#
# This file is part of the LibreOffice project.
#
# This dictionary is based on the Hungarian wordlist and affixes created
# by László Németh and Ferenc Godó, and it is covered by their original
# GPL/LGPL/MPL license as published by the FSF and Mozilla Foundation.
#
#
# Version: May 2018, 1.7
#
# Home page: http://magyarispell.sourceforge.net
#
# 2002-2018 (c) László Németh <nemeth@numbertext.org> and Ferenc Godó
#
# Thanks to
# Tamás Szántó <tszanto@mol.hu>,
# Árpád Bíró <biro_arpad@yahoo.com>,
# Marcel Hilzinger <hili@suselinux.hu>,
# Egmont Koblinger <egmont@cs.bme.hu>,
# Viktor Trón <tron@coli.uni-sb.de>,
# Fransoa Holop <fred@francis.artia.sk>,
# Eleonóra Goldmann <eleonora46@gmx.net>,
# András Rung <rung@itm.bme.hu>
# and others for their assistance in making Hungarian
# wordlist and affix table (see szotar/tamogatok in Magyar Ispell source).
#
# ----------------
#
# Ez a szótár azon a szólistán és ragozási szabálygyûjteményen alapul,
# amelyet Németh László és Godó Ferenc készített, és a GPL/LGPL/MPL licenc
# alatt közzétett a http://magyarispell.sourceforge.net oldalon.
#
# Magyar Ispell 1.7, 2018-05
#
# Köszönet illeti a következõket:
#
# Szántó Tamás <tszanto@mol.hu>,
# Bíró Árpád <biro_arpad@yahoo.com>,
# Hilzinger Marcel <hili@suselinux.hu>,
# Koblinger Egmont <egmont@cs.bme.hu>,
# Trón Viktor <tron@coli.uni-sb.de>
# Fransoa Holop <fred@francis.artia.sk>,
# Goldmann Eleonóra <eleonora46@gmx.net>
# Rung András <rung@itm.bme.hu>
# és még sokakat a magyar szólista bõvítéséért, javításáért,
# és a ragozási szabálygyûjtemény hibáinak és
# hiányosságainak feltárásáért!
# (Lásd még a szotar/tamogatok könyvtárat a forrásban.)
# 
# ----------------

NAME Magyar Ispell helyesírási szótár
LANG hu_HU
HOME http://magyarispell.sourceforge.net
VERSION Magyar 1.7
SET ISO8859-2
KEY öüó|qwertzuiopõú|asdfghjkléáû|íyxcvbnm
TRY íóútaeslzánorhgkiédmyõpvöbucfjüûxwq-.
COMPOUNDMIN 1
COMPOUNDFLAG Y
COMPOUNDFORBIDFLAG %
COMPOUNDPERMITFLAG @
COMPOUNDSYLLABLE 6 aáeéiíoóöõuúüû
SYLLABLENUM klmc

NOSUGGEST =
KEEPCASE ?
#COMPOUND 1
#COMPOUND ,-,

# obsolete
COMPOUNDFIRST v
COMPOUNDLAST x
ONLYROOT u
#COMPOUNDWORD 2 y
HU_KOTOHANGZO ?

# new (> Hunspell-1.0-RC2)
COMPOUNDBEGIN v
COMPOUNDEND x
NEEDAFFIX u
ONLYINCOMPOUND |
# 2. parameter only for back compatibility:
COMPOUNDWORDMAX 2 y
COMPOUNDROOT y

CHECKCOMPOUNDDUP
CHECKCOMPOUNDTRIPLE
CHECKCOMPOUNDREP
CHECKCOMPOUNDCASE
CHECKCOMPOUNDPATTERN 7
CHECKCOMPOUNDPATTERN ccs cs
CHECKCOMPOUNDPATTERN ggy gy
CHECKCOMPOUNDPATTERN lly ly
CHECKCOMPOUNDPATTERN nny ny
CHECKCOMPOUNDPATTERN ssz sz
CHECKCOMPOUNDPATTERN tty ty
CHECKCOMPOUNDPATTERN sz szerû

FORBIDDENWORD w
WORDCHARS -.&permil;&sect;%&deg;0123456789&ndash;&euro;'&apos;&ffi;&ffl;&ff;&fi;&fl;

SUBSTANDARD &
GENERATE (
LEMMA_PRESENT )

MAP 5
MAP aá
MAP eé
MAP ií
MAP oóöõ
MAP uúüû

BREAK 10
BREAK &ndash;
BREAK -
BREAK ^-
BREAK -$
BREAK -beli$
BREAK -féle$
BREAK "
BREAK &rquo;
BREAK ?
BREAK !

# számok
# 0. osztály: számjegyek
# 1. osztály: számjegyek, %, ezrelékjel, °, §, számjegyek  . és toldalékolt alakjaik
# 2. osztály: tizedesvesszõ

COMPOUNDRULE 2
COMPOUNDRULE 0*1
COMPOUNDRULE 00*20*1

# (1)-ben, [3]-ban, c)-vel
# LibreOffice hibajegy:
# https://bugs.documentfoundation.org/show_bug.cgi?id=116072
IGNORE ()]

# f-ligatúrák

ICONV 5
ICONV &ffi; ffi
ICONV &ffl; ffl
ICONV &ff; ff
ICONV &fi; fi
ICONV &fl; fl

#OCONV 5
#OCONV ffi &ffi;
#OCONV ffl &ffl;
#OCONV ff &ff;
#OCONV fi &fi;
#OCONV fl &fl;

# replacement table for
# - multicharacter suggestions
# - well-sorted suggestions

REP 154
REP í i
REP i í
REP ó o
REP o ó
REP o õ
REP ú u
REP u ú
REP u û
REP û ü
REP ü û
REP j ly
REP ly j
REP õ ö
REP a ä # Handel->Händel
REP n ñ # Poznan->Poznañ
REP S © # Skoda->©koda
REP s ¹ # skodás->¹kodás
REP r ø # Dvorák->Dvoøák
REP ra øá # Dvorak->Dvoøák
REP l ³ # zloty->z³oty
REP Lódz £ód¼ # Lódz ->£ód¼
REP lódz ³ód¼ # lódzi ->³ód¼i
REP Lodz £ód¼ # Lodz ->£ód¼
REP lodz ³ód¼ # lodzi ->³ód¼i
REP oliere oli&egrave;re # Moli&egrave;re
REP Angström &Aring;ngström # &Aring;ngström
REP angström &aring;ngström # &aring;ngström
REP &Otilde; Õ # hullámvonalas O az Õ helyett
REP &otilde; õ # hullámvonalas o az õ helyett
REP &Ucirc; Û # kalapos U az Û helyett
REP &ucirc; û # kalapos u az û helyett
REP - &ndash;
REP jj lly
REP jj llj
REP lly jj
REP lly lyj # follyon->folyjon
REP ggy gyj
REP gyj ggy
REP ggy dj
REP gy dj
REP nny nyj
REP nny nj
REP tty tyj
REP tty tj
REP ttsz tsz # tettszik->tetszik
REP ttsz tssz # tettszék->tetsszék
REP ck dzk # óckodik->ódzkodik
REP cc tsz # maracc->maratsz
REP cc dsz # maracc->maradsz
REP cc gysz
REP cs ts
REP cs ds
REP ccs ts
REP ccs ds
REP ccs gys
REP g kd # csug->csukd, bög->bökd
REP öss õs # erössen->erõsen, elösször->elõször
REP öll õl # szöllõ->szõlõ, elölle->elõle
REP ütt ût # hüttõ->hûtõ
REP ijj íj # dijját->díját, hijján->híján
REP x ksz # box->boksz
REP ksz x # falanksz->falanx
REP xx xsz # kódexxel->kódexszel
REP xx kssz # boxxal->boksszal
REP x xsz # kódexel->kódexszel
REP x kssz # boxal->boksszal
REP sz c # licensz->licenc
REP szt cet # licenszt->licencet
REP ssz cc # licensszel->licenccel
REP jl lj # tejles->teljes, éjlen->éljen
REP gg g # heggeszt->hegeszt
REP file fájl # file->fájl
REP file- fájl # file-lal->fájllal
REP floppy flopi # floppy->flopi
REP bájt byte # bájt->byte
REP bájt byte- # bájtos->byte-os
REP chh chcs # Madáchhal->Madáchcsal
REP ll l # vállfaj->válfaj
REP ny nny # menyország->mennyország
REP nny ny # mennyhal->menyhal
REP ivess íves # szivessen->szívesen
REP -cel -szel # AIDS-cel->AIDS-szel
REP -cé -szé # AIDS-cé->AIDS-szé
REP õrö ölrõ # elõröl->elölrõl
REP õr ölr # elõrõl->elölrõl
REP ölr õr # elölre->elõre
REP egyenlõre egyelõre
REP kábé kb.
REP ss ss-s # Barossal->Baross-sal
REP ss ss-sz # Gaussal->Gauss-szal
REP ssz ss-sz # Gausszal->Gauss-szal
REP ll ll-l # Böllel->Böll-lel
REP nn nn-n # Mannal->Mann-nal
REP mm mm-m # Grimmel->Grimm-mel
REP tt tt-t # Beckettel->Beckett-tel
REP -t$ -et # n-t->n-et
REP Nin Ni&ntilde;
REP Sao S&atilde;o
REP exo ex&oslash; # Nexo->Nex&oslash;
REP Babes Babe&0219;
REP Babeº Babe&0219;
REP satöbbi s_a_többi
REP helység helyiség
REP helyiség helység
REP kéz kész
REP köd köt
REP áfa- áfa
REP s ss # felelõség->felelõsség
REP csakazértis csak_azért_is
REP fõ fõ_
REP papír papír_
REP közben _közben
REP jellegû _jellegû
REP formájú _formájú
REP nagyságú _nagyságú
REP vég _vég
REP be be_
REP módra _módra
REP ^nagy nagy_ #->nagyfokú->nagy fokú
REP ^kis kis_ # kisfokú->kis fokú
REP ^magas magas_ # magasfokú->magas fokú
REP ^másfél másfél_ # másfélezer->másfél ezer
REP ^melegvíz meleg_víz
REP ^hidegvíz hideg_víz
REP kor _kor
REP ószer ó_szer # rovarirtószer->rovarirtó szer (ésszerû->és szerû miatt ószer)
REP õszer õ_szer
REP pinyin pinjin
REP alak _alak
REP pár pár_
REP asszony _asszony
REP úr _úr
REP urak _urak
REP nimbusz imbusz
REP asszem azt_hiszem
REP oregánó szurokfû
REP &mu; &micro;
REP uticél úti_cél
REP chips csipsz
REP örökkön-örökké örökkön_örökké
REP élethalálharc élet-halál_harc
REP napéjegyenlõség nap-éj_egyenlõség
REP piercing pirszing
REP ^agyõ$ adieu
REP etil etil-
REP dioxid -dioxid
REP monoxid -monoxid
REP szallag szalag-
REP ue ü # fondue->fondü, fonduet->fondüt
REP ue- ü # fondue-t->fondüt
REP ^rám rám_ # rámváró->rám váró
REP ^rád rád_ # rádváró->rád váró
REP ^hû hûe # hûn->hûen, hûk->hûek
REP ^orr orv # orrvadász->orvvadász

SFX ÿ Y 3
SFX ÿ ö õs/ÝòÔØCWMjcTtx" ö [OCCUPATION]/NOUN
SFX ÿ 0 ös/ÝòÔØCWMjcTtx" [^aáeéiíoóöõuúüû] [OCCUPATION]/NOUN
SFX ÿ 0 s/ÝòÔØCWMjcTtx" [áéiíoóõuúüû-] [OCCUPATION]/NOUN

SFX ù Y 3
SFX ù ö -õs/ÝòÔØCWMjcTtx" ö [OCCUPATION]/NOUN
SFX ù 0 -ös/ÝòÔØCWMjcTtx" [^aáeéiíoóöõuúüû] [OCCUPATION]/NOUN
SFX ù 0 -s/ÝòÔØCWMjcTtx" [áéiíoóõuúüû-] [OCCUPATION]/NOUN

SFX ø Y 4
SFX ø e é-s/nòÓ×BVLjcTtx" [^ae]e [OCCUPATION]/NOUN
SFX ø 0 -s/nòÓ×BVLjcTtx" [áéiíoóõuúüû-] [OCCUPATION]/NOUN
SFX ø 0 -s/nòÓ×BVLjcTtx" [ae]e [OCCUPATION]/NOUN
SFX ø 0 -es/nòÓ×BVLjcTtx" [^aáeéiíoóöõuúüû] [OCCUPATION]/NOUN

SFX ÷ Y 5
SFX ÷ o ó-s/môÒÖAUKicSsx" [^o]o [OCCUPATION]/NOUN
SFX ÷ a á-s/môÒÖAUKicSsx" a [OCCUPATION]/NOUN
SFX ÷ 0 -s/môÒÖAUKicSsx" oo [OCCUPATION]/NOUN
SFX ÷ 0 -s/môÒÖAUKicSsx" [áéiíóöõuúüû-] [OCCUPATION]/NOUN
SFX ÷ 0 -os/môÒÖAUKicSsx" [^aáeéiíoóöõuúüû] [OCCUPATION]/NOUN
SFX ö Y 10
SFX ö   s    szá          ss                        <CAS<TRA>>
SFX ö   s    szal         ss                        <CAS<INS>>
SFX ö   0    szá          [^tczsw]s                 <CAS<TRA>>
SFX ö   0    szal         [^tczsw]s                 <CAS<INS>>
SFX ö   0    ká           [^c]c                     <CAS<TRA>>
SFX ö   0    kal          [^c]c                     <CAS<INS>>
SFX ö   0    cá           ts                        <CAS<TRA>>
SFX ö   0    cal          ts                        <CAS<INS>>
SFX ö   0    -szá         ss                        <CAS<TRA>>
SFX ö   0    -szal        ss                        <CAS<INS>>
SFX õ Y 10
SFX õ   s    szé          ss                        <CAS<TRA>>
SFX õ   s    szel         ss                        <CAS<INS>>
SFX õ   0    szé          [^tczsw]s                 <CAS<TRA>>
SFX õ   0    szel         [^tczsw]s                 <CAS<INS>>
SFX õ   0    ké           [^c]c                     <CAS<TRA>>
SFX õ   0    kel          [^c]c                     <CAS<INS>>
SFX õ   0    cé           ts                        <CAS<TRA>>
SFX õ   0    cel          ts                        <CAS<INS>>
SFX õ   0    -szé         ss                        <CAS<TRA>>
SFX õ   0    -szel        ss                        <CAS<INS>>
SFX ô Y 10
SFX ô   s    sá           ss                        <CAS<TRA>>
SFX ô   s    sal          ss                        <CAS<INS>>
SFX ô   0    sá           [^tczsw]s                 <CAS<TRA>>
SFX ô   0    sal          [^tczsw]s                 <CAS<INS>>
SFX ô   0    cá           [^c]c                     <CAS<TRA>>
SFX ô   0    csá          ts                        <CAS<TRA>>
SFX ô   0    csal         ts                        <CAS<INS>>
SFX ô   0    cal          [^c]c                     <CAS<INS>>
SFX ô   0    -sá          ss                        <CAS<TRA>>
SFX ô   0    -sal         ss                        <CAS<INS>>
SFX ó Y 356
SFX ó ök özöttség/nòÓ×BVLjcTtXY@ ök [ACTION]/VERB[PERF_PART]/ADJ[sÁABSTRACT]/NOUN
SFX ó ök özött/ÝòÔØBVLjcHRtXN% ök [ACTION]/VERB[PERF_PART]/ADJ
SFX ó ök özött/X ök [ACTION]/VERB<PAST>
SFX ó ök özõ/ÐÓ×BVLjcGRXY@ ök [ACTION]/VERB[ÓIMPERF_PART]/ADJ
SFX ó   ök   özésileg     ök                        [ACTION]/VERB[ÁPROCESS/RESULT]/NOUN[PLACE/TIME]/ADJ[MANNER]/ADV
SFX ó ök özési/ÐÓ×VLjGRx!" ök [ACTION]/VERB[ÁPROCESS/RESULT]/NOUN[PLACE/TIME]/ADJ
SFX ó ök özés/nòÓ×BVLjcXTtY@Ÿ ök [ACTION]/VERB[ÁPROCESS/RESULT]/NOUN
SFX ó ök öztetõ/ÞÔØCWMjcHRXY@ ök [ACTION]/VERB[FACTITIVE]/VERB[ÓIMPERF_PART]/ADJ
SFX ó ök öztetés/nòÓ×BVLjcXTtY@ ök [ACTION]/VERB[FACTITIVE]/VERB[ÁPROCESS/RESULT]/NOUN
SFX ó ök öztetett/nòÓ×BVLjcGRtX% ök [ACTION]/VERB[FACTITIVE]/VERB[PERF_PART]/ADJ
SFX ó ök öztetett/X ök [ACTION]/VERB[FACTITIVE]/VERB<PAST>
SFX ó ök öztetendõ/ÞÔØCWMjcHRX% ök [ACTION]/VERB[FACTITIVE]/VERB[AndÓFUT_PART]/ADJ
SFX ó ök öztet/EeX% ök [ACTION]/VERB[FACTITIVE]/VERB
SFX ó ök özik/PpX% ök [ACTION]/VERB
SFX ó ök özhetõség/nòÓ×BVLjcTtXY@ ök [ACTION]/VERB<MODAL>[ÓIMPERF_PART]/ADJ[sÁABSTRACT]/NOUN
SFX ó ök özhetõ/ÞÔØCWMjcHRX ök [ACTION]/VERB<MODAL>[ÓIMPERF_PART]/ADJ
SFX ó ök özhetett/X ök [ACTION]/VERB<MODAL><PAST>
SFX ó ök özhetetlenség/nòÓ×BVLjcTtXY@ ök [ACTION]/VERB[UNABLE]/ADJ[sÁABSTRACT]/NOUN
SFX ó ök özhetetlen/nòÓ×BVLjcGRtX.% ök [ACTION]/VERB[UNABLE]/ADJ
SFX ó ök özhet/Ee%X ök [ACTION]/VERB<MODAL>
SFX ó ök özgetõ/ÞÔØCWMjcHRX ök [ACTION]/VERB[FREQ]/VERB[ÓIMPERF_PART]/ADJ
SFX ó ök özgetés/nòÓ×BVLjcXTtY@ ök [ACTION]/VERB[FREQ]/VERB[ÁPROCESS/RESULT]/NOUN
SFX ó ök özgethetõség/nòÓ×BVLjcTtXY@ ök [ACTION]/VERB[FREQ]/VERB<MODAL>[ÓIMPERF_PART]/ADJ[sÁABSTRACT]/NOUN
SFX ó ök özgethetõ/ÞÔØCWMjcHRX ök [ACTION]/VERB[FREQ]/VERB<MODAL>[ÓIMPERF_PART]/ADJ
SFX ó ök özgethetett/X ök [ACTION]/VERB[FREQ]/VERB<MODAL><PAST>
SFX ó ök özgethet/Ee%X ök [ACTION]/VERB[FREQ]/VERB<MODAL>
SFX ó ök özgetett/nòÓ×BVLjcGRX%t ök [ACTION]/VERB[FREQ]/VERB[PERF_PART]/ADJ
SFX ó ök özgetett/X ök [ACTION]/VERB[FREQ]/VERB<PAST>
SFX ó ök özget/Ee%X ök [ACTION]/VERB[FREQ]/VERB
SFX ó ök özetlenség/nòÓ×BVLjcRXY@ ök [ACTION]/VERB[LESS]/ADJ[sÁABSTRACT]/NOUN
SFX ó ök özetlen/nòÓ×BVLjcGRtX% ök [ACTION]/VERB[LESS]/ADJ
SFX ó ök özendõ/ÞÔØCWMjcHRX% ök [ACTION]/VERB[AndÓFUT_PART]/ADJ
SFX ó ök öz/PpX% ök [ACTION]/VERB
SFX ó ök ösödöttség/nòÓ×BVLjcTtXY@ ök [ATTRIBUTE]/ADJ[MEDIAL]/VERB[PERF_PART]/ADJ[sÁABSTRACT]/NOUN
SFX ó ök ösödött/ÝòÔØBVLjcHRtXN% ök [ATTRIBUTE]/ADJ[MEDIAL]/VERB[PERF_PART]/ADJ
SFX ó ök ösödött/X ök [ATTRIBUTE]/ADJ[MEDIAL]/VERB<PAST>
SFX ó ök ösödõ/ÞÔØCWMjcHRX ök [ATTRIBUTE]/ADJ[MEDIAL]/VERB[ÓIMPERF_PART]/ADJ
SFX ó   ök   ösödésileg   ök                        [ATTRIBUTE]/ADJ[MEDIAL]/VERB[ÁPROCESS/RESULT]/NOUN[PLACE/TIME]/ADJ[MANNER]/ADV
SFX ó ök ösödési/ÐÓ×VLjGRx!" ök [ATTRIBUTE]/ADJ[MEDIAL]/VERB[ÁPROCESS/RESULT]/NOUN[PLACE/TIME]/ADJ
SFX ó ök ösödés/nòÓ×BVLjcXTtY@Ÿ ök [ATTRIBUTE]/ADJ[MEDIAL]/VERB[ÁPROCESS/RESULT]/NOUN
SFX ó ök ösödik/Pp%X ök [ATTRIBUTE]/ADJ[MEDIAL]/VERB
SFX ó ök ösödhetett/X ök [ATTRIBUTE]/ADJ[MEDIAL]/VERB<MODAL><PAST>
SFX ó ök ösödhet/Ee%X ök [ATTRIBUTE]/ADJ[MEDIAL]/VERB<MODAL>
SFX ó ök ösödgethetett/X ök [ATTRIBUTE]/ADJ[MEDIAL]/VERB[FREQ]/VERB<MODAL><PAST>
SFX ó ök ösödgethet/Ee%X ök [ATTRIBUTE]/ADJ[MEDIAL]/VERB[FREQ]/VERB<MODAL>
SFX ó ök ösödgetett/X ök [ATTRIBUTE]/ADJ[MEDIAL]/VERB<PAST>
SFX ó ök ösödget/Ee%X ök [ATTRIBUTE]/ADJ[MEDIAL]/VERB[FREQ]/VERB
SFX ó ök ösítõ/ÐÓ×BVLjcGRXY@ ök [síSUPPLY]/VERB[ÓIMPERF_PART]/ADJ
SFX ó   ök   ösítésileg   ök                        [síSUPPLY]/VERB[ÁPROCESS/RESULT]/NOUN[PLACE/TIME]/ADJ[MANNER]/ADV
SFX ó ök ösítési/ÐÓ×VLjGRx!" ök [síSUPPLY]/VERB[ÁPROCESS/RESULT]/NOUN[PLACE/TIME]/ADJ
SFX ó ök ösítés/nòÓ×BVLjcXTtY@Ÿ ök [síSUPPLY]/VERB[ÁPROCESS/RESULT]/NOUN
SFX ó ök ösíttetõ/ÐÓ×BVLjcGRX ök [síSUPPLY]/VERB[FACTITIVE]/VERB[ÓIMPERF_PART]/ADJ
SFX ó   ök   ösíttetésileg ök                        [síSUPPLY]/VERB[FACTITIVE]/VERB[ÁPROCESS/RESULT]/NOUN[PLACE/TIME]/ADJ[MANNER]/ADV
SFX ó ök ösíttetési/ÐÓ×VLjGRx!" ök [síSUPPLY]/VERB[FACTITIVE]/VERB[ÁPROCESS/RESULT]/NOUN[PLACE/TIME]/ADJ
SFX ó ök ösíttetés/nòÓ×BVLjcXTtY@Ÿ ök [síSUPPLY]/VERB[FACTITIVE]/VERB[ÁPROCESS/RESULT]/NOUN
SFX ó ök ösíttethet/Ee%X ök [síSUPPLY]/VERB[FACTITIVE]/VERB<MODAL>
SFX ó ök ösíttetett/nòÓ×BVLjcGRtX% ök [síSUPPLY]/VERB[FACTITIVE]/VERB[PERF_PART]/ADJ
SFX ó ök ösíttetett/X ök [síSUPPLY]/VERB[FACTITIVE]/VERB<PAST>
SFX ó ök ösíttetendõ/ÐÓ×BVLjcGRX% ök [síSUPPLY]/VERB[FACTITIVE]/VERB[AndÓFUT_PART]/ADJ
SFX ó ök ösíttet/EeX% ök [síSUPPLY]/VERB[FACTITIVE]/VERB
SFX ó ök ösíthetõség/nòÓ×BVLjcTtXY@ ök [síSUPPLY]/VERB<MODAL>[ÓIMPERF_PART]/ADJ[sÁABSTRACT]/NOUN
SFX ó ök ösíthetõ/ÐÓ×BVLjcGRX ök [síSUPPLY]/VERB<MODAL>[ÓIMPERF_PART]/ADJ
SFX ó ök ösíthetett/nòÓ×BVLjcGRX%t ök [síSUPPLY]/VERB<MODAL>[PERF_PART]/ADJ
SFX ó ök ösíthetett/X ök [síSUPPLY]/VERB<MODAL><PAST>
SFX ó   ök   ösíthetetlenségileg ök                        [síSUPPLY]/VERB[UNABLE]/ADJ[sÁABSTRACT]/NOUN[PLACE/TIME]/ADJ[MANNER]/ADV
SFX ó ök ösíthetetlenségi/ÐÓ×VLjGRx!" ök [síSUPPLY]/VERB[UNABLE]/ADJ[sÁABSTRACT]/NOUN[PLACE/TIME]/ADJ
SFX ó ök ösíthetetlenség/nòÓ×BVLjcTtXY@ ök [síSUPPLY]/VERB[UNABLE]/ADJ[sÁABSTRACT]/NOUN
SFX ó ök ösíthetetlen/nòÓ×BVLjcGRtX% ök [síSUPPLY]/VERB[UNABLE]/ADJ
SFX ó ök ösíthet/Ee%X ök [síSUPPLY]/VERB<MODAL>
SFX ó ök ösítgetõ/ÐÓ×BVLjcGRX ök [síSUPPLY]/VERB[FREQ]/VERB[ÓIMPERF_PART]/ADJ
SFX ó ök ösítgetés/nòÓ×BVLjcXTt ök [síSUPPLY]/VERB[FREQ]/VERB[ÁPROCESS/RESULT]/NOUN
SFX ó ök ösítgethetõség/nòÓ×BVLjcTtX ök [síSUPPLY]/VERB[FREQ]/VERB<MODAL>[ÓIMPERF_PART]/ADJ[sÁABSTRACT]/NOUN
SFX ó ök ösítgethetõ/ÐÓ×BVLjcGRX ök [síSUPPLY]/VERB[FREQ]/VERB<MODAL>[ÓIMPERF_PART]/ADJ
SFX ó ök ösítgethetett/X ök [síSUPPLY]/VERB[FREQ]/VERB<MODAL><PAST>
SFX ó ök ösítgethet/Ee%X ök [síSUPPLY]/VERB[FREQ]/VERB<MODAL>
SFX ó ök ösítgetett/nòÓ×BVLjcGRX%t ök [síSUPPLY]/VERB[FREQ]/VERB[PERF_PART]/ADJ
SFX ó ök ösítgetett/X ök [síSUPPLY]/VERB[FREQ]/VERB<PAST>
SFX ó ök ösítget/Ee%X ök [síSUPPLY]/VERB[FREQ]/VERB
SFX ó   ök   ösítettségileg ök                        [síSUPPLY]/VERB[PERF_PART]/ADJ[sÁABSTRACT]/NOUN[PLACE/TIME]/ADJ[MANNER]/ADV
SFX ó ök ösítettségi/ÐÓ×VLjGRx!" ök [síSUPPLY]/VERB[PERF_PART]/ADJ[sÁABSTRACT]/NOUN[PLACE/TIME]/ADJ
SFX ó ök ösítettség/nòÓ×BVLjcTtXY@Ÿ ök [síSUPPLY]/VERB[PERF_PART]/ADJ[sÁABSTRACT]/NOUN
SFX ó ök ösített/nòÓ×BVLjcGRtX% ök [síSUPPLY]/VERB[PERF_PART]/ADJ
SFX ó ök ösített/X ök [síSUPPLY]/VERB<PAST>
SFX ó   ök   ösítetlenségileg ök                        [síSUPPLY]/VERB[LESS]/ADJ[sÁABSTRACT]/NOUN[PLACE/TIME]/ADJ[MANNER]/ADV
SFX ó ök ösítetlenségi/ÐÓ×VLjGRx!" ök [síSUPPLY]/VERB[LESS]/ADJ[sÁABSTRACT]/NOUN[PLACE/TIME]/ADJ
SFX ó ök ösítetlenség/nòÓ×BVLjcRXY@Ÿ ök [síSUPPLY]/VERB[LESS]/ADJ[sÁABSTRACT]/NOUN
SFX ó ök ösítetlen/nòÓ×BVLjcGRtX% ök [síSUPPLY]/VERB[LESS]/ADJ
SFX ó ök ösítendõ/ÐÓ×BVLjcGRX% ök [síSUPPLY]/VERB[AndÓFUT_PART]/ADJ
SFX ó ök ösít/EeX% ök [síSUPPLY]/VERB
SFX ó ok ozó/ÏÒÖAUKicFQXY@ ok [ACTION]/VERB[ÓIMPERF_PART]/ADJ
SFX ó   ok   ozásilag     ok                        [ACTION]/VERB[ÁPROCESS/RESULT]/NOUN[PLACE/TIME]/ADJ[MANNER]/ADV
SFX ó ok ozási/ÏÒÖUKiFQx!" ok [ACTION]/VERB[ÁPROCESS/RESULT]/NOUN[PLACE/TIME]/ADJ
SFX ó ok ozás/môÒÖAUKicXSsY@Ÿ ok [ACTION]/VERB[ÁPROCESS/RESULT]/NOUN
SFX ó ok oztató/ÏÒÖAUKicFQXY@ ok [ACTION]/VERB[FACTITIVE]/VERB[ÓIMPERF_PART]/ADJ
SFX ó ok oztatás/môÒÖAUKicXSsY@ ok [ACTION]/VERB[FACTITIVE]/VERB[ÁPROCESS/RESULT]/NOUN
SFX ó ok oztatott/môÒAU$icFQsX% ok [ACTION]/VERB[FACTITIVE]/VERB[PERF_PART]/ADJ
SFX ó ok oztatott/X ok [ACTION]/VERB[FACTITIVE]/VERB<PAST>
SFX ó ok oztatandó/ÏÒÖAUKicFQX% ok [ACTION]/VERB[FACTITIVE]/VERB[AndÓFUT_PART]/ADJ
SFX ó ok oztat/OoX% ok [ACTION]/VERB[FACTITIVE]/VERB
SFX ó ok ozottság/môÒÖAUKicSsXY@ ok [ACTION]/VERB[PERF_PART]/ADJ[sÁABSTRACT]/NOUN
SFX ó ok ozott/môÒAU$icFQsX% ok [ACTION]/VERB[PERF_PART]/ADJ
SFX ó ok ozott/X ok [ACTION]/VERB<PAST>
SFX ó ok ozik/OoX% ok [ACTION]/VERB
SFX ó ok ozhatóság/môÒÖAUKicSsXY@ ok [ACTION]/VERB<MODAL>[ÓIMPERF_PART]/ADJ[sÁABSTRACT]/NOUN
SFX ó ok ozható/ÏÒÖAUKicFQX ok [ACTION]/VERB<MODAL>[ÓIMPERF_PART]/ADJ
SFX ó ok ozhatott/X ok [ACTION]/VERB<MODAL><PAST>
SFX ó ok ozhatatlanság/môÒÖAUKicSsXY@ ok [ACTION]/VERB[UNABLE]/ADJ[sÁABSTRACT]/NOUN
SFX ó ok ozhatatlan/môÒÖAUKicFQsX.% ok [ACTION]/VERB[UNABLE]/ADJ
SFX ó ok ozhat/Oo%X ok [ACTION]/VERB<MODAL>
SFX ó ok ozgató/ÏÒÖAUKicFQX ok [ACTION]/VERB[FREQ]/VERB[ÓIMPERF_PART]/ADJ
SFX ó ok ozgatás/môÒÖAUKicXSsY@ ok [ACTION]/VERB[FREQ]/VERB[ÁPROCESS/RESULT]/NOUN
SFX ó ok ozgatott/môÒAUKicFQX%s ok [ACTION]/VERB[FREQ]/VERB[PERF_PART]/ADJ
SFX ó ok ozgatott/X ok [ACTION]/VERB[FREQ]/VERB<PAST>
SFX ó ok ozgathatóság/môÒÖAUKicSsXY@ ok [ACTION]/VERB[FREQ]/VERB<MODAL>[ÓIMPERF_PART]/ADJ[sÁABSTRACT]/NOUN
SFX ó ok ozgatható/ÏÒÖAUKicFQX ok [ACTION]/VERB[FREQ]/VERB<MODAL>[ÓIMPERF_PART]/ADJ
SFX ó ok ozgathatott/X ok [ACTION]/VERB[FREQ]/VERB<MODAL><PAST>
SFX ó ok ozgathat/Oo%X ok [ACTION]/VERB[FREQ]/VERB<MODAL>
SFX ó ok ozgat/Oo%X ok [ACTION]/VERB[FREQ]/VERB
SFX ó ok ozatlanság/môÒÖAUKicQXY@ ok [ACTION]/VERB[LESS]/ADJ[sÁABSTRACT]/NOUN
SFX ó ok ozatlan/môÒÖAUKicFQsX% ok [ACTION]/VERB[LESS]/ADJ
SFX ó ok ozandó/ÏÒÖAUKicFQX% ok [ACTION]/VERB[AndÓFUT_PART]/ADJ
SFX ó ok oz/OoX% ok [ACTION]/VERB
SFX ó ok osító/ÏÒÖAUKicFQXY@ ok [síSUPPLY]/VERB[ÓIMPERF_PART]/ADJ
SFX ó   ok   osításilag   ok                        [síSUPPLY]/VERB[ÁPROCESS/RESULT]/NOUN[PLACE/TIME]/ADJ[MANNER]/ADV
SFX ó ok osítási/ÏÒÖUKiFQx!" ok [síSUPPLY]/VERB[ÁPROCESS/RESULT]/NOUN[PLACE/TIME]/ADJ
SFX ó ok osítás/môÒÖAUKicXSsY@Ÿ ok [síSUPPLY]/VERB[ÁPROCESS/RESULT]/NOUN
SFX ó ok osíttató/ÏÒÖAUKicFQX ok [síSUPPLY]/VERB[FACTITIVE]/VERB[ÓIMPERF_PART]/ADJ
SFX ó   ok   osíttatásilag ok                        [síSUPPLY]/VERB[FACTITIVE]/VERB[ÁPROCESS/RESULT]/NOUN[PLACE/TIME]/ADJ[MANNER]/ADV
SFX ó ok osíttatási/ÏÒÖUKiFQx!" ok [síSUPPLY]/VERB[FACTITIVE]/VERB[ÁPROCESS/RESULT]/NOUN[PLACE/TIME]/ADJ
SFX ó ok osíttatás/môÒÖAUKicXSsY@Ÿ ok [síSUPPLY]/VERB[FACTITIVE]/VERB[ÁPROCESS/RESULT]/NOUN
SFX ó ok osíttatott/môÒAU$icFQsX% ok [síSUPPLY]/VERB[FACTITIVE]/VERB[PERF_PART]/ADJ
SFX ó ok osíttatott/X ok [síSUPPLY]/VERB[FACTITIVE]/VERB<PAST>
SFX ó ok osíttathat/Oo%X ok [síSUPPLY]/VERB[FACTITIVE]/VERB<MODAL>
SFX ó ok osíttatandó/ÏÒÖAUKicFQX% ok [síSUPPLY]/VERB[FACTITIVE]/VERB[AndÓFUT_PART]/ADJ
SFX ó ok osíttat/OoX% ok [síSUPPLY]/VERB[FACTITIVE]/VERB
SFX ó   ok   osítottságilag ok                        [síSUPPLY]/VERB[PERF_PART]/ADJ[sÁABSTRACT]/NOUN[PLACE/TIME]/ADJ[MANNER]/ADV
SFX ó ok osítottsági/ÏÒÖUKiFQx!" ok [síSUPPLY]/VERB[PERF_PART]/ADJ[sÁABSTRACT]/NOUN[PLACE/TIME]/ADJ
SFX ó ok osítottság/môÒÖAUKicSsXY@Ÿ ok [síSUPPLY]/VERB[PERF_PART]/ADJ[sÁABSTRACT]/NOUN
SFX ó ok osított/môÒAU$icFQsX% ok [síSUPPLY]/VERB[PERF_PART]/ADJ
SFX ó ok osított/X ok [síSUPPLY]/VERB<PAST>
SFX ó ok osíthatóság/môÒÖAUKicSsXY@ ok [síSUPPLY]/VERB<MODAL>[ÓIMPERF_PART]/ADJ[sÁABSTRACT]/NOUN
SFX ó ok osítható/ÏÒÖAUKicFQX ok [síSUPPLY]/VERB<MODAL>[ÓIMPERF_PART]/ADJ
SFX ó ok osíthatott/môÒAUKicFQX%s ok [síSUPPLY]/VERB<MODAL>[PERF_PART]/ADJ
SFX ó ok osíthatott/X ok [síSUPPLY]/VERB<MODAL><PAST>
SFX ó   ok   osíthatatlanságilag ok                        [síSUPPLY]/VERB[UNABLE]/ADJ[sÁABSTRACT]/NOUN[PLACE/TIME]/ADJ[MANNER]/ADV
SFX ó ok osíthatatlansági/ÏÒÖUKiFQx!" ok [síSUPPLY]/VERB[UNABLE]/ADJ[sÁABSTRACT]/NOUN[PLACE/TIME]/ADJ
SFX ó ok osíthatatlanság/môÒÖAUKicSsXY@ ok [síSUPPLY]/VERB[UNABLE]/ADJ[sÁABSTRACT]/NOUN
SFX ó ok osíthatatlan/môÒÖAUKicFQsX% ok [síSUPPLY]/VERB[UNABLE]/ADJ
SFX ó ok osíthat/Oo%X ok [síSUPPLY]/VERB<MODAL>
SFX ó ok osítgató/ÏÒÖAUKicFQX ok [síSUPPLY]/VERB[FREQ]/VERB[ÓIMPERF_PART]/ADJ
SFX ó ok osítgatás/môÒÖAUKicXSs ok [síSUPPLY]/VERB[FREQ]/VERB[ÁPROCESS/RESULT]/NOUN
SFX ó ok osítgatott/môÒAUKicFQX%s ok [síSUPPLY]/VERB[FREQ]/VERB[PERF_PART]/ADJ
SFX ó ok osítgatott/X ok [síSUPPLY]/VERB[FREQ]/VERB<PAST>
SFX ó ok osítgathatóság/môÒÖAUKicSsX ok [síSUPPLY]/VERB[FREQ]/VERB<MODAL>[ÓIMPERF_PART]/ADJ[sÁABSTRACT]/NOUN
SFX ó ok osítgatható/ÏÒÖAUKicFQX ok [síSUPPLY]/VERB[FREQ]/VERB<MODAL>[ÓIMPERF_PART]/ADJ
SFX ó ok osítgathatott/X ok [síSUPPLY]/VERB[FREQ]/VERB<MODAL><PAST>
SFX ó ok osítgathat/Oo%X ok [síSUPPLY]/VERB[FREQ]/VERB<MODAL>
SFX ó ok osítgat/Oo%X ok [síSUPPLY]/VERB[FREQ]/VERB
SFX ó   ok   osítatlanságilag ok                        [síSUPPLY]/VERB[LESS]/ADJ[sÁABSTRACT]/NOUN[PLACE/TIME]/ADJ[MANNER]/ADV
SFX ó ok osítatlansági/ÏÒÖUKiFQx!" ok [síSUPPLY]/VERB[LESS]/ADJ[sÁABSTRACT]/NOUN[PLACE/TIME]/ADJ
SFX ó ok osítatlanság/môÒÖAUKicQXY@Ÿ ok [síSUPPLY]/VERB[LESS]/ADJ[sÁABSTRACT]/NOUN
SFX ó ok osítatlan/môÒÖAUKicFQsX% ok [síSUPPLY]/VERB[LESS]/ADJ
SFX ó ok osítandó/ÏÒÖAUKicFQX% ok [síSUPPLY]/VERB[AndÓFUT_PART]/ADJ
SFX ó ok osít/OoX% ok [síSUPPLY]/VERB
SFX ó ok osodó/ÏÒÖAUKicFQX ok [ATTRIBUTE]/ADJ[MEDIAL]/VERB[ÓIMPERF_PART]/ADJ
SFX ó   ok   osodásilag   ok                        [ATTRIBUTE]/ADJ[MEDIAL]/VERB[ÁPROCESS/RESULT]/NOUN[PLACE/TIME]/ADJ[MANNER]/ADV
SFX ó ok osodási/ÏÒÖUKiFQx!" ok [ATTRIBUTE]/ADJ[MEDIAL]/VERB[ÁPROCESS/RESULT]/NOUN[PLACE/TIME]/ADJ
SFX ó ok osodás/môÒÖAUKicXSsY@Ÿ ok [ATTRIBUTE]/ADJ[MEDIAL]/VERB[ÁPROCESS/RESULT]/NOUN
SFX ó ok osodottság/môÒÖAUKicSsXY@ ok [ATTRIBUTE]/ADJ[MEDIAL]/VERB[PERF_PART]/ADJ[sÁABSTRACT]/NOUN
SFX ó ok osodott/môÒAU$icFQsX% ok [ATTRIBUTE]/ADJ[MEDIAL]/VERB[PERF_PART]/ADJ
SFX ó ok osodott/X ok [ATTRIBUTE]/ADJ[MEDIAL]/VERB<PAST>
SFX ó ok osodik/Oo%X ok [ATTRIBUTE]/ADJ[MEDIAL]/VERB
SFX ó ok osodhatott/X ok [ATTRIBUTE]/ADJ[MEDIAL]/VERB<MODAL><PAST>
SFX ó ok osodhat/Oo%X ok [ATTRIBUTE]/ADJ[MEDIAL]/VERB<MODAL>
SFX ó ok osodgatott/X ok [ATTRIBUTE]/ADJ[MEDIAL]/VERB<PAST>
SFX ó ok osodgathatott/X ok [ATTRIBUTE]/ADJ[MEDIAL]/VERB[FREQ]/VERB<MODAL><PAST>
SFX ó ok osodgathat/Oo%X ok [ATTRIBUTE]/ADJ[MEDIAL]/VERB[FREQ]/VERB<MODAL>
SFX ó ok osodgat/Oo%X ok [ATTRIBUTE]/ADJ[MEDIAL]/VERB[FREQ]/VERB
SFX ó ek ezõ/ÐÓ×BVLjcGRXY@ ek [ACTION]/VERB[ÓIMPERF_PART]/ADJ
SFX ó   ek   ezésileg     ek                        [ACTION]/VERB[ÁPROCESS/RESULT]/NOUN[PLACE/TIME]/ADJ[MANNER]/ADV
SFX ó ek ezési/ÐÓ×VLjGRx!" ek [ACTION]/VERB[ÁPROCESS/RESULT]/NOUN[PLACE/TIME]/ADJ
SFX ó ek ezés/nòÓ×BVLjcXTtY@Ÿ ek [ACTION]/VERB[ÁPROCESS/RESULT]/NOUN
SFX ó ek eztetõ/ÐÓ×BVLjcGRXY@ ek [ACTION]/VERB[FACTITIVE]/VERB[ÓIMPERF_PART]/ADJ
SFX ó ek eztetés/nòÓ×BVLjcXTtY@ ek [ACTION]/VERB[FACTITIVE]/VERB[ÁPROCESS/RESULT]/NOUN
SFX ó ek eztetett/nòÓ×BVLjcGRtX% ek [ACTION]/VERB[FACTITIVE]/VERB[PERF_PART]/ADJ
SFX ó ek eztetett/X ek [ACTION]/VERB[FACTITIVE]/VERB<PAST>
SFX ó ek eztetendõ/ÐÓ×BVLjcGRX% ek [ACTION]/VERB[FACTITIVE]/VERB[AndÓFUT_PART]/ADJ
SFX ó ek eztet/EeX% ek [ACTION]/VERB[FACTITIVE]/VERB
SFX ó ek ezik/EeX% ek [ACTION]/VERB
SFX ó ek ezhetõség/nòÓ×BVLjcTtXY@ ek [ACTION]/VERB<MODAL>[ÓIMPERF_PART]/ADJ[sÁABSTRACT]/NOUN
SFX ó ek ezhetõ/ÐÓ×BVLjcGRX ek [ACTION]/VERB<MODAL>[ÓIMPERF_PART]/ADJ
SFX ó ek ezhetett/X ek [ACTION]/VERB<MODAL><PAST>
SFX ó ek ezhetetlenség/nòÓ×BVLjcTtXY@ ek [ACTION]/VERB[UNABLE]/ADJ[sÁABSTRACT]/NOUN
SFX ó ek ezhetetlen/nòÓ×BVLjcGRtX.% ek [ACTION]/VERB[UNABLE]/ADJ
SFX ó ek ezhet/Ee%X ek [ACTION]/VERB<MODAL>
SFX ó ek ezgetõ/ÐÓ×BVLjcGRX ek [ACTION]/VERB[FREQ]/VERB[ÓIMPERF_PART]/ADJ
SFX ó ek ezgetés/nòÓ×BVLjcXTtY@ ek [ACTION]/VERB[FREQ]/VERB[ÁPROCESS/RESULT]/NOUN
SFX ó ek ezgethetõség/nòÓ×BVLjcTtXY@ ek [ACTION]/VERB[FREQ]/VERB<MODAL>[ÓIMPERF_PART]/ADJ[sÁABSTRACT]/NOUN
SFX ó ek ezgethetõ/ÐÓ×BVLjcGRX ek [ACTION]/VERB[FREQ]/VERB<MODAL>[ÓIMPERF_PART]/ADJ
SFX ó ek ezgethetett/X ek [ACTION]/VERB[FREQ]/VERB<MODAL><PAST>
SFX ó ek ezgethet/Ee%X ek [ACTION]/VERB[FREQ]/VERB<MODAL>
SFX ó ek ezgetett/nòÓ×BVLjcGRX%t ek [ACTION]/VERB[FREQ]/VERB[PERF_PART]/ADJ
SFX ó ek ezgetett/X ek [ACTION]/VERB[FREQ]/VERB<PAST>
SFX ó ek ezget/Ee%X ek [ACTION]/VERB[FREQ]/VERB
SFX ó ek ezettség/nòÓ×BVLjcTtXY@ ek [ACTION]/VERB[PERF_PART]/ADJ[sÁABSTRACT]/NOUN
SFX ó ek ezett/nòÓ×BVLjcGRtX% ek [ACTION]/VERB[PERF_PART]/ADJ
SFX ó ek ezett/X ek [ACTION]/VERB<PAST>
SFX ó ek ezetlenség/nòÓ×BVLjcRXY@ ek [ACTION]/VERB[LESS]/ADJ[sÁABSTRACT]/NOUN
SFX ó ek ezetlen/nòÓ×BVLjcGRtX% ek [ACTION]/VERB[LESS]/ADJ
SFX ó ek ezendõ/ÐÓ×BVLjcGRX% ek [ACTION]/VERB[AndÓFUT_PART]/ADJ
SFX ó ek ez/EeX% ek [ACTION]/VERB
SFX ó ek esítõ/ÐÓ×BVLjcGRXY@ ek [síSUPPLY]/VERB[ÓIMPERF_PART]/ADJ
SFX ó   ek   esítésileg   ek                        [síSUPPLY]/VERB[ÁPROCESS/RESULT]/NOUN[PLACE/TIME]/ADJ[MANNER]/ADV
SFX ó ek esítési/ÐÓ×VLjGRx!" ek [síSUPPLY]/VERB[ÁPROCESS/RESULT]/NOUN[PLACE/TIME]/ADJ
SFX ó ek esítés/nòÓ×BVLjcXTtY@Ÿ ek [síSUPPLY]/VERB[ÁPROCESS/RESULT]/NOUN
SFX ó ek esíttetõ/ÐÓ×BVLjcGRX ek [síSUPPLY]/VERB[FACTITIVE]/VERB[ÓIMPERF_PART]/ADJ
SFX ó   ek   esíttetésileg ek                        [síSUPPLY]/VERB[FACTITIVE]/VERB[ÁPROCESS/RESULT]/NOUN[PLACE/TIME]/ADJ[MANNER]/ADV
SFX ó ek esíttetési/ÐÓ×VLjGRx!" ek [síSUPPLY]/VERB[FACTITIVE]/VERB[ÁPROCESS/RESULT]/NOUN[PLACE/TIME]/ADJ
SFX ó ek esíttetés/nòÓ×BVLjcXTtY@Ÿ ek [síSUPPLY]/VERB[FACTITIVE]/VERB[ÁPROCESS/RESULT]/NOUN
SFX ó ek esíttethet/Ee%X ek [síSUPPLY]/VERB[FACTITIVE]/VERB<MODAL>
SFX ó ek esíttetett/nòÓ×BVLjcGRtX% ek [síSUPPLY]/VERB[FACTITIVE]/VERB[PERF_PART]/ADJ
SFX ó ek esíttetett/X ek [síSUPPLY]/VERB[FACTITIVE]/VERB<PAST>
SFX ó ek esíttetendõ/ÐÓ×BVLjcGRX% ek [síSUPPLY]/VERB[FACTITIVE]/VERB[AndÓFUT_PART]/ADJ
SFX ó ek esíttet/EeX% ek [síSUPPLY]/VERB[FACTITIVE]/VERB
SFX ó ek esíthetõség/nòÓ×BVLjcTtXY@ ek [síSUPPLY]/VERB<MODAL>[ÓIMPERF_PART]/ADJ[sÁABSTRACT]/NOUN
SFX ó ek esíthetõ/ÐÓ×BVLjcGRX ek [síSUPPLY]/VERB<MODAL>[ÓIMPERF_PART]/ADJ
SFX ó ek esíthetett/nòÓ×BVLjcGRX%t ek [síSUPPLY]/VERB<MODAL>[PERF_PART]/ADJ
SFX ó ek esíthetett/X ek [síSUPPLY]/VERB<MODAL><PAST>
SFX ó   ek   esíthetetlenségileg ek                        [síSUPPLY]/VERB[UNABLE]/ADJ[sÁABSTRACT]/NOUN[PLACE/TIME]/ADJ[MANNER]/ADV
SFX ó ek esíthetetlenségi/ÐÓ×VLjGRx!" ek [síSUPPLY]/VERB[UNABLE]/ADJ[sÁABSTRACT]/NOUN[PLACE/TIME]/ADJ
SFX ó ek esíthetetlenség/nòÓ×BVLjcTtXY@ ek [síSUPPLY]/VERB[UNABLE]/ADJ[sÁABSTRACT]/NOUN
SFX ó ek esíthetetlen/nòÓ×BVLjcGRtX% ek [síSUPPLY]/VERB[UNABLE]/ADJ
SFX ó ek esíthet/Ee%X ek [síSUPPLY]/VERB<MODAL>
SFX ó ek esítgetõ/ÐÓ×BVLjcGRX ek [síSUPPLY]/VERB[FREQ]/VERB[ÓIMPERF_PART]/ADJ
SFX ó ek esítgetés/nòÓ×BVLjcXTt ek [síSUPPLY]/VERB[FREQ]/VERB[ÁPROCESS/RESULT]/NOUN
SFX ó ek esítgethetõség/nòÓ×BVLjcTtX ek [síSUPPLY]/VERB[FREQ]/VERB<MODAL>[ÓIMPERF_PART]/ADJ[sÁABSTRACT]/NOUN
SFX ó ek esítgethetõ/ÐÓ×BVLjcGRX ek [síSUPPLY]/VERB[FREQ]/VERB<MODAL>[ÓIMPERF_PART]/ADJ
SFX ó ek esítgethetett/X ek [síSUPPLY]/VERB[FREQ]/VERB<MODAL><PAST>
SFX ó ek esítgethet/Ee%X ek [síSUPPLY]/VERB[FREQ]/VERB<MODAL>
SFX ó ek esítgetett/nòÓ×BVLjcGRX%t ek [síSUPPLY]/VERB[FREQ]/VERB[PERF_PART]/ADJ
SFX ó ek esítgetett/X ek [síSUPPLY]/VERB[FREQ]/VERB<PAST>
SFX ó ek esítget/Ee%X ek [síSUPPLY]/VERB[FREQ]/VERB
SFX ó   ek   esítettségileg ek                        [síSUPPLY]/VERB[PERF_PART]/ADJ[sÁABSTRACT]/NOUN[PLACE/TIME]/ADJ[MANNER]/ADV
SFX ó ek esítettségi/ÐÓ×VLjGRx!" ek [síSUPPLY]/VERB[PERF_PART]/ADJ[sÁABSTRACT]/NOUN[PLACE/TIME]/ADJ
SFX ó ek esítettség/nòÓ×BVLjcTtXY@Ÿ ek [síSUPPLY]/VERB[PERF_PART]/ADJ[sÁABSTRACT]/NOUN
SFX ó ek esített/nòÓ×BVLjcGRtX% ek [síSUPPLY]/VERB[PERF_PART]/ADJ
SFX ó ek esített/X ek [síSUPPLY]/VERB<PAST>
SFX ó   ek   esítetlenségileg ek                        [síSUPPLY]/VERB[LESS]/ADJ[sÁABSTRACT]/NOUN[PLACE/TIME]/ADJ[MANNER]/ADV
SFX ó ek esítetlenségi/ÐÓ×VLjGRx!" ek [síSUPPLY]/VERB[LESS]/ADJ[sÁABSTRACT]/NOUN[PLACE/TIME]/ADJ
SFX ó ek esítetlenség/nòÓ×BVLjcRXY@Ÿ ek [síSUPPLY]/VERB[LESS]/ADJ[sÁABSTRACT]/NOUN
SFX ó ek esítetlen/nòÓ×BVLjcGRtX% ek [síSUPPLY]/VERB[LESS]/ADJ
SFX ó ek esítendõ/ÐÓ×BVLjcGRX% ek [síSUPPLY]/VERB[AndÓFUT_PART]/ADJ
SFX ó ek esít/EeX% ek [síSUPPLY]/VERB
SFX ó ek esedõ/ÐÓ×BVLjcGRX ek [ATTRIBUTE]/ADJ[MEDIAL]/VERB[ÓIMPERF_PART]/ADJ
SFX ó   ek   esedésileg   ek                        [ATTRIBUTE]/ADJ[MEDIAL]/VERB[ÁPROCESS/RESULT]/NOUN[PLACE/TIME]/ADJ[MANNER]/ADV
SFX ó ek esedési/ÐÓ×VLjGRx!" ek [ATTRIBUTE]/ADJ[MEDIAL]/VERB[ÁPROCESS/RESULT]/NOUN[PLACE/TIME]/ADJ
SFX ó ek esedés/nòÓ×BVLjcXTtY@Ÿ ek [ATTRIBUTE]/ADJ[MEDIAL]/VERB[ÁPROCESS/RESULT]/NOUN
SFX ó ek esedik/Ee%X ek [ATTRIBUTE]/ADJ[MEDIAL]/VERB
SFX ó ek esedhetett/X ek [ATTRIBUTE]/ADJ[MEDIAL]/VERB<MODAL><PAST>
SFX ó ek esedhet/Ee%X ek [ATTRIBUTE]/ADJ[MEDIAL]/VERB<MODAL>
SFX ó ek esedgethetett/X ek [ATTRIBUTE]/ADJ[MEDIAL]/VERB[FREQ]/VERB<MODAL><PAST>
SFX ó ek esedgethet/Ee%X ek [ATTRIBUTE]/ADJ[MEDIAL]/VERB[FREQ]/VERB<MODAL>
SFX ó ek esedgetett/X ek [ATTRIBUTE]/ADJ[MEDIAL]/VERB<PAST>
SFX ó ek esedget/Ee%X ek [ATTRIBUTE]/ADJ[MEDIAL]/VERB[FREQ]/VERB
SFX ó ek esedettség/nòÓ×BVLjcTtXY@ ek [ATTRIBUTE]/ADJ[MEDIAL]/VERB[PERF_PART]/ADJ[sÁABSTRACT]/NOUN
SFX ó ek esedett/nòÓ×BVLjcGRtX% ek [ATTRIBUTE]/ADJ[MEDIAL]/VERB[PERF_PART]/ADJ
SFX ó ek esedett/X ek [ATTRIBUTE]/ADJ[MEDIAL]/VERB<PAST>
SFX ó ak azó/ÏÒÖAUKicFQXY@ ak [ACTION]/VERB[ÓIMPERF_PART]/ADJ
SFX ó   ak   azásilag     ak                        [ACTION]/VERB[ÁPROCESS/RESULT]/NOUN[PLACE/TIME]/ADJ[MANNER]/ADV
SFX ó ak azási/ÏÒÖUKiFQx!" ak [ACTION]/VERB[ÁPROCESS/RESULT]/NOUN[PLACE/TIME]/ADJ
SFX ó ak azás/môÒÖAUKicXSsY@Ÿ ak [ACTION]/VERB[ÁPROCESS/RESULT]/NOUN
SFX ó ak aztató/ÏÒÖAUKicFQXY@ ak [ACTION]/VERB[FACTITIVE]/VERB[ÓIMPERF_PART]/ADJ
SFX ó ak aztatás/môÒÖAUKicXSsY@ ak [ACTION]/VERB[FACTITIVE]/VERB[ÁPROCESS/RESULT]/NOUN
SFX ó ak aztatott/môÒAU$icFQsX% ak [ACTION]/VERB[FACTITIVE]/VERB[PERF_PART]/ADJ
SFX ó ak aztatott/X ak [ACTION]/VERB[FACTITIVE]/VERB<PAST>
SFX ó ak aztatandó/ÏÒÖAUKicFQX% ak [ACTION]/VERB[FACTITIVE]/VERB[AndÓFUT_PART]/ADJ
SFX ó ak aztat/OoX% ak [ACTION]/VERB[FACTITIVE]/VERB
SFX ó ak azottság/môÒÖAUKicSsXY@ ak [ACTION]/VERB[PERF_PART]/ADJ[sÁABSTRACT]/NOUN
SFX ó ak azott/môÒAU$icFQsX% ak [ACTION]/VERB[PERF_PART]/ADJ
SFX ó ak azott/X ak [ACTION]/VERB<PAST>
SFX ó ak azik/OoX% ak [ACTION]/VERB
SFX ó ak azhatóság/môÒÖAUKicSsXY@ ak [ACTION]/VERB<MODAL>[ÓIMPERF_PART]/ADJ[sÁABSTRACT]/NOUN
SFX ó ak azható/ÏÒÖAUKicFQX ak [ACTION]/VERB<MODAL>[ÓIMPERF_PART]/ADJ
SFX ó ak azhatott/X ak [ACTION]/VERB<MODAL><PAST>
SFX ó ak azhatatlanság/môÒÖAUKicSsXY@ ak [ACTION]/VERB[UNABLE]/ADJ[sÁABSTRACT]/NOUN
SFX ó ak azhatatlan/môÒÖAUKicFQsX.% ak [ACTION]/VERB[UNABLE]/ADJ
SFX ó ak azhat/Oo%X ak [ACTION]/VERB<MODAL>
SFX ó ak azgató/ÏÒÖAUKicFQX ak [ACTION]/VERB[FREQ]/VERB[ÓIMPERF_PART]/ADJ
SFX ó ak azgatás/môÒÖAUKicXSsY@ ak [ACTION]/VERB[FREQ]/VERB[ÁPROCESS/RESULT]/NOUN
SFX ó ak azgatott/môÒAUKicFQX%s ak [ACTION]/VERB[FREQ]/VERB[PERF_PART]/ADJ
SFX ó ak azgatott/X ak [ACTION]/VERB[FREQ]/VERB<PAST>
SFX ó ak azgathatóság/môÒÖAUKicSsXY@ ak [ACTION]/VERB[FREQ]/VERB<MODAL>[ÓIMPERF_PART]/ADJ[sÁABSTRACT]/NOUN
SFX ó ak azgatható/ÏÒÖAUKicFQX ak [ACTION]/VERB[FREQ]/VERB<MODAL>[ÓIMPERF_PART]/ADJ
SFX ó ak azgathatott/X ak [ACTION]/VERB[FREQ]/VERB<MODAL><PAST>
SFX ó ak azgathat/Oo%X ak [ACTION]/VERB[FREQ]/VERB<MODAL>
SFX ó ak azgat/Oo%X ak [ACTION]/VERB[FREQ]/VERB
SFX ó ak azatlanság/môÒÖAUKicQXY@ ak [ACTION]/VERB[LESS]/ADJ[sÁABSTRACT]/NOUN
SFX ó ak azatlan/môÒÖAUKicFQsX% ak [ACTION]/VERB[LESS]/ADJ
SFX ó ak azandó/ÏÒÖAUKicFQX% ak [ACTION]/VERB[AndÓFUT_PART]/ADJ
SFX ó ak az/OoX% ak [ACTION]/VERB
SFX ó ak asító/ÏÒÖAUKicFQXY@ ak [síSUPPLY]/VERB[ÓIMPERF_PART]/ADJ
SFX ó   ak   asításilag   ak                        [síSUPPLY]/VERB[ÁPROCESS/RESULT]/NOUN[PLACE/TIME]/ADJ[MANNER]/ADV
SFX ó ak asítási/ÏÒÖUKiFQx!" ak [síSUPPLY]/VERB[ÁPROCESS/RESULT]/NOUN[PLACE/TIME]/ADJ
SFX ó ak asítás/môÒÖAUKicXSsY@Ÿ ak [síSUPPLY]/VERB[ÁPROCESS/RESULT]/NOUN
SFX ó ak asíttató/ÏÒÖAUKicFQX ak [síSUPPLY]/VERB[FACTITIVE]/VERB[ÓIMPERF_PART]/ADJ
SFX ó   ak   asíttatásilag ak                        [síSUPPLY]/VERB[FACTITIVE]/VERB[ÁPROCESS/RESULT]/NOUN[PLACE/TIME]/ADJ[MANNER]/ADV
SFX ó ak asíttatási/ÏÒÖUKiFQx!" ak [síSUPPLY]/VERB[FACTITIVE]/VERB[ÁPROCESS/RESULT]/NOUN[PLACE/TIME]/ADJ
SFX ó ak asíttatás/môÒÖAUKicXSsY@Ÿ ak [síSUPPLY]/VERB[FACTITIVE]/VERB[ÁPROCESS/RESULT]/NOUN
SFX ó ak asíttatott/môÒAU$icFQsX% ak [síSUPPLY]/VERB[FACTITIVE]/VERB[PERF_PART]/ADJ
SFX ó ak asíttatott/X ak [síSUPPLY]/VERB[FACTITIVE]/VERB<PAST>
SFX ó ak asíttathat/Oo%X ak [síSUPPLY]/VERB[FACTITIVE]/VERB<MODAL>
SFX ó ak asíttatandó/ÏÒÖAUKicFQX% ak [síSUPPLY]/VERB[FACTITIVE]/VERB[AndÓFUT_PART]/ADJ
SFX ó ak asíttat/OoX% ak [síSUPPLY]/VERB[FACTITIVE]/VERB
SFX ó   ak   asítottságilag ak                        [síSUPPLY]/VERB[PERF_PART]/ADJ[sÁABSTRACT]/NOUN[PLACE/TIME]/ADJ[MANNER]/ADV
SFX ó ak asítottsági/ÏÒÖUKiFQx!" ak [síSUPPLY]/VERB[PERF_PART]/ADJ[sÁABSTRACT]/NOUN[PLACE/TIME]/ADJ
SFX ó ak asítottság/môÒÖAUKicSsXY@Ÿ ak [síSUPPLY]/VERB[PERF_PART]/ADJ[sÁABSTRACT]/NOUN
SFX ó ak asított/môÒAU$icFQsX% ak [síSUPPLY]/VERB[PERF_PART]/ADJ
SFX ó ak asított/X ak [síSUPPLY]/VERB<PAST>
SFX ó ak asíthatóság/môÒÖAUKicSsXY@ ak [síSUPPLY]/VERB<MODAL>[ÓIMPERF_PART]/ADJ[sÁABSTRACT]/NOUN
SFX ó ak asítható/ÏÒÖAUKicFQX ak [síSUPPLY]/VERB<MODAL>[ÓIMPERF_PART]/ADJ
SFX ó ak asíthatott/môÒAUKicFQX%s ak [síSUPPLY]/VERB<MODAL>[PERF_PART]/ADJ
SFX ó ak asíthatott/X ak [síSUPPLY]/VERB<MODAL><PAST>
SFX ó   ak   asíthatatlanságilag ak                        [síSUPPLY]/VERB[UNABLE]/ADJ[sÁABSTRACT]/NOUN[PLACE/TIME]/ADJ[MANNER]/ADV
SFX ó ak asíthatatlansági/ÏÒÖUKiFQx!" ak [síSUPPLY]/VERB[UNABLE]/ADJ[sÁABSTRACT]/NOUN[PLACE/TIME]/ADJ
SFX ó ak asíthatatlanság/môÒÖAUKicSsXY@ ak [síSUPPLY]/VERB[UNABLE]/ADJ[sÁABSTRACT]/NOUN
SFX ó ak asíthatatlan/môÒÖAUKicFQsX% ak [síSUPPLY]/VERB[UNABLE]/ADJ
SFX ó ak asíthat/Oo%X ak [síSUPPLY]/VERB<MODAL>
SFX ó ak asítgató/ÏÒÖAUKicFQX ak [síSUPPLY]/VERB[FREQ]/VERB[ÓIMPERF_PART]/ADJ
SFX ó ak asítgatás/môÒÖAUKicXSs ak [síSUPPLY]/VERB[FREQ]/VERB[ÁPROCESS/RESULT]/NOUN
SFX ó ak asítgatott/môÒAUKicFQX%s ak [síSUPPLY]/VERB[FREQ]/VERB[PERF_PART]/ADJ
SFX ó ak asítgatott/X ak [síSUPPLY]/VERB[FREQ]/VERB<PAST>
SFX ó ak asítgathatóság/môÒÖAUKicSsX ak [síSUPPLY]/VERB[FREQ]/VERB<MODAL>[ÓIMPERF_PART]/ADJ[sÁABSTRACT]/NOUN
SFX ó ak asítgatható/ÏÒÖAUKicFQX ak [síSUPPLY]/VERB[FREQ]/VERB<MODAL>[ÓIMPERF_PART]/ADJ
SFX ó ak asítgathatott/X ak [síSUPPLY]/VERB[FREQ]/VERB<MODAL><PAST>
SFX ó ak asítgathat/Oo%X ak [síSUPPLY]/VERB[FREQ]/VERB<MODAL>
SFX ó ak asítgat/Oo%X ak [síSUPPLY]/VERB[FREQ]/VERB
SFX ó   ak   asítatlanságilag ak                        [síSUPPLY]/VERB[LESS]/ADJ[sÁABSTRACT]/NOUN[PLACE/TIME]/ADJ[MANNER]/ADV
SFX ó ak asítatlansági/ÏÒÖUKiFQx!" ak [síSUPPLY]/VERB[LESS]/ADJ[sÁABSTRACT]/NOUN[PLACE/TIME]/ADJ
SFX ó ak asítatlanság/môÒÖAUKicQXY@Ÿ ak [síSUPPLY]/VERB[LESS]/ADJ[sÁABSTRACT]/NOUN
SFX ó ak asítatlan/môÒÖAUKicFQsX% ak [síSUPPLY]/VERB[LESS]/ADJ
SFX ó ak asítandó/ÏÒÖAUKicFQX% ak [síSUPPLY]/VERB[AndÓFUT_PART]/ADJ
SFX ó ak asít/OoX% ak [síSUPPLY]/VERB
SFX ó ak asodó/ÏÒÖAUKicFQX ak [ATTRIBUTE]/ADJ[MEDIAL]/VERB[ÓIMPERF_PART]/ADJ
SFX ó   ak   asodásilag   ak                        [ATTRIBUTE]/ADJ[MEDIAL]/VERB[ÁPROCESS/RESULT]/NOUN[PLACE/TIME]/ADJ[MANNER]/ADV
SFX ó ak asodási/ÏÒÖUKiFQx!" ak [ATTRIBUTE]/ADJ[MEDIAL]/VERB[ÁPROCESS/RESULT]/NOUN[PLACE/TIME]/ADJ
SFX ó ak asodás/môÒÖAUKicXSsY@Ÿ ak [ATTRIBUTE]/ADJ[MEDIAL]/VERB[ÁPROCESS/RESULT]/NOUN
SFX ó ak asodottság/môÒÖAUKicSsXY@ ak [ATTRIBUTE]/ADJ[MEDIAL]/VERB[PERF_PART]/ADJ[sÁABSTRACT]/NOUN
SFX ó ak asodott/môÒAU$icFQsX% ak [ATTRIBUTE]/ADJ[MEDIAL]/VERB[PERF_PART]/ADJ
SFX ó ak asodott/X ak [ATTRIBUTE]/ADJ[MEDIAL]/VERB<PAST>
SFX ó ak asodik/Oo%X ak [ATTRIBUTE]/ADJ[MEDIAL]/VERB
SFX ó ak asodhatott/X ak [ATTRIBUTE]/ADJ[MEDIAL]/VERB<MODAL><PAST>
SFX ó ak asodhat/Oo%X ak [ATTRIBUTE]/ADJ[MEDIAL]/VERB<MODAL>
SFX ó ak asodgatott/X ak [ATTRIBUTE]/ADJ[MEDIAL]/VERB<PAST>
SFX ó ak asodgathatott/X ak [ATTRIBUTE]/ADJ[MEDIAL]/VERB[FREQ]/VERB<MODAL><PAST>
SFX ó ak asodgathat/Oo%X ak [ATTRIBUTE]/ADJ[MEDIAL]/VERB[FREQ]/VERB<MODAL>
SFX ó ak asodgat/Oo%X ak [ATTRIBUTE]/ADJ[MEDIAL]/VERB[FREQ]/VERB
SFX ò Y 10
SFX ò   s    sé           ss                        <CAS<TRA>>
SFX ò   s    sel          ss                        <CAS<INS>>
SFX ò   0    sé           [^tczsw]s                 <CAS<TRA>>
SFX ò   0    sel          [^tczsw]s                 <CAS<INS>>
SFX ò   0    cé           [^c]c                     <CAS<TRA>>
SFX ò   0    csé          ts                        <CAS<TRA>>
SFX ò   0    csel         ts                        <CAS<INS>>
SFX ò   0    cel          [^c]c                     <CAS<INS>>
SFX ò   0    -sé          ss                        <CAS<TRA>>
SFX ò   0    -sel         ss                        <CAS<INS>>
SFX í Y 267
SFX í ö õzöttség/nòÓ×BVLjcTtXY@ ö [ACTION]/VERB[PERF_PART]/ADJ[sÁABSTRACT]/NOUN
SFX í ö õzött/ÝòÔØBVLjcHRtXN% ö [ACTION]/VERB[PERF_PART]/ADJ
SFX í ö õzött/X ö [ACTION]/VERB<PAST>
SFX í ö õzõ/ÐÓ×BVLjcGRXY@ ö [ACTION]/VERB[ÓIMPERF_PART]/ADJ
SFX í   ö    õzésileg     ö                         [ACTION]/VERB[ÁPROCESS/RESULT]/NOUN[PLACE/TIME]/ADJ[MANNER]/ADV
SFX í ö õzési/ÐÓ×VLjGRx!" ö [ACTION]/VERB[ÁPROCESS/RESULT]/NOUN[PLACE/TIME]/ADJ
SFX í ö õzés/nòÓ×BVLjcXTtY@Ÿ ö [ACTION]/VERB[ÁPROCESS/RESULT]/NOUN
SFX í ö õztetõ/ÞÔØCWMjcHRXY@ ö [ACTION]/VERB[FACTITIVE]/VERB[ÓIMPERF_PART]/ADJ
SFX í ö õztetés/nòÓ×BVLjcXTtY@ ö [ACTION]/VERB[FACTITIVE]/VERB[ÁPROCESS/RESULT]/NOUN
SFX í ö õztetett/nòÓ×BVLjcGRtX% ö [ACTION]/VERB[FACTITIVE]/VERB[PERF_PART]/ADJ
SFX í ö õztetett/X ö [ACTION]/VERB[FACTITIVE]/VERB<PAST>
SFX í ö õztetendõ/ÞÔØCWMjcHRX% ö [ACTION]/VERB[FACTITIVE]/VERB[AndÓFUT_PART]/ADJ
SFX í ö õztet/EeX% ö [ACTION]/VERB[FACTITIVE]/VERB
SFX í ö õzik/PpX% ö [ACTION]/VERB
SFX í ö õzhetõség/nòÓ×BVLjcTtXY@ ö [ACTION]/VERB<MODAL>[ÓIMPERF_PART]/ADJ[sÁABSTRACT]/NOUN
SFX í ö õzhetõ/ÞÔØCWMjcHRX ö [ACTION]/VERB<MODAL>[ÓIMPERF_PART]/ADJ
SFX í ö õzhetett/X ö [ACTION]/VERB<MODAL><PAST>
SFX í ö õzhetetlenség/nòÓ×BVLjcTtXY@ ö [ACTION]/VERB[UNABLE]/ADJ[sÁABSTRACT]/NOUN
SFX í ö õzhetetlen/nòÓ×BVLjcGRtX.% ö [ACTION]/VERB[UNABLE]/ADJ
SFX í ö õzhet/Ee%X ö [ACTION]/VERB<MODAL>
SFX í ö õzgetõ/ÞÔØCWMjcHRX ö [ACTION]/VERB[FREQ]/VERB[ÓIMPERF_PART]/ADJ
SFX í ö õzgetés/nòÓ×BVLjcXTtY@ ö [ACTION]/VERB[FREQ]/VERB[ÁPROCESS/RESULT]/NOUN
SFX í ö õzgethetõség/nòÓ×BVLjcTtXY@ ö [ACTION]/VERB[FREQ]/VERB<MODAL>[ÓIMPERF_PART]/ADJ[sÁABSTRACT]/NOUN
SFX í ö õzgethetõ/ÞÔØCWMjcHRX ö [ACTION]/VERB[FREQ]/VERB<MODAL>[ÓIMPERF_PART]/ADJ
SFX í ö õzgethetett/X ö [ACTION]/VERB[FREQ]/VERB<MODAL><PAST>
SFX í ö õzgethet/Ee%X ö [ACTION]/VERB[FREQ]/VERB<MODAL>
SFX í ö õzgetett/nòÓ×BVLjcGRX%t ö [ACTION]/VERB[FREQ]/VERB[PERF_PART]/ADJ
SFX í ö õzgetett/X ö [ACTION]/VERB[FREQ]/VERB<PAST>
SFX í ö õzget/Ee%X ö [ACTION]/VERB[FREQ]/VERB
SFX í ö õzetlenség/nòÓ×BVLjcRXY@ ö [ACTION]/VERB[LESS]/ADJ[sÁABSTRACT]/NOUN
SFX í ö õzetlen/nòÓ×BVLjcGRtX% ö [ACTION]/VERB[LESS]/ADJ
SFX í ö õzendõ/ÞÔØCWMjcHRX% ö [ACTION]/VERB[AndÓFUT_PART]/ADJ
SFX í ö õz/PpX% ö [ACTION]/VERB
SFX í ö õsödöttség/nòÓ×BVLjcTtXY@ ö [ATTRIBUTE]/ADJ[MEDIAL]/VERB[PERF_PART]/ADJ[sÁABSTRACT]/NOUN
SFX í ö õsödött/ÝòÔØBVLjcHRtXN% ö [ATTRIBUTE]/ADJ[MEDIAL]/VERB[PERF_PART]/ADJ
SFX í ö õsödött/X ö [ATTRIBUTE]/ADJ[MEDIAL]/VERB<PAST>
SFX í ö õsödõ/ÞÔØCWMjcHRX ö [ATTRIBUTE]/ADJ[MEDIAL]/VERB[ÓIMPERF_PART]/ADJ
SFX í   ö    õsödésileg   ö                         [ATTRIBUTE]/ADJ[MEDIAL]/VERB[ÁPROCESS/RESULT]/NOUN[PLACE/TIME]/ADJ[MANNER]/ADV
SFX í ö õsödési/ÐÓ×VLjGRx!" ö [ATTRIBUTE]/ADJ[MEDIAL]/VERB[ÁPROCESS/RESULT]/NOUN[PLACE/TIME]/ADJ
SFX í ö õsödés/nòÓ×BVLjcXTtY@Ÿ ö [ATTRIBUTE]/ADJ[MEDIAL]/VERB[ÁPROCESS/RESULT]/NOUN
SFX í ö õsödik/Pp%X ö [ATTRIBUTE]/ADJ[MEDIAL]/VERB
SFX í ö õsödhetett/X ö [ATTRIBUTE]/ADJ[MEDIAL]/VERB<MODAL><PAST>
SFX í ö õsödhet/Ee%X ö [ATTRIBUTE]/ADJ[MEDIAL]/VERB<MODAL>
SFX í ö õsödgethetett/X ö [ATTRIBUTE]/ADJ[MEDIAL]/VERB[FREQ]/VERB<MODAL><PAST>
SFX í ö õsödgethet/Ee%X ö [ATTRIBUTE]/ADJ[MEDIAL]/VERB[FREQ]/VERB<MODAL>
SFX í ö õsödgetett/X ö [ATTRIBUTE]/ADJ[MEDIAL]/VERB<PAST>
SFX í ö õsödget/Ee%X ö [ATTRIBUTE]/ADJ[MEDIAL]/VERB[FREQ]/VERB
SFX í ö õsítõ/ÐÓ×BVLjcGRXY@ ö [síSUPPLY]/VERB[ÓIMPERF_PART]/ADJ
SFX í   ö    õsítésileg   ö                         [síSUPPLY]/VERB[ÁPROCESS/RESULT]/NOUN[PLACE/TIME]/ADJ[MANNER]/ADV
SFX í ö õsítési/ÐÓ×VLjGRx!" ö [síSUPPLY]/VERB[ÁPROCESS/RESULT]/NOUN[PLACE/TIME]/ADJ
SFX í ö õsítés/nòÓ×BVLjcXTtY@Ÿ ö [síSUPPLY]/VERB[ÁPROCESS/RESULT]/NOUN
SFX í ö õsíttetõ/ÐÓ×BVLjcGRX ö [síSUPPLY]/VERB[FACTITIVE]/VERB[ÓIMPERF_PART]/ADJ
SFX í   ö    õsíttetésileg ö                         [síSUPPLY]/VERB[FACTITIVE]/VERB[ÁPROCESS/RESULT]/NOUN[PLACE/TIME]/ADJ[MANNER]/ADV
SFX í ö õsíttetési/ÐÓ×VLjGRx!" ö [síSUPPLY]/VERB[FACTITIVE]/VERB[ÁPROCESS/RESULT]/NOUN[PLACE/TIME]/ADJ
SFX í ö õsíttetés/nòÓ×BVLjcXTtY@Ÿ ö [síSUPPLY]/VERB[FACTITIVE]/VERB[ÁPROCESS/RESULT]/NOUN
SFX í ö õsíttethet/Ee%X ö [síSUPPLY]/VERB[FACTITIVE]/VERB<MODAL>
SFX í ö õsíttetett/nòÓ×BVLjcGRtX% ö [síSUPPLY]/VERB[FACTITIVE]/VERB[PERF_PART]/ADJ
SFX í ö õsíttetett/X ö [síSUPPLY]/VERB[FACTITIVE]/VERB<PAST>
SFX í ö õsíttetendõ/ÐÓ×BVLjcGRX% ö [síSUPPLY]/VERB[FACTITIVE]/VERB[AndÓFUT_PART]/ADJ
SFX í ö õsíttet/EeX% ö [síSUPPLY]/VERB[FACTITIVE]/VERB
SFX í ö õsíthetõség/nòÓ×BVLjcTtXY@ ö [síSUPPLY]/VERB<MODAL>[ÓIMPERF_PART]/ADJ[sÁABSTRACT]/NOUN
SFX í ö õsíthetõ/ÐÓ×BVLjcGRX ö [síSUPPLY]/VERB<MODAL>[ÓIMPERF_PART]/ADJ
SFX í ö õsíthetett/nòÓ×BVLjcGRX%t ö [síSUPPLY]/VERB<MODAL>[PERF_PART]/ADJ
SFX í ö õsíthetett/X ö [síSUPPLY]/VERB<MODAL><PAST>
SFX í   ö    õsíthetetlenségileg ö                         [síSUPPLY]/VERB[UNABLE]/ADJ[sÁABSTRACT]/NOUN[PLACE/TIME]/ADJ[MANNER]/ADV
SFX í ö õsíthetetlenségi/ÐÓ×VLjGRx!" ö [síSUPPLY]/VERB[UNABLE]/ADJ[sÁABSTRACT]/NOUN[PLACE/TIME]/ADJ
SFX í ö õsíthetetlenség/nòÓ×BVLjcTtXY@ ö [síSUPPLY]/VERB[UNABLE]/ADJ[sÁABSTRACT]/NOUN
SFX í ö õsíthetetlen/nòÓ×BVLjcGRtX% ö [síSUPPLY]/VERB[UNABLE]/ADJ
SFX í ö õsíthet/Ee%X ö [síSUPPLY]/VERB<MODAL>
SFX í ö õsítgetõ/ÐÓ×BVLjcGRX ö [síSUPPLY]/VERB[FREQ]/VERB[ÓIMPERF_PART]/ADJ
SFX í ö õsítgetés/nòÓ×BVLjcXTt ö [síSUPPLY]/VERB[FREQ]/VERB[ÁPROCESS/RESULT]/NOUN
SFX í ö õsítgethetõség/nòÓ×BVLjcTtX ö [síSUPPLY]/VERB[FREQ]/VERB<MODAL>[ÓIMPERF_PART]/ADJ[sÁABSTRACT]/NOUN
SFX í ö õsítgethetõ/ÐÓ×BVLjcGRX ö [síSUPPLY]/VERB[FREQ]/VERB<MODAL>[ÓIMPERF_PART]/ADJ
SFX í ö õsítgethetett/X ö [síSUPPLY]/VERB[FREQ]/VERB<MODAL><PAST>
SFX í ö õsítgethet/Ee%X ö [síSUPPLY]/VERB[FREQ]/VERB<MODAL>
SFX í ö õsítgetett/nòÓ×BVLjcGRX%t ö [síSUPPLY]/VERB[FREQ]/VERB[PERF_PART]/ADJ
SFX í ö õsítgetett/X ö [síSUPPLY]/VERB[FREQ]/VERB<PAST>
SFX í ö õsítget/Ee%X ö [síSUPPLY]/VERB[FREQ]/VERB
SFX í   ö    õsítettségileg ö                         [síSUPPLY]/VERB[PERF_PART]/ADJ[sÁABSTRACT]/NOUN[PLACE/TIME]/ADJ[MANNER]/ADV
SFX í ö õsítettségi/ÐÓ×VLjGRx!" ö [síSUPPLY]/VERB[PERF_PART]/ADJ[sÁABSTRACT]/NOUN[PLACE/TIME]/ADJ
SFX í ö õsítettség/nòÓ×BVLjcTtXY@Ÿ ö [síSUPPLY]/VERB[PERF_PART]/ADJ[sÁABSTRACT]/NOUN
SFX í ö õsített/nòÓ×BVLjcGRtX% ö [síSUPPLY]/VERB[PERF_PART]/ADJ
SFX í ö õsített/X ö [síSUPPLY]/VERB<PAST>
SFX í   ö    õsítetlenségileg ö                         [síSUPPLY]/VERB[LESS]/ADJ[sÁABSTRACT]/NOUN[PLACE/TIME]/ADJ[MANNER]/ADV
SFX í ö õsítetlenségi/ÐÓ×VLjGRx!" ö [síSUPPLY]/VERB[LESS]/ADJ[sÁABSTRACT]/NOUN[PLACE/TIME]/ADJ
SFX í ö õsítetlenség/nòÓ×BVLjcRXY@Ÿ ö [síSUPPLY]/VERB[LESS]/ADJ[sÁABSTRACT]/NOUN
SFX í ö õsítetlen/nòÓ×BVLjcGRtX% ö [síSUPPLY]/VERB[LESS]/ADJ
SFX í ö õsítendõ/ÐÓ×BVLjcGRX% ö [síSUPPLY]/VERB[AndÓFUT_PART]/ADJ
SFX í ö õsít/EeX% ö [síSUPPLY]/VERB
SFX í 0 özöttség/nòÓ×BVLjcTtXY@ [^aáeéiíoóöõuúüû] [ACTION]/VERB[PERF_PART]/ADJ[sÁABSTRACT]/NOUN
SFX í 0 özött/ÝòÔØBVLjcHRtXN% [^aáeéiíoóöõuúüû] [ACTION]/VERB[PERF_PART]/ADJ
SFX í 0 özött/X [^aáeéiíoóöõuúüû] [ACTION]/VERB<PAST>
SFX í 0 özõ/ÐÓ×BVLjcGRXY@ [^aáeéiíoóöõuúüû] [ACTION]/VERB[ÓIMPERF_PART]/ADJ
SFX í   0    özésileg     [^aáeéiíoóöõuúüû]         [ACTION]/VERB[ÁPROCESS/RESULT]/NOUN[PLACE/TIME]/ADJ[MANNER]/ADV
SFX í 0 özési/ÐÓ×VLjGRx!" [^aáeéiíoóöõuúüû] [ACTION]/VERB[ÁPROCESS/RESULT]/NOUN[PLACE/TIME]/ADJ
SFX í 0 özés/nòÓ×BVLjcXTtY@Ÿ [^aáeéiíoóöõuúüû] [ACTION]/VERB[ÁPROCESS/RESULT]/NOUN
SFX í 0 öztetõ/ÞÔØCWMjcHRXY@ [^aáeéiíoóöõuúüû] [ACTION]/VERB[FACTITIVE]/VERB[ÓIMPERF_PART]/ADJ
SFX í 0 öztetés/nòÓ×BVLjcXTtY@ [^aáeéiíoóöõuúüû] [ACTION]/VERB[FACTITIVE]/VERB[ÁPROCESS/RESULT]/NOUN
SFX í 0 öztetett/nòÓ×BVLjcGRtX% [^aáeéiíoóöõuúüû] [ACTION]/VERB[FACTITIVE]/VERB[PERF_PART]/ADJ
SFX í 0 öztetett/X [^aáeéiíoóöõuúüû] [ACTION]/VERB[FACTITIVE]/VERB<PAST>
SFX í 0 öztetendõ/ÞÔØCWMjcHRX% [^aáeéiíoóöõuúüû] [ACTION]/VERB[FACTITIVE]/VERB[AndÓFUT_PART]/ADJ
SFX í 0 öztet/EeX% [^aáeéiíoóöõuúüû] [ACTION]/VERB[FACTITIVE]/VERB
SFX í 0 özik/PpX% [^aáeéiíoóöõuúüû] [ACTION]/VERB
SFX í 0 özhetõség/nòÓ×BVLjcTtXY@ [^aáeéiíoóöõuúüû] [ACTION]/VERB<MODAL>[ÓIMPERF_PART]/ADJ[sÁABSTRACT]/NOUN
SFX í 0 özhetõ/ÞÔØCWMjcHRX [^aáeéiíoóöõuúüû] [ACTION]/VERB<MODAL>[ÓIMPERF_PART]/ADJ
SFX í 0 özhetett/X [^aáeéiíoóöõuúüû] [ACTION]/VERB<MODAL><PAST>
SFX í 0 özhetetlenség/nòÓ×BVLjcTtXY@ [^aáeéiíoóöõuúüû] [ACTION]/VERB[UNABLE]/ADJ[sÁABSTRACT]/NOUN
SFX í 0 özhetetlen/nòÓ×BVLjcGRtX.% [^aáeéiíoóöõuúüû] [ACTION]/VERB[UNABLE]/ADJ
SFX í 0 özhet/Ee%X [^aáeéiíoóöõuúüû] [ACTION]/VERB<MODAL>
SFX í 0 özgetõ/ÞÔØCWMjcHRX [^aáeéiíoóöõuúüû] [ACTION]/VERB[FREQ]/VERB[ÓIMPERF_PART]/ADJ
SFX í 0 özgetés/nòÓ×BVLjcXTtY@ [^aáeéiíoóöõuúüû] [ACTION]/VERB[FREQ]/VERB[ÁPROCESS/RESULT]/NOUN
SFX í 0 özgethetõség/nòÓ×BVLjcTtXY@ [^aáeéiíoóöõuúüû] [ACTION]/VERB[FREQ]/VERB<MODAL>[ÓIMPERF_PART]/ADJ[sÁABSTRACT]/NOUN
SFX í 0 özgethetõ/ÞÔØCWMjcHRX [^aáeéiíoóöõuúüû] [ACTION]/VERB[FREQ]/VERB<MODAL>[ÓIMPERF_PART]/ADJ
SFX í 0 özgethetett/X [^aáeéiíoóöõuúüû] [ACTION]/VERB[FREQ]/VERB<MODAL><PAST>
SFX í 0 özgethet/Ee%X [^aáeéiíoóöõuúüû] [ACTION]/VERB[FREQ]/VERB<MODAL>
SFX í 0 özgetett/nòÓ×BVLjcGRX%t [^aáeéiíoóöõuúüû] [ACTION]/VERB[FREQ]/VERB[PERF_PART]/ADJ
SFX í 0 özgetett/X [^aáeéiíoóöõuúüû] [ACTION]/VERB[FREQ]/VERB<PAST>
SFX í 0 özget/Ee%X [^aáeéiíoóöõuúüû] [ACTION]/VERB[FREQ]/VERB
SFX í 0 özetlenség/nòÓ×BVLjcRXY@ [^aáeéiíoóöõuúüû] [ACTION]/VERB[LESS]/ADJ[sÁABSTRACT]/NOUN
SFX í 0 özetlen/nòÓ×BVLjcGRtX% [^aáeéiíoóöõuúüû] [ACTION]/VERB[LESS]/ADJ
SFX í 0 özendõ/ÞÔØCWMjcHRX% [^aáeéiíoóöõuúüû] [ACTION]/VERB[AndÓFUT_PART]/ADJ
SFX í 0 öz/PpX% [^aáeéiíoóöõuúüû] [ACTION]/VERB
SFX í 0 ösödöttség/nòÓ×BVLjcTtXY@ [^aáeéiíoóöõuúüû] [ATTRIBUTE]/ADJ[MEDIAL]/VERB[PERF_PART]/ADJ[sÁABSTRACT]/NOUN
SFX í 0 ösödött/ÝòÔØBVLjcHRtXN% [^aáeéiíoóöõuúüû] [ATTRIBUTE]/ADJ[MEDIAL]/VERB[PERF_PART]/ADJ
SFX í 0 ösödött/X [^aáeéiíoóöõuúüû] [ATTRIBUTE]/ADJ[MEDIAL]/VERB<PAST>
SFX í 0 ösödõ/ÞÔØCWMjcHRX [^aáeéiíoóöõuúüû] [ATTRIBUTE]/ADJ[MEDIAL]/VERB[ÓIMPERF_PART]/ADJ
SFX í   0    ösödésileg   [^aáeéiíoóöõuúüû]         [ATTRIBUTE]/ADJ[MEDIAL]/VERB[ÁPROCESS/RESULT]/NOUN[PLACE/TIME]/ADJ[MANNER]/ADV
SFX í 0 ösödési/ÐÓ×VLjGRx!" [^aáeéiíoóöõuúüû] [ATTRIBUTE]/ADJ[MEDIAL]/VERB[ÁPROCESS/RESULT]/NOUN[PLACE/TIME]/ADJ
SFX í 0 ösödés/nòÓ×BVLjcXTtY@Ÿ [^aáeéiíoóöõuúüû] [ATTRIBUTE]/ADJ[MEDIAL]/VERB[ÁPROCESS/RESULT]/NOUN
SFX í 0 ösödik/Pp%X [^aáeéiíoóöõuúüû] [ATTRIBUTE]/ADJ[MEDIAL]/VERB
SFX í 0 ösödhetett/X [^aáeéiíoóöõuúüû] [ATTRIBUTE]/ADJ[MEDIAL]/VERB<MODAL><PAST>
SFX í 0 ösödhet/Ee%X [^aáeéiíoóöõuúüû] [ATTRIBUTE]/ADJ[MEDIAL]/VERB<MODAL>
SFX í 0 ösödgethetett/X [^aáeéiíoóöõuúüû] [ATTRIBUTE]/ADJ[MEDIAL]/VERB[FREQ]/VERB<MODAL><PAST>
SFX í 0 ösödgethet/Ee%X [^aáeéiíoóöõuúüû] [ATTRIBUTE]/ADJ[MEDIAL]/VERB[FREQ]/VERB<MODAL>
SFX í 0 ösödgetett/X [^aáeéiíoóöõuúüû] [ATTRIBUTE]/ADJ[MEDIAL]/VERB<PAST>
SFX í 0 ösödget/Ee%X [^aáeéiíoóöõuúüû] [ATTRIBUTE]/ADJ[MEDIAL]/VERB[FREQ]/VERB
SFX í 0 ösítõ/ÐÓ×BVLjcGRXY@ [^aáeéiíoóöõuúüû] [síSUPPLY]/VERB[ÓIMPERF_PART]/ADJ
SFX í   0    ösítésileg   [^aáeéiíoóöõuúüû]         [síSUPPLY]/VERB[ÁPROCESS/RESULT]/NOUN[PLACE/TIME]/ADJ[MANNER]/ADV
SFX í 0 ösítési/ÐÓ×VLjGRx!" [^aáeéiíoóöõuúüû] [síSUPPLY]/VERB[ÁPROCESS/RESULT]/NOUN[PLACE/TIME]/ADJ
SFX í 0 ösítés/nòÓ×BVLjcXTtY@Ÿ [^aáeéiíoóöõuúüû] [síSUPPLY]/VERB[ÁPROCESS/RESULT]/NOUN
SFX í 0 ösíttetõ/ÐÓ×BVLjcGRX [^aáeéiíoóöõuúüû] [síSUPPLY]/VERB[FACTITIVE]/VERB[ÓIMPERF_PART]/ADJ
SFX í   0    ösíttetésileg [^aáeéiíoóöõuúüû]         [síSUPPLY]/VERB[FACTITIVE]/VERB[ÁPROCESS/RESULT]/NOUN[PLACE/TIME]/ADJ[MANNER]/ADV
SFX í 0 ösíttetési/ÐÓ×VLjGRx!" [^aáeéiíoóöõuúüû] [síSUPPLY]/VERB[FACTITIVE]/VERB[ÁPROCESS/RESULT]/NOUN[PLACE/TIME]/ADJ
SFX í 0 ösíttetés/nòÓ×BVLjcXTtY@Ÿ [^aáeéiíoóöõuúüû] [síSUPPLY]/VERB[FACTITIVE]/VERB[ÁPROCESS/RESULT]/NOUN
SFX í 0 ösíttethet/Ee%X [^aáeéiíoóöõuúüû] [síSUPPLY]/VERB[FACTITIVE]/VERB<MODAL>
SFX í 0 ösíttetett/nòÓ×BVLjcGRtX% [^aáeéiíoóöõuúüû] [síSUPPLY]/VERB[FACTITIVE]/VERB[PERF_PART]/ADJ
SFX í 0 ösíttetett/X [^aáeéiíoóöõuúüû] [síSUPPLY]/VERB[FACTITIVE]/VERB<PAST>
SFX í 0 ösíttetendõ/ÐÓ×BVLjcGRX% [^aáeéiíoóöõuúüû] [síSUPPLY]/VERB[FACTITIVE]/VERB[AndÓFUT_PART]/ADJ
SFX í 0 ösíttet/EeX% [^aáeéiíoóöõuúüû] [síSUPPLY]/VERB[FACTITIVE]/VERB
SFX í 0 ösíthetõség/nòÓ×BVLjcTtXY@ [^aáeéiíoóöõuúüû] [síSUPPLY]/VERB<MODAL>[ÓIMPERF_PART]/ADJ[sÁABSTRACT]/NOUN
SFX í 0 ösíthetõ/ÐÓ×BVLjcGRX [^aáeéiíoóöõuúüû] [síSUPPLY]/VERB<MODAL>[ÓIMPERF_PART]/ADJ
SFX í 0 ösíthetett/nòÓ×BVLjcGRX%t [^aáeéiíoóöõuúüû] [síSUPPLY]/VERB<MODAL>[PERF_PART]/ADJ
SFX í 0 ösíthetett/X [^aáeéiíoóöõuúüû] [síSUPPLY]/VERB<MODAL><PAST>
SFX í   0    ösíthetetlenségileg [^aáeéiíoóöõuúüû]         [síSUPPLY]/VERB[UNABLE]/ADJ[sÁABSTRACT]/NOUN[PLACE/TIME]/ADJ[MANNER]/ADV
SFX í 0 ösíthetetlenségi/ÐÓ×VLjGRx!" [^aáeéiíoóöõuúüû] [síSUPPLY]/VERB[UNABLE]/ADJ[sÁABSTRACT]/NOUN[PLACE/TIME]/ADJ
SFX í 0 ösíthetetlenség/nòÓ×BVLjcTtXY@ [^aáeéiíoóöõuúüû] [síSUPPLY]/VERB[UNABLE]/ADJ[sÁABSTRACT]/NOUN
SFX í 0 ösíthetetlen/nòÓ×BVLjcGRtX% [^aáeéiíoóöõuúüû] [síSUPPLY]/VERB[UNABLE]/ADJ
SFX í 0 ösíthet/Ee%X [^aáeéiíoóöõuúüû] [síSUPPLY]/VERB<MODAL>
SFX í 0 ösítgetõ/ÐÓ×BVLjcGRX [^aáeéiíoóöõuúüû] [síSUPPLY]/VERB[FREQ]/VERB[ÓIMPERF_PART]/ADJ
SFX í 0 ösítgetés/nòÓ×BVLjcXTt [^aáeéiíoóöõuúüû] [síSUPPLY]/VERB[FREQ]/VERB[ÁPROCESS/RESULT]/NOUN
SFX í 0 ösítgethetõség/nòÓ×BVLjcTtX [^aáeéiíoóöõuúüû] [síSUPPLY]/VERB[FREQ]/VERB<MODAL>[ÓIMPERF_PART]/ADJ[sÁABSTRACT]/NOUN
SFX í 0 ösítgethetõ/ÐÓ×BVLjcGRX [^aáeéiíoóöõuúüû] [síSUPPLY]/VERB[FREQ]/VERB<MODAL>[ÓIMPERF_PART]/ADJ
SFX í 0 ösítgethetett/X [^aáeéiíoóöõuúüû] [síSUPPLY]/VERB[FREQ]/VERB<MODAL><PAST>
SFX í 0 ösítgethet/Ee%X [^aáeéiíoóöõuúüû] [síSUPPLY]/VERB[FREQ]/VERB<MODAL>
SFX í 0 ösítgetett/nòÓ×BVLjcGRX%t [^aáeéiíoóöõuúüû] [síSUPPLY]/VERB[FREQ]/VERB[PERF_PART]/ADJ
SFX í 0 ösítgetett/X [^aáeéiíoóöõuúüû] [síSUPPLY]/VERB[FREQ]/VERB<PAST>
SFX í 0 ösítget/Ee%X [^aáeéiíoóöõuúüû] [síSUPPLY]/VERB[FREQ]/VERB
SFX í   0    ösítettségileg [^aáeéiíoóöõuúüû]         [síSUPPLY]/VERB[PERF_PART]/ADJ[sÁABSTRACT]/NOUN[PLACE/TIME]/ADJ[MANNER]/ADV
SFX í 0 ösítettségi/ÐÓ×VLjGRx!" [^aáeéiíoóöõuúüû] [síSUPPLY]/VERB[PERF_PART]/ADJ[sÁABSTRACT]/NOUN[PLACE/TIME]/ADJ
SFX í 0 ösítettség/nòÓ×BVLjcTtXY@Ÿ [^aáeéiíoóöõuúüû] [síSUPPLY]/VERB[PERF_PART]/ADJ[sÁABSTRACT]/NOUN
SFX í 0 ösített/nòÓ×BVLjcGRtX% [^aáeéiíoóöõuúüû] [síSUPPLY]/VERB[PERF_PART]/ADJ
SFX í 0 ösített/X [^aáeéiíoóöõuúüû] [síSUPPLY]/VERB<PAST>
SFX í   0    ösítetlenségileg [^aáeéiíoóöõuúüû]         [síSUPPLY]/VERB[LESS]/ADJ[sÁABSTRACT]/NOUN[PLACE/TIME]/ADJ[MANNER]/ADV
SFX í 0 ösítetlenségi/ÐÓ×VLjGRx!" [^aáeéiíoóöõuúüû] [síSUPPLY]/VERB[LESS]/ADJ[sÁABSTRACT]/NOUN[PLACE/TIME]/ADJ
SFX í 0 ösítetlenség/nòÓ×BVLjcRXY@Ÿ [^aáeéiíoóöõuúüû] [síSUPPLY]/VERB[LESS]/ADJ[sÁABSTRACT]/NOUN
SFX í 0 ösítetlen/nòÓ×BVLjcGRtX% [^aáeéiíoóöõuúüû] [síSUPPLY]/VERB[LESS]/ADJ
SFX í 0 ösítendõ/ÐÓ×BVLjcGRX% [^aáeéiíoóöõuúüû] [síSUPPLY]/VERB[AndÓFUT_PART]/ADJ
SFX í 0 ösít/EeX% [^aáeéiíoóöõuúüû] [síSUPPLY]/VERB
SFX í 0 zöttség/nòÓ×BVLjcTtXY@ [áéiíoóõuúüû-] [ACTION]/VERB[PERF_PART]/ADJ[sÁABSTRACT]/NOUN
SFX í 0 zött/ÝòÔØBVLjcHRtXN% [áéiíoóõuúüû-] [ACTION]/VERB[PERF_PART]/ADJ
SFX í 0 zött/X [áéiíoóõuúüû-] [ACTION]/VERB<PAST>
SFX í 0 zõ/ÐÓ×BVLjcGRXY@ [áéiíoóõuúüû-] [ACTION]/VERB[ÓIMPERF_PART]/ADJ
SFX í   0    zésileg      [áéiíoóõuúüû-]            [ACTION]/VERB[ÁPROCESS/RESULT]/NOUN[PLACE/TIME]/ADJ[MANNER]/ADV
SFX í 0 zési/ÐÓ×VLjGRx!" [áéiíoóõuúüû-] [ACTION]/VERB[ÁPROCESS/RESULT]/NOUN[PLACE/TIME]/ADJ
SFX í 0 zés/nòÓ×BVLjcXTtY@Ÿ [áéiíoóõuúüû-] [ACTION]/VERB[ÁPROCESS/RESULT]/NOUN
SFX í 0 ztetõ/ÞÔØCWMjcHRXY@ [áéiíoóõuúüû-] [ACTION]/VERB[FACTITIVE]/VERB[ÓIMPERF_PART]/ADJ
SFX í 0 ztetés/nòÓ×BVLjcXTtY@ [áéiíoóõuúüû-] [ACTION]/VERB[FACTITIVE]/VERB[ÁPROCESS/RESULT]/NOUN
SFX í 0 ztetett/nòÓ×BVLjcGRtX% [áéiíoóõuúüû-] [ACTION]/VERB[FACTITIVE]/VERB[PERF_PART]/ADJ
SFX í 0 ztetett/X [áéiíoóõuúüû-] [ACTION]/VERB[FACTITIVE]/VERB<PAST>
SFX í 0 ztetendõ/ÞÔØCWMjcHRX% [áéiíoóõuúüû-] [ACTION]/VERB[FACTITIVE]/VERB[AndÓFUT_PART]/ADJ
SFX í 0 ztet/EeX% [áéiíoóõuúüû-] [ACTION]/VERB[FACTITIVE]/VERB
SFX í 0 zik/PpX% [áéiíoóõuúüû-] [ACTION]/VERB
SFX í 0 zhetõség/nòÓ×BVLjcTtXY@ [áéiíoóõuúüû-] [ACTION]/VERB<MODAL>[ÓIMPERF_PART]/ADJ[sÁABSTRACT]/NOUN
SFX í 0 zhetõ/ÞÔØCWMjcHRX [áéiíoóõuúüû-] [ACTION]/VERB<MODAL>[ÓIMPERF_PART]/ADJ
SFX í 0 zhetett/X [áéiíoóõuúüû-] [ACTION]/VERB<MODAL><PAST>
SFX í 0 zhetetlenség/nòÓ×BVLjcTtXY@ [áéiíoóõuúüû-] [ACTION]/VERB[UNABLE]/ADJ[sÁABSTRACT]/NOUN
SFX í 0 zhetetlen/nòÓ×BVLjcGRtX.% [áéiíoóõuúüû-] [ACTION]/VERB[UNABLE]/ADJ
SFX í 0 zhet/Ee%X [áéiíoóõuúüû-] [ACTION]/VERB<MODAL>
SFX í 0 zgetõ/ÞÔØCWMjcHRX [áéiíoóõuúüû-] [ACTION]/VERB[FREQ]/VERB[ÓIMPERF_PART]/ADJ
SFX í 0 zgetés/nòÓ×BVLjcXTtY@ [áéiíoóõuúüû-] [ACTION]/VERB[FREQ]/VERB[ÁPROCESS/RESULT]/NOUN
SFX í 0 zgethetõség/nòÓ×BVLjcTtXY@ [áéiíoóõuúüû-] [ACTION]/VERB[FREQ]/VERB<MODAL>[ÓIMPERF_PART]/ADJ[sÁABSTRACT]/NOUN
SFX í 0 zgethetõ/ÞÔØCWMjcHRX [áéiíoóõuúüû-] [ACTION]/VERB[FREQ]/VERB<MODAL>[ÓIMPERF_PART]/ADJ
SFX í 0 zgethetett/X [áéiíoóõuúüû-] [ACTION]/VERB[FREQ]/VERB<MODAL><PAST>
SFX í 0 zgethet/Ee%X [áéiíoóõuúüû-] [ACTION]/VERB[FREQ]/VERB<MODAL>
SFX í 0 zgetett/nòÓ×BVLjcGRX%t [áéiíoóõuúüû-] [ACTION]/VERB[FREQ]/VERB[PERF_PART]/ADJ
SFX í 0 zgetett/X [áéiíoóõuúüû-] [ACTION]/VERB[FREQ]/VERB<PAST>
SFX í 0 zget/Ee%X [áéiíoóõuúüû-] [ACTION]/VERB[FREQ]/VERB
SFX í 0 zetlenség/nòÓ×BVLjcRXY@ [áéiíoóõuúüû-] [ACTION]/VERB[LESS]/ADJ[sÁABSTRACT]/NOUN
SFX í 0 zetlen/nòÓ×BVLjcGRtX% [áéiíoóõuúüû-] [ACTION]/VERB[LESS]/ADJ
SFX í 0 zendõ/ÞÔØCWMjcHRX% [áéiíoóõuúüû-] [ACTION]/VERB[AndÓFUT_PART]/ADJ
SFX í 0 z/PpX% [áéiíoóõuúüû-] [ACTION]/VERB
SFX í 0 södöttség/nòÓ×BVLjcTtXY@ [áéiíoóõuúüû-] [ATTRIBUTE]/ADJ[MEDIAL]/VERB[PERF_PART]/ADJ[sÁABSTRACT]/NOUN
SFX í 0 södött/ÝòÔØBVLjcHRtXN% [áéiíoóõuúüû-] [ATTRIBUTE]/ADJ[MEDIAL]/VERB[PERF_PART]/ADJ
SFX í 0 södött/X [áéiíoóõuúüû-] [ATTRIBUTE]/ADJ[MEDIAL]/VERB<PAST>
SFX í 0 södõ/ÞÔØCWMjcHRX [áéiíoóõuúüû-] [ATTRIBUTE]/ADJ[MEDIAL]/VERB[ÓIMPERF_PART]/ADJ
SFX í   0    södésileg    [áéiíoóõuúüû-]            [ATTRIBUTE]/ADJ[MEDIAL]/VERB[ÁPROCESS/RESULT]/NOUN[PLACE/TIME]/ADJ[MANNER]/ADV
SFX í 0 södési/ÐÓ×VLjGRx!" [áéiíoóõuúüû-] [ATTRIBUTE]/ADJ[MEDIAL]/VERB[ÁPROCESS/RESULT]/NOUN[PLACE/TIME]/ADJ
SFX í 0 södés/nòÓ×BVLjcXTtY@Ÿ [áéiíoóõuúüû-] [ATTRIBUTE]/ADJ[MEDIAL]/VERB[ÁPROCESS/RESULT]/NOUN
SFX í 0 södik/Pp%X [áéiíoóõuúüû-] [ATTRIBUTE]/ADJ[MEDIAL]/VERB
SFX í 0 södhetett/X [áéiíoóõuúüû-] [ATTRIBUTE]/ADJ[MEDIAL]/VERB<MODAL><PAST>
SFX í 0 södhet/Ee%X [áéiíoóõuúüû-] [ATTRIBUTE]/ADJ[MEDIAL]/VERB<MODAL>
SFX í 0 södgethetett/X [áéiíoóõuúüû-] [ATTRIBUTE]/ADJ[MEDIAL]/VERB[FREQ]/VERB<MODAL><PAST>
SFX í 0 södgethet/Ee%X [áéiíoóõuúüû-] [ATTRIBUTE]/ADJ[MEDIAL]/VERB[FREQ]/VERB<MODAL>
SFX í 0 södgetett/X [áéiíoóõuúüû-] [ATTRIBUTE]/ADJ[MEDIAL]/VERB<PAST>
SFX í 0 södget/Ee%X [áéiíoóõuúüû-] [ATTRIBUTE]/ADJ[MEDIAL]/VERB[FREQ]/VERB
SFX í 0 sítõ/ÐÓ×BVLjcGRXY@ [áéiíoóõuúüû-] [síSUPPLY]/VERB[ÓIMPERF_PART]/ADJ
SFX í   0    sítésileg    [áéiíoóõuúüû-]            [síSUPPLY]/VERB[ÁPROCESS/RESULT]/NOUN[PLACE/TIME]/ADJ[MANNER]/ADV
SFX í 0 sítési/ÐÓ×VLjGRx!" [áéiíoóõuúüû-] [síSUPPLY]/VERB[ÁPROCESS/RESULT]/NOUN[PLACE/TIME]/ADJ
SFX í 0 sítés/nòÓ×BVLjcXTtY@Ÿ [áéiíoóõuúüû-] [síSUPPLY]/VERB[ÁPROCESS/RESULT]/NOUN
SFX í 0 síttetõ/ÐÓ×BVLjcGRX [áéiíoóõuúüû-] [síSUPPLY]/VERB[FACTITIVE]/VERB[ÓIMPERF_PART]/ADJ
SFX í   0    síttetésileg [áéiíoóõuúüû-]            [síSUPPLY]/VERB[FACTITIVE]/VERB[ÁPROCESS/RESULT]/NOUN[PLACE/TIME]/ADJ[MANNER]/ADV
SFX í 0 síttetési/ÐÓ×VLjGRx!" [áéiíoóõuúüû-] [síSUPPLY]/VERB[FACTITIVE]/VERB[ÁPROCESS/RESULT]/NOUN[PLACE/TIME]/ADJ
SFX í 0 síttetés/nòÓ×BVLjcXTtY@Ÿ [áéiíoóõuúüû-] [síSUPPLY]/VERB[FACTITIVE]/VERB[ÁPROCESS/RESULT]/NOUN
SFX í 0 síttethet/Ee%X [áéiíoóõuúüû-] [síSUPPLY]/VERB[FACTITIVE]/VERB<MODAL>
SFX í 0 síttetett/nòÓ×BVLjcGRtX% [áéiíoóõuúüû-] [síSUPPLY]/VERB[FACTITIVE]/VERB[PERF_PART]/ADJ
SFX í 0 síttetett/X [áéiíoóõuúüû-] [síSUPPLY]/VERB[FACTITIVE]/VERB<PAST>
SFX í 0 síttetendõ/ÐÓ×BVLjcGRX% [áéiíoóõuúüû-] [síSUPPLY]/VERB[FACTITIVE]/VERB[AndÓFUT_PART]/ADJ
SFX í 0 síttet/EeX% [áéiíoóõuúüû-] [síSUPPLY]/VERB[FACTITIVE]/VERB
SFX í 0 síthetõség/nòÓ×BVLjcTtXY@ [áéiíoóõuúüû-] [síSUPPLY]/VERB<MODAL>[ÓIMPERF_PART]/ADJ[sÁABSTRACT]/NOUN
SFX í 0 síthetõ/ÐÓ×BVLjcGRX [áéiíoóõuúüû-] [síSUPPLY]/VERB<MODAL>[ÓIMPERF_PART]/ADJ
SFX í 0 síthetett/nòÓ×BVLjcGRX%t [áéiíoóõuúüû-] [síSUPPLY]/VERB<MODAL>[PERF_PART]/ADJ
SFX í 0 síthetett/X [áéiíoóõuúüû-] [síSUPPLY]/VERB<MODAL><PAST>
SFX í   0    síthetetlenségileg [áéiíoóõuúüû-]            [síSUPPLY]/VERB[UNABLE]/ADJ[sÁABSTRACT]/NOUN[PLACE/TIME]/ADJ[MANNER]/ADV
SFX í 0 síthetetlenségi/ÐÓ×VLjGRx!" [áéiíoóõuúüû-] [síSUPPLY]/VERB[UNABLE]/ADJ[sÁABSTRACT]/NOUN[PLACE/TIME]/ADJ
SFX í 0 síthetetlenség/nòÓ×BVLjcTtXY@ [áéiíoóõuúüû-] [síSUPPLY]/VERB[UNABLE]/ADJ[sÁABSTRACT]/NOUN
SFX í 0 síthetetlen/nòÓ×BVLjcGRtX% [áéiíoóõuúüû-] [síSUPPLY]/VERB[UNABLE]/ADJ
SFX í 0 síthet/Ee%X [áéiíoóõuúüû-] [síSUPPLY]/VERB<MODAL>
SFX í 0 sítgetõ/ÐÓ×BVLjcGRX [áéiíoóõuúüû-] [síSUPPLY]/VERB[FREQ]/VERB[ÓIMPERF_PART]/ADJ
SFX í 0 sítgetés/nòÓ×BVLjcXTt [áéiíoóõuúüû-] [síSUPPLY]/VERB[FREQ]/VERB[ÁPROCESS/RESULT]/NOUN
SFX í 0 sítgethetõség/nòÓ×BVLjcTtX [áéiíoóõuúüû-] [síSUPPLY]/VERB[FREQ]/VERB<MODAL>[ÓIMPERF_PART]/ADJ[sÁABSTRACT]/NOUN
SFX í 0 sítgethetõ/ÐÓ×BVLjcGRX [áéiíoóõuúüû-] [síSUPPLY]/VERB[FREQ]/VERB<MODAL>[ÓIMPERF_PART]/ADJ
SFX í 0 sítgethetett/X [áéiíoóõuúüû-] [síSUPPLY]/VERB[FREQ]/VERB<MODAL><PAST>
SFX í 0 sítgethet/Ee%X [áéiíoóõuúüû-] [síSUPPLY]/VERB[FREQ]/VERB<MODAL>
SFX í 0 sítgetett/nòÓ×BVLjcGRX%t [áéiíoóõuúüû-] [síSUPPLY]/VERB[FREQ]/VERB[PERF_PART]/ADJ
SFX í 0 sítgetett/X [áéiíoóõuúüû-] [síSUPPLY]/VERB[FREQ]/VERB<PAST>
SFX í 0 sítget/Ee%X [áéiíoóõuúüû-] [síSUPPLY]/VERB[FREQ]/VERB
SFX í   0    sítettségileg [áéiíoóõuúüû-]            [síSUPPLY]/VERB[PERF_PART]/ADJ[sÁABSTRACT]/NOUN[PLACE/TIME]/ADJ[MANNER]/ADV
SFX í 0 sítettségi/ÐÓ×VLjGRx!" [áéiíoóõuúüû-] [síSUPPLY]/VERB[PERF_PART]/ADJ[sÁABSTRACT]/NOUN[PLACE/TIME]/ADJ
SFX í 0 sítettség/nòÓ×BVLjcTtXY@Ÿ [áéiíoóõuúüû-] [síSUPPLY]/VERB[PERF_PART]/ADJ[sÁABSTRACT]/NOUN
SFX í 0 sített/nòÓ×BVLjcGRtX% [áéiíoóõuúüû-] [síSUPPLY]/VERB[PERF_PART]/ADJ
SFX í 0 sített/X [áéiíoóõuúüû-] [síSUPPLY]/VERB<PAST>
SFX í   0    sítetlenségileg [áéiíoóõuúüû-]            [síSUPPLY]/VERB[LESS]/ADJ[sÁABSTRACT]/NOUN[PLACE/TIME]/ADJ[MANNER]/ADV
SFX í 0 sítetlenségi/ÐÓ×VLjGRx!" [áéiíoóõuúüû-] [síSUPPLY]/VERB[LESS]/ADJ[sÁABSTRACT]/NOUN[PLACE/TIME]/ADJ
SFX í 0 sítetlenség/nòÓ×BVLjcRXY@Ÿ [áéiíoóõuúüû-] [síSUPPLY]/VERB[LESS]/ADJ[sÁABSTRACT]/NOUN
SFX í 0 sítetlen/nòÓ×BVLjcGRtX% [áéiíoóõuúüû-] [síSUPPLY]/VERB[LESS]/ADJ
SFX í 0 sítendõ/ÐÓ×BVLjcGRX% [áéiíoóõuúüû-] [síSUPPLY]/VERB[AndÓFUT_PART]/ADJ
SFX í 0 sít/EeX% [áéiíoóõuúüû-] [síSUPPLY]/VERB
SFX é Y 356
SFX é e ézõ/ÐÓ×BVLjcGRXY@ [^ae]e [ACTION]/VERB[ÓIMPERF_PART]/ADJ
SFX é   e    ézésileg     [^ae]e                    [ACTION]/VERB[ÁPROCESS/RESULT]/NOUN[PLACE/TIME]/ADJ[MANNER]/ADV
SFX é e ézési/ÐÓ×VLjGRx!" [^ae]e [ACTION]/VERB[ÁPROCESS/RESULT]/NOUN[PLACE/TIME]/ADJ
SFX é e ézés/nòÓ×BVLjcXTtY@Ÿ [^ae]e [ACTION]/VERB[ÁPROCESS/RESULT]/NOUN
SFX é e éztetõ/ÐÓ×BVLjcGRXY@ [^ae]e [ACTION]/VERB[FACTITIVE]/VERB[ÓIMPERF_PART]/ADJ
SFX é e éztetés/nòÓ×BVLjcXTtY@ [^ae]e [ACTION]/VERB[FACTITIVE]/VERB[ÁPROCESS/RESULT]/NOUN
SFX é e éztetett/nòÓ×BVLjcGRtX% [^ae]e [ACTION]/VERB[FACTITIVE]/VERB[PERF_PART]/ADJ
SFX é e éztetett/X [^ae]e [ACTION]/VERB[FACTITIVE]/VERB<PAST>
SFX é e éztetendõ/ÐÓ×BVLjcGRX% [^ae]e [ACTION]/VERB[FACTITIVE]/VERB[AndÓFUT_PART]/ADJ
SFX é e éztet/EeX% [^ae]e [ACTION]/VERB[FACTITIVE]/VERB
SFX é e ézik/EeX% [^ae]e [ACTION]/VERB
SFX é e ézhetõség/nòÓ×BVLjcTtXY@ [^ae]e [ACTION]/VERB<MODAL>[ÓIMPERF_PART]/ADJ[sÁABSTRACT]/NOUN
SFX é e ézhetõ/ÐÓ×BVLjcGRX [^ae]e [ACTION]/VERB<MODAL>[ÓIMPERF_PART]/ADJ
SFX é e ézhetett/X [^ae]e [ACTION]/VERB<MODAL><PAST>
SFX é e ézhetetlenség/nòÓ×BVLjcTtXY@ [^ae]e [ACTION]/VERB[UNABLE]/ADJ[sÁABSTRACT]/NOUN
SFX é e ézhetetlen/nòÓ×BVLjcGRtX.% [^ae]e [ACTION]/VERB[UNABLE]/ADJ
SFX é e ézhet/Ee%X [^ae]e [ACTION]/VERB<MODAL>
SFX é e ézgetõ/ÐÓ×BVLjcGRX [^ae]e [ACTION]/VERB[FREQ]/VERB[ÓIMPERF_PART]/ADJ
SFX é e ézgetés/nòÓ×BVLjcXTtY@ [^ae]e [ACTION]/VERB[FREQ]/VERB[ÁPROCESS/RESULT]/NOUN
SFX é e ézgethetõség/nòÓ×BVLjcTtXY@ [^ae]e [ACTION]/VERB[FREQ]/VERB<MODAL>[ÓIMPERF_PART]/ADJ[sÁABSTRACT]/NOUN
SFX é e ézgethetõ/ÐÓ×BVLjcGRX [^ae]e [ACTION]/VERB[FREQ]/VERB<MODAL>[ÓIMPERF_PART]/ADJ
SFX é e ézgethetett/X [^ae]e [ACTION]/VERB[FREQ]/VERB<MODAL><PAST>
SFX é e ézgethet/Ee%X [^ae]e [ACTION]/VERB[FREQ]/VERB<MODAL>
SFX é e ézgetett/nòÓ×BVLjcGRX%t [^ae]e [ACTION]/VERB[FREQ]/VERB[PERF_PART]/ADJ
SFX é e ézgetett/X [^ae]e [ACTION]/VERB[FREQ]/VERB<PAST>
SFX é e ézget/Ee%X [^ae]e [ACTION]/VERB[FREQ]/VERB
SFX é e ézettség/nòÓ×BVLjcTtXY@ [^ae]e [ACTION]/VERB[PERF_PART]/ADJ[sÁABSTRACT]/NOUN
SFX é e ézett/nòÓ×BVLjcGRtX% [^ae]e [ACTION]/VERB[PERF_PART]/ADJ
SFX é e ézett/X [^ae]e [ACTION]/VERB<PAST>
SFX é e ézetlenség/nòÓ×BVLjcRXY@ [^ae]e [ACTION]/VERB[LESS]/ADJ[sÁABSTRACT]/NOUN
SFX é e ézetlen/nòÓ×BVLjcGRtX% [^ae]e [ACTION]/VERB[LESS]/ADJ
SFX é e ézendõ/ÐÓ×BVLjcGRX% [^ae]e [ACTION]/VERB[AndÓFUT_PART]/ADJ
SFX é e éz/EeX% [^ae]e [ACTION]/VERB
SFX é e ésítõ/ÐÓ×BVLjcGRXY@ [^ae]e [síSUPPLY]/VERB[ÓIMPERF_PART]/ADJ
SFX é   e    ésítésileg   [^ae]e                    [síSUPPLY]/VERB[ÁPROCESS/RESULT]/NOUN[PLACE/TIME]/ADJ[MANNER]/ADV
SFX é e ésítési/ÐÓ×VLjGRx!" [^ae]e [síSUPPLY]/VERB[ÁPROCESS/RESULT]/NOUN[PLACE/TIME]/ADJ
SFX é e ésítés/nòÓ×BVLjcXTtY@Ÿ [^ae]e [síSUPPLY]/VERB[ÁPROCESS/RESULT]/NOUN
SFX é e ésíttetõ/ÐÓ×BVLjcGRX [^ae]e [síSUPPLY]/VERB[FACTITIVE]/VERB[ÓIMPERF_PART]/ADJ
SFX é   e    ésíttetésileg [^ae]e                    [síSUPPLY]/VERB[FACTITIVE]/VERB[ÁPROCESS/RESULT]/NOUN[PLACE/TIME]/ADJ[MANNER]/ADV
SFX é e ésíttetési/ÐÓ×VLjGRx!" [^ae]e [síSUPPLY]/VERB[FACTITIVE]/VERB[ÁPROCESS/RESULT]/NOUN[PLACE/TIME]/ADJ
SFX é e ésíttetés/nòÓ×BVLjcXTtY@Ÿ [^ae]e [síSUPPLY]/VERB[FACTITIVE]/VERB[ÁPROCESS/RESULT]/NOUN
SFX é e ésíttethet/Ee%X [^ae]e [síSUPPLY]/VERB[FACTITIVE]/VERB<MODAL>
SFX é e ésíttetett/nòÓ×BVLjcGRtX% [^ae]e [síSUPPLY]/VERB[FACTITIVE]/VERB[PERF_PART]/ADJ
SFX é e ésíttetett/X [^ae]e [síSUPPLY]/VERB[FACTITIVE]/VERB<PAST>
SFX é e ésíttetendõ/ÐÓ×BVLjcGRX% [^ae]e [síSUPPLY]/VERB[FACTITIVE]/VERB[AndÓFUT_PART]/ADJ
SFX é e ésíttet/EeX% [^ae]e [síSUPPLY]/VERB[FACTITIVE]/VERB
SFX é e ésíthetõség/nòÓ×BVLjcTtXY@ [^ae]e [síSUPPLY]/VERB<MODAL>[ÓIMPERF_PART]/ADJ[sÁABSTRACT]/NOUN
SFX é e ésíthetõ/ÐÓ×BVLjcGRX [^ae]e [síSUPPLY]/VERB<MODAL>[ÓIMPERF_PART]/ADJ
SFX é e ésíthetett/nòÓ×BVLjcGRX%t [^ae]e [síSUPPLY]/VERB<MODAL>[PERF_PART]/ADJ
SFX é e ésíthetett/X [^ae]e [síSUPPLY]/VERB<MODAL><PAST>
SFX é   e    ésíthetetlenségileg [^ae]e                    [síSUPPLY]/VERB[UNABLE]/ADJ[sÁABSTRACT]/NOUN[PLACE/TIME]/ADJ[MANNER]/ADV
SFX é e ésíthetetlenségi/ÐÓ×VLjGRx!" [^ae]e [síSUPPLY]/VERB[UNABLE]/ADJ[sÁABSTRACT]/NOUN[PLACE/TIME]/ADJ
SFX é e ésíthetetlenség/nòÓ×BVLjcTtXY@ [^ae]e [síSUPPLY]/VERB[UNABLE]/ADJ[sÁABSTRACT]/NOUN
SFX é e ésíthetetlen/nòÓ×BVLjcGRtX% [^ae]e [síSUPPLY]/VERB[UNABLE]/ADJ
SFX é e ésíthet/Ee%X [^ae]e [síSUPPLY]/VERB<MODAL>
SFX é e ésítgetõ/ÐÓ×BVLjcGRX [^ae]e [síSUPPLY]/VERB[FREQ]/VERB[ÓIMPERF_PART]/ADJ
SFX é e ésítgetés/nòÓ×BVLjcXTt [^ae]e [síSUPPLY]/VERB[FREQ]/VERB[ÁPROCESS/RESULT]/NOUN
SFX é e ésítgethetõség/nòÓ×BVLjcTtX [^ae]e [síSUPPLY]/VERB[FREQ]/VERB<MODAL>[ÓIMPERF_PART]/ADJ[sÁABSTRACT]/NOUN
SFX é e ésítgethetõ/ÐÓ×BVLjcGRX [^ae]e [síSUPPLY]/VERB[FREQ]/VERB<MODAL>[ÓIMPERF_PART]/ADJ
SFX é e ésítgethetett/X [^ae]e [síSUPPLY]/VERB[FREQ]/VERB<MODAL><PAST>
SFX é e ésítgethet/Ee%X [^ae]e [síSUPPLY]/VERB[FREQ]/VERB<MODAL>
SFX é e ésítgetett/nòÓ×BVLjcGRX%t [^ae]e [síSUPPLY]/VERB[FREQ]/VERB[PERF_PART]/ADJ
SFX é e ésítgetett/X [^ae]e [síSUPPLY]/VERB[FREQ]/VERB<PAST>
SFX é e ésítget/Ee%X [^ae]e [síSUPPLY]/VERB[FREQ]/VERB
SFX é   e    ésítettségileg [^ae]e                    [síSUPPLY]/VERB[PERF_PART]/ADJ[sÁABSTRACT]/NOUN[PLACE/TIME]/ADJ[MANNER]/ADV
SFX é e ésítettségi/ÐÓ×VLjGRx!" [^ae]e [síSUPPLY]/VERB[PERF_PART]/ADJ[sÁABSTRACT]/NOUN[PLACE/TIME]/ADJ
SFX é e ésítettség/nòÓ×BVLjcTtXY@Ÿ [^ae]e [síSUPPLY]/VERB[PERF_PART]/ADJ[sÁABSTRACT]/NOUN
SFX é e ésített/nòÓ×BVLjcGRtX% [^ae]e [síSUPPLY]/VERB[PERF_PART]/ADJ
SFX é e ésített/X [^ae]e [síSUPPLY]/VERB<PAST>
SFX é   e    ésítetlenségileg [^ae]e                    [síSUPPLY]/VERB[LESS]/ADJ[sÁABSTRACT]/NOUN[PLACE/TIME]/ADJ[MANNER]/ADV
SFX é e ésítetlenségi/ÐÓ×VLjGRx!" [^ae]e [síSUPPLY]/VERB[LESS]/ADJ[sÁABSTRACT]/NOUN[PLACE/TIME]/ADJ
SFX é e ésítetlenség/nòÓ×BVLjcRXY@Ÿ [^ae]e [síSUPPLY]/VERB[LESS]/ADJ[sÁABSTRACT]/NOUN
SFX é e ésítetlen/nòÓ×BVLjcGRtX% [^ae]e [síSUPPLY]/VERB[LESS]/ADJ
SFX é e ésítendõ/ÐÓ×BVLjcGRX% [^ae]e [síSUPPLY]/VERB[AndÓFUT_PART]/ADJ
SFX é e ésít/EeX% [^ae]e [síSUPPLY]/VERB
SFX é e ésedõ/ÐÓ×BVLjcGRX [^ae]e [ATTRIBUTE]/ADJ[MEDIAL]/VERB[ÓIMPERF_PART]/ADJ
SFX é   e    ésedésileg   [^ae]e                    [ATTRIBUTE]/ADJ[MEDIAL]/VERB[ÁPROCESS/RESULT]/NOUN[PLACE/TIME]/ADJ[MANNER]/ADV
SFX é e ésedési/ÐÓ×VLjGRx!" [^ae]e [ATTRIBUTE]/ADJ[MEDIAL]/VERB[ÁPROCESS/RESULT]/NOUN[PLACE/TIME]/ADJ
SFX é e ésedés/nòÓ×BVLjcXTtY@Ÿ [^ae]e [ATTRIBUTE]/ADJ[MEDIAL]/VERB[ÁPROCESS/RESULT]/NOUN
SFX é e ésedik/Ee%X [^ae]e [ATTRIBUTE]/ADJ[MEDIAL]/VERB
SFX é e ésedhetett/X [^ae]e [ATTRIBUTE]/ADJ[MEDIAL]/VERB<MODAL><PAST>
SFX é e ésedhet/Ee%X [^ae]e [ATTRIBUTE]/ADJ[MEDIAL]/VERB<MODAL>
SFX é e ésedgethetett/X [^ae]e [ATTRIBUTE]/ADJ[MEDIAL]/VERB[FREQ]/VERB<MODAL><PAST>
SFX é e ésedgethet/Ee%X [^ae]e [ATTRIBUTE]/ADJ[MEDIAL]/VERB[FREQ]/VERB<MODAL>
SFX é e ésedgetett/X [^ae]e [ATTRIBUTE]/ADJ[MEDIAL]/VERB<PAST>
SFX é e ésedget/Ee%X [^ae]e [ATTRIBUTE]/ADJ[MEDIAL]/VERB[FREQ]/VERB
SFX é e ésedettség/nòÓ×BVLjcTtXY@ [^ae]e [ATTRIBUTE]/ADJ[MEDIAL]/VERB[PERF_PART]/ADJ[sÁABSTRACT]/NOUN
SFX é e ésedett/nòÓ×BVLjcGRtX% [^ae]e [ATTRIBUTE]/ADJ[MEDIAL]/VERB[PERF_PART]/ADJ
SFX é e ésedett/X [^ae]e [ATTRIBUTE]/ADJ[MEDIAL]/VERB<PAST>
SFX é 0 zõ/ÐÓ×BVLjcGRXY@ [áéiíoóõuúüû-] [ACTION]/VERB[ÓIMPERF_PART]/ADJ
SFX é 0 zõ/ÐÓ×BVLjcGRXY@ [ae]e [ACTION]/VERB[ÓIMPERF_PART]/ADJ
SFX é   0    zésileg      [áéiíoóõuúüû-]            [ACTION]/VERB[ÁPROCESS/RESULT]/NOUN[PLACE/TIME]/ADJ[MANNER]/ADV
SFX é   0    zésileg      [ae]e                     [ACTION]/VERB[ÁPROCESS/RESULT]/NOUN[PLACE/TIME]/ADJ[MANNER]/ADV
SFX é 0 zési/ÐÓ×VLjGRx!" [áéiíoóõuúüû-] [ACTION]/VERB[ÁPROCESS/RESULT]/NOUN[PLACE/TIME]/ADJ
SFX é 0 zési/ÐÓ×VLjGRx!" [ae]e [ACTION]/VERB[ÁPROCESS/RESULT]/NOUN[PLACE/TIME]/ADJ
SFX é 0 zés/nòÓ×BVLjcXTtY@Ÿ [áéiíoóõuúüû-] [ACTION]/VERB[ÁPROCESS/RESULT]/NOUN
SFX é 0 zés/nòÓ×BVLjcXTtY@Ÿ [ae]e [ACTION]/VERB[ÁPROCESS/RESULT]/NOUN
SFX é 0 ztetõ/ÐÓ×BVLjcGRXY@ [áéiíoóõuúüû-] [ACTION]/VERB[FACTITIVE]/VERB[ÓIMPERF_PART]/ADJ
SFX é 0 ztetõ/ÐÓ×BVLjcGRXY@ [ae]e [ACTION]/VERB[FACTITIVE]/VERB[ÓIMPERF_PART]/ADJ
SFX é 0 ztetés/nòÓ×BVLjcXTtY@ [áéiíoóõuúüû-] [ACTION]/VERB[FACTITIVE]/VERB[ÁPROCESS/RESULT]/NOUN
SFX é 0 ztetés/nòÓ×BVLjcXTtY@ [ae]e [ACTION]/VERB[FACTITIVE]/VERB[ÁPROCESS/RESULT]/NOUN
SFX é 0 ztetett/nòÓ×BVLjcGRtX% [áéiíoóõuúüû-] [ACTION]/VERB[FACTITIVE]/VERB[PERF_PART]/ADJ
SFX é 0 ztetett/X [áéiíoóõuúüû-] [ACTION]/VERB[FACTITIVE]/VERB<PAST>
SFX é 0 ztetett/nòÓ×BVLjcGRtX% [ae]e [ACTION]/VERB[FACTITIVE]/VERB[PERF_PART]/ADJ
SFX é 0 ztetett/X [ae]e [ACTION]/VERB[FACTITIVE]/VERB<PAST>
SFX é 0 ztetendõ/ÐÓ×BVLjcGRX% [áéiíoóõuúüû-] [ACTION]/VERB[FACTITIVE]/VERB[AndÓFUT_PART]/ADJ
SFX é 0 ztetendõ/ÐÓ×BVLjcGRX% [ae]e [ACTION]/VERB[FACTITIVE]/VERB[AndÓFUT_PART]/ADJ
SFX é 0 ztet/EeX% [áéiíoóõuúüû-] [ACTION]/VERB[FACTITIVE]/VERB
SFX é 0 ztet/EeX% [ae]e [ACTION]/VERB[FACTITIVE]/VERB
SFX é 0 zik/EeX% [áéiíoóõuúüû-] [ACTION]/VERB
SFX é 0 zik/EeX% [ae]e [ACTION]/VERB
SFX é 0 zhetõség/nòÓ×BVLjcTtXY@ [áéiíoóõuúüû-] [ACTION]/VERB<MODAL>[ÓIMPERF_PART]/ADJ[sÁABSTRACT]/NOUN
SFX é 0 zhetõség/nòÓ×BVLjcTtXY@ [ae]e [ACTION]/VERB<MODAL>[ÓIMPERF_PART]/ADJ[sÁABSTRACT]/NOUN
SFX é 0 zhetõ/ÐÓ×BVLjcGRX [áéiíoóõuúüû-] [ACTION]/VERB<MODAL>[ÓIMPERF_PART]/ADJ
SFX é 0 zhetõ/ÐÓ×BVLjcGRX [ae]e [ACTION]/VERB<MODAL>[ÓIMPERF_PART]/ADJ
SFX é 0 zhetett/X [áéiíoóõuúüû-] [ACTION]/VERB<MODAL><PAST>
SFX é 0 zhetett/X [ae]e [ACTION]/VERB<MODAL><PAST>
SFX é 0 zhetetlenség/nòÓ×BVLjcTtXY@ [áéiíoóõuúüû-] [ACTION]/VERB[UNABLE]/ADJ[sÁABSTRACT]/NOUN
SFX é 0 zhetetlenség/nòÓ×BVLjcTtXY@ [ae]e [ACTION]/VERB[UNABLE]/ADJ[sÁABSTRACT]/NOUN
SFX é 0 zhetetlen/nòÓ×BVLjcGRtX.% [áéiíoóõuúüû-] [ACTION]/VERB[UNABLE]/ADJ
SFX é 0 zhetetlen/nòÓ×BVLjcGRtX.% [ae]e [ACTION]/VERB[UNABLE]/ADJ
SFX é 0 zhet/Ee%X [áéiíoóõuúüû-] [ACTION]/VERB<MODAL>
SFX é 0 zhet/Ee%X [ae]e [ACTION]/VERB<MODAL>
SFX é 0 zgetõ/ÐÓ×BVLjcGRX [áéiíoóõuúüû-] [ACTION]/VERB[FREQ]/VERB[ÓIMPERF_PART]/ADJ
SFX é 0 zgetõ/ÐÓ×BVLjcGRX [ae]e [ACTION]/VERB[FREQ]/VERB[ÓIMPERF_PART]/ADJ
SFX é 0 zgetés/nòÓ×BVLjcXTtY@ [áéiíoóõuúüû-] [ACTION]/VERB[FREQ]/VERB[ÁPROCESS/RESULT]/NOUN
SFX é 0 zgetés/nòÓ×BVLjcXTtY@ [ae]e [ACTION]/VERB[FREQ]/VERB[ÁPROCESS/RESULT]/NOUN
SFX é 0 zgethetõség/nòÓ×BVLjcTtXY@ [áéiíoóõuúüû-] [ACTION]/VERB[FREQ]/VERB<MODAL>[ÓIMPERF_PART]/ADJ[sÁABSTRACT]/NOUN
SFX é 0 zgethetõség/nòÓ×BVLjcTtXY@ [ae]e [ACTION]/VERB[FREQ]/VERB<MODAL>[ÓIMPERF_PART]/ADJ[sÁABSTRACT]/NOUN
SFX é 0 zgethetõ/ÐÓ×BVLjcGRX [áéiíoóõuúüû-] [ACTION]/VERB[FREQ]/VERB<MODAL>[ÓIMPERF_PART]/ADJ
SFX é 0 zgethetõ/ÐÓ×BVLjcGRX [ae]e [ACTION]/VERB[FREQ]/VERB<MODAL>[ÓIMPERF_PART]/ADJ
SFX é 0 zgethetett/X [áéiíoóõuúüû-] [ACTION]/VERB[FREQ]/VERB<MODAL><PAST>
SFX é 0 zgethetett/X [ae]e [ACTION]/VERB[FREQ]/VERB<MODAL><PAST>
SFX é 0 zgethet/Ee%X [áéiíoóõuúüû-] [ACTION]/VERB[FREQ]/VERB<MODAL>
SFX é 0 zgethet/Ee%X [ae]e [ACTION]/VERB[FREQ]/VERB<MODAL>
SFX é 0 zgetett/nòÓ×BVLjcGRX%t [áéiíoóõuúüû-] [ACTION]/VERB[FREQ]/VERB[PERF_PART]/ADJ
SFX é 0 zgetett/X [áéiíoóõuúüû-] [ACTION]/VERB[FREQ]/VERB<PAST>
SFX é 0 zgetett/nòÓ×BVLjcGRX%t [ae]e [ACTION]/VERB[FREQ]/VERB[PERF_PART]/ADJ
SFX é 0 zgetett/X [ae]e [ACTION]/VERB[FREQ]/VERB<PAST>
SFX é 0 zget/Ee%X [áéiíoóõuúüû-] [ACTION]/VERB[FREQ]/VERB
SFX é 0 zget/Ee%X [ae]e [ACTION]/VERB[FREQ]/VERB
SFX é 0 zettség/nòÓ×BVLjcTtXY@ [áéiíoóõuúüû-] [ACTION]/VERB[PERF_PART]/ADJ[sÁABSTRACT]/NOUN
SFX é 0 zettség/nòÓ×BVLjcTtXY@ [ae]e [ACTION]/VERB[PERF_PART]/ADJ[sÁABSTRACT]/NOUN
SFX é 0 zett/nòÓ×BVLjcGRtX% [áéiíoóõuúüû-] [ACTION]/VERB[PERF_PART]/ADJ
SFX é 0 zett/X [áéiíoóõuúüû-] [ACTION]/VERB<PAST>
SFX é 0 zett/nòÓ×BVLjcGRtX% [ae]e [ACTION]/VERB[PERF_PART]/ADJ
SFX é 0 zett/X [ae]e [ACTION]/VERB<PAST>
SFX é 0 zetlenség/nòÓ×BVLjcRXY@ [áéiíoóõuúüû-] [ACTION]/VERB[LESS]/ADJ[sÁABSTRACT]/NOUN
SFX é 0 zetlenség/nòÓ×BVLjcRXY@ [ae]e [ACTION]/VERB[LESS]/ADJ[sÁABSTRACT]/NOUN
SFX é 0 zetlen/nòÓ×BVLjcGRtX% [áéiíoóõuúüû-] [ACTION]/VERB[LESS]/ADJ
SFX é 0 zetlen/nòÓ×BVLjcGRtX% [ae]e [ACTION]/VERB[LESS]/ADJ
SFX é 0 zendõ/ÐÓ×BVLjcGRX% [áéiíoóõuúüû-] [ACTION]/VERB[AndÓFUT_PART]/ADJ
SFX é 0 zendõ/ÐÓ×BVLjcGRX% [ae]e [ACTION]/VERB[AndÓFUT_PART]/ADJ
SFX é 0 z/EeX% [áéiíoóõuúüû-] [ACTION]/VERB
SFX é 0 z/EeX% [ae]e [ACTION]/VERB
SFX é 0 sítõ/ÐÓ×BVLjcGRXY@ [áéiíoóõuúüû-] [síSUPPLY]/VERB[ÓIMPERF_PART]/ADJ
SFX é 0 sítõ/ÐÓ×BVLjcGRXY@ [ae]e [síSUPPLY]/VERB[ÓIMPERF_PART]/ADJ
SFX é   0    sítésileg    [áéiíoóõuúüû-]            [síSUPPLY]/VERB[ÁPROCESS/RESULT]/NOUN[PLACE/TIME]/ADJ[MANNER]/ADV
SFX é   0    sítésileg    [ae]e                     [síSUPPLY]/VERB[ÁPROCESS/RESULT]/NOUN[PLACE/TIME]/ADJ[MANNER]/ADV
SFX é 0 sítési/ÐÓ×VLjGRx!" [áéiíoóõuúüû-] [síSUPPLY]/VERB[ÁPROCESS/RESULT]/NOUN[PLACE/TIME]/ADJ
SFX é 0 sítési/ÐÓ×VLjGRx!" [ae]e [síSUPPLY]/VERB[ÁPROCESS/RESULT]/NOUN[PLACE/TIME]/ADJ
SFX é 0 sítés/nòÓ×BVLjcXTtY@Ÿ [áéiíoóõuúüû-] [síSUPPLY]/VERB[ÁPROCESS/RESULT]/NOUN
SFX é 0 sítés/nòÓ×BVLjcXTtY@Ÿ [ae]e [síSUPPLY]/VERB[ÁPROCESS/RESULT]/NOUN
SFX é 0 síttetõ/ÐÓ×BVLjcGRX [áéiíoóõuúüû-] [síSUPPLY]/VERB[FACTITIVE]/VERB[ÓIMPERF_PART]/ADJ
SFX é 0 síttetõ/ÐÓ×BVLjcGRX [ae]e [síSUPPLY]/VERB[FACTITIVE]/VERB[ÓIMPERF_PART]/ADJ
SFX é   0    síttetésileg [áéiíoóõuúüû-]            [síSUPPLY]/VERB[FACTITIVE]/VERB[ÁPROCESS/RESULT]/NOUN[PLACE/TIME]/ADJ[MANNER]/ADV
SFX é   0    síttetésileg [ae]e                     [síSUPPLY]/VERB[FACTITIVE]/VERB[ÁPROCESS/RESULT]/NOUN[PLACE/TIME]/ADJ[MANNER]/ADV
SFX é 0 síttetési/ÐÓ×VLjGRx!" [áéiíoóõuúüû-] [síSUPPLY]/VERB[FACTITIVE]/VERB[ÁPROCESS/RESULT]/NOUN[PLACE/TIME]/ADJ
SFX é 0 síttetési/ÐÓ×VLjGRx!" [ae]e [síSUPPLY]/VERB[FACTITIVE]/VERB[ÁPROCESS/RESULT]/NOUN[PLACE/TIME]/ADJ
SFX é 0 síttetés/nòÓ×BVLjcXTtY@Ÿ [áéiíoóõuúüû-] [síSUPPLY]/VERB[FACTITIVE]/VERB[ÁPROCESS/RESULT]/NOUN
SFX é 0 síttetés/nòÓ×BVLjcXTtY@Ÿ [ae]e [síSUPPLY]/VERB[FACTITIVE]/VERB[ÁPROCESS/RESULT]/NOUN
SFX é 0 síttethet/Ee%X [áéiíoóõuúüû-] [síSUPPLY]/VERB[FACTITIVE]/VERB<MODAL>
SFX é 0 síttethet/Ee%X [ae]e [síSUPPLY]/VERB[FACTITIVE]/VERB<MODAL>
SFX é 0 síttetett/nòÓ×BVLjcGRtX% [áéiíoóõuúüû-] [síSUPPLY]/VERB[FACTITIVE]/VERB[PERF_PART]/ADJ
SFX é 0 síttetett/X [áéiíoóõuúüû-] [síSUPPLY]/VERB[FACTITIVE]/VERB<PAST>
SFX é 0 síttetett/nòÓ×BVLjcGRtX% [ae]e [síSUPPLY]/VERB[FACTITIVE]/VERB[PERF_PART]/ADJ
SFX é 0 síttetett/X [ae]e [síSUPPLY]/VERB[FACTITIVE]/VERB<PAST>
SFX é 0 síttetendõ/ÐÓ×BVLjcGRX% [áéiíoóõuúüû-] [síSUPPLY]/VERB[FACTITIVE]/VERB[AndÓFUT_PART]/ADJ
SFX é 0 síttetendõ/ÐÓ×BVLjcGRX% [ae]e [síSUPPLY]/VERB[FACTITIVE]/VERB[AndÓFUT_PART]/ADJ
SFX é 0 síttet/EeX% [áéiíoóõuúüû-] [síSUPPLY]/VERB[FACTITIVE]/VERB
SFX é 0 síttet/EeX% [ae]e [síSUPPLY]/VERB[FACTITIVE]/VERB
SFX é 0 síthetõség/nòÓ×BVLjcTtXY@ [áéiíoóõuúüû-] [síSUPPLY]/VERB<MODAL>[ÓIMPERF_PART]/ADJ[sÁABSTRACT]/NOUN
SFX é 0 síthetõség/nòÓ×BVLjcTtXY@ [ae]e [síSUPPLY]/VERB<MODAL>[ÓIMPERF_PART]/ADJ[sÁABSTRACT]/NOUN
SFX é 0 síthetõ/ÐÓ×BVLjcGRX [áéiíoóõuúüû-] [síSUPPLY]/VERB<MODAL>[ÓIMPERF_PART]/ADJ
SFX é 0 síthetõ/ÐÓ×BVLjcGRX [ae]e [síSUPPLY]/VERB<MODAL>[ÓIMPERF_PART]/ADJ
SFX é 0 síthetett/nòÓ×BVLjcGRX%t [áéiíoóõuúüû-] [síSUPPLY]/VERB<MODAL>[PERF_PART]/ADJ
SFX é 0 síthetett/X [áéiíoóõuúüû-] [síSUPPLY]/VERB<MODAL><PAST>
SFX é 0 síthetett/nòÓ×BVLjcGRX%t [ae]e [síSUPPLY]/VERB<MODAL>[PERF_PART]/ADJ
SFX é 0 síthetett/X [ae]e [síSUPPLY]/VERB<MODAL><PAST>
SFX é   0    síthetetlenségileg [áéiíoóõuúüû-]            [síSUPPLY]/VERB[UNABLE]/ADJ[sÁABSTRACT]/NOUN[PLACE/TIME]/ADJ[MANNER]/ADV
SFX é   0    síthetetlenségileg [ae]e                     [síSUPPLY]/VERB[UNABLE]/ADJ[sÁABSTRACT]/NOUN[PLACE/TIME]/ADJ[MANNER]/ADV
SFX é 0 síthetetlenségi/ÐÓ×VLjGRx!" [áéiíoóõuúüû-] [síSUPPLY]/VERB[UNABLE]/ADJ[sÁABSTRACT]/NOUN[PLACE/TIME]/ADJ
SFX é 0 síthetetlenségi/ÐÓ×VLjGRx!" [ae]e [síSUPPLY]/VERB[UNABLE]/ADJ[sÁABSTRACT]/NOUN[PLACE/TIME]/ADJ
SFX é 0 síthetetlenség/nòÓ×BVLjcTtXY@ [áéiíoóõuúüû-] [síSUPPLY]/VERB[UNABLE]/ADJ[sÁABSTRACT]/NOUN
SFX é 0 síthetetlenség/nòÓ×BVLjcTtXY@ [ae]e [síSUPPLY]/VERB[UNABLE]/ADJ[sÁABSTRACT]/NOUN
SFX é 0 síthetetlen/nòÓ×BVLjcGRtX% [áéiíoóõuúüû-] [síSUPPLY]/VERB[UNABLE]/ADJ
SFX é 0 síthetetlen/nòÓ×BVLjcGRtX% [ae]e [síSUPPLY]/VERB[UNABLE]/ADJ
SFX é 0 síthet/Ee%X [áéiíoóõuúüû-] [síSUPPLY]/VERB<MODAL>
SFX é 0 síthet/Ee%X [ae]e [síSUPPLY]/VERB<MODAL>
SFX é 0 sítgetõ/ÐÓ×BVLjcGRX [áéiíoóõuúüû-] [síSUPPLY]/VERB[FREQ]/VERB[ÓIMPERF_PART]/ADJ
SFX é 0 sítgetõ/ÐÓ×BVLjcGRX [ae]e [síSUPPLY]/VERB[FREQ]/VERB[ÓIMPERF_PART]/ADJ
SFX é 0 sítgetés/nòÓ×BVLjcXTt [áéiíoóõuúüû-] [síSUPPLY]/VERB[FREQ]/VERB[ÁPROCESS/RESULT]/NOUN
SFX é 0 sítgetés/nòÓ×BVLjcXTt [ae]e [síSUPPLY]/VERB[FREQ]/VERB[ÁPROCESS/RESULT]/NOUN
SFX é 0 sítgethetõség/nòÓ×BVLjcTtX [áéiíoóõuúüû-] [síSUPPLY]/VERB[FREQ]/VERB<MODAL>[ÓIMPERF_PART]/ADJ[sÁABSTRACT]/NOUN
SFX é 0 sítgethetõség/nòÓ×BVLjcTtX [ae]e [síSUPPLY]/VERB[FREQ]/VERB<MODAL>[ÓIMPERF_PART]/ADJ[sÁABSTRACT]/NOUN
SFX é 0 sítgethetõ/ÐÓ×BVLjcGRX [áéiíoóõuúüû-] [síSUPPLY]/VERB[FREQ]/VERB<MODAL>[ÓIMPERF_PART]/ADJ
SFX é 0 sítgethetõ/ÐÓ×BVLjcGRX [ae]e [síSUPPLY]/VERB[FREQ]/VERB<MODAL>[ÓIMPERF_PART]/ADJ
SFX é 0 sítgethetett/X [áéiíoóõuúüû-] [síSUPPLY]/VERB[FREQ]/VERB<MODAL><PAST>
SFX é 0 sítgethetett/X [ae]e [síSUPPLY]/VERB[FREQ]/VERB<MODAL><PAST>
SFX é 0 sítgethet/Ee%X [áéiíoóõuúüû-] [síSUPPLY]/VERB[FREQ]/VERB<MODAL>
SFX é 0 sítgethet/Ee%X [ae]e [síSUPPLY]/VERB[FREQ]/VERB<MODAL>
SFX é 0 sítgetett/nòÓ×BVLjcGRX%t [áéiíoóõuúüû-] [síSUPPLY]/VERB[FREQ]/VERB[PERF_PART]/ADJ
SFX é 0 sítgetett/X [áéiíoóõuúüû-] [síSUPPLY]/VERB[FREQ]/VERB<PAST>
SFX é 0 sítgetett/nòÓ×BVLjcGRX%t [ae]e [síSUPPLY]/VERB[FREQ]/VERB[PERF_PART]/ADJ
SFX é 0 sítgetett/X [ae]e [síSUPPLY]/VERB[FREQ]/VERB<PAST>
SFX é 0 sítget/Ee%X [áéiíoóõuúüû-] [síSUPPLY]/VERB[FREQ]/VERB
SFX é 0 sítget/Ee%X [ae]e [síSUPPLY]/VERB[FREQ]/VERB
SFX é   0    sítettségileg [áéiíoóõuúüû-]            [síSUPPLY]/VERB[PERF_PART]/ADJ[sÁABSTRACT]/NOUN[PLACE/TIME]/ADJ[MANNER]/ADV
SFX é   0    sítettségileg [ae]e                     [síSUPPLY]/VERB[PERF_PART]/ADJ[sÁABSTRACT]/NOUN[PLACE/TIME]/ADJ[MANNER]/ADV
SFX é 0 sítettségi/ÐÓ×VLjGRx!" [áéiíoóõuúüû-] [síSUPPLY]/VERB[PERF_PART]/ADJ[sÁABSTRACT]/NOUN[PLACE/TIME]/ADJ
SFX é 0 sítettségi/ÐÓ×VLjGRx!" [ae]e [síSUPPLY]/VERB[PERF_PART]/ADJ[sÁABSTRACT]/NOUN[PLACE/TIME]/ADJ
SFX é 0 sítettség/nòÓ×BVLjcTtXY@Ÿ [áéiíoóõuúüû-] [síSUPPLY]/VERB[PERF_PART]/ADJ[sÁABSTRACT]/NOUN
SFX é 0 sítettség/nòÓ×BVLjcTtXY@Ÿ [ae]e [síSUPPLY]/VERB[PERF_PART]/ADJ[sÁABSTRACT]/NOUN
SFX é 0 sített/nòÓ×BVLjcGRtX% [áéiíoóõuúüû-] [síSUPPLY]/VERB[PERF_PART]/ADJ
SFX é 0 sített/X [áéiíoóõuúüû-] [síSUPPLY]/VERB<PAST>
SFX é 0 sített/nòÓ×BVLjcGRtX% [ae]e [síSUPPLY]/VERB[PERF_PART]/ADJ
SFX é 0 sített/X [ae]e [síSUPPLY]/VERB<PAST>
SFX é   0    sítetlenségileg [áéiíoóõuúüû-]            [síSUPPLY]/VERB[LESS]/ADJ[sÁABSTRACT]/NOUN[PLACE/TIME]/ADJ[MANNER]/ADV
SFX é   0    sítetlenségileg [ae]e                     [síSUPPLY]/VERB[LESS]/ADJ[sÁABSTRACT]/NOUN[PLACE/TIME]/ADJ[MANNER]/ADV
SFX é 0 sítetlenségi/ÐÓ×VLjGRx!" [áéiíoóõuúüû-] [síSUPPLY]/VERB[LESS]/ADJ[sÁABSTRACT]/NOUN[PLACE/TIME]/ADJ
SFX é 0 sítetlenségi/ÐÓ×VLjGRx!" [ae]e [síSUPPLY]/VERB[LESS]/ADJ[sÁABSTRACT]/NOUN[PLACE/TIME]/ADJ
SFX é 0 sítetlenség/nòÓ×BVLjcRXY@Ÿ [áéiíoóõuúüû-] [síSUPPLY]/VERB[LESS]/ADJ[sÁABSTRACT]/NOUN
SFX é 0 sítetlenség/nòÓ×BVLjcRXY@Ÿ [ae]e [síSUPPLY]/VERB[LESS]/ADJ[sÁABSTRACT]/NOUN
SFX é 0 sítetlen/nòÓ×BVLjcGRtX% [áéiíoóõuúüû-] [síSUPPLY]/VERB[LESS]/ADJ
SFX é 0 sítetlen/nòÓ×BVLjcGRtX% [ae]e [síSUPPLY]/VERB[LESS]/ADJ
SFX é 0 sítendõ/ÐÓ×BVLjcGRX% [áéiíoóõuúüû-] [síSUPPLY]/VERB[AndÓFUT_PART]/ADJ
SFX é 0 sítendõ/ÐÓ×BVLjcGRX% [ae]e [síSUPPLY]/VERB[AndÓFUT_PART]/ADJ
SFX é 0 sít/EeX% [áéiíoóõuúüû-] [síSUPPLY]/VERB
SFX é 0 sít/EeX% [ae]e [síSUPPLY]/VERB
SFX é 0 sedõ/ÐÓ×BVLjcGRX [áéiíoóõuúüû-] [ATTRIBUTE]/ADJ[MEDIAL]/VERB[ÓIMPERF_PART]/ADJ
SFX é 0 sedõ/ÐÓ×BVLjcGRX [ae]e [ATTRIBUTE]/ADJ[MEDIAL]/VERB[ÓIMPERF_PART]/ADJ
SFX é   0    sedésileg    [áéiíoóõuúüû-]            [ATTRIBUTE]/ADJ[MEDIAL]/VERB[ÁPROCESS/RESULT]/NOUN[PLACE/TIME]/ADJ[MANNER]/ADV
SFX é   0    sedésileg    [ae]e                     [ATTRIBUTE]/ADJ[MEDIAL]/VERB[ÁPROCESS/RESULT]/NOUN[PLACE/TIME]/ADJ[MANNER]/ADV
SFX é 0 sedési/ÐÓ×VLjGRx!" [áéiíoóõuúüû-] [ATTRIBUTE]/ADJ[MEDIAL]/VERB[ÁPROCESS/RESULT]/NOUN[PLACE/TIME]/ADJ
SFX é 0 sedési/ÐÓ×VLjGRx!" [ae]e [ATTRIBUTE]/ADJ[MEDIAL]/VERB[ÁPROCESS/RESULT]/NOUN[PLACE/TIME]/ADJ
SFX é 0 sedés/nòÓ×BVLjcXTtY@Ÿ [áéiíoóõuúüû-] [ATTRIBUTE]/ADJ[MEDIAL]/VERB[ÁPROCESS/RESULT]/NOUN
SFX é 0 sedés/nòÓ×BVLjcXTtY@Ÿ [ae]e [ATTRIBUTE]/ADJ[MEDIAL]/VERB[ÁPROCESS/RESULT]/NOUN
SFX é 0 sedik/Ee%X [áéiíoóõuúüû-] [ATTRIBUTE]/ADJ[MEDIAL]/VERB
SFX é 0 sedik/Ee%X [ae]e [ATTRIBUTE]/ADJ[MEDIAL]/VERB
SFX é 0 sedhetett/X [áéiíoóõuúüû-] [ATTRIBUTE]/ADJ[MEDIAL]/VERB<MODAL><PAST>
SFX é 0 sedhetett/X [ae]e [ATTRIBUTE]/ADJ[MEDIAL]/VERB<MODAL><PAST>
SFX é 0 sedhet/Ee%X [áéiíoóõuúüû-] [ATTRIBUTE]/ADJ[MEDIAL]/VERB<MODAL>
SFX é 0 sedhet/Ee%X [ae]e [ATTRIBUTE]/ADJ[MEDIAL]/VERB<MODAL>
SFX é 0 sedgethetett/X [áéiíoóõuúüû-] [ATTRIBUTE]/ADJ[MEDIAL]/VERB[FREQ]/VERB<MODAL><PAST>
SFX é 0 sedgethetett/X [ae]e [ATTRIBUTE]/ADJ[MEDIAL]/VERB[FREQ]/VERB<MODAL><PAST>
SFX é 0 sedgethet/Ee%X [áéiíoóõuúüû-] [ATTRIBUTE]/ADJ[MEDIAL]/VERB[FREQ]/VERB<MODAL>
SFX é 0 sedgethet/Ee%X [ae]e [ATTRIBUTE]/ADJ[MEDIAL]/VERB[FREQ]/VERB<MODAL>
SFX é 0 sedgetett/X [áéiíoóõuúüû-] [ATTRIBUTE]/ADJ[MEDIAL]/VERB<PAST>
SFX é 0 sedgetett/X [ae]e [ATTRIBUTE]/ADJ[MEDIAL]/VERB<PAST>
SFX é 0 sedget/Ee%X [áéiíoóõuúüû-] [ATTRIBUTE]/ADJ[MEDIAL]/VERB[FREQ]/VERB
SFX é 0 sedget/Ee%X [ae]e [ATTRIBUTE]/ADJ[MEDIAL]/VERB[FREQ]/VERB
SFX é 0 sedettség/nòÓ×BVLjcTtXY@ [áéiíoóõuúüû-] [ATTRIBUTE]/ADJ[MEDIAL]/VERB[PERF_PART]/ADJ[sÁABSTRACT]/NOUN
SFX é 0 sedettség/nòÓ×BVLjcTtXY@ [ae]e [ATTRIBUTE]/ADJ[MEDIAL]/VERB[PERF_PART]/ADJ[sÁABSTRACT]/NOUN
SFX é 0 sedett/nòÓ×BVLjcGRtX% [áéiíoóõuúüû-] [ATTRIBUTE]/ADJ[MEDIAL]/VERB[PERF_PART]/ADJ
SFX é 0 sedett/X [áéiíoóõuúüû-] [ATTRIBUTE]/ADJ[MEDIAL]/VERB<PAST>
SFX é 0 sedett/nòÓ×BVLjcGRtX% [ae]e [ATTRIBUTE]/ADJ[MEDIAL]/VERB[PERF_PART]/ADJ
SFX é 0 sedett/X [ae]e [ATTRIBUTE]/ADJ[MEDIAL]/VERB<PAST>
SFX é 0 ezõ/ÐÓ×BVLjcGRXY@ [^aáeéiíoóöõuúüû] [ACTION]/VERB[ÓIMPERF_PART]/ADJ
SFX é   0    ezésileg     [^aáeéiíoóöõuúüû]         [ACTION]/VERB[ÁPROCESS/RESULT]/NOUN[PLACE/TIME]/ADJ[MANNER]/ADV
SFX é 0 ezési/ÐÓ×VLjGRx!" [^aáeéiíoóöõuúüû] [ACTION]/VERB[ÁPROCESS/RESULT]/NOUN[PLACE/TIME]/ADJ
SFX é 0 ezés/nòÓ×BVLjcXTtY@Ÿ [^aáeéiíoóöõuúüû] [ACTION]/VERB[ÁPROCESS/RESULT]/NOUN
SFX é 0 eztetõ/ÐÓ×BVLjcGRXY@ [^aáeéiíoóöõuúüû] [ACTION]/VERB[FACTITIVE]/VERB[ÓIMPERF_PART]/ADJ
SFX é 0 eztetés/nòÓ×BVLjcXTtY@ [^aáeéiíoóöõuúüû] [ACTION]/VERB[FACTITIVE]/VERB[ÁPROCESS/RESULT]/NOUN
SFX é 0 eztetett/nòÓ×BVLjcGRtX% [^aáeéiíoóöõuúüû] [ACTION]/VERB[FACTITIVE]/VERB[PERF_PART]/ADJ
SFX é 0 eztetett/X [^aáeéiíoóöõuúüû] [ACTION]/VERB[FACTITIVE]/VERB<PAST>
SFX é 0 eztetendõ/ÐÓ×BVLjcGRX% [^aáeéiíoóöõuúüû] [ACTION]/VERB[FACTITIVE]/VERB[AndÓFUT_PART]/ADJ
SFX é 0 eztet/EeX% [^aáeéiíoóöõuúüû] [ACTION]/VERB[FACTITIVE]/VERB
SFX é 0 ezik/EeX% [^aáeéiíoóöõuúüû] [ACTION]/VERB
SFX é 0 ezhetõség/nòÓ×BVLjcTtXY@ [^aáeéiíoóöõuúüû] [ACTION]/VERB<MODAL>[ÓIMPERF_PART]/ADJ[sÁABSTRACT]/NOUN
SFX é 0 ezhetõ/ÐÓ×BVLjcGRX [^aáeéiíoóöõuúüû] [ACTION]/VERB<MODAL>[ÓIMPERF_PART]/ADJ
SFX é 0 ezhetett/X [^aáeéiíoóöõuúüû] [ACTION]/VERB<MODAL><PAST>
SFX é 0 ezhetetlenség/nòÓ×BVLjcTtXY@ [^aáeéiíoóöõuúüû] [ACTION]/VERB[UNABLE]/ADJ[sÁABSTRACT]/NOUN
SFX é 0 ezhetetlen/nòÓ×BVLjcGRtX.% [^aáeéiíoóöõuúüû] [ACTION]/VERB[UNABLE]/ADJ
SFX é 0 ezhet/Ee%X [^aáeéiíoóöõuúüû] [ACTION]/VERB<MODAL>
SFX é 0 ezgetõ/ÐÓ×BVLjcGRX [^aáeéiíoóöõuúüû] [ACTION]/VERB[FREQ]/VERB[ÓIMPERF_PART]/ADJ
SFX é 0 ezgetés/nòÓ×BVLjcXTtY@ [^aáeéiíoóöõuúüû] [ACTION]/VERB[FREQ]/VERB[ÁPROCESS/RESULT]/NOUN
SFX é 0 ezgethetõség/nòÓ×BVLjcTtXY@ [^aáeéiíoóöõuúüû] [ACTION]/VERB[FREQ]/VERB<MODAL>[ÓIMPERF_PART]/ADJ[sÁABSTRACT]/NOUN
SFX é 0 ezgethetõ/ÐÓ×BVLjcGRX [^aáeéiíoóöõuúüû] [ACTION]/VERB[FREQ]/VERB<MODAL>[ÓIMPERF_PART]/ADJ
SFX é 0 ezgethetett/X [^aáeéiíoóöõuúüû] [ACTION]/VERB[FREQ]/VERB<MODAL><PAST>
SFX é 0 ezgethet/Ee%X [^aáeéiíoóöõuúüû] [ACTION]/VERB[FREQ]/VERB<MODAL>
SFX é 0 ezgetett/nòÓ×BVLjcGRX%t [^aáeéiíoóöõuúüû] [ACTION]/VERB[FREQ]/VERB[PERF_PART]/ADJ
SFX é 0 ezgetett/X [^aáeéiíoóöõuúüû] [ACTION]/VERB[FREQ]/VERB<PAST>
SFX é 0 ezget/Ee%X [^aáeéiíoóöõuúüû] [ACTION]/VERB[FREQ]/VERB
SFX é 0 ezettség/nòÓ×BVLjcTtXY@ [^aáeéiíoóöõuúüû] [ACTION]/VERB[PERF_PART]/ADJ[sÁABSTRACT]/NOUN
SFX é 0 ezett/nòÓ×BVLjcGRtX% [^aáeéiíoóöõuúüû] [ACTION]/VERB[PERF_PART]/ADJ
SFX é 0 ezett/X [^aáeéiíoóöõuúüû] [ACTION]/VERB<PAST>
SFX é 0 ezetlenség/nòÓ×BVLjcRXY@ [^aáeéiíoóöõuúüû] [ACTION]/VERB[LESS]/ADJ[sÁABSTRACT]/NOUN
SFX é 0 ezetlen/nòÓ×BVLjcGRtX% [^aáeéiíoóöõuúüû] [ACTION]/VERB[LESS]/ADJ
SFX é 0 ezendõ/ÐÓ×BVLjcGRX% [^aáeéiíoóöõuúüû] [ACTION]/VERB[AndÓFUT_PART]/ADJ
SFX é 0 ez/EeX% [^aáeéiíoóöõuúüû] [ACTION]/VERB
SFX é 0 esítõ/ÐÓ×BVLjcGRXY@ [^aáeéiíoóöõuúüû] [síSUPPLY]/VERB[ÓIMPERF_PART]/ADJ
SFX é   0    esítésileg   [^aáeéiíoóöõuúüû]         [síSUPPLY]/VERB[ÁPROCESS/RESULT]/NOUN[PLACE/TIME]/ADJ[MANNER]/ADV
SFX é 0 esítési/ÐÓ×VLjGRx!" [^aáeéiíoóöõuúüû] [síSUPPLY]/VERB[ÁPROCESS/RESULT]/NOUN[PLACE/TIME]/ADJ
SFX é 0 esítés/nòÓ×BVLjcXTtY@Ÿ [^aáeéiíoóöõuúüû] [síSUPPLY]/VERB[ÁPROCESS/RESULT]/NOUN
SFX é 0 esíttetõ/ÐÓ×BVLjcGRX [^aáeéiíoóöõuúüû] [síSUPPLY]/VERB[FACTITIVE]/VERB[ÓIMPERF_PART]/ADJ
SFX é   0    esíttetésileg [^aáeéiíoóöõuúüû]         [síSUPPLY]/VERB[FACTITIVE]/VERB[ÁPROCESS/RESULT]/NOUN[PLACE/TIME]/ADJ[MANNER]/ADV
SFX é 0 esíttetési/ÐÓ×VLjGRx!" [^aáeéiíoóöõuúüû] [síSUPPLY]/VERB[FACTITIVE]/VERB[ÁPROCESS/RESULT]/NOUN[PLACE/TIME]/ADJ
SFX é 0 esíttetés/nòÓ×BVLjcXTtY@Ÿ [^aáeéiíoóöõuúüû] [síSUPPLY]/VERB[FACTITIVE]/VERB[ÁPROCESS/RESULT]/NOUN
SFX é 0 esíttethet/Ee%X [^aáeéiíoóöõuúüû] [síSUPPLY]/VERB[FACTITIVE]/VERB<MODAL>
SFX é 0 esíttetett/nòÓ×BVLjcGRtX% [^aáeéiíoóöõuúüû] [síSUPPLY]/VERB[FACTITIVE]/VERB[PERF_PART]/ADJ
SFX é 0 esíttetett/X [^aáeéiíoóöõuúüû] [síSUPPLY]/VERB[FACTITIVE]/VERB<PAST>
SFX é 0 esíttetendõ/ÐÓ×BVLjcGRX% [^aáeéiíoóöõuúüû] [síSUPPLY]/VERB[FACTITIVE]/VERB[AndÓFUT_PART]/ADJ
SFX é 0 esíttet/EeX% [^aáeéiíoóöõuúüû] [síSUPPLY]/VERB[FACTITIVE]/VERB
SFX é 0 esíthetõség/nòÓ×BVLjcTtXY@ [^aáeéiíoóöõuúüû] [síSUPPLY]/VERB<MODAL>[ÓIMPERF_PART]/ADJ[sÁABSTRACT]/NOUN
SFX é 0 esíthetõ/ÐÓ×BVLjcGRX [^aáeéiíoóöõuúüû] [síSUPPLY]/VERB<MODAL>[ÓIMPERF_PART]/ADJ
SFX é 0 esíthetett/nòÓ×BVLjcGRX%t [^aáeéiíoóöõuúüû] [síSUPPLY]/VERB<MODAL>[PERF_PART]/ADJ
SFX é 0 esíthetett/X [^aáeéiíoóöõuúüû] [síSUPPLY]/VERB<MODAL><PAST>
SFX é   0    esíthetetlenségileg [^aáeéiíoóöõuúüû]         [síSUPPLY]/VERB[UNABLE]/ADJ[sÁABSTRACT]/NOUN[PLACE/TIME]/ADJ[MANNER]/ADV
SFX é 0 esíthetetlenségi/ÐÓ×VLjGRx!" [^aáeéiíoóöõuúüû] [síSUPPLY]/VERB[UNABLE]/ADJ[sÁABSTRACT]/NOUN[PLACE/TIME]/ADJ
SFX é 0 esíthetetlenség/nòÓ×BVLjcTtXY@ [^aáeéiíoóöõuúüû] [síSUPPLY]/VERB[UNABLE]/ADJ[sÁABSTRACT]/NOUN
SFX é 0 esíthetetlen/nòÓ×BVLjcGRtX% [^aáeéiíoóöõuúüû] [síSUPPLY]/VERB[UNABLE]/ADJ
SFX é 0 esíthet/Ee%X [^aáeéiíoóöõuúüû] [síSUPPLY]/VERB<MODAL>
SFX é 0 esítgetõ/ÐÓ×BVLjcGRX [^aáeéiíoóöõuúüû] [síSUPPLY]/VERB[FREQ]/VERB[ÓIMPERF_PART]/ADJ
SFX é 0 esítgetés/nòÓ×BVLjcXTt [^aáeéiíoóöõuúüû] [síSUPPLY]/VERB[FREQ]/VERB[ÁPROCESS/RESULT]/NOUN
SFX é 0 esítgethetõség/nòÓ×BVLjcTtX [^aáeéiíoóöõuúüû] [síSUPPLY]/VERB[FREQ]/VERB<MODAL>[ÓIMPERF_PART]/ADJ[sÁABSTRACT]/NOUN
SFX é 0 esítgethetõ/ÐÓ×BVLjcGRX [^aáeéiíoóöõuúüû] [síSUPPLY]/VERB[FREQ]/VERB<MODAL>[ÓIMPERF_PART]/ADJ
SFX é 0 esítgethetett/X [^aáeéiíoóöõuúüû] [síSUPPLY]/VERB[FREQ]/VERB<MODAL><PAST>
SFX é 0 esítgethet/Ee%X [^aáeéiíoóöõuúüû] [síSUPPLY]/VERB[FREQ]/VERB<MODAL>
SFX é 0 esítgetett/nòÓ×BVLjcGRX%t [^aáeéiíoóöõuúüû] [síSUPPLY]/VERB[FREQ]/VERB[PERF_PART]/ADJ
SFX é 0 esítgetett/X [^aáeéiíoóöõuúüû] [síSUPPLY]/VERB[FREQ]/VERB<PAST>
SFX é 0 esítget/Ee%X [^aáeéiíoóöõuúüû] [síSUPPLY]/VERB[FREQ]/VERB
SFX é   0    esítettségileg [^aáeéiíoóöõuúüû]         [síSUPPLY]/VERB[PERF_PART]/ADJ[sÁABSTRACT]/NOUN[PLACE/TIME]/ADJ[MANNER]/ADV
SFX é 0 esítettségi/ÐÓ×VLjGRx!" [^aáeéiíoóöõuúüû] [síSUPPLY]/VERB[PERF_PART]/ADJ[sÁABSTRACT]/NOUN[PLACE/TIME]/ADJ
SFX é 0 esítettség/nòÓ×BVLjcTtXY@Ÿ [^aáeéiíoóöõuúüû] [síSUPPLY]/VERB[PERF_PART]/ADJ[sÁABSTRACT]/NOUN
SFX é 0 esített/nòÓ×BVLjcGRtX% [^aáeéiíoóöõuúüû] [síSUPPLY]/VERB[PERF_PART]/ADJ
SFX é 0 esített/X [^aáeéiíoóöõuúüû] [síSUPPLY]/VERB<PAST>
SFX é   0    esítetlenségileg [^aáeéiíoóöõuúüû]         [síSUPPLY]/VERB[LESS]/ADJ[sÁABSTRACT]/NOUN[PLACE/TIME]/ADJ[MANNER]/ADV
SFX é 0 esítetlenségi/ÐÓ×VLjGRx!" [^aáeéiíoóöõuúüû] [síSUPPLY]/VERB[LESS]/ADJ[sÁABSTRACT]/NOUN[PLACE/TIME]/ADJ
SFX é 0 esítetlenség/nòÓ×BVLjcRXY@Ÿ [^aáeéiíoóöõuúüû] [síSUPPLY]/VERB[LESS]/ADJ[sÁABSTRACT]/NOUN
SFX é 0 esítetlen/nòÓ×BVLjcGRtX% [^aáeéiíoóöõuúüû] [síSUPPLY]/VERB[LESS]/ADJ
SFX é 0 esítendõ/ÐÓ×BVLjcGRX% [^aáeéiíoóöõuúüû] [síSUPPLY]/VERB[AndÓFUT_PART]/ADJ
SFX é 0 esít/EeX% [^aáeéiíoóöõuúüû] [síSUPPLY]/VERB
SFX é 0 esedõ/ÐÓ×BVLjcGRX [^aáeéiíoóöõuúüû] [ATTRIBUTE]/ADJ[MEDIAL]/VERB[ÓIMPERF_PART]/ADJ
SFX é   0    esedésileg   [^aáeéiíoóöõuúüû]         [ATTRIBUTE]/ADJ[MEDIAL]/VERB[ÁPROCESS/RESULT]/NOUN[PLACE/TIME]/ADJ[MANNER]/ADV
SFX é 0 esedési/ÐÓ×VLjGRx!" [^aáeéiíoóöõuúüû] [ATTRIBUTE]/ADJ[MEDIAL]/VERB[ÁPROCESS/RESULT]/NOUN[PLACE/TIME]/ADJ
SFX é 0 esedés/nòÓ×BVLjcXTtY@Ÿ [^aáeéiíoóöõuúüû] [ATTRIBUTE]/ADJ[MEDIAL]/VERB[ÁPROCESS/RESULT]/NOUN
SFX é 0 esedik/Ee%X [^aáeéiíoóöõuúüû] [ATTRIBUTE]/ADJ[MEDIAL]/VERB
SFX é 0 esedhetett/X [^aáeéiíoóöõuúüû] [ATTRIBUTE]/ADJ[MEDIAL]/VERB<MODAL><PAST>
SFX é 0 esedhet/Ee%X [^aáeéiíoóöõuúüû] [ATTRIBUTE]/ADJ[MEDIAL]/VERB<MODAL>
SFX é 0 esedgethetett/X [^aáeéiíoóöõuúüû] [ATTRIBUTE]/ADJ[MEDIAL]/VERB[FREQ]/VERB<MODAL><PAST>
SFX é 0 esedgethet/Ee%X [^aáeéiíoóöõuúüû] [ATTRIBUTE]/ADJ[MEDIAL]/VERB[FREQ]/VERB<MODAL>
SFX é 0 esedgetett/X [^aáeéiíoóöõuúüû] [ATTRIBUTE]/ADJ[MEDIAL]/VERB<PAST>
SFX é 0 esedget/Ee%X [^aáeéiíoóöõuúüû] [ATTRIBUTE]/ADJ[MEDIAL]/VERB[FREQ]/VERB
SFX é 0 esedettség/nòÓ×BVLjcTtXY@ [^aáeéiíoóöõuúüû] [ATTRIBUTE]/ADJ[MEDIAL]/VERB[PERF_PART]/ADJ[sÁABSTRACT]/NOUN
SFX é 0 esedett/nòÓ×BVLjcGRtX% [^aáeéiíoóöõuúüû] [ATTRIBUTE]/ADJ[MEDIAL]/VERB[PERF_PART]/ADJ
SFX é 0 esedett/X [^aáeéiíoóöõuúüû] [ATTRIBUTE]/ADJ[MEDIAL]/VERB<PAST>

SFX è Y 7
SFX è ö õnyi/ÐÓ×BVLjcGRx! ö [MEASURE]/ADJ
SFX è y nyi/ÐÓ×BVLjcGRx! [^n]ny [MEASURE]/ADJ
SFX è ny nyi/ÐÓ×BVLjcGRx! nny [MEASURE]/ADJ
SFX è e ényi/ÐÓ×BVLjcGRx! [^ae]e [MEASURE]/ADJ
SFX è 0 nyi/ÐÓ×BVLjcGRx! [ae]e [MEASURE]/ADJ
SFX è 0 nyi/ÐÓ×BVLjcGRx! [^n]y [MEASURE]/ADJ
SFX è 0 nyi/ÐÓ×BVLjcGRx! [^eöy] [MEASURE]/ADJ

SFX ç Y 7
SFX ç y nyi/ÏÒÖAUKicFQx! [^n]ny [MEASURE]/ADJ
SFX ç o ónyi/ÏÒÖAUKicFQx! [^o]o [MEASURE]/ADJ
SFX ç ny nyi/ÏÒÖAUKicFQx! nny [MEASURE]/ADJ
SFX ç a ányi/ÏÒÖAUKicFQx! a [MEASURE]/ADJ
SFX ç 0 nyi/ÏÒÖAUKicFQx! oo [MEASURE]/ADJ
SFX ç 0 nyi/ÏÒÖAUKicFQx! [^n]y [MEASURE]/ADJ
SFX ç 0 nyi/ÏÒÖAUKicFQx! [^aoy] [MEASURE]/ADJ

SFX æ Y 4
SFX æ ök ös/ÝòÔØCWMjcTtx!" ök [OCCUPATION]/NOUN
SFX æ ok os/môÒÖAUKicSsx!" ok [OCCUPATION]/NOUN
SFX æ ek es/nòÓ×BVLjcTtx!" ek [OCCUPATION]/NOUN
SFX æ ak as/môÒÖAUKicSsx!" ak [OCCUPATION]/NOUN

SFX å Y 3
SFX å ö õs/ÝòÔØCWMjcTtx!" ö [OCCUPATION]/NOUN
SFX å 0 ös/ÝòÔØCWMjcTtx!" [^aáeéiíoóöõuúüû] [OCCUPATION]/NOUN
SFX å 0 s/ÝòÔØCWMjcTtx!" [áéiíoóõuúüû-] [OCCUPATION]/NOUN

SFX ä Y 4
SFX ä e és/nòÓ×BVLjcTtx!" [^ae]e [OCCUPATION]/NOUN
SFX ä 0 s/nòÓ×BVLjcTtx!" [áéiíoóõuúüû-] [OCCUPATION]/NOUN
SFX ä 0 s/nòÓ×BVLjcTtx!" [ae]e [OCCUPATION]/NOUN
SFX ä 0 es/nòÓ×BVLjcTtx!" [^aáeéiíoóöõuúüû] [OCCUPATION]/NOUN

SFX ã Y 5
SFX ã o ós/môÒÖAUKicSsx!" [^o]o [OCCUPATION]/NOUN
SFX ã a ás/môÒÖAUKicSsx!" a [OCCUPATION]/NOUN
SFX ã 0 s/môÒÖAUKicSsx!" oo [OCCUPATION]/NOUN
SFX ã 0 s/môÒÖAUKicSsx!" [áéiíóöõuúüû-] [OCCUPATION]/NOUN
SFX ã 0 os/môÒÖAUKicSsx!" [^aáeéiíoóöõuúüû] [OCCUPATION]/NOUN

SFX â Y 4
SFX â ök ös/ÝòÔØCWMjcTtx" ök [OCCUPATION]/NOUN
SFX â ok os/môÒÖAUKicSsx" ok [OCCUPATION]/NOUN
SFX â ek es/nòÓ×BVLjcTtx" ek [OCCUPATION]/NOUN
SFX â ak as/môÒÖAUKicSsx" ak [OCCUPATION]/NOUN
SFX á Y 445
SFX á o ózó/ÏÒÖAUKicFQXY@ [^o]o [ACTION]/VERB[ÓIMPERF_PART]/ADJ
SFX á   o    ózásilag     [^o]o                     [ACTION]/VERB[ÁPROCESS/RESULT]/NOUN[PLACE/TIME]/ADJ[MANNER]/ADV
SFX á o ózási/ÏÒÖUKiFQx!" [^o]o [ACTION]/VERB[ÁPROCESS/RESULT]/NOUN[PLACE/TIME]/ADJ
SFX á o ózás/môÒÖAUKicXSsY@Ÿ [^o]o [ACTION]/VERB[ÁPROCESS/RESULT]/NOUN
SFX á o óztató/ÏÒÖAUKicFQXY@ [^o]o [ACTION]/VERB[FACTITIVE]/VERB[ÓIMPERF_PART]/ADJ
SFX á o óztatás/môÒÖAUKicXSsY@ [^o]o [ACTION]/VERB[FACTITIVE]/VERB[ÁPROCESS/RESULT]/NOUN
SFX á o óztatott/môÒAU$icFQsX% [^o]o [ACTION]/VERB[FACTITIVE]/VERB[PERF_PART]/ADJ
SFX á o óztatott/X [^o]o [ACTION]/VERB[FACTITIVE]/VERB<PAST>
SFX á o óztatandó/ÏÒÖAUKicFQX% [^o]o [ACTION]/VERB[FACTITIVE]/VERB[AndÓFUT_PART]/ADJ
SFX á o óztat/OoX% [^o]o [ACTION]/VERB[FACTITIVE]/VERB
SFX á o ózottság/môÒÖAUKicSsXY@ [^o]o [ACTION]/VERB[PERF_PART]/ADJ[sÁABSTRACT]/NOUN
SFX á o ózott/môÒAU$icFQsX% [^o]o [ACTION]/VERB[PERF_PART]/ADJ
SFX á o ózott/X [^o]o [ACTION]/VERB<PAST>
SFX á o ózik/OoX% [^o]o [ACTION]/VERB
SFX á o ózhatóság/môÒÖAUKicSsXY@ [^o]o [ACTION]/VERB<MODAL>[ÓIMPERF_PART]/ADJ[sÁABSTRACT]/NOUN
SFX á o ózható/ÏÒÖAUKicFQX [^o]o [ACTION]/VERB<MODAL>[ÓIMPERF_PART]/ADJ
SFX á o ózhatott/X [^o]o [ACTION]/VERB<MODAL><PAST>
SFX á o ózhatatlanság/môÒÖAUKicSsXY@ [^o]o [ACTION]/VERB[UNABLE]/ADJ[sÁABSTRACT]/NOUN
SFX á o ózhatatlan/môÒÖAUKicFQsX.% [^o]o [ACTION]/VERB[UNABLE]/ADJ
SFX á o ózhat/Oo%X [^o]o [ACTION]/VERB<MODAL>
SFX á o ózgató/ÏÒÖAUKicFQX [^o]o [ACTION]/VERB[FREQ]/VERB[ÓIMPERF_PART]/ADJ
SFX á o ózgatás/môÒÖAUKicXSsY@ [^o]o [ACTION]/VERB[FREQ]/VERB[ÁPROCESS/RESULT]/NOUN
SFX á o ózgatott/môÒAUKicFQX%s [^o]o [ACTION]/VERB[FREQ]/VERB[PERF_PART]/ADJ
SFX á o ózgatott/X [^o]o [ACTION]/VERB[FREQ]/VERB<PAST>
SFX á o ózgathatóság/môÒÖAUKicSsXY@ [^o]o [ACTION]/VERB[FREQ]/VERB<MODAL>[ÓIMPERF_PART]/ADJ[sÁABSTRACT]/NOUN
SFX á o ózgatható/ÏÒÖAUKicFQX [^o]o [ACTION]/VERB[FREQ]/VERB<MODAL>[ÓIMPERF_PART]/ADJ
SFX á o ózgathatott/X [^o]o [ACTION]/VERB[FREQ]/VERB<MODAL><PAST>
SFX á o ózgathat/Oo%X [^o]o [ACTION]/VERB[FREQ]/VERB<MODAL>
SFX á o ózgat/Oo%X [^o]o [ACTION]/VERB[FREQ]/VERB
SFX á o ózatlanság/môÒÖAUKicQXY@ [^o]o [ACTION]/VERB[LESS]/ADJ[sÁABSTRACT]/NOUN
SFX á o ózatlan/môÒÖAUKicFQsX% [^o]o [ACTION]/VERB[LESS]/ADJ
SFX á o ózandó/ÏÒÖAUKicFQX% [^o]o [ACTION]/VERB[AndÓFUT_PART]/ADJ
SFX á o óz/OoX% [^o]o [ACTION]/VERB
SFX á o ósító/ÏÒÖAUKicFQXY@ [^o]o [síSUPPLY]/VERB[ÓIMPERF_PART]/ADJ
SFX á   o    ósításilag   [^o]o                     [síSUPPLY]/VERB[ÁPROCESS/RESULT]/NOUN[PLACE/TIME]/ADJ[MANNER]/ADV
SFX á o ósítási/ÏÒÖUKiFQx!" [^o]o [síSUPPLY]/VERB[ÁPROCESS/RESULT]/NOUN[PLACE/TIME]/ADJ
SFX á o ósítás/môÒÖAUKicXSsY@Ÿ [^o]o [síSUPPLY]/VERB[ÁPROCESS/RESULT]/NOUN
SFX á o ósíttató/ÏÒÖAUKicFQX [^o]o [síSUPPLY]/VERB[FACTITIVE]/VERB[ÓIMPERF_PART]/ADJ
SFX á   o    ósíttatásilag [^o]o                     [síSUPPLY]/VERB[FACTITIVE]/VERB[ÁPROCESS/RESULT]/NOUN[PLACE/TIME]/ADJ[MANNER]/ADV
SFX á o ósíttatási/ÏÒÖUKiFQx!" [^o]o [síSUPPLY]/VERB[FACTITIVE]/VERB[ÁPROCESS/RESULT]/NOUN[PLACE/TIME]/ADJ
SFX á o ósíttatás/môÒÖAUKicXSsY@Ÿ [^o]o [síSUPPLY]/VERB[FACTITIVE]/VERB[ÁPROCESS/RESULT]/NOUN
SFX á o ósíttatott/môÒAU$icFQsX% [^o]o [síSUPPLY]/VERB[FACTITIVE]/VERB[PERF_PART]/ADJ
SFX á o ósíttatott/X [^o]o [síSUPPLY]/VERB[FACTITIVE]/VERB<PAST>
SFX á o ósíttathat/Oo%X [^o]o [síSUPPLY]/VERB[FACTITIVE]/VERB<MODAL>
SFX á o ósíttatandó/ÏÒÖAUKicFQX% [^o]o [síSUPPLY]/VERB[FACTITIVE]/VERB[AndÓFUT_PART]/ADJ
SFX á o ósíttat/OoX% [^o]o [síSUPPLY]/VERB[FACTITIVE]/VERB
SFX á   o    ósítottságilag [^o]o                     [síSUPPLY]/VERB[PERF_PART]/ADJ[sÁABSTRACT]/NOUN[PLACE/TIME]/ADJ[MANNER]/ADV
SFX á o ósítottsági/ÏÒÖUKiFQx!" [^o]o [síSUPPLY]/VERB[PERF_PART]/ADJ[sÁABSTRACT]/NOUN[PLACE/TIME]/ADJ
SFX á o ósítottság/môÒÖAUKicSsXY@Ÿ [^o]o [síSUPPLY]/VERB[PERF_PART]/ADJ[sÁABSTRACT]/NOUN
SFX á o ósított/môÒAU$icFQsX% [^o]o [síSUPPLY]/VERB[PERF_PART]/ADJ
SFX á o ósított/X [^o]o [síSUPPLY]/VERB<PAST>
SFX á o ósíthatóság/môÒÖAUKicSsXY@ [^o]o [síSUPPLY]/VERB<MODAL>[ÓIMPERF_PART]/ADJ[sÁABSTRACT]/NOUN
SFX á o ósítható/ÏÒÖAUKicFQX [^o]o [síSUPPLY]/VERB<MODAL>[ÓIMPERF_PART]/ADJ
SFX á o ósíthatott/môÒAUKicFQX%s [^o]o [síSUPPLY]/VERB<MODAL>[PERF_PART]/ADJ
SFX á o ósíthatott/X [^o]o [síSUPPLY]/VERB<MODAL><PAST>
SFX á   o    ósíthatatlanságilag [^o]o                     [síSUPPLY]/VERB[UNABLE]/ADJ[sÁABSTRACT]/NOUN[PLACE/TIME]/ADJ[MANNER]/ADV
SFX á o ósíthatatlansági/ÏÒÖUKiFQx!" [^o]o [síSUPPLY]/VERB[UNABLE]/ADJ[sÁABSTRACT]/NOUN[PLACE/TIME]/ADJ
SFX á o ósíthatatlanság/môÒÖAUKicSsXY@ [^o]o [síSUPPLY]/VERB[UNABLE]/ADJ[sÁABSTRACT]/NOUN
SFX á o ósíthatatlan/môÒÖAUKicFQsX% [^o]o [síSUPPLY]/VERB[UNABLE]/ADJ
SFX á o ósíthat/Oo%X [^o]o [síSUPPLY]/VERB<MODAL>
SFX á o ósítgató/ÏÒÖAUKicFQX [^o]o [síSUPPLY]/VERB[FREQ]/VERB[ÓIMPERF_PART]/ADJ
SFX á o ósítgatás/môÒÖAUKicXSs [^o]o [síSUPPLY]/VERB[FREQ]/VERB[ÁPROCESS/RESULT]/NOUN
SFX á o ósítgatott/môÒAUKicFQX%s [^o]o [síSUPPLY]/VERB[FREQ]/VERB[PERF_PART]/ADJ
SFX á o ósítgatott/X [^o]o [síSUPPLY]/VERB[FREQ]/VERB<PAST>
SFX á o ósítgathatóság/môÒÖAUKicSsX [^o]o [síSUPPLY]/VERB[FREQ]/VERB<MODAL>[ÓIMPERF_PART]/ADJ[sÁABSTRACT]/NOUN
SFX á o ósítgatható/ÏÒÖAUKicFQX [^o]o [síSUPPLY]/VERB[FREQ]/VERB<MODAL>[ÓIMPERF_PART]/ADJ
SFX á o ósítgathatott/X [^o]o [síSUPPLY]/VERB[FREQ]/VERB<MODAL><PAST>
SFX á o ósítgathat/Oo%X [^o]o [síSUPPLY]/VERB[FREQ]/VERB<MODAL>
SFX á o ósítgat/Oo%X [^o]o [síSUPPLY]/VERB[FREQ]/VERB
SFX á   o    ósítatlanságilag [^o]o                     [síSUPPLY]/VERB[LESS]/ADJ[sÁABSTRACT]/NOUN[PLACE/TIME]/ADJ[MANNER]/ADV
SFX á o ósítatlansági/ÏÒÖUKiFQx!" [^o]o [síSUPPLY]/VERB[LESS]/ADJ[sÁABSTRACT]/NOUN[PLACE/TIME]/ADJ
SFX á o ósítatlanság/môÒÖAUKicQXY@Ÿ [^o]o [síSUPPLY]/VERB[LESS]/ADJ[sÁABSTRACT]/NOUN
SFX á o ósítatlan/môÒÖAUKicFQsX% [^o]o [síSUPPLY]/VERB[LESS]/ADJ
SFX á o ósítandó/ÏÒÖAUKicFQX% [^o]o [síSUPPLY]/VERB[AndÓFUT_PART]/ADJ
SFX á o ósít/OoX% [^o]o [síSUPPLY]/VERB
SFX á o ósodó/ÏÒÖAUKicFQX [^o]o [ATTRIBUTE]/ADJ[MEDIAL]/VERB[ÓIMPERF_PART]/ADJ
SFX á   o    ósodásilag   [^o]o                     [ATTRIBUTE]/ADJ[MEDIAL]/VERB[ÁPROCESS/RESULT]/NOUN[PLACE/TIME]/ADJ[MANNER]/ADV
SFX á o ósodási/ÏÒÖUKiFQx!" [^o]o [ATTRIBUTE]/ADJ[MEDIAL]/VERB[ÁPROCESS/RESULT]/NOUN[PLACE/TIME]/ADJ
SFX á o ósodás/môÒÖAUKicXSsY@Ÿ [^o]o [ATTRIBUTE]/ADJ[MEDIAL]/VERB[ÁPROCESS/RESULT]/NOUN
SFX á o ósodottság/môÒÖAUKicSsXY@ [^o]o [ATTRIBUTE]/ADJ[MEDIAL]/VERB[PERF_PART]/ADJ[sÁABSTRACT]/NOUN
SFX á o ósodott/môÒAU$icFQsX% [^o]o [ATTRIBUTE]/ADJ[MEDIAL]/VERB[PERF_PART]/ADJ
SFX á o ósodott/X [^o]o [ATTRIBUTE]/ADJ[MEDIAL]/VERB<PAST>
SFX á o ósodik/Oo%X [^o]o [ATTRIBUTE]/ADJ[MEDIAL]/VERB
SFX á o ósodhatott/X [^o]o [ATTRIBUTE]/ADJ[MEDIAL]/VERB<MODAL><PAST>
SFX á o ósodhat/Oo%X [^o]o [ATTRIBUTE]/ADJ[MEDIAL]/VERB<MODAL>
SFX á o ósodgatott/X [^o]o [ATTRIBUTE]/ADJ[MEDIAL]/VERB<PAST>
SFX á o ósodgathatott/X [^o]o [ATTRIBUTE]/ADJ[MEDIAL]/VERB[FREQ]/VERB<MODAL><PAST>
SFX á o ósodgathat/Oo%X [^o]o [ATTRIBUTE]/ADJ[MEDIAL]/VERB[FREQ]/VERB<MODAL>
SFX á o ósodgat/Oo%X [^o]o [ATTRIBUTE]/ADJ[MEDIAL]/VERB[FREQ]/VERB
SFX á a ázó/ÏÒÖAUKicFQXY@ a [ACTION]/VERB[ÓIMPERF_PART]/ADJ
SFX á   a    ázásilag     a                         [ACTION]/VERB[ÁPROCESS/RESULT]/NOUN[PLACE/TIME]/ADJ[MANNER]/ADV
SFX á a ázási/ÏÒÖUKiFQx!" a [ACTION]/VERB[ÁPROCESS/RESULT]/NOUN[PLACE/TIME]/ADJ
SFX á a ázás/môÒÖAUKicXSsY@Ÿ a [ACTION]/VERB[ÁPROCESS/RESULT]/NOUN
SFX á a áztató/ÏÒÖAUKicFQXY@ a [ACTION]/VERB[FACTITIVE]/VERB[ÓIMPERF_PART]/ADJ
SFX á a áztatás/môÒÖAUKicXSsY@ a [ACTION]/VERB[FACTITIVE]/VERB[ÁPROCESS/RESULT]/NOUN
SFX á a áztatott/môÒAU$icFQsX% a [ACTION]/VERB[FACTITIVE]/VERB[PERF_PART]/ADJ
SFX á a áztatott/X a [ACTION]/VERB[FACTITIVE]/VERB<PAST>
SFX á a áztatandó/ÏÒÖAUKicFQX% a [ACTION]/VERB[FACTITIVE]/VERB[AndÓFUT_PART]/ADJ
SFX á a áztat/OoX% a [ACTION]/VERB[FACTITIVE]/VERB
SFX á a ázottság/môÒÖAUKicSsXY@ a [ACTION]/VERB[PERF_PART]/ADJ[sÁABSTRACT]/NOUN
SFX á a ázott/môÒAU$icFQsX% a [ACTION]/VERB[PERF_PART]/ADJ
SFX á a ázott/X a [ACTION]/VERB<PAST>
SFX á a ázik/OoX% a [ACTION]/VERB
SFX á a ázhatóság/môÒÖAUKicSsXY@ a [ACTION]/VERB<MODAL>[ÓIMPERF_PART]/ADJ[sÁABSTRACT]/NOUN
SFX á a ázható/ÏÒÖAUKicFQX a [ACTION]/VERB<MODAL>[ÓIMPERF_PART]/ADJ
SFX á a ázhatott/X a [ACTION]/VERB<MODAL><PAST>
SFX á a ázhatatlanság/môÒÖAUKicSsXY@ a [ACTION]/VERB[UNABLE]/ADJ[sÁABSTRACT]/NOUN
SFX á a ázhatatlan/môÒÖAUKicFQsX.% a [ACTION]/VERB[UNABLE]/ADJ
SFX á a ázhat/Oo%X a [ACTION]/VERB<MODAL>
SFX á a ázgató/ÏÒÖAUKicFQX a [ACTION]/VERB[FREQ]/VERB[ÓIMPERF_PART]/ADJ
SFX á a ázgatás/môÒÖAUKicXSsY@ a [ACTION]/VERB[FREQ]/VERB[ÁPROCESS/RESULT]/NOUN
SFX á a ázgatott/môÒAUKicFQX%s a [ACTION]/VERB[FREQ]/VERB[PERF_PART]/ADJ
SFX á a ázgatott/X a [ACTION]/VERB[FREQ]/VERB<PAST>
SFX á a ázgathatóság/môÒÖAUKicSsXY@ a [ACTION]/VERB[FREQ]/VERB<MODAL>[ÓIMPERF_PART]/ADJ[sÁABSTRACT]/NOUN
SFX á a ázgatható/ÏÒÖAUKicFQX a [ACTION]/VERB[FREQ]/VERB<MODAL>[ÓIMPERF_PART]/ADJ
SFX á a ázgathatott/X a [ACTION]/VERB[FREQ]/VERB<MODAL><PAST>
SFX á a ázgathat/Oo%X a [ACTION]/VERB[FREQ]/VERB<MODAL>
SFX á a ázgat/Oo%X a [ACTION]/VERB[FREQ]/VERB
SFX á a ázatlanság/môÒÖAUKicQXY@ a [ACTION]/VERB[LESS]/ADJ[sÁABSTRACT]/NOUN
SFX á a ázatlan/môÒÖAUKicFQsX% a [ACTION]/VERB[LESS]/ADJ
SFX á a ázandó/ÏÒÖAUKicFQX% a [ACTION]/VERB[AndÓFUT_PART]/ADJ
SFX á a áz/OoX% a [ACTION]/VERB
SFX á a ásító/ÏÒÖAUKicFQXY@ a [síSUPPLY]/VERB[ÓIMPERF_PART]/ADJ
SFX á   a    ásításilag   a                         [síSUPPLY]/VERB[ÁPROCESS/RESULT]/NOUN[PLACE/TIME]/ADJ[MANNER]/ADV
SFX á a ásítási/ÏÒÖUKiFQx!" a [síSUPPLY]/VERB[ÁPROCESS/RESULT]/NOUN[PLACE/TIME]/ADJ
SFX á a ásítás/môÒÖAUKicXSsY@Ÿ a [síSUPPLY]/VERB[ÁPROCESS/RESULT]/NOUN
SFX á a ásíttató/ÏÒÖAUKicFQX a [síSUPPLY]/VERB[FACTITIVE]/VERB[ÓIMPERF_PART]/ADJ
SFX á   a    ásíttatásilag a                         [síSUPPLY]/VERB[FACTITIVE]/VERB[ÁPROCESS/RESULT]/NOUN[PLACE/TIME]/ADJ[MANNER]/ADV
SFX á a ásíttatási/ÏÒÖUKiFQx!" a [síSUPPLY]/VERB[FACTITIVE]/VERB[ÁPROCESS/RESULT]/NOUN[PLACE/TIME]/ADJ
SFX á a ásíttatás/môÒÖAUKicXSsY@Ÿ a [síSUPPLY]/VERB[FACTITIVE]/VERB[ÁPROCESS/RESULT]/NOUN
SFX á a ásíttatott/môÒAU$icFQsX% a [síSUPPLY]/VERB[FACTITIVE]/VERB[PERF_PART]/ADJ
SFX á a ásíttatott/X a [síSUPPLY]/VERB[FACTITIVE]/VERB<PAST>
SFX á a ásíttathat/Oo%X a [síSUPPLY]/VERB[FACTITIVE]/VERB<MODAL>
SFX á a ásíttatandó/ÏÒÖAUKicFQX% a [síSUPPLY]/VERB[FACTITIVE]/VERB[AndÓFUT_PART]/ADJ
SFX á a ásíttat/OoX% a [síSUPPLY]/VERB[FACTITIVE]/VERB
SFX á   a    ásítottságilag a                         [síSUPPLY]/VERB[PERF_PART]/ADJ[sÁABSTRACT]/NOUN[PLACE/TIME]/ADJ[MANNER]/ADV
SFX á a ásítottsági/ÏÒÖUKiFQx!" a [síSUPPLY]/VERB[PERF_PART]/ADJ[sÁABSTRACT]/NOUN[PLACE/TIME]/ADJ
SFX á a ásítottság/môÒÖAUKicSsXY@Ÿ a [síSUPPLY]/VERB[PERF_PART]/ADJ[sÁABSTRACT]/NOUN
SFX á a ásított/môÒAU$icFQsX% a [síSUPPLY]/VERB[PERF_PART]/ADJ
SFX á a ásított/X a [síSUPPLY]/VERB<PAST>
SFX á a ásíthatóság/môÒÖAUKicSsXY@ a [síSUPPLY]/VERB<MODAL>[ÓIMPERF_PART]/ADJ[sÁABSTRACT]/NOUN
SFX á a ásítható/ÏÒÖAUKicFQX a [síSUPPLY]/VERB<MODAL>[ÓIMPERF_PART]/ADJ
SFX á a ásíthatott/môÒAUKicFQX%s a [síSUPPLY]/VERB<MODAL>[PERF_PART]/ADJ
SFX á a ásíthatott/X a [síSUPPLY]/VERB<MODAL><PAST>
SFX á   a    ásíthatatlanságilag a                         [síSUPPLY]/VERB[UNABLE]/ADJ[sÁABSTRACT]/NOUN[PLACE/TIME]/ADJ[MANNER]/ADV
SFX á a ásíthatatlansági/ÏÒÖUKiFQx!" a [síSUPPLY]/VERB[UNABLE]/ADJ[sÁABSTRACT]/NOUN[PLACE/TIME]/ADJ
SFX á a ásíthatatlanság/môÒÖAUKicSsXY@ a [síSUPPLY]/VERB[UNABLE]/ADJ[sÁABSTRACT]/NOUN
SFX á a ásíthatatlan/môÒÖAUKicFQsX% a [síSUPPLY]/VERB[UNABLE]/ADJ
SFX á a ásíthat/Oo%X a [síSUPPLY]/VERB<MODAL>
SFX á a ásítgató/ÏÒÖAUKicFQX a [síSUPPLY]/VERB[FREQ]/VERB[ÓIMPERF_PART]/ADJ
SFX á a ásítgatás/môÒÖAUKicXSs a [síSUPPLY]/VERB[FREQ]/VERB[ÁPROCESS/RESULT]/NOUN
SFX á a ásítgatott/môÒAUKicFQX%s a [síSUPPLY]/VERB[FREQ]/VERB[PERF_PART]/ADJ
SFX á a ásítgatott/X a [síSUPPLY]/VERB[FREQ]/VERB<PAST>
SFX á a ásítgathatóság/môÒÖAUKicSsX a [síSUPPLY]/VERB[FREQ]/VERB<MODAL>[ÓIMPERF_PART]/ADJ[sÁABSTRACT]/NOUN
SFX á a ásítgatható/ÏÒÖAUKicFQX a [síSUPPLY]/VERB[FREQ]/VERB<MODAL>[ÓIMPERF_PART]/ADJ
SFX á a ásítgathatott/X a [síSUPPLY]/VERB[FREQ]/VERB<MODAL><PAST>
SFX á a ásítgathat/Oo%X a [síSUPPLY]/VERB[FREQ]/VERB<MODAL>
SFX á a ásítgat/Oo%X a [síSUPPLY]/VERB[FREQ]/VERB
SFX á   a    ásítatlanságilag a                         [síSUPPLY]/VERB[LESS]/ADJ[sÁABSTRACT]/NOUN[PLACE/TIME]/ADJ[MANNER]/ADV
SFX á a ásítatlansági/ÏÒÖUKiFQx!" a [síSUPPLY]/VERB[LESS]/ADJ[sÁABSTRACT]/NOUN[PLACE/TIME]/ADJ
SFX á a ásítatlanság/môÒÖAUKicQXY@Ÿ a [síSUPPLY]/VERB[LESS]/ADJ[sÁABSTRACT]/NOUN
SFX á a ásítatlan/môÒÖAUKicFQsX% a [síSUPPLY]/VERB[LESS]/ADJ
SFX á a ásítandó/ÏÒÖAUKicFQX% a [síSUPPLY]/VERB[AndÓFUT_PART]/ADJ
SFX á a ásít/OoX% a [síSUPPLY]/VERB
SFX á a ásodó/ÏÒÖAUKicFQX a [ATTRIBUTE]/ADJ[MEDIAL]/VERB[ÓIMPERF_PART]/ADJ
SFX á   a    ásodásilag   a                         [ATTRIBUTE]/ADJ[MEDIAL]/VERB[ÁPROCESS/RESULT]/NOUN[PLACE/TIME]/ADJ[MANNER]/ADV
SFX á a ásodási/ÏÒÖUKiFQx!" a [ATTRIBUTE]/ADJ[MEDIAL]/VERB[ÁPROCESS/RESULT]/NOUN[PLACE/TIME]/ADJ
SFX á a ásodás/môÒÖAUKicXSsY@Ÿ a [ATTRIBUTE]/ADJ[MEDIAL]/VERB[ÁPROCESS/RESULT]/NOUN
SFX á a ásodottság/môÒÖAUKicSsXY@ a [ATTRIBUTE]/ADJ[MEDIAL]/VERB[PERF_PART]/ADJ[sÁABSTRACT]/NOUN
SFX á a ásodott/môÒAU$icFQsX% a [ATTRIBUTE]/ADJ[MEDIAL]/VERB[PERF_PART]/ADJ
SFX á a ásodott/X a [ATTRIBUTE]/ADJ[MEDIAL]/VERB<PAST>
SFX á a ásodik/Oo%X a [ATTRIBUTE]/ADJ[MEDIAL]/VERB
SFX á a ásodhatott/X a [ATTRIBUTE]/ADJ[MEDIAL]/VERB<MODAL><PAST>
SFX á a ásodhat/Oo%X a [ATTRIBUTE]/ADJ[MEDIAL]/VERB<MODAL>
SFX á a ásodgatott/X a [ATTRIBUTE]/ADJ[MEDIAL]/VERB<PAST>
SFX á a ásodgathatott/X a [ATTRIBUTE]/ADJ[MEDIAL]/VERB[FREQ]/VERB<MODAL><PAST>
SFX á a ásodgathat/Oo%X a [ATTRIBUTE]/ADJ[MEDIAL]/VERB[FREQ]/VERB<MODAL>
SFX á a ásodgat/Oo%X a [ATTRIBUTE]/ADJ[MEDIAL]/VERB[FREQ]/VERB
SFX á 0 zó/ÏÒÖAUKicFQXY@ oo [ACTION]/VERB[ÓIMPERF_PART]/ADJ
SFX á 0 zó/ÏÒÖAUKicFQXY@ [áéiíóöõuúüû-] [ACTION]/VERB[ÓIMPERF_PART]/ADJ
SFX á   0    zásilag      oo                        [ACTION]/VERB[ÁPROCESS/RESULT]/NOUN[PLACE/TIME]/ADJ[MANNER]/ADV
SFX á   0    zásilag      [áéiíóöõuúüû-]            [ACTION]/VERB[ÁPROCESS/RESULT]/NOUN[PLACE/TIME]/ADJ[MANNER]/ADV
SFX á 0 zási/ÏÒÖUKiFQx!" oo [ACTION]/VERB[ÁPROCESS/RESULT]/NOUN[PLACE/TIME]/ADJ
SFX á 0 zási/ÏÒÖUKiFQx!" [áéiíóöõuúüû-] [ACTION]/VERB[ÁPROCESS/RESULT]/NOUN[PLACE/TIME]/ADJ
SFX á 0 zás/môÒÖAUKicXSsY@Ÿ oo [ACTION]/VERB[ÁPROCESS/RESULT]/NOUN
SFX á 0 zás/môÒÖAUKicXSsY@Ÿ [áéiíóöõuúüû-] [ACTION]/VERB[ÁPROCESS/RESULT]/NOUN
SFX á 0 ztató/ÏÒÖAUKicFQXY@ oo [ACTION]/VERB[FACTITIVE]/VERB[ÓIMPERF_PART]/ADJ
SFX á 0 ztató/ÏÒÖAUKicFQXY@ [áéiíóöõuúüû-] [ACTION]/VERB[FACTITIVE]/VERB[ÓIMPERF_PART]/ADJ
SFX á 0 ztatás/môÒÖAUKicXSsY@ oo [ACTION]/VERB[FACTITIVE]/VERB[ÁPROCESS/RESULT]/NOUN
SFX á 0 ztatás/môÒÖAUKicXSsY@ [áéiíóöõuúüû-] [ACTION]/VERB[FACTITIVE]/VERB[ÁPROCESS/RESULT]/NOUN
SFX á 0 ztatott/môÒAU$icFQsX% oo [ACTION]/VERB[FACTITIVE]/VERB[PERF_PART]/ADJ
SFX á 0 ztatott/X oo [ACTION]/VERB[FACTITIVE]/VERB<PAST>
SFX á 0 ztatott/môÒAU$icFQsX% [áéiíóöõuúüû-] [ACTION]/VERB[FACTITIVE]/VERB[PERF_PART]/ADJ
SFX á 0 ztatott/X [áéiíóöõuúüû-] [ACTION]/VERB[FACTITIVE]/VERB<PAST>
SFX á 0 ztatandó/ÏÒÖAUKicFQX% oo [ACTION]/VERB[FACTITIVE]/VERB[AndÓFUT_PART]/ADJ
SFX á 0 ztatandó/ÏÒÖAUKicFQX% [áéiíóöõuúüû-] [ACTION]/VERB[FACTITIVE]/VERB[AndÓFUT_PART]/ADJ
SFX á 0 ztat/OoX% oo [ACTION]/VERB[FACTITIVE]/VERB
SFX á 0 ztat/OoX% [áéiíóöõuúüû-] [ACTION]/VERB[FACTITIVE]/VERB
SFX á 0 zottság/môÒÖAUKicSsXY@ oo [ACTION]/VERB[PERF_PART]/ADJ[sÁABSTRACT]/NOUN
SFX á 0 zottság/môÒÖAUKicSsXY@ [áéiíóöõuúüû-] [ACTION]/VERB[PERF_PART]/ADJ[sÁABSTRACT]/NOUN
SFX á 0 zott/môÒAU$icFQsX% oo [ACTION]/VERB[PERF_PART]/ADJ
SFX á 0 zott/X oo [ACTION]/VERB<PAST>
SFX á 0 zott/môÒAU$icFQsX% [áéiíóöõuúüû-] [ACTION]/VERB[PERF_PART]/ADJ
SFX á 0 zott/X [áéiíóöõuúüû-] [ACTION]/VERB<PAST>
SFX á 0 zik/OoX% oo [ACTION]/VERB
SFX á 0 zik/OoX% [áéiíóöõuúüû-] [ACTION]/VERB
SFX á 0 zhatóság/môÒÖAUKicSsXY@ oo [ACTION]/VERB<MODAL>[ÓIMPERF_PART]/ADJ[sÁABSTRACT]/NOUN
SFX á 0 zhatóság/môÒÖAUKicSsXY@ [áéiíóöõuúüû-] [ACTION]/VERB<MODAL>[ÓIMPERF_PART]/ADJ[sÁABSTRACT]/NOUN
SFX á 0 zható/ÏÒÖAUKicFQX oo [ACTION]/VERB<MODAL>[ÓIMPERF_PART]/ADJ
SFX á 0 zható/ÏÒÖAUKicFQX [áéiíóöõuúüû-] [ACTION]/VERB<MODAL>[ÓIMPERF_PART]/ADJ
SFX á 0 zhatott/X oo [ACTION]/VERB<MODAL><PAST>
SFX á 0 zhatott/X [áéiíóöõuúüû-] [ACTION]/VERB<MODAL><PAST>
SFX á 0 zhatatlanság/môÒÖAUKicSsXY@ oo [ACTION]/VERB[UNABLE]/ADJ[sÁABSTRACT]/NOUN
SFX á 0 zhatatlanság/môÒÖAUKicSsXY@ [áéiíóöõuúüû-] [ACTION]/VERB[UNABLE]/ADJ[sÁABSTRACT]/NOUN
SFX á 0 zhatatlan/môÒÖAUKicFQsX.% oo [ACTION]/VERB[UNABLE]/ADJ
SFX á 0 zhatatlan/môÒÖAUKicFQsX.% [áéiíóöõuúüû-] [ACTION]/VERB[UNABLE]/ADJ
SFX á 0 zhat/Oo%X oo [ACTION]/VERB<MODAL>
SFX á 0 zhat/Oo%X [áéiíóöõuúüû-] [ACTION]/VERB<MODAL>
SFX á 0 zgató/ÏÒÖAUKicFQX oo [ACTION]/VERB[FREQ]/VERB[ÓIMPERF_PART]/ADJ
SFX á 0 zgató/ÏÒÖAUKicFQX [áéiíóöõuúüû-] [ACTION]/VERB[FREQ]/VERB[ÓIMPERF_PART]/ADJ
SFX á 0 zgatás/môÒÖAUKicXSsY@ oo [ACTION]/VERB[FREQ]/VERB[ÁPROCESS/RESULT]/NOUN
SFX á 0 zgatás/môÒÖAUKicXSsY@ [áéiíóöõuúüû-] [ACTION]/VERB[FREQ]/VERB[ÁPROCESS/RESULT]/NOUN
SFX á 0 zgatott/môÒAUKicFQX%s oo [ACTION]/VERB[FREQ]/VERB[PERF_PART]/ADJ
SFX á 0 zgatott/X oo [ACTION]/VERB[FREQ]/VERB<PAST>
SFX á 0 zgatott/môÒAUKicFQX%s [áéiíóöõuúüû-] [ACTION]/VERB[FREQ]/VERB[PERF_PART]/ADJ
SFX á 0 zgatott/X [áéiíóöõuúüû-] [ACTION]/VERB[FREQ]/VERB<PAST>
SFX á 0 zgathatóság/môÒÖAUKicSsXY@ oo [ACTION]/VERB[FREQ]/VERB<MODAL>[ÓIMPERF_PART]/ADJ[sÁABSTRACT]/NOUN
SFX á 0 zgathatóság/môÒÖAUKicSsXY@ [áéiíóöõuúüû-] [ACTION]/VERB[FREQ]/VERB<MODAL>[ÓIMPERF_PART]/ADJ[sÁABSTRACT]/NOUN
SFX á 0 zgatható/ÏÒÖAUKicFQX oo [ACTION]/VERB[FREQ]/VERB<MODAL>[ÓIMPERF_PART]/ADJ
SFX á 0 zgatható/ÏÒÖAUKicFQX [áéiíóöõuúüû-] [ACTION]/VERB[FREQ]/VERB<MODAL>[ÓIMPERF_PART]/ADJ
SFX á 0 zgathatott/X oo [ACTION]/VERB[FREQ]/VERB<MODAL><PAST>
SFX á 0 zgathatott/X [áéiíóöõuúüû-] [ACTION]/VERB[FREQ]/VERB<MODAL><PAST>
SFX á 0 zgathat/Oo%X oo [ACTION]/VERB[FREQ]/VERB<MODAL>
SFX á 0 zgathat/Oo%X [áéiíóöõuúüû-] [ACTION]/VERB[FREQ]/VERB<MODAL>
SFX á 0 zgat/Oo%X oo [ACTION]/VERB[FREQ]/VERB
SFX á 0 zgat/Oo%X [áéiíóöõuúüû-] [ACTION]/VERB[FREQ]/VERB
SFX á 0 zatlanság/môÒÖAUKicQXY@ oo [ACTION]/VERB[LESS]/ADJ[sÁABSTRACT]/NOUN
SFX á 0 zatlanság/môÒÖAUKicQXY@ [áéiíóöõuúüû-] [ACTION]/VERB[LESS]/ADJ[sÁABSTRACT]/NOUN
SFX á 0 zatlan/môÒÖAUKicFQsX% oo [ACTION]/VERB[LESS]/ADJ
SFX á 0 zatlan/môÒÖAUKicFQsX% [áéiíóöõuúüû-] [ACTION]/VERB[LESS]/ADJ
SFX á 0 zandó/ÏÒÖAUKicFQX% oo [ACTION]/VERB[AndÓFUT_PART]/ADJ
SFX á 0 zandó/ÏÒÖAUKicFQX% [áéiíóöõuúüû-] [ACTION]/VERB[AndÓFUT_PART]/ADJ
SFX á 0 z/OoX% oo [ACTION]/VERB
SFX á 0 z/OoX% [áéiíóöõuúüû-] [ACTION]/VERB
SFX á 0 sító/ÏÒÖAUKicFQXY@ oo [síSUPPLY]/VERB[ÓIMPERF_PART]/ADJ
SFX á 0 sító/ÏÒÖAUKicFQXY@ [áéiíóöõuúüû-] [síSUPPLY]/VERB[ÓIMPERF_PART]/ADJ
SFX á   0    sításilag    oo                        [síSUPPLY]/VERB[ÁPROCESS/RESULT]/NOUN[PLACE/TIME]/ADJ[MANNER]/ADV
SFX á   0    sításilag    [áéiíóöõuúüû-]            [síSUPPLY]/VERB[ÁPROCESS/RESULT]/NOUN[PLACE/TIME]/ADJ[MANNER]/ADV
SFX á 0 sítási/ÏÒÖUKiFQx!" oo [síSUPPLY]/VERB[ÁPROCESS/RESULT]/NOUN[PLACE/TIME]/ADJ
SFX á 0 sítási/ÏÒÖUKiFQx!" [áéiíóöõuúüû-] [síSUPPLY]/VERB[ÁPROCESS/RESULT]/NOUN[PLACE/TIME]/ADJ
SFX á 0 sítás/môÒÖAUKicXSsY@Ÿ oo [síSUPPLY]/VERB[ÁPROCESS/RESULT]/NOUN
SFX á 0 sítás/môÒÖAUKicXSsY@Ÿ [áéiíóöõuúüû-] [síSUPPLY]/VERB[ÁPROCESS/RESULT]/NOUN
SFX á 0 síttató/ÏÒÖAUKicFQX oo [síSUPPLY]/VERB[FACTITIVE]/VERB[ÓIMPERF_PART]/ADJ
SFX á 0 síttató/ÏÒÖAUKicFQX [áéiíóöõuúüû-] [síSUPPLY]/VERB[FACTITIVE]/VERB[ÓIMPERF_PART]/ADJ
SFX á   0    síttatásilag oo                        [síSUPPLY]/VERB[FACTITIVE]/VERB[ÁPROCESS/RESULT]/NOUN[PLACE/TIME]/ADJ[MANNER]/ADV
SFX á   0    síttatásilag [áéiíóöõuúüû-]            [síSUPPLY]/VERB[FACTITIVE]/VERB[ÁPROCESS/RESULT]/NOUN[PLACE/TIME]/ADJ[MANNER]/ADV
SFX á 0 síttatási/ÏÒÖUKiFQx!" oo [síSUPPLY]/VERB[FACTITIVE]/VERB[ÁPROCESS/RESULT]/NOUN[PLACE/TIME]/ADJ
SFX á 0 síttatási/ÏÒÖUKiFQx!" [áéiíóöõuúüû-] [síSUPPLY]/VERB[FACTITIVE]/VERB[ÁPROCESS/RESULT]/NOUN[PLACE/TIME]/ADJ
SFX á 0 síttatás/môÒÖAUKicXSsY@Ÿ oo [síSUPPLY]/VERB[FACTITIVE]/VERB[ÁPROCESS/RESULT]/NOUN
SFX á 0 síttatás/môÒÖAUKicXSsY@Ÿ [áéiíóöõuúüû-] [síSUPPLY]/VERB[FACTITIVE]/VERB[ÁPROCESS/RESULT]/NOUN
SFX á 0 síttatott/môÒAU$icFQsX% oo [síSUPPLY]/VERB[FACTITIVE]/VERB[PERF_PART]/ADJ
SFX á 0 síttatott/X oo [síSUPPLY]/VERB[FACTITIVE]/VERB<PAST>
SFX á 0 síttatott/môÒAU$icFQsX% [áéiíóöõuúüû-] [síSUPPLY]/VERB[FACTITIVE]/VERB[PERF_PART]/ADJ
SFX á 0 síttatott/X [áéiíóöõuúüû-] [síSUPPLY]/VERB[FACTITIVE]/VERB<PAST>
SFX á 0 síttathat/Oo%X oo [síSUPPLY]/VERB[FACTITIVE]/VERB<MODAL>
SFX á 0 síttathat/Oo%X [áéiíóöõuúüû-] [síSUPPLY]/VERB[FACTITIVE]/VERB<MODAL>
SFX á 0 síttatandó/ÏÒÖAUKicFQX% oo [síSUPPLY]/VERB[FACTITIVE]/VERB[AndÓFUT_PART]/ADJ
SFX á 0 síttatandó/ÏÒÖAUKicFQX% [áéiíóöõuúüû-] [síSUPPLY]/VERB[FACTITIVE]/VERB[AndÓFUT_PART]/ADJ
SFX á 0 síttat/OoX% oo [síSUPPLY]/VERB[FACTITIVE]/VERB
SFX á 0 síttat/OoX% [áéiíóöõuúüû-] [síSUPPLY]/VERB[FACTITIVE]/VERB
SFX á   0    sítottságilag oo                        [síSUPPLY]/VERB[PERF_PART]/ADJ[sÁABSTRACT]/NOUN[PLACE/TIME]/ADJ[MANNER]/ADV
SFX á   0    sítottságilag [áéiíóöõuúüû-]            [síSUPPLY]/VERB[PERF_PART]/ADJ[sÁABSTRACT]/NOUN[PLACE/TIME]/ADJ[MANNER]/ADV
SFX á 0 sítottsági/ÏÒÖUKiFQx!" oo [síSUPPLY]/VERB[PERF_PART]/ADJ[sÁABSTRACT]/NOUN[PLACE/TIME]/ADJ
SFX á 0 sítottsági/ÏÒÖUKiFQx!" [áéiíóöõuúüû-] [síSUPPLY]/VERB[PERF_PART]/ADJ[sÁABSTRACT]/NOUN[PLACE/TIME]/ADJ
SFX á 0 sítottság/môÒÖAUKicSsXY@Ÿ oo [síSUPPLY]/VERB[PERF_PART]/ADJ[sÁABSTRACT]/NOUN
SFX á 0 sítottság/môÒÖAUKicSsXY@Ÿ [áéiíóöõuúüû-] [síSUPPLY]/VERB[PERF_PART]/ADJ[sÁABSTRACT]/NOUN
SFX á 0 sított/môÒAU$icFQsX% oo [síSUPPLY]/VERB[PERF_PART]/ADJ
SFX á 0 sított/X oo [síSUPPLY]/VERB<PAST>
SFX á 0 sított/môÒAU$icFQsX% [áéiíóöõuúüû-] [síSUPPLY]/VERB[PERF_PART]/ADJ
SFX á 0 sított/X [áéiíóöõuúüû-] [síSUPPLY]/VERB<PAST>
SFX á 0 síthatóság/môÒÖAUKicSsXY@ oo [síSUPPLY]/VERB<MODAL>[ÓIMPERF_PART]/ADJ[sÁABSTRACT]/NOUN
SFX á 0 síthatóság/môÒÖAUKicSsXY@ [áéiíóöõuúüû-] [síSUPPLY]/VERB<MODAL>[ÓIMPERF_PART]/ADJ[sÁABSTRACT]/NOUN
SFX á 0 sítható/ÏÒÖAUKicFQX oo [síSUPPLY]/VERB<MODAL>[ÓIMPERF_PART]/ADJ
SFX á 0 sítható/ÏÒÖAUKicFQX [áéiíóöõuúüû-] [síSUPPLY]/VERB<MODAL>[ÓIMPERF_PART]/ADJ
SFX á 0 síthatott/môÒAUKicFQX%s oo [síSUPPLY]/VERB<MODAL>[PERF_PART]/ADJ
SFX á 0 síthatott/X oo [síSUPPLY]/VERB<MODAL><PAST>
SFX á 0 síthatott/môÒAUKicFQX%s [áéiíóöõuúüû-] [síSUPPLY]/VERB<MODAL>[PERF_PART]/ADJ
SFX á 0 síthatott/X [áéiíóöõuúüû-] [síSUPPLY]/VERB<MODAL><PAST>
SFX á   0    síthatatlanságilag oo                        [síSUPPLY]/VERB[UNABLE]/ADJ[sÁABSTRACT]/NOUN[PLACE/TIME]/ADJ[MANNER]/ADV
SFX á   0    síthatatlanságilag [áéiíóöõuúüû-]            [síSUPPLY]/VERB[UNABLE]/ADJ[sÁABSTRACT]/NOUN[PLACE/TIME]/ADJ[MANNER]/ADV
SFX á 0 síthatatlansági/ÏÒÖUKiFQx!" oo [síSUPPLY]/VERB[UNABLE]/ADJ[sÁABSTRACT]/NOUN[PLACE/TIME]/ADJ
SFX á 0 síthatatlansági/ÏÒÖUKiFQx!" [áéiíóöõuúüû-] [síSUPPLY]/VERB[UNABLE]/ADJ[sÁABSTRACT]/NOUN[PLACE/TIME]/ADJ
SFX á 0 síthatatlanság/môÒÖAUKicSsXY@ oo [síSUPPLY]/VERB[UNABLE]/ADJ[sÁABSTRACT]/NOUN
SFX á 0 síthatatlanság/môÒÖAUKicSsXY@ [áéiíóöõuúüû-] [síSUPPLY]/VERB[UNABLE]/ADJ[sÁABSTRACT]/NOUN
SFX á 0 síthatatlan/môÒÖAUKicFQsX% oo [síSUPPLY]/VERB[UNABLE]/ADJ
SFX á 0 síthatatlan/môÒÖAUKicFQsX% [áéiíóöõuúüû-] [síSUPPLY]/VERB[UNABLE]/ADJ
SFX á 0 síthat/Oo%X oo [síSUPPLY]/VERB<MODAL>
SFX á 0 síthat/Oo%X [áéiíóöõuúüû-] [síSUPPLY]/VERB<MODAL>
SFX á 0 sítgató/ÏÒÖAUKicFQX oo [síSUPPLY]/VERB[FREQ]/VERB[ÓIMPERF_PART]/ADJ
SFX á 0 sítgató/ÏÒÖAUKicFQX [áéiíóöõuúüû-] [síSUPPLY]/VERB[FREQ]/VERB[ÓIMPERF_PART]/ADJ
SFX á 0 sítgatás/môÒÖAUKicXSs oo [síSUPPLY]/VERB[FREQ]/VERB[ÁPROCESS/RESULT]/NOUN
SFX á 0 sítgatás/môÒÖAUKicXSs [áéiíóöõuúüû-] [síSUPPLY]/VERB[FREQ]/VERB[ÁPROCESS/RESULT]/NOUN
SFX á 0 sítgatott/môÒAUKicFQX%s oo [síSUPPLY]/VERB[FREQ]/VERB[PERF_PART]/ADJ
SFX á 0 sítgatott/X oo [síSUPPLY]/VERB[FREQ]/VERB<PAST>
SFX á 0 sítgatott/môÒAUKicFQX%s [áéiíóöõuúüû-] [síSUPPLY]/VERB[FREQ]/VERB[PERF_PART]/ADJ
SFX á 0 sítgatott/X [áéiíóöõuúüû-] [síSUPPLY]/VERB[FREQ]/VERB<PAST>
SFX á 0 sítgathatóság/môÒÖAUKicSsX oo [síSUPPLY]/VERB[FREQ]/VERB<MODAL>[ÓIMPERF_PART]/ADJ[sÁABSTRACT]/NOUN
SFX á 0 sítgathatóság/môÒÖAUKicSsX [áéiíóöõuúüû-] [síSUPPLY]/VERB[FREQ]/VERB<MODAL>[ÓIMPERF_PART]/ADJ[sÁABSTRACT]/NOUN
SFX á 0 sítgatható/ÏÒÖAUKicFQX oo [síSUPPLY]/VERB[FREQ]/VERB<MODAL>[ÓIMPERF_PART]/ADJ
SFX á 0 sítgatható/ÏÒÖAUKicFQX [áéiíóöõuúüû-] [síSUPPLY]/VERB[FREQ]/VERB<MODAL>[ÓIMPERF_PART]/ADJ
SFX á 0 sítgathatott/X oo [síSUPPLY]/VERB[FREQ]/VERB<MODAL><PAST>
SFX á 0 sítgathatott/X [áéiíóöõuúüû-] [síSUPPLY]/VERB[FREQ]/VERB<MODAL><PAST>
SFX á 0 sítgathat/Oo%X oo [síSUPPLY]/VERB[FREQ]/VERB<MODAL>
SFX á 0 sítgathat/Oo%X [áéiíóöõuúüû-] [síSUPPLY]/VERB[FREQ]/VERB<MODAL>
SFX á 0 sítgat/Oo%X oo [síSUPPLY]/VERB[FREQ]/VERB
SFX á 0 sítgat/Oo%X [áéiíóöõuúüû-] [síSUPPLY]/VERB[FREQ]/VERB
SFX á   0    sítatlanságilag oo                        [síSUPPLY]/VERB[LESS]/ADJ[sÁABSTRACT]/NOUN[PLACE/TIME]/ADJ[MANNER]/ADV
SFX á   0    sítatlanságilag [áéiíóöõuúüû-]            [síSUPPLY]/VERB[LESS]/ADJ[sÁABSTRACT]/NOUN[PLACE/TIME]/ADJ[MANNER]/ADV
SFX á 0 sítatlansági/ÏÒÖUKiFQx!" oo [síSUPPLY]/VERB[LESS]/ADJ[sÁABSTRACT]/NOUN[PLACE/TIME]/ADJ
SFX á 0 sítatlansági/ÏÒÖUKiFQx!" [áéiíóöõuúüû-] [síSUPPLY]/VERB[LESS]/ADJ[sÁABSTRACT]/NOUN[PLACE/TIME]/ADJ
SFX á 0 sítatlanság/môÒÖAUKicQXY@Ÿ oo [síSUPPLY]/VERB[LESS]/ADJ[sÁABSTRACT]/NOUN
SFX á 0 sítatlanság/môÒÖAUKicQXY@Ÿ [áéiíóöõuúüû-] [síSUPPLY]/VERB[LESS]/ADJ[sÁABSTRACT]/NOUN
SFX á 0 sítatlan/môÒÖAUKicFQsX% oo [síSUPPLY]/VERB[LESS]/ADJ
SFX á 0 sítatlan/môÒÖAUKicFQsX% [áéiíóöõuúüû-] [síSUPPLY]/VERB[LESS]/ADJ
SFX á 0 sítandó/ÏÒÖAUKicFQX% oo [síSUPPLY]/VERB[AndÓFUT_PART]/ADJ
SFX á 0 sítandó/ÏÒÖAUKicFQX% [áéiíóöõuúüû-] [síSUPPLY]/VERB[AndÓFUT_PART]/ADJ
SFX á 0 sít/OoX% oo [síSUPPLY]/VERB
SFX á 0 sít/OoX% [áéiíóöõuúüû-] [síSUPPLY]/VERB
SFX á 0 sodó/ÏÒÖAUKicFQX oo [ATTRIBUTE]/ADJ[MEDIAL]/VERB[ÓIMPERF_PART]/ADJ
SFX á 0 sodó/ÏÒÖAUKicFQX [áéiíóöõuúüû-] [ATTRIBUTE]/ADJ[MEDIAL]/VERB[ÓIMPERF_PART]/ADJ
SFX á   0    sodásilag    oo                        [ATTRIBUTE]/ADJ[MEDIAL]/VERB[ÁPROCESS/RESULT]/NOUN[PLACE/TIME]/ADJ[MANNER]/ADV
SFX á   0    sodásilag    [áéiíóöõuúüû-]            [ATTRIBUTE]/ADJ[MEDIAL]/VERB[ÁPROCESS/RESULT]/NOUN[PLACE/TIME]/ADJ[MANNER]/ADV
SFX á 0 sodási/ÏÒÖUKiFQx!" oo [ATTRIBUTE]/ADJ[MEDIAL]/VERB[ÁPROCESS/RESULT]/NOUN[PLACE/TIME]/ADJ
SFX á 0 sodási/ÏÒÖUKiFQx!" [áéiíóöõuúüû-] [ATTRIBUTE]/ADJ[MEDIAL]/VERB[ÁPROCESS/RESULT]/NOUN[PLACE/TIME]/ADJ
SFX á 0 sodás/môÒÖAUKicXSsY@Ÿ oo [ATTRIBUTE]/ADJ[MEDIAL]/VERB[ÁPROCESS/RESULT]/NOUN
SFX á 0 sodás/môÒÖAUKicXSsY@Ÿ [áéiíóöõuúüû-] [ATTRIBUTE]/ADJ[MEDIAL]/VERB[ÁPROCESS/RESULT]/NOUN
SFX á 0 sodottság/môÒÖAUKicSsXY@ oo [ATTRIBUTE]/ADJ[MEDIAL]/VERB[PERF_PART]/ADJ[sÁABSTRACT]/NOUN
SFX á 0 sodottság/môÒÖAUKicSsXY@ [áéiíóöõuúüû-] [ATTRIBUTE]/ADJ[MEDIAL]/VERB[PERF_PART]/ADJ[sÁABSTRACT]/NOUN
SFX á 0 sodott/môÒAU$icFQsX% oo [ATTRIBUTE]/ADJ[MEDIAL]/VERB[PERF_PART]/ADJ
SFX á 0 sodott/X oo [ATTRIBUTE]/ADJ[MEDIAL]/VERB<PAST>
SFX á 0 sodott/môÒAU$icFQsX% [áéiíóöõuúüû-] [ATTRIBUTE]/ADJ[MEDIAL]/VERB[PERF_PART]/ADJ
SFX á 0 sodott/X [áéiíóöõuúüû-] [ATTRIBUTE]/ADJ[MEDIAL]/VERB<PAST>
SFX á 0 sodik/Oo%X oo [ATTRIBUTE]/ADJ[MEDIAL]/VERB
SFX á 0 sodik/Oo%X [áéiíóöõuúüû-] [ATTRIBUTE]/ADJ[MEDIAL]/VERB
SFX á 0 sodhatott/X oo [ATTRIBUTE]/ADJ[MEDIAL]/VERB<MODAL><PAST>
SFX á 0 sodhatott/X [áéiíóöõuúüû-] [ATTRIBUTE]/ADJ[MEDIAL]/VERB<MODAL><PAST>
SFX á 0 sodhat/Oo%X oo [ATTRIBUTE]/ADJ[MEDIAL]/VERB<MODAL>
SFX á 0 sodhat/Oo%X [áéiíóöõuúüû-] [ATTRIBUTE]/ADJ[MEDIAL]/VERB<MODAL>
SFX á 0 sodgatott/X oo [ATTRIBUTE]/ADJ[MEDIAL]/VERB<PAST>
SFX á 0 sodgatott/X [áéiíóöõuúüû-] [ATTRIBUTE]/ADJ[MEDIAL]/VERB<PAST>
SFX á 0 sodgathatott/X oo [ATTRIBUTE]/ADJ[MEDIAL]/VERB[FREQ]/VERB<MODAL><PAST>
SFX á 0 sodgathatott/X [áéiíóöõuúüû-] [ATTRIBUTE]/ADJ[MEDIAL]/VERB[FREQ]/VERB<MODAL><PAST>
SFX á 0 sodgathat/Oo%X oo [ATTRIBUTE]/ADJ[MEDIAL]/VERB[FREQ]/VERB<MODAL>
SFX á 0 sodgathat/Oo%X [áéiíóöõuúüû-] [ATTRIBUTE]/ADJ[MEDIAL]/VERB[FREQ]/VERB<MODAL>
SFX á 0 sodgat/Oo%X oo [ATTRIBUTE]/ADJ[MEDIAL]/VERB[FREQ]/VERB
SFX á 0 sodgat/Oo%X [áéiíóöõuúüû-] [ATTRIBUTE]/ADJ[MEDIAL]/VERB[FREQ]/VERB
SFX á 0 ozó/ÏÒÖAUKicFQXY@ [^aáeéiíoóöõuúüû] [ACTION]/VERB[ÓIMPERF_PART]/ADJ
SFX á   0    ozásilag     [^aáeéiíoóöõuúüû]         [ACTION]/VERB[ÁPROCESS/RESULT]/NOUN[PLACE/TIME]/ADJ[MANNER]/ADV
SFX á 0 ozási/ÏÒÖUKiFQx!" [^aáeéiíoóöõuúüû] [ACTION]/VERB[ÁPROCESS/RESULT]/NOUN[PLACE/TIME]/ADJ
SFX á 0 ozás/môÒÖAUKicXSsY@Ÿ [^aáeéiíoóöõuúüû] [ACTION]/VERB[ÁPROCESS/RESULT]/NOUN
SFX á 0 oztató/ÏÒÖAUKicFQXY@ [^aáeéiíoóöõuúüû] [ACTION]/VERB[FACTITIVE]/VERB[ÓIMPERF_PART]/ADJ
SFX á 0 oztatás/môÒÖAUKicXSsY@ [^aáeéiíoóöõuúüû] [ACTION]/VERB[FACTITIVE]/VERB[ÁPROCESS/RESULT]/NOUN
SFX á 0 oztatott/môÒAU$icFQsX% [^aáeéiíoóöõuúüû] [ACTION]/VERB[FACTITIVE]/VERB[PERF_PART]/ADJ
SFX á 0 oztatott/X [^aáeéiíoóöõuúüû] [ACTION]/VERB[FACTITIVE]/VERB<PAST>
SFX á 0 oztatandó/ÏÒÖAUKicFQX% [^aáeéiíoóöõuúüû] [ACTION]/VERB[FACTITIVE]/VERB[AndÓFUT_PART]/ADJ
SFX á 0 oztat/OoX% [^aáeéiíoóöõuúüû] [ACTION]/VERB[FACTITIVE]/VERB
SFX á 0 ozottság/môÒÖAUKicSsXY@ [^aáeéiíoóöõuúüû] [ACTION]/VERB[PERF_PART]/ADJ[sÁABSTRACT]/NOUN
SFX á 0 ozott/môÒAU$icFQsX% [^aáeéiíoóöõuúüû] [ACTION]/VERB[PERF_PART]/ADJ
SFX á 0 ozott/X [^aáeéiíoóöõuúüû] [ACTION]/VERB<PAST>
SFX á 0 ozik/OoX% [^aáeéiíoóöõuúüû] [ACTION]/VERB
SFX á 0 ozhatóság/môÒÖAUKicSsXY@ [^aáeéiíoóöõuúüû] [ACTION]/VERB<MODAL>[ÓIMPERF_PART]/ADJ[sÁABSTRACT]/NOUN
SFX á 0 ozható/ÏÒÖAUKicFQX [^aáeéiíoóöõuúüû] [ACTION]/VERB<MODAL>[ÓIMPERF_PART]/ADJ
SFX á 0 ozhatott/X [^aáeéiíoóöõuúüû] [ACTION]/VERB<MODAL><PAST>
SFX á 0 ozhatatlanság/môÒÖAUKicSsXY@ [^aáeéiíoóöõuúüû] [ACTION]/VERB[UNABLE]/ADJ[sÁABSTRACT]/NOUN
SFX á 0 ozhatatlan/môÒÖAUKicFQsX.% [^aáeéiíoóöõuúüû] [ACTION]/VERB[UNABLE]/ADJ
SFX á 0 ozhat/Oo%X [^aáeéiíoóöõuúüû] [ACTION]/VERB<MODAL>
SFX á 0 ozgató/ÏÒÖAUKicFQX [^aáeéiíoóöõuúüû] [ACTION]/VERB[FREQ]/VERB[ÓIMPERF_PART]/ADJ
SFX á 0 ozgatás/môÒÖAUKicXSsY@ [^aáeéiíoóöõuúüû] [ACTION]/VERB[FREQ]/VERB[ÁPROCESS/RESULT]/NOUN
SFX á 0 ozgatott/môÒAUKicFQX%s [^aáeéiíoóöõuúüû] [ACTION]/VERB[FREQ]/VERB[PERF_PART]/ADJ
SFX á 0 ozgatott/X [^aáeéiíoóöõuúüû] [ACTION]/VERB[FREQ]/VERB<PAST>
SFX á 0 ozgathatóság/môÒÖAUKicSsXY@ [^aáeéiíoóöõuúüû] [ACTION]/VERB[FREQ]/VERB<MODAL>[ÓIMPERF_PART]/ADJ[sÁABSTRACT]/NOUN
SFX á 0 ozgatható/ÏÒÖAUKicFQX [^aáeéiíoóöõuúüû] [ACTION]/VERB[FREQ]/VERB<MODAL>[ÓIMPERF_PART]/ADJ
SFX á 0 ozgathatott/X [^aáeéiíoóöõuúüû] [ACTION]/VERB[FREQ]/VERB<MODAL><PAST>
SFX á 0 ozgathat/Oo%X [^aáeéiíoóöõuúüû] [ACTION]/VERB[FREQ]/VERB<MODAL>
SFX á 0 ozgat/Oo%X [^aáeéiíoóöõuúüû] [ACTION]/VERB[FREQ]/VERB
SFX á 0 ozatlanság/môÒÖAUKicQXY@ [^aáeéiíoóöõuúüû] [ACTION]/VERB[LESS]/ADJ[sÁABSTRACT]/NOUN
SFX á 0 ozatlan/môÒÖAUKicFQsX% [^aáeéiíoóöõuúüû] [ACTION]/VERB[LESS]/ADJ
SFX á 0 ozandó/ÏÒÖAUKicFQX% [^aáeéiíoóöõuúüû] [ACTION]/VERB[AndÓFUT_PART]/ADJ
SFX á 0 oz/OoX% [^aáeéiíoóöõuúüû] [ACTION]/VERB
SFX á 0 osító/ÏÒÖAUKicFQXY@ [^aáeéiíoóöõuúüû] [síSUPPLY]/VERB[ÓIMPERF_PART]/ADJ
SFX á   0    osításilag   [^aáeéiíoóöõuúüû]         [síSUPPLY]/VERB[ÁPROCESS/RESULT]/NOUN[PLACE/TIME]/ADJ[MANNER]/ADV
SFX á 0 osítási/ÏÒÖUKiFQx!" [^aáeéiíoóöõuúüû] [síSUPPLY]/VERB[ÁPROCESS/RESULT]/NOUN[PLACE/TIME]/ADJ
SFX á 0 osítás/môÒÖAUKicXSsY@Ÿ [^aáeéiíoóöõuúüû] [síSUPPLY]/VERB[ÁPROCESS/RESULT]/NOUN
SFX á 0 osíttató/ÏÒÖAUKicFQX [^aáeéiíoóöõuúüû] [síSUPPLY]/VERB[FACTITIVE]/VERB[ÓIMPERF_PART]/ADJ
SFX á   0    osíttatásilag [^aáeéiíoóöõuúüû]         [síSUPPLY]/VERB[FACTITIVE]/VERB[ÁPROCESS/RESULT]/NOUN[PLACE/TIME]/ADJ[MANNER]/ADV
SFX á 0 osíttatási/ÏÒÖUKiFQx!" [^aáeéiíoóöõuúüû] [síSUPPLY]/VERB[FACTITIVE]/VERB[ÁPROCESS/RESULT]/NOUN[PLACE/TIME]/ADJ
SFX á 0 osíttatás/môÒÖAUKicXSsY@Ÿ [^aáeéiíoóöõuúüû] [síSUPPLY]/VERB[FACTITIVE]/VERB[ÁPROCESS/RESULT]/NOUN
SFX á 0 osíttatott/môÒAU$icFQsX% [^aáeéiíoóöõuúüû] [síSUPPLY]/VERB[FACTITIVE]/VERB[PERF_PART]/ADJ
SFX á 0 osíttatott/X [^aáeéiíoóöõuúüû] [síSUPPLY]/VERB[FACTITIVE]/VERB<PAST>
SFX á 0 osíttathat/Oo%X [^aáeéiíoóöõuúüû] [síSUPPLY]/VERB[FACTITIVE]/VERB<MODAL>
SFX á 0 osíttatandó/ÏÒÖAUKicFQX% [^aáeéiíoóöõuúüû] [síSUPPLY]/VERB[FACTITIVE]/VERB[AndÓFUT_PART]/ADJ
SFX á 0 osíttat/OoX% [^aáeéiíoóöõuúüû] [síSUPPLY]/VERB[FACTITIVE]/VERB
SFX á   0    osítottságilag [^aáeéiíoóöõuúüû]         [síSUPPLY]/VERB[PERF_PART]/ADJ[sÁABSTRACT]/NOUN[PLACE/TIME]/ADJ[MANNER]/ADV
SFX á 0 osítottsági/ÏÒÖUKiFQx!" [^aáeéiíoóöõuúüû] [síSUPPLY]/VERB[PERF_PART]/ADJ[sÁABSTRACT]/NOUN[PLACE/TIME]/ADJ
SFX á 0 osítottság/môÒÖAUKicSsXY@Ÿ [^aáeéiíoóöõuúüû] [síSUPPLY]/VERB[PERF_PART]/ADJ[sÁABSTRACT]/NOUN
SFX á 0 osított/môÒAU$icFQsX% [^aáeéiíoóöõuúüû] [síSUPPLY]/VERB[PERF_PART]/ADJ
SFX á 0 osított/X [^aáeéiíoóöõuúüû] [síSUPPLY]/VERB<PAST>
SFX á 0 osíthatóság/môÒÖAUKicSsXY@ [^aáeéiíoóöõuúüû] [síSUPPLY]/VERB<MODAL>[ÓIMPERF_PART]/ADJ[sÁABSTRACT]/NOUN
SFX á 0 osítható/ÏÒÖAUKicFQX [^aáeéiíoóöõuúüû] [síSUPPLY]/VERB<MODAL>[ÓIMPERF_PART]/ADJ
SFX á 0 osíthatott/môÒAUKicFQX%s [^aáeéiíoóöõuúüû] [síSUPPLY]/VERB<MODAL>[PERF_PART]/ADJ
SFX á 0 osíthatott/X [^aáeéiíoóöõuúüû] [síSUPPLY]/VERB<MODAL><PAST>
SFX á   0    osíthatatlanságilag [^aáeéiíoóöõuúüû]         [síSUPPLY]/VERB[UNABLE]/ADJ[sÁABSTRACT]/NOUN[PLACE/TIME]/ADJ[MANNER]/ADV
SFX á 0 osíthatatlansági/ÏÒÖUKiFQx!" [^aáeéiíoóöõuúüû] [síSUPPLY]/VERB[UNABLE]/ADJ[sÁABSTRACT]/NOUN[PLACE/TIME]/ADJ
SFX á 0 osíthatatlanság/môÒÖAUKicSsXY@ [^aáeéiíoóöõuúüû] [síSUPPLY]/VERB[UNABLE]/ADJ[sÁABSTRACT]/NOUN
SFX á 0 osíthatatlan/môÒÖAUKicFQsX% [^aáeéiíoóöõuúüû] [síSUPPLY]/VERB[UNABLE]/ADJ
SFX á 0 osíthat/Oo%X [^aáeéiíoóöõuúüû] [síSUPPLY]/VERB<MODAL>
SFX á 0 osítgató/ÏÒÖAUKicFQX [^aáeéiíoóöõuúüû] [síSUPPLY]/VERB[FREQ]/VERB[ÓIMPERF_PART]/ADJ
SFX á 0 osítgatás/môÒÖAUKicXSs [^aáeéiíoóöõuúüû] [síSUPPLY]/VERB[FREQ]/VERB[ÁPROCESS/RESULT]/NOUN
SFX á 0 osítgatott/môÒAUKicFQX%s [^aáeéiíoóöõuúüû] [síSUPPLY]/VERB[FREQ]/VERB[PERF_PART]/ADJ
SFX á 0 osítgatott/X [^aáeéiíoóöõuúüû] [síSUPPLY]/VERB[FREQ]/VERB<PAST>
SFX á 0 osítgathatóság/môÒÖAUKicSsX [^aáeéiíoóöõuúüû] [síSUPPLY]/VERB[FREQ]/VERB<MODAL>[ÓIMPERF_PART]/ADJ[sÁABSTRACT]/NOUN
SFX á 0 osítgatható/ÏÒÖAUKicFQX [^aáeéiíoóöõuúüû] [síSUPPLY]/VERB[FREQ]/VERB<MODAL>[ÓIMPERF_PART]/ADJ
SFX á 0 osítgathatott/X [^aáeéiíoóöõuúüû] [síSUPPLY]/VERB[FREQ]/VERB<MODAL><PAST>
SFX á 0 osítgathat/Oo%X [^aáeéiíoóöõuúüû] [síSUPPLY]/VERB[FREQ]/VERB<MODAL>
SFX á 0 osítgat/Oo%X [^aáeéiíoóöõuúüû] [síSUPPLY]/VERB[FREQ]/VERB
SFX á   0    osítatlanságilag [^aáeéiíoóöõuúüû]         [síSUPPLY]/VERB[LESS]/ADJ[sÁABSTRACT]/NOUN[PLACE/TIME]/ADJ[MANNER]/ADV
SFX á 0 osítatlansági/ÏÒÖUKiFQx!" [^aáeéiíoóöõuúüû] [síSUPPLY]/VERB[LESS]/ADJ[sÁABSTRACT]/NOUN[PLACE/TIME]/ADJ
SFX á 0 osítatlanság/môÒÖAUKicQXY@Ÿ [^aáeéiíoóöõuúüû] [síSUPPLY]/VERB[LESS]/ADJ[sÁABSTRACT]/NOUN
SFX á 0 osítatlan/môÒÖAUKicFQsX% [^aáeéiíoóöõuúüû] [síSUPPLY]/VERB[LESS]/ADJ
SFX á 0 osítandó/ÏÒÖAUKicFQX% [^aáeéiíoóöõuúüû] [síSUPPLY]/VERB[AndÓFUT_PART]/ADJ
SFX á 0 osít/OoX% [^aáeéiíoóöõuúüû] [síSUPPLY]/VERB
SFX á 0 osodó/ÏÒÖAUKicFQX [^aáeéiíoóöõuúüû] [ATTRIBUTE]/ADJ[MEDIAL]/VERB[ÓIMPERF_PART]/ADJ
SFX á   0    osodásilag   [^aáeéiíoóöõuúüû]         [ATTRIBUTE]/ADJ[MEDIAL]/VERB[ÁPROCESS/RESULT]/NOUN[PLACE/TIME]/ADJ[MANNER]/ADV
SFX á 0 osodási/ÏÒÖUKiFQx!" [^aáeéiíoóöõuúüû] [ATTRIBUTE]/ADJ[MEDIAL]/VERB[ÁPROCESS/RESULT]/NOUN[PLACE/TIME]/ADJ
SFX á 0 osodás/môÒÖAUKicXSsY@Ÿ [^aáeéiíoóöõuúüû] [ATTRIBUTE]/ADJ[MEDIAL]/VERB[ÁPROCESS/RESULT]/NOUN
SFX á 0 osodottság/môÒÖAUKicSsXY@ [^aáeéiíoóöõuúüû] [ATTRIBUTE]/ADJ[MEDIAL]/VERB[PERF_PART]/ADJ[sÁABSTRACT]/NOUN
SFX á 0 osodott/môÒAU$icFQsX% [^aáeéiíoóöõuúüû] [ATTRIBUTE]/ADJ[MEDIAL]/VERB[PERF_PART]/ADJ
SFX á 0 osodott/X [^aáeéiíoóöõuúüû] [ATTRIBUTE]/ADJ[MEDIAL]/VERB<PAST>
SFX á 0 osodik/Oo%X [^aáeéiíoóöõuúüû] [ATTRIBUTE]/ADJ[MEDIAL]/VERB
SFX á 0 osodhatott/X [^aáeéiíoóöõuúüû] [ATTRIBUTE]/ADJ[MEDIAL]/VERB<MODAL><PAST>
SFX á 0 osodhat/Oo%X [^aáeéiíoóöõuúüû] [ATTRIBUTE]/ADJ[MEDIAL]/VERB<MODAL>
SFX á 0 osodgatott/X [^aáeéiíoóöõuúüû] [ATTRIBUTE]/ADJ[MEDIAL]/VERB<PAST>
SFX á 0 osodgathatott/X [^aáeéiíoóöõuúüû] [ATTRIBUTE]/ADJ[MEDIAL]/VERB[FREQ]/VERB<MODAL><PAST>
SFX á 0 osodgathat/Oo%X [^aáeéiíoóöõuúüû] [ATTRIBUTE]/ADJ[MEDIAL]/VERB[FREQ]/VERB<MODAL>
SFX á 0 osodgat/Oo%X [^aáeéiíoóöõuúüû] [ATTRIBUTE]/ADJ[MEDIAL]/VERB[FREQ]/VERB

SFX à Y 4
SFX à e és/nòÓ×BVLjcTtx" [^ae]e [OCCUPATION]/NOUN
SFX à 0 s/nòÓ×BVLjcTtx" [áéiíoóõuúüû-] [OCCUPATION]/NOUN
SFX à 0 s/nòÓ×BVLjcTtx" [ae]e [OCCUPATION]/NOUN
SFX à 0 es/nòÓ×BVLjcTtx" [^aáeéiíoóöõuúüû] [OCCUPATION]/NOUN

SFX ß Y 5
SFX ß o ós/môÒÖAUKicSsx" [^o]o [OCCUPATION]/NOUN
SFX ß a ás/môÒÖAUKicSsx" a [OCCUPATION]/NOUN
SFX ß 0 s/môÒÖAUKicSsx" oo [OCCUPATION]/NOUN
SFX ß 0 s/môÒÖAUKicSsx" [áéiíóöõuúüû-] [OCCUPATION]/NOUN
SFX ß 0 os/môÒÖAUKicSsx" [^aáeéiíoóöõuúüû] [OCCUPATION]/NOUN

SFX Þ Y 8
SFX Þ   ö    õvé          ö                         <CAS<TRA>>
SFX Þ   ö    õvel         ö                         <CAS<INS>>
SFX Þ   ö    õhöz         ö                         <CAS<ALL>>
SFX Þ   e    évé          e                         <CAS<TRA>>
SFX Þ   e    ével         e                         <CAS<INS>>
SFX Þ   0    vé           [-áéiíóõuúüûy&ugrave;&oslash;] <CAS<TRA>>
SFX Þ   0    vel          [-áéiíóõuúüûy&ugrave;&oslash;] <CAS<INS>>
SFX Þ   0    höz          [^aeoö]                   <CAS<ALL>>
SFX Ý Y 206
SFX Ý   ö    õhöz         ö                         <CAS<ALL>>
SFX Ý   zs   dzsé         dzs                       <CAS<TRA>>
SFX Ý   zs   dzsel        dzs                       <CAS<INS>>
SFX Ý   z    zé           zz                        <CAS<TRA>>
SFX Ý   z    zel          zz                        <CAS<INS>>
SFX Ý   z    szé          [^s]sz                    <CAS<TRA>>
SFX Ý   z    szel         [^s]sz                    <CAS<INS>>
SFX Ý   y    tyé          [^t]ty                    <CAS<TRA>>
SFX Ý   y    tyel         [^t]ty                    <CAS<INS>>
SFX Ý   y    nyé          [^n]ny                    <CAS<TRA>>
SFX Ý   y    nyel         [^n]ny                    <CAS<INS>>
SFX Ý   y    lyé          [^l]ly                    <CAS<TRA>>
SFX Ý   y    lyel         [^l]ly                    <CAS<INS>>
SFX Ý   y    gyé          [^g]gy                    <CAS<TRA>>
SFX Ý   y    gyel         [^g]gy                    <CAS<INS>>
SFX Ý   ty   tyé          tty                       <CAS<TRA>>
SFX Ý   ty   tyel         tty                       <CAS<INS>>
SFX Ý   t    té           tt                        <CAS<TRA>>
SFX Ý   t    tel          tt                        <CAS<INS>>
SFX Ý   sz   szé          ssz                       <CAS<TRA>>
SFX Ý   sz   szel         ssz                       <CAS<INS>>
SFX Ý   s    zsé          [^d]zs                    <CAS<TRA>>
SFX Ý   s    zsel         [^d]zs                    <CAS<INS>>
SFX Ý   s    csé          [^c]cs                    <CAS<TRA>>
SFX Ý   s    csel         [^c]cs                    <CAS<INS>>
SFX Ý   r    ré           rr                        <CAS<TRA>>
SFX Ý   r    rel          rr                        <CAS<INS>>
SFX Ý   p    pé           pp                        <CAS<TRA>>
SFX Ý   p    pel          pp                        <CAS<INS>>
SFX Ý   ny   nyé          nny                       <CAS<TRA>>
SFX Ý   ny   nyel         nny                       <CAS<INS>>
SFX Ý   n    né           nn                        <CAS<TRA>>
SFX Ý   n    nel          nn                        <CAS<INS>>
SFX Ý   m    mé           mm                        <CAS<TRA>>
SFX Ý   m    mel          mm                        <CAS<INS>>
SFX Ý   ly   lyé          lly                       <CAS<TRA>>
SFX Ý   ly   lyel         lly                       <CAS<INS>>
SFX Ý   l    lé           ll                        <CAS<TRA>>
SFX Ý   l    lel          ll                        <CAS<INS>>
SFX Ý   k    ké           kk                        <CAS<TRA>>
SFX Ý   k    kel          kk                        <CAS<INS>>
SFX Ý   j    jé           jj                        <CAS<TRA>>
SFX Ý   j    jel          jj                        <CAS<INS>>
SFX Ý   gy   gyé          ggy                       <CAS<TRA>>
SFX Ý   gy   gyel         ggy                       <CAS<INS>>
SFX Ý   g    gé           gg                        <CAS<TRA>>
SFX Ý   g    gel          gg                        <CAS<INS>>
SFX Ý   f    fé           ff                        <CAS<TRA>>
SFX Ý   f    fel          ff                        <CAS<INS>>
SFX Ý   d    dé           dd                        <CAS<TRA>>
SFX Ý   d    del          dd                        <CAS<INS>>
SFX Ý   cs   csé          ccs                       <CAS<TRA>>
SFX Ý   cs   csel         ccs                       <CAS<INS>>
SFX Ý   c    cé           cc                        <CAS<TRA>>
SFX Ý   c    cel          cc                        <CAS<INS>>
SFX Ý   b    bé           bb                        <CAS<TRA>>
SFX Ý   b    bel          bb                        <CAS<INS>>
SFX Ý   0    é            GY-                       <CAS<TRA>>
SFX Ý   0    zé           ws                        <CAS<TRA>>
SFX Ý   0    zé           [^ctsz]z                  <CAS<TRA>>
SFX Ý   0    zé           [^cts]Z-                  <CAS<TRA>>
SFX Ý   0    zsé          ZS-                       <CAS<TRA>>
SFX Ý   0    zsel         ZS-                       <CAS<INS>>
SFX Ý   0    zel          ws                        <CAS<INS>>
SFX Ý   0    zel          [^ctsz]z                  <CAS<INS>>
SFX Ý   0    zel          [^cts]Z-                  <CAS<INS>>
SFX Ý   0    vé           v                         <CAS<TRA>>
SFX Ý   0    vé           [áeéuü]h                  <CAS<TRA>>
SFX Ý   0    vé           V-                        <CAS<TRA>>
SFX Ý   0    vel          v                         <CAS<INS>>
SFX Ý   0    vel          [áeéuü]h                  <CAS<INS>>
SFX Ý   0    vel          V-                        <CAS<INS>>
SFX Ý   0    té           th                        <CAS<TRA>>
SFX Ý   0    té           [^t]t                     <CAS<TRA>>
SFX Ý   0    té           T-                        <CAS<TRA>>
SFX Ý   0    tyé          TY-                       <CAS<TRA>>
SFX Ý   0    tyel         TY-                       <CAS<INS>>
SFX Ý   0    tel          th                        <CAS<INS>>
SFX Ý   0    tel          [^t]t                     <CAS<INS>>
SFX Ý   0    tel          T-                        <CAS<INS>>
SFX Ý   0    sé           sh                        <CAS<TRA>>
SFX Ý   0    sé           [^t]sch                   <CAS<TRA>>
SFX Ý   0    sé           [^Z]S-                    <CAS<TRA>>
SFX Ý   0    szé          x                         <CAS<TRA>>
SFX Ý   0    szé          X-                        <CAS<TRA>>
SFX Ý   0    szé          SZ-                       <CAS<TRA>>
SFX Ý   0    szel         x                         <CAS<INS>>
SFX Ý   0    szel         X-                        <CAS<INS>>
SFX Ý   0    szel         SZ-                       <CAS<INS>>
SFX Ý   0    sel          sh                        <CAS<INS>>
SFX Ý   0    sel          [^t]sch                   <CAS<INS>>
SFX Ý   0    sel          [^Z]S-                    <CAS<INS>>
SFX Ý   0    ré           [^r]r                     <CAS<TRA>>
SFX Ý   0    ré           R-                        <CAS<TRA>>
SFX Ý   0    rel          [^r]r                     <CAS<INS>>
SFX Ý   0    rel          R-                        <CAS<INS>>
SFX Ý   0    pé           [^p]p                     <CAS<TRA>>
SFX Ý   0    pé           P-                        <CAS<TRA>>
SFX Ý   0    pel          [^p]p                     <CAS<INS>>
SFX Ý   0    pel          P-                        <CAS<INS>>
SFX Ý   0    né           [^n]n                     <CAS<TRA>>
SFX Ý   0    né           N-                        <CAS<TRA>>
SFX Ý   0    nyé          NY-                       <CAS<TRA>>
SFX Ý   0    nyel         NY-                       <CAS<INS>>
SFX Ý   0    nel          [^n]n                     <CAS<INS>>
SFX Ý   0    nel          N-                        <CAS<INS>>
SFX Ý   0    mé           [^m]m                     <CAS<TRA>>
SFX Ý   0    mé           M-                        <CAS<TRA>>
SFX Ý   0    mel          [^m]m                     <CAS<INS>>
SFX Ý   0    mel          M-                        <CAS<INS>>
SFX Ý   0    lé           [^l]l                     <CAS<TRA>>
SFX Ý   0    lé           L-                        <CAS<TRA>>
SFX Ý   0    lyé          LY-                       <CAS<TRA>>
SFX Ý   0    lyel         LY-                       <CAS<INS>>
SFX Ý   0    lel          [^l]l                     <CAS<INS>>
SFX Ý   0    lel          L-                        <CAS<INS>>
SFX Ý   0    ké           [^k]k                     <CAS<TRA>>
SFX Ý   0    ké           K-                        <CAS<TRA>>
SFX Ý   0    kel          [^k]k                     <CAS<INS>>
SFX Ý   0    kel          K-                        <CAS<INS>>
SFX Ý   0    jé           [^j]j                     <CAS<TRA>>
SFX Ý   0    jé           [^glnt]y                  <CAS<TRA>>
SFX Ý   0    jé           J-                        <CAS<TRA>>
SFX Ý   0    jel          [^j]j                     <CAS<INS>>
SFX Ý   0    jel          [^glnt]y                  <CAS<INS>>
SFX Ý   0    jel          J-                        <CAS<INS>>
SFX Ý   0    höz          [^aeoö]                   <CAS<ALL>>
SFX Ý   0    hé           [^s]ch                    <CAS<TRA>>
SFX Ý   0    hé           [^ctgsáe]h                <CAS<TRA>>
SFX Ý   0    hé           H-                        <CAS<TRA>>
SFX Ý   0    hel          [^s]ch                    <CAS<INS>>
SFX Ý   0    hel          [^ctgsáe]h                <CAS<INS>>
SFX Ý   0    hel          H-                        <CAS<INS>>
SFX Ý   0    gé           gh                        <CAS<TRA>>
SFX Ý   0    gé           [^g]g                     <CAS<TRA>>
SFX Ý   0    gé           G-                        <CAS<TRA>>
SFX Ý   0    gel          gh                        <CAS<INS>>
SFX Ý   0    gel          [^g]g                     <CAS<INS>>
SFX Ý   0    gel          G-                        <CAS<INS>>
SFX Ý   0    fé           [^f]f                     <CAS<TRA>>
SFX Ý   0    fé           F-                        <CAS<TRA>>
SFX Ý   0    fel          [^f]f                     <CAS<INS>>
SFX Ý   0    fel          F-                        <CAS<INS>>
SFX Ý   0    el           GY-                       <CAS<INS>>
SFX Ý   0    dé           [^d]d                     <CAS<TRA>>
SFX Ý   0    dé           D-                        <CAS<TRA>>
SFX Ý   0    dzé          [^l]ds                    <CAS<TRA>>
SFX Ý   0    dzsé         DZS-                      <CAS<TRA>>
SFX Ý   0    dzsel        DZS-                      <CAS<INS>>
SFX Ý   0    dzel         [^l]ds                    <CAS<INS>>
SFX Ý   0    del          [^d]d                     <CAS<INS>>
SFX Ý   0    del          D-                        <CAS<INS>>
SFX Ý   0    cé           lds                       <CAS<TRA>>
SFX Ý   0    cé           [ct]z                     <CAS<TRA>>
SFX Ý   0    cé           C-                        <CAS<TRA>>
SFX Ý   0    csé          tsch                      <CAS<TRA>>
SFX Ý   0    csé          CS-                       <CAS<TRA>>
SFX Ý   0    csel         tsch                      <CAS<INS>>
SFX Ý   0    csel         CS-                       <CAS<INS>>
SFX Ý   0    cel          lds                       <CAS<INS>>
SFX Ý   0    cel          [ct]z                     <CAS<INS>>
SFX Ý   0    cel          C-                        <CAS<INS>>
SFX Ý   0    bé           [^b]b                     <CAS<TRA>>
SFX Ý   0    bé           B-                        <CAS<TRA>>
SFX Ý   0    bel          [^b]b                     <CAS<INS>>
SFX Ý   0    bel          B-                        <CAS<INS>>
SFX Ý   0    -zé          zz                        <CAS<TRA>>
SFX Ý   0    -zel         zz                        <CAS<INS>>
SFX Ý   0    -té          tt                        <CAS<TRA>>
SFX Ý   0    -tyé         tty                       <CAS<TRA>>
SFX Ý   0    -tyel        tty                       <CAS<INS>>
SFX Ý   0    -tel         tt                        <CAS<INS>>
SFX Ý   0    -szé         ssz                       <CAS<TRA>>
SFX Ý   0    -szel        ssz                       <CAS<INS>>
SFX Ý   0    -ré          rr                        <CAS<TRA>>
SFX Ý   0    -rel         rr                        <CAS<INS>>
SFX Ý   0    -pé          pp                        <CAS<TRA>>
SFX Ý   0    -pel         pp                        <CAS<INS>>
SFX Ý   0    -né          nn                        <CAS<TRA>>
SFX Ý   0    -nyé         nny                       <CAS<TRA>>
SFX Ý   0    -nyel        nny                       <CAS<INS>>
SFX Ý   0    -nel         nn                        <CAS<INS>>
SFX Ý   0    -mé          mm                        <CAS<TRA>>
SFX Ý   0    -mel         mm                        <CAS<INS>>
SFX Ý   0    -lé          ll                        <CAS<TRA>>
SFX Ý   0    -lyé         lly                       <CAS<TRA>>
SFX Ý   0    -lyel        lly                       <CAS<INS>>
SFX Ý   0    -lel         ll                        <CAS<INS>>
SFX Ý   0    -ké          kk                        <CAS<TRA>>
SFX Ý   0    -kel         kk                        <CAS<INS>>
SFX Ý   0    -jé          jj                        <CAS<TRA>>
SFX Ý   0    -jel         jj                        <CAS<INS>>
SFX Ý   0    -gé          gg                        <CAS<TRA>>
SFX Ý   0    -gyé         ggy                       <CAS<TRA>>
SFX Ý   0    -gyel        ggy                       <CAS<INS>>
SFX Ý   0    -gel         gg                        <CAS<INS>>
SFX Ý   0    -fé          ff                        <CAS<TRA>>
SFX Ý   0    -fel         ff                        <CAS<INS>>
SFX Ý   0    -dé          dd                        <CAS<TRA>>
SFX Ý   0    -del         dd                        <CAS<INS>>
SFX Ý   0    -cé          cc                        <CAS<TRA>>
SFX Ý   0    -csé         ccs                       <CAS<TRA>>
SFX Ý   0    -csel        ccs                       <CAS<INS>>
SFX Ý   0    -cel         cc                        <CAS<INS>>
SFX Ý   0    -bé          bb                        <CAS<TRA>>
SFX Ý   0    -bel         bb                        <CAS<INS>>
SFX Ü Y 15
SFX Ü   z    szerte       [^s]sz                    [MULTORD]/ADV
SFX Ü z szeri/ÐÓ×VLjGR [^s]sz [MULTIPLICATION]/ADV[PLACE/TIME]/ADJ
SFX Ü z szerez/EeX% [^s]sz [MULTIPLICATION]/ADV[ACTION]/VERB
SFX Ü z szeres/nòÓ×BVLjcGTt [^s]sz [MULTIPLICATION]/ADV[ATTRIBUTE]/ADJ
SFX Ü   z    szer         [^s]sz                    [MULTIPLICATION]/ADV
SFX Ü   0    szerte       [^z]                      [MULTORD]/ADV
SFX Ü   0    szerte       [^s]z                     [MULTORD]/ADV
SFX Ü 0 szeri/ÐÓ×VLjGR [^z] [MULTIPLICATION]/ADV[PLACE/TIME]/ADJ
SFX Ü 0 szeri/ÐÓ×VLjGR [^s]z [MULTIPLICATION]/ADV[PLACE/TIME]/ADJ
SFX Ü 0 szerez/EeX% [^z] [MULTIPLICATION]/ADV[ACTION]/VERB
SFX Ü 0 szerez/EeX% [^s]z [MULTIPLICATION]/ADV[ACTION]/VERB
SFX Ü 0 szeres/nòÓ×BVLjcGTt [^z] [MULTIPLICATION]/ADV[ATTRIBUTE]/ADJ
SFX Ü 0 szeres/nòÓ×BVLjcGTt [^s]z [MULTIPLICATION]/ADV[ATTRIBUTE]/ADJ
SFX Ü   0    szer         [^z]                      [MULTIPLICATION]/ADV
SFX Ü   0    szer         [^s]z                     [MULTIPLICATION]/ADV
SFX Û Y 15
SFX Û z szöröz/PpX% [^s]sz [MULTIPLICATION]/ADV[ACTION]/VERB
SFX Û z szörös/ÝòÔØCWMjcHTt [^s]sz [MULTIPLICATION]/ADV[ATTRIBUTE]/ADJ
SFX Û   z    szörte       [^s]sz                    [MULTORD]/ADV
SFX Û z szöri/ÞÔØWMjHR [^s]sz [MULTIPLICATION]/ADV[PLACE/TIME]/ADJ
SFX Û   z    ször         [^s]sz                    [MULTIPLICATION]/ADV
SFX Û 0 szöröz/PpX% [^z] [MULTIPLICATION]/ADV[ACTION]/VERB
SFX Û 0 szöröz/PpX% [^s]z [MULTIPLICATION]/ADV[ACTION]/VERB
SFX Û 0 szörös/ÝòÔØCWMjcHTt [^z] [MULTIPLICATION]/ADV[ATTRIBUTE]/ADJ
SFX Û 0 szörös/ÝòÔØCWMjcHTt [^s]z [MULTIPLICATION]/ADV[ATTRIBUTE]/ADJ
SFX Û   0    szörte       [^z]                      [MULTORD]/ADV
SFX Û   0    szörte       [^s]z                     [MULTORD]/ADV
SFX Û 0 szöri/ÞÔØWMjHR [^z] [MULTIPLICATION]/ADV[PLACE/TIME]/ADJ
SFX Û 0 szöri/ÞÔØWMjHR [^s]z [MULTIPLICATION]/ADV[PLACE/TIME]/ADJ
SFX Û   0    ször         [^z]                      [MULTIPLICATION]/ADV
SFX Û   0    ször         [^s]z                     [MULTIPLICATION]/ADV
SFX Ú Y 15
SFX Ú   z    szorta       [^s]sz                    [MULTORD]/ADV
SFX Ú z szoroz/OoX% [^s]sz [MULTIPLICATION]/ADV[ACTION]/VERB
SFX Ú z szoros/môÒÖAUKicFSs [^s]sz [MULTIPLICATION]/ADV[ATTRIBUTE]/ADJ
SFX Ú z szori/ÏÒÖUKiFQ [^s]sz [MULTIPLICATION]/ADV[PLACE/TIME]/ADJ
SFX Ú   z    szor         [^s]sz                    [MULTIPLICATION]/ADV
SFX Ú   0    szorta       [^z]                      [MULTORD]/ADV
SFX Ú   0    szorta       [^s]z                     [MULTORD]/ADV
SFX Ú 0 szoroz/OoX% [^z] [MULTIPLICATION]/ADV[ACTION]/VERB
SFX Ú 0 szoroz/OoX% [^s]z [MULTIPLICATION]/ADV[ACTION]/VERB
SFX Ú 0 szoros/môÒÖAUKicFSs [^z] [MULTIPLICATION]/ADV[ATTRIBUTE]/ADJ
SFX Ú 0 szoros/môÒÖAUKicFSs [^s]z [MULTIPLICATION]/ADV[ATTRIBUTE]/ADJ
SFX Ú 0 szori/ÏÒÖUKiFQ [^z] [MULTIPLICATION]/ADV[PLACE/TIME]/ADJ
SFX Ú 0 szori/ÏÒÖUKiFQ [^s]z [MULTIPLICATION]/ADV[PLACE/TIME]/ADJ
SFX Ú   0    szor         [^z]                      [MULTIPLICATION]/ADV
SFX Ú   0    szor         [^s]z                     [MULTIPLICATION]/ADV

SFX Ù Y 1
SFX Ù   0    at           [^aáeéiíoóöõuúüû&ugrave;&oslash;] <CAS<ACC>>
SFX Ø Y 22
SFX Ø   ö    õt           ö                         <CAS<ACC>>
SFX Ø   0    öt           tsch                      <CAS<ACC>>
SFX Ø   0    öt           gy                        <CAS<ACC>>
SFX Ø   0    öt           cs                        <CAS<ACC>>
SFX Ø   0    öt           [knsprty]s                <CAS<ACC>>
SFX Ø   0    öt           [cjrt]z                   <CAS<ACC>>
SFX Ø   0    öt           [bknprs]sz                <CAS<ACC>>
SFX Ø   0    öt           [^s]ch                    <CAS<ACC>>
SFX Ø   0    öt           [^aáeéiíóöõuúüûcs][hj]    <CAS<ACC>>
SFX Ø   0    öt           [^aáeéiíoóöõuúüûjlnrsyz&ugrave;&oslash;] <CAS<ACC>>
SFX Ø   0    öt           [^aáeéiíoóöõuúüû]zs       <CAS<ACC>>
SFX Ø   0    öt           [^aáeéiíoóöõuúüû][^g]y    <CAS<ACC>>
SFX Ø   0    t            sh                        <CAS<ACC>>
SFX Ø   0    t            [áéiíóöõuúüûlnrx&ugrave;&oslash;] <CAS<ACC>>
SFX Ø   0    t            [aáeéiíóöõuúüû]j          <CAS<ACC>>
SFX Ø   0    t            [aáeéiíoóöõuúüû]zs        <CAS<ACC>>
SFX Ø   0    t            [aáeéiíoóöõuúüû][^g]y     <CAS<ACC>>
SFX Ø   0    t            [^t]sch                   <CAS<ACC>>
SFX Ø   0    t            [^ckprtz]s                <CAS<ACC>>
SFX Ø   0    t            [^cjrst]z                 <CAS<ACC>>
SFX Ø   0    t            [^bkp]sz                  <CAS<ACC>>
SFX Ø   0    t            -                         <CAS<ACC>>
SFX × Y 27
SFX ×   e    ét           [^ae]e                    <CAS<ACC>>
SFX ×   0    t            sh                        <CAS<ACC>>
SFX ×   0    t            [áéiíóöõuúüûlnrx&ugrave;&oslash;] <CAS<ACC>>
SFX ×   0    t            [aáeéiíóöõuúüû]j          <CAS<ACC>>
SFX ×   0    t            [aáeéiíoóöõuúüû]zs        <CAS<ACC>>
SFX ×   0    t            [aáeéiíoóöõuúüû][^g]y     <CAS<ACC>>
SFX ×   0    t            [ae]e                     <CAS<ACC>>
SFX ×   0    t            [^t]sch                   <CAS<ACC>>
SFX ×   0    t            [^ckprtz]s                <CAS<ACC>>
SFX ×   0    t            [^cjrst]z                 <CAS<ACC>>
SFX ×   0    t            [^bkp]sz                  <CAS<ACC>>
SFX ×   0    et           ötven                     <CAS<ACC>>
SFX ×   0    et           tsch                      <CAS<ACC>>
SFX ×   0    et           negyven                   <CAS<ACC>>
SFX ×   0    et           kilencven                 <CAS<ACC>>
SFX ×   0    et           hetven                    <CAS<ACC>>
SFX ×   0    et           gy                        <CAS<ACC>>
SFX ×   0    et           cs                        <CAS<ACC>>
SFX ×   0    et           [knsprty]s                <CAS<ACC>>
SFX ×   0    et           [cjrt]z                   <CAS<ACC>>
SFX ×   0    et           [bknprs]sz                <CAS<ACC>>
SFX ×   0    et           [^s]ch                    <CAS<ACC>>
SFX ×   0    et           [^aáeéiíóöõuúüûcs][hj]    <CAS<ACC>>
SFX ×   0    et           [^aáeéiíoóöõuúüûjlnrsyz&ugrave;&oslash;] <CAS<ACC>>
SFX ×   0    et           [^aáeéiíoóöõuúüû]zs       <CAS<ACC>>
SFX ×   0    et           [^aáeéiíoóöõuúüû][^g]y    <CAS<ACC>>
SFX ×   0    et           -                         <CAS<ACC>>
SFX Ö Y 21
SFX Ö   0    t            sh                        <CAS<ACC>>
SFX Ö   0    t            [áéiíóöõuúüûlnrx&ugrave;&oslash;] <CAS<ACC>>
SFX Ö   0    t            [aáeéiíóöõuúüû]j          <CAS<ACC>>
SFX Ö   0    t            [aáeéiíoóöõuúüû]zs        <CAS<ACC>>
SFX Ö   0    t            [aáeéiíoóöõuúüû][^g]y     <CAS<ACC>>
SFX Ö   0    t            [^t]sch                   <CAS<ACC>>
SFX Ö   0    t            [^crst]z                  <CAS<ACC>>
SFX Ö   0    t            [^ckprtz]s                <CAS<ACC>>
SFX Ö   0    t            [^bkp]sz                  <CAS<ACC>>
SFX Ö   0    ot           tsch                      <CAS<ACC>>
SFX Ö   0    ot           gy                        <CAS<ACC>>
SFX Ö   0    ot           cs                        <CAS<ACC>>
SFX Ö   0    ot           [knsprty]s                <CAS<ACC>>
SFX Ö   0    ot           [cjrt]z                   <CAS<ACC>>
SFX Ö   0    ot           [bknprs]sz                <CAS<ACC>>
SFX Ö   0    ot           [^s]ch                    <CAS<ACC>>
SFX Ö   0    ot           [^aáeéiíóöõuúüûcs][hj]    <CAS<ACC>>
SFX Ö   0    ot           [^aáeéiíoóöõuúüûjlnrsyz]  <CAS<ACC>>
SFX Ö   0    ot           [^aáeéiíoóöõuúüû]zs       <CAS<ACC>>
SFX Ö   0    ot           [^aáeéiíoóöõuúüû][^g]y    <CAS<ACC>>
SFX Ö   0    ot           -                         <CAS<ACC>>

SFX Õ Y 6
SFX Õ   ö    õt           ö                         <CAS<ACC>>
SFX Õ   o    ót           [^o]o                     <CAS<ACC>>
SFX Õ   e    ét           e                         <CAS<ACC>>
SFX Õ   a    át           a                         <CAS<ACC>>
SFX Õ   0    t            oo                        <CAS<ACC>>
SFX Õ   0    t            [áéiíóõuúüûhy-&ugrave;&oslash;] <CAS<ACC>>

SFX Ô Y 3
SFX Ô   ö    õn           ö                         <CAS<SUE>>
SFX Ô   0    ön           [^aáeéiíóõuúüû]           <CAS<SUE>>
SFX Ô   0    n            [áéiíóõuúüû]              <CAS<SUE>>

SFX Ó Y 4
SFX Ó   e    én           [^ae]e                    <CAS<SUE>>
SFX Ó   0    n            [áéiíóõuúüû&ugrave;&oslash;] <CAS<SUE>>
SFX Ó   0    n            [ae]e                     <CAS<SUE>>
SFX Ó   0    en           [^aáeéiíóõuúüû&ugrave;&oslash;] <CAS<SUE>>

SFX Ò Y 5
SFX Ò   o    ón           [^o]o                     <CAS<SUE>>
SFX Ò   a    án           a                         <CAS<SUE>>
SFX Ò   0    on           [^aáeéiíoóõuúüû&ugrave;&oslash;] <CAS<SUE>>
SFX Ò   0    n            oo                        <CAS<SUE>>
SFX Ò   0    n            [áéiíóõuúüû&ugrave;&oslash;] <CAS<SUE>>

SFX Ñ Y 1
SFX Ñ   0    n            [y-]                      <CAS<SUE>>
SFX Ð Y 11
SFX Ð   ö    õvé          ö                         <CAS<TRA>>
SFX Ð   ö    õvel         ö                         <CAS<INS>>
SFX Ð   e    évé          [^ae]e                    <CAS<TRA>>
SFX Ð   e    ével         [^ae]e                    <CAS<INS>>
SFX Ð   e    éhez         [^ae]e                    <CAS<ALL>>
SFX Ð   0    vé           [ae]e                     <CAS<TRA>>
SFX Ð   0    vé           [-áéiíóõuúüûy&ugrave;&oslash;] <CAS<TRA>>
SFX Ð   0    vel          [ae]e                     <CAS<INS>>
SFX Ð   0    vel          [-áéiíóõuúüûy&ugrave;&oslash;] <CAS<INS>>
SFX Ð   0    hez          [ae]e                     <CAS<ALL>>
SFX Ð   0    hez          [^aeoö]                   <CAS<ALL>>
SFX Ï Y 12
SFX Ï   o    óvá          [^o]o                     <CAS<TRA>>
SFX Ï   o    óval         [^o]o                     <CAS<INS>>
SFX Ï   o    óhoz         [^o]o                     <CAS<ALL>>
SFX Ï   a    ává          a                         <CAS<TRA>>
SFX Ï   a    ával         a                         <CAS<INS>>
SFX Ï   a    ához         a                         <CAS<ALL>>
SFX Ï   0    vá           oo                        <CAS<TRA>>
SFX Ï   0    vá           [-áéiíóõuúüûy&ugrave;&oslash;] <CAS<TRA>>
SFX Ï   0    val          oo                        <CAS<INS>>
SFX Ï   0    val          [-áéiíóõuúüûy&ugrave;&oslash;] <CAS<INS>>
SFX Ï   0    hoz          oo                        <CAS<ALL>>
SFX Ï   0    hoz          [^aeoö]                   <CAS<ALL>>
SFX Î Y 10
SFX Î o ócskás/môÒÖUiFSsx!" [^o]o [DIMIN]/NOUN[ATTRIBUTE]/ADJ
SFX Î o ócska/AUKicÏÒÖQY@ [^o]o [DIMIN]/NOUN
SFX Î a ácskás/môÒÖUiFSsx!" a [DIMIN]/NOUN[ATTRIBUTE]/ADJ
SFX Î a ácska/AUKicÏÒÖQY@ a [DIMIN]/NOUN
SFX Î 0 cskás/môÒÖUiFSsx!" oo [DIMIN]/NOUN[ATTRIBUTE]/ADJ
SFX Î 0 cskás/môÒÖUiFSsx!" [áéiíóöõuúüû-] [DIMIN]/NOUN[ATTRIBUTE]/ADJ
SFX Î 0 cska/AUKicÏÒÖQY@ oo [DIMIN]/NOUN
SFX Î 0 cska/AUKicÏÒÖQY@ [áéiíóöõuúüû-] [DIMIN]/NOUN
SFX Î 0 acskás/môÒÖUiFSsx!" [^aáeéiíoóöõuúüû] [DIMIN]/NOUN[ATTRIBUTE]/ADJ
SFX Î 0 acska/AUKicÏÒÖQY@ [^aáeéiíoóöõuúüû] [DIMIN]/NOUN

SFX Í Y 8
SFX Í ök öcskés/nòÓ×VjGTtx!" ök [DIMIN]/NOUN[ATTRIBUTE]/ADJ
SFX Í ök öcske/BVLjcÐÓ×RY@ ök [DIMIN]/NOUN
SFX Í ok ocskás/môÒÖUiFSsx!" ok [DIMIN]/NOUN[ATTRIBUTE]/ADJ
SFX Í ok ocska/AUKicÏÒÖQY@ ok [DIMIN]/NOUN
SFX Í ek ecskés/nòÓ×VjGTtx!" ek [DIMIN]/NOUN[ATTRIBUTE]/ADJ
SFX Í ek ecske/BVLjcÐÓ×RY@ ek [DIMIN]/NOUN
SFX Í ak acskás/môÒÖUiFSsx!" ak [DIMIN]/NOUN[ATTRIBUTE]/ADJ
SFX Í ak acska/AUKicÏÒÖQY@ ak [DIMIN]/NOUN

SFX Ì Y 6
SFX Ì ö õcskés/nòÓ×VjGTtx!" ö [DIMIN]/NOUN[ATTRIBUTE]/ADJ
SFX Ì ö õcske/BVLjcÐÓ×RY@ ö [DIMIN]/NOUN
SFX Ì 0 öcskés/nòÓ×VjGTtx!" [^aáeéiíoóöõuúüû] [DIMIN]/NOUN[ATTRIBUTE]/ADJ
SFX Ì 0 öcske/BVLjcÐÓ×RY@ [^aáeéiíoóöõuúüû] [DIMIN]/NOUN
SFX Ì 0 cskés/nòÓ×VjGTtx!" [áéiíoóõuúüû-] [DIMIN]/NOUN[ATTRIBUTE]/ADJ
SFX Ì 0 cske/BVLjcÐÓ×RY@ [áéiíoóõuúüû-] [DIMIN]/NOUN

SFX Ë Y 8
SFX Ë e écskés/nòÓ×VjGTtx!" [^ae]e [DIMIN]/NOUN[ATTRIBUTE]/ADJ
SFX Ë e écske/BVLjcÐÓ×RY@ [^ae]e [DIMIN]/NOUN
SFX Ë 0 ecskés/nòÓ×VjGTtx!" [^aáeéiíoóöõuúüû] [DIMIN]/NOUN[ATTRIBUTE]/ADJ
SFX Ë 0 ecske/BVLjcÐÓ×RY@ [^aáeéiíoóöõuúüû] [DIMIN]/NOUN
SFX Ë 0 cskés/nòÓ×VjGTtx!" [áéiíoóõuúüû-] [DIMIN]/NOUN[ATTRIBUTE]/ADJ
SFX Ë 0 cskés/nòÓ×VjGTtx!" [ae]e [DIMIN]/NOUN[ATTRIBUTE]/ADJ
SFX Ë 0 cske/BVLjcÐÓ×RY@ [áéiíoóõuúüû-] [DIMIN]/NOUN
SFX Ë 0 cske/BVLjcÐÓ×RY@ [ae]e [DIMIN]/NOUN
SFX Ê Y 10
SFX Ê o ócskás/môÒÖUiFSsx!" [^o]o [DIMIN]/NOUN[ATTRIBUTE]/ADJ
SFX Ê o ócska/AUKicÏÒÖQY@ [^o]o [DIMIN]/NOUN
SFX Ê a ácskás/môÒÖUiFSsx!" a [DIMIN]/NOUN[ATTRIBUTE]/ADJ
SFX Ê a ácska/AUKicÏÒÖQY@ a [DIMIN]/NOUN
SFX Ê 0 ocskás/môÒÖUiFSsx!" [^aáeéiíoóöõuúüû] [DIMIN]/NOUN[ATTRIBUTE]/ADJ
SFX Ê 0 ocska/AUKicÏÒÖQY@ [^aáeéiíoóöõuúüû] [DIMIN]/NOUN
SFX Ê 0 cskás/môÒÖUiFSsx!" oo [DIMIN]/NOUN[ATTRIBUTE]/ADJ
SFX Ê 0 cskás/môÒÖUiFSsx!" [áéiíóöõuúüû-] [DIMIN]/NOUN[ATTRIBUTE]/ADJ
SFX Ê 0 cska/AUKicÏÒÖQY@ oo [DIMIN]/NOUN
SFX Ê 0 cska/AUKicÏÒÖQY@ [áéiíóöõuúüû-] [DIMIN]/NOUN
SFX É Y 16
SFX É ök iség/nòBVLjcÓ×Ttx" ök [PLACE/TIME]/ADJ[sÁABSTRACT]/NOUN
SFX É   ök   ileg         ök                        [PLACE/TIME]/ADJ[MANNER]/ADV
SFX É ök i/ÐÓ×VLjGRx" ök [PLACE/TIME]/ADJ
SFX É   ök   i            ök                        [PLACE/TIME]/ADJ
SFX É ok iság/môBUKicÒÖSsx" ok [PLACE/TIME]/ADJ[sÁABSTRACT]/NOUN
SFX É   ok   ilag         ok                        [PLACE/TIME]/ADJ[MANNER]/ADV
SFX É ok i/ÏÒÖUKiFQx" ok [PLACE/TIME]/ADJ
SFX É   ok   i            ok                        [PLACE/TIME]/ADJ
SFX É ek iség/nòBVLjcÓ×Ttx" ek [PLACE/TIME]/ADJ[sÁABSTRACT]/NOUN
SFX É   ek   ileg         ek                        [PLACE/TIME]/ADJ[MANNER]/ADV
SFX É ek i/ÐÓ×VLjGRx" ek [PLACE/TIME]/ADJ
SFX É   ek   i            ek                        [PLACE/TIME]/ADJ
SFX É ak iság/môBUKicÒÖSsx" ak [PLACE/TIME]/ADJ[sÁABSTRACT]/NOUN
SFX É   ak   ilag         ak                        [PLACE/TIME]/ADJ[MANNER]/ADV
SFX É ak i/ÏÒÖUKiFQx" ak [PLACE/TIME]/ADJ
SFX É   ak   i            ak                        [PLACE/TIME]/ADJ

SFX È Y 8
SFX È ö õiség/nòBVLjcÓ×Ttx" ö [PLACE/TIME]/ADJ[sÁABSTRACT]/NOUN
SFX È   ö    õileg        ö                         [PLACE/TIME]/ADJ[MANNER]/ADV
SFX È ö õi/ÐÓ×VLjGRx" ö [PLACE/TIME]/ADJ
SFX È   ö    õi           ö                         [PLACE/TIME]/ADJ
SFX È 0 iség/nòBVLjcÓ×Ttx" [^öi] [PLACE/TIME]/ADJ[sÁABSTRACT]/NOUN
SFX È   0    ileg         [^öi]                     [PLACE/TIME]/ADJ[MANNER]/ADV
SFX È 0 i/ÐÓ×VLjGRx" [^öi] [PLACE/TIME]/ADJ
SFX È   0    i            [^öi]                     [PLACE/TIME]/ADJ
SFX Ç Y 12
SFX Ç o óiság/môBUKicÒÖSsx" [^o]o [PLACE/TIME]/ADJ[sÁABSTRACT]/NOUN
SFX Ç   o    óilag        [^o]o                     [PLACE/TIME]/ADJ[MANNER]/ADV
SFX Ç o ói/ÏÒÖUKiFQx" [^o]o [PLACE/TIME]/ADJ
SFX Ç   o    ói           [^o]o                     [PLACE/TIME]/ADJ
SFX Ç 0 iság/môBUKicÒÖSsx" oo [PLACE/TIME]/ADJ[sÁABSTRACT]/NOUN
SFX Ç 0 iság/môBUKicÒÖSsx" [^oi] [PLACE/TIME]/ADJ[sÁABSTRACT]/NOUN
SFX Ç   0    ilag         oo                        [PLACE/TIME]/ADJ[MANNER]/ADV
SFX Ç   0    ilag         [^oi]                     [PLACE/TIME]/ADJ[MANNER]/ADV
SFX Ç 0 i/ÏÒÖUKiFQx" oo [PLACE/TIME]/ADJ
SFX Ç   0    i            oo                        [PLACE/TIME]/ADJ
SFX Ç 0 i/ÏÒÖUKiFQx" [^oi] [PLACE/TIME]/ADJ
SFX Ç   0    i            [^oi]                     [PLACE/TIME]/ADJ
SFX Æ Y 12
SFX Æ ök össégi/nòVLjcÓ×HRx!" ök [ATTRIBUTE]/ADJ[sÁABSTRACT]/NOUN
SFX Æ ök össég/nòBVLjcÓ×TtY@!" ök [ATTRIBUTE]/ADJ[sÁABSTRACT]/NOUN
SFX Æ ök ös/ÝòÔØWjHTtx!" ök [ATTRIBUTE]/ADJ
SFX Æ ok ossági/môUKicÒÖFQx!" ok [ATTRIBUTE]/ADJ[sÁABSTRACT]/NOUN
SFX Æ ok osság/môBUKicÒÖSsY@!" ok [ATTRIBUTE]/ADJ[sÁABSTRACT]/NOUN
SFX Æ ok os/môÒÖUiFSsx!" ok [ATTRIBUTE]/ADJ
SFX Æ ek ességi/nòVLjcÓ×GRx!" ek [ATTRIBUTE]/ADJ[sÁABSTRACT]/NOUN
SFX Æ ek esség/nòBVLjcÓ×TtY@!" ek [ATTRIBUTE]/ADJ[sÁABSTRACT]/NOUN
SFX Æ ek es/nòÓ×VjGTtx!" ek [ATTRIBUTE]/ADJ
SFX Æ ak assági/môUKicÒÖFQx!" ak [ATTRIBUTE]/ADJ[sÁABSTRACT]/NOUN
SFX Æ ak asság/môBUKicÒÖSsY@!" ak [ATTRIBUTE]/ADJ[sÁABSTRACT]/NOUN
SFX Æ ak as/môÒÖUiFSsx!" ak [ATTRIBUTE]/ADJ

SFX Å Y 9
SFX Å ö õsségi/nòVLjcÓ×HRx!" ö [ATTRIBUTE]/ADJ[sÁABSTRACT]/NOUN
SFX Å ö õsség/nòBVLjcÓ×TtY@!" ö [ATTRIBUTE]/ADJ[sÁABSTRACT]/NOUN
SFX Å ö õs/ÝòÔØWjHTtx!" ö [ATTRIBUTE]/ADJ
SFX Å 0 össégi/nòVLjcÓ×HRx!" [^aáeéiíoóöõuúüû] [ATTRIBUTE]/ADJ[sÁABSTRACT]/NOUN
SFX Å 0 össég/nòBVLjcÓ×TtY@!" [^aáeéiíoóöõuúüû] [ATTRIBUTE]/ADJ[sÁABSTRACT]/NOUN
SFX Å 0 ös/ÝòÔØWjHTtx!" [^aáeéiíoóöõuúüû] [ATTRIBUTE]/ADJ
SFX Å 0 sségi/nòVLjcÓ×HRx!" [áéiíoóõuúüû-] [ATTRIBUTE]/ADJ[sÁABSTRACT]/NOUN
SFX Å 0 sség/nòBVLjcÓ×TtY@!" [áéiíoóõuúüû-] [ATTRIBUTE]/ADJ[sÁABSTRACT]/NOUN
SFX Å 0 s/ÝòÔØWjHTtx!" [áéiíoóõuúüû-] [ATTRIBUTE]/ADJ
SFX Ä Y 12
SFX Ä e ésségi/nòVLjcÓ×GRx!" [^ae]e [ATTRIBUTE]/ADJ[sÁABSTRACT]/NOUN
SFX Ä e ésség/nòBVLjcÓ×TtY@!" [^ae]e [ATTRIBUTE]/ADJ[sÁABSTRACT]/NOUN
SFX Ä e és/nòÓ×VjGTtx!" [^ae]e [ATTRIBUTE]/ADJ
SFX Ä 0 sségi/nòVLjcÓ×GRx!" [áéiíoóõuúüû-] [ATTRIBUTE]/ADJ[sÁABSTRACT]/NOUN
SFX Ä 0 sségi/nòVLjcÓ×GRx!" [ae]e [ATTRIBUTE]/ADJ[sÁABSTRACT]/NOUN
SFX Ä 0 sség/nòBVLjcÓ×TtY@!" [áéiíoóõuúüû-] [ATTRIBUTE]/ADJ[sÁABSTRACT]/NOUN
SFX Ä 0 sség/nòBVLjcÓ×TtY@!" [ae]e [ATTRIBUTE]/ADJ[sÁABSTRACT]/NOUN
SFX Ä 0 s/nòÓ×VjGTtx!" [áéiíoóõuúüû-] [ATTRIBUTE]/ADJ
SFX Ä 0 s/nòÓ×VjGTtx!" [ae]e [ATTRIBUTE]/ADJ
SFX Ä 0 ességi/nòVLjcÓ×GRx!" [^aáeéiíoóöõuúüû] [ATTRIBUTE]/ADJ[sÁABSTRACT]/NOUN
SFX Ä 0 esség/nòBVLjcÓ×TtY@!" [^aáeéiíoóöõuúüû] [ATTRIBUTE]/ADJ[sÁABSTRACT]/NOUN
SFX Ä 0 es/nòÓ×VjGTtx!" [^aáeéiíoóöõuúüû] [ATTRIBUTE]/ADJ
SFX Ã Y 15
SFX Ã o óssági/môUKicÒÖFQx!" [^o]o [ATTRIBUTE]/ADJ[sÁABSTRACT]/NOUN
SFX Ã o ósság/môBUKicÒÖSsY@!" [^o]o [ATTRIBUTE]/ADJ[sÁABSTRACT]/NOUN
SFX Ã o ós/môÒÖUiFSsx!" [^o]o [ATTRIBUTE]/ADJ
SFX Ã a ássági/môUKicÒÖFQx!" a [ATTRIBUTE]/ADJ[sÁABSTRACT]/NOUN
SFX Ã a ásság/môBUKicÒÖSsY@!" a [ATTRIBUTE]/ADJ[sÁABSTRACT]/NOUN
SFX Ã a ás/môÒÖUiFSsx!" a [ATTRIBUTE]/ADJ
SFX Ã 0 ssági/môUKicÒÖFQx!" oo [ATTRIBUTE]/ADJ[sÁABSTRACT]/NOUN
SFX Ã 0 ssági/môUKicÒÖFQx!" [áéiíóöõuúüû-] [ATTRIBUTE]/ADJ[sÁABSTRACT]/NOUN
SFX Ã 0 sság/môBUKicÒÖSsY@!" oo [ATTRIBUTE]/ADJ[sÁABSTRACT]/NOUN
SFX Ã 0 sság/môBUKicÒÖSsY@!" [áéiíóöõuúüû-] [ATTRIBUTE]/ADJ[sÁABSTRACT]/NOUN
SFX Ã 0 s/môÒÖUiFSsx!" oo [ATTRIBUTE]/ADJ
SFX Ã 0 s/môÒÖUiFSsx!" [áéiíóöõuúüû-] [ATTRIBUTE]/ADJ
SFX Ã 0 ossági/môUKicÒÖFQx!" [^aáeéiíoóöõuúüû] [ATTRIBUTE]/ADJ[sÁABSTRACT]/NOUN
SFX Ã 0 osság/môBUKicÒÖSsY@!" [^aáeéiíoóöõuúüû] [ATTRIBUTE]/ADJ[sÁABSTRACT]/NOUN
SFX Ã 0 os/môÒÖUiFSsx!" [^aáeéiíoóöõuúüû] [ATTRIBUTE]/ADJ
SFX Â Y 12
SFX Â ök össégi/nòVLjcÓ×HRx" ök [ATTRIBUTE]/ADJ[sÁABSTRACT]/NOUN[PLACE/TIME]/ADJ
SFX Â ök össég/nòBVLjcÓ×TtY@"Ÿ ök [ATTRIBUTE]/ADJ[sÁABSTRACT]/NOUN
SFX Â ök ös/ÝòÔØWjHTtx" ök [ATTRIBUTE]/ADJ
SFX Â ok ossági/môUKicÒÖFQx" ok [ATTRIBUTE]/ADJ[sÁABSTRACT]/NOUN[PLACE/TIME]/ADJ
SFX Â ok osság/môBUKicÒÖSsY@"Ÿ ok [ATTRIBUTE]/ADJ[sÁABSTRACT]/NOUN
SFX Â ok os/môÒÖUiFSsx" ok [ATTRIBUTE]/ADJ
SFX Â ek ességi/nòVLjcÓ×GRx" ek [ATTRIBUTE]/ADJ[sÁABSTRACT]/NOUN[PLACE/TIME]/ADJ
SFX Â ek esség/nòBVLjcÓ×TtY@"Ÿ ek [ATTRIBUTE]/ADJ[sÁABSTRACT]/NOUN
SFX Â ek es/nòÓ×VjGTtx" ek [ATTRIBUTE]/ADJ
SFX Â ak assági/môUKicÒÖFQx" ak [ATTRIBUTE]/ADJ[sÁABSTRACT]/NOUN[PLACE/TIME]/ADJ
SFX Â ak asság/môBUKicÒÖSsY@"Ÿ ak [ATTRIBUTE]/ADJ[sÁABSTRACT]/NOUN
SFX Â ak as/môÒÖUiFSsx" ak [ATTRIBUTE]/ADJ

SFX Á Y 9
SFX Á ö õsségi/nòVLjcÓ×HRx" ö [ATTRIBUTE]/ADJ[sÁABSTRACT]/NOUN[PLACE/TIME]/ADJ
SFX Á ö õsség/nòBVLjcÓ×TtY@"Ÿ ö [ATTRIBUTE]/ADJ[sÁABSTRACT]/NOUN
SFX Á ö õs/ÝòÔØWjHTtx" ö [ATTRIBUTE]/ADJ
SFX Á 0 össégi/nòVLjcÓ×HRx" [^aáeéiíoóöõuúüû] [ATTRIBUTE]/ADJ[sÁABSTRACT]/NOUN[PLACE/TIME]/ADJ
SFX Á 0 össég/nòBVLjcÓ×TtY@"Ÿ [^aáeéiíoóöõuúüû] [ATTRIBUTE]/ADJ[sÁABSTRACT]/NOUN
SFX Á 0 ös/ÝòÔØWjHTtx" [^aáeéiíoóöõuúüû] [ATTRIBUTE]/ADJ
SFX Á 0 sségi/nòVLjcÓ×HRx" [áéiíoóõuúüû-] [ATTRIBUTE]/ADJ[sÁABSTRACT]/NOUN[PLACE/TIME]/ADJ
SFX Á 0 sség/nòBVLjcÓ×TtY@"Ÿ [áéiíoóõuúüû-] [ATTRIBUTE]/ADJ[sÁABSTRACT]/NOUN
SFX Á 0 s/ÝòÔØWjHTtx" [áéiíoóõuúüû-] [ATTRIBUTE]/ADJ
SFX À Y 12
SFX À e ésségi/nòVLjcÓ×GRx" [^ae]e [ATTRIBUTE]/ADJ[sÁABSTRACT]/NOUN[PLACE/TIME]/ADJ
SFX À e ésség/nòBVLjcÓ×TtY@"Ÿ [^ae]e [ATTRIBUTE]/ADJ[sÁABSTRACT]/NOUN
SFX À e és/nòÓ×VjGTtx" [^ae]e [ATTRIBUTE]/ADJ
SFX À 0 sségi/nòVLjcÓ×GRx" [áéiíoóõuúüû-] [ATTRIBUTE]/ADJ[sÁABSTRACT]/NOUN[PLACE/TIME]/ADJ
SFX À 0 sségi/nòVLjcÓ×GRx" [ae]e [ATTRIBUTE]/ADJ[sÁABSTRACT]/NOUN[PLACE/TIME]/ADJ
SFX À 0 sség/nòBVLjcÓ×TtY@"Ÿ [áéiíoóõuúüû-] [ATTRIBUTE]/ADJ[sÁABSTRACT]/NOUN
SFX À 0 sség/nòBVLjcÓ×TtY@"Ÿ [ae]e [ATTRIBUTE]/ADJ[sÁABSTRACT]/NOUN
SFX À 0 s/nòÓ×VjGTtx" [áéiíoóõuúüû-] [ATTRIBUTE]/ADJ
SFX À 0 s/nòÓ×VjGTtx" [ae]e [ATTRIBUTE]/ADJ
SFX À 0 ességi/nòVLjcÓ×GRx" [^aáeéiíoóöõuúüû] [ATTRIBUTE]/ADJ[sÁABSTRACT]/NOUN[PLACE/TIME]/ADJ
SFX À 0 esség/nòBVLjcÓ×TtY@"Ÿ [^aáeéiíoóöõuúüû] [ATTRIBUTE]/ADJ[sÁABSTRACT]/NOUN
SFX À 0 es/nòÓ×VjGTtx" [^aáeéiíoóöõuúüû] [ATTRIBUTE]/ADJ
SFX ¿ Y 15
SFX ¿ o óssági/môUKicÒÖFQx" [^o]o [ATTRIBUTE]/ADJ[sÁABSTRACT]/NOUN[PLACE/TIME]/ADJ
SFX ¿ o ósság/môBUKicÒÖSsY@"Ÿ [^o]o [ATTRIBUTE]/ADJ[sÁABSTRACT]/NOUN
SFX ¿ o ós/môÒÖUiFSsx" [^o]o [ATTRIBUTE]/ADJ
SFX ¿ a ássági/môUKicÒÖFQx" a [ATTRIBUTE]/ADJ[sÁABSTRACT]/NOUN[PLACE/TIME]/ADJ
SFX ¿ a ásság/môBUKicÒÖSsY@"Ÿ a [ATTRIBUTE]/ADJ[sÁABSTRACT]/NOUN
SFX ¿ a ás/môÒÖUiFSsx" a [ATTRIBUTE]/ADJ
SFX ¿ 0 ssági/môUKicÒÖFQx" oo [ATTRIBUTE]/ADJ[sÁABSTRACT]/NOUN[PLACE/TIME]/ADJ
SFX ¿ 0 ssági/môUKicÒÖFQx" [áéiíóöõuúüû-] [ATTRIBUTE]/ADJ[sÁABSTRACT]/NOUN[PLACE/TIME]/ADJ
SFX ¿ 0 sság/môBUKicÒÖSsY@"Ÿ oo [ATTRIBUTE]/ADJ[sÁABSTRACT]/NOUN
SFX ¿ 0 sság/môBUKicÒÖSsY@"Ÿ [áéiíóöõuúüû-] [ATTRIBUTE]/ADJ[sÁABSTRACT]/NOUN
SFX ¿ 0 s/môÒÖUiFSsx" oo [ATTRIBUTE]/ADJ
SFX ¿ 0 s/môÒÖUiFSsx" [áéiíóöõuúüû-] [ATTRIBUTE]/ADJ
SFX ¿ 0 ossági/môUKicÒÖFQx" [^aáeéiíoóöõuúüû] [ATTRIBUTE]/ADJ[sÁABSTRACT]/NOUN[PLACE/TIME]/ADJ
SFX ¿ 0 osság/môBUKicÒÖSsY@"Ÿ [^aáeéiíoóöõuúüû] [ATTRIBUTE]/ADJ[sÁABSTRACT]/NOUN
SFX ¿ 0 os/môÒÖUiFSsx" [^aáeéiíoóöõuúüû] [ATTRIBUTE]/ADJ
SFX ¾ Y 12
SFX ¾ ök ûségi/nòVLjcÓ×HRx ök [jÚPROPERTY]/ADJ[sÁABSTRACT]/NOUN[PLACE/TIME]/ADJ
SFX ¾ ök ûség/nòBVLjcÓ×TtY@Ÿ ök [jÚPROPERTY]/ADJ[sÁABSTRACT]/NOUN
SFX ¾ ök û/ÞÔØWjHRx ök [jÚPROPERTY]/ADJ
SFX ¾ ok úsági/môUKicÒÖFQx ok [jÚPROPERTY]/ADJ[sÁABSTRACT]/NOUN[PLACE/TIME]/ADJ
SFX ¾ ok úság/môBUKicÒÖSsY@Ÿ ok [jÚPROPERTY]/ADJ[sÁABSTRACT]/NOUN
SFX ¾ ok ú/ÏÒÖUiFQx ok [jÚPROPERTY]/ADJ
SFX ¾ ek ûségi/nòVLjcÓ×HRx ek [jÚPROPERTY]/ADJ[sÁABSTRACT]/NOUN[PLACE/TIME]/ADJ
SFX ¾ ek ûség/nòBVLjcÓ×TtY@Ÿ ek [jÚPROPERTY]/ADJ[sÁABSTRACT]/NOUN
SFX ¾ ek û/ÞÔØWjHRx ek [jÚPROPERTY]/ADJ
SFX ¾ ak úsági/môUKicÒÖFQx ak [jÚPROPERTY]/ADJ[sÁABSTRACT]/NOUN[PLACE/TIME]/ADJ
SFX ¾ ak úság/môBUKicÒÖSsY@Ÿ ak [jÚPROPERTY]/ADJ[sÁABSTRACT]/NOUN
SFX ¾ ak ú/ÏÒÖUiFQx ak [jÚPROPERTY]/ADJ

SFX ½ Y 9
SFX ½ ö õjûségi/nòVLjcÓ×HRx ö [jÚPROPERTY]/ADJ[sÁABSTRACT]/NOUN[PLACE/TIME]/ADJ
SFX ½ ö õjûség/nòBVLjcÓ×TtY@Ÿ ö [jÚPROPERTY]/ADJ[sÁABSTRACT]/NOUN
SFX ½ ö õjû/ÞÔØWjHRx ö [jÚPROPERTY]/ADJ
SFX ½ 0 ûségi/nòVLjcÓ×HRx [^aáeéiíoóöõuúüû] [jÚPROPERTY]/ADJ[sÁABSTRACT]/NOUN[PLACE/TIME]/ADJ
SFX ½ 0 ûség/nòBVLjcÓ×TtY@Ÿ [^aáeéiíoóöõuúüû] [jÚPROPERTY]/ADJ[sÁABSTRACT]/NOUN
SFX ½ 0 û/ÞÔØWjHRx [^aáeéiíoóöõuúüû] [jÚPROPERTY]/ADJ
SFX ½ 0 jûségi/nòVLjcÓ×HRx [áéiíoóõuúüû-] [jÚPROPERTY]/ADJ[sÁABSTRACT]/NOUN[PLACE/TIME]/ADJ
SFX ½ 0 jûség/nòBVLjcÓ×TtY@Ÿ [áéiíoóõuúüû-] [jÚPROPERTY]/ADJ[sÁABSTRACT]/NOUN
SFX ½ 0 jû/ÞÔØWjHRx [áéiíoóõuúüû-] [jÚPROPERTY]/ADJ
SFX ¼ Y 12
SFX ¼ e jéûségi/nòVLjcÓ×HRx [^ae]e [jÚPROPERTY]/ADJ[sÁABSTRACT]/NOUN[PLACE/TIME]/ADJ
SFX ¼ e jéûség/nòBVLjcÓ×TtY@Ÿ [^ae]e [jÚPROPERTY]/ADJ[sÁABSTRACT]/NOUN
SFX ¼ e jéû/ÞÔØWjHRx [^ae]e [jÚPROPERTY]/ADJ
SFX ¼ 0 ûségi/nòVLjcÓ×HRx [ae]e [jÚPROPERTY]/ADJ[sÁABSTRACT]/NOUN[PLACE/TIME]/ADJ
SFX ¼ 0 ûségi/nòVLjcÓ×HRx [^aáeéiíoóöõuúüû] [jÚPROPERTY]/ADJ[sÁABSTRACT]/NOUN[PLACE/TIME]/ADJ
SFX ¼ 0 ûség/nòBVLjcÓ×TtY@Ÿ [ae]e [jÚPROPERTY]/ADJ[sÁABSTRACT]/NOUN
SFX ¼ 0 ûség/nòBVLjcÓ×TtY@Ÿ [^aáeéiíoóöõuúüû] [jÚPROPERTY]/ADJ[sÁABSTRACT]/NOUN
SFX ¼ 0 û/ÞÔØWjHRx [ae]e [jÚPROPERTY]/ADJ
SFX ¼ 0 û/ÞÔØWjHRx [^aáeéiíoóöõuúüû] [jÚPROPERTY]/ADJ
SFX ¼ 0 jûségi/nòVLjcÓ×HRx [áéiíoóõuúüû-] [jÚPROPERTY]/ADJ[sÁABSTRACT]/NOUN[PLACE/TIME]/ADJ
SFX ¼ 0 jûség/nòBVLjcÓ×TtY@Ÿ [áéiíoóõuúüû-] [jÚPROPERTY]/ADJ[sÁABSTRACT]/NOUN
SFX ¼ 0 jû/ÞÔØWjHRx [áéiíoóõuúüû-] [jÚPROPERTY]/ADJ
SFX » Y 15
SFX » o ójúsági/môUKicÒÖFQx [^o]o [jÚPROPERTY]/ADJ[sÁABSTRACT]/NOUN[PLACE/TIME]/ADJ
SFX » o ójúság/môBUKicÒÖSsY@Ÿ [^o]o [jÚPROPERTY]/ADJ[sÁABSTRACT]/NOUN
SFX » o ójú/ÏÒÖUiFQx [^o]o [jÚPROPERTY]/ADJ
SFX » a ájúsági/môUKicÒÖFQx a [jÚPROPERTY]/ADJ[sÁABSTRACT]/NOUN[PLACE/TIME]/ADJ
SFX » a ájúság/môBUKicÒÖSsY@Ÿ a [jÚPROPERTY]/ADJ[sÁABSTRACT]/NOUN
SFX » a ájú/ÏÒÖUiFQx a [jÚPROPERTY]/ADJ
SFX » 0 úsági/môUKicÒÖFQx oo [jÚPROPERTY]/ADJ[sÁABSTRACT]/NOUN[PLACE/TIME]/ADJ
SFX » 0 úsági/môUKicÒÖFQx [^aáeéiíoóöõuúüû] [jÚPROPERTY]/ADJ[sÁABSTRACT]/NOUN[PLACE/TIME]/ADJ
SFX » 0 úság/môBUKicÒÖSsY@Ÿ oo [jÚPROPERTY]/ADJ[sÁABSTRACT]/NOUN
SFX » 0 úság/môBUKicÒÖSsY@Ÿ [^aáeéiíoóöõuúüû] [jÚPROPERTY]/ADJ[sÁABSTRACT]/NOUN
SFX » 0 ú/ÏÒÖUiFQx oo [jÚPROPERTY]/ADJ
SFX » 0 ú/ÏÒÖUiFQx [^aáeéiíoóöõuúüû] [jÚPROPERTY]/ADJ
SFX » 0 júsági/môUKicÒÖFQx [áéiíóöõuúüû-] [jÚPROPERTY]/ADJ[sÁABSTRACT]/NOUN[PLACE/TIME]/ADJ
SFX » 0 júság/môBUKicÒÖSsY@Ÿ [áéiíóöõuúüû-] [jÚPROPERTY]/ADJ[sÁABSTRACT]/NOUN
SFX » 0 jú/ÏÒÖUiFQx [áéiíóöõuúüû-] [jÚPROPERTY]/ADJ
SFX º Y 12
SFX º ök ûségi/nòVLjcÓ×HRx! ök [jÚPROPERTY]/ADJ[sÁABSTRACT]/NOUN[PLACE/TIME]/ADJ
SFX º ök ûség/nòBVLjcÓ×TtY@!Ÿ ök [jÚPROPERTY]/ADJ[sÁABSTRACT]/NOUN
SFX º ök û/ÞÔØWjHRx! ök [jÚPROPERTY]/ADJ
SFX º ok úsági/môUKicÒÖFQx! ok [jÚPROPERTY]/ADJ[sÁABSTRACT]/NOUN[PLACE/TIME]/ADJ
SFX º ok úság/môBUKicÒÖSsY@!Ÿ ok [jÚPROPERTY]/ADJ[sÁABSTRACT]/NOUN
SFX º ok ú/ÏÒÖUiFQx! ok [jÚPROPERTY]/ADJ
SFX º ek ûségi/nòVLjcÓ×HRx! ek [jÚPROPERTY]/ADJ[sÁABSTRACT]/NOUN[PLACE/TIME]/ADJ
SFX º ek ûség/nòBVLjcÓ×TtY@!Ÿ ek [jÚPROPERTY]/ADJ[sÁABSTRACT]/NOUN
SFX º ek û/ÞÔØWjHRx! ek [jÚPROPERTY]/ADJ
SFX º ak úsági/môUKicÒÖFQx! ak [jÚPROPERTY]/ADJ[sÁABSTRACT]/NOUN[PLACE/TIME]/ADJ
SFX º ak úság/môBUKicÒÖSsY@!Ÿ ak [jÚPROPERTY]/ADJ[sÁABSTRACT]/NOUN
SFX º ak ú/ÏÒÖUiFQx! ak [jÚPROPERTY]/ADJ

SFX ¹ Y 9
SFX ¹ ö õjûségi/nòVLjcÓ×HRx! ö [jÚPROPERTY]/ADJ[sÁABSTRACT]/NOUN[PLACE/TIME]/ADJ
SFX ¹ ö õjûség/nòBVLjcÓ×TtY@!Ÿ ö [jÚPROPERTY]/ADJ[sÁABSTRACT]/NOUN
SFX ¹ ö õjû/ÞÔØWjHRx! ö [jÚPROPERTY]/ADJ
SFX ¹ 0 ûségi/nòVLjcÓ×HRx! [^aáeéiíoóöõuúüû] [jÚPROPERTY]/ADJ[sÁABSTRACT]/NOUN[PLACE/TIME]/ADJ
SFX ¹ 0 ûség/nòBVLjcÓ×TtY@!Ÿ [^aáeéiíoóöõuúüû] [jÚPROPERTY]/ADJ[sÁABSTRACT]/NOUN
SFX ¹ 0 û/ÞÔØWjHRx! [^aáeéiíoóöõuúüû] [jÚPROPERTY]/ADJ
SFX ¹ 0 jûségi/nòVLjcÓ×HRx! [áéiíoóõuúüû-] [jÚPROPERTY]/ADJ[sÁABSTRACT]/NOUN[PLACE/TIME]/ADJ
SFX ¹ 0 jûség/nòBVLjcÓ×TtY@!Ÿ [áéiíoóõuúüû-] [jÚPROPERTY]/ADJ[sÁABSTRACT]/NOUN
SFX ¹ 0 jû/ÞÔØWjHRx! [áéiíoóõuúüû-] [jÚPROPERTY]/ADJ
SFX ¸ Y 12
SFX ¸ e éjûségi/nòVLjcÓ×HRx! [^ae]e [jÚPROPERTY]/ADJ[sÁABSTRACT]/NOUN[PLACE/TIME]/ADJ
SFX ¸ e éjûség/nòBVLjcÓ×TtY@!Ÿ [^ae]e [jÚPROPERTY]/ADJ[sÁABSTRACT]/NOUN
SFX ¸ e éjû/ÞÔØWjHRx! [^ae]e [jÚPROPERTY]/ADJ
SFX ¸ 0 ûségi/nòVLjcÓ×HRx! [ae]e [jÚPROPERTY]/ADJ[sÁABSTRACT]/NOUN[PLACE/TIME]/ADJ
SFX ¸ 0 ûségi/nòVLjcÓ×HRx! [^aáeéiíoóöõuúüû] [jÚPROPERTY]/ADJ[sÁABSTRACT]/NOUN[PLACE/TIME]/ADJ
SFX ¸ 0 ûség/nòBVLjcÓ×TtY@!Ÿ [ae]e [jÚPROPERTY]/ADJ[sÁABSTRACT]/NOUN
SFX ¸ 0 ûség/nòBVLjcÓ×TtY@!Ÿ [^aáeéiíoóöõuúüû] [jÚPROPERTY]/ADJ[sÁABSTRACT]/NOUN
SFX ¸ 0 û/ÞÔØWjHRx! [ae]e [jÚPROPERTY]/ADJ
SFX ¸ 0 û/ÞÔØWjHRx! [^aáeéiíoóöõuúüû] [jÚPROPERTY]/ADJ
SFX ¸ 0 jûségi/nòVLjcÓ×HRx! [áéiíoóõuúüû-] [jÚPROPERTY]/ADJ[sÁABSTRACT]/NOUN[PLACE/TIME]/ADJ
SFX ¸ 0 jûség/nòBVLjcÓ×TtY@!Ÿ [áéiíoóõuúüû-] [jÚPROPERTY]/ADJ[sÁABSTRACT]/NOUN
SFX ¸ 0 jû/ÞÔØWjHRx! [áéiíoóõuúüû-] [jÚPROPERTY]/ADJ
SFX · Y 15
SFX · o ójúsági/môUKicÒÖFQx! [^o]o [jÚPROPERTY]/ADJ[sÁABSTRACT]/NOUN[PLACE/TIME]/ADJ
SFX · o ójúság/môBUKicÒÖSsY@!Ÿ [^o]o [jÚPROPERTY]/ADJ[sÁABSTRACT]/NOUN
SFX · o ójú/ÏÒÖUiFQx! [^o]o [jÚPROPERTY]/ADJ
SFX · a ájúsági/môUKicÒÖFQx! a [jÚPROPERTY]/ADJ[sÁABSTRACT]/NOUN[PLACE/TIME]/ADJ
SFX · a ájúság/môBUKicÒÖSsY@!Ÿ a [jÚPROPERTY]/ADJ[sÁABSTRACT]/NOUN
SFX · a ájú/ÏÒÖUiFQx! a [jÚPROPERTY]/ADJ
SFX · 0 úsági/môUKicÒÖFQx! [^aáeéiíoóöõuúüû] [jÚPROPERTY]/ADJ[sÁABSTRACT]/NOUN[PLACE/TIME]/ADJ
SFX · 0 úság/môBUKicÒÖSsY@!Ÿ [^aáeéiíoóöõuúüû] [jÚPROPERTY]/ADJ[sÁABSTRACT]/NOUN
SFX · 0 ú/ÏÒÖUiFQx! [^aáeéiíoóöõuúüû] [jÚPROPERTY]/ADJ
SFX · 0 júsági/môUKicÒÖFQx! oo [jÚPROPERTY]/ADJ[sÁABSTRACT]/NOUN[PLACE/TIME]/ADJ
SFX · 0 júsági/môUKicÒÖFQx! [áéiíóöõuúüû-] [jÚPROPERTY]/ADJ[sÁABSTRACT]/NOUN[PLACE/TIME]/ADJ
SFX · 0 júság/môBUKicÒÖSsY@!Ÿ oo [jÚPROPERTY]/ADJ[sÁABSTRACT]/NOUN
SFX · 0 júság/môBUKicÒÖSsY@!Ÿ [áéiíóöõuúüû-] [jÚPROPERTY]/ADJ[sÁABSTRACT]/NOUN
SFX · 0 jú/ÏÒÖUiFQx! oo [jÚPROPERTY]/ADJ
SFX · 0 jú/ÏÒÖUiFQx! [áéiíóöõuúüû-] [jÚPROPERTY]/ADJ
SFX ¶ Y 24
SFX ¶ ö õiség/nòBVLjcÓ×Tt%" ö [PLACE/TIME]/ADJ[sÁABSTRACT]/NOUN
SFX ¶ ö õiné/ÐÓ×BVLjcR% ö [PLACE/TIME]/ADJ[néMRS]/NOUN
SFX ¶ ö õi/ÐÓ×VLjGR%" ö [PLACE/TIME]/ADJ
SFX ¶   ö    õi           ö                         [PLACE/TIME]/ADJ
SFX ¶ õ eiség/nòBVLjcÓ×Tt%" mezõ [PLACE/TIME]/ADJ[sÁABSTRACT]/NOUN
SFX ¶ õ eiség/nòBVLjcÓ×Tt%" erdõ [PLACE/TIME]/ADJ[sÁABSTRACT]/NOUN
SFX ¶ õ einé/ÐÓ×BVLjcR% mezõ [PLACE/TIME]/ADJ[néMRS]/NOUN
SFX ¶ õ einé/ÐÓ×BVLjcR% erdõ [PLACE/TIME]/ADJ[néMRS]/NOUN
SFX ¶ õ ei/ÐÓ×VLjGR%" mezõ [PLACE/TIME]/ADJ
SFX ¶   õ    ei           mezõ                      [PLACE/TIME]/ADJ
SFX ¶ õ ei/ÐÓ×VLjGR%" erdõ [PLACE/TIME]/ADJ
SFX ¶   õ    ei           erdõ                      [PLACE/TIME]/ADJ
SFX ¶ i iség/nòBVLjcÓ×Tt%" i [PLACE/TIME]/ADJ[sÁABSTRACT]/NOUN
SFX ¶ i iné/ÐÓ×BVLjcR% i [PLACE/TIME]/ADJ[néMRS]/NOUN
SFX ¶ i i/ÐÓ×VLjGR%" i [PLACE/TIME]/ADJ
SFX ¶   i    i            i                         [PLACE/TIME]/ADJ
SFX ¶ ek kiség/nòBVLjcÓ×Tt%" telek [PLACE/TIME]/ADJ[sÁABSTRACT]/NOUN
SFX ¶ ek kiné/ÐÓ×BVLjcR% telek [PLACE/TIME]/ADJ[néMRS]/NOUN
SFX ¶ ek ki/ÐÓ×VLjGR%" telek [PLACE/TIME]/ADJ
SFX ¶   ek   ki           telek                     [PLACE/TIME]/ADJ
SFX ¶ 0 iség/nòBVLjcÓ×Tt%" [^öi] [PLACE/TIME]/ADJ[sÁABSTRACT]/NOUN
SFX ¶ 0 iné/ÐÓ×BVLjcR% [^öi] [PLACE/TIME]/ADJ[néMRS]/NOUN
SFX ¶ 0 i/ÐÓ×VLjGR%" [^öi] [PLACE/TIME]/ADJ
SFX ¶   0    i            [^öi]                     [PLACE/TIME]/ADJ
SFX µ Y 40
SFX µ om miság/môBUKicÒÖSs%" halom [PLACE/TIME]/ADJ[sÁABSTRACT]/NOUN
SFX µ om miné/ÏÒÖAUKicQ% halom [PLACE/TIME]/ADJ[néMRS]/NOUN
SFX µ om mi/ÏÒÖUKiFQ%" halom [PLACE/TIME]/ADJ
SFX µ   om   mi           halom                     [PLACE/TIME]/ADJ
SFX µ o óiság/môBUKicÒÖSs%" [^o]o [PLACE/TIME]/ADJ[sÁABSTRACT]/NOUN
SFX µ o óiné/ÏÒÖAUKicQ% [^o]o [PLACE/TIME]/ADJ[néMRS]/NOUN
SFX µ o ói/ÏÒÖUKiFQ%" [^o]o [PLACE/TIME]/ADJ
SFX µ   o    ói           [^o]o                     [PLACE/TIME]/ADJ
SFX µ i iság/môBUKicÒÖSs%" i [PLACE/TIME]/ADJ[sÁABSTRACT]/NOUN
SFX µ i iné/ÏÒÖAUKicQ% i [PLACE/TIME]/ADJ[néMRS]/NOUN
SFX µ i i/ÏÒÖUKiFQ%" i [PLACE/TIME]/ADJ
SFX µ   i    i            i                         [PLACE/TIME]/ADJ
SFX µ a iság/môBUKicÒÖSs%" háza [PLACE/TIME]/ADJ[sÁABSTRACT]/NOUN
SFX µ a iság/môBUKicÒÖSs%" halma [PLACE/TIME]/ADJ[sÁABSTRACT]/NOUN
SFX µ a iság/môBUKicÒÖSs%" falva [PLACE/TIME]/ADJ[sÁABSTRACT]/NOUN
SFX µ a iság/môBUKicÒÖSs%" alja [PLACE/TIME]/ADJ[sÁABSTRACT]/NOUN
SFX µ a iné/ÏÒÖAUKicQ% háza [PLACE/TIME]/ADJ[néMRS]/NOUN
SFX µ a iné/ÏÒÖAUKicQ% halma [PLACE/TIME]/ADJ[néMRS]/NOUN
SFX µ a iné/ÏÒÖAUKicQ% falva [PLACE/TIME]/ADJ[néMRS]/NOUN
SFX µ a iné/ÏÒÖAUKicQ% alja [PLACE/TIME]/ADJ[néMRS]/NOUN
SFX µ a i/ÏÒÖUKiFQ%" háza [PLACE/TIME]/ADJ
SFX µ   a    i            háza                      [PLACE/TIME]/ADJ
SFX µ a i/ÏÒÖUKiFQ%" halma [PLACE/TIME]/ADJ
SFX µ   a    i            halma                     [PLACE/TIME]/ADJ
SFX µ a i/ÏÒÖUKiFQ%" falva [PLACE/TIME]/ADJ
SFX µ   a    i            falva                     [PLACE/TIME]/ADJ
SFX µ a i/ÏÒÖUKiFQ%" alja [PLACE/TIME]/ADJ
SFX µ   a    i            alja                      [PLACE/TIME]/ADJ
SFX µ 0 siság/môBUKicÒÖSs%" falu [PLACE/TIME]/ADJ[sÁABSTRACT]/NOUN
SFX µ 0 siné/ÏÒÖAUKicQ% falu [PLACE/TIME]/ADJ[néMRS]/NOUN
SFX µ 0 si/ÏÒÖUKiFQ%" falu [PLACE/TIME]/ADJ
SFX µ   0    si           falu                      [PLACE/TIME]/ADJ
SFX µ 0 iság/môBUKicÒÖSs%" oo [PLACE/TIME]/ADJ[sÁABSTRACT]/NOUN
SFX µ 0 iság/môBUKicÒÖSs%" [^oi] [PLACE/TIME]/ADJ[sÁABSTRACT]/NOUN
SFX µ 0 iné/ÏÒÖAUKicQ% oo [PLACE/TIME]/ADJ[néMRS]/NOUN
SFX µ 0 iné/ÏÒÖAUKicQ% [^oi] [PLACE/TIME]/ADJ[néMRS]/NOUN
SFX µ 0 i/ÏÒÖUKiFQ%" oo [PLACE/TIME]/ADJ
SFX µ   0    i            oo                        [PLACE/TIME]/ADJ
SFX µ 0 i/ÏÒÖUKiFQ%" [^oi] [PLACE/TIME]/ADJ
SFX µ   0    i            [^oi]                     [PLACE/TIME]/ADJ
SFX ´ Y 16
SFX ´ ök iség/nòBVLjcÓ×Ttx!" ök [PLACE/TIME]/ADJ[sÁABSTRACT]/NOUN
SFX ´   ök   ileg         ök                        [PLACE/TIME]/ADJ[MANNER]/ADV
SFX ´ ök i/ÐÓ×VLjGRx!" ök [PLACE/TIME]/ADJ
SFX ´   ök   i            ök                        [PLACE/TIME]/ADJ
SFX ´ ok iság/môBUKicÒÖSsx!" ok [PLACE/TIME]/ADJ[sÁABSTRACT]/NOUN
SFX ´   ok   ilag         ok                        [PLACE/TIME]/ADJ[MANNER]/ADV
SFX ´ ok i/ÏÒÖUKiFQx!" ok [PLACE/TIME]/ADJ
SFX ´   ok   i            ok                        [PLACE/TIME]/ADJ
SFX ´ ek iség/nòBVLjcÓ×Ttx!" ek [PLACE/TIME]/ADJ[sÁABSTRACT]/NOUN
SFX ´   ek   ileg         ek                        [PLACE/TIME]/ADJ[MANNER]/ADV
SFX ´ ek i/ÐÓ×VLjGRx!" ek [PLACE/TIME]/ADJ
SFX ´   ek   i            ek                        [PLACE/TIME]/ADJ
SFX ´ ak iság/môBUKicÒÖSsx!" ak [PLACE/TIME]/ADJ[sÁABSTRACT]/NOUN
SFX ´   ak   ilag         ak                        [PLACE/TIME]/ADJ[MANNER]/ADV
SFX ´ ak i/ÏÒÖUKiFQx!" ak [PLACE/TIME]/ADJ
SFX ´   ak   i            ak                        [PLACE/TIME]/ADJ

SFX ³ Y 8
SFX ³ ö õiség/nòBVLjcÓ×Ttx!" ö [PLACE/TIME]/ADJ[sÁABSTRACT]/NOUN
SFX ³   ö    õileg        ö                         [PLACE/TIME]/ADJ[MANNER]/ADV
SFX ³ ö õi/ÐÓ×VLjGRx!" ö [PLACE/TIME]/ADJ
SFX ³   ö    õi           ö                         [PLACE/TIME]/ADJ
SFX ³ 0 iség/nòBVLjcÓ×Ttx!" [^öi] [PLACE/TIME]/ADJ[sÁABSTRACT]/NOUN
SFX ³   0    ileg         [^öi]                     [PLACE/TIME]/ADJ[MANNER]/ADV
SFX ³ 0 i/ÐÓ×VLjGRx!" [^öi] [PLACE/TIME]/ADJ
SFX ³   0    i            [^öi]                     [PLACE/TIME]/ADJ
SFX ² Y 12
SFX ² o óiság/môBUKicÒÖSsx!" [^o]o [PLACE/TIME]/ADJ[sÁABSTRACT]/NOUN
SFX ²   o    óilag        [^o]o                     [PLACE/TIME]/ADJ[MANNER]/ADV
SFX ² o ói/ÏÒÖUKiFQx!" [^o]o [PLACE/TIME]/ADJ
SFX ²   o    ói           [^o]o                     [PLACE/TIME]/ADJ
SFX ² 0 iság/môBUKicÒÖSsx!" oo [PLACE/TIME]/ADJ[sÁABSTRACT]/NOUN
SFX ² 0 iság/môBUKicÒÖSsx!" [^oi] [PLACE/TIME]/ADJ[sÁABSTRACT]/NOUN
SFX ²   0    ilag         oo                        [PLACE/TIME]/ADJ[MANNER]/ADV
SFX ²   0    ilag         [^oi]                     [PLACE/TIME]/ADJ[MANNER]/ADV
SFX ² 0 i/ÏÒÖUKiFQx!" oo [PLACE/TIME]/ADJ
SFX ²   0    i            oo                        [PLACE/TIME]/ADJ
SFX ² 0 i/ÏÒÖUKiFQx!" [^oi] [PLACE/TIME]/ADJ
SFX ²   0    i            [^oi]                     [PLACE/TIME]/ADJ

SFX ± Y 5
SFX ± 0 ségû/ÐÓ×VjGRx! . [sÁABSTRACT]/NOUN[jÚPROPERTY]/ADJ
SFX ± 0 ségnyi/ÐÓ×BVLjcGRx! . [sÁABSTRACT]/NOUN[MEASURE]/ADJ
SFX ± 0 ségi/ÐÓ×VLjGRx! . [sÁABSTRACT]/NOUN[PLACE/TIME]/ADJ
SFX ± 0 séges/nòÓ×BVLjcGTtx! . [sÁABSTRACT]/NOUN[ATTRIBUTE]/ADJ
SFX ± 0 ség/nòÓ×BVLjcTtY@Ÿ . [sÁABSTRACT]/NOUN
SFX ° Y 10
SFX ° 0 ságú/ÏÒÖUiFQx! . [sÁABSTRACT]/NOUN[jÚPROPERTY]/ADJ
SFX ° 0 ságú/ÏÒÖUiFQx! . [sÁABSTRACT]/NOUN[jÚPROPERTY]/ADJ
SFX ° 0 ságos/môÒÖAUKicFSsx! . [sÁABSTRACT]/NOUN[ATTRIBUTE]/ADJ
SFX ° 0 ságos/môÒÖAUKicFSsx! . [sÁABSTRACT]/NOUN[ATTRIBUTE]/ADJ
SFX ° 0 ságnyi/ÏÒÖAUKicFQx! . [sÁABSTRACT]/NOUN[MEASURE]/ADJ
SFX ° 0 ságnyi/ÏÒÖAUKicFQx! . [sÁABSTRACT]/NOUN[MEASURE]/ADJ
SFX ° 0 sági/ÏÒÖUKiFQx! . [sÁABSTRACT]/NOUN[PLACE/TIME]/ADJ
SFX ° 0 sági/ÏÒÖUKiFQx! . [sÁABSTRACT]/NOUN[PLACE/TIME]/ADJ
SFX ° 0 ság/môÒÖAUKicSsY@Ÿ . [sÁABSTRACT]/NOUN
SFX ° 0 ság/môÒÖAUKicSsY@Ÿ . [sÁABSTRACT]/NOUN
SFX ¯ Y 318
SFX ¯ t telenítõ/ÐÓ×BVLjcGRX tt [LESS]/ADJ[ÍTRANSITIVE]/VERB[ÓIMPERF_PART]/ADJ
SFX ¯   t    telenítésileg tt                        [LESS]/ADJ[ÍTRANSITIVE]/VERB[ÁPROCESS/RESULT]/NOUN[PLACE/TIME]/ADJ[MANNER]/ADV
SFX ¯ t telenítési/ÐÓ×VLjGRx!" tt [LESS]/ADJ[ÍTRANSITIVE]/VERB[ÁPROCESS/RESULT]/NOUN[PLACE/TIME]/ADJ
SFX ¯ t telenítés/nòÓ×BVLjcXTtY@Ÿ tt [LESS]/ADJ[ÍTRANSITIVE]/VERB[ÁPROCESS/RESULT]/NOUN
SFX ¯ t teleníttetõ/ÐÓ×BVLjcGRX tt [LESS]/ADJ[ÍTRANSITIVE]/VERB[FACTITIVE]/VERB[ÓIMPERF_PART]/ADJ
SFX ¯   t    teleníttetésileg tt                        [LESS]/ADJ[ÍTRANSITIVE]/VERB[FACTITIVE]/VERB[ÁPROCESS/RESULT]/NOUN[PLACE/TIME]/ADJ[MANNER]/ADV
SFX ¯ t teleníttetési/ÐÓ×VLjGRx!" tt [LESS]/ADJ[ÍTRANSITIVE]/VERB[FACTITIVE]/VERB[ÁPROCESS/RESULT]/NOUN[PLACE/TIME]/ADJ
SFX ¯ t teleníttetés/nòÓ×BVLjcXTtY@ tt [LESS]/ADJ[ÍTRANSITIVE]/VERB[FACTITIVE]/VERB[ÁPROCESS/RESULT]/NOUN
SFX ¯ t teleníttetett/nòÓ×BVLjcGRtX% tt [LESS]/ADJ[ÍTRANSITIVE]/VERB[FACTITIVE]/VERB[PERF_PART]/ADJ
SFX ¯ t teleníttetendõ/ÐÓ×BVLjcGRX% tt [LESS]/ADJ[ÍTRANSITIVE]/VERB[FACTITIVE]/VERB[AndÓFUT_PART]/ADJ
SFX ¯ t teleníttet/EeX% tt [LESS]/ADJ[ÍTRANSITIVE]/VERB[FACTITIVE]/VERB
SFX ¯   t    teleníthetõségileg tt                        [LESS]/ADJ[ÍTRANSITIVE]/VERB<MODAL>[ÓIMPERF_PART]/ADJ[sÁABSTRACT]/NOUN[PLACE/TIME]/ADJ[MANNER]/ADV
SFX ¯ t teleníthetõségi/ÐÓ×VLjGRx!" tt [LESS]/ADJ[ÍTRANSITIVE]/VERB<MODAL>[ÓIMPERF_PART]/ADJ[sÁABSTRACT]/NOUN[PLACE/TIME]/ADJ
SFX ¯ t teleníthetõség/nòÓ×BVLjcTtXY@ tt [LESS]/ADJ[ÍTRANSITIVE]/VERB<MODAL>[ÓIMPERF_PART]/ADJ[sÁABSTRACT]/NOUN
SFX ¯ t teleníthetõ/ÐÓ×BVLjcGRX tt [LESS]/ADJ[ÍTRANSITIVE]/VERB<MODAL>[ÓIMPERF_PART]/ADJ
SFX ¯ t teleníthetett/X tt [LESS]/ADJ[ÍTRANSITIVE]/VERB<MODAL><PAST>
SFX ¯   t    teleníthetetlenségileg tt                        [LESS]/ADJ[ÍTRANSITIVE]/VERB<MODAL>[LESS]/ADJ[sÁABSTRACT]/NOUN[PLACE/TIME]/ADJ[MANNER]/ADV
SFX ¯ t teleníthetetlenségi/ÐÓ×VLjGRx!" tt [LESS]/ADJ[ÍTRANSITIVE]/VERB<MODAL>[LESS]/ADJ[sÁABSTRACT]/NOUN[PLACE/TIME]/ADJ
SFX ¯ t teleníthetetlenség/nòÓ×BVLjcTtXY@ tt [LESS]/ADJ[ÍTRANSITIVE]/VERB<MODAL>[LESS]/ADJ[sÁABSTRACT]/NOUN
SFX ¯ t teleníthetetlen/nòÓ×BVLjcGRX tt [LESS]/ADJ[ÍTRANSITIVE]/VERB<MODAL>[LESS]/ADJ
SFX ¯ t teleníthet/Ee%X tt [LESS]/ADJ[ÍTRANSITIVE]/VERB<MODAL>
SFX ¯ t telenítgetõ/ÐÓ×BVLjcGRX tt [LESS]/ADJ[ÍTRANSITIVE]/VERB[FREQ]/VERB[ÓIMPERF_PART]/ADJ
SFX ¯ t telenítgetés/nòÓ×BVLjcXTtY@ tt [LESS]/ADJ[ÍTRANSITIVE]/VERB[FREQ]/VERB[ÁPROCESS/RESULT]/NOUN
SFX ¯ t telenítgethetõség/nòÓ×BVLjcTtXY@ tt [LESS]/ADJ[ÍTRANSITIVE]/VERB[FREQ]/VERB<MODAL>[ÓIMPERF_PART]/ADJ[sÁABSTRACT]/NOUN
SFX ¯ t telenítgethetõ/ÐÓ×BVLjcGRX tt [LESS]/ADJ[ÍTRANSITIVE]/VERB[FREQ]/VERB<MODAL>[ÓIMPERF_PART]/ADJ
SFX ¯ t telenítgethetett/X tt [LESS]/ADJ[ÍTRANSITIVE]/VERB[FREQ]/VERB<MODAL><PAST>
SFX ¯ t telenítgethet/Ee%X tt [LESS]/ADJ[ÍTRANSITIVE]/VERB[FREQ]/VERB<MODAL>
SFX ¯ t telenítgetett/nòÓ×BVLjcGRX%t tt [LESS]/ADJ[ÍTRANSITIVE]/VERB[FREQ]/VERB[PERF_PART]/ADJ
SFX ¯ t telenítgetett/X tt [LESS]/ADJ[ÍTRANSITIVE]/VERB[FREQ]/VERB<PAST>
SFX ¯ t telenítget/Ee%X tt [LESS]/ADJ[ÍTRANSITIVE]/VERB[FREQ]/VERB
SFX ¯   t    telenítettségileg tt                        [LESS]/ADJ[ÍTRANSITIVE]/VERB[PERF_PART]/ADJ[sÁABSTRACT]/NOUN[PLACE/TIME]/ADJ[MANNER]/ADV
SFX ¯ t telenítettségi/ÐÓ×VLjGRx!" tt [LESS]/ADJ[ÍTRANSITIVE]/VERB[PERF_PART]/ADJ[sÁABSTRACT]/NOUN[PLACE/TIME]/ADJ
SFX ¯ t telenítettség/nòÓ×BVLjcTtXY@ tt [LESS]/ADJ[ÍTRANSITIVE]/VERB[PERF_PART]/ADJ[sÁABSTRACT]/NOUN
SFX ¯ t telenített/nòÓ×BVLjcGRtX% tt [LESS]/ADJ[ÍTRANSITIVE]/VERB[PERF_PART]/ADJ
SFX ¯ t telenített/X tt [LESS]/ADJ[ÍTRANSITIVE]/VERB<PAST>
SFX ¯ t telenítendõ/ÐÓ×BVLjcGRX% tt [LESS]/ADJ[ÍTRANSITIVE]/VERB[AndÓFUT_PART]/ADJ
SFX ¯ t telenít/EeX% tt [LESS]/ADJ[ÍTRANSITIVE]/VERB
SFX ¯   t    telenségileg tt                        [LESS]/ADJ[sÁABSTRACT]/NOUN[PLACE/TIME]/ADJ[MANNER]/ADV
SFX ¯ t telenségi/ÐÓ×VLjGRx!" tt [LESS]/ADJ[sÁABSTRACT]/NOUN[PLACE/TIME]/ADJ
SFX ¯ t telenség/nòÓ×BVLjcTtY@Ÿ tt [LESS]/ADJ[sÁABSTRACT]/NOUN
SFX ¯ t telenedõ/ÐÓ×BVLjcGRX tt [LESS]/ADJ[MEDIAL]/VERB[ÓIMPERF_PART]/ADJ
SFX ¯   t    telenedésileg tt                        [LESS]/ADJ[MEDIAL]/VERB[ÁPROCESS/RESULT]/NOUN[PLACE/TIME]/ADJ[MANNER]/ADV
SFX ¯ t telenedési/ÐÓ×VLjGRx!" tt [LESS]/ADJ[MEDIAL]/VERB[ÁPROCESS/RESULT]/NOUN[PLACE/TIME]/ADJ
SFX ¯ t telenedés/nòÓ×BVLjcXTtY@Ÿ tt [LESS]/ADJ[MEDIAL]/VERB[ÁPROCESS/RESULT]/NOUN
SFX ¯ t telenedik/EeX% tt [LESS]/ADJ[MEDIAL]/VERB
SFX ¯ t telenedhetett/X tt [LESS]/ADJ[MEDIAL]/VERB<MODAL><PAST>
SFX ¯ t telenedhet/Ee%X tt [LESS]/ADJ[MEDIAL]/VERB<MODAL>
SFX ¯   t    telenedettségileg tt                        [LESS]/ADJ[MEDIAL]/VERB[PERF_PART]/ADJ[sÁABSTRACT]/NOUN[PLACE/TIME]/ADJ[MANNER]/ADV
SFX ¯ t telenedettségi/ÐÓ×VLjGRx!" tt [LESS]/ADJ[MEDIAL]/VERB[PERF_PART]/ADJ[sÁABSTRACT]/NOUN[PLACE/TIME]/ADJ
SFX ¯ t telenedettség/nòÓ×BVLjcTtXY@ tt [LESS]/ADJ[MEDIAL]/VERB[PERF_PART]/ADJ[sÁABSTRACT]/NOUN
SFX ¯ t telenedett/nòÓ×BVLjcGRtX% tt [LESS]/ADJ[MEDIAL]/VERB[PERF_PART]/ADJ
SFX ¯ t telenedett/X tt [LESS]/ADJ[MEDIAL]/VERB<PAST>
SFX ¯ t telen/nòÓ×BVLjcGRt% tt [LESS]/ADJ
SFX ¯ e étlenítõ/ÐÓ×BVLjcGRX [^ae]e [LESS]/ADJ[ÍTRANSITIVE]/VERB[ÓIMPERF_PART]/ADJ
SFX ¯   e    étlenítésileg [^ae]e                    [LESS]/ADJ[ÍTRANSITIVE]/VERB[ÁPROCESS/RESULT]/NOUN[PLACE/TIME]/ADJ[MANNER]/ADV
SFX ¯ e étlenítési/ÐÓ×VLjGRx!" [^ae]e [LESS]/ADJ[ÍTRANSITIVE]/VERB[ÁPROCESS/RESULT]/NOUN[PLACE/TIME]/ADJ
SFX ¯ e étlenítés/nòÓ×BVLjcXTtY@Ÿ [^ae]e [LESS]/ADJ[ÍTRANSITIVE]/VERB[ÁPROCESS/RESULT]/NOUN
SFX ¯ e étleníttetõ/ÐÓ×BVLjcGRX [^ae]e [LESS]/ADJ[ÍTRANSITIVE]/VERB[FACTITIVE]/VERB[ÓIMPERF_PART]/ADJ
SFX ¯   e    étleníttetésileg [^ae]e                    [LESS]/ADJ[ÍTRANSITIVE]/VERB[FACTITIVE]/VERB[ÁPROCESS/RESULT]/NOUN[PLACE/TIME]/ADJ[MANNER]/ADV
SFX ¯ e étleníttetési/ÐÓ×VLjGRx!" [^ae]e [LESS]/ADJ[ÍTRANSITIVE]/VERB[FACTITIVE]/VERB[ÁPROCESS/RESULT]/NOUN[PLACE/TIME]/ADJ
SFX ¯ e étleníttetés/nòÓ×BVLjcXTtY@ [^ae]e [LESS]/ADJ[ÍTRANSITIVE]/VERB[FACTITIVE]/VERB[ÁPROCESS/RESULT]/NOUN
SFX ¯ e étleníttetett/nòÓ×BVLjcGRtX% [^ae]e [LESS]/ADJ[ÍTRANSITIVE]/VERB[FACTITIVE]/VERB[PERF_PART]/ADJ
SFX ¯ e étleníttetendõ/ÐÓ×BVLjcGRX% [^ae]e [LESS]/ADJ[ÍTRANSITIVE]/VERB[FACTITIVE]/VERB[AndÓFUT_PART]/ADJ
SFX ¯ e étleníttet/EeX% [^ae]e [LESS]/ADJ[ÍTRANSITIVE]/VERB[FACTITIVE]/VERB
SFX ¯   e    étleníthetõségileg [^ae]e                    [LESS]/ADJ[ÍTRANSITIVE]/VERB<MODAL>[ÓIMPERF_PART]/ADJ[sÁABSTRACT]/NOUN[PLACE/TIME]/ADJ[MANNER]/ADV
SFX ¯ e étleníthetõségi/ÐÓ×VLjGRx!" [^ae]e [LESS]/ADJ[ÍTRANSITIVE]/VERB<MODAL>[ÓIMPERF_PART]/ADJ[sÁABSTRACT]/NOUN[PLACE/TIME]/ADJ
SFX ¯ e étleníthetõség/nòÓ×BVLjcTtXY@ [^ae]e [LESS]/ADJ[ÍTRANSITIVE]/VERB<MODAL>[ÓIMPERF_PART]/ADJ[sÁABSTRACT]/NOUN
SFX ¯ e étleníthetõ/ÐÓ×BVLjcGRX [^ae]e [LESS]/ADJ[ÍTRANSITIVE]/VERB<MODAL>[ÓIMPERF_PART]/ADJ
SFX ¯ e étleníthetett/X [^ae]e [LESS]/ADJ[ÍTRANSITIVE]/VERB<MODAL><PAST>
SFX ¯   e    étleníthetetlenségileg [^ae]e                    [LESS]/ADJ[ÍTRANSITIVE]/VERB<MODAL>[LESS]/ADJ[sÁABSTRACT]/NOUN[PLACE/TIME]/ADJ[MANNER]/ADV
SFX ¯ e étleníthetetlenségi/ÐÓ×VLjGRx!" [^ae]e [LESS]/ADJ[ÍTRANSITIVE]/VERB<MODAL>[LESS]/ADJ[sÁABSTRACT]/NOUN[PLACE/TIME]/ADJ
SFX ¯ e étleníthetetlenség/nòÓ×BVLjcTtXY@ [^ae]e [LESS]/ADJ[ÍTRANSITIVE]/VERB<MODAL>[LESS]/ADJ[sÁABSTRACT]/NOUN
SFX ¯ e étleníthetetlen/nòÓ×BVLjcGRX [^ae]e [LESS]/ADJ[ÍTRANSITIVE]/VERB<MODAL>[LESS]/ADJ
SFX ¯ e étleníthet/Ee%X [^ae]e [LESS]/ADJ[ÍTRANSITIVE]/VERB<MODAL>
SFX ¯ e étlenítgetõ/ÐÓ×BVLjcGRX [^ae]e [LESS]/ADJ[ÍTRANSITIVE]/VERB[FREQ]/VERB[ÓIMPERF_PART]/ADJ
SFX ¯ e étlenítgetés/nòÓ×BVLjcXTtY@ [^ae]e [LESS]/ADJ[ÍTRANSITIVE]/VERB[FREQ]/VERB[ÁPROCESS/RESULT]/NOUN
SFX ¯ e étlenítgethetõség/nòÓ×BVLjcTtXY@ [^ae]e [LESS]/ADJ[ÍTRANSITIVE]/VERB[FREQ]/VERB<MODAL>[ÓIMPERF_PART]/ADJ[sÁABSTRACT]/NOUN
SFX ¯ e étlenítgethetõ/ÐÓ×BVLjcGRX [^ae]e [LESS]/ADJ[ÍTRANSITIVE]/VERB[FREQ]/VERB<MODAL>[ÓIMPERF_PART]/ADJ
SFX ¯ e étlenítgethetett/X [^ae]e [LESS]/ADJ[ÍTRANSITIVE]/VERB[FREQ]/VERB<MODAL><PAST>
SFX ¯ e étlenítgethet/Ee%X [^ae]e [LESS]/ADJ[ÍTRANSITIVE]/VERB[FREQ]/VERB<MODAL>
SFX ¯ e étlenítgetett/nòÓ×BVLjcGRX%t [^ae]e [LESS]/ADJ[ÍTRANSITIVE]/VERB[FREQ]/VERB[PERF_PART]/ADJ
SFX ¯ e étlenítgetett/X [^ae]e [LESS]/ADJ[ÍTRANSITIVE]/VERB[FREQ]/VERB<PAST>
SFX ¯ e étlenítget/Ee%X [^ae]e [LESS]/ADJ[ÍTRANSITIVE]/VERB[FREQ]/VERB
SFX ¯   e    étlenítettségileg [^ae]e                    [LESS]/ADJ[ÍTRANSITIVE]/VERB[PERF_PART]/ADJ[sÁABSTRACT]/NOUN[PLACE/TIME]/ADJ[MANNER]/ADV
SFX ¯ e étlenítettségi/ÐÓ×VLjGRx!" [^ae]e [LESS]/ADJ[ÍTRANSITIVE]/VERB[PERF_PART]/ADJ[sÁABSTRACT]/NOUN[PLACE/TIME]/ADJ
SFX ¯ e étlenítettség/nòÓ×BVLjcTtXY@ [^ae]e [LESS]/ADJ[ÍTRANSITIVE]/VERB[PERF_PART]/ADJ[sÁABSTRACT]/NOUN
SFX ¯ e étlenített/nòÓ×BVLjcGRtX% [^ae]e [LESS]/ADJ[ÍTRANSITIVE]/VERB[PERF_PART]/ADJ
SFX ¯ e étlenített/X [^ae]e [LESS]/ADJ[ÍTRANSITIVE]/VERB<PAST>
SFX ¯ e étlenítendõ/ÐÓ×BVLjcGRX% [^ae]e [LESS]/ADJ[ÍTRANSITIVE]/VERB[AndÓFUT_PART]/ADJ
SFX ¯ e étlenít/EeX% [^ae]e [LESS]/ADJ[ÍTRANSITIVE]/VERB
SFX ¯   e    étlenségileg [^ae]e                    [LESS]/ADJ[sÁABSTRACT]/NOUN[PLACE/TIME]/ADJ[MANNER]/ADV
SFX ¯ e étlenségi/ÐÓ×VLjGRx!" [^ae]e [LESS]/ADJ[sÁABSTRACT]/NOUN[PLACE/TIME]/ADJ
SFX ¯ e étlenség/nòÓ×BVLjcTtY@Ÿ [^ae]e [LESS]/ADJ[sÁABSTRACT]/NOUN
SFX ¯ e étlenedõ/ÐÓ×BVLjcGRX [^ae]e [LESS]/ADJ[MEDIAL]/VERB[ÓIMPERF_PART]/ADJ
SFX ¯   e    étlenedésileg [^ae]e                    [LESS]/ADJ[MEDIAL]/VERB[ÁPROCESS/RESULT]/NOUN[PLACE/TIME]/ADJ[MANNER]/ADV
SFX ¯ e étlenedési/ÐÓ×VLjGRx!" [^ae]e [LESS]/ADJ[MEDIAL]/VERB[ÁPROCESS/RESULT]/NOUN[PLACE/TIME]/ADJ
SFX ¯ e étlenedés/nòÓ×BVLjcXTtY@Ÿ [^ae]e [LESS]/ADJ[MEDIAL]/VERB[ÁPROCESS/RESULT]/NOUN
SFX ¯ e étlenedik/EeX% [^ae]e [LESS]/ADJ[MEDIAL]/VERB
SFX ¯ e étlenedhetett/X [^ae]e [LESS]/ADJ[MEDIAL]/VERB<MODAL><PAST>
SFX ¯ e étlenedhet/Ee%X [^ae]e [LESS]/ADJ[MEDIAL]/VERB<MODAL>
SFX ¯   e    étlenedettségileg [^ae]e                    [LESS]/ADJ[MEDIAL]/VERB[PERF_PART]/ADJ[sÁABSTRACT]/NOUN[PLACE/TIME]/ADJ[MANNER]/ADV
SFX ¯ e étlenedettségi/ÐÓ×VLjGRx!" [^ae]e [LESS]/ADJ[MEDIAL]/VERB[PERF_PART]/ADJ[sÁABSTRACT]/NOUN[PLACE/TIME]/ADJ
SFX ¯ e étlenedettség/nòÓ×BVLjcTtXY@ [^ae]e [LESS]/ADJ[MEDIAL]/VERB[PERF_PART]/ADJ[sÁABSTRACT]/NOUN
SFX ¯ e étlenedett/nòÓ×BVLjcGRtX% [^ae]e [LESS]/ADJ[MEDIAL]/VERB[PERF_PART]/ADJ
SFX ¯ e étlenedett/X [^ae]e [LESS]/ADJ[MEDIAL]/VERB<PAST>
SFX ¯ e étlen/nòÓ×BVLjcGRt% [^ae]e [LESS]/ADJ
SFX ¯ 0 tlenítõ/ÐÓ×BVLjcGRX [áéiíoóõuúüû-] [LESS]/ADJ[ÍTRANSITIVE]/VERB[ÓIMPERF_PART]/ADJ
SFX ¯ 0 tlenítõ/ÐÓ×BVLjcGRX [ae]e [LESS]/ADJ[ÍTRANSITIVE]/VERB[ÓIMPERF_PART]/ADJ
SFX ¯   0    tlenítésileg [áéiíoóõuúüû-]            [LESS]/ADJ[ÍTRANSITIVE]/VERB[ÁPROCESS/RESULT]/NOUN[PLACE/TIME]/ADJ[MANNER]/ADV
SFX ¯   0    tlenítésileg [ae]e                     [LESS]/ADJ[ÍTRANSITIVE]/VERB[ÁPROCESS/RESULT]/NOUN[PLACE/TIME]/ADJ[MANNER]/ADV
SFX ¯ 0 tlenítési/ÐÓ×VLjGRx!" [áéiíoóõuúüû-] [LESS]/ADJ[ÍTRANSITIVE]/VERB[ÁPROCESS/RESULT]/NOUN[PLACE/TIME]/ADJ
SFX ¯ 0 tlenítési/ÐÓ×VLjGRx!" [ae]e [LESS]/ADJ[ÍTRANSITIVE]/VERB[ÁPROCESS/RESULT]/NOUN[PLACE/TIME]/ADJ
SFX ¯ 0 tlenítés/nòÓ×BVLjcXTtY@Ÿ [áéiíoóõuúüû-] [LESS]/ADJ[ÍTRANSITIVE]/VERB[ÁPROCESS/RESULT]/NOUN
SFX ¯ 0 tlenítés/nòÓ×BVLjcXTtY@Ÿ [ae]e [LESS]/ADJ[ÍTRANSITIVE]/VERB[ÁPROCESS/RESULT]/NOUN
SFX ¯ 0 tleníttetõ/ÐÓ×BVLjcGRX [áéiíoóõuúüû-] [LESS]/ADJ[ÍTRANSITIVE]/VERB[FACTITIVE]/VERB[ÓIMPERF_PART]/ADJ
SFX ¯ 0 tleníttetõ/ÐÓ×BVLjcGRX [ae]e [LESS]/ADJ[ÍTRANSITIVE]/VERB[FACTITIVE]/VERB[ÓIMPERF_PART]/ADJ
SFX ¯   0    tleníttetésileg [áéiíoóõuúüû-]            [LESS]/ADJ[ÍTRANSITIVE]/VERB[FACTITIVE]/VERB[ÁPROCESS/RESULT]/NOUN[PLACE/TIME]/ADJ[MANNER]/ADV
SFX ¯   0    tleníttetésileg [ae]e                     [LESS]/ADJ[ÍTRANSITIVE]/VERB[FACTITIVE]/VERB[ÁPROCESS/RESULT]/NOUN[PLACE/TIME]/ADJ[MANNER]/ADV
SFX ¯ 0 tleníttetési/ÐÓ×VLjGRx!" [áéiíoóõuúüû-] [LESS]/ADJ[ÍTRANSITIVE]/VERB[FACTITIVE]/VERB[ÁPROCESS/RESULT]/NOUN[PLACE/TIME]/ADJ
SFX ¯ 0 tleníttetési/ÐÓ×VLjGRx!" [ae]e [LESS]/ADJ[ÍTRANSITIVE]/VERB[FACTITIVE]/VERB[ÁPROCESS/RESULT]/NOUN[PLACE/TIME]/ADJ
SFX ¯ 0 tleníttetés/nòÓ×BVLjcXTtY@ [áéiíoóõuúüû-] [LESS]/ADJ[ÍTRANSITIVE]/VERB[FACTITIVE]/VERB[ÁPROCESS/RESULT]/NOUN
SFX ¯ 0 tleníttetés/nòÓ×BVLjcXTtY@ [ae]e [LESS]/ADJ[ÍTRANSITIVE]/VERB[FACTITIVE]/VERB[ÁPROCESS/RESULT]/NOUN
SFX ¯ 0 tleníttetett/nòÓ×BVLjcGRtX% [áéiíoóõuúüû-] [LESS]/ADJ[ÍTRANSITIVE]/VERB[FACTITIVE]/VERB[PERF_PART]/ADJ
SFX ¯ 0 tleníttetett/nòÓ×BVLjcGRtX% [ae]e [LESS]/ADJ[ÍTRANSITIVE]/VERB[FACTITIVE]/VERB[PERF_PART]/ADJ
SFX ¯ 0 tleníttetendõ/ÐÓ×BVLjcGRX% [áéiíoóõuúüû-] [LESS]/ADJ[ÍTRANSITIVE]/VERB[FACTITIVE]/VERB[AndÓFUT_PART]/ADJ
SFX ¯ 0 tleníttetendõ/ÐÓ×BVLjcGRX% [ae]e [LESS]/ADJ[ÍTRANSITIVE]/VERB[FACTITIVE]/VERB[AndÓFUT_PART]/ADJ
SFX ¯ 0 tleníttet/EeX% [áéiíoóõuúüû-] [LESS]/ADJ[ÍTRANSITIVE]/VERB[FACTITIVE]/VERB
SFX ¯ 0 tleníttet/EeX% [ae]e [LESS]/ADJ[ÍTRANSITIVE]/VERB[FACTITIVE]/VERB
SFX ¯   0    tleníthetõségileg [áéiíoóõuúüû-]            [LESS]/ADJ[ÍTRANSITIVE]/VERB<MODAL>[ÓIMPERF_PART]/ADJ[sÁABSTRACT]/NOUN[PLACE/TIME]/ADJ[MANNER]/ADV
SFX ¯   0    tleníthetõségileg [ae]e                     [LESS]/ADJ[ÍTRANSITIVE]/VERB<MODAL>[ÓIMPERF_PART]/ADJ[sÁABSTRACT]/NOUN[PLACE/TIME]/ADJ[MANNER]/ADV
SFX ¯ 0 tleníthetõségi/ÐÓ×VLjGRx!" [áéiíoóõuúüû-] [LESS]/ADJ[ÍTRANSITIVE]/VERB<MODAL>[ÓIMPERF_PART]/ADJ[sÁABSTRACT]/NOUN[PLACE/TIME]/ADJ
SFX ¯ 0 tleníthetõségi/ÐÓ×VLjGRx!" [ae]e [LESS]/ADJ[ÍTRANSITIVE]/VERB<MODAL>[ÓIMPERF_PART]/ADJ[sÁABSTRACT]/NOUN[PLACE/TIME]/ADJ
SFX ¯ 0 tleníthetõség/nòÓ×BVLjcTtXY@ [áéiíoóõuúüû-] [LESS]/ADJ[ÍTRANSITIVE]/VERB<MODAL>[ÓIMPERF_PART]/ADJ[sÁABSTRACT]/NOUN
SFX ¯ 0 tleníthetõség/nòÓ×BVLjcTtXY@ [ae]e [LESS]/ADJ[ÍTRANSITIVE]/VERB<MODAL>[ÓIMPERF_PART]/ADJ[sÁABSTRACT]/NOUN
SFX ¯ 0 tleníthetõ/ÐÓ×BVLjcGRX [áéiíoóõuúüû-] [LESS]/ADJ[ÍTRANSITIVE]/VERB<MODAL>[ÓIMPERF_PART]/ADJ
SFX ¯ 0 tleníthetõ/ÐÓ×BVLjcGRX [ae]e [LESS]/ADJ[ÍTRANSITIVE]/VERB<MODAL>[ÓIMPERF_PART]/ADJ
SFX ¯ 0 tleníthetett/X [áéiíoóõuúüû-] [LESS]/ADJ[ÍTRANSITIVE]/VERB<MODAL><PAST>
SFX ¯ 0 tleníthetett/X [ae]e [LESS]/ADJ[ÍTRANSITIVE]/VERB<MODAL><PAST>
SFX ¯   0    tleníthetetlenségileg [áéiíoóõuúüû-]            [LESS]/ADJ[ÍTRANSITIVE]/VERB<MODAL>[LESS]/ADJ[sÁABSTRACT]/NOUN[PLACE/TIME]/ADJ[MANNER]/ADV
SFX ¯   0    tleníthetetlenségileg [ae]e                     [LESS]/ADJ[ÍTRANSITIVE]/VERB<MODAL>[LESS]/ADJ[sÁABSTRACT]/NOUN[PLACE/TIME]/ADJ[MANNER]/ADV
SFX ¯ 0 tleníthetetlenségi/ÐÓ×VLjGRx!" [áéiíoóõuúüû-] [LESS]/ADJ[ÍTRANSITIVE]/VERB<MODAL>[LESS]/ADJ[sÁABSTRACT]/NOUN[PLACE/TIME]/ADJ
SFX ¯ 0 tleníthetetlenségi/ÐÓ×VLjGRx!" [ae]e [LESS]/ADJ[ÍTRANSITIVE]/VERB<MODAL>[LESS]/ADJ[sÁABSTRACT]/NOUN[PLACE/TIME]/ADJ
SFX ¯ 0 tleníthetetlenség/nòÓ×BVLjcTtXY@ [áéiíoóõuúüû-] [LESS]/ADJ[ÍTRANSITIVE]/VERB<MODAL>[LESS]/ADJ[sÁABSTRACT]/NOUN
SFX ¯ 0 tleníthetetlenség/nòÓ×BVLjcTtXY@ [ae]e [LESS]/ADJ[ÍTRANSITIVE]/VERB<MODAL>[LESS]/ADJ[sÁABSTRACT]/NOUN
SFX ¯ 0 tleníthetetlen/nòÓ×BVLjcGRX [áéiíoóõuúüû-] [LESS]/ADJ[ÍTRANSITIVE]/VERB<MODAL>[LESS]/ADJ
SFX ¯ 0 tleníthetetlen/nòÓ×BVLjcGRX [ae]e [LESS]/ADJ[ÍTRANSITIVE]/VERB<MODAL>[LESS]/ADJ
SFX ¯ 0 tleníthet/Ee%X [áéiíoóõuúüû-] [LESS]/ADJ[ÍTRANSITIVE]/VERB<MODAL>
SFX ¯ 0 tleníthet/Ee%X [ae]e [LESS]/ADJ[ÍTRANSITIVE]/VERB<MODAL>
SFX ¯ 0 tlenítgetõ/ÐÓ×BVLjcGRX [áéiíoóõuúüû-] [LESS]/ADJ[ÍTRANSITIVE]/VERB[FREQ]/VERB[ÓIMPERF_PART]/ADJ
SFX ¯ 0 tlenítgetõ/ÐÓ×BVLjcGRX [ae]e [LESS]/ADJ[ÍTRANSITIVE]/VERB[FREQ]/VERB[ÓIMPERF_PART]/ADJ
SFX ¯ 0 tlenítgetés/nòÓ×BVLjcXTtY@ [áéiíoóõuúüû-] [LESS]/ADJ[ÍTRANSITIVE]/VERB[FREQ]/VERB[ÁPROCESS/RESULT]/NOUN
SFX ¯ 0 tlenítgetés/nòÓ×BVLjcXTtY@ [ae]e [LESS]/ADJ[ÍTRANSITIVE]/VERB[FREQ]/VERB[ÁPROCESS/RESULT]/NOUN
SFX ¯ 0 tlenítgethetõség/nòÓ×BVLjcTtXY@ [áéiíoóõuúüû-] [LESS]/ADJ[ÍTRANSITIVE]/VERB[FREQ]/VERB<MODAL>[ÓIMPERF_PART]/ADJ[sÁABSTRACT]/NOUN
SFX ¯ 0 tlenítgethetõség/nòÓ×BVLjcTtXY@ [ae]e [LESS]/ADJ[ÍTRANSITIVE]/VERB[FREQ]/VERB<MODAL>[ÓIMPERF_PART]/ADJ[sÁABSTRACT]/NOUN
SFX ¯ 0 tlenítgethetõ/ÐÓ×BVLjcGRX [áéiíoóõuúüû-] [LESS]/ADJ[ÍTRANSITIVE]/VERB[FREQ]/VERB<MODAL>[ÓIMPERF_PART]/ADJ
SFX ¯ 0 tlenítgethetõ/ÐÓ×BVLjcGRX [ae]e [LESS]/ADJ[ÍTRANSITIVE]/VERB[FREQ]/VERB<MODAL>[ÓIMPERF_PART]/ADJ
SFX ¯ 0 tlenítgethetett/X [áéiíoóõuúüû-] [LESS]/ADJ[ÍTRANSITIVE]/VERB[FREQ]/VERB<MODAL><PAST>
SFX ¯ 0 tlenítgethetett/X [ae]e [LESS]/ADJ[ÍTRANSITIVE]/VERB[FREQ]/VERB<MODAL><PAST>
SFX ¯ 0 tlenítgethet/Ee%X [áéiíoóõuúüû-] [LESS]/ADJ[ÍTRANSITIVE]/VERB[FREQ]/VERB<MODAL>
SFX ¯ 0 tlenítgethet/Ee%X [ae]e [LESS]/ADJ[ÍTRANSITIVE]/VERB[FREQ]/VERB<MODAL>
SFX ¯ 0 tlenítgetett/nòÓ×BVLjcGRX%t [áéiíoóõuúüû-] [LESS]/ADJ[ÍTRANSITIVE]/VERB[FREQ]/VERB[PERF_PART]/ADJ
SFX ¯ 0 tlenítgetett/X [áéiíoóõuúüû-] [LESS]/ADJ[ÍTRANSITIVE]/VERB[FREQ]/VERB<PAST>
SFX ¯ 0 tlenítgetett/nòÓ×BVLjcGRX%t [ae]e [LESS]/ADJ[ÍTRANSITIVE]/VERB[FREQ]/VERB[PERF_PART]/ADJ
SFX ¯ 0 tlenítgetett/X [ae]e [LESS]/ADJ[ÍTRANSITIVE]/VERB[FREQ]/VERB<PAST>
SFX ¯ 0 tlenítget/Ee%X [áéiíoóõuúüû-] [LESS]/ADJ[ÍTRANSITIVE]/VERB[FREQ]/VERB
SFX ¯ 0 tlenítget/Ee%X [ae]e [LESS]/ADJ[ÍTRANSITIVE]/VERB[FREQ]/VERB
SFX ¯   0    tlenítettségileg [áéiíoóõuúüû-]            [LESS]/ADJ[ÍTRANSITIVE]/VERB[PERF_PART]/ADJ[sÁABSTRACT]/NOUN[PLACE/TIME]/ADJ[MANNER]/ADV
SFX ¯   0    tlenítettségileg [ae]e                     [LESS]/ADJ[ÍTRANSITIVE]/VERB[PERF_PART]/ADJ[sÁABSTRACT]/NOUN[PLACE/TIME]/ADJ[MANNER]/ADV
SFX ¯ 0 tlenítettségi/ÐÓ×VLjGRx!" [áéiíoóõuúüû-] [LESS]/ADJ[ÍTRANSITIVE]/VERB[PERF_PART]/ADJ[sÁABSTRACT]/NOUN[PLACE/TIME]/ADJ
SFX ¯ 0 tlenítettségi/ÐÓ×VLjGRx!" [ae]e [LESS]/ADJ[ÍTRANSITIVE]/VERB[PERF_PART]/ADJ[sÁABSTRACT]/NOUN[PLACE/TIME]/ADJ
SFX ¯ 0 tlenítettség/nòÓ×BVLjcTtXY@ [áéiíoóõuúüû-] [LESS]/ADJ[ÍTRANSITIVE]/VERB[PERF_PART]/ADJ[sÁABSTRACT]/NOUN
SFX ¯ 0 tlenítettség/nòÓ×BVLjcTtXY@ [ae]e [LESS]/ADJ[ÍTRANSITIVE]/VERB[PERF_PART]/ADJ[sÁABSTRACT]/NOUN
SFX ¯ 0 tlenített/nòÓ×BVLjcGRtX% [áéiíoóõuúüû-] [LESS]/ADJ[ÍTRANSITIVE]/VERB[PERF_PART]/ADJ
SFX ¯ 0 tlenített/X [áéiíoóõuúüû-] [LESS]/ADJ[ÍTRANSITIVE]/VERB<PAST>
SFX ¯ 0 tlenített/nòÓ×BVLjcGRtX% [ae]e [LESS]/ADJ[ÍTRANSITIVE]/VERB[PERF_PART]/ADJ
SFX ¯ 0 tlenített/X [ae]e [LESS]/ADJ[ÍTRANSITIVE]/VERB<PAST>
SFX ¯ 0 tlenítendõ/ÐÓ×BVLjcGRX% [áéiíoóõuúüû-] [LESS]/ADJ[ÍTRANSITIVE]/VERB[AndÓFUT_PART]/ADJ
SFX ¯ 0 tlenítendõ/ÐÓ×BVLjcGRX% [ae]e [LESS]/ADJ[ÍTRANSITIVE]/VERB[AndÓFUT_PART]/ADJ
SFX ¯ 0 tlenít/EeX% [áéiíoóõuúüû-] [LESS]/ADJ[ÍTRANSITIVE]/VERB
SFX ¯ 0 tlenít/EeX% [ae]e [LESS]/ADJ[ÍTRANSITIVE]/VERB
SFX ¯   0    tlenségileg  [áéiíoóõuúüû-]            [LESS]/ADJ[sÁABSTRACT]/NOUN[PLACE/TIME]/ADJ[MANNER]/ADV
SFX ¯   0    tlenségileg  [ae]e                     [LESS]/ADJ[sÁABSTRACT]/NOUN[PLACE/TIME]/ADJ[MANNER]/ADV
SFX ¯ 0 tlenségi/ÐÓ×VLjGRx!" [áéiíoóõuúüû-] [LESS]/ADJ[sÁABSTRACT]/NOUN[PLACE/TIME]/ADJ
SFX ¯ 0 tlenségi/ÐÓ×VLjGRx!" [ae]e [LESS]/ADJ[sÁABSTRACT]/NOUN[PLACE/TIME]/ADJ
SFX ¯ 0 tlenség/nòÓ×BVLjcTtY@Ÿ [áéiíoóõuúüû-] [LESS]/ADJ[sÁABSTRACT]/NOUN
SFX ¯ 0 tlenség/nòÓ×BVLjcTtY@Ÿ [ae]e [LESS]/ADJ[sÁABSTRACT]/NOUN
SFX ¯ 0 tlenedõ/ÐÓ×BVLjcGRX [áéiíoóõuúüû-] [LESS]/ADJ[MEDIAL]/VERB[ÓIMPERF_PART]/ADJ
SFX ¯ 0 tlenedõ/ÐÓ×BVLjcGRX [ae]e [LESS]/ADJ[MEDIAL]/VERB[ÓIMPERF_PART]/ADJ
SFX ¯   0    tlenedésileg [áéiíoóõuúüû-]            [LESS]/ADJ[MEDIAL]/VERB[ÁPROCESS/RESULT]/NOUN[PLACE/TIME]/ADJ[MANNER]/ADV
SFX ¯   0    tlenedésileg [ae]e                     [LESS]/ADJ[MEDIAL]/VERB[ÁPROCESS/RESULT]/NOUN[PLACE/TIME]/ADJ[MANNER]/ADV
SFX ¯ 0 tlenedési/ÐÓ×VLjGRx!" [áéiíoóõuúüû-] [LESS]/ADJ[MEDIAL]/VERB[ÁPROCESS/RESULT]/NOUN[PLACE/TIME]/ADJ
SFX ¯ 0 tlenedési/ÐÓ×VLjGRx!" [ae]e [LESS]/ADJ[MEDIAL]/VERB[ÁPROCESS/RESULT]/NOUN[PLACE/TIME]/ADJ
SFX ¯ 0 tlenedés/nòÓ×BVLjcXTtY@Ÿ [áéiíoóõuúüû-] [LESS]/ADJ[MEDIAL]/VERB[ÁPROCESS/RESULT]/NOUN
SFX ¯ 0 tlenedés/nòÓ×BVLjcXTtY@Ÿ [ae]e [LESS]/ADJ[MEDIAL]/VERB[ÁPROCESS/RESULT]/NOUN
SFX ¯ 0 tlenedik/EeX% [áéiíoóõuúüû-] [LESS]/ADJ[MEDIAL]/VERB
SFX ¯ 0 tlenedik/EeX% [ae]e [LESS]/ADJ[MEDIAL]/VERB
SFX ¯ 0 tlenedhetett/X [áéiíoóõuúüû-] [LESS]/ADJ[MEDIAL]/VERB<MODAL><PAST>
SFX ¯ 0 tlenedhetett/X [ae]e [LESS]/ADJ[MEDIAL]/VERB<MODAL><PAST>
SFX ¯ 0 tlenedhet/Ee%X [áéiíoóõuúüû-] [LESS]/ADJ[MEDIAL]/VERB<MODAL>
SFX ¯ 0 tlenedhet/Ee%X [ae]e [LESS]/ADJ[MEDIAL]/VERB<MODAL>
SFX ¯   0    tlenedettségileg [áéiíoóõuúüû-]            [LESS]/ADJ[MEDIAL]/VERB[PERF_PART]/ADJ[sÁABSTRACT]/NOUN[PLACE/TIME]/ADJ[MANNER]/ADV
SFX ¯   0    tlenedettségileg [ae]e                     [LESS]/ADJ[MEDIAL]/VERB[PERF_PART]/ADJ[sÁABSTRACT]/NOUN[PLACE/TIME]/ADJ[MANNER]/ADV
SFX ¯ 0 tlenedettségi/ÐÓ×VLjGRx!" [áéiíoóõuúüû-] [LESS]/ADJ[MEDIAL]/VERB[PERF_PART]/ADJ[sÁABSTRACT]/NOUN[PLACE/TIME]/ADJ
SFX ¯ 0 tlenedettségi/ÐÓ×VLjGRx!" [ae]e [LESS]/ADJ[MEDIAL]/VERB[PERF_PART]/ADJ[sÁABSTRACT]/NOUN[PLACE/TIME]/ADJ
SFX ¯ 0 tlenedettség/nòÓ×BVLjcTtXY@ [áéiíoóõuúüû-] [LESS]/ADJ[MEDIAL]/VERB[PERF_PART]/ADJ[sÁABSTRACT]/NOUN
SFX ¯ 0 tlenedettség/nòÓ×BVLjcTtXY@ [ae]e [LESS]/ADJ[MEDIAL]/VERB[PERF_PART]/ADJ[sÁABSTRACT]/NOUN
SFX ¯ 0 tlenedett/nòÓ×BVLjcGRtX% [áéiíoóõuúüû-] [LESS]/ADJ[MEDIAL]/VERB[PERF_PART]/ADJ
SFX ¯ 0 tlenedett/X [áéiíoóõuúüû-] [LESS]/ADJ[MEDIAL]/VERB<PAST>
SFX ¯ 0 tlenedett/nòÓ×BVLjcGRtX% [ae]e [LESS]/ADJ[MEDIAL]/VERB[PERF_PART]/ADJ
SFX ¯ 0 tlenedett/X [ae]e [LESS]/ADJ[MEDIAL]/VERB<PAST>
SFX ¯ 0 tlen/nòÓ×BVLjcGRt% [áéiíoóõuúüû-] [LESS]/ADJ
SFX ¯ 0 tlen/nòÓ×BVLjcGRt% [ae]e [LESS]/ADJ
SFX ¯ 0 telenítõ/ÐÓ×BVLjcGRX [^t]t [LESS]/ADJ[ÍTRANSITIVE]/VERB[ÓIMPERF_PART]/ADJ
SFX ¯ 0 telenítõ/ÐÓ×BVLjcGRX [^aáeéiíoóöõuúüût] [LESS]/ADJ[ÍTRANSITIVE]/VERB[ÓIMPERF_PART]/ADJ
SFX ¯   0    telenítésileg [^t]t                     [LESS]/ADJ[ÍTRANSITIVE]/VERB[ÁPROCESS/RESULT]/NOUN[PLACE/TIME]/ADJ[MANNER]/ADV
SFX ¯   0    telenítésileg [^aáeéiíoóöõuúüût]        [LESS]/ADJ[ÍTRANSITIVE]/VERB[ÁPROCESS/RESULT]/NOUN[PLACE/TIME]/ADJ[MANNER]/ADV
SFX ¯ 0 telenítési/ÐÓ×VLjGRx!" [^t]t [LESS]/ADJ[ÍTRANSITIVE]/VERB[ÁPROCESS/RESULT]/NOUN[PLACE/TIME]/ADJ
SFX ¯ 0 telenítési/ÐÓ×VLjGRx!" [^aáeéiíoóöõuúüût] [LESS]/ADJ[ÍTRANSITIVE]/VERB[ÁPROCESS/RESULT]/NOUN[PLACE/TIME]/ADJ
SFX ¯ 0 telenítés/nòÓ×BVLjcXTtY@Ÿ [^t]t [LESS]/ADJ[ÍTRANSITIVE]/VERB[ÁPROCESS/RESULT]/NOUN
SFX ¯ 0 telenítés/nòÓ×BVLjcXTtY@Ÿ [^aáeéiíoóöõuúüût] [LESS]/ADJ[ÍTRANSITIVE]/VERB[ÁPROCESS/RESULT]/NOUN
SFX ¯ 0 teleníttetõ/ÐÓ×BVLjcGRX [^t]t [LESS]/ADJ[ÍTRANSITIVE]/VERB[FACTITIVE]/VERB[ÓIMPERF_PART]/ADJ
SFX ¯ 0 teleníttetõ/ÐÓ×BVLjcGRX [^aáeéiíoóöõuúüût] [LESS]/ADJ[ÍTRANSITIVE]/VERB[FACTITIVE]/VERB[ÓIMPERF_PART]/ADJ
SFX ¯   0    teleníttetésileg [^t]t                     [LESS]/ADJ[ÍTRANSITIVE]/VERB[FACTITIVE]/VERB[ÁPROCESS/RESULT]/NOUN[PLACE/TIME]/ADJ[MANNER]/ADV
SFX ¯   0    teleníttetésileg [^aáeéiíoóöõuúüût]        [LESS]/ADJ[ÍTRANSITIVE]/VERB[FACTITIVE]/VERB[ÁPROCESS/RESULT]/NOUN[PLACE/TIME]/ADJ[MANNER]/ADV
SFX ¯ 0 teleníttetési/ÐÓ×VLjGRx!" [^t]t [LESS]/ADJ[ÍTRANSITIVE]/VERB[FACTITIVE]/VERB[ÁPROCESS/RESULT]/NOUN[PLACE/TIME]/ADJ
SFX ¯ 0 teleníttetési/ÐÓ×VLjGRx!" [^aáeéiíoóöõuúüût] [LESS]/ADJ[ÍTRANSITIVE]/VERB[FACTITIVE]/VERB[ÁPROCESS/RESULT]/NOUN[PLACE/TIME]/ADJ
SFX ¯ 0 teleníttetés/nòÓ×BVLjcXTtY@ [^t]t [LESS]/ADJ[ÍTRANSITIVE]/VERB[FACTITIVE]/VERB[ÁPROCESS/RESULT]/NOUN
SFX ¯ 0 teleníttetés/nòÓ×BVLjcXTtY@ [^aáeéiíoóöõuúüût] [LESS]/ADJ[ÍTRANSITIVE]/VERB[FACTITIVE]/VERB[ÁPROCESS/RESULT]/NOUN
SFX ¯ 0 teleníttetett/nòÓ×BVLjcGRtX% [^t]t [LESS]/ADJ[ÍTRANSITIVE]/VERB[FACTITIVE]/VERB[PERF_PART]/ADJ
SFX ¯ 0 teleníttetett/nòÓ×BVLjcGRtX% [^aáeéiíoóöõuúüût] [LESS]/ADJ[ÍTRANSITIVE]/VERB[FACTITIVE]/VERB[PERF_PART]/ADJ
SFX ¯ 0 teleníttetendõ/ÐÓ×BVLjcGRX% [^t]t [LESS]/ADJ[ÍTRANSITIVE]/VERB[FACTITIVE]/VERB[AndÓFUT_PART]/ADJ
SFX ¯ 0 teleníttetendõ/ÐÓ×BVLjcGRX% [^aáeéiíoóöõuúüût] [LESS]/ADJ[ÍTRANSITIVE]/VERB[FACTITIVE]/VERB[AndÓFUT_PART]/ADJ
SFX ¯ 0 teleníttet/EeX% [^t]t [LESS]/ADJ[ÍTRANSITIVE]/VERB[FACTITIVE]/VERB
SFX ¯ 0 teleníttet/EeX% [^aáeéiíoóöõuúüût] [LESS]/ADJ[ÍTRANSITIVE]/VERB[FACTITIVE]/VERB
SFX ¯   0    teleníthetõségileg [^t]t                     [LESS]/ADJ[ÍTRANSITIVE]/VERB<MODAL>[ÓIMPERF_PART]/ADJ[sÁABSTRACT]/NOUN[PLACE/TIME]/ADJ[MANNER]/ADV
SFX ¯   0    teleníthetõségileg [^aáeéiíoóöõuúüût]        [LESS]/ADJ[ÍTRANSITIVE]/VERB<MODAL>[ÓIMPERF_PART]/ADJ[sÁABSTRACT]/NOUN[PLACE/TIME]/ADJ[MANNER]/ADV
SFX ¯ 0 teleníthetõségi/ÐÓ×VLjGRx!" [^t]t [LESS]/ADJ[ÍTRANSITIVE]/VERB<MODAL>[ÓIMPERF_PART]/ADJ[sÁABSTRACT]/NOUN[PLACE/TIME]/ADJ
SFX ¯ 0 teleníthetõségi/ÐÓ×VLjGRx!" [^aáeéiíoóöõuúüût] [LESS]/ADJ[ÍTRANSITIVE]/VERB<MODAL>[ÓIMPERF_PART]/ADJ[sÁABSTRACT]/NOUN[PLACE/TIME]/ADJ
SFX ¯ 0 teleníthetõség/nòÓ×BVLjcTtXY@ [^t]t [LESS]/ADJ[ÍTRANSITIVE]/VERB<MODAL>[ÓIMPERF_PART]/ADJ[sÁABSTRACT]/NOUN
SFX ¯ 0 teleníthetõség/nòÓ×BVLjcTtXY@ [^aáeéiíoóöõuúüût] [LESS]/ADJ[ÍTRANSITIVE]/VERB<MODAL>[ÓIMPERF_PART]/ADJ[sÁABSTRACT]/NOUN
SFX ¯ 0 teleníthetõ/ÐÓ×BVLjcGRX [^t]t [LESS]/ADJ[ÍTRANSITIVE]/VERB<MODAL>[ÓIMPERF_PART]/ADJ
SFX ¯ 0 teleníthetõ/ÐÓ×BVLjcGRX [^aáeéiíoóöõuúüût] [LESS]/ADJ[ÍTRANSITIVE]/VERB<MODAL>[ÓIMPERF_PART]/ADJ
SFX ¯ 0 teleníthetett/X [^t]t [LESS]/ADJ[ÍTRANSITIVE]/VERB<MODAL><PAST>
SFX ¯ 0 teleníthetett/X [^aáeéiíoóöõuúüût] [LESS]/ADJ[ÍTRANSITIVE]/VERB<MODAL><PAST>
SFX ¯   0    teleníthetetlenségileg [^t]t                     [LESS]/ADJ[ÍTRANSITIVE]/VERB<MODAL>[LESS]/ADJ[sÁABSTRACT]/NOUN[PLACE/TIME]/ADJ[MANNER]/ADV
SFX ¯   0    teleníthetetlenségileg [^aáeéiíoóöõuúüût]        [LESS]/ADJ[ÍTRANSITIVE]/VERB<MODAL>[LESS]/ADJ[sÁABSTRACT]/NOUN[PLACE/TIME]/ADJ[MANNER]/ADV
SFX ¯ 0 teleníthetetlenségi/ÐÓ×VLjGRx!" [^t]t [LESS]/ADJ[ÍTRANSITIVE]/VERB<MODAL>[LESS]/ADJ[sÁABSTRACT]/NOUN[PLACE/TIME]/ADJ
SFX ¯ 0 teleníthetetlenségi/ÐÓ×VLjGRx!" [^aáeéiíoóöõuúüût] [LESS]/ADJ[ÍTRANSITIVE]/VERB<MODAL>[LESS]/ADJ[sÁABSTRACT]/NOUN[PLACE/TIME]/ADJ
SFX ¯ 0 teleníthetetlenség/nòÓ×BVLjcTtXY@ [^t]t [LESS]/ADJ[ÍTRANSITIVE]/VERB<MODAL>[LESS]/ADJ[sÁABSTRACT]/NOUN
SFX ¯ 0 teleníthetetlenség/nòÓ×BVLjcTtXY@ [^aáeéiíoóöõuúüût] [LESS]/ADJ[ÍTRANSITIVE]/VERB<MODAL>[LESS]/ADJ[sÁABSTRACT]/NOUN
SFX ¯ 0 teleníthetetlen/nòÓ×BVLjcGRX [^t]t [LESS]/ADJ[ÍTRANSITIVE]/VERB<MODAL>[LESS]/ADJ
SFX ¯ 0 teleníthetetlen/nòÓ×BVLjcGRX [^aáeéiíoóöõuúüût] [LESS]/ADJ[ÍTRANSITIVE]/VERB<MODAL>[LESS]/ADJ
SFX ¯ 0 teleníthet/Ee%X [^t]t [LESS]/ADJ[ÍTRANSITIVE]/VERB<MODAL>
SFX ¯ 0 teleníthet/Ee%X [^aáeéiíoóöõuúüût] [LESS]/ADJ[ÍTRANSITIVE]/VERB<MODAL>
SFX ¯ 0 telenítgetõ/ÐÓ×BVLjcGRX [^t]t [LESS]/ADJ[ÍTRANSITIVE]/VERB[FREQ]/VERB[ÓIMPERF_PART]/ADJ
SFX ¯ 0 telenítgetõ/ÐÓ×BVLjcGRX [^aáeéiíoóöõuúüût] [LESS]/ADJ[ÍTRANSITIVE]/VERB[FREQ]/VERB[ÓIMPERF_PART]/ADJ
SFX ¯ 0 telenítgetés/nòÓ×BVLjcXTtY@ [^t]t [LESS]/ADJ[ÍTRANSITIVE]/VERB[FREQ]/VERB[ÁPROCESS/RESULT]/NOUN
SFX ¯ 0 telenítgetés/nòÓ×BVLjcXTtY@ [^aáeéiíoóöõuúüût] [LESS]/ADJ[ÍTRANSITIVE]/VERB[FREQ]/VERB[ÁPROCESS/RESULT]/NOUN
SFX ¯ 0 telenítgethetõség/nòÓ×BVLjcTtXY@ [^t]t [LESS]/ADJ[ÍTRANSITIVE]/VERB[FREQ]/VERB<MODAL>[ÓIMPERF_PART]/ADJ[sÁABSTRACT]/NOUN
SFX ¯ 0 telenítgethetõség/nòÓ×BVLjcTtXY@ [^aáeéiíoóöõuúüût] [LESS]/ADJ[ÍTRANSITIVE]/VERB[FREQ]/VERB<MODAL>[ÓIMPERF_PART]/ADJ[sÁABSTRACT]/NOUN
SFX ¯ 0 telenítgethetõ/ÐÓ×BVLjcGRX [^t]t [LESS]/ADJ[ÍTRANSITIVE]/VERB[FREQ]/VERB<MODAL>[ÓIMPERF_PART]/ADJ
SFX ¯ 0 telenítgethetõ/ÐÓ×BVLjcGRX [^aáeéiíoóöõuúüût] [LESS]/ADJ[ÍTRANSITIVE]/VERB[FREQ]/VERB<MODAL>[ÓIMPERF_PART]/ADJ
SFX ¯ 0 telenítgethetett/X [^t]t [LESS]/ADJ[ÍTRANSITIVE]/VERB[FREQ]/VERB<MODAL><PAST>
SFX ¯ 0 telenítgethetett/X [^aáeéiíoóöõuúüût] [LESS]/ADJ[ÍTRANSITIVE]/VERB[FREQ]/VERB<MODAL><PAST>
SFX ¯ 0 telenítgethet/Ee%X [^t]t [LESS]/ADJ[ÍTRANSITIVE]/VERB[FREQ]/VERB<MODAL>
SFX ¯ 0 telenítgethet/Ee%X [^aáeéiíoóöõuúüût] [LESS]/ADJ[ÍTRANSITIVE]/VERB[FREQ]/VERB<MODAL>
SFX ¯ 0 telenítgetett/nòÓ×BVLjcGRX%t [^t]t [LESS]/ADJ[ÍTRANSITIVE]/VERB[FREQ]/VERB[PERF_PART]/ADJ
SFX ¯ 0 telenítgetett/X [^t]t [LESS]/ADJ[ÍTRANSITIVE]/VERB[FREQ]/VERB<PAST>
SFX ¯ 0 telenítgetett/nòÓ×BVLjcGRX%t [^aáeéiíoóöõuúüût] [LESS]/ADJ[ÍTRANSITIVE]/VERB[FREQ]/VERB[PERF_PART]/ADJ
SFX ¯ 0 telenítgetett/X [^aáeéiíoóöõuúüût] [LESS]/ADJ[ÍTRANSITIVE]/VERB[FREQ]/VERB<PAST>
SFX ¯ 0 telenítget/Ee%X [^t]t [LESS]/ADJ[ÍTRANSITIVE]/VERB[FREQ]/VERB
SFX ¯ 0 telenítget/Ee%X [^aáeéiíoóöõuúüût] [LESS]/ADJ[ÍTRANSITIVE]/VERB[FREQ]/VERB
SFX ¯   0    telenítettségileg [^t]t                     [LESS]/ADJ[ÍTRANSITIVE]/VERB[PERF_PART]/ADJ[sÁABSTRACT]/NOUN[PLACE/TIME]/ADJ[MANNER]/ADV
SFX ¯   0    telenítettségileg [^aáeéiíoóöõuúüût]        [LESS]/ADJ[ÍTRANSITIVE]/VERB[PERF_PART]/ADJ[sÁABSTRACT]/NOUN[PLACE/TIME]/ADJ[MANNER]/ADV
SFX ¯ 0 telenítettségi/ÐÓ×VLjGRx!" [^t]t [LESS]/ADJ[ÍTRANSITIVE]/VERB[PERF_PART]/ADJ[sÁABSTRACT]/NOUN[PLACE/TIME]/ADJ
SFX ¯ 0 telenítettségi/ÐÓ×VLjGRx!" [^aáeéiíoóöõuúüût] [LESS]/ADJ[ÍTRANSITIVE]/VERB[PERF_PART]/ADJ[sÁABSTRACT]/NOUN[PLACE/TIME]/ADJ
SFX ¯ 0 telenítettség/nòÓ×BVLjcTtXY@ [^t]t [LESS]/ADJ[ÍTRANSITIVE]/VERB[PERF_PART]/ADJ[sÁABSTRACT]/NOUN
SFX ¯ 0 telenítettség/nòÓ×BVLjcTtXY@ [^aáeéiíoóöõuúüût] [LESS]/ADJ[ÍTRANSITIVE]/VERB[PERF_PART]/ADJ[sÁABSTRACT]/NOUN
SFX ¯ 0 telenített/nòÓ×BVLjcGRtX% [^t]t [LESS]/ADJ[ÍTRANSITIVE]/VERB[PERF_PART]/ADJ
SFX ¯ 0 telenített/X [^t]t [LESS]/ADJ[ÍTRANSITIVE]/VERB<PAST>
SFX ¯ 0 telenített/nòÓ×BVLjcGRtX% [^aáeéiíoóöõuúüût] [LESS]/ADJ[ÍTRANSITIVE]/VERB[PERF_PART]/ADJ
SFX ¯ 0 telenített/X [^aáeéiíoóöõuúüût] [LESS]/ADJ[ÍTRANSITIVE]/VERB<PAST>
SFX ¯ 0 telenítendõ/ÐÓ×BVLjcGRX% [^t]t [LESS]/ADJ[ÍTRANSITIVE]/VERB[AndÓFUT_PART]/ADJ
SFX ¯ 0 telenítendõ/ÐÓ×BVLjcGRX% [^aáeéiíoóöõuúüût] [LESS]/ADJ[ÍTRANSITIVE]/VERB[AndÓFUT_PART]/ADJ
SFX ¯ 0 telenít/EeX% [^t]t [LESS]/ADJ[ÍTRANSITIVE]/VERB
SFX ¯ 0 telenít/EeX% [^aáeéiíoóöõuúüût] [LESS]/ADJ[ÍTRANSITIVE]/VERB
SFX ¯   0    telenségileg [^t]t                     [LESS]/ADJ[sÁABSTRACT]/NOUN[PLACE/TIME]/ADJ[MANNER]/ADV
SFX ¯   0    telenségileg [^aáeéiíoóöõuúüût]        [LESS]/ADJ[sÁABSTRACT]/NOUN[PLACE/TIME]/ADJ[MANNER]/ADV
SFX ¯ 0 telenségi/ÐÓ×VLjGRx!" [^t]t [LESS]/ADJ[sÁABSTRACT]/NOUN[PLACE/TIME]/ADJ
SFX ¯ 0 telenségi/ÐÓ×VLjGRx!" [^aáeéiíoóöõuúüût] [LESS]/ADJ[sÁABSTRACT]/NOUN[PLACE/TIME]/ADJ
SFX ¯ 0 telenség/nòÓ×BVLjcTtY@Ÿ [^t]t [LESS]/ADJ[sÁABSTRACT]/NOUN
SFX ¯ 0 telenség/nòÓ×BVLjcTtY@Ÿ [^aáeéiíoóöõuúüût] [LESS]/ADJ[sÁABSTRACT]/NOUN
SFX ¯ 0 telenedõ/ÐÓ×BVLjcGRX [^t]t [LESS]/ADJ[MEDIAL]/VERB[ÓIMPERF_PART]/ADJ
SFX ¯ 0 telenedõ/ÐÓ×BVLjcGRX [^aáeéiíoóöõuúüût] [LESS]/ADJ[MEDIAL]/VERB[ÓIMPERF_PART]/ADJ
SFX ¯   0    telenedésileg [^t]t                     [LESS]/ADJ[MEDIAL]/VERB[ÁPROCESS/RESULT]/NOUN[PLACE/TIME]/ADJ[MANNER]/ADV
SFX ¯   0    telenedésileg [^aáeéiíoóöõuúüût]        [LESS]/ADJ[MEDIAL]/VERB[ÁPROCESS/RESULT]/NOUN[PLACE/TIME]/ADJ[MANNER]/ADV
SFX ¯ 0 telenedési/ÐÓ×VLjGRx!" [^t]t [LESS]/ADJ[MEDIAL]/VERB[ÁPROCESS/RESULT]/NOUN[PLACE/TIME]/ADJ
SFX ¯ 0 telenedési/ÐÓ×VLjGRx!" [^aáeéiíoóöõuúüût] [LESS]/ADJ[MEDIAL]/VERB[ÁPROCESS/RESULT]/NOUN[PLACE/TIME]/ADJ
SFX ¯ 0 telenedés/nòÓ×BVLjcXTtY@Ÿ [^t]t [LESS]/ADJ[MEDIAL]/VERB[ÁPROCESS/RESULT]/NOUN
SFX ¯ 0 telenedés/nòÓ×BVLjcXTtY@Ÿ [^aáeéiíoóöõuúüût] [LESS]/ADJ[MEDIAL]/VERB[ÁPROCESS/RESULT]/NOUN
SFX ¯ 0 telenedik/EeX% [^t]t [LESS]/ADJ[MEDIAL]/VERB
SFX ¯ 0 telenedik/EeX% [^aáeéiíoóöõuúüût] [LESS]/ADJ[MEDIAL]/VERB
SFX ¯ 0 telenedhetett/X [^t]t [LESS]/ADJ[MEDIAL]/VERB<MODAL><PAST>
SFX ¯ 0 telenedhetett/X [^aáeéiíoóöõuúüût] [LESS]/ADJ[MEDIAL]/VERB<MODAL><PAST>
SFX ¯ 0 telenedhet/Ee%X [^t]t [LESS]/ADJ[MEDIAL]/VERB<MODAL>
SFX ¯ 0 telenedhet/Ee%X [^aáeéiíoóöõuúüût] [LESS]/ADJ[MEDIAL]/VERB<MODAL>
SFX ¯   0    telenedettségileg [^t]t                     [LESS]/ADJ[MEDIAL]/VERB[PERF_PART]/ADJ[sÁABSTRACT]/NOUN[PLACE/TIME]/ADJ[MANNER]/ADV
SFX ¯   0    telenedettségileg [^aáeéiíoóöõuúüût]        [LESS]/ADJ[MEDIAL]/VERB[PERF_PART]/ADJ[sÁABSTRACT]/NOUN[PLACE/TIME]/ADJ[MANNER]/ADV
SFX ¯ 0 telenedettségi/ÐÓ×VLjGRx!" [^t]t [LESS]/ADJ[MEDIAL]/VERB[PERF_PART]/ADJ[sÁABSTRACT]/NOUN[PLACE/TIME]/ADJ
SFX ¯ 0 telenedettségi/ÐÓ×VLjGRx!" [^aáeéiíoóöõuúüût] [LESS]/ADJ[MEDIAL]/VERB[PERF_PART]/ADJ[sÁABSTRACT]/NOUN[PLACE/TIME]/ADJ
SFX ¯ 0 telenedettség/nòÓ×BVLjcTtXY@ [^t]t [LESS]/ADJ[MEDIAL]/VERB[PERF_PART]/ADJ[sÁABSTRACT]/NOUN
SFX ¯ 0 telenedettség/nòÓ×BVLjcTtXY@ [^aáeéiíoóöõuúüût] [LESS]/ADJ[MEDIAL]/VERB[PERF_PART]/ADJ[sÁABSTRACT]/NOUN
SFX ¯ 0 telenedett/nòÓ×BVLjcGRtX% [^t]t [LESS]/ADJ[MEDIAL]/VERB[PERF_PART]/ADJ
SFX ¯ 0 telenedett/X [^t]t [LESS]/ADJ[MEDIAL]/VERB<PAST>
SFX ¯ 0 telenedett/nòÓ×BVLjcGRtX% [^aáeéiíoóöõuúüût] [LESS]/ADJ[MEDIAL]/VERB[PERF_PART]/ADJ
SFX ¯ 0 telenedett/X [^aáeéiíoóöõuúüût] [LESS]/ADJ[MEDIAL]/VERB<PAST>
SFX ¯ 0 telen/nòÓ×BVLjcGRt% [^t]t [LESS]/ADJ
SFX ¯ 0 telen/nòÓ×BVLjcGRt% [^aáeéiíoóöõuúüût] [LESS]/ADJ
SFX ® Y 371
SFX ® t talanító/ÏÒÖAUKicFQX tt [LESS]/ADJ[ÍTRANSITIVE]/VERB[ÓIMPERF_PART]/ADJ
SFX ®   t    talanításilag tt                        [LESS]/ADJ[ÍTRANSITIVE]/VERB[ÁPROCESS/RESULT]/NOUN[PLACE/TIME]/ADJ[MANNER]/ADV
SFX ® t talanítási/ÏÒÖUKiFQx!" tt [LESS]/ADJ[ÍTRANSITIVE]/VERB[ÁPROCESS/RESULT]/NOUN[PLACE/TIME]/ADJ
SFX ® t talanítás/môÒÖAUKicXSsY@Ÿ tt [LESS]/ADJ[ÍTRANSITIVE]/VERB[ÁPROCESS/RESULT]/NOUN
SFX ® t talaníttató/ÏÒÖAUKicFQX tt [LESS]/ADJ[ÍTRANSITIVE]/VERB[FACTITIVE]/VERB[ÓIMPERF_PART]/ADJ
SFX ®   t    talaníttatásilag tt                        [LESS]/ADJ[ÍTRANSITIVE]/VERB[FACTITIVE]/VERB[ÁPROCESS/RESULT]/NOUN[PLACE/TIME]/ADJ[MANNER]/ADV
SFX ® t talaníttatási/ÏÒÖUKiFQx!" tt [LESS]/ADJ[ÍTRANSITIVE]/VERB[FACTITIVE]/VERB[ÁPROCESS/RESULT]/NOUN[PLACE/TIME]/ADJ
SFX ® t talaníttatás/môÒÖAUKicXSsY@ tt [LESS]/ADJ[ÍTRANSITIVE]/VERB[FACTITIVE]/VERB[ÁPROCESS/RESULT]/NOUN
SFX ® t talaníttatott/môÒAU$icFQsX% tt [LESS]/ADJ[ÍTRANSITIVE]/VERB[FACTITIVE]/VERB[PERF_PART]/ADJ
SFX ® t talaníttatandó/ÏÒÖAUKicFQX% tt [LESS]/ADJ[ÍTRANSITIVE]/VERB[FACTITIVE]/VERB[AndÓFUT_PART]/ADJ
SFX ® t talaníttat/OoX% tt [LESS]/ADJ[ÍTRANSITIVE]/VERB[FACTITIVE]/VERB
SFX ®   t    talanítottságilag tt                        [LESS]/ADJ[ÍTRANSITIVE]/VERB[PERF_PART]/ADJ[sÁABSTRACT]/NOUN[PLACE/TIME]/ADJ[MANNER]/ADV
SFX ® t talanítottsági/ÏÒÖUKiFQx!" tt [LESS]/ADJ[ÍTRANSITIVE]/VERB[PERF_PART]/ADJ[sÁABSTRACT]/NOUN[PLACE/TIME]/ADJ
SFX ® t talanítottság/môÒÖAUKicSsXY@ tt [LESS]/ADJ[ÍTRANSITIVE]/VERB[PERF_PART]/ADJ[sÁABSTRACT]/NOUN
SFX ® t talanított/môÒAU$icFQsX% tt [LESS]/ADJ[ÍTRANSITIVE]/VERB[PERF_PART]/ADJ
SFX ® t talanított/X tt [LESS]/ADJ[ÍTRANSITIVE]/VERB<PAST>
SFX ®   t    talaníthatóságilag tt                        [LESS]/ADJ[ÍTRANSITIVE]/VERB<MODAL>[ÓIMPERF_PART]/ADJ[sÁABSTRACT]/NOUN[PLACE/TIME]/ADJ[MANNER]/ADV
SFX ® t talaníthatósági/ÏÒÖUKiFQx!" tt [LESS]/ADJ[ÍTRANSITIVE]/VERB<MODAL>[ÓIMPERF_PART]/ADJ[sÁABSTRACT]/NOUN[PLACE/TIME]/ADJ
SFX ® t talaníthatóság/môÒÖAUKicSsXY@ tt [LESS]/ADJ[ÍTRANSITIVE]/VERB<MODAL>[ÓIMPERF_PART]/ADJ[sÁABSTRACT]/NOUN
SFX ® t talanítható/ÏÒÖAUKicFQX tt [LESS]/ADJ[ÍTRANSITIVE]/VERB<MODAL>[ÓIMPERF_PART]/ADJ
SFX ® t talaníthatott/X tt [LESS]/ADJ[ÍTRANSITIVE]/VERB<MODAL><PAST>
SFX ®   t    talaníthatatlanságilag tt                        [LESS]/ADJ[ÍTRANSITIVE]/VERB<MODAL>[LESS]/ADJ[sÁABSTRACT]/NOUN[PLACE/TIME]/ADJ[MANNER]/ADV
SFX ® t talaníthatatlansági/ÏÒÖUKiFQx!" tt [LESS]/ADJ[ÍTRANSITIVE]/VERB<MODAL>[LESS]/ADJ[sÁABSTRACT]/NOUN[PLACE/TIME]/ADJ
SFX ® t talaníthatatlanság/môÒÖAUKicSsXY@ tt [LESS]/ADJ[ÍTRANSITIVE]/VERB<MODAL>[LESS]/ADJ[sÁABSTRACT]/NOUN
SFX ® t talaníthatatlan/môÒÖAUKicFQX tt [LESS]/ADJ[ÍTRANSITIVE]/VERB<MODAL>[LESS]/ADJ
SFX ® t talaníthat/Oo%X tt [LESS]/ADJ[ÍTRANSITIVE]/VERB<MODAL>
SFX ® t talanítgató/ÏÒÖAUKicFQX tt [LESS]/ADJ[ÍTRANSITIVE]/VERB[FREQ]/VERB[ÓIMPERF_PART]/ADJ
SFX ® t talanítgatás/môÒÖAUKicXSsY@ tt [LESS]/ADJ[ÍTRANSITIVE]/VERB[FREQ]/VERB[ÁPROCESS/RESULT]/NOUN
SFX ® t talanítgatott/môÒAUKicFQX%s tt [LESS]/ADJ[ÍTRANSITIVE]/VERB[FREQ]/VERB[PERF_PART]/ADJ
SFX ® t talanítgatott/X tt [LESS]/ADJ[ÍTRANSITIVE]/VERB[FREQ]/VERB<PAST>
SFX ® t talanítgathatóság/môÒÖAUKicSsXY@ tt [LESS]/ADJ[ÍTRANSITIVE]/VERB[FREQ]/VERB<MODAL>[ÓIMPERF_PART]/ADJ[sÁABSTRACT]/NOUN
SFX ® t talanítgatható/ÏÒÖAUKicFQX tt [LESS]/ADJ[ÍTRANSITIVE]/VERB[FREQ]/VERB<MODAL>[ÓIMPERF_PART]/ADJ
SFX ® t talanítgathatott/X tt [LESS]/ADJ[ÍTRANSITIVE]/VERB[FREQ]/VERB<MODAL><PAST>
SFX ® t talanítgathat/Oo%X tt [LESS]/ADJ[ÍTRANSITIVE]/VERB[FREQ]/VERB<MODAL>
SFX ® t talanítgat/Oo%X tt [LESS]/ADJ[ÍTRANSITIVE]/VERB[FREQ]/VERB
SFX ® t talanítandó/ÏÒÖAUKicFQX% tt [LESS]/ADJ[ÍTRANSITIVE]/VERB[AndÓFUT_PART]/ADJ
SFX ® t talanít/OoX% tt [LESS]/ADJ[ÍTRANSITIVE]/VERB
SFX ®   t    talanságilag tt                        [LESS]/ADJ[sÁABSTRACT]/NOUN[PLACE/TIME]/ADJ[MANNER]/ADV
SFX ® t talansági/ÏÒÖUKiFQx!" tt [LESS]/ADJ[sÁABSTRACT]/NOUN[PLACE/TIME]/ADJ
SFX ® t talanság/môÒÖAUKicSsY@Ÿ tt [LESS]/ADJ[sÁABSTRACT]/NOUN
SFX ® t talanodó/ÏÒÖAUKicFQX tt [LESS]/ADJ[MEDIAL]/VERB[ÓIMPERF_PART]/ADJ
SFX ®   t    talanodásilag tt                        [LESS]/ADJ[MEDIAL]/VERB[ÁPROCESS/RESULT]/NOUN[PLACE/TIME]/ADJ[MANNER]/ADV
SFX ® t talanodási/ÏÒÖUKiFQx!" tt [LESS]/ADJ[MEDIAL]/VERB[ÁPROCESS/RESULT]/NOUN[PLACE/TIME]/ADJ
SFX ® t talanodás/môÒÖAUKicXSsY@Ÿ tt [LESS]/ADJ[MEDIAL]/VERB[ÁPROCESS/RESULT]/NOUN
SFX ®   t    talanodottságilag tt                        [LESS]/ADJ[MEDIAL]/VERB[PERF_PART]/ADJ[sÁABSTRACT]/NOUN[PLACE/TIME]/ADJ[MANNER]/ADV
SFX ® t talanodottsági/ÏÒÖUKiFQx!" tt [LESS]/ADJ[MEDIAL]/VERB[PERF_PART]/ADJ[sÁABSTRACT]/NOUN[PLACE/TIME]/ADJ
SFX ® t talanodottság/môÒÖAUKicSsXY@ tt [LESS]/ADJ[MEDIAL]/VERB[PERF_PART]/ADJ[sÁABSTRACT]/NOUN
SFX ® t talanodott/môÒAU$icFQsX% tt [LESS]/ADJ[MEDIAL]/VERB[PERF_PART]/ADJ
SFX ® t talanodott/X tt [LESS]/ADJ[MEDIAL]/VERB<PAST>
SFX ® t talanodik/OoX% tt [LESS]/ADJ[MEDIAL]/VERB
SFX ® t talanodhatott/X tt [LESS]/ADJ[MEDIAL]/VERB<MODAL><PAST>
SFX ® t talanodhat/Oo%X tt [LESS]/ADJ[MEDIAL]/VERB<MODAL>
SFX ® t talan/môÒÖAUKicFQs% tt [LESS]/ADJ
SFX ® o ótlanító/ÏÒÖAUKicFQX [^o]o [LESS]/ADJ[ÍTRANSITIVE]/VERB[ÓIMPERF_PART]/ADJ
SFX ®   o    ótlanításilag [^o]o                     [LESS]/ADJ[ÍTRANSITIVE]/VERB[ÁPROCESS/RESULT]/NOUN[PLACE/TIME]/ADJ[MANNER]/ADV
SFX ® o ótlanítási/ÏÒÖUKiFQx!" [^o]o [LESS]/ADJ[ÍTRANSITIVE]/VERB[ÁPROCESS/RESULT]/NOUN[PLACE/TIME]/ADJ
SFX ® o ótlanítás/môÒÖAUKicXSsY@Ÿ [^o]o [LESS]/ADJ[ÍTRANSITIVE]/VERB[ÁPROCESS/RESULT]/NOUN
SFX ® o ótlaníttató/ÏÒÖAUKicFQX [^o]o [LESS]/ADJ[ÍTRANSITIVE]/VERB[FACTITIVE]/VERB[ÓIMPERF_PART]/ADJ
SFX ®   o    ótlaníttatásilag [^o]o                     [LESS]/ADJ[ÍTRANSITIVE]/VERB[FACTITIVE]/VERB[ÁPROCESS/RESULT]/NOUN[PLACE/TIME]/ADJ[MANNER]/ADV
SFX ® o ótlaníttatási/ÏÒÖUKiFQx!" [^o]o [LESS]/ADJ[ÍTRANSITIVE]/VERB[FACTITIVE]/VERB[ÁPROCESS/RESULT]/NOUN[PLACE/TIME]/ADJ
SFX ® o ótlaníttatás/môÒÖAUKicXSsY@ [^o]o [LESS]/ADJ[ÍTRANSITIVE]/VERB[FACTITIVE]/VERB[ÁPROCESS/RESULT]/NOUN
SFX ® o ótlaníttatott/môÒAU$icFQsX% [^o]o [LESS]/ADJ[ÍTRANSITIVE]/VERB[FACTITIVE]/VERB[PERF_PART]/ADJ
SFX ® o ótlaníttatandó/ÏÒÖAUKicFQX% [^o]o [LESS]/ADJ[ÍTRANSITIVE]/VERB[FACTITIVE]/VERB[AndÓFUT_PART]/ADJ
SFX ® o ótlaníttat/OoX% [^o]o [LESS]/ADJ[ÍTRANSITIVE]/VERB[FACTITIVE]/VERB
SFX ®   o    ótlanítottságilag [^o]o                     [LESS]/ADJ[ÍTRANSITIVE]/VERB[PERF_PART]/ADJ[sÁABSTRACT]/NOUN[PLACE/TIME]/ADJ[MANNER]/ADV
SFX ® o ótlanítottsági/ÏÒÖUKiFQx!" [^o]o [LESS]/ADJ[ÍTRANSITIVE]/VERB[PERF_PART]/ADJ[sÁABSTRACT]/NOUN[PLACE/TIME]/ADJ
SFX ® o ótlanítottság/môÒÖAUKicSsXY@ [^o]o [LESS]/ADJ[ÍTRANSITIVE]/VERB[PERF_PART]/ADJ[sÁABSTRACT]/NOUN
SFX ® o ótlanított/môÒAU$icFQsX% [^o]o [LESS]/ADJ[ÍTRANSITIVE]/VERB[PERF_PART]/ADJ
SFX ® o ótlanított/X [^o]o [LESS]/ADJ[ÍTRANSITIVE]/VERB<PAST>
SFX ®   o    ótlaníthatóságilag [^o]o                     [LESS]/ADJ[ÍTRANSITIVE]/VERB<MODAL>[ÓIMPERF_PART]/ADJ[sÁABSTRACT]/NOUN[PLACE/TIME]/ADJ[MANNER]/ADV
SFX ® o ótlaníthatósági/ÏÒÖUKiFQx!" [^o]o [LESS]/ADJ[ÍTRANSITIVE]/VERB<MODAL>[ÓIMPERF_PART]/ADJ[sÁABSTRACT]/NOUN[PLACE/TIME]/ADJ
SFX ® o ótlaníthatóság/môÒÖAUKicSsXY@ [^o]o [LESS]/ADJ[ÍTRANSITIVE]/VERB<MODAL>[ÓIMPERF_PART]/ADJ[sÁABSTRACT]/NOUN
SFX ® o ótlanítható/ÏÒÖAUKicFQX [^o]o [LESS]/ADJ[ÍTRANSITIVE]/VERB<MODAL>[ÓIMPERF_PART]/ADJ
SFX ® o ótlaníthatott/X [^o]o [LESS]/ADJ[ÍTRANSITIVE]/VERB<MODAL><PAST>
SFX ®   o    ótlaníthatatlanságilag [^o]o                     [LESS]/ADJ[ÍTRANSITIVE]/VERB<MODAL>[LESS]/ADJ[sÁABSTRACT]/NOUN[PLACE/TIME]/ADJ[MANNER]/ADV
SFX ® o ótlaníthatatlansági/ÏÒÖUKiFQx!" [^o]o [LESS]/ADJ[ÍTRANSITIVE]/VERB<MODAL>[LESS]/ADJ[sÁABSTRACT]/NOUN[PLACE/TIME]/ADJ
SFX ® o ótlaníthatatlanság/môÒÖAUKicSsXY@ [^o]o [LESS]/ADJ[ÍTRANSITIVE]/VERB<MODAL>[LESS]/ADJ[sÁABSTRACT]/NOUN
SFX ® o ótlaníthatatlan/môÒÖAUKicFQX [^o]o [LESS]/ADJ[ÍTRANSITIVE]/VERB<MODAL>[LESS]/ADJ
SFX ® o ótlaníthat/Oo%X [^o]o [LESS]/ADJ[ÍTRANSITIVE]/VERB<MODAL>
SFX ® o ótlanítgató/ÏÒÖAUKicFQX [^o]o [LESS]/ADJ[ÍTRANSITIVE]/VERB[FREQ]/VERB[ÓIMPERF_PART]/ADJ
SFX ® o ótlanítgatás/môÒÖAUKicXSsY@ [^o]o [LESS]/ADJ[ÍTRANSITIVE]/VERB[FREQ]/VERB[ÁPROCESS/RESULT]/NOUN
SFX ® o ótlanítgatott/môÒAUKicFQX%s [^o]o [LESS]/ADJ[ÍTRANSITIVE]/VERB[FREQ]/VERB[PERF_PART]/ADJ
SFX ® o ótlanítgatott/X [^o]o [LESS]/ADJ[ÍTRANSITIVE]/VERB[FREQ]/VERB<PAST>
SFX ® o ótlanítgathatóság/môÒÖAUKicSsXY@ [^o]o [LESS]/ADJ[ÍTRANSITIVE]/VERB[FREQ]/VERB<MODAL>[ÓIMPERF_PART]/ADJ[sÁABSTRACT]/NOUN
SFX ® o ótlanítgatható/ÏÒÖAUKicFQX [^o]o [LESS]/ADJ[ÍTRANSITIVE]/VERB[FREQ]/VERB<MODAL>[ÓIMPERF_PART]/ADJ
SFX ® o ótlanítgathatott/X [^o]o [LESS]/ADJ[ÍTRANSITIVE]/VERB[FREQ]/VERB<MODAL><PAST>
SFX ® o ótlanítgathat/Oo%X [^o]o [LESS]/ADJ[ÍTRANSITIVE]/VERB[FREQ]/VERB<MODAL>
SFX ® o ótlanítgat/Oo%X [^o]o [LESS]/ADJ[ÍTRANSITIVE]/VERB[FREQ]/VERB
SFX ® o ótlanítandó/ÏÒÖAUKicFQX% [^o]o [LESS]/ADJ[ÍTRANSITIVE]/VERB[AndÓFUT_PART]/ADJ
SFX ® o ótlanít/OoX% [^o]o [LESS]/ADJ[ÍTRANSITIVE]/VERB
SFX ®   o    ótlanságilag [^o]o                     [LESS]/ADJ[sÁABSTRACT]/NOUN[PLACE/TIME]/ADJ[MANNER]/ADV
SFX ® o ótlansági/ÏÒÖUKiFQx!" [^o]o [LESS]/ADJ[sÁABSTRACT]/NOUN[PLACE/TIME]/ADJ
SFX ® o ótlanság/môÒÖAUKicSsY@Ÿ [^o]o [LESS]/ADJ[sÁABSTRACT]/NOUN
SFX ® o ótlanodó/ÏÒÖAUKicFQX [^o]o [LESS]/ADJ[MEDIAL]/VERB[ÓIMPERF_PART]/ADJ
SFX ®   o    ótlanodásilag [^o]o                     [LESS]/ADJ[MEDIAL]/VERB[ÁPROCESS/RESULT]/NOUN[PLACE/TIME]/ADJ[MANNER]/ADV
SFX ® o ótlanodási/ÏÒÖUKiFQx!" [^o]o [LESS]/ADJ[MEDIAL]/VERB[ÁPROCESS/RESULT]/NOUN[PLACE/TIME]/ADJ
SFX ® o ótlanodás/môÒÖAUKicXSsY@Ÿ [^o]o [LESS]/ADJ[MEDIAL]/VERB[ÁPROCESS/RESULT]/NOUN
SFX ®   o    ótlanodottságilag [^o]o                     [LESS]/ADJ[MEDIAL]/VERB[PERF_PART]/ADJ[sÁABSTRACT]/NOUN[PLACE/TIME]/ADJ[MANNER]/ADV
SFX ® o ótlanodottsági/ÏÒÖUKiFQx!" [^o]o [LESS]/ADJ[MEDIAL]/VERB[PERF_PART]/ADJ[sÁABSTRACT]/NOUN[PLACE/TIME]/ADJ
SFX ® o ótlanodottság/môÒÖAUKicSsXY@ [^o]o [LESS]/ADJ[MEDIAL]/VERB[PERF_PART]/ADJ[sÁABSTRACT]/NOUN
SFX ® o ótlanodott/môÒAU$icFQsX% [^o]o [LESS]/ADJ[MEDIAL]/VERB[PERF_PART]/ADJ
SFX ® o ótlanodott/X [^o]o [LESS]/ADJ[MEDIAL]/VERB<PAST>
SFX ® o ótlanodik/OoX% [^o]o [LESS]/ADJ[MEDIAL]/VERB
SFX ® o ótlanodhatott/X [^o]o [LESS]/ADJ[MEDIAL]/VERB<MODAL><PAST>
SFX ® o ótlanodhat/Oo%X [^o]o [LESS]/ADJ[MEDIAL]/VERB<MODAL>
SFX ® o ótlan/môÒÖAUKicFQs% [^o]o [LESS]/ADJ
SFX ® a átlanító/ÏÒÖAUKicFQX a [LESS]/ADJ[ÍTRANSITIVE]/VERB[ÓIMPERF_PART]/ADJ
SFX ®   a    átlanításilag a                         [LESS]/ADJ[ÍTRANSITIVE]/VERB[ÁPROCESS/RESULT]/NOUN[PLACE/TIME]/ADJ[MANNER]/ADV
SFX ® a átlanítási/ÏÒÖUKiFQx!" a [LESS]/ADJ[ÍTRANSITIVE]/VERB[ÁPROCESS/RESULT]/NOUN[PLACE/TIME]/ADJ
SFX ® a átlanítás/môÒÖAUKicXSsY@Ÿ a [LESS]/ADJ[ÍTRANSITIVE]/VERB[ÁPROCESS/RESULT]/NOUN
SFX ® a átlaníttató/ÏÒÖAUKicFQX a [LESS]/ADJ[ÍTRANSITIVE]/VERB[FACTITIVE]/VERB[ÓIMPERF_PART]/ADJ
SFX ®   a    átlaníttatásilag a                         [LESS]/ADJ[ÍTRANSITIVE]/VERB[FACTITIVE]/VERB[ÁPROCESS/RESULT]/NOUN[PLACE/TIME]/ADJ[MANNER]/ADV
SFX ® a átlaníttatási/ÏÒÖUKiFQx!" a [LESS]/ADJ[ÍTRANSITIVE]/VERB[FACTITIVE]/VERB[ÁPROCESS/RESULT]/NOUN[PLACE/TIME]/ADJ
SFX ® a átlaníttatás/môÒÖAUKicXSsY@ a [LESS]/ADJ[ÍTRANSITIVE]/VERB[FACTITIVE]/VERB[ÁPROCESS/RESULT]/NOUN
SFX ® a átlaníttatott/môÒAU$icFQsX% a [LESS]/ADJ[ÍTRANSITIVE]/VERB[FACTITIVE]/VERB[PERF_PART]/ADJ
SFX ® a átlaníttatandó/ÏÒÖAUKicFQX% a [LESS]/ADJ[ÍTRANSITIVE]/VERB[FACTITIVE]/VERB[AndÓFUT_PART]/ADJ
SFX ® a átlaníttat/OoX% a [LESS]/ADJ[ÍTRANSITIVE]/VERB[FACTITIVE]/VERB
SFX ®   a    átlanítottságilag a                         [LESS]/ADJ[ÍTRANSITIVE]/VERB[PERF_PART]/ADJ[sÁABSTRACT]/NOUN[PLACE/TIME]/ADJ[MANNER]/ADV
SFX ® a átlanítottsági/ÏÒÖUKiFQx!" a [LESS]/ADJ[ÍTRANSITIVE]/VERB[PERF_PART]/ADJ[sÁABSTRACT]/NOUN[PLACE/TIME]/ADJ
SFX ® a átlanítottság/môÒÖAUKicSsXY@ a [LESS]/ADJ[ÍTRANSITIVE]/VERB[PERF_PART]/ADJ[sÁABSTRACT]/NOUN
SFX ® a átlanított/môÒAU$icFQsX% a [LESS]/ADJ[ÍTRANSITIVE]/VERB[PERF_PART]/ADJ
SFX ® a átlanított/X a [LESS]/ADJ[ÍTRANSITIVE]/VERB<PAST>
SFX ®   a    átlaníthatóságilag a                         [LESS]/ADJ[ÍTRANSITIVE]/VERB<MODAL>[ÓIMPERF_PART]/ADJ[sÁABSTRACT]/NOUN[PLACE/TIME]/ADJ[MANNER]/ADV
SFX ® a átlaníthatósági/ÏÒÖUKiFQx!" a [LESS]/ADJ[ÍTRANSITIVE]/VERB<MODAL>[ÓIMPERF_PART]/ADJ[sÁABSTRACT]/NOUN[PLACE/TIME]/ADJ
SFX ® a átlaníthatóság/môÒÖAUKicSsXY@ a [LESS]/ADJ[ÍTRANSITIVE]/VERB<MODAL>[ÓIMPERF_PART]/ADJ[sÁABSTRACT]/NOUN
SFX ® a átlanítható/ÏÒÖAUKicFQX a [LESS]/ADJ[ÍTRANSITIVE]/VERB<MODAL>[ÓIMPERF_PART]/ADJ
SFX ® a átlaníthatott/X a [LESS]/ADJ[ÍTRANSITIVE]/VERB<MODAL><PAST>
SFX ®   a    átlaníthatatlanságilag a                         [LESS]/ADJ[ÍTRANSITIVE]/VERB<MODAL>[LESS]/ADJ[sÁABSTRACT]/NOUN[PLACE/TIME]/ADJ[MANNER]/ADV
SFX ® a átlaníthatatlansági/ÏÒÖUKiFQx!" a [LESS]/ADJ[ÍTRANSITIVE]/VERB<MODAL>[LESS]/ADJ[sÁABSTRACT]/NOUN[PLACE/TIME]/ADJ
SFX ® a átlaníthatatlanság/môÒÖAUKicSsXY@ a [LESS]/ADJ[ÍTRANSITIVE]/VERB<MODAL>[LESS]/ADJ[sÁABSTRACT]/NOUN
SFX ® a átlaníthatatlan/môÒÖAUKicFQX a [LESS]/ADJ[ÍTRANSITIVE]/VERB<MODAL>[LESS]/ADJ
SFX ® a átlaníthat/Oo%X a [LESS]/ADJ[ÍTRANSITIVE]/VERB<MODAL>
SFX ® a átlanítgató/ÏÒÖAUKicFQX a [LESS]/ADJ[ÍTRANSITIVE]/VERB[FREQ]/VERB[ÓIMPERF_PART]/ADJ
SFX ® a átlanítgatás/môÒÖAUKicXSsY@ a [LESS]/ADJ[ÍTRANSITIVE]/VERB[FREQ]/VERB[ÁPROCESS/RESULT]/NOUN
SFX ® a átlanítgatott/môÒAUKicFQX%s a [LESS]/ADJ[ÍTRANSITIVE]/VERB[FREQ]/VERB[PERF_PART]/ADJ
SFX ® a átlanítgatott/X a [LESS]/ADJ[ÍTRANSITIVE]/VERB[FREQ]/VERB<PAST>
SFX ® a átlanítgathatóság/môÒÖAUKicSsXY@ a [LESS]/ADJ[ÍTRANSITIVE]/VERB[FREQ]/VERB<MODAL>[ÓIMPERF_PART]/ADJ[sÁABSTRACT]/NOUN
SFX ® a átlanítgatható/ÏÒÖAUKicFQX a [LESS]/ADJ[ÍTRANSITIVE]/VERB[FREQ]/VERB<MODAL>[ÓIMPERF_PART]/ADJ
SFX ® a átlanítgathatott/X a [LESS]/ADJ[ÍTRANSITIVE]/VERB[FREQ]/VERB<MODAL><PAST>
SFX ® a átlanítgathat/Oo%X a [LESS]/ADJ[ÍTRANSITIVE]/VERB[FREQ]/VERB<MODAL>
SFX ® a átlanítgat/Oo%X a [LESS]/ADJ[ÍTRANSITIVE]/VERB[FREQ]/VERB
SFX ® a átlanítandó/ÏÒÖAUKicFQX% a [LESS]/ADJ[ÍTRANSITIVE]/VERB[AndÓFUT_PART]/ADJ
SFX ® a átlanít/OoX% a [LESS]/ADJ[ÍTRANSITIVE]/VERB
SFX ®   a    átlanságilag a                         [LESS]/ADJ[sÁABSTRACT]/NOUN[PLACE/TIME]/ADJ[MANNER]/ADV
SFX ® a átlansági/ÏÒÖUKiFQx!" a [LESS]/ADJ[sÁABSTRACT]/NOUN[PLACE/TIME]/ADJ
SFX ® a átlanság/môÒÖAUKicSsY@Ÿ a [LESS]/ADJ[sÁABSTRACT]/NOUN
SFX ® a átlanodó/ÏÒÖAUKicFQX a [LESS]/ADJ[MEDIAL]/VERB[ÓIMPERF_PART]/ADJ
SFX ®   a    átlanodásilag a                         [LESS]/ADJ[MEDIAL]/VERB[ÁPROCESS/RESULT]/NOUN[PLACE/TIME]/ADJ[MANNER]/ADV
SFX ® a átlanodási/ÏÒÖUKiFQx!" a [LESS]/ADJ[MEDIAL]/VERB[ÁPROCESS/RESULT]/NOUN[PLACE/TIME]/ADJ
SFX ® a átlanodás/môÒÖAUKicXSsY@Ÿ a [LESS]/ADJ[MEDIAL]/VERB[ÁPROCESS/RESULT]/NOUN
SFX ®   a    átlanodottságilag a                         [LESS]/ADJ[MEDIAL]/VERB[PERF_PART]/ADJ[sÁABSTRACT]/NOUN[PLACE/TIME]/ADJ[MANNER]/ADV
SFX ® a átlanodottsági/ÏÒÖUKiFQx!" a [LESS]/ADJ[MEDIAL]/VERB[PERF_PART]/ADJ[sÁABSTRACT]/NOUN[PLACE/TIME]/ADJ
SFX ® a átlanodottság/môÒÖAUKicSsXY@ a [LESS]/ADJ[MEDIAL]/VERB[PERF_PART]/ADJ[sÁABSTRACT]/NOUN
SFX ® a átlanodott/môÒAU$icFQsX% a [LESS]/ADJ[MEDIAL]/VERB[PERF_PART]/ADJ
SFX ® a átlanodott/X a [LESS]/ADJ[MEDIAL]/VERB<PAST>
SFX ® a átlanodik/OoX% a [LESS]/ADJ[MEDIAL]/VERB
SFX ® a átlanodhatott/X a [LESS]/ADJ[MEDIAL]/VERB<MODAL><PAST>
SFX ® a átlanodhat/Oo%X a [LESS]/ADJ[MEDIAL]/VERB<MODAL>
SFX ® a átlan/môÒÖAUKicFQs% a [LESS]/ADJ
SFX ® 0 tlanító/ÏÒÖAUKicFQX oo [LESS]/ADJ[ÍTRANSITIVE]/VERB[ÓIMPERF_PART]/ADJ
SFX ® 0 tlanító/ÏÒÖAUKicFQX [áéiíóöõuúüû-] [LESS]/ADJ[ÍTRANSITIVE]/VERB[ÓIMPERF_PART]/ADJ
SFX ®   0    tlanításilag oo                        [LESS]/ADJ[ÍTRANSITIVE]/VERB[ÁPROCESS/RESULT]/NOUN[PLACE/TIME]/ADJ[MANNER]/ADV
SFX ®   0    tlanításilag [áéiíóöõuúüû-]            [LESS]/ADJ[ÍTRANSITIVE]/VERB[ÁPROCESS/RESULT]/NOUN[PLACE/TIME]/ADJ[MANNER]/ADV
SFX ® 0 tlanítási/ÏÒÖUKiFQx!" oo [LESS]/ADJ[ÍTRANSITIVE]/VERB[ÁPROCESS/RESULT]/NOUN[PLACE/TIME]/ADJ
SFX ® 0 tlanítási/ÏÒÖUKiFQx!" [áéiíóöõuúüû-] [LESS]/ADJ[ÍTRANSITIVE]/VERB[ÁPROCESS/RESULT]/NOUN[PLACE/TIME]/ADJ
SFX ® 0 tlanítás/môÒÖAUKicXSsY@Ÿ oo [LESS]/ADJ[ÍTRANSITIVE]/VERB[ÁPROCESS/RESULT]/NOUN
SFX ® 0 tlanítás/môÒÖAUKicXSsY@Ÿ [áéiíóöõuúüû-] [LESS]/ADJ[ÍTRANSITIVE]/VERB[ÁPROCESS/RESULT]/NOUN
SFX ® 0 tlaníttató/ÏÒÖAUKicFQX oo [LESS]/ADJ[ÍTRANSITIVE]/VERB[FACTITIVE]/VERB[ÓIMPERF_PART]/ADJ
SFX ® 0 tlaníttató/ÏÒÖAUKicFQX [áéiíóöõuúüû-] [LESS]/ADJ[ÍTRANSITIVE]/VERB[FACTITIVE]/VERB[ÓIMPERF_PART]/ADJ
SFX ®   0    tlaníttatásilag oo                        [LESS]/ADJ[ÍTRANSITIVE]/VERB[FACTITIVE]/VERB[ÁPROCESS/RESULT]/NOUN[PLACE/TIME]/ADJ[MANNER]/ADV
SFX ®   0    tlaníttatásilag [áéiíóöõuúüû-]            [LESS]/ADJ[ÍTRANSITIVE]/VERB[FACTITIVE]/VERB[ÁPROCESS/RESULT]/NOUN[PLACE/TIME]/ADJ[MANNER]/ADV
SFX ® 0 tlaníttatási/ÏÒÖUKiFQx!" oo [LESS]/ADJ[ÍTRANSITIVE]/VERB[FACTITIVE]/VERB[ÁPROCESS/RESULT]/NOUN[PLACE/TIME]/ADJ
SFX ® 0 tlaníttatási/ÏÒÖUKiFQx!" [áéiíóöõuúüû-] [LESS]/ADJ[ÍTRANSITIVE]/VERB[FACTITIVE]/VERB[ÁPROCESS/RESULT]/NOUN[PLACE/TIME]/ADJ
SFX ® 0 tlaníttatás/môÒÖAUKicXSsY@ oo [LESS]/ADJ[ÍTRANSITIVE]/VERB[FACTITIVE]/VERB[ÁPROCESS/RESULT]/NOUN
SFX ® 0 tlaníttatás/môÒÖAUKicXSsY@ [áéiíóöõuúüû-] [LESS]/ADJ[ÍTRANSITIVE]/VERB[FACTITIVE]/VERB[ÁPROCESS/RESULT]/NOUN
SFX ® 0 tlaníttatott/môÒAU$icFQsX% oo [LESS]/ADJ[ÍTRANSITIVE]/VERB[FACTITIVE]/VERB[PERF_PART]/ADJ
SFX ® 0 tlaníttatott/môÒAU$icFQsX% [áéiíóöõuúüû-] [LESS]/ADJ[ÍTRANSITIVE]/VERB[FACTITIVE]/VERB[PERF_PART]/ADJ
SFX ® 0 tlaníttatandó/ÏÒÖAUKicFQX% oo [LESS]/ADJ[ÍTRANSITIVE]/VERB[FACTITIVE]/VERB[AndÓFUT_PART]/ADJ
SFX ® 0 tlaníttatandó/ÏÒÖAUKicFQX% [áéiíóöõuúüû-] [LESS]/ADJ[ÍTRANSITIVE]/VERB[FACTITIVE]/VERB[AndÓFUT_PART]/ADJ
SFX ® 0 tlaníttat/OoX% oo [LESS]/ADJ[ÍTRANSITIVE]/VERB[FACTITIVE]/VERB
SFX ® 0 tlaníttat/OoX% [áéiíóöõuúüû-] [LESS]/ADJ[ÍTRANSITIVE]/VERB[FACTITIVE]/VERB
SFX ®   0    tlanítottságilag oo                        [LESS]/ADJ[ÍTRANSITIVE]/VERB[PERF_PART]/ADJ[sÁABSTRACT]/NOUN[PLACE/TIME]/ADJ[MANNER]/ADV
SFX ®   0    tlanítottságilag [áéiíóöõuúüû-]            [LESS]/ADJ[ÍTRANSITIVE]/VERB[PERF_PART]/ADJ[sÁABSTRACT]/NOUN[PLACE/TIME]/ADJ[MANNER]/ADV
SFX ® 0 tlanítottsági/ÏÒÖUKiFQx!" oo [LESS]/ADJ[ÍTRANSITIVE]/VERB[PERF_PART]/ADJ[sÁABSTRACT]/NOUN[PLACE/TIME]/ADJ
SFX ® 0 tlanítottsági/ÏÒÖUKiFQx!" [áéiíóöõuúüû-] [LESS]/ADJ[ÍTRANSITIVE]/VERB[PERF_PART]/ADJ[sÁABSTRACT]/NOUN[PLACE/TIME]/ADJ
SFX ® 0 tlanítottság/môÒÖAUKicSsXY@ oo [LESS]/ADJ[ÍTRANSITIVE]/VERB[PERF_PART]/ADJ[sÁABSTRACT]/NOUN
SFX ® 0 tlanítottság/môÒÖAUKicSsXY@ [áéiíóöõuúüû-] [LESS]/ADJ[ÍTRANSITIVE]/VERB[PERF_PART]/ADJ[sÁABSTRACT]/NOUN
SFX ® 0 tlanított/môÒAU$icFQsX% oo [LESS]/ADJ[ÍTRANSITIVE]/VERB[PERF_PART]/ADJ
SFX ® 0 tlanított/X oo [LESS]/ADJ[ÍTRANSITIVE]/VERB<PAST>
SFX ® 0 tlanított/môÒAU$icFQsX% [áéiíóöõuúüû-] [LESS]/ADJ[ÍTRANSITIVE]/VERB[PERF_PART]/ADJ
SFX ® 0 tlanított/X [áéiíóöõuúüû-] [LESS]/ADJ[ÍTRANSITIVE]/VERB<PAST>
SFX ®   0    tlaníthatóságilag oo                        [LESS]/ADJ[ÍTRANSITIVE]/VERB<MODAL>[ÓIMPERF_PART]/ADJ[sÁABSTRACT]/NOUN[PLACE/TIME]/ADJ[MANNER]/ADV
SFX ®   0    tlaníthatóságilag [áéiíóöõuúüû-]            [LESS]/ADJ[ÍTRANSITIVE]/VERB<MODAL>[ÓIMPERF_PART]/ADJ[sÁABSTRACT]/NOUN[PLACE/TIME]/ADJ[MANNER]/ADV
SFX ® 0 tlaníthatósági/ÏÒÖUKiFQx!" oo [LESS]/ADJ[ÍTRANSITIVE]/VERB<MODAL>[ÓIMPERF_PART]/ADJ[sÁABSTRACT]/NOUN[PLACE/TIME]/ADJ
SFX ® 0 tlaníthatósági/ÏÒÖUKiFQx!" [áéiíóöõuúüû-] [LESS]/ADJ[ÍTRANSITIVE]/VERB<MODAL>[ÓIMPERF_PART]/ADJ[sÁABSTRACT]/NOUN[PLACE/TIME]/ADJ
SFX ® 0 tlaníthatóság/môÒÖAUKicSsXY@ oo [LESS]/ADJ[ÍTRANSITIVE]/VERB<MODAL>[ÓIMPERF_PART]/ADJ[sÁABSTRACT]/NOUN
SFX ® 0 tlaníthatóság/môÒÖAUKicSsXY@ [áéiíóöõuúüû-] [LESS]/ADJ[ÍTRANSITIVE]/VERB<MODAL>[ÓIMPERF_PART]/ADJ[sÁABSTRACT]/NOUN
SFX ® 0 tlanítható/ÏÒÖAUKicFQX oo [LESS]/ADJ[ÍTRANSITIVE]/VERB<MODAL>[ÓIMPERF_PART]/ADJ
SFX ® 0 tlanítható/ÏÒÖAUKicFQX [áéiíóöõuúüû-] [LESS]/ADJ[ÍTRANSITIVE]/VERB<MODAL>[ÓIMPERF_PART]/ADJ
SFX ® 0 tlaníthatott/X oo [LESS]/ADJ[ÍTRANSITIVE]/VERB<MODAL><PAST>
SFX ® 0 tlaníthatott/X [áéiíóöõuúüû-] [LESS]/ADJ[ÍTRANSITIVE]/VERB<MODAL><PAST>
SFX ®   0    tlaníthatatlanságilag oo                        [LESS]/ADJ[ÍTRANSITIVE]/VERB<MODAL>[LESS]/ADJ[sÁABSTRACT]/NOUN[PLACE/TIME]/ADJ[MANNER]/ADV
SFX ®   0    tlaníthatatlanságilag [áéiíóöõuúüû-]            [LESS]/ADJ[ÍTRANSITIVE]/VERB<MODAL>[LESS]/ADJ[sÁABSTRACT]/NOUN[PLACE/TIME]/ADJ[MANNER]/ADV
SFX ® 0 tlaníthatatlansági/ÏÒÖUKiFQx!" oo [LESS]/ADJ[ÍTRANSITIVE]/VERB<MODAL>[LESS]/ADJ[sÁABSTRACT]/NOUN[PLACE/TIME]/ADJ
SFX ® 0 tlaníthatatlansági/ÏÒÖUKiFQx!" [áéiíóöõuúüû-] [LESS]/ADJ[ÍTRANSITIVE]/VERB<MODAL>[LESS]/ADJ[sÁABSTRACT]/NOUN[PLACE/TIME]/ADJ
SFX ® 0 tlaníthatatlanság/môÒÖAUKicSsXY@ oo [LESS]/ADJ[ÍTRANSITIVE]/VERB<MODAL>[LESS]/ADJ[sÁABSTRACT]/NOUN
SFX ® 0 tlaníthatatlanság/môÒÖAUKicSsXY@ [áéiíóöõuúüû-] [LESS]/ADJ[ÍTRANSITIVE]/VERB<MODAL>[LESS]/ADJ[sÁABSTRACT]/NOUN
SFX ® 0 tlaníthatatlan/môÒÖAUKicFQX oo [LESS]/ADJ[ÍTRANSITIVE]/VERB<MODAL>[LESS]/ADJ
SFX ® 0 tlaníthatatlan/môÒÖAUKicFQX [áéiíóöõuúüû-] [LESS]/ADJ[ÍTRANSITIVE]/VERB<MODAL>[LESS]/ADJ
SFX ® 0 tlaníthat/Oo%X oo [LESS]/ADJ[ÍTRANSITIVE]/VERB<MODAL>
SFX ® 0 tlaníthat/Oo%X [áéiíóöõuúüû-] [LESS]/ADJ[ÍTRANSITIVE]/VERB<MODAL>
SFX ® 0 tlanítgató/ÏÒÖAUKicFQX oo [LESS]/ADJ[ÍTRANSITIVE]/VERB[FREQ]/VERB[ÓIMPERF_PART]/ADJ
SFX ® 0 tlanítgató/ÏÒÖAUKicFQX [áéiíóöõuúüû-] [LESS]/ADJ[ÍTRANSITIVE]/VERB[FREQ]/VERB[ÓIMPERF_PART]/ADJ
SFX ® 0 tlanítgatás/môÒÖAUKicXSsY@ oo [LESS]/ADJ[ÍTRANSITIVE]/VERB[FREQ]/VERB[ÁPROCESS/RESULT]/NOUN
SFX ® 0 tlanítgatás/môÒÖAUKicXSsY@ [áéiíóöõuúüû-] [LESS]/ADJ[ÍTRANSITIVE]/VERB[FREQ]/VERB[ÁPROCESS/RESULT]/NOUN
SFX ® 0 tlanítgatott/môÒAUKicFQX%s oo [LESS]/ADJ[ÍTRANSITIVE]/VERB[FREQ]/VERB[PERF_PART]/ADJ
SFX ® 0 tlanítgatott/X oo [LESS]/ADJ[ÍTRANSITIVE]/VERB[FREQ]/VERB<PAST>
SFX ® 0 tlanítgatott/môÒAUKicFQX%s [áéiíóöõuúüû-] [LESS]/ADJ[ÍTRANSITIVE]/VERB[FREQ]/VERB[PERF_PART]/ADJ
SFX ® 0 tlanítgatott/X [áéiíóöõuúüû-] [LESS]/ADJ[ÍTRANSITIVE]/VERB[FREQ]/VERB<PAST>
SFX ® 0 tlanítgathatóság/môÒÖAUKicSsXY@ oo [LESS]/ADJ[ÍTRANSITIVE]/VERB[FREQ]/VERB<MODAL>[ÓIMPERF_PART]/ADJ[sÁABSTRACT]/NOUN
SFX ® 0 tlanítgathatóság/môÒÖAUKicSsXY@ [áéiíóöõuúüû-] [LESS]/ADJ[ÍTRANSITIVE]/VERB[FREQ]/VERB<MODAL>[ÓIMPERF_PART]/ADJ[sÁABSTRACT]/NOUN
SFX ® 0 tlanítgatható/ÏÒÖAUKicFQX oo [LESS]/ADJ[ÍTRANSITIVE]/VERB[FREQ]/VERB<MODAL>[ÓIMPERF_PART]/ADJ
SFX ® 0 tlanítgatható/ÏÒÖAUKicFQX [áéiíóöõuúüû-] [LESS]/ADJ[ÍTRANSITIVE]/VERB[FREQ]/VERB<MODAL>[ÓIMPERF_PART]/ADJ
SFX ® 0 tlanítgathatott/X oo [LESS]/ADJ[ÍTRANSITIVE]/VERB[FREQ]/VERB<MODAL><PAST>
SFX ® 0 tlanítgathatott/X [áéiíóöõuúüû-] [LESS]/ADJ[ÍTRANSITIVE]/VERB[FREQ]/VERB<MODAL><PAST>
SFX ® 0 tlanítgathat/Oo%X oo [LESS]/ADJ[ÍTRANSITIVE]/VERB[FREQ]/VERB<MODAL>
SFX ® 0 tlanítgathat/Oo%X [áéiíóöõuúüû-] [LESS]/ADJ[ÍTRANSITIVE]/VERB[FREQ]/VERB<MODAL>
SFX ® 0 tlanítgat/Oo%X oo [LESS]/ADJ[ÍTRANSITIVE]/VERB[FREQ]/VERB
SFX ® 0 tlanítgat/Oo%X [áéiíóöõuúüû-] [LESS]/ADJ[ÍTRANSITIVE]/VERB[FREQ]/VERB
SFX ® 0 tlanítandó/ÏÒÖAUKicFQX% oo [LESS]/ADJ[ÍTRANSITIVE]/VERB[AndÓFUT_PART]/ADJ
SFX ® 0 tlanítandó/ÏÒÖAUKicFQX% [áéiíóöõuúüû-] [LESS]/ADJ[ÍTRANSITIVE]/VERB[AndÓFUT_PART]/ADJ
SFX ® 0 tlanít/OoX% oo [LESS]/ADJ[ÍTRANSITIVE]/VERB
SFX ® 0 tlanít/OoX% [áéiíóöõuúüû-] [LESS]/ADJ[ÍTRANSITIVE]/VERB
SFX ®   0    tlanságilag  oo                        [LESS]/ADJ[sÁABSTRACT]/NOUN[PLACE/TIME]/ADJ[MANNER]/ADV
SFX ®   0    tlanságilag  [áéiíóöõuúüû-]            [LESS]/ADJ[sÁABSTRACT]/NOUN[PLACE/TIME]/ADJ[MANNER]/ADV
SFX ® 0 tlansági/ÏÒÖUKiFQx!" oo [LESS]/ADJ[sÁABSTRACT]/NOUN[PLACE/TIME]/ADJ
SFX ® 0 tlansági/ÏÒÖUKiFQx!" [áéiíóöõuúüû-] [LESS]/ADJ[sÁABSTRACT]/NOUN[PLACE/TIME]/ADJ
SFX ® 0 tlanság/môÒÖAUKicSsY@Ÿ oo [LESS]/ADJ[sÁABSTRACT]/NOUN
SFX ® 0 tlanság/môÒÖAUKicSsY@Ÿ [áéiíóöõuúüû-] [LESS]/ADJ[sÁABSTRACT]/NOUN
SFX ® 0 tlanodó/ÏÒÖAUKicFQX oo [LESS]/ADJ[MEDIAL]/VERB[ÓIMPERF_PART]/ADJ
SFX ® 0 tlanodó/ÏÒÖAUKicFQX [áéiíóöõuúüû-] [LESS]/ADJ[MEDIAL]/VERB[ÓIMPERF_PART]/ADJ
SFX ®   0    tlanodásilag oo                        [LESS]/ADJ[MEDIAL]/VERB[ÁPROCESS/RESULT]/NOUN[PLACE/TIME]/ADJ[MANNER]/ADV
SFX ®   0    tlanodásilag [áéiíóöõuúüû-]            [LESS]/ADJ[MEDIAL]/VERB[ÁPROCESS/RESULT]/NOUN[PLACE/TIME]/ADJ[MANNER]/ADV
SFX ® 0 tlanodási/ÏÒÖUKiFQx!" oo [LESS]/ADJ[MEDIAL]/VERB[ÁPROCESS/RESULT]/NOUN[PLACE/TIME]/ADJ
SFX ® 0 tlanodási/ÏÒÖUKiFQx!" [áéiíóöõuúüû-] [LESS]/ADJ[MEDIAL]/VERB[ÁPROCESS/RESULT]/NOUN[PLACE/TIME]/ADJ
SFX ® 0 tlanodás/môÒÖAUKicXSsY@Ÿ oo [LESS]/ADJ[MEDIAL]/VERB[ÁPROCESS/RESULT]/NOUN
SFX ® 0 tlanodás/môÒÖAUKicXSsY@Ÿ [áéiíóöõuúüû-] [LESS]/ADJ[MEDIAL]/VERB[ÁPROCESS/RESULT]/NOUN
SFX ®   0    tlanodottságilag oo                        [LESS]/ADJ[MEDIAL]/VERB[PERF_PART]/ADJ[sÁABSTRACT]/NOUN[PLACE/TIME]/ADJ[MANNER]/ADV
SFX ®   0    tlanodottságilag [áéiíóöõuúüû-]            [LESS]/ADJ[MEDIAL]/VERB[PERF_PART]/ADJ[sÁABSTRACT]/NOUN[PLACE/TIME]/ADJ[MANNER]/ADV
SFX ® 0 tlanodottsági/ÏÒÖUKiFQx!" oo [LESS]/ADJ[MEDIAL]/VERB[PERF_PART]/ADJ[sÁABSTRACT]/NOUN[PLACE/TIME]/ADJ
SFX ® 0 tlanodottsági/ÏÒÖUKiFQx!" [áéiíóöõuúüû-] [LESS]/ADJ[MEDIAL]/VERB[PERF_PART]/ADJ[sÁABSTRACT]/NOUN[PLACE/TIME]/ADJ
SFX ® 0 tlanodottság/môÒÖAUKicSsXY@ oo [LESS]/ADJ[MEDIAL]/VERB[PERF_PART]/ADJ[sÁABSTRACT]/NOUN
SFX ® 0 tlanodottság/môÒÖAUKicSsXY@ [áéiíóöõuúüû-] [LESS]/ADJ[MEDIAL]/VERB[PERF_PART]/ADJ[sÁABSTRACT]/NOUN
SFX ® 0 tlanodott/môÒAU$icFQsX% oo [LESS]/ADJ[MEDIAL]/VERB[PERF_PART]/ADJ
SFX ® 0 tlanodott/X oo [LESS]/ADJ[MEDIAL]/VERB<PAST>
SFX ® 0 tlanodott/môÒAU$icFQsX% [áéiíóöõuúüû-] [LESS]/ADJ[MEDIAL]/VERB[PERF_PART]/ADJ
SFX ® 0 tlanodott/X [áéiíóöõuúüû-] [LESS]/ADJ[MEDIAL]/VERB<PAST>
SFX ® 0 tlanodik/OoX% oo [LESS]/ADJ[MEDIAL]/VERB
SFX ® 0 tlanodik/OoX% [áéiíóöõuúüû-] [LESS]/ADJ[MEDIAL]/VERB
SFX ® 0 tlanodhatott/X oo [LESS]/ADJ[MEDIAL]/VERB<MODAL><PAST>
SFX ® 0 tlanodhatott/X [áéiíóöõuúüû-] [LESS]/ADJ[MEDIAL]/VERB<MODAL><PAST>
SFX ® 0 tlanodhat/Oo%X oo [LESS]/ADJ[MEDIAL]/VERB<MODAL>
SFX ® 0 tlanodhat/Oo%X [áéiíóöõuúüû-] [LESS]/ADJ[MEDIAL]/VERB<MODAL>
SFX ® 0 tlan/môÒÖAUKicFQs% oo [LESS]/ADJ
SFX ® 0 tlan/môÒÖAUKicFQs% [áéiíóöõuúüû-] [LESS]/ADJ
SFX ® 0 talanító/ÏÒÖAUKicFQX [^t]t [LESS]/ADJ[ÍTRANSITIVE]/VERB[ÓIMPERF_PART]/ADJ
SFX ® 0 talanító/ÏÒÖAUKicFQX [^aáeéiíoóöõuúüût] [LESS]/ADJ[ÍTRANSITIVE]/VERB[ÓIMPERF_PART]/ADJ
SFX ®   0    talanításilag [^t]t                     [LESS]/ADJ[ÍTRANSITIVE]/VERB[ÁPROCESS/RESULT]/NOUN[PLACE/TIME]/ADJ[MANNER]/ADV
SFX ®   0    talanításilag [^aáeéiíoóöõuúüût]        [LESS]/ADJ[ÍTRANSITIVE]/VERB[ÁPROCESS/RESULT]/NOUN[PLACE/TIME]/ADJ[MANNER]/ADV
SFX ® 0 talanítási/ÏÒÖUKiFQx!" [^t]t [LESS]/ADJ[ÍTRANSITIVE]/VERB[ÁPROCESS/RESULT]/NOUN[PLACE/TIME]/ADJ
SFX ® 0 talanítási/ÏÒÖUKiFQx!" [^aáeéiíoóöõuúüût] [LESS]/ADJ[ÍTRANSITIVE]/VERB[ÁPROCESS/RESULT]/NOUN[PLACE/TIME]/ADJ
SFX ® 0 talanítás/môÒÖAUKicXSsY@Ÿ [^t]t [LESS]/ADJ[ÍTRANSITIVE]/VERB[ÁPROCESS/RESULT]/NOUN
SFX ® 0 talanítás/môÒÖAUKicXSsY@Ÿ [^aáeéiíoóöõuúüût] [LESS]/ADJ[ÍTRANSITIVE]/VERB[ÁPROCESS/RESULT]/NOUN
SFX ® 0 talaníttató/ÏÒÖAUKicFQX [^t]t [LESS]/ADJ[ÍTRANSITIVE]/VERB[FACTITIVE]/VERB[ÓIMPERF_PART]/ADJ
SFX ® 0 talaníttató/ÏÒÖAUKicFQX [^aáeéiíoóöõuúüût] [LESS]/ADJ[ÍTRANSITIVE]/VERB[FACTITIVE]/VERB[ÓIMPERF_PART]/ADJ
SFX ®   0    talaníttatásilag [^t]t                     [LESS]/ADJ[ÍTRANSITIVE]/VERB[FACTITIVE]/VERB[ÁPROCESS/RESULT]/NOUN[PLACE/TIME]/ADJ[MANNER]/ADV
SFX ®   0    talaníttatásilag [^aáeéiíoóöõuúüût]        [LESS]/ADJ[ÍTRANSITIVE]/VERB[FACTITIVE]/VERB[ÁPROCESS/RESULT]/NOUN[PLACE/TIME]/ADJ[MANNER]/ADV
SFX ® 0 talaníttatási/ÏÒÖUKiFQx!" [^t]t [LESS]/ADJ[ÍTRANSITIVE]/VERB[FACTITIVE]/VERB[ÁPROCESS/RESULT]/NOUN[PLACE/TIME]/ADJ
SFX ® 0 talaníttatási/ÏÒÖUKiFQx!" [^aáeéiíoóöõuúüût] [LESS]/ADJ[ÍTRANSITIVE]/VERB[FACTITIVE]/VERB[ÁPROCESS/RESULT]/NOUN[PLACE/TIME]/ADJ
SFX ® 0 talaníttatás/môÒÖAUKicXSsY@ [^t]t [LESS]/ADJ[ÍTRANSITIVE]/VERB[FACTITIVE]/VERB[ÁPROCESS/RESULT]/NOUN
SFX ® 0 talaníttatás/môÒÖAUKicXSsY@ [^aáeéiíoóöõuúüût] [LESS]/ADJ[ÍTRANSITIVE]/VERB[FACTITIVE]/VERB[ÁPROCESS/RESULT]/NOUN
SFX ® 0 talaníttatott/môÒAU$icFQsX% [^t]t [LESS]/ADJ[ÍTRANSITIVE]/VERB[FACTITIVE]/VERB[PERF_PART]/ADJ
SFX ® 0 talaníttatott/môÒAU$icFQsX% [^aáeéiíoóöõuúüût] [LESS]/ADJ[ÍTRANSITIVE]/VERB[FACTITIVE]/VERB[PERF_PART]/ADJ
SFX ® 0 talaníttatandó/ÏÒÖAUKicFQX% [^t]t [LESS]/ADJ[ÍTRANSITIVE]/VERB[FACTITIVE]/VERB[AndÓFUT_PART]/ADJ
SFX ® 0 talaníttatandó/ÏÒÖAUKicFQX% [^aáeéiíoóöõuúüût] [LESS]/ADJ[ÍTRANSITIVE]/VERB[FACTITIVE]/VERB[AndÓFUT_PART]/ADJ
SFX ® 0 talaníttat/OoX% [^t]t [LESS]/ADJ[ÍTRANSITIVE]/VERB[FACTITIVE]/VERB
SFX ® 0 talaníttat/OoX% [^aáeéiíoóöõuúüût] [LESS]/ADJ[ÍTRANSITIVE]/VERB[FACTITIVE]/VERB
SFX ®   0    talanítottságilag [^t]t                     [LESS]/ADJ[ÍTRANSITIVE]/VERB[PERF_PART]/ADJ[sÁABSTRACT]/NOUN[PLACE/TIME]/ADJ[MANNER]/ADV
SFX ®   0    talanítottságilag [^aáeéiíoóöõuúüût]        [LESS]/ADJ[ÍTRANSITIVE]/VERB[PERF_PART]/ADJ[sÁABSTRACT]/NOUN[PLACE/TIME]/ADJ[MANNER]/ADV
SFX ® 0 talanítottsági/ÏÒÖUKiFQx!" [^t]t [LESS]/ADJ[ÍTRANSITIVE]/VERB[PERF_PART]/ADJ[sÁABSTRACT]/NOUN[PLACE/TIME]/ADJ
SFX ® 0 talanítottsági/ÏÒÖUKiFQx!" [^aáeéiíoóöõuúüût] [LESS]/ADJ[ÍTRANSITIVE]/VERB[PERF_PART]/ADJ[sÁABSTRACT]/NOUN[PLACE/TIME]/ADJ
SFX ® 0 talanítottság/môÒÖAUKicSsXY@ [^t]t [LESS]/ADJ[ÍTRANSITIVE]/VERB[PERF_PART]/ADJ[sÁABSTRACT]/NOUN
SFX ® 0 talanítottság/môÒÖAUKicSsXY@ [^aáeéiíoóöõuúüût] [LESS]/ADJ[ÍTRANSITIVE]/VERB[PERF_PART]/ADJ[sÁABSTRACT]/NOUN
SFX ® 0 talanított/môÒAU$icFQsX% [^t]t [LESS]/ADJ[ÍTRANSITIVE]/VERB[PERF_PART]/ADJ
SFX ® 0 talanított/X [^t]t [LESS]/ADJ[ÍTRANSITIVE]/VERB<PAST>
SFX ® 0 talanított/môÒAU$icFQsX% [^aáeéiíoóöõuúüût] [LESS]/ADJ[ÍTRANSITIVE]/VERB[PERF_PART]/ADJ
SFX ® 0 talanított/X [^aáeéiíoóöõuúüût] [LESS]/ADJ[ÍTRANSITIVE]/VERB<PAST>
SFX ®   0    talaníthatóságilag [^t]t                     [LESS]/ADJ[ÍTRANSITIVE]/VERB<MODAL>[ÓIMPERF_PART]/ADJ[sÁABSTRACT]/NOUN[PLACE/TIME]/ADJ[MANNER]/ADV
SFX ®   0    talaníthatóságilag [^aáeéiíoóöõuúüût]        [LESS]/ADJ[ÍTRANSITIVE]/VERB<MODAL>[ÓIMPERF_PART]/ADJ[sÁABSTRACT]/NOUN[PLACE/TIME]/ADJ[MANNER]/ADV
SFX ® 0 talaníthatósági/ÏÒÖUKiFQx!" [^t]t [LESS]/ADJ[ÍTRANSITIVE]/VERB<MODAL>[ÓIMPERF_PART]/ADJ[sÁABSTRACT]/NOUN[PLACE/TIME]/ADJ
SFX ® 0 talaníthatósági/ÏÒÖUKiFQx!" [^aáeéiíoóöõuúüût] [LESS]/ADJ[ÍTRANSITIVE]/VERB<MODAL>[ÓIMPERF_PART]/ADJ[sÁABSTRACT]/NOUN[PLACE/TIME]/ADJ
SFX ® 0 talaníthatóság/môÒÖAUKicSsXY@ [^t]t [LESS]/ADJ[ÍTRANSITIVE]/VERB<MODAL>[ÓIMPERF_PART]/ADJ[sÁABSTRACT]/NOUN
SFX ® 0 talaníthatóság/môÒÖAUKicSsXY@ [^aáeéiíoóöõuúüût] [LESS]/ADJ[ÍTRANSITIVE]/VERB<MODAL>[ÓIMPERF_PART]/ADJ[sÁABSTRACT]/NOUN
SFX ® 0 talanítható/ÏÒÖAUKicFQX [^t]t [LESS]/ADJ[ÍTRANSITIVE]/VERB<MODAL>[ÓIMPERF_PART]/ADJ
SFX ® 0 talanítható/ÏÒÖAUKicFQX [^aáeéiíoóöõuúüût] [LESS]/ADJ[ÍTRANSITIVE]/VERB<MODAL>[ÓIMPERF_PART]/ADJ
SFX ® 0 talaníthatott/X [^t]t [LESS]/ADJ[ÍTRANSITIVE]/VERB<MODAL><PAST>
SFX ® 0 talaníthatott/X [^aáeéiíoóöõuúüût] [LESS]/ADJ[ÍTRANSITIVE]/VERB<MODAL><PAST>
SFX ®   0    talaníthatatlanságilag [^t]t                     [LESS]/ADJ[ÍTRANSITIVE]/VERB<MODAL>[LESS]/ADJ[sÁABSTRACT]/NOUN[PLACE/TIME]/ADJ[MANNER]/ADV
SFX ®   0    talaníthatatlanságilag [^aáeéiíoóöõuúüût]        [LESS]/ADJ[ÍTRANSITIVE]/VERB<MODAL>[LESS]/ADJ[sÁABSTRACT]/NOUN[PLACE/TIME]/ADJ[MANNER]/ADV
SFX ® 0 talaníthatatlansági/ÏÒÖUKiFQx!" [^t]t [LESS]/ADJ[ÍTRANSITIVE]/VERB<MODAL>[LESS]/ADJ[sÁABSTRACT]/NOUN[PLACE/TIME]/ADJ
SFX ® 0 talaníthatatlansági/ÏÒÖUKiFQx!" [^aáeéiíoóöõuúüût] [LESS]/ADJ[ÍTRANSITIVE]/VERB<MODAL>[LESS]/ADJ[sÁABSTRACT]/NOUN[PLACE/TIME]/ADJ
SFX ® 0 talaníthatatlanság/môÒÖAUKicSsXY@ [^t]t [LESS]/ADJ[ÍTRANSITIVE]/VERB<MODAL>[LESS]/ADJ[sÁABSTRACT]/NOUN
SFX ® 0 talaníthatatlanság/môÒÖAUKicSsXY@ [^aáeéiíoóöõuúüût] [LESS]/ADJ[ÍTRANSITIVE]/VERB<MODAL>[LESS]/ADJ[sÁABSTRACT]/NOUN
SFX ® 0 talaníthatatlan/môÒÖAUKicFQX [^t]t [LESS]/ADJ[ÍTRANSITIVE]/VERB<MODAL>[LESS]/ADJ
SFX ® 0 talaníthatatlan/môÒÖAUKicFQX [^aáeéiíoóöõuúüût] [LESS]/ADJ[ÍTRANSITIVE]/VERB<MODAL>[LESS]/ADJ
SFX ® 0 talaníthat/Oo%X [^t]t [LESS]/ADJ[ÍTRANSITIVE]/VERB<MODAL>
SFX ® 0 talaníthat/Oo%X [^aáeéiíoóöõuúüût] [LESS]/ADJ[ÍTRANSITIVE]/VERB<MODAL>
SFX ® 0 talanítgató/ÏÒÖAUKicFQX [^t]t [LESS]/ADJ[ÍTRANSITIVE]/VERB[FREQ]/VERB[ÓIMPERF_PART]/ADJ
SFX ® 0 talanítgató/ÏÒÖAUKicFQX [^aáeéiíoóöõuúüût] [LESS]/ADJ[ÍTRANSITIVE]/VERB[FREQ]/VERB[ÓIMPERF_PART]/ADJ
SFX ® 0 talanítgatás/môÒÖAUKicXSsY@ [^t]t [LESS]/ADJ[ÍTRANSITIVE]/VERB[FREQ]/VERB[ÁPROCESS/RESULT]/NOUN
SFX ® 0 talanítgatás/môÒÖAUKicXSsY@ [^aáeéiíoóöõuúüût] [LESS]/ADJ[ÍTRANSITIVE]/VERB[FREQ]/VERB[ÁPROCESS/RESULT]/NOUN
SFX ® 0 talanítgatott/môÒAUKicFQX%s [^t]t [LESS]/ADJ[ÍTRANSITIVE]/VERB[FREQ]/VERB[PERF_PART]/ADJ
SFX ® 0 talanítgatott/X [^t]t [LESS]/ADJ[ÍTRANSITIVE]/VERB[FREQ]/VERB<PAST>
SFX ® 0 talanítgatott/môÒAUKicFQX%s [^aáeéiíoóöõuúüût] [LESS]/ADJ[ÍTRANSITIVE]/VERB[FREQ]/VERB[PERF_PART]/ADJ
SFX ® 0 talanítgatott/X [^aáeéiíoóöõuúüût] [LESS]/ADJ[ÍTRANSITIVE]/VERB[FREQ]/VERB<PAST>
SFX ® 0 talanítgathatóság/môÒÖAUKicSsXY@ [^t]t [LESS]/ADJ[ÍTRANSITIVE]/VERB[FREQ]/VERB<MODAL>[ÓIMPERF_PART]/ADJ[sÁABSTRACT]/NOUN
SFX ® 0 talanítgathatóság/môÒÖAUKicSsXY@ [^aáeéiíoóöõuúüût] [LESS]/ADJ[ÍTRANSITIVE]/VERB[FREQ]/VERB<MODAL>[ÓIMPERF_PART]/ADJ[sÁABSTRACT]/NOUN
SFX ® 0 talanítgatható/ÏÒÖAUKicFQX [^t]t [LESS]/ADJ[ÍTRANSITIVE]/VERB[FREQ]/VERB<MODAL>[ÓIMPERF_PART]/ADJ
SFX ® 0 talanítgatható/ÏÒÖAUKicFQX [^aáeéiíoóöõuúüût] [LESS]/ADJ[ÍTRANSITIVE]/VERB[FREQ]/VERB<MODAL>[ÓIMPERF_PART]/ADJ
SFX ® 0 talanítgathatott/X [^t]t [LESS]/ADJ[ÍTRANSITIVE]/VERB[FREQ]/VERB<MODAL><PAST>
SFX ® 0 talanítgathatott/X [^aáeéiíoóöõuúüût] [LESS]/ADJ[ÍTRANSITIVE]/VERB[FREQ]/VERB<MODAL><PAST>
SFX ® 0 talanítgathat/Oo%X [^t]t [LESS]/ADJ[ÍTRANSITIVE]/VERB[FREQ]/VERB<MODAL>
SFX ® 0 talanítgathat/Oo%X [^aáeéiíoóöõuúüût] [LESS]/ADJ[ÍTRANSITIVE]/VERB[FREQ]/VERB<MODAL>
SFX ® 0 talanítgat/Oo%X [^t]t [LESS]/ADJ[ÍTRANSITIVE]/VERB[FREQ]/VERB
SFX ® 0 talanítgat/Oo%X [^aáeéiíoóöõuúüût] [LESS]/ADJ[ÍTRANSITIVE]/VERB[FREQ]/VERB
SFX ® 0 talanítandó/ÏÒÖAUKicFQX% [^t]t [LESS]/ADJ[ÍTRANSITIVE]/VERB[AndÓFUT_PART]/ADJ
SFX ® 0 talanítandó/ÏÒÖAUKicFQX% [^aáeéiíoóöõuúüût] [LESS]/ADJ[ÍTRANSITIVE]/VERB[AndÓFUT_PART]/ADJ
SFX ® 0 talanít/OoX% [^t]t [LESS]/ADJ[ÍTRANSITIVE]/VERB
SFX ® 0 talanít/OoX% [^aáeéiíoóöõuúüût] [LESS]/ADJ[ÍTRANSITIVE]/VERB
SFX ®   0    talanságilag [^t]t                     [LESS]/ADJ[sÁABSTRACT]/NOUN[PLACE/TIME]/ADJ[MANNER]/ADV
SFX ®   0    talanságilag [^aáeéiíoóöõuúüût]        [LESS]/ADJ[sÁABSTRACT]/NOUN[PLACE/TIME]/ADJ[MANNER]/ADV
SFX ® 0 talansági/ÏÒÖUKiFQx!" [^t]t [LESS]/ADJ[sÁABSTRACT]/NOUN[PLACE/TIME]/ADJ
SFX ® 0 talansági/ÏÒÖUKiFQx!" [^aáeéiíoóöõuúüût] [LESS]/ADJ[sÁABSTRACT]/NOUN[PLACE/TIME]/ADJ
SFX ® 0 talanság/môÒÖAUKicSsY@Ÿ [^t]t [LESS]/ADJ[sÁABSTRACT]/NOUN
SFX ® 0 talanság/môÒÖAUKicSsY@Ÿ [^aáeéiíoóöõuúüût] [LESS]/ADJ[sÁABSTRACT]/NOUN
SFX ® 0 talanodó/ÏÒÖAUKicFQX [^t]t [LESS]/ADJ[MEDIAL]/VERB[ÓIMPERF_PART]/ADJ
SFX ® 0 talanodó/ÏÒÖAUKicFQX [^aáeéiíoóöõuúüût] [LESS]/ADJ[MEDIAL]/VERB[ÓIMPERF_PART]/ADJ
SFX ®   0    talanodásilag [^t]t                     [LESS]/ADJ[MEDIAL]/VERB[ÁPROCESS/RESULT]/NOUN[PLACE/TIME]/ADJ[MANNER]/ADV
SFX ®   0    talanodásilag [^aáeéiíoóöõuúüût]        [LESS]/ADJ[MEDIAL]/VERB[ÁPROCESS/RESULT]/NOUN[PLACE/TIME]/ADJ[MANNER]/ADV
SFX ® 0 talanodási/ÏÒÖUKiFQx!" [^t]t [LESS]/ADJ[MEDIAL]/VERB[ÁPROCESS/RESULT]/NOUN[PLACE/TIME]/ADJ
SFX ® 0 talanodási/ÏÒÖUKiFQx!" [^aáeéiíoóöõuúüût] [LESS]/ADJ[MEDIAL]/VERB[ÁPROCESS/RESULT]/NOUN[PLACE/TIME]/ADJ
SFX ® 0 talanodás/môÒÖAUKicXSsY@Ÿ [^t]t [LESS]/ADJ[MEDIAL]/VERB[ÁPROCESS/RESULT]/NOUN
SFX ® 0 talanodás/môÒÖAUKicXSsY@Ÿ [^aáeéiíoóöõuúüût] [LESS]/ADJ[MEDIAL]/VERB[ÁPROCESS/RESULT]/NOUN
SFX ®   0    talanodottságilag [^t]t                     [LESS]/ADJ[MEDIAL]/VERB[PERF_PART]/ADJ[sÁABSTRACT]/NOUN[PLACE/TIME]/ADJ[MANNER]/ADV
SFX ®   0    talanodottságilag [^aáeéiíoóöõuúüût]        [LESS]/ADJ[MEDIAL]/VERB[PERF_PART]/ADJ[sÁABSTRACT]/NOUN[PLACE/TIME]/ADJ[MANNER]/ADV
SFX ® 0 talanodottsági/ÏÒÖUKiFQx!" [^t]t [LESS]/ADJ[MEDIAL]/VERB[PERF_PART]/ADJ[sÁABSTRACT]/NOUN[PLACE/TIME]/ADJ
SFX ® 0 talanodottsági/ÏÒÖUKiFQx!" [^aáeéiíoóöõuúüût] [LESS]/ADJ[MEDIAL]/VERB[PERF_PART]/ADJ[sÁABSTRACT]/NOUN[PLACE/TIME]/ADJ
SFX ® 0 talanodottság/môÒÖAUKicSsXY@ [^t]t [LESS]/ADJ[MEDIAL]/VERB[PERF_PART]/ADJ[sÁABSTRACT]/NOUN
SFX ® 0 talanodottság/môÒÖAUKicSsXY@ [^aáeéiíoóöõuúüût] [LESS]/ADJ[MEDIAL]/VERB[PERF_PART]/ADJ[sÁABSTRACT]/NOUN
SFX ® 0 talanodott/môÒAU$icFQsX% [^t]t [LESS]/ADJ[MEDIAL]/VERB[PERF_PART]/ADJ
SFX ® 0 talanodott/X [^t]t [LESS]/ADJ[MEDIAL]/VERB<PAST>
SFX ® 0 talanodott/môÒAU$icFQsX% [^aáeéiíoóöõuúüût] [LESS]/ADJ[MEDIAL]/VERB[PERF_PART]/ADJ
SFX ® 0 talanodott/X [^aáeéiíoóöõuúüût] [LESS]/ADJ[MEDIAL]/VERB<PAST>
SFX ® 0 talanodik/OoX% [^t]t [LESS]/ADJ[MEDIAL]/VERB
SFX ® 0 talanodik/OoX% [^aáeéiíoóöõuúüût] [LESS]/ADJ[MEDIAL]/VERB
SFX ® 0 talanodhatott/X [^t]t [LESS]/ADJ[MEDIAL]/VERB<MODAL><PAST>
SFX ® 0 talanodhatott/X [^aáeéiíoóöõuúüût] [LESS]/ADJ[MEDIAL]/VERB<MODAL><PAST>
SFX ® 0 talanodhat/Oo%X [^t]t [LESS]/ADJ[MEDIAL]/VERB<MODAL>
SFX ® 0 talanodhat/Oo%X [^aáeéiíoóöõuúüût] [LESS]/ADJ[MEDIAL]/VERB<MODAL>
SFX ® 0 talan/môÒÖAUKicFQs% [^t]t [LESS]/ADJ
SFX ® 0 talan/môÒÖAUKicFQs% [^aáeéiíoóöõuúüût] [LESS]/ADJ
SFX ­ Y 120
SFX ­ ik öttségû/ÞÔØWjHRx!N llik [PERF_PART]/ADJ[sÁABSTRACT]/NOUN[jÚPROPERTY]/ADJ
SFX ­ ik öttségû/ÞÔØWjHRx!N gyik [PERF_PART]/ADJ[sÁABSTRACT]/NOUN[jÚPROPERTY]/ADJ
SFX ­ ik öttségû/ÞÔØWjHRx!N [bdgjklmrtzy][ldgrz]ik [PERF_PART]/ADJ[sÁABSTRACT]/NOUN[jÚPROPERTY]/ADJ
SFX ­ ik öttségû/ÞÔØWjHRx!N [bdfgkmpstvz]ik [PERF_PART]/ADJ[sÁABSTRACT]/NOUN[jÚPROPERTY]/ADJ
SFX ­ ik öttségû/ÞÔØWjHRx!N [^aáeéiíoóöõuúüû][^bgkmpstvzyd]ik [PERF_PART]/ADJ[sÁABSTRACT]/NOUN[jÚPROPERTY]/ADJ
SFX ­ ik öttségös/ÝòÔØCWMjcHTtx! llik [PERF_PART]/ADJ[sÁABSTRACT]/NOUN[ATTRIBUTE]/ADJ
SFX ­ ik öttségös/ÝòÔØCWMjcHTtx! gyik [PERF_PART]/ADJ[sÁABSTRACT]/NOUN[ATTRIBUTE]/ADJ
SFX ­ ik öttségös/ÝòÔØCWMjcHTtx! [bdgjklmrtzy][ldgrz]ik [PERF_PART]/ADJ[sÁABSTRACT]/NOUN[ATTRIBUTE]/ADJ
SFX ­ ik öttségös/ÝòÔØCWMjcHTtx! [bdfgkmpstvz]ik [PERF_PART]/ADJ[sÁABSTRACT]/NOUN[ATTRIBUTE]/ADJ
SFX ­ ik öttségös/ÝòÔØCWMjcHTtx! [^aáeéiíoóöõuúüû][^bgkmpstvzyd]ik [PERF_PART]/ADJ[sÁABSTRACT]/NOUN[ATTRIBUTE]/ADJ
SFX ­ ik öttségnyi/ÞÔØCWMjcHRx! llik [PERF_PART]/ADJ[sÁABSTRACT]/NOUN[MEASURE]/ADJ
SFX ­ ik öttségnyi/ÞÔØCWMjcHRx! gyik [PERF_PART]/ADJ[sÁABSTRACT]/NOUN[MEASURE]/ADJ
SFX ­ ik öttségnyi/ÞÔØCWMjcHRx! [bdgjklmrtzy][ldgrz]ik [PERF_PART]/ADJ[sÁABSTRACT]/NOUN[MEASURE]/ADJ
SFX ­ ik öttségnyi/ÞÔØCWMjcHRx! [bdfgkmpstvz]ik [PERF_PART]/ADJ[sÁABSTRACT]/NOUN[MEASURE]/ADJ
SFX ­ ik öttségnyi/ÞÔØCWMjcHRx! [^aáeéiíoóöõuúüû][^bgkmpstvzyd]ik [PERF_PART]/ADJ[sÁABSTRACT]/NOUN[MEASURE]/ADJ
SFX ­ ik öttségi/ÞÔØCWMjcHRx! llik [PERF_PART]/ADJ[sÁABSTRACT]/NOUN[PLACE/TIME]/ADJ
SFX ­ ik öttségi/ÞÔØCWMjcHRx! gyik [PERF_PART]/ADJ[sÁABSTRACT]/NOUN[PLACE/TIME]/ADJ
SFX ­ ik öttségi/ÞÔØCWMjcHRx! [bdgjklmrtzy][ldgrz]ik [PERF_PART]/ADJ[sÁABSTRACT]/NOUN[PLACE/TIME]/ADJ
SFX ­ ik öttségi/ÞÔØCWMjcHRx! [bdfgkmpstvz]ik [PERF_PART]/ADJ[sÁABSTRACT]/NOUN[PLACE/TIME]/ADJ
SFX ­ ik öttségi/ÞÔØCWMjcHRx! [^aáeéiíoóöõuúüû][^bgkmpstvzyd]ik [PERF_PART]/ADJ[sÁABSTRACT]/NOUN[PLACE/TIME]/ADJ
SFX ­ ik öttség/ÝòÔØCWMjcTtY@Ÿ llik [PERF_PART]/ADJ[sÁABSTRACT]/NOUN
SFX ­ ik öttség/ÝòÔØCWMjcTtY@Ÿ gyik [PERF_PART]/ADJ[sÁABSTRACT]/NOUN
SFX ­ ik öttség/ÝòÔØCWMjcTtY@Ÿ [bdgjklmrtzy][ldgrz]ik [PERF_PART]/ADJ[sÁABSTRACT]/NOUN
SFX ­ ik öttség/ÝòÔØCWMjcTtY@Ÿ [bdfgkmpstvz]ik [PERF_PART]/ADJ[sÁABSTRACT]/NOUN
SFX ­ ik öttség/ÝòÔØCWMjcTtY@Ÿ [^aáeéiíoóöõuúüû][^bgkmpstvzyd]ik [PERF_PART]/ADJ[sÁABSTRACT]/NOUN
SFX ­ ik öttebbik/ÝòÔØWjHRDr llik [PERF_PART]/ADJ[DESIGNATE]/ADJ
SFX ­ ik öttebbik/ÝòÔØWjHRDr gyik [PERF_PART]/ADJ[DESIGNATE]/ADJ
SFX ­ ik öttebbik/ÝòÔØWjHRDr [bdgjklmrtzy][ldgrz]ik [PERF_PART]/ADJ[DESIGNATE]/ADJ
SFX ­ ik öttebbik/ÝòÔØWjHRDr [bdfgkmpstvz]ik [PERF_PART]/ADJ[DESIGNATE]/ADJ
SFX ­ ik öttebbik/ÝòÔØWjHRDr [^aáeéiíoóöõuúüû][^bgkmpstvzyd]ik [PERF_PART]/ADJ[DESIGNATE]/ADJ
SFX ­   ik   öttebben     llik                      [PERF_PART]/ADJ[COMPAR]/ADJ[MANNER]/ADV
SFX ­   ik   öttebben     gyik                      [PERF_PART]/ADJ[COMPAR]/ADJ[MANNER]/ADV
SFX ­   ik   öttebben     [bdgjklmrtzy][ldgrz]ik    [PERF_PART]/ADJ[COMPAR]/ADJ[MANNER]/ADV
SFX ­   ik   öttebben     [bdfgkmpstvz]ik           [PERF_PART]/ADJ[COMPAR]/ADJ[MANNER]/ADV
SFX ­   ik   öttebben     [^aáeéiíoóöõuúüû][^bgkmpstvzyd]ik [PERF_PART]/ADJ[COMPAR]/ADJ[MANNER]/ADV
SFX ­ ik öttebb/ÝòÔØWjHRDr llik [PERF_PART]/ADJ[COMPAR]/ADJ
SFX ­ ik öttebb/ÝòÔØWjHRDr gyik [PERF_PART]/ADJ[COMPAR]/ADJ
SFX ­ ik öttebb/ÝòÔØWjHRDr [bdgjklmrtzy][ldgrz]ik [PERF_PART]/ADJ[COMPAR]/ADJ
SFX ­ ik öttebb/ÝòÔØWjHRDr [bdfgkmpstvz]ik [PERF_PART]/ADJ[COMPAR]/ADJ
SFX ­ ik öttebb/ÝòÔØWjHRDr [^aáeéiíoóöõuúüû][^bgkmpstvzyd]ik [PERF_PART]/ADJ[COMPAR]/ADJ
SFX ­ ik ött/ÝòÔØBVLjcHRtN llik [PERF_PART]/ADJ
SFX ­   ik   ött          llik                      <PAST>
SFX ­ ik ött/ÝòÔØBVLjcHRtN gyik [PERF_PART]/ADJ
SFX ­   ik   ött          gyik                      <PAST>
SFX ­ ik ött/ÝòÔØBVLjcHRtN [bdgjklmrtzy][ldgrz]ik [PERF_PART]/ADJ
SFX ­   ik   ött          [bdgjklmrtzy][ldgrz]ik    <PAST>
SFX ­ ik ött/ÝòÔØBVLjcHRtN [bdfgkmpstvz]ik [PERF_PART]/ADJ
SFX ­   ik   ött          [bdfgkmpstvz]ik           <PAST>
SFX ­ ik ött/ÝòÔØBVLjcHRtN [^aáeéiíoóöõuúüû][^bgkmpstvzyd]ik [PERF_PART]/ADJ
SFX ­   ik   ött          [^aáeéiíoóöõuúüû][^bgkmpstvzyd]ik <PAST>
SFX ­ ik tségû/ÞÔØWjHRx!N lyik [PERF_PART]/ADJ[sÁABSTRACT]/NOUN[jÚPROPERTY]/ADJ
SFX ­ ik tségû/ÞÔØWjHRx!N [aáeéiíoóöõuúüû][^bgkmpstvzyd]ik [PERF_PART]/ADJ[sÁABSTRACT]/NOUN[jÚPROPERTY]/ADJ
SFX ­ ik tségös/ÝòÔØCWMjcHTtx! lyik [PERF_PART]/ADJ[sÁABSTRACT]/NOUN[ATTRIBUTE]/ADJ
SFX ­ ik tségös/ÝòÔØCWMjcHTtx! [aáeéiíoóöõuúüû][^bgkmpstvzyd]ik [PERF_PART]/ADJ[sÁABSTRACT]/NOUN[ATTRIBUTE]/ADJ
SFX ­ ik tségnyi/ÞÔØCWMjcHRx! lyik [PERF_PART]/ADJ[sÁABSTRACT]/NOUN[MEASURE]/ADJ
SFX ­ ik tségnyi/ÞÔØCWMjcHRx! [aáeéiíoóöõuúüû][^bgkmpstvzyd]ik [PERF_PART]/ADJ[sÁABSTRACT]/NOUN[MEASURE]/ADJ
SFX ­ ik tségi/ÞÔØCWMjcHRx! lyik [PERF_PART]/ADJ[sÁABSTRACT]/NOUN[PLACE/TIME]/ADJ
SFX ­ ik tségi/ÞÔØCWMjcHRx! [aáeéiíoóöõuúüû][^bgkmpstvzyd]ik [PERF_PART]/ADJ[sÁABSTRACT]/NOUN[PLACE/TIME]/ADJ
SFX ­ ik tség/ÝòÔØCWMjcTtY@Ÿ lyik [PERF_PART]/ADJ[sÁABSTRACT]/NOUN
SFX ­ ik tség/ÝòÔØCWMjcTtY@Ÿ [aáeéiíoóöõuúüû][^bgkmpstvzyd]ik [PERF_PART]/ADJ[sÁABSTRACT]/NOUN
SFX ­ ik tebbik/ÝòÔØWjHRDr lyik [PERF_PART]/ADJ[DESIGNATE]/ADJ
SFX ­ ik tebbik/ÝòÔØWjHRDr [aáeéiíoóöõuúüû][^bgkmpstvzyd]ik [PERF_PART]/ADJ[DESIGNATE]/ADJ
SFX ­   ik   tebben       lyik                      [PERF_PART]/ADJ[COMPAR]/ADJ[MANNER]/ADV
SFX ­   ik   tebben       [aáeéiíoóöõuúüû][^bgkmpstvzyd]ik [PERF_PART]/ADJ[COMPAR]/ADJ[MANNER]/ADV
SFX ­ ik tebb/ÝòÔØWjHRDr lyik [PERF_PART]/ADJ[COMPAR]/ADJ
SFX ­ ik tebb/ÝòÔØWjHRDr [aáeéiíoóöõuúüû][^bgkmpstvzyd]ik [PERF_PART]/ADJ[COMPAR]/ADJ
SFX ­ ik t/ÝòÔØBVLjcHRtN lyik [PERF_PART]/ADJ
SFX ­   ik   t            lyik                      <PAST>
SFX ­ ik t/ÝòÔØBVLjcHRtN [aáeéiíoóöõuúüû][^bgkmpstvzyd]ik [PERF_PART]/ADJ
SFX ­   ik   t            [aáeéiíoóöõuúüû][^bgkmpstvzyd]ik <PAST>
SFX ­ 0 öttségû/ÞÔØWjHRx!N gy [PERF_PART]/ADJ[sÁABSTRACT]/NOUN[jÚPROPERTY]/ADJ
SFX ­ 0 öttségû/ÞÔØWjHRx!N [nl]l [PERF_PART]/ADJ[sÁABSTRACT]/NOUN[jÚPROPERTY]/ADJ
SFX ­ 0 öttségû/ÞÔØWjHRx!N [bdfgmpstvz] [PERF_PART]/ADJ[sÁABSTRACT]/NOUN[jÚPROPERTY]/ADJ
SFX ­ 0 öttségös/ÝòÔØCWMjcHTtx! gy [PERF_PART]/ADJ[sÁABSTRACT]/NOUN[ATTRIBUTE]/ADJ
SFX ­ 0 öttségös/ÝòÔØCWMjcHTtx! [nl]l [PERF_PART]/ADJ[sÁABSTRACT]/NOUN[ATTRIBUTE]/ADJ
SFX ­ 0 öttségös/ÝòÔØCWMjcHTtx! [bdfgmpstvz] [PERF_PART]/ADJ[sÁABSTRACT]/NOUN[ATTRIBUTE]/ADJ
SFX ­ 0 öttségnyi/ÞÔØCWMjcHRx! gy [PERF_PART]/ADJ[sÁABSTRACT]/NOUN[MEASURE]/ADJ
SFX ­ 0 öttségnyi/ÞÔØCWMjcHRx! [nl]l [PERF_PART]/ADJ[sÁABSTRACT]/NOUN[MEASURE]/ADJ
SFX ­ 0 öttségnyi/ÞÔØCWMjcHRx! [bdfgmpstvz] [PERF_PART]/ADJ[sÁABSTRACT]/NOUN[MEASURE]/ADJ
SFX ­ 0 öttségi/ÞÔØCWMjcHRx! gy [PERF_PART]/ADJ[sÁABSTRACT]/NOUN[PLACE/TIME]/ADJ
SFX ­ 0 öttségi/ÞÔØCWMjcHRx! [nl]l [PERF_PART]/ADJ[sÁABSTRACT]/NOUN[PLACE/TIME]/ADJ
SFX ­ 0 öttségi/ÞÔØCWMjcHRx! [bdfgmpstvz] [PERF_PART]/ADJ[sÁABSTRACT]/NOUN[PLACE/TIME]/ADJ
SFX ­ 0 öttség/ÝòÔØCWMjcTtY@Ÿ gy [PERF_PART]/ADJ[sÁABSTRACT]/NOUN
SFX ­ 0 öttség/ÝòÔØCWMjcTtY@Ÿ [nl]l [PERF_PART]/ADJ[sÁABSTRACT]/NOUN
SFX ­ 0 öttség/ÝòÔØCWMjcTtY@Ÿ [bdfgmpstvz] [PERF_PART]/ADJ[sÁABSTRACT]/NOUN
SFX ­ 0 öttebbik/ÝòÔØWjHRDr gy [PERF_PART]/ADJ[DESIGNATE]/ADJ
SFX ­ 0 öttebbik/ÝòÔØWjHRDr [nl]l [PERF_PART]/ADJ[DESIGNATE]/ADJ
SFX ­ 0 öttebbik/ÝòÔØWjHRDr [bdfgmpstvz] [PERF_PART]/ADJ[DESIGNATE]/ADJ
SFX ­   0    öttebben     gy                        [PERF_PART]/ADJ[COMPAR]/ADJ[MANNER]/ADV
SFX ­   0    öttebben     [nl]l                     [PERF_PART]/ADJ[COMPAR]/ADJ[MANNER]/ADV
SFX ­   0    öttebben     [bdfgmpstvz]              [PERF_PART]/ADJ[COMPAR]/ADJ[MANNER]/ADV
SFX ­ 0 öttebb/ÝòÔØWjHRDr gy [PERF_PART]/ADJ[COMPAR]/ADJ
SFX ­ 0 öttebb/ÝòÔØWjHRDr [nl]l [PERF_PART]/ADJ[COMPAR]/ADJ
SFX ­ 0 öttebb/ÝòÔØWjHRDr [bdfgmpstvz] [PERF_PART]/ADJ[COMPAR]/ADJ
SFX ­ 0 ött/ÝòÔØBVLjcHRtN gy [PERF_PART]/ADJ
SFX ­   0    ött          gy                        <PAST>
SFX ­ 0 ött/ÝòÔØBVLjcHRtN [nl]l [PERF_PART]/ADJ
SFX ­   0    ött          [nl]l                     <PAST>
SFX ­ 0 ött/ÝòÔØBVLjcHRtN [bdfgmpstvz] [PERF_PART]/ADJ
SFX ­   0    ött          [bdfgmpstvz]              <PAST>
SFX ­ 0 tségû/ÞÔØWjHRx!N ny [PERF_PART]/ADJ[sÁABSTRACT]/NOUN[jÚPROPERTY]/ADJ
SFX ­ 0 tségû/ÞÔØWjHRx!N [^bgkmpstvzyd] [PERF_PART]/ADJ[sÁABSTRACT]/NOUN[jÚPROPERTY]/ADJ
SFX ­ 0 tségös/ÝòÔØCWMjcHTtx! ny [PERF_PART]/ADJ[sÁABSTRACT]/NOUN[ATTRIBUTE]/ADJ
SFX ­ 0 tségös/ÝòÔØCWMjcHTtx! [^bgkmpstvzyd] [PERF_PART]/ADJ[sÁABSTRACT]/NOUN[ATTRIBUTE]/ADJ
SFX ­ 0 tségnyi/ÞÔØCWMjcHRx! ny [PERF_PART]/ADJ[sÁABSTRACT]/NOUN[MEASURE]/ADJ
SFX ­ 0 tségnyi/ÞÔØCWMjcHRx! [^bgkmpstvzyd] [PERF_PART]/ADJ[sÁABSTRACT]/NOUN[MEASURE]/ADJ
SFX ­ 0 tségi/ÞÔØCWMjcHRx! ny [PERF_PART]/ADJ[sÁABSTRACT]/NOUN[PLACE/TIME]/ADJ
SFX ­ 0 tségi/ÞÔØCWMjcHRx! [^bgkmpstvzyd] [PERF_PART]/ADJ[sÁABSTRACT]/NOUN[PLACE/TIME]/ADJ
SFX ­ 0 tség/ÝòÔØCWMjcTtY@Ÿ ny [PERF_PART]/ADJ[sÁABSTRACT]/NOUN
SFX ­ 0 tség/ÝòÔØCWMjcTtY@Ÿ [^bgkmpstvzyd] [PERF_PART]/ADJ[sÁABSTRACT]/NOUN
SFX ­ 0 tebbik/ÝòÔØWjHRDr ny [PERF_PART]/ADJ[DESIGNATE]/ADJ
SFX ­ 0 tebbik/ÝòÔØWjHRDr [^bgkmpstvzyd] [PERF_PART]/ADJ[DESIGNATE]/ADJ
SFX ­   0    tebben       ny                        [PERF_PART]/ADJ[COMPAR]/ADJ[MANNER]/ADV
SFX ­   0    tebben       [^bgkmpstvzyd]            [PERF_PART]/ADJ[COMPAR]/ADJ[MANNER]/ADV
SFX ­ 0 tebb/ÝòÔØWjHRDr ny [PERF_PART]/ADJ[COMPAR]/ADJ
SFX ­ 0 tebb/ÝòÔØWjHRDr [^bgkmpstvzyd] [PERF_PART]/ADJ[COMPAR]/ADJ
SFX ­ 0 t/ÝòÔØBVLjcHRtN ny [PERF_PART]/ADJ
SFX ­   0    t            ny                        <PAST>
SFX ­ 0 t/ÝòÔØBVLjcHRtN [^bgkmpstvzyd] [PERF_PART]/ADJ
SFX ­   0    t            [^bgkmpstvzyd]            <PAST>
SFX ¬ Y 120
SFX ¬ ik tségû/ÐÓ×VjGRx! lyik [PERF_PART]/ADJ[sÁABSTRACT]/NOUN[jÚPROPERTY]/ADJ
SFX ¬ ik tségû/ÐÓ×VjGRx! [aáeéiíoóöõuúüû][^bgkmpstvzyd]ik [PERF_PART]/ADJ[sÁABSTRACT]/NOUN[jÚPROPERTY]/ADJ
SFX ¬ ik tségnyi/ÐÓ×BVLjcGRx! lyik [PERF_PART]/ADJ[sÁABSTRACT]/NOUN[MEASURE]/ADJ
SFX ¬ ik tségnyi/ÐÓ×BVLjcGRx! [aáeéiíoóöõuúüû][^bgkmpstvzyd]ik [PERF_PART]/ADJ[sÁABSTRACT]/NOUN[MEASURE]/ADJ
SFX ¬ ik tségi/ÐÓ×BVLjcGRx! lyik [PERF_PART]/ADJ[sÁABSTRACT]/NOUN[PLACE/TIME]/ADJ
SFX ¬ ik tségi/ÐÓ×BVLjcGRx! [aáeéiíoóöõuúüû][^bgkmpstvzyd]ik [PERF_PART]/ADJ[sÁABSTRACT]/NOUN[PLACE/TIME]/ADJ
SFX ¬ ik tséges/nòÓ×BVLjcGTtx! lyik [PERF_PART]/ADJ[sÁABSTRACT]/NOUN[ATTRIBUTE]/ADJ
SFX ¬ ik tséges/nòÓ×BVLjcGTtx! [aáeéiíoóöõuúüû][^bgkmpstvzyd]ik [PERF_PART]/ADJ[sÁABSTRACT]/NOUN[ATTRIBUTE]/ADJ
SFX ¬ ik tség/nòÓ×BVLjcTtY@Ÿ lyik [PERF_PART]/ADJ[sÁABSTRACT]/NOUN
SFX ¬ ik tség/nòÓ×BVLjcTtY@Ÿ [aáeéiíoóöõuúüû][^bgkmpstvzyd]ik [PERF_PART]/ADJ[sÁABSTRACT]/NOUN
SFX ¬ ik tebbik/nòÓ×VjGRDr lyik [PERF_PART]/ADJ[DESIGNATE]/ADJ
SFX ¬ ik tebbik/nòÓ×VjGRDr [aáeéiíoóöõuúüû][^bgkmpstvzyd]ik [PERF_PART]/ADJ[DESIGNATE]/ADJ
SFX ¬   ik   tebben       lyik                      [PERF_PART]/ADJ[COMPAR]/ADJ[MANNER]/ADV
SFX ¬   ik   tebben       [aáeéiíoóöõuúüû][^bgkmpstvzyd]ik [PERF_PART]/ADJ[COMPAR]/ADJ[MANNER]/ADV
SFX ¬ ik tebb/nòÓ×VjGRDr lyik [PERF_PART]/ADJ[COMPAR]/ADJ
SFX ¬ ik tebb/nòÓ×VjGRDr [aáeéiíoóöõuúüû][^bgkmpstvzyd]ik [PERF_PART]/ADJ[COMPAR]/ADJ
SFX ¬ ik t/nòÓ×BVLjcGRt lyik [PERF_PART]/ADJ
SFX ¬   ik   t            lyik                      <PAST>
SFX ¬ ik t/nòÓ×BVLjcGRt [aáeéiíoóöõuúüû][^bgkmpstvzyd]ik [PERF_PART]/ADJ
SFX ¬   ik   t            [aáeéiíoóöõuúüû][^bgkmpstvzyd]ik <PAST>
SFX ¬ ik ettségû/ÐÓ×VjGRx! llik [PERF_PART]/ADJ[sÁABSTRACT]/NOUN[jÚPROPERTY]/ADJ
SFX ¬ ik ettségû/ÐÓ×VjGRx! gyik [PERF_PART]/ADJ[sÁABSTRACT]/NOUN[jÚPROPERTY]/ADJ
SFX ¬ ik ettségû/ÐÓ×VjGRx! [bdgjklmrtzy][ldgrz]ik [PERF_PART]/ADJ[sÁABSTRACT]/NOUN[jÚPROPERTY]/ADJ
SFX ¬ ik ettségû/ÐÓ×VjGRx! [bdfgkmpstvz]ik [PERF_PART]/ADJ[sÁABSTRACT]/NOUN[jÚPROPERTY]/ADJ
SFX ¬ ik ettségû/ÐÓ×VjGRx! [^aáeéiíoóöõuúüû][^bgkmpstvzyd]ik [PERF_PART]/ADJ[sÁABSTRACT]/NOUN[jÚPROPERTY]/ADJ
SFX ¬ ik ettségnyi/ÐÓ×BVLjcGRx! llik [PERF_PART]/ADJ[sÁABSTRACT]/NOUN[MEASURE]/ADJ
SFX ¬ ik ettségnyi/ÐÓ×BVLjcGRx! gyik [PERF_PART]/ADJ[sÁABSTRACT]/NOUN[MEASURE]/ADJ
SFX ¬ ik ettségnyi/ÐÓ×BVLjcGRx! [bdgjklmrtzy][ldgrz]ik [PERF_PART]/ADJ[sÁABSTRACT]/NOUN[MEASURE]/ADJ
SFX ¬ ik ettségnyi/ÐÓ×BVLjcGRx! [bdfgkmpstvz]ik [PERF_PART]/ADJ[sÁABSTRACT]/NOUN[MEASURE]/ADJ
SFX ¬ ik ettségnyi/ÐÓ×BVLjcGRx! [^aáeéiíoóöõuúüû][^bgkmpstvzyd]ik [PERF_PART]/ADJ[sÁABSTRACT]/NOUN[MEASURE]/ADJ
SFX ¬ ik ettségi/ÐÓ×BVLjcGRx! llik [PERF_PART]/ADJ[sÁABSTRACT]/NOUN[PLACE/TIME]/ADJ
SFX ¬ ik ettségi/ÐÓ×BVLjcGRx! gyik [PERF_PART]/ADJ[sÁABSTRACT]/NOUN[PLACE/TIME]/ADJ
SFX ¬ ik ettségi/ÐÓ×BVLjcGRx! [bdgjklmrtzy][ldgrz]ik [PERF_PART]/ADJ[sÁABSTRACT]/NOUN[PLACE/TIME]/ADJ
SFX ¬ ik ettségi/ÐÓ×BVLjcGRx! [bdfgkmpstvz]ik [PERF_PART]/ADJ[sÁABSTRACT]/NOUN[PLACE/TIME]/ADJ
SFX ¬ ik ettségi/ÐÓ×BVLjcGRx! [^aáeéiíoóöõuúüû][^bgkmpstvzyd]ik [PERF_PART]/ADJ[sÁABSTRACT]/NOUN[PLACE/TIME]/ADJ
SFX ¬ ik ettséges/nòÓ×BVLjcGTtx! llik [PERF_PART]/ADJ[sÁABSTRACT]/NOUN[ATTRIBUTE]/ADJ
SFX ¬ ik ettséges/nòÓ×BVLjcGTtx! gyik [PERF_PART]/ADJ[sÁABSTRACT]/NOUN[ATTRIBUTE]/ADJ
SFX ¬ ik ettséges/nòÓ×BVLjcGTtx! [bdgjklmrtzy][ldgrz]ik [PERF_PART]/ADJ[sÁABSTRACT]/NOUN[ATTRIBUTE]/ADJ
SFX ¬ ik ettséges/nòÓ×BVLjcGTtx! [bdfgkmpstvz]ik [PERF_PART]/ADJ[sÁABSTRACT]/NOUN[ATTRIBUTE]/ADJ
SFX ¬ ik ettséges/nòÓ×BVLjcGTtx! [^aáeéiíoóöõuúüû][^bgkmpstvzyd]ik [PERF_PART]/ADJ[sÁABSTRACT]/NOUN[ATTRIBUTE]/ADJ
SFX ¬ ik ettség/nòÓ×BVLjcTtY@Ÿ llik [PERF_PART]/ADJ[sÁABSTRACT]/NOUN
SFX ¬ ik ettség/nòÓ×BVLjcTtY@Ÿ gyik [PERF_PART]/ADJ[sÁABSTRACT]/NOUN
SFX ¬ ik ettség/nòÓ×BVLjcTtY@Ÿ [bdgjklmrtzy][ldgrz]ik [PERF_PART]/ADJ[sÁABSTRACT]/NOUN
SFX ¬ ik ettség/nòÓ×BVLjcTtY@Ÿ [bdfgkmpstvz]ik [PERF_PART]/ADJ[sÁABSTRACT]/NOUN
SFX ¬ ik ettség/nòÓ×BVLjcTtY@Ÿ [^aáeéiíoóöõuúüû][^bgkmpstvzyd]ik [PERF_PART]/ADJ[sÁABSTRACT]/NOUN
SFX ¬ ik ettebbik/nòÓ×VjGRDr llik [PERF_PART]/ADJ[DESIGNATE]/ADJ
SFX ¬ ik ettebbik/nòÓ×VjGRDr gyik [PERF_PART]/ADJ[DESIGNATE]/ADJ
SFX ¬ ik ettebbik/nòÓ×VjGRDr [bdgjklmrtzy][ldgrz]ik [PERF_PART]/ADJ[DESIGNATE]/ADJ
SFX ¬ ik ettebbik/nòÓ×VjGRDr [bdfgkmpstvz]ik [PERF_PART]/ADJ[DESIGNATE]/ADJ
SFX ¬ ik ettebbik/nòÓ×VjGRDr [^aáeéiíoóöõuúüû][^bgkmpstvzyd]ik [PERF_PART]/ADJ[DESIGNATE]/ADJ
SFX ¬   ik   ettebben     llik                      [PERF_PART]/ADJ[COMPAR]/ADJ[MANNER]/ADV
SFX ¬   ik   ettebben     gyik                      [PERF_PART]/ADJ[COMPAR]/ADJ[MANNER]/ADV
SFX ¬   ik   ettebben     [bdgjklmrtzy][ldgrz]ik    [PERF_PART]/ADJ[COMPAR]/ADJ[MANNER]/ADV
SFX ¬   ik   ettebben     [bdfgkmpstvz]ik           [PERF_PART]/ADJ[COMPAR]/ADJ[MANNER]/ADV
SFX ¬   ik   ettebben     [^aáeéiíoóöõuúüû][^bgkmpstvzyd]ik [PERF_PART]/ADJ[COMPAR]/ADJ[MANNER]/ADV
SFX ¬ ik ettebb/nòÓ×VjGRDr llik [PERF_PART]/ADJ[COMPAR]/ADJ
SFX ¬ ik ettebb/nòÓ×VjGRDr gyik [PERF_PART]/ADJ[COMPAR]/ADJ
SFX ¬ ik ettebb/nòÓ×VjGRDr [bdgjklmrtzy][ldgrz]ik [PERF_PART]/ADJ[COMPAR]/ADJ
SFX ¬ ik ettebb/nòÓ×VjGRDr [bdfgkmpstvz]ik [PERF_PART]/ADJ[COMPAR]/ADJ
SFX ¬ ik ettebb/nòÓ×VjGRDr [^aáeéiíoóöõuúüû][^bgkmpstvzyd]ik [PERF_PART]/ADJ[COMPAR]/ADJ
SFX ¬ ik ett/nòÓ×BVLjcGRt llik [PERF_PART]/ADJ
SFX ¬   ik   ett          llik                      <PAST>
SFX ¬ ik ett/nòÓ×BVLjcGRt gyik [PERF_PART]/ADJ
SFX ¬   ik   ett          gyik                      <PAST>
SFX ¬ ik ett/nòÓ×BVLjcGRt [bdgjklmrtzy][ldgrz]ik [PERF_PART]/ADJ
SFX ¬   ik   ett          [bdgjklmrtzy][ldgrz]ik    <PAST>
SFX ¬ ik ett/nòÓ×BVLjcGRt [bdfgkmpstvz]ik [PERF_PART]/ADJ
SFX ¬   ik   ett          [bdfgkmpstvz]ik           <PAST>
SFX ¬ ik ett/nòÓ×BVLjcGRt [^aáeéiíoóöõuúüû][^bgkmpstvzyd]ik [PERF_PART]/ADJ
SFX ¬   ik   ett          [^aáeéiíoóöõuúüû][^bgkmpstvzyd]ik <PAST>
SFX ¬ 0 tségû/ÐÓ×VjGRx! ny [PERF_PART]/ADJ[sÁABSTRACT]/NOUN[jÚPROPERTY]/ADJ
SFX ¬ 0 tségû/ÐÓ×VjGRx! [^bgkmpstvzyd] [PERF_PART]/ADJ[sÁABSTRACT]/NOUN[jÚPROPERTY]/ADJ
SFX ¬ 0 tségnyi/ÐÓ×BVLjcGRx! ny [PERF_PART]/ADJ[sÁABSTRACT]/NOUN[MEASURE]/ADJ
SFX ¬ 0 tségnyi/ÐÓ×BVLjcGRx! [^bgkmpstvzyd] [PERF_PART]/ADJ[sÁABSTRACT]/NOUN[MEASURE]/ADJ
SFX ¬ 0 tségi/ÐÓ×BVLjcGRx! ny [PERF_PART]/ADJ[sÁABSTRACT]/NOUN[PLACE/TIME]/ADJ
SFX ¬ 0 tségi/ÐÓ×BVLjcGRx! [^bgkmpstvzyd] [PERF_PART]/ADJ[sÁABSTRACT]/NOUN[PLACE/TIME]/ADJ
SFX ¬ 0 tséges/nòÓ×BVLjcGTtx! ny [PERF_PART]/ADJ[sÁABSTRACT]/NOUN[ATTRIBUTE]/ADJ
SFX ¬ 0 tséges/nòÓ×BVLjcGTtx! [^bgkmpstvzyd] [PERF_PART]/ADJ[sÁABSTRACT]/NOUN[ATTRIBUTE]/ADJ
SFX ¬ 0 tség/nòÓ×BVLjcTtY@Ÿ ny [PERF_PART]/ADJ[sÁABSTRACT]/NOUN
SFX ¬ 0 tség/nòÓ×BVLjcTtY@Ÿ [^bgkmpstvzyd] [PERF_PART]/ADJ[sÁABSTRACT]/NOUN
SFX ¬ 0 tebbik/nòÓ×VjGRDr ny [PERF_PART]/ADJ[DESIGNATE]/ADJ
SFX ¬ 0 tebbik/nòÓ×VjGRDr [^bgkmpstvzyd] [PERF_PART]/ADJ[DESIGNATE]/ADJ
SFX ¬   0    tebben       ny                        [PERF_PART]/ADJ[COMPAR]/ADJ[MANNER]/ADV
SFX ¬   0    tebben       [^bgkmpstvzyd]            [PERF_PART]/ADJ[COMPAR]/ADJ[MANNER]/ADV
SFX ¬ 0 tebb/nòÓ×VjGRDr ny [PERF_PART]/ADJ[COMPAR]/ADJ
SFX ¬ 0 tebb/nòÓ×VjGRDr [^bgkmpstvzyd] [PERF_PART]/ADJ[COMPAR]/ADJ
SFX ¬ 0 t/nòÓ×BVLjcGRt ny [PERF_PART]/ADJ
SFX ¬   0    t            ny                        <PAST>
SFX ¬ 0 t/nòÓ×BVLjcGRt [^bgkmpstvzyd] [PERF_PART]/ADJ
SFX ¬   0    t            [^bgkmpstvzyd]            <PAST>
SFX ¬ 0 ettségû/ÐÓ×VjGRx! gy [PERF_PART]/ADJ[sÁABSTRACT]/NOUN[jÚPROPERTY]/ADJ
SFX ¬ 0 ettségû/ÐÓ×VjGRx! [nl]l [PERF_PART]/ADJ[sÁABSTRACT]/NOUN[jÚPROPERTY]/ADJ
SFX ¬ 0 ettségû/ÐÓ×VjGRx! [bdfgmpstvz] [PERF_PART]/ADJ[sÁABSTRACT]/NOUN[jÚPROPERTY]/ADJ
SFX ¬ 0 ettségnyi/ÐÓ×BVLjcGRx! gy [PERF_PART]/ADJ[sÁABSTRACT]/NOUN[MEASURE]/ADJ
SFX ¬ 0 ettségnyi/ÐÓ×BVLjcGRx! [nl]l [PERF_PART]/ADJ[sÁABSTRACT]/NOUN[MEASURE]/ADJ
SFX ¬ 0 ettségnyi/ÐÓ×BVLjcGRx! [bdfgmpstvz] [PERF_PART]/ADJ[sÁABSTRACT]/NOUN[MEASURE]/ADJ
SFX ¬ 0 ettségi/ÐÓ×BVLjcGRx! gy [PERF_PART]/ADJ[sÁABSTRACT]/NOUN[PLACE/TIME]/ADJ
SFX ¬ 0 ettségi/ÐÓ×BVLjcGRx! [nl]l [PERF_PART]/ADJ[sÁABSTRACT]/NOUN[PLACE/TIME]/ADJ
SFX ¬ 0 ettségi/ÐÓ×BVLjcGRx! [bdfgmpstvz] [PERF_PART]/ADJ[sÁABSTRACT]/NOUN[PLACE/TIME]/ADJ
SFX ¬ 0 ettséges/nòÓ×BVLjcGTtx! gy [PERF_PART]/ADJ[sÁABSTRACT]/NOUN[ATTRIBUTE]/ADJ
SFX ¬ 0 ettséges/nòÓ×BVLjcGTtx! [nl]l [PERF_PART]/ADJ[sÁABSTRACT]/NOUN[ATTRIBUTE]/ADJ
SFX ¬ 0 ettséges/nòÓ×BVLjcGTtx! [bdfgmpstvz] [PERF_PART]/ADJ[sÁABSTRACT]/NOUN[ATTRIBUTE]/ADJ
SFX ¬ 0 ettség/nòÓ×BVLjcTtY@Ÿ gy [PERF_PART]/ADJ[sÁABSTRACT]/NOUN
SFX ¬ 0 ettség/nòÓ×BVLjcTtY@Ÿ [nl]l [PERF_PART]/ADJ[sÁABSTRACT]/NOUN
SFX ¬ 0 ettség/nòÓ×BVLjcTtY@Ÿ [bdfgmpstvz] [PERF_PART]/ADJ[sÁABSTRACT]/NOUN
SFX ¬ 0 ettebbik/nòÓ×VjGRDr gy [PERF_PART]/ADJ[DESIGNATE]/ADJ
SFX ¬ 0 ettebbik/nòÓ×VjGRDr [nl]l [PERF_PART]/ADJ[DESIGNATE]/ADJ
SFX ¬ 0 ettebbik/nòÓ×VjGRDr [bdfgmpstvz] [PERF_PART]/ADJ[DESIGNATE]/ADJ
SFX ¬   0    ettebben     gy                        [PERF_PART]/ADJ[COMPAR]/ADJ[MANNER]/ADV
SFX ¬   0    ettebben     [nl]l                     [PERF_PART]/ADJ[COMPAR]/ADJ[MANNER]/ADV
SFX ¬   0    ettebben     [bdfgmpstvz]              [PERF_PART]/ADJ[COMPAR]/ADJ[MANNER]/ADV
SFX ¬ 0 ettebb/nòÓ×VjGRDr gy [PERF_PART]/ADJ[COMPAR]/ADJ
SFX ¬ 0 ettebb/nòÓ×VjGRDr [nl]l [PERF_PART]/ADJ[COMPAR]/ADJ
SFX ¬ 0 ettebb/nòÓ×VjGRDr [bdfgmpstvz] [PERF_PART]/ADJ[COMPAR]/ADJ
SFX ¬ 0 ett/nòÓ×BVLjcGRt gy [PERF_PART]/ADJ
SFX ¬   0    ett          gy                        <PAST>
SFX ¬ 0 ett/nòÓ×BVLjcGRt [nl]l [PERF_PART]/ADJ
SFX ¬   0    ett          [nl]l                     <PAST>
SFX ¬ 0 ett/nòÓ×BVLjcGRt [bdfgmpstvz] [PERF_PART]/ADJ
SFX ¬   0    ett          [bdfgmpstvz]              <PAST>
SFX « Y 120
SFX « ik tságú/ÏÒÖUiFQx! lyik [PERF_PART]/ADJ[sÁABSTRACT]/NOUN[jÚPROPERTY]/ADJ
SFX « ik tságú/ÏÒÖUiFQx! [aáeéiíoóöõuúüû][^bgkmpstvzyd]ik [PERF_PART]/ADJ[sÁABSTRACT]/NOUN[jÚPROPERTY]/ADJ
SFX « ik tságos/môÒÖAUKicFSsx! lyik [PERF_PART]/ADJ[sÁABSTRACT]/NOUN[ATTRIBUTE]/ADJ
SFX « ik tságos/môÒÖAUKicFSsx! [aáeéiíoóöõuúüû][^bgkmpstvzyd]ik [PERF_PART]/ADJ[sÁABSTRACT]/NOUN[ATTRIBUTE]/ADJ
SFX « ik tságnyi/ÏÒÖAUKicFQx! lyik [PERF_PART]/ADJ[sÁABSTRACT]/NOUN[MEASURE]/ADJ
SFX « ik tságnyi/ÏÒÖAUKicFQx! [aáeéiíoóöõuúüû][^bgkmpstvzyd]ik [PERF_PART]/ADJ[sÁABSTRACT]/NOUN[MEASURE]/ADJ
SFX « ik tsági/ÏÒÖAUKicFQx! lyik [PERF_PART]/ADJ[sÁABSTRACT]/NOUN[PLACE/TIME]/ADJ
SFX « ik tsági/ÏÒÖAUKicFQx! [aáeéiíoóöõuúüû][^bgkmpstvzyd]ik [PERF_PART]/ADJ[sÁABSTRACT]/NOUN[PLACE/TIME]/ADJ
SFX « ik tság/môÒÖAUKicSsY@Ÿ lyik [PERF_PART]/ADJ[sÁABSTRACT]/NOUN
SFX « ik tság/môÒÖAUKicSsY@Ÿ [aáeéiíoóöõuúüû][^bgkmpstvzyd]ik [PERF_PART]/ADJ[sÁABSTRACT]/NOUN
SFX « ik tabbik/môÒUiFQDr lyik [PERF_PART]/ADJ[DESIGNATE]/ADJ
SFX « ik tabbik/môÒUiFQDr [aáeéiíoóöõuúüû][^bgkmpstvzyd]ik [PERF_PART]/ADJ[DESIGNATE]/ADJ
SFX «   ik   tabban       lyik                      [PERF_PART]/ADJ[COMPAR]/ADJ[MANNER]/ADV
SFX «   ik   tabban       [aáeéiíoóöõuúüû][^bgkmpstvzyd]ik [PERF_PART]/ADJ[COMPAR]/ADJ[MANNER]/ADV
SFX « ik tabb/môÒUiFQDr lyik [PERF_PART]/ADJ[COMPAR]/ADJ
SFX « ik tabb/môÒUiFQDr [aáeéiíoóöõuúüû][^bgkmpstvzyd]ik [PERF_PART]/ADJ[COMPAR]/ADJ
SFX « ik t/môÒAU$icFQs lyik [PERF_PART]/ADJ
SFX «   ik   t            lyik                      <PAST>
SFX « ik t/môÒAU$icFQs [aáeéiíoóöõuúüû][^bgkmpstvzyd]ik [PERF_PART]/ADJ
SFX «   ik   t            [aáeéiíoóöõuúüû][^bgkmpstvzyd]ik <PAST>
SFX « ik ottságú/ÏÒÖUiFQx! llik [PERF_PART]/ADJ[sÁABSTRACT]/NOUN[jÚPROPERTY]/ADJ
SFX « ik ottságú/ÏÒÖUiFQx! gyik [PERF_PART]/ADJ[sÁABSTRACT]/NOUN[jÚPROPERTY]/ADJ
SFX « ik ottságú/ÏÒÖUiFQx! [bdgjklmrtzy][ldgrz]ik [PERF_PART]/ADJ[sÁABSTRACT]/NOUN[jÚPROPERTY]/ADJ
SFX « ik ottságú/ÏÒÖUiFQx! [bdfgkmpstvz]ik [PERF_PART]/ADJ[sÁABSTRACT]/NOUN[jÚPROPERTY]/ADJ
SFX « ik ottságú/ÏÒÖUiFQx! [^aáeéiíoóöõuúüû][^bgkmpstvzyd]ik [PERF_PART]/ADJ[sÁABSTRACT]/NOUN[jÚPROPERTY]/ADJ
SFX « ik ottságos/môÒÖAUKicFSsx! llik [PERF_PART]/ADJ[sÁABSTRACT]/NOUN[ATTRIBUTE]/ADJ
SFX « ik ottságos/môÒÖAUKicFSsx! gyik [PERF_PART]/ADJ[sÁABSTRACT]/NOUN[ATTRIBUTE]/ADJ
SFX « ik ottságos/môÒÖAUKicFSsx! [bdgjklmrtzy][ldgrz]ik [PERF_PART]/ADJ[sÁABSTRACT]/NOUN[ATTRIBUTE]/ADJ
SFX « ik ottságos/môÒÖAUKicFSsx! [bdfgkmpstvz]ik [PERF_PART]/ADJ[sÁABSTRACT]/NOUN[ATTRIBUTE]/ADJ
SFX « ik ottságos/môÒÖAUKicFSsx! [^aáeéiíoóöõuúüû][^bgkmpstvzyd]ik [PERF_PART]/ADJ[sÁABSTRACT]/NOUN[ATTRIBUTE]/ADJ
SFX « ik ottságnyi/ÏÒÖAUKicFQx! llik [PERF_PART]/ADJ[sÁABSTRACT]/NOUN[MEASURE]/ADJ
SFX « ik ottságnyi/ÏÒÖAUKicFQx! gyik [PERF_PART]/ADJ[sÁABSTRACT]/NOUN[MEASURE]/ADJ
SFX « ik ottságnyi/ÏÒÖAUKicFQx! [bdgjklmrtzy][ldgrz]ik [PERF_PART]/ADJ[sÁABSTRACT]/NOUN[MEASURE]/ADJ
SFX « ik ottságnyi/ÏÒÖAUKicFQx! [bdfgkmpstvz]ik [PERF_PART]/ADJ[sÁABSTRACT]/NOUN[MEASURE]/ADJ
SFX « ik ottságnyi/ÏÒÖAUKicFQx! [^aáeéiíoóöõuúüû][^bgkmpstvzyd]ik [PERF_PART]/ADJ[sÁABSTRACT]/NOUN[MEASURE]/ADJ
SFX « ik ottsági/ÏÒÖAUKicFQx! llik [PERF_PART]/ADJ[sÁABSTRACT]/NOUN[PLACE/TIME]/ADJ
SFX « ik ottsági/ÏÒÖAUKicFQx! gyik [PERF_PART]/ADJ[sÁABSTRACT]/NOUN[PLACE/TIME]/ADJ
SFX « ik ottsági/ÏÒÖAUKicFQx! [bdgjklmrtzy][ldgrz]ik [PERF_PART]/ADJ[sÁABSTRACT]/NOUN[PLACE/TIME]/ADJ
SFX « ik ottsági/ÏÒÖAUKicFQx! [bdfgkmpstvz]ik [PERF_PART]/ADJ[sÁABSTRACT]/NOUN[PLACE/TIME]/ADJ
SFX « ik ottsági/ÏÒÖAUKicFQx! [^aáeéiíoóöõuúüû][^bgkmpstvzyd]ik [PERF_PART]/ADJ[sÁABSTRACT]/NOUN[PLACE/TIME]/ADJ
SFX « ik ottság/môÒÖAUKicSsY@Ÿ llik [PERF_PART]/ADJ[sÁABSTRACT]/NOUN
SFX « ik ottság/môÒÖAUKicSsY@Ÿ gyik [PERF_PART]/ADJ[sÁABSTRACT]/NOUN
SFX « ik ottság/môÒÖAUKicSsY@Ÿ [bdgjklmrtzy][ldgrz]ik [PERF_PART]/ADJ[sÁABSTRACT]/NOUN
SFX « ik ottság/môÒÖAUKicSsY@Ÿ [bdfgkmpstvz]ik [PERF_PART]/ADJ[sÁABSTRACT]/NOUN
SFX « ik ottság/môÒÖAUKicSsY@Ÿ [^aáeéiíoóöõuúüû][^bgkmpstvzyd]ik [PERF_PART]/ADJ[sÁABSTRACT]/NOUN
SFX « ik ottabbik/môÒUiFQDr llik [PERF_PART]/ADJ[DESIGNATE]/ADJ
SFX « ik ottabbik/môÒUiFQDr gyik [PERF_PART]/ADJ[DESIGNATE]/ADJ
SFX « ik ottabbik/môÒUiFQDr [bdgjklmrtzy][ldgrz]ik [PERF_PART]/ADJ[DESIGNATE]/ADJ
SFX « ik ottabbik/môÒUiFQDr [bdfgkmpstvz]ik [PERF_PART]/ADJ[DESIGNATE]/ADJ
SFX « ik ottabbik/môÒUiFQDr [^aáeéiíoóöõuúüû][^bgkmpstvzyd]ik [PERF_PART]/ADJ[DESIGNATE]/ADJ
SFX «   ik   ottabban     llik                      [PERF_PART]/ADJ[COMPAR]/ADJ[MANNER]/ADV
SFX «   ik   ottabban     gyik                      [PERF_PART]/ADJ[COMPAR]/ADJ[MANNER]/ADV
SFX «   ik   ottabban     [bdgjklmrtzy][ldgrz]ik    [PERF_PART]/ADJ[COMPAR]/ADJ[MANNER]/ADV
SFX «   ik   ottabban     [bdfgkmpstvz]ik           [PERF_PART]/ADJ[COMPAR]/ADJ[MANNER]/ADV
SFX «   ik   ottabban     [^aáeéiíoóöõuúüû][^bgkmpstvzyd]ik [PERF_PART]/ADJ[COMPAR]/ADJ[MANNER]/ADV
SFX « ik ottabb/môÒUiFQDr llik [PERF_PART]/ADJ[COMPAR]/ADJ
SFX « ik ottabb/môÒUiFQDr gyik [PERF_PART]/ADJ[COMPAR]/ADJ
SFX « ik ottabb/môÒUiFQDr [bdgjklmrtzy][ldgrz]ik [PERF_PART]/ADJ[COMPAR]/ADJ
SFX « ik ottabb/môÒUiFQDr [bdfgkmpstvz]ik [PERF_PART]/ADJ[COMPAR]/ADJ
SFX « ik ottabb/môÒUiFQDr [^aáeéiíoóöõuúüû][^bgkmpstvzyd]ik [PERF_PART]/ADJ[COMPAR]/ADJ
SFX « ik ott/môÒAU$icFQs llik [PERF_PART]/ADJ
SFX «   ik   ott          llik                      <PAST>
SFX « ik ott/môÒAU$icFQs gyik [PERF_PART]/ADJ
SFX «   ik   ott          gyik                      <PAST>
SFX « ik ott/môÒAU$icFQs [bdgjklmrtzy][ldgrz]ik [PERF_PART]/ADJ
SFX «   ik   ott          [bdgjklmrtzy][ldgrz]ik    <PAST>
SFX « ik ott/môÒAU$icFQs [bdfgkmpstvz]ik [PERF_PART]/ADJ
SFX «   ik   ott          [bdfgkmpstvz]ik           <PAST>
SFX « ik ott/môÒAU$icFQs [^aáeéiíoóöõuúüû][^bgkmpstvzyd]ik [PERF_PART]/ADJ
SFX «   ik   ott          [^aáeéiíoóöõuúüû][^bgkmpstvzyd]ik <PAST>
SFX « 0 tságú/ÏÒÖUiFQx! ny [PERF_PART]/ADJ[sÁABSTRACT]/NOUN[jÚPROPERTY]/ADJ
SFX « 0 tságú/ÏÒÖUiFQx! [^bgkmpstvzyd] [PERF_PART]/ADJ[sÁABSTRACT]/NOUN[jÚPROPERTY]/ADJ
SFX « 0 tságos/môÒÖAUKicFSsx! ny [PERF_PART]/ADJ[sÁABSTRACT]/NOUN[ATTRIBUTE]/ADJ
SFX « 0 tságos/môÒÖAUKicFSsx! [^bgkmpstvzyd] [PERF_PART]/ADJ[sÁABSTRACT]/NOUN[ATTRIBUTE]/ADJ
SFX « 0 tságnyi/ÏÒÖAUKicFQx! ny [PERF_PART]/ADJ[sÁABSTRACT]/NOUN[MEASURE]/ADJ
SFX « 0 tságnyi/ÏÒÖAUKicFQx! [^bgkmpstvzyd] [PERF_PART]/ADJ[sÁABSTRACT]/NOUN[MEASURE]/ADJ
SFX « 0 tsági/ÏÒÖAUKicFQx! ny [PERF_PART]/ADJ[sÁABSTRACT]/NOUN[PLACE/TIME]/ADJ
SFX « 0 tsági/ÏÒÖAUKicFQx! [^bgkmpstvzyd] [PERF_PART]/ADJ[sÁABSTRACT]/NOUN[PLACE/TIME]/ADJ
SFX « 0 tság/môÒÖAUKicSsY@Ÿ ny [PERF_PART]/ADJ[sÁABSTRACT]/NOUN
SFX « 0 tság/môÒÖAUKicSsY@Ÿ [^bgkmpstvzyd] [PERF_PART]/ADJ[sÁABSTRACT]/NOUN
SFX « 0 tabbik/môÒUiFQDr ny [PERF_PART]/ADJ[DESIGNATE]/ADJ
SFX « 0 tabbik/môÒUiFQDr [^bgkmpstvzyd] [PERF_PART]/ADJ[DESIGNATE]/ADJ
SFX «   0    tabban       ny                        [PERF_PART]/ADJ[COMPAR]/ADJ[MANNER]/ADV
SFX «   0    tabban       [^bgkmpstvzyd]            [PERF_PART]/ADJ[COMPAR]/ADJ[MANNER]/ADV
SFX « 0 tabb/môÒUiFQDr ny [PERF_PART]/ADJ[COMPAR]/ADJ
SFX « 0 tabb/môÒUiFQDr [^bgkmpstvzyd] [PERF_PART]/ADJ[COMPAR]/ADJ
SFX « 0 t/môÒAU$icFQs ny [PERF_PART]/ADJ
SFX «   0    t            ny                        <PAST>
SFX « 0 t/môÒAU$icFQs [^bgkmpstvzyd] [PERF_PART]/ADJ
SFX «   0    t            [^bgkmpstvzyd]            <PAST>
SFX « 0 ottságú/ÏÒÖUiFQx! gy [PERF_PART]/ADJ[sÁABSTRACT]/NOUN[jÚPROPERTY]/ADJ
SFX « 0 ottságú/ÏÒÖUiFQx! [nl]l [PERF_PART]/ADJ[sÁABSTRACT]/NOUN[jÚPROPERTY]/ADJ
SFX « 0 ottságú/ÏÒÖUiFQx! [bdfgmpstvz] [PERF_PART]/ADJ[sÁABSTRACT]/NOUN[jÚPROPERTY]/ADJ
SFX « 0 ottságos/môÒÖAUKicFSsx! gy [PERF_PART]/ADJ[sÁABSTRACT]/NOUN[ATTRIBUTE]/ADJ
SFX « 0 ottságos/môÒÖAUKicFSsx! [nl]l [PERF_PART]/ADJ[sÁABSTRACT]/NOUN[ATTRIBUTE]/ADJ
SFX « 0 ottságos/môÒÖAUKicFSsx! [bdfgmpstvz] [PERF_PART]/ADJ[sÁABSTRACT]/NOUN[ATTRIBUTE]/ADJ
SFX « 0 ottságnyi/ÏÒÖAUKicFQx! gy [PERF_PART]/ADJ[sÁABSTRACT]/NOUN[MEASURE]/ADJ
SFX « 0 ottságnyi/ÏÒÖAUKicFQx! [nl]l [PERF_PART]/ADJ[sÁABSTRACT]/NOUN[MEASURE]/ADJ
SFX « 0 ottságnyi/ÏÒÖAUKicFQx! [bdfgmpstvz] [PERF_PART]/ADJ[sÁABSTRACT]/NOUN[MEASURE]/ADJ
SFX « 0 ottsági/ÏÒÖAUKicFQx! gy [PERF_PART]/ADJ[sÁABSTRACT]/NOUN[PLACE/TIME]/ADJ
SFX « 0 ottsági/ÏÒÖAUKicFQx! [nl]l [PERF_PART]/ADJ[sÁABSTRACT]/NOUN[PLACE/TIME]/ADJ
SFX « 0 ottsági/ÏÒÖAUKicFQx! [bdfgmpstvz] [PERF_PART]/ADJ[sÁABSTRACT]/NOUN[PLACE/TIME]/ADJ
SFX « 0 ottság/môÒÖAUKicSsY@Ÿ gy [PERF_PART]/ADJ[sÁABSTRACT]/NOUN
SFX « 0 ottság/môÒÖAUKicSsY@Ÿ [nl]l [PERF_PART]/ADJ[sÁABSTRACT]/NOUN
SFX « 0 ottság/môÒÖAUKicSsY@Ÿ [bdfgmpstvz] [PERF_PART]/ADJ[sÁABSTRACT]/NOUN
SFX « 0 ottabbik/môÒUiFQDr gy [PERF_PART]/ADJ[DESIGNATE]/ADJ
SFX « 0 ottabbik/môÒUiFQDr [nl]l [PERF_PART]/ADJ[DESIGNATE]/ADJ
SFX « 0 ottabbik/môÒUiFQDr [bdfgmpstvz] [PERF_PART]/ADJ[DESIGNATE]/ADJ
SFX «   0    ottabban     gy                        [PERF_PART]/ADJ[COMPAR]/ADJ[MANNER]/ADV
SFX «   0    ottabban     [nl]l                     [PERF_PART]/ADJ[COMPAR]/ADJ[MANNER]/ADV
SFX «   0    ottabban     [bdfgmpstvz]              [PERF_PART]/ADJ[COMPAR]/ADJ[MANNER]/ADV
SFX « 0 ottabb/môÒUiFQDr gy [PERF_PART]/ADJ[COMPAR]/ADJ
SFX « 0 ottabb/môÒUiFQDr [nl]l [PERF_PART]/ADJ[COMPAR]/ADJ
SFX « 0 ottabb/môÒUiFQDr [bdfgmpstvz] [PERF_PART]/ADJ[COMPAR]/ADJ
SFX « 0 ott/môÒAU$icFQs gy [PERF_PART]/ADJ
SFX «   0    ott          gy                        <PAST>
SFX « 0 ott/môÒAU$icFQs [nl]l [PERF_PART]/ADJ
SFX «   0    ott          [nl]l                     <PAST>
SFX « 0 ott/môÒAU$icFQs [bdfgmpstvz] [PERF_PART]/ADJ
SFX «   0    ott          [bdfgmpstvz]              <PAST>
SFX ª Y 30
SFX ª ik õs/ÝòÔØCWMjcHTtx! ik [ÓIMPERF_PART]/ADJ[ATTRIBUTE]/ADJ
SFX ª ik õnyi/ÐÓ×BVLjcGRx! ik [ÓIMPERF_PART]/ADJ[MEASURE]/ADJ
SFX ª ik õjû/ÞÔØWjHRx! ik [ÓIMPERF_PART]/ADJ[jÚPROPERTY]/ADJ
SFX ª ik õi/ÐÓ×BVLjcGRx! ik [ÓIMPERF_PART]/ADJ[PLACE/TIME]/ADJ
SFX ª ik õcske/ÐÓ×BVLjcR ik [ÓIMPERF_PART]/ADJ[DIMIN]/NOUN
SFX ª ik õbbik/nòÓ×VjGRDr ik [ÓIMPERF_PART]/ADJ[DESIGNATE]/ADJ
SFX ª   ik   õbben        ik                        [ÓIMPERF_PART]/ADJ[COMPAR]/ADJ[MANNER]/ADV
SFX ª ik õbb/ÝòÔØWjHRDr ik [ÓIMPERF_PART]/ADJ[COMPAR]/ADJ
SFX ª ik õ/ÞÔØCWMjcHRY@Ÿ ik [ÓIMPERF_PART]/ADJ
SFX ª ik ésû/ÞÔØWjHRx! ik [ÁPROCESS/RESULT]/NOUN[jÚPROPERTY]/ADJ
SFX ª ik ésnyi/ÐÓ×BVLjcGRx! ik [ÁPROCESS/RESULT]/NOUN[MEASURE]/ADJ
SFX ª   ik   ésileg       ik                        [ÁPROCESS/RESULT]/NOUN[PLACE/TIME]/ADJ[MANNER]/ADV
SFX ª ik ési/ÐÓ×BVLjcGRx! ik [ÁPROCESS/RESULT]/NOUN[PLACE/TIME]/ADJ
SFX ª ik éses/nòÓ×BVLjcGTtx! ik [ÁPROCESS/RESULT]/NOUN[ATTRIBUTE]/ADJ
SFX ª ik és/nòÓ×BVLjcTtY@Ÿ ik [ÁPROCESS/RESULT]/NOUN
SFX ª 0 õs/ÝòÔØCWMjcHTtx! [^k] [ÓIMPERF_PART]/ADJ[ATTRIBUTE]/ADJ
SFX ª 0 õnyi/ÐÓ×BVLjcGRx! [^k] [ÓIMPERF_PART]/ADJ[MEASURE]/ADJ
SFX ª 0 õjû/ÞÔØWjHRx! [^k] [ÓIMPERF_PART]/ADJ[jÚPROPERTY]/ADJ
SFX ª 0 õi/ÐÓ×BVLjcGRx! [^k] [ÓIMPERF_PART]/ADJ[PLACE/TIME]/ADJ
SFX ª 0 õcske/ÐÓ×BVLjcR [^k] [ÓIMPERF_PART]/ADJ[DIMIN]/NOUN
SFX ª 0 õbbik/nòÓ×VjGRDr [^k] [ÓIMPERF_PART]/ADJ[DESIGNATE]/ADJ
SFX ª   0    õbben        [^k]                      [ÓIMPERF_PART]/ADJ[COMPAR]/ADJ[MANNER]/ADV
SFX ª 0 õbb/ÝòÔØWjHRDr [^k] [ÓIMPERF_PART]/ADJ[COMPAR]/ADJ
SFX ª 0 õ/ÞÔØCWMjcHRY@Ÿ [^k] [ÓIMPERF_PART]/ADJ
SFX ª 0 ésû/ÞÔØWjHRx! [^k] [ÁPROCESS/RESULT]/NOUN[jÚPROPERTY]/ADJ
SFX ª 0 ésnyi/ÐÓ×BVLjcGRx! [^k] [ÁPROCESS/RESULT]/NOUN[MEASURE]/ADJ
SFX ª   0    ésileg       [^k]                      [ÁPROCESS/RESULT]/NOUN[PLACE/TIME]/ADJ[MANNER]/ADV
SFX ª 0 ési/ÐÓ×BVLjcGRx! [^k] [ÁPROCESS/RESULT]/NOUN[PLACE/TIME]/ADJ
SFX ª 0 éses/nòÓ×BVLjcGTtx! [^k] [ÁPROCESS/RESULT]/NOUN[ATTRIBUTE]/ADJ
SFX ª 0 és/nòÓ×BVLjcTtY@Ÿ [^k] [ÁPROCESS/RESULT]/NOUN
SFX © Y 30
SFX © ik ós/môÒÖAUKicFSsx! ik [ÓIMPERF_PART]/ADJ[ATTRIBUTE]/ADJ
SFX © ik ónyi/ÏÒÖAUKicFQx! ik [ÓIMPERF_PART]/ADJ[MEASURE]/ADJ
SFX © ik ójú/ÏÒÖUiFQx! ik [ÓIMPERF_PART]/ADJ[jÚPROPERTY]/ADJ
SFX © ik ói/ÏÒÖAUKicFQx! ik [ÓIMPERF_PART]/ADJ[PLACE/TIME]/ADJ
SFX © ik ócska/ÏÒÖAUKicQ ik [ÓIMPERF_PART]/ADJ[DIMIN]/NOUN
SFX © ik óbbik/môÒUiFQDr ik [ÓIMPERF_PART]/ADJ[DESIGNATE]/ADJ
SFX ©   ik   óbban        ik                        [ÓIMPERF_PART]/ADJ[COMPAR]/ADJ[MANNER]/ADV
SFX © ik óbb/môÒUiFQDr ik [ÓIMPERF_PART]/ADJ[COMPAR]/ADJ
SFX © ik ó/ÏÒÖAUKicFQY@Ÿ ik [ÓIMPERF_PART]/ADJ
SFX © ik ású/ÏÒÖUiFQx! ik [ÁPROCESS/RESULT]/NOUN[jÚPROPERTY]/ADJ
SFX © ik ásos/môÒÖAUKicFSsx! ik [ÁPROCESS/RESULT]/NOUN[ATTRIBUTE]/ADJ
SFX © ik ásnyi/ÏÒÖAUKicFQx! ik [ÁPROCESS/RESULT]/NOUN[MEASURE]/ADJ
SFX ©   ik   ásilag       ik                        [ÁPROCESS/RESULT]/NOUN[PLACE/TIME]/ADJ[MANNER]/ADV
SFX © ik ási/ÏÒÖAUKicFQx! ik [ÁPROCESS/RESULT]/NOUN[PLACE/TIME]/ADJ
SFX © ik ás/môÒÖAUKicSsY@Ÿ ik [ÁPROCESS/RESULT]/NOUN
SFX © 0 ós/môÒÖAUKicFSsx! [^k] [ÓIMPERF_PART]/ADJ[ATTRIBUTE]/ADJ
SFX © 0 ónyi/ÏÒÖAUKicFQx! [^k] [ÓIMPERF_PART]/ADJ[MEASURE]/ADJ
SFX © 0 ójú/ÏÒÖUiFQx! [^k] [ÓIMPERF_PART]/ADJ[jÚPROPERTY]/ADJ
SFX © 0 ói/ÏÒÖAUKicFQx! [^k] [ÓIMPERF_PART]/ADJ[PLACE/TIME]/ADJ
SFX © 0 ócska/ÏÒÖAUKicQ [^k] [ÓIMPERF_PART]/ADJ[DIMIN]/NOUN
SFX © 0 óbbik/môÒUiFQDr [^k] [ÓIMPERF_PART]/ADJ[DESIGNATE]/ADJ
SFX ©   0    óbban        [^k]                      [ÓIMPERF_PART]/ADJ[COMPAR]/ADJ[MANNER]/ADV
SFX © 0 óbb/môÒUiFQDr [^k] [ÓIMPERF_PART]/ADJ[COMPAR]/ADJ
SFX © 0 ó/ÏÒÖAUKicFQY@Ÿ [^k] [ÓIMPERF_PART]/ADJ
SFX © 0 ású/ÏÒÖUiFQx! [^k] [ÁPROCESS/RESULT]/NOUN[jÚPROPERTY]/ADJ
SFX © 0 ásos/môÒÖAUKicFSsx! [^k] [ÁPROCESS/RESULT]/NOUN[ATTRIBUTE]/ADJ
SFX © 0 ásnyi/ÏÒÖAUKicFQx! [^k] [ÁPROCESS/RESULT]/NOUN[MEASURE]/ADJ
SFX ©   0    ásilag       [^k]                      [ÁPROCESS/RESULT]/NOUN[PLACE/TIME]/ADJ[MANNER]/ADV
SFX © 0 ási/ÏÒÖAUKicFQx! [^k] [ÁPROCESS/RESULT]/NOUN[PLACE/TIME]/ADJ
SFX © 0 ás/môÒÖAUKicSsY@Ÿ [^k] [ÁPROCESS/RESULT]/NOUN
SFX ¨ Y 22
SFX ¨ ik getõ/ÞÔØCWMjcHRY@ ik [FREQ]/VERB[ÓIMPERF_PART]/ADJ
SFX ¨ ik getésû/ÞÔØWjHRx! ik [FREQ]/VERB[ÁPROCESS/RESULT]/NOUN[jÚPROPERTY]/ADJ
SFX ¨ ik getésnyi/ÐÓ×BVLjcGRx! ik [FREQ]/VERB[ÁPROCESS/RESULT]/NOUN[MEASURE]/ADJ
SFX ¨ ik getési/ÐÓ×BVLjcGRx! ik [FREQ]/VERB[ÁPROCESS/RESULT]/NOUN[PLACE/TIME]/ADJ
SFX ¨ ik getéses/nòÓ×BVLjcGTtx! ik [FREQ]/VERB[ÁPROCESS/RESULT]/NOUN[ATTRIBUTE]/ADJ
SFX ¨ ik getés/nòÓ×BVLjcTtY@Ÿ ik [FREQ]/VERB[ÁPROCESS/RESULT]/NOUN
SFX ¨ ik gethetõ/ÞÔØCWMjcHR ik [FREQ]/VERB<MODAL>[ÓIMPERF_PART]/ADJ
SFX ¨   ik   gethetett    ik                        [FREQ]/VERB<MODAL><PAST>
SFX ¨ ik gethet/Ee ik [FREQ]/VERB<MODAL>
SFX ¨   ik   getett       ik                        [FREQ]/VERB<PAST>
SFX ¨ ik get/Ee ik [FREQ]/VERB
SFX ¨ 0 getõ/ÞÔØCWMjcHRY@ [^k] [FREQ]/VERB[ÓIMPERF_PART]/ADJ
SFX ¨ 0 getésû/ÞÔØWjHRx! [^k] [FREQ]/VERB[ÁPROCESS/RESULT]/NOUN[jÚPROPERTY]/ADJ
SFX ¨ 0 getésnyi/ÐÓ×BVLjcGRx! [^k] [FREQ]/VERB[ÁPROCESS/RESULT]/NOUN[MEASURE]/ADJ
SFX ¨ 0 getési/ÐÓ×BVLjcGRx! [^k] [FREQ]/VERB[ÁPROCESS/RESULT]/NOUN[PLACE/TIME]/ADJ
SFX ¨ 0 getéses/nòÓ×BVLjcGTtx! [^k] [FREQ]/VERB[ÁPROCESS/RESULT]/NOUN[ATTRIBUTE]/ADJ
SFX ¨ 0 getés/nòÓ×BVLjcTtY@Ÿ [^k] [FREQ]/VERB[ÁPROCESS/RESULT]/NOUN
SFX ¨ 0 gethetõ/ÞÔØCWMjcHR [^k] [FREQ]/VERB<MODAL>[ÓIMPERF_PART]/ADJ
SFX ¨   0    gethetett    [^k]                      [FREQ]/VERB<MODAL><PAST>
SFX ¨ 0 gethet/Ee [^k] [FREQ]/VERB<MODAL>
SFX ¨   0    getett       [^k]                      [FREQ]/VERB<PAST>
SFX ¨ 0 get/Ee [^k] [FREQ]/VERB
SFX § Y 22
SFX § ik gató/ÏÒÖAUKicFQY@ ik [FREQ]/VERB[ÓIMPERF_PART]/ADJ
SFX § ik gatású/ÏÒÖUiFQx! ik [FREQ]/VERB[ÁPROCESS/RESULT]/NOUN[jÚPROPERTY]/ADJ
SFX § ik gatásos/môÒÖAUKicFSsx! ik [FREQ]/VERB[ÁPROCESS/RESULT]/NOUN[ATTRIBUTE]/ADJ
SFX § ik gatásnyi/ÏÒÖAUKicFQx! ik [FREQ]/VERB[ÁPROCESS/RESULT]/NOUN[MEASURE]/ADJ
SFX § ik gatási/ÏÒÖAUKicFQx! ik [FREQ]/VERB[ÁPROCESS/RESULT]/NOUN[PLACE/TIME]/ADJ
SFX § ik gatás/môÒÖAUKicSsY@Ÿ ik [FREQ]/VERB[ÁPROCESS/RESULT]/NOUN
SFX §   ik   gatott       ik                        [FREQ]/VERB<PAST>
SFX § ik gatható/ÏÒÖAUKicFQ ik [FREQ]/VERB<MODAL>[ÓIMPERF_PART]/ADJ
SFX §   ik   gathatott    ik                        [FREQ]/VERB<MODAL><PAST>
SFX § ik gathat/Oo ik [FREQ]/VERB<MODAL>
SFX § ik gat/Oo ik [FREQ]/VERB
SFX § 0 gató/ÏÒÖAUKicFQY@ [^k] [FREQ]/VERB[ÓIMPERF_PART]/ADJ
SFX § 0 gatású/ÏÒÖUiFQx! [^k] [FREQ]/VERB[ÁPROCESS/RESULT]/NOUN[jÚPROPERTY]/ADJ
SFX § 0 gatásos/môÒÖAUKicFSsx! [^k] [FREQ]/VERB[ÁPROCESS/RESULT]/NOUN[ATTRIBUTE]/ADJ
SFX § 0 gatásnyi/ÏÒÖAUKicFQx! [^k] [FREQ]/VERB[ÁPROCESS/RESULT]/NOUN[MEASURE]/ADJ
SFX § 0 gatási/ÏÒÖAUKicFQx! [^k] [FREQ]/VERB[ÁPROCESS/RESULT]/NOUN[PLACE/TIME]/ADJ
SFX § 0 gatás/môÒÖAUKicSsY@Ÿ [^k] [FREQ]/VERB[ÁPROCESS/RESULT]/NOUN
SFX §   0    gatott       [^k]                      [FREQ]/VERB<PAST>
SFX § 0 gatható/ÏÒÖAUKicFQ [^k] [FREQ]/VERB<MODAL>[ÓIMPERF_PART]/ADJ
SFX §   0    gathatott    [^k]                      [FREQ]/VERB<MODAL><PAST>
SFX § 0 gathat/Oo [^k] [FREQ]/VERB<MODAL>
SFX § 0 gat/Oo [^k] [FREQ]/VERB
SFX ¦ Y 66
SFX ¦ ik õdött/BVLjcHRtN ik [ÓPASSIVE]/VERB<PAST>
SFX ¦ ik õdõsebbik/ÝòÔØWjHRDr ik [ÓPASSIVE]/VERB[ÓIMPERF_PART]/ADJ[ATTRIBUTE]/ADJ[DESIGNATE]/ADJ
SFX ¦   ik   õdõsebben    ik                        [ÓPASSIVE]/VERB[ÓIMPERF_PART]/ADJ[ATTRIBUTE]/ADJ[COMPAR]/ADJ[MANNER]/ADV
SFX ¦ ik õdõsebb/ÝòÔØWjHRDr ik [ÓPASSIVE]/VERB[ÓIMPERF_PART]/ADJ[ATTRIBUTE]/ADJ[COMPAR]/ADJ
SFX ¦ ik õdõs/ÝòÔØCWMjcHTtx! ik [ÓPASSIVE]/VERB[ÓIMPERF_PART]/ADJ[ATTRIBUTE]/ADJ
SFX ¦ ik õdõ/ÞÔØCWMjcHR ik [ÓPASSIVE]/VERB[ÓIMPERF_PART]/ADJ
SFX ¦ ik õdésû/ÞÔØWjHRx! ik [ÓPASSIVE]/VERB[ÁPROCESS/RESULT]/NOUN[jÚPROPERTY]/ADJ
SFX ¦ ik õdésnyi/ÐÓ×BVLjcGRx! ik [ÓPASSIVE]/VERB[ÁPROCESS/RESULT]/NOUN[MEASURE]/ADJ
SFX ¦ ik õdési/ÐÓ×BVLjcGRx! ik [ÓPASSIVE]/VERB[ÁPROCESS/RESULT]/NOUN[PLACE/TIME]/ADJ
SFX ¦ ik õdéses/nòÓ×BVLjcGTtx! ik [ÓPASSIVE]/VERB[ÁPROCESS/RESULT]/NOUN[ATTRIBUTE]/ADJ
SFX ¦ ik õdés/nòÓ×BVLjcTtY@Ÿ ik [ÓPASSIVE]/VERB[ÁPROCESS/RESULT]/NOUN
SFX ¦ ik õdik/P ik [ÓPASSIVE]/VERB
SFX ¦   ik   õdhetett     ik                        [ÓPASSIVE]/VERB<MODAL><PAST>
SFX ¦ ik õdhet/E ik [ÓPASSIVE]/VERB<MODAL>
SFX ¦ ik hetõségû/ÞÔØWjHRx! ik [hAtÓMODAL_PART]/ADJ/ADJ[sÁABSTRACT]/NOUN[jÚPROPERTY]/ADJ
SFX ¦ ik hetõségnyi/ÐÓ×BVLjcGRx! ik [hAtÓMODAL_PART]/ADJ/ADJ[sÁABSTRACT]/NOUN[MEASURE]/ADJ
SFX ¦ ik hetõségi/ÐÓ×BVLjcGRx! ik [hAtÓMODAL_PART]/ADJ/ADJ[sÁABSTRACT]/NOUN[PLACE/TIME]/ADJ
SFX ¦ ik hetõség/nòÓ×BVLjcTtY@Ÿ ik [hAtÓMODAL_PART]/ADJ/ADJ[sÁABSTRACT]/NOUN
SFX ¦ ik hetõs/ÝòÔØCWMjcHTtx! ik [hAtÓMODAL_PART]/ADJ/ADJ[ATTRIBUTE]/ADJ
SFX ¦ ik hetõbbik/ÝòÔØWjHRDr ik [hAtÓMODAL_PART]/ADJ/ADJ[DESIGNATE]/ADJ
SFX ¦   ik   hetõbben     ik                        [hAtÓMODAL_PART]/ADJ/ADJ[COMPAR]/ADJ[MANNER]/ADV
SFX ¦ ik hetõbb/ÝòÔØWjHRDr ik [hAtÓMODAL_PART]/ADJ/ADJ[COMPAR]/ADJ
SFX ¦ ik hetõ/ÞÔØCWMjcHRŸ ik [hAtÓMODAL_PART]/ADJ/ADJ
SFX ¦ ik etlenségû/ÞÔØWjHRx! ik [LESS]/ADJ[sÁABSTRACT]/NOUN[jÚPROPERTY]/ADJ
SFX ¦ ik etlenségnyi/ÐÓ×BVLjcGRx! ik [LESS]/ADJ[sÁABSTRACT]/NOUN[MEASURE]/ADJ
SFX ¦ ik etlenségi/ÐÓ×BVLjcGRx! ik [LESS]/ADJ[sÁABSTRACT]/NOUN[PLACE/TIME]/ADJ
SFX ¦ ik etlenség/nòÓ×BVLjcTtY@Ÿ ik [LESS]/ADJ[sÁABSTRACT]/NOUN
SFX ¦ ik etlenebbik/nòÓ×VjGTtDr ik [LESS]/ADJ[DESIGNATE]/ADJ
SFX ¦   ik   etlenebben   ik                        [LESS]/ADJ[COMPAR]/ADJ[MANNER]/ADV
SFX ¦ ik etlenebb/nòÓ×VjGRDr ik [LESS]/ADJ[COMPAR]/ADJ
SFX ¦ ik etlen/nòÓ×BVLjcGRt ik [LESS]/ADJ
SFX ¦ ik endõség/ÝòÔØCWMjcTtY@Ÿ ik [AndÓFUT_PART]/ADJ[sÁABSTRACT]/NOUN
SFX ¦ ik endõ/ÞÔØCWMjcHR ik [AndÓFUT_PART]/ADJ
SFX ¦ 0 õdött/BVLjcHRtN [^k] [ÓPASSIVE]/VERB<PAST>
SFX ¦ 0 õdõsebbik/ÝòÔØWjHRDr [^k] [ÓPASSIVE]/VERB[ÓIMPERF_PART]/ADJ[ATTRIBUTE]/ADJ[DESIGNATE]/ADJ
SFX ¦   0    õdõsebben    [^k]                      [ÓPASSIVE]/VERB[ÓIMPERF_PART]/ADJ[ATTRIBUTE]/ADJ[COMPAR]/ADJ[MANNER]/ADV
SFX ¦ 0 õdõsebb/ÝòÔØWjHRDr [^k] [ÓPASSIVE]/VERB[ÓIMPERF_PART]/ADJ[ATTRIBUTE]/ADJ[COMPAR]/ADJ
SFX ¦ 0 õdõs/ÝòÔØCWMjcHTtx! [^k] [ÓPASSIVE]/VERB[ÓIMPERF_PART]/ADJ[ATTRIBUTE]/ADJ
SFX ¦ 0 õdõ/ÞÔØCWMjcHR [^k] [ÓPASSIVE]/VERB[ÓIMPERF_PART]/ADJ
SFX ¦ 0 õdésû/ÞÔØWjHRx! [^k] [ÓPASSIVE]/VERB[ÁPROCESS/RESULT]/NOUN[jÚPROPERTY]/ADJ
SFX ¦ 0 õdésnyi/ÐÓ×BVLjcGRx! [^k] [ÓPASSIVE]/VERB[ÁPROCESS/RESULT]/NOUN[MEASURE]/ADJ
SFX ¦ 0 õdési/ÐÓ×BVLjcGRx! [^k] [ÓPASSIVE]/VERB[ÁPROCESS/RESULT]/NOUN[PLACE/TIME]/ADJ
SFX ¦ 0 õdéses/nòÓ×BVLjcGTtx! [^k] [ÓPASSIVE]/VERB[ÁPROCESS/RESULT]/NOUN[ATTRIBUTE]/ADJ
SFX ¦ 0 õdés/nòÓ×BVLjcTtY@Ÿ [^k] [ÓPASSIVE]/VERB[ÁPROCESS/RESULT]/NOUN
SFX ¦ 0 õdik/P [^k] [ÓPASSIVE]/VERB
SFX ¦   0    õdhetett     [^k]                      [ÓPASSIVE]/VERB<MODAL><PAST>
SFX ¦ 0 õdhet/E [^k] [ÓPASSIVE]/VERB<MODAL>
SFX ¦ 0 hetõségû/ÞÔØWjHRx! [^k] [hAtÓMODAL_PART]/ADJ/ADJ[sÁABSTRACT]/NOUN[jÚPROPERTY]/ADJ
SFX ¦ 0 hetõségnyi/ÐÓ×BVLjcGRx! [^k] [hAtÓMODAL_PART]/ADJ/ADJ[sÁABSTRACT]/NOUN[MEASURE]/ADJ
SFX ¦ 0 hetõségi/ÐÓ×BVLjcGRx! [^k] [hAtÓMODAL_PART]/ADJ/ADJ[sÁABSTRACT]/NOUN[PLACE/TIME]/ADJ
SFX ¦ 0 hetõség/nòÓ×BVLjcTtY@Ÿ [^k] [hAtÓMODAL_PART]/ADJ/ADJ[sÁABSTRACT]/NOUN
SFX ¦ 0 hetõs/ÝòÔØCWMjcHTtx! [^k] [hAtÓMODAL_PART]/ADJ/ADJ[ATTRIBUTE]/ADJ
SFX ¦ 0 hetõbbik/ÝòÔØWjHRDr [^k] [hAtÓMODAL_PART]/ADJ/ADJ[DESIGNATE]/ADJ
SFX ¦   0    hetõbben     [^k]                      [hAtÓMODAL_PART]/ADJ/ADJ[COMPAR]/ADJ[MANNER]/ADV
SFX ¦ 0 hetõbb/ÝòÔØWjHRDr [^k] [hAtÓMODAL_PART]/ADJ/ADJ[COMPAR]/ADJ
SFX ¦ 0 hetõ/ÞÔØCWMjcHRŸ [^k] [hAtÓMODAL_PART]/ADJ/ADJ
SFX ¦ 0 etlenségû/ÞÔØWjHRx! [^k] [LESS]/ADJ[sÁABSTRACT]/NOUN[jÚPROPERTY]/ADJ
SFX ¦ 0 etlenségnyi/ÐÓ×BVLjcGRx! [^k] [LESS]/ADJ[sÁABSTRACT]/NOUN[MEASURE]/ADJ
SFX ¦ 0 etlenségi/ÐÓ×BVLjcGRx! [^k] [LESS]/ADJ[sÁABSTRACT]/NOUN[PLACE/TIME]/ADJ
SFX ¦ 0 etlenség/nòÓ×BVLjcTtY@Ÿ [^k] [LESS]/ADJ[sÁABSTRACT]/NOUN
SFX ¦ 0 etlenebbik/nòÓ×VjGTtDr [^k] [LESS]/ADJ[DESIGNATE]/ADJ
SFX ¦   0    etlenebben   [^k]                      [LESS]/ADJ[COMPAR]/ADJ[MANNER]/ADV
SFX ¦ 0 etlenebb/nòÓ×VjGRDr [^k] [LESS]/ADJ[COMPAR]/ADJ
SFX ¦ 0 etlen/nòÓ×BVLjcGRt [^k] [LESS]/ADJ
SFX ¦ 0 endõség/ÝòÔØCWMjcTtY@Ÿ [^k] [AndÓFUT_PART]/ADJ[sÁABSTRACT]/NOUN
SFX ¦ 0 endõ/ÞÔØCWMjcHR [^k] [AndÓFUT_PART]/ADJ
SFX ¥ Y 66
SFX ¥ ik ódósabbik/môÒUiFQDr ik [ÓPASSIVE]/VERB[ÓIMPERF_PART]/ADJ[ATTRIBUTE]/ADJ[DESIGNATE]/ADJ
SFX ¥   ik   ódósabban    ik                        [ÓPASSIVE]/VERB[ÓIMPERF_PART]/ADJ[ATTRIBUTE]/ADJ[COMPAR]/ADJ[MANNER]/ADV
SFX ¥ ik ódósabb/môÒUiFQDr ik [ÓPASSIVE]/VERB[ÓIMPERF_PART]/ADJ[ATTRIBUTE]/ADJ[COMPAR]/ADJ
SFX ¥ ik ódós/môÒÖAUKicFSsx! ik [ÓPASSIVE]/VERB[ÓIMPERF_PART]/ADJ[ATTRIBUTE]/ADJ
SFX ¥ ik ódó/ÏÒÖAUKicFQ ik [ÓPASSIVE]/VERB[ÓIMPERF_PART]/ADJ
SFX ¥ ik ódású/ÏÒÖUiFQx! ik [ÓPASSIVE]/VERB[ÁPROCESS/RESULT]/NOUN[jÚPROPERTY]/ADJ
SFX ¥ ik ódásos/môÒÖAUKicFSsx! ik [ÓPASSIVE]/VERB[ÁPROCESS/RESULT]/NOUN[ATTRIBUTE]/ADJ
SFX ¥ ik ódásnyi/ÏÒÖAUKicFQx! ik [ÓPASSIVE]/VERB[ÁPROCESS/RESULT]/NOUN[MEASURE]/ADJ
SFX ¥ ik ódási/ÏÒÖAUKicFQx! ik [ÓPASSIVE]/VERB[ÁPROCESS/RESULT]/NOUN[PLACE/TIME]/ADJ
SFX ¥ ik ódás/môÒÖAUKicSsY@Ÿ ik [ÓPASSIVE]/VERB[ÁPROCESS/RESULT]/NOUN
SFX ¥ ik ódott/AU$icFQs ik [ÓPASSIVE]/VERB<PAST>
SFX ¥ ik ódik/O ik [ÓPASSIVE]/VERB
SFX ¥   ik   ódhatott     ik                        [ÓPASSIVE]/VERB<MODAL><PAST>
SFX ¥ ik ódhat/O ik [ÓPASSIVE]/VERB<MODAL>
SFX ¥ ik hatóságú/ÏÒÖUiFQx! ik [hAtÓMODAL_PART]/ADJ/ADJ[sÁABSTRACT]/NOUN[jÚPROPERTY]/ADJ
SFX ¥ ik hatóságnyi/ÏÒÖAUKicFQx! ik [hAtÓMODAL_PART]/ADJ/ADJ[sÁABSTRACT]/NOUN[MEASURE]/ADJ
SFX ¥ ik hatósági/ÏÒÖAUKicFQx! ik [hAtÓMODAL_PART]/ADJ/ADJ[sÁABSTRACT]/NOUN[PLACE/TIME]/ADJ
SFX ¥ ik hatóság/môÒÖAUKicSsY@Ÿ ik [hAtÓMODAL_PART]/ADJ/ADJ[sÁABSTRACT]/NOUN
SFX ¥ ik hatós/môÒÖAUKicFSsx! ik [hAtÓMODAL_PART]/ADJ/ADJ[ATTRIBUTE]/ADJ
SFX ¥ ik hatóbbik/môÒUiFQDr ik [hAtÓMODAL_PART]/ADJ/ADJ[DESIGNATE]/ADJ
SFX ¥   ik   hatóbban     ik                        [hAtÓMODAL_PART]/ADJ/ADJ[COMPAR]/ADJ[MANNER]/ADV
SFX ¥ ik hatóbb/môÒUiFQDr ik [hAtÓMODAL_PART]/ADJ/ADJ[COMPAR]/ADJ
SFX ¥ ik ható/ÏÒÖAUKicFQŸ ik [hAtÓMODAL_PART]/ADJ/ADJ
SFX ¥ ik atlanságú/ÏÒÖUiFQx! ik [LESS]/ADJ[sÁABSTRACT]/NOUN[jÚPROPERTY]/ADJ
SFX ¥ ik atlanságnyi/ÏÒÖAUKicFQx! ik [LESS]/ADJ[sÁABSTRACT]/NOUN[MEASURE]/ADJ
SFX ¥ ik atlansági/ÏÒÖAUKicFQx! ik [LESS]/ADJ[sÁABSTRACT]/NOUN[PLACE/TIME]/ADJ
SFX ¥ ik atlanság/môÒÖAUKicSsY@Ÿ ik [LESS]/ADJ[sÁABSTRACT]/NOUN
SFX ¥ ik atlanabbik/môÒUiFSsDr ik [LESS]/ADJ[DESIGNATE]/ADJ
SFX ¥   ik   atlanabban   ik                        [LESS]/ADJ[COMPAR]/ADJ[MANNER]/ADV
SFX ¥ ik atlanabb/môÒUiFQDr ik [LESS]/ADJ[COMPAR]/ADJ
SFX ¥ ik atlan/môÒÖAUKicFQs ik [LESS]/ADJ
SFX ¥ ik andóság/môÒÖAUKicSsY@Ÿ ik [AndÓFUT_PART]/ADJ[sÁABSTRACT]/NOUN
SFX ¥ ik andó/ÏÒÖAUKicFQ ik [AndÓFUT_PART]/ADJ
SFX ¥ 0 ódósabbik/môÒUiFQDr [^k] [ÓPASSIVE]/VERB[ÓIMPERF_PART]/ADJ[ATTRIBUTE]/ADJ[DESIGNATE]/ADJ
SFX ¥   0    ódósabban    [^k]                      [ÓPASSIVE]/VERB[ÓIMPERF_PART]/ADJ[ATTRIBUTE]/ADJ[COMPAR]/ADJ[MANNER]/ADV
SFX ¥ 0 ódósabb/môÒUiFQDr [^k] [ÓPASSIVE]/VERB[ÓIMPERF_PART]/ADJ[ATTRIBUTE]/ADJ[COMPAR]/ADJ
SFX ¥ 0 ódós/môÒÖAUKicFSsx! [^k] [ÓPASSIVE]/VERB[ÓIMPERF_PART]/ADJ[ATTRIBUTE]/ADJ
SFX ¥ 0 ódó/ÏÒÖAUKicFQ [^k] [ÓPASSIVE]/VERB[ÓIMPERF_PART]/ADJ
SFX ¥ 0 ódású/ÏÒÖUiFQx! [^k] [ÓPASSIVE]/VERB[ÁPROCESS/RESULT]/NOUN[jÚPROPERTY]/ADJ
SFX ¥ 0 ódásos/môÒÖAUKicFSsx! [^k] [ÓPASSIVE]/VERB[ÁPROCESS/RESULT]/NOUN[ATTRIBUTE]/ADJ
SFX ¥ 0 ódásnyi/ÏÒÖAUKicFQx! [^k] [ÓPASSIVE]/VERB[ÁPROCESS/RESULT]/NOUN[MEASURE]/ADJ
SFX ¥ 0 ódási/ÏÒÖAUKicFQx! [^k] [ÓPASSIVE]/VERB[ÁPROCESS/RESULT]/NOUN[PLACE/TIME]/ADJ
SFX ¥ 0 ódás/môÒÖAUKicSsY@Ÿ [^k] [ÓPASSIVE]/VERB[ÁPROCESS/RESULT]/NOUN
SFX ¥ 0 ódott/AU$icFQs [^k] [ÓPASSIVE]/VERB<PAST>
SFX ¥ 0 ódik/O [^k] [ÓPASSIVE]/VERB
SFX ¥   0    ódhatott     [^k]                      [ÓPASSIVE]/VERB<MODAL><PAST>
SFX ¥ 0 ódhat/O [^k] [ÓPASSIVE]/VERB<MODAL>
SFX ¥ 0 hatóságú/ÏÒÖUiFQx! [^k] [hAtÓMODAL_PART]/ADJ/ADJ[sÁABSTRACT]/NOUN[jÚPROPERTY]/ADJ
SFX ¥ 0 hatóságnyi/ÏÒÖAUKicFQx! [^k] [hAtÓMODAL_PART]/ADJ/ADJ[sÁABSTRACT]/NOUN[MEASURE]/ADJ
SFX ¥ 0 hatósági/ÏÒÖAUKicFQx! [^k] [hAtÓMODAL_PART]/ADJ/ADJ[sÁABSTRACT]/NOUN[PLACE/TIME]/ADJ
SFX ¥ 0 hatóság/môÒÖAUKicSsY@Ÿ [^k] [hAtÓMODAL_PART]/ADJ/ADJ[sÁABSTRACT]/NOUN
SFX ¥ 0 hatós/môÒÖAUKicFSsx! [^k] [hAtÓMODAL_PART]/ADJ/ADJ[ATTRIBUTE]/ADJ
SFX ¥ 0 hatóbbik/môÒUiFQDr [^k] [hAtÓMODAL_PART]/ADJ/ADJ[DESIGNATE]/ADJ
SFX ¥   0    hatóbban     [^k]                      [hAtÓMODAL_PART]/ADJ/ADJ[COMPAR]/ADJ[MANNER]/ADV
SFX ¥ 0 hatóbb/môÒUiFQDr [^k] [hAtÓMODAL_PART]/ADJ/ADJ[COMPAR]/ADJ
SFX ¥ 0 ható/ÏÒÖAUKicFQŸ [^k] [hAtÓMODAL_PART]/ADJ/ADJ
SFX ¥ 0 atlanságú/ÏÒÖUiFQx! [^k] [LESS]/ADJ[sÁABSTRACT]/NOUN[jÚPROPERTY]/ADJ
SFX ¥ 0 atlanságnyi/ÏÒÖAUKicFQx! [^k] [LESS]/ADJ[sÁABSTRACT]/NOUN[MEASURE]/ADJ
SFX ¥ 0 atlansági/ÏÒÖAUKicFQx! [^k] [LESS]/ADJ[sÁABSTRACT]/NOUN[PLACE/TIME]/ADJ
SFX ¥ 0 atlanság/môÒÖAUKicSsY@Ÿ [^k] [LESS]/ADJ[sÁABSTRACT]/NOUN
SFX ¥ 0 atlanabbik/môÒUiFSsDr [^k] [LESS]/ADJ[DESIGNATE]/ADJ
SFX ¥   0    atlanabban   [^k]                      [LESS]/ADJ[COMPAR]/ADJ[MANNER]/ADV
SFX ¥ 0 atlanabb/môÒUiFQDr [^k] [LESS]/ADJ[COMPAR]/ADJ
SFX ¥ 0 atlan/môÒÖAUKicFQs [^k] [LESS]/ADJ
SFX ¥ 0 andóság/môÒÖAUKicSsY@Ÿ [^k] [AndÓFUT_PART]/ADJ[sÁABSTRACT]/NOUN
SFX ¥ 0 andó/ÏÒÖAUKicFQ [^k] [AndÓFUT_PART]/ADJ
SFX ¤ Y 48
SFX ¤ ik hetnékünk/nòÔØVj ik <MODAL>[nék_WISH_noun_poss]<POSS<1><PLUR>>
SFX ¤   ik   hetnékünk    ik                        <MODAL>[nék_WISH_noun_poss]<POSS<1><PLUR>>{<CAS<ACC>>}
SFX ¤ ik hetnékük/nòÓ×Vj ik <MODAL>[nék_WISH_noun_poss]<POSS<PLUR>>
SFX ¤   ik   hetnékük     ik                        <MODAL>[nék_WISH_noun_poss]<POSS<PLUR>>{<CAS<ACC>>}
SFX ¤ ik hetnékjük/nòÓ×Vj ik <MODAL>[nék_WISH_noun_poss]<POSS<PLUR>>
SFX ¤   ik   hetnékjük    ik                        <MODAL>[nék_WISH_noun_poss]<POSS<PLUR>>{<CAS<ACC>>}
SFX ¤ ik hetnékje/ÐÓ×Vj ik <MODAL>[nék_WISH_noun_poss]<POSS>
SFX ¤ ik hetnéketek/nòÓ×Vj ik <MODAL>[nék_WISH_noun_poss]<POSS<2><PLUR>>
SFX ¤   ik   hetnéketek   ik                        <MODAL>[nék_WISH_noun_poss]<POSS<2><PLUR>>{<CAS<ACC>>}
SFX ¤ ik hetnékem/nòÓ×Vj ik <MODAL>[nék_WISH_noun_poss]<POSS<1>>
SFX ¤   ik   hetnékem     ik                        <MODAL>[nék_WISH_noun_poss]<POSS<1>>{<CAS<ACC>>}
SFX ¤ ik hetnéked/nòÓ×Vj ik <MODAL>[nék_WISH_noun_poss]<POSS<2>>
SFX ¤   ik   hetnéked     ik                        <MODAL>[nék_WISH_noun_poss]<POSS<2>>{<CAS<ACC>>}
SFX ¤ ik hetnéke/ÐÓ×Vj ik <MODAL>[nék_WISH_noun_poss]<POSS>
SFX ¤   ik   hetett       ik                        <MODAL><PAST>
SFX ¤ ik hetetlenségû/ÞÔØWjHRx! ik [UNABLE]/ADJ[sÁABSTRACT]/NOUN[jÚPROPERTY]/ADJ
SFX ¤ ik hetetlenségnyi/ÐÓ×BVLjcGRx! ik [UNABLE]/ADJ[sÁABSTRACT]/NOUN[MEASURE]/ADJ
SFX ¤ ik hetetlenségi/ÐÓ×BVLjcGRx! ik [UNABLE]/ADJ[sÁABSTRACT]/NOUN[PLACE/TIME]/ADJ
SFX ¤ ik hetetlenség/nòÓ×BVLjcTtY@Ÿ ik [UNABLE]/ADJ[sÁABSTRACT]/NOUN
SFX ¤ ik hetetlenebbik/nòÓ×VjGRDr ik [UNABLE]/ADJ[DESIGNATE]/ADJ
SFX ¤   ik   hetetlenebben ik                        [UNABLE]/ADJ[COMPAR]/ADJ[MANNER]/ADV
SFX ¤ ik hetetlenebb/nòÓ×VjGRDr ik [UNABLE]/ADJ[COMPAR]/ADJ
SFX ¤ ik hetetlen/nòÓ×BVLjcGRt ik [UNABLE]/ADJ
SFX ¤ ik het/Ee ik <MODAL>
SFX ¤ 0 hetnékünk/nòÔØVj [^k] <MODAL>[nék_WISH_noun_poss]<POSS<1><PLUR>>
SFX ¤   0    hetnékünk    [^k]                      <MODAL>[nék_WISH_noun_poss]<POSS<1><PLUR>>{<CAS<ACC>>}
SFX ¤ 0 hetnékük/nòÓ×Vj [^k] <MODAL>[nék_WISH_noun_poss]<POSS<PLUR>>
SFX ¤   0    hetnékük     [^k]                      <MODAL>[nék_WISH_noun_poss]<POSS<PLUR>>{<CAS<ACC>>}
SFX ¤ 0 hetnékjük/nòÓ×Vj [^k] <MODAL>[nék_WISH_noun_poss]<POSS<PLUR>>
SFX ¤   0    hetnékjük    [^k]                      <MODAL>[nék_WISH_noun_poss]<POSS<PLUR>>{<CAS<ACC>>}
SFX ¤ 0 hetnékje/ÐÓ×Vj [^k] <MODAL>[nék_WISH_noun_poss]<POSS>
SFX ¤ 0 hetnéketek/nòÓ×Vj [^k] <MODAL>[nék_WISH_noun_poss]<POSS<2><PLUR>>
SFX ¤   0    hetnéketek   [^k]                      <MODAL>[nék_WISH_noun_poss]<POSS<2><PLUR>>{<CAS<ACC>>}
SFX ¤ 0 hetnékem/nòÓ×Vj [^k] <MODAL>[nék_WISH_noun_poss]<POSS<1>>
SFX ¤   0    hetnékem     [^k]                      <MODAL>[nék_WISH_noun_poss]<POSS<1>>{<CAS<ACC>>}
SFX ¤ 0 hetnéked/nòÓ×Vj [^k] <MODAL>[nék_WISH_noun_poss]<POSS<2>>
SFX ¤   0    hetnéked     [^k]                      <MODAL>[nék_WISH_noun_poss]<POSS<2>>{<CAS<ACC>>}
SFX ¤ 0 hetnéke/ÐÓ×Vj [^k] <MODAL>[nék_WISH_noun_poss]<POSS>
SFX ¤   0    hetett       [^k]                      <MODAL><PAST>
SFX ¤ 0 hetetlenségû/ÞÔØWjHRx! [^k] [UNABLE]/ADJ[sÁABSTRACT]/NOUN[jÚPROPERTY]/ADJ
SFX ¤ 0 hetetlenségnyi/ÐÓ×BVLjcGRx! [^k] [UNABLE]/ADJ[sÁABSTRACT]/NOUN[MEASURE]/ADJ
SFX ¤ 0 hetetlenségi/ÐÓ×BVLjcGRx! [^k] [UNABLE]/ADJ[sÁABSTRACT]/NOUN[PLACE/TIME]/ADJ
SFX ¤ 0 hetetlenség/nòÓ×BVLjcTtY@Ÿ [^k] [UNABLE]/ADJ[sÁABSTRACT]/NOUN
SFX ¤ 0 hetetlenebbik/nòÓ×VjGRDr [^k] [UNABLE]/ADJ[DESIGNATE]/ADJ
SFX ¤   0    hetetlenebben [^k]                      [UNABLE]/ADJ[COMPAR]/ADJ[MANNER]/ADV
SFX ¤ 0 hetetlenebb/nòÓ×VjGRDr [^k] [UNABLE]/ADJ[COMPAR]/ADJ
SFX ¤ 0 hetetlen/nòÓ×BVLjcGRt [^k] [UNABLE]/ADJ
SFX ¤ 0 het/Ee [^k] <MODAL>
SFX £ Y 48
SFX £   ik   hatott       ik                        <MODAL><PAST>
SFX £ ik hatnékunk/môÔØUi ik <MODAL>[nék_WISH_noun_poss]<POSS<1><PLUR>>
SFX £   ik   hatnékunk    ik                        <MODAL>[nék_WISH_noun_poss]<POSS<1><PLUR>>{<CAS<ACC>>}
SFX £ ik hatnékuk/môÒUi ik <MODAL>[nék_WISH_noun_poss]<POSS<PLUR>>
SFX £   ik   hatnékuk     ik                        <MODAL>[nék_WISH_noun_poss]<POSS<PLUR>>{<CAS<ACC>>}
SFX £ ik hatnékotok/môÒUi ik <MODAL>[nék_WISH_noun_poss]<POSS<2><PLUR>>
SFX £   ik   hatnékotok   ik                        <MODAL>[nék_WISH_noun_poss]<POSS<2><PLUR>>{<CAS<ACC>>}
SFX £ ik hatnékom/môÒUi ik <MODAL>[nék_WISH_noun_poss]<POSS<1>>
SFX £   ik   hatnékom     ik                        <MODAL>[nék_WISH_noun_poss]<POSS<1>>{<CAS<ACC>>}
SFX £ ik hatnékod/môÒUi ik <MODAL>[nék_WISH_noun_poss]<POSS<2>>
SFX £   ik   hatnékod     ik                        <MODAL>[nék_WISH_noun_poss]<POSS<2>>{<CAS<ACC>>}
SFX £ ik hatnékjuk/môÒUi ik <MODAL>[nék_WISH_noun_poss]<POSS<PLUR>>
SFX £   ik   hatnékjuk    ik                        <MODAL>[nék_WISH_noun_poss]<POSS<PLUR>>{<CAS<ACC>>}
SFX £ ik hatnékja/ÏÒÖUi ik <MODAL>[nék_WISH_noun_poss]<POSS>
SFX £ ik hatnéka/ÏÒÖUi ik <MODAL>[nék_WISH_noun_poss]<POSS>
SFX £ ik hatatlanságú/ÏÒÖUiFQx! ik [UNABLE]/ADJ[sÁABSTRACT]/NOUN[jÚPROPERTY]/ADJ
SFX £ ik hatatlanságnyi/ÏÒÖAUKicFQx! ik [UNABLE]/ADJ[sÁABSTRACT]/NOUN[MEASURE]/ADJ
SFX £ ik hatatlansági/ÏÒÖAUKicFQx! ik [UNABLE]/ADJ[sÁABSTRACT]/NOUN[PLACE/TIME]/ADJ
SFX £ ik hatatlanság/môÒÖAUKicSsY@Ÿ ik [UNABLE]/ADJ[sÁABSTRACT]/NOUN
SFX £ ik hatatlanabbik/môÒUiFQDr ik [UNABLE]/ADJ[DESIGNATE]/ADJ
SFX £   ik   hatatlanabban ik                        [UNABLE]/ADJ[COMPAR]/ADJ[MANNER]/ADV
SFX £ ik hatatlanabb/môÒUiFQDr ik [UNABLE]/ADJ[COMPAR]/ADJ
SFX £ ik hatatlan/môÒÖAUKicFQs ik [UNABLE]/ADJ
SFX £ ik hat/Oo ik <MODAL>
SFX £   0    hatott       [^k]                      <MODAL><PAST>
SFX £ 0 hatnékunk/môÔØUi [^k] <MODAL>[nék_WISH_noun_poss]<POSS<1><PLUR>>
SFX £   0    hatnékunk    [^k]                      <MODAL>[nék_WISH_noun_poss]<POSS<1><PLUR>>{<CAS<ACC>>}
SFX £ 0 hatnékuk/môÒUi [^k] <MODAL>[nék_WISH_noun_poss]<POSS<PLUR>>
SFX £   0    hatnékuk     [^k]                      <MODAL>[nék_WISH_noun_poss]<POSS<PLUR>>{<CAS<ACC>>}
SFX £ 0 hatnékotok/môÒUi [^k] <MODAL>[nék_WISH_noun_poss]<POSS<2><PLUR>>
SFX £   0    hatnékotok   [^k]                      <MODAL>[nék_WISH_noun_poss]<POSS<2><PLUR>>{<CAS<ACC>>}
SFX £ 0 hatnékom/môÒUi [^k] <MODAL>[nék_WISH_noun_poss]<POSS<1>>
SFX £   0    hatnékom     [^k]                      <MODAL>[nék_WISH_noun_poss]<POSS<1>>{<CAS<ACC>>}
SFX £ 0 hatnékod/môÒUi [^k] <MODAL>[nék_WISH_noun_poss]<POSS<2>>
SFX £   0    hatnékod     [^k]                      <MODAL>[nék_WISH_noun_poss]<POSS<2>>{<CAS<ACC>>}
SFX £ 0 hatnékjuk/môÒUi [^k] <MODAL>[nék_WISH_noun_poss]<POSS<PLUR>>
SFX £   0    hatnékjuk    [^k]                      <MODAL>[nék_WISH_noun_poss]<POSS<PLUR>>{<CAS<ACC>>}
SFX £ 0 hatnékja/ÏÒÖUi [^k] <MODAL>[nék_WISH_noun_poss]<POSS>
SFX £ 0 hatnéka/ÏÒÖUi [^k] <MODAL>[nék_WISH_noun_poss]<POSS>
SFX £ 0 hatatlanságú/ÏÒÖUiFQx! [^k] [UNABLE]/ADJ[sÁABSTRACT]/NOUN[jÚPROPERTY]/ADJ
SFX £ 0 hatatlanságnyi/ÏÒÖAUKicFQx! [^k] [UNABLE]/ADJ[sÁABSTRACT]/NOUN[MEASURE]/ADJ
SFX £ 0 hatatlansági/ÏÒÖAUKicFQx! [^k] [UNABLE]/ADJ[sÁABSTRACT]/NOUN[PLACE/TIME]/ADJ
SFX £ 0 hatatlanság/môÒÖAUKicSsY@Ÿ [^k] [UNABLE]/ADJ[sÁABSTRACT]/NOUN
SFX £ 0 hatatlanabbik/môÒUiFQDr [^k] [UNABLE]/ADJ[DESIGNATE]/ADJ
SFX £   0    hatatlanabban [^k]                      [UNABLE]/ADJ[COMPAR]/ADJ[MANNER]/ADV
SFX £ 0 hatatlanabb/môÒUiFQDr [^k] [UNABLE]/ADJ[COMPAR]/ADJ
SFX £ 0 hatatlan/môÒÖAUKicFQs [^k] [UNABLE]/ADJ
SFX £ 0 hat/Oo [^k] <MODAL>
SFX ¢ Y 76
SFX ¢ ik tetõs/ÝòÔØWjHTtx! ik [FACTITIVE]/VERB[ÓIMPERF_PART]/ADJ[jÚPROPERTY]/ADJ
SFX ¢ ik tetõnyi/ÐÓ×BVLjcGRx! ik [FACTITIVE]/VERB[ÓIMPERF_PART]/ADJ[MEASURE]/ADJ
SFX ¢ ik tetõjû/ÞÔØWjHRx! ik [FACTITIVE]/VERB[ÓIMPERF_PART]/ADJ[jÚPROPERTY]/ADJ
SFX ¢ ik tetõi/ÐÓ×BVLjcGRx! ik [FACTITIVE]/VERB[ÓIMPERF_PART]/ADJ[PLACE/TIME]/ADJ
SFX ¢ ik tetõbbik/nòÓ×VjGTtDr ik [FACTITIVE]/VERB[ÓIMPERF_PART]/ADJ[DESIGNATE]/ADJ
SFX ¢   ik   tetõbben     ik                        [FACTITIVE]/VERB[ÓIMPERF_PART]/ADJ[COMPAR]/ADJ[MANNER]/ADV
SFX ¢ ik tetõbb/nòÓ×VjGRDr ik [FACTITIVE]/VERB[ÓIMPERF_PART]/ADJ[COMPAR]/ADJ
SFX ¢ ik tetõ/ÞÔØCWMjcHRY@Ÿ ik [FACTITIVE]/VERB[ÓIMPERF_PART]/ADJ
SFX ¢ ik tetésû/ÞÔØWjHRx! ik [FACTITIVE]/VERB[ÁPROCESS/RESULT]/NOUN[jÚPROPERTY]/ADJ
SFX ¢ ik tetésnyi/ÐÓ×BVLjcGRx! ik [FACTITIVE]/VERB[ÁPROCESS/RESULT]/NOUN[MEASURE]/ADJ
SFX ¢ ik tetési/ÐÓ×BVLjcGRx! ik [FACTITIVE]/VERB[ÁPROCESS/RESULT]/NOUN[PLACE/TIME]/ADJ
SFX ¢ ik tetéses/nòÓ×BVLjcGTtx! ik [FACTITIVE]/VERB[ÁPROCESS/RESULT]/NOUN[ATTRIBUTE]/ADJ
SFX ¢ ik tetés/nòÓ×BVLjcTtY@Ÿ ik [FACTITIVE]/VERB[ÁPROCESS/RESULT]/NOUN
SFX ¢ ik tethetõségû/ÞÔØWjHRx! ik [FACTITIVE]/VERB[hAtÓMODAL_PART]/ADJ/ADJ[sÁABSTRACT]/NOUN[jÚPROPERTY]/ADJ
SFX ¢ ik tethetõségnyi/ÐÓ×BVLjcGRx! ik [FACTITIVE]/VERB[hAtÓMODAL_PART]/ADJ/ADJ[sÁABSTRACT]/NOUN[MEASURE]/ADJ
SFX ¢ ik tethetõségi/ÐÓ×BVLjcGRx! ik [FACTITIVE]/VERB[hAtÓMODAL_PART]/ADJ/ADJ[sÁABSTRACT]/NOUN[PLACE/TIME]/ADJ
SFX ¢ ik tethetõség/nòÓ×BVLjcTtY@Ÿ ik [FACTITIVE]/VERB[hAtÓMODAL_PART]/ADJ/ADJ[sÁABSTRACT]/NOUN
SFX ¢ ik tethetõs/ÝòÔØCWMjcHTtx! ik [FACTITIVE]/VERB[hAtÓMODAL_PART]/ADJ/ADJ[ATTRIBUTE]/ADJ
SFX ¢ ik tethetõnyi/ÐÓ×BVLjcGRx! ik [FACTITIVE]/VERB[hAtÓMODAL_PART]/ADJ/ADJ[MEASURE]/ADJ
SFX ¢ ik tethetõjû/ÞÔØWjHRx! ik [FACTITIVE]/VERB[hAtÓMODAL_PART]/ADJ/ADJ[jÚPROPERTY]/ADJ
SFX ¢ ik tethetõi/ÐÓ×BVLjcGRx! ik [FACTITIVE]/VERB[hAtÓMODAL_PART]/ADJ/ADJ[PLACE/TIME]/ADJ
SFX ¢ ik tethetõbbik/nòÓ×VjGTtDr ik [FACTITIVE]/VERB[hAtÓMODAL_PART]/ADJ/ADJ[DESIGNATE]/ADJ
SFX ¢   ik   tethetõbben  ik                        [FACTITIVE]/VERB[hAtÓMODAL_PART]/ADJ/ADJ[COMPAR]/ADJ[MANNER]/ADV
SFX ¢ ik tethetõbb/nòÓ×VjGRDr ik [FACTITIVE]/VERB[hAtÓMODAL_PART]/ADJ/ADJ[COMPAR]/ADJ
SFX ¢ ik tethetõ/ÞÔØCWMjcHRŸ ik [FACTITIVE]/VERB[hAtÓMODAL_PART]/ADJ/ADJ
SFX ¢   ik   tethetett    ik                        [FACTITIVE]/VERB<MODAL><PAST>
SFX ¢ ik tethetetlenségû/ÞÔØWjHRx! ik [FACTITIVE]/VERB[UNABLE]/ADJ[sÁABSTRACT]/NOUN[jÚPROPERTY]/ADJ
SFX ¢ ik tethetetlenségnyi/ÐÓ×BVLjcGRx! ik [FACTITIVE]/VERB[UNABLE]/ADJ[sÁABSTRACT]/NOUN[MEASURE]/ADJ
SFX ¢ ik tethetetlenségi/ÐÓ×BVLjcGRx! ik [FACTITIVE]/VERB[UNABLE]/ADJ[sÁABSTRACT]/NOUN[PLACE/TIME]/ADJ
SFX ¢ ik tethetetlenség/nòÓ×BVLjcTtY@ ik [FACTITIVE]/VERB[UNABLE]/ADJ[sÁABSTRACT]/NOUN
SFX ¢ ik tethetetlenebbik/nòÓ×VjGTtDr ik [FACTITIVE]/VERB[UNABLE]/ADJ[DESIGNATE]/ADJ
SFX ¢   ik   tethetetlenebben ik                        [FACTITIVE]/VERB[UNABLE]/ADJ[COMPAR]/ADJ[MANNER]/ADV
SFX ¢ ik tethetetlenebb/nòÓ×VjGRDr ik [FACTITIVE]/VERB[UNABLE]/ADJ[COMPAR]/ADJ
SFX ¢ ik tethetetlen/nòÓ×BVLjcGRt ik [FACTITIVE]/VERB[UNABLE]/ADJ
SFX ¢ ik tethet/Ee ik [FACTITIVE]/VERB<MODAL>
SFX ¢ ik tetett/nòÓ×BVLjcGRt ik [FACTITIVE]/VERB[PERF_PART]/ADJ
SFX ¢   ik   tetett       ik                        [FACTITIVE]/VERB<PAST>
SFX ¢ ik tet/Ee ik [FACTITIVE]/VERB
SFX ¢ 0 tetõs/ÝòÔØWjHTtx! [^k] [FACTITIVE]/VERB[ÓIMPERF_PART]/ADJ[jÚPROPERTY]/ADJ
SFX ¢ 0 tetõnyi/ÐÓ×BVLjcGRx! [^k] [FACTITIVE]/VERB[ÓIMPERF_PART]/ADJ[MEASURE]/ADJ
SFX ¢ 0 tetõjû/ÞÔØWjHRx! [^k] [FACTITIVE]/VERB[ÓIMPERF_PART]/ADJ[jÚPROPERTY]/ADJ
SFX ¢ 0 tetõi/ÐÓ×BVLjcGRx! [^k] [FACTITIVE]/VERB[ÓIMPERF_PART]/ADJ[PLACE/TIME]/ADJ
SFX ¢ 0 tetõbbik/nòÓ×VjGTtDr [^k] [FACTITIVE]/VERB[ÓIMPERF_PART]/ADJ[DESIGNATE]/ADJ
SFX ¢   0    tetõbben     [^k]                      [FACTITIVE]/VERB[ÓIMPERF_PART]/ADJ[COMPAR]/ADJ[MANNER]/ADV
SFX ¢ 0 tetõbb/nòÓ×VjGRDr [^k] [FACTITIVE]/VERB[ÓIMPERF_PART]/ADJ[COMPAR]/ADJ
SFX ¢ 0 tetõ/ÞÔØCWMjcHRY@Ÿ [^k] [FACTITIVE]/VERB[ÓIMPERF_PART]/ADJ
SFX ¢ 0 tetésû/ÞÔØWjHRx! [^k] [FACTITIVE]/VERB[ÁPROCESS/RESULT]/NOUN[jÚPROPERTY]/ADJ
SFX ¢ 0 tetésnyi/ÐÓ×BVLjcGRx! [^k] [FACTITIVE]/VERB[ÁPROCESS/RESULT]/NOUN[MEASURE]/ADJ
SFX ¢ 0 tetési/ÐÓ×BVLjcGRx! [^k] [FACTITIVE]/VERB[ÁPROCESS/RESULT]/NOUN[PLACE/TIME]/ADJ
SFX ¢ 0 tetéses/nòÓ×BVLjcGTtx! [^k] [FACTITIVE]/VERB[ÁPROCESS/RESULT]/NOUN[ATTRIBUTE]/ADJ
SFX ¢ 0 tetés/nòÓ×BVLjcTtY@Ÿ [^k] [FACTITIVE]/VERB[ÁPROCESS/RESULT]/NOUN
SFX ¢ 0 tethetõségû/ÞÔØWjHRx! [^k] [FACTITIVE]/VERB[hAtÓMODAL_PART]/ADJ/ADJ[sÁABSTRACT]/NOUN[jÚPROPERTY]/ADJ
SFX ¢ 0 tethetõségnyi/ÐÓ×BVLjcGRx! [^k] [FACTITIVE]/VERB[hAtÓMODAL_PART]/ADJ/ADJ[sÁABSTRACT]/NOUN[MEASURE]/ADJ
SFX ¢ 0 tethetõségi/ÐÓ×BVLjcGRx! [^k] [FACTITIVE]/VERB[hAtÓMODAL_PART]/ADJ/ADJ[sÁABSTRACT]/NOUN[PLACE/TIME]/ADJ
SFX ¢ 0 tethetõség/nòÓ×BVLjcTtY@Ÿ [^k] [FACTITIVE]/VERB[hAtÓMODAL_PART]/ADJ/ADJ[sÁABSTRACT]/NOUN
SFX ¢ 0 tethetõs/ÝòÔØCWMjcHTtx! [^k] [FACTITIVE]/VERB[hAtÓMODAL_PART]/ADJ/ADJ[ATTRIBUTE]/ADJ
SFX ¢ 0 tethetõnyi/ÐÓ×BVLjcGRx! [^k] [FACTITIVE]/VERB[hAtÓMODAL_PART]/ADJ/ADJ[MEASURE]/ADJ
SFX ¢ 0 tethetõjû/ÞÔØWjHRx! [^k] [FACTITIVE]/VERB[hAtÓMODAL_PART]/ADJ/ADJ[jÚPROPERTY]/ADJ
SFX ¢ 0 tethetõi/ÐÓ×BVLjcGRx! [^k] [FACTITIVE]/VERB[hAtÓMODAL_PART]/ADJ/ADJ[PLACE/TIME]/ADJ
SFX ¢ 0 tethetõbbik/nòÓ×VjGTtDr [^k] [FACTITIVE]/VERB[hAtÓMODAL_PART]/ADJ/ADJ[DESIGNATE]/ADJ
SFX ¢   0    tethetõbben  [^k]                      [FACTITIVE]/VERB[hAtÓMODAL_PART]/ADJ/ADJ[COMPAR]/ADJ[MANNER]/ADV
SFX ¢ 0 tethetõbb/nòÓ×VjGRDr [^k] [FACTITIVE]/VERB[hAtÓMODAL_PART]/ADJ/ADJ[COMPAR]/ADJ
SFX ¢ 0 tethetõ/ÞÔØCWMjcHRŸ [^k] [FACTITIVE]/VERB[hAtÓMODAL_PART]/ADJ/ADJ
SFX ¢   0    tethetett    [^k]                      [FACTITIVE]/VERB<MODAL><PAST>
SFX ¢ 0 tethetetlenségû/ÞÔØWjHRx! [^k] [FACTITIVE]/VERB[UNABLE]/ADJ[sÁABSTRACT]/NOUN[jÚPROPERTY]/ADJ
SFX ¢ 0 tethetetlenségnyi/ÐÓ×BVLjcGRx! [^k] [FACTITIVE]/VERB[UNABLE]/ADJ[sÁABSTRACT]/NOUN[MEASURE]/ADJ
SFX ¢ 0 tethetetlenségi/ÐÓ×BVLjcGRx! [^k] [FACTITIVE]/VERB[UNABLE]/ADJ[sÁABSTRACT]/NOUN[PLACE/TIME]/ADJ
SFX ¢ 0 tethetetlenség/nòÓ×BVLjcTtY@ [^k] [FACTITIVE]/VERB[UNABLE]/ADJ[sÁABSTRACT]/NOUN
SFX ¢ 0 tethetetlenebbik/nòÓ×VjGTtDr [^k] [FACTITIVE]/VERB[UNABLE]/ADJ[DESIGNATE]/ADJ
SFX ¢   0    tethetetlenebben [^k]                      [FACTITIVE]/VERB[UNABLE]/ADJ[COMPAR]/ADJ[MANNER]/ADV
SFX ¢ 0 tethetetlenebb/nòÓ×VjGRDr [^k] [FACTITIVE]/VERB[UNABLE]/ADJ[COMPAR]/ADJ
SFX ¢ 0 tethetetlen/nòÓ×BVLjcGRt [^k] [FACTITIVE]/VERB[UNABLE]/ADJ
SFX ¢ 0 tethet/Ee [^k] [FACTITIVE]/VERB<MODAL>
SFX ¢ 0 tetett/nòÓ×BVLjcGRt [^k] [FACTITIVE]/VERB[PERF_PART]/ADJ
SFX ¢   0    tetett       [^k]                      [FACTITIVE]/VERB<PAST>
SFX ¢ 0 tet/Ee [^k] [FACTITIVE]/VERB
SFX ¡ Y 76
SFX ¡ ik tatós/môÒÖUiFSsx! ik [FACTITIVE]/VERB[ÓIMPERF_PART]/ADJ[jÚPROPERTY]/ADJ
SFX ¡ ik tatónyi/ÏÒÖAUKicFQx! ik [FACTITIVE]/VERB[ÓIMPERF_PART]/ADJ[MEASURE]/ADJ
SFX ¡ ik tatójú/ÏÒÖUiFQx! ik [FACTITIVE]/VERB[ÓIMPERF_PART]/ADJ[jÚPROPERTY]/ADJ
SFX ¡ ik tatói/ÏÒÖAUKicFQx! ik [FACTITIVE]/VERB[ÓIMPERF_PART]/ADJ[PLACE/TIME]/ADJ
SFX ¡ ik tatóbbik/môÒUiFSsDr ik [FACTITIVE]/VERB[ÓIMPERF_PART]/ADJ[DESIGNATE]/ADJ
SFX ¡   ik   tatóbban     ik                        [FACTITIVE]/VERB[ÓIMPERF_PART]/ADJ[COMPAR]/ADJ[MANNER]/ADV
SFX ¡ ik tatóbb/môÒUiFQDr ik [FACTITIVE]/VERB[ÓIMPERF_PART]/ADJ[COMPAR]/ADJ
SFX ¡ ik tató/ÏÒÖAUKicFQY@Ÿ ik [FACTITIVE]/VERB[ÓIMPERF_PART]/ADJ
SFX ¡ ik tatású/ÏÒÖUiFQx! ik [FACTITIVE]/VERB[ÁPROCESS/RESULT]/NOUN[jÚPROPERTY]/ADJ
SFX ¡ ik tatásos/môÒÖAUKicFSsx! ik [FACTITIVE]/VERB[ÁPROCESS/RESULT]/NOUN[ATTRIBUTE]/ADJ
SFX ¡ ik tatásnyi/ÏÒÖAUKicFQx! ik [FACTITIVE]/VERB[ÁPROCESS/RESULT]/NOUN[MEASURE]/ADJ
SFX ¡ ik tatási/ÏÒÖAUKicFQx! ik [FACTITIVE]/VERB[ÁPROCESS/RESULT]/NOUN[PLACE/TIME]/ADJ
SFX ¡ ik tatás/môÒÖAUKicSsY@Ÿ ik [FACTITIVE]/VERB[ÁPROCESS/RESULT]/NOUN
SFX ¡ ik tatott/môÒAU$icFQs ik [FACTITIVE]/VERB[PERF_PART]/ADJ
SFX ¡   ik   tatott       ik                        [FACTITIVE]/VERB<PAST>
SFX ¡ ik tathatóságú/ÏÒÖUiFQx! ik [FACTITIVE]/VERB[hAtÓMODAL_PART]/ADJ/ADJ[sÁABSTRACT]/NOUN[jÚPROPERTY]/ADJ
SFX ¡ ik tathatóságnyi/ÏÒÖAUKicFQx! ik [FACTITIVE]/VERB[hAtÓMODAL_PART]/ADJ/ADJ[sÁABSTRACT]/NOUN[MEASURE]/ADJ
SFX ¡ ik tathatósági/ÏÒÖAUKicFQx! ik [FACTITIVE]/VERB[hAtÓMODAL_PART]/ADJ/ADJ[sÁABSTRACT]/NOUN[PLACE/TIME]/ADJ
SFX ¡ ik tathatóság/môÒÖAUKicSsY@Ÿ ik [FACTITIVE]/VERB[hAtÓMODAL_PART]/ADJ/ADJ[sÁABSTRACT]/NOUN
SFX ¡ ik tathatós/môÒÖAUKicFSsx! ik [FACTITIVE]/VERB[hAtÓMODAL_PART]/ADJ/ADJ[ATTRIBUTE]/ADJ
SFX ¡ ik tathatónyi/ÏÒÖAUKicFQx! ik [FACTITIVE]/VERB[hAtÓMODAL_PART]/ADJ/ADJ[MEASURE]/ADJ
SFX ¡ ik tathatójú/ÏÒÖUiFQx! ik [FACTITIVE]/VERB[hAtÓMODAL_PART]/ADJ/ADJ[jÚPROPERTY]/ADJ
SFX ¡ ik tathatói/ÏÒÖAUKicFQx! ik [FACTITIVE]/VERB[hAtÓMODAL_PART]/ADJ/ADJ[PLACE/TIME]/ADJ
SFX ¡ ik tathatóbbik/môÒÖUiFSsDr ik [FACTITIVE]/VERB[hAtÓMODAL_PART]/ADJ/ADJ[DESIGNATE]/ADJ
SFX ¡   ik   tathatóbban  ik                        [FACTITIVE]/VERB[hAtÓMODAL_PART]/ADJ/ADJ[COMPAR]/ADJ[MANNER]/ADV
SFX ¡ ik tathatóbb/môÒÖUiFQDr ik [FACTITIVE]/VERB[hAtÓMODAL_PART]/ADJ/ADJ[COMPAR]/ADJ
SFX ¡ ik tatható/ÏÒÖAUKicFQŸ ik [FACTITIVE]/VERB[hAtÓMODAL_PART]/ADJ/ADJ
SFX ¡   ik   tathatott    ik                        [FACTITIVE]/VERB<MODAL><PAST>
SFX ¡ ik tathatatlanságú/ÏÒÖUiFQx! ik [FACTITIVE]/VERB[UNABLE]/ADJ[sÁABSTRACT]/NOUN[jÚPROPERTY]/ADJ
SFX ¡ ik tathatatlanságnyi/ÏÒÖAUKicFQx! ik [FACTITIVE]/VERB[UNABLE]/ADJ[sÁABSTRACT]/NOUN[MEASURE]/ADJ
SFX ¡ ik tathatatlansági/ÏÒÖAUKicFQx! ik [FACTITIVE]/VERB[UNABLE]/ADJ[sÁABSTRACT]/NOUN[PLACE/TIME]/ADJ
SFX ¡ ik tathatatlanság/môÒÖAUKicSsY@ ik [FACTITIVE]/VERB[UNABLE]/ADJ[sÁABSTRACT]/NOUN
SFX ¡ ik tathatatlanabbik/môÒUiFSsDr ik [FACTITIVE]/VERB[UNABLE]/ADJ[DESIGNATE]/ADJ
SFX ¡   ik   tathatatlanabban ik                        [FACTITIVE]/VERB[UNABLE]/ADJ[COMPAR]/ADJ[MANNER]/ADV
SFX ¡ ik tathatatlanabb/môÒUiFQDr ik [FACTITIVE]/VERB[UNABLE]/ADJ[COMPAR]/ADJ
SFX ¡ ik tathatatlan/môÒÖAUKicFQs ik [FACTITIVE]/VERB[UNABLE]/ADJ
SFX ¡ ik tathat/Oo ik [FACTITIVE]/VERB<MODAL>
SFX ¡ ik tat/Oo ik [FACTITIVE]/VERB
SFX ¡ 0 tatós/môÒÖUiFSsx! [^k] [FACTITIVE]/VERB[ÓIMPERF_PART]/ADJ[jÚPROPERTY]/ADJ
SFX ¡ 0 tatónyi/ÏÒÖAUKicFQx! [^k] [FACTITIVE]/VERB[ÓIMPERF_PART]/ADJ[MEASURE]/ADJ
SFX ¡ 0 tatójú/ÏÒÖUiFQx! [^k] [FACTITIVE]/VERB[ÓIMPERF_PART]/ADJ[jÚPROPERTY]/ADJ
SFX ¡ 0 tatói/ÏÒÖAUKicFQx! [^k] [FACTITIVE]/VERB[ÓIMPERF_PART]/ADJ[PLACE/TIME]/ADJ
SFX ¡ 0 tatóbbik/môÒUiFSsDr [^k] [FACTITIVE]/VERB[ÓIMPERF_PART]/ADJ[DESIGNATE]/ADJ
SFX ¡   0    tatóbban     [^k]                      [FACTITIVE]/VERB[ÓIMPERF_PART]/ADJ[COMPAR]/ADJ[MANNER]/ADV
SFX ¡ 0 tatóbb/môÒUiFQDr [^k] [FACTITIVE]/VERB[ÓIMPERF_PART]/ADJ[COMPAR]/ADJ
SFX ¡ 0 tató/ÏÒÖAUKicFQY@Ÿ [^k] [FACTITIVE]/VERB[ÓIMPERF_PART]/ADJ
SFX ¡ 0 tatású/ÏÒÖUiFQx! [^k] [FACTITIVE]/VERB[ÁPROCESS/RESULT]/NOUN[jÚPROPERTY]/ADJ
SFX ¡ 0 tatásos/môÒÖAUKicFSsx! [^k] [FACTITIVE]/VERB[ÁPROCESS/RESULT]/NOUN[ATTRIBUTE]/ADJ
SFX ¡ 0 tatásnyi/ÏÒÖAUKicFQx! [^k] [FACTITIVE]/VERB[ÁPROCESS/RESULT]/NOUN[MEASURE]/ADJ
SFX ¡ 0 tatási/ÏÒÖAUKicFQx! [^k] [FACTITIVE]/VERB[ÁPROCESS/RESULT]/NOUN[PLACE/TIME]/ADJ
SFX ¡ 0 tatás/môÒÖAUKicSsY@Ÿ [^k] [FACTITIVE]/VERB[ÁPROCESS/RESULT]/NOUN
SFX ¡ 0 tatott/môÒAU$icFQs [^k] [FACTITIVE]/VERB[PERF_PART]/ADJ
SFX ¡   0    tatott       [^k]                      [FACTITIVE]/VERB<PAST>
SFX ¡ 0 tathatóságú/ÏÒÖUiFQx! [^k] [FACTITIVE]/VERB[hAtÓMODAL_PART]/ADJ/ADJ[sÁABSTRACT]/NOUN[jÚPROPERTY]/ADJ
SFX ¡ 0 tathatóságnyi/ÏÒÖAUKicFQx! [^k] [FACTITIVE]/VERB[hAtÓMODAL_PART]/ADJ/ADJ[sÁABSTRACT]/NOUN[MEASURE]/ADJ
SFX ¡ 0 tathatósági/ÏÒÖAUKicFQx! [^k] [FACTITIVE]/VERB[hAtÓMODAL_PART]/ADJ/ADJ[sÁABSTRACT]/NOUN[PLACE/TIME]/ADJ
SFX ¡ 0 tathatóság/môÒÖAUKicSsY@Ÿ [^k] [FACTITIVE]/VERB[hAtÓMODAL_PART]/ADJ/ADJ[sÁABSTRACT]/NOUN
SFX ¡ 0 tathatós/môÒÖAUKicFSsx! [^k] [FACTITIVE]/VERB[hAtÓMODAL_PART]/ADJ/ADJ[ATTRIBUTE]/ADJ
SFX ¡ 0 tathatónyi/ÏÒÖAUKicFQx! [^k] [FACTITIVE]/VERB[hAtÓMODAL_PART]/ADJ/ADJ[MEASURE]/ADJ
SFX ¡ 0 tathatójú/ÏÒÖUiFQx! [^k] [FACTITIVE]/VERB[hAtÓMODAL_PART]/ADJ/ADJ[jÚPROPERTY]/ADJ
SFX ¡ 0 tathatói/ÏÒÖAUKicFQx! [^k] [FACTITIVE]/VERB[hAtÓMODAL_PART]/ADJ/ADJ[PLACE/TIME]/ADJ
SFX ¡ 0 tathatóbbik/môÒÖUiFSsDr [^k] [FACTITIVE]/VERB[hAtÓMODAL_PART]/ADJ/ADJ[DESIGNATE]/ADJ
SFX ¡   0    tathatóbban  [^k]                      [FACTITIVE]/VERB[hAtÓMODAL_PART]/ADJ/ADJ[COMPAR]/ADJ[MANNER]/ADV
SFX ¡ 0 tathatóbb/môÒÖUiFQDr [^k] [FACTITIVE]/VERB[hAtÓMODAL_PART]/ADJ/ADJ[COMPAR]/ADJ
SFX ¡ 0 tatható/ÏÒÖAUKicFQŸ [^k] [FACTITIVE]/VERB[hAtÓMODAL_PART]/ADJ/ADJ
SFX ¡   0    tathatott    [^k]                      [FACTITIVE]/VERB<MODAL><PAST>
SFX ¡ 0 tathatatlanságú/ÏÒÖUiFQx! [^k] [FACTITIVE]/VERB[UNABLE]/ADJ[sÁABSTRACT]/NOUN[jÚPROPERTY]/ADJ
SFX ¡ 0 tathatatlanságnyi/ÏÒÖAUKicFQx! [^k] [FACTITIVE]/VERB[UNABLE]/ADJ[sÁABSTRACT]/NOUN[MEASURE]/ADJ
SFX ¡ 0 tathatatlansági/ÏÒÖAUKicFQx! [^k] [FACTITIVE]/VERB[UNABLE]/ADJ[sÁABSTRACT]/NOUN[PLACE/TIME]/ADJ
SFX ¡ 0 tathatatlanság/môÒÖAUKicSsY@ [^k] [FACTITIVE]/VERB[UNABLE]/ADJ[sÁABSTRACT]/NOUN
SFX ¡ 0 tathatatlanabbik/môÒUiFSsDr [^k] [FACTITIVE]/VERB[UNABLE]/ADJ[DESIGNATE]/ADJ
SFX ¡   0    tathatatlanabban [^k]                      [FACTITIVE]/VERB[UNABLE]/ADJ[COMPAR]/ADJ[MANNER]/ADV
SFX ¡ 0 tathatatlanabb/môÒUiFQDr [^k] [FACTITIVE]/VERB[UNABLE]/ADJ[COMPAR]/ADJ
SFX ¡ 0 tathatatlan/môÒÖAUKicFQs [^k] [FACTITIVE]/VERB[UNABLE]/ADJ
SFX ¡ 0 tathat/Oo [^k] [FACTITIVE]/VERB<MODAL>
SFX ¡ 0 tat/Oo [^k] [FACTITIVE]/VERB

SFX Ÿ Y 1
SFX Ÿ   0    -i           .                         [PLACE/TIME]/ADJ

SFX z Y 6
SFX z   0    magával      d                         /NOUN<POSS><CAS<INS>>
SFX z   0    magunkkal    d                         /NOUN<POSS<1><PLUR>><CAS<INS>>
SFX z   0    magukkal     d                         /NOUN<POSS<PLUR>><CAS<INS>>
SFX z   0    magatokkal   d                         /NOUN<POSS<2><PLUR>><CAS<INS>>
SFX z   0    magammal     d                         /NOUN<POSS<1>><CAS<INS>>
SFX z   0    magaddal     d                         /NOUN<POSS<2>><CAS<INS>>
SFX t Y 318
SFX t   0    eiül         [cghjmsxyvzbdfklnprt-]    <PLUR><POSS><CAS<ESS>>
SFX t   0    eiéül        [cghjmsxyvzbdfklnprt-]    <PLUR><POSS><ANP><CAS<ESS>>
SFX t   0    eiéért       [cghjmsxyvzbdfklnprt-]    <PLUR><POSS><ANP><CAS<CAU>>
SFX t   0    eiévé        [cghjmsxyvzbdfklnprt-]    <PLUR><POSS><ANP><CAS<TRA>>
SFX t   0    eiével       [cghjmsxyvzbdfklnprt-]    <PLUR><POSS><ANP><CAS<INS>>
SFX t   0    eiétõl       [cghjmsxyvzbdfklnprt-]    <PLUR><POSS><ANP><CAS<ABL>>
SFX t   0    eiét         [cghjmsxyvzbdfklnprt-]    <PLUR><POSS><ANP><CAS<ACC>>
SFX t   0    eiérõl       [cghjmsxyvzbdfklnprt-]    <PLUR><POSS><ANP><CAS<DEL>>
SFX t   0    eiért        [cghjmsxyvzbdfklnprt-]    <PLUR><POSS><CAS<CAU>>
SFX t   0    eiére        [cghjmsxyvzbdfklnprt-]    <PLUR><POSS><ANP><CAS<SBL>>
SFX t   0    eiénél       [cghjmsxyvzbdfklnprt-]    <PLUR><POSS><ANP><CAS<ADE>>
SFX t   0    eiének       [cghjmsxyvzbdfklnprt-]    <PLUR><POSS><ANP><CAS<DAT>>
SFX t   0    eién         [cghjmsxyvzbdfklnprt-]    <PLUR><POSS><ANP><CAS<SUE>>
SFX t   0    eiéiül       [cghjmsxyvzbdfklnprt-]    <PLUR><POSS><ANP<PLUR>><CAS<ESS>>
SFX t   0    eiéiért      [cghjmsxyvzbdfklnprt-]    <PLUR><POSS><ANP<PLUR>><CAS<CAU>>
SFX t   0    eiéivé       [cghjmsxyvzbdfklnprt-]    <PLUR><POSS><ANP<PLUR>><CAS<TRA>>
SFX t   0    eiéivel      [cghjmsxyvzbdfklnprt-]    <PLUR><POSS><ANP<PLUR>><CAS<INS>>
SFX t   0    eiéitõl      [cghjmsxyvzbdfklnprt-]    <PLUR><POSS><ANP<PLUR>><CAS<ABL>>
SFX t   0    eiéit        [cghjmsxyvzbdfklnprt-]    <PLUR><POSS><ANP<PLUR>><CAS<ACC>>
SFX t   0    eiéirõl      [cghjmsxyvzbdfklnprt-]    <PLUR><POSS><ANP<PLUR>><CAS<DEL>>
SFX t   0    eiéire       [cghjmsxyvzbdfklnprt-]    <PLUR><POSS><ANP<PLUR>><CAS<SBL>>
SFX t   0    eiéinél      [cghjmsxyvzbdfklnprt-]    <PLUR><POSS><ANP<PLUR>><CAS<ADE>>
SFX t   0    eiéinek      [cghjmsxyvzbdfklnprt-]    <PLUR><POSS><ANP<PLUR>><CAS<DAT>>
SFX t   0    eiéin        [cghjmsxyvzbdfklnprt-]    <PLUR><POSS><ANP<PLUR>><CAS<SUE>>
SFX t   0    eiéiig       [cghjmsxyvzbdfklnprt-]    <PLUR><POSS><ANP<PLUR>><CAS<TER>>
SFX t   0    eiéihez      [cghjmsxyvzbdfklnprt-]    <PLUR><POSS><ANP<PLUR>><CAS<ALL>>
SFX t   0    eiéig        [cghjmsxyvzbdfklnprt-]    <PLUR><POSS><ANP><CAS<TER>>
SFX t   0    eiéibõl      [cghjmsxyvzbdfklnprt-]    <PLUR><POSS><ANP<PLUR>><CAS<ELA>>
SFX t   0    eiéiben      [cghjmsxyvzbdfklnprt-]    <PLUR><POSS><ANP<PLUR>><CAS<INE>>
SFX t   0    eiéibe       [cghjmsxyvzbdfklnprt-]    <PLUR><POSS><ANP<PLUR>><CAS<ILL>>
SFX t   0    eiéi         [cghjmsxyvzbdfklnprt-]    <PLUR><POSS><ANP<PLUR>>
SFX t   0    eiéhez       [cghjmsxyvzbdfklnprt-]    <PLUR><POSS><ANP><CAS<ALL>>
SFX t   0    eiébõl       [cghjmsxyvzbdfklnprt-]    <PLUR><POSS><ANP><CAS<ELA>>
SFX t   0    eiében       [cghjmsxyvzbdfklnprt-]    <PLUR><POSS><ANP><CAS<INE>>
SFX t   0    eiébe        [cghjmsxyvzbdfklnprt-]    <PLUR><POSS><ANP><CAS<ILL>>
SFX t   0    eié          [cghjmsxyvzbdfklnprt-]    <PLUR><POSS><ANP>
SFX t   0    eivé         [cghjmsxyvzbdfklnprt-]    <PLUR><POSS><CAS<TRA>>
SFX t   0    eivel        [cghjmsxyvzbdfklnprt-]    <PLUR><POSS><CAS<INS>>
SFX t   0    eitõl        [cghjmsxyvzbdfklnprt-]    <PLUR><POSS><CAS<ABL>>
SFX t   0    eitekül      [cghjmsxyvzbdfklnprt-]    <PLUR><POSS<2><PLUR>><CAS<ESS>>
SFX t   0    eitekéül     [cghjmsxyvzbdfklnprt-]    <PLUR><POSS<2><PLUR>><ANP><CAS<ESS>>
SFX t   0    eitekéért    [cghjmsxyvzbdfklnprt-]    <PLUR><POSS<2><PLUR>><ANP><CAS<CAU>>
SFX t   0    eitekévé     [cghjmsxyvzbdfklnprt-]    <PLUR><POSS<2><PLUR>><ANP><CAS<TRA>>
SFX t   0    eitekével    [cghjmsxyvzbdfklnprt-]    <PLUR><POSS<2><PLUR>><ANP><CAS<INS>>
SFX t   0    eitekétõl    [cghjmsxyvzbdfklnprt-]    <PLUR><POSS<2><PLUR>><ANP><CAS<ABL>>
SFX t   0    eitekét      [cghjmsxyvzbdfklnprt-]    <PLUR><POSS<2><PLUR>><ANP><CAS<ACC>>
SFX t   0    eitekérõl    [cghjmsxyvzbdfklnprt-]    <PLUR><POSS<2><PLUR>><ANP><CAS<DEL>>
SFX t   0    eitekért     [cghjmsxyvzbdfklnprt-]    <PLUR><POSS<2><PLUR>><CAS<CAU>>
SFX t   0    eitekére     [cghjmsxyvzbdfklnprt-]    <PLUR><POSS<2><PLUR>><ANP><CAS<SBL>>
SFX t   0    eitekénél    [cghjmsxyvzbdfklnprt-]    <PLUR><POSS<2><PLUR>><ANP><CAS<ADE>>
SFX t   0    eitekének    [cghjmsxyvzbdfklnprt-]    <PLUR><POSS<2><PLUR>><ANP><CAS<DAT>>
SFX t   0    eitekén      [cghjmsxyvzbdfklnprt-]    <PLUR><POSS<2><PLUR>><ANP><CAS<SUE>>
SFX t   0    eitekéiül    [cghjmsxyvzbdfklnprt-]    <PLUR><POSS<2><PLUR>><ANP<PLUR>><CAS<ESS>>
SFX t   0    eitekéiért   [cghjmsxyvzbdfklnprt-]    <PLUR><POSS<2><PLUR>><ANP<PLUR>><CAS<CAU>>
SFX t   0    eitekéivé    [cghjmsxyvzbdfklnprt-]    <PLUR><POSS<2><PLUR>><ANP<PLUR>><CAS<TRA>>
SFX t   0    eitekéivel   [cghjmsxyvzbdfklnprt-]    <PLUR><POSS<2><PLUR>><ANP<PLUR>><CAS<INS>>
SFX t   0    eitekéitõl   [cghjmsxyvzbdfklnprt-]    <PLUR><POSS<2><PLUR>><ANP<PLUR>><CAS<ABL>>
SFX t   0    eitekéit     [cghjmsxyvzbdfklnprt-]    <PLUR><POSS<2><PLUR>><ANP<PLUR>><CAS<ACC>>
SFX t   0    eitekéirõl   [cghjmsxyvzbdfklnprt-]    <PLUR><POSS<2><PLUR>><ANP<PLUR>><CAS<DEL>>
SFX t   0    eitekéire    [cghjmsxyvzbdfklnprt-]    <PLUR><POSS<2><PLUR>><ANP<PLUR>><CAS<SBL>>
SFX t   0    eitekéinél   [cghjmsxyvzbdfklnprt-]    <PLUR><POSS<2><PLUR>><ANP<PLUR>><CAS<ADE>>
SFX t   0    eitekéinek   [cghjmsxyvzbdfklnprt-]    <PLUR><POSS<2><PLUR>><ANP<PLUR>><CAS<DAT>>
SFX t   0    eitekéin     [cghjmsxyvzbdfklnprt-]    <PLUR><POSS<2><PLUR>><ANP<PLUR>><CAS<SUE>>
SFX t   0    eitekéiig    [cghjmsxyvzbdfklnprt-]    <PLUR><POSS<2><PLUR>><ANP<PLUR>><CAS<TER>>
SFX t   0    eitekéihez   [cghjmsxyvzbdfklnprt-]    <PLUR><POSS<2><PLUR>><ANP<PLUR>><CAS<ALL>>
SFX t   0    eitekéig     [cghjmsxyvzbdfklnprt-]    <PLUR><POSS<2><PLUR>><ANP><CAS<TER>>
SFX t   0    eitekéibõl   [cghjmsxyvzbdfklnprt-]    <PLUR><POSS<2><PLUR>><ANP<PLUR>><CAS<ELA>>
SFX t   0    eitekéiben   [cghjmsxyvzbdfklnprt-]    <PLUR><POSS<2><PLUR>><ANP<PLUR>><CAS<INE>>
SFX t   0    eitekéibe    [cghjmsxyvzbdfklnprt-]    <PLUR><POSS<2><PLUR>><ANP<PLUR>><CAS<ILL>>
SFX t   0    eitekéi      [cghjmsxyvzbdfklnprt-]    <PLUR><POSS<2><PLUR>><ANP<PLUR>>
SFX t   0    eitekéhez    [cghjmsxyvzbdfklnprt-]    <PLUR><POSS<2><PLUR>><ANP><CAS<ALL>>
SFX t   0    eitekébõl    [cghjmsxyvzbdfklnprt-]    <PLUR><POSS<2><PLUR>><ANP><CAS<ELA>>
SFX t   0    eitekében    [cghjmsxyvzbdfklnprt-]    <PLUR><POSS<2><PLUR>><ANP><CAS<INE>>
SFX t   0    eitekébe     [cghjmsxyvzbdfklnprt-]    <PLUR><POSS<2><PLUR>><ANP><CAS<ILL>>
SFX t   0    eiteké       [cghjmsxyvzbdfklnprt-]    <PLUR><POSS<2><PLUR>><ANP>
SFX t   0    eitektõl     [cghjmsxyvzbdfklnprt-]    <PLUR><POSS<2><PLUR>><CAS<ABL>>
SFX t   0    eitekrõl     [cghjmsxyvzbdfklnprt-]    <PLUR><POSS<2><PLUR>><CAS<DEL>>
SFX t   0    eitekre      [cghjmsxyvzbdfklnprt-]    <PLUR><POSS<2><PLUR>><CAS<SBL>>
SFX t   0    eiteknél     [cghjmsxyvzbdfklnprt-]    <PLUR><POSS<2><PLUR>><CAS<ADE>>
SFX t   0    eiteknek     [cghjmsxyvzbdfklnprt-]    <PLUR><POSS<2><PLUR>><CAS<DAT>>
SFX t   0    eitekként    [cghjmsxyvzbdfklnprt-]    <PLUR><POSS<2><PLUR>><CAS<FOR>>
SFX t   0    eitekké      [cghjmsxyvzbdfklnprt-]    <PLUR><POSS<2><PLUR>><CAS<TRA>>
SFX t   0    eitekkor     [cghjmsxyvzbdfklnprt-]    <PLUR><POSS<2><PLUR>><CAS<TEM>>
SFX t   0    eitekkel     [cghjmsxyvzbdfklnprt-]    <PLUR><POSS<2><PLUR>><CAS<INS>>
SFX t   0    eitekig      [cghjmsxyvzbdfklnprt-]    <PLUR><POSS<2><PLUR>><CAS<TER>>
SFX t   0    eitekhez     [cghjmsxyvzbdfklnprt-]    <PLUR><POSS<2><PLUR>><CAS<ALL>>
SFX t   0    eiteket      [cghjmsxyvzbdfklnprt-]    <PLUR><POSS<2><PLUR>><CAS<ACC>>
SFX t   0    eiteken      [cghjmsxyvzbdfklnprt-]    <PLUR><POSS<2><PLUR>><CAS<SUE>>
SFX t   0    eitekbõl     [cghjmsxyvzbdfklnprt-]    <PLUR><POSS<2><PLUR>><CAS<ELA>>
SFX t   0    eitekben     [cghjmsxyvzbdfklnprt-]    <PLUR><POSS<2><PLUR>><CAS<INE>>
SFX t   0    eitekbe      [cghjmsxyvzbdfklnprt-]    <PLUR><POSS<2><PLUR>><CAS<ILL>>
SFX t   0    eitek        [cghjmsxyvzbdfklnprt-]    <PLUR><POSS<2><PLUR>>
SFX t   0    eit          [cghjmsxyvzbdfklnprt-]    <PLUR><POSS><CAS<ACC>>
SFX t   0    eirõl        [cghjmsxyvzbdfklnprt-]    <PLUR><POSS><CAS<DEL>>
SFX t   0    eire         [cghjmsxyvzbdfklnprt-]    <PLUR><POSS><CAS<SBL>>
SFX t   0    einél        [cghjmsxyvzbdfklnprt-]    <PLUR><POSS><CAS<ADE>>
SFX t   0    einkül       [cghjmsxyvzbdfklnprt-]    <PLUR><POSS<1><PLUR>><CAS<ESS>>
SFX t   0    einkéül      [cghjmsxyvzbdfklnprt-]    <PLUR><POSS<1><PLUR>><ANP><CAS<ESS>>
SFX t   0    einkéért     [cghjmsxyvzbdfklnprt-]    <PLUR><POSS<1><PLUR>><ANP><CAS<CAU>>
SFX t   0    einkévé      [cghjmsxyvzbdfklnprt-]    <PLUR><POSS<1><PLUR>><ANP><CAS<TRA>>
SFX t   0    einkével     [cghjmsxyvzbdfklnprt-]    <PLUR><POSS<1><PLUR>><ANP><CAS<INS>>
SFX t   0    einkétõl     [cghjmsxyvzbdfklnprt-]    <PLUR><POSS<1><PLUR>><ANP><CAS<ABL>>
SFX t   0    einkét       [cghjmsxyvzbdfklnprt-]    <PLUR><POSS<1><PLUR>><ANP><CAS<ACC>>
SFX t   0    einkérõl     [cghjmsxyvzbdfklnprt-]    <PLUR><POSS<1><PLUR>><ANP><CAS<DEL>>
SFX t   0    einkért      [cghjmsxyvzbdfklnprt-]    <PLUR><POSS<1><PLUR>><CAS<CAU>>
SFX t   0    einkére      [cghjmsxyvzbdfklnprt-]    <PLUR><POSS<1><PLUR>><ANP><CAS<SBL>>
SFX t   0    einkénél     [cghjmsxyvzbdfklnprt-]    <PLUR><POSS<1><PLUR>><ANP><CAS<ADE>>
SFX t   0    einkének     [cghjmsxyvzbdfklnprt-]    <PLUR><POSS<1><PLUR>><ANP><CAS<DAT>>
SFX t   0    einkén       [cghjmsxyvzbdfklnprt-]    <PLUR><POSS<1><PLUR>><ANP><CAS<SUE>>
SFX t   0    einkéiül     [cghjmsxyvzbdfklnprt-]    <PLUR><POSS<1><PLUR>><ANP<PLUR>><CAS<ESS>>
SFX t   0    einkéiért    [cghjmsxyvzbdfklnprt-]    <PLUR><POSS<1><PLUR>><ANP<PLUR>><CAS<CAU>>
SFX t   0    einkéivé     [cghjmsxyvzbdfklnprt-]    <PLUR><POSS<1><PLUR>><ANP<PLUR>><CAS<TRA>>
SFX t   0    einkéivel    [cghjmsxyvzbdfklnprt-]    <PLUR><POSS<1><PLUR>><ANP<PLUR>><CAS<INS>>
SFX t   0    einkéitõl    [cghjmsxyvzbdfklnprt-]    <PLUR><POSS<1><PLUR>><ANP<PLUR>><CAS<ABL>>
SFX t   0    einkéit      [cghjmsxyvzbdfklnprt-]    <PLUR><POSS<1><PLUR>><ANP<PLUR>><CAS<ACC>>
SFX t   0    einkéirõl    [cghjmsxyvzbdfklnprt-]    <PLUR><POSS<1><PLUR>><ANP<PLUR>><CAS<DEL>>
SFX t   0    einkéire     [cghjmsxyvzbdfklnprt-]    <PLUR><POSS<1><PLUR>><ANP<PLUR>><CAS<SBL>>
SFX t   0    einkéinél    [cghjmsxyvzbdfklnprt-]    <PLUR><POSS<1><PLUR>><ANP<PLUR>><CAS<ADE>>
SFX t   0    einkéinek    [cghjmsxyvzbdfklnprt-]    <PLUR><POSS<1><PLUR>><ANP<PLUR>><CAS<DAT>>
SFX t   0    einkéin      [cghjmsxyvzbdfklnprt-]    <PLUR><POSS<1><PLUR>><ANP<PLUR>><CAS<SUE>>
SFX t   0    einkéiig     [cghjmsxyvzbdfklnprt-]    <PLUR><POSS<1><PLUR>><ANP<PLUR>><CAS<TER>>
SFX t   0    einkéihez    [cghjmsxyvzbdfklnprt-]    <PLUR><POSS<1><PLUR>><ANP<PLUR>><CAS<ALL>>
SFX t   0    einkéig      [cghjmsxyvzbdfklnprt-]    <PLUR><POSS<1><PLUR>><ANP><CAS<TER>>
SFX t   0    einkéibõl    [cghjmsxyvzbdfklnprt-]    <PLUR><POSS<1><PLUR>><ANP<PLUR>><CAS<ELA>>
SFX t   0    einkéiben    [cghjmsxyvzbdfklnprt-]    <PLUR><POSS<1><PLUR>><ANP<PLUR>><CAS<INE>>
SFX t   0    einkéibe     [cghjmsxyvzbdfklnprt-]    <PLUR><POSS<1><PLUR>><ANP<PLUR>><CAS<ILL>>
SFX t   0    einkéi       [cghjmsxyvzbdfklnprt-]    <PLUR><POSS<1><PLUR>><ANP<PLUR>>
SFX t   0    einkéhez     [cghjmsxyvzbdfklnprt-]    <PLUR><POSS<1><PLUR>><ANP><CAS<ALL>>
SFX t   0    einkébõl     [cghjmsxyvzbdfklnprt-]    <PLUR><POSS<1><PLUR>><ANP><CAS<ELA>>
SFX t   0    einkében     [cghjmsxyvzbdfklnprt-]    <PLUR><POSS<1><PLUR>><ANP><CAS<INE>>
SFX t   0    einkébe      [cghjmsxyvzbdfklnprt-]    <PLUR><POSS<1><PLUR>><ANP><CAS<ILL>>
SFX t   0    einké        [cghjmsxyvzbdfklnprt-]    <PLUR><POSS<1><PLUR>><ANP>
SFX t   0    einktõl      [cghjmsxyvzbdfklnprt-]    <PLUR><POSS<1><PLUR>><CAS<ABL>>
SFX t   0    einkrõl      [cghjmsxyvzbdfklnprt-]    <PLUR><POSS<1><PLUR>><CAS<DEL>>
SFX t   0    einkre       [cghjmsxyvzbdfklnprt-]    <PLUR><POSS<1><PLUR>><CAS<SBL>>
SFX t   0    einknél      [cghjmsxyvzbdfklnprt-]    <PLUR><POSS<1><PLUR>><CAS<ADE>>
SFX t   0    einknek      [cghjmsxyvzbdfklnprt-]    <PLUR><POSS<1><PLUR>><CAS<DAT>>
SFX t   0    einkként     [cghjmsxyvzbdfklnprt-]    <PLUR><POSS<1><PLUR>><CAS<FOR>>
SFX t   0    einkké       [cghjmsxyvzbdfklnprt-]    <PLUR><POSS<1><PLUR>><CAS<TRA>>
SFX t   0    einkkor      [cghjmsxyvzbdfklnprt-]    <PLUR><POSS<1><PLUR>><CAS<TEM>>
SFX t   0    einkkel      [cghjmsxyvzbdfklnprt-]    <PLUR><POSS<1><PLUR>><CAS<INS>>
SFX t   0    einkig       [cghjmsxyvzbdfklnprt-]    <PLUR><POSS<1><PLUR>><CAS<TER>>
SFX t   0    einkhez      [cghjmsxyvzbdfklnprt-]    <PLUR><POSS<1><PLUR>><CAS<ALL>>
SFX t   0    einket       [cghjmsxyvzbdfklnprt-]    <PLUR><POSS<1><PLUR>><CAS<ACC>>
SFX t   0    einken       [cghjmsxyvzbdfklnprt-]    <PLUR><POSS<1><PLUR>><CAS<SUE>>
SFX t   0    einkbõl      [cghjmsxyvzbdfklnprt-]    <PLUR><POSS<1><PLUR>><CAS<ELA>>
SFX t   0    einkben      [cghjmsxyvzbdfklnprt-]    <PLUR><POSS<1><PLUR>><CAS<INE>>
SFX t   0    einkbe       [cghjmsxyvzbdfklnprt-]    <PLUR><POSS<1><PLUR>><CAS<ILL>>
SFX t   0    eink         [cghjmsxyvzbdfklnprt-]    <PLUR><POSS<1><PLUR>>
SFX t   0    einek        [cghjmsxyvzbdfklnprt-]    <PLUR><POSS><CAS<DAT>>
SFX t   0    ein          [cghjmsxyvzbdfklnprt-]    <PLUR><POSS><CAS<SUE>>
SFX t   0    eimül        [cghjmsxyvzbdfklnprt-]    <PLUR><POSS<1>><CAS<ESS>>
SFX t   0    eiméül       [cghjmsxyvzbdfklnprt-]    <PLUR><POSS<1>><ANP><CAS<ESS>>
SFX t   0    eiméért      [cghjmsxyvzbdfklnprt-]    <PLUR><POSS<1>><ANP><CAS<CAU>>
SFX t   0    eimévé       [cghjmsxyvzbdfklnprt-]    <PLUR><POSS<1>><ANP><CAS<TRA>>
SFX t   0    eimével      [cghjmsxyvzbdfklnprt-]    <PLUR><POSS<1>><ANP><CAS<INS>>
SFX t   0    eimétõl      [cghjmsxyvzbdfklnprt-]    <PLUR><POSS<1>><ANP><CAS<ABL>>
SFX t   0    eimét        [cghjmsxyvzbdfklnprt-]    <PLUR><POSS<1>><ANP><CAS<ACC>>
SFX t   0    eimérõl      [cghjmsxyvzbdfklnprt-]    <PLUR><POSS<1>><ANP><CAS<DEL>>
SFX t   0    eimért       [cghjmsxyvzbdfklnprt-]    <PLUR><POSS<1>><CAS<CAU>>
SFX t   0    eimére       [cghjmsxyvzbdfklnprt-]    <PLUR><POSS<1>><ANP><CAS<SBL>>
SFX t   0    eiménél      [cghjmsxyvzbdfklnprt-]    <PLUR><POSS<1>><ANP><CAS<ADE>>
SFX t   0    eimének      [cghjmsxyvzbdfklnprt-]    <PLUR><POSS<1>><ANP><CAS<DAT>>
SFX t   0    eimén        [cghjmsxyvzbdfklnprt-]    <PLUR><POSS<1>><ANP><CAS<SUE>>
SFX t   0    eiméiül      [cghjmsxyvzbdfklnprt-]    <PLUR><POSS<1>><ANP<PLUR>><CAS<ESS>>
SFX t   0    eiméiért     [cghjmsxyvzbdfklnprt-]    <PLUR><POSS<1>><ANP<PLUR>><CAS<CAU>>
SFX t   0    eiméivé      [cghjmsxyvzbdfklnprt-]    <PLUR><POSS<1>><ANP<PLUR>><CAS<TRA>>
SFX t   0    eiméivel     [cghjmsxyvzbdfklnprt-]    <PLUR><POSS<1>><ANP<PLUR>><CAS<INS>>
SFX t   0    eiméitõl     [cghjmsxyvzbdfklnprt-]    <PLUR><POSS<1>><ANP<PLUR>><CAS<ABL>>
SFX t   0    eiméit       [cghjmsxyvzbdfklnprt-]    <PLUR><POSS<1>><ANP<PLUR>><CAS<ACC>>
SFX t   0    eiméirõl     [cghjmsxyvzbdfklnprt-]    <PLUR><POSS<1>><ANP<PLUR>><CAS<DEL>>
SFX t   0    eiméire      [cghjmsxyvzbdfklnprt-]    <PLUR><POSS<1>><ANP<PLUR>><CAS<SBL>>
SFX t   0    eiméinél     [cghjmsxyvzbdfklnprt-]    <PLUR><POSS<1>><ANP<PLUR>><CAS<ADE>>
SFX t   0    eiméinek     [cghjmsxyvzbdfklnprt-]    <PLUR><POSS<1>><ANP<PLUR>><CAS<DAT>>
SFX t   0    eiméin       [cghjmsxyvzbdfklnprt-]    <PLUR><POSS<1>><ANP<PLUR>><CAS<SUE>>
SFX t   0    eiméiig      [cghjmsxyvzbdfklnprt-]    <PLUR><POSS<1>><ANP<PLUR>><CAS<TER>>
SFX t   0    eiméihez     [cghjmsxyvzbdfklnprt-]    <PLUR><POSS<1>><ANP<PLUR>><CAS<ALL>>
SFX t   0    eiméig       [cghjmsxyvzbdfklnprt-]    <PLUR><POSS<1>><ANP><CAS<TER>>
SFX t   0    eiméibõl     [cghjmsxyvzbdfklnprt-]    <PLUR><POSS<1>><ANP<PLUR>><CAS<ELA>>
SFX t   0    eiméiben     [cghjmsxyvzbdfklnprt-]    <PLUR><POSS<1>><ANP<PLUR>><CAS<INE>>
SFX t   0    eiméibe      [cghjmsxyvzbdfklnprt-]    <PLUR><POSS<1>><ANP<PLUR>><CAS<ILL>>
SFX t   0    eiméi        [cghjmsxyvzbdfklnprt-]    <PLUR><POSS<1>><ANP<PLUR>>
SFX t   0    eiméhez      [cghjmsxyvzbdfklnprt-]    <PLUR><POSS<1>><ANP><CAS<ALL>>
SFX t   0    eimébõl      [cghjmsxyvzbdfklnprt-]    <PLUR><POSS<1>><ANP><CAS<ELA>>
SFX t   0    eimében      [cghjmsxyvzbdfklnprt-]    <PLUR><POSS<1>><ANP><CAS<INE>>
SFX t   0    eimébe       [cghjmsxyvzbdfklnprt-]    <PLUR><POSS<1>><ANP><CAS<ILL>>
SFX t   0    eimé         [cghjmsxyvzbdfklnprt-]    <PLUR><POSS<1>><ANP>
SFX t   0    eimtõl       [cghjmsxyvzbdfklnprt-]    <PLUR><POSS<1>><CAS<ABL>>
SFX t   0    eimrõl       [cghjmsxyvzbdfklnprt-]    <PLUR><POSS<1>><CAS<DEL>>
SFX t   0    eimre        [cghjmsxyvzbdfklnprt-]    <PLUR><POSS<1>><CAS<SBL>>
SFX t   0    eimnél       [cghjmsxyvzbdfklnprt-]    <PLUR><POSS<1>><CAS<ADE>>
SFX t   0    eimnek       [cghjmsxyvzbdfklnprt-]    <PLUR><POSS<1>><CAS<DAT>>
SFX t   0    eimmé        [cghjmsxyvzbdfklnprt-]    <PLUR><POSS<1>><CAS<TRA>>
SFX t   0    eimmel       [cghjmsxyvzbdfklnprt-]    <PLUR><POSS<1>><CAS<INS>>
SFX t   0    eimként      [cghjmsxyvzbdfklnprt-]    <PLUR><POSS<1>><CAS<FOR>>
SFX t   0    eimkor       [cghjmsxyvzbdfklnprt-]    <PLUR><POSS<1>><CAS<TEM>>
SFX t   0    eimig        [cghjmsxyvzbdfklnprt-]    <PLUR><POSS<1>><CAS<TER>>
SFX t   0    eimhez       [cghjmsxyvzbdfklnprt-]    <PLUR><POSS<1>><CAS<ALL>>
SFX t   0    eimet        [cghjmsxyvzbdfklnprt-]    <PLUR><POSS<1>><CAS<ACC>>
SFX t   0    eimen        [cghjmsxyvzbdfklnprt-]    <PLUR><POSS<1>><CAS<SUE>>
SFX t   0    eimbõl       [cghjmsxyvzbdfklnprt-]    <PLUR><POSS<1>><CAS<ELA>>
SFX t   0    eimben       [cghjmsxyvzbdfklnprt-]    <PLUR><POSS<1>><CAS<INE>>
SFX t   0    eimbe        [cghjmsxyvzbdfklnprt-]    <PLUR><POSS<1>><CAS<ILL>>
SFX t   0    eim          [cghjmsxyvzbdfklnprt-]    <PLUR><POSS<1>>
SFX t   0    eikül        [cghjmsxyvzbdfklnprt-]    <PLUR><POSS<PLUR>><CAS<ESS>>
SFX t   0    eikéül       [cghjmsxyvzbdfklnprt-]    <PLUR><POSS<PLUR>><ANP><CAS<ESS>>
SFX t   0    eikéért      [cghjmsxyvzbdfklnprt-]    <PLUR><POSS<PLUR>><ANP><CAS<CAU>>
SFX t   0    eikévé       [cghjmsxyvzbdfklnprt-]    <PLUR><POSS<PLUR>><ANP><CAS<TRA>>
SFX t   0    eikével      [cghjmsxyvzbdfklnprt-]    <PLUR><POSS<PLUR>><ANP><CAS<INS>>
SFX t   0    eikétõl      [cghjmsxyvzbdfklnprt-]    <PLUR><POSS<PLUR>><ANP><CAS<ABL>>
SFX t   0    eikét        [cghjmsxyvzbdfklnprt-]    <PLUR><POSS<PLUR>><ANP><CAS<ACC>>
SFX t   0    eikérõl      [cghjmsxyvzbdfklnprt-]    <PLUR><POSS<PLUR>><ANP><CAS<DEL>>
SFX t   0    eikért       [cghjmsxyvzbdfklnprt-]    <PLUR><POSS<PLUR>><CAS<CAU>>
SFX t   0    eikére       [cghjmsxyvzbdfklnprt-]    <PLUR><POSS<PLUR>><ANP><CAS<SBL>>
SFX t   0    eikénél      [cghjmsxyvzbdfklnprt-]    <PLUR><POSS<PLUR>><ANP><CAS<ADE>>
SFX t   0    eiként       [cghjmsxyvzbdfklnprt-]    <PLUR><POSS><CAS<FOR>>
SFX t   0    eikének      [cghjmsxyvzbdfklnprt-]    <PLUR><POSS<PLUR>><ANP><CAS<DAT>>
SFX t   0    eikén        [cghjmsxyvzbdfklnprt-]    <PLUR><POSS<PLUR>><ANP><CAS<SUE>>
SFX t   0    eikéiül      [cghjmsxyvzbdfklnprt-]    <PLUR><POSS<PLUR>><ANP<PLUR>><CAS<ESS>>
SFX t   0    eikéiért     [cghjmsxyvzbdfklnprt-]    <PLUR><POSS<PLUR>><ANP<PLUR>><CAS<CAU>>
SFX t   0    eikéivé      [cghjmsxyvzbdfklnprt-]    <PLUR><POSS<PLUR>><ANP<PLUR>><CAS<TRA>>
SFX t   0    eikéivel     [cghjmsxyvzbdfklnprt-]    <PLUR><POSS<PLUR>><ANP<PLUR>><CAS<INS>>
SFX t   0    eikéitõl     [cghjmsxyvzbdfklnprt-]    <PLUR><POSS<PLUR>><ANP<PLUR>><CAS<ABL>>
SFX t   0    eikéit       [cghjmsxyvzbdfklnprt-]    <PLUR><POSS<PLUR>><ANP<PLUR>><CAS<ACC>>
SFX t   0    eikéirõl     [cghjmsxyvzbdfklnprt-]    <PLUR><POSS<PLUR>><ANP<PLUR>><CAS<DEL>>
SFX t   0    eikéire      [cghjmsxyvzbdfklnprt-]    <PLUR><POSS<PLUR>><ANP<PLUR>><CAS<SBL>>
SFX t   0    eikéinél     [cghjmsxyvzbdfklnprt-]    <PLUR><POSS<PLUR>><ANP<PLUR>><CAS<ADE>>
SFX t   0    eikéinek     [cghjmsxyvzbdfklnprt-]    <PLUR><POSS<PLUR>><ANP<PLUR>><CAS<DAT>>
SFX t   0    eikéin       [cghjmsxyvzbdfklnprt-]    <PLUR><POSS<PLUR>><ANP<PLUR>><CAS<SUE>>
SFX t   0    eikéiig      [cghjmsxyvzbdfklnprt-]    <PLUR><POSS<PLUR>><ANP<PLUR>><CAS<TER>>
SFX t   0    eikéihez     [cghjmsxyvzbdfklnprt-]    <PLUR><POSS<PLUR>><ANP<PLUR>><CAS<ALL>>
SFX t   0    eikéig       [cghjmsxyvzbdfklnprt-]    <PLUR><POSS<PLUR>><ANP><CAS<TER>>
SFX t   0    eikéibõl     [cghjmsxyvzbdfklnprt-]    <PLUR><POSS<PLUR>><ANP<PLUR>><CAS<ELA>>
SFX t   0    eikéiben     [cghjmsxyvzbdfklnprt-]    <PLUR><POSS<PLUR>><ANP<PLUR>><CAS<INE>>
SFX t   0    eikéibe      [cghjmsxyvzbdfklnprt-]    <PLUR><POSS<PLUR>><ANP<PLUR>><CAS<ILL>>
SFX t   0    eikéi        [cghjmsxyvzbdfklnprt-]    <PLUR><POSS<PLUR>><ANP<PLUR>>
SFX t   0    eikéhez      [cghjmsxyvzbdfklnprt-]    <PLUR><POSS<PLUR>><ANP><CAS<ALL>>
SFX t   0    eikébõl      [cghjmsxyvzbdfklnprt-]    <PLUR><POSS<PLUR>><ANP><CAS<ELA>>
SFX t   0    eikében      [cghjmsxyvzbdfklnprt-]    <PLUR><POSS<PLUR>><ANP><CAS<INE>>
SFX t   0    eikébe       [cghjmsxyvzbdfklnprt-]    <PLUR><POSS<PLUR>><ANP><CAS<ILL>>
SFX t   0    eiké         [cghjmsxyvzbdfklnprt-]    <PLUR><POSS<PLUR>><ANP>
SFX t   0    eiktõl       [cghjmsxyvzbdfklnprt-]    <PLUR><POSS<PLUR>><CAS<ABL>>
SFX t   0    eikrõl       [cghjmsxyvzbdfklnprt-]    <PLUR><POSS<PLUR>><CAS<DEL>>
SFX t   0    eikre        [cghjmsxyvzbdfklnprt-]    <PLUR><POSS<PLUR>><CAS<SBL>>
SFX t   0    eikor        [cghjmsxyvzbdfklnprt-]    <PLUR><POSS><CAS<TEM>>
SFX t   0    eiknél       [cghjmsxyvzbdfklnprt-]    <PLUR><POSS<PLUR>><CAS<ADE>>
SFX t   0    eiknek       [cghjmsxyvzbdfklnprt-]    <PLUR><POSS<PLUR>><CAS<DAT>>
SFX t   0    eikként      [cghjmsxyvzbdfklnprt-]    <PLUR><POSS<PLUR>><CAS<FOR>>
SFX t   0    eikké        [cghjmsxyvzbdfklnprt-]    <PLUR><POSS<PLUR>><CAS<TRA>>
SFX t   0    eikkor       [cghjmsxyvzbdfklnprt-]    <PLUR><POSS<PLUR>><CAS<TEM>>
SFX t   0    eikkel       [cghjmsxyvzbdfklnprt-]    <PLUR><POSS<PLUR>><CAS<INS>>
SFX t   0    eikig        [cghjmsxyvzbdfklnprt-]    <PLUR><POSS<PLUR>><CAS<TER>>
SFX t   0    eikhez       [cghjmsxyvzbdfklnprt-]    <PLUR><POSS<PLUR>><CAS<ALL>>
SFX t   0    eiket        [cghjmsxyvzbdfklnprt-]    <PLUR><POSS<PLUR>><CAS<ACC>>
SFX t   0    eiken        [cghjmsxyvzbdfklnprt-]    <PLUR><POSS<PLUR>><CAS<SUE>>
SFX t   0    eikbõl       [cghjmsxyvzbdfklnprt-]    <PLUR><POSS<PLUR>><CAS<ELA>>
SFX t   0    eikben       [cghjmsxyvzbdfklnprt-]    <PLUR><POSS<PLUR>><CAS<INE>>
SFX t   0    eikbe        [cghjmsxyvzbdfklnprt-]    <PLUR><POSS<PLUR>><CAS<ILL>>
SFX t   0    eik          [cghjmsxyvzbdfklnprt-]    <PLUR><POSS<PLUR>>
SFX t   0    eiig         [cghjmsxyvzbdfklnprt-]    <PLUR><POSS><CAS<TER>>
SFX t   0    eihez        [cghjmsxyvzbdfklnprt-]    <PLUR><POSS><CAS<ALL>>
SFX t   0    eidül        [cghjmsxyvzbdfklnprt-]    <PLUR><POSS<2>><CAS<ESS>>
SFX t   0    eidéül       [cghjmsxyvzbdfklnprt-]    <PLUR><POSS<2>><ANP><CAS<ESS>>
SFX t   0    eidéért      [cghjmsxyvzbdfklnprt-]    <PLUR><POSS<2>><ANP><CAS<CAU>>
SFX t   0    eidévé       [cghjmsxyvzbdfklnprt-]    <PLUR><POSS<2>><ANP><CAS<TRA>>
SFX t   0    eidével      [cghjmsxyvzbdfklnprt-]    <PLUR><POSS<2>><ANP><CAS<INS>>
SFX t   0    eidétõl      [cghjmsxyvzbdfklnprt-]    <PLUR><POSS<2>><ANP><CAS<ABL>>
SFX t   0    eidét        [cghjmsxyvzbdfklnprt-]    <PLUR><POSS<2>><ANP><CAS<ACC>>
SFX t   0    eidérõl      [cghjmsxyvzbdfklnprt-]    <PLUR><POSS<2>><ANP><CAS<DEL>>
SFX t   0    eidért       [cghjmsxyvzbdfklnprt-]    <PLUR><POSS<2>><CAS<CAU>>
SFX t   0    eidére       [cghjmsxyvzbdfklnprt-]    <PLUR><POSS<2>><ANP><CAS<SBL>>
SFX t   0    eidénél      [cghjmsxyvzbdfklnprt-]    <PLUR><POSS<2>><ANP><CAS<ADE>>
SFX t   0    eidének      [cghjmsxyvzbdfklnprt-]    <PLUR><POSS<2>><ANP><CAS<DAT>>
SFX t   0    eidén        [cghjmsxyvzbdfklnprt-]    <PLUR><POSS<2>><ANP><CAS<SUE>>
SFX t   0    eidéiül      [cghjmsxyvzbdfklnprt-]    <PLUR><POSS<2>><ANP<PLUR>><CAS<ESS>>
SFX t   0    eidéiért     [cghjmsxyvzbdfklnprt-]    <PLUR><POSS<2>><ANP<PLUR>><CAS<CAU>>
SFX t   0    eidéivé      [cghjmsxyvzbdfklnprt-]    <PLUR><POSS<2>><ANP<PLUR>><CAS<TRA>>
SFX t   0    eidéivel     [cghjmsxyvzbdfklnprt-]    <PLUR><POSS<2>><ANP<PLUR>><CAS<INS>>
SFX t   0    eidéitõl     [cghjmsxyvzbdfklnprt-]    <PLUR><POSS<2>><ANP<PLUR>><CAS<ABL>>
SFX t   0    eidéit       [cghjmsxyvzbdfklnprt-]    <PLUR><POSS<2>><ANP<PLUR>><CAS<ACC>>
SFX t   0    eidéirõl     [cghjmsxyvzbdfklnprt-]    <PLUR><POSS<2>><ANP<PLUR>><CAS<DEL>>
SFX t   0    eidéire      [cghjmsxyvzbdfklnprt-]    <PLUR><POSS<2>><ANP<PLUR>><CAS<SBL>>
SFX t   0    eidéinél     [cghjmsxyvzbdfklnprt-]    <PLUR><POSS<2>><ANP<PLUR>><CAS<ADE>>
SFX t   0    eidéinek     [cghjmsxyvzbdfklnprt-]    <PLUR><POSS<2>><ANP<PLUR>><CAS<DAT>>
SFX t   0    eidéin       [cghjmsxyvzbdfklnprt-]    <PLUR><POSS<2>><ANP<PLUR>><CAS<SUE>>
SFX t   0    eidéiig      [cghjmsxyvzbdfklnprt-]    <PLUR><POSS<2>><ANP<PLUR>><CAS<TER>>
SFX t   0    eidéihez     [cghjmsxyvzbdfklnprt-]    <PLUR><POSS<2>><ANP<PLUR>><CAS<ALL>>
SFX t   0    eidéig       [cghjmsxyvzbdfklnprt-]    <PLUR><POSS<2>><ANP><CAS<TER>>
SFX t   0    eidéibõl     [cghjmsxyvzbdfklnprt-]    <PLUR><POSS<2>><ANP<PLUR>><CAS<ELA>>
SFX t   0    eidéiben     [cghjmsxyvzbdfklnprt-]    <PLUR><POSS<2>><ANP<PLUR>><CAS<INE>>
SFX t   0    eidéibe      [cghjmsxyvzbdfklnprt-]    <PLUR><POSS<2>><ANP<PLUR>><CAS<ILL>>
SFX t   0    eidéi        [cghjmsxyvzbdfklnprt-]    <PLUR><POSS<2>><ANP<PLUR>>
SFX t   0    eidéhez      [cghjmsxyvzbdfklnprt-]    <PLUR><POSS<2>><ANP><CAS<ALL>>
SFX t   0    eidébõl      [cghjmsxyvzbdfklnprt-]    <PLUR><POSS<2>><ANP><CAS<ELA>>
SFX t   0    eidében      [cghjmsxyvzbdfklnprt-]    <PLUR><POSS<2>><ANP><CAS<INE>>
SFX t   0    eidébe       [cghjmsxyvzbdfklnprt-]    <PLUR><POSS<2>><ANP><CAS<ILL>>
SFX t   0    eidé         [cghjmsxyvzbdfklnprt-]    <PLUR><POSS<2>><ANP>
SFX t   0    eidtõl       [cghjmsxyvzbdfklnprt-]    <PLUR><POSS<2>><CAS<ABL>>
SFX t   0    eidrõl       [cghjmsxyvzbdfklnprt-]    <PLUR><POSS<2>><CAS<DEL>>
SFX t   0    eidre        [cghjmsxyvzbdfklnprt-]    <PLUR><POSS<2>><CAS<SBL>>
SFX t   0    eidnél       [cghjmsxyvzbdfklnprt-]    <PLUR><POSS<2>><CAS<ADE>>
SFX t   0    eidnek       [cghjmsxyvzbdfklnprt-]    <PLUR><POSS<2>><CAS<DAT>>
SFX t   0    eidként      [cghjmsxyvzbdfklnprt-]    <PLUR><POSS<2>><CAS<FOR>>
SFX t   0    eidkor       [cghjmsxyvzbdfklnprt-]    <PLUR><POSS<2>><CAS<TEM>>
SFX t   0    eidig        [cghjmsxyvzbdfklnprt-]    <PLUR><POSS<2>><CAS<TER>>
SFX t   0    eidhez       [cghjmsxyvzbdfklnprt-]    <PLUR><POSS<2>><CAS<ALL>>
SFX t   0    eidet        [cghjmsxyvzbdfklnprt-]    <PLUR><POSS<2>><CAS<ACC>>
SFX t   0    eiden        [cghjmsxyvzbdfklnprt-]    <PLUR><POSS<2>><CAS<SUE>>
SFX t   0    eiddé        [cghjmsxyvzbdfklnprt-]    <PLUR><POSS<2>><CAS<TRA>>
SFX t   0    eiddel       [cghjmsxyvzbdfklnprt-]    <PLUR><POSS<2>><CAS<INS>>
SFX t   0    eidbõl       [cghjmsxyvzbdfklnprt-]    <PLUR><POSS<2>><CAS<ELA>>
SFX t   0    eidben       [cghjmsxyvzbdfklnprt-]    <PLUR><POSS<2>><CAS<INE>>
SFX t   0    eidbe        [cghjmsxyvzbdfklnprt-]    <PLUR><POSS<2>><CAS<ILL>>
SFX t   0    eid          [cghjmsxyvzbdfklnprt-]    <PLUR><POSS<2>>
SFX t   0    eibõl        [cghjmsxyvzbdfklnprt-]    <PLUR><POSS><CAS<ELA>>
SFX t   0    eiben        [cghjmsxyvzbdfklnprt-]    <PLUR><POSS><CAS<INE>>
SFX t   0    eibe         [cghjmsxyvzbdfklnprt-]    <PLUR><POSS><CAS<ILL>>
SFX t   0    ei           [cghjmsxyvzbdfklnprt-]    <PLUR><POSS>
SFX s Y 318
SFX s   0    aiéért       [cghjmsxyvzbdfklnprt-]    <PLUR><POSS><ANP><CAS<CAU>>
SFX s   0    aiévá        [cghjmsxyvzbdfklnprt-]    <PLUR><POSS><ANP><CAS<TRA>>
SFX s   0    aiéval       [cghjmsxyvzbdfklnprt-]    <PLUR><POSS><ANP><CAS<INS>>
SFX s   0    aiéul        [cghjmsxyvzbdfklnprt-]    <PLUR><POSS><ANP><CAS<ESS>>
SFX s   0    aiétól       [cghjmsxyvzbdfklnprt-]    <PLUR><POSS><ANP><CAS<ABL>>
SFX s   0    aiét         [cghjmsxyvzbdfklnprt-]    <PLUR><POSS><ANP><CAS<ACC>>
SFX s   0    aiéról       [cghjmsxyvzbdfklnprt-]    <PLUR><POSS><ANP><CAS<DEL>>
SFX s   0    aiért        [cghjmsxyvzbdfklnprt-]    <PLUR><POSS><CAS<CAU>>
SFX s   0    aiéra        [cghjmsxyvzbdfklnprt-]    <PLUR><POSS><ANP><CAS<SBL>>
SFX s   0    aiénál       [cghjmsxyvzbdfklnprt-]    <PLUR><POSS><ANP><CAS<ADE>>
SFX s   0    aiénak       [cghjmsxyvzbdfklnprt-]    <PLUR><POSS><ANP><CAS<DAT>>
SFX s   0    aién         [cghjmsxyvzbdfklnprt-]    <PLUR><POSS><ANP><CAS<SUE>>
SFX s   0    aiéiért      [cghjmsxyvzbdfklnprt-]    <PLUR><POSS><ANP<PLUR>><CAS<CAU>>
SFX s   0    aiéivá       [cghjmsxyvzbdfklnprt-]    <PLUR><POSS><ANP<PLUR>><CAS<TRA>>
SFX s   0    aiéival      [cghjmsxyvzbdfklnprt-]    <PLUR><POSS><ANP<PLUR>><CAS<INS>>
SFX s   0    aiéiul       [cghjmsxyvzbdfklnprt-]    <PLUR><POSS><ANP<PLUR>><CAS<ESS>>
SFX s   0    aiéitól      [cghjmsxyvzbdfklnprt-]    <PLUR><POSS><ANP<PLUR>><CAS<ABL>>
SFX s   0    aiéit        [cghjmsxyvzbdfklnprt-]    <PLUR><POSS><ANP<PLUR>><CAS<ACC>>
SFX s   0    aiéiról      [cghjmsxyvzbdfklnprt-]    <PLUR><POSS><ANP<PLUR>><CAS<DEL>>
SFX s   0    aiéira       [cghjmsxyvzbdfklnprt-]    <PLUR><POSS><ANP<PLUR>><CAS<SBL>>
SFX s   0    aiéinál      [cghjmsxyvzbdfklnprt-]    <PLUR><POSS><ANP<PLUR>><CAS<ADE>>
SFX s   0    aiéinak      [cghjmsxyvzbdfklnprt-]    <PLUR><POSS><ANP<PLUR>><CAS<DAT>>
SFX s   0    aiéin        [cghjmsxyvzbdfklnprt-]    <PLUR><POSS><ANP<PLUR>><CAS<SUE>>
SFX s   0    aiéiig       [cghjmsxyvzbdfklnprt-]    <PLUR><POSS><ANP<PLUR>><CAS<TER>>
SFX s   0    aiéihoz      [cghjmsxyvzbdfklnprt-]    <PLUR><POSS><ANP<PLUR>><CAS<ALL>>
SFX s   0    aiéig        [cghjmsxyvzbdfklnprt-]    <PLUR><POSS><ANP><CAS<TER>>
SFX s   0    aiéiból      [cghjmsxyvzbdfklnprt-]    <PLUR><POSS><ANP<PLUR>><CAS<ELA>>
SFX s   0    aiéiban      [cghjmsxyvzbdfklnprt-]    <PLUR><POSS><ANP<PLUR>><CAS<INE>>
SFX s   0    aiéiba       [cghjmsxyvzbdfklnprt-]    <PLUR><POSS><ANP<PLUR>><CAS<ILL>>
SFX s   0    aiéi         [cghjmsxyvzbdfklnprt-]    <PLUR><POSS><ANP<PLUR>>
SFX s   0    aiéhoz       [cghjmsxyvzbdfklnprt-]    <PLUR><POSS><ANP><CAS<ALL>>
SFX s   0    aiéból       [cghjmsxyvzbdfklnprt-]    <PLUR><POSS><ANP><CAS<ELA>>
SFX s   0    aiéban       [cghjmsxyvzbdfklnprt-]    <PLUR><POSS><ANP><CAS<INE>>
SFX s   0    aiéba        [cghjmsxyvzbdfklnprt-]    <PLUR><POSS><ANP><CAS<ILL>>
SFX s   0    aié          [cghjmsxyvzbdfklnprt-]    <PLUR><POSS><ANP>
SFX s   0    aivá         [cghjmsxyvzbdfklnprt-]    <PLUR><POSS><CAS<TRA>>
SFX s   0    aival        [cghjmsxyvzbdfklnprt-]    <PLUR><POSS><CAS<INS>>
SFX s   0    aiul         [cghjmsxyvzbdfklnprt-]    <PLUR><POSS><CAS<ESS>>
SFX s   0    aitól        [cghjmsxyvzbdfklnprt-]    <PLUR><POSS><CAS<ABL>>
SFX s   0    aitokéért    [cghjmsxyvzbdfklnprt-]    <PLUR><POSS<2><PLUR>><ANP><CAS<CAU>>
SFX s   0    aitokévá     [cghjmsxyvzbdfklnprt-]    <PLUR><POSS<2><PLUR>><ANP><CAS<TRA>>
SFX s   0    aitokéval    [cghjmsxyvzbdfklnprt-]    <PLUR><POSS<2><PLUR>><ANP><CAS<INS>>
SFX s   0    aitokéul     [cghjmsxyvzbdfklnprt-]    <PLUR><POSS<2><PLUR>><ANP><CAS<ESS>>
SFX s   0    aitokétól    [cghjmsxyvzbdfklnprt-]    <PLUR><POSS<2><PLUR>><ANP><CAS<ABL>>
SFX s   0    aitokét      [cghjmsxyvzbdfklnprt-]    <PLUR><POSS<2><PLUR>><ANP><CAS<ACC>>
SFX s   0    aitokéról    [cghjmsxyvzbdfklnprt-]    <PLUR><POSS<2><PLUR>><ANP><CAS<DEL>>
SFX s   0    aitokért     [cghjmsxyvzbdfklnprt-]    <PLUR><POSS<2><PLUR>><CAS<CAU>>
SFX s   0    aitokéra     [cghjmsxyvzbdfklnprt-]    <PLUR><POSS<2><PLUR>><ANP><CAS<SBL>>
SFX s   0    aitokénál    [cghjmsxyvzbdfklnprt-]    <PLUR><POSS<2><PLUR>><ANP><CAS<ADE>>
SFX s   0    aitokénak    [cghjmsxyvzbdfklnprt-]    <PLUR><POSS<2><PLUR>><ANP><CAS<DAT>>
SFX s   0    aitokén      [cghjmsxyvzbdfklnprt-]    <PLUR><POSS<2><PLUR>><ANP><CAS<SUE>>
SFX s   0    aitokéiért   [cghjmsxyvzbdfklnprt-]    <PLUR><POSS<2><PLUR>><ANP<PLUR>><CAS<CAU>>
SFX s   0    aitokéivá    [cghjmsxyvzbdfklnprt-]    <PLUR><POSS<2><PLUR>><ANP<PLUR>><CAS<TRA>>
SFX s   0    aitokéival   [cghjmsxyvzbdfklnprt-]    <PLUR><POSS<2><PLUR>><ANP<PLUR>><CAS<INS>>
SFX s   0    aitokéiul    [cghjmsxyvzbdfklnprt-]    <PLUR><POSS<2><PLUR>><ANP<PLUR>><CAS<ESS>>
SFX s   0    aitokéitól   [cghjmsxyvzbdfklnprt-]    <PLUR><POSS<2><PLUR>><ANP<PLUR>><CAS<ABL>>
SFX s   0    aitokéit     [cghjmsxyvzbdfklnprt-]    <PLUR><POSS<2><PLUR>><ANP<PLUR>><CAS<ACC>>
SFX s   0    aitokéiról   [cghjmsxyvzbdfklnprt-]    <PLUR><POSS<2><PLUR>><ANP<PLUR>><CAS<DEL>>
SFX s   0    aitokéira    [cghjmsxyvzbdfklnprt-]    <PLUR><POSS<2><PLUR>><ANP<PLUR>><CAS<SBL>>
SFX s   0    aitokéinál   [cghjmsxyvzbdfklnprt-]    <PLUR><POSS<2><PLUR>><ANP<PLUR>><CAS<ADE>>
SFX s   0    aitokéinak   [cghjmsxyvzbdfklnprt-]    <PLUR><POSS<2><PLUR>><ANP<PLUR>><CAS<DAT>>
SFX s   0    aitokéin     [cghjmsxyvzbdfklnprt-]    <PLUR><POSS<2><PLUR>><ANP<PLUR>><CAS<SUE>>
SFX s   0    aitokéiig    [cghjmsxyvzbdfklnprt-]    <PLUR><POSS<2><PLUR>><ANP<PLUR>><CAS<TER>>
SFX s   0    aitokéihoz   [cghjmsxyvzbdfklnprt-]    <PLUR><POSS<2><PLUR>><ANP<PLUR>><CAS<ALL>>
SFX s   0    aitokéig     [cghjmsxyvzbdfklnprt-]    <PLUR><POSS<2><PLUR>><ANP><CAS<TER>>
SFX s   0    aitokéiból   [cghjmsxyvzbdfklnprt-]    <PLUR><POSS<2><PLUR>><ANP<PLUR>><CAS<ELA>>
SFX s   0    aitokéiban   [cghjmsxyvzbdfklnprt-]    <PLUR><POSS<2><PLUR>><ANP<PLUR>><CAS<INE>>
SFX s   0    aitokéiba    [cghjmsxyvzbdfklnprt-]    <PLUR><POSS<2><PLUR>><ANP<PLUR>><CAS<ILL>>
SFX s   0    aitokéi      [cghjmsxyvzbdfklnprt-]    <PLUR><POSS<2><PLUR>><ANP<PLUR>>
SFX s   0    aitokéhoz    [cghjmsxyvzbdfklnprt-]    <PLUR><POSS<2><PLUR>><ANP><CAS<ALL>>
SFX s   0    aitokéból    [cghjmsxyvzbdfklnprt-]    <PLUR><POSS<2><PLUR>><ANP><CAS<ELA>>
SFX s   0    aitokéban    [cghjmsxyvzbdfklnprt-]    <PLUR><POSS<2><PLUR>><ANP><CAS<INE>>
SFX s   0    aitokéba     [cghjmsxyvzbdfklnprt-]    <PLUR><POSS<2><PLUR>><ANP><CAS<ILL>>
SFX s   0    aitoké       [cghjmsxyvzbdfklnprt-]    <PLUR><POSS<2><PLUR>><ANP>
SFX s   0    aitokul      [cghjmsxyvzbdfklnprt-]    <PLUR><POSS<2><PLUR>><CAS<ESS>>
SFX s   0    aitoktól     [cghjmsxyvzbdfklnprt-]    <PLUR><POSS<2><PLUR>><CAS<ABL>>
SFX s   0    aitokról     [cghjmsxyvzbdfklnprt-]    <PLUR><POSS<2><PLUR>><CAS<DEL>>
SFX s   0    aitokra      [cghjmsxyvzbdfklnprt-]    <PLUR><POSS<2><PLUR>><CAS<SBL>>
SFX s   0    aitokon      [cghjmsxyvzbdfklnprt-]    <PLUR><POSS<2><PLUR>><CAS<SUE>>
SFX s   0    aitoknál     [cghjmsxyvzbdfklnprt-]    <PLUR><POSS<2><PLUR>><CAS<ADE>>
SFX s   0    aitoknak     [cghjmsxyvzbdfklnprt-]    <PLUR><POSS<2><PLUR>><CAS<DAT>>
SFX s   0    aitokként    [cghjmsxyvzbdfklnprt-]    <PLUR><POSS<2><PLUR>><CAS<FOR>>
SFX s   0    aitokká      [cghjmsxyvzbdfklnprt-]    <PLUR><POSS<2><PLUR>><CAS<TRA>>
SFX s   0    aitokkor     [cghjmsxyvzbdfklnprt-]    <PLUR><POSS<2><PLUR>><CAS<TEM>>
SFX s   0    aitokkal     [cghjmsxyvzbdfklnprt-]    <PLUR><POSS<2><PLUR>><CAS<INS>>
SFX s   0    aitokig      [cghjmsxyvzbdfklnprt-]    <PLUR><POSS<2><PLUR>><CAS<TER>>
SFX s   0    aitokhoz     [cghjmsxyvzbdfklnprt-]    <PLUR><POSS<2><PLUR>><CAS<ALL>>
SFX s   0    aitokból     [cghjmsxyvzbdfklnprt-]    <PLUR><POSS<2><PLUR>><CAS<ELA>>
SFX s   0    aitokban     [cghjmsxyvzbdfklnprt-]    <PLUR><POSS<2><PLUR>><CAS<INE>>
SFX s   0    aitokba      [cghjmsxyvzbdfklnprt-]    <PLUR><POSS<2><PLUR>><CAS<ILL>>
SFX s   0    aitokat      [cghjmsxyvzbdfklnprt-]    <PLUR><POSS<2><PLUR>><CAS<ACC>>
SFX s   0    aitok        [cghjmsxyvzbdfklnprt-]    <PLUR><POSS<2><PLUR>>
SFX s   0    ait          [cghjmsxyvzbdfklnprt-]    <PLUR><POSS><CAS<ACC>>
SFX s   0    airól        [cghjmsxyvzbdfklnprt-]    <PLUR><POSS><CAS<DEL>>
SFX s   0    aira         [cghjmsxyvzbdfklnprt-]    <PLUR><POSS><CAS<SBL>>
SFX s   0    ainál        [cghjmsxyvzbdfklnprt-]    <PLUR><POSS><CAS<ADE>>
SFX s   0    ainkéért     [cghjmsxyvzbdfklnprt-]    <PLUR><POSS<1><PLUR>><ANP><CAS<CAU>>
SFX s   0    ainkévá      [cghjmsxyvzbdfklnprt-]    <PLUR><POSS<1><PLUR>><ANP><CAS<TRA>>
SFX s   0    ainkéval     [cghjmsxyvzbdfklnprt-]    <PLUR><POSS<1><PLUR>><ANP><CAS<INS>>
SFX s   0    ainkéul      [cghjmsxyvzbdfklnprt-]    <PLUR><POSS<1><PLUR>><ANP><CAS<ESS>>
SFX s   0    ainkétól     [cghjmsxyvzbdfklnprt-]    <PLUR><POSS<1><PLUR>><ANP><CAS<ABL>>
SFX s   0    ainkét       [cghjmsxyvzbdfklnprt-]    <PLUR><POSS<1><PLUR>><ANP><CAS<ACC>>
SFX s   0    ainkéról     [cghjmsxyvzbdfklnprt-]    <PLUR><POSS<1><PLUR>><ANP><CAS<DEL>>
SFX s   0    ainkért      [cghjmsxyvzbdfklnprt-]    <PLUR><POSS<1><PLUR>><CAS<CAU>>
SFX s   0    ainkéra      [cghjmsxyvzbdfklnprt-]    <PLUR><POSS<1><PLUR>><ANP><CAS<SBL>>
SFX s   0    ainkénál     [cghjmsxyvzbdfklnprt-]    <PLUR><POSS<1><PLUR>><ANP><CAS<ADE>>
SFX s   0    ainkénak     [cghjmsxyvzbdfklnprt-]    <PLUR><POSS<1><PLUR>><ANP><CAS<DAT>>
SFX s   0    ainkén       [cghjmsxyvzbdfklnprt-]    <PLUR><POSS<1><PLUR>><ANP><CAS<SUE>>
SFX s   0    ainkéiért    [cghjmsxyvzbdfklnprt-]    <PLUR><POSS<1><PLUR>><ANP<PLUR>><CAS<CAU>>
SFX s   0    ainkéivá     [cghjmsxyvzbdfklnprt-]    <PLUR><POSS<1><PLUR>><ANP<PLUR>><CAS<TRA>>
SFX s   0    ainkéival    [cghjmsxyvzbdfklnprt-]    <PLUR><POSS<1><PLUR>><ANP<PLUR>><CAS<INS>>
SFX s   0    ainkéiul     [cghjmsxyvzbdfklnprt-]    <PLUR><POSS<1><PLUR>><ANP<PLUR>><CAS<ESS>>
SFX s   0    ainkéitól    [cghjmsxyvzbdfklnprt-]    <PLUR><POSS<1><PLUR>><ANP<PLUR>><CAS<ABL>>
SFX s   0    ainkéit      [cghjmsxyvzbdfklnprt-]    <PLUR><POSS<1><PLUR>><ANP<PLUR>><CAS<ACC>>
SFX s   0    ainkéiról    [cghjmsxyvzbdfklnprt-]    <PLUR><POSS<1><PLUR>><ANP<PLUR>><CAS<DEL>>
SFX s   0    ainkéira     [cghjmsxyvzbdfklnprt-]    <PLUR><POSS<1><PLUR>><ANP<PLUR>><CAS<SBL>>
SFX s   0    ainkéinál    [cghjmsxyvzbdfklnprt-]    <PLUR><POSS<1><PLUR>><ANP<PLUR>><CAS<ADE>>
SFX s   0    ainkéinak    [cghjmsxyvzbdfklnprt-]    <PLUR><POSS<1><PLUR>><ANP<PLUR>><CAS<DAT>>
SFX s   0    ainkéin      [cghjmsxyvzbdfklnprt-]    <PLUR><POSS<1><PLUR>><ANP<PLUR>><CAS<SUE>>
SFX s   0    ainkéiig     [cghjmsxyvzbdfklnprt-]    <PLUR><POSS<1><PLUR>><ANP<PLUR>><CAS<TER>>
SFX s   0    ainkéihoz    [cghjmsxyvzbdfklnprt-]    <PLUR><POSS<1><PLUR>><ANP<PLUR>><CAS<ALL>>
SFX s   0    ainkéig      [cghjmsxyvzbdfklnprt-]    <PLUR><POSS<1><PLUR>><ANP><CAS<TER>>
SFX s   0    ainkéiból    [cghjmsxyvzbdfklnprt-]    <PLUR><POSS<1><PLUR>><ANP<PLUR>><CAS<ELA>>
SFX s   0    ainkéiban    [cghjmsxyvzbdfklnprt-]    <PLUR><POSS<1><PLUR>><ANP<PLUR>><CAS<INE>>
SFX s   0    ainkéiba     [cghjmsxyvzbdfklnprt-]    <PLUR><POSS<1><PLUR>><ANP<PLUR>><CAS<ILL>>
SFX s   0    ainkéi       [cghjmsxyvzbdfklnprt-]    <PLUR><POSS<1><PLUR>><ANP<PLUR>>
SFX s   0    ainkéhoz     [cghjmsxyvzbdfklnprt-]    <PLUR><POSS<1><PLUR>><ANP><CAS<ALL>>
SFX s   0    ainkéból     [cghjmsxyvzbdfklnprt-]    <PLUR><POSS<1><PLUR>><ANP><CAS<ELA>>
SFX s   0    ainkéban     [cghjmsxyvzbdfklnprt-]    <PLUR><POSS<1><PLUR>><ANP><CAS<INE>>
SFX s   0    ainkéba      [cghjmsxyvzbdfklnprt-]    <PLUR><POSS<1><PLUR>><ANP><CAS<ILL>>
SFX s   0    ainké        [cghjmsxyvzbdfklnprt-]    <PLUR><POSS<1><PLUR>><ANP>
SFX s   0    ainkul       [cghjmsxyvzbdfklnprt-]    <PLUR><POSS<1><PLUR>><CAS<ESS>>
SFX s   0    ainktól      [cghjmsxyvzbdfklnprt-]    <PLUR><POSS<1><PLUR>><CAS<ABL>>
SFX s   0    ainkról      [cghjmsxyvzbdfklnprt-]    <PLUR><POSS<1><PLUR>><CAS<DEL>>
SFX s   0    ainkra       [cghjmsxyvzbdfklnprt-]    <PLUR><POSS<1><PLUR>><CAS<SBL>>
SFX s   0    ainkon       [cghjmsxyvzbdfklnprt-]    <PLUR><POSS<1><PLUR>><CAS<SUE>>
SFX s   0    ainknál      [cghjmsxyvzbdfklnprt-]    <PLUR><POSS<1><PLUR>><CAS<ADE>>
SFX s   0    ainknak      [cghjmsxyvzbdfklnprt-]    <PLUR><POSS<1><PLUR>><CAS<DAT>>
SFX s   0    ainkként     [cghjmsxyvzbdfklnprt-]    <PLUR><POSS<1><PLUR>><CAS<FOR>>
SFX s   0    ainkká       [cghjmsxyvzbdfklnprt-]    <PLUR><POSS<1><PLUR>><CAS<TRA>>
SFX s   0    ainkkor      [cghjmsxyvzbdfklnprt-]    <PLUR><POSS<1><PLUR>><CAS<TEM>>
SFX s   0    ainkkal      [cghjmsxyvzbdfklnprt-]    <PLUR><POSS<1><PLUR>><CAS<INS>>
SFX s   0    ainkig       [cghjmsxyvzbdfklnprt-]    <PLUR><POSS<1><PLUR>><CAS<TER>>
SFX s   0    ainkhoz      [cghjmsxyvzbdfklnprt-]    <PLUR><POSS<1><PLUR>><CAS<ALL>>
SFX s   0    ainkból      [cghjmsxyvzbdfklnprt-]    <PLUR><POSS<1><PLUR>><CAS<ELA>>
SFX s   0    ainkban      [cghjmsxyvzbdfklnprt-]    <PLUR><POSS<1><PLUR>><CAS<INE>>
SFX s   0    ainkba       [cghjmsxyvzbdfklnprt-]    <PLUR><POSS<1><PLUR>><CAS<ILL>>
SFX s   0    ainkat       [cghjmsxyvzbdfklnprt-]    <PLUR><POSS<1><PLUR>><CAS<ACC>>
SFX s   0    aink         [cghjmsxyvzbdfklnprt-]    <PLUR><POSS<1><PLUR>>
SFX s   0    ainak        [cghjmsxyvzbdfklnprt-]    <PLUR><POSS><CAS<DAT>>
SFX s   0    ain          [cghjmsxyvzbdfklnprt-]    <PLUR><POSS><CAS<SUE>>
SFX s   0    aiméért      [cghjmsxyvzbdfklnprt-]    <PLUR><POSS<1>><ANP><CAS<CAU>>
SFX s   0    aimévá       [cghjmsxyvzbdfklnprt-]    <PLUR><POSS<1>><ANP><CAS<TRA>>
SFX s   0    aiméval      [cghjmsxyvzbdfklnprt-]    <PLUR><POSS<1>><ANP><CAS<INS>>
SFX s   0    aiméul       [cghjmsxyvzbdfklnprt-]    <PLUR><POSS<1>><ANP><CAS<ESS>>
SFX s   0    aimétól      [cghjmsxyvzbdfklnprt-]    <PLUR><POSS<1>><ANP><CAS<ABL>>
SFX s   0    aimét        [cghjmsxyvzbdfklnprt-]    <PLUR><POSS<1>><ANP><CAS<ACC>>
SFX s   0    aiméról      [cghjmsxyvzbdfklnprt-]    <PLUR><POSS<1>><ANP><CAS<DEL>>
SFX s   0    aimért       [cghjmsxyvzbdfklnprt-]    <PLUR><POSS<1>><CAS<CAU>>
SFX s   0    aiméra       [cghjmsxyvzbdfklnprt-]    <PLUR><POSS<1>><ANP><CAS<SBL>>
SFX s   0    aiménál      [cghjmsxyvzbdfklnprt-]    <PLUR><POSS<1>><ANP><CAS<ADE>>
SFX s   0    aiménak      [cghjmsxyvzbdfklnprt-]    <PLUR><POSS<1>><ANP><CAS<DAT>>
SFX s   0    aimén        [cghjmsxyvzbdfklnprt-]    <PLUR><POSS<1>><ANP><CAS<SUE>>
SFX s   0    aiméiért     [cghjmsxyvzbdfklnprt-]    <PLUR><POSS<1>><ANP<PLUR>><CAS<CAU>>
SFX s   0    aiméivá      [cghjmsxyvzbdfklnprt-]    <PLUR><POSS<1>><ANP<PLUR>><CAS<TRA>>
SFX s   0    aiméival     [cghjmsxyvzbdfklnprt-]    <PLUR><POSS<1>><ANP<PLUR>><CAS<INS>>
SFX s   0    aiméiul      [cghjmsxyvzbdfklnprt-]    <PLUR><POSS<1>><ANP<PLUR>><CAS<ESS>>
SFX s   0    aiméitól     [cghjmsxyvzbdfklnprt-]    <PLUR><POSS<1>><ANP<PLUR>><CAS<ABL>>
SFX s   0    aiméit       [cghjmsxyvzbdfklnprt-]    <PLUR><POSS<1>><ANP<PLUR>><CAS<ACC>>
SFX s   0    aiméiról     [cghjmsxyvzbdfklnprt-]    <PLUR><POSS<1>><ANP<PLUR>><CAS<DEL>>
SFX s   0    aiméira      [cghjmsxyvzbdfklnprt-]    <PLUR><POSS<1>><ANP<PLUR>><CAS<SBL>>
SFX s   0    aiméinál     [cghjmsxyvzbdfklnprt-]    <PLUR><POSS<1>><ANP<PLUR>><CAS<ADE>>
SFX s   0    aiméinak     [cghjmsxyvzbdfklnprt-]    <PLUR><POSS<1>><ANP<PLUR>><CAS<DAT>>
SFX s   0    aiméin       [cghjmsxyvzbdfklnprt-]    <PLUR><POSS<1>><ANP<PLUR>><CAS<SUE>>
SFX s   0    aiméiig      [cghjmsxyvzbdfklnprt-]    <PLUR><POSS<1>><ANP<PLUR>><CAS<TER>>
SFX s   0    aiméihoz     [cghjmsxyvzbdfklnprt-]    <PLUR><POSS<1>><ANP<PLUR>><CAS<ALL>>
SFX s   0    aiméig       [cghjmsxyvzbdfklnprt-]    <PLUR><POSS<1>><ANP><CAS<TER>>
SFX s   0    aiméiból     [cghjmsxyvzbdfklnprt-]    <PLUR><POSS<1>><ANP<PLUR>><CAS<ELA>>
SFX s   0    aiméiban     [cghjmsxyvzbdfklnprt-]    <PLUR><POSS<1>><ANP<PLUR>><CAS<INE>>
SFX s   0    aiméiba      [cghjmsxyvzbdfklnprt-]    <PLUR><POSS<1>><ANP<PLUR>><CAS<ILL>>
SFX s   0    aiméi        [cghjmsxyvzbdfklnprt-]    <PLUR><POSS<1>><ANP<PLUR>>
SFX s   0    aiméhoz      [cghjmsxyvzbdfklnprt-]    <PLUR><POSS<1>><ANP><CAS<ALL>>
SFX s   0    aiméból      [cghjmsxyvzbdfklnprt-]    <PLUR><POSS<1>><ANP><CAS<ELA>>
SFX s   0    aiméban      [cghjmsxyvzbdfklnprt-]    <PLUR><POSS<1>><ANP><CAS<INE>>
SFX s   0    aiméba       [cghjmsxyvzbdfklnprt-]    <PLUR><POSS<1>><ANP><CAS<ILL>>
SFX s   0    aimé         [cghjmsxyvzbdfklnprt-]    <PLUR><POSS<1>><ANP>
SFX s   0    aimul        [cghjmsxyvzbdfklnprt-]    <PLUR><POSS<1>><CAS<ESS>>
SFX s   0    aimtól       [cghjmsxyvzbdfklnprt-]    <PLUR><POSS<1>><CAS<ABL>>
SFX s   0    aimról       [cghjmsxyvzbdfklnprt-]    <PLUR><POSS<1>><CAS<DEL>>
SFX s   0    aimra        [cghjmsxyvzbdfklnprt-]    <PLUR><POSS<1>><CAS<SBL>>
SFX s   0    aimon        [cghjmsxyvzbdfklnprt-]    <PLUR><POSS<1>><CAS<SUE>>
SFX s   0    aimnál       [cghjmsxyvzbdfklnprt-]    <PLUR><POSS<1>><CAS<ADE>>
SFX s   0    aimnak       [cghjmsxyvzbdfklnprt-]    <PLUR><POSS<1>><CAS<DAT>>
SFX s   0    aimmá        [cghjmsxyvzbdfklnprt-]    <PLUR><POSS<1>><CAS<TRA>>
SFX s   0    aimmal       [cghjmsxyvzbdfklnprt-]    <PLUR><POSS<1>><CAS<INS>>
SFX s   0    aimként      [cghjmsxyvzbdfklnprt-]    <PLUR><POSS<1>><CAS<FOR>>
SFX s   0    aimkor       [cghjmsxyvzbdfklnprt-]    <PLUR><POSS<1>><CAS<TEM>>
SFX s   0    aimig        [cghjmsxyvzbdfklnprt-]    <PLUR><POSS<1>><CAS<TER>>
SFX s   0    aimhoz       [cghjmsxyvzbdfklnprt-]    <PLUR><POSS<1>><CAS<ALL>>
SFX s   0    aimból       [cghjmsxyvzbdfklnprt-]    <PLUR><POSS<1>><CAS<ELA>>
SFX s   0    aimban       [cghjmsxyvzbdfklnprt-]    <PLUR><POSS<1>><CAS<INE>>
SFX s   0    aimba        [cghjmsxyvzbdfklnprt-]    <PLUR><POSS<1>><CAS<ILL>>
SFX s   0    aimat        [cghjmsxyvzbdfklnprt-]    <PLUR><POSS<1>><CAS<ACC>>
SFX s   0    aim          [cghjmsxyvzbdfklnprt-]    <PLUR><POSS<1>>
SFX s   0    aikéért      [cghjmsxyvzbdfklnprt-]    <PLUR><POSS<PLUR>><ANP><CAS<CAU>>
SFX s   0    aikévá       [cghjmsxyvzbdfklnprt-]    <PLUR><POSS<PLUR>><ANP><CAS<TRA>>
SFX s   0    aikéval      [cghjmsxyvzbdfklnprt-]    <PLUR><POSS<PLUR>><ANP><CAS<INS>>
SFX s   0    aikéul       [cghjmsxyvzbdfklnprt-]    <PLUR><POSS<PLUR>><ANP><CAS<ESS>>
SFX s   0    aikétól      [cghjmsxyvzbdfklnprt-]    <PLUR><POSS<PLUR>><ANP><CAS<ABL>>
SFX s   0    aikét        [cghjmsxyvzbdfklnprt-]    <PLUR><POSS<PLUR>><ANP><CAS<ACC>>
SFX s   0    aikéról      [cghjmsxyvzbdfklnprt-]    <PLUR><POSS<PLUR>><ANP><CAS<DEL>>
SFX s   0    aikért       [cghjmsxyvzbdfklnprt-]    <PLUR><POSS<PLUR>><CAS<CAU>>
SFX s   0    aikéra       [cghjmsxyvzbdfklnprt-]    <PLUR><POSS<PLUR>><ANP><CAS<SBL>>
SFX s   0    aikénál      [cghjmsxyvzbdfklnprt-]    <PLUR><POSS<PLUR>><ANP><CAS<ADE>>
SFX s   0    aiként       [cghjmsxyvzbdfklnprt-]    <PLUR><POSS><CAS<FOR>>
SFX s   0    aikénak      [cghjmsxyvzbdfklnprt-]    <PLUR><POSS<PLUR>><ANP><CAS<DAT>>
SFX s   0    aikén        [cghjmsxyvzbdfklnprt-]    <PLUR><POSS<PLUR>><ANP><CAS<SUE>>
SFX s   0    aikéiért     [cghjmsxyvzbdfklnprt-]    <PLUR><POSS<PLUR>><ANP<PLUR>><CAS<CAU>>
SFX s   0    aikéivá      [cghjmsxyvzbdfklnprt-]    <PLUR><POSS<PLUR>><ANP<PLUR>><CAS<TRA>>
SFX s   0    aikéival     [cghjmsxyvzbdfklnprt-]    <PLUR><POSS<PLUR>><ANP<PLUR>><CAS<INS>>
SFX s   0    aikéiul      [cghjmsxyvzbdfklnprt-]    <PLUR><POSS<PLUR>><ANP<PLUR>><CAS<ESS>>
SFX s   0    aikéitól     [cghjmsxyvzbdfklnprt-]    <PLUR><POSS<PLUR>><ANP<PLUR>><CAS<ABL>>
SFX s   0    aikéit       [cghjmsxyvzbdfklnprt-]    <PLUR><POSS<PLUR>><ANP<PLUR>><CAS<ACC>>
SFX s   0    aikéiról     [cghjmsxyvzbdfklnprt-]    <PLUR><POSS<PLUR>><ANP<PLUR>><CAS<DEL>>
SFX s   0    aikéira      [cghjmsxyvzbdfklnprt-]    <PLUR><POSS<PLUR>><ANP<PLUR>><CAS<SBL>>
SFX s   0    aikéinál     [cghjmsxyvzbdfklnprt-]    <PLUR><POSS<PLUR>><ANP<PLUR>><CAS<ADE>>
SFX s   0    aikéinak     [cghjmsxyvzbdfklnprt-]    <PLUR><POSS<PLUR>><ANP<PLUR>><CAS<DAT>>
SFX s   0    aikéin       [cghjmsxyvzbdfklnprt-]    <PLUR><POSS<PLUR>><ANP<PLUR>><CAS<SUE>>
SFX s   0    aikéiig      [cghjmsxyvzbdfklnprt-]    <PLUR><POSS<PLUR>><ANP<PLUR>><CAS<TER>>
SFX s   0    aikéihoz     [cghjmsxyvzbdfklnprt-]    <PLUR><POSS<PLUR>><ANP<PLUR>><CAS<ALL>>
SFX s   0    aikéig       [cghjmsxyvzbdfklnprt-]    <PLUR><POSS<PLUR>><ANP><CAS<TER>>
SFX s   0    aikéiból     [cghjmsxyvzbdfklnprt-]    <PLUR><POSS<PLUR>><ANP<PLUR>><CAS<ELA>>
SFX s   0    aikéiban     [cghjmsxyvzbdfklnprt-]    <PLUR><POSS<PLUR>><ANP<PLUR>><CAS<INE>>
SFX s   0    aikéiba      [cghjmsxyvzbdfklnprt-]    <PLUR><POSS<PLUR>><ANP<PLUR>><CAS<ILL>>
SFX s   0    aikéi        [cghjmsxyvzbdfklnprt-]    <PLUR><POSS<PLUR>><ANP<PLUR>>
SFX s   0    aikéhoz      [cghjmsxyvzbdfklnprt-]    <PLUR><POSS<PLUR>><ANP><CAS<ALL>>
SFX s   0    aikéból      [cghjmsxyvzbdfklnprt-]    <PLUR><POSS<PLUR>><ANP><CAS<ELA>>
SFX s   0    aikéban      [cghjmsxyvzbdfklnprt-]    <PLUR><POSS<PLUR>><ANP><CAS<INE>>
SFX s   0    aikéba       [cghjmsxyvzbdfklnprt-]    <PLUR><POSS<PLUR>><ANP><CAS<ILL>>
SFX s   0    aiké         [cghjmsxyvzbdfklnprt-]    <PLUR><POSS<PLUR>><ANP>
SFX s   0    aikul        [cghjmsxyvzbdfklnprt-]    <PLUR><POSS<PLUR>><CAS<ESS>>
SFX s   0    aiktól       [cghjmsxyvzbdfklnprt-]    <PLUR><POSS<PLUR>><CAS<ABL>>
SFX s   0    aikról       [cghjmsxyvzbdfklnprt-]    <PLUR><POSS<PLUR>><CAS<DEL>>
SFX s   0    aikra        [cghjmsxyvzbdfklnprt-]    <PLUR><POSS<PLUR>><CAS<SBL>>
SFX s   0    aikor        [cghjmsxyvzbdfklnprt-]    <PLUR><POSS><CAS<TEM>>
SFX s   0    aikon        [cghjmsxyvzbdfklnprt-]    <PLUR><POSS<PLUR>><CAS<SUE>>
SFX s   0    aiknál       [cghjmsxyvzbdfklnprt-]    <PLUR><POSS<PLUR>><CAS<ADE>>
SFX s   0    aiknak       [cghjmsxyvzbdfklnprt-]    <PLUR><POSS<PLUR>><CAS<DAT>>
SFX s   0    aikként      [cghjmsxyvzbdfklnprt-]    <PLUR><POSS<PLUR>><CAS<FOR>>
SFX s   0    aikká        [cghjmsxyvzbdfklnprt-]    <PLUR><POSS<PLUR>><CAS<TRA>>
SFX s   0    aikkor       [cghjmsxyvzbdfklnprt-]    <PLUR><POSS<PLUR>><CAS<TEM>>
SFX s   0    aikkal       [cghjmsxyvzbdfklnprt-]    <PLUR><POSS<PLUR>><CAS<INS>>
SFX s   0    aikig        [cghjmsxyvzbdfklnprt-]    <PLUR><POSS<PLUR>><CAS<TER>>
SFX s   0    aikhoz       [cghjmsxyvzbdfklnprt-]    <PLUR><POSS<PLUR>><CAS<ALL>>
SFX s   0    aikból       [cghjmsxyvzbdfklnprt-]    <PLUR><POSS<PLUR>><CAS<ELA>>
SFX s   0    aikban       [cghjmsxyvzbdfklnprt-]    <PLUR><POSS<PLUR>><CAS<INE>>
SFX s   0    aikba        [cghjmsxyvzbdfklnprt-]    <PLUR><POSS<PLUR>><CAS<ILL>>
SFX s   0    aikat        [cghjmsxyvzbdfklnprt-]    <PLUR><POSS<PLUR>><CAS<ACC>>
SFX s   0    aik          [cghjmsxyvzbdfklnprt-]    <PLUR><POSS<PLUR>>
SFX s   0    aiig         [cghjmsxyvzbdfklnprt-]    <PLUR><POSS><CAS<TER>>
SFX s   0    aihoz        [cghjmsxyvzbdfklnprt-]    <PLUR><POSS><CAS<ALL>>
SFX s   0    aidéért      [cghjmsxyvzbdfklnprt-]    <PLUR><POSS<2>><ANP><CAS<CAU>>
SFX s   0    aidévá       [cghjmsxyvzbdfklnprt-]    <PLUR><POSS<2>><ANP><CAS<TRA>>
SFX s   0    aidéval      [cghjmsxyvzbdfklnprt-]    <PLUR><POSS<2>><ANP><CAS<INS>>
SFX s   0    aidéul       [cghjmsxyvzbdfklnprt-]    <PLUR><POSS<2>><ANP><CAS<ESS>>
SFX s   0    aidétól      [cghjmsxyvzbdfklnprt-]    <PLUR><POSS<2>><ANP><CAS<ABL>>
SFX s   0    aidét        [cghjmsxyvzbdfklnprt-]    <PLUR><POSS<2>><ANP><CAS<ACC>>
SFX s   0    aidéról      [cghjmsxyvzbdfklnprt-]    <PLUR><POSS<2>><ANP><CAS<DEL>>
SFX s   0    aidért       [cghjmsxyvzbdfklnprt-]    <PLUR><POSS<2>><CAS<CAU>>
SFX s   0    aidéra       [cghjmsxyvzbdfklnprt-]    <PLUR><POSS<2>><ANP><CAS<SBL>>
SFX s   0    aidénál      [cghjmsxyvzbdfklnprt-]    <PLUR><POSS<2>><ANP><CAS<ADE>>
SFX s   0    aidénak      [cghjmsxyvzbdfklnprt-]    <PLUR><POSS<2>><ANP><CAS<DAT>>
SFX s   0    aidén        [cghjmsxyvzbdfklnprt-]    <PLUR><POSS<2>><ANP><CAS<SUE>>
SFX s   0    aidéiért     [cghjmsxyvzbdfklnprt-]    <PLUR><POSS<2>><ANP<PLUR>><CAS<CAU>>
SFX s   0    aidéivá      [cghjmsxyvzbdfklnprt-]    <PLUR><POSS<2>><ANP<PLUR>><CAS<TRA>>
SFX s   0    aidéival     [cghjmsxyvzbdfklnprt-]    <PLUR><POSS<2>><ANP<PLUR>><CAS<INS>>
SFX s   0    aidéiul      [cghjmsxyvzbdfklnprt-]    <PLUR><POSS<2>><ANP<PLUR>><CAS<ESS>>
SFX s   0    aidéitól     [cghjmsxyvzbdfklnprt-]    <PLUR><POSS<2>><ANP<PLUR>><CAS<ABL>>
SFX s   0    aidéit       [cghjmsxyvzbdfklnprt-]    <PLUR><POSS<2>><ANP<PLUR>><CAS<ACC>>
SFX s   0    aidéiról     [cghjmsxyvzbdfklnprt-]    <PLUR><POSS<2>><ANP<PLUR>><CAS<DEL>>
SFX s   0    aidéira      [cghjmsxyvzbdfklnprt-]    <PLUR><POSS<2>><ANP<PLUR>><CAS<SBL>>
SFX s   0    aidéinál     [cghjmsxyvzbdfklnprt-]    <PLUR><POSS<2>><ANP<PLUR>><CAS<ADE>>
SFX s   0    aidéinak     [cghjmsxyvzbdfklnprt-]    <PLUR><POSS<2>><ANP<PLUR>><CAS<DAT>>
SFX s   0    aidéin       [cghjmsxyvzbdfklnprt-]    <PLUR><POSS<2>><ANP<PLUR>><CAS<SUE>>
SFX s   0    aidéiig      [cghjmsxyvzbdfklnprt-]    <PLUR><POSS<2>><ANP<PLUR>><CAS<TER>>
SFX s   0    aidéihoz     [cghjmsxyvzbdfklnprt-]    <PLUR><POSS<2>><ANP<PLUR>><CAS<ALL>>
SFX s   0    aidéig       [cghjmsxyvzbdfklnprt-]    <PLUR><POSS<2>><ANP><CAS<TER>>
SFX s   0    aidéiból     [cghjmsxyvzbdfklnprt-]    <PLUR><POSS<2>><ANP<PLUR>><CAS<ELA>>
SFX s   0    aidéiban     [cghjmsxyvzbdfklnprt-]    <PLUR><POSS<2>><ANP<PLUR>><CAS<INE>>
SFX s   0    aidéiba      [cghjmsxyvzbdfklnprt-]    <PLUR><POSS<2>><ANP<PLUR>><CAS<ILL>>
SFX s   0    aidéi        [cghjmsxyvzbdfklnprt-]    <PLUR><POSS<2>><ANP<PLUR>>
SFX s   0    aidéhoz      [cghjmsxyvzbdfklnprt-]    <PLUR><POSS<2>><ANP><CAS<ALL>>
SFX s   0    aidéból      [cghjmsxyvzbdfklnprt-]    <PLUR><POSS<2>><ANP><CAS<ELA>>
SFX s   0    aidéban      [cghjmsxyvzbdfklnprt-]    <PLUR><POSS<2>><ANP><CAS<INE>>
SFX s   0    aidéba       [cghjmsxyvzbdfklnprt-]    <PLUR><POSS<2>><ANP><CAS<ILL>>
SFX s   0    aidé         [cghjmsxyvzbdfklnprt-]    <PLUR><POSS<2>><ANP>
SFX s   0    aidul        [cghjmsxyvzbdfklnprt-]    <PLUR><POSS<2>><CAS<ESS>>
SFX s   0    aidtól       [cghjmsxyvzbdfklnprt-]    <PLUR><POSS<2>><CAS<ABL>>
SFX s   0    aidról       [cghjmsxyvzbdfklnprt-]    <PLUR><POSS<2>><CAS<DEL>>
SFX s   0    aidra        [cghjmsxyvzbdfklnprt-]    <PLUR><POSS<2>><CAS<SBL>>
SFX s   0    aidon        [cghjmsxyvzbdfklnprt-]    <PLUR><POSS<2>><CAS<SUE>>
SFX s   0    aidnál       [cghjmsxyvzbdfklnprt-]    <PLUR><POSS<2>><CAS<ADE>>
SFX s   0    aidnak       [cghjmsxyvzbdfklnprt-]    <PLUR><POSS<2>><CAS<DAT>>
SFX s   0    aidként      [cghjmsxyvzbdfklnprt-]    <PLUR><POSS<2>><CAS<FOR>>
SFX s   0    aidkor       [cghjmsxyvzbdfklnprt-]    <PLUR><POSS<2>><CAS<TEM>>
SFX s   0    aidig        [cghjmsxyvzbdfklnprt-]    <PLUR><POSS<2>><CAS<TER>>
SFX s   0    aidhoz       [cghjmsxyvzbdfklnprt-]    <PLUR><POSS<2>><CAS<ALL>>
SFX s   0    aiddá        [cghjmsxyvzbdfklnprt-]    <PLUR><POSS<2>><CAS<TRA>>
SFX s   0    aiddal       [cghjmsxyvzbdfklnprt-]    <PLUR><POSS<2>><CAS<INS>>
SFX s   0    aidból       [cghjmsxyvzbdfklnprt-]    <PLUR><POSS<2>><CAS<ELA>>
SFX s   0    aidban       [cghjmsxyvzbdfklnprt-]    <PLUR><POSS<2>><CAS<INE>>
SFX s   0    aidba        [cghjmsxyvzbdfklnprt-]    <PLUR><POSS<2>><CAS<ILL>>
SFX s   0    aidat        [cghjmsxyvzbdfklnprt-]    <PLUR><POSS<2>><CAS<ACC>>
SFX s   0    aid          [cghjmsxyvzbdfklnprt-]    <PLUR><POSS<2>>
SFX s   0    aiból        [cghjmsxyvzbdfklnprt-]    <PLUR><POSS><CAS<ELA>>
SFX s   0    aiban        [cghjmsxyvzbdfklnprt-]    <PLUR><POSS><CAS<INE>>
SFX s   0    aiba         [cghjmsxyvzbdfklnprt-]    <PLUR><POSS><CAS<ILL>>
SFX s   0    ai           [cghjmsxyvzbdfklnprt-]    <PLUR><POSS>

SFX q N 9
SFX q 0 -szerûség/nòÓ×BVLjcTtY@ . [szerûSORT]/ADJ[sÁABSTRACT]/NOUN
SFX q 0 -szerû/ÞÔØCWMjcHR . [szerûSORT]/ADJ
SFX q 0 -féleség/nòÓ×BVLjcTtY@ . [féSORT]/ADJ[sÁABSTRACT]/NOUN
SFX q 0 -féle/ÐÓ×BVLjcGR . [féSORT]/ADJ
SFX q 0 -forma/ÏÒÖAUKicFQ . [FORMAL]/ADJ
SFX q 0 -fajtaság/môÒÖAUKicSsY@ . [SORT]/ADJ[sÁABSTRACT]/NOUN
SFX q 0 -fajta/ÏÒÖAUKicFQ . [SORT]/ADJ
SFX q 0 -beliség/nòÓ×BVLjcTtY@ . [LOCATIVE]/ADJ[sÁABSTRACT]/NOUN
SFX q 0 -beli/ÐÓ×BVLjcGR . [LOCATIVE]/ADJ
SFX p Y 251
SFX p   ztik szük         sztik                     <SUBJUNC_IMP><PERS<1>><PLUR><DEF>>
SFX p   ztik szük         sztik                     <PERS<1>><PLUR><DEF>>
SFX p   ztik szétek       sztik                     <SUBJUNC_IMP><PERS<2>><PLUR><DEF>>
SFX p   ztik szétek       sztik                     <PERS<2>><PLUR><DEF>>
SFX p   ztik szék         sztik                     <SUBJUNC_IMP><PLUR><DEF>>
SFX p   ztik szék         sztik                     <PLUR><DEF>>
SFX p   zt   szük         szt                       <SUBJUNC_IMP><PERS<1>><PLUR><DEF>>
SFX p   zt   szétek       szt                       <SUBJUNC_IMP><PERS<2>><PLUR><DEF>>
SFX p   zt   szék         szt                       <SUBJUNC_IMP><PLUR><DEF>>
SFX p   zt   szem         szt                       <SUBJUNC_IMP><PERS<1>><DEF>>
SFX p   zt   szelek       szt                       <SUBJUNC_IMP><PERS<1<OBJ<2>>>>
SFX p   zt   szed         szt                       <SUBJUNC_IMP><PERS<2>><DEF>>
SFX p   zt   sze          szt                       <SUBJUNC_IMP><DEF>>
SFX p   zik  szük         szik                      <SUBJUNC_IMP><PERS<1>><PLUR><DEF>>
SFX p   zik  szük         szik                      <PERS<1>><PLUR><DEF>>
SFX p   zik  szétek       szik                      <PERS<2>><PLUR><DEF>>
SFX p   zik  szék         szik                      <SUBJUNC_IMP><PLUR><DEF>>
SFX p   zik  szék         szik                      <PLUR><DEF>>
SFX p   zik  szem         szik                      <SUBJUNC_IMP><PERS<1>><DEF>>
SFX p   zik  szelek       szik                      <SUBJUNC_IMP><PERS<1<OBJ<2>>>>
SFX p   zik  szed         szik                      <SUBJUNC_IMP><PERS<2>><DEF>>
SFX p   zik  sze          szik                      <SUBJUNC_IMP><DEF>>
SFX p   zik  dzük         dzik                      <SUBJUNC_IMP><PERS<1>><PLUR><DEF>>
SFX p   zik  dzük         dzik                      <PERS<1>><PLUR><DEF>>
SFX p   zik  dzétek       dzik                      <PERS<2>><PLUR><DEF>>
SFX p   zik  dzék         dzik                      <SUBJUNC_IMP><PLUR><DEF>>
SFX p   zik  dzék         dzik                      <PLUR><DEF>>
SFX p   zik  dzlek        dzik                      <SUBJUNC_IMP><PERS<1<OBJ<2>>>>
SFX p   zik  dzem         dzik                      <SUBJUNC_IMP><PERS<1>><DEF>>
SFX p   zik  dze          dzik                      <SUBJUNC_IMP><DEF>>
SFX p   zik  dzd          dzik                      <SUBJUNC_IMP><PERS<2>><DEF>>
SFX p   z    szük         sz                        <SUBJUNC_IMP><PERS<1>><PLUR><DEF>>
SFX p   z    szék         sz                        <SUBJUNC_IMP><PLUR><DEF>>
SFX p   z    szem         sz                        <SUBJUNC_IMP><PERS<1>><DEF>>
SFX p   z    szelek       sz                        <SUBJUNC_IMP><PERS<1<OBJ<2>>>>
SFX p   z    szed         sz                        <SUBJUNC_IMP><PERS<2>><DEF>>
SFX p   z    sze          sz                        <SUBJUNC_IMP><DEF>>
SFX p   z    dzük         dz                        <SUBJUNC_IMP><PERS<1>><PLUR><DEF>>
SFX p   z    dzék         dz                        <SUBJUNC_IMP><PLUR><DEF>>
SFX p   z    dzem         dz                        <SUBJUNC_IMP><PERS<1>><DEF>>
SFX p   z    dzelek       dz                        <SUBJUNC_IMP><PERS<1<OBJ<2>>>>
SFX p   z    dzed         dz                        <SUBJUNC_IMP><PERS<2>><DEF>>
SFX p   z    dze          dz                        <SUBJUNC_IMP><DEF>>
SFX p   tik  ssük         [üöieuoa]tik              <PERS<1>><PLUR><DEF>>
SFX p   tik  ssétek       [üöieuoa]tik              <PERS<2>><PLUR><DEF>>
SFX p   tik  ssék         [üöieuoa]tik              <PLUR><DEF>>
SFX p   t    ssük         [üöieuoa]t                <SUBJUNC_IMP><PERS<1>><PLUR><DEF>>
SFX p   t    ssétek       [üöieuoa]t                <SUBJUNC_IMP><PERS<2>><PLUR><DEF>>
SFX p   t    ssék         [üöieuoa]t                <SUBJUNC_IMP><PLUR><DEF>>
SFX p   t    ssem         [üöieuoa]t                <SUBJUNC_IMP><PERS<1>><DEF>>
SFX p   t    sselek       [üöieuoa]t                <SUBJUNC_IMP><PERS<1<OBJ<2>>>>
SFX p   t    ssed         [üöieuoa]t                <SUBJUNC_IMP><PERS<2>><DEF>>
SFX p   t    sse          [üöieuoa]t                <SUBJUNC_IMP><DEF>>
SFX p   t    sd           [üöieuoa]t                <SUBJUNC_IMP><PERS<2>><DEF>>
SFX p   t    d            szt                       <SUBJUNC_IMP><PERS<2>><DEF>>
SFX p   l    lek          ll                        <PERS<1<OBJ<2>>>>
SFX p   ik   öttük        lik                       <PAST><PERS<1>><PLUR><DEF>>
SFX p   ik   öttétek      lik                       <PAST><PERS<2>><PLUR><DEF>>
SFX p   ik   ötték        lik                       <PAST><PLUR><DEF>>
SFX p   ik   öttem        lik                       <PAST><PERS<1>><DEF>>
SFX p   ik   öttelek      lik                       <PAST><PERS<1<OBJ<2>>>>
SFX p   ik   ötted        lik                       <PAST><PERS<2>><DEF>>
SFX p   ik   ötte         lik                       <PAST><DEF>>
SFX p   ik   öm           ik                        <PERS<1>><DEF>>
SFX p   ik   öd           ik                        <PERS<2>><DEF>>
SFX p   ik   zük          [^dsbkmnyzr]zik           <SUBJUNC_IMP><PERS<1>><PLUR><DEF>>
SFX p   ik   zük          [^dsbkmnyzr]zik           <PERS<1>><PLUR><DEF>>
SFX p   ik   zétek        [^dsbkmnyzr]zik           <SUBJUNC_IMP><PERS<2>><PLUR><DEF>>
SFX p   ik   zétek        [^dsbkmnyzr]zik           <PERS<2>><PLUR><DEF>>
SFX p   ik   zék          [^dsbkmnyzr]zik           <SUBJUNC_IMP><PLUR><DEF>>
SFX p   ik   zék          [^dsbkmnyzr]zik           <PLUR><DEF>>
SFX p   ik   zem          [^ds]zik                  <SUBJUNC_IMP><PERS<1>><DEF>>
SFX p   ik   zelek        [^dsbkmnyzr]zik           <SUBJUNC_IMP><PERS<1<OBJ<2>>>>
SFX p   ik   zed          [^dsbkmnyzr]zik           <SUBJUNC_IMP><PERS<2>><DEF>>
SFX p   ik   ze           [^ds]zik                  <SUBJUNC_IMP><DEF>>
SFX p   ik   tük          [^l]ik                    <PAST><PERS<1>><PLUR><DEF>>
SFX p   ik   tétek        [^l]ik                    <PAST><PERS<2>><PLUR><DEF>>
SFX p   ik   ték          [^l]ik                    <PAST><PLUR><DEF>>
SFX p   ik   tem          [^l]ik                    <PAST><PERS<1>><DEF>>
SFX p   ik   telek        [^l]ik                    <PAST><PERS<1<OBJ<2>>>>
SFX p   ik   ted          [^l]ik                    <PAST><PERS<2>><DEF>>
SFX p   ik   te           [^l]ik                    <PAST><DEF>>
SFX p   ik   sük          sik                       <SUBJUNC_IMP><PERS<1>><PLUR><DEF>>
SFX p   ik   sük          sik                       <PERS<1>><PLUR><DEF>>
SFX p   ik   sük          [^szüöieuoa]tik           <PERS<1>><PLUR><DEF>>
SFX p   ik   sétek        sik                       <SUBJUNC_IMP><PERS<2>><PLUR><DEF>>
SFX p   ik   sétek        sik                       <PERS<2>><PLUR><DEF>>
SFX p   ik   sétek        [^szüöieuoa]tik           <PERS<2>><PLUR><DEF>>
SFX p   ik   sék          sik                       <SUBJUNC_IMP><PLUR><DEF>>
SFX p   ik   sék          sik                       <PLUR><DEF>>
SFX p   ik   sék          [^szüöieuoa]tik           <PLUR><DEF>>
SFX p   ik   sem          sik                       <SUBJUNC_IMP><PERS<1>><DEF>>
SFX p   ik   selek        sik                       <SUBJUNC_IMP><PERS<1<OBJ<2>>>>
SFX p   ik   sed          sik                       <SUBJUNC_IMP><PERS<2>><DEF>>
SFX p   ik   se           sik                       <SUBJUNC_IMP><DEF>>
SFX p ik nõk/& .ik <COND><PERS<1>><PLUR><DEF>>
SFX p   ik   nétek        .ik                       <COND><PERS<2>><PLUR><DEF>>
SFX p   ik   nénk         .ik                       <COND><PERS<1>><PLUR><DEF>>
SFX p   ik   ném          .ik                       <COND><PERS<1>><DEF>>
SFX p   ik   nélek        .ik                       <COND><PERS<1<OBJ<2>>>>
SFX p   ik   nék          .ik                       <COND><PLUR><DEF>>
SFX p   ik   néd          .ik                       <COND><PERS<2>><DEF>>
SFX p   ik   né           .ik                       <COND><DEF>>
SFX p   ik   lek          szik                      <PERS<1<OBJ<2>>>>
SFX p   ik   lek          [^ldrz]ik                 <PERS<1<OBJ<2>>>>
SFX p   ik   lek          [^bdgjkmrtzys][ldrz]ik    <PERS<1<OBJ<2>>>>
SFX p   ik   jük          [^szt]ik                  <SUBJUNC_IMP><PERS<1>><PLUR><DEF>>
SFX p   ik   jük          [^szt]ik                  <PERS<1>><PLUR><DEF>>
SFX p   ik   jétek        [^szt]ik                  <SUBJUNC_IMP><PERS<2>><PLUR><DEF>>
SFX p   ik   jétek        [^szt]ik                  <PERS<2>><PLUR><DEF>>
SFX p   ik   jék          [^szt]ik                  <SUBJUNC_IMP><PLUR><DEF>>
SFX p   ik   jék          [^szt]ik                  <PLUR><DEF>>
SFX p   ik   jem          [^szt]ik                  <SUBJUNC_IMP><PERS<1>><DEF>>
SFX p   ik   jelek        [^szt]ik                  <SUBJUNC_IMP><PERS<1<OBJ<2>>>>
SFX p   ik   jed          [^szt]ik                  <SUBJUNC_IMP><PERS<2>><DEF>>
SFX p   ik   je           [^szt]ik                  <SUBJUNC_IMP><DEF>>
SFX p   ik   i            ik                        <DEF>>
SFX p   ik   elek         [s][ld]ik                 <PERS<1<OBJ<2>>>>
SFX p   ik   elek         [bdgjklmnrtzy][ldgrz]ik   <PERS<1<OBJ<2>>>>
SFX p   ik   d            szik                      <SUBJUNC_IMP><PERS<2>><DEF>>
SFX p   ik   d            [^t]ik                    <SUBJUNC_IMP><PERS<2>><DEF>>
SFX p   0    öttük        [lnrz]d                   <PAST><PERS<1>><PLUR><DEF>>
SFX p   0    öttük        [ln]l                     <PAST><PERS<1>><PLUR><DEF>>
SFX p   0    öttük        [jlmnrszáéiíóöuüû]t       <PAST><PERS<1>><PLUR><DEF>>
SFX p   0    öttük        [gn]g                     <PAST><PERS<1>><PLUR><DEF>>
SFX p   0    öttétek      [lnrz]d                   <PAST><PERS<2>><PLUR><DEF>>
SFX p   0    öttétek      [ln]l                     <PAST><PERS<2>><PLUR><DEF>>
SFX p   0    öttétek      [jlmnrszáéiíóöuüû]t       <PAST><PERS<2>><PLUR><DEF>>
SFX p   0    öttétek      [gn]g                     <PAST><PERS<2>><PLUR><DEF>>
SFX p   0    ötték        [lnrz]d                   <PAST><PLUR><DEF>>
SFX p   0    ötték        [ln]l                     <PAST><PLUR><DEF>>
SFX p   0    ötték        [jlmnrszáéiíóöuüû]t       <PAST><PLUR><DEF>>
SFX p   0    ötték        [gn]g                     <PAST><PLUR><DEF>>
SFX p   0    öttem        [lnrz]d                   <PAST><PERS<1>><DEF>>
SFX p   0    öttem        [ln]l                     <PAST><PERS<1>><DEF>>
SFX p   0    öttem        [jlmnrszáéiíóöuüû]t       <PAST><PERS<1>><DEF>>
SFX p   0    öttelek      [lnrz]d                   <PAST><PERS<1<OBJ<2>>>>
SFX p   0    öttelek      [ln]l                     <PAST><PERS<1<OBJ<2>>>>
SFX p   0    öttelek      [jlmnrszáéiíóöuüû]t       <PAST><PERS<1<OBJ<2>>>>
SFX p   0    ötted        [lnrz]d                   <PAST><PERS<2>><DEF>>
SFX p   0    ötted        [ln]l                     <PAST><PERS<2>><DEF>>
SFX p   0    ötted        [jlmnrszáéiíóöuüû]t       <PAST><PERS<2>><DEF>>
SFX p   0    ötte         [lnrz]d                   <PAST><DEF>>
SFX p   0    ötte         [ln]l                     <PAST><DEF>>
SFX p   0    ötte         [jlmnrszáéiíóöuüû]t       <PAST><DEF>>
SFX p   0    öm           [^k]                      <PERS<1>><DEF>>
SFX p   0    öd           [^k]                      <PERS<2>><DEF>>
SFX p   0    zük          z                         <PERS<1>><PLUR><DEF>>
SFX p   0    zük          [^ds]z                    <SUBJUNC_IMP><PERS<1>><PLUR><DEF>>
SFX p   0    zétek        [^ds]z                    <SUBJUNC_IMP><PERS<2>><PLUR><DEF>>
SFX p   0    zék          [^ds]z                    <SUBJUNC_IMP><PLUR><DEF>>
SFX p   0    zem          [^ds]z                    <SUBJUNC_IMP><PERS<1>><DEF>>
SFX p   0    zelek        [^ds]z                    <SUBJUNC_IMP><PERS<1<OBJ<2>>>>
SFX p   0    zed          [^s]z                     <SUBJUNC_IMP><PERS<2>><DEF>>
SFX p   0    ze           [^ds]z                    <SUBJUNC_IMP><DEF>>
SFX p   0    tük          [^tóúõûk]                 <PAST><PERS<1>><PLUR><DEF>>
SFX p   0    tük          [^jlmnrszáéiíóöuüû]t      <PAST><PERS<1>><PLUR><DEF>>
SFX p   0    tétek        [^tk]                     <PAST><PERS<2>><PLUR><DEF>>
SFX p   0    tétek        [^jlmnrszáéiíóöuüû]t      <PAST><PERS<2>><PLUR><DEF>>
SFX p   0    ték          [^tk]                     <PAST><PLUR><DEF>>
SFX p   0    ték          [^jlmnrszáéiíóöuüû]t      <PAST><PLUR><DEF>>
SFX p   0    tem          [^tk]                     <PAST><PERS<1>><DEF>>
SFX p   0    tem          [^jlmnrszáéiíóöuüû]t      <PAST><PERS<1>><DEF>>
SFX p   0    telek        [^tk]                     <PAST><PERS<1<OBJ<2>>>>
SFX p   0    telek        [^jlmnrszáéiíóöuüû]t      <PAST><PERS<1<OBJ<2>>>>
SFX p   0    ted          [^tk]                     <PAST><PERS<2>><DEF>>
SFX p   0    ted          [^jlmnrszáéiíóöuüû]t      <PAST><PERS<2>><DEF>>
SFX p   0    te           [^tk]                     <PAST><DEF>>
SFX p   0    te           [^jlmnrszáéiíóöuüû]t      <PAST><DEF>>
SFX p   0    sük          s                         <SUBJUNC_IMP><PERS<1>><PLUR><DEF>>
SFX p   0    sük          s                         <PERS<1>><PLUR><DEF>>
SFX p   0    sük          [^szüöieuoa]t             <SUBJUNC_IMP><PERS<1>><PLUR><DEF>>
SFX p   0    sétek        s                         <SUBJUNC_IMP><PERS<2>><PLUR><DEF>>
SFX p   0    sétek        [^szüöieuoa]t             <SUBJUNC_IMP><PERS<2>><PLUR><DEF>>
SFX p   0    sék          s                         <SUBJUNC_IMP><PLUR><DEF>>
SFX p   0    sék          [^szüöieuoa]t             <SUBJUNC_IMP><PLUR><DEF>>
SFX p   0    sem          s                         <SUBJUNC_IMP><PERS<1>><DEF>>
SFX p   0    sem          [^szüöieuoa]t             <SUBJUNC_IMP><PERS<1>><DEF>>
SFX p   0    selek        s                         <SUBJUNC_IMP><PERS<1<OBJ<2>>>>
SFX p   0    selek        [^szüöieuoa]t             <SUBJUNC_IMP><PERS<1<OBJ<2>>>>
SFX p   0    sed          s                         <SUBJUNC_IMP><PERS<2>><DEF>>
SFX p   0    sed          [^szüöieuoa]t             <SUBJUNC_IMP><PERS<2>><DEF>>
SFX p   0    se           s                         <SUBJUNC_IMP><DEF>>
SFX p   0    se           [^szüöieuoa]t             <SUBJUNC_IMP><DEF>>
SFX p   0    sd           [^szüöieuoa]t             <SUBJUNC_IMP><PERS<2>><DEF>>
SFX p 0 nõk/& [aeioöuü]t <COND><PERS<1>><PLUR><DEF>>
SFX p 0 nõk/& [^tk] <COND><PERS<1>><PLUR><DEF>>
SFX p   0    nétek        [aeioöuü]t                <COND><PERS<2>><PLUR><DEF>>
SFX p   0    nétek        [^tk]                     <COND><PERS<2>><PLUR><DEF>>
SFX p   0    nénk         [aeioöuü]t                <COND><PERS<1>><PLUR><DEF>>
SFX p   0    nénk         [^tk]                     <COND><PERS<1>><PLUR><DEF>>
SFX p   0    ném          [aeioöuü]t                <COND><PERS<1>><DEF>>
SFX p   0    ném          [^tk]                     <COND><PERS<1>><DEF>>
SFX p   0    nélek        [aeioöuü]t                <COND><PERS<1<OBJ<2>>>>
SFX p   0    nélek        [^tk]                     <COND><PERS<1<OBJ<2>>>>
SFX p   0    nék          [aeioöuü]t                <COND><PLUR><DEF>>
SFX p   0    nék          [^tk]                     <COND><PLUR><DEF>>
SFX p   0    néd          [aeioöuü]t                <COND><PERS<2>><DEF>>
SFX p   0    néd          [^tk]                     <COND><PERS<2>><DEF>>
SFX p   0    né           [aeioöuü]t                <COND><DEF>>
SFX p   0    né           [^tk]                     <COND><DEF>>
SFX p   0    lek          [^lk]                     <PERS<1<OBJ<2>>>>
SFX p   0    lek          [^l]l                     <PERS<1<OBJ<2>>>>
SFX p   0    jük          [^sztk]                   <SUBJUNC_IMP><PERS<1>><PLUR><DEF>>
SFX p   0    jük          [^szk]                    <PERS<1>><PLUR><DEF>>
SFX p   0    jétek        [^sztk]                   <SUBJUNC_IMP><PERS<2>><PLUR><DEF>>
SFX p   0    jék          [^sztk]                   <SUBJUNC_IMP><PLUR><DEF>>
SFX p   0    jem          [^sztk]                   <SUBJUNC_IMP><PERS<1>><DEF>>
SFX p   0    jelek        [^sztk]                   <SUBJUNC_IMP><PERS<1<OBJ<2>>>>
SFX p   0    jed          [^sztk]                   <SUBJUNC_IMP><PERS<2>><DEF>>
SFX p   0    je           [^sztk]                   <SUBJUNC_IMP><DEF>>
SFX p   0    itek         [^k]                      <PERS<2>><PLUR><DEF>>
SFX p   0    ik           [^k]                      <PLUR><DEF>>
SFX p   0    i            [^k]                      <DEF>>
SFX p 0 enõk/& [lnrz]d <COND><PERS<1>><PLUR><DEF>>
SFX p 0 enõk/& [ln]l <COND><PERS<1>><PLUR><DEF>>
SFX p 0 enõk/& [jlmnrszáéíû]t <COND><PERS<1>><PLUR><DEF>>
SFX p 0 enõk/& [gn]g <COND><PERS<1>><PLUR><DEF>>
SFX p   0    enétek       [lnrz]d                   <COND><PERS<2>><PLUR><DEF>>
SFX p   0    enétek       [ln]l                     <COND><PERS<2>><PLUR><DEF>>
SFX p   0    enétek       [jlmnrszáéíû]t            <COND><PERS<2>><PLUR><DEF>>
SFX p   0    enétek       [gn]g                     <COND><PERS<1>><PLUR><DEF>>
SFX p   0    enénk        [lnrz]d                   <COND><PERS<1>><PLUR><DEF>>
SFX p   0    enénk        [ln]l                     <COND><PERS<1>><PLUR><DEF>>
SFX p   0    enénk        [jlmnrszáéíû]t            <COND><PERS<1>><PLUR><DEF>>
SFX p   0    enénk        [gn]g                     <COND><PERS<1>><PLUR><DEF>>
SFX p   0    eném         [lnrz]d                   <COND><PERS<1>><DEF>>
SFX p   0    eném         [ln]l                     <COND><PERS<1>><DEF>>
SFX p   0    eném         [jlmnrszáéíû]t            <COND><PERS<1>><DEF>>
SFX p   0    eném         [gn]g                     <COND><PERS<1>><DEF>>
SFX p   0    enélek       [lnrz]d                   <COND><PERS<1<OBJ<2>>>>
SFX p   0    enélek       [ln]l                     <COND><PERS<1<OBJ<2>>>>
SFX p   0    enélek       [jlmnrszáéíû]t            <COND><PERS<1<OBJ<2>>>>
SFX p   0    enélek       [gn]g                     <COND><PERS<1<OBJ<2>>>>
SFX p   0    enék         [lnrz]d                   <COND><PLUR><DEF>>
SFX p   0    enék         [ln]l                     <COND><PLUR><DEF>>
SFX p   0    enék         [jlmnrszáéíû]t            <COND><PLUR><DEF>>
SFX p   0    enék         [gn]g                     <COND><PLUR><DEF>>
SFX p   0    enéd         [lnrz]d                   <COND><PERS<2>><DEF>>
SFX p   0    enéd         [ln]l                     <COND><PERS<2>><DEF>>
SFX p   0    enéd         [jlmnrszáéíû]t            <COND><PERS<2>><DEF>>
SFX p   0    enéd         [gn]g                     <COND><PERS<2>><DEF>>
SFX p   0    ené          [lnrz]d                   <COND><DEF>>
SFX p   0    ené          [ln]l                     <COND><DEF>>
SFX p   0    ené          [jlmnrszáéíû]t            <COND><DEF>>
SFX p   0    ené          [gn]g                     <COND><DEF>>
SFX p   0    elek         [lnrz]d                   <PERS<1<OBJ<2>>>>
SFX p   0    elek         [jlmnrszáéíû]t            <PERS<1<OBJ<2>>>>
SFX p   0    elek         [gn]g                     <PERS<1<OBJ<2>>>>
SFX p   0    d            [zd]                      <SUBJUNC_IMP><PERS<2>><DEF>>
SFX p   0    d            [^tk]                     <SUBJUNC_IMP><PERS<2>><DEF>>
SFX o Y 362
SFX o   ztik szátok       sztik                     <SUBJUNC_IMP><PERS<2>><PLUR><DEF>>
SFX o   ztik szátok       sztik                     <PERS<2>><PLUR><DEF>>
SFX o   ztik szák         sztik                     <SUBJUNC_IMP><PLUR><DEF>>
SFX o   ztik szák         sztik                     <PLUR><DEF>>
SFX o   ztik szuk         sztik                     <SUBJUNC_IMP><PERS<1>><PLUR><DEF>>
SFX o   ztik szuk         sztik                     <PERS<1>><PLUR><DEF>>
SFX o   ztik sza          sztik                     <DEF>>
SFX o   zt   szátok       szt                       <SUBJUNC_IMP><PERS<2>><PLUR><DEF>>
SFX o   zt   szák         szt                       <SUBJUNC_IMP><PLUR><DEF>>
SFX o   zt   szuk         szt                       <SUBJUNC_IMP><PERS<1>><PLUR><DEF>>
SFX o   zt   szam         szt                       <SUBJUNC_IMP><PERS<1>><DEF>>
SFX o   zt   szalak       szt                       <SUBJUNC_IMP><PERS<1<OBJ<2>>>>
SFX o   zt   szad         szt                       <SUBJUNC_IMP><PERS<2>><DEF>>
SFX o   zt   sza          szt                       <SUBJUNC_IMP><DEF>>
SFX o   zik  szátok       szik                      <PERS<2>><PLUR><DEF>>
SFX o   zik  szák         szik                      <SUBJUNC_IMP><PLUR><DEF>>
SFX o   zik  szák         szik                      <PLUR><DEF>>
SFX o   zik  szuk         szik                      <SUBJUNC_IMP><PERS<1>><PLUR><DEF>>
SFX o   zik  szuk         szik                      <PERS<1>><PLUR><DEF>>
SFX o   zik  szam         szik                      <SUBJUNC_IMP><PERS<1>><DEF>>
SFX o   zik  szalak       szik                      <SUBJUNC_IMP><PERS<1<OBJ<2>>>>
SFX o   zik  szad         szik                      <SUBJUNC_IMP><PERS<2>><DEF>>
SFX o   zik  sza          szik                      <SUBJUNC_IMP><DEF>>
SFX o   zik  sza          szik                      <DEF>>
SFX o   zik  dzátok       dzik                      <PERS<2>><PLUR><DEF>>
SFX o   zik  dzák         dzik                      <SUBJUNC_IMP><PLUR><DEF>>
SFX o   zik  dzák         dzik                      <PLUR><DEF>>
SFX o   zik  dzuk         dzik                      <SUBJUNC_IMP><PERS<1>><PLUR><DEF>>
SFX o   zik  dzuk         dzik                      <PERS<1>><PLUR><DEF>>
SFX o   zik  dza          dzik                      <SUBJUNC_IMP><DEF>>
SFX o   zik  dza          dzik                      <DEF>>
SFX o   z    szátok       sz                        <PERS<2>><PLUR><DEF>>
SFX o   z    szák         sz                        <SUBJUNC_IMP><PLUR><DEF>>
SFX o   z    szák         sz                        <PLUR><DEF>>
SFX o   z    szuk         sz                        <SUBJUNC_IMP><PERS<1>><PLUR><DEF>>
SFX o   z    szuk         sz                        <PERS<1>><PLUR><DEF>>
SFX o   z    szam         sz                        <SUBJUNC_IMP><PERS<1>><DEF>>
SFX o   z    szalak       sz                        <SUBJUNC_IMP><PERS<1<OBJ<2>>>>
SFX o   z    szad         sz                        <SUBJUNC_IMP><PERS<2>><DEF>>
SFX o   z    sza          sz                        <SUBJUNC_IMP><DEF>>
SFX o   z    sza          sz                        <DEF>>
SFX o   z    dzák         dz                        <SUBJUNC_IMP><PLUR><DEF>>
SFX o   z    dzuk         dz                        <SUBJUNC_IMP><PERS<1>><PLUR><DEF>>
SFX o   z    dza          dz                        <SUBJUNC_IMP><DEF>>
SFX o   tik  ssátok       [üöieuoa]tik              <PERS<2>><PLUR><DEF>>
SFX o   tik  ssák         [üöieuoa]tik              <PLUR><DEF>>
SFX o   tik  ssuk         [üöieuoa]tik              <PERS<1>><PLUR><DEF>>
SFX o   tik  ssa          [üöieuoa]tik              <DEF>>
SFX o   t    ssátok       [üöieuoa]t                <SUBJUNC_IMP><PERS<2>><PLUR><DEF>>
SFX o   t    ssák         [üöieuoa]t                <SUBJUNC_IMP><PLUR><DEF>>
SFX o   t    ssuk         [üöieuoa]t                <SUBJUNC_IMP><PERS<1>><PLUR><DEF>>
SFX o   t    ssam         [üöieuoa]t                <SUBJUNC_IMP><PERS<1>><DEF>>
SFX o   t    ssalak       [üöieuoa]t                <SUBJUNC_IMP><PERS<1<OBJ<2>>>>
SFX o   t    ssad         [üöieuoa]t                <SUBJUNC_IMP><PERS<2>><DEF>>
SFX o   t    ssa          [üöieuoa]t                <SUBJUNC_IMP><DEF>>
SFX o   t    sd           [üöieuoa]t                <SUBJUNC_IMP><PERS<2>><DEF>>
SFX o   t    d            szt                       <SUBJUNC_IMP><PERS<2>><DEF>>
SFX o   l    lak          ll                        <PERS<1<OBJ<2>>>>
SFX o   ik   zátok        [^dsbkmnyzr]zik           <SUBJUNC_IMP><PERS<2>><PLUR><DEF>>
SFX o   ik   zátok        [^dsbkmnyzr]zik           <PERS<2>><PLUR><DEF>>
SFX o   ik   zák          [^dsbkmnyzr]zik           <SUBJUNC_IMP><PLUR><DEF>>
SFX o   ik   zák          [^dsbkmnyzr]zik           <PLUR><DEF>>
SFX o   ik   zuk          [^dsbkmnyzr]zik           <SUBJUNC_IMP><PERS<1>><PLUR><DEF>>
SFX o   ik   zuk          [^dsbkmnyzr]zik           <PERS<1>><PLUR><DEF>>
SFX o   ik   zam          [^dsbkmnyzr]zik           <SUBJUNC_IMP><PERS<1>><DEF>>
SFX o   ik   zalak        [^dsbkmnyzr]zik           <SUBJUNC_IMP><PERS<1<OBJ<2>>>>
SFX o   ik   zad          [^dsbkmnyzr]zik           <SUBJUNC_IMP><PERS<2>><DEF>>
SFX o   ik   za           [^dsbkmnyzr]zik           <SUBJUNC_IMP><DEF>>
SFX o   ik   za           [^dsbkmnyzr]zik           <DEF>>
SFX o   ik   tátok        szik                      <PAST><PERS<2>><PLUR><DEF>>
SFX o   ik   tátok        [^ldrz]ik                 <PAST><PERS<2>><PLUR><DEF>>
SFX o   ik   tátok        [^bdgjkmrtzys][ldrz]ik    <PAST><PERS<2>><PLUR><DEF>>
SFX o   ik   ták          szik                      <PAST><PLUR><DEF>>
SFX o   ik   ták          [^ldrz]ik                 <PAST><PLUR><DEF>>
SFX o   ik   ták          [^bdgjkmrtzys][ldrz]ik    <PAST><PLUR><DEF>>
SFX o   ik   tuk          szik                      <PAST><PERS<1>><PLUR><DEF>>
SFX o   ik   tuk          [^ldrz]ik                 <PAST><PERS<1>><PLUR><DEF>>
SFX o   ik   tuk          [^bdgjkmrtzys][ldrz]ik    <PAST><PERS<1>><PLUR><DEF>>
SFX o   ik   tam          szik                      <PAST><PERS<1>><DEF>>
SFX o   ik   tam          [^ldrz]ik                 <PAST><PERS<1>><DEF>>
SFX o   ik   tam          [^bdgjkmrtzys][ldrz]ik    <PAST><PERS<1>><DEF>>
SFX o   ik   talak        szik                      <PAST><PERS<1<OBJ<2>>>>
SFX o   ik   talak        [^ldrz]ik                 <PAST><PERS<1<OBJ<2>>>>
SFX o   ik   talak        [^bdgjkmrtzys][ldrz]ik    <PAST><PERS<1<OBJ<2>>>>
SFX o   ik   tad          szik                      <PAST><PERS<2>><DEF>>
SFX o   ik   tad          [^ldrz]ik                 <PAST><PERS<2>><DEF>>
SFX o   ik   tad          [^bdgjkmrtzys][ldrz]ik    <PAST><PERS<2>><DEF>>
SFX o   ik   ta           szik                      <PAST><DEF>>
SFX o   ik   ta           [^ldrz]ik                 <PAST><DEF>>
SFX o   ik   ta           [^bdgjkmrtzys][ldrz]ik    <PAST><DEF>>
SFX o   ik   sátok        sik                       <SUBJUNC_IMP><PERS<2>><PLUR><DEF>>
SFX o   ik   sátok        sik                       <PERS<2>><PLUR><DEF>>
SFX o   ik   sátok        [^szüöieuoa]tik           <PERS<2>><PLUR><DEF>>
SFX o   ik   sák          sik                       <SUBJUNC_IMP><PLUR><DEF>>
SFX o   ik   sák          sik                       <PLUR><DEF>>
SFX o   ik   sák          [^szüöieuoa]tik           <PLUR><DEF>>
SFX o   ik   suk          sik                       <SUBJUNC_IMP><PERS<1>><PLUR><DEF>>
SFX o   ik   suk          sik                       <PERS<1>><PLUR><DEF>>
SFX o   ik   suk          [^szüöieuoa]tik           <PERS<1>><PLUR><DEF>>
SFX o   ik   sam          sik                       <SUBJUNC_IMP><PERS<1>><DEF>>
SFX o   ik   salak        sik                       <SUBJUNC_IMP><PERS<1<OBJ<2>>>>
SFX o   ik   sad          sik                       <SUBJUNC_IMP><PERS<2>><DEF>>
SFX o   ik   sa           sik                       <SUBJUNC_IMP><DEF>>
SFX o   ik   sa           sik                       <DEF>>
SFX o   ik   sa           [^szüöieuoa]tik           <DEF>>
SFX o   ik   ottátok      [s][ld]ik                 <PAST><PERS<2>><PLUR><DEF>>
SFX o   ik   ottátok      [bdgjklmnrtzy][ldgrz]ik   <PAST><PERS<2>><PLUR><DEF>>
SFX o   ik   ották        [s][ld]ik                 <PAST><PLUR><DEF>>
SFX o   ik   ották        [bdgjklmnrtzy][ldgrz]ik   <PAST><PLUR><DEF>>
SFX o   ik   ottuk        [s][ld]ik                 <PAST><PERS<1>><PLUR><DEF>>
SFX o   ik   ottuk        [bdgjklmnrtzy][ldgrz]ik   <PAST><PERS<1>><PLUR><DEF>>
SFX o   ik   ottam        [s][ld]ik                 <PAST><PERS<1>><DEF>>
SFX o   ik   ottam        [bdgjklmnrtzy][ldgrz]ik   <PAST><PERS<1>><DEF>>
SFX o   ik   ottalak      [s][ld]ik                 <PAST><PERS<1<OBJ<2>>>>
SFX o   ik   ottalak      [bdgjklmnrtzy][ldgrz]ik   <PAST><PERS<1<OBJ<2>>>>
SFX o   ik   ottad        [s][ld]ik                 <PAST><PERS<2>><DEF>>
SFX o   ik   ottad        [bdgjklmnrtzy][ldgrz]ik   <PAST><PERS<2>><DEF>>
SFX o   ik   otta         [s][ld]ik                 <PAST><DEF>>
SFX o   ik   otta         [bdgjklmnrtzy][ldgrz]ik   <PAST><DEF>>
SFX o   ik   om           ik                        <PERS<1>><DEF>>
SFX o   ik   od           ik                        <PERS<2>><DEF>>
SFX o ik nók/& szik <COND><PERS<1>><PLUR><DEF>>
SFX o ik nók/& [^ldrz]ik <COND><PERS<1>><PLUR><DEF>>
SFX o ik nók/& [^bdgjkmrtzys][ldrz]ik <COND><PERS<1>><PLUR><DEF>>
SFX o   ik   nátok        szik                      <COND><PERS<2>><PLUR><DEF>>
SFX o   ik   nátok        [^ldrz]ik                 <COND><PERS<2>><PLUR><DEF>>
SFX o   ik   nátok        [^bdgjkmrtzys][ldrz]ik    <COND><PERS<2>><PLUR><DEF>>
SFX o   ik   nánk         szik                      <COND><PERS<1>><PLUR><DEF>>
SFX o   ik   nánk         [^ldrz]ik                 <COND><PERS<1>><PLUR><DEF>>
SFX o   ik   nánk         [^bdgjkmrtzys][ldrz]ik    <COND><PERS<1>><PLUR><DEF>>
SFX o   ik   nám          szik                      <COND><PERS<1>><DEF>>
SFX o   ik   nám          [^ldrz]ik                 <COND><PERS<1>><DEF>>
SFX o   ik   nám          [^bdgjkmrtzys][ldrz]ik    <COND><PERS<1>><DEF>>
SFX o   ik   nálak        szik                      <COND><PERS<1<OBJ<2>>>>
SFX o   ik   nálak        [^ldrz]ik                 <COND><PERS<1<OBJ<2>>>>
SFX o   ik   nálak        [^bdgjkmrtzys][ldrz]ik    <COND><PERS<1<OBJ<2>>>>
SFX o   ik   nák          szik                      <COND><PLUR><DEF>>
SFX o   ik   nák          [^ldrz]ik                 <COND><PLUR><DEF>>
SFX o   ik   nák          [^bdgjkmrtzys][ldrz]ik    <COND><PLUR><DEF>>
SFX o   ik   nád          szik                      <COND><PERS<2>><DEF>>
SFX o   ik   nád          [^ldrz]ik                 <COND><PERS<2>><DEF>>
SFX o   ik   nád          [^bdgjkmrtzys][ldrz]ik    <COND><PERS<2>><DEF>>
SFX o   ik   ná           szik                      <COND><DEF>>
SFX o   ik   ná           [^ldrz]ik                 <COND><DEF>>
SFX o   ik   ná           [^bdgjkmrtzys][ldrz]ik    <COND><DEF>>
SFX o   ik   lak          szik                      <PERS<1<OBJ<2>>>>
SFX o   ik   lak          [^ldrz]ik                 <PERS<1<OBJ<2>>>>
SFX o   ik   lak          [^bdgjkmrtzys][ldrz]ik    <PERS<1<OBJ<2>>>>
SFX o   ik   játok        [^ldgrszt]ik              <SUBJUNC_IMP><PERS<2>><PLUR><DEF>>
SFX o   ik   játok        [^ldgrszt]ik              <PERS<2>><PLUR><DEF>>
SFX o   ik   játok        [^bdgjkmrtzys][ldr]ik     <SUBJUNC_IMP><PERS<2>><PLUR><DEF>>
SFX o   ik   játok        [^bdgjkmrtzys][ldr]ik     <PERS<2>><PLUR><DEF>>
SFX o   ik   ják          [^ldgrszt]ik              <SUBJUNC_IMP><PLUR><DEF>>
SFX o   ik   ják          [^ldgrszt]ik              <PLUR><DEF>>
SFX o   ik   ják          [^bdgjkmrtzys][ldr]ik     <SUBJUNC_IMP><PLUR><DEF>>
SFX o   ik   ják          [^bdgjkmrtzys][ldr]ik     <PLUR><DEF>>
SFX o   ik   juk          [^ldgrszt]ik              <SUBJUNC_IMP><PERS<1>><PLUR><DEF>>
SFX o   ik   juk          [^ldgrszt]ik              <PERS<1>><PLUR><DEF>>
SFX o   ik   juk          [^bdgjkmrtzys][ldr]ik     <SUBJUNC_IMP><PERS<1>><PLUR><DEF>>
SFX o   ik   juk          [^bdgjkmrtzys][ldr]ik     <PERS<1>><PLUR><DEF>>
SFX o   ik   jam          [^ldgrszt]ik              <SUBJUNC_IMP><PERS<1>><DEF>>
SFX o   ik   jam          [^bdgjkmrtzys][ldr]ik     <SUBJUNC_IMP><PERS<1>><DEF>>
SFX o   ik   jalak        [^ldgrszt]ik              <SUBJUNC_IMP><PERS<1<OBJ<2>>>>
SFX o   ik   jalak        [^bdgjkmrtzys][ldr]ik     <SUBJUNC_IMP><PERS<1<OBJ<2>>>>
SFX o   ik   jad          [^ldgrszt]ik              <SUBJUNC_IMP><PERS<2>><DEF>>
SFX o   ik   jad          [^bdgjkmrtzys][ldr]ik     <SUBJUNC_IMP><PERS<2>><DEF>>
SFX o   ik   ja           [^ldgrszt]ik              <SUBJUNC_IMP><DEF>>
SFX o   ik   ja           [^ldgrszt]ik              <DEF>>
SFX o   ik   ja           [^bdgjkmrtzys][ldr]ik     <SUBJUNC_IMP><DEF>>
SFX o   ik   ja           [^bdgjkmrtzys][ldr]ik     <DEF>>
SFX o   ik   d            szik                      <SUBJUNC_IMP><PERS<2>><DEF>>
SFX o   ik   d            sik                       <SUBJUNC_IMP><PERS<2>><DEF>>
SFX o   ik   d            [^ldgrszt]ik              <SUBJUNC_IMP><PERS<2>><DEF>>
SFX o   ik   d            [^bdgjkmrtzys][ldrz]ik    <SUBJUNC_IMP><PERS<2>><DEF>>
SFX o ik anók/& [s][ld]ik <COND><PERS<1>><PLUR><DEF>>
SFX o ik anók/& [bdgjklmnrtzy][ldgrz]ik <COND><PERS<1>><PLUR><DEF>>
SFX o   ik   anátok       [s][ld]ik                 <COND><PERS<2>><PLUR><DEF>>
SFX o   ik   anátok       [bdgjklmnrtzy][ldgrz]ik   <COND><PERS<2>><PLUR><DEF>>
SFX o   ik   anánk        [s][ld]ik                 <COND><PERS<1>><PLUR><DEF>>
SFX o   ik   anánk        [bdgjklmnrtzy][ldgrz]ik   <COND><PERS<1>><PLUR><DEF>>
SFX o   ik   anám         [s][ld]ik                 <COND><PERS<1>><DEF>>
SFX o   ik   anám         [bdgjklmnrtzy][ldgrz]ik   <COND><PERS<1>><DEF>>
SFX o   ik   análak       [s][ld]ik                 <COND><PERS<1<OBJ<2>>>>
SFX o   ik   análak       [bdgjklmnrtzy][ldgrz]ik   <COND><PERS<1<OBJ<2>>>>
SFX o   ik   anák         [s][ld]ik                 <COND><PLUR><DEF>>
SFX o   ik   anák         [bdgjklmnrtzy][ldgrz]ik   <COND><PLUR><DEF>>
SFX o   ik   anád         [s][ld]ik                 <COND><PERS<2>><DEF>>
SFX o   ik   anád         [bdgjklmnrtzy][ldgrz]ik   <COND><PERS<2>><DEF>>
SFX o   ik   aná          [s][ld]ik                 <COND><DEF>>
SFX o   ik   aná          [bdgjklmnrtzy][ldgrz]ik   <COND><DEF>>
SFX o   ik   alak         [s][ld]ik                 <PERS<1<OBJ<2>>>>
SFX o   ik   alak         [bdgjklmnrtzy][ldgrz]ik   <PERS<1<OBJ<2>>>>
SFX o   0    zátok        [^s]z                     <PERS<2>><PLUR><DEF>>
SFX o   0    zátok        [^ds]z                    <SUBJUNC_IMP><PERS<2>><PLUR><DEF>>
SFX o   0    zák          [^s]z                     <PLUR><DEF>>
SFX o   0    zák          [^ds]z                    <SUBJUNC_IMP><PLUR><DEF>>
SFX o   0    zuk          [^s]z                     <PERS<1>><PLUR><DEF>>
SFX o   0    zuk          [^ds]z                    <SUBJUNC_IMP><PERS<1>><PLUR><DEF>>
SFX o   0    zam          [^ds]z                    <SUBJUNC_IMP><PERS<1>><DEF>>
SFX o   0    zalak        [^ds]z                    <SUBJUNC_IMP><PERS<1<OBJ<2>>>>
SFX o   0    zad          [^s]z                     <SUBJUNC_IMP><PERS<2>><DEF>>
SFX o   0    za           [^s]z                     <DEF>>
SFX o   0    za           [^ds]z                    <SUBJUNC_IMP><DEF>>
SFX o   0    tátok        [^tóúõûk]                 <PAST><PERS<2>><PLUR><DEF>>
SFX o   0    tátok        [^jlmnrszáéiíóöuüû]t      <PAST><PERS<2>><PLUR><DEF>>
SFX o   0    ták          [^tóúõûk]                 <PAST><PLUR><DEF>>
SFX o   0    ták          [^jlmnrszáéiíóöuüû]t      <PAST><PLUR><DEF>>
SFX o   0    tuk          [^tóúõûk]                 <PAST><PERS<1>><PLUR><DEF>>
SFX o   0    tuk          [^jlmnrszáéiíóöuüû]t      <PAST><PERS<1>><PLUR><DEF>>
SFX o   0    tam          rr                        <PAST><PERS<1>><DEF>>
SFX o   0    tam          [^tóúõûk]                 <PAST><PERS<1>><DEF>>
SFX o   0    tam          [^jlmnrszáéiíóöuüû]t      <PAST><PERS<1>><DEF>>
SFX o   0    talak        [^tóúõûk]                 <PAST><PERS<1<OBJ<2>>>>
SFX o   0    talak        [^jlmnrszáéiíóöuüû]t      <PAST><PERS<1<OBJ<2>>>>
SFX o   0    tad          rr                        <PAST><PERS<2>><DEF>>
SFX o   0    tad          [^tóúõûk]                 <PAST><PERS<2>><DEF>>
SFX o   0    tad          [^jlmnrszáéiíóöuüû]t      <PAST><PERS<2>><DEF>>
SFX o   0    ta           [^tóúõûk]                 <PAST><DEF>>
SFX o   0    ta           [^jlmnrszáéiíóöuüû]t      <PAST><DEF>>
SFX o   0    sátok        s                         <SUBJUNC_IMP><PERS<2>><PLUR><DEF>>
SFX o   0    sátok        s                         <PERS<2>><PLUR><DEF>>
SFX o   0    sátok        [^szüöieuoa]t             <SUBJUNC_IMP><PERS<2>><PLUR><DEF>>
SFX o   0    sák          s                         <SUBJUNC_IMP><PLUR><DEF>>
SFX o   0    sák          s                         <PLUR><DEF>>
SFX o   0    sák          [^szüöieuoa]t             <SUBJUNC_IMP><PLUR><DEF>>
SFX o   0    suk          s                         <SUBJUNC_IMP><PERS<1>><PLUR><DEF>>
SFX o   0    suk          s                         <PERS<1>><PLUR><DEF>>
SFX o   0    suk          [^szüöieuoa]t             <SUBJUNC_IMP><PERS<1>><PLUR><DEF>>
SFX o   0    sd           [^szüöieuoa]t             <SUBJUNC_IMP><PERS<2>><DEF>>
SFX o   0    sam          s                         <SUBJUNC_IMP><PERS<1>><DEF>>
SFX o   0    sam          [^szüöieuoa]t             <SUBJUNC_IMP><PERS<1>><DEF>>
SFX o   0    salak        s                         <SUBJUNC_IMP><PERS<1<OBJ<2>>>>
SFX o   0    salak        [^szüöieuoa]t             <SUBJUNC_IMP><PERS<1<OBJ<2>>>>
SFX o   0    sad          s                         <SUBJUNC_IMP><PERS<2>><DEF>>
SFX o   0    sad          [^szüöieuoa]t             <SUBJUNC_IMP><PERS<2>><DEF>>
SFX o   0    sa           s                         <SUBJUNC_IMP><DEF>>
SFX o   0    sa           s                         <DEF>>
SFX o   0    sa           [^szüöieuoa]t             <SUBJUNC_IMP><DEF>>
SFX o   0    ottátok      rr                        <PAST><PERS<2>><PLUR><DEF>>
SFX o   0    ottátok      [lnrz]d                   <PAST><PERS<2>><PLUR><DEF>>
SFX o   0    ottátok      [ln]l                     <PAST><PERS<2>><PLUR><DEF>>
SFX o   0    ottátok      [jlmnrszáéiíóöuüû]t       <PAST><PERS<2>><PLUR><DEF>>
SFX o   0    ottátok      [jdmn]z                   <PAST><PERS<2>><PLUR><DEF>>
SFX o   0    ottátok      [gn]g                     <PAST><PERS<2>><PLUR><DEF>>
SFX o   0    ották        rr                        <PAST><PLUR><DEF>>
SFX o   0    ották        [lnrz]d                   <PAST><PLUR><DEF>>
SFX o   0    ották        [ln]l                     <PAST><PLUR><DEF>>
SFX o   0    ották        [jlmnrszáéiíóöuüû]t       <PAST><PLUR><DEF>>
SFX o   0    ották        [jdmn]z                   <PAST><PLUR><DEF>>
SFX o   0    ották        [gn]g                     <PAST><PLUR><DEF>>
SFX o   0    ottuk        rr                        <PAST><PERS<1>><PLUR><DEF>>
SFX o   0    ottuk        [lnrz]d                   <PAST><PERS<1>><PLUR><DEF>>
SFX o   0    ottuk        [ln]l                     <PAST><PERS<1>><PLUR><DEF>>
SFX o   0    ottuk        [jlmnrszáéiíóöuüû]t       <PAST><PERS<1>><PLUR><DEF>>
SFX o   0    ottuk        [jdmn]z                   <PAST><PERS<1>><PLUR><DEF>>
SFX o   0    ottuk        [gn]g                     <PAST><PERS<1>><PLUR><DEF>>
SFX o   0    ottam        [lnrz]d                   <PAST><PERS<1>><DEF>>
SFX o   0    ottam        [ln]l                     <PAST><PERS<1>><DEF>>
SFX o   0    ottam        [jlmnrszáéiíóöuüû]t       <PAST><PERS<1>><DEF>>
SFX o   0    ottam        [jdmn]z                   <PAST><PERS<1>><DEF>>
SFX o   0    ottam        [gn]g                     <PAST><PERS<1>><DEF>>
SFX o 0 ottalak/& [lnrz]d <PAST><PERS<1<OBJ<2>>>>
SFX o 0 ottalak/( [ln]l <PAST><PERS<1<OBJ<2>>>>
SFX o   0    ottalak      [jlmnrszáéiíóöuüû]t       <PAST><PERS<1<OBJ<2>>>>
SFX o   0    ottalak      [jdmn]z                   <PAST><PERS<1<OBJ<2>>>>
SFX o   0    ottad        [lnrz]d                   <PAST><PERS<2>><DEF>>
SFX o   0    ottad        [ln]l                     <PAST><PERS<2>><DEF>>
SFX o   0    ottad        [jlmnrszáéiíóöuüû]t       <PAST><PERS<2>><DEF>>
SFX o   0    ottad        [jdmn]z                   <PAST><PERS<2>><DEF>>
SFX o   0    ottad        [gn]g                     <PAST><PERS<2>><DEF>>
SFX o   0    otta         rr                        <PAST><DEF>>
SFX o   0    otta         [lnrz]d                   <PAST><DEF>>
SFX o   0    otta         [ln]l                     <PAST><DEF>>
SFX o   0    otta         [jlmnrszáéiíóöuüû]t       <PAST><DEF>>
SFX o   0    otta         [jdmn]z                   <PAST><DEF>>
SFX o   0    otta         [gn]g                     <PAST><DEF>>
SFX o   0    om           [^k]                      <PERS<1>><DEF>>
SFX o   0    od           [^k]                      <PERS<2>><DEF>>
SFX o 0 nók/& [aeioöuü]t <COND><PERS<1>><PLUR><DEF>>
SFX o 0 nók/& [^tk] <COND><PERS<1>><PLUR><DEF>>
SFX o   0    nátok        [aeioöuü]t                <COND><PERS<2>><PLUR><DEF>>
SFX o   0    nátok        [^tk]                     <COND><PERS<2>><PLUR><DEF>>
SFX o   0    nánk         [aeioöuü]t                <COND><PERS<1>><PLUR><DEF>>
SFX o   0    nánk         [^tk]                     <COND><PERS<1>><PLUR><DEF>>
SFX o   0    nám          [aeioöuü]t                <COND><PERS<1>><DEF>>
SFX o   0    nám          [^tk]                     <COND><PERS<1>><DEF>>
SFX o   0    nálak        [aeioöuü]t                <COND><PERS<1<OBJ<2>>>>
SFX o   0    nálak        [^tk]                     <COND><PERS<1<OBJ<2>>>>
SFX o   0    nák          [aeioöuü]t                <COND><PLUR><DEF>>
SFX o   0    nák          [^tk]                     <COND><PLUR><DEF>>
SFX o   0    nád          [aeioöuü]t                <COND><PERS<2>><DEF>>
SFX o   0    nád          [^tk]                     <COND><PERS<2>><DEF>>
SFX o   0    ná           [aeioöuü]t                <COND><DEF>>
SFX o   0    ná           [^tk]                     <COND><DEF>>
SFX o   0    lak          [^lk]                     <PERS<1<OBJ<2>>>>
SFX o   0    lak          [^l]l                     <PERS<1<OBJ<2>>>>
SFX o   0    játok        [^sztk]                   <SUBJUNC_IMP><PERS<2>><PLUR><DEF>>
SFX o   0    játok        [^szk]                    <PERS<2>><PLUR><DEF>>
SFX o   0    ják          [^sztk]                   <SUBJUNC_IMP><PLUR><DEF>>
SFX o   0    ják          [^szk]                    <PLUR><DEF>>
SFX o   0    juk          [^sztk]                   <SUBJUNC_IMP><PERS<1>><PLUR><DEF>>
SFX o   0    juk          [^szk]                    <PERS<1>><PLUR><DEF>>
SFX o   0    jam          [^sztk]                   <SUBJUNC_IMP><PERS<1>><DEF>>
SFX o   0    jalak        [^sztk]                   <SUBJUNC_IMP><PERS<1<OBJ<2>>>>
SFX o   0    jad          [^sztk]                   <SUBJUNC_IMP><PERS<2>><DEF>>
SFX o   0    ja           [^sztk]                   <SUBJUNC_IMP><DEF>>
SFX o   0    ja           [^szk]                    <DEF>>
SFX o   0    d            [zd]                      <SUBJUNC_IMP><PERS<2>><DEF>>
SFX o   0    d            [^tk]                     <SUBJUNC_IMP><PERS<2>><DEF>>
SFX o 0 anók/& rr <COND><PERS<1>><PLUR><DEF>>
SFX o 0 anók/& [lnrz]d <COND><PERS<1>><PLUR><DEF>>
SFX o 0 anók/& [ln]l <COND><PERS<1>><PLUR><DEF>>
SFX o 0 anók/& [jlmnrszáéíû]t <COND><PERS<1>><PLUR><DEF>>
SFX o 0 anók/& [jdmn]z <COND><PERS<1>><PLUR><DEF>>
SFX o 0 anók/& [gn]g <COND><PERS<1>><PLUR><DEF>>
SFX o   0    anátok       rr                        <COND><PERS<2>><PLUR><DEF>>
SFX o   0    anátok       [lnrz]d                   <COND><PERS<2>><PLUR><DEF>>
SFX o   0    anátok       [ln]l                     <COND><PERS<2>><PLUR><DEF>>
SFX o   0    anátok       [jlmnrszáéíû]t            <COND><PERS<2>><PLUR><DEF>>
SFX o   0    anátok       [jdmn]z                   <COND><PERS<2>><PLUR><DEF>>
SFX o   0    anátok       [gn]g                     <COND><PERS<2>><PLUR><DEF>>
SFX o   0    anánk        rr                        <COND><PERS<1>><PLUR><DEF>>
SFX o   0    anánk        [lnrz]d                   <COND><PERS<1>><PLUR><DEF>>
SFX o   0    anánk        [ln]l                     <COND><PERS<1>><PLUR><DEF>>
SFX o   0    anánk        [jlmnrszáéíû]t            <COND><PERS<1>><PLUR><DEF>>
SFX o   0    anánk        [jdmn]z                   <COND><PERS<1>><PLUR><DEF>>
SFX o   0    anánk        [gn]g                     <COND><PERS<1>><PLUR><DEF>>
SFX o   0    anám         rr                        <COND><PERS<1>><DEF>>
SFX o   0    anám         [lnrz]d                   <COND><PERS<1>><DEF>>
SFX o   0    anám         [ln]l                     <COND><PERS<1>><DEF>>
SFX o   0    anám         [jlmnrszáéíû]t            <COND><PERS<1>><DEF>>
SFX o   0    anám         [jdmn]z                   <COND><PERS<1>><DEF>>
SFX o   0    anám         [gn]g                     <COND><PERS<1>><DEF>>
SFX o   0    análak       rr                        <COND><PERS<1<OBJ<2>>>>
SFX o   0    análak       [lnrz]d                   <COND><PERS<1<OBJ<2>>>>
SFX o   0    análak       [ln]l                     <COND><PERS<1<OBJ<2>>>>
SFX o   0    análak       [jlmnrszáéíû]t            <COND><PERS<1<OBJ<2>>>>
SFX o   0    análak       [jdmn]z                   <COND><PERS<1<OBJ<2>>>>
SFX o   0    análak       [gn]g                     <COND><PERS<1<OBJ<2>>>>
SFX o   0    anák         rr                        <COND><PLUR><DEF>>
SFX o   0    anák         [lnrz]d                   <COND><PLUR><DEF>>
SFX o   0    anák         [ln]l                     <COND><PLUR><DEF>>
SFX o   0    anák         [jlmnrszáéíû]t            <COND><PLUR><DEF>>
SFX o   0    anák         [jdmn]z                   <COND><PLUR><DEF>>
SFX o   0    anák         [gn]g                     <COND><PLUR><DEF>>
SFX o   0    anád         rr                        <COND><PERS<2>><DEF>>
SFX o   0    anád         [lnrz]d                   <COND><PERS<2>><DEF>>
SFX o   0    anád         [ln]l                     <COND><PERS<2>><DEF>>
SFX o   0    anád         [jlmnrszáéíû]t            <COND><PERS<2>><DEF>>
SFX o   0    anád         [jdmn]z                   <COND><PERS<2>><DEF>>
SFX o   0    anád         [gn]g                     <COND><PERS<2>><DEF>>
SFX o   0    aná          rr                        <COND><DEF>>
SFX o   0    aná          [lnrz]d                   <COND><DEF>>
SFX o   0    aná          [ln]l                     <COND><DEF>>
SFX o   0    aná          [jlmnrszáéíû]t            <COND><DEF>>
SFX o   0    aná          [jdmn]z                   <COND><DEF>>
SFX o   0    aná          [gn]g                     <COND><DEF>>
SFX o   0    alak         rr                        <PERS<1<OBJ<2>>>>
SFX o   0    alak         [lnrz]d                   <PERS<1<OBJ<2>>>>
SFX o   0    alak         [jlmnrszáéíû]t            <PERS<1<OBJ<2>>>>
SFX o   0    alak         [jdmn]z                   <PERS<1<OBJ<2>>>>
SFX o   0    alak         [gn]g                     <PERS<1<OBJ<2>>>>
SFX n Y 207
SFX n   zs   dzsé         dzs                       <CAS<TRA>>
SFX n   zs   dzsel        dzs                       <CAS<INS>>
SFX n   z    zé           zz                        <CAS<TRA>>
SFX n   z    zel          zz                        <CAS<INS>>
SFX n   z    szé          [^s]sz                    <CAS<TRA>>
SFX n   z    szel         [^s]sz                    <CAS<INS>>
SFX n   y    tyé          [^t]ty                    <CAS<TRA>>
SFX n   y    tyel         [^t]ty                    <CAS<INS>>
SFX n   y    nyé          [^n]ny                    <CAS<TRA>>
SFX n   y    nyel         [^n]ny                    <CAS<INS>>
SFX n   y    lyé          [^l]ly                    <CAS<TRA>>
SFX n   y    lyel         [^l]ly                    <CAS<INS>>
SFX n   y    gyé          [^g]gy                    <CAS<TRA>>
SFX n   y    gyel         [^g]gy                    <CAS<INS>>
SFX n   ty   tyé          tty                       <CAS<TRA>>
SFX n   ty   tyel         tty                       <CAS<INS>>
SFX n   t    té           tt                        <CAS<TRA>>
SFX n   t    tel          tt                        <CAS<INS>>
SFX n   sz   szé          ssz                       <CAS<TRA>>
SFX n   sz   szel         ssz                       <CAS<INS>>
SFX n   s    zsé          [^d]zs                    <CAS<TRA>>
SFX n   s    zsel         [^d]zs                    <CAS<INS>>
SFX n   s    csé          [^c]cs                    <CAS<TRA>>
SFX n   s    csel         [^c]cs                    <CAS<INS>>
SFX n   r    ré           rr                        <CAS<TRA>>
SFX n   r    rel          rr                        <CAS<INS>>
SFX n   p    pé           pp                        <CAS<TRA>>
SFX n   p    pel          pp                        <CAS<INS>>
SFX n   ny   nyé          nny                       <CAS<TRA>>
SFX n   ny   nyel         nny                       <CAS<INS>>
SFX n   n    né           nn                        <CAS<TRA>>
SFX n   n    nel          nn                        <CAS<INS>>
SFX n   m    mé           mm                        <CAS<TRA>>
SFX n   m    mel          mm                        <CAS<INS>>
SFX n   ly   lyé          lly                       <CAS<TRA>>
SFX n   ly   lyel         lly                       <CAS<INS>>
SFX n   l    lé           ll                        <CAS<TRA>>
SFX n   l    lel          ll                        <CAS<INS>>
SFX n   k    ké           kk                        <CAS<TRA>>
SFX n   k    kel          kk                        <CAS<INS>>
SFX n   j    jé           jj                        <CAS<TRA>>
SFX n   j    jel          jj                        <CAS<INS>>
SFX n   gy   gyé          ggy                       <CAS<TRA>>
SFX n   gy   gyel         ggy                       <CAS<INS>>
SFX n   g    gé           gg                        <CAS<TRA>>
SFX n   g    gel          gg                        <CAS<INS>>
SFX n   f    fé           ff                        <CAS<TRA>>
SFX n   f    fel          ff                        <CAS<INS>>
SFX n   e    éhez         [^ae]e                    <CAS<ALL>>
SFX n   d    dé           dd                        <CAS<TRA>>
SFX n   d    del          dd                        <CAS<INS>>
SFX n   cs   csé          ccs                       <CAS<TRA>>
SFX n   cs   csel         ccs                       <CAS<INS>>
SFX n   c    cé           cc                        <CAS<TRA>>
SFX n   c    cel          cc                        <CAS<INS>>
SFX n   b    bé           bb                        <CAS<TRA>>
SFX n   b    bel          bb                        <CAS<INS>>
SFX n   0    é            GY-                       <CAS<TRA>>
SFX n   0    zé           ws                        <CAS<TRA>>
SFX n   0    zé           [^ctsz]z                  <CAS<TRA>>
SFX n   0    zé           [^cts]Z-                  <CAS<TRA>>
SFX n   0    zsé          ZS-                       <CAS<TRA>>
SFX n   0    zsel         ZS-                       <CAS<INS>>
SFX n   0    zel          ws                        <CAS<INS>>
SFX n   0    zel          [^ctsz]z                  <CAS<INS>>
SFX n   0    zel          [^cts]Z-                  <CAS<INS>>
SFX n   0    vé           v                         <CAS<TRA>>
SFX n   0    vé           [áeéuü]h                  <CAS<TRA>>
SFX n   0    vé           V-                        <CAS<TRA>>
SFX n   0    vel          v                         <CAS<INS>>
SFX n   0    vel          [áeéuü]h                  <CAS<INS>>
SFX n   0    vel          V-                        <CAS<INS>>
SFX n   0    té           th                        <CAS<TRA>>
SFX n   0    té           [^t]t                     <CAS<TRA>>
SFX n   0    té           T-                        <CAS<TRA>>
SFX n   0    tyé          TY-                       <CAS<TRA>>
SFX n   0    tyel         TY-                       <CAS<INS>>
SFX n   0    tel          th                        <CAS<INS>>
SFX n   0    tel          [^t]t                     <CAS<INS>>
SFX n   0    tel          T-                        <CAS<INS>>
SFX n   0    sé           sh                        <CAS<TRA>>
SFX n   0    sé           [^t]sch                   <CAS<TRA>>
SFX n   0    sé           [^Z]S-                    <CAS<TRA>>
SFX n   0    szé          x                         <CAS<TRA>>
SFX n   0    szé          X-                        <CAS<TRA>>
SFX n   0    szé          SZ-                       <CAS<TRA>>
SFX n   0    szel         x                         <CAS<INS>>
SFX n   0    szel         X-                        <CAS<INS>>
SFX n   0    szel         SZ-                       <CAS<INS>>
SFX n   0    sel          sh                        <CAS<INS>>
SFX n   0    sel          [^t]sch                   <CAS<INS>>
SFX n   0    sel          [^Z]S-                    <CAS<INS>>
SFX n   0    ré           [^r]r                     <CAS<TRA>>
SFX n   0    ré           R-                        <CAS<TRA>>
SFX n   0    rel          [^r]r                     <CAS<INS>>
SFX n   0    rel          R-                        <CAS<INS>>
SFX n   0    pé           [^p]p                     <CAS<TRA>>
SFX n   0    pé           P-                        <CAS<TRA>>
SFX n   0    pel          [^p]p                     <CAS<INS>>
SFX n   0    pel          P-                        <CAS<INS>>
SFX n   0    né           [^n]n                     <CAS<TRA>>
SFX n   0    né           N-                        <CAS<TRA>>
SFX n   0    nyé          NY-                       <CAS<TRA>>
SFX n   0    nyel         NY-                       <CAS<INS>>
SFX n   0    nel          [^n]n                     <CAS<INS>>
SFX n   0    nel          N-                        <CAS<INS>>
SFX n   0    mé           [^m]m                     <CAS<TRA>>
SFX n   0    mé           M-                        <CAS<TRA>>
SFX n   0    mel          [^m]m                     <CAS<INS>>
SFX n   0    mel          M-                        <CAS<INS>>
SFX n   0    lé           [^l]l                     <CAS<TRA>>
SFX n   0    lé           L-                        <CAS<TRA>>
SFX n   0    lyé          LY-                       <CAS<TRA>>
SFX n   0    lyel         LY-                       <CAS<INS>>
SFX n   0    lel          [^l]l                     <CAS<INS>>
SFX n   0    lel          L-                        <CAS<INS>>
SFX n   0    ké           [^k]k                     <CAS<TRA>>
SFX n   0    ké           K-                        <CAS<TRA>>
SFX n   0    kel          [^k]k                     <CAS<INS>>
SFX n   0    kel          K-                        <CAS<INS>>
SFX n   0    jé           [^j]j                     <CAS<TRA>>
SFX n   0    jé           [^glnt]y                  <CAS<TRA>>
SFX n   0    jé           J-                        <CAS<TRA>>
SFX n   0    jel          [^j]j                     <CAS<INS>>
SFX n   0    jel          [^glnt]y                  <CAS<INS>>
SFX n   0    jel          J-                        <CAS<INS>>
SFX n   0    hé           [^s]ch                    <CAS<TRA>>
SFX n   0    hé           [^ctgsáe]h                <CAS<TRA>>
SFX n   0    hé           H-                        <CAS<TRA>>
SFX n   0    hez          [ae]e                     <CAS<ALL>>
SFX n   0    hez          [^aeoö]                   <CAS<ALL>>
SFX n   0    hel          [^s]ch                    <CAS<INS>>
SFX n   0    hel          [^ctgsáe]h                <CAS<INS>>
SFX n   0    hel          H-                        <CAS<INS>>
SFX n   0    gé           gh                        <CAS<TRA>>
SFX n   0    gé           [^g]g                     <CAS<TRA>>
SFX n   0    gé           G-                        <CAS<TRA>>
SFX n   0    gel          gh                        <CAS<INS>>
SFX n   0    gel          [^g]g                     <CAS<INS>>
SFX n   0    gel          G-                        <CAS<INS>>
SFX n   0    fé           [^f]f                     <CAS<TRA>>
SFX n   0    fé           F-                        <CAS<TRA>>
SFX n   0    fel          [^f]f                     <CAS<INS>>
SFX n   0    fel          F-                        <CAS<INS>>
SFX n   0    el           GY-                       <CAS<INS>>
SFX n   0    dé           [^d]d                     <CAS<TRA>>
SFX n   0    dé           D-                        <CAS<TRA>>
SFX n   0    dzé          [^l]ds                    <CAS<TRA>>
SFX n   0    dzsé         DZS-                      <CAS<TRA>>
SFX n   0    dzsel        DZS-                      <CAS<INS>>
SFX n   0    dzel         [^l]ds                    <CAS<INS>>
SFX n   0    del          [^d]d                     <CAS<INS>>
SFX n   0    del          D-                        <CAS<INS>>
SFX n   0    cé           lds                       <CAS<TRA>>
SFX n   0    cé           [ct]z                     <CAS<TRA>>
SFX n   0    cé           C-                        <CAS<TRA>>
SFX n   0    csé          tsch                      <CAS<TRA>>
SFX n   0    csé          CS-                       <CAS<TRA>>
SFX n   0    csel         tsch                      <CAS<INS>>
SFX n   0    csel         CS-                       <CAS<INS>>
SFX n   0    cel          lds                       <CAS<INS>>
SFX n   0    cel          [ct]z                     <CAS<INS>>
SFX n   0    cel          C-                        <CAS<INS>>
SFX n   0    bé           [^b]b                     <CAS<TRA>>
SFX n   0    bé           B-                        <CAS<TRA>>
SFX n   0    bel          [^b]b                     <CAS<INS>>
SFX n   0    bel          B-                        <CAS<INS>>
SFX n   0    -zé          zz                        <CAS<TRA>>
SFX n   0    -zel         zz                        <CAS<INS>>
SFX n   0    -té          tt                        <CAS<TRA>>
SFX n   0    -tyé         tty                       <CAS<TRA>>
SFX n   0    -tyel        tty                       <CAS<INS>>
SFX n   0    -tel         tt                        <CAS<INS>>
SFX n   0    -szé         ssz                       <CAS<TRA>>
SFX n   0    -szel        ssz                       <CAS<INS>>
SFX n   0    -ré          rr                        <CAS<TRA>>
SFX n   0    -rel         rr                        <CAS<INS>>
SFX n   0    -pé          pp                        <CAS<TRA>>
SFX n   0    -pel         pp                        <CAS<INS>>
SFX n   0    -né          nn                        <CAS<TRA>>
SFX n   0    -nyé         nny                       <CAS<TRA>>
SFX n   0    -nyel        nny                       <CAS<INS>>
SFX n   0    -nel         nn                        <CAS<INS>>
SFX n   0    -mé          mm                        <CAS<TRA>>
SFX n   0    -mel         mm                        <CAS<INS>>
SFX n   0    -lé          ll                        <CAS<TRA>>
SFX n   0    -lyé         lly                       <CAS<TRA>>
SFX n   0    -lyel        lly                       <CAS<INS>>
SFX n   0    -lel         ll                        <CAS<INS>>
SFX n   0    -ké          kk                        <CAS<TRA>>
SFX n   0    -kel         kk                        <CAS<INS>>
SFX n   0    -jé          jj                        <CAS<TRA>>
SFX n   0    -jel         jj                        <CAS<INS>>
SFX n   0    -gé          gg                        <CAS<TRA>>
SFX n   0    -gyé         ggy                       <CAS<TRA>>
SFX n   0    -gyel        ggy                       <CAS<INS>>
SFX n   0    -gel         gg                        <CAS<INS>>
SFX n   0    -fé          ff                        <CAS<TRA>>
SFX n   0    -fel         ff                        <CAS<INS>>
SFX n   0    -dé          dd                        <CAS<TRA>>
SFX n   0    -del         dd                        <CAS<INS>>
SFX n   0    -cé          cc                        <CAS<TRA>>
SFX n   0    -csé         ccs                       <CAS<TRA>>
SFX n   0    -csel        ccs                       <CAS<INS>>
SFX n   0    -cel         cc                        <CAS<INS>>
SFX n   0    -bé          bb                        <CAS<TRA>>
SFX n   0    -bel         bb                        <CAS<INS>>
SFX m Y 208
SFX m   zs   dzsá         dzs                       <CAS<TRA>>
SFX m   zs   dzsal        dzs                       <CAS<INS>>
SFX m   z    zá           zz                        <CAS<TRA>>
SFX m   z    zal          zz                        <CAS<INS>>
SFX m   z    szá          [^s]sz                    <CAS<TRA>>
SFX m   z    szal         [^s]sz                    <CAS<INS>>
SFX m   y    tyá          [^t]ty                    <CAS<TRA>>
SFX m   y    tyal         [^t]ty                    <CAS<INS>>
SFX m   y    nyá          [^n]ny                    <CAS<TRA>>
SFX m   y    nyal         [^n]ny                    <CAS<INS>>
SFX m   y    lyá          [^l]ly                    <CAS<TRA>>
SFX m   y    lyal         [^l]ly                    <CAS<INS>>
SFX m   y    gyá          [^g]gy                    <CAS<TRA>>
SFX m   y    gyal         [^g]gy                    <CAS<INS>>
SFX m   ty   tyá          tty                       <CAS<TRA>>
SFX m   ty   tyal         tty                       <CAS<INS>>
SFX m   t    tá           tt                        <CAS<TRA>>
SFX m   t    tal          tt                        <CAS<INS>>
SFX m   sz   szá          ssz                       <CAS<TRA>>
SFX m   sz   szal         ssz                       <CAS<INS>>
SFX m   s    zsá          [^d]zs                    <CAS<TRA>>
SFX m   s    zsal         [^d]zs                    <CAS<INS>>
SFX m   s    csá          [^c]cs                    <CAS<TRA>>
SFX m   s    csal         [^c]cs                    <CAS<INS>>
SFX m   r    rá           rr                        <CAS<TRA>>
SFX m   r    ral          rr                        <CAS<INS>>
SFX m   p    pá           pp                        <CAS<TRA>>
SFX m   p    pal          pp                        <CAS<INS>>
SFX m   o    óhoz         [^o]o                     <CAS<ALL>>
SFX m   ny   nyá          nny                       <CAS<TRA>>
SFX m   ny   nyal         nny                       <CAS<INS>>
SFX m   n    ná           nn                        <CAS<TRA>>
SFX m   n    nal          nn                        <CAS<INS>>
SFX m   m    má           mm                        <CAS<TRA>>
SFX m   m    mal          mm                        <CAS<INS>>
SFX m   ly   lyá          lly                       <CAS<TRA>>
SFX m   ly   lyal         lly                       <CAS<INS>>
SFX m   l    lá           ll                        <CAS<TRA>>
SFX m   l    lal          ll                        <CAS<INS>>
SFX m   k    ká           kk                        <CAS<TRA>>
SFX m   k    kal          kk                        <CAS<INS>>
SFX m   j    já           jj                        <CAS<TRA>>
SFX m   j    jal          jj                        <CAS<INS>>
SFX m   gy   gyá          ggy                       <CAS<TRA>>
SFX m   gy   gyal         ggy                       <CAS<INS>>
SFX m   g    gá           gg                        <CAS<TRA>>
SFX m   g    gal          gg                        <CAS<INS>>
SFX m   f    fá           ff                        <CAS<TRA>>
SFX m   f    fal          ff                        <CAS<INS>>
SFX m   d    dá           dd                        <CAS<TRA>>
SFX m   d    dal          dd                        <CAS<INS>>
SFX m   cs   csá          ccs                       <CAS<TRA>>
SFX m   cs   csal         ccs                       <CAS<INS>>
SFX m   c    cá           cc                        <CAS<TRA>>
SFX m   c    cal          cc                        <CAS<INS>>
SFX m   b    bá           bb                        <CAS<TRA>>
SFX m   b    bal          bb                        <CAS<INS>>
SFX m   a    ához         a                         <CAS<ALL>>
SFX m   0    á            GY-                       <CAS<TRA>>
SFX m   0    zá           ws                        <CAS<TRA>>
SFX m   0    zá           [^ctsz]z                  <CAS<TRA>>
SFX m   0    zá           [^cts]Z-                  <CAS<TRA>>
SFX m   0    zsá          ZS-                       <CAS<TRA>>
SFX m   0    zsal         ZS-                       <CAS<INS>>
SFX m   0    zal          ws                        <CAS<INS>>
SFX m   0    zal          [^ctsz]z                  <CAS<INS>>
SFX m   0    zal          [^cts]Z-                  <CAS<INS>>
SFX m   0    vá           v                         <CAS<TRA>>
SFX m   0    vá           [áeéuü]h                  <CAS<TRA>>
SFX m   0    vá           V-                        <CAS<TRA>>
SFX m   0    val          v                         <CAS<INS>>
SFX m   0    val          [áeéuü]h                  <CAS<INS>>
SFX m   0    val          V-                        <CAS<INS>>
SFX m   0    tá           th                        <CAS<TRA>>
SFX m   0    tá           [^t]t                     <CAS<TRA>>
SFX m   0    tá           T-                        <CAS<TRA>>
SFX m   0    tyá          TY-                       <CAS<TRA>>
SFX m   0    tyal         TY-                       <CAS<INS>>
SFX m   0    tal          th                        <CAS<INS>>
SFX m   0    tal          [^t]t                     <CAS<INS>>
SFX m   0    tal          T-                        <CAS<INS>>
SFX m   0    sá           sh                        <CAS<TRA>>
SFX m   0    sá           [^t]sch                   <CAS<TRA>>
SFX m   0    sá           [^Z]S-                    <CAS<TRA>>
SFX m   0    szá          x                         <CAS<TRA>>
SFX m   0    szá          X-                        <CAS<TRA>>
SFX m   0    szá          SZ-                       <CAS<TRA>>
SFX m   0    szal         x                         <CAS<INS>>
SFX m   0    szal         X-                        <CAS<INS>>
SFX m   0    szal         SZ-                       <CAS<INS>>
SFX m   0    sal          sh                        <CAS<INS>>
SFX m   0    sal          [^t]sch                   <CAS<INS>>
SFX m   0    sal          [^Z]S-                    <CAS<INS>>
SFX m   0    rá           [^r]r                     <CAS<TRA>>
SFX m   0    rá           R-                        <CAS<TRA>>
SFX m   0    ral          [^r]r                     <CAS<INS>>
SFX m   0    ral          R-                        <CAS<INS>>
SFX m   0    pá           [^p]p                     <CAS<TRA>>
SFX m   0    pá           P-                        <CAS<TRA>>
SFX m   0    pal          [^p]p                     <CAS<INS>>
SFX m   0    pal          P-                        <CAS<INS>>
SFX m   0    ná           [^n]n                     <CAS<TRA>>
SFX m   0    ná           N-                        <CAS<TRA>>
SFX m   0    nyá          NY-                       <CAS<TRA>>
SFX m   0    nyal         NY-                       <CAS<INS>>
SFX m   0    nal          [^n]n                     <CAS<INS>>
SFX m   0    nal          N-                        <CAS<INS>>
SFX m   0    má           [^m]m                     <CAS<TRA>>
SFX m   0    má           M-                        <CAS<TRA>>
SFX m   0    mal          [^m]m                     <CAS<INS>>
SFX m   0    mal          M-                        <CAS<INS>>
SFX m   0    lá           [^l]l                     <CAS<TRA>>
SFX m   0    lá           L-                        <CAS<TRA>>
SFX m   0    lyá          LY-                       <CAS<TRA>>
SFX m   0    lyal         LY-                       <CAS<INS>>
SFX m   0    lal          [^l]l                     <CAS<INS>>
SFX m   0    lal          L-                        <CAS<INS>>
SFX m   0    ká           [^k]k                     <CAS<TRA>>
SFX m   0    ká           K-                        <CAS<TRA>>
SFX m   0    kal          [^k]k                     <CAS<INS>>
SFX m   0    kal          K-                        <CAS<INS>>
SFX m   0    já           [^j]j                     <CAS<TRA>>
SFX m   0    já           [^glnt]y                  <CAS<TRA>>
SFX m   0    já           J-                        <CAS<TRA>>
SFX m   0    jal          [^j]j                     <CAS<INS>>
SFX m   0    jal          [^glnt]y                  <CAS<INS>>
SFX m   0    jal          J-                        <CAS<INS>>
SFX m   0    há           [^s]ch                    <CAS<TRA>>
SFX m   0    há           [^ctgsáe]h                <CAS<TRA>>
SFX m   0    há           H-                        <CAS<TRA>>
SFX m   0    hoz          oo                        <CAS<ALL>>
SFX m   0    hoz          [^aeoö]                   <CAS<ALL>>
SFX m   0    hal          [^s]ch                    <CAS<INS>>
SFX m   0    hal          [^ctgsáe]h                <CAS<INS>>
SFX m   0    hal          H-                        <CAS<INS>>
SFX m   0    gá           gh                        <CAS<TRA>>
SFX m   0    gá           [^g]g                     <CAS<TRA>>
SFX m   0    gá           G-                        <CAS<TRA>>
SFX m   0    gal          gh                        <CAS<INS>>
SFX m   0    gal          [^g]g                     <CAS<INS>>
SFX m   0    gal          G-                        <CAS<INS>>
SFX m   0    fá           [^f]f                     <CAS<TRA>>
SFX m   0    fá           F-                        <CAS<TRA>>
SFX m   0    fal          [^f]f                     <CAS<INS>>
SFX m   0    fal          F-                        <CAS<INS>>
SFX m   0    dá           [^d]d                     <CAS<TRA>>
SFX m   0    dá           D-                        <CAS<TRA>>
SFX m   0    dzá          [^l]ds                    <CAS<TRA>>
SFX m   0    dzsá         DZS-                      <CAS<TRA>>
SFX m   0    dzsal        DZS-                      <CAS<INS>>
SFX m   0    dzal         [^l]ds                    <CAS<INS>>
SFX m   0    dal          [^d]d                     <CAS<INS>>
SFX m   0    dal          D-                        <CAS<INS>>
SFX m   0    cá           lds                       <CAS<TRA>>
SFX m   0    cá           [ct]z                     <CAS<TRA>>
SFX m   0    cá           C-                        <CAS<TRA>>
SFX m   0    csá          tsch                      <CAS<TRA>>
SFX m   0    csá          CS-                       <CAS<TRA>>
SFX m   0    csal         tsch                      <CAS<INS>>
SFX m   0    csal         CS-                       <CAS<INS>>
SFX m   0    cal          lds                       <CAS<INS>>
SFX m   0    cal          [ct]z                     <CAS<INS>>
SFX m   0    cal          C-                        <CAS<INS>>
SFX m   0    bá           [^b]b                     <CAS<TRA>>
SFX m   0    bá           B-                        <CAS<TRA>>
SFX m   0    bal          [^b]b                     <CAS<INS>>
SFX m   0    bal          B-                        <CAS<INS>>
SFX m   0    al           GY-                       <CAS<INS>>
SFX m   0    -zá          zz                        <CAS<TRA>>
SFX m   0    -zal         zz                        <CAS<INS>>
SFX m   0    -tá          tt                        <CAS<TRA>>
SFX m   0    -tyá         tty                       <CAS<TRA>>
SFX m   0    -tyal        tty                       <CAS<INS>>
SFX m   0    -tal         tt                        <CAS<INS>>
SFX m   0    -szá         ssz                       <CAS<TRA>>
SFX m   0    -szal        ssz                       <CAS<INS>>
SFX m   0    -rá          rr                        <CAS<TRA>>
SFX m   0    -ral         rr                        <CAS<INS>>
SFX m   0    -pá          pp                        <CAS<TRA>>
SFX m   0    -pal         pp                        <CAS<INS>>
SFX m   0    -ná          nn                        <CAS<TRA>>
SFX m   0    -nyá         nny                       <CAS<TRA>>
SFX m   0    -nyal        nny                       <CAS<INS>>
SFX m   0    -nal         nn                        <CAS<INS>>
SFX m   0    -má          mm                        <CAS<TRA>>
SFX m   0    -mal         mm                        <CAS<INS>>
SFX m   0    -lá          ll                        <CAS<TRA>>
SFX m   0    -lyá         lly                       <CAS<TRA>>
SFX m   0    -lyal        lly                       <CAS<INS>>
SFX m   0    -lal         ll                        <CAS<INS>>
SFX m   0    -ká          kk                        <CAS<TRA>>
SFX m   0    -kal         kk                        <CAS<INS>>
SFX m   0    -já          jj                        <CAS<TRA>>
SFX m   0    -jal         jj                        <CAS<INS>>
SFX m   0    -gá          gg                        <CAS<TRA>>
SFX m   0    -gyá         ggy                       <CAS<TRA>>
SFX m   0    -gyal        ggy                       <CAS<INS>>
SFX m   0    -gal         gg                        <CAS<INS>>
SFX m   0    -fá          ff                        <CAS<TRA>>
SFX m   0    -fal         ff                        <CAS<INS>>
SFX m   0    -dá          dd                        <CAS<TRA>>
SFX m   0    -dal         dd                        <CAS<INS>>
SFX m   0    -cá          cc                        <CAS<TRA>>
SFX m   0    -csá         ccs                       <CAS<TRA>>
SFX m   0    -csal        ccs                       <CAS<INS>>
SFX m   0    -cal         cc                        <CAS<INS>>
SFX m   0    -bá          bb                        <CAS<TRA>>
SFX m   0    -bal         bb                        <CAS<INS>>

SFX l Y 1
SFX l 0 ke/BVLjcÐÓ×RY@ [bcfjlmnprsyxz] [DIMIN]/NOUN

SFX k Y 1
SFX k 0 ka/AUKicÏÒÖQY@ [bcfjlmnprsyxz] [DIMIN]/NOUN
SFX j Y 13
SFX j ö õné/ÐÓ×BVLjcR% ö [néMRS]/NOUN
SFX j ö õnyi/ÐÓ×BVLjcGRx ö [MEASURE]/ADJ
SFX j y nyi/ÐÓ×BVLjcGRx [^n]ny [MEASURE]/ADJ
SFX j ny nyi/ÐÓ×BVLjcGRx nny [MEASURE]/ADJ
SFX j n né/ÐÓ×BVLjcR% nn [néMRS]/NOUN
SFX j e éné/ÐÓ×BVLjcR% [^ae]e [néMRS]/NOUN
SFX j e ényi/ÐÓ×BVLjcGRx [^ae]e [MEASURE]/ADJ
SFX j 0 né/ÐÓ×BVLjcR% [ae]e [néMRS]/NOUN
SFX j 0 né/ÐÓ×BVLjcR% [^n]n [néMRS]/NOUN
SFX j 0 né/ÐÓ×BVLjcR% [^eön] [néMRS]/NOUN
SFX j 0 nyi/ÐÓ×BVLjcGRx [ae]e [MEASURE]/ADJ
SFX j 0 nyi/ÐÓ×BVLjcGRx [^n]y [MEASURE]/ADJ
SFX j 0 nyi/ÐÓ×BVLjcGRx [^eöy] [MEASURE]/ADJ
SFX i Y 13
SFX i y nyi/ÏÒÖAUKicFQx [^n]ny [MEASURE]/ADJ
SFX i o óné/ÏÒÖAUKicQ% [^o]o [néMRS]/NOUN
SFX i o ónyi/ÏÒÖAUKicFQx [^o]o [MEASURE]/ADJ
SFX i ny nyi/ÏÒÖAUKicFQx nny [MEASURE]/ADJ
SFX i n né/ÏÒÖAUKicQ% nn [néMRS]/NOUN
SFX i a áné/ÏÒÖAUKicQ% a [néMRS]/NOUN
SFX i a ányi/ÏÒÖAUKicFQx a [MEASURE]/ADJ
SFX i 0 né/ÏÒÖAUKicQ% oo [néMRS]/NOUN
SFX i 0 né/ÏÒÖAUKicQ% [^n]n [néMRS]/NOUN
SFX i 0 né/ÏÒÖAUKicQ% [^aon] [néMRS]/NOUN
SFX i 0 nyi/ÏÒÖAUKicFQx oo [MEASURE]/ADJ
SFX i 0 nyi/ÏÒÖAUKicFQx [^n]y [MEASURE]/ADJ
SFX i 0 nyi/ÏÒÖAUKicFQx [^aoy] [MEASURE]/ADJ
SFX e Y 295
SFX e   ztik szük         sztik                     <SUBJUNC_IMP><PERS<1>><PLUR><DEF>>
SFX e   ztik szétek       sztik                     <SUBJUNC_IMP><PERS<2>><PLUR><DEF>>
SFX e   ztik szék         sztik                     <SUBJUNC_IMP><PLUR><DEF>>
SFX e   zt   szük         szt                       <SUBJUNC_IMP><PERS<1>><PLUR><DEF>>
SFX e   zt   szétek       szt                       <SUBJUNC_IMP><PERS<2>><PLUR><DEF>>
SFX e   zt   szék         szt                       <SUBJUNC_IMP><PLUR><DEF>>
SFX e   zt   szem         szt                       <SUBJUNC_IMP><PERS<1>><DEF>>
SFX e   zt   szelek       szt                       <SUBJUNC_IMP><PERS<1<OBJ<2>>>>
SFX e   zt   szed         szt                       <SUBJUNC_IMP><PERS<2>><DEF>>
SFX e   zt   sze          szt                       <SUBJUNC_IMP><DEF>>
SFX e   zik  szük         szik                      <SUBJUNC_IMP><PERS<1>><PLUR><DEF>>
SFX e   zik  szük         szik                      <PERS<1>><PLUR><DEF>>
SFX e   zik  szék         szik                      <SUBJUNC_IMP><PLUR><DEF>>
SFX e   zik  szék         szik                      <PLUR><DEF>>
SFX e   zik  szem         szik                      <SUBJUNC_IMP><PERS<1>><DEF>>
SFX e   zik  szelek       szik                      <SUBJUNC_IMP><PERS<1<OBJ<2>>>>
SFX e   zik  szed         szik                      <SUBJUNC_IMP><PERS<2>><DEF>>
SFX e   zik  sze          szik                      <SUBJUNC_IMP><DEF>>
SFX e   zik  dzük         dzik                      <SUBJUNC_IMP><PERS<1>><PLUR><DEF>>
SFX e   zik  dzük         dzik                      <PERS<1>><PLUR><DEF>>
SFX e   zik  dzék         dzik                      <SUBJUNC_IMP><PLUR><DEF>>
SFX e   zik  dzék         dzik                      <PLUR><DEF>>
SFX e   zik  dzlek        dzik                      <SUBJUNC_IMP><PERS<1<OBJ<2>>>>
SFX e   zik  dzem         dzik                      <SUBJUNC_IMP><PERS<1>><DEF>>
SFX e   zik  dze          dzik                      <SUBJUNC_IMP><DEF>>
SFX e   zik  dzd          dzik                      <SUBJUNC_IMP><PERS<2>><DEF>>
SFX e   z    szük         sz                        <SUBJUNC_IMP><PERS<1>><PLUR><DEF>>
SFX e   z    szétek       sz                        <SUBJUNC_IMP><PERS<2>><PLUR><DEF>>
SFX e   z    szék         sz                        <SUBJUNC_IMP><PLUR><DEF>>
SFX e   z    szék         sz                        <SUBJUNC_IMP><PLUR><DEF>>
SFX e   z    szem         sz                        <SUBJUNC_IMP><PERS<1>><DEF>>
SFX e   z    szelek       sz                        <SUBJUNC_IMP><PERS<1<OBJ<2>>>>
SFX e   z    szed         sz                        <SUBJUNC_IMP><PERS<2>><DEF>>
SFX e   z    sze          sz                        <SUBJUNC_IMP><DEF>>
SFX e   z    dzék         dz                        <SUBJUNC_IMP><PLUR><DEF>>
SFX e   t    ssük         [üöieuoa]t                <SUBJUNC_IMP><PERS<1>><PLUR><DEF>>
SFX e   t    ssétek       [üöieuoa]t                <SUBJUNC_IMP><PERS<2>><PLUR><DEF>>
SFX e   t    ssék         [üöieuoa]t                <SUBJUNC_IMP><PLUR><DEF>>
SFX e   t    ssem         [üöieuoa]t                <SUBJUNC_IMP><PERS<1>><DEF>>
SFX e   t    sselek       [üöieuoa]t                <SUBJUNC_IMP><PERS<1<OBJ<2>>>>
SFX e   t    ssed         [üöieuoa]t                <SUBJUNC_IMP><PERS<2>><DEF>>
SFX e   t    sse          [üöieuoa]t                <SUBJUNC_IMP><DEF>>
SFX e   t    sd           [üöieuoa]t                <SUBJUNC_IMP><PERS<2>><DEF>>
SFX e   t    d            szt                       <SUBJUNC_IMP><PERS<2>><DEF>>
SFX e   l    lek          ll                        <PERS<1<OBJ<2>>>>
SFX e   ik   zük          [^dsbkmnyzr]zik           <SUBJUNC_IMP><PERS<1>><PLUR><DEF>>
SFX e   ik   zük          [^dsbkmnyzr]zik           <PERS<1>><PLUR><DEF>>
SFX e   ik   zétek        [^dsbkmnyzr]zik           <SUBJUNC_IMP><PERS<2>><PLUR><DEF>>
SFX e   ik   zék          [^dsbkmnyzr]zik           <SUBJUNC_IMP><PLUR><DEF>>
SFX e   ik   zék          [^dsbkmnyzr]zik           <PLUR><DEF>>
SFX e   ik   zem          [^ds]zik                  <SUBJUNC_IMP><PERS<1>><DEF>>
SFX e   ik   zelek        [^dsbkmnyzr]zik           <SUBJUNC_IMP><PERS<1<OBJ<2>>>>
SFX e   ik   zed          [^dsbkmnyzr]zik           <SUBJUNC_IMP><PERS<2>><DEF>>
SFX e   ik   ze           [^ds]zik                  <SUBJUNC_IMP><DEF>>
SFX e   ik   tük          szik                      <PAST><PERS<1>><PLUR><DEF>>
SFX e   ik   tük          [^ldrz]ik                 <PAST><PERS<1>><PLUR><DEF>>
SFX e   ik   tük          [^bdgjkmrtzys][ldrz]ik    <PAST><PERS<1>><PLUR><DEF>>
SFX e   ik   tétek        szik                      <PAST><PERS<2>><PLUR><DEF>>
SFX e   ik   tétek        [^ldrz]ik                 <PAST><PERS<2>><PLUR><DEF>>
SFX e   ik   tétek        [^bdgjkmrtzys][ldrz]ik    <PAST><PERS<2>><PLUR><DEF>>
SFX e   ik   ték          szik                      <PAST><PLUR><DEF>>
SFX e   ik   ték          [^ldrz]ik                 <PAST><PLUR><DEF>>
SFX e   ik   ték          [^bdgjkmrtzys][ldrz]ik    <PAST><PLUR><DEF>>
SFX e   ik   tem          szik                      <PAST><PERS<1>><DEF>>
SFX e   ik   tem          [^ldrz]ik                 <PAST><PERS<1>><DEF>>
SFX e   ik   tem          [^bdgjkmrtzys][ldrz]ik    <PAST><PERS<1>><DEF>>
SFX e   ik   telek        szik                      <PAST><PERS<1<OBJ<2>>>>
SFX e   ik   telek        [^ldrz]ik                 <PAST><PERS<1<OBJ<2>>>>
SFX e   ik   telek        [^bdgjkmrtzys][ldrz]ik    <PAST><PERS<1<OBJ<2>>>>
SFX e   ik   ted          szik                      <PAST><PERS<2>><DEF>>
SFX e   ik   ted          [^ldrz]ik                 <PAST><PERS<2>><DEF>>
SFX e   ik   ted          [^bdgjkmrtzys][ldrz]ik    <PAST><PERS<2>><DEF>>
SFX e   ik   te           szik                      <PAST><DEF>>
SFX e   ik   te           [^ldrz]ik                 <PAST><DEF>>
SFX e   ik   te           [^bdgjkmrtzys][ldrz]ik    <PAST><DEF>>
SFX e   ik   sük          sik                       <SUBJUNC_IMP><PERS<1>><PLUR><DEF>>
SFX e   ik   sük          sik                       <PERS<1>><PLUR><DEF>>
SFX e   ik   sétek        sik                       <SUBJUNC_IMP><PERS<2>><PLUR><DEF>>
SFX e   ik   sék          sik                       <SUBJUNC_IMP><PLUR><DEF>>
SFX e   ik   sék          sik                       <PLUR><DEF>>
SFX e   ik   sem          sik                       <SUBJUNC_IMP><PERS<1>><DEF>>
SFX e   ik   selek        sik                       <SUBJUNC_IMP><PERS<1<OBJ<2>>>>
SFX e   ik   sed          sik                       <SUBJUNC_IMP><PERS<2>><DEF>>
SFX e   ik   se           sik                       <SUBJUNC_IMP><DEF>>
SFX e ik nõk/& szik <COND><PERS<1>><PLUR><DEF>>
SFX e ik nõk/& [^ldrz]ik <COND><PERS<1>><PLUR><DEF>>
SFX e ik nõk/& [^bdgjkmrtzys][ldrz]ik <COND><PERS<1>><PLUR><DEF>>
SFX e   ik   nétek        szik                      <COND><PERS<2>><PLUR><DEF>>
SFX e   ik   nétek        [^ldrz]ik                 <COND><PERS<2>><PLUR><DEF>>
SFX e   ik   nétek        [^bdgjkmrtzys][ldrz]ik    <COND><PERS<2>><PLUR><DEF>>
SFX e   ik   nénk         szik                      <COND><PERS<1>><PLUR><DEF>>
SFX e   ik   nénk         [^ldrz]ik                 <COND><PERS<1>><PLUR><DEF>>
SFX e   ik   nénk         [^bdgjkmrtzys][ldrz]ik    <COND><PERS<1>><PLUR><DEF>>
SFX e   ik   ném          szik                      <COND><PERS<1>><DEF>>
SFX e   ik   ném          [^ldrz]ik                 <COND><PERS<1>><DEF>>
SFX e   ik   ném          [^bdgjkmrtzys][ldrz]ik    <COND><PERS<1>><DEF>>
SFX e   ik   nélek        szik                      <COND><PERS<1<OBJ<2>>>>
SFX e   ik   nélek        [^ldrz]ik                 <COND><PERS<1<OBJ<2>>>>
SFX e   ik   nélek        [^bdgjkmrtzys][ldrz]ik    <COND><PERS<1<OBJ<2>>>>
SFX e   ik   nék          szik                      <COND><PLUR><DEF>>
SFX e   ik   nék          [^ldrz]ik                 <COND><PLUR><DEF>>
SFX e   ik   nék          [^bdgjkmrtzys][ldrz]ik    <COND><PLUR><DEF>>
SFX e   ik   néd          szik                      <COND><PERS<2>><DEF>>
SFX e   ik   néd          [^ldrz]ik                 <COND><PERS<2>><DEF>>
SFX e   ik   néd          [^bdgjkmrtzys][ldrz]ik    <COND><PERS<2>><DEF>>
SFX e   ik   né           szik                      <COND><DEF>>
SFX e   ik   né           [^ldrz]ik                 <COND><DEF>>
SFX e   ik   né           [^bdgjkmrtzys][ldrz]ik    <COND><DEF>>
SFX e   ik   lek          szik                      <PERS<1<OBJ<2>>>>
SFX e   ik   lek          [^ldrz]ik                 <PERS<1<OBJ<2>>>>
SFX e   ik   lek          [^bdgjkmrtzys][ldrz]ik    <PERS<1<OBJ<2>>>>
SFX e   ik   jük          [^ldgrszt]ik              <SUBJUNC_IMP><PERS<1>><PLUR><DEF>>
SFX e   ik   jük          [^ldgrszt]ik              <PERS<1>><PLUR><DEF>>
SFX e   ik   jük          [^bdgjkmrtzys][ldr]ik     <SUBJUNC_IMP><PERS<1>><PLUR><DEF>>
SFX e   ik   jük          [^bdgjkmrtzys][ldr]ik     <PERS<1>><PLUR><DEF>>
SFX e   ik   jétek        [^ldgrszt]ik              <SUBJUNC_IMP><PERS<2>><PLUR><DEF>>
SFX e   ik   jétek        [^ldgrszt]ik              <PERS<2>><PLUR><DEF>>
SFX e   ik   jétek        [^bdgjkmrtzys][ldr]ik     <SUBJUNC_IMP><PERS<2>><PLUR><DEF>>
SFX e   ik   jétek        [^bdgjkmrtzys][ldr]ik     <PERS<2>><PLUR><DEF>>
SFX e   ik   jék          [^ldgrszt]ik              <SUBJUNC_IMP><PLUR><DEF>>
SFX e   ik   jék          [^ldgrszt]ik              <PLUR><DEF>>
SFX e   ik   jék          [^bdgjkmrtzys][ldr]ik     <SUBJUNC_IMP><PLUR><DEF>>
SFX e   ik   jék          [^bdgjkmrtzys][ldr]ik     <PLUR><DEF>>
SFX e   ik   jem          [^ldgrszt]ik              <SUBJUNC_IMP><PERS<1>><DEF>>
SFX e   ik   jem          [^bdgjkmrtzys][ldr]ik     <SUBJUNC_IMP><PERS<1>><DEF>>
SFX e   ik   jelek        [^ldgrszt]ik              <SUBJUNC_IMP><PERS<1<OBJ<2>>>>
SFX e   ik   jelek        [^bdgjkmrtzys][ldr]ik     <SUBJUNC_IMP><PERS<1<OBJ<2>>>>
SFX e   ik   jed          [^ldgrszt]ik              <SUBJUNC_IMP><PERS<2>><DEF>>
SFX e   ik   jed          [^bdgjkmrtzys][ldr]ik     <SUBJUNC_IMP><PERS<2>><DEF>>
SFX e   ik   je           [^ldgrszt]ik              <SUBJUNC_IMP><DEF>>
SFX e   ik   je           [^bdgjkmrtzys][ldr]ik     <SUBJUNC_IMP><DEF>>
SFX e   ik   itek         szik                      <PERS<2>><PLUR><DEF>>
SFX e   ik   itek         sik                       <PERS<2>><PLUR><DEF>>
SFX e   ik   itek         dzik                      <PERS<2>><PLUR><DEF>>
SFX e   ik   itek         [^dsbkmnyzr]zik           <PERS<2>><PLUR><DEF>>
SFX e   ik   i            ik                        <DEF>>
SFX e   ik   ettük        [s][ld]ik                 <PAST><PERS<1>><PLUR><DEF>>
SFX e   ik   ettük        [bdgjklmnrtzy][ldgrz]ik   <PAST><PERS<1>><PLUR><DEF>>
SFX e   ik   ettétek      [s][ld]ik                 <PAST><PERS<2>><PLUR><DEF>>
SFX e   ik   ettétek      [bdgjklmnrtzy][ldgrz]ik   <PAST><PERS<2>><PLUR><DEF>>
SFX e   ik   ették        [s][ld]ik                 <PAST><PLUR><DEF>>
SFX e   ik   ették        [bdgjklmnrtzy][ldgrz]ik   <PAST><PLUR><DEF>>
SFX e   ik   ettem        [s][ld]ik                 <PAST><PERS<1>><DEF>>
SFX e   ik   ettem        [bdgjklmnrtzy][ldgrz]ik   <PAST><PERS<1>><DEF>>
SFX e   ik   ettelek      [s][ld]ik                 <PAST><PERS<1<OBJ<2>>>>
SFX e   ik   ettelek      [bdgjklmnrtzy][ldgrz]ik   <PAST><PERS<1<OBJ<2>>>>
SFX e   ik   etted        [s][ld]ik                 <PAST><PERS<2>><DEF>>
SFX e   ik   etted        [bdgjklmnrtzy][ldgrz]ik   <PAST><PERS<2>><DEF>>
SFX e   ik   ette         [s][ld]ik                 <PAST><DEF>>
SFX e   ik   ette         [bdgjklmnrtzy][ldgrz]ik   <PAST><DEF>>
SFX e ik enõk/& [s][ld]ik <COND><PERS<1>><PLUR><DEF>>
SFX e ik enõk/& [bdgjklmnrtzy][ldgrz]ik <COND><PERS<1>><PLUR><DEF>>
SFX e   ik   enétek       [s][ld]ik                 <COND><PERS<2>><PLUR><DEF>>
SFX e   ik   enétek       [bdgjklmnrtzy][ldgrz]ik   <COND><PERS<2>><PLUR><DEF>>
SFX e   ik   enénk        [s][ld]ik                 <COND><PERS<1>><PLUR><DEF>>
SFX e   ik   enénk        [bdgjklmnrtzy][ldgrz]ik   <COND><PERS<1>><PLUR><DEF>>
SFX e   ik   eném         [s][ld]ik                 <COND><PERS<1>><DEF>>
SFX e   ik   eném         [bdgjklmnrtzy][ldgrz]ik   <COND><PERS<1>><DEF>>
SFX e   ik   enélek       [s][ld]ik                 <COND><PERS<1<OBJ<2>>>>
SFX e   ik   enélek       [bdgjklmnrtzy][ldgrz]ik   <COND><PERS<1<OBJ<2>>>>
SFX e   ik   enék         [s][ld]ik                 <COND><PLUR><DEF>>
SFX e   ik   enék         [bdgjklmnrtzy][ldgrz]ik   <COND><PLUR><DEF>>
SFX e   ik   enéd         [s][ld]ik                 <COND><PERS<2>><DEF>>
SFX e   ik   enéd         [bdgjklmnrtzy][ldgrz]ik   <COND><PERS<2>><DEF>>
SFX e   ik   ené          [s][ld]ik                 <COND><DEF>>
SFX e   ik   ené          [bdgjklmnrtzy][ldgrz]ik   <COND><DEF>>
SFX e   ik   em           ik                        <PERS<1>><DEF>>
SFX e   ik   elek         [s][ld]ik                 <PERS<1<OBJ<2>>>>
SFX e   ik   elek         [bdgjklmnrtzy][ldgrz]ik   <PERS<1<OBJ<2>>>>
SFX e   ik   ed           ik                        <PERS<2>><DEF>>
SFX e   ik   d            szik                      <SUBJUNC_IMP><PERS<2>><DEF>>
SFX e   ik   d            sik                       <SUBJUNC_IMP><PERS<2>><DEF>>
SFX e   ik   d            [^ldgrszt]ik              <SUBJUNC_IMP><PERS<2>><DEF>>
SFX e   ik   d            [^bdgjkmrtzys][ldrz]ik    <SUBJUNC_IMP><PERS<2>><DEF>>
SFX e   0    zük          z                         <PERS<1>><PLUR><DEF>>
SFX e   0    zük          [^s]z                     <SUBJUNC_IMP><PERS<1>><PLUR><DEF>>
SFX e   0    zétek        [^ds]z                    <SUBJUNC_IMP><PERS<2>><PLUR><DEF>>
SFX e   0    zék          [^ds]z                    <SUBJUNC_IMP><PLUR><DEF>>
SFX e   0    zem          [^s]z                     <SUBJUNC_IMP><PERS<1>><DEF>>
SFX e   0    zelek        [^s]z                     <SUBJUNC_IMP><PERS<1<OBJ<2>>>>
SFX e   0    zed          [^s]z                     <SUBJUNC_IMP><PERS<2>><DEF>>
SFX e   0    ze           [^s]z                     <SUBJUNC_IMP><DEF>>
SFX e   0    tük          [^tóúõûk]                 <PAST><PERS<1>><PLUR><DEF>>
SFX e   0    tük          [^jlmnrszáéiíóöuüû]t      <PAST><PERS<1>><PLUR><DEF>>
SFX e   0    tétek        [^tk]                     <PAST><PERS<2>><PLUR><DEF>>
SFX e   0    tétek        [^jlmnrszáéiíóöuüû]t      <PAST><PERS<2>><PLUR><DEF>>
SFX e   0    ték          [^tk]                     <PAST><PLUR><DEF>>
SFX e   0    ték          [^jlmnrszáéiíóöuüû]t      <PAST><PLUR><DEF>>
SFX e   0    tem          [^tk]                     <PAST><PERS<1>><DEF>>
SFX e   0    tem          [^jlmnrszáéiíóöuüû]t      <PAST><PERS<1>><DEF>>
SFX e   0    telek        [^tóúõûk]                 <PAST><PERS<1<OBJ<2>>>>
SFX e   0    telek        [^jlmnrszáéiíóöuüû]t      <PAST><PERS<1<OBJ<2>>>>
SFX e   0    ted          [^tk]                     <PAST><PERS<2>><DEF>>
SFX e   0    ted          [^jlmnrszáéiíóöuüû]t      <PAST><PERS<2>><DEF>>
SFX e   0    te           [^tk]                     <PAST><DEF>>
SFX e   0    te           [^jlmnrszáéiíóöuüû]t      <PAST><DEF>>
SFX e   0    sük          s                         <SUBJUNC_IMP><PERS<1>><PLUR><DEF>>
SFX e   0    sük          s                         <PERS<1>><PLUR><DEF>>
SFX e   0    sük          [^szüöieuoa]t             <SUBJUNC_IMP><PERS<1>><PLUR><DEF>>
SFX e   0    sétek        s                         <SUBJUNC_IMP><PERS<2>><PLUR><DEF>>
SFX e   0    sétek        [^szüöieuoa]t             <SUBJUNC_IMP><PERS<2>><PLUR><DEF>>
SFX e   0    sék          s                         <SUBJUNC_IMP><PLUR><DEF>>
SFX e   0    sék          [^szüöieuoa]t             <SUBJUNC_IMP><PLUR><DEF>>
SFX e   0    sem          s                         <SUBJUNC_IMP><PERS<1>><DEF>>
SFX e   0    sem          [^szüöieuoa]t             <SUBJUNC_IMP><PERS<1>><DEF>>
SFX e   0    selek        s                         <SUBJUNC_IMP><PERS<1<OBJ<2>>>>
SFX e   0    selek        [^szüöieuoa]t             <SUBJUNC_IMP><PERS<1<OBJ<2>>>>
SFX e   0    sed          s                         <SUBJUNC_IMP><PERS<2>><DEF>>
SFX e   0    sed          [^szüöieuoa]t             <SUBJUNC_IMP><PERS<2>><DEF>>
SFX e   0    se           s                         <SUBJUNC_IMP><DEF>>
SFX e   0    se           [^szüöieuoa]t             <SUBJUNC_IMP><DEF>>
SFX e   0    sd           [^szüöieuoa]t             <SUBJUNC_IMP><PERS<2>><DEF>>
SFX e 0 nõk/& [aeioöuü]t <COND><PERS<1>><PLUR><DEF>>
SFX e 0 nõk/& [^tk] <COND><PERS<1>><PLUR><DEF>>
SFX e   0    nétek        [aeioöuü]t                <COND><PERS<2>><PLUR><DEF>>
SFX e   0    nétek        [^tk]                     <COND><PERS<2>><PLUR><DEF>>
SFX e   0    nénk         [aeioöuü]t                <COND><PERS<1>><PLUR><DEF>>
SFX e   0    nénk         [^tk]                     <COND><PERS<1>><PLUR><DEF>>
SFX e   0    ném          [aeioöuü]t                <COND><PERS<1>><DEF>>
SFX e   0    ném          [^tk]                     <COND><PERS<1>><DEF>>
SFX e   0    nélek        [aeioöuü]t                <COND><PERS<1<OBJ<2>>>>
SFX e   0    nélek        [^tk]                     <COND><PERS<1<OBJ<2>>>>
SFX e   0    nék          [aeioöuü]t                <COND><PLUR><DEF>>
SFX e   0    nék          [^tk]                     <COND><PLUR><DEF>>
SFX e   0    néd          [aeioöuü]t                <COND><PERS<2>><DEF>>
SFX e   0    néd          [^tk]                     <COND><PERS<2>><DEF>>
SFX e   0    né           [aeioöuü]t                <COND><DEF>>
SFX e   0    né           [^tk]                     <COND><DEF>>
SFX e   0    lek          [^lk]                     <PERS<1<OBJ<2>>>>
SFX e   0    lek          [^l]l                     <PERS<1<OBJ<2>>>>
SFX e   0    jük          [^sztk]                   <SUBJUNC_IMP><PERS<1>><PLUR><DEF>>
SFX e   0    jük          [^szk]                    <PERS<1>><PLUR><DEF>>
SFX e   0    jétek        [^sztk]                   <SUBJUNC_IMP><PERS<2>><PLUR><DEF>>
SFX e   0    jék          [^sztk]                   <SUBJUNC_IMP><PLUR><DEF>>
SFX e   0    jem          [^sztk]                   <SUBJUNC_IMP><PERS<1>><DEF>>
SFX e   0    jelek        [^sztk]                   <SUBJUNC_IMP><PERS<1<OBJ<2>>>>
SFX e   0    jed          [^sztk]                   <SUBJUNC_IMP><PERS<2>><DEF>>
SFX e   0    je           [^sztk]                   <SUBJUNC_IMP><DEF>>
SFX e   0    itek         [^k]                      <PERS<2>><PLUR><DEF>>
SFX e   0    ik           [^k]                      <PLUR><DEF>>
SFX e   0    i            [^k]                      <DEF>>
SFX e   0    ettük        [lnrz]d                   <PAST><PERS<1>><PLUR><DEF>>
SFX e   0    ettük        [ln]l                     <PAST><PERS<1>><PLUR><DEF>>
SFX e   0    ettük        [jlmnrszáéiíóöuüû]t       <PAST><PERS<1>><PLUR><DEF>>
SFX e   0    ettétek      rr                        <PAST><PERS<2>><PLUR><DEF>>
SFX e   0    ettétek      [lnrz]d                   <PAST><PERS<2>><PLUR><DEF>>
SFX e   0    ettétek      [ln]l                     <PAST><PERS<2>><PLUR><DEF>>
SFX e   0    ettétek      [jlmnrszáéiíóöuüû]t       <PAST><PERS<2>><PLUR><DEF>>
SFX e   0    ettétek      [gn]g                     <PAST><PERS<2>><PLUR><DEF>>
SFX e   0    ették        [lnrz]d                   <PAST><PLUR><DEF>>
SFX e   0    ették        [ln]l                     <PAST><PLUR><DEF>>
SFX e   0    ették        [jlmnrszáéiíóöuüû]t       <PAST><PLUR><DEF>>
SFX e   0    ettem        [lnrz]d                   <PAST><PERS<1>><DEF>>
SFX e   0    ettem        [ln]l                     <PAST><PERS<1>><DEF>>
SFX e   0    ettem        [jlmnrszáéiíóöuüû]t       <PAST><PERS<1>><DEF>>
SFX e   0    ettelek      [jlmnrszáéiíóöuüû]t       <PAST><PERS<1<OBJ<2>>>>
SFX e   0    ettelek      [jdmn]z                   <PAST><PERS<1<OBJ<2>>>>
SFX e   0    etted        [lnrz]d                   <PAST><PERS<2>><DEF>>
SFX e   0    etted        [ln]l                     <PAST><PERS<2>><DEF>>
SFX e   0    etted        [jlmnrszáéiíóöuüû]t       <PAST><PERS<2>><DEF>>
SFX e   0    ette         [lnrz]d                   <PAST><DEF>>
SFX e   0    ette         [ln]l                     <PAST><DEF>>
SFX e   0    ette         [jlmnrszáéiíóöuüû]t       <PAST><DEF>>
SFX e 0 enõk/& [lnrz]d <COND><PERS<1>><PLUR><DEF>>
SFX e 0 enõk/& [ln]l <COND><PERS<1>><PLUR><DEF>>
SFX e 0 enõk/& [jlmnrszáéíû]t <COND><PERS<1>><PLUR><DEF>>
SFX e   0    enétek       [lnrz]d                   <COND><PERS<2>><PLUR><DEF>>
SFX e   0    enétek       [ln]l                     <COND><PERS<2>><PLUR><DEF>>
SFX e   0    enétek       [jlmnrszáéíû]t            <COND><PERS<2>><PLUR><DEF>>
SFX e   0    enénk        [lnrz]d                   <COND><PERS<1>><PLUR><DEF>>
SFX e   0    enénk        [ln]l                     <COND><PERS<1>><PLUR><DEF>>
SFX e   0    enénk        [jlmnrszáéíû]t            <COND><PERS<1>><PLUR><DEF>>
SFX e   0    eném         [lnrz]d                   <COND><PERS<1>><DEF>>
SFX e   0    eném         [ln]l                     <COND><PERS<1>><DEF>>
SFX e   0    eném         [jlmnrszáéíû]t            <COND><PERS<1>><DEF>>
SFX e   0    enélek       [lnrz]d                   <COND><PERS<1<OBJ<2>>>>
SFX e   0    enélek       [ln]l                     <COND><PERS<1<OBJ<2>>>>
SFX e   0    enélek       [jlmnrszáéíû]t            <COND><PERS<1<OBJ<2>>>>
SFX e   0    enék         [lnrz]d                   <COND><PLUR><DEF>>
SFX e   0    enék         [ln]l                     <COND><PLUR><DEF>>
SFX e   0    enék         [jlmnrszáéíû]t            <COND><PLUR><DEF>>
SFX e   0    enéd         [lnrz]d                   <COND><PERS<2>><DEF>>
SFX e   0    enéd         [ln]l                     <COND><PERS<2>><DEF>>
SFX e   0    enéd         [jlmnrszáéíû]t            <COND><PERS<2>><DEF>>
SFX e   0    ené          [lnrz]d                   <COND><DEF>>
SFX e   0    ené          [ln]l                     <COND><DEF>>
SFX e   0    ené          [jlmnrszáéíû]t            <COND><DEF>>
SFX e   0    em           [^k]                      <PERS<1>><DEF>>
SFX e   0    elek         rr                        <PERS<1<OBJ<2>>>>
SFX e   0    elek         [lnrz]d                   <PERS<1<OBJ<2>>>>
SFX e   0    elek         [jlmnrszáéíû]t            <PERS<1<OBJ<2>>>>
SFX e   0    elek         [gn]g                     <PERS<1<OBJ<2>>>>
SFX e   0    ed           [^k]                      <PERS<2>><DEF>>
SFX e   0    d            [^dtk]                    <SUBJUNC_IMP><PERS<2>><DEF>>
SFX e   0    d            [^d]d                     <SUBJUNC_IMP><PERS<2>><DEF>>
SFX d Y 67
SFX d öz zött/ÝòÔØBVLjcHRtN röz [PERF_PART]/ADJ
SFX d öz zöl/& röz <PERS<2>>
SFX d öz zöl/( [^r]öz <PERS<2>>
SFX d öz zök/& röz <PERS<1>>
SFX d öz zök/( [^r]öz <PERS<1>>
SFX d öz zesz/& röz <PERS<2>>
SFX d   öz   zesz         [^r]öz                    <PERS<2>>
SFX d ör rünk/( ör <PERS<1>><PLUR>
SFX d ör rök/( ör <PERS<1>>
SFX d ör resz/( ör <PERS<2>>
SFX d öl lünk/( öl <PERS<1>><PLUR>
SFX d öl lök/( öl <PERS<1>>
SFX d öl lesz/( öl <PERS<2>>
SFX d ög günk/( ög <PERS<1>><PLUR>
SFX d ög gött/ÝòÔØBVLjcHRtN ög [PERF_PART]/ADJ
SFX d ög gött/( ög <PAST>
SFX d ög göl/( ög <PERS<2>>
SFX d ög gök/( ög <PERS<1>>
SFX d ög gesz/( ög <PERS<2>>
SFX d oz zunk/& oz <PERS<1>><PLUR>
SFX d oz zunk/( [oéú][lr]oz <PERS<1>><PLUR>
SFX d oz zott/&môÒÖAU$icFQs oz [PERF_PART]/ADJ
SFX d oz zott/& oz <PAST>
SFX d oz zott/'môÒÖAU$icFQs [oéú][lr]oz [PERF_PART]/ADJ
SFX d oz zott/( [oéú][lr]oz <PAST>
SFX d oz zol/& oz <PERS<2>>
SFX d oz zol/( [oéú][lr]oz <PERS<2>>
SFX d oz zok/& oz <PERS<1>>
SFX d oz zok/( [oéú][lr]oz <PERS<1>>
SFX d or runk/( or <PERS<1>><PLUR>
SFX d or rott/&môÒÖAU$icFQs or [PERF_PART]/ADJ
SFX d or rok/( or <PERS<1>>
SFX d or rasz/& or <PERS<2>>
SFX d ol lunk/& ol <PERS<1>><PLUR>
SFX d ol lok/& ol <PERS<1>>
SFX d ol lasz/& ol <PERS<2>>
SFX d og gunk/( og <PERS<1>><PLUR>
SFX d og gott/môÒÖAU$icFQs og [PERF_PART]/ADJ
SFX d og gott/( og <PAST>
SFX d og gol/& og <PERS<2>>
SFX d og gok/( og <PERS<1>>
SFX d og gasz/& og <PERS<2>>
SFX d iz zünk/( iz <PERS<1>><PLUR>
SFX d iz zött/'ÝòÔØBVLjcHRtN iz [PERF_PART]/ADJ
SFX d iz zött/( iz <PAST>
SFX d iz zöm/( iz <PERS<1>><DEF>>
SFX d iz zöl/( iz <PERS<2>>
SFX d iz zök/( iz <PERS<1>>
SFX d ez zünk/& ez <PERS<1>><PLUR>
SFX d ez zett/&nòÓ×BVLjcGRt ez [PERF_PART]/ADJ
SFX d ez zett/& ez <PAST>
SFX d ez zel/& ez <PERS<2>>
SFX d ez zek/& ez <PERS<1>>
SFX d   er   rünk         er                        <PERS<1>><PLUR>
SFX d   er   rek          er                        <PERS<1>>
SFX d   em   münk         em                        <PERS<1>><PLUR>
SFX d em mett/nòÓ×BVLjcGRt em [PERF_PART]/ADJ
SFX d   em   mett         em                        <PAST>
SFX d em mesz/& em <PERS<2>>
SFX d   em   mek          em                        <PERS<1>>
SFX d   el   lünk         el                        <PERS<1>><PLUR>
SFX d   el   lek          el                        <PERS<1>>
SFX d   eg   günk         eg                        <PERS<1>><PLUR>
SFX d eg gett/nòÓ×BVLjcGRt eg [PERF_PART]/ADJ
SFX d   eg   gett         eg                        <PAST>
SFX d eg gesz/& eg <PERS<2>>
SFX d   eg   gek          eg                        <PERS<1>>
SFX c Y 32
SFX c 0 szerûség/nòÓ×BVLjcTtY@ [^z] [szerûSORT]/ADJ[sÁABSTRACT]/NOUN
SFX c 0 szerûség/nòÓ×BVLjcTtY@ [^s]z [szerûSORT]/ADJ[sÁABSTRACT]/NOUN
SFX c 0 szerûség/nòÓ×BVLjcTtY@ [^s]sz [szerûSORT]/ADJ[sÁABSTRACT]/NOUN
SFX c 0 szerû/ÞÔØCWMjcHR [^z] [szerûSORT]/ADJ
SFX c 0 szerû/ÞÔØCWMjcHR [^s]z [szerûSORT]/ADJ
SFX c 0 szerû/ÞÔØCWMjcHR [^s]sz [szerûSORT]/ADJ
SFX c 0 mentesített/nòÓ×BVLjcGRt% [^m]m [FREE]/ADJ[ÍTRANSITIVE]/VERB[PERF_PART]/ADJ
SFX c   0    mentesített  [^m]m                     [FREE]/ADJ[ÍTRANSITIVE]/VERB<PAST>
SFX c 0 mentesített/nòÓ×BVLjcGRt% [^m] [FREE]/ADJ[ÍTRANSITIVE]/VERB[PERF_PART]/ADJ
SFX c   0    mentesített  [^m]                      [FREE]/ADJ[ÍTRANSITIVE]/VERB<PAST>
SFX c 0 mentesít/EeX% [^m]m [FREE]/ADJ[ÍTRANSITIVE]/VERB
SFX c 0 mentesít/EeX% [^m] [FREE]/ADJ[ÍTRANSITIVE]/VERB
SFX c 0 mentesség/nòÓ×BVLjcTtY@ [^m]m [FREE]/ADJ[sÁABSTRACT]/NOUN
SFX c 0 mentesség/nòÓ×BVLjcTtY@ [^m] [FREE]/ADJ[sÁABSTRACT]/NOUN
SFX c 0 mentes/nòÓ×BVLjcGTt [^m]m [FREE]/ADJ
SFX c 0 mentes/nòÓ×BVLjcGTt [^m] [FREE]/ADJ
SFX c 0 féleség/nòÓ×BVLjcTtY@ [^f]f [féSORT]/ADJ[sÁABSTRACT]/NOUN
SFX c 0 féleség/nòÓ×BVLjcTtY@ [^f] [féSORT]/ADJ[sÁABSTRACT]/NOUN
SFX c 0 féle/ÐÓ×BVLjcGR [^f]f [féSORT]/ADJ
SFX c 0 féle/ÐÓ×BVLjcGR [^f] [féSORT]/ADJ
SFX c 0 forma/AUKicÏÒÖFQ [^f]f [FORMAL]/ADJ
SFX c 0 forma/AUKicÏÒÖFQ [^f] [FORMAL]/ADJ
SFX c 0 fajta/AUKicÏÒÖFQ [^f]f [SORT]/ADJ
SFX c 0 fajta/AUKicmôÒÖSsY@ [^f]f [SORT]/ADJ[sÁABSTRACT]/NOUN
SFX c 0 fajta/AUKicÏÒÖFQ [^f] [SORT]/ADJ
SFX c 0 fajta/AUKicmôÒÖSsY@ [^f] [SORT]/ADJ[sÁABSTRACT]/NOUN
SFX c 0 beliség/nòÓ×BVLjcTtY@ [^b]b [LOCATIVE]/ADJ[sÁABSTRACT]/NOUN
SFX c 0 beliség/nòÓ×BVLjcTtY@ [^b] [LOCATIVE]/ADJ[sÁABSTRACT]/NOUN
SFX c 0 beli/ÐÓ×BVLjcGR [^b]b [LOCATIVE]/ADJ
SFX c 0 beli/ÐÓ×BVLjcGR [^b] [LOCATIVE]/ADJ
SFX c 0 -szerûség/nòÓ×BVLjcTtY@ ssz [szerûSORT]/ADJ[sÁABSTRACT]/NOUN
SFX c 0 -szerû/ÞÔØCWMjcHR ssz [szerûSORT]/ADJ
SFX W Y 134
SFX W   ö    õül          ö                         <CAS<ESS>>
SFX W   ö    õéül         ö                         <ANP><CAS<ESS>>
SFX W   ö    õéért        ö                         <ANP><CAS<CAU>>
SFX W   ö    õévé         ö                         <ANP><CAS<TRA>>
SFX W   ö    õével        ö                         <ANP><CAS<INS>>
SFX W   ö    õétõl        ö                         <ANP><CAS<ABL>>
SFX W   ö    õét          ö                         <ANP><CAS<ACC>>
SFX W   ö    õérõl        ö                         <ANP><CAS<DEL>>
SFX W   ö    õért         ö                         <CAS<CAU>>
SFX W   ö    õére         ö                         <ANP><CAS<SBL>>
SFX W   ö    õénél        ö                         <ANP><CAS<ADE>>
SFX W   ö    õének        ö                         <ANP><CAS<DAT>>
SFX W   ö    õén          ö                         <ANP><CAS<SUE>>
SFX W   ö    õéiül        ö                         <ANP<PLUR>><CAS<ESS>>
SFX W   ö    õéiért       ö                         <ANP<PLUR>><CAS<CAU>>
SFX W   ö    õéivé        ö                         <ANP<PLUR>><CAS<TRA>>
SFX W   ö    õéivel       ö                         <ANP<PLUR>><CAS<INS>>
SFX W   ö    õéitõl       ö                         <ANP<PLUR>><CAS<ABL>>
SFX W   ö    õéit         ö                         <ANP<PLUR>><CAS<ACC>>
SFX W   ö    õéirõl       ö                         <ANP<PLUR>><CAS<DEL>>
SFX W   ö    õéire        ö                         <ANP<PLUR>><CAS<SBL>>
SFX W   ö    õéinél       ö                         <ANP<PLUR>><CAS<ADE>>
SFX W   ö    õéinek       ö                         <ANP<PLUR>><CAS<DAT>>
SFX W   ö    õéin         ö                         <ANP<PLUR>><CAS<SUE>>
SFX W   ö    õéiig        ö                         <ANP<PLUR>><CAS<TER>>
SFX W   ö    õéihez       ö                         <ANP<PLUR>><CAS<ALL>>
SFX W   ö    õéig         ö                         <ANP><CAS<TER>>
SFX W   ö    õéibõl       ö                         <ANP<PLUR>><CAS<ELA>>
SFX W   ö    õéiben       ö                         <ANP<PLUR>><CAS<INE>>
SFX W   ö    õéibe        ö                         <ANP<PLUR>><CAS<ILL>>
SFX W   ö    õéi          ö                         <ANP<PLUR>>
SFX W   ö    õéhez        ö                         <ANP><CAS<ALL>>
SFX W   ö    õébõl        ö                         <ANP><CAS<ELA>>
SFX W   ö    õében        ö                         <ANP><CAS<INE>>
SFX W   ö    õébe         ö                         <ANP><CAS<ILL>>
SFX W   ö    õé           ö                         <ANP>
SFX W   ö    õtõl         ö                         <CAS<ABL>>
SFX W   ö    õt           ö                         <CAS<ACC>>
SFX W   ö    õrõl         ö                         <CAS<DEL>>
SFX W   ö    õre          ö                         <CAS<SBL>>
SFX W   ö    õnél         ö                         <CAS<ADE>>
SFX W   ö    õnek         ö                         <CAS<DAT>>
SFX W   ö    õképpen      ö                         [kéMANNER]/ADV
SFX W   ö    õképp        ö                         [kéMANNER]/ADV
SFX W   ö    õként        ö                         <CAS<FOR>>
SFX W   ö    õkor         ö                         <CAS<TEM>>
SFX W   ö    õig          ö                         <CAS<TER>>
SFX W   ö    õhöz         ö                         <CAS<ALL>>
SFX W   ö    õbõl         ö                         <CAS<ELA>>
SFX W   ö    õben         ö                         <CAS<INE>>
SFX W   ö    õbe          ö                         <CAS<ILL>>
SFX W   k    képpen       kk                        [kéMANNER]/ADV
SFX W   k    képp         kk                        [kéMANNER]/ADV
SFX W   k    ként         kk                        <CAS<FOR>>
SFX W   k    kor          kk                        <CAS<TEM>>
SFX W   0    ül           [^ö]                      <CAS<ESS>>
SFX W   0    õl           tt                        <CAS<ABL>>
SFX W   0    õl           rr                        <CAS<DEL>>
SFX W   0    õl           bb                        <CAS<ELA>>
SFX W   0    éül          [^ö]                      <ANP><CAS<ESS>>
SFX W   0    éért         [^ö]                      <ANP><CAS<CAU>>
SFX W   0    évé          [^ö]                      <ANP><CAS<TRA>>
SFX W   0    ével         [^ö]                      <ANP><CAS<INS>>
SFX W   0    étõl         [^ö]                      <ANP><CAS<ABL>>
SFX W   0    ét           [^ö]                      <ANP><CAS<ACC>>
SFX W   0    érõl         [^ö]                      <ANP><CAS<DEL>>
SFX W   0    ért          [^ö]                      <CAS<CAU>>
SFX W   0    ére          [^ö]                      <ANP><CAS<SBL>>
SFX W   0    énél         [^ö]                      <ANP><CAS<ADE>>
SFX W   0    ének         [^ö]                      <ANP><CAS<DAT>>
SFX W   0    én           [^ö]                      <ANP><CAS<SUE>>
SFX W   0    él           nn                        <CAS<ADE>>
SFX W   0    éiül         [^ö]                      <ANP<PLUR>><CAS<ESS>>
SFX W   0    éiért        [^ö]                      <ANP<PLUR>><CAS<CAU>>
SFX W   0    éivé         [^ö]                      <ANP<PLUR>><CAS<TRA>>
SFX W   0    éivel        [^ö]                      <ANP<PLUR>><CAS<INS>>
SFX W   0    éitõl        [^ö]                      <ANP<PLUR>><CAS<ABL>>
SFX W   0    éit          [^ö]                      <ANP<PLUR>><CAS<ACC>>
SFX W   0    éirõl        [^ö]                      <ANP<PLUR>><CAS<DEL>>
SFX W   0    éire         [^ö]                      <ANP<PLUR>><CAS<SBL>>
SFX W   0    éinél        [^ö]                      <ANP<PLUR>><CAS<ADE>>
SFX W   0    éinek        [^ö]                      <ANP<PLUR>><CAS<DAT>>
SFX W   0    éin          [^ö]                      <ANP<PLUR>><CAS<SUE>>
SFX W   0    éiig         [^ö]                      <ANP<PLUR>><CAS<TER>>
SFX W   0    éihez        [^ö]                      <ANP<PLUR>><CAS<ALL>>
SFX W   0    éig          [^ö]                      <ANP><CAS<TER>>
SFX W   0    éibõl        [^ö]                      <ANP<PLUR>><CAS<ELA>>
SFX W   0    éiben        [^ö]                      <ANP<PLUR>><CAS<INE>>
SFX W   0    éibe         [^ö]                      <ANP<PLUR>><CAS<ILL>>
SFX W   0    éi           [^ö]                      <ANP<PLUR>>
SFX W   0    éhez         [^ö]                      <ANP><CAS<ALL>>
SFX W   0    ébõl         [^ö]                      <ANP><CAS<ELA>>
SFX W   0    ében         [^ö]                      <ANP><CAS<INE>>
SFX W   0    ébe          [^ö]                      <ANP><CAS<ILL>>
SFX W   0    é            [^ö]                      <ANP>
SFX W   0    tõl          [^taeoö]                  <CAS<ABL>>
SFX W   0    tõl          [^t]t                     <CAS<ABL>>
SFX W   0    t            [ln]y                     <CAS<ACC>>
SFX W   0    t            [ljnr]                    <CAS<ACC>>
SFX W   0    rõl          [^raeoö]                  <CAS<DEL>>
SFX W   0    rõl          [^r]r                     <CAS<DEL>>
SFX W   0    re           [^raeoö]                  <CAS<SBL>>
SFX W   0    re           [^r]r                     <CAS<SBL>>
SFX W   0    nél          [^naeoö]                  <CAS<ADE>>
SFX W   0    nél          [^n]n                     <CAS<ADE>>
SFX W   0    nek          [^naeoö]                  <CAS<DAT>>
SFX W   0    nek          [^n]n                     <CAS<DAT>>
SFX W   0    képpen       [^ök]                     [kéMANNER]/ADV
SFX W   0    képpen       [^k]k                     [kéMANNER]/ADV
SFX W   0    képp         [^ök]                     [kéMANNER]/ADV
SFX W   0    képp         [^k]k                     [kéMANNER]/ADV
SFX W   0    ként         [^ök]                     <CAS<FOR>>
SFX W   0    ként         [^k]k                     <CAS<FOR>>
SFX W   0    kor          [^ök]                     <CAS<TEM>>
SFX W   0    kor          [^k]k                     <CAS<TEM>>
SFX W   0    ig           [^ö]                      <CAS<TER>>
SFX W   0    en           bb                        <CAS<INE>>
SFX W   0    ek           nn                        <CAS<DAT>>
SFX W   0    e            rr                        <CAS<SBL>>
SFX W   0    e            bb                        <CAS<ILL>>
SFX W   0    bõl          [^baeoö]                  <CAS<ELA>>
SFX W   0    bõl          [^b]b                     <CAS<ELA>>
SFX W   0    ben          [^baeoö]                  <CAS<INE>>
SFX W   0    ben          [^b]b                     <CAS<INE>>
SFX W   0    be           [^baeoö]                  <CAS<ILL>>
SFX W   0    be           [^b]b                     <CAS<ILL>>
SFX W   0    -tõl         tt                        <CAS<ABL>>
SFX W   0    -rõl         rr                        <CAS<DEL>>
SFX W   0    -re          rr                        <CAS<SBL>>
SFX W   0    -nél         nn                        <CAS<ADE>>
SFX W   0    -nek         nn                        <CAS<DAT>>
SFX W   0    -bõl         bb                        <CAS<ELA>>
SFX W   0    -ben         bb                        <CAS<INE>>
SFX W   0    -be          bb                        <CAS<ILL>>
SFX V Y 177
SFX V   k    képpen       kk                        [kéMANNER]/ADV
SFX V   k    képp         kk                        [kéMANNER]/ADV
SFX V   k    ként         kk                        <CAS<FOR>>
SFX V   k    kor          kk                        <CAS<TEM>>
SFX V   e    éül          [^ae]e                    <CAS<ESS>>
SFX V   e    ééül         [^ae]e                    <ANP><CAS<ESS>>
SFX V   e    ééért        [^ae]e                    <ANP><CAS<CAU>>
SFX V   e    éévé         [^ae]e                    <ANP><CAS<TRA>>
SFX V   e    éével        [^ae]e                    <ANP><CAS<INS>>
SFX V   e    éétõl        [^ae]e                    <ANP><CAS<ABL>>
SFX V   e    éét          [^ae]e                    <ANP><CAS<ACC>>
SFX V   e    éérõl        [^ae]e                    <ANP><CAS<DEL>>
SFX V   e    éért         [^ae]e                    <CAS<CAU>>
SFX V   e    éére         [^ae]e                    <ANP><CAS<SBL>>
SFX V   e    éénél        [^ae]e                    <ANP><CAS<ADE>>
SFX V   e    éének        [^ae]e                    <ANP><CAS<DAT>>
SFX V   e    één          [^ae]e                    <ANP><CAS<SUE>>
SFX V   e    ééiül        [^ae]e                    <ANP<PLUR>><CAS<ESS>>
SFX V   e    ééiért       [^ae]e                    <ANP<PLUR>><CAS<CAU>>
SFX V   e    ééivé        [^ae]e                    <ANP<PLUR>><CAS<TRA>>
SFX V   e    ééivel       [^ae]e                    <ANP<PLUR>><CAS<INS>>
SFX V   e    ééitõl       [^ae]e                    <ANP<PLUR>><CAS<ABL>>
SFX V   e    ééit         [^ae]e                    <ANP<PLUR>><CAS<ACC>>
SFX V   e    ééirõl       [^ae]e                    <ANP<PLUR>><CAS<DEL>>
SFX V   e    ééire        [^ae]e                    <ANP<PLUR>><CAS<SBL>>
SFX V   e    ééinél       [^ae]e                    <ANP<PLUR>><CAS<ADE>>
SFX V   e    ééinek       [^ae]e                    <ANP<PLUR>><CAS<DAT>>
SFX V   e    ééin         [^ae]e                    <ANP<PLUR>><CAS<SUE>>
SFX V   e    ééiig        [^ae]e                    <ANP<PLUR>><CAS<TER>>
SFX V   e    ééihez       [^ae]e                    <ANP<PLUR>><CAS<ALL>>
SFX V   e    ééig         [^ae]e                    <ANP><CAS<TER>>
SFX V   e    ééibõl       [^ae]e                    <ANP<PLUR>><CAS<ELA>>
SFX V   e    ééiben       [^ae]e                    <ANP<PLUR>><CAS<INE>>
SFX V   e    ééibe        [^ae]e                    <ANP<PLUR>><CAS<ILL>>
SFX V   e    ééi          [^ae]e                    <ANP<PLUR>>
SFX V   e    ééhez        [^ae]e                    <ANP><CAS<ALL>>
SFX V   e    éébõl        [^ae]e                    <ANP><CAS<ELA>>
SFX V   e    éében        [^ae]e                    <ANP><CAS<INE>>
SFX V   e    éébe         [^ae]e                    <ANP><CAS<ILL>>
SFX V   e    éé           [^ae]e                    <ANP>
SFX V   e    étõl         [^ae]e                    <CAS<ABL>>
SFX V   e    ét           [^ae]e                    <CAS<ACC>>
SFX V   e    érõl         [^ae]e                    <CAS<DEL>>
SFX V   e    ére          [^ae]e                    <CAS<SBL>>
SFX V   e    énél         [^ae]e                    <CAS<ADE>>
SFX V   e    ének         [^ae]e                    <CAS<DAT>>
SFX V   e    éig          [^ae]e                    <CAS<TER>>
SFX V   e    éhez         [^ae]e                    <CAS<ALL>>
SFX V   e    ébõl         [^ae]e                    <CAS<ELA>>
SFX V   e    ében         [^ae]e                    <CAS<INE>>
SFX V   e    ébe          [^ae]e                    <CAS<ILL>>
SFX V   0    ül           [ae]e                     <CAS<ESS>>
SFX V   0    ül           [^e]                      <CAS<ESS>>
SFX V   0    õl           tt                        <CAS<ABL>>
SFX V   0    õl           rr                        <CAS<DEL>>
SFX V   0    õl           bb                        <CAS<ELA>>
SFX V   0    éül          [ae]e                     <ANP><CAS<ESS>>
SFX V   0    éül          [^e]                      <ANP><CAS<ESS>>
SFX V   0    éért         [ae]e                     <ANP><CAS<CAU>>
SFX V   0    éért         [^e]                      <ANP><CAS<CAU>>
SFX V   0    évé          [ae]e                     <ANP><CAS<TRA>>
SFX V   0    évé          [^e]                      <ANP><CAS<TRA>>
SFX V   0    ével         [ae]e                     <ANP><CAS<INS>>
SFX V   0    ével         [^e]                      <ANP><CAS<INS>>
SFX V   0    étõl         [ae]e                     <ANP><CAS<ABL>>
SFX V   0    étõl         [^e]                      <ANP><CAS<ABL>>
SFX V   0    ét           [ae]e                     <ANP><CAS<ACC>>
SFX V   0    ét           [^e]                      <ANP><CAS<ACC>>
SFX V   0    érõl         [ae]e                     <ANP><CAS<DEL>>
SFX V   0    érõl         [^e]                      <ANP><CAS<DEL>>
SFX V   0    ért          [ae]e                     <CAS<CAU>>
SFX V   0    ért          [^e]                      <CAS<CAU>>
SFX V   0    ére          [ae]e                     <ANP><CAS<SBL>>
SFX V   0    ére          [^e]                      <ANP><CAS<SBL>>
SFX V   0    énél         [ae]e                     <ANP><CAS<ADE>>
SFX V   0    énél         [^e]                      <ANP><CAS<ADE>>
SFX V   0    ének         [ae]e                     <ANP><CAS<DAT>>
SFX V   0    ének         [^e]                      <ANP><CAS<DAT>>
SFX V   0    én           [ae]e                     <ANP><CAS<SUE>>
SFX V   0    én           [^e]                      <ANP><CAS<SUE>>
SFX V   0    él           nn                        <CAS<ADE>>
SFX V   0    éiül         [ae]e                     <ANP<PLUR>><CAS<ESS>>
SFX V   0    éiül         [^e]                      <ANP<PLUR>><CAS<ESS>>
SFX V   0    éiért        [ae]e                     <ANP<PLUR>><CAS<CAU>>
SFX V   0    éiért        [^e]                      <ANP<PLUR>><CAS<CAU>>
SFX V   0    éivé         [ae]e                     <ANP<PLUR>><CAS<TRA>>
SFX V   0    éivé         [^e]                      <ANP<PLUR>><CAS<TRA>>
SFX V   0    éivel        [ae]e                     <ANP<PLUR>><CAS<INS>>
SFX V   0    éivel        [^e]                      <ANP<PLUR>><CAS<INS>>
SFX V   0    éitõl        [ae]e                     <ANP<PLUR>><CAS<ABL>>
SFX V   0    éitõl        [^e]                      <ANP<PLUR>><CAS<ABL>>
SFX V   0    éit          [ae]e                     <ANP<PLUR>><CAS<ACC>>
SFX V   0    éit          [^e]                      <ANP<PLUR>><CAS<ACC>>
SFX V   0    éirõl        [ae]e                     <ANP<PLUR>><CAS<DEL>>
SFX V   0    éirõl        [^e]                      <ANP<PLUR>><CAS<DEL>>
SFX V   0    éire         [ae]e                     <ANP<PLUR>><CAS<SBL>>
SFX V   0    éire         [^e]                      <ANP<PLUR>><CAS<SBL>>
SFX V   0    éinél        [ae]e                     <ANP<PLUR>><CAS<ADE>>
SFX V   0    éinél        [^e]                      <ANP<PLUR>><CAS<ADE>>
SFX V   0    éinek        [ae]e                     <ANP<PLUR>><CAS<DAT>>
SFX V   0    éinek        [^e]                      <ANP<PLUR>><CAS<DAT>>
SFX V   0    éin          [ae]e                     <ANP<PLUR>><CAS<SUE>>
SFX V   0    éin          [^e]                      <ANP<PLUR>><CAS<SUE>>
SFX V   0    éiig         [ae]e                     <ANP<PLUR>><CAS<TER>>
SFX V   0    éiig         [^e]                      <ANP<PLUR>><CAS<TER>>
SFX V   0    éihez        [ae]e                     <ANP<PLUR>><CAS<ALL>>
SFX V   0    éihez        [^e]                      <ANP<PLUR>><CAS<ALL>>
SFX V   0    éig          [ae]e                     <ANP><CAS<TER>>
SFX V   0    éig          [^e]                      <ANP><CAS<TER>>
SFX V   0    éibõl        [ae]e                     <ANP<PLUR>><CAS<ELA>>
SFX V   0    éibõl        [^e]                      <ANP<PLUR>><CAS<ELA>>
SFX V   0    éiben        [ae]e                     <ANP<PLUR>><CAS<INE>>
SFX V   0    éiben        [^e]                      <ANP<PLUR>><CAS<INE>>
SFX V   0    éibe         [ae]e                     <ANP<PLUR>><CAS<ILL>>
SFX V   0    éibe         [^e]                      <ANP<PLUR>><CAS<ILL>>
SFX V   0    éi           [ae]e                     <ANP<PLUR>>
SFX V   0    éi           [^e]                      <ANP<PLUR>>
SFX V   0    éhez         [ae]e                     <ANP><CAS<ALL>>
SFX V   0    éhez         [^e]                      <ANP><CAS<ALL>>
SFX V   0    ébõl         [ae]e                     <ANP><CAS<ELA>>
SFX V   0    ébõl         [^e]                      <ANP><CAS<ELA>>
SFX V   0    ében         [ae]e                     <ANP><CAS<INE>>
SFX V   0    ében         [^e]                      <ANP><CAS<INE>>
SFX V   0    ébe          [ae]e                     <ANP><CAS<ILL>>
SFX V   0    ébe          [^e]                      <ANP><CAS<ILL>>
SFX V   0    é            [ae]e                     <ANP>
SFX V   0    é            [^e]                      <ANP>
SFX V   0    tõl          [ae]e                     <CAS<ABL>>
SFX V   0    tõl          [^taeoö]                  <CAS<ABL>>
SFX V   0    tõl          [^t]t                     <CAS<ABL>>
SFX V   0    t            [ln]y                     <CAS<ACC>>
SFX V   0    t            [ljnr]                    <CAS<ACC>>
SFX V   0    t            [ae]e                     <CAS<ACC>>
SFX V   0    rõl          [ae]e                     <CAS<DEL>>
SFX V   0    rõl          [^raeoö]                  <CAS<DEL>>
SFX V   0    rõl          [^r]r                     <CAS<DEL>>
SFX V   0    re           [ae]e                     <CAS<SBL>>
SFX V   0    re           [^raeoö]                  <CAS<SBL>>
SFX V   0    re           [^r]r                     <CAS<SBL>>
SFX V   0    nél          [ae]e                     <CAS<ADE>>
SFX V   0    nél          [^naeoö]                  <CAS<ADE>>
SFX V   0    nél          [^n]n                     <CAS<ADE>>
SFX V   0    nek          [ae]e                     <CAS<DAT>>
SFX V   0    nek          [^naeoö]                  <CAS<DAT>>
SFX V   0    nek          [^n]n                     <CAS<DAT>>
SFX V   0    képpen       [^k]k                     [kéMANNER]/ADV
SFX V   0    képpen       [^k]                      [kéMANNER]/ADV
SFX V   0    képp         [^k]k                     [kéMANNER]/ADV
SFX V   0    képp         [^k]                      [kéMANNER]/ADV
SFX V   0    ként         [^k]k                     <CAS<FOR>>
SFX V   0    ként         [^k]                      <CAS<FOR>>
SFX V   0    kor          [^k]k                     <CAS<TEM>>
SFX V   0    kor          [^k]                      <CAS<TEM>>
SFX V   0    ig           [ae]e                     <CAS<TER>>
SFX V   0    ig           [^e]                      <CAS<TER>>
SFX V   0    hez          [ae]e                     <CAS<ALL>>
SFX V   0    en           bb                        <CAS<INE>>
SFX V   0    ek           nn                        <CAS<DAT>>
SFX V   0    e            rr                        <CAS<SBL>>
SFX V   0    e            bb                        <CAS<ILL>>
SFX V   0    bõl          [ae]e                     <CAS<ELA>>
SFX V   0    bõl          [^baeoö]                  <CAS<ELA>>
SFX V   0    bõl          [^b]b                     <CAS<ELA>>
SFX V   0    ben          [ae]e                     <CAS<INE>>
SFX V   0    ben          [^baeoö]                  <CAS<INE>>
SFX V   0    ben          [^b]b                     <CAS<INE>>
SFX V   0    be           [ae]e                     <CAS<ILL>>
SFX V   0    be           [^baeoö]                  <CAS<ILL>>
SFX V   0    be           [^b]b                     <CAS<ILL>>
SFX V   0    -tõl         tt                        <CAS<ABL>>
SFX V   0    -rõl         rr                        <CAS<DEL>>
SFX V   0    -re          rr                        <CAS<SBL>>
SFX V   0    -nél         nn                        <CAS<ADE>>
SFX V   0    -nek         nn                        <CAS<DAT>>
SFX V   0    -bõl         bb                        <CAS<ELA>>
SFX V   0    -ben         bb                        <CAS<INE>>
SFX V   0    -be          bb                        <CAS<ILL>>
SFX U Y 232
SFX U   o    óéért        [^o]o                     <ANP><CAS<CAU>>
SFX U   o    óévá         [^o]o                     <ANP><CAS<TRA>>
SFX U   o    óéval        [^o]o                     <ANP><CAS<INS>>
SFX U   o    óéul         [^o]o                     <ANP><CAS<ESS>>
SFX U   o    óétól        [^o]o                     <ANP><CAS<ABL>>
SFX U   o    óét          [^o]o                     <ANP><CAS<ACC>>
SFX U   o    óéról        [^o]o                     <ANP><CAS<DEL>>
SFX U   o    óért         [^o]o                     <CAS<CAU>>
SFX U   o    óéra         [^o]o                     <ANP><CAS<SBL>>
SFX U   o    óénál        [^o]o                     <ANP><CAS<ADE>>
SFX U   o    óénak        [^o]o                     <ANP><CAS<DAT>>
SFX U   o    óén          [^o]o                     <ANP><CAS<SUE>>
SFX U   o    óéiért       [^o]o                     <ANP<PLUR>><CAS<CAU>>
SFX U   o    óéivá        [^o]o                     <ANP<PLUR>><CAS<TRA>>
SFX U   o    óéival       [^o]o                     <ANP<PLUR>><CAS<INS>>
SFX U   o    óéiul        [^o]o                     <ANP<PLUR>><CAS<ESS>>
SFX U   o    óéitól       [^o]o                     <ANP<PLUR>><CAS<ABL>>
SFX U   o    óéit         [^o]o                     <ANP<PLUR>><CAS<ACC>>
SFX U   o    óéiról       [^o]o                     <ANP<PLUR>><CAS<DEL>>
SFX U   o    óéira        [^o]o                     <ANP<PLUR>><CAS<SBL>>
SFX U   o    óéinál       [^o]o                     <ANP<PLUR>><CAS<ADE>>
SFX U   o    óéinak       [^o]o                     <ANP<PLUR>><CAS<DAT>>
SFX U   o    óéin         [^o]o                     <ANP<PLUR>><CAS<SUE>>
SFX U   o    óéiig        [^o]o                     <ANP<PLUR>><CAS<TER>>
SFX U   o    óéihoz       [^o]o                     <ANP<PLUR>><CAS<ALL>>
SFX U   o    óéig         [^o]o                     <ANP><CAS<TER>>
SFX U   o    óéiból       [^o]o                     <ANP<PLUR>><CAS<ELA>>
SFX U   o    óéiban       [^o]o                     <ANP<PLUR>><CAS<INE>>
SFX U   o    óéiba        [^o]o                     <ANP<PLUR>><CAS<ILL>>
SFX U   o    óéi          [^o]o                     <ANP<PLUR>>
SFX U   o    óéhoz        [^o]o                     <ANP><CAS<ALL>>
SFX U   o    óéból        [^o]o                     <ANP><CAS<ELA>>
SFX U   o    óéban        [^o]o                     <ANP><CAS<INE>>
SFX U   o    óéba         [^o]o                     <ANP><CAS<ILL>>
SFX U   o    óé           [^o]o                     <ANP>
SFX U   o    óul          [^o]o                     <CAS<ESS>>
SFX U   o    ótól         [^o]o                     <CAS<ABL>>
SFX U   o    ót           [^o]o                     <CAS<ACC>>
SFX U   o    óról         [^o]o                     <CAS<DEL>>
SFX U   o    óra          [^o]o                     <CAS<SBL>>
SFX U   o    ónál         [^o]o                     <CAS<ADE>>
SFX U   o    ónak         [^o]o                     <CAS<DAT>>
SFX U   o    óképpen      [^o]o                     [kéMANNER]/ADV
SFX U   o    óképp        [^o]o                     [kéMANNER]/ADV
SFX U   o    óként        [^o]o                     <CAS<FOR>>
SFX U   o    ókor         [^o]o                     <CAS<TEM>>
SFX U   o    óig          [^o]o                     <CAS<TER>>
SFX U   o    óhoz         [^o]o                     <CAS<ALL>>
SFX U   o    óból         [^o]o                     <CAS<ELA>>
SFX U   o    óban         [^o]o                     <CAS<INE>>
SFX U   o    óba          [^o]o                     <CAS<ILL>>
SFX U   k    képpen       kk                        [kéMANNER]/ADV
SFX U   k    képp         kk                        [kéMANNER]/ADV
SFX U   k    ként         kk                        <CAS<FOR>>
SFX U   k    kor          kk                        <CAS<TEM>>
SFX U   a    áéért        a                         <ANP><CAS<CAU>>
SFX U   a    áévá         a                         <ANP><CAS<TRA>>
SFX U   a    áéval        a                         <ANP><CAS<INS>>
SFX U   a    áéul         a                         <ANP><CAS<ESS>>
SFX U   a    áétól        a                         <ANP><CAS<ABL>>
SFX U   a    áét          a                         <ANP><CAS<ACC>>
SFX U   a    áéról        a                         <ANP><CAS<DEL>>
SFX U   a    áért         a                         <CAS<CAU>>
SFX U   a    áéra         a                         <ANP><CAS<SBL>>
SFX U   a    áénál        a                         <ANP><CAS<ADE>>
SFX U   a    áénak        a                         <ANP><CAS<DAT>>
SFX U   a    áén          a                         <ANP><CAS<SUE>>
SFX U   a    áéiért       a                         <ANP<PLUR>><CAS<CAU>>
SFX U   a    áéivá        a                         <ANP<PLUR>><CAS<TRA>>
SFX U   a    áéival       a                         <ANP<PLUR>><CAS<INS>>
SFX U   a    áéiul        a                         <ANP<PLUR>><CAS<ESS>>
SFX U   a    áéitól       a                         <ANP<PLUR>><CAS<ABL>>
SFX U   a    áéit         a                         <ANP<PLUR>><CAS<ACC>>
SFX U   a    áéiról       a                         <ANP<PLUR>><CAS<DEL>>
SFX U   a    áéira        a                         <ANP<PLUR>><CAS<SBL>>
SFX U   a    áéinál       a                         <ANP<PLUR>><CAS<ADE>>
SFX U   a    áéinak       a                         <ANP<PLUR>><CAS<DAT>>
SFX U   a    áéin         a                         <ANP<PLUR>><CAS<SUE>>
SFX U   a    áéiig        a                         <ANP<PLUR>><CAS<TER>>
SFX U   a    áéihoz       a                         <ANP<PLUR>><CAS<ALL>>
SFX U   a    áéig         a                         <ANP><CAS<TER>>
SFX U   a    áéiból       a                         <ANP<PLUR>><CAS<ELA>>
SFX U   a    áéiban       a                         <ANP<PLUR>><CAS<INE>>
SFX U   a    áéiba        a                         <ANP<PLUR>><CAS<ILL>>
SFX U   a    áéi          a                         <ANP<PLUR>>
SFX U   a    áéhoz        a                         <ANP><CAS<ALL>>
SFX U   a    áéból        a                         <ANP><CAS<ELA>>
SFX U   a    áéban        a                         <ANP><CAS<INE>>
SFX U   a    áéba         a                         <ANP><CAS<ILL>>
SFX U   a    áé           a                         <ANP>
SFX U   a    ául          a                         <CAS<ESS>>
SFX U   a    ától         a                         <CAS<ABL>>
SFX U   a    át           a                         <CAS<ACC>>
SFX U   a    áról         a                         <CAS<DEL>>
SFX U   a    ára          a                         <CAS<SBL>>
SFX U   a    ánál         a                         <CAS<ADE>>
SFX U   a    ának         a                         <CAS<DAT>>
SFX U   a    áig          a                         <CAS<TER>>
SFX U   a    ához         a                         <CAS<ALL>>
SFX U   a    ából         a                         <CAS<ELA>>
SFX U   a    ában         a                         <CAS<INE>>
SFX U   a    ába          a                         <CAS<ILL>>
SFX U   0    ól           tt                        <CAS<ABL>>
SFX U   0    ól           rr                        <CAS<DEL>>
SFX U   0    ól           bb                        <CAS<ELA>>
SFX U   0    éért         oo                        <ANP><CAS<CAU>>
SFX U   0    éért         [^ao]                     <ANP><CAS<CAU>>
SFX U   0    évá          oo                        <ANP><CAS<TRA>>
SFX U   0    évá          [^ao]                     <ANP><CAS<TRA>>
SFX U   0    éval         oo                        <ANP><CAS<INS>>
SFX U   0    éval         [^ao]                     <ANP><CAS<INS>>
SFX U   0    éul          oo                        <ANP><CAS<ESS>>
SFX U   0    éul          [^ao]                     <ANP><CAS<ESS>>
SFX U   0    étól         oo                        <ANP><CAS<ABL>>
SFX U   0    étól         [^ao]                     <ANP><CAS<ABL>>
SFX U   0    ét           oo                        <ANP><CAS<ACC>>
SFX U   0    ét           [^ao]                     <ANP><CAS<ACC>>
SFX U   0    éról         oo                        <ANP><CAS<DEL>>
SFX U   0    éról         [^ao]                     <ANP><CAS<DEL>>
SFX U   0    ért          oo                        <CAS<CAU>>
SFX U   0    ért          [^ao]                     <CAS<CAU>>
SFX U   0    éra          oo                        <ANP><CAS<SBL>>
SFX U   0    éra          [^ao]                     <ANP><CAS<SBL>>
SFX U   0    énál         oo                        <ANP><CAS<ADE>>
SFX U   0    énál         [^ao]                     <ANP><CAS<ADE>>
SFX U   0    énak         oo                        <ANP><CAS<DAT>>
SFX U   0    énak         [^ao]                     <ANP><CAS<DAT>>
SFX U   0    én           oo                        <ANP><CAS<SUE>>
SFX U   0    én           [^ao]                     <ANP><CAS<SUE>>
SFX U   0    éiért        oo                        <ANP<PLUR>><CAS<CAU>>
SFX U   0    éiért        [^ao]                     <ANP<PLUR>><CAS<CAU>>
SFX U   0    éivá         oo                        <ANP<PLUR>><CAS<TRA>>
SFX U   0    éivá         [^ao]                     <ANP<PLUR>><CAS<TRA>>
SFX U   0    éival        oo                        <ANP<PLUR>><CAS<INS>>
SFX U   0    éival        [^ao]                     <ANP<PLUR>><CAS<INS>>
SFX U   0    éiul         oo                        <ANP<PLUR>><CAS<ESS>>
SFX U   0    éiul         [^ao]                     <ANP<PLUR>><CAS<ESS>>
SFX U   0    éitól        oo                        <ANP<PLUR>><CAS<ABL>>
SFX U   0    éitól        [^ao]                     <ANP<PLUR>><CAS<ABL>>
SFX U   0    éit          oo                        <ANP<PLUR>><CAS<ACC>>
SFX U   0    éit          [^ao]                     <ANP<PLUR>><CAS<ACC>>
SFX U   0    éiról        oo                        <ANP<PLUR>><CAS<DEL>>
SFX U   0    éiról        [^ao]                     <ANP<PLUR>><CAS<DEL>>
SFX U   0    éira         oo                        <ANP<PLUR>><CAS<SBL>>
SFX U   0    éira         [^ao]                     <ANP<PLUR>><CAS<SBL>>
SFX U   0    éinál        oo                        <ANP<PLUR>><CAS<ADE>>
SFX U   0    éinál        [^ao]                     <ANP<PLUR>><CAS<ADE>>
SFX U   0    éinak        oo                        <ANP<PLUR>><CAS<DAT>>
SFX U   0    éinak        [^ao]                     <ANP<PLUR>><CAS<DAT>>
SFX U   0    éin          oo                        <ANP<PLUR>><CAS<SUE>>
SFX U   0    éin          [^ao]                     <ANP<PLUR>><CAS<SUE>>
SFX U   0    éiig         oo                        <ANP<PLUR>><CAS<TER>>
SFX U   0    éiig         [^ao]                     <ANP<PLUR>><CAS<TER>>
SFX U   0    éihoz        oo                        <ANP<PLUR>><CAS<ALL>>
SFX U   0    éihoz        [^ao]                     <ANP<PLUR>><CAS<ALL>>
SFX U   0    éig          oo                        <ANP><CAS<TER>>
SFX U   0    éig          [^ao]                     <ANP><CAS<TER>>
SFX U   0    éiból        oo                        <ANP<PLUR>><CAS<ELA>>
SFX U   0    éiból        [^ao]                     <ANP<PLUR>><CAS<ELA>>
SFX U   0    éiban        oo                        <ANP<PLUR>><CAS<INE>>
SFX U   0    éiban        [^ao]                     <ANP<PLUR>><CAS<INE>>
SFX U   0    éiba         oo                        <ANP<PLUR>><CAS<ILL>>
SFX U   0    éiba         [^ao]                     <ANP<PLUR>><CAS<ILL>>
SFX U   0    éi           oo                        <ANP<PLUR>>
SFX U   0    éi           [^ao]                     <ANP<PLUR>>
SFX U   0    éhoz         oo                        <ANP><CAS<ALL>>
SFX U   0    éhoz         [^ao]                     <ANP><CAS<ALL>>
SFX U   0    éból         oo                        <ANP><CAS<ELA>>
SFX U   0    éból         [^ao]                     <ANP><CAS<ELA>>
SFX U   0    éban         oo                        <ANP><CAS<INE>>
SFX U   0    éban         [^ao]                     <ANP><CAS<INE>>
SFX U   0    éba          oo                        <ANP><CAS<ILL>>
SFX U   0    éba          [^ao]                     <ANP><CAS<ILL>>
SFX U   0    é            oo                        <ANP>
SFX U   0    é            [^ao]                     <ANP>
SFX U   0    ál           nn                        <CAS<ADE>>
SFX U   0    ul           oo                        <CAS<ESS>>
SFX U   0    ul           [^ao]                     <CAS<ESS>>
SFX U   0    tól          oo                        <CAS<ABL>>
SFX U   0    tól          [^taeoö]                  <CAS<ABL>>
SFX U   0    tól          [^t]t                     <CAS<ABL>>
SFX U   0    t            oo                        <CAS<ACC>>
SFX U   0    t            [ln]y                     <CAS<ACC>>
SFX U   0    t            [ljnr]                    <CAS<ACC>>
SFX U   0    ról          oo                        <CAS<DEL>>
SFX U   0    ról          [^raeoö]                  <CAS<DEL>>
SFX U   0    ról          [^r]r                     <CAS<DEL>>
SFX U   0    ra           oo                        <CAS<SBL>>
SFX U   0    ra           [^raeoö]                  <CAS<SBL>>
SFX U   0    ra           [^r]r                     <CAS<SBL>>
SFX U   0    nál          oo                        <CAS<ADE>>
SFX U   0    nál          [^naeoö]                  <CAS<ADE>>
SFX U   0    nál          [^n]n                     <CAS<ADE>>
SFX U   0    nak          oo                        <CAS<DAT>>
SFX U   0    nak          [^naeoö]                  <CAS<DAT>>
SFX U   0    nak          [^n]n                     <CAS<DAT>>
SFX U   0    képpen       oo                        [kéMANNER]/ADV
SFX U   0    képpen       [^ok]                     [kéMANNER]/ADV
SFX U   0    képpen       [^k]k                     [kéMANNER]/ADV
SFX U   0    képp         oo                        [kéMANNER]/ADV
SFX U   0    képp         [^ok]                     [kéMANNER]/ADV
SFX U   0    képp         [^k]k                     [kéMANNER]/ADV
SFX U   0    ként         oo                        <CAS<FOR>>
SFX U   0    ként         [^ok]                     <CAS<FOR>>
SFX U   0    ként         [^k]k                     <CAS<FOR>>
SFX U   0    kor          oo                        <CAS<TEM>>
SFX U   0    kor          [^ok]                     <CAS<TEM>>
SFX U   0    kor          [^k]k                     <CAS<TEM>>
SFX U   0    ig           oo                        <CAS<TER>>
SFX U   0    ig           [^ao]                     <CAS<TER>>
SFX U   0    hoz          oo                        <CAS<ALL>>
SFX U   0    ból          oo                        <CAS<ELA>>
SFX U   0    ból          [^baeoö]                  <CAS<ELA>>
SFX U   0    ból          [^b]b                     <CAS<ELA>>
SFX U   0    ban          oo                        <CAS<INE>>
SFX U   0    ban          [^baeoö]                  <CAS<INE>>
SFX U   0    ban          [^b]b                     <CAS<INE>>
SFX U   0    ba           oo                        <CAS<ILL>>
SFX U   0    ba           [^baeoö]                  <CAS<ILL>>
SFX U   0    ba           [^b]b                     <CAS<ILL>>
SFX U   0    an           bb                        <CAS<INE>>
SFX U   0    ak           nn                        <CAS<DAT>>
SFX U   0    a            rr                        <CAS<SBL>>
SFX U   0    a            bb                        <CAS<ILL>>
SFX U   0    -tól         tt                        <CAS<ABL>>
SFX U   0    -ról         rr                        <CAS<DEL>>
SFX U   0    -ra          rr                        <CAS<SBL>>
SFX U   0    -nál         nn                        <CAS<ADE>>
SFX U   0    -nak         nn                        <CAS<DAT>>
SFX U   0    -ból         bb                        <CAS<ELA>>
SFX U   0    -ban         bb                        <CAS<INE>>
SFX U   0    -ba          bb                        <CAS<ILL>>
SFX T Y 107
SFX T   0    ükül         [cghjmsxyvzbdfklnprt-]    <POSS<PLUR>><CAS<ESS>>
SFX T   0    ükön         [cghjmsxyvzbdfklnprt-]    <POSS<PLUR>><CAS<SUE>>
SFX T   0    ükéül        [cghjmsxyvzbdfklnprt-]    <POSS<PLUR>><ANP><CAS<ESS>>
SFX T   0    ükéért       [cghjmsxyvzbdfklnprt-]    <POSS<PLUR>><ANP><CAS<CAU>>
SFX T   0    ükévé        [cghjmsxyvzbdfklnprt-]    <POSS<PLUR>><ANP><CAS<TRA>>
SFX T   0    ükével       [cghjmsxyvzbdfklnprt-]    <POSS<PLUR>><ANP><CAS<INS>>
SFX T   0    ükétõl       [cghjmsxyvzbdfklnprt-]    <POSS<PLUR>><ANP><CAS<ABL>>
SFX T   0    ükét         [cghjmsxyvzbdfklnprt-]    <POSS<PLUR>><ANP><CAS<ACC>>
SFX T   0    ükérõl       [cghjmsxyvzbdfklnprt-]    <POSS<PLUR>><ANP><CAS<DEL>>
SFX T   0    ükért        [cghjmsxyvzbdfklnprt-]    <POSS<PLUR>><CAS<CAU>>
SFX T   0    ükére        [cghjmsxyvzbdfklnprt-]    <POSS<PLUR>><ANP><CAS<SBL>>
SFX T   0    ükénél       [cghjmsxyvzbdfklnprt-]    <POSS<PLUR>><ANP><CAS<ADE>>
SFX T   0    ükének       [cghjmsxyvzbdfklnprt-]    <POSS<PLUR>><ANP><CAS<DAT>>
SFX T   0    ükén         [cghjmsxyvzbdfklnprt-]    <POSS<PLUR>><ANP><CAS<SUE>>
SFX T   0    ükéiül       [cghjmsxyvzbdfklnprt-]    <POSS<PLUR>><ANP<PLUR>><CAS<ESS>>
SFX T   0    ükéiért      [cghjmsxyvzbdfklnprt-]    <POSS<PLUR>><ANP<PLUR>><CAS<CAU>>
SFX T   0    ükéivé       [cghjmsxyvzbdfklnprt-]    <POSS<PLUR>><ANP<PLUR>><CAS<TRA>>
SFX T   0    ükéivel      [cghjmsxyvzbdfklnprt-]    <POSS<PLUR>><ANP<PLUR>><CAS<INS>>
SFX T   0    ükéitõl      [cghjmsxyvzbdfklnprt-]    <POSS<PLUR>><ANP<PLUR>><CAS<ABL>>
SFX T   0    ükéit        [cghjmsxyvzbdfklnprt-]    <POSS<PLUR>><ANP<PLUR>><CAS<ACC>>
SFX T   0    ükéirõl      [cghjmsxyvzbdfklnprt-]    <POSS<PLUR>><ANP<PLUR>><CAS<DEL>>
SFX T   0    ükéire       [cghjmsxyvzbdfklnprt-]    <POSS<PLUR>><ANP<PLUR>><CAS<SBL>>
SFX T   0    ükéinél      [cghjmsxyvzbdfklnprt-]    <POSS<PLUR>><ANP<PLUR>><CAS<ADE>>
SFX T   0    ükéinek      [cghjmsxyvzbdfklnprt-]    <POSS<PLUR>><ANP<PLUR>><CAS<DAT>>
SFX T   0    ükéin        [cghjmsxyvzbdfklnprt-]    <POSS<PLUR>><ANP<PLUR>><CAS<SUE>>
SFX T   0    ükéiig       [cghjmsxyvzbdfklnprt-]    <POSS<PLUR>><ANP<PLUR>><CAS<TER>>
SFX T   0    ükéihöz      [cghjmsxyvzbdfklnprt-]    <POSS<PLUR>><ANP<PLUR>><CAS<ALL>>
SFX T   0    ükéig        [cghjmsxyvzbdfklnprt-]    <POSS<PLUR>><ANP><CAS<TER>>
SFX T   0    ükéibõl      [cghjmsxyvzbdfklnprt-]    <POSS<PLUR>><ANP<PLUR>><CAS<ELA>>
SFX T   0    ükéiben      [cghjmsxyvzbdfklnprt-]    <POSS<PLUR>><ANP<PLUR>><CAS<INE>>
SFX T   0    ükéibe       [cghjmsxyvzbdfklnprt-]    <POSS<PLUR>><ANP<PLUR>><CAS<ILL>>
SFX T   0    ükéi         [cghjmsxyvzbdfklnprt-]    <POSS<PLUR>><ANP<PLUR>>
SFX T   0    ükéhöz       [cghjmsxyvzbdfklnprt-]    <POSS<PLUR>><ANP><CAS<ALL>>
SFX T   0    ükébõl       [cghjmsxyvzbdfklnprt-]    <POSS<PLUR>><ANP><CAS<ELA>>
SFX T   0    ükében       [cghjmsxyvzbdfklnprt-]    <POSS<PLUR>><ANP><CAS<INE>>
SFX T   0    ükébe        [cghjmsxyvzbdfklnprt-]    <POSS<PLUR>><ANP><CAS<ILL>>
SFX T   0    üké          [cghjmsxyvzbdfklnprt-]    <POSS<PLUR>><ANP>
SFX T   0    üktõl        [cghjmsxyvzbdfklnprt-]    <POSS<PLUR>><CAS<ABL>>
SFX T   0    ükrõl        [cghjmsxyvzbdfklnprt-]    <POSS<PLUR>><CAS<DEL>>
SFX T   0    ükre         [cghjmsxyvzbdfklnprt-]    <POSS<PLUR>><CAS<SBL>>
SFX T   0    üknél        [cghjmsxyvzbdfklnprt-]    <POSS<PLUR>><CAS<ADE>>
SFX T   0    üknek        [cghjmsxyvzbdfklnprt-]    <POSS<PLUR>><CAS<DAT>>
SFX T   0    ükként       [cghjmsxyvzbdfklnprt-]    <POSS<PLUR>><CAS<FOR>>
SFX T   0    ükké         [cghjmsxyvzbdfklnprt-]    <POSS<PLUR>><CAS<TRA>>
SFX T   0    ükkor        [cghjmsxyvzbdfklnprt-]    <POSS<PLUR>><CAS<TEM>>
SFX T   0    ükkel        [cghjmsxyvzbdfklnprt-]    <POSS<PLUR>><CAS<INS>>
SFX T   0    ükig         [cghjmsxyvzbdfklnprt-]    <POSS<PLUR>><CAS<TER>>
SFX T   0    ükhöz        [cghjmsxyvzbdfklnprt-]    <POSS<PLUR>><CAS<ALL>>
SFX T   0    üket         [cghjmsxyvzbdfklnprt-]    <POSS<PLUR>><CAS<ACC>>
SFX T   0    ükbõl        [cghjmsxyvzbdfklnprt-]    <POSS<PLUR>><CAS<ELA>>
SFX T   0    ükben        [cghjmsxyvzbdfklnprt-]    <POSS<PLUR>><CAS<INE>>
SFX T   0    ükbe         [cghjmsxyvzbdfklnprt-]    <POSS<PLUR>><CAS<ILL>>
SFX T   0    ük/&         [cghjmsxyvzbdfklnprt-]    <POSS<PLUR>><CAS<ACC>>
SFX T   0    ük           [cghjmsxyvzbdfklnprt-]    <POSS<PLUR>>
SFX T   0    éül          [cghjmsxyvzbdfklnprt-]    <POSS><CAS<ESS>>
SFX T   0    ééül         [cghjmsxyvzbdfklnprt-]    <POSS><ANP><CAS<ESS>>
SFX T   0    ééért        [cghjmsxyvzbdfklnprt-]    <POSS><ANP><CAS<CAU>>
SFX T   0    éévé         [cghjmsxyvzbdfklnprt-]    <POSS><ANP><CAS<TRA>>
SFX T   0    éével        [cghjmsxyvzbdfklnprt-]    <POSS><ANP><CAS<INS>>
SFX T   0    éétõl        [cghjmsxyvzbdfklnprt-]    <POSS><ANP><CAS<ABL>>
SFX T   0    éét          [cghjmsxyvzbdfklnprt-]    <POSS><ANP><CAS<ACC>>
SFX T   0    éérõl        [cghjmsxyvzbdfklnprt-]    <POSS><ANP><CAS<DEL>>
SFX T   0    éért         [cghjmsxyvzbdfklnprt-]    <POSS><CAS<CAU>>
SFX T   0    éére         [cghjmsxyvzbdfklnprt-]    <POSS><ANP><CAS<SBL>>
SFX T   0    éénél        [cghjmsxyvzbdfklnprt-]    <POSS><ANP><CAS<ADE>>
SFX T   0    éének        [cghjmsxyvzbdfklnprt-]    <POSS><ANP><CAS<DAT>>
SFX T   0    één          [cghjmsxyvzbdfklnprt-]    <POSS><ANP><CAS<SUE>>
SFX T   0    ééiül        [cghjmsxyvzbdfklnprt-]    <POSS><ANP<PLUR>><CAS<ESS>>
SFX T   0    ééiért       [cghjmsxyvzbdfklnprt-]    <POSS><ANP<PLUR>><CAS<CAU>>
SFX T   0    ééivé        [cghjmsxyvzbdfklnprt-]    <POSS><ANP<PLUR>><CAS<TRA>>
SFX T   0    ééivel       [cghjmsxyvzbdfklnprt-]    <POSS><ANP<PLUR>><CAS<INS>>
SFX T   0    ééitõl       [cghjmsxyvzbdfklnprt-]    <POSS><ANP<PLUR>><CAS<ABL>>
SFX T   0    ééit         [cghjmsxyvzbdfklnprt-]    <POSS><ANP<PLUR>><CAS<ACC>>
SFX T   0    ééirõl       [cghjmsxyvzbdfklnprt-]    <POSS><ANP<PLUR>><CAS<DEL>>
SFX T   0    ééire        [cghjmsxyvzbdfklnprt-]    <POSS><ANP<PLUR>><CAS<SBL>>
SFX T   0    ééinél       [cghjmsxyvzbdfklnprt-]    <POSS><ANP<PLUR>><CAS<ADE>>
SFX T   0    ééinek       [cghjmsxyvzbdfklnprt-]    <POSS><ANP<PLUR>><CAS<DAT>>
SFX T   0    ééin         [cghjmsxyvzbdfklnprt-]    <POSS><ANP<PLUR>><CAS<SUE>>
SFX T   0    ééiig        [cghjmsxyvzbdfklnprt-]    <POSS><ANP<PLUR>><CAS<TER>>
SFX T   0    ééihez       [cghjmsxyvzbdfklnprt-]    <POSS><ANP<PLUR>><CAS<ALL>>
SFX T   0    ééig         [cghjmsxyvzbdfklnprt-]    <POSS><ANP><CAS<TER>>
SFX T   0    ééibõl       [cghjmsxyvzbdfklnprt-]    <POSS><ANP<PLUR>><CAS<ELA>>
SFX T   0    ééiben       [cghjmsxyvzbdfklnprt-]    <POSS><ANP<PLUR>><CAS<INE>>
SFX T   0    ééibe        [cghjmsxyvzbdfklnprt-]    <POSS><ANP<PLUR>><CAS<ILL>>
SFX T   0    ééi          [cghjmsxyvzbdfklnprt-]    <POSS><ANP<PLUR>>
SFX T   0    ééhez        [cghjmsxyvzbdfklnprt-]    <POSS><ANP><CAS<ALL>>
SFX T   0    éébõl        [cghjmsxyvzbdfklnprt-]    <POSS><ANP><CAS<ELA>>
SFX T   0    éében        [cghjmsxyvzbdfklnprt-]    <POSS><ANP><CAS<INE>>
SFX T   0    éébe         [cghjmsxyvzbdfklnprt-]    <POSS><ANP><CAS<ILL>>
SFX T   0    éé           [cghjmsxyvzbdfklnprt-]    <POSS><ANP>
SFX T   0    évé          [cghjmsxyvzbdfklnprt-]    <POSS><CAS<TRA>>
SFX T   0    ével         [cghjmsxyvzbdfklnprt-]    <POSS><CAS<INS>>
SFX T   0    étõl         [cghjmsxyvzbdfklnprt-]    <POSS><CAS<ABL>>
SFX T   0    ét           [cghjmsxyvzbdfklnprt-]    <POSS><CAS<ACC>>
SFX T   0    érõl         [cghjmsxyvzbdfklnprt-]    <POSS><CAS<DEL>>
SFX T   0    ére          [cghjmsxyvzbdfklnprt-]    <POSS><CAS<SBL>>
SFX T   0    énél         [cghjmsxyvzbdfklnprt-]    <POSS><CAS<ADE>>
SFX T   0    ének         [cghjmsxyvzbdfklnprt-]    <POSS><CAS<DAT>>
SFX T   0    én           [cghjmsxyvzbdfklnprt-]    <POSS><CAS<SUE>>
SFX T   0    éig          [cghjmsxyvzbdfklnprt-]    <POSS><CAS<TER>>
SFX T   0    éhez         [cghjmsxyvzbdfklnprt-]    <POSS><CAS<ALL>>
SFX T   0    ébõl         [cghjmsxyvzbdfklnprt-]    <POSS><CAS<ELA>>
SFX T   0    ében         [cghjmsxyvzbdfklnprt-]    <POSS><CAS<INE>>
SFX T   0    ébe          [cghjmsxyvzbdfklnprt-]    <POSS><CAS<ILL>>
SFX T   0    eként        [cghjmsxyvzbdfklnprt-]    <POSS><CAS<FOR>>
SFX T   0    ekor         [cghjmsxyvzbdfklnprt-]    <POSS><CAS<TEM>>
SFX T   0    e            [cghjmsxyvzbdfklnprt-]    <POSS>
SFX S Y 107
SFX S   0    áéért        [cghjmsxyvzbdfklnprt-]    <POSS><ANP><CAS<CAU>>
SFX S   0    áévá         [cghjmsxyvzbdfklnprt-]    <POSS><ANP><CAS<TRA>>
SFX S   0    áéval        [cghjmsxyvzbdfklnprt-]    <POSS><ANP><CAS<INS>>
SFX S   0    áéul         [cghjmsxyvzbdfklnprt-]    <POSS><ANP><CAS<ESS>>
SFX S   0    áétól        [cghjmsxyvzbdfklnprt-]    <POSS><ANP><CAS<ABL>>
SFX S   0    áét          [cghjmsxyvzbdfklnprt-]    <POSS><ANP><CAS<ACC>>
SFX S   0    áéról        [cghjmsxyvzbdfklnprt-]    <POSS><ANP><CAS<DEL>>
SFX S   0    áért         [cghjmsxyvzbdfklnprt-]    <POSS><CAS<CAU>>
SFX S   0    áéra         [cghjmsxyvzbdfklnprt-]    <POSS><ANP><CAS<SBL>>
SFX S   0    áénál        [cghjmsxyvzbdfklnprt-]    <POSS><ANP><CAS<ADE>>
SFX S   0    áénak        [cghjmsxyvzbdfklnprt-]    <POSS><ANP><CAS<DAT>>
SFX S   0    áén          [cghjmsxyvzbdfklnprt-]    <POSS><ANP><CAS<SUE>>
SFX S   0    áéiért       [cghjmsxyvzbdfklnprt-]    <POSS><ANP<PLUR>><CAS<CAU>>
SFX S   0    áéivá        [cghjmsxyvzbdfklnprt-]    <POSS><ANP<PLUR>><CAS<TRA>>
SFX S   0    áéival       [cghjmsxyvzbdfklnprt-]    <POSS><ANP<PLUR>><CAS<INS>>
SFX S   0    áéiul        [cghjmsxyvzbdfklnprt-]    <POSS><ANP<PLUR>><CAS<ESS>>
SFX S   0    áéitól       [cghjmsxyvzbdfklnprt-]    <POSS><ANP<PLUR>><CAS<ABL>>
SFX S   0    áéit         [cghjmsxyvzbdfklnprt-]    <POSS><ANP<PLUR>><CAS<ACC>>
SFX S   0    áéiról       [cghjmsxyvzbdfklnprt-]    <POSS><ANP<PLUR>><CAS<DEL>>
SFX S   0    áéira        [cghjmsxyvzbdfklnprt-]    <POSS><ANP<PLUR>><CAS<SBL>>
SFX S   0    áéinál       [cghjmsxyvzbdfklnprt-]    <POSS><ANP<PLUR>><CAS<ADE>>
SFX S   0    áéinak       [cghjmsxyvzbdfklnprt-]    <POSS><ANP<PLUR>><CAS<DAT>>
SFX S   0    áéin         [cghjmsxyvzbdfklnprt-]    <POSS><ANP<PLUR>><CAS<SUE>>
SFX S   0    áéiig        [cghjmsxyvzbdfklnprt-]    <POSS><ANP<PLUR>><CAS<TER>>
SFX S   0    áéihoz       [cghjmsxyvzbdfklnprt-]    <POSS><ANP<PLUR>><CAS<ALL>>
SFX S   0    áéig         [cghjmsxyvzbdfklnprt-]    <POSS><ANP><CAS<TER>>
SFX S   0    áéiból       [cghjmsxyvzbdfklnprt-]    <POSS><ANP<PLUR>><CAS<ELA>>
SFX S   0    áéiban       [cghjmsxyvzbdfklnprt-]    <POSS><ANP<PLUR>><CAS<INE>>
SFX S   0    áéiba        [cghjmsxyvzbdfklnprt-]    <POSS><ANP<PLUR>><CAS<ILL>>
SFX S   0    áéi          [cghjmsxyvzbdfklnprt-]    <POSS><ANP<PLUR>>
SFX S   0    áéhoz        [cghjmsxyvzbdfklnprt-]    <POSS><ANP><CAS<ALL>>
SFX S   0    áéból        [cghjmsxyvzbdfklnprt-]    <POSS><ANP><CAS<ELA>>
SFX S   0    áéban        [cghjmsxyvzbdfklnprt-]    <POSS><ANP><CAS<INE>>
SFX S   0    áéba         [cghjmsxyvzbdfklnprt-]    <POSS><ANP><CAS<ILL>>
SFX S   0    áé           [cghjmsxyvzbdfklnprt-]    <POSS><ANP>
SFX S   0    ává          [cghjmsxyvzbdfklnprt-]    <POSS><CAS<TRA>>
SFX S   0    ával         [cghjmsxyvzbdfklnprt-]    <POSS><CAS<INS>>
SFX S   0    ául          [cghjmsxyvzbdfklnprt-]    <POSS><CAS<ESS>>
SFX S   0    ától         [cghjmsxyvzbdfklnprt-]    <POSS><CAS<ABL>>
SFX S   0    át           [cghjmsxyvzbdfklnprt-]    <POSS><CAS<ACC>>
SFX S   0    áról         [cghjmsxyvzbdfklnprt-]    <POSS><CAS<DEL>>
SFX S   0    ára          [cghjmsxyvzbdfklnprt-]    <POSS><CAS<SBL>>
SFX S   0    ánál         [cghjmsxyvzbdfklnprt-]    <POSS><CAS<ADE>>
SFX S   0    ának         [cghjmsxyvzbdfklnprt-]    <POSS><CAS<DAT>>
SFX S   0    án           [cghjmsxyvzbdfklnprt-]    <POSS><CAS<SUE>>
SFX S   0    áig          [cghjmsxyvzbdfklnprt-]    <POSS><CAS<TER>>
SFX S   0    ához         [cghjmsxyvzbdfklnprt-]    <POSS><CAS<ALL>>
SFX S   0    ából         [cghjmsxyvzbdfklnprt-]    <POSS><CAS<ELA>>
SFX S   0    ában         [cghjmsxyvzbdfklnprt-]    <POSS><CAS<INE>>
SFX S   0    ába          [cghjmsxyvzbdfklnprt-]    <POSS><CAS<ILL>>
SFX S   0    ukéért       [cghjmsxyvzbdfklnprt-]    <POSS<PLUR>><ANP><CAS<CAU>>
SFX S   0    ukévá        [cghjmsxyvzbdfklnprt-]    <POSS<PLUR>><ANP><CAS<TRA>>
SFX S   0    ukéval       [cghjmsxyvzbdfklnprt-]    <POSS<PLUR>><ANP><CAS<INS>>
SFX S   0    ukéul        [cghjmsxyvzbdfklnprt-]    <POSS<PLUR>><ANP><CAS<ESS>>
SFX S   0    ukétól       [cghjmsxyvzbdfklnprt-]    <POSS<PLUR>><ANP><CAS<ABL>>
SFX S   0    ukét         [cghjmsxyvzbdfklnprt-]    <POSS<PLUR>><ANP><CAS<ACC>>
SFX S   0    ukéról       [cghjmsxyvzbdfklnprt-]    <POSS<PLUR>><ANP><CAS<DEL>>
SFX S   0    ukért        [cghjmsxyvzbdfklnprt-]    <POSS<PLUR>><CAS<CAU>>
SFX S   0    ukéra        [cghjmsxyvzbdfklnprt-]    <POSS<PLUR>><ANP><CAS<SBL>>
SFX S   0    ukénál       [cghjmsxyvzbdfklnprt-]    <POSS<PLUR>><ANP><CAS<ADE>>
SFX S   0    ukénak       [cghjmsxyvzbdfklnprt-]    <POSS<PLUR>><ANP><CAS<DAT>>
SFX S   0    ukén         [cghjmsxyvzbdfklnprt-]    <POSS<PLUR>><ANP><CAS<SUE>>
SFX S   0    ukéiért      [cghjmsxyvzbdfklnprt-]    <POSS<PLUR>><ANP<PLUR>><CAS<CAU>>
SFX S   0    ukéivá       [cghjmsxyvzbdfklnprt-]    <POSS<PLUR>><ANP<PLUR>><CAS<TRA>>
SFX S   0    ukéival      [cghjmsxyvzbdfklnprt-]    <POSS<PLUR>><ANP<PLUR>><CAS<INS>>
SFX S   0    ukéiul       [cghjmsxyvzbdfklnprt-]    <POSS<PLUR>><ANP<PLUR>><CAS<ESS>>
SFX S   0    ukéitól      [cghjmsxyvzbdfklnprt-]    <POSS<PLUR>><ANP<PLUR>><CAS<ABL>>
SFX S   0    ukéit        [cghjmsxyvzbdfklnprt-]    <POSS<PLUR>><ANP<PLUR>><CAS<ACC>>
SFX S   0    ukéiról      [cghjmsxyvzbdfklnprt-]    <POSS<PLUR>><ANP<PLUR>><CAS<DEL>>
SFX S   0    ukéira       [cghjmsxyvzbdfklnprt-]    <POSS<PLUR>><ANP<PLUR>><CAS<SBL>>
SFX S   0    ukéinál      [cghjmsxyvzbdfklnprt-]    <POSS<PLUR>><ANP<PLUR>><CAS<ADE>>
SFX S   0    ukéinak      [cghjmsxyvzbdfklnprt-]    <POSS<PLUR>><ANP<PLUR>><CAS<DAT>>
SFX S   0    ukéin        [cghjmsxyvzbdfklnprt-]    <POSS<PLUR>><ANP<PLUR>><CAS<SUE>>
SFX S   0    ukéiig       [cghjmsxyvzbdfklnprt-]    <POSS<PLUR>><ANP<PLUR>><CAS<TER>>
SFX S   0    ukéihoz      [cghjmsxyvzbdfklnprt-]    <POSS<PLUR>><ANP<PLUR>><CAS<ALL>>
SFX S   0    ukéig        [cghjmsxyvzbdfklnprt-]    <POSS<PLUR>><ANP><CAS<TER>>
SFX S   0    ukéiból      [cghjmsxyvzbdfklnprt-]    <POSS<PLUR>><ANP<PLUR>><CAS<ELA>>
SFX S   0    ukéiban      [cghjmsxyvzbdfklnprt-]    <POSS<PLUR>><ANP<PLUR>><CAS<INE>>
SFX S   0    ukéiba       [cghjmsxyvzbdfklnprt-]    <POSS<PLUR>><ANP<PLUR>><CAS<ILL>>
SFX S   0    ukéi         [cghjmsxyvzbdfklnprt-]    <POSS<PLUR>><ANP<PLUR>>
SFX S   0    ukéhoz       [cghjmsxyvzbdfklnprt-]    <POSS<PLUR>><ANP><CAS<ALL>>
SFX S   0    ukéból       [cghjmsxyvzbdfklnprt-]    <POSS<PLUR>><ANP><CAS<ELA>>
SFX S   0    ukéban       [cghjmsxyvzbdfklnprt-]    <POSS<PLUR>><ANP><CAS<INE>>
SFX S   0    ukéba        [cghjmsxyvzbdfklnprt-]    <POSS<PLUR>><ANP><CAS<ILL>>
SFX S   0    uké          [cghjmsxyvzbdfklnprt-]    <POSS<PLUR>><ANP>
SFX S   0    ukul         [cghjmsxyvzbdfklnprt-]    <POSS<PLUR>><CAS<ESS>>
SFX S   0    uktól        [cghjmsxyvzbdfklnprt-]    <POSS<PLUR>><CAS<ABL>>
SFX S   0    ukról        [cghjmsxyvzbdfklnprt-]    <POSS<PLUR>><CAS<DEL>>
SFX S   0    ukra         [cghjmsxyvzbdfklnprt-]    <POSS<PLUR>><CAS<SBL>>
SFX S   0    ukon         [cghjmsxyvzbdfklnprt-]    <POSS<PLUR>><CAS<SUE>>
SFX S   0    uknál        [cghjmsxyvzbdfklnprt-]    <POSS<PLUR>><CAS<ADE>>
SFX S   0    uknak        [cghjmsxyvzbdfklnprt-]    <POSS<PLUR>><CAS<DAT>>
SFX S   0    ukként       [cghjmsxyvzbdfklnprt-]    <POSS<PLUR>><CAS<FOR>>
SFX S   0    ukká         [cghjmsxyvzbdfklnprt-]    <POSS<PLUR>><CAS<TRA>>
SFX S   0    ukkor        [cghjmsxyvzbdfklnprt-]    <POSS<PLUR>><CAS<TEM>>
SFX S   0    ukkal        [cghjmsxyvzbdfklnprt-]    <POSS<PLUR>><CAS<INS>>
SFX S   0    ukig         [cghjmsxyvzbdfklnprt-]    <POSS<PLUR>><CAS<TER>>
SFX S   0    ukhoz        [cghjmsxyvzbdfklnprt-]    <POSS<PLUR>><CAS<ALL>>
SFX S   0    ukból        [cghjmsxyvzbdfklnprt-]    <POSS<PLUR>><CAS<ELA>>
SFX S   0    ukban        [cghjmsxyvzbdfklnprt-]    <POSS<PLUR>><CAS<INE>>
SFX S   0    ukba         [cghjmsxyvzbdfklnprt-]    <POSS<PLUR>><CAS<ILL>>
SFX S   0    ukat         [cghjmsxyvzbdfklnprt-]    <POSS<PLUR>><CAS<ACC>>
SFX S   0    uk/&         [cghjmsxyvzbdfklnprt-]    <POSS<PLUR>><CAS<ACC>>
SFX S   0    uk           [cghjmsxyvzbdfklnprt-]    <POSS<PLUR>>
SFX S   0    aként        [cghjmsxyvzbdfklnprt-]    <POSS><CAS<FOR>>
SFX S   0    akor         [cghjmsxyvzbdfklnprt-]    <POSS><CAS<TEM>>
SFX S   0    a            [cghjmsxyvzbdfklnprt-]    <POSS>
SFX R Y 849
SFX R   ö    õjükül       ö                         <POSS<PLUR>><CAS<ESS>>
SFX R   ö    õjükön       ö                         <POSS<PLUR>><CAS<SUE>>
SFX R   ö    õjükéül      ö                         <POSS<PLUR>><ANP><CAS<ESS>>
SFX R   ö    õjükéért     ö                         <POSS<PLUR>><ANP><CAS<CAU>>
SFX R   ö    õjükévé      ö                         <POSS<PLUR>><ANP><CAS<TRA>>
SFX R   ö    õjükével     ö                         <POSS<PLUR>><ANP><CAS<INS>>
SFX R   ö    õjükétõl     ö                         <POSS<PLUR>><ANP><CAS<ABL>>
SFX R   ö    õjükét       ö                         <POSS<PLUR>><ANP><CAS<ACC>>
SFX R   ö    õjükérõl     ö                         <POSS<PLUR>><ANP><CAS<DEL>>
SFX R   ö    õjükért      ö                         <POSS<PLUR>><CAS<CAU>>
SFX R   ö    õjükére      ö                         <POSS<PLUR>><ANP><CAS<SBL>>
SFX R   ö    õjükénél     ö                         <POSS<PLUR>><ANP><CAS<ADE>>
SFX R   ö    õjükének     ö                         <POSS<PLUR>><ANP><CAS<DAT>>
SFX R   ö    õjükén       ö                         <POSS<PLUR>><ANP><CAS<SUE>>
SFX R   ö    õjükéiül     ö                         <POSS<PLUR>><ANP<PLUR>><CAS<ESS>>
SFX R   ö    õjükéiért    ö                         <POSS<PLUR>><ANP<PLUR>><CAS<CAU>>
SFX R   ö    õjükéivé     ö                         <POSS<PLUR>><ANP<PLUR>><CAS<TRA>>
SFX R   ö    õjükéivel    ö                         <POSS<PLUR>><ANP<PLUR>><CAS<INS>>
SFX R   ö    õjükéitõl    ö                         <POSS<PLUR>><ANP<PLUR>><CAS<ABL>>
SFX R   ö    õjükéit      ö                         <POSS<PLUR>><ANP<PLUR>><CAS<ACC>>
SFX R   ö    õjükéirõl    ö                         <POSS<PLUR>><ANP<PLUR>><CAS<DEL>>
SFX R   ö    õjükéire     ö                         <POSS<PLUR>><ANP<PLUR>><CAS<SBL>>
SFX R   ö    õjükéinél    ö                         <POSS<PLUR>><ANP<PLUR>><CAS<ADE>>
SFX R   ö    õjükéinek    ö                         <POSS<PLUR>><ANP<PLUR>><CAS<DAT>>
SFX R   ö    õjükéin      ö                         <POSS<PLUR>><ANP<PLUR>><CAS<SUE>>
SFX R   ö    õjükéiig     ö                         <POSS<PLUR>><ANP<PLUR>><CAS<TER>>
SFX R   ö    õjükéihöz    ö                         <POSS<PLUR>><ANP<PLUR>><CAS<ALL>>
SFX R   ö    õjükéig      ö                         <POSS<PLUR>><ANP><CAS<TER>>
SFX R   ö    õjükéibõl    ö                         <POSS<PLUR>><ANP<PLUR>><CAS<ELA>>
SFX R   ö    õjükéiben    ö                         <POSS<PLUR>><ANP<PLUR>><CAS<INE>>
SFX R   ö    õjükéibe     ö                         <POSS<PLUR>><ANP<PLUR>><CAS<ILL>>
SFX R   ö    õjükéi       ö                         <POSS<PLUR>><ANP<PLUR>>
SFX R   ö    õjükéhöz     ö                         <POSS<PLUR>><ANP><CAS<ALL>>
SFX R   ö    õjükébõl     ö                         <POSS<PLUR>><ANP><CAS<ELA>>
SFX R   ö    õjükében     ö                         <POSS<PLUR>><ANP><CAS<INE>>
SFX R   ö    õjükébe      ö                         <POSS<PLUR>><ANP><CAS<ILL>>
SFX R   ö    õjüké        ö                         <POSS<PLUR>><ANP>
SFX R   ö    õjüktõl      ö                         <POSS<PLUR>><CAS<ABL>>
SFX R   ö    õjükrõl      ö                         <POSS<PLUR>><CAS<DEL>>
SFX R   ö    õjükre       ö                         <POSS<PLUR>><CAS<SBL>>
SFX R   ö    õjüknél      ö                         <POSS<PLUR>><CAS<ADE>>
SFX R   ö    õjüknek      ö                         <POSS<PLUR>><CAS<DAT>>
SFX R   ö    õjükként     ö                         <POSS<PLUR>><CAS<FOR>>
SFX R   ö    õjükké       ö                         <POSS<PLUR>><CAS<TRA>>
SFX R   ö    õjükkor      ö                         <POSS<PLUR>><CAS<TEM>>
SFX R   ö    õjükkel      ö                         <POSS<PLUR>><CAS<INS>>
SFX R   ö    õjükig       ö                         <POSS<PLUR>><CAS<TER>>
SFX R   ö    õjükhöz      ö                         <POSS<PLUR>><CAS<ALL>>
SFX R   ö    õjüket       ö                         <POSS<PLUR>><CAS<ACC>>
SFX R   ö    õjükbõl      ö                         <POSS<PLUR>><CAS<ELA>>
SFX R   ö    õjükben      ö                         <POSS<PLUR>><CAS<INE>>
SFX R   ö    õjükbe       ö                         <POSS<PLUR>><CAS<ILL>>
SFX R   ö    õjük         ö                         <POSS<PLUR>>
SFX R   ö    õjéül        ö                         <POSS><CAS<ESS>>
SFX R   ö    õjééül       ö                         <POSS><ANP><CAS<ESS>>
SFX R   ö    õjééért      ö                         <POSS><ANP><CAS<CAU>>
SFX R   ö    õjéévé       ö                         <POSS><ANP><CAS<TRA>>
SFX R   ö    õjéével      ö                         <POSS><ANP><CAS<INS>>
SFX R   ö    õjéétõl      ö                         <POSS><ANP><CAS<ABL>>
SFX R   ö    õjéét        ö                         <POSS><ANP><CAS<ACC>>
SFX R   ö    õjéérõl      ö                         <POSS><ANP><CAS<DEL>>
SFX R   ö    õjéért       ö                         <POSS><CAS<CAU>>
SFX R   ö    õjéére       ö                         <POSS><ANP><CAS<SBL>>
SFX R   ö    õjéénél      ö                         <POSS><ANP><CAS<ADE>>
SFX R   ö    õjéének      ö                         <POSS><ANP><CAS<DAT>>
SFX R   ö    õjéén        ö                         <POSS><ANP><CAS<SUE>>
SFX R   ö    õjééiül      ö                         <POSS><ANP<PLUR>><CAS<ESS>>
SFX R   ö    õjééiért     ö                         <POSS><ANP<PLUR>><CAS<CAU>>
SFX R   ö    õjééivé      ö                         <POSS><ANP<PLUR>><CAS<TRA>>
SFX R   ö    õjééivel     ö                         <POSS><ANP<PLUR>><CAS<INS>>
SFX R   ö    õjééitõl     ö                         <POSS><ANP<PLUR>><CAS<ABL>>
SFX R   ö    õjééit       ö                         <POSS><ANP<PLUR>><CAS<ACC>>
SFX R   ö    õjééirõl     ö                         <POSS><ANP<PLUR>><CAS<DEL>>
SFX R   ö    õjééire      ö                         <POSS><ANP<PLUR>><CAS<SBL>>
SFX R   ö    õjééinél     ö                         <POSS><ANP<PLUR>><CAS<ADE>>
SFX R   ö    õjééinek     ö                         <POSS><ANP<PLUR>><CAS<DAT>>
SFX R   ö    õjééin       ö                         <POSS><ANP<PLUR>><CAS<SUE>>
SFX R   ö    õjééiig      ö                         <POSS><ANP<PLUR>><CAS<TER>>
SFX R   ö    õjééihez     ö                         <POSS><ANP<PLUR>><CAS<ALL>>
SFX R   ö    õjééig       ö                         <POSS><ANP><CAS<TER>>
SFX R   ö    õjééibõl     ö                         <POSS><ANP<PLUR>><CAS<ELA>>
SFX R   ö    õjééiben     ö                         <POSS><ANP<PLUR>><CAS<INE>>
SFX R   ö    õjééibe      ö                         <POSS><ANP<PLUR>><CAS<ILL>>
SFX R   ö    õjééi        ö                         <POSS><ANP<PLUR>>
SFX R   ö    õjééhez      ö                         <POSS><ANP><CAS<ALL>>
SFX R   ö    õjéébõl      ö                         <POSS><ANP><CAS<ELA>>
SFX R   ö    õjéében      ö                         <POSS><ANP><CAS<INE>>
SFX R   ö    õjéébe       ö                         <POSS><ANP><CAS<ILL>>
SFX R   ö    õjéé         ö                         <POSS><ANP>
SFX R   ö    õjévé        ö                         <POSS><CAS<TRA>>
SFX R   ö    õjével       ö                         <POSS><CAS<INS>>
SFX R   ö    õjétõl       ö                         <POSS><CAS<ABL>>
SFX R   ö    õjét         ö                         <POSS><CAS<ACC>>
SFX R   ö    õjérõl       ö                         <POSS><CAS<DEL>>
SFX R   ö    õjére        ö                         <POSS><CAS<SBL>>
SFX R   ö    õjénél       ö                         <POSS><CAS<ADE>>
SFX R   ö    õjének       ö                         <POSS><CAS<DAT>>
SFX R   ö    õjén         ö                         <POSS><CAS<SUE>>
SFX R   ö    õjéig        ö                         <POSS><CAS<TER>>
SFX R   ö    õjéhez       ö                         <POSS><CAS<ALL>>
SFX R   ö    õjébõl       ö                         <POSS><CAS<ELA>>
SFX R   ö    õjében       ö                         <POSS><CAS<INE>>
SFX R   ö    õjébe        ö                         <POSS><CAS<ILL>>
SFX R   ö    õjeként      ö                         <POSS><CAS<FOR>>
SFX R   ö    õjekor       ö                         <POSS><CAS<TEM>>
SFX R   ö    õje          ö                         <POSS>
SFX R   e    éjükül       [^ae]e                    <POSS<PLUR>><CAS<ESS>>
SFX R   e    éjükön       [^ae]e                    <POSS<PLUR>><CAS<SUE>>
SFX R   e    éjükéül      [^ae]e                    <POSS<PLUR>><ANP><CAS<ESS>>
SFX R   e    éjükéért     [^ae]e                    <POSS<PLUR>><ANP><CAS<CAU>>
SFX R   e    éjükévé      [^ae]e                    <POSS<PLUR>><ANP><CAS<TRA>>
SFX R   e    éjükével     [^ae]e                    <POSS<PLUR>><ANP><CAS<INS>>
SFX R   e    éjükétõl     [^ae]e                    <POSS<PLUR>><ANP><CAS<ABL>>
SFX R   e    éjükét       [^ae]e                    <POSS<PLUR>><ANP><CAS<ACC>>
SFX R   e    éjükérõl     [^ae]e                    <POSS<PLUR>><ANP><CAS<DEL>>
SFX R   e    éjükért      [^ae]e                    <POSS<PLUR>><CAS<CAU>>
SFX R   e    éjükére      [^ae]e                    <POSS<PLUR>><ANP><CAS<SBL>>
SFX R   e    éjükénél     [^ae]e                    <POSS<PLUR>><ANP><CAS<ADE>>
SFX R   e    éjükének     [^ae]e                    <POSS<PLUR>><ANP><CAS<DAT>>
SFX R   e    éjükén       [^ae]e                    <POSS<PLUR>><ANP><CAS<SUE>>
SFX R   e    éjükéiül     [^ae]e                    <POSS<PLUR>><ANP<PLUR>><CAS<ESS>>
SFX R   e    éjükéiért    [^ae]e                    <POSS<PLUR>><ANP<PLUR>><CAS<CAU>>
SFX R   e    éjükéivé     [^ae]e                    <POSS<PLUR>><ANP<PLUR>><CAS<TRA>>
SFX R   e    éjükéivel    [^ae]e                    <POSS<PLUR>><ANP<PLUR>><CAS<INS>>
SFX R   e    éjükéitõl    [^ae]e                    <POSS<PLUR>><ANP<PLUR>><CAS<ABL>>
SFX R   e    éjükéit      [^ae]e                    <POSS<PLUR>><ANP<PLUR>><CAS<ACC>>
SFX R   e    éjükéirõl    [^ae]e                    <POSS<PLUR>><ANP<PLUR>><CAS<DEL>>
SFX R   e    éjükéire     [^ae]e                    <POSS<PLUR>><ANP<PLUR>><CAS<SBL>>
SFX R   e    éjükéinél    [^ae]e                    <POSS<PLUR>><ANP<PLUR>><CAS<ADE>>
SFX R   e    éjükéinek    [^ae]e                    <POSS<PLUR>><ANP<PLUR>><CAS<DAT>>
SFX R   e    éjükéin      [^ae]e                    <POSS<PLUR>><ANP<PLUR>><CAS<SUE>>
SFX R   e    éjükéiig     [^ae]e                    <POSS<PLUR>><ANP<PLUR>><CAS<TER>>
SFX R   e    éjükéihöz    [^ae]e                    <POSS<PLUR>><ANP<PLUR>><CAS<ALL>>
SFX R   e    éjükéig      [^ae]e                    <POSS<PLUR>><ANP><CAS<TER>>
SFX R   e    éjükéibõl    [^ae]e                    <POSS<PLUR>><ANP<PLUR>><CAS<ELA>>
SFX R   e    éjükéiben    [^ae]e                    <POSS<PLUR>><ANP<PLUR>><CAS<INE>>
SFX R   e    éjükéibe     [^ae]e                    <POSS<PLUR>><ANP<PLUR>><CAS<ILL>>
SFX R   e    éjükéi       [^ae]e                    <POSS<PLUR>><ANP<PLUR>>
SFX R   e    éjükéhöz     [^ae]e                    <POSS<PLUR>><ANP><CAS<ALL>>
SFX R   e    éjükébõl     [^ae]e                    <POSS<PLUR>><ANP><CAS<ELA>>
SFX R   e    éjükében     [^ae]e                    <POSS<PLUR>><ANP><CAS<INE>>
SFX R   e    éjükébe      [^ae]e                    <POSS<PLUR>><ANP><CAS<ILL>>
SFX R   e    éjüké        [^ae]e                    <POSS<PLUR>><ANP>
SFX R   e    éjüktõl      [^ae]e                    <POSS<PLUR>><CAS<ABL>>
SFX R   e    éjükrõl      [^ae]e                    <POSS<PLUR>><CAS<DEL>>
SFX R   e    éjükre       [^ae]e                    <POSS<PLUR>><CAS<SBL>>
SFX R   e    éjüknél      [^ae]e                    <POSS<PLUR>><CAS<ADE>>
SFX R   e    éjüknek      [^ae]e                    <POSS<PLUR>><CAS<DAT>>
SFX R   e    éjükként     [^ae]e                    <POSS<PLUR>><CAS<FOR>>
SFX R   e    éjükké       [^ae]e                    <POSS<PLUR>><CAS<TRA>>
SFX R   e    éjükkor      [^ae]e                    <POSS<PLUR>><CAS<TEM>>
SFX R   e    éjükkel      [^ae]e                    <POSS<PLUR>><CAS<INS>>
SFX R   e    éjükig       [^ae]e                    <POSS<PLUR>><CAS<TER>>
SFX R   e    éjükhöz      [^ae]e                    <POSS<PLUR>><CAS<ALL>>
SFX R   e    éjüket       [^ae]e                    <POSS<PLUR>><CAS<ACC>>
SFX R   e    éjükbõl      [^ae]e                    <POSS<PLUR>><CAS<ELA>>
SFX R   e    éjükben      [^ae]e                    <POSS<PLUR>><CAS<INE>>
SFX R   e    éjükbe       [^ae]e                    <POSS<PLUR>><CAS<ILL>>
SFX R   e    éjük         [^ae]e                    <POSS<PLUR>>
SFX R   e    éjéül        [^ae]e                    <POSS><CAS<ESS>>
SFX R   e    éjééül       [^ae]e                    <POSS><ANP><CAS<ESS>>
SFX R   e    éjééért      [^ae]e                    <POSS><ANP><CAS<CAU>>
SFX R   e    éjéévé       [^ae]e                    <POSS><ANP><CAS<TRA>>
SFX R   e    éjéével      [^ae]e                    <POSS><ANP><CAS<INS>>
SFX R   e    éjéétõl      [^ae]e                    <POSS><ANP><CAS<ABL>>
SFX R   e    éjéét        [^ae]e                    <POSS><ANP><CAS<ACC>>
SFX R   e    éjéérõl      [^ae]e                    <POSS><ANP><CAS<DEL>>
SFX R   e    éjéért       [^ae]e                    <POSS><CAS<CAU>>
SFX R   e    éjéére       [^ae]e                    <POSS><ANP><CAS<SBL>>
SFX R   e    éjéénél      [^ae]e                    <POSS><ANP><CAS<ADE>>
SFX R   e    éjéének      [^ae]e                    <POSS><ANP><CAS<DAT>>
SFX R   e    éjéén        [^ae]e                    <POSS><ANP><CAS<SUE>>
SFX R   e    éjééiül      [^ae]e                    <POSS><ANP<PLUR>><CAS<ESS>>
SFX R   e    éjééiért     [^ae]e                    <POSS><ANP<PLUR>><CAS<CAU>>
SFX R   e    éjééivé      [^ae]e                    <POSS><ANP<PLUR>><CAS<TRA>>
SFX R   e    éjééivel     [^ae]e                    <POSS><ANP<PLUR>><CAS<INS>>
SFX R   e    éjééitõl     [^ae]e                    <POSS><ANP<PLUR>><CAS<ABL>>
SFX R   e    éjééit       [^ae]e                    <POSS><ANP<PLUR>><CAS<ACC>>
SFX R   e    éjééirõl     [^ae]e                    <POSS><ANP<PLUR>><CAS<DEL>>
SFX R   e    éjééire      [^ae]e                    <POSS><ANP<PLUR>><CAS<SBL>>
SFX R   e    éjééinél     [^ae]e                    <POSS><ANP<PLUR>><CAS<ADE>>
SFX R   e    éjééinek     [^ae]e                    <POSS><ANP<PLUR>><CAS<DAT>>
SFX R   e    éjééin       [^ae]e                    <POSS><ANP<PLUR>><CAS<SUE>>
SFX R   e    éjééiig      [^ae]e                    <POSS><ANP<PLUR>><CAS<TER>>
SFX R   e    éjééihez     [^ae]e                    <POSS><ANP<PLUR>><CAS<ALL>>
SFX R   e    éjééig       [^ae]e                    <POSS><ANP><CAS<TER>>
SFX R   e    éjééibõl     [^ae]e                    <POSS><ANP<PLUR>><CAS<ELA>>
SFX R   e    éjééiben     [^ae]e                    <POSS><ANP<PLUR>><CAS<INE>>
SFX R   e    éjééibe      [^ae]e                    <POSS><ANP<PLUR>><CAS<ILL>>
SFX R   e    éjééi        [^ae]e                    <POSS><ANP<PLUR>>
SFX R   e    éjééhez      [^ae]e                    <POSS><ANP><CAS<ALL>>
SFX R   e    éjéébõl      [^ae]e                    <POSS><ANP><CAS<ELA>>
SFX R   e    éjéében      [^ae]e                    <POSS><ANP><CAS<INE>>
SFX R   e    éjéébe       [^ae]e                    <POSS><ANP><CAS<ILL>>
SFX R   e    éjéé         [^ae]e                    <POSS><ANP>
SFX R   e    éjévé        [^ae]e                    <POSS><CAS<TRA>>
SFX R   e    éjével       [^ae]e                    <POSS><CAS<INS>>
SFX R   e    éjétõl       [^ae]e                    <POSS><CAS<ABL>>
SFX R   e    éjét         [^ae]e                    <POSS><CAS<ACC>>
SFX R   e    éjérõl       [^ae]e                    <POSS><CAS<DEL>>
SFX R   e    éjére        [^ae]e                    <POSS><CAS<SBL>>
SFX R   e    éjénél       [^ae]e                    <POSS><CAS<ADE>>
SFX R   e    éjének       [^ae]e                    <POSS><CAS<DAT>>
SFX R   e    éjén         [^ae]e                    <POSS><CAS<SUE>>
SFX R   e    éjéig        [^ae]e                    <POSS><CAS<TER>>
SFX R   e    éjéhez       [^ae]e                    <POSS><CAS<ALL>>
SFX R   e    éjébõl       [^ae]e                    <POSS><CAS<ELA>>
SFX R   e    éjében       [^ae]e                    <POSS><CAS<INE>>
SFX R   e    éjébe        [^ae]e                    <POSS><CAS<ILL>>
SFX R   e    éjeként      [^ae]e                    <POSS><CAS<FOR>>
SFX R   e    éjekor       [^ae]e                    <POSS><CAS<TEM>>
SFX R   e    éje          [^ae]e                    <POSS>
SFX R   0    jükül        [áéiíóõuúüûy]             <POSS<PLUR>><CAS<ESS>>
SFX R   0    jükül        [ae]e                     <POSS<PLUR>><CAS<ESS>>
SFX R   0    jükül        [^áeéóöõuúüû]             <POSS<PLUR>><CAS<ESS>>
SFX R   0    jükön        [áéiíóõuúüûy]             <POSS<PLUR>><CAS<SUE>>
SFX R   0    jükön        [ae]e                     <POSS<PLUR>><CAS<SUE>>
SFX R   0    jükön        [^áeéóöõuúüû]             <POSS<PLUR>><CAS<SUE>>
SFX R   0    jükéül       [áéiíóõuúüûy]             <POSS<PLUR>><ANP><CAS<ESS>>
SFX R   0    jükéül       [ae]e                     <POSS<PLUR>><ANP><CAS<ESS>>
SFX R   0    jükéül       [^áeéóöõuúüû]             <POSS<PLUR>><ANP><CAS<ESS>>
SFX R   0    jükéért      [áéiíóõuúüûy]             <POSS<PLUR>><ANP><CAS<CAU>>
SFX R   0    jükéért      [ae]e                     <POSS<PLUR>><ANP><CAS<CAU>>
SFX R   0    jükéért      [^áeéóöõuúüû]             <POSS<PLUR>><ANP><CAS<CAU>>
SFX R   0    jükévé       [áéiíóõuúüûy]             <POSS<PLUR>><ANP><CAS<TRA>>
SFX R   0    jükévé       [ae]e                     <POSS<PLUR>><ANP><CAS<TRA>>
SFX R   0    jükévé       [^áeéóöõuúüû]             <POSS<PLUR>><ANP><CAS<TRA>>
SFX R   0    jükével      [áéiíóõuúüûy]             <POSS<PLUR>><ANP><CAS<INS>>
SFX R   0    jükével      [ae]e                     <POSS<PLUR>><ANP><CAS<INS>>
SFX R   0    jükével      [^áeéóöõuúüû]             <POSS<PLUR>><ANP><CAS<INS>>
SFX R   0    jükétõl      [áéiíóõuúüûy]             <POSS<PLUR>><ANP><CAS<ABL>>
SFX R   0    jükétõl      [ae]e                     <POSS<PLUR>><ANP><CAS<ABL>>
SFX R   0    jükétõl      [^áeéóöõuúüû]             <POSS<PLUR>><ANP><CAS<ABL>>
SFX R   0    jükét        [áéiíóõuúüûy]             <POSS<PLUR>><ANP><CAS<ACC>>
SFX R   0    jükét        [ae]e                     <POSS<PLUR>><ANP><CAS<ACC>>
SFX R   0    jükét        [^áeéóöõuúüû]             <POSS<PLUR>><ANP><CAS<ACC>>
SFX R   0    jükérõl      [áéiíóõuúüûy]             <POSS<PLUR>><ANP><CAS<DEL>>
SFX R   0    jükérõl      [ae]e                     <POSS<PLUR>><ANP><CAS<DEL>>
SFX R   0    jükérõl      [^áeéóöõuúüû]             <POSS<PLUR>><ANP><CAS<DEL>>
SFX R   0    jükért       [áéiíóõuúüûy]             <POSS<PLUR>><CAS<CAU>>
SFX R   0    jükért       [ae]e                     <POSS<PLUR>><CAS<CAU>>
SFX R   0    jükért       [^áeéóöõuúüû]             <POSS<PLUR>><CAS<CAU>>
SFX R   0    jükére       [áéiíóõuúüûy]             <POSS<PLUR>><ANP><CAS<SBL>>
SFX R   0    jükére       [ae]e                     <POSS<PLUR>><ANP><CAS<SBL>>
SFX R   0    jükére       [^áeéóöõuúüû]             <POSS<PLUR>><ANP><CAS<SBL>>
SFX R   0    jükénél      [áéiíóõuúüûy]             <POSS<PLUR>><ANP><CAS<ADE>>
SFX R   0    jükénél      [ae]e                     <POSS<PLUR>><ANP><CAS<ADE>>
SFX R   0    jükénél      [^áeéóöõuúüû]             <POSS<PLUR>><ANP><CAS<ADE>>
SFX R   0    jükének      [áéiíóõuúüûy]             <POSS<PLUR>><ANP><CAS<DAT>>
SFX R   0    jükének      [ae]e                     <POSS<PLUR>><ANP><CAS<DAT>>
SFX R   0    jükének      [^áeéóöõuúüû]             <POSS<PLUR>><ANP><CAS<DAT>>
SFX R   0    jükén        [áéiíóõuúüûy]             <POSS<PLUR>><ANP><CAS<SUE>>
SFX R   0    jükén        [ae]e                     <POSS<PLUR>><ANP><CAS<SUE>>
SFX R   0    jükén        [^áeéóöõuúüû]             <POSS<PLUR>><ANP><CAS<SUE>>
SFX R   0    jükéiül      [áéiíóõuúüûy]             <POSS<PLUR>><ANP<PLUR>><CAS<ESS>>
SFX R   0    jükéiül      [ae]e                     <POSS<PLUR>><ANP<PLUR>><CAS<ESS>>
SFX R   0    jükéiül      [^áeéóöõuúüû]             <POSS<PLUR>><ANP<PLUR>><CAS<ESS>>
SFX R   0    jükéiért     [áéiíóõuúüûy]             <POSS<PLUR>><ANP<PLUR>><CAS<CAU>>
SFX R   0    jükéiért     [ae]e                     <POSS<PLUR>><ANP<PLUR>><CAS<CAU>>
SFX R   0    jükéiért     [^áeéóöõuúüû]             <POSS<PLUR>><ANP<PLUR>><CAS<CAU>>
SFX R   0    jükéivé      [áéiíóõuúüûy]             <POSS<PLUR>><ANP<PLUR>><CAS<TRA>>
SFX R   0    jükéivé      [ae]e                     <POSS<PLUR>><ANP<PLUR>><CAS<TRA>>
SFX R   0    jükéivé      [^áeéóöõuúüû]             <POSS<PLUR>><ANP<PLUR>><CAS<TRA>>
SFX R   0    jükéivel     [áéiíóõuúüûy]             <POSS<PLUR>><ANP<PLUR>><CAS<INS>>
SFX R   0    jükéivel     [ae]e                     <POSS<PLUR>><ANP<PLUR>><CAS<INS>>
SFX R   0    jükéivel     [^áeéóöõuúüû]             <POSS<PLUR>><ANP<PLUR>><CAS<INS>>
SFX R   0    jükéitõl     [áéiíóõuúüûy]             <POSS<PLUR>><ANP<PLUR>><CAS<ABL>>
SFX R   0    jükéitõl     [ae]e                     <POSS<PLUR>><ANP<PLUR>><CAS<ABL>>
SFX R   0    jükéitõl     [^áeéóöõuúüû]             <POSS<PLUR>><ANP<PLUR>><CAS<ABL>>
SFX R   0    jükéit       [áéiíóõuúüûy]             <POSS<PLUR>><ANP<PLUR>><CAS<ACC>>
SFX R   0    jükéit       [ae]e                     <POSS<PLUR>><ANP<PLUR>><CAS<ACC>>
SFX R   0    jükéit       [^áeéóöõuúüû]             <POSS<PLUR>><ANP<PLUR>><CAS<ACC>>
SFX R   0    jükéirõl     [áéiíóõuúüûy]             <POSS<PLUR>><ANP<PLUR>><CAS<DEL>>
SFX R   0    jükéirõl     [ae]e                     <POSS<PLUR>><ANP<PLUR>><CAS<DEL>>
SFX R   0    jükéirõl     [^áeéóöõuúüû]             <POSS<PLUR>><ANP<PLUR>><CAS<DEL>>
SFX R   0    jükéire      [áéiíóõuúüûy]             <POSS<PLUR>><ANP<PLUR>><CAS<SBL>>
SFX R   0    jükéire      [ae]e                     <POSS<PLUR>><ANP<PLUR>><CAS<SBL>>
SFX R   0    jükéire      [^áeéóöõuúüû]             <POSS<PLUR>><ANP<PLUR>><CAS<SBL>>
SFX R   0    jükéinél     [áéiíóõuúüûy]             <POSS<PLUR>><ANP<PLUR>><CAS<ADE>>
SFX R   0    jükéinél     [ae]e                     <POSS<PLUR>><ANP<PLUR>><CAS<ADE>>
SFX R   0    jükéinél     [^áeéóöõuúüû]             <POSS<PLUR>><ANP<PLUR>><CAS<ADE>>
SFX R   0    jükéinek     [áéiíóõuúüûy]             <POSS<PLUR>><ANP<PLUR>><CAS<DAT>>
SFX R   0    jükéinek     [ae]e                     <POSS<PLUR>><ANP<PLUR>><CAS<DAT>>
SFX R   0    jükéinek     [^áeéóöõuúüû]             <POSS<PLUR>><ANP<PLUR>><CAS<DAT>>
SFX R   0    jükéin       [áéiíóõuúüûy]             <POSS<PLUR>><ANP<PLUR>><CAS<SUE>>
SFX R   0    jükéin       [ae]e                     <POSS<PLUR>><ANP<PLUR>><CAS<SUE>>
SFX R   0    jükéin       [^áeéóöõuúüû]             <POSS<PLUR>><ANP<PLUR>><CAS<SUE>>
SFX R   0    jükéiig      [áéiíóõuúüûy]             <POSS<PLUR>><ANP<PLUR>><CAS<TER>>
SFX R   0    jükéiig      [ae]e                     <POSS<PLUR>><ANP<PLUR>><CAS<TER>>
SFX R   0    jükéiig      [^áeéóöõuúüû]             <POSS<PLUR>><ANP<PLUR>><CAS<TER>>
SFX R   0    jükéihöz     [áéiíóõuúüûy]             <POSS<PLUR>><ANP<PLUR>><CAS<ALL>>
SFX R   0    jükéihöz     [ae]e                     <POSS<PLUR>><ANP<PLUR>><CAS<ALL>>
SFX R   0    jükéihöz     [^áeéóöõuúüû]             <POSS<PLUR>><ANP<PLUR>><CAS<ALL>>
SFX R   0    jükéig       [áéiíóõuúüûy]             <POSS<PLUR>><ANP><CAS<TER>>
SFX R   0    jükéig       [ae]e                     <POSS<PLUR>><ANP><CAS<TER>>
SFX R   0    jükéig       [^áeéóöõuúüû]             <POSS<PLUR>><ANP><CAS<TER>>
SFX R   0    jükéibõl     [áéiíóõuúüûy]             <POSS<PLUR>><ANP<PLUR>><CAS<ELA>>
SFX R   0    jükéibõl     [ae]e                     <POSS<PLUR>><ANP<PLUR>><CAS<ELA>>
SFX R   0    jükéibõl     [^áeéóöõuúüû]             <POSS<PLUR>><ANP<PLUR>><CAS<ELA>>
SFX R   0    jükéiben     [áéiíóõuúüûy]             <POSS<PLUR>><ANP<PLUR>><CAS<INE>>
SFX R   0    jükéiben     [ae]e                     <POSS<PLUR>><ANP<PLUR>><CAS<INE>>
SFX R   0    jükéiben     [^áeéóöõuúüû]             <POSS<PLUR>><ANP<PLUR>><CAS<INE>>
SFX R   0    jükéibe      [áéiíóõuúüûy]             <POSS<PLUR>><ANP<PLUR>><CAS<ILL>>
SFX R   0    jükéibe      [ae]e                     <POSS<PLUR>><ANP<PLUR>><CAS<ILL>>
SFX R   0    jükéibe      [^áeéóöõuúüû]             <POSS<PLUR>><ANP<PLUR>><CAS<ILL>>
SFX R   0    jükéi        [áéiíóõuúüûy]             <POSS<PLUR>><ANP<PLUR>>
SFX R   0    jükéi        [ae]e                     <POSS<PLUR>><ANP<PLUR>>
SFX R   0    jükéi        [^áeéóöõuúüû]             <POSS<PLUR>><ANP<PLUR>>
SFX R   0    jükéhöz      [áéiíóõuúüûy]             <POSS<PLUR>><ANP><CAS<ALL>>
SFX R   0    jükéhöz      [ae]e                     <POSS<PLUR>><ANP><CAS<ALL>>
SFX R   0    jükéhöz      [^áeéóöõuúüû]             <POSS<PLUR>><ANP><CAS<ALL>>
SFX R   0    jükébõl      [áéiíóõuúüûy]             <POSS<PLUR>><ANP><CAS<ELA>>
SFX R   0    jükébõl      [ae]e                     <POSS<PLUR>><ANP><CAS<ELA>>
SFX R   0    jükébõl      [^áeéóöõuúüû]             <POSS<PLUR>><ANP><CAS<ELA>>
SFX R   0    jükében      [áéiíóõuúüûy]             <POSS<PLUR>><ANP><CAS<INE>>
SFX R   0    jükében      [ae]e                     <POSS<PLUR>><ANP><CAS<INE>>
SFX R   0    jükében      [^áeéóöõuúüû]             <POSS<PLUR>><ANP><CAS<INE>>
SFX R   0    jükébe       [áéiíóõuúüûy]             <POSS<PLUR>><ANP><CAS<ILL>>
SFX R   0    jükébe       [ae]e                     <POSS<PLUR>><ANP><CAS<ILL>>
SFX R   0    jükébe       [^áeéóöõuúüû]             <POSS<PLUR>><ANP><CAS<ILL>>
SFX R   0    jüké         [áéiíóõuúüûy]             <POSS<PLUR>><ANP>
SFX R   0    jüké         [ae]e                     <POSS<PLUR>><ANP>
SFX R   0    jüké         [^áeéóöõuúüû]             <POSS<PLUR>><ANP>
SFX R   0    jüktõl       [áéiíóõuúüûy]             <POSS<PLUR>><CAS<ABL>>
SFX R   0    jüktõl       [ae]e                     <POSS<PLUR>><CAS<ABL>>
SFX R   0    jüktõl       [^áeéóöõuúüû]             <POSS<PLUR>><CAS<ABL>>
SFX R   0    jükrõl       [áéiíóõuúüûy]             <POSS<PLUR>><CAS<DEL>>
SFX R   0    jükrõl       [ae]e                     <POSS<PLUR>><CAS<DEL>>
SFX R   0    jükrõl       [^áeéóöõuúüû]             <POSS<PLUR>><CAS<DEL>>
SFX R   0    jükre        [áéiíóõuúüûy]             <POSS<PLUR>><CAS<SBL>>
SFX R   0    jükre        [ae]e                     <POSS<PLUR>><CAS<SBL>>
SFX R   0    jükre        [^áeéóöõuúüû]             <POSS<PLUR>><CAS<SBL>>
SFX R   0    jüknél       [áéiíóõuúüûy]             <POSS<PLUR>><CAS<ADE>>
SFX R   0    jüknél       [ae]e                     <POSS<PLUR>><CAS<ADE>>
SFX R   0    jüknél       [^áeéóöõuúüû]             <POSS<PLUR>><CAS<ADE>>
SFX R   0    jüknek       [áéiíóõuúüûy]             <POSS<PLUR>><CAS<DAT>>
SFX R   0    jüknek       [ae]e                     <POSS<PLUR>><CAS<DAT>>
SFX R   0    jüknek       [^áeéóöõuúüû]             <POSS<PLUR>><CAS<DAT>>
SFX R   0    jükként      [áéiíóõuúüûy]             <POSS<PLUR>><CAS<FOR>>
SFX R   0    jükként      [ae]e                     <POSS<PLUR>><CAS<FOR>>
SFX R   0    jükként      [^áeéóöõuúüû]             <POSS<PLUR>><CAS<FOR>>
SFX R   0    jükké        [áéiíóõuúüûy]             <POSS<PLUR>><CAS<TRA>>
SFX R   0    jükké        [ae]e                     <POSS<PLUR>><CAS<TRA>>
SFX R   0    jükké        [^áeéóöõuúüû]             <POSS<PLUR>><CAS<TRA>>
SFX R   0    jükkor       [áéiíóõuúüûy]             <POSS<PLUR>><CAS<TEM>>
SFX R   0    jükkor       [ae]e                     <POSS<PLUR>><CAS<TEM>>
SFX R   0    jükkor       [^áeéóöõuúüû]             <POSS<PLUR>><CAS<TEM>>
SFX R   0    jükkel       [áéiíóõuúüûy]             <POSS<PLUR>><CAS<INS>>
SFX R   0    jükkel       [ae]e                     <POSS<PLUR>><CAS<INS>>
SFX R   0    jükkel       [^áeéóöõuúüû]             <POSS<PLUR>><CAS<INS>>
SFX R   0    jükig        [áéiíóõuúüûy]             <POSS<PLUR>><CAS<TER>>
SFX R   0    jükig        [ae]e                     <POSS<PLUR>><CAS<TER>>
SFX R   0    jükig        [^áeéóöõuúüû]             <POSS<PLUR>><CAS<TER>>
SFX R   0    jükhöz       [áéiíóõuúüûy]             <POSS<PLUR>><CAS<ALL>>
SFX R   0    jükhöz       [ae]e                     <POSS<PLUR>><CAS<ALL>>
SFX R   0    jükhöz       [^áeéóöõuúüû]             <POSS<PLUR>><CAS<ALL>>
SFX R   0    jüket        [áéiíóõuúüûy]             <POSS<PLUR>><CAS<ACC>>
SFX R   0    jüket        [ae]e                     <POSS<PLUR>><CAS<ACC>>
SFX R   0    jüket        [^áeéóöõuúüû]             <POSS<PLUR>><CAS<ACC>>
SFX R   0    jükbõl       [áéiíóõuúüûy]             <POSS<PLUR>><CAS<ELA>>
SFX R   0    jükbõl       [ae]e                     <POSS<PLUR>><CAS<ELA>>
SFX R   0    jükbõl       [^áeéóöõuúüû]             <POSS<PLUR>><CAS<ELA>>
SFX R   0    jükben       [áéiíóõuúüûy]             <POSS<PLUR>><CAS<INE>>
SFX R   0    jükben       [ae]e                     <POSS<PLUR>><CAS<INE>>
SFX R   0    jükben       [^áeéóöõuúüû]             <POSS<PLUR>><CAS<INE>>
SFX R   0    jükbe        [áéiíóõuúüûy]             <POSS<PLUR>><CAS<ILL>>
SFX R   0    jükbe        [ae]e                     <POSS<PLUR>><CAS<ILL>>
SFX R   0    jükbe        [^áeéóöõuúüû]             <POSS<PLUR>><CAS<ILL>>
SFX R   0    jük/&        [^áeéóöõuúüû]             <POSS<PLUR>><CAS<ACC>>
SFX R   0    jük          [áéiíóõuúüûy]             <POSS<PLUR>>
SFX R   0    jük          [ae]e                     <POSS<PLUR>>
SFX R   0    jük          [^áeéóöõuúüû]             <POSS<PLUR>>
SFX R   0    jéül         [áéiíóõuúüûy]             <POSS><CAS<ESS>>
SFX R   0    jéül         [ae]e                     <POSS><CAS<ESS>>
SFX R   0    jéül         [^áeéóöõuúüû]             <POSS><CAS<ESS>>
SFX R   0    jééül        [áéiíóõuúüûy]             <POSS><ANP><CAS<ESS>>
SFX R   0    jééül        [ae]e                     <POSS><ANP><CAS<ESS>>
SFX R   0    jééül        [^áeéóöõuúüû]             <POSS><ANP><CAS<ESS>>
SFX R   0    jééért       [áéiíóõuúüûy]             <POSS><ANP><CAS<CAU>>
SFX R   0    jééért       [ae]e                     <POSS><ANP><CAS<CAU>>
SFX R   0    jééért       [^áeéóöõuúüû]             <POSS><ANP><CAS<CAU>>
SFX R   0    jéévé        [áéiíóõuúüûy]             <POSS><ANP><CAS<TRA>>
SFX R   0    jéévé        [ae]e                     <POSS><ANP><CAS<TRA>>
SFX R   0    jéévé        [^áeéóöõuúüû]             <POSS><ANP><CAS<TRA>>
SFX R   0    jéével       [áéiíóõuúüûy]             <POSS><ANP><CAS<INS>>
SFX R   0    jéével       [ae]e                     <POSS><ANP><CAS<INS>>
SFX R   0    jéével       [^áeéóöõuúüû]             <POSS><ANP><CAS<INS>>
SFX R   0    jéétõl       [áéiíóõuúüûy]             <POSS><ANP><CAS<ABL>>
SFX R   0    jéétõl       [ae]e                     <POSS><ANP><CAS<ABL>>
SFX R   0    jéétõl       [^áeéóöõuúüû]             <POSS><ANP><CAS<ABL>>
SFX R   0    jéét         [áéiíóõuúüûy]             <POSS><ANP><CAS<ACC>>
SFX R   0    jéét         [ae]e                     <POSS><ANP><CAS<ACC>>
SFX R   0    jéét         [^áeéóöõuúüû]             <POSS><ANP><CAS<ACC>>
SFX R   0    jéérõl       [áéiíóõuúüûy]             <POSS><ANP><CAS<DEL>>
SFX R   0    jéérõl       [ae]e                     <POSS><ANP><CAS<DEL>>
SFX R   0    jéérõl       [^áeéóöõuúüû]             <POSS><ANP><CAS<DEL>>
SFX R   0    jéért        [áéiíóõuúüûy]             <POSS><CAS<CAU>>
SFX R   0    jéért        [ae]e                     <POSS><CAS<CAU>>
SFX R   0    jéért        [^áeéóöõuúüû]             <POSS><CAS<CAU>>
SFX R   0    jéére        [áéiíóõuúüûy]             <POSS><ANP><CAS<SBL>>
SFX R   0    jéére        [ae]e                     <POSS><ANP><CAS<SBL>>
SFX R   0    jéére        [^áeéóöõuúüû]             <POSS><ANP><CAS<SBL>>
SFX R   0    jéénél       [áéiíóõuúüûy]             <POSS><ANP><CAS<ADE>>
SFX R   0    jéénél       [ae]e                     <POSS><ANP><CAS<ADE>>
SFX R   0    jéénél       [^áeéóöõuúüû]             <POSS><ANP><CAS<ADE>>
SFX R   0    jéének       [áéiíóõuúüûy]             <POSS><ANP><CAS<DAT>>
SFX R   0    jéének       [ae]e                     <POSS><ANP><CAS<DAT>>
SFX R   0    jéének       [^áeéóöõuúüû]             <POSS><ANP><CAS<DAT>>
SFX R   0    jéén         [áéiíóõuúüûy]             <POSS><ANP><CAS<SUE>>
SFX R   0    jéén         [ae]e                     <POSS><ANP><CAS<SUE>>
SFX R   0    jéén         [^áeéóöõuúüû]             <POSS><ANP><CAS<SUE>>
SFX R   0    jééiül       [áéiíóõuúüûy]             <POSS><ANP<PLUR>><CAS<ESS>>
SFX R   0    jééiül       [ae]e                     <POSS><ANP<PLUR>><CAS<ESS>>
SFX R   0    jééiül       [^áeéóöõuúüû]             <POSS><ANP<PLUR>><CAS<ESS>>
SFX R   0    jééiért      [áéiíóõuúüûy]             <POSS><ANP<PLUR>><CAS<CAU>>
SFX R   0    jééiért      [ae]e                     <POSS><ANP<PLUR>><CAS<CAU>>
SFX R   0    jééiért      [^áeéóöõuúüû]             <POSS><ANP<PLUR>><CAS<CAU>>
SFX R   0    jééivé       [áéiíóõuúüûy]             <POSS><ANP<PLUR>><CAS<TRA>>
SFX R   0    jééivé       [ae]e                     <POSS><ANP<PLUR>><CAS<TRA>>
SFX R   0    jééivé       [^áeéóöõuúüû]             <POSS><ANP<PLUR>><CAS<TRA>>
SFX R   0    jééivel      [áéiíóõuúüûy]             <POSS><ANP<PLUR>><CAS<INS>>
SFX R   0    jééivel      [ae]e                     <POSS><ANP<PLUR>><CAS<INS>>
SFX R   0    jééivel      [^áeéóöõuúüû]             <POSS><ANP<PLUR>><CAS<INS>>
SFX R   0    jééitõl      [áéiíóõuúüûy]             <POSS><ANP<PLUR>><CAS<ABL>>
SFX R   0    jééitõl      [ae]e                     <POSS><ANP<PLUR>><CAS<ABL>>
SFX R   0    jééitõl      [^áeéóöõuúüû]             <POSS><ANP<PLUR>><CAS<ABL>>
SFX R   0    jééit        [áéiíóõuúüûy]             <POSS><ANP<PLUR>><CAS<ACC>>
SFX R   0    jééit        [ae]e                     <POSS><ANP<PLUR>><CAS<ACC>>
SFX R   0    jééit        [^áeéóöõuúüû]             <POSS><ANP<PLUR>><CAS<ACC>>
SFX R   0    jééirõl      [áéiíóõuúüûy]             <POSS><ANP<PLUR>><CAS<DEL>>
SFX R   0    jééirõl      [ae]e                     <POSS><ANP<PLUR>><CAS<DEL>>
SFX R   0    jééirõl      [^áeéóöõuúüû]             <POSS><ANP<PLUR>><CAS<DEL>>
SFX R   0    jééire       [áéiíóõuúüûy]             <POSS><ANP<PLUR>><CAS<SBL>>
SFX R   0    jééire       [ae]e                     <POSS><ANP<PLUR>><CAS<SBL>>
SFX R   0    jééire       [^áeéóöõuúüû]             <POSS><ANP<PLUR>><CAS<SBL>>
SFX R   0    jééinél      [áéiíóõuúüûy]             <POSS><ANP<PLUR>><CAS<ADE>>
SFX R   0    jééinél      [ae]e                     <POSS><ANP<PLUR>><CAS<ADE>>
SFX R   0    jééinél      [^áeéóöõuúüû]             <POSS><ANP<PLUR>><CAS<ADE>>
SFX R   0    jééinek      [áéiíóõuúüûy]             <POSS><ANP<PLUR>><CAS<DAT>>
SFX R   0    jééinek      [ae]e                     <POSS><ANP<PLUR>><CAS<DAT>>
SFX R   0    jééinek      [^áeéóöõuúüû]             <POSS><ANP<PLUR>><CAS<DAT>>
SFX R   0    jééin        [áéiíóõuúüûy]             <POSS><ANP<PLUR>><CAS<SUE>>
SFX R   0    jééin        [ae]e                     <POSS><ANP<PLUR>><CAS<SUE>>
SFX R   0    jééin        [^áeéóöõuúüû]             <POSS><ANP<PLUR>><CAS<SUE>>
SFX R   0    jééiig       [áéiíóõuúüûy]             <POSS><ANP<PLUR>><CAS<TER>>
SFX R   0    jééiig       [ae]e                     <POSS><ANP<PLUR>><CAS<TER>>
SFX R   0    jééiig       [^áeéóöõuúüû]             <POSS><ANP<PLUR>><CAS<TER>>
SFX R   0    jééihez      [áéiíóõuúüûy]             <POSS><ANP<PLUR>><CAS<ALL>>
SFX R   0    jééihez      [ae]e                     <POSS><ANP<PLUR>><CAS<ALL>>
SFX R   0    jééihez      [^áeéóöõuúüû]             <POSS><ANP<PLUR>><CAS<ALL>>
SFX R   0    jééig        [áéiíóõuúüûy]             <POSS><ANP><CAS<TER>>
SFX R   0    jééig        [ae]e                     <POSS><ANP><CAS<TER>>
SFX R   0    jééig        [^áeéóöõuúüû]             <POSS><ANP><CAS<TER>>
SFX R   0    jééibõl      [áéiíóõuúüûy]             <POSS><ANP<PLUR>><CAS<ELA>>
SFX R   0    jééibõl      [ae]e                     <POSS><ANP<PLUR>><CAS<ELA>>
SFX R   0    jééibõl      [^áeéóöõuúüû]             <POSS><ANP<PLUR>><CAS<ELA>>
SFX R   0    jééiben      [áéiíóõuúüûy]             <POSS><ANP<PLUR>><CAS<INE>>
SFX R   0    jééiben      [ae]e                     <POSS><ANP<PLUR>><CAS<INE>>
SFX R   0    jééiben      [^áeéóöõuúüû]             <POSS><ANP<PLUR>><CAS<INE>>
SFX R   0    jééibe       [áéiíóõuúüûy]             <POSS><ANP<PLUR>><CAS<ILL>>
SFX R   0    jééibe       [ae]e                     <POSS><ANP<PLUR>><CAS<ILL>>
SFX R   0    jééibe       [^áeéóöõuúüû]             <POSS><ANP<PLUR>><CAS<ILL>>
SFX R   0    jééi         [áéiíóõuúüûy]             <POSS><ANP<PLUR>>
SFX R   0    jééi         [ae]e                     <POSS><ANP<PLUR>>
SFX R   0    jééi         [^áeéóöõuúüû]             <POSS><ANP<PLUR>>
SFX R   0    jééhez       [áéiíóõuúüûy]             <POSS><ANP><CAS<ALL>>
SFX R   0    jééhez       [ae]e                     <POSS><ANP><CAS<ALL>>
SFX R   0    jééhez       [^áeéóöõuúüû]             <POSS><ANP><CAS<ALL>>
SFX R   0    jéébõl       [áéiíóõuúüûy]             <POSS><ANP><CAS<ELA>>
SFX R   0    jéébõl       [ae]e                     <POSS><ANP><CAS<ELA>>
SFX R   0    jéébõl       [^áeéóöõuúüû]             <POSS><ANP><CAS<ELA>>
SFX R   0    jéében       [áéiíóõuúüûy]             <POSS><ANP><CAS<INE>>
SFX R   0    jéében       [ae]e                     <POSS><ANP><CAS<INE>>
SFX R   0    jéében       [^áeéóöõuúüû]             <POSS><ANP><CAS<INE>>
SFX R   0    jéébe        [áéiíóõuúüûy]             <POSS><ANP><CAS<ILL>>
SFX R   0    jéébe        [ae]e                     <POSS><ANP><CAS<ILL>>
SFX R   0    jéébe        [^áeéóöõuúüû]             <POSS><ANP><CAS<ILL>>
SFX R   0    jéé          [áéiíóõuúüûy]             <POSS><ANP>
SFX R   0    jéé          [ae]e                     <POSS><ANP>
SFX R   0    jéé          [^áeéóöõuúüû]             <POSS><ANP>
SFX R   0    jévé         [áéiíóõuúüûy]             <POSS><CAS<TRA>>
SFX R   0    jévé         [ae]e                     <POSS><CAS<TRA>>
SFX R   0    jévé         [^áeéóöõuúüû]             <POSS><CAS<TRA>>
SFX R   0    jével        [áéiíóõuúüûy]             <POSS><CAS<INS>>
SFX R   0    jével        [ae]e                     <POSS><CAS<INS>>
SFX R   0    jével        [^áeéóöõuúüû]             <POSS><CAS<INS>>
SFX R   0    jétõl        [áéiíóõuúüûy]             <POSS><CAS<ABL>>
SFX R   0    jétõl        [ae]e                     <POSS><CAS<ABL>>
SFX R   0    jétõl        [^áeéóöõuúüû]             <POSS><CAS<ABL>>
SFX R   0    jét          [áéiíóõuúüûy]             <POSS><CAS<ACC>>
SFX R   0    jét          [ae]e                     <POSS><CAS<ACC>>
SFX R   0    jét          [^áeéóöõuúüû]             <POSS><CAS<ACC>>
SFX R   0    jérõl        [áéiíóõuúüûy]             <POSS><CAS<DEL>>
SFX R   0    jérõl        [ae]e                     <POSS><CAS<DEL>>
SFX R   0    jérõl        [^áeéóöõuúüû]             <POSS><CAS<DEL>>
SFX R   0    jére         [áéiíóõuúüûy]             <POSS><CAS<SBL>>
SFX R   0    jére         [ae]e                     <POSS><CAS<SBL>>
SFX R   0    jére         [^áeéóöõuúüû]             <POSS><CAS<SBL>>
SFX R   0    jénél        [áéiíóõuúüûy]             <POSS><CAS<ADE>>
SFX R   0    jénél        [ae]e                     <POSS><CAS<ADE>>
SFX R   0    jénél        [^áeéóöõuúüû]             <POSS><CAS<ADE>>
SFX R   0    jének        [áéiíóõuúüûy]             <POSS><CAS<DAT>>
SFX R   0    jének        [ae]e                     <POSS><CAS<DAT>>
SFX R   0    jének        [^áeéóöõuúüû]             <POSS><CAS<DAT>>
SFX R   0    jén          [áéiíóõuúüûy]             <POSS><CAS<SUE>>
SFX R   0    jén          [ae]e                     <POSS><CAS<SUE>>
SFX R   0    jén          [^áeéóöõuúüû]             <POSS><CAS<SUE>>
SFX R   0    jéig         [áéiíóõuúüûy]             <POSS><CAS<TER>>
SFX R   0    jéig         [ae]e                     <POSS><CAS<TER>>
SFX R   0    jéig         [^áeéóöõuúüû]             <POSS><CAS<TER>>
SFX R   0    jéhez        [áéiíóõuúüûy]             <POSS><CAS<ALL>>
SFX R   0    jéhez        [ae]e                     <POSS><CAS<ALL>>
SFX R   0    jéhez        [^áeéóöõuúüû]             <POSS><CAS<ALL>>
SFX R   0    jébõl        [áéiíóõuúüûy]             <POSS><CAS<ELA>>
SFX R   0    jébõl        [ae]e                     <POSS><CAS<ELA>>
SFX R   0    jébõl        [^áeéóöõuúüû]             <POSS><CAS<ELA>>
SFX R   0    jében        [áéiíóõuúüûy]             <POSS><CAS<INE>>
SFX R   0    jében        [ae]e                     <POSS><CAS<INE>>
SFX R   0    jében        [^áeéóöõuúüû]             <POSS><CAS<INE>>
SFX R   0    jébe         [áéiíóõuúüûy]             <POSS><CAS<ILL>>
SFX R   0    jébe         [ae]e                     <POSS><CAS<ILL>>
SFX R   0    jébe         [^áeéóöõuúüû]             <POSS><CAS<ILL>>
SFX R   0    jeként       [áéiíóõuúüûy]             <POSS><CAS<FOR>>
SFX R   0    jeként       [ae]e                     <POSS><CAS<FOR>>
SFX R   0    jeként       [^áeéóöõuúüû]             <POSS><CAS<FOR>>
SFX R   0    jekor        [áéiíóõuúüûy]             <POSS><CAS<TEM>>
SFX R   0    jekor        [ae]e                     <POSS><CAS<TEM>>
SFX R   0    jekor        [^áeéóöõuúüû]             <POSS><CAS<TEM>>
SFX R   0    jeiül        [^áeéóöõuúüû]             <PLUR><POSS><CAS<ESS>>
SFX R   0    jeiéül       [^áeéóöõuúüû]             <PLUR><POSS><ANP><CAS<ESS>>
SFX R   0    jeiéért      [^áeéóöõuúüû]             <PLUR><POSS><ANP><CAS<CAU>>
SFX R   0    jeiévé       [^áeéóöõuúüû]             <PLUR><POSS><ANP><CAS<TRA>>
SFX R   0    jeiével      [^áeéóöõuúüû]             <PLUR><POSS><ANP><CAS<INS>>
SFX R   0    jeiétõl      [^áeéóöõuúüû]             <PLUR><POSS><ANP><CAS<ABL>>
SFX R   0    jeiét        [^áeéóöõuúüû]             <PLUR><POSS><ANP><CAS<ACC>>
SFX R   0    jeiérõl      [^áeéóöõuúüû]             <PLUR><POSS><ANP><CAS<DEL>>
SFX R   0    jeiért       [^áeéóöõuúüû]             <PLUR><POSS><CAS<CAU>>
SFX R   0    jeiére       [^áeéóöõuúüû]             <PLUR><POSS><ANP><CAS<SBL>>
SFX R   0    jeiénél      [^áeéóöõuúüû]             <PLUR><POSS><ANP><CAS<ADE>>
SFX R   0    jeiének      [^áeéóöõuúüû]             <PLUR><POSS><ANP><CAS<DAT>>
SFX R   0    jeién        [^áeéóöõuúüû]             <PLUR><POSS><ANP><CAS<SUE>>
SFX R   0    jeiéiül      [^áeéóöõuúüû]             <PLUR><POSS><ANP<PLUR>><CAS<ESS>>
SFX R   0    jeiéiért     [^áeéóöõuúüû]             <PLUR><POSS><ANP<PLUR>><CAS<CAU>>
SFX R   0    jeiéivé      [^áeéóöõuúüû]             <PLUR><POSS><ANP<PLUR>><CAS<TRA>>
SFX R   0    jeiéivel     [^áeéóöõuúüû]             <PLUR><POSS><ANP<PLUR>><CAS<INS>>
SFX R   0    jeiéitõl     [^áeéóöõuúüû]             <PLUR><POSS><ANP<PLUR>><CAS<ABL>>
SFX R   0    jeiéit       [^áeéóöõuúüû]             <PLUR><POSS><ANP<PLUR>><CAS<ACC>>
SFX R   0    jeiéirõl     [^áeéóöõuúüû]             <PLUR><POSS><ANP<PLUR>><CAS<DEL>>
SFX R   0    jeiéire      [^áeéóöõuúüû]             <PLUR><POSS><ANP<PLUR>><CAS<SBL>>
SFX R   0    jeiéinél     [^áeéóöõuúüû]             <PLUR><POSS><ANP<PLUR>><CAS<ADE>>
SFX R   0    jeiéinek     [^áeéóöõuúüû]             <PLUR><POSS><ANP<PLUR>><CAS<DAT>>
SFX R   0    jeiéin       [^áeéóöõuúüû]             <PLUR><POSS><ANP<PLUR>><CAS<SUE>>
SFX R   0    jeiéiig      [^áeéóöõuúüû]             <PLUR><POSS><ANP<PLUR>><CAS<TER>>
SFX R   0    jeiéihez     [^áeéóöõuúüû]             <PLUR><POSS><ANP<PLUR>><CAS<ALL>>
SFX R   0    jeiéig       [^áeéóöõuúüû]             <PLUR><POSS><ANP><CAS<TER>>
SFX R   0    jeiéibõl     [^áeéóöõuúüû]             <PLUR><POSS><ANP<PLUR>><CAS<ELA>>
SFX R   0    jeiéiben     [^áeéóöõuúüû]             <PLUR><POSS><ANP<PLUR>><CAS<INE>>
SFX R   0    jeiéibe      [^áeéóöõuúüû]             <PLUR><POSS><ANP<PLUR>><CAS<ILL>>
SFX R   0    jeiéi        [^áeéóöõuúüû]             <PLUR><POSS><ANP<PLUR>>
SFX R   0    jeiéhez      [^áeéóöõuúüû]             <PLUR><POSS><ANP><CAS<ALL>>
SFX R   0    jeiébõl      [^áeéóöõuúüû]             <PLUR><POSS><ANP><CAS<ELA>>
SFX R   0    jeiében      [^áeéóöõuúüû]             <PLUR><POSS><ANP><CAS<INE>>
SFX R   0    jeiébe       [^áeéóöõuúüû]             <PLUR><POSS><ANP><CAS<ILL>>
SFX R   0    jeié         [^áeéóöõuúüû]             <PLUR><POSS><ANP>
SFX R   0    jeivé        [^áeéóöõuúüû]             <PLUR><POSS><CAS<TRA>>
SFX R   0    jeivel       [^áeéóöõuúüû]             <PLUR><POSS><CAS<INS>>
SFX R   0    jeitõl       [^áeéóöõuúüû]             <PLUR><POSS><CAS<ABL>>
SFX R   0    jeitekül     [^áeéóöõuúüû]             <PLUR><POSS<2><PLUR>><CAS<ESS>>
SFX R   0    jeitekéül    [^áeéóöõuúüû]             <PLUR><POSS<2><PLUR>><ANP><CAS<ESS>>
SFX R   0    jeitekéért   [^áeéóöõuúüû]             <PLUR><POSS<2><PLUR>><ANP><CAS<CAU>>
SFX R   0    jeitekévé    [^áeéóöõuúüû]             <PLUR><POSS<2><PLUR>><ANP><CAS<TRA>>
SFX R   0    jeitekével   [^áeéóöõuúüû]             <PLUR><POSS<2><PLUR>><ANP><CAS<INS>>
SFX R   0    jeitekétõl   [^áeéóöõuúüû]             <PLUR><POSS<2><PLUR>><ANP><CAS<ABL>>
SFX R   0    jeitekét     [^áeéóöõuúüû]             <PLUR><POSS<2><PLUR>><ANP><CAS<ACC>>
SFX R   0    jeitekérõl   [^áeéóöõuúüû]             <PLUR><POSS<2><PLUR>><ANP><CAS<DEL>>
SFX R   0    jeitekért    [^áeéóöõuúüû]             <PLUR><POSS<2><PLUR>><CAS<CAU>>
SFX R   0    jeitekére    [^áeéóöõuúüû]             <PLUR><POSS<2><PLUR>><ANP><CAS<SBL>>
SFX R   0    jeitekénél   [^áeéóöõuúüû]             <PLUR><POSS<2><PLUR>><ANP><CAS<ADE>>
SFX R   0    jeitekének   [^áeéóöõuúüû]             <PLUR><POSS<2><PLUR>><ANP><CAS<DAT>>
SFX R   0    jeitekén     [^áeéóöõuúüû]             <PLUR><POSS<2><PLUR>><ANP><CAS<SUE>>
SFX R   0    jeitekéiül   [^áeéóöõuúüû]             <PLUR><POSS<2><PLUR>><ANP<PLUR>><CAS<ESS>>
SFX R   0    jeitekéiért  [^áeéóöõuúüû]             <PLUR><POSS<2><PLUR>><ANP<PLUR>><CAS<CAU>>
SFX R   0    jeitekéivé   [^áeéóöõuúüû]             <PLUR><POSS<2><PLUR>><ANP<PLUR>><CAS<TRA>>
SFX R   0    jeitekéivel  [^áeéóöõuúüû]             <PLUR><POSS<2><PLUR>><ANP<PLUR>><CAS<INS>>
SFX R   0    jeitekéitõl  [^áeéóöõuúüû]             <PLUR><POSS<2><PLUR>><ANP<PLUR>><CAS<ABL>>
SFX R   0    jeitekéit    [^áeéóöõuúüû]             <PLUR><POSS<2><PLUR>><ANP<PLUR>><CAS<ACC>>
SFX R   0    jeitekéirõl  [^áeéóöõuúüû]             <PLUR><POSS<2><PLUR>><ANP<PLUR>><CAS<DEL>>
SFX R   0    jeitekéire   [^áeéóöõuúüû]             <PLUR><POSS<2><PLUR>><ANP<PLUR>><CAS<SBL>>
SFX R   0    jeitekéinél  [^áeéóöõuúüû]             <PLUR><POSS<2><PLUR>><ANP<PLUR>><CAS<ADE>>
SFX R   0    jeitekéinek  [^áeéóöõuúüû]             <PLUR><POSS<2><PLUR>><ANP<PLUR>><CAS<DAT>>
SFX R   0    jeitekéin    [^áeéóöõuúüû]             <PLUR><POSS<2><PLUR>><ANP<PLUR>><CAS<SUE>>
SFX R   0    jeitekéiig   [^áeéóöõuúüû]             <PLUR><POSS<2><PLUR>><ANP<PLUR>><CAS<TER>>
SFX R   0    jeitekéihez  [^áeéóöõuúüû]             <PLUR><POSS<2><PLUR>><ANP<PLUR>><CAS<ALL>>
SFX R   0    jeitekéig    [^áeéóöõuúüû]             <PLUR><POSS<2><PLUR>><ANP><CAS<TER>>
SFX R   0    jeitekéibõl  [^áeéóöõuúüû]             <PLUR><POSS<2><PLUR>><ANP<PLUR>><CAS<ELA>>
SFX R   0    jeitekéiben  [^áeéóöõuúüû]             <PLUR><POSS<2><PLUR>><ANP<PLUR>><CAS<INE>>
SFX R   0    jeitekéibe   [^áeéóöõuúüû]             <PLUR><POSS<2><PLUR>><ANP<PLUR>><CAS<ILL>>
SFX R   0    jeitekéi     [^áeéóöõuúüû]             <PLUR><POSS<2><PLUR>><ANP<PLUR>>
SFX R   0    jeitekéhez   [^áeéóöõuúüû]             <PLUR><POSS<2><PLUR>><ANP><CAS<ALL>>
SFX R   0    jeitekébõl   [^áeéóöõuúüû]             <PLUR><POSS<2><PLUR>><ANP><CAS<ELA>>
SFX R   0    jeitekében   [^áeéóöõuúüû]             <PLUR><POSS<2><PLUR>><ANP><CAS<INE>>
SFX R   0    jeitekébe    [^áeéóöõuúüû]             <PLUR><POSS<2><PLUR>><ANP><CAS<ILL>>
SFX R   0    jeiteké      [^áeéóöõuúüû]             <PLUR><POSS<2><PLUR>><ANP>
SFX R   0    jeitektõl    [^áeéóöõuúüû]             <PLUR><POSS<2><PLUR>><CAS<ABL>>
SFX R   0    jeitekrõl    [^áeéóöõuúüû]             <PLUR><POSS<2><PLUR>><CAS<DEL>>
SFX R   0    jeitekre     [^áeéóöõuúüû]             <PLUR><POSS<2><PLUR>><CAS<SBL>>
SFX R   0    jeiteknél    [^áeéóöõuúüû]             <PLUR><POSS<2><PLUR>><CAS<ADE>>
SFX R   0    jeiteknek    [^áeéóöõuúüû]             <PLUR><POSS<2><PLUR>><CAS<DAT>>
SFX R   0    jeitekként   [^áeéóöõuúüû]             <PLUR><POSS<2><PLUR>><CAS<FOR>>
SFX R   0    jeitekké     [^áeéóöõuúüû]             <PLUR><POSS<2><PLUR>><CAS<TRA>>
SFX R   0    jeitekkor    [^áeéóöõuúüû]             <PLUR><POSS<2><PLUR>><CAS<TEM>>
SFX R   0    jeitekkel    [^áeéóöõuúüû]             <PLUR><POSS<2><PLUR>><CAS<INS>>
SFX R   0    jeitekig     [^áeéóöõuúüû]             <PLUR><POSS<2><PLUR>><CAS<TER>>
SFX R   0    jeitekhez    [^áeéóöõuúüû]             <PLUR><POSS<2><PLUR>><CAS<ALL>>
SFX R   0    jeiteket     [^áeéóöõuúüû]             <PLUR><POSS<2><PLUR>><CAS<ACC>>
SFX R   0    jeiteken     [^áeéóöõuúüû]             <PLUR><POSS<2><PLUR>><CAS<SUE>>
SFX R   0    jeitekbõl    [^áeéóöõuúüû]             <PLUR><POSS<2><PLUR>><CAS<ELA>>
SFX R   0    jeitekben    [^áeéóöõuúüû]             <PLUR><POSS<2><PLUR>><CAS<INE>>
SFX R   0    jeitekbe     [^áeéóöõuúüû]             <PLUR><POSS<2><PLUR>><CAS<ILL>>
SFX R   0    jeitek       [^áeéóöõuúüû]             <PLUR><POSS<2><PLUR>>
SFX R   0    jeit         [^áeéóöõuúüû]             <PLUR><POSS><CAS<ACC>>
SFX R   0    jeirõl       [^áeéóöõuúüû]             <PLUR><POSS><CAS<DEL>>
SFX R   0    jeire        [^áeéóöõuúüû]             <PLUR><POSS><CAS<SBL>>
SFX R   0    jeinél       [^áeéóöõuúüû]             <PLUR><POSS><CAS<ADE>>
SFX R   0    jeinkül      [^áeéóöõuúüû]             <PLUR><POSS<1><PLUR>><CAS<ESS>>
SFX R   0    jeinkéül     [^áeéóöõuúüû]             <PLUR><POSS<1><PLUR>><ANP><CAS<ESS>>
SFX R   0    jeinkéért    [^áeéóöõuúüû]             <PLUR><POSS<1><PLUR>><ANP><CAS<CAU>>
SFX R   0    jeinkévé     [^áeéóöõuúüû]             <PLUR><POSS<1><PLUR>><ANP><CAS<TRA>>
SFX R   0    jeinkével    [^áeéóöõuúüû]             <PLUR><POSS<1><PLUR>><ANP><CAS<INS>>
SFX R   0    jeinkétõl    [^áeéóöõuúüû]             <PLUR><POSS<1><PLUR>><ANP><CAS<ABL>>
SFX R   0    jeinkét      [^áeéóöõuúüû]             <PLUR><POSS<1><PLUR>><ANP><CAS<ACC>>
SFX R   0    jeinkérõl    [^áeéóöõuúüû]             <PLUR><POSS<1><PLUR>><ANP><CAS<DEL>>
SFX R   0    jeinkért     [^áeéóöõuúüû]             <PLUR><POSS<1><PLUR>><CAS<CAU>>
SFX R   0    jeinkére     [^áeéóöõuúüû]             <PLUR><POSS<1><PLUR>><ANP><CAS<SBL>>
SFX R   0    jeinkénél    [^áeéóöõuúüû]             <PLUR><POSS<1><PLUR>><ANP><CAS<ADE>>
SFX R   0    jeinkének    [^áeéóöõuúüû]             <PLUR><POSS<1><PLUR>><ANP><CAS<DAT>>
SFX R   0    jeinkén      [^áeéóöõuúüû]             <PLUR><POSS<1><PLUR>><ANP><CAS<SUE>>
SFX R   0    jeinkéiül    [^áeéóöõuúüû]             <PLUR><POSS<1><PLUR>><ANP<PLUR>><CAS<ESS>>
SFX R   0    jeinkéiért   [^áeéóöõuúüû]             <PLUR><POSS<1><PLUR>><ANP<PLUR>><CAS<CAU>>
SFX R   0    jeinkéivé    [^áeéóöõuúüû]             <PLUR><POSS<1><PLUR>><ANP<PLUR>><CAS<TRA>>
SFX R   0    jeinkéivel   [^áeéóöõuúüû]             <PLUR><POSS<1><PLUR>><ANP<PLUR>><CAS<INS>>
SFX R   0    jeinkéitõl   [^áeéóöõuúüû]             <PLUR><POSS<1><PLUR>><ANP<PLUR>><CAS<ABL>>
SFX R   0    jeinkéit     [^áeéóöõuúüû]             <PLUR><POSS<1><PLUR>><ANP<PLUR>><CAS<ACC>>
SFX R   0    jeinkéirõl   [^áeéóöõuúüû]             <PLUR><POSS<1><PLUR>><ANP<PLUR>><CAS<DEL>>
SFX R   0    jeinkéire    [^áeéóöõuúüû]             <PLUR><POSS<1><PLUR>><ANP<PLUR>><CAS<SBL>>
SFX R   0    jeinkéinél   [^áeéóöõuúüû]             <PLUR><POSS<1><PLUR>><ANP<PLUR>><CAS<ADE>>
SFX R   0    jeinkéinek   [^áeéóöõuúüû]             <PLUR><POSS<1><PLUR>><ANP<PLUR>><CAS<DAT>>
SFX R   0    jeinkéin     [^áeéóöõuúüû]             <PLUR><POSS<1><PLUR>><ANP<PLUR>><CAS<SUE>>
SFX R   0    jeinkéiig    [^áeéóöõuúüû]             <PLUR><POSS<1><PLUR>><ANP<PLUR>><CAS<TER>>
SFX R   0    jeinkéihez   [^áeéóöõuúüû]             <PLUR><POSS<1><PLUR>><ANP<PLUR>><CAS<ALL>>
SFX R   0    jeinkéig     [^áeéóöõuúüû]             <PLUR><POSS<1><PLUR>><ANP><CAS<TER>>
SFX R   0    jeinkéibõl   [^áeéóöõuúüû]             <PLUR><POSS<1><PLUR>><ANP<PLUR>><CAS<ELA>>
SFX R   0    jeinkéiben   [^áeéóöõuúüû]             <PLUR><POSS<1><PLUR>><ANP<PLUR>><CAS<INE>>
SFX R   0    jeinkéibe    [^áeéóöõuúüû]             <PLUR><POSS<1><PLUR>><ANP<PLUR>><CAS<ILL>>
SFX R   0    jeinkéi      [^áeéóöõuúüû]             <PLUR><POSS<1><PLUR>><ANP<PLUR>>
SFX R   0    jeinkéhez    [^áeéóöõuúüû]             <PLUR><POSS<1><PLUR>><ANP><CAS<ALL>>
SFX R   0    jeinkébõl    [^áeéóöõuúüû]             <PLUR><POSS<1><PLUR>><ANP><CAS<ELA>>
SFX R   0    jeinkében    [^áeéóöõuúüû]             <PLUR><POSS<1><PLUR>><ANP><CAS<INE>>
SFX R   0    jeinkébe     [^áeéóöõuúüû]             <PLUR><POSS<1><PLUR>><ANP><CAS<ILL>>
SFX R   0    jeinké       [^áeéóöõuúüû]             <PLUR><POSS<1><PLUR>><ANP>
SFX R   0    jeinktõl     [^áeéóöõuúüû]             <PLUR><POSS<1><PLUR>><CAS<ABL>>
SFX R   0    jeinkrõl     [^áeéóöõuúüû]             <PLUR><POSS<1><PLUR>><CAS<DEL>>
SFX R   0    jeinkre      [^áeéóöõuúüû]             <PLUR><POSS<1><PLUR>><CAS<SBL>>
SFX R   0    jeinknél     [^áeéóöõuúüû]             <PLUR><POSS<1><PLUR>><CAS<ADE>>
SFX R   0    jeinknek     [^áeéóöõuúüû]             <PLUR><POSS<1><PLUR>><CAS<DAT>>
SFX R   0    jeinkként    [^áeéóöõuúüû]             <PLUR><POSS<1><PLUR>><CAS<FOR>>
SFX R   0    jeinkké      [^áeéóöõuúüû]             <PLUR><POSS<1><PLUR>><CAS<TRA>>
SFX R   0    jeinkkor     [^áeéóöõuúüû]             <PLUR><POSS<1><PLUR>><CAS<TEM>>
SFX R   0    jeinkkel     [^áeéóöõuúüû]             <PLUR><POSS<1><PLUR>><CAS<INS>>
SFX R   0    jeinkig      [^áeéóöõuúüû]             <PLUR><POSS<1><PLUR>><CAS<TER>>
SFX R   0    jeinkhez     [^áeéóöõuúüû]             <PLUR><POSS<1><PLUR>><CAS<ALL>>
SFX R   0    jeinket      [^áeéóöõuúüû]             <PLUR><POSS<1><PLUR>><CAS<ACC>>
SFX R   0    jeinken      [^áeéóöõuúüû]             <PLUR><POSS<1><PLUR>><CAS<SUE>>
SFX R   0    jeinkbõl     [^áeéóöõuúüû]             <PLUR><POSS<1><PLUR>><CAS<ELA>>
SFX R   0    jeinkben     [^áeéóöõuúüû]             <PLUR><POSS<1><PLUR>><CAS<INE>>
SFX R   0    jeinkbe      [^áeéóöõuúüû]             <PLUR><POSS<1><PLUR>><CAS<ILL>>
SFX R   0    jeink        [^áeéóöõuúüû]             <PLUR><POSS<1><PLUR>>
SFX R   0    jeinek       [^áeéóöõuúüû]             <PLUR><POSS><CAS<DAT>>
SFX R   0    jein         [^áeéóöõuúüû]             <PLUR><POSS><CAS<SUE>>
SFX R   0    jeimül       [^áeéóöõuúüû]             <PLUR><POSS<1>><CAS<ESS>>
SFX R   0    jeiméül      [^áeéóöõuúüû]             <PLUR><POSS<1>><ANP><CAS<ESS>>
SFX R   0    jeiméért     [^áeéóöõuúüû]             <PLUR><POSS<1>><ANP><CAS<CAU>>
SFX R   0    jeimévé      [^áeéóöõuúüû]             <PLUR><POSS<1>><ANP><CAS<TRA>>
SFX R   0    jeimével     [^áeéóöõuúüû]             <PLUR><POSS<1>><ANP><CAS<INS>>
SFX R   0    jeimétõl     [^áeéóöõuúüû]             <PLUR><POSS<1>><ANP><CAS<ABL>>
SFX R   0    jeimét       [^áeéóöõuúüû]             <PLUR><POSS<1>><ANP><CAS<ACC>>
SFX R   0    jeimérõl     [^áeéóöõuúüû]             <PLUR><POSS<1>><ANP><CAS<DEL>>
SFX R   0    jeimért      [^áeéóöõuúüû]             <PLUR><POSS<1>><CAS<CAU>>
SFX R   0    jeimére      [^áeéóöõuúüû]             <PLUR><POSS<1>><ANP><CAS<SBL>>
SFX R   0    jeiménél     [^áeéóöõuúüû]             <PLUR><POSS<1>><ANP><CAS<ADE>>
SFX R   0    jeimének     [^áeéóöõuúüû]             <PLUR><POSS<1>><ANP><CAS<DAT>>
SFX R   0    jeimén       [^áeéóöõuúüû]             <PLUR><POSS<1>><ANP><CAS<SUE>>
SFX R   0    jeiméiül     [^áeéóöõuúüû]             <PLUR><POSS<1>><ANP<PLUR>><CAS<ESS>>
SFX R   0    jeiméiért    [^áeéóöõuúüû]             <PLUR><POSS<1>><ANP<PLUR>><CAS<CAU>>
SFX R   0    jeiméivé     [^áeéóöõuúüû]             <PLUR><POSS<1>><ANP<PLUR>><CAS<TRA>>
SFX R   0    jeiméivel    [^áeéóöõuúüû]             <PLUR><POSS<1>><ANP<PLUR>><CAS<INS>>
SFX R   0    jeiméitõl    [^áeéóöõuúüû]             <PLUR><POSS<1>><ANP<PLUR>><CAS<ABL>>
SFX R   0    jeiméit      [^áeéóöõuúüû]             <PLUR><POSS<1>><ANP<PLUR>><CAS<ACC>>
SFX R   0    jeiméirõl    [^áeéóöõuúüû]             <PLUR><POSS<1>><ANP<PLUR>><CAS<DEL>>
SFX R   0    jeiméire     [^áeéóöõuúüû]             <PLUR><POSS<1>><ANP<PLUR>><CAS<SBL>>
SFX R   0    jeiméinél    [^áeéóöõuúüû]             <PLUR><POSS<1>><ANP<PLUR>><CAS<ADE>>
SFX R   0    jeiméinek    [^áeéóöõuúüû]             <PLUR><POSS<1>><ANP<PLUR>><CAS<DAT>>
SFX R   0    jeiméin      [^áeéóöõuúüû]             <PLUR><POSS<1>><ANP<PLUR>><CAS<SUE>>
SFX R   0    jeiméiig     [^áeéóöõuúüû]             <PLUR><POSS<1>><ANP<PLUR>><CAS<TER>>
SFX R   0    jeiméihez    [^áeéóöõuúüû]             <PLUR><POSS<1>><ANP<PLUR>><CAS<ALL>>
SFX R   0    jeiméig      [^áeéóöõuúüû]             <PLUR><POSS<1>><ANP><CAS<TER>>
SFX R   0    jeiméibõl    [^áeéóöõuúüû]             <PLUR><POSS<1>><ANP<PLUR>><CAS<ELA>>
SFX R   0    jeiméiben    [^áeéóöõuúüû]             <PLUR><POSS<1>><ANP<PLUR>><CAS<INE>>
SFX R   0    jeiméibe     [^áeéóöõuúüû]             <PLUR><POSS<1>><ANP<PLUR>><CAS<ILL>>
SFX R   0    jeiméi       [^áeéóöõuúüû]             <PLUR><POSS<1>><ANP<PLUR>>
SFX R   0    jeiméhez     [^áeéóöõuúüû]             <PLUR><POSS<1>><ANP><CAS<ALL>>
SFX R   0    jeimébõl     [^áeéóöõuúüû]             <PLUR><POSS<1>><ANP><CAS<ELA>>
SFX R   0    jeimében     [^áeéóöõuúüû]             <PLUR><POSS<1>><ANP><CAS<INE>>
SFX R   0    jeimébe      [^áeéóöõuúüû]             <PLUR><POSS<1>><ANP><CAS<ILL>>
SFX R   0    jeimé        [^áeéóöõuúüû]             <PLUR><POSS<1>><ANP>
SFX R   0    jeimtõl      [^áeéóöõuúüû]             <PLUR><POSS<1>><CAS<ABL>>
SFX R   0    jeimrõl      [^áeéóöõuúüû]             <PLUR><POSS<1>><CAS<DEL>>
SFX R   0    jeimre       [^áeéóöõuúüû]             <PLUR><POSS<1>><CAS<SBL>>
SFX R   0    jeimnél      [^áeéóöõuúüû]             <PLUR><POSS<1>><CAS<ADE>>
SFX R   0    jeimnek      [^áeéóöõuúüû]             <PLUR><POSS<1>><CAS<DAT>>
SFX R   0    jeimmé       [^áeéóöõuúüû]             <PLUR><POSS<1>><CAS<TRA>>
SFX R   0    jeimmel      [^áeéóöõuúüû]             <PLUR><POSS<1>><CAS<INS>>
SFX R   0    jeimként     [^áeéóöõuúüû]             <PLUR><POSS<1>><CAS<FOR>>
SFX R   0    jeimkor      [^áeéóöõuúüû]             <PLUR><POSS<1>><CAS<TEM>>
SFX R   0    jeimig       [^áeéóöõuúüû]             <PLUR><POSS<1>><CAS<TER>>
SFX R   0    jeimhez      [^áeéóöõuúüû]             <PLUR><POSS<1>><CAS<ALL>>
SFX R   0    jeimet       [^áeéóöõuúüû]             <PLUR><POSS<1>><CAS<ACC>>
SFX R   0    jeimen       [^áeéóöõuúüû]             <PLUR><POSS<1>><CAS<SUE>>
SFX R   0    jeimbõl      [^áeéóöõuúüû]             <PLUR><POSS<1>><CAS<ELA>>
SFX R   0    jeimben      [^áeéóöõuúüû]             <PLUR><POSS<1>><CAS<INE>>
SFX R   0    jeimbe       [^áeéóöõuúüû]             <PLUR><POSS<1>><CAS<ILL>>
SFX R   0    jeim         [^áeéóöõuúüû]             <PLUR><POSS<1>>
SFX R   0    jeikül       [^áeéóöõuúüû]             <PLUR><POSS<PLUR>><CAS<ESS>>
SFX R   0    jeikéül      [^áeéóöõuúüû]             <PLUR><POSS<PLUR>><ANP><CAS<ESS>>
SFX R   0    jeikéért     [^áeéóöõuúüû]             <PLUR><POSS<PLUR>><ANP><CAS<CAU>>
SFX R   0    jeikévé      [^áeéóöõuúüû]             <PLUR><POSS<PLUR>><ANP><CAS<TRA>>
SFX R   0    jeikével     [^áeéóöõuúüû]             <PLUR><POSS<PLUR>><ANP><CAS<INS>>
SFX R   0    jeikétõl     [^áeéóöõuúüû]             <PLUR><POSS<PLUR>><ANP><CAS<ABL>>
SFX R   0    jeikét       [^áeéóöõuúüû]             <PLUR><POSS<PLUR>><ANP><CAS<ACC>>
SFX R   0    jeikérõl     [^áeéóöõuúüû]             <PLUR><POSS<PLUR>><ANP><CAS<DEL>>
SFX R   0    jeikért      [^áeéóöõuúüû]             <PLUR><POSS<PLUR>><CAS<CAU>>
SFX R   0    jeikére      [^áeéóöõuúüû]             <PLUR><POSS<PLUR>><ANP><CAS<SBL>>
SFX R   0    jeikénél     [^áeéóöõuúüû]             <PLUR><POSS<PLUR>><ANP><CAS<ADE>>
SFX R   0    jeiként      [^áeéóöõuúüû]             <PLUR><POSS><CAS<FOR>>
SFX R   0    jeikének     [^áeéóöõuúüû]             <PLUR><POSS<PLUR>><ANP><CAS<DAT>>
SFX R   0    jeikén       [^áeéóöõuúüû]             <PLUR><POSS<PLUR>><ANP><CAS<SUE>>
SFX R   0    jeikéiül     [^áeéóöõuúüû]             <PLUR><POSS<PLUR>><ANP<PLUR>><CAS<ESS>>
SFX R   0    jeikéiért    [^áeéóöõuúüû]             <PLUR><POSS<PLUR>><ANP<PLUR>><CAS<CAU>>
SFX R   0    jeikéivé     [^áeéóöõuúüû]             <PLUR><POSS<PLUR>><ANP<PLUR>><CAS<TRA>>
SFX R   0    jeikéivel    [^áeéóöõuúüû]             <PLUR><POSS<PLUR>><ANP<PLUR>><CAS<INS>>
SFX R   0    jeikéitõl    [^áeéóöõuúüû]             <PLUR><POSS<PLUR>><ANP<PLUR>><CAS<ABL>>
SFX R   0    jeikéit      [^áeéóöõuúüû]             <PLUR><POSS<PLUR>><ANP<PLUR>><CAS<ACC>>
SFX R   0    jeikéirõl    [^áeéóöõuúüû]             <PLUR><POSS<PLUR>><ANP<PLUR>><CAS<DEL>>
SFX R   0    jeikéire     [^áeéóöõuúüû]             <PLUR><POSS<PLUR>><ANP<PLUR>><CAS<SBL>>
SFX R   0    jeikéinél    [^áeéóöõuúüû]             <PLUR><POSS<PLUR>><ANP<PLUR>><CAS<ADE>>
SFX R   0    jeikéinek    [^áeéóöõuúüû]             <PLUR><POSS<PLUR>><ANP<PLUR>><CAS<DAT>>
SFX R   0    jeikéin      [^áeéóöõuúüû]             <PLUR><POSS<PLUR>><ANP<PLUR>><CAS<SUE>>
SFX R   0    jeikéiig     [^áeéóöõuúüû]             <PLUR><POSS<PLUR>><ANP<PLUR>><CAS<TER>>
SFX R   0    jeikéihez    [^áeéóöõuúüû]             <PLUR><POSS<PLUR>><ANP<PLUR>><CAS<ALL>>
SFX R   0    jeikéig      [^áeéóöõuúüû]             <PLUR><POSS<PLUR>><ANP><CAS<TER>>
SFX R   0    jeikéibõl    [^áeéóöõuúüû]             <PLUR><POSS<PLUR>><ANP<PLUR>><CAS<ELA>>
SFX R   0    jeikéiben    [^áeéóöõuúüû]             <PLUR><POSS<PLUR>><ANP<PLUR>><CAS<INE>>
SFX R   0    jeikéibe     [^áeéóöõuúüû]             <PLUR><POSS<PLUR>><ANP<PLUR>><CAS<ILL>>
SFX R   0    jeikéi       [^áeéóöõuúüû]             <PLUR><POSS<PLUR>><ANP<PLUR>>
SFX R   0    jeikéhez     [^áeéóöõuúüû]             <PLUR><POSS<PLUR>><ANP><CAS<ALL>>
SFX R   0    jeikébõl     [^áeéóöõuúüû]             <PLUR><POSS<PLUR>><ANP><CAS<ELA>>
SFX R   0    jeikében     [^áeéóöõuúüû]             <PLUR><POSS<PLUR>><ANP><CAS<INE>>
SFX R   0    jeikébe      [^áeéóöõuúüû]             <PLUR><POSS<PLUR>><ANP><CAS<ILL>>
SFX R   0    jeiké        [^áeéóöõuúüû]             <PLUR><POSS<PLUR>><ANP>
SFX R   0    jeiktõl      [^áeéóöõuúüû]             <PLUR><POSS<PLUR>><CAS<ABL>>
SFX R   0    jeikrõl      [^áeéóöõuúüû]             <PLUR><POSS<PLUR>><CAS<DEL>>
SFX R   0    jeikre       [^áeéóöõuúüû]             <PLUR><POSS<PLUR>><CAS<SBL>>
SFX R   0    jeikor       [^áeéóöõuúüû]             <PLUR><POSS><CAS<TEM>>
SFX R   0    jeiknél      [^áeéóöõuúüû]             <PLUR><POSS<PLUR>><CAS<ADE>>
SFX R   0    jeiknek      [^áeéóöõuúüû]             <PLUR><POSS<PLUR>><CAS<DAT>>
SFX R   0    jeikként     [^áeéóöõuúüû]             <PLUR><POSS<PLUR>><CAS<FOR>>
SFX R   0    jeikké       [^áeéóöõuúüû]             <PLUR><POSS<PLUR>><CAS<TRA>>
SFX R   0    jeikkor      [^áeéóöõuúüû]             <PLUR><POSS<PLUR>><CAS<TEM>>
SFX R   0    jeikkel      [^áeéóöõuúüû]             <PLUR><POSS<PLUR>><CAS<INS>>
SFX R   0    jeikig       [^áeéóöõuúüû]             <PLUR><POSS<PLUR>><CAS<TER>>
SFX R   0    jeikhez      [^áeéóöõuúüû]             <PLUR><POSS<PLUR>><CAS<ALL>>
SFX R   0    jeiket       [^áeéóöõuúüû]             <PLUR><POSS<PLUR>><CAS<ACC>>
SFX R   0    jeiken       [^áeéóöõuúüû]             <PLUR><POSS<PLUR>><CAS<SUE>>
SFX R   0    jeikbõl      [^áeéóöõuúüû]             <PLUR><POSS<PLUR>><CAS<ELA>>
SFX R   0    jeikben      [^áeéóöõuúüû]             <PLUR><POSS<PLUR>><CAS<INE>>
SFX R   0    jeikbe       [^áeéóöõuúüû]             <PLUR><POSS<PLUR>><CAS<ILL>>
SFX R   0    jeik         [^áeéóöõuúüû]             <PLUR><POSS<PLUR>>
SFX R   0    jeiig        [^áeéóöõuúüû]             <PLUR><POSS><CAS<TER>>
SFX R   0    jeihez       [^áeéóöõuúüû]             <PLUR><POSS><CAS<ALL>>
SFX R   0    jeidül       [^áeéóöõuúüû]             <PLUR><POSS<2>><CAS<ESS>>
SFX R   0    jeidéül      [^áeéóöõuúüû]             <PLUR><POSS<2>><ANP><CAS<ESS>>
SFX R   0    jeidéért     [^áeéóöõuúüû]             <PLUR><POSS<2>><ANP><CAS<CAU>>
SFX R   0    jeidévé      [^áeéóöõuúüû]             <PLUR><POSS<2>><ANP><CAS<TRA>>
SFX R   0    jeidével     [^áeéóöõuúüû]             <PLUR><POSS<2>><ANP><CAS<INS>>
SFX R   0    jeidétõl     [^áeéóöõuúüû]             <PLUR><POSS<2>><ANP><CAS<ABL>>
SFX R   0    jeidét       [^áeéóöõuúüû]             <PLUR><POSS<2>><ANP><CAS<ACC>>
SFX R   0    jeidérõl     [^áeéóöõuúüû]             <PLUR><POSS<2>><ANP><CAS<DEL>>
SFX R   0    jeidért      [^áeéóöõuúüû]             <PLUR><POSS<2>><CAS<CAU>>
SFX R   0    jeidére      [^áeéóöõuúüû]             <PLUR><POSS<2>><ANP><CAS<SBL>>
SFX R   0    jeidénél     [^áeéóöõuúüû]             <PLUR><POSS<2>><ANP><CAS<ADE>>
SFX R   0    jeidének     [^áeéóöõuúüû]             <PLUR><POSS<2>><ANP><CAS<DAT>>
SFX R   0    jeidén       [^áeéóöõuúüû]             <PLUR><POSS<2>><ANP><CAS<SUE>>
SFX R   0    jeidéiül     [^áeéóöõuúüû]             <PLUR><POSS<2>><ANP<PLUR>><CAS<ESS>>
SFX R   0    jeidéiért    [^áeéóöõuúüû]             <PLUR><POSS<2>><ANP<PLUR>><CAS<CAU>>
SFX R   0    jeidéivé     [^áeéóöõuúüû]             <PLUR><POSS<2>><ANP<PLUR>><CAS<TRA>>
SFX R   0    jeidéivel    [^áeéóöõuúüû]             <PLUR><POSS<2>><ANP<PLUR>><CAS<INS>>
SFX R   0    jeidéitõl    [^áeéóöõuúüû]             <PLUR><POSS<2>><ANP<PLUR>><CAS<ABL>>
SFX R   0    jeidéit      [^áeéóöõuúüû]             <PLUR><POSS<2>><ANP<PLUR>><CAS<ACC>>
SFX R   0    jeidéirõl    [^áeéóöõuúüû]             <PLUR><POSS<2>><ANP<PLUR>><CAS<DEL>>
SFX R   0    jeidéire     [^áeéóöõuúüû]             <PLUR><POSS<2>><ANP<PLUR>><CAS<SBL>>
SFX R   0    jeidéinél    [^áeéóöõuúüû]             <PLUR><POSS<2>><ANP<PLUR>><CAS<ADE>>
SFX R   0    jeidéinek    [^áeéóöõuúüû]             <PLUR><POSS<2>><ANP<PLUR>><CAS<DAT>>
SFX R   0    jeidéin      [^áeéóöõuúüû]             <PLUR><POSS<2>><ANP<PLUR>><CAS<SUE>>
SFX R   0    jeidéiig     [^áeéóöõuúüû]             <PLUR><POSS<2>><ANP<PLUR>><CAS<TER>>
SFX R   0    jeidéihez    [^áeéóöõuúüû]             <PLUR><POSS<2>><ANP<PLUR>><CAS<ALL>>
SFX R   0    jeidéig      [^áeéóöõuúüû]             <PLUR><POSS<2>><ANP><CAS<TER>>
SFX R   0    jeidéibõl    [^áeéóöõuúüû]             <PLUR><POSS<2>><ANP<PLUR>><CAS<ELA>>
SFX R   0    jeidéiben    [^áeéóöõuúüû]             <PLUR><POSS<2>><ANP<PLUR>><CAS<INE>>
SFX R   0    jeidéibe     [^áeéóöõuúüû]             <PLUR><POSS<2>><ANP<PLUR>><CAS<ILL>>
SFX R   0    jeidéi       [^áeéóöõuúüû]             <PLUR><POSS<2>><ANP<PLUR>>
SFX R   0    jeidéhez     [^áeéóöõuúüû]             <PLUR><POSS<2>><ANP><CAS<ALL>>
SFX R   0    jeidébõl     [^áeéóöõuúüû]             <PLUR><POSS<2>><ANP><CAS<ELA>>
SFX R   0    jeidében     [^áeéóöõuúüû]             <PLUR><POSS<2>><ANP><CAS<INE>>
SFX R   0    jeidébe      [^áeéóöõuúüû]             <PLUR><POSS<2>><ANP><CAS<ILL>>
SFX R   0    jeidé        [^áeéóöõuúüû]             <PLUR><POSS<2>><ANP>
SFX R   0    jeidtõl      [^áeéóöõuúüû]             <PLUR><POSS<2>><CAS<ABL>>
SFX R   0    jeidrõl      [^áeéóöõuúüû]             <PLUR><POSS<2>><CAS<DEL>>
SFX R   0    jeidre       [^áeéóöõuúüû]             <PLUR><POSS<2>><CAS<SBL>>
SFX R   0    jeidnél      [^áeéóöõuúüû]             <PLUR><POSS<2>><CAS<ADE>>
SFX R   0    jeidnek      [^áeéóöõuúüû]             <PLUR><POSS<2>><CAS<DAT>>
SFX R   0    jeidként     [^áeéóöõuúüû]             <PLUR><POSS<2>><CAS<FOR>>
SFX R   0    jeidkor      [^áeéóöõuúüû]             <PLUR><POSS<2>><CAS<TEM>>
SFX R   0    jeidig       [^áeéóöõuúüû]             <PLUR><POSS<2>><CAS<TER>>
SFX R   0    jeidhez      [^áeéóöõuúüû]             <PLUR><POSS<2>><CAS<ALL>>
SFX R   0    jeidet       [^áeéóöõuúüû]             <PLUR><POSS<2>><CAS<ACC>>
SFX R   0    jeiden       [^áeéóöõuúüû]             <PLUR><POSS<2>><CAS<SUE>>
SFX R   0    jeiddé       [^áeéóöõuúüû]             <PLUR><POSS<2>><CAS<TRA>>
SFX R   0    jeiddel      [^áeéóöõuúüû]             <PLUR><POSS<2>><CAS<INS>>
SFX R   0    jeidbõl      [^áeéóöõuúüû]             <PLUR><POSS<2>><CAS<ELA>>
SFX R   0    jeidben      [^áeéóöõuúüû]             <PLUR><POSS<2>><CAS<INE>>
SFX R   0    jeidbe       [^áeéóöõuúüû]             <PLUR><POSS<2>><CAS<ILL>>
SFX R   0    jeid         [^áeéóöõuúüû]             <PLUR><POSS<2>>
SFX R   0    jeibõl       [^áeéóöõuúüû]             <PLUR><POSS><CAS<ELA>>
SFX R   0    jeiben       [^áeéóöõuúüû]             <PLUR><POSS><CAS<INE>>
SFX R   0    jeibe        [^áeéóöõuúüû]             <PLUR><POSS><CAS<ILL>>
SFX R   0    jei          [^áeéóöõuúüû]             <PLUR><POSS>
SFX R   0    je           [áéiíóõuúüûy]             <POSS>
SFX R   0    je           [ae]e                     <POSS>
SFX R   0    je           [^áeéóöõuúüû]             <POSS>
SFX Q Y 849
SFX Q   o    ójáéért      [^o]o                     <POSS><ANP><CAS<CAU>>
SFX Q   o    ójáévá       [^o]o                     <POSS><ANP><CAS<TRA>>
SFX Q   o    ójáéval      [^o]o                     <POSS><ANP><CAS<INS>>
SFX Q   o    ójáéul       [^o]o                     <POSS><ANP><CAS<ESS>>
SFX Q   o    ójáétól      [^o]o                     <POSS><ANP><CAS<ABL>>
SFX Q   o    ójáét        [^o]o                     <POSS><ANP><CAS<ACC>>
SFX Q   o    ójáéról      [^o]o                     <POSS><ANP><CAS<DEL>>
SFX Q   o    ójáért       [^o]o                     <POSS><CAS<CAU>>
SFX Q   o    ójáéra       [^o]o                     <POSS><ANP><CAS<SBL>>
SFX Q   o    ójáénál      [^o]o                     <POSS><ANP><CAS<ADE>>
SFX Q   o    ójáénak      [^o]o                     <POSS><ANP><CAS<DAT>>
SFX Q   o    ójáén        [^o]o                     <POSS><ANP><CAS<SUE>>
SFX Q   o    ójáéiért     [^o]o                     <POSS><ANP<PLUR>><CAS<CAU>>
SFX Q   o    ójáéivá      [^o]o                     <POSS><ANP<PLUR>><CAS<TRA>>
SFX Q   o    ójáéival     [^o]o                     <POSS><ANP<PLUR>><CAS<INS>>
SFX Q   o    ójáéiul      [^o]o                     <POSS><ANP<PLUR>><CAS<ESS>>
SFX Q   o    ójáéitól     [^o]o                     <POSS><ANP<PLUR>><CAS<ABL>>
SFX Q   o    ójáéit       [^o]o                     <POSS><ANP<PLUR>><CAS<ACC>>
SFX Q   o    ójáéiról     [^o]o                     <POSS><ANP<PLUR>><CAS<DEL>>
SFX Q   o    ójáéira      [^o]o                     <POSS><ANP<PLUR>><CAS<SBL>>
SFX Q   o    ójáéinál     [^o]o                     <POSS><ANP<PLUR>><CAS<ADE>>
SFX Q   o    ójáéinak     [^o]o                     <POSS><ANP<PLUR>><CAS<DAT>>
SFX Q   o    ójáéin       [^o]o                     <POSS><ANP<PLUR>><CAS<SUE>>
SFX Q   o    ójáéiig      [^o]o                     <POSS><ANP<PLUR>><CAS<TER>>
SFX Q   o    ójáéihoz     [^o]o                     <POSS><ANP<PLUR>><CAS<ALL>>
SFX Q   o    ójáéig       [^o]o                     <POSS><ANP><CAS<TER>>
SFX Q   o    ójáéiból     [^o]o                     <POSS><ANP<PLUR>><CAS<ELA>>
SFX Q   o    ójáéiban     [^o]o                     <POSS><ANP<PLUR>><CAS<INE>>
SFX Q   o    ójáéiba      [^o]o                     <POSS><ANP<PLUR>><CAS<ILL>>
SFX Q   o    ójáéi        [^o]o                     <POSS><ANP<PLUR>>
SFX Q   o    ójáéhoz      [^o]o                     <POSS><ANP><CAS<ALL>>
SFX Q   o    ójáéból      [^o]o                     <POSS><ANP><CAS<ELA>>
SFX Q   o    ójáéban      [^o]o                     <POSS><ANP><CAS<INE>>
SFX Q   o    ójáéba       [^o]o                     <POSS><ANP><CAS<ILL>>
SFX Q   o    ójáé         [^o]o                     <POSS><ANP>
SFX Q   o    ójává        [^o]o                     <POSS><CAS<TRA>>
SFX Q   o    ójával       [^o]o                     <POSS><CAS<INS>>
SFX Q   o    ójául        [^o]o                     <POSS><CAS<ESS>>
SFX Q   o    ójától       [^o]o                     <POSS><CAS<ABL>>
SFX Q   o    óját         [^o]o                     <POSS><CAS<ACC>>
SFX Q   o    ójáról       [^o]o                     <POSS><CAS<DEL>>
SFX Q   o    ójára        [^o]o                     <POSS><CAS<SBL>>
SFX Q   o    ójánál       [^o]o                     <POSS><CAS<ADE>>
SFX Q   o    ójának       [^o]o                     <POSS><CAS<DAT>>
SFX Q   o    óján         [^o]o                     <POSS><CAS<SUE>>
SFX Q   o    ójáig        [^o]o                     <POSS><CAS<TER>>
SFX Q   o    ójához       [^o]o                     <POSS><CAS<ALL>>
SFX Q   o    ójából       [^o]o                     <POSS><CAS<ELA>>
SFX Q   o    ójában       [^o]o                     <POSS><CAS<INE>>
SFX Q   o    ójába        [^o]o                     <POSS><CAS<ILL>>
SFX Q   o    ójukéért     [^o]o                     <POSS<PLUR>><ANP><CAS<CAU>>
SFX Q   o    ójukévá      [^o]o                     <POSS<PLUR>><ANP><CAS<TRA>>
SFX Q   o    ójukéval     [^o]o                     <POSS<PLUR>><ANP><CAS<INS>>
SFX Q   o    ójukéul      [^o]o                     <POSS<PLUR>><ANP><CAS<ESS>>
SFX Q   o    ójukétól     [^o]o                     <POSS<PLUR>><ANP><CAS<ABL>>
SFX Q   o    ójukét       [^o]o                     <POSS<PLUR>><ANP><CAS<ACC>>
SFX Q   o    ójukéról     [^o]o                     <POSS<PLUR>><ANP><CAS<DEL>>
SFX Q   o    ójukért      [^o]o                     <POSS<PLUR>><CAS<CAU>>
SFX Q   o    ójukéra      [^o]o                     <POSS<PLUR>><ANP><CAS<SBL>>
SFX Q   o    ójukénál     [^o]o                     <POSS<PLUR>><ANP><CAS<ADE>>
SFX Q   o    ójukénak     [^o]o                     <POSS<PLUR>><ANP><CAS<DAT>>
SFX Q   o    ójukén       [^o]o                     <POSS<PLUR>><ANP><CAS<SUE>>
SFX Q   o    ójukéiért    [^o]o                     <POSS<PLUR>><ANP<PLUR>><CAS<CAU>>
SFX Q   o    ójukéivá     [^o]o                     <POSS<PLUR>><ANP<PLUR>><CAS<TRA>>
SFX Q   o    ójukéival    [^o]o                     <POSS<PLUR>><ANP<PLUR>><CAS<INS>>
SFX Q   o    ójukéiul     [^o]o                     <POSS<PLUR>><ANP<PLUR>><CAS<ESS>>
SFX Q   o    ójukéitól    [^o]o                     <POSS<PLUR>><ANP<PLUR>><CAS<ABL>>
SFX Q   o    ójukéit      [^o]o                     <POSS<PLUR>><ANP<PLUR>><CAS<ACC>>
SFX Q   o    ójukéiról    [^o]o                     <POSS<PLUR>><ANP<PLUR>><CAS<DEL>>
SFX Q   o    ójukéira     [^o]o                     <POSS<PLUR>><ANP<PLUR>><CAS<SBL>>
SFX Q   o    ójukéinál    [^o]o                     <POSS<PLUR>><ANP<PLUR>><CAS<ADE>>
SFX Q   o    ójukéinak    [^o]o                     <POSS<PLUR>><ANP<PLUR>><CAS<DAT>>
SFX Q   o    ójukéin      [^o]o                     <POSS<PLUR>><ANP<PLUR>><CAS<SUE>>
SFX Q   o    ójukéiig     [^o]o                     <POSS<PLUR>><ANP<PLUR>><CAS<TER>>
SFX Q   o    ójukéihoz    [^o]o                     <POSS<PLUR>><ANP<PLUR>><CAS<ALL>>
SFX Q   o    ójukéig      [^o]o                     <POSS<PLUR>><ANP><CAS<TER>>
SFX Q   o    ójukéiból    [^o]o                     <POSS<PLUR>><ANP<PLUR>><CAS<ELA>>
SFX Q   o    ójukéiban    [^o]o                     <POSS<PLUR>><ANP<PLUR>><CAS<INE>>
SFX Q   o    ójukéiba     [^o]o                     <POSS<PLUR>><ANP<PLUR>><CAS<ILL>>
SFX Q   o    ójukéi       [^o]o                     <POSS<PLUR>><ANP<PLUR>>
SFX Q   o    ójukéhoz     [^o]o                     <POSS<PLUR>><ANP><CAS<ALL>>
SFX Q   o    ójukéból     [^o]o                     <POSS<PLUR>><ANP><CAS<ELA>>
SFX Q   o    ójukéban     [^o]o                     <POSS<PLUR>><ANP><CAS<INE>>
SFX Q   o    ójukéba      [^o]o                     <POSS<PLUR>><ANP><CAS<ILL>>
SFX Q   o    ójuké        [^o]o                     <POSS<PLUR>><ANP>
SFX Q   o    ójukul       [^o]o                     <POSS<PLUR>><CAS<ESS>>
SFX Q   o    ójuktól      [^o]o                     <POSS<PLUR>><CAS<ABL>>
SFX Q   o    ójukról      [^o]o                     <POSS<PLUR>><CAS<DEL>>
SFX Q   o    ójukra       [^o]o                     <POSS<PLUR>><CAS<SBL>>
SFX Q   o    ójukon       [^o]o                     <POSS<PLUR>><CAS<SUE>>
SFX Q   o    ójuknál      [^o]o                     <POSS<PLUR>><CAS<ADE>>
SFX Q   o    ójuknak      [^o]o                     <POSS<PLUR>><CAS<DAT>>
SFX Q   o    ójukként     [^o]o                     <POSS<PLUR>><CAS<FOR>>
SFX Q   o    ójukká       [^o]o                     <POSS<PLUR>><CAS<TRA>>
SFX Q   o    ójukkor      [^o]o                     <POSS<PLUR>><CAS<TEM>>
SFX Q   o    ójukkal      [^o]o                     <POSS<PLUR>><CAS<INS>>
SFX Q   o    ójukig       [^o]o                     <POSS<PLUR>><CAS<TER>>
SFX Q   o    ójukhoz      [^o]o                     <POSS<PLUR>><CAS<ALL>>
SFX Q   o    ójukból      [^o]o                     <POSS<PLUR>><CAS<ELA>>
SFX Q   o    ójukban      [^o]o                     <POSS<PLUR>><CAS<INE>>
SFX Q   o    ójukba       [^o]o                     <POSS<PLUR>><CAS<ILL>>
SFX Q   o    ójukat       [^o]o                     <POSS<PLUR>><CAS<ACC>>
SFX Q   o    ójuk         [^o]o                     <POSS<PLUR>>
SFX Q   o    ójaként      [^o]o                     <POSS><CAS<FOR>>
SFX Q   o    ójakor       [^o]o                     <POSS><CAS<TEM>>
SFX Q   o    ója          [^o]o                     <POSS>
SFX Q   a    ájáéért      a                         <POSS><ANP><CAS<CAU>>
SFX Q   a    ájáévá       a                         <POSS><ANP><CAS<TRA>>
SFX Q   a    ájáéval      a                         <POSS><ANP><CAS<INS>>
SFX Q   a    ájáéul       a                         <POSS><ANP><CAS<ESS>>
SFX Q   a    ájáétól      a                         <POSS><ANP><CAS<ABL>>
SFX Q   a    ájáét        a                         <POSS><ANP><CAS<ACC>>
SFX Q   a    ájáéról      a                         <POSS><ANP><CAS<DEL>>
SFX Q   a    ájáért       a                         <POSS><CAS<CAU>>
SFX Q   a    ájáéra       a                         <POSS><ANP><CAS<SBL>>
SFX Q   a    ájáénál      a                         <POSS><ANP><CAS<ADE>>
SFX Q   a    ájáénak      a                         <POSS><ANP><CAS<DAT>>
SFX Q   a    ájáén        a                         <POSS><ANP><CAS<SUE>>
SFX Q   a    ájáéiért     a                         <POSS><ANP<PLUR>><CAS<CAU>>
SFX Q   a    ájáéivá      a                         <POSS><ANP<PLUR>><CAS<TRA>>
SFX Q   a    ájáéival     a                         <POSS><ANP<PLUR>><CAS<INS>>
SFX Q   a    ájáéiul      a                         <POSS><ANP<PLUR>><CAS<ESS>>
SFX Q   a    ájáéitól     a                         <POSS><ANP<PLUR>><CAS<ABL>>
SFX Q   a    ájáéit       a                         <POSS><ANP<PLUR>><CAS<ACC>>
SFX Q   a    ájáéiról     a                         <POSS><ANP<PLUR>><CAS<DEL>>
SFX Q   a    ájáéira      a                         <POSS><ANP<PLUR>><CAS<SBL>>
SFX Q   a    ájáéinál     a                         <POSS><ANP<PLUR>><CAS<ADE>>
SFX Q   a    ájáéinak     a                         <POSS><ANP<PLUR>><CAS<DAT>>
SFX Q   a    ájáéin       a                         <POSS><ANP<PLUR>><CAS<SUE>>
SFX Q   a    ájáéiig      a                         <POSS><ANP<PLUR>><CAS<TER>>
SFX Q   a    ájáéihoz     a                         <POSS><ANP<PLUR>><CAS<ALL>>
SFX Q   a    ájáéig       a                         <POSS><ANP><CAS<TER>>
SFX Q   a    ájáéiból     a                         <POSS><ANP<PLUR>><CAS<ELA>>
SFX Q   a    ájáéiban     a                         <POSS><ANP<PLUR>><CAS<INE>>
SFX Q   a    ájáéiba      a                         <POSS><ANP<PLUR>><CAS<ILL>>
SFX Q   a    ájáéi        a                         <POSS><ANP<PLUR>>
SFX Q   a    ájáéhoz      a                         <POSS><ANP><CAS<ALL>>
SFX Q   a    ájáéból      a                         <POSS><ANP><CAS<ELA>>
SFX Q   a    ájáéban      a                         <POSS><ANP><CAS<INE>>
SFX Q   a    ájáéba       a                         <POSS><ANP><CAS<ILL>>
SFX Q   a    ájáé         a                         <POSS><ANP>
SFX Q   a    ájává        a                         <POSS><CAS<TRA>>
SFX Q   a    ájával       a                         <POSS><CAS<INS>>
SFX Q   a    ájául        a                         <POSS><CAS<ESS>>
SFX Q   a    ájától       a                         <POSS><CAS<ABL>>
SFX Q   a    áját         a                         <POSS><CAS<ACC>>
SFX Q   a    ájáról       a                         <POSS><CAS<DEL>>
SFX Q   a    ájára        a                         <POSS><CAS<SBL>>
SFX Q   a    ájánál       a                         <POSS><CAS<ADE>>
SFX Q   a    ájának       a                         <POSS><CAS<DAT>>
SFX Q   a    áján         a                         <POSS><CAS<SUE>>
SFX Q   a    ájáig        a                         <POSS><CAS<TER>>
SFX Q   a    ájához       a                         <POSS><CAS<ALL>>
SFX Q   a    ájából       a                         <POSS><CAS<ELA>>
SFX Q   a    ájában       a                         <POSS><CAS<INE>>
SFX Q   a    ájába        a                         <POSS><CAS<ILL>>
SFX Q   a    ájukéért     a                         <POSS<PLUR>><ANP><CAS<CAU>>
SFX Q   a    ájukévá      a                         <POSS<PLUR>><ANP><CAS<TRA>>
SFX Q   a    ájukéval     a                         <POSS<PLUR>><ANP><CAS<INS>>
SFX Q   a    ájukéul      a                         <POSS<PLUR>><ANP><CAS<ESS>>
SFX Q   a    ájukétól     a                         <POSS<PLUR>><ANP><CAS<ABL>>
SFX Q   a    ájukét       a                         <POSS<PLUR>><ANP><CAS<ACC>>
SFX Q   a    ájukéról     a                         <POSS<PLUR>><ANP><CAS<DEL>>
SFX Q   a    ájukért      a                         <POSS<PLUR>><CAS<CAU>>
SFX Q   a    ájukéra      a                         <POSS<PLUR>><ANP><CAS<SBL>>
SFX Q   a    ájukénál     a                         <POSS<PLUR>><ANP><CAS<ADE>>
SFX Q   a    ájukénak     a                         <POSS<PLUR>><ANP><CAS<DAT>>
SFX Q   a    ájukén       a                         <POSS<PLUR>><ANP><CAS<SUE>>
SFX Q   a    ájukéiért    a                         <POSS<PLUR>><ANP<PLUR>><CAS<CAU>>
SFX Q   a    ájukéivá     a                         <POSS<PLUR>><ANP<PLUR>><CAS<TRA>>
SFX Q   a    ájukéival    a                         <POSS<PLUR>><ANP<PLUR>><CAS<INS>>
SFX Q   a    ájukéiul     a                         <POSS<PLUR>><ANP<PLUR>><CAS<ESS>>
SFX Q   a    ájukéitól    a                         <POSS<PLUR>><ANP<PLUR>><CAS<ABL>>
SFX Q   a    ájukéit      a                         <POSS<PLUR>><ANP<PLUR>><CAS<ACC>>
SFX Q   a    ájukéiról    a                         <POSS<PLUR>><ANP<PLUR>><CAS<DEL>>
SFX Q   a    ájukéira     a                         <POSS<PLUR>><ANP<PLUR>><CAS<SBL>>
SFX Q   a    ájukéinál    a                         <POSS<PLUR>><ANP<PLUR>><CAS<ADE>>
SFX Q   a    ájukéinak    a                         <POSS<PLUR>><ANP<PLUR>><CAS<DAT>>
SFX Q   a    ájukéin      a                         <POSS<PLUR>><ANP<PLUR>><CAS<SUE>>
SFX Q   a    ájukéiig     a                         <POSS<PLUR>><ANP<PLUR>><CAS<TER>>
SFX Q   a    ájukéihoz    a                         <POSS<PLUR>><ANP<PLUR>><CAS<ALL>>
SFX Q   a    ájukéig      a                         <POSS<PLUR>><ANP><CAS<TER>>
SFX Q   a    ájukéiból    a                         <POSS<PLUR>><ANP<PLUR>><CAS<ELA>>
SFX Q   a    ájukéiban    a                         <POSS<PLUR>><ANP<PLUR>><CAS<INE>>
SFX Q   a    ájukéiba     a                         <POSS<PLUR>><ANP<PLUR>><CAS<ILL>>
SFX Q   a    ájukéi       a                         <POSS<PLUR>><ANP<PLUR>>
SFX Q   a    ájukéhoz     a                         <POSS<PLUR>><ANP><CAS<ALL>>
SFX Q   a    ájukéból     a                         <POSS<PLUR>><ANP><CAS<ELA>>
SFX Q   a    ájukéban     a                         <POSS<PLUR>><ANP><CAS<INE>>
SFX Q   a    ájukéba      a                         <POSS<PLUR>><ANP><CAS<ILL>>
SFX Q   a    ájuké        a                         <POSS<PLUR>><ANP>
SFX Q   a    ájukul       a                         <POSS<PLUR>><CAS<ESS>>
SFX Q   a    ájuktól      a                         <POSS<PLUR>><CAS<ABL>>
SFX Q   a    ájukról      a                         <POSS<PLUR>><CAS<DEL>>
SFX Q   a    ájukra       a                         <POSS<PLUR>><CAS<SBL>>
SFX Q   a    ájukon       a                         <POSS<PLUR>><CAS<SUE>>
SFX Q   a    ájuknál      a                         <POSS<PLUR>><CAS<ADE>>
SFX Q   a    ájuknak      a                         <POSS<PLUR>><CAS<DAT>>
SFX Q   a    ájukként     a                         <POSS<PLUR>><CAS<FOR>>
SFX Q   a    ájukká       a                         <POSS<PLUR>><CAS<TRA>>
SFX Q   a    ájukkor      a                         <POSS<PLUR>><CAS<TEM>>
SFX Q   a    ájukkal      a                         <POSS<PLUR>><CAS<INS>>
SFX Q   a    ájukig       a                         <POSS<PLUR>><CAS<TER>>
SFX Q   a    ájukhoz      a                         <POSS<PLUR>><CAS<ALL>>
SFX Q   a    ájukból      a                         <POSS<PLUR>><CAS<ELA>>
SFX Q   a    ájukban      a                         <POSS<PLUR>><CAS<INE>>
SFX Q   a    ájukba       a                         <POSS<PLUR>><CAS<ILL>>
SFX Q   a    ájukat       a                         <POSS<PLUR>><CAS<ACC>>
SFX Q   a    ájuk         a                         <POSS<PLUR>>
SFX Q   a    ájaként      a                         <POSS><CAS<FOR>>
SFX Q   a    ájakor       a                         <POSS><CAS<TEM>>
SFX Q   a    ája          a                         <POSS>
SFX Q   0    jáéért       oo                        <POSS><ANP><CAS<CAU>>
SFX Q   0    jáéért       [áéióõuúüûy&ugrave;&oslash;] <POSS><ANP><CAS<CAU>>
SFX Q   0    jáéért       [^aáéoóõuúüû&ugrave;&oslash;] <POSS><ANP><CAS<CAU>>
SFX Q   0    jáévá        oo                        <POSS><ANP><CAS<TRA>>
SFX Q   0    jáévá        [áéióõuúüûy&ugrave;&oslash;] <POSS><ANP><CAS<TRA>>
SFX Q   0    jáévá        [^aáéoóõuúüû&ugrave;&oslash;] <POSS><ANP><CAS<TRA>>
SFX Q   0    jáéval       oo                        <POSS><ANP><CAS<INS>>
SFX Q   0    jáéval       [áéióõuúüûy&ugrave;&oslash;] <POSS><ANP><CAS<INS>>
SFX Q   0    jáéval       [^aáéoóõuúüû&ugrave;&oslash;] <POSS><ANP><CAS<INS>>
SFX Q   0    jáéul        oo                        <POSS><ANP><CAS<ESS>>
SFX Q   0    jáéul        [áéióõuúüûy&ugrave;&oslash;] <POSS><ANP><CAS<ESS>>
SFX Q   0    jáéul        [^aáéoóõuúüû&ugrave;&oslash;] <POSS><ANP><CAS<ESS>>
SFX Q   0    jáétól       oo                        <POSS><ANP><CAS<ABL>>
SFX Q   0    jáétól       [áéióõuúüûy&ugrave;&oslash;] <POSS><ANP><CAS<ABL>>
SFX Q   0    jáétól       [^aáéoóõuúüû&ugrave;&oslash;] <POSS><ANP><CAS<ABL>>
SFX Q   0    jáét         oo                        <POSS><ANP><CAS<ACC>>
SFX Q   0    jáét         [áéióõuúüûy&ugrave;&oslash;] <POSS><ANP><CAS<ACC>>
SFX Q   0    jáét         [^aáéoóõuúüû&ugrave;&oslash;] <POSS><ANP><CAS<ACC>>
SFX Q   0    jáéról       oo                        <POSS><ANP><CAS<DEL>>
SFX Q   0    jáéról       [áéióõuúüûy&ugrave;&oslash;] <POSS><ANP><CAS<DEL>>
SFX Q   0    jáéról       [^aáéoóõuúüû&ugrave;&oslash;] <POSS><ANP><CAS<DEL>>
SFX Q   0    jáért        oo                        <POSS><CAS<CAU>>
SFX Q   0    jáért        [áéióõuúüûy&ugrave;&oslash;] <POSS><CAS<CAU>>
SFX Q   0    jáért        [^aáéoóõuúüû&ugrave;&oslash;] <POSS><CAS<CAU>>
SFX Q   0    jáéra        oo                        <POSS><ANP><CAS<SBL>>
SFX Q   0    jáéra        [áéióõuúüûy&ugrave;&oslash;] <POSS><ANP><CAS<SBL>>
SFX Q   0    jáéra        [^aáéoóõuúüû&ugrave;&oslash;] <POSS><ANP><CAS<SBL>>
SFX Q   0    jáénál       oo                        <POSS><ANP><CAS<ADE>>
SFX Q   0    jáénál       [áéióõuúüûy&ugrave;&oslash;] <POSS><ANP><CAS<ADE>>
SFX Q   0    jáénál       [^aáéoóõuúüû&ugrave;&oslash;] <POSS><ANP><CAS<ADE>>
SFX Q   0    jáénak       oo                        <POSS><ANP><CAS<DAT>>
SFX Q   0    jáénak       [áéióõuúüûy&ugrave;&oslash;] <POSS><ANP><CAS<DAT>>
SFX Q   0    jáénak       [^aáéoóõuúüû&ugrave;&oslash;] <POSS><ANP><CAS<DAT>>
SFX Q   0    jáén         oo                        <POSS><ANP><CAS<SUE>>
SFX Q   0    jáén         [áéióõuúüûy&ugrave;&oslash;] <POSS><ANP><CAS<SUE>>
SFX Q   0    jáén         [^aáéoóõuúüû&ugrave;&oslash;] <POSS><ANP><CAS<SUE>>
SFX Q   0    jáéiért      oo                        <POSS><ANP<PLUR>><CAS<CAU>>
SFX Q   0    jáéiért      [áéióõuúüûy&ugrave;&oslash;] <POSS><ANP<PLUR>><CAS<CAU>>
SFX Q   0    jáéiért      [^aáéoóõuúüû&ugrave;&oslash;] <POSS><ANP<PLUR>><CAS<CAU>>
SFX Q   0    jáéivá       oo                        <POSS><ANP<PLUR>><CAS<TRA>>
SFX Q   0    jáéivá       [áéióõuúüûy&ugrave;&oslash;] <POSS><ANP<PLUR>><CAS<TRA>>
SFX Q   0    jáéivá       [^aáéoóõuúüû&ugrave;&oslash;] <POSS><ANP<PLUR>><CAS<TRA>>
SFX Q   0    jáéival      oo                        <POSS><ANP<PLUR>><CAS<INS>>
SFX Q   0    jáéival      [áéióõuúüûy&ugrave;&oslash;] <POSS><ANP<PLUR>><CAS<INS>>
SFX Q   0    jáéival      [^aáéoóõuúüû&ugrave;&oslash;] <POSS><ANP<PLUR>><CAS<INS>>
SFX Q   0    jáéiul       oo                        <POSS><ANP<PLUR>><CAS<ESS>>
SFX Q   0    jáéiul       [áéióõuúüûy&ugrave;&oslash;] <POSS><ANP<PLUR>><CAS<ESS>>
SFX Q   0    jáéiul       [^aáéoóõuúüû&ugrave;&oslash;] <POSS><ANP<PLUR>><CAS<ESS>>
SFX Q   0    jáéitól      oo                        <POSS><ANP<PLUR>><CAS<ABL>>
SFX Q   0    jáéitól      [áéióõuúüûy&ugrave;&oslash;] <POSS><ANP<PLUR>><CAS<ABL>>
SFX Q   0    jáéitól      [^aáéoóõuúüû&ugrave;&oslash;] <POSS><ANP<PLUR>><CAS<ABL>>
SFX Q   0    jáéit        oo                        <POSS><ANP<PLUR>><CAS<ACC>>
SFX Q   0    jáéit        [áéióõuúüûy&ugrave;&oslash;] <POSS><ANP<PLUR>><CAS<ACC>>
SFX Q   0    jáéit        [^aáéoóõuúüû&ugrave;&oslash;] <POSS><ANP<PLUR>><CAS<ACC>>
SFX Q   0    jáéiról      oo                        <POSS><ANP<PLUR>><CAS<DEL>>
SFX Q   0    jáéiról      [áéióõuúüûy&ugrave;&oslash;] <POSS><ANP<PLUR>><CAS<DEL>>
SFX Q   0    jáéiról      [^aáéoóõuúüû&ugrave;&oslash;] <POSS><ANP<PLUR>><CAS<DEL>>
SFX Q   0    jáéira       oo                        <POSS><ANP<PLUR>><CAS<SBL>>
SFX Q   0    jáéira       [áéióõuúüûy&ugrave;&oslash;] <POSS><ANP<PLUR>><CAS<SBL>>
SFX Q   0    jáéira       [^aáéoóõuúüû&ugrave;&oslash;] <POSS><ANP<PLUR>><CAS<SBL>>
SFX Q   0    jáéinál      oo                        <POSS><ANP<PLUR>><CAS<ADE>>
SFX Q   0    jáéinál      [áéióõuúüûy&ugrave;&oslash;] <POSS><ANP<PLUR>><CAS<ADE>>
SFX Q   0    jáéinál      [^aáéoóõuúüû&ugrave;&oslash;] <POSS><ANP<PLUR>><CAS<ADE>>
SFX Q   0    jáéinak      oo                        <POSS><ANP<PLUR>><CAS<DAT>>
SFX Q   0    jáéinak      [áéióõuúüûy&ugrave;&oslash;] <POSS><ANP<PLUR>><CAS<DAT>>
SFX Q   0    jáéinak      [^aáéoóõuúüû&ugrave;&oslash;] <POSS><ANP<PLUR>><CAS<DAT>>
SFX Q   0    jáéin        oo                        <POSS><ANP<PLUR>><CAS<SUE>>
SFX Q   0    jáéin        [áéióõuúüûy&ugrave;&oslash;] <POSS><ANP<PLUR>><CAS<SUE>>
SFX Q   0    jáéin        [^aáéoóõuúüû&ugrave;&oslash;] <POSS><ANP<PLUR>><CAS<SUE>>
SFX Q   0    jáéiig       oo                        <POSS><ANP<PLUR>><CAS<TER>>
SFX Q   0    jáéiig       [áéióõuúüûy&ugrave;&oslash;] <POSS><ANP<PLUR>><CAS<TER>>
SFX Q   0    jáéiig       [^aáéoóõuúüû&ugrave;&oslash;] <POSS><ANP<PLUR>><CAS<TER>>
SFX Q   0    jáéihoz      oo                        <POSS><ANP<PLUR>><CAS<ALL>>
SFX Q   0    jáéihoz      [áéióõuúüûy&ugrave;&oslash;] <POSS><ANP<PLUR>><CAS<ALL>>
SFX Q   0    jáéihoz      [^aáéoóõuúüû&ugrave;&oslash;] <POSS><ANP<PLUR>><CAS<ALL>>
SFX Q   0    jáéig        oo                        <POSS><ANP><CAS<TER>>
SFX Q   0    jáéig        [áéióõuúüûy&ugrave;&oslash;] <POSS><ANP><CAS<TER>>
SFX Q   0    jáéig        [^aáéoóõuúüû&ugrave;&oslash;] <POSS><ANP><CAS<TER>>
SFX Q   0    jáéiból      oo                        <POSS><ANP<PLUR>><CAS<ELA>>
SFX Q   0    jáéiból      [áéióõuúüûy&ugrave;&oslash;] <POSS><ANP<PLUR>><CAS<ELA>>
SFX Q   0    jáéiból      [^aáéoóõuúüû&ugrave;&oslash;] <POSS><ANP<PLUR>><CAS<ELA>>
SFX Q   0    jáéiban      oo                        <POSS><ANP<PLUR>><CAS<INE>>
SFX Q   0    jáéiban      [áéióõuúüûy&ugrave;&oslash;] <POSS><ANP<PLUR>><CAS<INE>>
SFX Q   0    jáéiban      [^aáéoóõuúüû&ugrave;&oslash;] <POSS><ANP<PLUR>><CAS<INE>>
SFX Q   0    jáéiba       oo                        <POSS><ANP<PLUR>><CAS<ILL>>
SFX Q   0    jáéiba       [áéióõuúüûy&ugrave;&oslash;] <POSS><ANP<PLUR>><CAS<ILL>>
SFX Q   0    jáéiba       [^aáéoóõuúüû&ugrave;&oslash;] <POSS><ANP<PLUR>><CAS<ILL>>
SFX Q   0    jáéi         oo                        <POSS><ANP<PLUR>>
SFX Q   0    jáéi         [áéióõuúüûy&ugrave;&oslash;] <POSS><ANP<PLUR>>
SFX Q   0    jáéi         [^aáéoóõuúüû&ugrave;&oslash;] <POSS><ANP<PLUR>>
SFX Q   0    jáéhoz       oo                        <POSS><ANP><CAS<ALL>>
SFX Q   0    jáéhoz       [áéióõuúüûy&ugrave;&oslash;] <POSS><ANP><CAS<ALL>>
SFX Q   0    jáéhoz       [^aáéoóõuúüû&ugrave;&oslash;] <POSS><ANP><CAS<ALL>>
SFX Q   0    jáéból       oo                        <POSS><ANP><CAS<ELA>>
SFX Q   0    jáéból       [áéióõuúüûy&ugrave;&oslash;] <POSS><ANP><CAS<ELA>>
SFX Q   0    jáéból       [^aáéoóõuúüû&ugrave;&oslash;] <POSS><ANP><CAS<ELA>>
SFX Q   0    jáéban       oo                        <POSS><ANP><CAS<INE>>
SFX Q   0    jáéban       [áéióõuúüûy&ugrave;&oslash;] <POSS><ANP><CAS<INE>>
SFX Q   0    jáéban       [^aáéoóõuúüû&ugrave;&oslash;] <POSS><ANP><CAS<INE>>
SFX Q   0    jáéba        oo                        <POSS><ANP><CAS<ILL>>
SFX Q   0    jáéba        [áéióõuúüûy&ugrave;&oslash;] <POSS><ANP><CAS<ILL>>
SFX Q   0    jáéba        [^aáéoóõuúüû&ugrave;&oslash;] <POSS><ANP><CAS<ILL>>
SFX Q   0    jáé          oo                        <POSS><ANP>
SFX Q   0    jáé          [áéióõuúüûy&ugrave;&oslash;] <POSS><ANP>
SFX Q   0    jáé          [^aáéoóõuúüû&ugrave;&oslash;] <POSS><ANP>
SFX Q   0    jává         oo                        <POSS><CAS<TRA>>
SFX Q   0    jává         [áéióõuúüûy&ugrave;&oslash;] <POSS><CAS<TRA>>
SFX Q   0    jává         [^aáéoóõuúüû&ugrave;&oslash;] <POSS><CAS<TRA>>
SFX Q   0    jával        oo                        <POSS><CAS<INS>>
SFX Q   0    jával        [áéióõuúüûy&ugrave;&oslash;] <POSS><CAS<INS>>
SFX Q   0    jával        [^aáéoóõuúüû&ugrave;&oslash;] <POSS><CAS<INS>>
SFX Q   0    jául         oo                        <POSS><CAS<ESS>>
SFX Q   0    jául         [áéióõuúüûy&ugrave;&oslash;] <POSS><CAS<ESS>>
SFX Q   0    jául         [^aáéoóõuúüû&ugrave;&oslash;] <POSS><CAS<ESS>>
SFX Q   0    jától        oo                        <POSS><CAS<ABL>>
SFX Q   0    jától        [áéióõuúüûy&ugrave;&oslash;] <POSS><CAS<ABL>>
SFX Q   0    jától        [^aáéoóõuúüû&ugrave;&oslash;] <POSS><CAS<ABL>>
SFX Q   0    ját          oo                        <POSS><CAS<ACC>>
SFX Q   0    ját          [áéióõuúüûy&ugrave;&oslash;] <POSS><CAS<ACC>>
SFX Q   0    ját          [^aáéoóõuúüû&ugrave;&oslash;] <POSS><CAS<ACC>>
SFX Q   0    járól        oo                        <POSS><CAS<DEL>>
SFX Q   0    járól        [áéióõuúüûy&ugrave;&oslash;] <POSS><CAS<DEL>>
SFX Q   0    járól        [^aáéoóõuúüû&ugrave;&oslash;] <POSS><CAS<DEL>>
SFX Q   0    jára         oo                        <POSS><CAS<SBL>>
SFX Q   0    jára         [áéióõuúüûy&ugrave;&oslash;] <POSS><CAS<SBL>>
SFX Q   0    jára         [^aáéoóõuúüû&ugrave;&oslash;] <POSS><CAS<SBL>>
SFX Q   0    jánál        oo                        <POSS><CAS<ADE>>
SFX Q   0    jánál        [áéióõuúüûy&ugrave;&oslash;] <POSS><CAS<ADE>>
SFX Q   0    jánál        [^aáéoóõuúüû&ugrave;&oslash;] <POSS><CAS<ADE>>
SFX Q   0    jának        oo                        <POSS><CAS<DAT>>
SFX Q   0    jának        [áéióõuúüûy&ugrave;&oslash;] <POSS><CAS<DAT>>
SFX Q   0    jának        [^aáéoóõuúüû&ugrave;&oslash;] <POSS><CAS<DAT>>
SFX Q   0    ján          oo                        <POSS><CAS<SUE>>
SFX Q   0    ján          [áéióõuúüûy&ugrave;&oslash;] <POSS><CAS<SUE>>
SFX Q   0    ján          [^aáéoóõuúüû&ugrave;&oslash;] <POSS><CAS<SUE>>
SFX Q   0    jáig         oo                        <POSS><CAS<TER>>
SFX Q   0    jáig         [áéióõuúüûy&ugrave;&oslash;] <POSS><CAS<TER>>
SFX Q   0    jáig         [^aáéoóõuúüû&ugrave;&oslash;] <POSS><CAS<TER>>
SFX Q   0    jához        oo                        <POSS><CAS<ALL>>
SFX Q   0    jához        [áéióõuúüûy&ugrave;&oslash;] <POSS><CAS<ALL>>
SFX Q   0    jához        [^aáéoóõuúüû&ugrave;&oslash;] <POSS><CAS<ALL>>
SFX Q   0    jából        oo                        <POSS><CAS<ELA>>
SFX Q   0    jából        [áéióõuúüûy&ugrave;&oslash;] <POSS><CAS<ELA>>
SFX Q   0    jából        [^aáéoóõuúüû&ugrave;&oslash;] <POSS><CAS<ELA>>
SFX Q   0    jában        oo                        <POSS><CAS<INE>>
SFX Q   0    jában        [áéióõuúüûy&ugrave;&oslash;] <POSS><CAS<INE>>
SFX Q   0    jában        [^aáéoóõuúüû&ugrave;&oslash;] <POSS><CAS<INE>>
SFX Q   0    jába         oo                        <POSS><CAS<ILL>>
SFX Q   0    jába         [áéióõuúüûy&ugrave;&oslash;] <POSS><CAS<ILL>>
SFX Q   0    jába         [^aáéoóõuúüû&ugrave;&oslash;] <POSS><CAS<ILL>>
SFX Q   0    jukéért      oo                        <POSS<PLUR>><ANP><CAS<CAU>>
SFX Q   0    jukéért      [áéióõuúüûy&ugrave;&oslash;] <POSS<PLUR>><ANP><CAS<CAU>>
SFX Q   0    jukéért      [^aáéoóõuúüû&ugrave;&oslash;] <POSS<PLUR>><ANP><CAS<CAU>>
SFX Q   0    jukévá       oo                        <POSS<PLUR>><ANP><CAS<TRA>>
SFX Q   0    jukévá       [áéióõuúüûy&ugrave;&oslash;] <POSS<PLUR>><ANP><CAS<TRA>>
SFX Q   0    jukévá       [^aáéoóõuúüû&ugrave;&oslash;] <POSS<PLUR>><ANP><CAS<TRA>>
SFX Q   0    jukéval      oo                        <POSS<PLUR>><ANP><CAS<INS>>
SFX Q   0    jukéval      [áéióõuúüûy&ugrave;&oslash;] <POSS<PLUR>><ANP><CAS<INS>>
SFX Q   0    jukéval      [^aáéoóõuúüû&ugrave;&oslash;] <POSS<PLUR>><ANP><CAS<INS>>
SFX Q   0    jukéul       oo                        <POSS<PLUR>><ANP><CAS<ESS>>
SFX Q   0    jukéul       [áéióõuúüûy&ugrave;&oslash;] <POSS<PLUR>><ANP><CAS<ESS>>
SFX Q   0    jukéul       [^aáéoóõuúüû&ugrave;&oslash;] <POSS<PLUR>><ANP><CAS<ESS>>
SFX Q   0    jukétól      oo                        <POSS<PLUR>><ANP><CAS<ABL>>
SFX Q   0    jukétól      [áéióõuúüûy&ugrave;&oslash;] <POSS<PLUR>><ANP><CAS<ABL>>
SFX Q   0    jukétól      [^aáéoóõuúüû&ugrave;&oslash;] <POSS<PLUR>><ANP><CAS<ABL>>
SFX Q   0    jukét        oo                        <POSS<PLUR>><ANP><CAS<ACC>>
SFX Q   0    jukét        [áéióõuúüûy&ugrave;&oslash;] <POSS<PLUR>><ANP><CAS<ACC>>
SFX Q   0    jukét        [^aáéoóõuúüû&ugrave;&oslash;] <POSS<PLUR>><ANP><CAS<ACC>>
SFX Q   0    jukéról      oo                        <POSS<PLUR>><ANP><CAS<DEL>>
SFX Q   0    jukéról      [áéióõuúüûy&ugrave;&oslash;] <POSS<PLUR>><ANP><CAS<DEL>>
SFX Q   0    jukéról      [^aáéoóõuúüû&ugrave;&oslash;] <POSS<PLUR>><ANP><CAS<DEL>>
SFX Q   0    jukért       oo                        <POSS<PLUR>><CAS<CAU>>
SFX Q   0    jukért       [áéióõuúüûy&ugrave;&oslash;] <POSS<PLUR>><CAS<CAU>>
SFX Q   0    jukért       [^aáéoóõuúüû&ugrave;&oslash;] <POSS<PLUR>><CAS<CAU>>
SFX Q   0    jukéra       oo                        <POSS<PLUR>><ANP><CAS<SBL>>
SFX Q   0    jukéra       [áéióõuúüûy&ugrave;&oslash;] <POSS<PLUR>><ANP><CAS<SBL>>
SFX Q   0    jukéra       [^aáéoóõuúüû&ugrave;&oslash;] <POSS<PLUR>><ANP><CAS<SBL>>
SFX Q   0    jukénál      oo                        <POSS<PLUR>><ANP><CAS<ADE>>
SFX Q   0    jukénál      [áéióõuúüûy&ugrave;&oslash;] <POSS<PLUR>><ANP><CAS<ADE>>
SFX Q   0    jukénál      [^aáéoóõuúüû&ugrave;&oslash;] <POSS<PLUR>><ANP><CAS<ADE>>
SFX Q   0    jukénak      oo                        <POSS<PLUR>><ANP><CAS<DAT>>
SFX Q   0    jukénak      [áéióõuúüûy&ugrave;&oslash;] <POSS<PLUR>><ANP><CAS<DAT>>
SFX Q   0    jukénak      [^aáéoóõuúüû&ugrave;&oslash;] <POSS<PLUR>><ANP><CAS<DAT>>
SFX Q   0    jukén        oo                        <POSS<PLUR>><ANP><CAS<SUE>>
SFX Q   0    jukén        [áéióõuúüûy&ugrave;&oslash;] <POSS<PLUR>><ANP><CAS<SUE>>
SFX Q   0    jukén        [^aáéoóõuúüû&ugrave;&oslash;] <POSS<PLUR>><ANP><CAS<SUE>>
SFX Q   0    jukéiért     oo                        <POSS<PLUR>><ANP<PLUR>><CAS<CAU>>
SFX Q   0    jukéiért     [áéióõuúüûy&ugrave;&oslash;] <POSS<PLUR>><ANP<PLUR>><CAS<CAU>>
SFX Q   0    jukéiért     [^aáéoóõuúüû&ugrave;&oslash;] <POSS<PLUR>><ANP<PLUR>><CAS<CAU>>
SFX Q   0    jukéivá      oo                        <POSS<PLUR>><ANP<PLUR>><CAS<TRA>>
SFX Q   0    jukéivá      [áéióõuúüûy&ugrave;&oslash;] <POSS<PLUR>><ANP<PLUR>><CAS<TRA>>
SFX Q   0    jukéivá      [^aáéoóõuúüû&ugrave;&oslash;] <POSS<PLUR>><ANP<PLUR>><CAS<TRA>>
SFX Q   0    jukéival     oo                        <POSS<PLUR>><ANP<PLUR>><CAS<INS>>
SFX Q   0    jukéival     [áéióõuúüûy&ugrave;&oslash;] <POSS<PLUR>><ANP<PLUR>><CAS<INS>>
SFX Q   0    jukéival     [^aáéoóõuúüû&ugrave;&oslash;] <POSS<PLUR>><ANP<PLUR>><CAS<INS>>
SFX Q   0    jukéiul      oo                        <POSS<PLUR>><ANP<PLUR>><CAS<ESS>>
SFX Q   0    jukéiul      [áéióõuúüûy&ugrave;&oslash;] <POSS<PLUR>><ANP<PLUR>><CAS<ESS>>
SFX Q   0    jukéiul      [^aáéoóõuúüû&ugrave;&oslash;] <POSS<PLUR>><ANP<PLUR>><CAS<ESS>>
SFX Q   0    jukéitól     oo                        <POSS<PLUR>><ANP<PLUR>><CAS<ABL>>
SFX Q   0    jukéitól     [áéióõuúüûy&ugrave;&oslash;] <POSS<PLUR>><ANP<PLUR>><CAS<ABL>>
SFX Q   0    jukéitól     [^aáéoóõuúüû&ugrave;&oslash;] <POSS<PLUR>><ANP<PLUR>><CAS<ABL>>
SFX Q   0    jukéit       oo                        <POSS<PLUR>><ANP<PLUR>><CAS<ACC>>
SFX Q   0    jukéit       [áéióõuúüûy&ugrave;&oslash;] <POSS<PLUR>><ANP<PLUR>><CAS<ACC>>
SFX Q   0    jukéit       [^aáéoóõuúüû&ugrave;&oslash;] <POSS<PLUR>><ANP<PLUR>><CAS<ACC>>
SFX Q   0    jukéiról     oo                        <POSS<PLUR>><ANP<PLUR>><CAS<DEL>>
SFX Q   0    jukéiról     [áéióõuúüûy&ugrave;&oslash;] <POSS<PLUR>><ANP<PLUR>><CAS<DEL>>
SFX Q   0    jukéiról     [^aáéoóõuúüû&ugrave;&oslash;] <POSS<PLUR>><ANP<PLUR>><CAS<DEL>>
SFX Q   0    jukéira      oo                        <POSS<PLUR>><ANP<PLUR>><CAS<SBL>>
SFX Q   0    jukéira      [áéióõuúüûy&ugrave;&oslash;] <POSS<PLUR>><ANP<PLUR>><CAS<SBL>>
SFX Q   0    jukéira      [^aáéoóõuúüû&ugrave;&oslash;] <POSS<PLUR>><ANP<PLUR>><CAS<SBL>>
SFX Q   0    jukéinál     oo                        <POSS<PLUR>><ANP<PLUR>><CAS<ADE>>
SFX Q   0    jukéinál     [áéióõuúüûy&ugrave;&oslash;] <POSS<PLUR>><ANP<PLUR>><CAS<ADE>>
SFX Q   0    jukéinál     [^aáéoóõuúüû&ugrave;&oslash;] <POSS<PLUR>><ANP<PLUR>><CAS<ADE>>
SFX Q   0    jukéinak     oo                        <POSS<PLUR>><ANP<PLUR>><CAS<DAT>>
SFX Q   0    jukéinak     [áéióõuúüûy&ugrave;&oslash;] <POSS<PLUR>><ANP<PLUR>><CAS<DAT>>
SFX Q   0    jukéinak     [^aáéoóõuúüû&ugrave;&oslash;] <POSS<PLUR>><ANP<PLUR>><CAS<DAT>>
SFX Q   0    jukéin       oo                        <POSS<PLUR>><ANP<PLUR>><CAS<SUE>>
SFX Q   0    jukéin       [áéióõuúüûy&ugrave;&oslash;] <POSS<PLUR>><ANP<PLUR>><CAS<SUE>>
SFX Q   0    jukéin       [^aáéoóõuúüû&ugrave;&oslash;] <POSS<PLUR>><ANP<PLUR>><CAS<SUE>>
SFX Q   0    jukéiig      oo                        <POSS<PLUR>><ANP<PLUR>><CAS<TER>>
SFX Q   0    jukéiig      [áéióõuúüûy&ugrave;&oslash;] <POSS<PLUR>><ANP<PLUR>><CAS<TER>>
SFX Q   0    jukéiig      [^aáéoóõuúüû&ugrave;&oslash;] <POSS<PLUR>><ANP<PLUR>><CAS<TER>>
SFX Q   0    jukéihoz     oo                        <POSS<PLUR>><ANP<PLUR>><CAS<ALL>>
SFX Q   0    jukéihoz     [áéióõuúüûy&ugrave;&oslash;] <POSS<PLUR>><ANP<PLUR>><CAS<ALL>>
SFX Q   0    jukéihoz     [^aáéoóõuúüû&ugrave;&oslash;] <POSS<PLUR>><ANP<PLUR>><CAS<ALL>>
SFX Q   0    jukéig       oo                        <POSS<PLUR>><ANP><CAS<TER>>
SFX Q   0    jukéig       [áéióõuúüûy&ugrave;&oslash;] <POSS<PLUR>><ANP><CAS<TER>>
SFX Q   0    jukéig       [^aáéoóõuúüû&ugrave;&oslash;] <POSS<PLUR>><ANP><CAS<TER>>
SFX Q   0    jukéiból     oo                        <POSS<PLUR>><ANP<PLUR>><CAS<ELA>>
SFX Q   0    jukéiból     [áéióõuúüûy&ugrave;&oslash;] <POSS<PLUR>><ANP<PLUR>><CAS<ELA>>
SFX Q   0    jukéiból     [^aáéoóõuúüû&ugrave;&oslash;] <POSS<PLUR>><ANP<PLUR>><CAS<ELA>>
SFX Q   0    jukéiban     oo                        <POSS<PLUR>><ANP<PLUR>><CAS<INE>>
SFX Q   0    jukéiban     [áéióõuúüûy&ugrave;&oslash;] <POSS<PLUR>><ANP<PLUR>><CAS<INE>>
SFX Q   0    jukéiban     [^aáéoóõuúüû&ugrave;&oslash;] <POSS<PLUR>><ANP<PLUR>><CAS<INE>>
SFX Q   0    jukéiba      oo                        <POSS<PLUR>><ANP<PLUR>><CAS<ILL>>
SFX Q   0    jukéiba      [áéióõuúüûy&ugrave;&oslash;] <POSS<PLUR>><ANP<PLUR>><CAS<ILL>>
SFX Q   0    jukéiba      [^aáéoóõuúüû&ugrave;&oslash;] <POSS<PLUR>><ANP<PLUR>><CAS<ILL>>
SFX Q   0    jukéi        oo                        <POSS<PLUR>><ANP<PLUR>>
SFX Q   0    jukéi        [áéióõuúüûy&ugrave;&oslash;] <POSS<PLUR>><ANP<PLUR>>
SFX Q   0    jukéi        [^aáéoóõuúüû&ugrave;&oslash;] <POSS<PLUR>><ANP<PLUR>>
SFX Q   0    jukéhoz      oo                        <POSS<PLUR>><ANP><CAS<ALL>>
SFX Q   0    jukéhoz      [áéióõuúüûy&ugrave;&oslash;] <POSS<PLUR>><ANP><CAS<ALL>>
SFX Q   0    jukéhoz      [^aáéoóõuúüû&ugrave;&oslash;] <POSS<PLUR>><ANP><CAS<ALL>>
SFX Q   0    jukéból      oo                        <POSS<PLUR>><ANP><CAS<ELA>>
SFX Q   0    jukéból      [áéióõuúüûy&ugrave;&oslash;] <POSS<PLUR>><ANP><CAS<ELA>>
SFX Q   0    jukéból      [^aáéoóõuúüû&ugrave;&oslash;] <POSS<PLUR>><ANP><CAS<ELA>>
SFX Q   0    jukéban      oo                        <POSS<PLUR>><ANP><CAS<INE>>
SFX Q   0    jukéban      [áéióõuúüûy&ugrave;&oslash;] <POSS<PLUR>><ANP><CAS<INE>>
SFX Q   0    jukéban      [^aáéoóõuúüû&ugrave;&oslash;] <POSS<PLUR>><ANP><CAS<INE>>
SFX Q   0    jukéba       oo                        <POSS<PLUR>><ANP><CAS<ILL>>
SFX Q   0    jukéba       [áéióõuúüûy&ugrave;&oslash;] <POSS<PLUR>><ANP><CAS<ILL>>
SFX Q   0    jukéba       [^aáéoóõuúüû&ugrave;&oslash;] <POSS<PLUR>><ANP><CAS<ILL>>
SFX Q   0    juké         oo                        <POSS<PLUR>><ANP>
SFX Q   0    juké         [áéióõuúüûy&ugrave;&oslash;] <POSS<PLUR>><ANP>
SFX Q   0    juké         [^aáéoóõuúüû&ugrave;&oslash;] <POSS<PLUR>><ANP>
SFX Q   0    jukul        oo                        <POSS<PLUR>><CAS<ESS>>
SFX Q   0    jukul        [áéióõuúüûy&ugrave;&oslash;] <POSS<PLUR>><CAS<ESS>>
SFX Q   0    jukul        [^aáéoóõuúüû&ugrave;&oslash;] <POSS<PLUR>><CAS<ESS>>
SFX Q   0    juktól       oo                        <POSS<PLUR>><CAS<ABL>>
SFX Q   0    juktól       [áéióõuúüûy&ugrave;&oslash;] <POSS<PLUR>><CAS<ABL>>
SFX Q   0    juktól       [^aáéoóõuúüû&ugrave;&oslash;] <POSS<PLUR>><CAS<ABL>>
SFX Q   0    jukról       oo                        <POSS<PLUR>><CAS<DEL>>
SFX Q   0    jukról       [áéióõuúüûy&ugrave;&oslash;] <POSS<PLUR>><CAS<DEL>>
SFX Q   0    jukról       [^aáéoóõuúüû&ugrave;&oslash;] <POSS<PLUR>><CAS<DEL>>
SFX Q   0    jukra        oo                        <POSS<PLUR>><CAS<SBL>>
SFX Q   0    jukra        [áéióõuúüûy&ugrave;&oslash;] <POSS<PLUR>><CAS<SBL>>
SFX Q   0    jukra        [^aáéoóõuúüû&ugrave;&oslash;] <POSS<PLUR>><CAS<SBL>>
SFX Q   0    jukon        oo                        <POSS<PLUR>><CAS<SUE>>
SFX Q   0    jukon        [áéióõuúüûy&ugrave;&oslash;] <POSS<PLUR>><CAS<SUE>>
SFX Q   0    jukon        [^aáéoóõuúüû&ugrave;&oslash;] <POSS<PLUR>><CAS<SUE>>
SFX Q   0    juknál       oo                        <POSS<PLUR>><CAS<ADE>>
SFX Q   0    juknál       [áéióõuúüûy&ugrave;&oslash;] <POSS<PLUR>><CAS<ADE>>
SFX Q   0    juknál       [^aáéoóõuúüû&ugrave;&oslash;] <POSS<PLUR>><CAS<ADE>>
SFX Q   0    juknak       oo                        <POSS<PLUR>><CAS<DAT>>
SFX Q   0    juknak       [áéióõuúüûy&ugrave;&oslash;] <POSS<PLUR>><CAS<DAT>>
SFX Q   0    juknak       [^aáéoóõuúüû&ugrave;&oslash;] <POSS<PLUR>><CAS<DAT>>
SFX Q   0    jukként      oo                        <POSS<PLUR>><CAS<FOR>>
SFX Q   0    jukként      [áéióõuúüûy&ugrave;&oslash;] <POSS<PLUR>><CAS<FOR>>
SFX Q   0    jukként      [^aáéoóõuúüû&ugrave;&oslash;] <POSS<PLUR>><CAS<FOR>>
SFX Q   0    jukká        oo                        <POSS<PLUR>><CAS<TRA>>
SFX Q   0    jukká        [áéióõuúüûy&ugrave;&oslash;] <POSS<PLUR>><CAS<TRA>>
SFX Q   0    jukká        [^aáéoóõuúüû&ugrave;&oslash;] <POSS<PLUR>><CAS<TRA>>
SFX Q   0    jukkor       oo                        <POSS<PLUR>><CAS<TEM>>
SFX Q   0    jukkor       [áéióõuúüûy&ugrave;&oslash;] <POSS<PLUR>><CAS<TEM>>
SFX Q   0    jukkor       [^aáéoóõuúüû&ugrave;&oslash;] <POSS<PLUR>><CAS<TEM>>
SFX Q   0    jukkal       oo                        <POSS<PLUR>><CAS<INS>>
SFX Q   0    jukkal       [áéióõuúüûy&ugrave;&oslash;] <POSS<PLUR>><CAS<INS>>
SFX Q   0    jukkal       [^aáéoóõuúüû&ugrave;&oslash;] <POSS<PLUR>><CAS<INS>>
SFX Q   0    jukig        oo                        <POSS<PLUR>><CAS<TER>>
SFX Q   0    jukig        [áéióõuúüûy&ugrave;&oslash;] <POSS<PLUR>><CAS<TER>>
SFX Q   0    jukig        [^aáéoóõuúüû&ugrave;&oslash;] <POSS<PLUR>><CAS<TER>>
SFX Q   0    jukhoz       oo                        <POSS<PLUR>><CAS<ALL>>
SFX Q   0    jukhoz       [áéióõuúüûy&ugrave;&oslash;] <POSS<PLUR>><CAS<ALL>>
SFX Q   0    jukhoz       [^aáéoóõuúüû&ugrave;&oslash;] <POSS<PLUR>><CAS<ALL>>
SFX Q   0    jukból       oo                        <POSS<PLUR>><CAS<ELA>>
SFX Q   0    jukból       [áéióõuúüûy&ugrave;&oslash;] <POSS<PLUR>><CAS<ELA>>
SFX Q   0    jukból       [^aáéoóõuúüû&ugrave;&oslash;] <POSS<PLUR>><CAS<ELA>>
SFX Q   0    jukban       oo                        <POSS<PLUR>><CAS<INE>>
SFX Q   0    jukban       [áéióõuúüûy&ugrave;&oslash;] <POSS<PLUR>><CAS<INE>>
SFX Q   0    jukban       [^aáéoóõuúüû&ugrave;&oslash;] <POSS<PLUR>><CAS<INE>>
SFX Q   0    jukba        oo                        <POSS<PLUR>><CAS<ILL>>
SFX Q   0    jukba        [áéióõuúüûy&ugrave;&oslash;] <POSS<PLUR>><CAS<ILL>>
SFX Q   0    jukba        [^aáéoóõuúüû&ugrave;&oslash;] <POSS<PLUR>><CAS<ILL>>
SFX Q   0    jukat        oo                        <POSS<PLUR>><CAS<ACC>>
SFX Q   0    jukat        [áéióõuúüûy&ugrave;&oslash;] <POSS<PLUR>><CAS<ACC>>
SFX Q   0    jukat        [^aáéoóõuúüû&ugrave;&oslash;] <POSS<PLUR>><CAS<ACC>>
SFX Q   0    juk/&        [^aáéoóõuúüû&ugrave;&oslash;] <POSS<PLUR>><CAS<ACC>>
SFX Q   0    juk          oo                        <POSS<PLUR>>
SFX Q   0    juk          [áéióõuúüûy&ugrave;&oslash;] <POSS<PLUR>>
SFX Q   0    juk          [^aáéoóõuúüû&ugrave;&oslash;] <POSS<PLUR>>
SFX Q   0    jaként       oo                        <POSS><CAS<FOR>>
SFX Q   0    jaként       [áéióõuúüûy&ugrave;&oslash;] <POSS><CAS<FOR>>
SFX Q   0    jaként       [^aáéoóõuúüû&ugrave;&oslash;] <POSS><CAS<FOR>>
SFX Q   0    jakor        oo                        <POSS><CAS<TEM>>
SFX Q   0    jakor        [áéióõuúüûy&ugrave;&oslash;] <POSS><CAS<TEM>>
SFX Q   0    jakor        [^aáéoóõuúüû&ugrave;&oslash;] <POSS><CAS<TEM>>
SFX Q   0    jaiéért      [^aáéoóõuúüû&ugrave;&oslash;] <PLUR><POSS><ANP><CAS<CAU>>
SFX Q   0    jaiévá       [^aáéoóõuúüû&ugrave;&oslash;] <PLUR><POSS><ANP><CAS<TRA>>
SFX Q   0    jaiéval      [^aáéoóõuúüû&ugrave;&oslash;] <PLUR><POSS><ANP><CAS<INS>>
SFX Q   0    jaiéul       [^aáéoóõuúüû&ugrave;&oslash;] <PLUR><POSS><ANP><CAS<ESS>>
SFX Q   0    jaiétól      [^aáéoóõuúüû&ugrave;&oslash;] <PLUR><POSS><ANP><CAS<ABL>>
SFX Q   0    jaiét        [^aáéoóõuúüû&ugrave;&oslash;] <PLUR><POSS><ANP><CAS<ACC>>
SFX Q   0    jaiéról      [^aáéoóõuúüû&ugrave;&oslash;] <PLUR><POSS><ANP><CAS<DEL>>
SFX Q   0    jaiért       [^aáéoóõuúüû&ugrave;&oslash;] <PLUR><POSS><CAS<CAU>>
SFX Q   0    jaiéra       [^aáéoóõuúüû&ugrave;&oslash;] <PLUR><POSS><ANP><CAS<SBL>>
SFX Q   0    jaiénál      [^aáéoóõuúüû&ugrave;&oslash;] <PLUR><POSS><ANP><CAS<ADE>>
SFX Q   0    jaiénak      [^aáéoóõuúüû&ugrave;&oslash;] <PLUR><POSS><ANP><CAS<DAT>>
SFX Q   0    jaién        [^aáéoóõuúüû&ugrave;&oslash;] <PLUR><POSS><ANP><CAS<SUE>>
SFX Q   0    jaiéiért     [^aáéoóõuúüû&ugrave;&oslash;] <PLUR><POSS><ANP<PLUR>><CAS<CAU>>
SFX Q   0    jaiéivá      [^aáéoóõuúüû&ugrave;&oslash;] <PLUR><POSS><ANP<PLUR>><CAS<TRA>>
SFX Q   0    jaiéival     [^aáéoóõuúüû&ugrave;&oslash;] <PLUR><POSS><ANP<PLUR>><CAS<INS>>
SFX Q   0    jaiéiul      [^aáéoóõuúüû&ugrave;&oslash;] <PLUR><POSS><ANP<PLUR>><CAS<ESS>>
SFX Q   0    jaiéitól     [^aáéoóõuúüû&ugrave;&oslash;] <PLUR><POSS><ANP<PLUR>><CAS<ABL>>
SFX Q   0    jaiéit       [^aáéoóõuúüû&ugrave;&oslash;] <PLUR><POSS><ANP<PLUR>><CAS<ACC>>
SFX Q   0    jaiéiról     [^aáéoóõuúüû&ugrave;&oslash;] <PLUR><POSS><ANP<PLUR>><CAS<DEL>>
SFX Q   0    jaiéira      [^aáéoóõuúüû&ugrave;&oslash;] <PLUR><POSS><ANP<PLUR>><CAS<SBL>>
SFX Q   0    jaiéinál     [^aáéoóõuúüû&ugrave;&oslash;] <PLUR><POSS><ANP<PLUR>><CAS<ADE>>
SFX Q   0    jaiéinak     [^aáéoóõuúüû&ugrave;&oslash;] <PLUR><POSS><ANP<PLUR>><CAS<DAT>>
SFX Q   0    jaiéin       [^aáéoóõuúüû&ugrave;&oslash;] <PLUR><POSS><ANP<PLUR>><CAS<SUE>>
SFX Q   0    jaiéiig      [^aáéoóõuúüû&ugrave;&oslash;] <PLUR><POSS><ANP<PLUR>><CAS<TER>>
SFX Q   0    jaiéihoz     [^aáéoóõuúüû&ugrave;&oslash;] <PLUR><POSS><ANP<PLUR>><CAS<ALL>>
SFX Q   0    jaiéig       [^aáéoóõuúüû&ugrave;&oslash;] <PLUR><POSS><ANP><CAS<TER>>
SFX Q   0    jaiéiból     [^aáéoóõuúüû&ugrave;&oslash;] <PLUR><POSS><ANP<PLUR>><CAS<ELA>>
SFX Q   0    jaiéiban     [^aáéoóõuúüû&ugrave;&oslash;] <PLUR><POSS><ANP<PLUR>><CAS<INE>>
SFX Q   0    jaiéiba      [^aáéoóõuúüû&ugrave;&oslash;] <PLUR><POSS><ANP<PLUR>><CAS<ILL>>
SFX Q   0    jaiéi        [^aáéoóõuúüû&ugrave;&oslash;] <PLUR><POSS><ANP<PLUR>>
SFX Q   0    jaiéhoz      [^aáéoóõuúüû&ugrave;&oslash;] <PLUR><POSS><ANP><CAS<ALL>>
SFX Q   0    jaiéból      [^aáéoóõuúüû&ugrave;&oslash;] <PLUR><POSS><ANP><CAS<ELA>>
SFX Q   0    jaiéban      [^aáéoóõuúüû&ugrave;&oslash;] <PLUR><POSS><ANP><CAS<INE>>
SFX Q   0    jaiéba       [^aáéoóõuúüû&ugrave;&oslash;] <PLUR><POSS><ANP><CAS<ILL>>
SFX Q   0    jaié         [^aáéoóõuúüû&ugrave;&oslash;] <PLUR><POSS><ANP>
SFX Q   0    jaivá        [^aáéoóõuúüû&ugrave;&oslash;] <PLUR><POSS><CAS<TRA>>
SFX Q   0    jaival       [^aáéoóõuúüû&ugrave;&oslash;] <PLUR><POSS><CAS<INS>>
SFX Q   0    jaiul        [^aáéoóõuúüû&ugrave;&oslash;] <PLUR><POSS><CAS<ESS>>
SFX Q   0    jaitól       [^aáéoóõuúüû&ugrave;&oslash;] <PLUR><POSS><CAS<ABL>>
SFX Q   0    jaitokéért   [^aáéoóõuúüû&ugrave;&oslash;] <PLUR><POSS<2><PLUR>><ANP><CAS<CAU>>
SFX Q   0    jaitokévá    [^aáéoóõuúüû&ugrave;&oslash;] <PLUR><POSS<2><PLUR>><ANP><CAS<TRA>>
SFX Q   0    jaitokéval   [^aáéoóõuúüû&ugrave;&oslash;] <PLUR><POSS<2><PLUR>><ANP><CAS<INS>>
SFX Q   0    jaitokéul    [^aáéoóõuúüû&ugrave;&oslash;] <PLUR><POSS<2><PLUR>><ANP><CAS<ESS>>
SFX Q   0    jaitokétól   [^aáéoóõuúüû&ugrave;&oslash;] <PLUR><POSS<2><PLUR>><ANP><CAS<ABL>>
SFX Q   0    jaitokét     [^aáéoóõuúüû&ugrave;&oslash;] <PLUR><POSS<2><PLUR>><ANP><CAS<ACC>>
SFX Q   0    jaitokéról   [^aáéoóõuúüû&ugrave;&oslash;] <PLUR><POSS<2><PLUR>><ANP><CAS<DEL>>
SFX Q   0    jaitokért    [^aáéoóõuúüû&ugrave;&oslash;] <PLUR><POSS<2><PLUR>><CAS<CAU>>
SFX Q   0    jaitokéra    [^aáéoóõuúüû&ugrave;&oslash;] <PLUR><POSS<2><PLUR>><ANP><CAS<SBL>>
SFX Q   0    jaitokénál   [^aáéoóõuúüû&ugrave;&oslash;] <PLUR><POSS<2><PLUR>><ANP><CAS<ADE>>
SFX Q   0    jaitokénak   [^aáéoóõuúüû&ugrave;&oslash;] <PLUR><POSS<2><PLUR>><ANP><CAS<DAT>>
SFX Q   0    jaitokén     [^aáéoóõuúüû&ugrave;&oslash;] <PLUR><POSS<2><PLUR>><ANP><CAS<SUE>>
SFX Q   0    jaitokéiért  [^aáéoóõuúüû&ugrave;&oslash;] <PLUR><POSS<2><PLUR>><ANP<PLUR>><CAS<CAU>>
SFX Q   0    jaitokéivá   [^aáéoóõuúüû&ugrave;&oslash;] <PLUR><POSS<2><PLUR>><ANP<PLUR>><CAS<TRA>>
SFX Q   0    jaitokéival  [^aáéoóõuúüû&ugrave;&oslash;] <PLUR><POSS<2><PLUR>><ANP<PLUR>><CAS<INS>>
SFX Q   0    jaitokéiul   [^aáéoóõuúüû&ugrave;&oslash;] <PLUR><POSS<2><PLUR>><ANP<PLUR>><CAS<ESS>>
SFX Q   0    jaitokéitól  [^aáéoóõuúüû&ugrave;&oslash;] <PLUR><POSS<2><PLUR>><ANP<PLUR>><CAS<ABL>>
SFX Q   0    jaitokéit    [^aáéoóõuúüû&ugrave;&oslash;] <PLUR><POSS<2><PLUR>><ANP<PLUR>><CAS<ACC>>
SFX Q   0    jaitokéiról  [^aáéoóõuúüû&ugrave;&oslash;] <PLUR><POSS<2><PLUR>><ANP<PLUR>><CAS<DEL>>
SFX Q   0    jaitokéira   [^aáéoóõuúüû&ugrave;&oslash;] <PLUR><POSS<2><PLUR>><ANP<PLUR>><CAS<SBL>>
SFX Q   0    jaitokéinál  [^aáéoóõuúüû&ugrave;&oslash;] <PLUR><POSS<2><PLUR>><ANP<PLUR>><CAS<ADE>>
SFX Q   0    jaitokéinak  [^aáéoóõuúüû&ugrave;&oslash;] <PLUR><POSS<2><PLUR>><ANP<PLUR>><CAS<DAT>>
SFX Q   0    jaitokéin    [^aáéoóõuúüû&ugrave;&oslash;] <PLUR><POSS<2><PLUR>><ANP<PLUR>><CAS<SUE>>
SFX Q   0    jaitokéiig   [^aáéoóõuúüû&ugrave;&oslash;] <PLUR><POSS<2><PLUR>><ANP<PLUR>><CAS<TER>>
SFX Q   0    jaitokéihoz  [^aáéoóõuúüû&ugrave;&oslash;] <PLUR><POSS<2><PLUR>><ANP<PLUR>><CAS<ALL>>
SFX Q   0    jaitokéig    [^aáéoóõuúüû&ugrave;&oslash;] <PLUR><POSS<2><PLUR>><ANP><CAS<TER>>
SFX Q   0    jaitokéiból  [^aáéoóõuúüû&ugrave;&oslash;] <PLUR><POSS<2><PLUR>><ANP<PLUR>><CAS<ELA>>
SFX Q   0    jaitokéiban  [^aáéoóõuúüû&ugrave;&oslash;] <PLUR><POSS<2><PLUR>><ANP<PLUR>><CAS<INE>>
SFX Q   0    jaitokéiba   [^aáéoóõuúüû&ugrave;&oslash;] <PLUR><POSS<2><PLUR>><ANP<PLUR>><CAS<ILL>>
SFX Q   0    jaitokéi     [^aáéoóõuúüû&ugrave;&oslash;] <PLUR><POSS<2><PLUR>><ANP<PLUR>>
SFX Q   0    jaitokéhoz   [^aáéoóõuúüû&ugrave;&oslash;] <PLUR><POSS<2><PLUR>><ANP><CAS<ALL>>
SFX Q   0    jaitokéból   [^aáéoóõuúüû&ugrave;&oslash;] <PLUR><POSS<2><PLUR>><ANP><CAS<ELA>>
SFX Q   0    jaitokéban   [^aáéoóõuúüû&ugrave;&oslash;] <PLUR><POSS<2><PLUR>><ANP><CAS<INE>>
SFX Q   0    jaitokéba    [^aáéoóõuúüû&ugrave;&oslash;] <PLUR><POSS<2><PLUR>><ANP><CAS<ILL>>
SFX Q   0    jaitoké      [^aáéoóõuúüû&ugrave;&oslash;] <PLUR><POSS<2><PLUR>><ANP>
SFX Q   0    jaitokul     [^aáéoóõuúüû&ugrave;&oslash;] <PLUR><POSS<2><PLUR>><CAS<ESS>>
SFX Q   0    jaitoktól    [^aáéoóõuúüû&ugrave;&oslash;] <PLUR><POSS<2><PLUR>><CAS<ABL>>
SFX Q   0    jaitokról    [^aáéoóõuúüû&ugrave;&oslash;] <PLUR><POSS<2><PLUR>><CAS<DEL>>
SFX Q   0    jaitokra     [^aáéoóõuúüû&ugrave;&oslash;] <PLUR><POSS<2><PLUR>><CAS<SBL>>
SFX Q   0    jaitokon     [^aáéoóõuúüû&ugrave;&oslash;] <PLUR><POSS<2><PLUR>><CAS<SUE>>
SFX Q   0    jaitoknál    [^aáéoóõuúüû&ugrave;&oslash;] <PLUR><POSS<2><PLUR>><CAS<ADE>>
SFX Q   0    jaitoknak    [^aáéoóõuúüû&ugrave;&oslash;] <PLUR><POSS<2><PLUR>><CAS<DAT>>
SFX Q   0    jaitokként   [^aáéoóõuúüû&ugrave;&oslash;] <PLUR><POSS<2><PLUR>><CAS<FOR>>
SFX Q   0    jaitokká     [^aáéoóõuúüû&ugrave;&oslash;] <PLUR><POSS<2><PLUR>><CAS<TRA>>
SFX Q   0    jaitokkor    [^aáéoóõuúüû&ugrave;&oslash;] <PLUR><POSS<2><PLUR>><CAS<TEM>>
SFX Q   0    jaitokkal    [^aáéoóõuúüû&ugrave;&oslash;] <PLUR><POSS<2><PLUR>><CAS<INS>>
SFX Q   0    jaitokig     [^aáéoóõuúüû&ugrave;&oslash;] <PLUR><POSS<2><PLUR>><CAS<TER>>
SFX Q   0    jaitokhoz    [^aáéoóõuúüû&ugrave;&oslash;] <PLUR><POSS<2><PLUR>><CAS<ALL>>
SFX Q   0    jaitokból    [^aáéoóõuúüû&ugrave;&oslash;] <PLUR><POSS<2><PLUR>><CAS<ELA>>
SFX Q   0    jaitokban    [^aáéoóõuúüû&ugrave;&oslash;] <PLUR><POSS<2><PLUR>><CAS<INE>>
SFX Q   0    jaitokba     [^aáéoóõuúüû&ugrave;&oslash;] <PLUR><POSS<2><PLUR>><CAS<ILL>>
SFX Q   0    jaitokat     [^aáéoóõuúüû&ugrave;&oslash;] <PLUR><POSS<2><PLUR>><CAS<ACC>>
SFX Q   0    jaitok       [^aáéoóõuúüû&ugrave;&oslash;] <PLUR><POSS<2><PLUR>>
SFX Q   0    jait         [^aáéoóõuúüû&ugrave;&oslash;] <PLUR><POSS><CAS<ACC>>
SFX Q   0    jairól       [^aáéoóõuúüû&ugrave;&oslash;] <PLUR><POSS><CAS<DEL>>
SFX Q   0    jaira        [^aáéoóõuúüû&ugrave;&oslash;] <PLUR><POSS><CAS<SBL>>
SFX Q   0    jainál       [^aáéoóõuúüû&ugrave;&oslash;] <PLUR><POSS><CAS<ADE>>
SFX Q   0    jainkéért    [^aáéoóõuúüû&ugrave;&oslash;] <PLUR><POSS<1><PLUR>><ANP><CAS<CAU>>
SFX Q   0    jainkévá     [^aáéoóõuúüû&ugrave;&oslash;] <PLUR><POSS<1><PLUR>><ANP><CAS<TRA>>
SFX Q   0    jainkéval    [^aáéoóõuúüû&ugrave;&oslash;] <PLUR><POSS<1><PLUR>><ANP><CAS<INS>>
SFX Q   0    jainkéul     [^aáéoóõuúüû&ugrave;&oslash;] <PLUR><POSS<1><PLUR>><ANP><CAS<ESS>>
SFX Q   0    jainkétól    [^aáéoóõuúüû&ugrave;&oslash;] <PLUR><POSS<1><PLUR>><ANP><CAS<ABL>>
SFX Q   0    jainkét      [^aáéoóõuúüû&ugrave;&oslash;] <PLUR><POSS<1><PLUR>><ANP><CAS<ACC>>
SFX Q   0    jainkéról    [^aáéoóõuúüû&ugrave;&oslash;] <PLUR><POSS<1><PLUR>><ANP><CAS<DEL>>
SFX Q   0    jainkért     [^aáéoóõuúüû&ugrave;&oslash;] <PLUR><POSS<1><PLUR>><CAS<CAU>>
SFX Q   0    jainkéra     [^aáéoóõuúüû&ugrave;&oslash;] <PLUR><POSS<1><PLUR>><ANP><CAS<SBL>>
SFX Q   0    jainkénál    [^aáéoóõuúüû&ugrave;&oslash;] <PLUR><POSS<1><PLUR>><ANP><CAS<ADE>>
SFX Q   0    jainkénak    [^aáéoóõuúüû&ugrave;&oslash;] <PLUR><POSS<1><PLUR>><ANP><CAS<DAT>>
SFX Q   0    jainkén      [^aáéoóõuúüû&ugrave;&oslash;] <PLUR><POSS<1><PLUR>><ANP><CAS<SUE>>
SFX Q   0    jainkéiért   [^aáéoóõuúüû&ugrave;&oslash;] <PLUR><POSS<1><PLUR>><ANP<PLUR>><CAS<CAU>>
SFX Q   0    jainkéivá    [^aáéoóõuúüû&ugrave;&oslash;] <PLUR><POSS<1><PLUR>><ANP<PLUR>><CAS<TRA>>
SFX Q   0    jainkéival   [^aáéoóõuúüû&ugrave;&oslash;] <PLUR><POSS<1><PLUR>><ANP<PLUR>><CAS<INS>>
SFX Q   0    jainkéiul    [^aáéoóõuúüû&ugrave;&oslash;] <PLUR><POSS<1><PLUR>><ANP<PLUR>><CAS<ESS>>
SFX Q   0    jainkéitól   [^aáéoóõuúüû&ugrave;&oslash;] <PLUR><POSS<1><PLUR>><ANP<PLUR>><CAS<ABL>>
SFX Q   0    jainkéit     [^aáéoóõuúüû&ugrave;&oslash;] <PLUR><POSS<1><PLUR>><ANP<PLUR>><CAS<ACC>>
SFX Q   0    jainkéiról   [^aáéoóõuúüû&ugrave;&oslash;] <PLUR><POSS<1><PLUR>><ANP<PLUR>><CAS<DEL>>
SFX Q   0    jainkéira    [^aáéoóõuúüû&ugrave;&oslash;] <PLUR><POSS<1><PLUR>><ANP<PLUR>><CAS<SBL>>
SFX Q   0    jainkéinál   [^aáéoóõuúüû&ugrave;&oslash;] <PLUR><POSS<1><PLUR>><ANP<PLUR>><CAS<ADE>>
SFX Q   0    jainkéinak   [^aáéoóõuúüû&ugrave;&oslash;] <PLUR><POSS<1><PLUR>><ANP<PLUR>><CAS<DAT>>
SFX Q   0    jainkéin     [^aáéoóõuúüû&ugrave;&oslash;] <PLUR><POSS<1><PLUR>><ANP<PLUR>><CAS<SUE>>
SFX Q   0    jainkéiig    [^aáéoóõuúüû&ugrave;&oslash;] <PLUR><POSS<1><PLUR>><ANP<PLUR>><CAS<TER>>
SFX Q   0    jainkéihoz   [^aáéoóõuúüû&ugrave;&oslash;] <PLUR><POSS<1><PLUR>><ANP<PLUR>><CAS<ALL>>
SFX Q   0    jainkéig     [^aáéoóõuúüû&ugrave;&oslash;] <PLUR><POSS<1><PLUR>><ANP><CAS<TER>>
SFX Q   0    jainkéiból   [^aáéoóõuúüû&ugrave;&oslash;] <PLUR><POSS<1><PLUR>><ANP<PLUR>><CAS<ELA>>
SFX Q   0    jainkéiban   [^aáéoóõuúüû&ugrave;&oslash;] <PLUR><POSS<1><PLUR>><ANP<PLUR>><CAS<INE>>
SFX Q   0    jainkéiba    [^aáéoóõuúüû&ugrave;&oslash;] <PLUR><POSS<1><PLUR>><ANP<PLUR>><CAS<ILL>>
SFX Q   0    jainkéi      [^aáéoóõuúüû&ugrave;&oslash;] <PLUR><POSS<1><PLUR>><ANP<PLUR>>
SFX Q   0    jainkéhoz    [^aáéoóõuúüû&ugrave;&oslash;] <PLUR><POSS<1><PLUR>><ANP><CAS<ALL>>
SFX Q   0    jainkéból    [^aáéoóõuúüû&ugrave;&oslash;] <PLUR><POSS<1><PLUR>><ANP><CAS<ELA>>
SFX Q   0    jainkéban    [^aáéoóõuúüû&ugrave;&oslash;] <PLUR><POSS<1><PLUR>><ANP><CAS<INE>>
SFX Q   0    jainkéba     [^aáéoóõuúüû&ugrave;&oslash;] <PLUR><POSS<1><PLUR>><ANP><CAS<ILL>>
SFX Q   0    jainké       [^aáéoóõuúüû&ugrave;&oslash;] <PLUR><POSS<1><PLUR>><ANP>
SFX Q   0    jainkul      [^aáéoóõuúüû&ugrave;&oslash;] <PLUR><POSS<1><PLUR>><CAS<ESS>>
SFX Q   0    jainktól     [^aáéoóõuúüû&ugrave;&oslash;] <PLUR><POSS<1><PLUR>><CAS<ABL>>
SFX Q   0    jainkról     [^aáéoóõuúüû&ugrave;&oslash;] <PLUR><POSS<1><PLUR>><CAS<DEL>>
SFX Q   0    jainkra      [^aáéoóõuúüû&ugrave;&oslash;] <PLUR><POSS<1><PLUR>><CAS<SBL>>
SFX Q   0    jainkon      [^aáéoóõuúüû&ugrave;&oslash;] <PLUR><POSS<1><PLUR>><CAS<SUE>>
SFX Q   0    jainknál     [^aáéoóõuúüû&ugrave;&oslash;] <PLUR><POSS<1><PLUR>><CAS<ADE>>
SFX Q   0    jainknak     [^aáéoóõuúüû&ugrave;&oslash;] <PLUR><POSS<1><PLUR>><CAS<DAT>>
SFX Q   0    jainkként    [^aáéoóõuúüû&ugrave;&oslash;] <PLUR><POSS<1><PLUR>><CAS<FOR>>
SFX Q   0    jainkká      [^aáéoóõuúüû&ugrave;&oslash;] <PLUR><POSS<1><PLUR>><CAS<TRA>>
SFX Q   0    jainkkor     [^aáéoóõuúüû&ugrave;&oslash;] <PLUR><POSS<1><PLUR>><CAS<TEM>>
SFX Q   0    jainkkal     [^aáéoóõuúüû&ugrave;&oslash;] <PLUR><POSS<1><PLUR>><CAS<INS>>
SFX Q   0    jainkig      [^aáéoóõuúüû&ugrave;&oslash;] <PLUR><POSS<1><PLUR>><CAS<TER>>
SFX Q   0    jainkhoz     [^aáéoóõuúüû&ugrave;&oslash;] <PLUR><POSS<1><PLUR>><CAS<ALL>>
SFX Q   0    jainkból     [^aáéoóõuúüû&ugrave;&oslash;] <PLUR><POSS<1><PLUR>><CAS<ELA>>
SFX Q   0    jainkban     [^aáéoóõuúüû&ugrave;&oslash;] <PLUR><POSS<1><PLUR>><CAS<INE>>
SFX Q   0    jainkba      [^aáéoóõuúüû&ugrave;&oslash;] <PLUR><POSS<1><PLUR>><CAS<ILL>>
SFX Q   0    jainkat      [^aáéoóõuúüû&ugrave;&oslash;] <PLUR><POSS<1><PLUR>><CAS<ACC>>
SFX Q   0    jaink        [^aáéoóõuúüû&ugrave;&oslash;] <PLUR><POSS<1><PLUR>>
SFX Q   0    jainak       [^aáéoóõuúüû&ugrave;&oslash;] <PLUR><POSS><CAS<DAT>>
SFX Q   0    jain         [^aáéoóõuúüû&ugrave;&oslash;] <PLUR><POSS><CAS<SUE>>
SFX Q   0    jaiméért     [^aáéoóõuúüû&ugrave;&oslash;] <PLUR><POSS<1>><ANP><CAS<CAU>>
SFX Q   0    jaimévá      [^aáéoóõuúüû&ugrave;&oslash;] <PLUR><POSS<1>><ANP><CAS<TRA>>
SFX Q   0    jaiméval     [^aáéoóõuúüû&ugrave;&oslash;] <PLUR><POSS<1>><ANP><CAS<INS>>
SFX Q   0    jaiméul      [^aáéoóõuúüû&ugrave;&oslash;] <PLUR><POSS<1>><ANP><CAS<ESS>>
SFX Q   0    jaimétól     [^aáéoóõuúüû&ugrave;&oslash;] <PLUR><POSS<1>><ANP><CAS<ABL>>
SFX Q   0    jaimét       [^aáéoóõuúüû&ugrave;&oslash;] <PLUR><POSS<1>><ANP><CAS<ACC>>
SFX Q   0    jaiméról     [^aáéoóõuúüû&ugrave;&oslash;] <PLUR><POSS<1>><ANP><CAS<DEL>>
SFX Q   0    jaimért      [^aáéoóõuúüû&ugrave;&oslash;] <PLUR><POSS<1>><CAS<CAU>>
SFX Q   0    jaiméra      [^aáéoóõuúüû&ugrave;&oslash;] <PLUR><POSS<1>><ANP><CAS<SBL>>
SFX Q   0    jaiménál     [^aáéoóõuúüû&ugrave;&oslash;] <PLUR><POSS<1>><ANP><CAS<ADE>>
SFX Q   0    jaiménak     [^aáéoóõuúüû&ugrave;&oslash;] <PLUR><POSS<1>><ANP><CAS<DAT>>
SFX Q   0    jaimén       [^aáéoóõuúüû&ugrave;&oslash;] <PLUR><POSS<1>><ANP><CAS<SUE>>
SFX Q   0    jaiméiért    [^aáéoóõuúüû&ugrave;&oslash;] <PLUR><POSS<1>><ANP<PLUR>><CAS<CAU>>
SFX Q   0    jaiméivá     [^aáéoóõuúüû&ugrave;&oslash;] <PLUR><POSS<1>><ANP<PLUR>><CAS<TRA>>
SFX Q   0    jaiméival    [^aáéoóõuúüû&ugrave;&oslash;] <PLUR><POSS<1>><ANP<PLUR>><CAS<INS>>
SFX Q   0    jaiméiul     [^aáéoóõuúüû&ugrave;&oslash;] <PLUR><POSS<1>><ANP<PLUR>><CAS<ESS>>
SFX Q   0    jaiméitól    [^aáéoóõuúüû&ugrave;&oslash;] <PLUR><POSS<1>><ANP<PLUR>><CAS<ABL>>
SFX Q   0    jaiméit      [^aáéoóõuúüû&ugrave;&oslash;] <PLUR><POSS<1>><ANP<PLUR>><CAS<ACC>>
SFX Q   0    jaiméiról    [^aáéoóõuúüû&ugrave;&oslash;] <PLUR><POSS<1>><ANP<PLUR>><CAS<DEL>>
SFX Q   0    jaiméira     [^aáéoóõuúüû&ugrave;&oslash;] <PLUR><POSS<1>><ANP<PLUR>><CAS<SBL>>
SFX Q   0    jaiméinál    [^aáéoóõuúüû&ugrave;&oslash;] <PLUR><POSS<1>><ANP<PLUR>><CAS<ADE>>
SFX Q   0    jaiméinak    [^aáéoóõuúüû&ugrave;&oslash;] <PLUR><POSS<1>><ANP<PLUR>><CAS<DAT>>
SFX Q   0    jaiméin      [^aáéoóõuúüû&ugrave;&oslash;] <PLUR><POSS<1>><ANP<PLUR>><CAS<SUE>>
SFX Q   0    jaiméiig     [^aáéoóõuúüû&ugrave;&oslash;] <PLUR><POSS<1>><ANP<PLUR>><CAS<TER>>
SFX Q   0    jaiméihoz    [^aáéoóõuúüû&ugrave;&oslash;] <PLUR><POSS<1>><ANP<PLUR>><CAS<ALL>>
SFX Q   0    jaiméig      [^aáéoóõuúüû&ugrave;&oslash;] <PLUR><POSS<1>><ANP><CAS<TER>>
SFX Q   0    jaiméiból    [^aáéoóõuúüû&ugrave;&oslash;] <PLUR><POSS<1>><ANP<PLUR>><CAS<ELA>>
SFX Q   0    jaiméiban    [^aáéoóõuúüû&ugrave;&oslash;] <PLUR><POSS<1>><ANP<PLUR>><CAS<INE>>
SFX Q   0    jaiméiba     [^aáéoóõuúüû&ugrave;&oslash;] <PLUR><POSS<1>><ANP<PLUR>><CAS<ILL>>
SFX Q   0    jaiméi       [^aáéoóõuúüû&ugrave;&oslash;] <PLUR><POSS<1>><ANP<PLUR>>
SFX Q   0    jaiméhoz     [^aáéoóõuúüû&ugrave;&oslash;] <PLUR><POSS<1>><ANP><CAS<ALL>>
SFX Q   0    jaiméból     [^aáéoóõuúüû&ugrave;&oslash;] <PLUR><POSS<1>><ANP><CAS<ELA>>
SFX Q   0    jaiméban     [^aáéoóõuúüû&ugrave;&oslash;] <PLUR><POSS<1>><ANP><CAS<INE>>
SFX Q   0    jaiméba      [^aáéoóõuúüû&ugrave;&oslash;] <PLUR><POSS<1>><ANP><CAS<ILL>>
SFX Q   0    jaimé        [^aáéoóõuúüû&ugrave;&oslash;] <PLUR><POSS<1>><ANP>
SFX Q   0    jaimul       [^aáéoóõuúüû&ugrave;&oslash;] <PLUR><POSS<1>><CAS<ESS>>
SFX Q   0    jaimtól      [^aáéoóõuúüû&ugrave;&oslash;] <PLUR><POSS<1>><CAS<ABL>>
SFX Q   0    jaimról      [^aáéoóõuúüû&ugrave;&oslash;] <PLUR><POSS<1>><CAS<DEL>>
SFX Q   0    jaimra       [^aáéoóõuúüû&ugrave;&oslash;] <PLUR><POSS<1>><CAS<SBL>>
SFX Q   0    jaimon       [^aáéoóõuúüû&ugrave;&oslash;] <PLUR><POSS<1>><CAS<SUE>>
SFX Q   0    jaimnál      [^aáéoóõuúüû&ugrave;&oslash;] <PLUR><POSS<1>><CAS<ADE>>
SFX Q   0    jaimnak      [^aáéoóõuúüû&ugrave;&oslash;] <PLUR><POSS<1>><CAS<DAT>>
SFX Q   0    jaimmá       [^aáéoóõuúüû&ugrave;&oslash;] <PLUR><POSS<1>><CAS<TRA>>
SFX Q   0    jaimmal      [^aáéoóõuúüû&ugrave;&oslash;] <PLUR><POSS<1>><CAS<INS>>
SFX Q   0    jaimként     [^aáéoóõuúüû&ugrave;&oslash;] <PLUR><POSS<1>><CAS<FOR>>
SFX Q   0    jaimkor      [^aáéoóõuúüû&ugrave;&oslash;] <PLUR><POSS<1>><CAS<TEM>>
SFX Q   0    jaimig       [^aáéoóõuúüû&ugrave;&oslash;] <PLUR><POSS<1>><CAS<TER>>
SFX Q   0    jaimhoz      [^aáéoóõuúüû&ugrave;&oslash;] <PLUR><POSS<1>><CAS<ALL>>
SFX Q   0    jaimból      [^aáéoóõuúüû&ugrave;&oslash;] <PLUR><POSS<1>><CAS<ELA>>
SFX Q   0    jaimban      [^aáéoóõuúüû&ugrave;&oslash;] <PLUR><POSS<1>><CAS<INE>>
SFX Q   0    jaimba       [^aáéoóõuúüû&ugrave;&oslash;] <PLUR><POSS<1>><CAS<ILL>>
SFX Q   0    jaimat       [^aáéoóõuúüû&ugrave;&oslash;] <PLUR><POSS<1>><CAS<ACC>>
SFX Q   0    jaim         [^aáéoóõuúüû&ugrave;&oslash;] <PLUR><POSS<1>>
SFX Q   0    jaikéért     [^aáéoóõuúüû&ugrave;&oslash;] <PLUR><POSS<PLUR>><ANP><CAS<CAU>>
SFX Q   0    jaikévá      [^aáéoóõuúüû&ugrave;&oslash;] <PLUR><POSS<PLUR>><ANP><CAS<TRA>>
SFX Q   0    jaikéval     [^aáéoóõuúüû&ugrave;&oslash;] <PLUR><POSS<PLUR>><ANP><CAS<INS>>
SFX Q   0    jaikéul      [^aáéoóõuúüû&ugrave;&oslash;] <PLUR><POSS<PLUR>><ANP><CAS<ESS>>
SFX Q   0    jaikétól     [^aáéoóõuúüû&ugrave;&oslash;] <PLUR><POSS<PLUR>><ANP><CAS<ABL>>
SFX Q   0    jaikét       [^aáéoóõuúüû&ugrave;&oslash;] <PLUR><POSS<PLUR>><ANP><CAS<ACC>>
SFX Q   0    jaikéról     [^aáéoóõuúüû&ugrave;&oslash;] <PLUR><POSS<PLUR>><ANP><CAS<DEL>>
SFX Q   0    jaikért      [^aáéoóõuúüû&ugrave;&oslash;] <PLUR><POSS<PLUR>><CAS<CAU>>
SFX Q   0    jaikéra      [^aáéoóõuúüû&ugrave;&oslash;] <PLUR><POSS<PLUR>><ANP><CAS<SBL>>
SFX Q   0    jaikénál     [^aáéoóõuúüû&ugrave;&oslash;] <PLUR><POSS<PLUR>><ANP><CAS<ADE>>
SFX Q   0    jaiként      [^aáéoóõuúüû&ugrave;&oslash;] <PLUR><POSS><CAS<FOR>>
SFX Q   0    jaikénak     [^aáéoóõuúüû&ugrave;&oslash;] <PLUR><POSS<PLUR>><ANP><CAS<DAT>>
SFX Q   0    jaikén       [^aáéoóõuúüû&ugrave;&oslash;] <PLUR><POSS<PLUR>><ANP><CAS<SUE>>
SFX Q   0    jaikéiért    [^aáéoóõuúüû&ugrave;&oslash;] <PLUR><POSS<PLUR>><ANP<PLUR>><CAS<CAU>>
SFX Q   0    jaikéivá     [^aáéoóõuúüû&ugrave;&oslash;] <PLUR><POSS<PLUR>><ANP<PLUR>><CAS<TRA>>
SFX Q   0    jaikéival    [^aáéoóõuúüû&ugrave;&oslash;] <PLUR><POSS<PLUR>><ANP<PLUR>><CAS<INS>>
SFX Q   0    jaikéiul     [^aáéoóõuúüû&ugrave;&oslash;] <PLUR><POSS<PLUR>><ANP<PLUR>><CAS<ESS>>
SFX Q   0    jaikéitól    [^aáéoóõuúüû&ugrave;&oslash;] <PLUR><POSS<PLUR>><ANP<PLUR>><CAS<ABL>>
SFX Q   0    jaikéit      [^aáéoóõuúüû&ugrave;&oslash;] <PLUR><POSS<PLUR>><ANP<PLUR>><CAS<ACC>>
SFX Q   0    jaikéiról    [^aáéoóõuúüû&ugrave;&oslash;] <PLUR><POSS<PLUR>><ANP<PLUR>><CAS<DEL>>
SFX Q   0    jaikéira     [^aáéoóõuúüû&ugrave;&oslash;] <PLUR><POSS<PLUR>><ANP<PLUR>><CAS<SBL>>
SFX Q   0    jaikéinál    [^aáéoóõuúüû&ugrave;&oslash;] <PLUR><POSS<PLUR>><ANP<PLUR>><CAS<ADE>>
SFX Q   0    jaikéinak    [^aáéoóõuúüû&ugrave;&oslash;] <PLUR><POSS<PLUR>><ANP<PLUR>><CAS<DAT>>
SFX Q   0    jaikéin      [^aáéoóõuúüû&ugrave;&oslash;] <PLUR><POSS<PLUR>><ANP<PLUR>><CAS<SUE>>
SFX Q   0    jaikéiig     [^aáéoóõuúüû&ugrave;&oslash;] <PLUR><POSS<PLUR>><ANP<PLUR>><CAS<TER>>
SFX Q   0    jaikéihoz    [^aáéoóõuúüû&ugrave;&oslash;] <PLUR><POSS<PLUR>><ANP<PLUR>><CAS<ALL>>
SFX Q   0    jaikéig      [^aáéoóõuúüû&ugrave;&oslash;] <PLUR><POSS<PLUR>><ANP><CAS<TER>>
SFX Q   0    jaikéiból    [^aáéoóõuúüû&ugrave;&oslash;] <PLUR><POSS<PLUR>><ANP<PLUR>><CAS<ELA>>
SFX Q   0    jaikéiban    [^aáéoóõuúüû&ugrave;&oslash;] <PLUR><POSS<PLUR>><ANP<PLUR>><CAS<INE>>
SFX Q   0    jaikéiba     [^aáéoóõuúüû&ugrave;&oslash;] <PLUR><POSS<PLUR>><ANP<PLUR>><CAS<ILL>>
SFX Q   0    jaikéi       [^aáéoóõuúüû&ugrave;&oslash;] <PLUR><POSS<PLUR>><ANP<PLUR>>
SFX Q   0    jaikéhoz     [^aáéoóõuúüû&ugrave;&oslash;] <PLUR><POSS<PLUR>><ANP><CAS<ALL>>
SFX Q   0    jaikéból     [^aáéoóõuúüû&ugrave;&oslash;] <PLUR><POSS<PLUR>><ANP><CAS<ELA>>
SFX Q   0    jaikéban     [^aáéoóõuúüû&ugrave;&oslash;] <PLUR><POSS<PLUR>><ANP><CAS<INE>>
SFX Q   0    jaikéba      [^aáéoóõuúüû&ugrave;&oslash;] <PLUR><POSS<PLUR>><ANP><CAS<ILL>>
SFX Q   0    jaiké        [^aáéoóõuúüû&ugrave;&oslash;] <PLUR><POSS<PLUR>><ANP>
SFX Q   0    jaikul       [^aáéoóõuúüû&ugrave;&oslash;] <PLUR><POSS<PLUR>><CAS<ESS>>
SFX Q   0    jaiktól      [^aáéoóõuúüû&ugrave;&oslash;] <PLUR><POSS<PLUR>><CAS<ABL>>
SFX Q   0    jaikról      [^aáéoóõuúüû&ugrave;&oslash;] <PLUR><POSS<PLUR>><CAS<DEL>>
SFX Q   0    jaikra       [^aáéoóõuúüû&ugrave;&oslash;] <PLUR><POSS<PLUR>><CAS<SBL>>
SFX Q   0    jaikor       [^aáéoóõuúüû&ugrave;&oslash;] <PLUR><POSS><CAS<TEM>>
SFX Q   0    jaikon       [^aáéoóõuúüû&ugrave;&oslash;] <PLUR><POSS<PLUR>><CAS<SUE>>
SFX Q   0    jaiknál      [^aáéoóõuúüû&ugrave;&oslash;] <PLUR><POSS<PLUR>><CAS<ADE>>
SFX Q   0    jaiknak      [^aáéoóõuúüû&ugrave;&oslash;] <PLUR><POSS<PLUR>><CAS<DAT>>
SFX Q   0    jaikként     [^aáéoóõuúüû&ugrave;&oslash;] <PLUR><POSS<PLUR>><CAS<FOR>>
SFX Q   0    jaikká       [^aáéoóõuúüû&ugrave;&oslash;] <PLUR><POSS<PLUR>><CAS<TRA>>
SFX Q   0    jaikkor      [^aáéoóõuúüû&ugrave;&oslash;] <PLUR><POSS<PLUR>><CAS<TEM>>
SFX Q   0    jaikkal      [^aáéoóõuúüû&ugrave;&oslash;] <PLUR><POSS<PLUR>><CAS<INS>>
SFX Q   0    jaikig       [^aáéoóõuúüû&ugrave;&oslash;] <PLUR><POSS<PLUR>><CAS<TER>>
SFX Q   0    jaikhoz      [^aáéoóõuúüû&ugrave;&oslash;] <PLUR><POSS<PLUR>><CAS<ALL>>
SFX Q   0    jaikból      [^aáéoóõuúüû&ugrave;&oslash;] <PLUR><POSS<PLUR>><CAS<ELA>>
SFX Q   0    jaikban      [^aáéoóõuúüû&ugrave;&oslash;] <PLUR><POSS<PLUR>><CAS<INE>>
SFX Q   0    jaikba       [^aáéoóõuúüû&ugrave;&oslash;] <PLUR><POSS<PLUR>><CAS<ILL>>
SFX Q   0    jaikat       [^aáéoóõuúüû&ugrave;&oslash;] <PLUR><POSS<PLUR>><CAS<ACC>>
SFX Q   0    jaik         [^aáéoóõuúüû&ugrave;&oslash;] <PLUR><POSS<PLUR>>
SFX Q   0    jaiig        [^aáéoóõuúüû&ugrave;&oslash;] <PLUR><POSS><CAS<TER>>
SFX Q   0    jaihoz       [^aáéoóõuúüû&ugrave;&oslash;] <PLUR><POSS><CAS<ALL>>
SFX Q   0    jaidéért     [^aáéoóõuúüû&ugrave;&oslash;] <PLUR><POSS<2>><ANP><CAS<CAU>>
SFX Q   0    jaidévá      [^aáéoóõuúüû&ugrave;&oslash;] <PLUR><POSS<2>><ANP><CAS<TRA>>
SFX Q   0    jaidéval     [^aáéoóõuúüû&ugrave;&oslash;] <PLUR><POSS<2>><ANP><CAS<INS>>
SFX Q   0    jaidéul      [^aáéoóõuúüû&ugrave;&oslash;] <PLUR><POSS<2>><ANP><CAS<ESS>>
SFX Q   0    jaidétól     [^aáéoóõuúüû&ugrave;&oslash;] <PLUR><POSS<2>><ANP><CAS<ABL>>
SFX Q   0    jaidét       [^aáéoóõuúüû&ugrave;&oslash;] <PLUR><POSS<2>><ANP><CAS<ACC>>
SFX Q   0    jaidéról     [^aáéoóõuúüû&ugrave;&oslash;] <PLUR><POSS<2>><ANP><CAS<DEL>>
SFX Q   0    jaidért      [^aáéoóõuúüû&ugrave;&oslash;] <PLUR><POSS<2>><CAS<CAU>>
SFX Q   0    jaidéra      [^aáéoóõuúüû&ugrave;&oslash;] <PLUR><POSS<2>><ANP><CAS<SBL>>
SFX Q   0    jaidénál     [^aáéoóõuúüû&ugrave;&oslash;] <PLUR><POSS<2>><ANP><CAS<ADE>>
SFX Q   0    jaidénak     [^aáéoóõuúüû&ugrave;&oslash;] <PLUR><POSS<2>><ANP><CAS<DAT>>
SFX Q   0    jaidén       [^aáéoóõuúüû&ugrave;&oslash;] <PLUR><POSS<2>><ANP><CAS<SUE>>
SFX Q   0    jaidéiért    [^aáéoóõuúüû&ugrave;&oslash;] <PLUR><POSS<2>><ANP<PLUR>><CAS<CAU>>
SFX Q   0    jaidéivá     [^aáéoóõuúüû&ugrave;&oslash;] <PLUR><POSS<2>><ANP<PLUR>><CAS<TRA>>
SFX Q   0    jaidéival    [^aáéoóõuúüû&ugrave;&oslash;] <PLUR><POSS<2>><ANP<PLUR>><CAS<INS>>
SFX Q   0    jaidéiul     [^aáéoóõuúüû&ugrave;&oslash;] <PLUR><POSS<2>><ANP<PLUR>><CAS<ESS>>
SFX Q   0    jaidéitól    [^aáéoóõuúüû&ugrave;&oslash;] <PLUR><POSS<2>><ANP<PLUR>><CAS<ABL>>
SFX Q   0    jaidéit      [^aáéoóõuúüû&ugrave;&oslash;] <PLUR><POSS<2>><ANP<PLUR>><CAS<ACC>>
SFX Q   0    jaidéiról    [^aáéoóõuúüû&ugrave;&oslash;] <PLUR><POSS<2>><ANP<PLUR>><CAS<DEL>>
SFX Q   0    jaidéira     [^aáéoóõuúüû&ugrave;&oslash;] <PLUR><POSS<2>><ANP<PLUR>><CAS<SBL>>
SFX Q   0    jaidéinál    [^aáéoóõuúüû&ugrave;&oslash;] <PLUR><POSS<2>><ANP<PLUR>><CAS<ADE>>
SFX Q   0    jaidéinak    [^aáéoóõuúüû&ugrave;&oslash;] <PLUR><POSS<2>><ANP<PLUR>><CAS<DAT>>
SFX Q   0    jaidéin      [^aáéoóõuúüû&ugrave;&oslash;] <PLUR><POSS<2>><ANP<PLUR>><CAS<SUE>>
SFX Q   0    jaidéiig     [^aáéoóõuúüû&ugrave;&oslash;] <PLUR><POSS<2>><ANP<PLUR>><CAS<TER>>
SFX Q   0    jaidéihoz    [^aáéoóõuúüû&ugrave;&oslash;] <PLUR><POSS<2>><ANP<PLUR>><CAS<ALL>>
SFX Q   0    jaidéig      [^aáéoóõuúüû&ugrave;&oslash;] <PLUR><POSS<2>><ANP><CAS<TER>>
SFX Q   0    jaidéiból    [^aáéoóõuúüû&ugrave;&oslash;] <PLUR><POSS<2>><ANP<PLUR>><CAS<ELA>>
SFX Q   0    jaidéiban    [^aáéoóõuúüû&ugrave;&oslash;] <PLUR><POSS<2>><ANP<PLUR>><CAS<INE>>
SFX Q   0    jaidéiba     [^aáéoóõuúüû&ugrave;&oslash;] <PLUR><POSS<2>><ANP<PLUR>><CAS<ILL>>
SFX Q   0    jaidéi       [^aáéoóõuúüû&ugrave;&oslash;] <PLUR><POSS<2>><ANP<PLUR>>
SFX Q   0    jaidéhoz     [^aáéoóõuúüû&ugrave;&oslash;] <PLUR><POSS<2>><ANP><CAS<ALL>>
SFX Q   0    jaidéból     [^aáéoóõuúüû&ugrave;&oslash;] <PLUR><POSS<2>><ANP><CAS<ELA>>
SFX Q   0    jaidéban     [^aáéoóõuúüû&ugrave;&oslash;] <PLUR><POSS<2>><ANP><CAS<INE>>
SFX Q   0    jaidéba      [^aáéoóõuúüû&ugrave;&oslash;] <PLUR><POSS<2>><ANP><CAS<ILL>>
SFX Q   0    jaidé        [^aáéoóõuúüû&ugrave;&oslash;] <PLUR><POSS<2>><ANP>
SFX Q   0    jaidul       [^aáéoóõuúüû&ugrave;&oslash;] <PLUR><POSS<2>><CAS<ESS>>
SFX Q   0    jaidtól      [^aáéoóõuúüû&ugrave;&oslash;] <PLUR><POSS<2>><CAS<ABL>>
SFX Q   0    jaidról      [^aáéoóõuúüû&ugrave;&oslash;] <PLUR><POSS<2>><CAS<DEL>>
SFX Q   0    jaidra       [^aáéoóõuúüû&ugrave;&oslash;] <PLUR><POSS<2>><CAS<SBL>>
SFX Q   0    jaidon       [^aáéoóõuúüû&ugrave;&oslash;] <PLUR><POSS<2>><CAS<SUE>>
SFX Q   0    jaidnál      [^aáéoóõuúüû&ugrave;&oslash;] <PLUR><POSS<2>><CAS<ADE>>
SFX Q   0    jaidnak      [^aáéoóõuúüû&ugrave;&oslash;] <PLUR><POSS<2>><CAS<DAT>>
SFX Q   0    jaidként     [^aáéoóõuúüû&ugrave;&oslash;] <PLUR><POSS<2>><CAS<FOR>>
SFX Q   0    jaidkor      [^aáéoóõuúüû&ugrave;&oslash;] <PLUR><POSS<2>><CAS<TEM>>
SFX Q   0    jaidig       [^aáéoóõuúüû&ugrave;&oslash;] <PLUR><POSS<2>><CAS<TER>>
SFX Q   0    jaidhoz      [^aáéoóõuúüû&ugrave;&oslash;] <PLUR><POSS<2>><CAS<ALL>>
SFX Q   0    jaiddá       [^aáéoóõuúüû&ugrave;&oslash;] <PLUR><POSS<2>><CAS<TRA>>
SFX Q   0    jaiddal      [^aáéoóõuúüû&ugrave;&oslash;] <PLUR><POSS<2>><CAS<INS>>
SFX Q   0    jaidból      [^aáéoóõuúüû&ugrave;&oslash;] <PLUR><POSS<2>><CAS<ELA>>
SFX Q   0    jaidban      [^aáéoóõuúüû&ugrave;&oslash;] <PLUR><POSS<2>><CAS<INE>>
SFX Q   0    jaidba       [^aáéoóõuúüû&ugrave;&oslash;] <PLUR><POSS<2>><CAS<ILL>>
SFX Q   0    jaidat       [^aáéoóõuúüû&ugrave;&oslash;] <PLUR><POSS<2>><CAS<ACC>>
SFX Q   0    jaid         [^aáéoóõuúüû&ugrave;&oslash;] <PLUR><POSS<2>>
SFX Q   0    jaiból       [^aáéoóõuúüû&ugrave;&oslash;] <PLUR><POSS><CAS<ELA>>
SFX Q   0    jaiban       [^aáéoóõuúüû&ugrave;&oslash;] <PLUR><POSS><CAS<INE>>
SFX Q   0    jaiba        [^aáéoóõuúüû&ugrave;&oslash;] <PLUR><POSS><CAS<ILL>>
SFX Q   0    jai          [^aáéoóõuúüû&ugrave;&oslash;] <PLUR><POSS>
SFX Q   0    ja           oo                        <POSS>
SFX Q   0    ja           [áéióõuúüûy&ugrave;&oslash;] <POSS>
SFX Q   0    ja           [^aáéoóõuúüû&ugrave;&oslash;] <POSS>
SFX P Y 433
SFX P   ztik szünk        sztik                     <SUBJUNC_IMP><PERS<1>><PLUR>
SFX P   ztik szön         sztik                     <SUBJUNC_IMP>
SFX P   ztik szél         sztik                     <SUBJUNC_IMP><PERS<2>>
SFX P   ztik szék         sztik                     <SUBJUNC_IMP>
SFX P   ztik szetek       sztik                     <SUBJUNC_IMP><PERS<2>><PLUR>
SFX P   ztik szenek       sztik                     <SUBJUNC_IMP><PLUR>
SFX P   ztik szem         sztik                     <SUBJUNC_IMP><PERS<1>>
SFX P   ztik szek         sztik                     <SUBJUNC_IMP><PERS<1>>
SFX P   ztik sz           sztik                     <SUBJUNC_IMP><PERS<2>>
SFX P   zt   szünk        szt                       <SUBJUNC_IMP><PERS<1>><PLUR>
SFX P   zt   szön         szt                       <SUBJUNC_IMP>
SFX P   zt   szél         szt                       <SUBJUNC_IMP><PERS<2>>
SFX P   zt   szetek       szt                       <SUBJUNC_IMP><PERS<2>><PLUR>
SFX P   zt   szenek       szt                       <SUBJUNC_IMP><PLUR>
SFX P   zt   szek         szt                       <SUBJUNC_IMP><PERS<1>>
SFX P   zt   sz           szt                       <SUBJUNC_IMP><PERS<2>>
SFX P   zik  szünk        szik                      <SUBJUNC_IMP><PERS<1>><PLUR>
SFX P   zik  szön         szik                      <SUBJUNC_IMP>
SFX P   zik  szél         szik                      <SUBJUNC_IMP><PERS<2>>
SFX P   zik  szék         szik                      <SUBJUNC_IMP>
SFX P   zik  szetek       szik                      <SUBJUNC_IMP><PERS<2>><PLUR>
SFX P   zik  szenek       szik                      <SUBJUNC_IMP><PLUR>
SFX P   zik  szem         szik                      <SUBJUNC_IMP><PERS<1>>
SFX P   zik  szek         szik                      <SUBJUNC_IMP><PERS<1>>
SFX P   zik  sz           szik                      <SUBJUNC_IMP><PERS<2>>
SFX P   zik  dzünk        dzik                      <SUBJUNC_IMP><PERS<1>><PLUR>
SFX P   zik  dzön         dzik                      <SUBJUNC_IMP>
SFX P   zik  dzél         dzik                      <SUBJUNC_IMP><PERS<2>>
SFX P   zik  dzék         dzik                      <SUBJUNC_IMP>
SFX P   zik  dzetek       dzik                      <SUBJUNC_IMP><PERS<2>><PLUR>
SFX P   zik  dzenek       dzik                      <SUBJUNC_IMP><PLUR>
SFX P   zik  dzem         dzik                      <SUBJUNC_IMP><PERS<1>>
SFX P   zik  dzek         dzik                      <SUBJUNC_IMP><PERS<1>>
SFX P   zik  dz           dzik                      <SUBJUNC_IMP><PERS<2>>
SFX P   z    szön         sz                        <SUBJUNC_IMP>
SFX P   tik  ssünk        [üöieuoa]tik              <SUBJUNC_IMP><PERS<1>><PLUR>
SFX P   tik  ssön         [üöieuoa]tik              <SUBJUNC_IMP>
SFX P   tik  ssél         [üöieuoa]tik              <SUBJUNC_IMP><PERS<2>>
SFX P   tik  ssék         [üöieuoa]tik              <SUBJUNC_IMP>
SFX P   tik  ssetek       [üöieuoa]tik              <SUBJUNC_IMP><PERS<2>><PLUR>
SFX P   tik  ssenek       [üöieuoa]tik              <SUBJUNC_IMP><PLUR>
SFX P   tik  ssem         [üöieuoa]tik              <SUBJUNC_IMP><PERS<1>>
SFX P   tik  ssek         [üöieuoa]tik              <SUBJUNC_IMP><PERS<1>>
SFX P   tik  ss           [üöieuoa]tik              <SUBJUNC_IMP><PERS<2>>
SFX P   t    ssünk        [üöieuoa]t                <SUBJUNC_IMP><PERS<1>><PLUR>
SFX P   t    ssön         [üöieuoa]t                <SUBJUNC_IMP>
SFX P   t    ssél         [üöieuoa]t                <SUBJUNC_IMP><PERS<2>>
SFX P   t    ssetek       [üöieuoa]t                <SUBJUNC_IMP><PERS<2>><PLUR>
SFX P   t    ssenek       [üöieuoa]t                <SUBJUNC_IMP><PLUR>
SFX P   t    ssek         [üöieuoa]t                <SUBJUNC_IMP><PERS<1>>
SFX P   t    ss           [üöieuoa]t                <SUBJUNC_IMP><PERS<2>>
SFX P   ik   ünk          ik                        <PERS<1>><PLUR>
SFX P   ik   ötök         [s][ld]ik                 <PERS<2>><PLUR>
SFX P   ik   ötök         [bdgjklmnrtzy][ldgrz]ik   <PERS<2>><PLUR>
SFX P   ik   öttünk       [s][ld]ik                 <PAST><PERS<1>><PLUR>
SFX P   ik   öttünk       [bdgjklmnrtzy][ldgrz]ik   <PAST><PERS<1>><PLUR>
SFX P   ik   öttél        [s][ld]ik                 <PAST><PERS<2>>
SFX P   ik   öttél        [bdgjklmnrtzy][ldgrz]ik   <PAST><PERS<2>>
SFX P   ik   öttetek      [s][ld]ik                 <PAST><PERS<2>><PLUR>
SFX P   ik   öttetek      [bdgjklmnrtzy][ldgrz]ik   <PAST><PERS<2>><PLUR>
SFX P   ik   öttem        [s][ld]ik                 <PAST><PERS<1>>
SFX P   ik   öttem        [bdgjklmnrtzy][ldgrz]ik   <PAST><PERS<1>>
SFX P   ik   öttek        [s][ld]ik                 <PAST><PLUR>
SFX P   ik   öttek        [bdgjklmnrtzy][ldgrz]ik   <PAST><PLUR>
SFX P   ik   öm           ik                        <PERS<1>>
SFX P   ik   öl           [^l]ik                    <PERS<2>>
SFX P   ik   ök           ik                        <PERS<1>>
SFX P   ik   zünk         [^dsbkmnyzr]zik           <SUBJUNC_IMP><PERS<1>><PLUR>
SFX P   ik   zön          [^dsbkmnyzr]zik           <SUBJUNC_IMP>
SFX P   ik   zél          [^dsbkmnyzr]zik           <SUBJUNC_IMP><PERS<2>>
SFX P   ik   zék          [^dsbkmnyzr]zik           <SUBJUNC_IMP>
SFX P   ik   zetek        [^dsbkmnyzr]zik           <SUBJUNC_IMP><PERS<2>><PLUR>
SFX P   ik   zenek        [^dsbkmnyzr]zik           <SUBJUNC_IMP><PLUR>
SFX P   ik   zem          [^dsbkmnyzr]zik           <SUBJUNC_IMP><PERS<1>>
SFX P   ik   zek          [^dsbkmnyzr]zik           <SUBJUNC_IMP><PERS<1>>
SFX P   ik   z            [^dsbkmnyzr]zik           <SUBJUNC_IMP><PERS<2>>
SFX P   ik   vén          ik                        [vÁPART]/ADV
SFX P   ik   ve           ik                        [PART]/ADV
SFX P   ik   tünk         szik                      <PAST><PERS<1>><PLUR>
SFX P   ik   tünk         dzik                      <PAST><PERS<1>><PLUR>
SFX P   ik   tünk         [^ldrz]ik                 <PAST><PERS<1>><PLUR>
SFX P   ik   tünk         [^bdgjkmrtzys][ldrz]ik    <PAST><PERS<1>><PLUR>
SFX P   ik   tök          szik                      <PERS<2>><PLUR>
SFX P   ik   tök          [^ldrz]ik                 <PERS<2>><PLUR>
SFX P   ik   tök          [^bdgjkmrtzys][ldrz]ik    <PERS<2>><PLUR>
SFX P   ik   tél          szik                      <PAST><PERS<2>>
SFX P   ik   tél          dzik                      <PAST><PERS<2>>
SFX P   ik   tél          [^ldrz]ik                 <PAST><PERS<2>>
SFX P   ik   tél          [^bdgjkmrtzys][ldrz]ik    <PAST><PERS<2>>
SFX P   ik   tetek        szik                      <PAST><PERS<2>><PLUR>
SFX P   ik   tetek        dzik                      <PAST><PERS<2>><PLUR>
SFX P   ik   tetek        [^ldrz]ik                 <PAST><PERS<2>><PLUR>
SFX P   ik   tetek        [^bdgjkmrtzys][ldrz]ik    <PAST><PERS<2>><PLUR>
SFX P   ik   tem          szik                      <PAST><PERS<1>>
SFX P   ik   tem          dzik                      <PAST><PERS<1>>
SFX P   ik   tem          [^ldrz]ik                 <PAST><PERS<1>>
SFX P   ik   tem          [^bdgjkmrtzys][ldrz]ik    <PAST><PERS<1>>
SFX P   ik   tek          szik                      <PAST><PLUR>
SFX P   ik   tek          dzik                      <PAST><PLUR>
SFX P   ik   tek          [^ldrz]ik                 <PAST><PLUR>
SFX P   ik   tek          [^bdgjkmrtzys][ldrz]ik    <PAST><PLUR>
SFX P   ik   sünk         sik                       <SUBJUNC_IMP><PERS<1>><PLUR>
SFX P   ik   sünk         [^szüöieuoa]tik           <SUBJUNC_IMP><PERS<1>><PLUR>
SFX P   ik   sön          sik                       <SUBJUNC_IMP>
SFX P   ik   sön          [^szüöieuoa]tik           <SUBJUNC_IMP>
SFX P   ik   sél          sik                       <SUBJUNC_IMP><PERS<2>>
SFX P   ik   sél          [^szüöieuoa]tik           <SUBJUNC_IMP><PERS<2>>
SFX P   ik   sék          sik                       <SUBJUNC_IMP>
SFX P   ik   sék          [^szüöieuoa]tik           <SUBJUNC_IMP>
SFX P   ik   sz           [^ldrsz]ik                <PERS<2>>
SFX P   ik   sz           [^bdgjkmrtzys][ldr]ik     <PERS<2>>
SFX P   ik   setek        sik                       <SUBJUNC_IMP><PERS<2>><PLUR>
SFX P   ik   setek        [^szüöieuoa]tik           <SUBJUNC_IMP><PERS<2>><PLUR>
SFX P   ik   senek        sik                       <SUBJUNC_IMP><PLUR>
SFX P   ik   senek        [^szüöieuoa]tik           <SUBJUNC_IMP><PLUR>
SFX P   ik   sem          sik                       <SUBJUNC_IMP><PERS<1>>
SFX P   ik   sem          [^szüöieuoa]tik           <SUBJUNC_IMP><PERS<1>>
SFX P   ik   sek          sik                       <SUBJUNC_IMP><PERS<1>>
SFX P   ik   sek          [^szüöieuoa]tik           <SUBJUNC_IMP><PERS<1>>
SFX P   ik   s            sik                       <SUBJUNC_IMP><PERS<2>>
SFX P   ik   s            [^szüöieuoa]tik           <SUBJUNC_IMP><PERS<2>>
SFX P   ik   nünk         szik                      <INF><PERS<1>><PLUR>>
SFX P   ik   nünk         dzik                      <INF><PERS<1>><PLUR>>
SFX P   ik   nünk         [^ldrz]ik                 <INF><PERS<1>><PLUR>>
SFX P   ik   nünk         [^bdgjkmrtzys][ldrz]ik    <INF><PERS<1>><PLUR>>
SFX P   ik   nötök        szik                      <INF><PERS<2>><PLUR>>
SFX P   ik   nötök        dzik                      <INF><PERS<2>><PLUR>>
SFX P   ik   nötök        [^ldrz]ik                 <INF><PERS<2>><PLUR>>
SFX P   ik   nötök        [^bdgjkmrtzys][ldrz]ik    <INF><PERS<2>><PLUR>>
SFX P   ik   nöm          szik                      <INF><PERS<1>>>
SFX P   ik   nöm          dzik                      <INF><PERS<1>>>
SFX P   ik   nöm          [^ldrz]ik                 <INF><PERS<1>>>
SFX P   ik   nöm          [^bdgjkmrtzys][ldrz]ik    <INF><PERS<1>>>
SFX P   ik   nöd          szik                      <INF><PERS<2>>>
SFX P   ik   nöd          dzik                      <INF><PERS<2>>>
SFX P   ik   nöd          [^ldrz]ik                 <INF><PERS<2>>>
SFX P   ik   nöd          [^bdgjkmrtzys][ldrz]ik    <INF><PERS<2>>>
SFX P   ik   nétek        szik                      <COND><PERS<2>><PLUR>
SFX P   ik   nétek        dzik                      <COND><PERS<2>><PLUR>
SFX P   ik   nétek        [^ldrz]ik                 <COND><PERS<2>><PLUR>
SFX P   ik   nétek        [^bdgjkmrtzys][ldrz]ik    <COND><PERS<2>><PLUR>
SFX P   ik   nénk         szik                      <COND><PERS<1>><PLUR>
SFX P   ik   nénk         dzik                      <COND><PERS<1>><PLUR>
SFX P   ik   nénk         [^ldrz]ik                 <COND><PERS<1>><PLUR>
SFX P   ik   nénk         [^bdgjkmrtzys][ldrz]ik    <COND><PERS<1>><PLUR>
SFX P   ik   nének        szik                      <COND><PLUR>
SFX P   ik   nének        dzik                      <COND><PLUR>
SFX P   ik   nének        [^ldrz]ik                 <COND><PLUR>
SFX P   ik   nének        [^bdgjkmrtzys][ldrz]ik    <COND><PLUR>
SFX P   ik   ném          szik                      <COND><PERS<1>>
SFX P   ik   ném          dzik                      <COND><PERS<1>>
SFX P   ik   ném          [^ldrz]ik                 <COND><PERS<1>>
SFX P   ik   ném          [^bdgjkmrtzys][ldrz]ik    <COND><PERS<1>>
SFX P   ik   nél          szik                      <COND><PERS<2>>
SFX P   ik   nél          dzik                      <COND><PERS<2>>
SFX P   ik   nél          [^ldrz]ik                 <COND><PERS<2>>
SFX P   ik   nél          [^bdgjkmrtzys][ldrz]ik    <COND><PERS<2>>
SFX P   ik   nék          szik                      <COND><PERS<1>>
SFX P   ik   nék          dzik                      <COND><PERS<1>>
SFX P   ik   nék          [^ldrz]ik                 <COND><PERS<1>>
SFX P   ik   nék          [^bdgjkmrtzys][ldrz]ik    <COND><PERS<1>>
SFX P   ik   niük         szik                      <INF><PERS><PLUR>>
SFX P   ik   niük         dzik                      <INF><PERS><PLUR>>
SFX P   ik   niük         [^ldrz]ik                 <INF><PERS><PLUR>>
SFX P   ik   niük         [^bdgjkmrtzys][ldrz]ik    <INF><PERS><PLUR>>
SFX P ik niök/& szik <INF><PERS><PLUR>>
SFX P ik niök/& dzik <INF><PERS><PLUR>>
SFX P ik niök/& [^ldrz]ik <INF><PERS><PLUR>>
SFX P ik niök/& [^bdgjkmrtzys][ldrz]ik <INF><PERS><PLUR>>
SFX P   ik   nie          szik                      <INF><PERS>>
SFX P   ik   nie          dzik                      <INF><PERS>>
SFX P   ik   nie          [^ldrz]ik                 <INF><PERS>>
SFX P   ik   nie          [^bdgjkmrtzys][ldrz]ik    <INF><PERS>>
SFX P   ik   ni           szik                      <INF>
SFX P   ik   ni           dzik                      <INF>
SFX P   ik   ni           [^ldrz]ik                 <INF>
SFX P   ik   ni           [^bdgjkmrtzys][ldrz]ik    <INF>
SFX P   ik   nek          szik                      <PLUR>
SFX P   ik   nek          dzik                      <PLUR>
SFX P   ik   nek          [^ldrz]ik                 <PLUR>
SFX P   ik   nek          [^bdgjkmrtzys][ldrz]ik    <PLUR>
SFX P   ik   ne           szik                      <COND>
SFX P   ik   ne           dzik                      <COND>
SFX P   ik   ne           [^ldrz]ik                 <COND>
SFX P   ik   ne           [^bdgjkmrtzys][ldrz]ik    <COND>
SFX P   ik   jünk         [^ldgrszt]ik              <SUBJUNC_IMP><PERS<1>><PLUR>
SFX P   ik   jünk         [^bdgjkmrtzys][ldr]ik     <SUBJUNC_IMP><PERS<1>><PLUR>
SFX P   ik   jön          [^ldgrszt]ik              <SUBJUNC_IMP>
SFX P   ik   jön          [^bdgjkmrtzys][ldr]ik     <SUBJUNC_IMP>
SFX P   ik   jél          [^ldgrszt]ik              <SUBJUNC_IMP><PERS<2>>
SFX P   ik   jél          [^bdgjkmrtzys][ldr]ik     <SUBJUNC_IMP><PERS<2>>
SFX P   ik   jék          [^ldgrszt]ik              <SUBJUNC_IMP>
SFX P   ik   jék          [^bdgjkmrtzys][ldr]ik     <SUBJUNC_IMP>
SFX P   ik   jetek        [^ldgrszt]ik              <SUBJUNC_IMP><PERS<2>><PLUR>
SFX P   ik   jetek        [^bdgjkmrtzys][ldr]ik     <SUBJUNC_IMP><PERS<2>><PLUR>
SFX P   ik   jenek        [^ldgrszt]ik              <SUBJUNC_IMP><PLUR>
SFX P   ik   jenek        [^bdgjkmrtzys][ldr]ik     <SUBJUNC_IMP><PLUR>
SFX P   ik   jem          [^ldgrszt]ik              <SUBJUNC_IMP><PERS<1>>
SFX P   ik   jem          [^bdgjkmrtzys][ldr]ik     <SUBJUNC_IMP><PERS<1>>
SFX P   ik   jek          [^ldgrszt]ik              <SUBJUNC_IMP><PERS<1>>
SFX P   ik   jek          [^bdgjkmrtzys][ldr]ik     <SUBJUNC_IMP><PERS<1>>
SFX P   ik   j            [^ldgrszt]ik              <SUBJUNC_IMP><PERS<2>>
SFX P   ik   j            [^bdgjkmrtzys][ldr]ik     <SUBJUNC_IMP><PERS<2>>
SFX P   ik   esz          [s][ld]ik                 <PERS<2>>
SFX P   ik   esz          [bdgjklmnrtzy][ldgrz]ik   <PERS<2>>
SFX P   ik   enünk        [s][ld]ik                 <INF><PERS<1>><PLUR>>
SFX P   ik   enünk        [bdgjklmnrtzy][ldgrz]ik   <INF><PERS<1>><PLUR>>
SFX P   ik   enétek       [s][ld]ik                 <COND><PERS<2>><PLUR>
SFX P   ik   enétek       [bdgjklmnrtzy][ldgrz]ik   <COND><PERS<2>><PLUR>
SFX P   ik   enénk        [s][ld]ik                 <COND><PERS<1>><PLUR>
SFX P   ik   enénk        [bdgjklmnrtzy][ldgrz]ik   <COND><PERS<1>><PLUR>
SFX P   ik   enének       [s][ld]ik                 <COND><PLUR>
SFX P   ik   enének       [bdgjklmnrtzy][ldgrz]ik   <COND><PLUR>
SFX P   ik   eném         [s][ld]ik                 <COND><PERS<1>>
SFX P   ik   eném         [bdgjklmnrtzy][ldgrz]ik   <COND><PERS<1>>
SFX P   ik   enél         [s][ld]ik                 <COND><PERS<2>>
SFX P   ik   enél         [bdgjklmnrtzy][ldgrz]ik   <COND><PERS<2>>
SFX P   ik   enék         [s][ld]ik                 <COND><PERS<1>>
SFX P   ik   enék         [bdgjklmnrtzy][ldgrz]ik   <COND><PERS<1>>
SFX P   ik   eniük        [s][ld]ik                 <INF><PERS><PLUR>>
SFX P   ik   eniük        [bdgjklmnrtzy][ldgrz]ik   <INF><PERS><PLUR>>
SFX P ik eniök/& [s][ld]ik <INF><PERS><PLUR>>
SFX P ik eniök/& [bdgjklmnrtzy][ldgrz]ik <INF><PERS><PLUR>>
SFX P   ik   enie         [s][ld]ik                 <INF><PERS>>
SFX P   ik   enie         [bdgjklmnrtzy][ldgrz]ik   <INF><PERS>>
SFX P   ik   eni          [s][ld]ik                 <INF>
SFX P   ik   eni          [bdgjklmnrtzy][ldgrz]ik   <INF>
SFX P   ik   enetek       [s][ld]ik                 <INF><PERS<2>><PLUR>>
SFX P   ik   enetek       [bdgjklmnrtzy][ldgrz]ik   <INF><PERS<2>><PLUR>>
SFX P   ik   enem         [s][ld]ik                 <INF><PERS<1>>>
SFX P   ik   enem         [bdgjklmnrtzy][ldgrz]ik   <INF><PERS<1>>>
SFX P   ik   enek         [s][ld]ik                 <PLUR>
SFX P   ik   enek         [bdgjklmnrtzy][ldgrz]ik   <PLUR>
SFX P   ik   ened         [s][ld]ik                 <INF><PERS<2>>>
SFX P   ik   ened         [bdgjklmnrtzy][ldgrz]ik   <INF><PERS<2>>>
SFX P   ik   ene          [s][ld]ik                 <COND>
SFX P   ik   ene          [bdgjklmnrtzy][ldgrz]ik   <COND>
SFX P   0    ünk          [^k]                      <PERS<1>><PLUR>
SFX P   0    ötök         rr                        <PERS<2>><PLUR>
SFX P   0    ötök         [lnrz]d                   <PERS<2>><PLUR>
SFX P   0    ötök         [ln]l                     <PERS<2>><PLUR>
SFX P   0    ötök         [jlmnrszáéíû]t            <PERS<2>><PLUR>
SFX P   0    ötök         [gn]g                     <PERS<2>><PLUR>
SFX P   0    öttünk       [lnrz]d                   <PAST><PERS<1>><PLUR>
SFX P   0    öttünk       [ln]l                     <PAST><PERS<1>><PLUR>
SFX P   0    öttünk       [jlmnrszáéiíóöuüû]t       <PAST><PERS<1>><PLUR>
SFX P   0    öttünk       [gn]g                     <PAST><PERS<1>><PLUR>
SFX P   0    öttél        [lnrz]d                   <PAST><PERS<2>>
SFX P   0    öttél        [ln]l                     <PAST><PERS<2>>
SFX P   0    öttél        [jlmnrszáéiíóöuüû]t       <PAST><PERS<2>>
SFX P   0    öttél        [gn]g                     <PAST><PERS<2>>
SFX P   0    öttetek      [lnrz]d                   <PAST><PERS<2>><PLUR>
SFX P   0    öttetek      [ln]l                     <PAST><PERS<2>><PLUR>
SFX P   0    öttetek      [jlmnrszáéiíóöuüû]t       <PAST><PERS<2>><PLUR>
SFX P   0    öttetek      [gn]g                     <PAST><PERS<2>><PLUR>
SFX P   0    öttem        [lnrz]d                   <PAST><PERS<1>>
SFX P   0    öttem        [ln]l                     <PAST><PERS<1>>
SFX P   0    öttem        [jlmnrszáéiíóöuüû]t       <PAST><PERS<1>>
SFX P   0    öttem        [gn]g                     <PAST><PERS<1>>
SFX P   0    öttek        [lnrz]d                   <PAST><PLUR>
SFX P   0    öttek        [ln]l                     <PAST><PLUR>
SFX P   0    öttek        [jlmnrszáéiíóöuüû]t       <PAST><PLUR>
SFX P   0    öttek        [gn]g                     <PAST><PLUR>
SFX P   0    öl           [sz]                      <PERS<2>>
SFX P   0    ök           [^k]                      <PERS<1>>
SFX P   0    zünk         z                         <SUBJUNC_IMP><PERS<1>><PLUR>
SFX P   0    zön          z                         <SUBJUNC_IMP>
SFX P   0    zél          z                         <SUBJUNC_IMP><PERS<2>>
SFX P   0    zetek        [^ds]z                    <SUBJUNC_IMP><PERS<2>><PLUR>
SFX P   0    zenek        z                         <SUBJUNC_IMP><PLUR>
SFX P   0    zek          z                         <SUBJUNC_IMP><PERS<1>>
SFX P   0    z            z                         <SUBJUNC_IMP><PERS<2>>
SFX P   0    vén          [^k]                      [vÁPART]/ADV
SFX P   0    ve           [^k]                      [PART]/ADV
SFX P   0    tünk         [^tóúõûk]                 <PAST><PERS<1>><PLUR>
SFX P   0    tünk         [^jlmnrszáéiíóöuüû]t      <PAST><PERS<1>><PLUR>
SFX P   0    tök          [^tk]                     <PERS<2>><PLUR>
SFX P   0    tök          [^jlmnrszéû]t             <PERS<2>><PLUR>
SFX P   0    tél          [^tóúõûk]                 <PAST><PERS<2>>
SFX P   0    tél          [^jlmnrszáéiíóöuüû]t      <PAST><PERS<2>>
SFX P   0    tetek        [^tóúõûk]                 <PAST><PERS<2>><PLUR>
SFX P   0    tetek        [^jlmnrszáéiíóöuüû]t      <PAST><PERS<2>><PLUR>
SFX P   0    tem          [^tóúõûk]                 <PAST><PERS<1>>
SFX P   0    tem          [^jlmnrszáéiíóöuüû]t      <PAST><PERS<1>>
SFX P   0    tek          [^tóúõûk]                 <PAST><PLUR>
SFX P   0    tek          [^jlmnrszáéiíóöuüû]t      <PAST><PLUR>
SFX P   0    sünk         s                         <SUBJUNC_IMP><PERS<1>><PLUR>
SFX P   0    sünk         [^szüöieuoa]t             <SUBJUNC_IMP><PERS<1>><PLUR>
SFX P   0    sön          s                         <SUBJUNC_IMP>
SFX P   0    sön          [^szüöieuoa]t             <SUBJUNC_IMP>
SFX P   0    sél          s                         <SUBJUNC_IMP><PERS<2>>
SFX P   0    sél          [^szüöieuoa]t             <SUBJUNC_IMP><PERS<2>>
SFX P   0    sz           [^sz]t                    <PERS<2>>
SFX P   0    sz           [^stzk]                   <PERS<2>>
SFX P   0    setek        s                         <SUBJUNC_IMP><PERS<2>><PLUR>
SFX P   0    setek        [^szüöieuoa]t             <SUBJUNC_IMP><PERS<2>><PLUR>
SFX P   0    senek        s                         <SUBJUNC_IMP><PLUR>
SFX P   0    senek        [^szüöieuoa]t             <SUBJUNC_IMP><PLUR>
SFX P   0    sek          s                         <SUBJUNC_IMP><PERS<1>>
SFX P   0    sek          [^szüöieuoa]t             <SUBJUNC_IMP><PERS<1>>
SFX P   0    s            s                         <SUBJUNC_IMP><PERS<2>>
SFX P   0    s            [^szüöieuoa]t             <SUBJUNC_IMP><PERS<2>>
SFX P   0    nünk         [aeioöuü]t                <INF><PERS<1>><PLUR>>
SFX P   0    nünk         [^tk]                     <INF><PERS<1>><PLUR>>
SFX P   0    nötök        [aeioöuü]t                <INF><PERS<2>><PLUR>>
SFX P   0    nötök        [^tk]                     <INF><PERS<2>><PLUR>>
SFX P   0    nöm          [aeioöuü]t                <INF><PERS<1>>>
SFX P   0    nöm          [^tk]                     <INF><PERS<1>>>
SFX P   0    nöd          [aeioöuü]t                <INF><PERS<2>>>
SFX P   0    nöd          [^tk]                     <INF><PERS<2>>>
SFX P   0    nétek        [aeioöuü]t                <COND><PERS<2>><PLUR>
SFX P   0    nétek        [^tk]                     <COND><PERS<2>><PLUR>
SFX P   0    nénk         [aeioöuü]t                <COND><PERS<1>><PLUR>
SFX P   0    nénk         [^tk]                     <COND><PERS<1>><PLUR>
SFX P   0    nének        [aeioöuü]t                <COND><PLUR>
SFX P   0    nének        [^tk]                     <COND><PLUR>
SFX P   0    nél          [aeioöuü]t                <COND><PERS<2>>
SFX P   0    nél          [^tk]                     <COND><PERS<2>>
SFX P 0 nékünk/VÓ×n .het [nék_WISH_noun_poss]<POSS<1><PLUR>>
SFX P 0 nékünk/& .het [nék_WISH_noun_poss]<POSS<1><PLUR>><CAS<ACC>>
SFX P 0 nékük/& .het [nék_WISH_noun_poss]<POSS<PLUR>><CAS<ACC>>
SFX P 0 nékük/VÓ×n .het [nék_WISH_noun_poss]<POSS<1><PLUR>>
SFX P 0 néktek/& .het [nék_WISH_noun_poss]<POSS<2><PLUR>><CAS<ACC>>
SFX P 0 néktek/VÓ×n .het [nék_WISH_noun_poss]<POSS<1><PLUR>>
SFX P 0 nékje/VÓÕÐ .het [nék_WISH_noun_poss]<POSS>
SFX P 0 néketek/& .het [nék_WISH_noun_poss]<POSS<2><PLUR>><CAS<ACC>>
SFX P 0 néketek/VÓ×n .het [nék_WISH_noun_poss]<POSS<1><PLUR>>
SFX P 0 nékem/VÓ×n .het [nék_WISH_noun_poss]<POSS<1>>
SFX P 0 nékem/& .het [nék_WISH_noun_poss]<POSS<1>><CAS<ACC>>
SFX P 0 néked/VÓ×n .het [nék_WISH_noun_poss]<POSS<2>>
SFX P 0 néked/& .het [nék_WISH_noun_poss]<POSS<2>><CAS<ACC>>
SFX P 0 néke/VÓÕÐ .het [nék_WISH_noun_poss]<POSS>
SFX P   0    nék          [aeioöuü]t                <COND><PERS<1>>
SFX P   0    nék          [^tk]                     <COND><PERS<1>>
SFX P   0    niük         [aeioöuü]t                <INF><PERS><PLUR>>
SFX P   0    niük         [^tk]                     <INF><PERS><PLUR>>
SFX P 0 niök/& [aeioöuü]t <INF><PERS><PLUR>>
SFX P 0 niök/& [^tk] <INF><PERS><PLUR>>
SFX P   0    nie          [aeioöuü]t                <INF><PERS>>
SFX P   0    nie          [^tk]                     <INF><PERS>>
SFX P   0    ni           [aeioöuü]t                <INF>
SFX P   0    ni           [^tk]                     <INF>
SFX P   0    nek          [aeioöuü]t                <PLUR>
SFX P   0    nek          [^tk]                     <PLUR>
SFX P   0    ne           [aeioöuü]t                <COND>
SFX P   0    ne           [^tk]                     <COND>
SFX P   0    jünk         [^sztk]                   <SUBJUNC_IMP><PERS<1>><PLUR>
SFX P   0    jön          [^sztk]                   <SUBJUNC_IMP>
SFX P   0    jél          [^sztk]                   <SUBJUNC_IMP><PERS<2>>
SFX P   0    jetek        [^sztk]                   <SUBJUNC_IMP><PERS<2>><PLUR>
SFX P   0    jenek        [^sztk]                   <SUBJUNC_IMP><PLUR>
SFX P   0    jek          [^sztk]                   <SUBJUNC_IMP><PERS<1>>
SFX P   0    j            [^sztk]                   <SUBJUNC_IMP><PERS<2>>
SFX P   0    esz          rr                        <PERS<2>>
SFX P   0    esz          [lnrz]d                   <PERS<2>>
SFX P   0    esz          [ln]l                     <PERS<2>>
SFX P   0    esz          [jlmnrszáéíû]t            <PERS<2>>
SFX P   0    esz          [gn]g                     <PERS<2>>
SFX P   0    enünk        rr                        <INF><PERS<1>><PLUR>>
SFX P   0    enünk        [lnrz]d                   <INF><PERS<1>><PLUR>>
SFX P   0    enünk        [ln]l                     <INF><PERS<1>><PLUR>>
SFX P   0    enünk        [jlmnrszáéíû]t            <INF><PERS<1>><PLUR>>
SFX P   0    enünk        [gn]g                     <INF><PERS<1>><PLUR>>
SFX P   0    enétek       rr                        <COND><PERS<2>><PLUR>
SFX P   0    enétek       [lnrz]d                   <COND><PERS<2>><PLUR>
SFX P   0    enétek       [ln]l                     <COND><PERS<2>><PLUR>
SFX P   0    enétek       [jlmnrszáéíû]t            <COND><PERS<2>><PLUR>
SFX P   0    enétek       [gn]g                     <COND><PERS<2>><PLUR>
SFX P   0    enénk        rr                        <COND><PERS<1>><PLUR>
SFX P   0    enénk        [lnrz]d                   <COND><PERS<1>><PLUR>
SFX P   0    enénk        [ln]l                     <COND><PERS<1>><PLUR>
SFX P   0    enénk        [jlmnrszáéíû]t            <COND><PERS<1>><PLUR>
SFX P   0    enénk        [gn]g                     <COND><PERS<1>><PLUR>
SFX P   0    enének       rr                        <COND><PLUR>
SFX P   0    enének       [lnrz]d                   <COND><PLUR>
SFX P   0    enének       [ln]l                     <COND><PLUR>
SFX P   0    enének       [jlmnrszáéíû]t            <COND><PLUR>
SFX P   0    enének       [gn]g                     <COND><PLUR>
SFX P   0    enél         rr                        <COND><PERS<2>>
SFX P   0    enél         [lnrz]d                   <COND><PERS<2>>
SFX P   0    enél         [ln]l                     <COND><PERS<2>>
SFX P   0    enél         [jlmnrszáéíû]t            <COND><PERS<2>>
SFX P   0    enél         [gn]g                     <COND><PERS<2>>
SFX P   0    enék         rr                        <COND><PERS<1>>
SFX P   0    enék         [lnrz]d                   <COND><PERS<1>>
SFX P   0    enék         [ln]l                     <COND><PERS<1>>
SFX P   0    enék         [jlmnrszáéíû]t            <COND><PERS<1>>
SFX P   0    enék         [gn]g                     <COND><PERS<1>>
SFX P   0    eniük        rr                        <INF><PERS><PLUR>>
SFX P   0    eniük        [lnrz]d                   <INF><PERS><PLUR>>
SFX P   0    eniük        [ln]l                     <INF><PERS><PLUR>>
SFX P   0    eniük        [jlmnrszáéíû]t            <INF><PERS><PLUR>>
SFX P   0    eniük        [gn]g                     <INF><PERS><PLUR>>
SFX P 0 eniök/& rr <INF><PERS><PLUR>>
SFX P 0 eniök/& [lnrz]d <INF><PERS><PLUR>>
SFX P 0 eniök/& [ln]l <INF><PERS><PLUR>>
SFX P 0 eniök/& [jlmnrszáéíû]t <INF><PERS><PLUR>>
SFX P 0 eniök/& [gn]g <INF><PERS><PLUR>>
SFX P   0    enie         rr                        <INF><PERS>>
SFX P   0    enie         [lnrz]d                   <INF><PERS>>
SFX P   0    enie         [ln]l                     <INF><PERS>>
SFX P   0    enie         [jlmnrszáéíû]t            <INF><PERS>>
SFX P   0    enie         [gn]g                     <INF><PERS>>
SFX P   0    eni          rr                        <INF>
SFX P   0    eni          [lnrz]d                   <INF>
SFX P   0    eni          [ln]l                     <INF>
SFX P   0    eni          [jlmnrszáéíû]t            <INF>
SFX P   0    eni          [gn]g                     <INF>
SFX P   0    enetek       rr                        <INF><PERS<2>><PLUR>>
SFX P   0    enetek       [lnrz]d                   <INF><PERS<2>><PLUR>>
SFX P   0    enetek       [ln]l                     <INF><PERS<2>><PLUR>>
SFX P   0    enetek       [jlmnrszáéíû]t            <INF><PERS<2>><PLUR>>
SFX P   0    enetek       [gn]g                     <INF><PERS<2>><PLUR>>
SFX P   0    enem         rr                        <INF><PERS<1>>>
SFX P   0    enem         [lnrz]d                   <INF><PERS<1>>>
SFX P   0    enem         [ln]l                     <INF><PERS<1>>>
SFX P   0    enem         [jlmnrszáéíû]t            <INF><PERS<1>>>
SFX P   0    enem         [gn]g                     <INF><PERS<1>>>
SFX P   0    enek         rr                        <PLUR>
SFX P   0    enek         [lnrz]d                   <PLUR>
SFX P   0    enek         [ln]l                     <PLUR>
SFX P   0    enek         [jlmnrszáéíû]t            <PLUR>
SFX P   0    enek         [gn]g                     <PLUR>
SFX P   0    ened         rr                        <INF><PERS<2>>>
SFX P   0    ened         [lnrz]d                   <INF><PERS<2>>>
SFX P   0    ened         [ln]l                     <INF><PERS<2>>>
SFX P   0    ened         [jlmnrszáéíû]t            <INF><PERS<2>>>
SFX P   0    ened         [gn]g                     <INF><PERS<2>>>
SFX P   0    ene          rr                        <COND>
SFX P   0    ene          [lnrz]d                   <COND>
SFX P   0    ene          [ln]l                     <COND>
SFX P   0    ene          [jlmnrszáéíû]t            <COND>
SFX P   0    ene          [gn]g                     <COND>
SFX O Y 472
SFX O   ztik szék         sztik                     <SUBJUNC_IMP>
SFX O   ztik szál         sztik                     <SUBJUNC_IMP><PERS<2>>
SFX O   ztik szunk        sztik                     <SUBJUNC_IMP><PERS<1>><PLUR>
SFX O   ztik szon         sztik                     <SUBJUNC_IMP>
SFX O   ztik szatok       sztik                     <SUBJUNC_IMP><PERS<2>><PLUR>
SFX O   ztik szanak       sztik                     <SUBJUNC_IMP><PLUR>
SFX O   ztik szam         sztik                     <SUBJUNC_IMP><PERS<1>>
SFX O   ztik szak         sztik                     <SUBJUNC_IMP><PERS<1>>
SFX O   ztik sz           sztik                     <SUBJUNC_IMP><PERS<2>>
SFX O   zt   szál         szt                       <SUBJUNC_IMP><PERS<2>>
SFX O   zt   szunk        szt                       <SUBJUNC_IMP><PERS<1>><PLUR>
SFX O   zt   szon         szt                       <SUBJUNC_IMP>
SFX O   zt   szatok       szt                       <SUBJUNC_IMP><PERS<2>><PLUR>
SFX O   zt   szanak       szt                       <SUBJUNC_IMP><PLUR>
SFX O   zt   szak         szt                       <SUBJUNC_IMP><PERS<1>>
SFX O   zt   sz           szt                       <SUBJUNC_IMP><PERS<2>>
SFX O   zik  szék         szik                      <SUBJUNC_IMP>
SFX O   zik  szál         szik                      <SUBJUNC_IMP><PERS<2>>
SFX O   zik  szunk        szik                      <SUBJUNC_IMP><PERS<1>><PLUR>
SFX O   zik  szon         szik                      <SUBJUNC_IMP>
SFX O   zik  szatok       szik                      <SUBJUNC_IMP><PERS<2>><PLUR>
SFX O   zik  szanak       szik                      <SUBJUNC_IMP><PLUR>
SFX O   zik  szam         szik                      <SUBJUNC_IMP><PERS<1>>
SFX O   zik  szak         szik                      <SUBJUNC_IMP><PERS<1>>
SFX O   zik  sz           szik                      <SUBJUNC_IMP><PERS<2>>
SFX O   zik  dzék         dzik                      <SUBJUNC_IMP>
SFX O   zik  dzál         dzik                      <SUBJUNC_IMP><PERS<2>>
SFX O   zik  dzunk        dzik                      <SUBJUNC_IMP><PERS<1>><PLUR>
SFX O   zik  dzon         dzik                      <SUBJUNC_IMP>
SFX O   zik  dzatok       dzik                      <SUBJUNC_IMP><PERS<2>><PLUR>
SFX O   zik  dzanak       dzik                      <SUBJUNC_IMP><PLUR>
SFX O   zik  dzam         dzik                      <SUBJUNC_IMP><PERS<1>>
SFX O   zik  dzak         dzik                      <SUBJUNC_IMP><PERS<1>>
SFX O   zik  dz           dzik                      <SUBJUNC_IMP><PERS<2>>
SFX O   z    zál          sz                        <SUBJUNC_IMP><PERS<2>>
SFX O   z    szunk        sz                        <SUBJUNC_IMP><PERS<1>><PLUR>
SFX O   z    szon         sz                        <SUBJUNC_IMP>
SFX O   z    szatok       sz                        <SUBJUNC_IMP><PERS<2>><PLUR>
SFX O   z    szanak       sz                        <SUBJUNC_IMP><PLUR>
SFX O   z    szak         sz                        <SUBJUNC_IMP><PERS<1>>
SFX O   z    sz           sz                        <SUBJUNC_IMP><PERS<2>>
SFX O   tik  ssék         [üöieuoa]tik              <SUBJUNC_IMP>
SFX O   tik  ssál         [üöieuoa]tik              <SUBJUNC_IMP><PERS<2>>
SFX O   tik  ssunk        [üöieuoa]tik              <SUBJUNC_IMP><PERS<1>><PLUR>
SFX O   tik  sson         [üöieuoa]tik              <SUBJUNC_IMP>
SFX O   tik  ssatok       [üöieuoa]tik              <SUBJUNC_IMP><PERS<2>><PLUR>
SFX O   tik  ssanak       [üöieuoa]tik              <SUBJUNC_IMP><PLUR>
SFX O   tik  ssam         [üöieuoa]tik              <SUBJUNC_IMP><PERS<1>>
SFX O   tik  ssak         [üöieuoa]tik              <SUBJUNC_IMP><PERS<1>>
SFX O   tik  ss           [üöieuoa]tik              <SUBJUNC_IMP><PERS<2>>
SFX O   t    ssál         [üöieuoa]t                <SUBJUNC_IMP><PERS<2>>
SFX O   t    ssunk        [üöieuoa]t                <SUBJUNC_IMP><PERS<1>><PLUR>
SFX O   t    sson         [üöieuoa]t                <SUBJUNC_IMP>
SFX O   t    ssatok       [üöieuoa]t                <SUBJUNC_IMP><PERS<2>><PLUR>
SFX O   t    ssanak       [üöieuoa]t                <SUBJUNC_IMP><PLUR>
SFX O   t    ssak         [üöieuoa]t                <SUBJUNC_IMP><PERS<1>>
SFX O   t    ss           [üöieuoa]t                <SUBJUNC_IMP><PERS<2>>
SFX O   ik   zék          [^dsbkmnyzr]zik           <SUBJUNC_IMP>
SFX O   ik   zál          [^dsbkmnyzr]zik           <SUBJUNC_IMP><PERS<2>>
SFX O   ik   zunk         [^dsbkmnyzr]zik           <SUBJUNC_IMP><PERS<1>><PLUR>
SFX O   ik   zon          [^dsbkmnyzr]zik           <SUBJUNC_IMP>
SFX O   ik   zatok        [^dsbkmnyzr]zik           <SUBJUNC_IMP><PERS<2>><PLUR>
SFX O   ik   zanak        [^dsbkmnyzr]zik           <SUBJUNC_IMP><PLUR>
SFX O   ik   zam          [^dsbkmnyzr]zik           <SUBJUNC_IMP><PERS<1>>
SFX O   ik   zak          [^dsbkmnyzr]zik           <SUBJUNC_IMP><PERS<1>>
SFX O   ik   z            [^dsbkmnyzr]zik           <SUBJUNC_IMP><PERS<2>>
SFX O   ik   ván          szik                      [vÁPART]/ADV
SFX O   ik   ván          dzik                      [vÁPART]/ADV
SFX O   ik   ván          [^ldrz]ik                 [vÁPART]/ADV
SFX O   ik   ván          [^bdgjkmrtzys][ldrz]ik    [vÁPART]/ADV
SFX O   ik   va           szik                      [PART]/ADV
SFX O   ik   va           dzik                      [PART]/ADV
SFX O   ik   va           [^ldrz]ik                 [PART]/ADV
SFX O   ik   va           [^bdgjkmrtzys][ldrz]ik    [PART]/ADV
SFX O   ik   unk          ik                        <PERS<1>><PLUR>
SFX O   ik   tál          szik                      <PAST><PERS<2>>
SFX O   ik   tál          dzik                      <PAST><PERS<2>>
SFX O   ik   tál          [^ldrz]ik                 <PAST><PERS<2>>
SFX O   ik   tál          [^bdgjkmrtzys][ldrz]ik    <PAST><PERS<2>>
SFX O   ik   tunk         szik                      <PAST><PERS<1>><PLUR>
SFX O   ik   tunk         dzik                      <PAST><PERS<1>><PLUR>
SFX O   ik   tunk         [^ldrz]ik                 <PAST><PERS<1>><PLUR>
SFX O   ik   tunk         [^bdgjkmrtzys][ldrz]ik    <PAST><PERS<1>><PLUR>
SFX O   ik   tok          szik                      <PERS<2>><PLUR>
SFX O   ik   tok          [^ldrz]ik                 <PERS<2>><PLUR>
SFX O   ik   tok          [^bdgjkmrtzys][ldrz]ik    <PERS<2>><PLUR>
SFX O   ik   tatok        szik                      <PAST><PERS<2>><PLUR>
SFX O   ik   tatok        dzik                      <PAST><PERS<2>><PLUR>
SFX O   ik   tatok        [^ldrz]ik                 <PAST><PERS<2>><PLUR>
SFX O   ik   tatok        [^bdgjkmrtzys][ldrz]ik    <PAST><PERS<2>><PLUR>
SFX O   ik   tam          szik                      <PAST><PERS<1>>
SFX O   ik   tam          dzik                      <PAST><PERS<1>>
SFX O   ik   tam          [^ldrz]ik                 <PAST><PERS<1>>
SFX O   ik   tam          [^bdgjkmrtzys][ldrz]ik    <PAST><PERS<1>>
SFX O   ik   tak          szik                      <PAST><PLUR>
SFX O   ik   tak          dzik                      <PAST><PLUR>
SFX O   ik   tak          [^ldrz]ik                 <PAST><PLUR>
SFX O   ik   tak          [^bdgjkmrtzys][ldrz]ik    <PAST><PLUR>
SFX O   ik   sék          sik                       <SUBJUNC_IMP>
SFX O   ik   sék          [^szüöieuoa]tik           <SUBJUNC_IMP>
SFX O   ik   sál          sik                       <SUBJUNC_IMP><PERS<2>>
SFX O   ik   sál          [^szüöieuoa]tik           <SUBJUNC_IMP><PERS<2>>
SFX O   ik   sz           [^ldrsz]ik                <PERS<2>>
SFX O   ik   sz           [^bdgjkmrtzys][ldr]ik     <PERS<2>>
SFX O   ik   sunk         sik                       <SUBJUNC_IMP><PERS<1>><PLUR>
SFX O   ik   sunk         [^szüöieuoa]tik           <SUBJUNC_IMP><PERS<1>><PLUR>
SFX O   ik   son          sik                       <SUBJUNC_IMP>
SFX O   ik   son          [^szüöieuoa]tik           <SUBJUNC_IMP>
SFX O   ik   satok        sik                       <SUBJUNC_IMP><PERS<2>><PLUR>
SFX O   ik   satok        [^szüöieuoa]tik           <SUBJUNC_IMP><PERS<2>><PLUR>
SFX O   ik   sanak        sik                       <SUBJUNC_IMP><PLUR>
SFX O   ik   sanak        [^szüöieuoa]tik           <SUBJUNC_IMP><PLUR>
SFX O   ik   sam          sik                       <SUBJUNC_IMP><PERS<1>>
SFX O   ik   sam          [^szüöieuoa]tik           <SUBJUNC_IMP><PERS<1>>
SFX O   ik   sak          sik                       <SUBJUNC_IMP><PERS<1>>
SFX O   ik   sak          [^szüöieuoa]tik           <SUBJUNC_IMP><PERS<1>>
SFX O   ik   s            sik                       <SUBJUNC_IMP><PERS<2>>
SFX O   ik   s            [^szüöieuoa]tik           <SUBJUNC_IMP><PERS<2>>
SFX O   ik   ottál        [s][ld]ik                 <PAST><PERS<2>>
SFX O   ik   ottál        [bdgjklmnrtzy][ldgrz]ik   <PAST><PERS<2>>
SFX O   ik   ottunk       [s][ld]ik                 <PAST><PERS<1>><PLUR>
SFX O   ik   ottunk       [bdgjklmnrtzy][ldgrz]ik   <PAST><PERS<1>><PLUR>
SFX O   ik   ottatok      [s][ld]ik                 <PAST><PERS<2>><PLUR>
SFX O   ik   ottatok      [bdgjklmnrtzy][ldgrz]ik   <PAST><PERS<2>><PLUR>
SFX O   ik   ottam        [s][ld]ik                 <PAST><PERS<1>>
SFX O   ik   ottam        [bdgjklmnrtzy][ldgrz]ik   <PAST><PERS<1>>
SFX O   ik   ottak        [s][ld]ik                 <PAST><PLUR>
SFX O   ik   ottak        [bdgjklmnrtzy][ldgrz]ik   <PAST><PLUR>
SFX O   ik   otok         [s][ld]ik                 <PERS<2>><PLUR>
SFX O   ik   otok         [bdgjklmnrtzy][ldgrz]ik   <PERS<2>><PLUR>
SFX O   ik   om           ik                        <PERS<1>>
SFX O   ik   ol           [^l]ik                    <PERS<2>>
SFX O   ik   ok           ik                        <PERS<1>>
SFX O   ik   nék          szik                      <COND><PERS<1>>
SFX O   ik   nék          dzik                      <COND><PERS<1>>
SFX O   ik   nék          [^ldrz]ik                 <COND><PERS<1>>
SFX O   ik   nék          [^bdgjkmrtzys][ldrz]ik    <COND><PERS<1>>
SFX O   ik   nátok        szik                      <COND><PERS<2>><PLUR>
SFX O   ik   nátok        dzik                      <COND><PERS<2>><PLUR>
SFX O   ik   nátok        [^ldrz]ik                 <COND><PERS<2>><PLUR>
SFX O   ik   nátok        [^bdgjkmrtzys][ldrz]ik    <COND><PERS<2>><PLUR>
SFX O   ik   nánk         szik                      <COND><PERS<1>><PLUR>
SFX O   ik   nánk         dzik                      <COND><PERS<1>><PLUR>
SFX O   ik   nánk         [^ldrz]ik                 <COND><PERS<1>><PLUR>
SFX O   ik   nánk         [^bdgjkmrtzys][ldrz]ik    <COND><PERS<1>><PLUR>
SFX O   ik   nának        szik                      <COND><PLUR>
SFX O   ik   nának        dzik                      <COND><PLUR>
SFX O   ik   nának        [^ldrz]ik                 <COND><PLUR>
SFX O   ik   nának        [^bdgjkmrtzys][ldrz]ik    <COND><PLUR>
SFX O ik nám/& szik <COND><PERS<1>>
SFX O ik nám/& dzik <COND><PERS<1>>
SFX O ik nám/& [^ldrz]ik <COND><PERS<1>>
SFX O ik nám/& [^bdgjkmrtzys][ldrz]ik <COND><PERS<1>>
SFX O   ik   nál          szik                      <COND><PERS<2>>
SFX O   ik   nál          dzik                      <COND><PERS<2>>
SFX O   ik   nál          [^ldrz]ik                 <COND><PERS<2>>
SFX O   ik   nál          [^bdgjkmrtzys][ldrz]ik    <COND><PERS<2>>
SFX O   ik   nunk         szik                      <INF><PERS<1>><PLUR>>
SFX O   ik   nunk         dzik                      <INF><PERS<1>><PLUR>>
SFX O   ik   nunk         [^ldrz]ik                 <INF><PERS<1>><PLUR>>
SFX O   ik   nunk         [^bdgjkmrtzys][ldrz]ik    <INF><PERS<1>><PLUR>>
SFX O   ik   notok        szik                      <INF><PERS<2>><PLUR>>
SFX O   ik   notok        dzik                      <INF><PERS<2>><PLUR>>
SFX O   ik   notok        [^ldrz]ik                 <INF><PERS<2>><PLUR>>
SFX O   ik   notok        [^bdgjkmrtzys][ldrz]ik    <INF><PERS<2>><PLUR>>
SFX O   ik   nom          szik                      <INF><PERS<1>>>
SFX O   ik   nom          dzik                      <INF><PERS<1>>>
SFX O   ik   nom          [^ldrz]ik                 <INF><PERS<1>>>
SFX O   ik   nom          [^bdgjkmrtzys][ldrz]ik    <INF><PERS<1>>>
SFX O   ik   nod          szik                      <INF><PERS<2>>>
SFX O   ik   nod          dzik                      <INF><PERS<2>>>
SFX O   ik   nod          [^ldrz]ik                 <INF><PERS<2>>>
SFX O   ik   nod          [^bdgjkmrtzys][ldrz]ik    <INF><PERS<2>>>
SFX O   ik   niuk         szik                      <INF><PERS><PLUR>>
SFX O   ik   niuk         dzik                      <INF><PERS><PLUR>>
SFX O   ik   niuk         [^ldrz]ik                 <INF><PERS><PLUR>>
SFX O   ik   niuk         [^bdgjkmrtzys][ldrz]ik    <INF><PERS><PLUR>>
SFX O ik niok/& szik <INF><PERS><PLUR>>
SFX O ik niok/& dzik <INF><PERS><PLUR>>
SFX O ik niok/& [^ldrz]ik <INF><PERS><PLUR>>
SFX O ik niok/& [^bdgjkmrtzys][ldrz]ik <INF><PERS><PLUR>>
SFX O   ik   nia          szik                      <INF><PERS>>
SFX O   ik   nia          dzik                      <INF><PERS>>
SFX O   ik   nia          [^ldrz]ik                 <INF><PERS>>
SFX O   ik   nia          [^bdgjkmrtzys][ldrz]ik    <INF><PERS>>
SFX O   ik   ni           szik                      <INF>
SFX O   ik   ni           dzik                      <INF>
SFX O   ik   ni           [^ldrz]ik                 <INF>
SFX O   ik   ni           [^bdgjkmrtzys][ldrz]ik    <INF>
SFX O   ik   nak          szik                      <PLUR>
SFX O   ik   nak          dzik                      <PLUR>
SFX O   ik   nak          [^ldrz]ik                 <PLUR>
SFX O   ik   nak          [^bdgjkmrtzys][ldrz]ik    <PLUR>
SFX O   ik   na           szik                      <COND>
SFX O   ik   na           dzik                      <COND>
SFX O   ik   na           [^ldrz]ik                 <COND>
SFX O   ik   na           [^bdgjkmrtzys][ldrz]ik    <COND>
SFX O   ik   jék          [^ldgrszt]ik              <SUBJUNC_IMP>
SFX O   ik   jék          [^bdgjkmrtzys][ldr]ik     <SUBJUNC_IMP>
SFX O   ik   jál          [^ldgrszt]ik              <SUBJUNC_IMP><PERS<2>>
SFX O   ik   jál          [^bdgjkmrtzys][ldr]ik     <SUBJUNC_IMP><PERS<2>>
SFX O   ik   junk         [^ldgrszt]ik              <SUBJUNC_IMP><PERS<1>><PLUR>
SFX O   ik   junk         [^bdgjkmrtzys][ldr]ik     <SUBJUNC_IMP><PERS<1>><PLUR>
SFX O   ik   jon          [^ldgrszt]ik              <SUBJUNC_IMP>
SFX O   ik   jon          [^bdgjkmrtzys][ldr]ik     <SUBJUNC_IMP>
SFX O   ik   jatok        [^ldgrszt]ik              <SUBJUNC_IMP><PERS<2>><PLUR>
SFX O   ik   jatok        [^bdgjkmrtzys][ldr]ik     <SUBJUNC_IMP><PERS<2>><PLUR>
SFX O   ik   janak        [^ldgrszt]ik              <SUBJUNC_IMP><PLUR>
SFX O   ik   janak        [^bdgjkmrtzys][ldr]ik     <SUBJUNC_IMP><PLUR>
SFX O   ik   jam          [^ldgrszt]ik              <SUBJUNC_IMP><PERS<1>>
SFX O   ik   jam          [^bdgjkmrtzys][ldr]ik     <SUBJUNC_IMP><PERS<1>>
SFX O   ik   jak          [^ldgrszt]ik              <SUBJUNC_IMP><PERS<1>>
SFX O   ik   jak          [^bdgjkmrtzys][ldr]ik     <SUBJUNC_IMP><PERS<1>>
SFX O   ik   j            [^ldgrszt]ik              <SUBJUNC_IMP><PERS<2>>
SFX O   ik   j            [^bdgjkmrtzys][ldr]ik     <SUBJUNC_IMP><PERS<2>>
SFX O   ik   asz          [s][ld]ik                 <PERS<2>>
SFX O   ik   asz          [bdgjklmnrtzy][ldgrz]ik   <PERS<2>>
SFX O   ik   anék         [s][ld]ik                 <COND><PERS<1>>
SFX O   ik   anék         [bdgjklmnrtzy][ldgrz]ik   <COND><PERS<1>>
SFX O   ik   anátok       [s][ld]ik                 <COND><PERS<2>><PLUR>
SFX O   ik   anátok       [bdgjklmnrtzy][ldgrz]ik   <COND><PERS<2>><PLUR>
SFX O   ik   anánk        [s][ld]ik                 <COND><PERS<1>><PLUR>
SFX O   ik   anánk        [bdgjklmnrtzy][ldgrz]ik   <COND><PERS<1>><PLUR>
SFX O   ik   anának       [s][ld]ik                 <COND><PLUR>
SFX O   ik   anának       [bdgjklmnrtzy][ldgrz]ik   <COND><PLUR>
SFX O ik anám/& [s][ld]ik <COND><PERS<1>>
SFX O ik anám/& [bdgjklmnrtzy][ldgrz]ik <COND><PERS<1>>
SFX O   ik   anál         [s][ld]ik                 <COND><PERS<2>>
SFX O   ik   anál         [bdgjklmnrtzy][ldgrz]ik   <COND><PERS<2>>
SFX O   ik   anunk        [s][ld]ik                 <INF><PERS<1>><PLUR>>
SFX O   ik   anunk        [bdgjklmnrtzy][ldgrz]ik   <INF><PERS<1>><PLUR>>
SFX O   ik   anotok       [s][ld]ik                 <INF><PERS<2>><PLUR>>
SFX O   ik   anotok       [bdgjklmnrtzy][ldgrz]ik   <INF><PERS<2>><PLUR>>
SFX O   ik   anom         [s][ld]ik                 <INF><PERS<1>>>
SFX O   ik   anom         [bdgjklmnrtzy][ldgrz]ik   <INF><PERS<1>>>
SFX O   ik   anod         [s][ld]ik                 <INF><PERS<2>>>
SFX O   ik   anod         [bdgjklmnrtzy][ldgrz]ik   <INF><PERS<2>>>
SFX O   ik   aniuk        [s][ld]ik                 <INF><PERS><PLUR>>
SFX O   ik   aniuk        [bdgjklmnrtzy][ldgrz]ik   <INF><PERS><PLUR>>
SFX O ik aniok/& [s][ld]ik <INF><PERS><PLUR>>
SFX O ik aniok/& [bdgjklmnrtzy][ldgrz]ik <INF><PERS><PLUR>>
SFX O   ik   ania         [s][ld]ik                 <INF><PERS>>
SFX O   ik   ania         [bdgjklmnrtzy][ldgrz]ik   <INF><PERS>>
SFX O   ik   ani          [s][ld]ik                 <INF>
SFX O   ik   ani          [bdgjklmnrtzy][ldgrz]ik   <INF>
SFX O   ik   anak         [s][ld]ik                 <PLUR>
SFX O   ik   anak         [bdgjklmnrtzy][ldgrz]ik   <PLUR>
SFX O   ik   ana          [s][ld]ik                 <COND>
SFX O   ik   ana          [bdgjklmnrtzy][ldgrz]ik   <COND>
SFX O   0    zál          [^s]z                     <SUBJUNC_IMP><PERS<2>>
SFX O   0    zunk         [^s]z                     <SUBJUNC_IMP><PERS<1>><PLUR>
SFX O   0    zon          [^s]z                     <SUBJUNC_IMP>
SFX O   0    zatok        [^s]z                     <SUBJUNC_IMP><PERS<2>><PLUR>
SFX O   0    zanak        [^ds]z                    <SUBJUNC_IMP><PLUR>
SFX O   0    zak          [^s]z                     <SUBJUNC_IMP><PERS<1>>
SFX O   0    z            [^s]z                     <SUBJUNC_IMP><PERS<2>>
SFX O   0    ván          [^k]                      [vÁPART]/ADV
SFX O   0    va           [^k]                      [PART]/ADV
SFX O   0    unk          [^k]                      <PERS<1>><PLUR>
SFX O   0    tál          [^tóúõûk]                 <PAST><PERS<2>>
SFX O   0    tál          [^jlmnrszáéiíóöuüû]t      <PAST><PERS<2>>
SFX O   0    tunk         [^tóúõûk]                 <PAST><PERS<1>><PLUR>
SFX O   0    tunk         [^jlmnrszáéiíóöuüû]t      <PAST><PERS<1>><PLUR>
SFX O   0    tok          [^tóúõûk]                 <PERS<2>><PLUR>
SFX O   0    tok          [^jlmnrszéû]t             <PERS<2>><PLUR>
SFX O   0    tatok        [^tóúõûk]                 <PAST><PERS<2>><PLUR>
SFX O   0    tatok        [^jlmnrszáéiíóöuüû]t      <PAST><PERS<2>><PLUR>
SFX O   0    tam          [^tóúõûk]                 <PAST><PERS<1>>
SFX O   0    tam          [^jlmnrszáéiíóöuüû]t      <PAST><PERS<1>>
SFX O   0    tak          [^tóúõûk]                 <PAST><PLUR>
SFX O   0    tak          [^jlmnrszáéiíóöuüû]t      <PAST><PLUR>
SFX O   0    sál          s                         <SUBJUNC_IMP><PERS<2>>
SFX O   0    sál          [^szüöieuoa]t             <SUBJUNC_IMP><PERS<2>>
SFX O   0    sz           [^sz]t                    <PERS<2>>
SFX O   0    sz           [^stzk]                   <PERS<2>>
SFX O   0    sunk         s                         <SUBJUNC_IMP><PERS<1>><PLUR>
SFX O   0    sunk         [^szüöieuoa]t             <SUBJUNC_IMP><PERS<1>><PLUR>
SFX O   0    son          s                         <SUBJUNC_IMP>
SFX O   0    son          [^szüöieuoa]t             <SUBJUNC_IMP>
SFX O   0    satok        s                         <SUBJUNC_IMP><PERS<2>><PLUR>
SFX O   0    satok        [^szüöieuoa]t             <SUBJUNC_IMP><PERS<2>><PLUR>
SFX O   0    sanak        s                         <SUBJUNC_IMP><PLUR>
SFX O   0    sanak        [^szüöieuoa]t             <SUBJUNC_IMP><PLUR>
SFX O   0    sak          s                         <SUBJUNC_IMP><PERS<1>>
SFX O   0    sak          [^szüöieuoa]t             <SUBJUNC_IMP><PERS<1>>
SFX O   0    s            s                         <SUBJUNC_IMP><PERS<2>>
SFX O   0    s            [^szüöieuoa]t             <SUBJUNC_IMP><PERS<2>>
SFX O 0 ottál/& rr <PAST><PERS<2>>
SFX O   0    ottál        [lnrz]d                   <PAST><PERS<2>>
SFX O 0 ottál/( [ln]l <PAST><PERS<2>>
SFX O   0    ottál        [jlmnrszáéiíóöuüû]t       <PAST><PERS<2>>
SFX O   0    ottál        [jdmn]z                   <PAST><PERS<2>>
SFX O   0    ottál        [gn]g                     <PAST><PERS<2>>
SFX O 0 ottunk/& rr <PAST><PERS<1>><PLUR>
SFX O   0    ottunk       [lnrz]d                   <PAST><PERS<1>><PLUR>
SFX O 0 ottunk/( [ln]l <PAST><PERS<1>><PLUR>
SFX O   0    ottunk       [jlmnrszáéiíóöuüû]t       <PAST><PERS<1>><PLUR>
SFX O   0    ottunk       [jdmn]z                   <PAST><PERS<1>><PLUR>
SFX O   0    ottunk       [gn]g                     <PAST><PERS<1>><PLUR>
SFX O 0 ottatok/& rr <PAST><PERS<2>><PLUR>
SFX O   0    ottatok      [lnrz]d                   <PAST><PERS<2>><PLUR>
SFX O 0 ottatok/( [ln]l <PAST><PERS<2>><PLUR>
SFX O   0    ottatok      [jlmnrszáéiíóöuüû]t       <PAST><PERS<2>><PLUR>
SFX O   0    ottatok      [jdmn]z                   <PAST><PERS<2>><PLUR>
SFX O   0    ottatok      [gn]g                     <PAST><PERS<2>><PLUR>
SFX O 0 ottam/& rr <PAST><PERS<1>>
SFX O   0    ottam        [lnrz]d                   <PAST><PERS<1>>
SFX O 0 ottam/( [ln]l <PAST><PERS<1>>
SFX O   0    ottam        [jlmnrszáéiíóöuüû]t       <PAST><PERS<1>>
SFX O   0    ottam        [jdmn]z                   <PAST><PERS<1>>
SFX O   0    ottam        [gn]g                     <PAST><PERS<1>>
SFX O 0 ottak/& rr <PAST><PLUR>
SFX O   0    ottak        [lnrz]d                   <PAST><PLUR>
SFX O 0 ottak/( [ln]l <PAST><PLUR>
SFX O   0    ottak        [jlmnrszáéiíóöuüû]t       <PAST><PLUR>
SFX O   0    ottak        [jdmn]z                   <PAST><PLUR>
SFX O   0    ottak        [gn]g                     <PAST><PLUR>
SFX O 0 otok/& rr <PERS<2>><PLUR>
SFX O   0    otok         [lnrz]d                   <PERS<2>><PLUR>
SFX O 0 otok/( [ln]l <PERS<2>><PLUR>
SFX O   0    otok         [jlmnrszáéíû]t            <PERS<2>><PLUR>
SFX O   0    otok         [jdmn]z                   <PERS<2>><PLUR>
SFX O   0    otok         [gn]g                     <PERS<2>><PLUR>
SFX O   0    ol           [sz]                      <PERS<2>>
SFX O   0    ok           [^k]                      <PERS<1>>
SFX O 0 nékunk/UÙmÒ .hat [nék_WISH_noun_poss]<POSS<1><PLUR>>
SFX O 0 nékunk/& .hat [nék_WISH_noun_poss]<POSS<1><PLUR>><CAS<ACC>>
SFX O 0 nékuk/& .hat [nék_WISH_noun_poss]<POSS<PLUR>><CAS<ACC>>
SFX O 0 nékuk/UÙmÒ .hat [nék_WISH_noun_poss]<POSS<1><PLUR>>
SFX O 0 néktok/& .hat [nék_WISH_noun_poss]<POSS<2><PLUR>><CAS<ACC>>
SFX O 0 néktok/UÙmÒ .hat [nék_WISH_noun_poss]<POSS<1><PLUR>>
SFX O 0 nékotok/& .hat [nék_WISH_noun_poss]<POSS<2><PLUR>><CAS<ACC>>
SFX O 0 nékotok/UÙmÒ .hat [nék_WISH_noun_poss]<POSS<1><PLUR>>
SFX O 0 nékom/UÙmÒ .hat [nék_WISH_noun_poss]<POSS<1>>
SFX O 0 nékom/& .hat [nék_WISH_noun_poss]<POSS<1>><CAS<ACC>>
SFX O 0 nékod/UÙmÒ .hat [nék_WISH_noun_poss]<POSS<2>>
SFX O 0 nékod/& .hat [nék_WISH_noun_poss]<POSS<2>><CAS<ACC>>
SFX O 0 nékja/UÒÕÏ .hat [nék_WISH_noun_poss]<POSS>
SFX O 0 néka/UÒÕÏ .hat [nék_WISH_noun_poss]<POSS>
SFX O   0    nék          [aeioöuü]t                <COND><PERS<1>>
SFX O   0    nék          [^tk]                     <COND><PERS<1>>
SFX O   0    nátok        [aeioöuü]t                <COND><PERS<2>><PLUR>
SFX O   0    nátok        [^tk]                     <COND><PERS<2>><PLUR>
SFX O   0    nánk         [aeioöuü]t                <COND><PERS<1>><PLUR>
SFX O   0    nánk         [^tk]                     <COND><PERS<1>><PLUR>
SFX O   0    nának        [aeioöuü]t                <COND><PLUR>
SFX O   0    nának        [^tk]                     <COND><PLUR>
SFX O   0    nál          [aeioöuü]t                <COND><PERS<2>>
SFX O   0    nál          [^tk]                     <COND><PERS<2>>
SFX O   0    nunk         [aeioöuü]t                <INF><PERS<1>><PLUR>>
SFX O   0    nunk         [^tk]                     <INF><PERS<1>><PLUR>>
SFX O   0    notok        [aeioöuü]t                <INF><PERS<2>><PLUR>>
SFX O   0    notok        [^tk]                     <INF><PERS<2>><PLUR>>
SFX O   0    nom          [aeioöuü]t                <INF><PERS<1>>>
SFX O   0    nom          [^tk]                     <INF><PERS<1>>>
SFX O   0    nod          [aeioöuü]t                <INF><PERS<2>>>
SFX O   0    nod          [^tk]                     <INF><PERS<2>>>
SFX O   0    niuk         [aeioöuü]t                <INF><PERS><PLUR>>
SFX O   0    niuk         [^tk]                     <INF><PERS><PLUR>>
SFX O 0 niok/& [aeioöuü]t <INF><PERS><PLUR>>
SFX O 0 niok/& [^tk] <INF><PERS><PLUR>>
SFX O   0    nia          [aeioöuü]t                <INF><PERS>>
SFX O   0    nia          [^tk]                     <INF><PERS>>
SFX O   0    ni           [aeioöuü]t                <INF>
SFX O   0    ni           [^tk]                     <INF>
SFX O   0    nak          [aeioöuü]t                <PLUR>
SFX O   0    nak          [^tk]                     <PLUR>
SFX O   0    na           [aeioöuü]t                <COND>
SFX O   0    na           [^tk]                     <COND>
SFX O   0    jál          [^sztk]                   <SUBJUNC_IMP><PERS<2>>
SFX O   0    junk         [^sztk]                   <SUBJUNC_IMP><PERS<1>><PLUR>
SFX O   0    jon          [^sztk]                   <SUBJUNC_IMP>
SFX O   0    jatok        [^sztk]                   <SUBJUNC_IMP><PERS<2>><PLUR>
SFX O   0    janak        [^sztk]                   <SUBJUNC_IMP><PLUR>
SFX O   0    jak          [^sztk]                   <SUBJUNC_IMP><PERS<1>>
SFX O   0    j            [^sztk]                   <SUBJUNC_IMP><PERS<2>>
SFX O 0 asz/& rr <PERS<2>>
SFX O   0    asz          [lnrz]d                   <PERS<2>>
SFX O 0 asz/( [ln]l <PERS<2>>
SFX O   0    asz          [jlmnrszáéíû]t            <PERS<2>>
SFX O   0    asz          [jdmn]z                   <PERS<2>>
SFX O   0    asz          [gn]g                     <PERS<2>>
SFX O   0    anék         rr                        <COND><PERS<1>>
SFX O   0    anék         [lnrz]d                   <COND><PERS<1>>
SFX O   0    anék         [ln]l                     <COND><PERS<1>>
SFX O   0    anék         [jlmnrszáéíû]t            <COND><PERS<1>>
SFX O   0    anék         [jdmn]z                   <COND><PERS<1>>
SFX O   0    anék         [gn]g                     <COND><PERS<1>>
SFX O   0    anátok       rr                        <COND><PERS<2>><PLUR>
SFX O   0    anátok       [lnrz]d                   <COND><PERS<2>><PLUR>
SFX O   0    anátok       [ln]l                     <COND><PERS<2>><PLUR>
SFX O   0    anátok       [jlmnrszáéíû]t            <COND><PERS<2>><PLUR>
SFX O   0    anátok       [jdmn]z                   <COND><PERS<2>><PLUR>
SFX O   0    anátok       [gn]g                     <COND><PERS<2>><PLUR>
SFX O   0    anánk        rr                        <COND><PERS<1>><PLUR>
SFX O   0    anánk        [lnrz]d                   <COND><PERS<1>><PLUR>
SFX O   0    anánk        [ln]l                     <COND><PERS<1>><PLUR>
SFX O   0    anánk        [jlmnrszáéíû]t            <COND><PERS<1>><PLUR>
SFX O   0    anánk        [jdmn]z                   <COND><PERS<1>><PLUR>
SFX O   0    anánk        [gn]g                     <COND><PERS<1>><PLUR>
SFX O   0    anának       rr                        <COND><PLUR>
SFX O   0    anának       [lnrz]d                   <COND><PLUR>
SFX O   0    anának       [ln]l                     <COND><PLUR>
SFX O   0    anának       [jlmnrszáéíû]t            <COND><PLUR>
SFX O   0    anának       [jdmn]z                   <COND><PLUR>
SFX O   0    anának       [gn]g                     <COND><PLUR>
SFX O   0    anál         rr                        <COND><PERS<2>>
SFX O   0    anál         [lnrz]d                   <COND><PERS<2>>
SFX O   0    anál         [ln]l                     <COND><PERS<2>>
SFX O   0    anál         [jlmnrszáéíû]t            <COND><PERS<2>>
SFX O   0    anál         [jdmn]z                   <COND><PERS<2>>
SFX O   0    anál         [gn]g                     <COND><PERS<2>>
SFX O   0    anunk        rr                        <INF><PERS<1>><PLUR>>
SFX O   0    anunk        [lnrz]d                   <INF><PERS<1>><PLUR>>
SFX O   0    anunk        [ln]l                     <INF><PERS<1>><PLUR>>
SFX O   0    anunk        [jlmnrszáéíû]t            <INF><PERS<1>><PLUR>>
SFX O   0    anunk        [jdmn]z                   <INF><PERS<1>><PLUR>>
SFX O   0    anunk        [gn]g                     <INF><PERS<1>><PLUR>>
SFX O   0    anotok       rr                        <INF><PERS<2>><PLUR>>
SFX O   0    anotok       [lnrz]d                   <INF><PERS<2>><PLUR>>
SFX O   0    anotok       [ln]l                     <INF><PERS<2>><PLUR>>
SFX O   0    anotok       [jlmnrszáéíû]t            <INF><PERS<2>><PLUR>>
SFX O   0    anotok       [jdmn]z                   <INF><PERS<2>><PLUR>>
SFX O   0    anotok       [gn]g                     <INF><PERS<2>><PLUR>>
SFX O 0 anom/& rr <INF><PERS<1>>>
SFX O   0    anom         [lnrz]d                   <INF><PERS<1>>>
SFX O 0 anom/( [ln]l <INF><PERS<1>>>
SFX O   0    anom         [jlmnrszáéíû]t            <INF><PERS<1>>>
SFX O   0    anom         [jdmn]z                   <INF><PERS<1>>>
SFX O   0    anom         [gn]g                     <INF><PERS<1>>>
SFX O 0 anod/& rr <INF><PERS<2>>>
SFX O   0    anod         [lnrz]d                   <INF><PERS<2>>>
SFX O 0 anod/( [ln]l <INF><PERS<2>>>
SFX O   0    anod         [jlmnrszáéíû]t            <INF><PERS<2>>>
SFX O   0    anod         [jdmn]z                   <INF><PERS<2>>>
SFX O   0    anod         [gn]g                     <INF><PERS<2>>>
SFX O   0    aniuk        rr                        <INF><PERS><PLUR>>
SFX O   0    aniuk        [lnrz]d                   <INF><PERS><PLUR>>
SFX O   0    aniuk        [ln]l                     <INF><PERS><PLUR>>
SFX O   0    aniuk        [jlmnrszáéíû]t            <INF><PERS><PLUR>>
SFX O   0    aniuk        [jdmn]z                   <INF><PERS><PLUR>>
SFX O   0    aniuk        [gn]g                     <INF><PERS><PLUR>>
SFX O 0 aniok/& rr <INF><PERS><PLUR>>
SFX O 0 aniok/& [lnrz]d <INF><PERS><PLUR>>
SFX O 0 aniok/& [ln]l <INF><PERS><PLUR>>
SFX O 0 aniok/& [jlmnrszáéíû]t <INF><PERS><PLUR>>
SFX O 0 aniok/& [jdmn]z <INF><PERS><PLUR>>
SFX O 0 aniok/& [gn]g <INF><PERS><PLUR>>
SFX O 0 ania/& rr <INF><PERS>>
SFX O   0    ania         [lnrz]d                   <INF><PERS>>
SFX O 0 ania/( [ln]l <INF><PERS>>
SFX O   0    ania         [jlmnrszáéíû]t            <INF><PERS>>
SFX O   0    ania         [jdmn]z                   <INF><PERS>>
SFX O   0    ania         [gn]g                     <INF><PERS>>
SFX O 0 ani/& rr <INF>
SFX O   0    ani          [lnrz]d                   <INF>
SFX O 0 ani/( [ln]l <INF>
SFX O   0    ani          [jlmnrszáéíû]t            <INF>
SFX O   0    ani          [jdmn]z                   <INF>
SFX O   0    ani          [gn]g                     <INF>
SFX O 0 anak/& rr <PLUR>
SFX O   0    anak         [lnrz]d                   <PLUR>
SFX O 0 anak/( [ln]l <PLUR>
SFX O   0    anak         [jlmnrszáéíû]t            <PLUR>
SFX O   0    anak         [jdmn]z                   <PLUR>
SFX O   0    anak         [gn]g                     <PLUR>
SFX O   0    ana          rr                        <COND>
SFX O   0    ana          [lnrz]d                   <COND>
SFX O   0    ana          [ln]l                     <COND>
SFX O   0    ana          [jlmnrszáéíû]t            <COND>
SFX O   0    ana          [jdmn]z                   <COND>
SFX O   0    ana          [gn]g                     <COND>

SFX N Y 2
SFX N   0    ön           .                         <CAS<SUE>>
SFX N   0    höz          .                         <CAS<ALL>>
SFX M Y 426
SFX M   0    ünkül        [^eáéiíoóöõuúüû]          <POSS<1><PLUR>><CAS<ESS>>
SFX M   0    ünkön        [^eáéiíoóöõuúüû]          <POSS<1><PLUR>><CAS<SUE>>
SFX M   0    ünkéül       [^eáéiíoóöõuúüû]          <POSS<1><PLUR>><ANP><CAS<ESS>>
SFX M   0    ünkéért      [^eáéiíoóöõuúüû]          <POSS<1><PLUR>><ANP><CAS<CAU>>
SFX M   0    ünkévé       [^eáéiíoóöõuúüû]          <POSS<1><PLUR>><ANP><CAS<TRA>>
SFX M   0    ünkével      [^eáéiíoóöõuúüû]          <POSS<1><PLUR>><ANP><CAS<INS>>
SFX M   0    ünkétõl      [^eáéiíoóöõuúüû]          <POSS<1><PLUR>><ANP><CAS<ABL>>
SFX M   0    ünkét        [^eáéiíoóöõuúüû]          <POSS<1><PLUR>><ANP><CAS<ACC>>
SFX M   0    ünkérõl      [^eáéiíoóöõuúüû]          <POSS<1><PLUR>><ANP><CAS<DEL>>
SFX M   0    ünkért       [^eáéiíoóöõuúüû]          <POSS<1><PLUR>><CAS<CAU>>
SFX M   0    ünkére       [^eáéiíoóöõuúüû]          <POSS<1><PLUR>><ANP><CAS<SBL>>
SFX M   0    ünkénél      [^eáéiíoóöõuúüû]          <POSS<1><PLUR>><ANP><CAS<ADE>>
SFX M   0    ünkének      [^eáéiíoóöõuúüû]          <POSS<1><PLUR>><ANP><CAS<DAT>>
SFX M   0    ünkén        [^eáéiíoóöõuúüû]          <POSS<1><PLUR>><ANP><CAS<SUE>>
SFX M   0    ünkéiül      [^eáéiíoóöõuúüû]          <POSS<1><PLUR>><ANP<PLUR>><CAS<ESS>>
SFX M   0    ünkéiért     [^eáéiíoóöõuúüû]          <POSS<1><PLUR>><ANP<PLUR>><CAS<CAU>>
SFX M   0    ünkéivé      [^eáéiíoóöõuúüû]          <POSS<1><PLUR>><ANP<PLUR>><CAS<TRA>>
SFX M   0    ünkéivel     [^eáéiíoóöõuúüû]          <POSS<1><PLUR>><ANP<PLUR>><CAS<INS>>
SFX M   0    ünkéitõl     [^eáéiíoóöõuúüû]          <POSS<1><PLUR>><ANP<PLUR>><CAS<ABL>>
SFX M   0    ünkéit       [^eáéiíoóöõuúüû]          <POSS<1><PLUR>><ANP<PLUR>><CAS<ACC>>
SFX M   0    ünkéirõl     [^eáéiíoóöõuúüû]          <POSS<1><PLUR>><ANP<PLUR>><CAS<DEL>>
SFX M   0    ünkéire      [^eáéiíoóöõuúüû]          <POSS<1><PLUR>><ANP<PLUR>><CAS<SBL>>
SFX M   0    ünkéinél     [^eáéiíoóöõuúüû]          <POSS<1><PLUR>><ANP<PLUR>><CAS<ADE>>
SFX M   0    ünkéinek     [^eáéiíoóöõuúüû]          <POSS<1><PLUR>><ANP<PLUR>><CAS<DAT>>
SFX M   0    ünkéin       [^eáéiíoóöõuúüû]          <POSS<1><PLUR>><ANP<PLUR>><CAS<SUE>>
SFX M   0    ünkéiig      [^eáéiíoóöõuúüû]          <POSS<1><PLUR>><ANP<PLUR>><CAS<TER>>
SFX M   0    ünkéihez     [^eáéiíoóöõuúüû]          <POSS<1><PLUR>><ANP<PLUR>><CAS<ALL>>
SFX M   0    ünkéig       [^eáéiíoóöõuúüû]          <POSS<1><PLUR>><ANP><CAS<TER>>
SFX M   0    ünkéibõl     [^eáéiíoóöõuúüû]          <POSS<1><PLUR>><ANP<PLUR>><CAS<ELA>>
SFX M   0    ünkéiben     [^eáéiíoóöõuúüû]          <POSS<1><PLUR>><ANP<PLUR>><CAS<INE>>
SFX M   0    ünkéibe      [^eáéiíoóöõuúüû]          <POSS<1><PLUR>><ANP<PLUR>><CAS<ILL>>
SFX M   0    ünkéi        [^eáéiíoóöõuúüû]          <POSS<1><PLUR>><ANP<PLUR>>
SFX M   0    ünkéhez      [^eáéiíoóöõuúüû]          <POSS<1><PLUR>><ANP><CAS<ALL>>
SFX M   0    ünkébõl      [^eáéiíoóöõuúüû]          <POSS<1><PLUR>><ANP><CAS<ELA>>
SFX M   0    ünkében      [^eáéiíoóöõuúüû]          <POSS<1><PLUR>><ANP><CAS<INE>>
SFX M   0    ünkébe       [^eáéiíoóöõuúüû]          <POSS<1><PLUR>><ANP><CAS<ILL>>
SFX M   0    ünké         [^eáéiíoóöõuúüû]          <POSS<1><PLUR>><ANP>
SFX M   0    ünktõl       [^eáéiíoóöõuúüû]          <POSS<1><PLUR>><CAS<ABL>>
SFX M   0    ünkrõl       [^eáéiíoóöõuúüû]          <POSS<1><PLUR>><CAS<DEL>>
SFX M   0    ünkre        [^eáéiíoóöõuúüû]          <POSS<1><PLUR>><CAS<SBL>>
SFX M   0    ünknél       [^eáéiíoóöõuúüû]          <POSS<1><PLUR>><CAS<ADE>>
SFX M   0    ünknek       [^eáéiíoóöõuúüû]          <POSS<1><PLUR>><CAS<DAT>>
SFX M   0    ünkként      [^eáéiíoóöõuúüû]          <POSS<1><PLUR>><CAS<FOR>>
SFX M   0    ünkké        [^eáéiíoóöõuúüû]          <POSS<1><PLUR>><CAS<TRA>>
SFX M   0    ünkkor       [^eáéiíoóöõuúüû]          <POSS<1><PLUR>><CAS<TEM>>
SFX M   0    ünkkel       [^eáéiíoóöõuúüû]          <POSS<1><PLUR>><CAS<INS>>
SFX M   0    ünkig        [^eáéiíoóöõuúüû]          <POSS<1><PLUR>><CAS<TER>>
SFX M   0    ünkhöz       [^eáéiíoóöõuúüû]          <POSS<1><PLUR>><CAS<ALL>>
SFX M   0    ünket        [^eáéiíoóöõuúüû]          <POSS<1><PLUR>><CAS<ACC>>
SFX M   0    ünkbõl       [^eáéiíoóöõuúüû]          <POSS<1><PLUR>><CAS<ELA>>
SFX M   0    ünkben       [^eáéiíoóöõuúüû]          <POSS<1><PLUR>><CAS<INE>>
SFX M   0    ünkbe        [^eáéiíoóöõuúüû]          <POSS<1><PLUR>><CAS<ILL>>
SFX M   0    ünk/&        [^eáéiíoóöõuúüû]          <POSS<1><PLUR>><CAS<ACC>>
SFX M   0    ünk          [^eáéiíoóöõuúüû]          <POSS<1><PLUR>>
SFX M   0    ül           [^eáéiíoóöõuúüû]          <CAS<ESS>>
SFX M   0    ötökül       [^eáéiíoóöõuúüû]          <POSS<2><PLUR>><CAS<ESS>>
SFX M   0    ötökön       [^eáéiíoóöõuúüû]          <POSS<2><PLUR>><CAS<SUE>>
SFX M   0    ötökéül      [^eáéiíoóöõuúüû]          <POSS<2><PLUR>><ANP><CAS<ESS>>
SFX M   0    ötökéért     [^eáéiíoóöõuúüû]          <POSS<2><PLUR>><ANP><CAS<CAU>>
SFX M   0    ötökévé      [^eáéiíoóöõuúüû]          <POSS<2><PLUR>><ANP><CAS<TRA>>
SFX M   0    ötökével     [^eáéiíoóöõuúüû]          <POSS<2><PLUR>><ANP><CAS<INS>>
SFX M   0    ötökétõl     [^eáéiíoóöõuúüû]          <POSS<2><PLUR>><ANP><CAS<ABL>>
SFX M   0    ötökét       [^eáéiíoóöõuúüû]          <POSS<2><PLUR>><ANP><CAS<ACC>>
SFX M   0    ötökérõl     [^eáéiíoóöõuúüû]          <POSS<2><PLUR>><ANP><CAS<DEL>>
SFX M   0    ötökért      [^eáéiíoóöõuúüû]          <POSS<2><PLUR>><CAS<CAU>>
SFX M   0    ötökére      [^eáéiíoóöõuúüû]          <POSS<2><PLUR>><ANP><CAS<SBL>>
SFX M   0    ötökénél     [^eáéiíoóöõuúüû]          <POSS<2><PLUR>><ANP><CAS<ADE>>
SFX M   0    ötökének     [^eáéiíoóöõuúüû]          <POSS<2><PLUR>><ANP><CAS<DAT>>
SFX M   0    ötökén       [^eáéiíoóöõuúüû]          <POSS<2><PLUR>><ANP><CAS<SUE>>
SFX M   0    ötökéiül     [^eáéiíoóöõuúüû]          <POSS<2><PLUR>><ANP<PLUR>><CAS<ESS>>
SFX M   0    ötökéiért    [^eáéiíoóöõuúüû]          <POSS<2><PLUR>><ANP<PLUR>><CAS<CAU>>
SFX M   0    ötökéivé     [^eáéiíoóöõuúüû]          <POSS<2><PLUR>><ANP<PLUR>><CAS<TRA>>
SFX M   0    ötökéivel    [^eáéiíoóöõuúüû]          <POSS<2><PLUR>><ANP<PLUR>><CAS<INS>>
SFX M   0    ötökéitõl    [^eáéiíoóöõuúüû]          <POSS<2><PLUR>><ANP<PLUR>><CAS<ABL>>
SFX M   0    ötökéit      [^eáéiíoóöõuúüû]          <POSS<2><PLUR>><ANP<PLUR>><CAS<ACC>>
SFX M   0    ötökéirõl    [^eáéiíoóöõuúüû]          <POSS<2><PLUR>><ANP<PLUR>><CAS<DEL>>
SFX M   0    ötökéire     [^eáéiíoóöõuúüû]          <POSS<2><PLUR>><ANP<PLUR>><CAS<SBL>>
SFX M   0    ötökéinél    [^eáéiíoóöõuúüû]          <POSS<2><PLUR>><ANP<PLUR>><CAS<ADE>>
SFX M   0    ötökéinek    [^eáéiíoóöõuúüû]          <POSS<2><PLUR>><ANP<PLUR>><CAS<DAT>>
SFX M   0    ötökéin      [^eáéiíoóöõuúüû]          <POSS<2><PLUR>><ANP<PLUR>><CAS<SUE>>
SFX M   0    ötökéiig     [^eáéiíoóöõuúüû]          <POSS<2><PLUR>><ANP<PLUR>><CAS<TER>>
SFX M   0    ötökéihez    [^eáéiíoóöõuúüû]          <POSS<2><PLUR>><ANP<PLUR>><CAS<ALL>>
SFX M   0    ötökéig      [^eáéiíoóöõuúüû]          <POSS<2><PLUR>><ANP><CAS<TER>>
SFX M   0    ötökéibõl    [^eáéiíoóöõuúüû]          <POSS<2><PLUR>><ANP<PLUR>><CAS<ELA>>
SFX M   0    ötökéiben    [^eáéiíoóöõuúüû]          <POSS<2><PLUR>><ANP<PLUR>><CAS<INE>>
SFX M   0    ötökéibe     [^eáéiíoóöõuúüû]          <POSS<2><PLUR>><ANP<PLUR>><CAS<ILL>>
SFX M   0    ötökéi       [^eáéiíoóöõuúüû]          <POSS<2><PLUR>><ANP<PLUR>>
SFX M   0    ötökéhez     [^eáéiíoóöõuúüû]          <POSS<2><PLUR>><ANP><CAS<ALL>>
SFX M   0    ötökébõl     [^eáéiíoóöõuúüû]          <POSS<2><PLUR>><ANP><CAS<ELA>>
SFX M   0    ötökében     [^eáéiíoóöõuúüû]          <POSS<2><PLUR>><ANP><CAS<INE>>
SFX M   0    ötökébe      [^eáéiíoóöõuúüû]          <POSS<2><PLUR>><ANP><CAS<ILL>>
SFX M   0    ötöké        [^eáéiíoóöõuúüû]          <POSS<2><PLUR>><ANP>
SFX M   0    ötöktõl      [^eáéiíoóöõuúüû]          <POSS<2><PLUR>><CAS<ABL>>
SFX M   0    ötökrõl      [^eáéiíoóöõuúüû]          <POSS<2><PLUR>><CAS<DEL>>
SFX M   0    ötökre       [^eáéiíoóöõuúüû]          <POSS<2><PLUR>><CAS<SBL>>
SFX M   0    ötöknél      [^eáéiíoóöõuúüû]          <POSS<2><PLUR>><CAS<ADE>>
SFX M   0    ötöknek      [^eáéiíoóöõuúüû]          <POSS<2><PLUR>><CAS<DAT>>
SFX M   0    ötökként     [^eáéiíoóöõuúüû]          <POSS<2><PLUR>><CAS<FOR>>
SFX M   0    ötökké       [^eáéiíoóöõuúüû]          <POSS<2><PLUR>><CAS<TRA>>
SFX M   0    ötökkor      [^eáéiíoóöõuúüû]          <POSS<2><PLUR>><CAS<TEM>>
SFX M   0    ötökkel      [^eáéiíoóöõuúüû]          <POSS<2><PLUR>><CAS<INS>>
SFX M   0    ötökig       [^eáéiíoóöõuúüû]          <POSS<2><PLUR>><CAS<TER>>
SFX M   0    ötökhöz      [^eáéiíoóöõuúüû]          <POSS<2><PLUR>><CAS<ALL>>
SFX M   0    ötöket       [^eáéiíoóöõuúüû]          <POSS<2><PLUR>><CAS<ACC>>
SFX M   0    ötökbõl      [^eáéiíoóöõuúüû]          <POSS<2><PLUR>><CAS<ELA>>
SFX M   0    ötökben      [^eáéiíoóöõuúüû]          <POSS<2><PLUR>><CAS<INE>>
SFX M   0    ötökbe       [^eáéiíoóöõuúüû]          <POSS<2><PLUR>><CAS<ILL>>
SFX M   0    ötök/&       [^eáéiíoóöõuúüû]          <POSS<2><PLUR>><CAS<ACC>>
SFX M   0    ötök         [^eáéiíoóöõuúüû]          <POSS<2><PLUR>>
SFX M   0    östül        [^aáeéiíoóöõuúüû]         [COMITATIVE]/ADV
SFX M 0 önkénti/VG× [^aáeéiíoóöõuúüû] [nkéPERIOD]/ADV[PLACE/TIME]/ADJ
SFX M   0    önként       [^aáeéiíoóöõuúüû]         [nkéPERIOD]/ADV
SFX M   0    ömül         [^eáéiíoóöõuúüû]          <POSS<1>><CAS<ESS>>
SFX M   0    ömön         [^eáéiíoóöõuúüû]          <POSS<1>><CAS<SUE>>
SFX M   0    öméül        [^eáéiíoóöõuúüû]          <POSS<1>><ANP><CAS<ESS>>
SFX M   0    öméért       [^eáéiíoóöõuúüû]          <POSS<1>><ANP><CAS<CAU>>
SFX M   0    ömévé        [^eáéiíoóöõuúüû]          <POSS<1>><ANP><CAS<TRA>>
SFX M   0    ömével       [^eáéiíoóöõuúüû]          <POSS<1>><ANP><CAS<INS>>
SFX M   0    ömétõl       [^eáéiíoóöõuúüû]          <POSS<1>><ANP><CAS<ABL>>
SFX M   0    ömét         [^eáéiíoóöõuúüû]          <POSS<1>><ANP><CAS<ACC>>
SFX M   0    ömérõl       [^eáéiíoóöõuúüû]          <POSS<1>><ANP><CAS<DEL>>
SFX M   0    ömért        [^eáéiíoóöõuúüû]          <POSS<1>><CAS<CAU>>
SFX M   0    ömére        [^eáéiíoóöõuúüû]          <POSS<1>><ANP><CAS<SBL>>
SFX M   0    öménél       [^eáéiíoóöõuúüû]          <POSS<1>><ANP><CAS<ADE>>
SFX M   0    ömének       [^eáéiíoóöõuúüû]          <POSS<1>><ANP><CAS<DAT>>
SFX M   0    ömén         [^eáéiíoóöõuúüû]          <POSS<1>><ANP><CAS<SUE>>
SFX M   0    ömékül       [^eáéiíoóöõuúüû]          <POSS<1>><PLUR<FAM>><CAS<ESS>>
SFX M   0    ömékéül      [^eáéiíoóöõuúüû]          <POSS<1>><PLUR<FAM>><ANP><CAS<ESS>>
SFX M   0    ömékéért     [^eáéiíoóöõuúüû]          <POSS<1>><PLUR<FAM>><ANP><CAS<CAU>>
SFX M   0    ömékévé      [^eáéiíoóöõuúüû]          <POSS<1>><PLUR<FAM>><ANP><CAS<TRA>>
SFX M   0    ömékével     [^eáéiíoóöõuúüû]          <POSS<1>><PLUR<FAM>><ANP><CAS<INS>>
SFX M   0    ömékétõl     [^eáéiíoóöõuúüû]          <POSS<1>><PLUR<FAM>><ANP><CAS<ABL>>
SFX M   0    ömékét       [^eáéiíoóöõuúüû]          <POSS<1>><PLUR<FAM>><ANP><CAS<ACC>>
SFX M   0    ömékérõl     [^eáéiíoóöõuúüû]          <POSS<1>><PLUR<FAM>><ANP><CAS<DEL>>
SFX M   0    ömékért      [^eáéiíoóöõuúüû]          <POSS<1>><PLUR<FAM>><CAS<CAU>>
SFX M   0    ömékére      [^eáéiíoóöõuúüû]          <POSS<1>><PLUR<FAM>><ANP><CAS<SBL>>
SFX M   0    ömékénél     [^eáéiíoóöõuúüû]          <POSS<1>><PLUR<FAM>><ANP><CAS<ADE>>
SFX M   0    ömékének     [^eáéiíoóöõuúüû]          <POSS<1>><PLUR<FAM>><ANP><CAS<DAT>>
SFX M   0    ömékén       [^eáéiíoóöõuúüû]          <POSS<1>><PLUR<FAM>><ANP><CAS<SUE>>
SFX M   0    ömékéiül     [^eáéiíoóöõuúüû]          <POSS<1>><PLUR<FAM>><ANP<PLUR>><CAS<ESS>>
SFX M   0    ömékéiért    [^eáéiíoóöõuúüû]          <POSS<1>><PLUR<FAM>><ANP<PLUR>><CAS<CAU>>
SFX M   0    ömékéivé     [^eáéiíoóöõuúüû]          <POSS<1>><PLUR<FAM>><ANP<PLUR>><CAS<TRA>>
SFX M   0    ömékéivel    [^eáéiíoóöõuúüû]          <POSS<1>><PLUR<FAM>><ANP<PLUR>><CAS<INS>>
SFX M   0    ömékéitõl    [^eáéiíoóöõuúüû]          <POSS<1>><PLUR<FAM>><ANP<PLUR>><CAS<ABL>>
SFX M   0    ömékéit      [^eáéiíoóöõuúüû]          <POSS<1>><PLUR<FAM>><ANP<PLUR>><CAS<ACC>>
SFX M   0    ömékéirõl    [^eáéiíoóöõuúüû]          <POSS<1>><PLUR<FAM>><ANP<PLUR>><CAS<DEL>>
SFX M   0    ömékéire     [^eáéiíoóöõuúüû]          <POSS<1>><PLUR<FAM>><ANP<PLUR>><CAS<SBL>>
SFX M   0    ömékéinél    [^eáéiíoóöõuúüû]          <POSS<1>><PLUR<FAM>><ANP<PLUR>><CAS<ADE>>
SFX M   0    ömékéinek    [^eáéiíoóöõuúüû]          <POSS<1>><PLUR<FAM>><ANP<PLUR>><CAS<DAT>>
SFX M   0    ömékéin      [^eáéiíoóöõuúüû]          <POSS<1>><PLUR<FAM>><ANP<PLUR>><CAS<SUE>>
SFX M   0    ömékéiig     [^eáéiíoóöõuúüû]          <POSS<1>><PLUR<FAM>><ANP<PLUR>><CAS<TER>>
SFX M   0    ömékéihez    [^eáéiíoóöõuúüû]          <POSS<1>><PLUR<FAM>><ANP<PLUR>><CAS<ALL>>
SFX M   0    ömékéig      [^eáéiíoóöõuúüû]          <POSS<1>><PLUR<FAM>><ANP><CAS<TER>>
SFX M   0    ömékéibõl    [^eáéiíoóöõuúüû]          <POSS<1>><PLUR<FAM>><ANP<PLUR>><CAS<ELA>>
SFX M   0    ömékéiben    [^eáéiíoóöõuúüû]          <POSS<1>><PLUR<FAM>><ANP<PLUR>><CAS<INE>>
SFX M   0    ömékéibe     [^eáéiíoóöõuúüû]          <POSS<1>><PLUR<FAM>><ANP<PLUR>><CAS<ILL>>
SFX M   0    ömékéi       [^eáéiíoóöõuúüû]          <POSS<1>><PLUR<FAM>><ANP<PLUR>>
SFX M   0    ömékéhez     [^eáéiíoóöõuúüû]          <POSS<1>><PLUR<FAM>><ANP><CAS<ALL>>
SFX M   0    ömékébõl     [^eáéiíoóöõuúüû]          <POSS<1>><PLUR<FAM>><ANP><CAS<ELA>>
SFX M   0    ömékében     [^eáéiíoóöõuúüû]          <POSS<1>><PLUR<FAM>><ANP><CAS<INE>>
SFX M   0    ömékébe      [^eáéiíoóöõuúüû]          <POSS<1>><PLUR<FAM>><ANP><CAS<ILL>>
SFX M   0    öméké        [^eáéiíoóöõuúüû]          <POSS<1>><PLUR<FAM>><ANP>
SFX M   0    öméktõl      [^eáéiíoóöõuúüû]          <POSS<1>><PLUR<FAM>><CAS<ABL>>
SFX M   0    ömékrõl      [^eáéiíoóöõuúüû]          <POSS<1>><PLUR<FAM>><CAS<DEL>>
SFX M   0    ömékre       [^eáéiíoóöõuúüû]          <POSS<1>><PLUR<FAM>><CAS<SBL>>
SFX M   0    öméknél      [^eáéiíoóöõuúüû]          <POSS<1>><PLUR<FAM>><CAS<ADE>>
SFX M   0    öméknek      [^eáéiíoóöõuúüû]          <POSS<1>><PLUR<FAM>><CAS<DAT>>
SFX M   0    ömékké       [^eáéiíoóöõuúüû]          <POSS<1>><PLUR<FAM>><CAS<TRA>>
SFX M   0    ömékkel      [^eáéiíoóöõuúüû]          <POSS<1>><PLUR<FAM>><CAS<INS>>
SFX M   0    ömékig       [^eáéiíoóöõuúüû]          <POSS<1>><PLUR<FAM>><CAS<TER>>
SFX M   0    ömékhez      [^eáéiíoóöõuúüû]          <POSS<1>><PLUR<FAM>><CAS<ALL>>
SFX M   0    öméket       [^eáéiíoóöõuúüû]          <POSS<1>><PLUR<FAM>><CAS<ACC>>
SFX M   0    öméken       [^eáéiíoóöõuúüû]          <POSS<1>><PLUR<FAM>><CAS<SUE>>
SFX M   0    ömékbõl      [^eáéiíoóöõuúüû]          <POSS<1>><PLUR<FAM>><CAS<ELA>>
SFX M   0    ömékben      [^eáéiíoóöõuúüû]          <POSS<1>><PLUR<FAM>><CAS<INE>>
SFX M   0    ömékbe       [^eáéiíoóöõuúüû]          <POSS<1>><PLUR<FAM>><CAS<ILL>>
SFX M   0    ömék         [^eáéiíoóöõuúüû]          <POSS<1>><PLUR<FAM>>
SFX M   0    öméiül       [^eáéiíoóöõuúüû]          <POSS<1>><ANP<PLUR>><CAS<ESS>>
SFX M   0    öméiért      [^eáéiíoóöõuúüû]          <POSS<1>><ANP<PLUR>><CAS<CAU>>
SFX M   0    öméivé       [^eáéiíoóöõuúüû]          <POSS<1>><ANP<PLUR>><CAS<TRA>>
SFX M   0    öméivel      [^eáéiíoóöõuúüû]          <POSS<1>><ANP<PLUR>><CAS<INS>>
SFX M   0    öméitõl      [^eáéiíoóöõuúüû]          <POSS<1>><ANP<PLUR>><CAS<ABL>>
SFX M   0    öméit        [^eáéiíoóöõuúüû]          <POSS<1>><ANP<PLUR>><CAS<ACC>>
SFX M   0    öméirõl      [^eáéiíoóöõuúüû]          <POSS<1>><ANP<PLUR>><CAS<DEL>>
SFX M   0    öméire       [^eáéiíoóöõuúüû]          <POSS<1>><ANP<PLUR>><CAS<SBL>>
SFX M   0    öméinél      [^eáéiíoóöõuúüû]          <POSS<1>><ANP<PLUR>><CAS<ADE>>
SFX M   0    öméinek      [^eáéiíoóöõuúüû]          <POSS<1>><ANP<PLUR>><CAS<DAT>>
SFX M   0    öméin        [^eáéiíoóöõuúüû]          <POSS<1>><ANP<PLUR>><CAS<SUE>>
SFX M   0    öméiig       [^eáéiíoóöõuúüû]          <POSS<1>><ANP<PLUR>><CAS<TER>>
SFX M   0    öméihez      [^eáéiíoóöõuúüû]          <POSS<1>><ANP<PLUR>><CAS<ALL>>
SFX M   0    öméig        [^eáéiíoóöõuúüû]          <POSS<1>><ANP><CAS<TER>>
SFX M   0    öméibõl      [^eáéiíoóöõuúüû]          <POSS<1>><ANP<PLUR>><CAS<ELA>>
SFX M   0    öméiben      [^eáéiíoóöõuúüû]          <POSS<1>><ANP<PLUR>><CAS<INE>>
SFX M   0    öméibe       [^eáéiíoóöõuúüû]          <POSS<1>><ANP<PLUR>><CAS<ILL>>
SFX M   0    öméi         [^eáéiíoóöõuúüû]          <POSS<1>><ANP<PLUR>>
SFX M   0    öméhez       [^eáéiíoóöõuúüû]          <POSS<1>><ANP><CAS<ALL>>
SFX M   0    ömébõl       [^eáéiíoóöõuúüû]          <POSS<1>><ANP><CAS<ELA>>
SFX M   0    ömében       [^eáéiíoóöõuúüû]          <POSS<1>><ANP><CAS<INE>>
SFX M   0    ömébe        [^eáéiíoóöõuúüû]          <POSS<1>><ANP><CAS<ILL>>
SFX M   0    ömé          [^eáéiíoóöõuúüû]          <POSS<1>><ANP>
SFX M   0    ömtõl        [^eáéiíoóöõuúüû]          <POSS<1>><CAS<ABL>>
SFX M   0    ömrõl        [^eáéiíoóöõuúüû]          <POSS<1>><CAS<DEL>>
SFX M   0    ömre         [^eáéiíoóöõuúüû]          <POSS<1>><CAS<SBL>>
SFX M   0    ömnél        [^eáéiíoóöõuúüû]          <POSS<1>><CAS<ADE>>
SFX M   0    ömnek        [^eáéiíoóöõuúüû]          <POSS<1>><CAS<DAT>>
SFX M   0    ömmé         [^eáéiíoóöõuúüû]          <POSS<1>><CAS<TRA>>
SFX M   0    ömmel        [^eáéiíoóöõuúüû]          <POSS<1>><CAS<INS>>
SFX M   0    ömként       [^eáéiíoóöõuúüû]          <POSS<1>><CAS<FOR>>
SFX M   0    ömkor        [^eáéiíoóöõuúüû]          <POSS<1>><CAS<TEM>>
SFX M   0    ömig         [^eáéiíoóöõuúüû]          <POSS<1>><CAS<TER>>
SFX M   0    ömhöz        [^eáéiíoóöõuúüû]          <POSS<1>><CAS<ALL>>
SFX M   0    ömet         [^eáéiíoóöõuúüû]          <POSS<1>><CAS<ACC>>
SFX M   0    ömbõl        [^eáéiíoóöõuúüû]          <POSS<1>><CAS<ELA>>
SFX M   0    ömben        [^eáéiíoóöõuúüû]          <POSS<1>><CAS<INE>>
SFX M   0    ömbe         [^eáéiíoóöõuúüû]          <POSS<1>><CAS<ILL>>
SFX M   0    öm/&         [^eáéiíoóöõuúüû]          <POSS<1>><CAS<ACC>>
SFX M   0    öm           [^eáéiíoóöõuúüû]          <POSS<1>>
SFX M   0    ökül         [^eáéiíoóöõuúüû]          <PLUR><CAS<ESS>>
SFX M   0    ökön         [^eáéiíoóöõuúüû]          <PLUR><CAS<SUE>>
SFX M   0    ökéül        [^eáéiíoóöõuúüû]          <PLUR><ANP><CAS<ESS>>
SFX M   0    ökéért       [^eáéiíoóöõuúüû]          <PLUR><ANP><CAS<CAU>>
SFX M   0    ökévé        [^eáéiíoóöõuúüû]          <PLUR><ANP><CAS<TRA>>
SFX M   0    ökével       [^eáéiíoóöõuúüû]          <PLUR><ANP><CAS<INS>>
SFX M   0    ökétõl       [^eáéiíoóöõuúüû]          <PLUR><ANP><CAS<ABL>>
SFX M   0    ökét         [^eáéiíoóöõuúüû]          <PLUR><ANP><CAS<ACC>>
SFX M   0    ökérõl       [^eáéiíoóöõuúüû]          <PLUR><ANP><CAS<DEL>>
SFX M   0    ökért        [^eáéiíoóöõuúüû]          <PLUR><CAS<CAU>>
SFX M   0    ökére        [^eáéiíoóöõuúüû]          <PLUR><ANP><CAS<SBL>>
SFX M   0    ökénél       [^eáéiíoóöõuúüû]          <PLUR><ANP><CAS<ADE>>
SFX M   0    ökének       [^eáéiíoóöõuúüû]          <PLUR><ANP><CAS<DAT>>
SFX M   0    ökén         [^eáéiíoóöõuúüû]          <PLUR><ANP><CAS<SUE>>
SFX M   0    ökéiül       [^eáéiíoóöõuúüû]          <PLUR><ANP<PLUR>><CAS<ESS>>
SFX M   0    ökéiért      [^eáéiíoóöõuúüû]          <PLUR><ANP<PLUR>><CAS<CAU>>
SFX M   0    ökéivé       [^eáéiíoóöõuúüû]          <PLUR><ANP<PLUR>><CAS<TRA>>
SFX M   0    ökéivel      [^eáéiíoóöõuúüû]          <PLUR><ANP<PLUR>><CAS<INS>>
SFX M   0    ökéitõl      [^eáéiíoóöõuúüû]          <PLUR><ANP<PLUR>><CAS<ABL>>
SFX M   0    ökéit        [^eáéiíoóöõuúüû]          <PLUR><ANP<PLUR>><CAS<ACC>>
SFX M   0    ökéirõl      [^eáéiíoóöõuúüû]          <PLUR><ANP<PLUR>><CAS<DEL>>
SFX M   0    ökéire       [^eáéiíoóöõuúüû]          <PLUR><ANP<PLUR>><CAS<SBL>>
SFX M   0    ökéinél      [^eáéiíoóöõuúüû]          <PLUR><ANP<PLUR>><CAS<ADE>>
SFX M   0    ökéinek      [^eáéiíoóöõuúüû]          <PLUR><ANP<PLUR>><CAS<DAT>>
SFX M   0    ökéin        [^eáéiíoóöõuúüû]          <PLUR><ANP<PLUR>><CAS<SUE>>
SFX M   0    ökéiig       [^eáéiíoóöõuúüû]          <PLUR><ANP<PLUR>><CAS<TER>>
SFX M   0    ökéihez      [^eáéiíoóöõuúüû]          <PLUR><ANP<PLUR>><CAS<ALL>>
SFX M   0    ökéig        [^eáéiíoóöõuúüû]          <PLUR><ANP><CAS<TER>>
SFX M   0    ökéibõl      [^eáéiíoóöõuúüû]          <PLUR><ANP<PLUR>><CAS<ELA>>
SFX M   0    ökéiben      [^eáéiíoóöõuúüû]          <PLUR><ANP<PLUR>><CAS<INE>>
SFX M   0    ökéibe       [^eáéiíoóöõuúüû]          <PLUR><ANP<PLUR>><CAS<ILL>>
SFX M   0    ökéi         [^eáéiíoóöõuúüû]          <PLUR><ANP<PLUR>>
SFX M   0    ökéhez       [^eáéiíoóöõuúüû]          <PLUR><ANP><CAS<ALL>>
SFX M   0    ökébõl       [^eáéiíoóöõuúüû]          <PLUR><ANP><CAS<ELA>>
SFX M   0    ökében       [^eáéiíoóöõuúüû]          <PLUR><ANP><CAS<INE>>
SFX M   0    ökébe        [^eáéiíoóöõuúüû]          <PLUR><ANP><CAS<ILL>>
SFX M   0    öké          [^eáéiíoóöõuúüû]          <PLUR><ANP>
SFX M   0    öktõl        [^eáéiíoóöõuúüû]          <PLUR><CAS<ABL>>
SFX M   0    ökrõl        [^eáéiíoóöõuúüû]          <PLUR><CAS<DEL>>
SFX M   0    ökre         [^eáéiíoóöõuúüû]          <PLUR><CAS<SBL>>
SFX M   0    öknél        [^eáéiíoóöõuúüû]          <PLUR><CAS<ADE>>
SFX M   0    öknek        [^eáéiíoóöõuúüû]          <PLUR><CAS<DAT>>
SFX M   0    ökként       [^eáéiíoóöõuúüû]          <PLUR><CAS<FOR>>
SFX M   0    ökké         [^eáéiíoóöõuúüû]          <PLUR><CAS<TRA>>
SFX M   0    ökkor        [^eáéiíoóöõuúüû]          <PLUR><CAS<TEM>>
SFX M   0    ökkel        [^eáéiíoóöõuúüû]          <PLUR><CAS<INS>>
SFX M   0    ökig         [^eáéiíoóöõuúüû]          <PLUR><CAS<TER>>
SFX M   0    ökhöz        [^eáéiíoóöõuúüû]          <PLUR><CAS<ALL>>
SFX M   0    öket         [^eáéiíoóöõuúüû]          <PLUR><CAS<ACC>>
SFX M   0    ökbõl        [^eáéiíoóöõuúüû]          <PLUR><CAS<ELA>>
SFX M   0    ökben        [^eáéiíoóöõuúüû]          <PLUR><CAS<INE>>
SFX M   0    ökbe         [^eáéiíoóöõuúüû]          <PLUR><CAS<ILL>>
SFX M   0    ök           [^eáéiíoóöõuúüû]          <PLUR>
SFX M   0    ödül         [^eáéiíoóöõuúüû]          <POSS<2>><CAS<ESS>>
SFX M   0    ödön         [^eáéiíoóöõuúüû]          <POSS<2>><CAS<SUE>>
SFX M   0    ödéül        [^eáéiíoóöõuúüû]          <POSS<2>><ANP><CAS<ESS>>
SFX M   0    ödéért       [^eáéiíoóöõuúüû]          <POSS<2>><ANP><CAS<CAU>>
SFX M   0    ödévé        [^eáéiíoóöõuúüû]          <POSS<2>><ANP><CAS<TRA>>
SFX M   0    ödével       [^eáéiíoóöõuúüû]          <POSS<2>><ANP><CAS<INS>>
SFX M   0    ödétõl       [^eáéiíoóöõuúüû]          <POSS<2>><ANP><CAS<ABL>>
SFX M   0    ödét         [^eáéiíoóöõuúüû]          <POSS<2>><ANP><CAS<ACC>>
SFX M   0    ödérõl       [^eáéiíoóöõuúüû]          <POSS<2>><ANP><CAS<DEL>>
SFX M   0    ödért        [^eáéiíoóöõuúüû]          <POSS<2>><CAS<CAU>>
SFX M   0    ödére        [^eáéiíoóöõuúüû]          <POSS<2>><ANP><CAS<SBL>>
SFX M   0    ödénél       [^eáéiíoóöõuúüû]          <POSS<2>><ANP><CAS<ADE>>
SFX M   0    ödének       [^eáéiíoóöõuúüû]          <POSS<2>><ANP><CAS<DAT>>
SFX M   0    ödén         [^eáéiíoóöõuúüû]          <POSS<2>><ANP><CAS<SUE>>
SFX M   0    ödékül       [^eáéiíoóöõuúüû]          <POSS<1>><PLUR<FAM>><CAS<ESS>>
SFX M   0    ödékéül      [^eáéiíoóöõuúüû]          <POSS<1>><PLUR<FAM>><ANP><CAS<ESS>>
SFX M   0    ödékéért     [^eáéiíoóöõuúüû]          <POSS<1>><PLUR<FAM>><ANP><CAS<CAU>>
SFX M   0    ödékévé      [^eáéiíoóöõuúüû]          <POSS<1>><PLUR<FAM>><ANP><CAS<TRA>>
SFX M   0    ödékével     [^eáéiíoóöõuúüû]          <POSS<1>><PLUR<FAM>><ANP><CAS<INS>>
SFX M   0    ödékétõl     [^eáéiíoóöõuúüû]          <POSS<1>><PLUR<FAM>><ANP><CAS<ABL>>
SFX M   0    ödékét       [^eáéiíoóöõuúüû]          <POSS<1>><PLUR<FAM>><ANP><CAS<ACC>>
SFX M   0    ödékérõl     [^eáéiíoóöõuúüû]          <POSS<1>><PLUR<FAM>><ANP><CAS<DEL>>
SFX M   0    ödékért      [^eáéiíoóöõuúüû]          <POSS<1>><PLUR<FAM>><CAS<CAU>>
SFX M   0    ödékére      [^eáéiíoóöõuúüû]          <POSS<1>><PLUR<FAM>><ANP><CAS<SBL>>
SFX M   0    ödékénél     [^eáéiíoóöõuúüû]          <POSS<1>><PLUR<FAM>><ANP><CAS<ADE>>
SFX M   0    ödékének     [^eáéiíoóöõuúüû]          <POSS<1>><PLUR<FAM>><ANP><CAS<DAT>>
SFX M   0    ödékén       [^eáéiíoóöõuúüû]          <POSS<1>><PLUR<FAM>><ANP><CAS<SUE>>
SFX M   0    ödékéiül     [^eáéiíoóöõuúüû]          <POSS<1>><PLUR<FAM>><ANP<PLUR>><CAS<ESS>>
SFX M   0    ödékéiért    [^eáéiíoóöõuúüû]          <POSS<1>><PLUR<FAM>><ANP<PLUR>><CAS<CAU>>
SFX M   0    ödékéivé     [^eáéiíoóöõuúüû]          <POSS<1>><PLUR<FAM>><ANP<PLUR>><CAS<TRA>>
SFX M   0    ödékéivel    [^eáéiíoóöõuúüû]          <POSS<1>><PLUR<FAM>><ANP<PLUR>><CAS<INS>>
SFX M   0    ödékéitõl    [^eáéiíoóöõuúüû]          <POSS<1>><PLUR<FAM>><ANP<PLUR>><CAS<ABL>>
SFX M   0    ödékéit      [^eáéiíoóöõuúüû]          <POSS<1>><PLUR<FAM>><ANP<PLUR>><CAS<ACC>>
SFX M   0    ödékéirõl    [^eáéiíoóöõuúüû]          <POSS<1>><PLUR<FAM>><ANP<PLUR>><CAS<DEL>>
SFX M   0    ödékéire     [^eáéiíoóöõuúüû]          <POSS<1>><PLUR<FAM>><ANP<PLUR>><CAS<SBL>>
SFX M   0    ödékéinél    [^eáéiíoóöõuúüû]          <POSS<1>><PLUR<FAM>><ANP<PLUR>><CAS<ADE>>
SFX M   0    ödékéinek    [^eáéiíoóöõuúüû]          <POSS<1>><PLUR<FAM>><ANP<PLUR>><CAS<DAT>>
SFX M   0    ödékéin      [^eáéiíoóöõuúüû]          <POSS<1>><PLUR<FAM>><ANP<PLUR>><CAS<SUE>>
SFX M   0    ödékéiig     [^eáéiíoóöõuúüû]          <POSS<1>><PLUR<FAM>><ANP<PLUR>><CAS<TER>>
SFX M   0    ödékéihez    [^eáéiíoóöõuúüû]          <POSS<1>><PLUR<FAM>><ANP<PLUR>><CAS<ALL>>
SFX M   0    ödékéig      [^eáéiíoóöõuúüû]          <POSS<1>><PLUR<FAM>><ANP><CAS<TER>>
SFX M   0    ödékéibõl    [^eáéiíoóöõuúüû]          <POSS<1>><PLUR<FAM>><ANP<PLUR>><CAS<ELA>>
SFX M   0    ödékéiben    [^eáéiíoóöõuúüû]          <POSS<1>><PLUR<FAM>><ANP<PLUR>><CAS<INE>>
SFX M   0    ödékéibe     [^eáéiíoóöõuúüû]          <POSS<1>><PLUR<FAM>><ANP<PLUR>><CAS<ILL>>
SFX M   0    ödékéi       [^eáéiíoóöõuúüû]          <POSS<1>><PLUR<FAM>><ANP<PLUR>>
SFX M   0    ödékéhez     [^eáéiíoóöõuúüû]          <POSS<1>><PLUR<FAM>><ANP><CAS<ALL>>
SFX M   0    ödékébõl     [^eáéiíoóöõuúüû]          <POSS<1>><PLUR<FAM>><ANP><CAS<ELA>>
SFX M   0    ödékében     [^eáéiíoóöõuúüû]          <POSS<1>><PLUR<FAM>><ANP><CAS<INE>>
SFX M   0    ödékébe      [^eáéiíoóöõuúüû]          <POSS<1>><PLUR<FAM>><ANP><CAS<ILL>>
SFX M   0    ödéké        [^eáéiíoóöõuúüû]          <POSS<1>><PLUR<FAM>><ANP>
SFX M   0    ödéktõl      [^eáéiíoóöõuúüû]          <POSS<1>><PLUR<FAM>><CAS<ABL>>
SFX M   0    ödékrõl      [^eáéiíoóöõuúüû]          <POSS<1>><PLUR<FAM>><CAS<DEL>>
SFX M   0    ödékre       [^eáéiíoóöõuúüû]          <POSS<1>><PLUR<FAM>><CAS<SBL>>
SFX M   0    ödéknél      [^eáéiíoóöõuúüû]          <POSS<1>><PLUR<FAM>><CAS<ADE>>
SFX M   0    ödéknek      [^eáéiíoóöõuúüû]          <POSS<1>><PLUR<FAM>><CAS<DAT>>
SFX M   0    ödékké       [^eáéiíoóöõuúüû]          <POSS<1>><PLUR<FAM>><CAS<TRA>>
SFX M   0    ödékkel      [^eáéiíoóöõuúüû]          <POSS<1>><PLUR<FAM>><CAS<INS>>
SFX M   0    ödékig       [^eáéiíoóöõuúüû]          <POSS<1>><PLUR<FAM>><CAS<TER>>
SFX M   0    ödékhez      [^eáéiíoóöõuúüû]          <POSS<1>><PLUR<FAM>><CAS<ALL>>
SFX M   0    ödéket       [^eáéiíoóöõuúüû]          <POSS<1>><PLUR<FAM>><CAS<ACC>>
SFX M   0    ödéken       [^eáéiíoóöõuúüû]          <POSS<1>><PLUR<FAM>><CAS<SUE>>
SFX M   0    ödékbõl      [^eáéiíoóöõuúüû]          <POSS<1>><PLUR<FAM>><CAS<ELA>>
SFX M   0    ödékben      [^eáéiíoóöõuúüû]          <POSS<1>><PLUR<FAM>><CAS<INE>>
SFX M   0    ödékbe       [^eáéiíoóöõuúüû]          <POSS<1>><PLUR<FAM>><CAS<ILL>>
SFX M   0    ödék         [^eáéiíoóöõuúüû]          <POSS<2>><PLUR<FAM>>
SFX M   0    ödéiül       [^eáéiíoóöõuúüû]          <POSS<2>><ANP<PLUR>><CAS<ESS>>
SFX M   0    ödéiért      [^eáéiíoóöõuúüû]          <POSS<2>><ANP<PLUR>><CAS<CAU>>
SFX M   0    ödéivé       [^eáéiíoóöõuúüû]          <POSS<2>><ANP<PLUR>><CAS<TRA>>
SFX M   0    ödéivel      [^eáéiíoóöõuúüû]          <POSS<2>><ANP<PLUR>><CAS<INS>>
SFX M   0    ödéitõl      [^eáéiíoóöõuúüû]          <POSS<2>><ANP<PLUR>><CAS<ABL>>
SFX M   0    ödéit        [^eáéiíoóöõuúüû]          <POSS<2>><ANP<PLUR>><CAS<ACC>>
SFX M   0    ödéirõl      [^eáéiíoóöõuúüû]          <POSS<2>><ANP<PLUR>><CAS<DEL>>
SFX M   0    ödéire       [^eáéiíoóöõuúüû]          <POSS<2>><ANP<PLUR>><CAS<SBL>>
SFX M   0    ödéinél      [^eáéiíoóöõuúüû]          <POSS<2>><ANP<PLUR>><CAS<ADE>>
SFX M   0    ödéinek      [^eáéiíoóöõuúüû]          <POSS<2>><ANP<PLUR>><CAS<DAT>>
SFX M   0    ödéin        [^eáéiíoóöõuúüû]          <POSS<2>><ANP<PLUR>><CAS<SUE>>
SFX M   0    ödéiig       [^eáéiíoóöõuúüû]          <POSS<2>><ANP<PLUR>><CAS<TER>>
SFX M   0    ödéihez      [^eáéiíoóöõuúüû]          <POSS<2>><ANP<PLUR>><CAS<ALL>>
SFX M   0    ödéig        [^eáéiíoóöõuúüû]          <POSS<2>><ANP><CAS<TER>>
SFX M   0    ödéibõl      [^eáéiíoóöõuúüû]          <POSS<2>><ANP<PLUR>><CAS<ELA>>
SFX M   0    ödéiben      [^eáéiíoóöõuúüû]          <POSS<2>><ANP<PLUR>><CAS<INE>>
SFX M   0    ödéibe       [^eáéiíoóöõuúüû]          <POSS<2>><ANP<PLUR>><CAS<ILL>>
SFX M   0    ödéi         [^eáéiíoóöõuúüû]          <POSS<2>><ANP<PLUR>>
SFX M   0    ödéhez       [^eáéiíoóöõuúüû]          <POSS<2>><ANP><CAS<ALL>>
SFX M   0    ödébõl       [^eáéiíoóöõuúüû]          <POSS<2>><ANP><CAS<ELA>>
SFX M   0    ödében       [^eáéiíoóöõuúüû]          <POSS<2>><ANP><CAS<INE>>
SFX M   0    ödébe        [^eáéiíoóöõuúüû]          <POSS<2>><ANP><CAS<ILL>>
SFX M   0    ödé          [^eáéiíoóöõuúüû]          <POSS<2>><ANP>
SFX M   0    ödtõl        [^eáéiíoóöõuúüû]          <POSS<2>><CAS<ABL>>
SFX M   0    ödrõl        [^eáéiíoóöõuúüû]          <POSS<2>><CAS<DEL>>
SFX M   0    ödre         [^eáéiíoóöõuúüû]          <POSS<2>><CAS<SBL>>
SFX M   0    ödnél        [^eáéiíoóöõuúüû]          <POSS<2>><CAS<ADE>>
SFX M   0    ödnek        [^eáéiíoóöõuúüû]          <POSS<2>><CAS<DAT>>
SFX M   0    ödként       [^eáéiíoóöõuúüû]          <POSS<2>><CAS<FOR>>
SFX M   0    ödkor        [^eáéiíoóöõuúüû]          <POSS<2>><CAS<TEM>>
SFX M   0    ödig         [^eáéiíoóöõuúüû]          <POSS<2>><CAS<TER>>
SFX M   0    ödhöz        [^eáéiíoóöõuúüû]          <POSS<2>><CAS<ALL>>
SFX M   0    ödet         [^eáéiíoóöõuúüû]          <POSS<2>><CAS<ACC>>
SFX M   0    öddé         [^eáéiíoóöõuúüû]          <POSS<2>><CAS<TRA>>
SFX M   0    öddel        [^eáéiíoóöõuúüû]          <POSS<2>><CAS<INS>>
SFX M   0    ödbõl        [^eáéiíoóöõuúüû]          <POSS<2>><CAS<ELA>>
SFX M   0    ödben        [^eáéiíoóöõuúüû]          <POSS<2>><CAS<INE>>
SFX M   0    ödbe         [^eáéiíoóöõuúüû]          <POSS<2>><CAS<ILL>>
SFX M   0    öd/&         [^eáéiíoóöõuúüû]          <POSS<2>><CAS<ACC>>
SFX M   0    öd           [^eáéiíoóöõuúüû]          <POSS<2>>
SFX M   0    ékül         [^eáéiíoóöõuúüû]          <PLUR<FAM>><CAS<ESS>>
SFX M   0    ékéül        [^eáéiíoóöõuúüû]          <PLUR<FAM>><ANP><CAS<ESS>>
SFX M   0    ékéért       [^eáéiíoóöõuúüû]          <PLUR<FAM>><ANP><CAS<CAU>>
SFX M   0    ékévé        [^eáéiíoóöõuúüû]          <PLUR<FAM>><ANP><CAS<TRA>>
SFX M   0    ékével       [^eáéiíoóöõuúüû]          <PLUR<FAM>><ANP><CAS<INS>>
SFX M   0    ékétõl       [^eáéiíoóöõuúüû]          <PLUR<FAM>><ANP><CAS<ABL>>
SFX M   0    ékét         [^eáéiíoóöõuúüû]          <PLUR<FAM>><ANP><CAS<ACC>>
SFX M   0    ékérõl       [^eáéiíoóöõuúüû]          <PLUR<FAM>><ANP><CAS<DEL>>
SFX M   0    ékért        [^eáéiíoóöõuúüû]          <PLUR<FAM>><CAS<CAU>>
SFX M   0    ékére        [^eáéiíoóöõuúüû]          <PLUR<FAM>><ANP><CAS<SBL>>
SFX M   0    ékénél       [^eáéiíoóöõuúüû]          <PLUR<FAM>><ANP><CAS<ADE>>
SFX M   0    ékének       [^eáéiíoóöõuúüû]          <PLUR<FAM>><ANP><CAS<DAT>>
SFX M   0    ékén         [^eáéiíoóöõuúüû]          <PLUR<FAM>><ANP><CAS<SUE>>
SFX M   0    ékéiül       [^eáéiíoóöõuúüû]          <PLUR<FAM>><ANP<PLUR>><CAS<ESS>>
SFX M   0    ékéiért      [^eáéiíoóöõuúüû]          <PLUR<FAM>><ANP<PLUR>><CAS<CAU>>
SFX M   0    ékéivé       [^eáéiíoóöõuúüû]          <PLUR<FAM>><ANP<PLUR>><CAS<TRA>>
SFX M   0    ékéivel      [^eáéiíoóöõuúüû]          <PLUR<FAM>><ANP<PLUR>><CAS<INS>>
SFX M   0    ékéitõl      [^eáéiíoóöõuúüû]          <PLUR<FAM>><ANP<PLUR>><CAS<ABL>>
SFX M   0    ékéit        [^eáéiíoóöõuúüû]          <PLUR<FAM>><ANP<PLUR>><CAS<ACC>>
SFX M   0    ékéirõl      [^eáéiíoóöõuúüû]          <PLUR<FAM>><ANP<PLUR>><CAS<DEL>>
SFX M   0    ékéire       [^eáéiíoóöõuúüû]          <PLUR<FAM>><ANP<PLUR>><CAS<SBL>>
SFX M   0    ékéinél      [^eáéiíoóöõuúüû]          <PLUR<FAM>><ANP<PLUR>><CAS<ADE>>
SFX M   0    ékéinek      [^eáéiíoóöõuúüû]          <PLUR<FAM>><ANP<PLUR>><CAS<DAT>>
SFX M   0    ékéin        [^eáéiíoóöõuúüû]          <PLUR<FAM>><ANP<PLUR>><CAS<SUE>>
SFX M   0    ékéiig       [^eáéiíoóöõuúüû]          <PLUR<FAM>><ANP<PLUR>><CAS<TER>>
SFX M   0    ékéihez      [^eáéiíoóöõuúüû]          <PLUR<FAM>><ANP<PLUR>><CAS<ALL>>
SFX M   0    ékéig        [^eáéiíoóöõuúüû]          <PLUR<FAM>><ANP><CAS<TER>>
SFX M   0    ékéibõl      [^eáéiíoóöõuúüû]          <PLUR<FAM>><ANP<PLUR>><CAS<ELA>>
SFX M   0    ékéiben      [^eáéiíoóöõuúüû]          <PLUR<FAM>><ANP<PLUR>><CAS<INE>>
SFX M   0    ékéibe       [^eáéiíoóöõuúüû]          <PLUR<FAM>><ANP<PLUR>><CAS<ILL>>
SFX M   0    ékéi         [^eáéiíoóöõuúüû]          <PLUR<FAM>><ANP<PLUR>>
SFX M   0    ékéhez       [^eáéiíoóöõuúüû]          <PLUR<FAM>><ANP><CAS<ALL>>
SFX M   0    ékébõl       [^eáéiíoóöõuúüû]          <PLUR<FAM>><ANP><CAS<ELA>>
SFX M   0    ékében       [^eáéiíoóöõuúüû]          <PLUR<FAM>><ANP><CAS<INE>>
SFX M   0    ékébe        [^eáéiíoóöõuúüû]          <PLUR<FAM>><ANP><CAS<ILL>>
SFX M   0    éké          [^eáéiíoóöõuúüû]          <PLUR<FAM>><ANP>
SFX M   0    éktõl        [^eáéiíoóöõuúüû]          <PLUR<FAM>><CAS<ABL>>
SFX M   0    ékrõl        [^eáéiíoóöõuúüû]          <PLUR<FAM>><CAS<DEL>>
SFX M   0    ékre         [^eáéiíoóöõuúüû]          <PLUR<FAM>><CAS<SBL>>
SFX M   0    éknél        [^eáéiíoóöõuúüû]          <PLUR<FAM>><CAS<ADE>>
SFX M   0    éknek        [^eáéiíoóöõuúüû]          <PLUR<FAM>><CAS<DAT>>
SFX M   0    ékké         [^eáéiíoóöõuúüû]          <PLUR<FAM>><CAS<TRA>>
SFX M   0    ékkel        [^eáéiíoóöõuúüû]          <PLUR<FAM>><CAS<INS>>
SFX M   0    ékig         [^eáéiíoóöõuúüû]          <PLUR<FAM>><CAS<TER>>
SFX M   0    ékhez        [^eáéiíoóöõuúüû]          <PLUR<FAM>><CAS<ALL>>
SFX M   0    éket         [^eáéiíoóöõuúüû]          <PLUR<FAM>><CAS<ACC>>
SFX M   0    éken         [^eáéiíoóöõuúüû]          <PLUR<FAM>><CAS<SUE>>
SFX M   0    ékbõl        [^eáéiíoóöõuúüû]          <PLUR<FAM>><CAS<ELA>>
SFX M   0    ékben        [^eáéiíoóöõuúüû]          <PLUR<FAM>><CAS<INE>>
SFX M   0    ékbe         [^eáéiíoóöõuúüû]          <PLUR<FAM>><CAS<ILL>>
SFX M   0    ék           [^eáéiíoóöõuúüû]          <PLUR<FAM>>
SFX L Y 426
SFX L   0    ünkül        [^eáéiíoóöõuúüû]          <POSS<1><PLUR>><CAS<ESS>>
SFX L   0    ünkön        [^eáéiíoóöõuúüû]          <POSS<1><PLUR>><CAS<SUE>>
SFX L   0    ünkéül       [^eáéiíoóöõuúüû]          <POSS<1><PLUR>><ANP><CAS<ESS>>
SFX L   0    ünkéért      [^eáéiíoóöõuúüû]          <POSS<1><PLUR>><ANP><CAS<CAU>>
SFX L   0    ünkévé       [^eáéiíoóöõuúüû]          <POSS<1><PLUR>><ANP><CAS<TRA>>
SFX L   0    ünkével      [^eáéiíoóöõuúüû]          <POSS<1><PLUR>><ANP><CAS<INS>>
SFX L   0    ünkétõl      [^eáéiíoóöõuúüû]          <POSS<1><PLUR>><ANP><CAS<ABL>>
SFX L   0    ünkét        [^eáéiíoóöõuúüû]          <POSS<1><PLUR>><ANP><CAS<ACC>>
SFX L   0    ünkérõl      [^eáéiíoóöõuúüû]          <POSS<1><PLUR>><ANP><CAS<DEL>>
SFX L   0    ünkért       [^eáéiíoóöõuúüû]          <POSS<1><PLUR>><CAS<CAU>>
SFX L   0    ünkére       [^eáéiíoóöõuúüû]          <POSS<1><PLUR>><ANP><CAS<SBL>>
SFX L   0    ünkénél      [^eáéiíoóöõuúüû]          <POSS<1><PLUR>><ANP><CAS<ADE>>
SFX L   0    ünkének      [^eáéiíoóöõuúüû]          <POSS<1><PLUR>><ANP><CAS<DAT>>
SFX L   0    ünkén        [^eáéiíoóöõuúüû]          <POSS<1><PLUR>><ANP><CAS<SUE>>
SFX L   0    ünkéiül      [^eáéiíoóöõuúüû]          <POSS<1><PLUR>><ANP<PLUR>><CAS<ESS>>
SFX L   0    ünkéiért     [^eáéiíoóöõuúüû]          <POSS<1><PLUR>><ANP<PLUR>><CAS<CAU>>
SFX L   0    ünkéivé      [^eáéiíoóöõuúüû]          <POSS<1><PLUR>><ANP<PLUR>><CAS<TRA>>
SFX L   0    ünkéivel     [^eáéiíoóöõuúüû]          <POSS<1><PLUR>><ANP<PLUR>><CAS<INS>>
SFX L   0    ünkéitõl     [^eáéiíoóöõuúüû]          <POSS<1><PLUR>><ANP<PLUR>><CAS<ABL>>
SFX L   0    ünkéit       [^eáéiíoóöõuúüû]          <POSS<1><PLUR>><ANP<PLUR>><CAS<ACC>>
SFX L   0    ünkéirõl     [^eáéiíoóöõuúüû]          <POSS<1><PLUR>><ANP<PLUR>><CAS<DEL>>
SFX L   0    ünkéire      [^eáéiíoóöõuúüû]          <POSS<1><PLUR>><ANP<PLUR>><CAS<SBL>>
SFX L   0    ünkéinél     [^eáéiíoóöõuúüû]          <POSS<1><PLUR>><ANP<PLUR>><CAS<ADE>>
SFX L   0    ünkéinek     [^eáéiíoóöõuúüû]          <POSS<1><PLUR>><ANP<PLUR>><CAS<DAT>>
SFX L   0    ünkéin       [^eáéiíoóöõuúüû]          <POSS<1><PLUR>><ANP<PLUR>><CAS<SUE>>
SFX L   0    ünkéiig      [^eáéiíoóöõuúüû]          <POSS<1><PLUR>><ANP<PLUR>><CAS<TER>>
SFX L   0    ünkéihez     [^eáéiíoóöõuúüû]          <POSS<1><PLUR>><ANP<PLUR>><CAS<ALL>>
SFX L   0    ünkéig       [^eáéiíoóöõuúüû]          <POSS<1><PLUR>><ANP><CAS<TER>>
SFX L   0    ünkéibõl     [^eáéiíoóöõuúüû]          <POSS<1><PLUR>><ANP<PLUR>><CAS<ELA>>
SFX L   0    ünkéiben     [^eáéiíoóöõuúüû]          <POSS<1><PLUR>><ANP<PLUR>><CAS<INE>>
SFX L   0    ünkéibe      [^eáéiíoóöõuúüû]          <POSS<1><PLUR>><ANP<PLUR>><CAS<ILL>>
SFX L   0    ünkéi        [^eáéiíoóöõuúüû]          <POSS<1><PLUR>><ANP<PLUR>>
SFX L   0    ünkéhez      [^eáéiíoóöõuúüû]          <POSS<1><PLUR>><ANP><CAS<ALL>>
SFX L   0    ünkébõl      [^eáéiíoóöõuúüû]          <POSS<1><PLUR>><ANP><CAS<ELA>>
SFX L   0    ünkében      [^eáéiíoóöõuúüû]          <POSS<1><PLUR>><ANP><CAS<INE>>
SFX L   0    ünkébe       [^eáéiíoóöõuúüû]          <POSS<1><PLUR>><ANP><CAS<ILL>>
SFX L   0    ünké         [^eáéiíoóöõuúüû]          <POSS<1><PLUR>><ANP>
SFX L   0    ünktõl       [^eáéiíoóöõuúüû]          <POSS<1><PLUR>><CAS<ABL>>
SFX L   0    ünkrõl       [^eáéiíoóöõuúüû]          <POSS<1><PLUR>><CAS<DEL>>
SFX L   0    ünkre        [^eáéiíoóöõuúüû]          <POSS<1><PLUR>><CAS<SBL>>
SFX L   0    ünknél       [^eáéiíoóöõuúüû]          <POSS<1><PLUR>><CAS<ADE>>
SFX L   0    ünknek       [^eáéiíoóöõuúüû]          <POSS<1><PLUR>><CAS<DAT>>
SFX L   0    ünkként      [^eáéiíoóöõuúüû]          <POSS<1><PLUR>><CAS<FOR>>
SFX L   0    ünkké        [^eáéiíoóöõuúüû]          <POSS<1><PLUR>><CAS<TRA>>
SFX L   0    ünkkor       [^eáéiíoóöõuúüû]          <POSS<1><PLUR>><CAS<TEM>>
SFX L   0    ünkkel       [^eáéiíoóöõuúüû]          <POSS<1><PLUR>><CAS<INS>>
SFX L   0    ünkig        [^eáéiíoóöõuúüû]          <POSS<1><PLUR>><CAS<TER>>
SFX L   0    ünkhöz       [^eáéiíoóöõuúüû]          <POSS<1><PLUR>><CAS<ALL>>
SFX L   0    ünket        [^eáéiíoóöõuúüû]          <POSS<1><PLUR>><CAS<ACC>>
SFX L   0    ünkbõl       [^eáéiíoóöõuúüû]          <POSS<1><PLUR>><CAS<ELA>>
SFX L   0    ünkben       [^eáéiíoóöõuúüû]          <POSS<1><PLUR>><CAS<INE>>
SFX L   0    ünkbe        [^eáéiíoóöõuúüû]          <POSS<1><PLUR>><CAS<ILL>>
SFX L   0    ünk/&        [^eáéiíoóöõuúüû]          <POSS<1><PLUR>><CAS<ACC>>
SFX L   0    ünk          [^eáéiíoóöõuúüû]          <POSS<1><PLUR>>
SFX L   0    ül           [^eáéiíoóöõuúüû]          <CAS<ESS>>
SFX L   0    ékül         [^eáéiíoóöõuúüû]          <PLUR<FAM>><CAS<ESS>>
SFX L   0    ékéül        [^eáéiíoóöõuúüû]          <PLUR<FAM>><ANP><CAS<ESS>>
SFX L   0    ékéért       [^eáéiíoóöõuúüû]          <PLUR<FAM>><ANP><CAS<CAU>>
SFX L   0    ékévé        [^eáéiíoóöõuúüû]          <PLUR<FAM>><ANP><CAS<TRA>>
SFX L   0    ékével       [^eáéiíoóöõuúüû]          <PLUR<FAM>><ANP><CAS<INS>>
SFX L   0    ékétõl       [^eáéiíoóöõuúüû]          <PLUR<FAM>><ANP><CAS<ABL>>
SFX L   0    ékét         [^eáéiíoóöõuúüû]          <PLUR<FAM>><ANP><CAS<ACC>>
SFX L   0    ékérõl       [^eáéiíoóöõuúüû]          <PLUR<FAM>><ANP><CAS<DEL>>
SFX L   0    ékért        [^eáéiíoóöõuúüû]          <PLUR<FAM>><CAS<CAU>>
SFX L   0    ékére        [^eáéiíoóöõuúüû]          <PLUR<FAM>><ANP><CAS<SBL>>
SFX L   0    ékénél       [^eáéiíoóöõuúüû]          <PLUR<FAM>><ANP><CAS<ADE>>
SFX L   0    ékének       [^eáéiíoóöõuúüû]          <PLUR<FAM>><ANP><CAS<DAT>>
SFX L   0    ékén         [^eáéiíoóöõuúüû]          <PLUR<FAM>><ANP><CAS<SUE>>
SFX L   0    ékéiül       [^eáéiíoóöõuúüû]          <PLUR<FAM>><ANP<PLUR>><CAS<ESS>>
SFX L   0    ékéiért      [^eáéiíoóöõuúüû]          <PLUR<FAM>><ANP<PLUR>><CAS<CAU>>
SFX L   0    ékéivé       [^eáéiíoóöõuúüû]          <PLUR<FAM>><ANP<PLUR>><CAS<TRA>>
SFX L   0    ékéivel      [^eáéiíoóöõuúüû]          <PLUR<FAM>><ANP<PLUR>><CAS<INS>>
SFX L   0    ékéitõl      [^eáéiíoóöõuúüû]          <PLUR<FAM>><ANP<PLUR>><CAS<ABL>>
SFX L   0    ékéit        [^eáéiíoóöõuúüû]          <PLUR<FAM>><ANP<PLUR>><CAS<ACC>>
SFX L   0    ékéirõl      [^eáéiíoóöõuúüû]          <PLUR<FAM>><ANP<PLUR>><CAS<DEL>>
SFX L   0    ékéire       [^eáéiíoóöõuúüû]          <PLUR<FAM>><ANP<PLUR>><CAS<SBL>>
SFX L   0    ékéinél      [^eáéiíoóöõuúüû]          <PLUR<FAM>><ANP<PLUR>><CAS<ADE>>
SFX L   0    ékéinek      [^eáéiíoóöõuúüû]          <PLUR<FAM>><ANP<PLUR>><CAS<DAT>>
SFX L   0    ékéin        [^eáéiíoóöõuúüû]          <PLUR<FAM>><ANP<PLUR>><CAS<SUE>>
SFX L   0    ékéiig       [^eáéiíoóöõuúüû]          <PLUR<FAM>><ANP<PLUR>><CAS<TER>>
SFX L   0    ékéihez      [^eáéiíoóöõuúüû]          <PLUR<FAM>><ANP<PLUR>><CAS<ALL>>
SFX L   0    ékéig        [^eáéiíoóöõuúüû]          <PLUR<FAM>><ANP><CAS<TER>>
SFX L   0    ékéibõl      [^eáéiíoóöõuúüû]          <PLUR<FAM>><ANP<PLUR>><CAS<ELA>>
SFX L   0    ékéiben      [^eáéiíoóöõuúüû]          <PLUR<FAM>><ANP<PLUR>><CAS<INE>>
SFX L   0    ékéibe       [^eáéiíoóöõuúüû]          <PLUR<FAM>><ANP<PLUR>><CAS<ILL>>
SFX L   0    ékéi         [^eáéiíoóöõuúüû]          <PLUR<FAM>><ANP<PLUR>>
SFX L   0    ékéhez       [^eáéiíoóöõuúüû]          <PLUR<FAM>><ANP><CAS<ALL>>
SFX L   0    ékébõl       [^eáéiíoóöõuúüû]          <PLUR<FAM>><ANP><CAS<ELA>>
SFX L   0    ékében       [^eáéiíoóöõuúüû]          <PLUR<FAM>><ANP><CAS<INE>>
SFX L   0    ékébe        [^eáéiíoóöõuúüû]          <PLUR<FAM>><ANP><CAS<ILL>>
SFX L   0    éké          [^eáéiíoóöõuúüû]          <PLUR<FAM>><ANP>
SFX L   0    éktõl        [^eáéiíoóöõuúüû]          <PLUR<FAM>><CAS<ABL>>
SFX L   0    ékrõl        [^eáéiíoóöõuúüû]          <PLUR<FAM>><CAS<DEL>>
SFX L   0    ékre         [^eáéiíoóöõuúüû]          <PLUR<FAM>><CAS<SBL>>
SFX L   0    éknél        [^eáéiíoóöõuúüû]          <PLUR<FAM>><CAS<ADE>>
SFX L   0    éknek        [^eáéiíoóöõuúüû]          <PLUR<FAM>><CAS<DAT>>
SFX L   0    ékké         [^eáéiíoóöõuúüû]          <PLUR<FAM>><CAS<TRA>>
SFX L   0    ékkel        [^eáéiíoóöõuúüû]          <PLUR<FAM>><CAS<INS>>
SFX L   0    ékig         [^eáéiíoóöõuúüû]          <PLUR<FAM>><CAS<TER>>
SFX L   0    ékhez        [^eáéiíoóöõuúüû]          <PLUR<FAM>><CAS<ALL>>
SFX L   0    éket         [^eáéiíoóöõuúüû]          <PLUR<FAM>><CAS<ACC>>
SFX L   0    éken         [^eáéiíoóöõuúüû]          <PLUR<FAM>><CAS<SUE>>
SFX L   0    ékbõl        [^eáéiíoóöõuúüû]          <PLUR<FAM>><CAS<ELA>>
SFX L   0    ékben        [^eáéiíoóöõuúüû]          <PLUR<FAM>><CAS<INE>>
SFX L   0    ékbe         [^eáéiíoóöõuúüû]          <PLUR<FAM>><CAS<ILL>>
SFX L   0    ék           [^eáéiíoóöõuúüû]          <PLUR<FAM>>
SFX L   0    etekül       [^eáéiíoóöõuúüû]          <POSS<2><PLUR>><CAS<ESS>>
SFX L   0    etekéül      [^eáéiíoóöõuúüû]          <POSS<2><PLUR>><ANP><CAS<ESS>>
SFX L   0    etekéért     [^eáéiíoóöõuúüû]          <POSS<2><PLUR>><ANP><CAS<CAU>>
SFX L   0    etekévé      [^eáéiíoóöõuúüû]          <POSS<2><PLUR>><ANP><CAS<TRA>>
SFX L   0    etekével     [^eáéiíoóöõuúüû]          <POSS<2><PLUR>><ANP><CAS<INS>>
SFX L   0    etekétõl     [^eáéiíoóöõuúüû]          <POSS<2><PLUR>><ANP><CAS<ABL>>
SFX L   0    etekét       [^eáéiíoóöõuúüû]          <POSS<2><PLUR>><ANP><CAS<ACC>>
SFX L   0    etekérõl     [^eáéiíoóöõuúüû]          <POSS<2><PLUR>><ANP><CAS<DEL>>
SFX L   0    etekért      [^eáéiíoóöõuúüû]          <POSS<2><PLUR>><CAS<CAU>>
SFX L   0    etekére      [^eáéiíoóöõuúüû]          <POSS<2><PLUR>><ANP><CAS<SBL>>
SFX L   0    etekénél     [^eáéiíoóöõuúüû]          <POSS<2><PLUR>><ANP><CAS<ADE>>
SFX L   0    etekének     [^eáéiíoóöõuúüû]          <POSS<2><PLUR>><ANP><CAS<DAT>>
SFX L   0    etekén       [^eáéiíoóöõuúüû]          <POSS<2><PLUR>><ANP><CAS<SUE>>
SFX L   0    etekéiül     [^eáéiíoóöõuúüû]          <POSS<2><PLUR>><ANP<PLUR>><CAS<ESS>>
SFX L   0    etekéiért    [^eáéiíoóöõuúüû]          <POSS<2><PLUR>><ANP<PLUR>><CAS<CAU>>
SFX L   0    etekéivé     [^eáéiíoóöõuúüû]          <POSS<2><PLUR>><ANP<PLUR>><CAS<TRA>>
SFX L   0    etekéivel    [^eáéiíoóöõuúüû]          <POSS<2><PLUR>><ANP<PLUR>><CAS<INS>>
SFX L   0    etekéitõl    [^eáéiíoóöõuúüû]          <POSS<2><PLUR>><ANP<PLUR>><CAS<ABL>>
SFX L   0    etekéit      [^eáéiíoóöõuúüû]          <POSS<2><PLUR>><ANP<PLUR>><CAS<ACC>>
SFX L   0    etekéirõl    [^eáéiíoóöõuúüû]          <POSS<2><PLUR>><ANP<PLUR>><CAS<DEL>>
SFX L   0    etekéire     [^eáéiíoóöõuúüû]          <POSS<2><PLUR>><ANP<PLUR>><CAS<SBL>>
SFX L   0    etekéinél    [^eáéiíoóöõuúüû]          <POSS<2><PLUR>><ANP<PLUR>><CAS<ADE>>
SFX L   0    etekéinek    [^eáéiíoóöõuúüû]          <POSS<2><PLUR>><ANP<PLUR>><CAS<DAT>>
SFX L   0    etekéin      [^eáéiíoóöõuúüû]          <POSS<2><PLUR>><ANP<PLUR>><CAS<SUE>>
SFX L   0    etekéiig     [^eáéiíoóöõuúüû]          <POSS<2><PLUR>><ANP<PLUR>><CAS<TER>>
SFX L   0    etekéihez    [^eáéiíoóöõuúüû]          <POSS<2><PLUR>><ANP<PLUR>><CAS<ALL>>
SFX L   0    etekéig      [^eáéiíoóöõuúüû]          <POSS<2><PLUR>><ANP><CAS<TER>>
SFX L   0    etekéibõl    [^eáéiíoóöõuúüû]          <POSS<2><PLUR>><ANP<PLUR>><CAS<ELA>>
SFX L   0    etekéiben    [^eáéiíoóöõuúüû]          <POSS<2><PLUR>><ANP<PLUR>><CAS<INE>>
SFX L   0    etekéibe     [^eáéiíoóöõuúüû]          <POSS<2><PLUR>><ANP<PLUR>><CAS<ILL>>
SFX L   0    etekéi       [^eáéiíoóöõuúüû]          <POSS<2><PLUR>><ANP<PLUR>>
SFX L   0    etekéhez     [^eáéiíoóöõuúüû]          <POSS<2><PLUR>><ANP><CAS<ALL>>
SFX L   0    etekébõl     [^eáéiíoóöõuúüû]          <POSS<2><PLUR>><ANP><CAS<ELA>>
SFX L   0    etekében     [^eáéiíoóöõuúüû]          <POSS<2><PLUR>><ANP><CAS<INE>>
SFX L   0    etekébe      [^eáéiíoóöõuúüû]          <POSS<2><PLUR>><ANP><CAS<ILL>>
SFX L   0    eteké        [^eáéiíoóöõuúüû]          <POSS<2><PLUR>><ANP>
SFX L   0    etektõl      [^eáéiíoóöõuúüû]          <POSS<2><PLUR>><CAS<ABL>>
SFX L   0    etekrõl      [^eáéiíoóöõuúüû]          <POSS<2><PLUR>><CAS<DEL>>
SFX L   0    etekre       [^eáéiíoóöõuúüû]          <POSS<2><PLUR>><CAS<SBL>>
SFX L   0    eteknél      [^eáéiíoóöõuúüû]          <POSS<2><PLUR>><CAS<ADE>>
SFX L   0    eteknek      [^eáéiíoóöõuúüû]          <POSS<2><PLUR>><CAS<DAT>>
SFX L   0    etekként     [^eáéiíoóöõuúüû]          <POSS<2><PLUR>><CAS<FOR>>
SFX L   0    etekké       [^eáéiíoóöõuúüû]          <POSS<2><PLUR>><CAS<TRA>>
SFX L   0    etekkor      [^eáéiíoóöõuúüû]          <POSS<2><PLUR>><CAS<TEM>>
SFX L   0    etekkel      [^eáéiíoóöõuúüû]          <POSS<2><PLUR>><CAS<INS>>
SFX L   0    etekig       [^eáéiíoóöõuúüû]          <POSS<2><PLUR>><CAS<TER>>
SFX L   0    etekhez      [^eáéiíoóöõuúüû]          <POSS<2><PLUR>><CAS<ALL>>
SFX L   0    eteket       [^eáéiíoóöõuúüû]          <POSS<2><PLUR>><CAS<ACC>>
SFX L   0    eteken       [^eáéiíoóöõuúüû]          <POSS<2><PLUR>><CAS<SUE>>
SFX L   0    etekbõl      [^eáéiíoóöõuúüû]          <POSS<2><PLUR>><CAS<ELA>>
SFX L   0    etekben      [^eáéiíoóöõuúüû]          <POSS<2><PLUR>><CAS<INE>>
SFX L   0    etekbe       [^eáéiíoóöõuúüû]          <POSS<2><PLUR>><CAS<ILL>>
SFX L   0    etek/&       [^eáéiíoóöõuúüû]          <POSS<2><PLUR>><CAS<ACC>>
SFX L   0    etek         [^eáéiíoóöõuúüû]          <POSS<2><PLUR>>
SFX L   0    estül        [^aáeéiíoóöõuúüû]         [COMITATIVE]/ADV
SFX L 0 enkénti/VG× [^aáeéiíoóöõuúüû] [nkéPERIOD]/ADV[PLACE/TIME]/ADJ
SFX L   0    enként       [^aáeéiíoóöõuúüû]         [nkéPERIOD]/ADV
SFX L   0    emül         [^eáéiíoóöõuúüû]          <POSS<1>><CAS<ESS>>
SFX L   0    eméül        [^eáéiíoóöõuúüû]          <POSS<1>><ANP><CAS<ESS>>
SFX L   0    eméért       [^eáéiíoóöõuúüû]          <POSS<1>><ANP><CAS<CAU>>
SFX L   0    emévé        [^eáéiíoóöõuúüû]          <POSS<1>><ANP><CAS<TRA>>
SFX L   0    emével       [^eáéiíoóöõuúüû]          <POSS<1>><ANP><CAS<INS>>
SFX L   0    emétõl       [^eáéiíoóöõuúüû]          <POSS<1>><ANP><CAS<ABL>>
SFX L   0    emét         [^eáéiíoóöõuúüû]          <POSS<1>><ANP><CAS<ACC>>
SFX L   0    emérõl       [^eáéiíoóöõuúüû]          <POSS<1>><ANP><CAS<DEL>>
SFX L   0    emért        [^eáéiíoóöõuúüû]          <POSS<1>><CAS<CAU>>
SFX L   0    emére        [^eáéiíoóöõuúüû]          <POSS<1>><ANP><CAS<SBL>>
SFX L   0    eménél       [^eáéiíoóöõuúüû]          <POSS<1>><ANP><CAS<ADE>>
SFX L   0    emének       [^eáéiíoóöõuúüû]          <POSS<1>><ANP><CAS<DAT>>
SFX L   0    emén         [^eáéiíoóöõuúüû]          <POSS<1>><ANP><CAS<SUE>>
SFX L   0    emékül       [^eáéiíoóöõuúüû]          <POSS<1>><PLUR<FAM>><CAS<ESS>>
SFX L   0    emékéül      [^eáéiíoóöõuúüû]          <POSS<1>><PLUR<FAM>><ANP><CAS<ESS>>
SFX L   0    emékéért     [^eáéiíoóöõuúüû]          <POSS<1>><PLUR<FAM>><ANP><CAS<CAU>>
SFX L   0    emékévé      [^eáéiíoóöõuúüû]          <POSS<1>><PLUR<FAM>><ANP><CAS<TRA>>
SFX L   0    emékével     [^eáéiíoóöõuúüû]          <POSS<1>><PLUR<FAM>><ANP><CAS<INS>>
SFX L   0    emékétõl     [^eáéiíoóöõuúüû]          <POSS<1>><PLUR<FAM>><ANP><CAS<ABL>>
SFX L   0    emékét       [^eáéiíoóöõuúüû]          <POSS<1>><PLUR<FAM>><ANP><CAS<ACC>>
SFX L   0    emékérõl     [^eáéiíoóöõuúüû]          <POSS<1>><PLUR<FAM>><ANP><CAS<DEL>>
SFX L   0    emékért      [^eáéiíoóöõuúüû]          <POSS<1>><PLUR<FAM>><CAS<CAU>>
SFX L   0    emékére      [^eáéiíoóöõuúüû]          <POSS<1>><PLUR<FAM>><ANP><CAS<SBL>>
SFX L   0    emékénél     [^eáéiíoóöõuúüû]          <POSS<1>><PLUR<FAM>><ANP><CAS<ADE>>
SFX L   0    emékének     [^eáéiíoóöõuúüû]          <POSS<1>><PLUR<FAM>><ANP><CAS<DAT>>
SFX L   0    emékén       [^eáéiíoóöõuúüû]          <POSS<1>><PLUR<FAM>><ANP><CAS<SUE>>
SFX L   0    emékéiül     [^eáéiíoóöõuúüû]          <POSS<1>><PLUR<FAM>><ANP<PLUR>><CAS<ESS>>
SFX L   0    emékéiért    [^eáéiíoóöõuúüû]          <POSS<1>><PLUR<FAM>><ANP<PLUR>><CAS<CAU>>
SFX L   0    emékéivé     [^eáéiíoóöõuúüû]          <POSS<1>><PLUR<FAM>><ANP<PLUR>><CAS<TRA>>
SFX L   0    emékéivel    [^eáéiíoóöõuúüû]          <POSS<1>><PLUR<FAM>><ANP<PLUR>><CAS<INS>>
SFX L   0    emékéitõl    [^eáéiíoóöõuúüû]          <POSS<1>><PLUR<FAM>><ANP<PLUR>><CAS<ABL>>
SFX L   0    emékéit      [^eáéiíoóöõuúüû]          <POSS<1>><PLUR<FAM>><ANP<PLUR>><CAS<ACC>>
SFX L   0    emékéirõl    [^eáéiíoóöõuúüû]          <POSS<1>><PLUR<FAM>><ANP<PLUR>><CAS<DEL>>
SFX L   0    emékéire     [^eáéiíoóöõuúüû]          <POSS<1>><PLUR<FAM>><ANP<PLUR>><CAS<SBL>>
SFX L   0    emékéinél    [^eáéiíoóöõuúüû]          <POSS<1>><PLUR<FAM>><ANP<PLUR>><CAS<ADE>>
SFX L   0    emékéinek    [^eáéiíoóöõuúüû]          <POSS<1>><PLUR<FAM>><ANP<PLUR>><CAS<DAT>>
SFX L   0    emékéin      [^eáéiíoóöõuúüû]          <POSS<1>><PLUR<FAM>><ANP<PLUR>><CAS<SUE>>
SFX L   0    emékéiig     [^eáéiíoóöõuúüû]          <POSS<1>><PLUR<FAM>><ANP<PLUR>><CAS<TER>>
SFX L   0    emékéihez    [^eáéiíoóöõuúüû]          <POSS<1>><PLUR<FAM>><ANP<PLUR>><CAS<ALL>>
SFX L   0    emékéig      [^eáéiíoóöõuúüû]          <POSS<1>><PLUR<FAM>><ANP><CAS<TER>>
SFX L   0    emékéibõl    [^eáéiíoóöõuúüû]          <POSS<1>><PLUR<FAM>><ANP<PLUR>><CAS<ELA>>
SFX L   0    emékéiben    [^eáéiíoóöõuúüû]          <POSS<1>><PLUR<FAM>><ANP<PLUR>><CAS<INE>>
SFX L   0    emékéibe     [^eáéiíoóöõuúüû]          <POSS<1>><PLUR<FAM>><ANP<PLUR>><CAS<ILL>>
SFX L   0    emékéi       [^eáéiíoóöõuúüû]          <POSS<1>><PLUR<FAM>><ANP<PLUR>>
SFX L   0    emékéhez     [^eáéiíoóöõuúüû]          <POSS<1>><PLUR<FAM>><ANP><CAS<ALL>>
SFX L   0    emékébõl     [^eáéiíoóöõuúüû]          <POSS<1>><PLUR<FAM>><ANP><CAS<ELA>>
SFX L   0    emékében     [^eáéiíoóöõuúüû]          <POSS<1>><PLUR<FAM>><ANP><CAS<INE>>
SFX L   0    emékébe      [^eáéiíoóöõuúüû]          <POSS<1>><PLUR<FAM>><ANP><CAS<ILL>>
SFX L   0    eméké        [^eáéiíoóöõuúüû]          <POSS<1>><PLUR<FAM>><ANP>
SFX L   0    eméktõl      [^eáéiíoóöõuúüû]          <POSS<1>><PLUR<FAM>><CAS<ABL>>
SFX L   0    emékrõl      [^eáéiíoóöõuúüû]          <POSS<1>><PLUR<FAM>><CAS<DEL>>
SFX L   0    emékre       [^eáéiíoóöõuúüû]          <POSS<1>><PLUR<FAM>><CAS<SBL>>
SFX L   0    eméknél      [^eáéiíoóöõuúüû]          <POSS<1>><PLUR<FAM>><CAS<ADE>>
SFX L   0    eméknek      [^eáéiíoóöõuúüû]          <POSS<1>><PLUR<FAM>><CAS<DAT>>
SFX L   0    emékké       [^eáéiíoóöõuúüû]          <POSS<1>><PLUR<FAM>><CAS<TRA>>
SFX L   0    emékkel      [^eáéiíoóöõuúüû]          <POSS<1>><PLUR<FAM>><CAS<INS>>
SFX L   0    emékig       [^eáéiíoóöõuúüû]          <POSS<1>><PLUR<FAM>><CAS<TER>>
SFX L   0    emékhez      [^eáéiíoóöõuúüû]          <POSS<1>><PLUR<FAM>><CAS<ALL>>
SFX L   0    eméket       [^eáéiíoóöõuúüû]          <POSS<1>><PLUR<FAM>><CAS<ACC>>
SFX L   0    eméken       [^eáéiíoóöõuúüû]          <POSS<1>><PLUR<FAM>><CAS<SUE>>
SFX L   0    emékbõl      [^eáéiíoóöõuúüû]          <POSS<1>><PLUR<FAM>><CAS<ELA>>
SFX L   0    emékben      [^eáéiíoóöõuúüû]          <POSS<1>><PLUR<FAM>><CAS<INE>>
SFX L   0    emékbe       [^eáéiíoóöõuúüû]          <POSS<1>><PLUR<FAM>><CAS<ILL>>
SFX L   0    emék         [^eáéiíoóöõuúüû]          <POSS<1>><PLUR<FAM>>
SFX L   0    eméiül       [^eáéiíoóöõuúüû]          <POSS<1>><ANP<PLUR>><CAS<ESS>>
SFX L   0    eméiért      [^eáéiíoóöõuúüû]          <POSS<1>><ANP<PLUR>><CAS<CAU>>
SFX L   0    eméivé       [^eáéiíoóöõuúüû]          <POSS<1>><ANP<PLUR>><CAS<TRA>>
SFX L   0    eméivel      [^eáéiíoóöõuúüû]          <POSS<1>><ANP<PLUR>><CAS<INS>>
SFX L   0    eméitõl      [^eáéiíoóöõuúüû]          <POSS<1>><ANP<PLUR>><CAS<ABL>>
SFX L   0    eméit        [^eáéiíoóöõuúüû]          <POSS<1>><ANP<PLUR>><CAS<ACC>>
SFX L   0    eméirõl      [^eáéiíoóöõuúüû]          <POSS<1>><ANP<PLUR>><CAS<DEL>>
SFX L   0    eméire       [^eáéiíoóöõuúüû]          <POSS<1>><ANP<PLUR>><CAS<SBL>>
SFX L   0    eméinél      [^eáéiíoóöõuúüû]          <POSS<1>><ANP<PLUR>><CAS<ADE>>
SFX L   0    eméinek      [^eáéiíoóöõuúüû]          <POSS<1>><ANP<PLUR>><CAS<DAT>>
SFX L   0    eméin        [^eáéiíoóöõuúüû]          <POSS<1>><ANP<PLUR>><CAS<SUE>>
SFX L   0    eméiig       [^eáéiíoóöõuúüû]          <POSS<1>><ANP<PLUR>><CAS<TER>>
SFX L   0    eméihez      [^eáéiíoóöõuúüû]          <POSS<1>><ANP<PLUR>><CAS<ALL>>
SFX L   0    eméig        [^eáéiíoóöõuúüû]          <POSS<1>><ANP><CAS<TER>>
SFX L   0    eméibõl      [^eáéiíoóöõuúüû]          <POSS<1>><ANP<PLUR>><CAS<ELA>>
SFX L   0    eméiben      [^eáéiíoóöõuúüû]          <POSS<1>><ANP<PLUR>><CAS<INE>>
SFX L   0    eméibe       [^eáéiíoóöõuúüû]          <POSS<1>><ANP<PLUR>><CAS<ILL>>
SFX L   0    eméi         [^eáéiíoóöõuúüû]          <POSS<1>><ANP<PLUR>>
SFX L   0    eméhez       [^eáéiíoóöõuúüû]          <POSS<1>><ANP><CAS<ALL>>
SFX L   0    emébõl       [^eáéiíoóöõuúüû]          <POSS<1>><ANP><CAS<ELA>>
SFX L   0    emében       [^eáéiíoóöõuúüû]          <POSS<1>><ANP><CAS<INE>>
SFX L   0    emébe        [^eáéiíoóöõuúüû]          <POSS<1>><ANP><CAS<ILL>>
SFX L   0    emé          [^eáéiíoóöõuúüû]          <POSS<1>><ANP>
SFX L   0    emtõl        [^eáéiíoóöõuúüû]          <POSS<1>><CAS<ABL>>
SFX L   0    emrõl        [^eáéiíoóöõuúüû]          <POSS<1>><CAS<DEL>>
SFX L   0    emre         [^eáéiíoóöõuúüû]          <POSS<1>><CAS<SBL>>
SFX L   0    emnél        [^eáéiíoóöõuúüû]          <POSS<1>><CAS<ADE>>
SFX L   0    emnek        [^eáéiíoóöõuúüû]          <POSS<1>><CAS<DAT>>
SFX L   0    emmé         [^eáéiíoóöõuúüû]          <POSS<1>><CAS<TRA>>
SFX L   0    emmel        [^eáéiíoóöõuúüû]          <POSS<1>><CAS<INS>>
SFX L   0    emként       [^eáéiíoóöõuúüû]          <POSS<1>><CAS<FOR>>
SFX L   0    emkor        [^eáéiíoóöõuúüû]          <POSS<1>><CAS<TEM>>
SFX L   0    emig         [^eáéiíoóöõuúüû]          <POSS<1>><CAS<TER>>
SFX L   0    emhez        [^eáéiíoóöõuúüû]          <POSS<1>><CAS<ALL>>
SFX L   0    emet         [^eáéiíoóöõuúüû]          <POSS<1>><CAS<ACC>>
SFX L   0    emen         [^eáéiíoóöõuúüû]          <POSS<1>><CAS<SUE>>
SFX L   0    embõl        [^eáéiíoóöõuúüû]          <POSS<1>><CAS<ELA>>
SFX L   0    emben        [^eáéiíoóöõuúüû]          <POSS<1>><CAS<INE>>
SFX L   0    embe         [^eáéiíoóöõuúüû]          <POSS<1>><CAS<ILL>>
SFX L   0    em/&         [^eáéiíoóöõuúüû]          <POSS<1>><CAS<ACC>>
SFX L   0    em           [^eáéiíoóöõuúüû]          <POSS<1>>
SFX L   0    ekül         [^eáéiíoóöõuúüû]          <PLUR><CAS<ESS>>
SFX L   0    ekéül        [^eáéiíoóöõuúüû]          <PLUR><ANP><CAS<ESS>>
SFX L   0    ekéért       [^eáéiíoóöõuúüû]          <PLUR><ANP><CAS<CAU>>
SFX L   0    ekévé        [^eáéiíoóöõuúüû]          <PLUR><ANP><CAS<TRA>>
SFX L   0    ekével       [^eáéiíoóöõuúüû]          <PLUR><ANP><CAS<INS>>
SFX L   0    ekétõl       [^eáéiíoóöõuúüû]          <PLUR><ANP><CAS<ABL>>
SFX L   0    ekét         [^eáéiíoóöõuúüû]          <PLUR><ANP><CAS<ACC>>
SFX L   0    ekérõl       [^eáéiíoóöõuúüû]          <PLUR><ANP><CAS<DEL>>
SFX L   0    ekért        [^eáéiíoóöõuúüû]          <PLUR><CAS<CAU>>
SFX L   0    ekére        [^eáéiíoóöõuúüû]          <PLUR><ANP><CAS<SBL>>
SFX L   0    ekénél       [^eáéiíoóöõuúüû]          <PLUR><ANP><CAS<ADE>>
SFX L   0    ekének       [^eáéiíoóöõuúüû]          <PLUR><ANP><CAS<DAT>>
SFX L   0    ekén         [^eáéiíoóöõuúüû]          <PLUR><ANP><CAS<SUE>>
SFX L   0    ekéiül       [^eáéiíoóöõuúüû]          <PLUR><ANP<PLUR>><CAS<ESS>>
SFX L   0    ekéiért      [^eáéiíoóöõuúüû]          <PLUR><ANP<PLUR>><CAS<CAU>>
SFX L   0    ekéivé       [^eáéiíoóöõuúüû]          <PLUR><ANP<PLUR>><CAS<TRA>>
SFX L   0    ekéivel      [^eáéiíoóöõuúüû]          <PLUR><ANP<PLUR>><CAS<INS>>
SFX L   0    ekéitõl      [^eáéiíoóöõuúüû]          <PLUR><ANP<PLUR>><CAS<ABL>>
SFX L   0    ekéit        [^eáéiíoóöõuúüû]          <PLUR><ANP<PLUR>><CAS<ACC>>
SFX L   0    ekéirõl      [^eáéiíoóöõuúüû]          <PLUR><ANP<PLUR>><CAS<DEL>>
SFX L   0    ekéire       [^eáéiíoóöõuúüû]          <PLUR><ANP<PLUR>><CAS<SBL>>
SFX L   0    ekéinél      [^eáéiíoóöõuúüû]          <PLUR><ANP<PLUR>><CAS<ADE>>
SFX L   0    ekéinek      [^eáéiíoóöõuúüû]          <PLUR><ANP<PLUR>><CAS<DAT>>
SFX L   0    ekéin        [^eáéiíoóöõuúüû]          <PLUR><ANP<PLUR>><CAS<SUE>>
SFX L   0    ekéiig       [^eáéiíoóöõuúüû]          <PLUR><ANP<PLUR>><CAS<TER>>
SFX L   0    ekéihez      [^eáéiíoóöõuúüû]          <PLUR><ANP<PLUR>><CAS<ALL>>
SFX L   0    ekéig        [^eáéiíoóöõuúüû]          <PLUR><ANP><CAS<TER>>
SFX L   0    ekéibõl      [^eáéiíoóöõuúüû]          <PLUR><ANP<PLUR>><CAS<ELA>>
SFX L   0    ekéiben      [^eáéiíoóöõuúüû]          <PLUR><ANP<PLUR>><CAS<INE>>
SFX L   0    ekéibe       [^eáéiíoóöõuúüû]          <PLUR><ANP<PLUR>><CAS<ILL>>
SFX L   0    ekéi         [^eáéiíoóöõuúüû]          <PLUR><ANP<PLUR>>
SFX L   0    ekéhez       [^eáéiíoóöõuúüû]          <PLUR><ANP><CAS<ALL>>
SFX L   0    ekébõl       [^eáéiíoóöõuúüû]          <PLUR><ANP><CAS<ELA>>
SFX L   0    ekében       [^eáéiíoóöõuúüû]          <PLUR><ANP><CAS<INE>>
SFX L   0    ekébe        [^eáéiíoóöõuúüû]          <PLUR><ANP><CAS<ILL>>
SFX L   0    eké          [^eáéiíoóöõuúüû]          <PLUR><ANP>
SFX L   0    ektõl        [^eáéiíoóöõuúüû]          <PLUR><CAS<ABL>>
SFX L   0    ekrõl        [^eáéiíoóöõuúüû]          <PLUR><CAS<DEL>>
SFX L   0    ekre         [^eáéiíoóöõuúüû]          <PLUR><CAS<SBL>>
SFX L   0    eknél        [^eáéiíoóöõuúüû]          <PLUR><CAS<ADE>>
SFX L   0    eknek        [^eáéiíoóöõuúüû]          <PLUR><CAS<DAT>>
SFX L   0    ekként       [^eáéiíoóöõuúüû]          <PLUR><CAS<FOR>>
SFX L   0    ekké         [^eáéiíoóöõuúüû]          <PLUR><CAS<TRA>>
SFX L   0    ekkor        [^eáéiíoóöõuúüû]          <PLUR><CAS<TEM>>
SFX L   0    ekkel        [^eáéiíoóöõuúüû]          <PLUR><CAS<INS>>
SFX L   0    ekig         [^eáéiíoóöõuúüû]          <PLUR><CAS<TER>>
SFX L   0    ekhez        [^eáéiíoóöõuúüû]          <PLUR><CAS<ALL>>
SFX L   0    eket         [^eáéiíoóöõuúüû]          <PLUR><CAS<ACC>>
SFX L   0    eken         [^eáéiíoóöõuúüû]          <PLUR><CAS<SUE>>
SFX L   0    ekbõl        [^eáéiíoóöõuúüû]          <PLUR><CAS<ELA>>
SFX L   0    ekben        [^eáéiíoóöõuúüû]          <PLUR><CAS<INE>>
SFX L   0    ekbe         [^eáéiíoóöõuúüû]          <PLUR><CAS<ILL>>
SFX L   0    ek           [^eáéiíoóöõuúüû]          <PLUR>
SFX L   0    edül         [^eáéiíoóöõuúüû]          <POSS<2>><CAS<ESS>>
SFX L   0    edéül        [^eáéiíoóöõuúüû]          <POSS<2>><ANP><CAS<ESS>>
SFX L   0    edéért       [^eáéiíoóöõuúüû]          <POSS<2>><ANP><CAS<CAU>>
SFX L   0    edévé        [^eáéiíoóöõuúüû]          <POSS<2>><ANP><CAS<TRA>>
SFX L   0    edével       [^eáéiíoóöõuúüû]          <POSS<2>><ANP><CAS<INS>>
SFX L   0    edétõl       [^eáéiíoóöõuúüû]          <POSS<2>><ANP><CAS<ABL>>
SFX L   0    edét         [^eáéiíoóöõuúüû]          <POSS<2>><ANP><CAS<ACC>>
SFX L   0    edérõl       [^eáéiíoóöõuúüû]          <POSS<2>><ANP><CAS<DEL>>
SFX L   0    edért        [^eáéiíoóöõuúüû]          <POSS<2>><CAS<CAU>>
SFX L   0    edére        [^eáéiíoóöõuúüû]          <POSS<2>><ANP><CAS<SBL>>
SFX L   0    edénél       [^eáéiíoóöõuúüû]          <POSS<2>><ANP><CAS<ADE>>
SFX L   0    edének       [^eáéiíoóöõuúüû]          <POSS<2>><ANP><CAS<DAT>>
SFX L   0    edén         [^eáéiíoóöõuúüû]          <POSS<2>><ANP><CAS<SUE>>
SFX L   0    edékül       [^eáéiíoóöõuúüû]          <POSS<1>><PLUR<FAM>><CAS<ESS>>
SFX L   0    edékéül      [^eáéiíoóöõuúüû]          <POSS<1>><PLUR<FAM>><ANP><CAS<ESS>>
SFX L   0    edékéért     [^eáéiíoóöõuúüû]          <POSS<1>><PLUR<FAM>><ANP><CAS<CAU>>
SFX L   0    edékévé      [^eáéiíoóöõuúüû]          <POSS<1>><PLUR<FAM>><ANP><CAS<TRA>>
SFX L   0    edékével     [^eáéiíoóöõuúüû]          <POSS<1>><PLUR<FAM>><ANP><CAS<INS>>
SFX L   0    edékétõl     [^eáéiíoóöõuúüû]          <POSS<1>><PLUR<FAM>><ANP><CAS<ABL>>
SFX L   0    edékét       [^eáéiíoóöõuúüû]          <POSS<1>><PLUR<FAM>><ANP><CAS<ACC>>
SFX L   0    edékérõl     [^eáéiíoóöõuúüû]          <POSS<1>><PLUR<FAM>><ANP><CAS<DEL>>
SFX L   0    edékért      [^eáéiíoóöõuúüû]          <POSS<1>><PLUR<FAM>><CAS<CAU>>
SFX L   0    edékére      [^eáéiíoóöõuúüû]          <POSS<1>><PLUR<FAM>><ANP><CAS<SBL>>
SFX L   0    edékénél     [^eáéiíoóöõuúüû]          <POSS<1>><PLUR<FAM>><ANP><CAS<ADE>>
SFX L   0    edékének     [^eáéiíoóöõuúüû]          <POSS<1>><PLUR<FAM>><ANP><CAS<DAT>>
SFX L   0    edékén       [^eáéiíoóöõuúüû]          <POSS<1>><PLUR<FAM>><ANP><CAS<SUE>>
SFX L   0    edékéiül     [^eáéiíoóöõuúüû]          <POSS<1>><PLUR<FAM>><ANP<PLUR>><CAS<ESS>>
SFX L   0    edékéiért    [^eáéiíoóöõuúüû]          <POSS<1>><PLUR<FAM>><ANP<PLUR>><CAS<CAU>>
SFX L   0    edékéivé     [^eáéiíoóöõuúüû]          <POSS<1>><PLUR<FAM>><ANP<PLUR>><CAS<TRA>>
SFX L   0    edékéivel    [^eáéiíoóöõuúüû]          <POSS<1>><PLUR<FAM>><ANP<PLUR>><CAS<INS>>
SFX L   0    edékéitõl    [^eáéiíoóöõuúüû]          <POSS<1>><PLUR<FAM>><ANP<PLUR>><CAS<ABL>>
SFX L   0    edékéit      [^eáéiíoóöõuúüû]          <POSS<1>><PLUR<FAM>><ANP<PLUR>><CAS<ACC>>
SFX L   0    edékéirõl    [^eáéiíoóöõuúüû]          <POSS<1>><PLUR<FAM>><ANP<PLUR>><CAS<DEL>>
SFX L   0    edékéire     [^eáéiíoóöõuúüû]          <POSS<1>><PLUR<FAM>><ANP<PLUR>><CAS<SBL>>
SFX L   0    edékéinél    [^eáéiíoóöõuúüû]          <POSS<1>><PLUR<FAM>><ANP<PLUR>><CAS<ADE>>
SFX L   0    edékéinek    [^eáéiíoóöõuúüû]          <POSS<1>><PLUR<FAM>><ANP<PLUR>><CAS<DAT>>
SFX L   0    edékéin      [^eáéiíoóöõuúüû]          <POSS<1>><PLUR<FAM>><ANP<PLUR>><CAS<SUE>>
SFX L   0    edékéiig     [^eáéiíoóöõuúüû]          <POSS<1>><PLUR<FAM>><ANP<PLUR>><CAS<TER>>
SFX L   0    edékéihez    [^eáéiíoóöõuúüû]          <POSS<1>><PLUR<FAM>><ANP<PLUR>><CAS<ALL>>
SFX L   0    edékéig      [^eáéiíoóöõuúüû]          <POSS<1>><PLUR<FAM>><ANP><CAS<TER>>
SFX L   0    edékéibõl    [^eáéiíoóöõuúüû]          <POSS<1>><PLUR<FAM>><ANP<PLUR>><CAS<ELA>>
SFX L   0    edékéiben    [^eáéiíoóöõuúüû]          <POSS<1>><PLUR<FAM>><ANP<PLUR>><CAS<INE>>
SFX L   0    edékéibe     [^eáéiíoóöõuúüû]          <POSS<1>><PLUR<FAM>><ANP<PLUR>><CAS<ILL>>
SFX L   0    edékéi       [^eáéiíoóöõuúüû]          <POSS<1>><PLUR<FAM>><ANP<PLUR>>
SFX L   0    edékéhez     [^eáéiíoóöõuúüû]          <POSS<1>><PLUR<FAM>><ANP><CAS<ALL>>
SFX L   0    edékébõl     [^eáéiíoóöõuúüû]          <POSS<1>><PLUR<FAM>><ANP><CAS<ELA>>
SFX L   0    edékében     [^eáéiíoóöõuúüû]          <POSS<1>><PLUR<FAM>><ANP><CAS<INE>>
SFX L   0    edékébe      [^eáéiíoóöõuúüû]          <POSS<1>><PLUR<FAM>><ANP><CAS<ILL>>
SFX L   0    edéké        [^eáéiíoóöõuúüû]          <POSS<1>><PLUR<FAM>><ANP>
SFX L   0    edéktõl      [^eáéiíoóöõuúüû]          <POSS<1>><PLUR<FAM>><CAS<ABL>>
SFX L   0    edékrõl      [^eáéiíoóöõuúüû]          <POSS<1>><PLUR<FAM>><CAS<DEL>>
SFX L   0    edékre       [^eáéiíoóöõuúüû]          <POSS<1>><PLUR<FAM>><CAS<SBL>>
SFX L   0    edéknél      [^eáéiíoóöõuúüû]          <POSS<1>><PLUR<FAM>><CAS<ADE>>
SFX L   0    edéknek      [^eáéiíoóöõuúüû]          <POSS<1>><PLUR<FAM>><CAS<DAT>>
SFX L   0    edékké       [^eáéiíoóöõuúüû]          <POSS<1>><PLUR<FAM>><CAS<TRA>>
SFX L   0    edékkel      [^eáéiíoóöõuúüû]          <POSS<1>><PLUR<FAM>><CAS<INS>>
SFX L   0    edékig       [^eáéiíoóöõuúüû]          <POSS<1>><PLUR<FAM>><CAS<TER>>
SFX L   0    edékhez      [^eáéiíoóöõuúüû]          <POSS<1>><PLUR<FAM>><CAS<ALL>>
SFX L   0    edéket       [^eáéiíoóöõuúüû]          <POSS<1>><PLUR<FAM>><CAS<ACC>>
SFX L   0    edéken       [^eáéiíoóöõuúüû]          <POSS<1>><PLUR<FAM>><CAS<SUE>>
SFX L   0    edékbõl      [^eáéiíoóöõuúüû]          <POSS<1>><PLUR<FAM>><CAS<ELA>>
SFX L   0    edékben      [^eáéiíoóöõuúüû]          <POSS<1>><PLUR<FAM>><CAS<INE>>
SFX L   0    edékbe       [^eáéiíoóöõuúüû]          <POSS<1>><PLUR<FAM>><CAS<ILL>>
SFX L   0    edék         [^eáéiíoóöõuúüû]          <POSS<2>><PLUR<FAM>>
SFX L   0    edéiül       [^eáéiíoóöõuúüû]          <POSS<2>><ANP<PLUR>><CAS<ESS>>
SFX L   0    edéiért      [^eáéiíoóöõuúüû]          <POSS<2>><ANP<PLUR>><CAS<CAU>>
SFX L   0    edéivé       [^eáéiíoóöõuúüû]          <POSS<2>><ANP<PLUR>><CAS<TRA>>
SFX L   0    edéivel      [^eáéiíoóöõuúüû]          <POSS<2>><ANP<PLUR>><CAS<INS>>
SFX L   0    edéitõl      [^eáéiíoóöõuúüû]          <POSS<2>><ANP<PLUR>><CAS<ABL>>
SFX L   0    edéit        [^eáéiíoóöõuúüû]          <POSS<2>><ANP<PLUR>><CAS<ACC>>
SFX L   0    edéirõl      [^eáéiíoóöõuúüû]          <POSS<2>><ANP<PLUR>><CAS<DEL>>
SFX L   0    edéire       [^eáéiíoóöõuúüû]          <POSS<2>><ANP<PLUR>><CAS<SBL>>
SFX L   0    edéinél      [^eáéiíoóöõuúüû]          <POSS<2>><ANP<PLUR>><CAS<ADE>>
SFX L   0    edéinek      [^eáéiíoóöõuúüû]          <POSS<2>><ANP<PLUR>><CAS<DAT>>
SFX L   0    edéin        [^eáéiíoóöõuúüû]          <POSS<2>><ANP<PLUR>><CAS<SUE>>
SFX L   0    edéiig       [^eáéiíoóöõuúüû]          <POSS<2>><ANP<PLUR>><CAS<TER>>
SFX L   0    edéihez      [^eáéiíoóöõuúüû]          <POSS<2>><ANP<PLUR>><CAS<ALL>>
SFX L   0    edéig        [^eáéiíoóöõuúüû]          <POSS<2>><ANP><CAS<TER>>
SFX L   0    edéibõl      [^eáéiíoóöõuúüû]          <POSS<2>><ANP<PLUR>><CAS<ELA>>
SFX L   0    edéiben      [^eáéiíoóöõuúüû]          <POSS<2>><ANP<PLUR>><CAS<INE>>
SFX L   0    edéibe       [^eáéiíoóöõuúüû]          <POSS<2>><ANP<PLUR>><CAS<ILL>>
SFX L   0    edéi         [^eáéiíoóöõuúüû]          <POSS<2>><ANP<PLUR>>
SFX L   0    edéhez       [^eáéiíoóöõuúüû]          <POSS<2>><ANP><CAS<ALL>>
SFX L   0    edébõl       [^eáéiíoóöõuúüû]          <POSS<2>><ANP><CAS<ELA>>
SFX L   0    edében       [^eáéiíoóöõuúüû]          <POSS<2>><ANP><CAS<INE>>
SFX L   0    edébe        [^eáéiíoóöõuúüû]          <POSS<2>><ANP><CAS<ILL>>
SFX L   0    edé          [^eáéiíoóöõuúüû]          <POSS<2>><ANP>
SFX L   0    edtõl        [^eáéiíoóöõuúüû]          <POSS<2>><CAS<ABL>>
SFX L   0    edrõl        [^eáéiíoóöõuúüû]          <POSS<2>><CAS<DEL>>
SFX L   0    edre         [^eáéiíoóöõuúüû]          <POSS<2>><CAS<SBL>>
SFX L   0    ednél        [^eáéiíoóöõuúüû]          <POSS<2>><CAS<ADE>>
SFX L   0    ednek        [^eáéiíoóöõuúüû]          <POSS<2>><CAS<DAT>>
SFX L   0    edként       [^eáéiíoóöõuúüû]          <POSS<2>><CAS<FOR>>
SFX L   0    edkor        [^eáéiíoóöõuúüû]          <POSS<2>><CAS<TEM>>
SFX L   0    edig         [^eáéiíoóöõuúüû]          <POSS<2>><CAS<TER>>
SFX L   0    edhez        [^eáéiíoóöõuúüû]          <POSS<2>><CAS<ALL>>
SFX L   0    edet         [^eáéiíoóöõuúüû]          <POSS<2>><CAS<ACC>>
SFX L   0    eden         [^eáéiíoóöõuúüû]          <POSS<2>><CAS<SUE>>
SFX L   0    eddé         [^eáéiíoóöõuúüû]          <POSS<2>><CAS<TRA>>
SFX L   0    eddel        [^eáéiíoóöõuúüû]          <POSS<2>><CAS<INS>>
SFX L   0    edbõl        [^eáéiíoóöõuúüû]          <POSS<2>><CAS<ELA>>
SFX L   0    edben        [^eáéiíoóöõuúüû]          <POSS<2>><CAS<INE>>
SFX L   0    edbe         [^eáéiíoóöõuúüû]          <POSS<2>><CAS<ILL>>
SFX L   0    ed/&         [^eáéiíoóöõuúüû]          <POSS<2>><CAS<ACC>>
SFX L   0    ed           [^eáéiíoóöõuúüû]          <POSS<2>>
SFX K Y 426
SFX K   0    ékéért       [^aáéiíoóöõuúüû&ugrave;&oslash;] <PLUR<FAM>><ANP><CAS<CAU>>
SFX K   0    ékévá        [^aáéiíoóöõuúüû&ugrave;&oslash;] <PLUR<FAM>><ANP><CAS<TRA>>
SFX K   0    ékéval       [^aáéiíoóöõuúüû&ugrave;&oslash;] <PLUR<FAM>><ANP><CAS<INS>>
SFX K   0    ékéul        [^aáéiíoóöõuúüû&ugrave;&oslash;] <PLUR<FAM>><ANP><CAS<ESS>>
SFX K   0    ékétól       [^aáéiíoóöõuúüû&ugrave;&oslash;] <PLUR<FAM>><ANP><CAS<ABL>>
SFX K   0    ékét         [^aáéiíoóöõuúüû&ugrave;&oslash;] <PLUR<FAM>><ANP><CAS<ACC>>
SFX K   0    ékéról       [^aáéiíoóöõuúüû&ugrave;&oslash;] <PLUR<FAM>><ANP><CAS<DEL>>
SFX K   0    ékért        [^aáéiíoóöõuúüû&ugrave;&oslash;] <PLUR<FAM>><CAS<CAU>>
SFX K   0    ékéra        [^aáéiíoóöõuúüû&ugrave;&oslash;] <PLUR<FAM>><ANP><CAS<SBL>>
SFX K   0    ékénál       [^aáéiíoóöõuúüû&ugrave;&oslash;] <PLUR<FAM>><ANP><CAS<ADE>>
SFX K   0    ékénak       [^aáéiíoóöõuúüû&ugrave;&oslash;] <PLUR<FAM>><ANP><CAS<DAT>>
SFX K   0    ékén         [^aáéiíoóöõuúüû&ugrave;&oslash;] <PLUR<FAM>><ANP><CAS<SUE>>
SFX K   0    ékéiért      [^aáéiíoóöõuúüû&ugrave;&oslash;] <PLUR<FAM>><ANP<PLUR>><CAS<CAU>>
SFX K   0    ékéivá       [^aáéiíoóöõuúüû&ugrave;&oslash;] <PLUR<FAM>><ANP<PLUR>><CAS<TRA>>
SFX K   0    ékéival      [^aáéiíoóöõuúüû&ugrave;&oslash;] <PLUR<FAM>><ANP<PLUR>><CAS<INS>>
SFX K   0    ékéiul       [^aáéiíoóöõuúüû&ugrave;&oslash;] <PLUR<FAM>><ANP<PLUR>><CAS<ESS>>
SFX K   0    ékéitól      [^aáéiíoóöõuúüû&ugrave;&oslash;] <PLUR<FAM>><ANP<PLUR>><CAS<ABL>>
SFX K   0    ékéit        [^aáéiíoóöõuúüû&ugrave;&oslash;] <PLUR<FAM>><ANP<PLUR>><CAS<ACC>>
SFX K   0    ékéiról      [^aáéiíoóöõuúüû&ugrave;&oslash;] <PLUR<FAM>><ANP<PLUR>><CAS<DEL>>
SFX K   0    ékéira       [^aáéiíoóöõuúüû&ugrave;&oslash;] <PLUR<FAM>><ANP<PLUR>><CAS<SBL>>
SFX K   0    ékéinál      [^aáéiíoóöõuúüû&ugrave;&oslash;] <PLUR<FAM>><ANP<PLUR>><CAS<ADE>>
SFX K   0    ékéinak      [^aáéiíoóöõuúüû&ugrave;&oslash;] <PLUR<FAM>><ANP<PLUR>><CAS<DAT>>
SFX K   0    ékéin        [^aáéiíoóöõuúüû&ugrave;&oslash;] <PLUR<FAM>><ANP<PLUR>><CAS<SUE>>
SFX K   0    ékéiig       [^aáéiíoóöõuúüû&ugrave;&oslash;] <PLUR<FAM>><ANP<PLUR>><CAS<TER>>
SFX K   0    ékéihoz      [^aáéiíoóöõuúüû&ugrave;&oslash;] <PLUR<FAM>><ANP<PLUR>><CAS<ALL>>
SFX K   0    ékéig        [^aáéiíoóöõuúüû&ugrave;&oslash;] <PLUR<FAM>><ANP><CAS<TER>>
SFX K   0    ékéiból      [^aáéiíoóöõuúüû&ugrave;&oslash;] <PLUR<FAM>><ANP<PLUR>><CAS<ELA>>
SFX K   0    ékéiban      [^aáéiíoóöõuúüû&ugrave;&oslash;] <PLUR<FAM>><ANP<PLUR>><CAS<INE>>
SFX K   0    ékéiba       [^aáéiíoóöõuúüû&ugrave;&oslash;] <PLUR<FAM>><ANP<PLUR>><CAS<ILL>>
SFX K   0    ékéi         [^aáéiíoóöõuúüû&ugrave;&oslash;] <PLUR<FAM>><ANP<PLUR>>
SFX K   0    ékéhoz       [^aáéiíoóöõuúüû&ugrave;&oslash;] <PLUR<FAM>><ANP><CAS<ALL>>
SFX K   0    ékéból       [^aáéiíoóöõuúüû&ugrave;&oslash;] <PLUR<FAM>><ANP><CAS<ELA>>
SFX K   0    ékéban       [^aáéiíoóöõuúüû&ugrave;&oslash;] <PLUR<FAM>><ANP><CAS<INE>>
SFX K   0    ékéba        [^aáéiíoóöõuúüû&ugrave;&oslash;] <PLUR<FAM>><ANP><CAS<ILL>>
SFX K   0    éké          [^aáéiíoóöõuúüû&ugrave;&oslash;] <PLUR<FAM>><ANP>
SFX K   0    ékul         [^aáéiíoóöõuúüû&ugrave;&oslash;] <PLUR<FAM>><CAS<ESS>>
SFX K   0    éktól        [^aáéiíoóöõuúüû&ugrave;&oslash;] <PLUR<FAM>><CAS<ABL>>
SFX K   0    ékról        [^aáéiíoóöõuúüû&ugrave;&oslash;] <PLUR<FAM>><CAS<DEL>>
SFX K   0    ékra         [^aáéiíoóöõuúüû&ugrave;&oslash;] <PLUR<FAM>><CAS<SBL>>
SFX K   0    ékon         [^aáéiíoóöõuúüû&ugrave;&oslash;] <PLUR<FAM>><CAS<SUE>>
SFX K   0    éknál        [^aáéiíoóöõuúüû&ugrave;&oslash;] <PLUR<FAM>><CAS<ADE>>
SFX K   0    éknak        [^aáéiíoóöõuúüû&ugrave;&oslash;] <PLUR<FAM>><CAS<DAT>>
SFX K   0    ékká         [^aáéiíoóöõuúüû&ugrave;&oslash;] <PLUR<FAM>><CAS<TRA>>
SFX K   0    ékkal        [^aáéiíoóöõuúüû&ugrave;&oslash;] <PLUR<FAM>><CAS<INS>>
SFX K   0    ékig         [^aáéiíoóöõuúüû&ugrave;&oslash;] <PLUR<FAM>><CAS<TER>>
SFX K   0    ékhoz        [^aáéiíoóöõuúüû&ugrave;&oslash;] <PLUR<FAM>><CAS<ALL>>
SFX K   0    ékból        [^aáéiíoóöõuúüû&ugrave;&oslash;] <PLUR<FAM>><CAS<ELA>>
SFX K   0    ékban        [^aáéiíoóöõuúüû&ugrave;&oslash;] <PLUR<FAM>><CAS<INE>>
SFX K   0    ékba         [^aáéiíoóöõuúüû&ugrave;&oslash;] <PLUR<FAM>><CAS<ILL>>
SFX K   0    ékat         [^aáéiíoóöõuúüû&ugrave;&oslash;] <PLUR<FAM>><CAS<ACC>>
SFX K   0    ék           [^aáéiíoóöõuúüû&ugrave;&oslash;] <PLUR<FAM>>
SFX K   0    unkéért      [^aáéiíoóöõuúüû&ugrave;&oslash;] <POSS<1><PLUR>><ANP><CAS<CAU>>
SFX K   0    unkévá       [^aáéiíoóöõuúüû&ugrave;&oslash;] <POSS<1><PLUR>><ANP><CAS<TRA>>
SFX K   0    unkéval      [^aáéiíoóöõuúüû&ugrave;&oslash;] <POSS<1><PLUR>><ANP><CAS<INS>>
SFX K   0    unkéul       [^aáéiíoóöõuúüû&ugrave;&oslash;] <POSS<1><PLUR>><ANP><CAS<ESS>>
SFX K   0    unkétól      [^aáéiíoóöõuúüû&ugrave;&oslash;] <POSS<1><PLUR>><ANP><CAS<ABL>>
SFX K   0    unkét        [^aáéiíoóöõuúüû&ugrave;&oslash;] <POSS<1><PLUR>><ANP><CAS<ACC>>
SFX K   0    unkéról      [^aáéiíoóöõuúüû&ugrave;&oslash;] <POSS<1><PLUR>><ANP><CAS<DEL>>
SFX K   0    unkért       [^aáéiíoóöõuúüû&ugrave;&oslash;] <POSS<1><PLUR>><CAS<CAU>>
SFX K   0    unkéra       [^aáéiíoóöõuúüû&ugrave;&oslash;] <POSS<1><PLUR>><ANP><CAS<SBL>>
SFX K   0    unkénál      [^aáéiíoóöõuúüû&ugrave;&oslash;] <POSS<1><PLUR>><ANP><CAS<ADE>>
SFX K   0    unkénak      [^aáéiíoóöõuúüû&ugrave;&oslash;] <POSS<1><PLUR>><ANP><CAS<DAT>>
SFX K   0    unkén        [^aáéiíoóöõuúüû&ugrave;&oslash;] <POSS<1><PLUR>><ANP><CAS<SUE>>
SFX K   0    unkéiért     [^aáéiíoóöõuúüû&ugrave;&oslash;] <POSS<1><PLUR>><ANP<PLUR>><CAS<CAU>>
SFX K   0    unkéivá      [^aáéiíoóöõuúüû&ugrave;&oslash;] <POSS<1><PLUR>><ANP<PLUR>><CAS<TRA>>
SFX K   0    unkéival     [^aáéiíoóöõuúüû&ugrave;&oslash;] <POSS<1><PLUR>><ANP<PLUR>><CAS<INS>>
SFX K   0    unkéiul      [^aáéiíoóöõuúüû&ugrave;&oslash;] <POSS<1><PLUR>><ANP<PLUR>><CAS<ESS>>
SFX K   0    unkéitól     [^aáéiíoóöõuúüû&ugrave;&oslash;] <POSS<1><PLUR>><ANP<PLUR>><CAS<ABL>>
SFX K   0    unkéit       [^aáéiíoóöõuúüû&ugrave;&oslash;] <POSS<1><PLUR>><ANP<PLUR>><CAS<ACC>>
SFX K   0    unkéiról     [^aáéiíoóöõuúüû&ugrave;&oslash;] <POSS<1><PLUR>><ANP<PLUR>><CAS<DEL>>
SFX K   0    unkéira      [^aáéiíoóöõuúüû&ugrave;&oslash;] <POSS<1><PLUR>><ANP<PLUR>><CAS<SBL>>
SFX K   0    unkéinál     [^aáéiíoóöõuúüû&ugrave;&oslash;] <POSS<1><PLUR>><ANP<PLUR>><CAS<ADE>>
SFX K   0    unkéinak     [^aáéiíoóöõuúüû&ugrave;&oslash;] <POSS<1><PLUR>><ANP<PLUR>><CAS<DAT>>
SFX K   0    unkéin       [^aáéiíoóöõuúüû&ugrave;&oslash;] <POSS<1><PLUR>><ANP<PLUR>><CAS<SUE>>
SFX K   0    unkéiig      [^aáéiíoóöõuúüû&ugrave;&oslash;] <POSS<1><PLUR>><ANP<PLUR>><CAS<TER>>
SFX K   0    unkéihoz     [^aáéiíoóöõuúüû&ugrave;&oslash;] <POSS<1><PLUR>><ANP<PLUR>><CAS<ALL>>
SFX K   0    unkéig       [^aáéiíoóöõuúüû&ugrave;&oslash;] <POSS<1><PLUR>><ANP><CAS<TER>>
SFX K   0    unkéiból     [^aáéiíoóöõuúüû&ugrave;&oslash;] <POSS<1><PLUR>><ANP<PLUR>><CAS<ELA>>
SFX K   0    unkéiban     [^aáéiíoóöõuúüû&ugrave;&oslash;] <POSS<1><PLUR>><ANP<PLUR>><CAS<INE>>
SFX K   0    unkéiba      [^aáéiíoóöõuúüû&ugrave;&oslash;] <POSS<1><PLUR>><ANP<PLUR>><CAS<ILL>>
SFX K   0    unkéi        [^aáéiíoóöõuúüû&ugrave;&oslash;] <POSS<1><PLUR>><ANP<PLUR>>
SFX K   0    unkéhoz      [^aáéiíoóöõuúüû&ugrave;&oslash;] <POSS<1><PLUR>><ANP><CAS<ALL>>
SFX K   0    unkéból      [^aáéiíoóöõuúüû&ugrave;&oslash;] <POSS<1><PLUR>><ANP><CAS<ELA>>
SFX K   0    unkéban      [^aáéiíoóöõuúüû&ugrave;&oslash;] <POSS<1><PLUR>><ANP><CAS<INE>>
SFX K   0    unkéba       [^aáéiíoóöõuúüû&ugrave;&oslash;] <POSS<1><PLUR>><ANP><CAS<ILL>>
SFX K   0    unké         [^aáéiíoóöõuúüû&ugrave;&oslash;] <POSS<1><PLUR>><ANP>
SFX K   0    unkul        [^aáéiíoóöõuúüû&ugrave;&oslash;] <POSS<1><PLUR>><CAS<ESS>>
SFX K   0    unktól       [^aáéiíoóöõuúüû&ugrave;&oslash;] <POSS<1><PLUR>><CAS<ABL>>
SFX K   0    unkról       [^aáéiíoóöõuúüû&ugrave;&oslash;] <POSS<1><PLUR>><CAS<DEL>>
SFX K   0    unkra        [^aáéiíoóöõuúüû&ugrave;&oslash;] <POSS<1><PLUR>><CAS<SBL>>
SFX K   0    unkon        [^aáéiíoóöõuúüû&ugrave;&oslash;] <POSS<1><PLUR>><CAS<SUE>>
SFX K   0    unknál       [^aáéiíoóöõuúüû&ugrave;&oslash;] <POSS<1><PLUR>><CAS<ADE>>
SFX K   0    unknak       [^aáéiíoóöõuúüû&ugrave;&oslash;] <POSS<1><PLUR>><CAS<DAT>>
SFX K   0    unkként      [^aáéiíoóöõuúüû&ugrave;&oslash;] <POSS<1><PLUR>><CAS<FOR>>
SFX K   0    unkká        [^aáéiíoóöõuúüû&ugrave;&oslash;] <POSS<1><PLUR>><CAS<TRA>>
SFX K   0    unkkor       [^aáéiíoóöõuúüû&ugrave;&oslash;] <POSS<1><PLUR>><CAS<TEM>>
SFX K   0    unkkal       [^aáéiíoóöõuúüû&ugrave;&oslash;] <POSS<1><PLUR>><CAS<INS>>
SFX K   0    unkig        [^aáéiíoóöõuúüû&ugrave;&oslash;] <POSS<1><PLUR>><CAS<TER>>
SFX K   0    unkhoz       [^aáéiíoóöõuúüû&ugrave;&oslash;] <POSS<1><PLUR>><CAS<ALL>>
SFX K   0    unkból       [^aáéiíoóöõuúüû&ugrave;&oslash;] <POSS<1><PLUR>><CAS<ELA>>
SFX K   0    unkban       [^aáéiíoóöõuúüû&ugrave;&oslash;] <POSS<1><PLUR>><CAS<INE>>
SFX K   0    unkba        [^aáéiíoóöõuúüû&ugrave;&oslash;] <POSS<1><PLUR>><CAS<ILL>>
SFX K   0    unkat        [^aáéiíoóöõuúüû&ugrave;&oslash;] <POSS<1><PLUR>><CAS<ACC>>
SFX K   0    unk/&        [^aáéiíoóöõuúüû&ugrave;&oslash;] <POSS<1><PLUR>><CAS<ACC>>
SFX K   0    unk          [^aáéiíoóöõuúüû&ugrave;&oslash;] <POSS<1><PLUR>>
SFX K   0    ul           [^aáéiíoóöõuúüû&ugrave;&oslash;] <CAS<ESS>>
SFX K   0    otokéért     [^aáéiíoóöõuúüû&ugrave;&oslash;] <POSS<2><PLUR>><ANP><CAS<CAU>>
SFX K   0    otokévá      [^aáéiíoóöõuúüû&ugrave;&oslash;] <POSS<2><PLUR>><ANP><CAS<TRA>>
SFX K   0    otokéval     [^aáéiíoóöõuúüû&ugrave;&oslash;] <POSS<2><PLUR>><ANP><CAS<INS>>
SFX K   0    otokéul      [^aáéiíoóöõuúüû&ugrave;&oslash;] <POSS<2><PLUR>><ANP><CAS<ESS>>
SFX K   0    otokétól     [^aáéiíoóöõuúüû&ugrave;&oslash;] <POSS<2><PLUR>><ANP><CAS<ABL>>
SFX K   0    otokét       [^aáéiíoóöõuúüû&ugrave;&oslash;] <POSS<2><PLUR>><ANP><CAS<ACC>>
SFX K   0    otokéról     [^aáéiíoóöõuúüû&ugrave;&oslash;] <POSS<2><PLUR>><ANP><CAS<DEL>>
SFX K   0    otokért      [^aáéiíoóöõuúüû&ugrave;&oslash;] <POSS<2><PLUR>><CAS<CAU>>
SFX K   0    otokéra      [^aáéiíoóöõuúüû&ugrave;&oslash;] <POSS<2><PLUR>><ANP><CAS<SBL>>
SFX K   0    otokénál     [^aáéiíoóöõuúüû&ugrave;&oslash;] <POSS<2><PLUR>><ANP><CAS<ADE>>
SFX K   0    otokénak     [^aáéiíoóöõuúüû&ugrave;&oslash;] <POSS<2><PLUR>><ANP><CAS<DAT>>
SFX K   0    otokén       [^aáéiíoóöõuúüû&ugrave;&oslash;] <POSS<2><PLUR>><ANP><CAS<SUE>>
SFX K   0    otokéiért    [^aáéiíoóöõuúüû&ugrave;&oslash;] <POSS<2><PLUR>><ANP<PLUR>><CAS<CAU>>
SFX K   0    otokéivá     [^aáéiíoóöõuúüû&ugrave;&oslash;] <POSS<2><PLUR>><ANP<PLUR>><CAS<TRA>>
SFX K   0    otokéival    [^aáéiíoóöõuúüû&ugrave;&oslash;] <POSS<2><PLUR>><ANP<PLUR>><CAS<INS>>
SFX K   0    otokéiul     [^aáéiíoóöõuúüû&ugrave;&oslash;] <POSS<2><PLUR>><ANP<PLUR>><CAS<ESS>>
SFX K   0    otokéitól    [^aáéiíoóöõuúüû&ugrave;&oslash;] <POSS<2><PLUR>><ANP<PLUR>><CAS<ABL>>
SFX K   0    otokéit      [^aáéiíoóöõuúüû&ugrave;&oslash;] <POSS<2><PLUR>><ANP<PLUR>><CAS<ACC>>
SFX K   0    otokéiról    [^aáéiíoóöõuúüû&ugrave;&oslash;] <POSS<2><PLUR>><ANP<PLUR>><CAS<DEL>>
SFX K   0    otokéira     [^aáéiíoóöõuúüû&ugrave;&oslash;] <POSS<2><PLUR>><ANP<PLUR>><CAS<SBL>>
SFX K   0    otokéinál    [^aáéiíoóöõuúüû&ugrave;&oslash;] <POSS<2><PLUR>><ANP<PLUR>><CAS<ADE>>
SFX K   0    otokéinak    [^aáéiíoóöõuúüû&ugrave;&oslash;] <POSS<2><PLUR>><ANP<PLUR>><CAS<DAT>>
SFX K   0    otokéin      [^aáéiíoóöõuúüû&ugrave;&oslash;] <POSS<2><PLUR>><ANP<PLUR>><CAS<SUE>>
SFX K   0    otokéiig     [^aáéiíoóöõuúüû&ugrave;&oslash;] <POSS<2><PLUR>><ANP<PLUR>><CAS<TER>>
SFX K   0    otokéihoz    [^aáéiíoóöõuúüû&ugrave;&oslash;] <POSS<2><PLUR>><ANP<PLUR>><CAS<ALL>>
SFX K   0    otokéig      [^aáéiíoóöõuúüû&ugrave;&oslash;] <POSS<2><PLUR>><ANP><CAS<TER>>
SFX K   0    otokéiból    [^aáéiíoóöõuúüû&ugrave;&oslash;] <POSS<2><PLUR>><ANP<PLUR>><CAS<ELA>>
SFX K   0    otokéiban    [^aáéiíoóöõuúüû&ugrave;&oslash;] <POSS<2><PLUR>><ANP<PLUR>><CAS<INE>>
SFX K   0    otokéiba     [^aáéiíoóöõuúüû&ugrave;&oslash;] <POSS<2><PLUR>><ANP<PLUR>><CAS<ILL>>
SFX K   0    otokéi       [^aáéiíoóöõuúüû&ugrave;&oslash;] <POSS<2><PLUR>><ANP<PLUR>>
SFX K   0    otokéhoz     [^aáéiíoóöõuúüû&ugrave;&oslash;] <POSS<2><PLUR>><ANP><CAS<ALL>>
SFX K   0    otokéból     [^aáéiíoóöõuúüû&ugrave;&oslash;] <POSS<2><PLUR>><ANP><CAS<ELA>>
SFX K   0    otokéban     [^aáéiíoóöõuúüû&ugrave;&oslash;] <POSS<2><PLUR>><ANP><CAS<INE>>
SFX K   0    otokéba      [^aáéiíoóöõuúüû&ugrave;&oslash;] <POSS<2><PLUR>><ANP><CAS<ILL>>
SFX K   0    otoké        [^aáéiíoóöõuúüû&ugrave;&oslash;] <POSS<2><PLUR>><ANP>
SFX K   0    otokul       [^aáéiíoóöõuúüû&ugrave;&oslash;] <POSS<2><PLUR>><CAS<ESS>>
SFX K   0    otoktól      [^aáéiíoóöõuúüû&ugrave;&oslash;] <POSS<2><PLUR>><CAS<ABL>>
SFX K   0    otokról      [^aáéiíoóöõuúüû&ugrave;&oslash;] <POSS<2><PLUR>><CAS<DEL>>
SFX K   0    otokra       [^aáéiíoóöõuúüû&ugrave;&oslash;] <POSS<2><PLUR>><CAS<SBL>>
SFX K   0    otokon       [^aáéiíoóöõuúüû&ugrave;&oslash;] <POSS<2><PLUR>><CAS<SUE>>
SFX K   0    otoknál      [^aáéiíoóöõuúüû&ugrave;&oslash;] <POSS<2><PLUR>><CAS<ADE>>
SFX K   0    otoknak      [^aáéiíoóöõuúüû&ugrave;&oslash;] <POSS<2><PLUR>><CAS<DAT>>
SFX K   0    otokként     [^aáéiíoóöõuúüû&ugrave;&oslash;] <POSS<2><PLUR>><CAS<FOR>>
SFX K   0    otokká       [^aáéiíoóöõuúüû&ugrave;&oslash;] <POSS<2><PLUR>><CAS<TRA>>
SFX K   0    otokkor      [^aáéiíoóöõuúüû&ugrave;&oslash;] <POSS<2><PLUR>><CAS<TEM>>
SFX K   0    otokkal      [^aáéiíoóöõuúüû&ugrave;&oslash;] <POSS<2><PLUR>><CAS<INS>>
SFX K   0    otokig       [^aáéiíoóöõuúüû&ugrave;&oslash;] <POSS<2><PLUR>><CAS<TER>>
SFX K   0    otokhoz      [^aáéiíoóöõuúüû&ugrave;&oslash;] <POSS<2><PLUR>><CAS<ALL>>
SFX K   0    otokból      [^aáéiíoóöõuúüû&ugrave;&oslash;] <POSS<2><PLUR>><CAS<ELA>>
SFX K   0    otokban      [^aáéiíoóöõuúüû&ugrave;&oslash;] <POSS<2><PLUR>><CAS<INE>>
SFX K   0    otokba       [^aáéiíoóöõuúüû&ugrave;&oslash;] <POSS<2><PLUR>><CAS<ILL>>
SFX K   0    otokat       [^aáéiíoóöõuúüû&ugrave;&oslash;] <POSS<2><PLUR>><CAS<ACC>>
SFX K   0    otok/&       [^aáéiíoóöõuúüû&ugrave;&oslash;] <POSS<2><PLUR>><CAS<ACC>>
SFX K   0    otok         [^aáéiíoóöõuúüû&ugrave;&oslash;] <POSS<2><PLUR>>
SFX K   0    ostul        [^aáeéiíoóöõuúüû&ugrave;&oslash;] [COMITATIVE]/ADV
SFX K 0 onkénti/UFÖ [^aáeéiíoóöõuúüû&ugrave;&oslash;] [nkéPERIOD]/ADV[PLACE/TIME]/ADJ
SFX K   0    onként       [^aáeéiíoóöõuúüû&ugrave;&oslash;] [nkéPERIOD]/ADV
SFX K   0    oméért       [^aáéiíoóöõuúüû&ugrave;&oslash;] <POSS<1>><ANP><CAS<CAU>>
SFX K   0    omévá        [^aáéiíoóöõuúüû&ugrave;&oslash;] <POSS<1>><ANP><CAS<TRA>>
SFX K   0    oméval       [^aáéiíoóöõuúüû&ugrave;&oslash;] <POSS<1>><ANP><CAS<INS>>
SFX K   0    oméul        [^aáéiíoóöõuúüû&ugrave;&oslash;] <POSS<1>><ANP><CAS<ESS>>
SFX K   0    ométól       [^aáéiíoóöõuúüû&ugrave;&oslash;] <POSS<1>><ANP><CAS<ABL>>
SFX K   0    omét         [^aáéiíoóöõuúüû&ugrave;&oslash;] <POSS<1>><ANP><CAS<ACC>>
SFX K   0    oméról       [^aáéiíoóöõuúüû&ugrave;&oslash;] <POSS<1>><ANP><CAS<DEL>>
SFX K   0    omért        [^aáéiíoóöõuúüû&ugrave;&oslash;] <POSS<1>><CAS<CAU>>
SFX K   0    oméra        [^aáéiíoóöõuúüû&ugrave;&oslash;] <POSS<1>><ANP><CAS<SBL>>
SFX K   0    oménál       [^aáéiíoóöõuúüû&ugrave;&oslash;] <POSS<1>><ANP><CAS<ADE>>
SFX K   0    oménak       [^aáéiíoóöõuúüû&ugrave;&oslash;] <POSS<1>><ANP><CAS<DAT>>
SFX K   0    omén         [^aáéiíoóöõuúüû&ugrave;&oslash;] <POSS<1>><ANP><CAS<SUE>>
SFX K   0    omékéért     [^aáéiíoóöõuúüû&ugrave;&oslash;] <POSS<1>><PLUR<FAM>><ANP><CAS<CAU>>
SFX K   0    omékévá      [^aáéiíoóöõuúüû&ugrave;&oslash;] <POSS<1>><PLUR<FAM>><ANP><CAS<TRA>>
SFX K   0    omékéval     [^aáéiíoóöõuúüû&ugrave;&oslash;] <POSS<1>><PLUR<FAM>><ANP><CAS<INS>>
SFX K   0    omékéul      [^aáéiíoóöõuúüû&ugrave;&oslash;] <POSS<1>><PLUR<FAM>><ANP><CAS<ESS>>
SFX K   0    omékétól     [^aáéiíoóöõuúüû&ugrave;&oslash;] <POSS<1>><PLUR<FAM>><ANP><CAS<ABL>>
SFX K   0    omékét       [^aáéiíoóöõuúüû&ugrave;&oslash;] <POSS<1>><PLUR<FAM>><ANP><CAS<ACC>>
SFX K   0    omékéról     [^aáéiíoóöõuúüû&ugrave;&oslash;] <POSS<1>><PLUR<FAM>><ANP><CAS<DEL>>
SFX K   0    omékért      [^aáéiíoóöõuúüû&ugrave;&oslash;] <POSS<1>><PLUR<FAM>><CAS<CAU>>
SFX K   0    omékéra      [^aáéiíoóöõuúüû&ugrave;&oslash;] <POSS<1>><PLUR<FAM>><ANP><CAS<SBL>>
SFX K   0    omékénál     [^aáéiíoóöõuúüû&ugrave;&oslash;] <POSS<1>><PLUR<FAM>><ANP><CAS<ADE>>
SFX K   0    omékénak     [^aáéiíoóöõuúüû&ugrave;&oslash;] <POSS<1>><PLUR<FAM>><ANP><CAS<DAT>>
SFX K   0    omékén       [^aáéiíoóöõuúüû&ugrave;&oslash;] <POSS<1>><PLUR<FAM>><ANP><CAS<SUE>>
SFX K   0    omékéiért    [^aáéiíoóöõuúüû&ugrave;&oslash;] <POSS<1>><PLUR<FAM>><ANP<PLUR>><CAS<CAU>>
SFX K   0    omékéivá     [^aáéiíoóöõuúüû&ugrave;&oslash;] <POSS<1>><PLUR<FAM>><ANP<PLUR>><CAS<TRA>>
SFX K   0    omékéival    [^aáéiíoóöõuúüû&ugrave;&oslash;] <POSS<1>><PLUR<FAM>><ANP<PLUR>><CAS<INS>>
SFX K   0    omékéiul     [^aáéiíoóöõuúüû&ugrave;&oslash;] <POSS<1>><PLUR<FAM>><ANP<PLUR>><CAS<ESS>>
SFX K   0    omékéitól    [^aáéiíoóöõuúüû&ugrave;&oslash;] <POSS<1>><PLUR<FAM>><ANP<PLUR>><CAS<ABL>>
SFX K   0    omékéit      [^aáéiíoóöõuúüû&ugrave;&oslash;] <POSS<1>><PLUR<FAM>><ANP<PLUR>><CAS<ACC>>
SFX K   0    omékéiról    [^aáéiíoóöõuúüû&ugrave;&oslash;] <POSS<1>><PLUR<FAM>><ANP<PLUR>><CAS<DEL>>
SFX K   0    omékéira     [^aáéiíoóöõuúüû&ugrave;&oslash;] <POSS<1>><PLUR<FAM>><ANP<PLUR>><CAS<SBL>>
SFX K   0    omékéinál    [^aáéiíoóöõuúüû&ugrave;&oslash;] <POSS<1>><PLUR<FAM>><ANP<PLUR>><CAS<ADE>>
SFX K   0    omékéinak    [^aáéiíoóöõuúüû&ugrave;&oslash;] <POSS<1>><PLUR<FAM>><ANP<PLUR>><CAS<DAT>>
SFX K   0    omékéin      [^aáéiíoóöõuúüû&ugrave;&oslash;] <POSS<1>><PLUR<FAM>><ANP<PLUR>><CAS<SUE>>
SFX K   0    omékéiig     [^aáéiíoóöõuúüû&ugrave;&oslash;] <POSS<1>><PLUR<FAM>><ANP<PLUR>><CAS<TER>>
SFX K   0    omékéihoz    [^aáéiíoóöõuúüû&ugrave;&oslash;] <POSS<1>><PLUR<FAM>><ANP<PLUR>><CAS<ALL>>
SFX K   0    omékéig      [^aáéiíoóöõuúüû&ugrave;&oslash;] <POSS<1>><PLUR<FAM>><ANP><CAS<TER>>
SFX K   0    omékéiból    [^aáéiíoóöõuúüû&ugrave;&oslash;] <POSS<1>><PLUR<FAM>><ANP<PLUR>><CAS<ELA>>
SFX K   0    omékéiban    [^aáéiíoóöõuúüû&ugrave;&oslash;] <POSS<1>><PLUR<FAM>><ANP<PLUR>><CAS<INE>>
SFX K   0    omékéiba     [^aáéiíoóöõuúüû&ugrave;&oslash;] <POSS<1>><PLUR<FAM>><ANP<PLUR>><CAS<ILL>>
SFX K   0    omékéi       [^aáéiíoóöõuúüû&ugrave;&oslash;] <POSS<1>><PLUR<FAM>><ANP<PLUR>>
SFX K   0    omékéhoz     [^aáéiíoóöõuúüû&ugrave;&oslash;] <POSS<1>><PLUR<FAM>><ANP><CAS<ALL>>
SFX K   0    omékéból     [^aáéiíoóöõuúüû&ugrave;&oslash;] <POSS<1>><PLUR<FAM>><ANP><CAS<ELA>>
SFX K   0    omékéban     [^aáéiíoóöõuúüû&ugrave;&oslash;] <POSS<1>><PLUR<FAM>><ANP><CAS<INE>>
SFX K   0    omékéba      [^aáéiíoóöõuúüû&ugrave;&oslash;] <POSS<1>><PLUR<FAM>><ANP><CAS<ILL>>
SFX K   0    oméké        [^aáéiíoóöõuúüû&ugrave;&oslash;] <POSS<1>><PLUR<FAM>><ANP>
SFX K   0    omékul       [^aáéiíoóöõuúüû&ugrave;&oslash;] <POSS<1>><PLUR<FAM>><CAS<ESS>>
SFX K   0    oméktól      [^aáéiíoóöõuúüû&ugrave;&oslash;] <POSS<1>><PLUR<FAM>><CAS<ABL>>
SFX K   0    omékról      [^aáéiíoóöõuúüû&ugrave;&oslash;] <POSS<1>><PLUR<FAM>><CAS<DEL>>
SFX K   0    omékra       [^aáéiíoóöõuúüû&ugrave;&oslash;] <POSS<1>><PLUR<FAM>><CAS<SBL>>
SFX K   0    omékon       [^aáéiíoóöõuúüû&ugrave;&oslash;] <POSS<1>><PLUR<FAM>><CAS<SUE>>
SFX K   0    oméknál      [^aáéiíoóöõuúüû&ugrave;&oslash;] <POSS<1>><PLUR<FAM>><CAS<ADE>>
SFX K   0    oméknak      [^aáéiíoóöõuúüû&ugrave;&oslash;] <POSS<1>><PLUR<FAM>><CAS<DAT>>
SFX K   0    omékká       [^aáéiíoóöõuúüû&ugrave;&oslash;] <POSS<1>><PLUR<FAM>><CAS<TRA>>
SFX K   0    omékkal      [^aáéiíoóöõuúüû&ugrave;&oslash;] <POSS<1>><PLUR<FAM>><CAS<INS>>
SFX K   0    omékig       [^aáéiíoóöõuúüû&ugrave;&oslash;] <POSS<1>><PLUR<FAM>><CAS<TER>>
SFX K   0    omékhoz      [^aáéiíoóöõuúüû&ugrave;&oslash;] <POSS<1>><PLUR<FAM>><CAS<ALL>>
SFX K   0    omékból      [^aáéiíoóöõuúüû&ugrave;&oslash;] <POSS<1>><PLUR<FAM>><CAS<ELA>>
SFX K   0    omékban      [^aáéiíoóöõuúüû&ugrave;&oslash;] <POSS<1>><PLUR<FAM>><CAS<INE>>
SFX K   0    omékba       [^aáéiíoóöõuúüû&ugrave;&oslash;] <POSS<1>><PLUR<FAM>><CAS<ILL>>
SFX K   0    omékat       [^aáéiíoóöõuúüû&ugrave;&oslash;] <POSS<1>><PLUR<FAM>><CAS<ACC>>
SFX K   0    omék         [^aáéiíoóöõuúüû&ugrave;&oslash;] <POSS<1>><PLUR<FAM>>
SFX K   0    oméiért      [^aáéiíoóöõuúüû&ugrave;&oslash;] <POSS<1>><ANP<PLUR>><CAS<CAU>>
SFX K   0    oméivá       [^aáéiíoóöõuúüû&ugrave;&oslash;] <POSS<1>><ANP<PLUR>><CAS<TRA>>
SFX K   0    oméival      [^aáéiíoóöõuúüû&ugrave;&oslash;] <POSS<1>><ANP<PLUR>><CAS<INS>>
SFX K   0    oméiul       [^aáéiíoóöõuúüû&ugrave;&oslash;] <POSS<1>><ANP<PLUR>><CAS<ESS>>
SFX K   0    oméitól      [^aáéiíoóöõuúüû&ugrave;&oslash;] <POSS<1>><ANP<PLUR>><CAS<ABL>>
SFX K   0    oméit        [^aáéiíoóöõuúüû&ugrave;&oslash;] <POSS<1>><ANP<PLUR>><CAS<ACC>>
SFX K   0    oméiról      [^aáéiíoóöõuúüû&ugrave;&oslash;] <POSS<1>><ANP<PLUR>><CAS<DEL>>
SFX K   0    oméira       [^aáéiíoóöõuúüû&ugrave;&oslash;] <POSS<1>><ANP<PLUR>><CAS<SBL>>
SFX K   0    oméinál      [^aáéiíoóöõuúüû&ugrave;&oslash;] <POSS<1>><ANP<PLUR>><CAS<ADE>>
SFX K   0    oméinak      [^aáéiíoóöõuúüû&ugrave;&oslash;] <POSS<1>><ANP<PLUR>><CAS<DAT>>
SFX K   0    oméin        [^aáéiíoóöõuúüû&ugrave;&oslash;] <POSS<1>><ANP<PLUR>><CAS<SUE>>
SFX K   0    oméiig       [^aáéiíoóöõuúüû&ugrave;&oslash;] <POSS<1>><ANP<PLUR>><CAS<TER>>
SFX K   0    oméihoz      [^aáéiíoóöõuúüû&ugrave;&oslash;] <POSS<1>><ANP<PLUR>><CAS<ALL>>
SFX K   0    oméig        [^aáéiíoóöõuúüû&ugrave;&oslash;] <POSS<1>><ANP><CAS<TER>>
SFX K   0    oméiból      [^aáéiíoóöõuúüû&ugrave;&oslash;] <POSS<1>><ANP<PLUR>><CAS<ELA>>
SFX K   0    oméiban      [^aáéiíoóöõuúüû&ugrave;&oslash;] <POSS<1>><ANP<PLUR>><CAS<INE>>
SFX K   0    oméiba       [^aáéiíoóöõuúüû&ugrave;&oslash;] <POSS<1>><ANP<PLUR>><CAS<ILL>>
SFX K   0    oméi         [^aáéiíoóöõuúüû&ugrave;&oslash;] <POSS<1>><ANP<PLUR>>
SFX K   0    oméhoz       [^aáéiíoóöõuúüû&ugrave;&oslash;] <POSS<1>><ANP><CAS<ALL>>
SFX K   0    oméból       [^aáéiíoóöõuúüû&ugrave;&oslash;] <POSS<1>><ANP><CAS<ELA>>
SFX K   0    oméban       [^aáéiíoóöõuúüû&ugrave;&oslash;] <POSS<1>><ANP><CAS<INE>>
SFX K   0    oméba        [^aáéiíoóöõuúüû&ugrave;&oslash;] <POSS<1>><ANP><CAS<ILL>>
SFX K   0    omé          [^aáéiíoóöõuúüû&ugrave;&oslash;] <POSS<1>><ANP>
SFX K   0    omul         [^aáéiíoóöõuúüû&ugrave;&oslash;] <POSS<1>><CAS<ESS>>
SFX K   0    omtól        [^aáéiíoóöõuúüû&ugrave;&oslash;] <POSS<1>><CAS<ABL>>
SFX K   0    omról        [^aáéiíoóöõuúüû&ugrave;&oslash;] <POSS<1>><CAS<DEL>>
SFX K   0    omra         [^aáéiíoóöõuúüû&ugrave;&oslash;] <POSS<1>><CAS<SBL>>
SFX K   0    omon         [^aáéiíoóöõuúüû&ugrave;&oslash;] <POSS<1>><CAS<SUE>>
SFX K   0    omnál        [^aáéiíoóöõuúüû&ugrave;&oslash;] <POSS<1>><CAS<ADE>>
SFX K   0    omnak        [^aáéiíoóöõuúüû&ugrave;&oslash;] <POSS<1>><CAS<DAT>>
SFX K   0    ommá         [^aáéiíoóöõuúüû&ugrave;&oslash;] <POSS<1>><CAS<TRA>>
SFX K   0    ommal        [^aáéiíoóöõuúüû&ugrave;&oslash;] <POSS<1>><CAS<INS>>
SFX K   0    omként       [^aáéiíoóöõuúüû&ugrave;&oslash;] <POSS<1>><CAS<FOR>>
SFX K   0    omkor        [^aáéiíoóöõuúüû&ugrave;&oslash;] <POSS<1>><CAS<TEM>>
SFX K   0    omig         [^aáéiíoóöõuúüû&ugrave;&oslash;] <POSS<1>><CAS<TER>>
SFX K   0    omhoz        [^aáéiíoóöõuúüû&ugrave;&oslash;] <POSS<1>><CAS<ALL>>
SFX K   0    omból        [^aáéiíoóöõuúüû&ugrave;&oslash;] <POSS<1>><CAS<ELA>>
SFX K   0    omban        [^aáéiíoóöõuúüû&ugrave;&oslash;] <POSS<1>><CAS<INE>>
SFX K   0    omba         [^aáéiíoóöõuúüû&ugrave;&oslash;] <POSS<1>><CAS<ILL>>
SFX K   0    omat         [^aáéiíoóöõuúüû&ugrave;&oslash;] <POSS<1>><CAS<ACC>>
SFX K   0    om/&         [^aáéiíoóöõuúüû&ugrave;&oslash;] <POSS<1>><CAS<ACC>>
SFX K   0    om           [^aáéiíoóöõuúüû&ugrave;&oslash;] <POSS<1>>
SFX K   0    okéért       [^aáéiíoóöõuúüû&ugrave;&oslash;] <PLUR><ANP><CAS<CAU>>
SFX K   0    okévá        [^aáéiíoóöõuúüû&ugrave;&oslash;] <PLUR><ANP><CAS<TRA>>
SFX K   0    okéval       [^aáéiíoóöõuúüû&ugrave;&oslash;] <PLUR><ANP><CAS<INS>>
SFX K   0    okéul        [^aáéiíoóöõuúüû&ugrave;&oslash;] <PLUR><ANP><CAS<ESS>>
SFX K   0    okétól       [^aáéiíoóöõuúüû&ugrave;&oslash;] <PLUR><ANP><CAS<ABL>>
SFX K   0    okét         [^aáéiíoóöõuúüû&ugrave;&oslash;] <PLUR><ANP><CAS<ACC>>
SFX K   0    okéról       [^aáéiíoóöõuúüû&ugrave;&oslash;] <PLUR><ANP><CAS<DEL>>
SFX K   0    okért        [^aáéiíoóöõuúüû&ugrave;&oslash;] <PLUR><CAS<CAU>>
SFX K   0    okéra        [^aáéiíoóöõuúüû&ugrave;&oslash;] <PLUR><ANP><CAS<SBL>>
SFX K   0    okénál       [^aáéiíoóöõuúüû&ugrave;&oslash;] <PLUR><ANP><CAS<ADE>>
SFX K   0    okénak       [^aáéiíoóöõuúüû&ugrave;&oslash;] <PLUR><ANP><CAS<DAT>>
SFX K   0    okén         [^aáéiíoóöõuúüû&ugrave;&oslash;] <PLUR><ANP><CAS<SUE>>
SFX K   0    okéiért      [^aáéiíoóöõuúüû&ugrave;&oslash;] <PLUR><ANP<PLUR>><CAS<CAU>>
SFX K   0    okéivá       [^aáéiíoóöõuúüû&ugrave;&oslash;] <PLUR><ANP<PLUR>><CAS<TRA>>
SFX K   0    okéival      [^aáéiíoóöõuúüû&ugrave;&oslash;] <PLUR><ANP<PLUR>><CAS<INS>>
SFX K   0    okéiul       [^aáéiíoóöõuúüû&ugrave;&oslash;] <PLUR><ANP<PLUR>><CAS<ESS>>
SFX K   0    okéitól      [^aáéiíoóöõuúüû&ugrave;&oslash;] <PLUR><ANP<PLUR>><CAS<ABL>>
SFX K   0    okéit        [^aáéiíoóöõuúüû&ugrave;&oslash;] <PLUR><ANP<PLUR>><CAS<ACC>>
SFX K   0    okéiról      [^aáéiíoóöõuúüû&ugrave;&oslash;] <PLUR><ANP<PLUR>><CAS<DEL>>
SFX K   0    okéira       [^aáéiíoóöõuúüû&ugrave;&oslash;] <PLUR><ANP<PLUR>><CAS<SBL>>
SFX K   0    okéinál      [^aáéiíoóöõuúüû&ugrave;&oslash;] <PLUR><ANP<PLUR>><CAS<ADE>>
SFX K   0    okéinak      [^aáéiíoóöõuúüû&ugrave;&oslash;] <PLUR><ANP<PLUR>><CAS<DAT>>
SFX K   0    okéin        [^aáéiíoóöõuúüû&ugrave;&oslash;] <PLUR><ANP<PLUR>><CAS<SUE>>
SFX K   0    okéiig       [^aáéiíoóöõuúüû&ugrave;&oslash;] <PLUR><ANP<PLUR>><CAS<TER>>
SFX K   0    okéihoz      [^aáéiíoóöõuúüû&ugrave;&oslash;] <PLUR><ANP<PLUR>><CAS<ALL>>
SFX K   0    okéig        [^aáéiíoóöõuúüû&ugrave;&oslash;] <PLUR><ANP><CAS<TER>>
SFX K   0    okéiból      [^aáéiíoóöõuúüû&ugrave;&oslash;] <PLUR><ANP<PLUR>><CAS<ELA>>
SFX K   0    okéiban      [^aáéiíoóöõuúüû&ugrave;&oslash;] <PLUR><ANP<PLUR>><CAS<INE>>
SFX K   0    okéiba       [^aáéiíoóöõuúüû&ugrave;&oslash;] <PLUR><ANP<PLUR>><CAS<ILL>>
SFX K   0    okéi         [^aáéiíoóöõuúüû&ugrave;&oslash;] <PLUR><ANP<PLUR>>
SFX K   0    okéhoz       [^aáéiíoóöõuúüû&ugrave;&oslash;] <PLUR><ANP><CAS<ALL>>
SFX K   0    okéból       [^aáéiíoóöõuúüû&ugrave;&oslash;] <PLUR><ANP><CAS<ELA>>
SFX K   0    okéban       [^aáéiíoóöõuúüû&ugrave;&oslash;] <PLUR><ANP><CAS<INE>>
SFX K   0    okéba        [^aáéiíoóöõuúüû&ugrave;&oslash;] <PLUR><ANP><CAS<ILL>>
SFX K   0    oké          [^aáéiíoóöõuúüû&ugrave;&oslash;] <PLUR><ANP>
SFX K   0    okul         [^aáéiíoóöõuúüû&ugrave;&oslash;] <PLUR><CAS<ESS>>
SFX K   0    októl        [^aáéiíoóöõuúüû&ugrave;&oslash;] <PLUR><CAS<ABL>>
SFX K   0    okról        [^aáéiíoóöõuúüû&ugrave;&oslash;] <PLUR><CAS<DEL>>
SFX K   0    okra         [^aáéiíoóöõuúüû&ugrave;&oslash;] <PLUR><CAS<SBL>>
SFX K   0    okon         [^aáéiíoóöõuúüû&ugrave;&oslash;] <PLUR><CAS<SUE>>
SFX K   0    oknál        [^aáéiíoóöõuúüû&ugrave;&oslash;] <PLUR><CAS<ADE>>
SFX K   0    oknak        [^aáéiíoóöõuúüû&ugrave;&oslash;] <PLUR><CAS<DAT>>
SFX K   0    okként       [^aáéiíoóöõuúüû&ugrave;&oslash;] <PLUR><CAS<FOR>>
SFX K   0    okká         [^aáéiíoóöõuúüû&ugrave;&oslash;] <PLUR><CAS<TRA>>
SFX K   0    okkor        [^aáéiíoóöõuúüû&ugrave;&oslash;] <PLUR><CAS<TEM>>
SFX K   0    okkal        [^aáéiíoóöõuúüû&ugrave;&oslash;] <PLUR><CAS<INS>>
SFX K   0    okig         [^aáéiíoóöõuúüû&ugrave;&oslash;] <PLUR><CAS<TER>>
SFX K   0    okhoz        [^aáéiíoóöõuúüû&ugrave;&oslash;] <PLUR><CAS<ALL>>
SFX K   0    okból        [^aáéiíoóöõuúüû&ugrave;&oslash;] <PLUR><CAS<ELA>>
SFX K   0    okban        [^aáéiíoóöõuúüû&ugrave;&oslash;] <PLUR><CAS<INE>>
SFX K   0    okba         [^aáéiíoóöõuúüû&ugrave;&oslash;] <PLUR><CAS<ILL>>
SFX K   0    okat         [^aáéiíoóöõuúüû&ugrave;&oslash;] <PLUR><CAS<ACC>>
SFX K   0    ok           [^aáéiíoóöõuúüû&ugrave;&oslash;] <PLUR>
SFX K   0    odéért       [^aáéiíoóöõuúüû&ugrave;&oslash;] <POSS<2>><ANP><CAS<CAU>>
SFX K   0    odévá        [^aáéiíoóöõuúüû&ugrave;&oslash;] <POSS<2>><ANP><CAS<TRA>>
SFX K   0    odéval       [^aáéiíoóöõuúüû&ugrave;&oslash;] <POSS<2>><ANP><CAS<INS>>
SFX K   0    odéul        [^aáéiíoóöõuúüû&ugrave;&oslash;] <POSS<2>><ANP><CAS<ESS>>
SFX K   0    odétól       [^aáéiíoóöõuúüû&ugrave;&oslash;] <POSS<2>><ANP><CAS<ABL>>
SFX K   0    odét         [^aáéiíoóöõuúüû&ugrave;&oslash;] <POSS<2>><ANP><CAS<ACC>>
SFX K   0    odéról       [^aáéiíoóöõuúüû&ugrave;&oslash;] <POSS<2>><ANP><CAS<DEL>>
SFX K   0    odért        [^aáéiíoóöõuúüû&ugrave;&oslash;] <POSS<2>><CAS<CAU>>
SFX K   0    odéra        [^aáéiíoóöõuúüû&ugrave;&oslash;] <POSS<2>><ANP><CAS<SBL>>
SFX K   0    odénál       [^aáéiíoóöõuúüû&ugrave;&oslash;] <POSS<2>><ANP><CAS<ADE>>
SFX K   0    odénak       [^aáéiíoóöõuúüû&ugrave;&oslash;] <POSS<2>><ANP><CAS<DAT>>
SFX K   0    odén         [^aáéiíoóöõuúüû&ugrave;&oslash;] <POSS<2>><ANP><CAS<SUE>>
SFX K   0    odékéért     [^aáéiíoóöõuúüû&ugrave;&oslash;] <POSS<1>><PLUR<FAM>><ANP><CAS<CAU>>
SFX K   0    odékévá      [^aáéiíoóöõuúüû&ugrave;&oslash;] <POSS<1>><PLUR<FAM>><ANP><CAS<TRA>>
SFX K   0    odékéval     [^aáéiíoóöõuúüû&ugrave;&oslash;] <POSS<1>><PLUR<FAM>><ANP><CAS<INS>>
SFX K   0    odékéul      [^aáéiíoóöõuúüû&ugrave;&oslash;] <POSS<1>><PLUR<FAM>><ANP><CAS<ESS>>
SFX K   0    odékétól     [^aáéiíoóöõuúüû&ugrave;&oslash;] <POSS<1>><PLUR<FAM>><ANP><CAS<ABL>>
SFX K   0    odékét       [^aáéiíoóöõuúüû&ugrave;&oslash;] <POSS<1>><PLUR<FAM>><ANP><CAS<ACC>>
SFX K   0    odékéról     [^aáéiíoóöõuúüû&ugrave;&oslash;] <POSS<1>><PLUR<FAM>><ANP><CAS<DEL>>
SFX K   0    odékért      [^aáéiíoóöõuúüû&ugrave;&oslash;] <POSS<1>><PLUR<FAM>><CAS<CAU>>
SFX K   0    odékéra      [^aáéiíoóöõuúüû&ugrave;&oslash;] <POSS<1>><PLUR<FAM>><ANP><CAS<SBL>>
SFX K   0    odékénál     [^aáéiíoóöõuúüû&ugrave;&oslash;] <POSS<1>><PLUR<FAM>><ANP><CAS<ADE>>
SFX K   0    odékénak     [^aáéiíoóöõuúüû&ugrave;&oslash;] <POSS<1>><PLUR<FAM>><ANP><CAS<DAT>>
SFX K   0    odékén       [^aáéiíoóöõuúüû&ugrave;&oslash;] <POSS<1>><PLUR<FAM>><ANP><CAS<SUE>>
SFX K   0    odékéiért    [^aáéiíoóöõuúüû&ugrave;&oslash;] <POSS<1>><PLUR<FAM>><ANP<PLUR>><CAS<CAU>>
SFX K   0    odékéivá     [^aáéiíoóöõuúüû&ugrave;&oslash;] <POSS<1>><PLUR<FAM>><ANP<PLUR>><CAS<TRA>>
SFX K   0    odékéival    [^aáéiíoóöõuúüû&ugrave;&oslash;] <POSS<1>><PLUR<FAM>><ANP<PLUR>><CAS<INS>>
SFX K   0    odékéiul     [^aáéiíoóöõuúüû&ugrave;&oslash;] <POSS<1>><PLUR<FAM>><ANP<PLUR>><CAS<ESS>>
SFX K   0    odékéitól    [^aáéiíoóöõuúüû&ugrave;&oslash;] <POSS<1>><PLUR<FAM>><ANP<PLUR>><CAS<ABL>>
SFX K   0    odékéit      [^aáéiíoóöõuúüû&ugrave;&oslash;] <POSS<1>><PLUR<FAM>><ANP<PLUR>><CAS<ACC>>
SFX K   0    odékéiról    [^aáéiíoóöõuúüû&ugrave;&oslash;] <POSS<1>><PLUR<FAM>><ANP<PLUR>><CAS<DEL>>
SFX K   0    odékéira     [^aáéiíoóöõuúüû&ugrave;&oslash;] <POSS<1>><PLUR<FAM>><ANP<PLUR>><CAS<SBL>>
SFX K   0    odékéinál    [^aáéiíoóöõuúüû&ugrave;&oslash;] <POSS<1>><PLUR<FAM>><ANP<PLUR>><CAS<ADE>>
SFX K   0    odékéinak    [^aáéiíoóöõuúüû&ugrave;&oslash;] <POSS<1>><PLUR<FAM>><ANP<PLUR>><CAS<DAT>>
SFX K   0    odékéin      [^aáéiíoóöõuúüû&ugrave;&oslash;] <POSS<1>><PLUR<FAM>><ANP<PLUR>><CAS<SUE>>
SFX K   0    odékéiig     [^aáéiíoóöõuúüû&ugrave;&oslash;] <POSS<1>><PLUR<FAM>><ANP<PLUR>><CAS<TER>>
SFX K   0    odékéihoz    [^aáéiíoóöõuúüû&ugrave;&oslash;] <POSS<1>><PLUR<FAM>><ANP<PLUR>><CAS<ALL>>
SFX K   0    odékéig      [^aáéiíoóöõuúüû&ugrave;&oslash;] <POSS<1>><PLUR<FAM>><ANP><CAS<TER>>
SFX K   0    odékéiból    [^aáéiíoóöõuúüû&ugrave;&oslash;] <POSS<1>><PLUR<FAM>><ANP<PLUR>><CAS<ELA>>
SFX K   0    odékéiban    [^aáéiíoóöõuúüû&ugrave;&oslash;] <POSS<1>><PLUR<FAM>><ANP<PLUR>><CAS<INE>>
SFX K   0    odékéiba     [^aáéiíoóöõuúüû&ugrave;&oslash;] <POSS<1>><PLUR<FAM>><ANP<PLUR>><CAS<ILL>>
SFX K   0    odékéi       [^aáéiíoóöõuúüû&ugrave;&oslash;] <POSS<1>><PLUR<FAM>><ANP<PLUR>>
SFX K   0    odékéhoz     [^aáéiíoóöõuúüû&ugrave;&oslash;] <POSS<1>><PLUR<FAM>><ANP><CAS<ALL>>
SFX K   0    odékéból     [^aáéiíoóöõuúüû&ugrave;&oslash;] <POSS<1>><PLUR<FAM>><ANP><CAS<ELA>>
SFX K   0    odékéban     [^aáéiíoóöõuúüû&ugrave;&oslash;] <POSS<1>><PLUR<FAM>><ANP><CAS<INE>>
SFX K   0    odékéba      [^aáéiíoóöõuúüû&ugrave;&oslash;] <POSS<1>><PLUR<FAM>><ANP><CAS<ILL>>
SFX K   0    odéké        [^aáéiíoóöõuúüû&ugrave;&oslash;] <POSS<1>><PLUR<FAM>><ANP>
SFX K   0    odékul       [^aáéiíoóöõuúüû&ugrave;&oslash;] <POSS<1>><PLUR<FAM>><CAS<ESS>>
SFX K   0    odéktól      [^aáéiíoóöõuúüû&ugrave;&oslash;] <POSS<1>><PLUR<FAM>><CAS<ABL>>
SFX K   0    odékról      [^aáéiíoóöõuúüû&ugrave;&oslash;] <POSS<1>><PLUR<FAM>><CAS<DEL>>
SFX K   0    odékra       [^aáéiíoóöõuúüû&ugrave;&oslash;] <POSS<1>><PLUR<FAM>><CAS<SBL>>
SFX K   0    odékon       [^aáéiíoóöõuúüû&ugrave;&oslash;] <POSS<1>><PLUR<FAM>><CAS<SUE>>
SFX K   0    odéknál      [^aáéiíoóöõuúüû&ugrave;&oslash;] <POSS<1>><PLUR<FAM>><CAS<ADE>>
SFX K   0    odéknak      [^aáéiíoóöõuúüû&ugrave;&oslash;] <POSS<1>><PLUR<FAM>><CAS<DAT>>
SFX K   0    odékká       [^aáéiíoóöõuúüû&ugrave;&oslash;] <POSS<1>><PLUR<FAM>><CAS<TRA>>
SFX K   0    odékkal      [^aáéiíoóöõuúüû&ugrave;&oslash;] <POSS<1>><PLUR<FAM>><CAS<INS>>
SFX K   0    odékig       [^aáéiíoóöõuúüû&ugrave;&oslash;] <POSS<1>><PLUR<FAM>><CAS<TER>>
SFX K   0    odékhoz      [^aáéiíoóöõuúüû&ugrave;&oslash;] <POSS<1>><PLUR<FAM>><CAS<ALL>>
SFX K   0    odékból      [^aáéiíoóöõuúüû&ugrave;&oslash;] <POSS<1>><PLUR<FAM>><CAS<ELA>>
SFX K   0    odékban      [^aáéiíoóöõuúüû&ugrave;&oslash;] <POSS<1>><PLUR<FAM>><CAS<INE>>
SFX K   0    odékba       [^aáéiíoóöõuúüû&ugrave;&oslash;] <POSS<1>><PLUR<FAM>><CAS<ILL>>
SFX K   0    odékat       [^aáéiíoóöõuúüû&ugrave;&oslash;] <POSS<1>><PLUR<FAM>><CAS<ACC>>
SFX K   0    odék         [^aáéiíoóöõuúüû&ugrave;&oslash;] <POSS<2>><PLUR<FAM>>
SFX K   0    odéiért      [^aáéiíoóöõuúüû&ugrave;&oslash;] <POSS<2>><ANP<PLUR>><CAS<CAU>>
SFX K   0    odéivá       [^aáéiíoóöõuúüû&ugrave;&oslash;] <POSS<2>><ANP<PLUR>><CAS<TRA>>
SFX K   0    odéival      [^aáéiíoóöõuúüû&ugrave;&oslash;] <POSS<2>><ANP<PLUR>><CAS<INS>>
SFX K   0    odéiul       [^aáéiíoóöõuúüû&ugrave;&oslash;] <POSS<2>><ANP<PLUR>><CAS<ESS>>
SFX K   0    odéitól      [^aáéiíoóöõuúüû&ugrave;&oslash;] <POSS<2>><ANP<PLUR>><CAS<ABL>>
SFX K   0    odéit        [^aáéiíoóöõuúüû&ugrave;&oslash;] <POSS<2>><ANP<PLUR>><CAS<ACC>>
SFX K   0    odéiról      [^aáéiíoóöõuúüû&ugrave;&oslash;] <POSS<2>><ANP<PLUR>><CAS<DEL>>
SFX K   0    odéira       [^aáéiíoóöõuúüû&ugrave;&oslash;] <POSS<2>><ANP<PLUR>><CAS<SBL>>
SFX K   0    odéinál      [^aáéiíoóöõuúüû&ugrave;&oslash;] <POSS<2>><ANP<PLUR>><CAS<ADE>>
SFX K   0    odéinak      [^aáéiíoóöõuúüû&ugrave;&oslash;] <POSS<2>><ANP<PLUR>><CAS<DAT>>
SFX K   0    odéin        [^aáéiíoóöõuúüû&ugrave;&oslash;] <POSS<2>><ANP<PLUR>><CAS<SUE>>
SFX K   0    odéiig       [^aáéiíoóöõuúüû&ugrave;&oslash;] <POSS<2>><ANP<PLUR>><CAS<TER>>
SFX K   0    odéihoz      [^aáéiíoóöõuúüû&ugrave;&oslash;] <POSS<2>><ANP<PLUR>><CAS<ALL>>
SFX K   0    odéig        [^aáéiíoóöõuúüû&ugrave;&oslash;] <POSS<2>><ANP><CAS<TER>>
SFX K   0    odéiból      [^aáéiíoóöõuúüû&ugrave;&oslash;] <POSS<2>><ANP<PLUR>><CAS<ELA>>
SFX K   0    odéiban      [^aáéiíoóöõuúüû&ugrave;&oslash;] <POSS<2>><ANP<PLUR>><CAS<INE>>
SFX K   0    odéiba       [^aáéiíoóöõuúüû&ugrave;&oslash;] <POSS<2>><ANP<PLUR>><CAS<ILL>>
SFX K   0    odéi         [^aáéiíoóöõuúüû&ugrave;&oslash;] <POSS<2>><ANP<PLUR>>
SFX K   0    odéhoz       [^aáéiíoóöõuúüû&ugrave;&oslash;] <POSS<2>><ANP><CAS<ALL>>
SFX K   0    odéból       [^aáéiíoóöõuúüû&ugrave;&oslash;] <POSS<2>><ANP><CAS<ELA>>
SFX K   0    odéban       [^aáéiíoóöõuúüû&ugrave;&oslash;] <POSS<2>><ANP><CAS<INE>>
SFX K   0    odéba        [^aáéiíoóöõuúüû&ugrave;&oslash;] <POSS<2>><ANP><CAS<ILL>>
SFX K   0    odé          [^aáéiíoóöõuúüû&ugrave;&oslash;] <POSS<2>><ANP>
SFX K   0    odul         [^aáéiíoóöõuúüû&ugrave;&oslash;] <POSS<2>><CAS<ESS>>
SFX K   0    odtól        [^aáéiíoóöõuúüû&ugrave;&oslash;] <POSS<2>><CAS<ABL>>
SFX K   0    odról        [^aáéiíoóöõuúüû&ugrave;&oslash;] <POSS<2>><CAS<DEL>>
SFX K   0    odra         [^aáéiíoóöõuúüû&ugrave;&oslash;] <POSS<2>><CAS<SBL>>
SFX K   0    odon         [^aáéiíoóöõuúüû&ugrave;&oslash;] <POSS<2>><CAS<SUE>>
SFX K   0    odnál        [^aáéiíoóöõuúüû&ugrave;&oslash;] <POSS<2>><CAS<ADE>>
SFX K   0    odnak        [^aáéiíoóöõuúüû&ugrave;&oslash;] <POSS<2>><CAS<DAT>>
SFX K   0    odként       [^aáéiíoóöõuúüû&ugrave;&oslash;] <POSS<2>><CAS<FOR>>
SFX K   0    odkor        [^aáéiíoóöõuúüû&ugrave;&oslash;] <POSS<2>><CAS<TEM>>
SFX K   0    odig         [^aáéiíoóöõuúüû&ugrave;&oslash;] <POSS<2>><CAS<TER>>
SFX K   0    odhoz        [^aáéiíoóöõuúüû&ugrave;&oslash;] <POSS<2>><CAS<ALL>>
SFX K   0    oddá         [^aáéiíoóöõuúüû&ugrave;&oslash;] <POSS<2>><CAS<TRA>>
SFX K   0    oddal        [^aáéiíoóöõuúüû&ugrave;&oslash;] <POSS<2>><CAS<INS>>
SFX K   0    odból        [^aáéiíoóöõuúüû&ugrave;&oslash;] <POSS<2>><CAS<ELA>>
SFX K   0    odban        [^aáéiíoóöõuúüû&ugrave;&oslash;] <POSS<2>><CAS<INE>>
SFX K   0    odba         [^aáéiíoóöõuúüû&ugrave;&oslash;] <POSS<2>><CAS<ILL>>
SFX K   0    odat         [^aáéiíoóöõuúüû&ugrave;&oslash;] <POSS<2>><CAS<ACC>>
SFX K   0    od/&         [^aáéiíoóöõuúüû&ugrave;&oslash;] <POSS<2>><CAS<ACC>>
SFX K   0    od           [^aáéiíoóöõuúüû&ugrave;&oslash;] <POSS<2>>

SFX J Y 8
SFX J   ök   ül           ök                        <CAS<ESS>>
SFX J   ök   ön           ök                        <CAS<SUE>>
SFX J   ok   ul           ok                        <CAS<ESS>>
SFX J   ok   on           ok                        <CAS<SUE>>
SFX J   ek   ül           ek                        <CAS<ESS>>
SFX J   ek   en           ek                        <CAS<SUE>>
SFX J   ak   ul           ak                        <CAS<ESS>>
SFX J   ak   on           ak                        <CAS<SUE>>
SFX I Y 2793
SFX I   ök   ünkül        ök                        <POSS<1><PLUR>><CAS<ESS>>
SFX I   ök   ünkön        ök                        <POSS<1><PLUR>><CAS<SUE>>
SFX I   ök   ünkéül       ök                        <POSS<1><PLUR>><ANP><CAS<ESS>>
SFX I   ök   ünkéért      ök                        <POSS<1><PLUR>><ANP><CAS<CAU>>
SFX I   ök   ünkévé       ök                        <POSS<1><PLUR>><ANP><CAS<TRA>>
SFX I   ök   ünkével      ök                        <POSS<1><PLUR>><ANP><CAS<INS>>
SFX I   ök   ünkétõl      ök                        <POSS<1><PLUR>><ANP><CAS<ABL>>
SFX I   ök   ünkét        ök                        <POSS<1><PLUR>><ANP><CAS<ACC>>
SFX I   ök   ünkérõl      ök                        <POSS<1><PLUR>><ANP><CAS<DEL>>
SFX I   ök   ünkért       ök                        <POSS<1><PLUR>><CAS<CAU>>
SFX I   ök   ünkére       ök                        <POSS<1><PLUR>><ANP><CAS<SBL>>
SFX I   ök   ünkénél      ök                        <POSS<1><PLUR>><ANP><CAS<ADE>>
SFX I   ök   ünkének      ök                        <POSS<1><PLUR>><ANP><CAS<DAT>>
SFX I   ök   ünkén        ök                        <POSS<1><PLUR>><ANP><CAS<SUE>>
SFX I   ök   ünkéiül      ök                        <POSS<1><PLUR>><ANP<PLUR>><CAS<ESS>>
SFX I   ök   ünkéiért     ök                        <POSS<1><PLUR>><ANP<PLUR>><CAS<CAU>>
SFX I   ök   ünkéivé      ök                        <POSS<1><PLUR>><ANP<PLUR>><CAS<TRA>>
SFX I   ök   ünkéivel     ök                        <POSS<1><PLUR>><ANP<PLUR>><CAS<INS>>
SFX I   ök   ünkéitõl     ök                        <POSS<1><PLUR>><ANP<PLUR>><CAS<ABL>>
SFX I   ök   ünkéit       ök                        <POSS<1><PLUR>><ANP<PLUR>><CAS<ACC>>
SFX I   ök   ünkéirõl     ök                        <POSS<1><PLUR>><ANP<PLUR>><CAS<DEL>>
SFX I   ök   ünkéire      ök                        <POSS<1><PLUR>><ANP<PLUR>><CAS<SBL>>
SFX I   ök   ünkéinél     ök                        <POSS<1><PLUR>><ANP<PLUR>><CAS<ADE>>
SFX I   ök   ünkéinek     ök                        <POSS<1><PLUR>><ANP<PLUR>><CAS<DAT>>
SFX I   ök   ünkéin       ök                        <POSS<1><PLUR>><ANP<PLUR>><CAS<SUE>>
SFX I   ök   ünkéiig      ök                        <POSS<1><PLUR>><ANP<PLUR>><CAS<TER>>
SFX I   ök   ünkéihez     ök                        <POSS<1><PLUR>><ANP<PLUR>><CAS<ALL>>
SFX I   ök   ünkéig       ök                        <POSS<1><PLUR>><ANP><CAS<TER>>
SFX I   ök   ünkéibõl     ök                        <POSS<1><PLUR>><ANP<PLUR>><CAS<ELA>>
SFX I   ök   ünkéiben     ök                        <POSS<1><PLUR>><ANP<PLUR>><CAS<INE>>
SFX I   ök   ünkéibe      ök                        <POSS<1><PLUR>><ANP<PLUR>><CAS<ILL>>
SFX I   ök   ünkéi        ök                        <POSS<1><PLUR>><ANP<PLUR>>
SFX I   ök   ünkéhez      ök                        <POSS<1><PLUR>><ANP><CAS<ALL>>
SFX I   ök   ünkébõl      ök                        <POSS<1><PLUR>><ANP><CAS<ELA>>
SFX I   ök   ünkében      ök                        <POSS<1><PLUR>><ANP><CAS<INE>>
SFX I   ök   ünkébe       ök                        <POSS<1><PLUR>><ANP><CAS<ILL>>
SFX I   ök   ünké         ök                        <POSS<1><PLUR>><ANP>
SFX I   ök   ünktõl       ök                        <POSS<1><PLUR>><CAS<ABL>>
SFX I   ök   ünkrõl       ök                        <POSS<1><PLUR>><CAS<DEL>>
SFX I   ök   ünkre        ök                        <POSS<1><PLUR>><CAS<SBL>>
SFX I   ök   ünknél       ök                        <POSS<1><PLUR>><CAS<ADE>>
SFX I   ök   ünknek       ök                        <POSS<1><PLUR>><CAS<DAT>>
SFX I   ök   ünkként      ök                        <POSS<1><PLUR>><CAS<FOR>>
SFX I   ök   ünkké        ök                        <POSS<1><PLUR>><CAS<TRA>>
SFX I   ök   ünkkor       ök                        <POSS<1><PLUR>><CAS<TEM>>
SFX I   ök   ünkkel       ök                        <POSS<1><PLUR>><CAS<INS>>
SFX I   ök   ünkig        ök                        <POSS<1><PLUR>><CAS<TER>>
SFX I   ök   ünkhöz       ök                        <POSS<1><PLUR>><CAS<ALL>>
SFX I   ök   ünket        ök                        <POSS<1><PLUR>><CAS<ACC>>
SFX I   ök   ünkbõl       ök                        <POSS<1><PLUR>><CAS<ELA>>
SFX I   ök   ünkben       ök                        <POSS<1><PLUR>><CAS<INE>>
SFX I   ök   ünkbe        ök                        <POSS<1><PLUR>><CAS<ILL>>
SFX I   ök   ünk/&        ök                        <POSS<1><PLUR>><CAS<ACC>>
SFX I   ök   ünk          ök                        <POSS<1><PLUR>>
SFX I   ök   ükül         ök                        <POSS<PLUR>><CAS<ESS>>
SFX I   ök   ükön         ök                        <POSS<PLUR>><CAS<SUE>>
SFX I   ök   ükéül        ök                        <POSS<PLUR>><ANP><CAS<ESS>>
SFX I   ök   ükéért       ök                        <POSS<PLUR>><ANP><CAS<CAU>>
SFX I   ök   ükévé        ök                        <POSS<PLUR>><ANP><CAS<TRA>>
SFX I   ök   ükével       ök                        <POSS<PLUR>><ANP><CAS<INS>>
SFX I   ök   ükétõl       ök                        <POSS<PLUR>><ANP><CAS<ABL>>
SFX I   ök   ükét         ök                        <POSS<PLUR>><ANP><CAS<ACC>>
SFX I   ök   ükérõl       ök                        <POSS<PLUR>><ANP><CAS<DEL>>
SFX I   ök   ükért        ök                        <POSS<PLUR>><CAS<CAU>>
SFX I   ök   ükére        ök                        <POSS<PLUR>><ANP><CAS<SBL>>
SFX I   ök   ükénél       ök                        <POSS<PLUR>><ANP><CAS<ADE>>
SFX I   ök   ükének       ök                        <POSS<PLUR>><ANP><CAS<DAT>>
SFX I   ök   ükén         ök                        <POSS<PLUR>><ANP><CAS<SUE>>
SFX I   ök   ükéiül       ök                        <POSS<PLUR>><ANP<PLUR>><CAS<ESS>>
SFX I   ök   ükéiért      ök                        <POSS<PLUR>><ANP<PLUR>><CAS<CAU>>
SFX I   ök   ükéivé       ök                        <POSS<PLUR>><ANP<PLUR>><CAS<TRA>>
SFX I   ök   ükéivel      ök                        <POSS<PLUR>><ANP<PLUR>><CAS<INS>>
SFX I   ök   ükéitõl      ök                        <POSS<PLUR>><ANP<PLUR>><CAS<ABL>>
SFX I   ök   ükéit        ök                        <POSS<PLUR>><ANP<PLUR>><CAS<ACC>>
SFX I   ök   ükéirõl      ök                        <POSS<PLUR>><ANP<PLUR>><CAS<DEL>>
SFX I   ök   ükéire       ök                        <POSS<PLUR>><ANP<PLUR>><CAS<SBL>>
SFX I   ök   ükéinél      ök                        <POSS<PLUR>><ANP<PLUR>><CAS<ADE>>
SFX I   ök   ükéinek      ök                        <POSS<PLUR>><ANP<PLUR>><CAS<DAT>>
SFX I   ök   ükéin        ök                        <POSS<PLUR>><ANP<PLUR>><CAS<SUE>>
SFX I   ök   ükéiig       ök                        <POSS<PLUR>><ANP<PLUR>><CAS<TER>>
SFX I   ök   ükéihez      ök                        <POSS<PLUR>><ANP<PLUR>><CAS<ALL>>
SFX I   ök   ükéig        ök                        <POSS<PLUR>><ANP><CAS<TER>>
SFX I   ök   ükéibõl      ök                        <POSS<PLUR>><ANP<PLUR>><CAS<ELA>>
SFX I   ök   ükéiben      ök                        <POSS<PLUR>><ANP<PLUR>><CAS<INE>>
SFX I   ök   ükéibe       ök                        <POSS<PLUR>><ANP<PLUR>><CAS<ILL>>
SFX I   ök   ükéi         ök                        <POSS<PLUR>><ANP<PLUR>>
SFX I   ök   ükéhez       ök                        <POSS<PLUR>><ANP><CAS<ALL>>
SFX I   ök   ükébõl       ök                        <POSS<PLUR>><ANP><CAS<ELA>>
SFX I   ök   ükében       ök                        <POSS<PLUR>><ANP><CAS<INE>>
SFX I   ök   ükébe        ök                        <POSS<PLUR>><ANP><CAS<ILL>>
SFX I   ök   üké          ök                        <POSS<PLUR>><ANP>
SFX I   ök   üktõl        ök                        <POSS<PLUR>><CAS<ABL>>
SFX I   ök   ükrõl        ök                        <POSS<PLUR>><CAS<DEL>>
SFX I   ök   ükre         ök                        <POSS<PLUR>><CAS<SBL>>
SFX I   ök   üknél        ök                        <POSS<PLUR>><CAS<ADE>>
SFX I   ök   üknek        ök                        <POSS<PLUR>><CAS<DAT>>
SFX I   ök   ükként       ök                        <POSS<PLUR>><CAS<FOR>>
SFX I   ök   ükké         ök                        <POSS<PLUR>><CAS<TRA>>
SFX I   ök   ükkor        ök                        <POSS<PLUR>><CAS<TEM>>
SFX I   ök   ükkel        ök                        <POSS<PLUR>><CAS<INS>>
SFX I   ök   ükig         ök                        <POSS<PLUR>><CAS<TER>>
SFX I   ök   ükhöz        ök                        <POSS<PLUR>><CAS<ALL>>
SFX I   ök   üket         ök                        <POSS<PLUR>><CAS<ACC>>
SFX I   ök   ükbõl        ök                        <POSS<PLUR>><CAS<ELA>>
SFX I   ök   ükben        ök                        <POSS<PLUR>><CAS<INE>>
SFX I   ök   ükbe         ök                        <POSS<PLUR>><CAS<ILL>>
SFX I   ök   ük/&         ök                        <POSS<PLUR>><CAS<ACC>>
SFX I   ök   ük           ök                        <POSS<PLUR>>
SFX I   ök   ötökül       ök                        <POSS<2><PLUR>><CAS<ESS>>
SFX I   ök   ötökön       ök                        <POSS<2><PLUR>><CAS<SUE>>
SFX I   ök   ötökéül      ök                        <POSS<2><PLUR>><ANP><CAS<ESS>>
SFX I   ök   ötökéért     ök                        <POSS<2><PLUR>><ANP><CAS<CAU>>
SFX I   ök   ötökévé      ök                        <POSS<2><PLUR>><ANP><CAS<TRA>>
SFX I   ök   ötökével     ök                        <POSS<2><PLUR>><ANP><CAS<INS>>
SFX I   ök   ötökétõl     ök                        <POSS<2><PLUR>><ANP><CAS<ABL>>
SFX I   ök   ötökét       ök                        <POSS<2><PLUR>><ANP><CAS<ACC>>
SFX I   ök   ötökérõl     ök                        <POSS<2><PLUR>><ANP><CAS<DEL>>
SFX I   ök   ötökért      ök                        <POSS<2><PLUR>><CAS<CAU>>
SFX I   ök   ötökére      ök                        <POSS<2><PLUR>><ANP><CAS<SBL>>
SFX I   ök   ötökénél     ök                        <POSS<2><PLUR>><ANP><CAS<ADE>>
SFX I   ök   ötökének     ök                        <POSS<2><PLUR>><ANP><CAS<DAT>>
SFX I   ök   ötökén       ök                        <POSS<2><PLUR>><ANP><CAS<SUE>>
SFX I   ök   ötökéiül     ök                        <POSS<2><PLUR>><ANP<PLUR>><CAS<ESS>>
SFX I   ök   ötökéiért    ök                        <POSS<2><PLUR>><ANP<PLUR>><CAS<CAU>>
SFX I   ök   ötökéivé     ök                        <POSS<2><PLUR>><ANP<PLUR>><CAS<TRA>>
SFX I   ök   ötökéivel    ök                        <POSS<2><PLUR>><ANP<PLUR>><CAS<INS>>
SFX I   ök   ötökéitõl    ök                        <POSS<2><PLUR>><ANP<PLUR>><CAS<ABL>>
SFX I   ök   ötökéit      ök                        <POSS<2><PLUR>><ANP<PLUR>><CAS<ACC>>
SFX I   ök   ötökéirõl    ök                        <POSS<2><PLUR>><ANP<PLUR>><CAS<DEL>>
SFX I   ök   ötökéire     ök                        <POSS<2><PLUR>><ANP<PLUR>><CAS<SBL>>
SFX I   ök   ötökéinél    ök                        <POSS<2><PLUR>><ANP<PLUR>><CAS<ADE>>
SFX I   ök   ötökéinek    ök                        <POSS<2><PLUR>><ANP<PLUR>><CAS<DAT>>
SFX I   ök   ötökéin      ök                        <POSS<2><PLUR>><ANP<PLUR>><CAS<SUE>>
SFX I   ök   ötökéiig     ök                        <POSS<2><PLUR>><ANP<PLUR>><CAS<TER>>
SFX I   ök   ötökéihez    ök                        <POSS<2><PLUR>><ANP<PLUR>><CAS<ALL>>
SFX I   ök   ötökéig      ök                        <POSS<2><PLUR>><ANP><CAS<TER>>
SFX I   ök   ötökéibõl    ök                        <POSS<2><PLUR>><ANP<PLUR>><CAS<ELA>>
SFX I   ök   ötökéiben    ök                        <POSS<2><PLUR>><ANP<PLUR>><CAS<INE>>
SFX I   ök   ötökéibe     ök                        <POSS<2><PLUR>><ANP<PLUR>><CAS<ILL>>
SFX I   ök   ötökéi       ök                        <POSS<2><PLUR>><ANP<PLUR>>
SFX I   ök   ötökéhez     ök                        <POSS<2><PLUR>><ANP><CAS<ALL>>
SFX I   ök   ötökébõl     ök                        <POSS<2><PLUR>><ANP><CAS<ELA>>
SFX I   ök   ötökében     ök                        <POSS<2><PLUR>><ANP><CAS<INE>>
SFX I   ök   ötökébe      ök                        <POSS<2><PLUR>><ANP><CAS<ILL>>
SFX I   ök   ötöké        ök                        <POSS<2><PLUR>><ANP>
SFX I   ök   ötöktõl      ök                        <POSS<2><PLUR>><CAS<ABL>>
SFX I   ök   ötökrõl      ök                        <POSS<2><PLUR>><CAS<DEL>>
SFX I   ök   ötökre       ök                        <POSS<2><PLUR>><CAS<SBL>>
SFX I   ök   ötöknél      ök                        <POSS<2><PLUR>><CAS<ADE>>
SFX I   ök   ötöknek      ök                        <POSS<2><PLUR>><CAS<DAT>>
SFX I   ök   ötökként     ök                        <POSS<2><PLUR>><CAS<FOR>>
SFX I   ök   ötökké       ök                        <POSS<2><PLUR>><CAS<TRA>>
SFX I   ök   ötökkor      ök                        <POSS<2><PLUR>><CAS<TEM>>
SFX I   ök   ötökkel      ök                        <POSS<2><PLUR>><CAS<INS>>
SFX I   ök   ötökig       ök                        <POSS<2><PLUR>><CAS<TER>>
SFX I   ök   ötökhöz      ök                        <POSS<2><PLUR>><CAS<ALL>>
SFX I   ök   ötöket       ök                        <POSS<2><PLUR>><CAS<ACC>>
SFX I   ök   ötökbõl      ök                        <POSS<2><PLUR>><CAS<ELA>>
SFX I   ök   ötökben      ök                        <POSS<2><PLUR>><CAS<INE>>
SFX I   ök   ötökbe       ök                        <POSS<2><PLUR>><CAS<ILL>>
SFX I   ök   ötök/&       ök                        <POSS<2><PLUR>><CAS<ACC>>
SFX I   ök   ötök         ök                        <POSS<2><PLUR>>
SFX I   ök   öt           ök                        <CAS<ACC>>
SFX I   ök   östül        ök                        [COMITATIVE]/ADV
SFX I ök önkénti/VG× ök [nkéPERIOD]/ADV[PLACE/TIME]/ADJ
SFX I   ök   önként       ök                        [nkéPERIOD]/ADV
SFX I   ök   ömül         ök                        <POSS<1>><CAS<ESS>>
SFX I   ök   ömön         ök                        <POSS<1>><CAS<SUE>>
SFX I   ök   öméül        ök                        <POSS<1>><ANP><CAS<ESS>>
SFX I   ök   öméért       ök                        <POSS<1>><ANP><CAS<CAU>>
SFX I   ök   ömévé        ök                        <POSS<1>><ANP><CAS<TRA>>
SFX I   ök   ömével       ök                        <POSS<1>><ANP><CAS<INS>>
SFX I   ök   ömétõl       ök                        <POSS<1>><ANP><CAS<ABL>>
SFX I   ök   ömét         ök                        <POSS<1>><ANP><CAS<ACC>>
SFX I   ök   ömérõl       ök                        <POSS<1>><ANP><CAS<DEL>>
SFX I   ök   ömért        ök                        <POSS<1>><CAS<CAU>>
SFX I   ök   ömére        ök                        <POSS<1>><ANP><CAS<SBL>>
SFX I   ök   öménél       ök                        <POSS<1>><ANP><CAS<ADE>>
SFX I   ök   ömének       ök                        <POSS<1>><ANP><CAS<DAT>>
SFX I   ök   ömén         ök                        <POSS<1>><ANP><CAS<SUE>>
SFX I   ök   öméiül       ök                        <POSS<1>><ANP<PLUR>><CAS<ESS>>
SFX I   ök   öméiért      ök                        <POSS<1>><ANP<PLUR>><CAS<CAU>>
SFX I   ök   öméivé       ök                        <POSS<1>><ANP<PLUR>><CAS<TRA>>
SFX I   ök   öméivel      ök                        <POSS<1>><ANP<PLUR>><CAS<INS>>
SFX I   ök   öméitõl      ök                        <POSS<1>><ANP<PLUR>><CAS<ABL>>
SFX I   ök   öméit        ök                        <POSS<1>><ANP<PLUR>><CAS<ACC>>
SFX I   ök   öméirõl      ök                        <POSS<1>><ANP<PLUR>><CAS<DEL>>
SFX I   ök   öméire       ök                        <POSS<1>><ANP<PLUR>><CAS<SBL>>
SFX I   ök   öméinél      ök                        <POSS<1>><ANP<PLUR>><CAS<ADE>>
SFX I   ök   öméinek      ök                        <POSS<1>><ANP<PLUR>><CAS<DAT>>
SFX I   ök   öméin        ök                        <POSS<1>><ANP<PLUR>><CAS<SUE>>
SFX I   ök   öméiig       ök                        <POSS<1>><ANP<PLUR>><CAS<TER>>
SFX I   ök   öméihez      ök                        <POSS<1>><ANP<PLUR>><CAS<ALL>>
SFX I   ök   öméig        ök                        <POSS<1>><ANP><CAS<TER>>
SFX I   ök   öméibõl      ök                        <POSS<1>><ANP<PLUR>><CAS<ELA>>
SFX I   ök   öméiben      ök                        <POSS<1>><ANP<PLUR>><CAS<INE>>
SFX I   ök   öméibe       ök                        <POSS<1>><ANP<PLUR>><CAS<ILL>>
SFX I   ök   öméi         ök                        <POSS<1>><ANP<PLUR>>
SFX I   ök   öméhez       ök                        <POSS<1>><ANP><CAS<ALL>>
SFX I   ök   ömébõl       ök                        <POSS<1>><ANP><CAS<ELA>>
SFX I   ök   ömében       ök                        <POSS<1>><ANP><CAS<INE>>
SFX I   ök   ömébe        ök                        <POSS<1>><ANP><CAS<ILL>>
SFX I   ök   ömé          ök                        <POSS<1>><ANP>
SFX I   ök   ömtõl        ök                        <POSS<1>><CAS<ABL>>
SFX I   ök   ömrõl        ök                        <POSS<1>><CAS<DEL>>
SFX I   ök   ömre         ök                        <POSS<1>><CAS<SBL>>
SFX I   ök   ömnél        ök                        <POSS<1>><CAS<ADE>>
SFX I   ök   ömnek        ök                        <POSS<1>><CAS<DAT>>
SFX I   ök   ömmé         ök                        <POSS<1>><CAS<TRA>>
SFX I   ök   ömmel        ök                        <POSS<1>><CAS<INS>>
SFX I   ök   ömként       ök                        <POSS<1>><CAS<FOR>>
SFX I   ök   ömkor        ök                        <POSS<1>><CAS<TEM>>
SFX I   ök   ömig         ök                        <POSS<1>><CAS<TER>>
SFX I   ök   ömhöz        ök                        <POSS<1>><CAS<ALL>>
SFX I   ök   ömet         ök                        <POSS<1>><CAS<ACC>>
SFX I   ök   ömbõl        ök                        <POSS<1>><CAS<ELA>>
SFX I   ök   ömben        ök                        <POSS<1>><CAS<INE>>
SFX I   ök   ömbe         ök                        <POSS<1>><CAS<ILL>>
SFX I   ök   öm/&         ök                        <POSS<1>><CAS<ACC>>
SFX I   ök   öm           ök                        <POSS<1>>
SFX I   ök   ökül         ök                        <PLUR><CAS<ESS>>
SFX I   ök   ökön         ök                        <PLUR><CAS<SUE>>
SFX I   ök   ökéül        ök                        <PLUR><ANP><CAS<ESS>>
SFX I   ök   ökéért       ök                        <PLUR><ANP><CAS<CAU>>
SFX I   ök   ökévé        ök                        <PLUR><ANP><CAS<TRA>>
SFX I   ök   ökével       ök                        <PLUR><ANP><CAS<INS>>
SFX I   ök   ökétõl       ök                        <PLUR><ANP><CAS<ABL>>
SFX I   ök   ökét         ök                        <PLUR><ANP><CAS<ACC>>
SFX I   ök   ökérõl       ök                        <PLUR><ANP><CAS<DEL>>
SFX I   ök   ökért        ök                        <PLUR><CAS<CAU>>
SFX I   ök   ökére        ök                        <PLUR><ANP><CAS<SBL>>
SFX I   ök   ökénél       ök                        <PLUR><ANP><CAS<ADE>>
SFX I   ök   ökének       ök                        <PLUR><ANP><CAS<DAT>>
SFX I   ök   ökén         ök                        <PLUR><ANP><CAS<SUE>>
SFX I   ök   ökéiül       ök                        <PLUR><ANP<PLUR>><CAS<ESS>>
SFX I   ök   ökéiért      ök                        <PLUR><ANP<PLUR>><CAS<CAU>>
SFX I   ök   ökéivé       ök                        <PLUR><ANP<PLUR>><CAS<TRA>>
SFX I   ök   ökéivel      ök                        <PLUR><ANP<PLUR>><CAS<INS>>
SFX I   ök   ökéitõl      ök                        <PLUR><ANP<PLUR>><CAS<ABL>>
SFX I   ök   ökéit        ök                        <PLUR><ANP<PLUR>><CAS<ACC>>
SFX I   ök   ökéirõl      ök                        <PLUR><ANP<PLUR>><CAS<DEL>>
SFX I   ök   ökéire       ök                        <PLUR><ANP<PLUR>><CAS<SBL>>
SFX I   ök   ökéinél      ök                        <PLUR><ANP<PLUR>><CAS<ADE>>
SFX I   ök   ökéinek      ök                        <PLUR><ANP<PLUR>><CAS<DAT>>
SFX I   ök   ökéin        ök                        <PLUR><ANP<PLUR>><CAS<SUE>>
SFX I   ök   ökéiig       ök                        <PLUR><ANP<PLUR>><CAS<TER>>
SFX I   ök   ökéihez      ök                        <PLUR><ANP<PLUR>><CAS<ALL>>
SFX I   ök   ökéig        ök                        <PLUR><ANP><CAS<TER>>
SFX I   ök   ökéibõl      ök                        <PLUR><ANP<PLUR>><CAS<ELA>>
SFX I   ök   ökéiben      ök                        <PLUR><ANP<PLUR>><CAS<INE>>
SFX I   ök   ökéibe       ök                        <PLUR><ANP<PLUR>><CAS<ILL>>
SFX I   ök   ökéi         ök                        <PLUR><ANP<PLUR>>
SFX I   ök   ökéhez       ök                        <PLUR><ANP><CAS<ALL>>
SFX I   ök   ökébõl       ök                        <PLUR><ANP><CAS<ELA>>
SFX I   ök   ökében       ök                        <PLUR><ANP><CAS<INE>>
SFX I   ök   ökébe        ök                        <PLUR><ANP><CAS<ILL>>
SFX I   ök   öké          ök                        <PLUR><ANP>
SFX I   ök   öktõl        ök                        <PLUR><CAS<ABL>>
SFX I   ök   ökrõl        ök                        <PLUR><CAS<DEL>>
SFX I   ök   ökre         ök                        <PLUR><CAS<SBL>>
SFX I   ök   öknél        ök                        <PLUR><CAS<ADE>>
SFX I   ök   öknek        ök                        <PLUR><CAS<DAT>>
SFX I   ök   ökként       ök                        <PLUR><CAS<FOR>>
SFX I   ök   ökké         ök                        <PLUR><CAS<TRA>>
SFX I   ök   ökkor        ök                        <PLUR><CAS<TEM>>
SFX I   ök   ökkel        ök                        <PLUR><CAS<INS>>
SFX I   ök   ökig         ök                        <PLUR><CAS<TER>>
SFX I   ök   ökhöz        ök                        <PLUR><CAS<ALL>>
SFX I   ök   öket         ök                        <PLUR><CAS<ACC>>
SFX I   ök   ökbõl        ök                        <PLUR><CAS<ELA>>
SFX I   ök   ökben        ök                        <PLUR><CAS<INE>>
SFX I   ök   ökbe         ök                        <PLUR><CAS<ILL>>
SFX I   ök   ödül         ök                        <POSS<2>><CAS<ESS>>
SFX I   ök   ödön         ök                        <POSS<2>><CAS<SUE>>
SFX I   ök   ödéül        ök                        <POSS<2>><ANP><CAS<ESS>>
SFX I   ök   ödéért       ök                        <POSS<2>><ANP><CAS<CAU>>
SFX I   ök   ödévé        ök                        <POSS<2>><ANP><CAS<TRA>>
SFX I   ök   ödével       ök                        <POSS<2>><ANP><CAS<INS>>
SFX I   ök   ödétõl       ök                        <POSS<2>><ANP><CAS<ABL>>
SFX I   ök   ödét         ök                        <POSS<2>><ANP><CAS<ACC>>
SFX I   ök   ödérõl       ök                        <POSS<2>><ANP><CAS<DEL>>
SFX I   ök   ödért        ök                        <POSS<2>><CAS<CAU>>
SFX I   ök   ödére        ök                        <POSS<2>><ANP><CAS<SBL>>
SFX I   ök   ödénél       ök                        <POSS<2>><ANP><CAS<ADE>>
SFX I   ök   ödének       ök                        <POSS<2>><ANP><CAS<DAT>>
SFX I   ök   ödén         ök                        <POSS<2>><ANP><CAS<SUE>>
SFX I   ök   ödéiül       ök                        <POSS<2>><ANP<PLUR>><CAS<ESS>>
SFX I   ök   ödéiért      ök                        <POSS<2>><ANP<PLUR>><CAS<CAU>>
SFX I   ök   ödéivé       ök                        <POSS<2>><ANP<PLUR>><CAS<TRA>>
SFX I   ök   ödéivel      ök                        <POSS<2>><ANP<PLUR>><CAS<INS>>
SFX I   ök   ödéitõl      ök                        <POSS<2>><ANP<PLUR>><CAS<ABL>>
SFX I   ök   ödéit        ök                        <POSS<2>><ANP<PLUR>><CAS<ACC>>
SFX I   ök   ödéirõl      ök                        <POSS<2>><ANP<PLUR>><CAS<DEL>>
SFX I   ök   ödéire       ök                        <POSS<2>><ANP<PLUR>><CAS<SBL>>
SFX I   ök   ödéinél      ök                        <POSS<2>><ANP<PLUR>><CAS<ADE>>
SFX I   ök   ödéinek      ök                        <POSS<2>><ANP<PLUR>><CAS<DAT>>
SFX I   ök   ödéin        ök                        <POSS<2>><ANP<PLUR>><CAS<SUE>>
SFX I   ök   ödéiig       ök                        <POSS<2>><ANP<PLUR>><CAS<TER>>
SFX I   ök   ödéihez      ök                        <POSS<2>><ANP<PLUR>><CAS<ALL>>
SFX I   ök   ödéig        ök                        <POSS<2>><ANP><CAS<TER>>
SFX I   ök   ödéibõl      ök                        <POSS<2>><ANP<PLUR>><CAS<ELA>>
SFX I   ök   ödéiben      ök                        <POSS<2>><ANP<PLUR>><CAS<INE>>
SFX I   ök   ödéibe       ök                        <POSS<2>><ANP<PLUR>><CAS<ILL>>
SFX I   ök   ödéi         ök                        <POSS<2>><ANP<PLUR>>
SFX I   ök   ödéhez       ök                        <POSS<2>><ANP><CAS<ALL>>
SFX I   ök   ödébõl       ök                        <POSS<2>><ANP><CAS<ELA>>
SFX I   ök   ödében       ök                        <POSS<2>><ANP><CAS<INE>>
SFX I   ök   ödébe        ök                        <POSS<2>><ANP><CAS<ILL>>
SFX I   ök   ödé          ök                        <POSS<2>><ANP>
SFX I   ök   ödtõl        ök                        <POSS<2>><CAS<ABL>>
SFX I   ök   ödrõl        ök                        <POSS<2>><CAS<DEL>>
SFX I   ök   ödre         ök                        <POSS<2>><CAS<SBL>>
SFX I   ök   ödnél        ök                        <POSS<2>><CAS<ADE>>
SFX I   ök   ödnek        ök                        <POSS<2>><CAS<DAT>>
SFX I   ök   ödként       ök                        <POSS<2>><CAS<FOR>>
SFX I   ök   ödkor        ök                        <POSS<2>><CAS<TEM>>
SFX I   ök   ödig         ök                        <POSS<2>><CAS<TER>>
SFX I   ök   ödhöz        ök                        <POSS<2>><CAS<ALL>>
SFX I   ök   ödet         ök                        <POSS<2>><CAS<ACC>>
SFX I   ök   öddé         ök                        <POSS<2>><CAS<TRA>>
SFX I   ök   öddel        ök                        <POSS<2>><CAS<INS>>
SFX I   ök   ödbõl        ök                        <POSS<2>><CAS<ELA>>
SFX I   ök   ödben        ök                        <POSS<2>><CAS<INE>>
SFX I   ök   ödbe         ök                        <POSS<2>><CAS<ILL>>
SFX I   ök   öd/&         ök                        <POSS<2>><CAS<ACC>>
SFX I   ök   öd           ök                        <POSS<2>>
SFX I   ök   éül          [^dt]ök                   <POSS><CAS<ESS>>
SFX I   ök   ééül         [^dt]ök                   <POSS><ANP><CAS<ESS>>
SFX I   ök   ééért        [^dt]ök                   <POSS><ANP><CAS<CAU>>
SFX I   ök   éévé         [^dt]ök                   <POSS><ANP><CAS<TRA>>
SFX I   ök   éével        [^dt]ök                   <POSS><ANP><CAS<INS>>
SFX I   ök   éétõl        [^dt]ök                   <POSS><ANP><CAS<ABL>>
SFX I   ök   éét          [^dt]ök                   <POSS><ANP><CAS<ACC>>
SFX I   ök   éérõl        [^dt]ök                   <POSS><ANP><CAS<DEL>>
SFX I   ök   éért         [^dt]ök                   <POSS><CAS<CAU>>
SFX I   ök   éére         [^dt]ök                   <POSS><ANP><CAS<SBL>>
SFX I   ök   éénél        [^dt]ök                   <POSS><ANP><CAS<ADE>>
SFX I   ök   éének        [^dt]ök                   <POSS><ANP><CAS<DAT>>
SFX I   ök   één          [^dt]ök                   <POSS><ANP><CAS<SUE>>
SFX I   ök   ééiül        [^dt]ök                   <POSS><ANP<PLUR>><CAS<ESS>>
SFX I   ök   ééiért       [^dt]ök                   <POSS><ANP<PLUR>><CAS<CAU>>
SFX I   ök   ééivé        [^dt]ök                   <POSS><ANP<PLUR>><CAS<TRA>>
SFX I   ök   ééivel       [^dt]ök                   <POSS><ANP<PLUR>><CAS<INS>>
SFX I   ök   ééitõl       [^dt]ök                   <POSS><ANP<PLUR>><CAS<ABL>>
SFX I   ök   ééit         [^dt]ök                   <POSS><ANP<PLUR>><CAS<ACC>>
SFX I   ök   ééirõl       [^dt]ök                   <POSS><ANP<PLUR>><CAS<DEL>>
SFX I   ök   ééire        [^dt]ök                   <POSS><ANP<PLUR>><CAS<SBL>>
SFX I   ök   ééinél       [^dt]ök                   <POSS><ANP<PLUR>><CAS<ADE>>
SFX I   ök   ééinek       [^dt]ök                   <POSS><ANP<PLUR>><CAS<DAT>>
SFX I   ök   ééin         [^dt]ök                   <POSS><ANP<PLUR>><CAS<SUE>>
SFX I   ök   ééiig        [^dt]ök                   <POSS><ANP<PLUR>><CAS<TER>>
SFX I   ök   ééihez       [^dt]ök                   <POSS><ANP<PLUR>><CAS<ALL>>
SFX I   ök   ééig         [^dt]ök                   <POSS><ANP><CAS<TER>>
SFX I   ök   ééibõl       [^dt]ök                   <POSS><ANP<PLUR>><CAS<ELA>>
SFX I   ök   ééiben       [^dt]ök                   <POSS><ANP<PLUR>><CAS<INE>>
SFX I   ök   ééibe        [^dt]ök                   <POSS><ANP<PLUR>><CAS<ILL>>
SFX I   ök   ééi          [^dt]ök                   <POSS><ANP<PLUR>>
SFX I   ök   ééhez        [^dt]ök                   <POSS><ANP><CAS<ALL>>
SFX I   ök   éébõl        [^dt]ök                   <POSS><ANP><CAS<ELA>>
SFX I   ök   éében        [^dt]ök                   <POSS><ANP><CAS<INE>>
SFX I   ök   éébe         [^dt]ök                   <POSS><ANP><CAS<ILL>>
SFX I   ök   éé           [^dt]ök                   <POSS><ANP>
SFX I   ök   évé          [^dt]ök                   <POSS><CAS<TRA>>
SFX I   ök   ével         [^dt]ök                   <POSS><CAS<INS>>
SFX I   ök   étõl         [^dt]ök                   <POSS><CAS<ABL>>
SFX I   ök   ét           [^dt]ök                   <POSS><CAS<ACC>>
SFX I   ök   érõl         [^dt]ök                   <POSS><CAS<DEL>>
SFX I   ök   ére          [^dt]ök                   <POSS><CAS<SBL>>
SFX I   ök   énél         [^dt]ök                   <POSS><CAS<ADE>>
SFX I   ök   ének         [^dt]ök                   <POSS><CAS<DAT>>
SFX I   ök   én           [^dt]ök                   <POSS><CAS<SUE>>
SFX I   ök   éig          [^dt]ök                   <POSS><CAS<TER>>
SFX I   ök   éhez         [^dt]ök                   <POSS><CAS<ALL>>
SFX I   ök   ébõl         [^dt]ök                   <POSS><CAS<ELA>>
SFX I   ök   ében         [^dt]ök                   <POSS><CAS<INE>>
SFX I   ök   ébe          [^dt]ök                   <POSS><CAS<ILL>>
SFX I   ök   eként        [^dt]ök                   <POSS><CAS<FOR>>
SFX I   ök   ekor         [^dt]ök                   <POSS><CAS<TEM>>
SFX I   ök   eiül         ök                        <PLUR><POSS><CAS<ESS>>
SFX I   ök   eiéül        ök                        <PLUR><POSS><ANP><CAS<ESS>>
SFX I   ök   eiéért       ök                        <PLUR><POSS><ANP><CAS<CAU>>
SFX I   ök   eiévé        ök                        <PLUR><POSS><ANP><CAS<TRA>>
SFX I   ök   eiével       ök                        <PLUR><POSS><ANP><CAS<INS>>
SFX I   ök   eiétõl       ök                        <PLUR><POSS><ANP><CAS<ABL>>
SFX I   ök   eiét         ök                        <PLUR><POSS><ANP><CAS<ACC>>
SFX I   ök   eiérõl       ök                        <PLUR><POSS><ANP><CAS<DEL>>
SFX I   ök   eiért        ök                        <PLUR><POSS><CAS<CAU>>
SFX I   ök   eiére        ök                        <PLUR><POSS><ANP><CAS<SBL>>
SFX I   ök   eiénél       ök                        <PLUR><POSS><ANP><CAS<ADE>>
SFX I   ök   eiének       ök                        <PLUR><POSS><ANP><CAS<DAT>>
SFX I   ök   eién         ök                        <PLUR><POSS><ANP><CAS<SUE>>
SFX I   ök   eiéiül       ök                        <PLUR><POSS><ANP<PLUR>><CAS<ESS>>
SFX I   ök   eiéiért      ök                        <PLUR><POSS><ANP<PLUR>><CAS<CAU>>
SFX I   ök   eiéivé       ök                        <PLUR><POSS><ANP<PLUR>><CAS<TRA>>
SFX I   ök   eiéivel      ök                        <PLUR><POSS><ANP<PLUR>><CAS<INS>>
SFX I   ök   eiéitõl      ök                        <PLUR><POSS><ANP<PLUR>><CAS<ABL>>
SFX I   ök   eiéit        ök                        <PLUR><POSS><ANP<PLUR>><CAS<ACC>>
SFX I   ök   eiéirõl      ök                        <PLUR><POSS><ANP<PLUR>><CAS<DEL>>
SFX I   ök   eiéire       ök                        <PLUR><POSS><ANP<PLUR>><CAS<SBL>>
SFX I   ök   eiéinél      ök                        <PLUR><POSS><ANP<PLUR>><CAS<ADE>>
SFX I   ök   eiéinek      ök                        <PLUR><POSS><ANP<PLUR>><CAS<DAT>>
SFX I   ök   eiéin        ök                        <PLUR><POSS><ANP<PLUR>><CAS<SUE>>
SFX I   ök   eiéiig       ök                        <PLUR><POSS><ANP<PLUR>><CAS<TER>>
SFX I   ök   eiéihez      ök                        <PLUR><POSS><ANP<PLUR>><CAS<ALL>>
SFX I   ök   eiéig        ök                        <PLUR><POSS><ANP><CAS<TER>>
SFX I   ök   eiéibõl      ök                        <PLUR><POSS><ANP<PLUR>><CAS<ELA>>
SFX I   ök   eiéiben      ök                        <PLUR><POSS><ANP<PLUR>><CAS<INE>>
SFX I   ök   eiéibe       ök                        <PLUR><POSS><ANP<PLUR>><CAS<ILL>>
SFX I   ök   eiéi         ök                        <PLUR><POSS><ANP<PLUR>>
SFX I   ök   eiéhez       ök                        <PLUR><POSS><ANP><CAS<ALL>>
SFX I   ök   eiébõl       ök                        <PLUR><POSS><ANP><CAS<ELA>>
SFX I   ök   eiében       ök                        <PLUR><POSS><ANP><CAS<INE>>
SFX I   ök   eiébe        ök                        <PLUR><POSS><ANP><CAS<ILL>>
SFX I   ök   eié          ök                        <PLUR><POSS><ANP>
SFX I   ök   eivé         ök                        <PLUR><POSS><CAS<TRA>>
SFX I   ök   eivel        ök                        <PLUR><POSS><CAS<INS>>
SFX I   ök   eitõl        ök                        <PLUR><POSS><CAS<ABL>>
SFX I   ök   eitekül      ök                        <PLUR><POSS<2><PLUR>><CAS<ESS>>
SFX I   ök   eitekéül     ök                        <PLUR><POSS<2><PLUR>><ANP><CAS<ESS>>
SFX I   ök   eitekéért    ök                        <PLUR><POSS<2><PLUR>><ANP><CAS<CAU>>
SFX I   ök   eitekévé     ök                        <PLUR><POSS<2><PLUR>><ANP><CAS<TRA>>
SFX I   ök   eitekével    ök                        <PLUR><POSS<2><PLUR>><ANP><CAS<INS>>
SFX I   ök   eitekétõl    ök                        <PLUR><POSS<2><PLUR>><ANP><CAS<ABL>>
SFX I   ök   eitekét      ök                        <PLUR><POSS<2><PLUR>><ANP><CAS<ACC>>
SFX I   ök   eitekérõl    ök                        <PLUR><POSS<2><PLUR>><ANP><CAS<DEL>>
SFX I   ök   eitekért     ök                        <PLUR><POSS<2><PLUR>><CAS<CAU>>
SFX I   ök   eitekére     ök                        <PLUR><POSS<2><PLUR>><ANP><CAS<SBL>>
SFX I   ök   eitekénél    ök                        <PLUR><POSS<2><PLUR>><ANP><CAS<ADE>>
SFX I   ök   eitekének    ök                        <PLUR><POSS<2><PLUR>><ANP><CAS<DAT>>
SFX I   ök   eitekén      ök                        <PLUR><POSS<2><PLUR>><ANP><CAS<SUE>>
SFX I   ök   eitekéiül    ök                        <PLUR><POSS<2><PLUR>><ANP<PLUR>><CAS<ESS>>
SFX I   ök   eitekéiért   ök                        <PLUR><POSS<2><PLUR>><ANP<PLUR>><CAS<CAU>>
SFX I   ök   eitekéivé    ök                        <PLUR><POSS<2><PLUR>><ANP<PLUR>><CAS<TRA>>
SFX I   ök   eitekéivel   ök                        <PLUR><POSS<2><PLUR>><ANP<PLUR>><CAS<INS>>
SFX I   ök   eitekéitõl   ök                        <PLUR><POSS<2><PLUR>><ANP<PLUR>><CAS<ABL>>
SFX I   ök   eitekéit     ök                        <PLUR><POSS<2><PLUR>><ANP<PLUR>><CAS<ACC>>
SFX I   ök   eitekéirõl   ök                        <PLUR><POSS<2><PLUR>><ANP<PLUR>><CAS<DEL>>
SFX I   ök   eitekéire    ök                        <PLUR><POSS<2><PLUR>><ANP<PLUR>><CAS<SBL>>
SFX I   ök   eitekéinél   ök                        <PLUR><POSS<2><PLUR>><ANP<PLUR>><CAS<ADE>>
SFX I   ök   eitekéinek   ök                        <PLUR><POSS<2><PLUR>><ANP<PLUR>><CAS<DAT>>
SFX I   ök   eitekéin     ök                        <PLUR><POSS<2><PLUR>><ANP<PLUR>><CAS<SUE>>
SFX I   ök   eitekéiig    ök                        <PLUR><POSS<2><PLUR>><ANP<PLUR>><CAS<TER>>
SFX I   ök   eitekéihez   ök                        <PLUR><POSS<2><PLUR>><ANP<PLUR>><CAS<ALL>>
SFX I   ök   eitekéig     ök                        <PLUR><POSS<2><PLUR>><ANP><CAS<TER>>
SFX I   ök   eitekéibõl   ök                        <PLUR><POSS<2><PLUR>><ANP<PLUR>><CAS<ELA>>
SFX I   ök   eitekéiben   ök                        <PLUR><POSS<2><PLUR>><ANP<PLUR>><CAS<INE>>
SFX I   ök   eitekéibe    ök                        <PLUR><POSS<2><PLUR>><ANP<PLUR>><CAS<ILL>>
SFX I   ök   eitekéi      ök                        <PLUR><POSS<2><PLUR>><ANP<PLUR>>
SFX I   ök   eitekéhez    ök                        <PLUR><POSS<2><PLUR>><ANP><CAS<ALL>>
SFX I   ök   eitekébõl    ök                        <PLUR><POSS<2><PLUR>><ANP><CAS<ELA>>
SFX I   ök   eitekében    ök                        <PLUR><POSS<2><PLUR>><ANP><CAS<INE>>
SFX I   ök   eitekébe     ök                        <PLUR><POSS<2><PLUR>><ANP><CAS<ILL>>
SFX I   ök   eiteké       ök                        <PLUR><POSS<2><PLUR>><ANP>
SFX I   ök   eitektõl     ök                        <PLUR><POSS<2><PLUR>><CAS<ABL>>
SFX I   ök   eitekrõl     ök                        <PLUR><POSS<2><PLUR>><CAS<DEL>>
SFX I   ök   eitekre      ök                        <PLUR><POSS<2><PLUR>><CAS<SBL>>
SFX I   ök   eiteknél     ök                        <PLUR><POSS<2><PLUR>><CAS<ADE>>
SFX I   ök   eiteknek     ök                        <PLUR><POSS<2><PLUR>><CAS<DAT>>
SFX I   ök   eitekként    ök                        <PLUR><POSS<2><PLUR>><CAS<FOR>>
SFX I   ök   eitekké      ök                        <PLUR><POSS<2><PLUR>><CAS<TRA>>
SFX I   ök   eitekkor     ök                        <PLUR><POSS<2><PLUR>><CAS<TEM>>
SFX I   ök   eitekkel     ök                        <PLUR><POSS<2><PLUR>><CAS<INS>>
SFX I   ök   eitekig      ök                        <PLUR><POSS<2><PLUR>><CAS<TER>>
SFX I   ök   eitekhez     ök                        <PLUR><POSS<2><PLUR>><CAS<ALL>>
SFX I   ök   eiteket      ök                        <PLUR><POSS<2><PLUR>><CAS<ACC>>
SFX I   ök   eiteken      ök                        <PLUR><POSS<2><PLUR>><CAS<SUE>>
SFX I   ök   eitekbõl     ök                        <PLUR><POSS<2><PLUR>><CAS<ELA>>
SFX I   ök   eitekben     ök                        <PLUR><POSS<2><PLUR>><CAS<INE>>
SFX I   ök   eitekbe      ök                        <PLUR><POSS<2><PLUR>><CAS<ILL>>
SFX I   ök   eitek        ök                        <PLUR><POSS<2><PLUR>>
SFX I   ök   eit          ök                        <PLUR><POSS><CAS<ACC>>
SFX I   ök   eirõl        ök                        <PLUR><POSS><CAS<DEL>>
SFX I   ök   eire         ök                        <PLUR><POSS><CAS<SBL>>
SFX I   ök   einél        ök                        <PLUR><POSS><CAS<ADE>>
SFX I   ök   einkül       ök                        <PLUR><POSS<1><PLUR>><CAS<ESS>>
SFX I   ök   einkéül      ök                        <PLUR><POSS<1><PLUR>><ANP><CAS<ESS>>
SFX I   ök   einkéért     ök                        <PLUR><POSS<1><PLUR>><ANP><CAS<CAU>>
SFX I   ök   einkévé      ök                        <PLUR><POSS<1><PLUR>><ANP><CAS<TRA>>
SFX I   ök   einkével     ök                        <PLUR><POSS<1><PLUR>><ANP><CAS<INS>>
SFX I   ök   einkétõl     ök                        <PLUR><POSS<1><PLUR>><ANP><CAS<ABL>>
SFX I   ök   einkét       ök                        <PLUR><POSS<1><PLUR>><ANP><CAS<ACC>>
SFX I   ök   einkérõl     ök                        <PLUR><POSS<1><PLUR>><ANP><CAS<DEL>>
SFX I   ök   einkért      ök                        <PLUR><POSS<1><PLUR>><CAS<CAU>>
SFX I   ök   einkére      ök                        <PLUR><POSS<1><PLUR>><ANP><CAS<SBL>>
SFX I   ök   einkénél     ök                        <PLUR><POSS<1><PLUR>><ANP><CAS<ADE>>
SFX I   ök   einkének     ök                        <PLUR><POSS<1><PLUR>><ANP><CAS<DAT>>
SFX I   ök   einkén       ök                        <PLUR><POSS<1><PLUR>><ANP><CAS<SUE>>
SFX I   ök   einkéiül     ök                        <PLUR><POSS<1><PLUR>><ANP<PLUR>><CAS<ESS>>
SFX I   ök   einkéiért    ök                        <PLUR><POSS<1><PLUR>><ANP<PLUR>><CAS<CAU>>
SFX I   ök   einkéivé     ök                        <PLUR><POSS<1><PLUR>><ANP<PLUR>><CAS<TRA>>
SFX I   ök   einkéivel    ök                        <PLUR><POSS<1><PLUR>><ANP<PLUR>><CAS<INS>>
SFX I   ök   einkéitõl    ök                        <PLUR><POSS<1><PLUR>><ANP<PLUR>><CAS<ABL>>
SFX I   ök   einkéit      ök                        <PLUR><POSS<1><PLUR>><ANP<PLUR>><CAS<ACC>>
SFX I   ök   einkéirõl    ök                        <PLUR><POSS<1><PLUR>><ANP<PLUR>><CAS<DEL>>
SFX I   ök   einkéire     ök                        <PLUR><POSS<1><PLUR>><ANP<PLUR>><CAS<SBL>>
SFX I   ök   einkéinél    ök                        <PLUR><POSS<1><PLUR>><ANP<PLUR>><CAS<ADE>>
SFX I   ök   einkéinek    ök                        <PLUR><POSS<1><PLUR>><ANP<PLUR>><CAS<DAT>>
SFX I   ök   einkéin      ök                        <PLUR><POSS<1><PLUR>><ANP<PLUR>><CAS<SUE>>
SFX I   ök   einkéiig     ök                        <PLUR><POSS<1><PLUR>><ANP<PLUR>><CAS<TER>>
SFX I   ök   einkéihez    ök                        <PLUR><POSS<1><PLUR>><ANP<PLUR>><CAS<ALL>>
SFX I   ök   einkéig      ök                        <PLUR><POSS<1><PLUR>><ANP><CAS<TER>>
SFX I   ök   einkéibõl    ök                        <PLUR><POSS<1><PLUR>><ANP<PLUR>><CAS<ELA>>
SFX I   ök   einkéiben    ök                        <PLUR><POSS<1><PLUR>><ANP<PLUR>><CAS<INE>>
SFX I   ök   einkéibe     ök                        <PLUR><POSS<1><PLUR>><ANP<PLUR>><CAS<ILL>>
SFX I   ök   einkéi       ök                        <PLUR><POSS<1><PLUR>><ANP<PLUR>>
SFX I   ök   einkéhez     ök                        <PLUR><POSS<1><PLUR>><ANP><CAS<ALL>>
SFX I   ök   einkébõl     ök                        <PLUR><POSS<1><PLUR>><ANP><CAS<ELA>>
SFX I   ök   einkében     ök                        <PLUR><POSS<1><PLUR>><ANP><CAS<INE>>
SFX I   ök   einkébe      ök                        <PLUR><POSS<1><PLUR>><ANP><CAS<ILL>>
SFX I   ök   einké        ök                        <PLUR><POSS<1><PLUR>><ANP>
SFX I   ök   einktõl      ök                        <PLUR><POSS<1><PLUR>><CAS<ABL>>
SFX I   ök   einkrõl      ök                        <PLUR><POSS<1><PLUR>><CAS<DEL>>
SFX I   ök   einkre       ök                        <PLUR><POSS<1><PLUR>><CAS<SBL>>
SFX I   ök   einknél      ök                        <PLUR><POSS<1><PLUR>><CAS<ADE>>
SFX I   ök   einknek      ök                        <PLUR><POSS<1><PLUR>><CAS<DAT>>
SFX I   ök   einkként     ök                        <PLUR><POSS<1><PLUR>><CAS<FOR>>
SFX I   ök   einkké       ök                        <PLUR><POSS<1><PLUR>><CAS<TRA>>
SFX I   ök   einkkor      ök                        <PLUR><POSS<1><PLUR>><CAS<TEM>>
SFX I   ök   einkkel      ök                        <PLUR><POSS<1><PLUR>><CAS<INS>>
SFX I   ök   einkig       ök                        <PLUR><POSS<1><PLUR>><CAS<TER>>
SFX I   ök   einkhez      ök                        <PLUR><POSS<1><PLUR>><CAS<ALL>>
SFX I   ök   einket       ök                        <PLUR><POSS<1><PLUR>><CAS<ACC>>
SFX I   ök   einken       ök                        <PLUR><POSS<1><PLUR>><CAS<SUE>>
SFX I   ök   einkbõl      ök                        <PLUR><POSS<1><PLUR>><CAS<ELA>>
SFX I   ök   einkben      ök                        <PLUR><POSS<1><PLUR>><CAS<INE>>
SFX I   ök   einkbe       ök                        <PLUR><POSS<1><PLUR>><CAS<ILL>>
SFX I   ök   eink         ök                        <PLUR><POSS<1><PLUR>>
SFX I   ök   einek        ök                        <PLUR><POSS><CAS<DAT>>
SFX I   ök   ein          ök                        <PLUR><POSS><CAS<SUE>>
SFX I   ök   eimül        ök                        <PLUR><POSS<1>><CAS<ESS>>
SFX I   ök   eiméül       ök                        <PLUR><POSS<1>><ANP><CAS<ESS>>
SFX I   ök   eiméért      ök                        <PLUR><POSS<1>><ANP><CAS<CAU>>
SFX I   ök   eimévé       ök                        <PLUR><POSS<1>><ANP><CAS<TRA>>
SFX I   ök   eimével      ök                        <PLUR><POSS<1>><ANP><CAS<INS>>
SFX I   ök   eimétõl      ök                        <PLUR><POSS<1>><ANP><CAS<ABL>>
SFX I   ök   eimét        ök                        <PLUR><POSS<1>><ANP><CAS<ACC>>
SFX I   ök   eimérõl      ök                        <PLUR><POSS<1>><ANP><CAS<DEL>>
SFX I   ök   eimért       ök                        <PLUR><POSS<1>><CAS<CAU>>
SFX I   ök   eimére       ök                        <PLUR><POSS<1>><ANP><CAS<SBL>>
SFX I   ök   eiménél      ök                        <PLUR><POSS<1>><ANP><CAS<ADE>>
SFX I   ök   eimének      ök                        <PLUR><POSS<1>><ANP><CAS<DAT>>
SFX I   ök   eimén        ök                        <PLUR><POSS<1>><ANP><CAS<SUE>>
SFX I   ök   eiméiül      ök                        <PLUR><POSS<1>><ANP<PLUR>><CAS<ESS>>
SFX I   ök   eiméiért     ök                        <PLUR><POSS<1>><ANP<PLUR>><CAS<CAU>>
SFX I   ök   eiméivé      ök                        <PLUR><POSS<1>><ANP<PLUR>><CAS<TRA>>
SFX I   ök   eiméivel     ök                        <PLUR><POSS<1>><ANP<PLUR>><CAS<INS>>
SFX I   ök   eiméitõl     ök                        <PLUR><POSS<1>><ANP<PLUR>><CAS<ABL>>
SFX I   ök   eiméit       ök                        <PLUR><POSS<1>><ANP<PLUR>><CAS<ACC>>
SFX I   ök   eiméirõl     ök                        <PLUR><POSS<1>><ANP<PLUR>><CAS<DEL>>
SFX I   ök   eiméire      ök                        <PLUR><POSS<1>><ANP<PLUR>><CAS<SBL>>
SFX I   ök   eiméinél     ök                        <PLUR><POSS<1>><ANP<PLUR>><CAS<ADE>>
SFX I   ök   eiméinek     ök                        <PLUR><POSS<1>><ANP<PLUR>><CAS<DAT>>
SFX I   ök   eiméin       ök                        <PLUR><POSS<1>><ANP<PLUR>><CAS<SUE>>
SFX I   ök   eiméiig      ök                        <PLUR><POSS<1>><ANP<PLUR>><CAS<TER>>
SFX I   ök   eiméihez     ök                        <PLUR><POSS<1>><ANP<PLUR>><CAS<ALL>>
SFX I   ök   eiméig       ök                        <PLUR><POSS<1>><ANP><CAS<TER>>
SFX I   ök   eiméibõl     ök                        <PLUR><POSS<1>><ANP<PLUR>><CAS<ELA>>
SFX I   ök   eiméiben     ök                        <PLUR><POSS<1>><ANP<PLUR>><CAS<INE>>
SFX I   ök   eiméibe      ök                        <PLUR><POSS<1>><ANP<PLUR>><CAS<ILL>>
SFX I   ök   eiméi        ök                        <PLUR><POSS<1>><ANP<PLUR>>
SFX I   ök   eiméhez      ök                        <PLUR><POSS<1>><ANP><CAS<ALL>>
SFX I   ök   eimébõl      ök                        <PLUR><POSS<1>><ANP><CAS<ELA>>
SFX I   ök   eimében      ök                        <PLUR><POSS<1>><ANP><CAS<INE>>
SFX I   ök   eimébe       ök                        <PLUR><POSS<1>><ANP><CAS<ILL>>
SFX I   ök   eimé         ök                        <PLUR><POSS<1>><ANP>
SFX I   ök   eimtõl       ök                        <PLUR><POSS<1>><CAS<ABL>>
SFX I   ök   eimrõl       ök                        <PLUR><POSS<1>><CAS<DEL>>
SFX I   ök   eimre        ök                        <PLUR><POSS<1>><CAS<SBL>>
SFX I   ök   eimnél       ök                        <PLUR><POSS<1>><CAS<ADE>>
SFX I   ök   eimnek       ök                        <PLUR><POSS<1>><CAS<DAT>>
SFX I   ök   eimmé        ök                        <PLUR><POSS<1>><CAS<TRA>>
SFX I   ök   eimmel       ök                        <PLUR><POSS<1>><CAS<INS>>
SFX I   ök   eimként      ök                        <PLUR><POSS<1>><CAS<FOR>>
SFX I   ök   eimkor       ök                        <PLUR><POSS<1>><CAS<TEM>>
SFX I   ök   eimig        ök                        <PLUR><POSS<1>><CAS<TER>>
SFX I   ök   eimhez       ök                        <PLUR><POSS<1>><CAS<ALL>>
SFX I   ök   eimet        ök                        <PLUR><POSS<1>><CAS<ACC>>
SFX I   ök   eimen        ök                        <PLUR><POSS<1>><CAS<SUE>>
SFX I   ök   eimbõl       ök                        <PLUR><POSS<1>><CAS<ELA>>
SFX I   ök   eimben       ök                        <PLUR><POSS<1>><CAS<INE>>
SFX I   ök   eimbe        ök                        <PLUR><POSS<1>><CAS<ILL>>
SFX I   ök   eim          ök                        <PLUR><POSS<1>>
SFX I   ök   eikül        ök                        <PLUR><POSS<PLUR>><CAS<ESS>>
SFX I   ök   eikéül       ök                        <PLUR><POSS<PLUR>><ANP><CAS<ESS>>
SFX I   ök   eikéért      ök                        <PLUR><POSS<PLUR>><ANP><CAS<CAU>>
SFX I   ök   eikévé       ök                        <PLUR><POSS<PLUR>><ANP><CAS<TRA>>
SFX I   ök   eikével      ök                        <PLUR><POSS<PLUR>><ANP><CAS<INS>>
SFX I   ök   eikétõl      ök                        <PLUR><POSS<PLUR>><ANP><CAS<ABL>>
SFX I   ök   eikét        ök                        <PLUR><POSS<PLUR>><ANP><CAS<ACC>>
SFX I   ök   eikérõl      ök                        <PLUR><POSS<PLUR>><ANP><CAS<DEL>>
SFX I   ök   eikért       ök                        <PLUR><POSS<PLUR>><CAS<CAU>>
SFX I   ök   eikére       ök                        <PLUR><POSS<PLUR>><ANP><CAS<SBL>>
SFX I   ök   eikénél      ök                        <PLUR><POSS<PLUR>><ANP><CAS<ADE>>
SFX I   ök   eiként       ök                        <PLUR><POSS><CAS<FOR>>
SFX I   ök   eikének      ök                        <PLUR><POSS<PLUR>><ANP><CAS<DAT>>
SFX I   ök   eikén        ök                        <PLUR><POSS<PLUR>><ANP><CAS<SUE>>
SFX I   ök   eikéiül      ök                        <PLUR><POSS<PLUR>><ANP<PLUR>><CAS<ESS>>
SFX I   ök   eikéiért     ök                        <PLUR><POSS<PLUR>><ANP<PLUR>><CAS<CAU>>
SFX I   ök   eikéivé      ök                        <PLUR><POSS<PLUR>><ANP<PLUR>><CAS<TRA>>
SFX I   ök   eikéivel     ök                        <PLUR><POSS<PLUR>><ANP<PLUR>><CAS<INS>>
SFX I   ök   eikéitõl     ök                        <PLUR><POSS<PLUR>><ANP<PLUR>><CAS<ABL>>
SFX I   ök   eikéit       ök                        <PLUR><POSS<PLUR>><ANP<PLUR>><CAS<ACC>>
SFX I   ök   eikéirõl     ök                        <PLUR><POSS<PLUR>><ANP<PLUR>><CAS<DEL>>
SFX I   ök   eikéire      ök                        <PLUR><POSS<PLUR>><ANP<PLUR>><CAS<SBL>>
SFX I   ök   eikéinél     ök                        <PLUR><POSS<PLUR>><ANP<PLUR>><CAS<ADE>>
SFX I   ök   eikéinek     ök                        <PLUR><POSS<PLUR>><ANP<PLUR>><CAS<DAT>>
SFX I   ök   eikéin       ök                        <PLUR><POSS<PLUR>><ANP<PLUR>><CAS<SUE>>
SFX I   ök   eikéiig      ök                        <PLUR><POSS<PLUR>><ANP<PLUR>><CAS<TER>>
SFX I   ök   eikéihez     ök                        <PLUR><POSS<PLUR>><ANP<PLUR>><CAS<ALL>>
SFX I   ök   eikéig       ök                        <PLUR><POSS<PLUR>><ANP><CAS<TER>>
SFX I   ök   eikéibõl     ök                        <PLUR><POSS<PLUR>><ANP<PLUR>><CAS<ELA>>
SFX I   ök   eikéiben     ök                        <PLUR><POSS<PLUR>><ANP<PLUR>><CAS<INE>>
SFX I   ök   eikéibe      ök                        <PLUR><POSS<PLUR>><ANP<PLUR>><CAS<ILL>>
SFX I   ök   eikéi        ök                        <PLUR><POSS<PLUR>><ANP<PLUR>>
SFX I   ök   eikéhez      ök                        <PLUR><POSS<PLUR>><ANP><CAS<ALL>>
SFX I   ök   eikébõl      ök                        <PLUR><POSS<PLUR>><ANP><CAS<ELA>>
SFX I   ök   eikében      ök                        <PLUR><POSS<PLUR>><ANP><CAS<INE>>
SFX I   ök   eikébe       ök                        <PLUR><POSS<PLUR>><ANP><CAS<ILL>>
SFX I   ök   eiké         ök                        <PLUR><POSS<PLUR>><ANP>
SFX I   ök   eiktõl       ök                        <PLUR><POSS<PLUR>><CAS<ABL>>
SFX I   ök   eikrõl       ök                        <PLUR><POSS<PLUR>><CAS<DEL>>
SFX I   ök   eikre        ök                        <PLUR><POSS<PLUR>><CAS<SBL>>
SFX I   ök   eikor        ök                        <PLUR><POSS><CAS<TEM>>
SFX I   ök   eiknél       ök                        <PLUR><POSS<PLUR>><CAS<ADE>>
SFX I   ök   eiknek       ök                        <PLUR><POSS<PLUR>><CAS<DAT>>
SFX I   ök   eikként      ök                        <PLUR><POSS<PLUR>><CAS<FOR>>
SFX I   ök   eikké        ök                        <PLUR><POSS<PLUR>><CAS<TRA>>
SFX I   ök   eikkor       ök                        <PLUR><POSS<PLUR>><CAS<TEM>>
SFX I   ök   eikkel       ök                        <PLUR><POSS<PLUR>><CAS<INS>>
SFX I   ök   eikig        ök                        <PLUR><POSS<PLUR>><CAS<TER>>
SFX I   ök   eikhez       ök                        <PLUR><POSS<PLUR>><CAS<ALL>>
SFX I   ök   eiket        ök                        <PLUR><POSS<PLUR>><CAS<ACC>>
SFX I   ök   eiken        ök                        <PLUR><POSS<PLUR>><CAS<SUE>>
SFX I   ök   eikbõl       ök                        <PLUR><POSS<PLUR>><CAS<ELA>>
SFX I   ök   eikben       ök                        <PLUR><POSS<PLUR>><CAS<INE>>
SFX I   ök   eikbe        ök                        <PLUR><POSS<PLUR>><CAS<ILL>>
SFX I   ök   eik          ök                        <PLUR><POSS<PLUR>>
SFX I   ök   eiig         ök                        <PLUR><POSS><CAS<TER>>
SFX I   ök   eihez        ök                        <PLUR><POSS><CAS<ALL>>
SFX I   ök   eidül        ök                        <PLUR><POSS<2>><CAS<ESS>>
SFX I   ök   eidéül       ök                        <PLUR><POSS<2>><ANP><CAS<ESS>>
SFX I   ök   eidéért      ök                        <PLUR><POSS<2>><ANP><CAS<CAU>>
SFX I   ök   eidévé       ök                        <PLUR><POSS<2>><ANP><CAS<TRA>>
SFX I   ök   eidével      ök                        <PLUR><POSS<2>><ANP><CAS<INS>>
SFX I   ök   eidétõl      ök                        <PLUR><POSS<2>><ANP><CAS<ABL>>
SFX I   ök   eidét        ök                        <PLUR><POSS<2>><ANP><CAS<ACC>>
SFX I   ök   eidérõl      ök                        <PLUR><POSS<2>><ANP><CAS<DEL>>
SFX I   ök   eidért       ök                        <PLUR><POSS<2>><CAS<CAU>>
SFX I   ök   eidére       ök                        <PLUR><POSS<2>><ANP><CAS<SBL>>
SFX I   ök   eidénél      ök                        <PLUR><POSS<2>><ANP><CAS<ADE>>
SFX I   ök   eidének      ök                        <PLUR><POSS<2>><ANP><CAS<DAT>>
SFX I   ök   eidén        ök                        <PLUR><POSS<2>><ANP><CAS<SUE>>
SFX I   ök   eidéiül      ök                        <PLUR><POSS<2>><ANP<PLUR>><CAS<ESS>>
SFX I   ök   eidéiért     ök                        <PLUR><POSS<2>><ANP<PLUR>><CAS<CAU>>
SFX I   ök   eidéivé      ök                        <PLUR><POSS<2>><ANP<PLUR>><CAS<TRA>>
SFX I   ök   eidéivel     ök                        <PLUR><POSS<2>><ANP<PLUR>><CAS<INS>>
SFX I   ök   eidéitõl     ök                        <PLUR><POSS<2>><ANP<PLUR>><CAS<ABL>>
SFX I   ök   eidéit       ök                        <PLUR><POSS<2>><ANP<PLUR>><CAS<ACC>>
SFX I   ök   eidéirõl     ök                        <PLUR><POSS<2>><ANP<PLUR>><CAS<DEL>>
SFX I   ök   eidéire      ök                        <PLUR><POSS<2>><ANP<PLUR>><CAS<SBL>>
SFX I   ök   eidéinél     ök                        <PLUR><POSS<2>><ANP<PLUR>><CAS<ADE>>
SFX I   ök   eidéinek     ök                        <PLUR><POSS<2>><ANP<PLUR>><CAS<DAT>>
SFX I   ök   eidéin       ök                        <PLUR><POSS<2>><ANP<PLUR>><CAS<SUE>>
SFX I   ök   eidéiig      ök                        <PLUR><POSS<2>><ANP<PLUR>><CAS<TER>>
SFX I   ök   eidéihez     ök                        <PLUR><POSS<2>><ANP<PLUR>><CAS<ALL>>
SFX I   ök   eidéig       ök                        <PLUR><POSS<2>><ANP><CAS<TER>>
SFX I   ök   eidéibõl     ök                        <PLUR><POSS<2>><ANP<PLUR>><CAS<ELA>>
SFX I   ök   eidéiben     ök                        <PLUR><POSS<2>><ANP<PLUR>><CAS<INE>>
SFX I   ök   eidéibe      ök                        <PLUR><POSS<2>><ANP<PLUR>><CAS<ILL>>
SFX I   ök   eidéi        ök                        <PLUR><POSS<2>><ANP<PLUR>>
SFX I   ök   eidéhez      ök                        <PLUR><POSS<2>><ANP><CAS<ALL>>
SFX I   ök   eidébõl      ök                        <PLUR><POSS<2>><ANP><CAS<ELA>>
SFX I   ök   eidében      ök                        <PLUR><POSS<2>><ANP><CAS<INE>>
SFX I   ök   eidébe       ök                        <PLUR><POSS<2>><ANP><CAS<ILL>>
SFX I   ök   eidé         ök                        <PLUR><POSS<2>><ANP>
SFX I   ök   eidtõl       ök                        <PLUR><POSS<2>><CAS<ABL>>
SFX I   ök   eidrõl       ök                        <PLUR><POSS<2>><CAS<DEL>>
SFX I   ök   eidre        ök                        <PLUR><POSS<2>><CAS<SBL>>
SFX I   ök   eidnél       ök                        <PLUR><POSS<2>><CAS<ADE>>
SFX I   ök   eidnek       ök                        <PLUR><POSS<2>><CAS<DAT>>
SFX I   ök   eidként      ök                        <PLUR><POSS<2>><CAS<FOR>>
SFX I   ök   eidkor       ök                        <PLUR><POSS<2>><CAS<TEM>>
SFX I   ök   eidig        ök                        <PLUR><POSS<2>><CAS<TER>>
SFX I   ök   eidhez       ök                        <PLUR><POSS<2>><CAS<ALL>>
SFX I   ök   eidet        ök                        <PLUR><POSS<2>><CAS<ACC>>
SFX I   ök   eiden        ök                        <PLUR><POSS<2>><CAS<SUE>>
SFX I   ök   eiddé        ök                        <PLUR><POSS<2>><CAS<TRA>>
SFX I   ök   eiddel       ök                        <PLUR><POSS<2>><CAS<INS>>
SFX I   ök   eidbõl       ök                        <PLUR><POSS<2>><CAS<ELA>>
SFX I   ök   eidben       ök                        <PLUR><POSS<2>><CAS<INE>>
SFX I   ök   eidbe        ök                        <PLUR><POSS<2>><CAS<ILL>>
SFX I   ök   eid          ök                        <PLUR><POSS<2>>
SFX I   ök   eibõl        ök                        <PLUR><POSS><CAS<ELA>>
SFX I   ök   eiben        ök                        <PLUR><POSS><CAS<INE>>
SFX I   ök   eibe         ök                        <PLUR><POSS><CAS<ILL>>
SFX I   ök   ei           ök                        <PLUR><POSS>
SFX I   ök   e            [^dt]ök                   <POSS>
SFX I   ok   áéért        [^dt]ok                   <POSS><ANP><CAS<CAU>>
SFX I   ok   áévá         [^dt]ok                   <POSS><ANP><CAS<TRA>>
SFX I   ok   áéval        [^dt]ok                   <POSS><ANP><CAS<INS>>
SFX I   ok   áéul         [^dt]ok                   <POSS><ANP><CAS<ESS>>
SFX I   ok   áétól        [^dt]ok                   <POSS><ANP><CAS<ABL>>
SFX I   ok   áét          [^dt]ok                   <POSS><ANP><CAS<ACC>>
SFX I   ok   áéról        [^dt]ok                   <POSS><ANP><CAS<DEL>>
SFX I   ok   áért         [^dt]ok                   <POSS><CAS<CAU>>
SFX I   ok   áéra         [^dt]ok                   <POSS><ANP><CAS<SBL>>
SFX I   ok   áénál        [^dt]ok                   <POSS><ANP><CAS<ADE>>
SFX I   ok   áénak        [^dt]ok                   <POSS><ANP><CAS<DAT>>
SFX I   ok   áén          [^dt]ok                   <POSS><ANP><CAS<SUE>>
SFX I   ok   áéiért       [^dt]ok                   <POSS><ANP<PLUR>><CAS<CAU>>
SFX I   ok   áéivá        [^dt]ok                   <POSS><ANP<PLUR>><CAS<TRA>>
SFX I   ok   áéival       [^dt]ok                   <POSS><ANP<PLUR>><CAS<INS>>
SFX I   ok   áéiul        [^dt]ok                   <POSS><ANP<PLUR>><CAS<ESS>>
SFX I   ok   áéitól       [^dt]ok                   <POSS><ANP<PLUR>><CAS<ABL>>
SFX I   ok   áéit         [^dt]ok                   <POSS><ANP<PLUR>><CAS<ACC>>
SFX I   ok   áéiról       [^dt]ok                   <POSS><ANP<PLUR>><CAS<DEL>>
SFX I   ok   áéira        [^dt]ok                   <POSS><ANP<PLUR>><CAS<SBL>>
SFX I   ok   áéinál       [^dt]ok                   <POSS><ANP<PLUR>><CAS<ADE>>
SFX I   ok   áéinak       [^dt]ok                   <POSS><ANP<PLUR>><CAS<DAT>>
SFX I   ok   áéin         [^dt]ok                   <POSS><ANP<PLUR>><CAS<SUE>>
SFX I   ok   áéiig        [^dt]ok                   <POSS><ANP<PLUR>><CAS<TER>>
SFX I   ok   áéihoz       [^dt]ok                   <POSS><ANP<PLUR>><CAS<ALL>>
SFX I   ok   áéig         [^dt]ok                   <POSS><ANP><CAS<TER>>
SFX I   ok   áéiból       [^dt]ok                   <POSS><ANP<PLUR>><CAS<ELA>>
SFX I   ok   áéiban       [^dt]ok                   <POSS><ANP<PLUR>><CAS<INE>>
SFX I   ok   áéiba        [^dt]ok                   <POSS><ANP<PLUR>><CAS<ILL>>
SFX I   ok   áéi          [^dt]ok                   <POSS><ANP<PLUR>>
SFX I   ok   áéhoz        [^dt]ok                   <POSS><ANP><CAS<ALL>>
SFX I   ok   áéból        [^dt]ok                   <POSS><ANP><CAS<ELA>>
SFX I   ok   áéban        [^dt]ok                   <POSS><ANP><CAS<INE>>
SFX I   ok   áéba         [^dt]ok                   <POSS><ANP><CAS<ILL>>
SFX I   ok   áé           [^dt]ok                   <POSS><ANP>
SFX I   ok   ává          [^dt]ok                   <POSS><CAS<TRA>>
SFX I   ok   ával         [^dt]ok                   <POSS><CAS<INS>>
SFX I   ok   ául          [^dt]ok                   <POSS><CAS<ESS>>
SFX I   ok   ától         [^dt]ok                   <POSS><CAS<ABL>>
SFX I   ok   át           [^dt]ok                   <POSS><CAS<ACC>>
SFX I   ok   áról         [^dt]ok                   <POSS><CAS<DEL>>
SFX I   ok   ára          [^dt]ok                   <POSS><CAS<SBL>>
SFX I   ok   ánál         [^dt]ok                   <POSS><CAS<ADE>>
SFX I   ok   ának         [^dt]ok                   <POSS><CAS<DAT>>
SFX I   ok   án           [^dt]ok                   <POSS><CAS<SUE>>
SFX I   ok   áig          [^dt]ok                   <POSS><CAS<TER>>
SFX I   ok   ához         [^dt]ok                   <POSS><CAS<ALL>>
SFX I   ok   ából         [^dt]ok                   <POSS><CAS<ELA>>
SFX I   ok   ában         [^dt]ok                   <POSS><CAS<INE>>
SFX I   ok   ába          [^dt]ok                   <POSS><CAS<ILL>>
SFX I   ok   unkéért      ok                        <POSS<1><PLUR>><ANP><CAS<CAU>>
SFX I   ok   unkévá       ok                        <POSS<1><PLUR>><ANP><CAS<TRA>>
SFX I   ok   unkéval      ok                        <POSS<1><PLUR>><ANP><CAS<INS>>
SFX I   ok   unkéul       ok                        <POSS<1><PLUR>><ANP><CAS<ESS>>
SFX I   ok   unkétól      ok                        <POSS<1><PLUR>><ANP><CAS<ABL>>
SFX I   ok   unkét        ok                        <POSS<1><PLUR>><ANP><CAS<ACC>>
SFX I   ok   unkéról      ok                        <POSS<1><PLUR>><ANP><CAS<DEL>>
SFX I   ok   unkért       ok                        <POSS<1><PLUR>><CAS<CAU>>
SFX I   ok   unkéra       ok                        <POSS<1><PLUR>><ANP><CAS<SBL>>
SFX I   ok   unkénál      ok                        <POSS<1><PLUR>><ANP><CAS<ADE>>
SFX I   ok   unkénak      ok                        <POSS<1><PLUR>><ANP><CAS<DAT>>
SFX I   ok   unkén        ok                        <POSS<1><PLUR>><ANP><CAS<SUE>>
SFX I   ok   unkéiért     ok                        <POSS<1><PLUR>><ANP<PLUR>><CAS<CAU>>
SFX I   ok   unkéivá      ok                        <POSS<1><PLUR>><ANP<PLUR>><CAS<TRA>>
SFX I   ok   unkéival     ok                        <POSS<1><PLUR>><ANP<PLUR>><CAS<INS>>
SFX I   ok   unkéiul      ok                        <POSS<1><PLUR>><ANP<PLUR>><CAS<ESS>>
SFX I   ok   unkéitól     ok                        <POSS<1><PLUR>><ANP<PLUR>><CAS<ABL>>
SFX I   ok   unkéit       ok                        <POSS<1><PLUR>><ANP<PLUR>><CAS<ACC>>
SFX I   ok   unkéiról     ok                        <POSS<1><PLUR>><ANP<PLUR>><CAS<DEL>>
SFX I   ok   unkéira      ok                        <POSS<1><PLUR>><ANP<PLUR>><CAS<SBL>>
SFX I   ok   unkéinál     ok                        <POSS<1><PLUR>><ANP<PLUR>><CAS<ADE>>
SFX I   ok   unkéinak     ok                        <POSS<1><PLUR>><ANP<PLUR>><CAS<DAT>>
SFX I   ok   unkéin       ok                        <POSS<1><PLUR>><ANP<PLUR>><CAS<SUE>>
SFX I   ok   unkéiig      ok                        <POSS<1><PLUR>><ANP<PLUR>><CAS<TER>>
SFX I   ok   unkéihoz     ok                        <POSS<1><PLUR>><ANP<PLUR>><CAS<ALL>>
SFX I   ok   unkéig       ok                        <POSS<1><PLUR>><ANP><CAS<TER>>
SFX I   ok   unkéiból     ok                        <POSS<1><PLUR>><ANP<PLUR>><CAS<ELA>>
SFX I   ok   unkéiban     ok                        <POSS<1><PLUR>><ANP<PLUR>><CAS<INE>>
SFX I   ok   unkéiba      ok                        <POSS<1><PLUR>><ANP<PLUR>><CAS<ILL>>
SFX I   ok   unkéi        ok                        <POSS<1><PLUR>><ANP<PLUR>>
SFX I   ok   unkéhoz      ok                        <POSS<1><PLUR>><ANP><CAS<ALL>>
SFX I   ok   unkéból      ok                        <POSS<1><PLUR>><ANP><CAS<ELA>>
SFX I   ok   unkéban      ok                        <POSS<1><PLUR>><ANP><CAS<INE>>
SFX I   ok   unkéba       ok                        <POSS<1><PLUR>><ANP><CAS<ILL>>
SFX I   ok   unké         ok                        <POSS<1><PLUR>><ANP>
SFX I   ok   unkul        ok                        <POSS<1><PLUR>><CAS<ESS>>
SFX I   ok   unktól       ok                        <POSS<1><PLUR>><CAS<ABL>>
SFX I   ok   unkról       ok                        <POSS<1><PLUR>><CAS<DEL>>
SFX I   ok   unkra        ok                        <POSS<1><PLUR>><CAS<SBL>>
SFX I   ok   unkon        ok                        <POSS<1><PLUR>><CAS<SUE>>
SFX I   ok   unknál       ok                        <POSS<1><PLUR>><CAS<ADE>>
SFX I   ok   unknak       ok                        <POSS<1><PLUR>><CAS<DAT>>
SFX I   ok   unkként      ok                        <POSS<1><PLUR>><CAS<FOR>>
SFX I   ok   unkká        ok                        <POSS<1><PLUR>><CAS<TRA>>
SFX I   ok   unkkor       ok                        <POSS<1><PLUR>><CAS<TEM>>
SFX I   ok   unkkal       ok                        <POSS<1><PLUR>><CAS<INS>>
SFX I   ok   unkig        ok                        <POSS<1><PLUR>><CAS<TER>>
SFX I   ok   unkhoz       ok                        <POSS<1><PLUR>><CAS<ALL>>
SFX I   ok   unkból       ok                        <POSS<1><PLUR>><CAS<ELA>>
SFX I   ok   unkban       ok                        <POSS<1><PLUR>><CAS<INE>>
SFX I   ok   unkba        ok                        <POSS<1><PLUR>><CAS<ILL>>
SFX I   ok   unkat        ok                        <POSS<1><PLUR>><CAS<ACC>>
SFX I   ok   unk/&        ok                        <POSS<1><PLUR>><CAS<ACC>>
SFX I   ok   unk          ok                        <POSS<1><PLUR>>
SFX I   ok   ukéért       ok                        <POSS<PLUR>><ANP><CAS<CAU>>
SFX I   ok   ukévá        ok                        <POSS<PLUR>><ANP><CAS<TRA>>
SFX I   ok   ukéval       ok                        <POSS<PLUR>><ANP><CAS<INS>>
SFX I   ok   ukéul        ok                        <POSS<PLUR>><ANP><CAS<ESS>>
SFX I   ok   ukétól       ok                        <POSS<PLUR>><ANP><CAS<ABL>>
SFX I   ok   ukét         ok                        <POSS<PLUR>><ANP><CAS<ACC>>
SFX I   ok   ukéról       ok                        <POSS<PLUR>><ANP><CAS<DEL>>
SFX I   ok   ukért        ok                        <POSS<PLUR>><CAS<CAU>>
SFX I   ok   ukéra        ok                        <POSS<PLUR>><ANP><CAS<SBL>>
SFX I   ok   ukénál       ok                        <POSS<PLUR>><ANP><CAS<ADE>>
SFX I   ok   ukénak       ok                        <POSS<PLUR>><ANP><CAS<DAT>>
SFX I   ok   ukén         ok                        <POSS<PLUR>><ANP><CAS<SUE>>
SFX I   ok   ukéiért      ok                        <POSS<PLUR>><ANP<PLUR>><CAS<CAU>>
SFX I   ok   ukéivá       ok                        <POSS<PLUR>><ANP<PLUR>><CAS<TRA>>
SFX I   ok   ukéival      ok                        <POSS<PLUR>><ANP<PLUR>><CAS<INS>>
SFX I   ok   ukéiul       ok                        <POSS<PLUR>><ANP<PLUR>><CAS<ESS>>
SFX I   ok   ukéitól      ok                        <POSS<PLUR>><ANP<PLUR>><CAS<ABL>>
SFX I   ok   ukéit        ok                        <POSS<PLUR>><ANP<PLUR>><CAS<ACC>>
SFX I   ok   ukéiról      ok                        <POSS<PLUR>><ANP<PLUR>><CAS<DEL>>
SFX I   ok   ukéira       ok                        <POSS<PLUR>><ANP<PLUR>><CAS<SBL>>
SFX I   ok   ukéinál      ok                        <POSS<PLUR>><ANP<PLUR>><CAS<ADE>>
SFX I   ok   ukéinak      ok                        <POSS<PLUR>><ANP<PLUR>><CAS<DAT>>
SFX I   ok   ukéin        ok                        <POSS<PLUR>><ANP<PLUR>><CAS<SUE>>
SFX I   ok   ukéiig       ok                        <POSS<PLUR>><ANP<PLUR>><CAS<TER>>
SFX I   ok   ukéihoz      ok                        <POSS<PLUR>><ANP<PLUR>><CAS<ALL>>
SFX I   ok   ukéig        ok                        <POSS<PLUR>><ANP><CAS<TER>>
SFX I   ok   ukéiból      ok                        <POSS<PLUR>><ANP<PLUR>><CAS<ELA>>
SFX I   ok   ukéiban      ok                        <POSS<PLUR>><ANP<PLUR>><CAS<INE>>
SFX I   ok   ukéiba       ok                        <POSS<PLUR>><ANP<PLUR>><CAS<ILL>>
SFX I   ok   ukéi         ok                        <POSS<PLUR>><ANP<PLUR>>
SFX I   ok   ukéhoz       ok                        <POSS<PLUR>><ANP><CAS<ALL>>
SFX I   ok   ukéból       ok                        <POSS<PLUR>><ANP><CAS<ELA>>
SFX I   ok   ukéban       ok                        <POSS<PLUR>><ANP><CAS<INE>>
SFX I   ok   ukéba        ok                        <POSS<PLUR>><ANP><CAS<ILL>>
SFX I   ok   uké          ok                        <POSS<PLUR>><ANP>
SFX I   ok   ukul         ok                        <POSS<PLUR>><CAS<ESS>>
SFX I   ok   uktól        ok                        <POSS<PLUR>><CAS<ABL>>
SFX I   ok   ukról        ok                        <POSS<PLUR>><CAS<DEL>>
SFX I   ok   ukra         ok                        <POSS<PLUR>><CAS<SBL>>
SFX I   ok   ukon         ok                        <POSS<PLUR>><CAS<SUE>>
SFX I   ok   uknál        ok                        <POSS<PLUR>><CAS<ADE>>
SFX I   ok   uknak        ok                        <POSS<PLUR>><CAS<DAT>>
SFX I   ok   ukként       ok                        <POSS<PLUR>><CAS<FOR>>
SFX I   ok   ukká         ok                        <POSS<PLUR>><CAS<TRA>>
SFX I   ok   ukkor        ok                        <POSS<PLUR>><CAS<TEM>>
SFX I   ok   ukkal        ok                        <POSS<PLUR>><CAS<INS>>
SFX I   ok   ukig         ok                        <POSS<PLUR>><CAS<TER>>
SFX I   ok   ukhoz        ok                        <POSS<PLUR>><CAS<ALL>>
SFX I   ok   ukból        ok                        <POSS<PLUR>><CAS<ELA>>
SFX I   ok   ukban        ok                        <POSS<PLUR>><CAS<INE>>
SFX I   ok   ukba         ok                        <POSS<PLUR>><CAS<ILL>>
SFX I   ok   ukat         ok                        <POSS<PLUR>><CAS<ACC>>
SFX I   ok   uk/&         ok                        <POSS<PLUR>><CAS<ACC>>
SFX I   ok   uk           ok                        <POSS<PLUR>>
SFX I   ok   otokéért     ok                        <POSS<2><PLUR>><ANP><CAS<CAU>>
SFX I   ok   otokévá      ok                        <POSS<2><PLUR>><ANP><CAS<TRA>>
SFX I   ok   otokéval     ok                        <POSS<2><PLUR>><ANP><CAS<INS>>
SFX I   ok   otokéul      ok                        <POSS<2><PLUR>><ANP><CAS<ESS>>
SFX I   ok   otokétól     ok                        <POSS<2><PLUR>><ANP><CAS<ABL>>
SFX I   ok   otokét       ok                        <POSS<2><PLUR>><ANP><CAS<ACC>>
SFX I   ok   otokéról     ok                        <POSS<2><PLUR>><ANP><CAS<DEL>>
SFX I   ok   otokért      ok                        <POSS<2><PLUR>><CAS<CAU>>
SFX I   ok   otokéra      ok                        <POSS<2><PLUR>><ANP><CAS<SBL>>
SFX I   ok   otokénál     ok                        <POSS<2><PLUR>><ANP><CAS<ADE>>
SFX I   ok   otokénak     ok                        <POSS<2><PLUR>><ANP><CAS<DAT>>
SFX I   ok   otokén       ok                        <POSS<2><PLUR>><ANP><CAS<SUE>>
SFX I   ok   otokéiért    ok                        <POSS<2><PLUR>><ANP<PLUR>><CAS<CAU>>
SFX I   ok   otokéivá     ok                        <POSS<2><PLUR>><ANP<PLUR>><CAS<TRA>>
SFX I   ok   otokéival    ok                        <POSS<2><PLUR>><ANP<PLUR>><CAS<INS>>
SFX I   ok   otokéiul     ok                        <POSS<2><PLUR>><ANP<PLUR>><CAS<ESS>>
SFX I   ok   otokéitól    ok                        <POSS<2><PLUR>><ANP<PLUR>><CAS<ABL>>
SFX I   ok   otokéit      ok                        <POSS<2><PLUR>><ANP<PLUR>><CAS<ACC>>
SFX I   ok   otokéiról    ok                        <POSS<2><PLUR>><ANP<PLUR>><CAS<DEL>>
SFX I   ok   otokéira     ok                        <POSS<2><PLUR>><ANP<PLUR>><CAS<SBL>>
SFX I   ok   otokéinál    ok                        <POSS<2><PLUR>><ANP<PLUR>><CAS<ADE>>
SFX I   ok   otokéinak    ok                        <POSS<2><PLUR>><ANP<PLUR>><CAS<DAT>>
SFX I   ok   otokéin      ok                        <POSS<2><PLUR>><ANP<PLUR>><CAS<SUE>>
SFX I   ok   otokéiig     ok                        <POSS<2><PLUR>><ANP<PLUR>><CAS<TER>>
SFX I   ok   otokéihoz    ok                        <POSS<2><PLUR>><ANP<PLUR>><CAS<ALL>>
SFX I   ok   otokéig      ok                        <POSS<2><PLUR>><ANP><CAS<TER>>
SFX I   ok   otokéiból    ok                        <POSS<2><PLUR>><ANP<PLUR>><CAS<ELA>>
SFX I   ok   otokéiban    ok                        <POSS<2><PLUR>><ANP<PLUR>><CAS<INE>>
SFX I   ok   otokéiba     ok                        <POSS<2><PLUR>><ANP<PLUR>><CAS<ILL>>
SFX I   ok   otokéi       ok                        <POSS<2><PLUR>><ANP<PLUR>>
SFX I   ok   otokéhoz     ok                        <POSS<2><PLUR>><ANP><CAS<ALL>>
SFX I   ok   otokéból     ok                        <POSS<2><PLUR>><ANP><CAS<ELA>>
SFX I   ok   otokéban     ok                        <POSS<2><PLUR>><ANP><CAS<INE>>
SFX I   ok   otokéba      ok                        <POSS<2><PLUR>><ANP><CAS<ILL>>
SFX I   ok   otoké        ok                        <POSS<2><PLUR>><ANP>
SFX I   ok   otokul       ok                        <POSS<2><PLUR>><CAS<ESS>>
SFX I   ok   otoktól      ok                        <POSS<2><PLUR>><CAS<ABL>>
SFX I   ok   otokról      ok                        <POSS<2><PLUR>><CAS<DEL>>
SFX I   ok   otokra       ok                        <POSS<2><PLUR>><CAS<SBL>>
SFX I   ok   otokon       ok                        <POSS<2><PLUR>><CAS<SUE>>
SFX I   ok   otoknál      ok                        <POSS<2><PLUR>><CAS<ADE>>
SFX I   ok   otoknak      ok                        <POSS<2><PLUR>><CAS<DAT>>
SFX I   ok   otokként     ok                        <POSS<2><PLUR>><CAS<FOR>>
SFX I   ok   otokká       ok                        <POSS<2><PLUR>><CAS<TRA>>
SFX I   ok   otokkor      ok                        <POSS<2><PLUR>><CAS<TEM>>
SFX I   ok   otokkal      ok                        <POSS<2><PLUR>><CAS<INS>>
SFX I   ok   otokig       ok                        <POSS<2><PLUR>><CAS<TER>>
SFX I   ok   otokhoz      ok                        <POSS<2><PLUR>><CAS<ALL>>
SFX I   ok   otokból      ok                        <POSS<2><PLUR>><CAS<ELA>>
SFX I   ok   otokban      ok                        <POSS<2><PLUR>><CAS<INE>>
SFX I   ok   otokba       ok                        <POSS<2><PLUR>><CAS<ILL>>
SFX I   ok   otokat       ok                        <POSS<2><PLUR>><CAS<ACC>>
SFX I   ok   otok/&       ok                        <POSS<2><PLUR>><CAS<ACC>>
SFX I   ok   otok         ok                        <POSS<2><PLUR>>
SFX I   ok   ot           ok                        <CAS<ACC>>
SFX I   ok   ostul        ok                        [COMITATIVE]/ADV
SFX I ok onkénti/UFÖ ok [nkéPERIOD]/ADV[PLACE/TIME]/ADJ
SFX I   ok   onként       ok                        [nkéPERIOD]/ADV
SFX I   ok   oméért       ok                        <POSS<1>><ANP><CAS<CAU>>
SFX I   ok   omévá        ok                        <POSS<1>><ANP><CAS<TRA>>
SFX I   ok   oméval       ok                        <POSS<1>><ANP><CAS<INS>>
SFX I   ok   oméul        ok                        <POSS<1>><ANP><CAS<ESS>>
SFX I   ok   ométól       ok                        <POSS<1>><ANP><CAS<ABL>>
SFX I   ok   omét         ok                        <POSS<1>><ANP><CAS<ACC>>
SFX I   ok   oméról       ok                        <POSS<1>><ANP><CAS<DEL>>
SFX I   ok   omért        ok                        <POSS<1>><CAS<CAU>>
SFX I   ok   oméra        ok                        <POSS<1>><ANP><CAS<SBL>>
SFX I   ok   oménál       ok                        <POSS<1>><ANP><CAS<ADE>>
SFX I   ok   oménak       ok                        <POSS<1>><ANP><CAS<DAT>>
SFX I   ok   omén         ok                        <POSS<1>><ANP><CAS<SUE>>
SFX I   ok   oméiért      ok                        <POSS<1>><ANP<PLUR>><CAS<CAU>>
SFX I   ok   oméivá       ok                        <POSS<1>><ANP<PLUR>><CAS<TRA>>
SFX I   ok   oméival      ok                        <POSS<1>><ANP<PLUR>><CAS<INS>>
SFX I   ok   oméiul       ok                        <POSS<1>><ANP<PLUR>><CAS<ESS>>
SFX I   ok   oméitól      ok                        <POSS<1>><ANP<PLUR>><CAS<ABL>>
SFX I   ok   oméit        ok                        <POSS<1>><ANP<PLUR>><CAS<ACC>>
SFX I   ok   oméiról      ok                        <POSS<1>><ANP<PLUR>><CAS<DEL>>
SFX I   ok   oméira       ok                        <POSS<1>><ANP<PLUR>><CAS<SBL>>
SFX I   ok   oméinál      ok                        <POSS<1>><ANP<PLUR>><CAS<ADE>>
SFX I   ok   oméinak      ok                        <POSS<1>><ANP<PLUR>><CAS<DAT>>
SFX I   ok   oméin        ok                        <POSS<1>><ANP<PLUR>><CAS<SUE>>
SFX I   ok   oméiig       ok                        <POSS<1>><ANP<PLUR>><CAS<TER>>
SFX I   ok   oméihoz      ok                        <POSS<1>><ANP<PLUR>><CAS<ALL>>
SFX I   ok   oméig        ok                        <POSS<1>><ANP><CAS<TER>>
SFX I   ok   oméiból      ok                        <POSS<1>><ANP<PLUR>><CAS<ELA>>
SFX I   ok   oméiban      ok                        <POSS<1>><ANP<PLUR>><CAS<INE>>
SFX I   ok   oméiba       ok                        <POSS<1>><ANP<PLUR>><CAS<ILL>>
SFX I   ok   oméi         ok                        <POSS<1>><ANP<PLUR>>
SFX I   ok   oméhoz       ok                        <POSS<1>><ANP><CAS<ALL>>
SFX I   ok   oméból       ok                        <POSS<1>><ANP><CAS<ELA>>
SFX I   ok   oméban       ok                        <POSS<1>><ANP><CAS<INE>>
SFX I   ok   oméba        ok                        <POSS<1>><ANP><CAS<ILL>>
SFX I   ok   omé          ok                        <POSS<1>><ANP>
SFX I   ok   omul         ok                        <POSS<1>><CAS<ESS>>
SFX I   ok   omtól        ok                        <POSS<1>><CAS<ABL>>
SFX I   ok   omról        ok                        <POSS<1>><CAS<DEL>>
SFX I   ok   omra         ok                        <POSS<1>><CAS<SBL>>
SFX I   ok   omon         ok                        <POSS<1>><CAS<SUE>>
SFX I   ok   omnál        ok                        <POSS<1>><CAS<ADE>>
SFX I   ok   omnak        ok                        <POSS<1>><CAS<DAT>>
SFX I   ok   ommá         ok                        <POSS<1>><CAS<TRA>>
SFX I   ok   ommal        ok                        <POSS<1>><CAS<INS>>
SFX I   ok   omként       ok                        <POSS<1>><CAS<FOR>>
SFX I   ok   omkor        ok                        <POSS<1>><CAS<TEM>>
SFX I   ok   omig         ok                        <POSS<1>><CAS<TER>>
SFX I   ok   omhoz        ok                        <POSS<1>><CAS<ALL>>
SFX I   ok   omból        ok                        <POSS<1>><CAS<ELA>>
SFX I   ok   omban        ok                        <POSS<1>><CAS<INE>>
SFX I   ok   omba         ok                        <POSS<1>><CAS<ILL>>
SFX I   ok   omat         ok                        <POSS<1>><CAS<ACC>>
SFX I   ok   om/&         ok                        <POSS<1>><CAS<ACC>>
SFX I   ok   om           ok                        <POSS<1>>
SFX I   ok   okéért       ok                        <PLUR><ANP><CAS<CAU>>
SFX I   ok   okévá        ok                        <PLUR><ANP><CAS<TRA>>
SFX I   ok   okéval       ok                        <PLUR><ANP><CAS<INS>>
SFX I   ok   okéul        ok                        <PLUR><ANP><CAS<ESS>>
SFX I   ok   okétól       ok                        <PLUR><ANP><CAS<ABL>>
SFX I   ok   okét         ok                        <PLUR><ANP><CAS<ACC>>
SFX I   ok   okéról       ok                        <PLUR><ANP><CAS<DEL>>
SFX I   ok   okért        ok                        <PLUR><CAS<CAU>>
SFX I   ok   okéra        ok                        <PLUR><ANP><CAS<SBL>>
SFX I   ok   okénál       ok                        <PLUR><ANP><CAS<ADE>>
SFX I   ok   okénak       ok                        <PLUR><ANP><CAS<DAT>>
SFX I   ok   okén         ok                        <PLUR><ANP><CAS<SUE>>
SFX I   ok   okéiért      ok                        <PLUR><ANP<PLUR>><CAS<CAU>>
SFX I   ok   okéivá       ok                        <PLUR><ANP<PLUR>><CAS<TRA>>
SFX I   ok   okéival      ok                        <PLUR><ANP<PLUR>><CAS<INS>>
SFX I   ok   okéiul       ok                        <PLUR><ANP<PLUR>><CAS<ESS>>
SFX I   ok   okéitól      ok                        <PLUR><ANP<PLUR>><CAS<ABL>>
SFX I   ok   okéit        ok                        <PLUR><ANP<PLUR>><CAS<ACC>>
SFX I   ok   okéiról      ok                        <PLUR><ANP<PLUR>><CAS<DEL>>
SFX I   ok   okéira       ok                        <PLUR><ANP<PLUR>><CAS<SBL>>
SFX I   ok   okéinál      ok                        <PLUR><ANP<PLUR>><CAS<ADE>>
SFX I   ok   okéinak      ok                        <PLUR><ANP<PLUR>><CAS<DAT>>
SFX I   ok   okéin        ok                        <PLUR><ANP<PLUR>><CAS<SUE>>
SFX I   ok   okéiig       ok                        <PLUR><ANP<PLUR>><CAS<TER>>
SFX I   ok   okéihoz      ok                        <PLUR><ANP<PLUR>><CAS<ALL>>
SFX I   ok   okéig        ok                        <PLUR><ANP><CAS<TER>>
SFX I   ok   okéiból      ok                        <PLUR><ANP<PLUR>><CAS<ELA>>
SFX I   ok   okéiban      ok                        <PLUR><ANP<PLUR>><CAS<INE>>
SFX I   ok   okéiba       ok                        <PLUR><ANP<PLUR>><CAS<ILL>>
SFX I   ok   okéi         ok                        <PLUR><ANP<PLUR>>
SFX I   ok   okéhoz       ok                        <PLUR><ANP><CAS<ALL>>
SFX I   ok   okéból       ok                        <PLUR><ANP><CAS<ELA>>
SFX I   ok   okéban       ok                        <PLUR><ANP><CAS<INE>>
SFX I   ok   okéba        ok                        <PLUR><ANP><CAS<ILL>>
SFX I   ok   oké          ok                        <PLUR><ANP>
SFX I   ok   okul         ok                        <PLUR><CAS<ESS>>
SFX I   ok   októl        ok                        <PLUR><CAS<ABL>>
SFX I   ok   okról        ok                        <PLUR><CAS<DEL>>
SFX I   ok   okra         ok                        <PLUR><CAS<SBL>>
SFX I   ok   okon         ok                        <PLUR><CAS<SUE>>
SFX I   ok   oknál        ok                        <PLUR><CAS<ADE>>
SFX I   ok   oknak        ok                        <PLUR><CAS<DAT>>
SFX I   ok   okként       ok                        <PLUR><CAS<FOR>>
SFX I   ok   okká         ok                        <PLUR><CAS<TRA>>
SFX I   ok   okkor        ok                        <PLUR><CAS<TEM>>
SFX I   ok   okkal        ok                        <PLUR><CAS<INS>>
SFX I   ok   okig         ok                        <PLUR><CAS<TER>>
SFX I   ok   okhoz        ok                        <PLUR><CAS<ALL>>
SFX I   ok   okból        ok                        <PLUR><CAS<ELA>>
SFX I   ok   okban        ok                        <PLUR><CAS<INE>>
SFX I   ok   okba         ok                        <PLUR><CAS<ILL>>
SFX I   ok   okat         ok                        <PLUR><CAS<ACC>>
SFX I   ok   odéért       ok                        <POSS<2>><ANP><CAS<CAU>>
SFX I   ok   odévá        ok                        <POSS<2>><ANP><CAS<TRA>>
SFX I   ok   odéval       ok                        <POSS<2>><ANP><CAS<INS>>
SFX I   ok   odéul        ok                        <POSS<2>><ANP><CAS<ESS>>
SFX I   ok   odétól       ok                        <POSS<2>><ANP><CAS<ABL>>
SFX I   ok   odét         ok                        <POSS<2>><ANP><CAS<ACC>>
SFX I   ok   odéról       ok                        <POSS<2>><ANP><CAS<DEL>>
SFX I   ok   odért        ok                        <POSS<2>><CAS<CAU>>
SFX I   ok   odéra        ok                        <POSS<2>><ANP><CAS<SBL>>
SFX I   ok   odénál       ok                        <POSS<2>><ANP><CAS<ADE>>
SFX I   ok   odénak       ok                        <POSS<2>><ANP><CAS<DAT>>
SFX I   ok   odén         ok                        <POSS<2>><ANP><CAS<SUE>>
SFX I   ok   odéiért      ok                        <POSS<2>><ANP<PLUR>><CAS<CAU>>
SFX I   ok   odéivá       ok                        <POSS<2>><ANP<PLUR>><CAS<TRA>>
SFX I   ok   odéival      ok                        <POSS<2>><ANP<PLUR>><CAS<INS>>
SFX I   ok   odéiul       ok                        <POSS<2>><ANP<PLUR>><CAS<ESS>>
SFX I   ok   odéitól      ok                        <POSS<2>><ANP<PLUR>><CAS<ABL>>
SFX I   ok   odéit        ok                        <POSS<2>><ANP<PLUR>><CAS<ACC>>
SFX I   ok   odéiról      ok                        <POSS<2>><ANP<PLUR>><CAS<DEL>>
SFX I   ok   odéira       ok                        <POSS<2>><ANP<PLUR>><CAS<SBL>>
SFX I   ok   odéinál      ok                        <POSS<2>><ANP<PLUR>><CAS<ADE>>
SFX I   ok   odéinak      ok                        <POSS<2>><ANP<PLUR>><CAS<DAT>>
SFX I   ok   odéin        ok                        <POSS<2>><ANP<PLUR>><CAS<SUE>>
SFX I   ok   odéiig       ok                        <POSS<2>><ANP<PLUR>><CAS<TER>>
SFX I   ok   odéihoz      ok                        <POSS<2>><ANP<PLUR>><CAS<ALL>>
SFX I   ok   odéig        ok                        <POSS<2>><ANP><CAS<TER>>
SFX I   ok   odéiból      ok                        <POSS<2>><ANP<PLUR>><CAS<ELA>>
SFX I   ok   odéiban      ok                        <POSS<2>><ANP<PLUR>><CAS<INE>>
SFX I   ok   odéiba       ok                        <POSS<2>><ANP<PLUR>><CAS<ILL>>
SFX I   ok   odéi         ok                        <POSS<2>><ANP<PLUR>>
SFX I   ok   odéhoz       ok                        <POSS<2>><ANP><CAS<ALL>>
SFX I   ok   odéból       ok                        <POSS<2>><ANP><CAS<ELA>>
SFX I   ok   odéban       ok                        <POSS<2>><ANP><CAS<INE>>
SFX I   ok   odéba        ok                        <POSS<2>><ANP><CAS<ILL>>
SFX I   ok   odé          ok                        <POSS<2>><ANP>
SFX I   ok   odul         ok                        <POSS<2>><CAS<ESS>>
SFX I   ok   odtól        ok                        <POSS<2>><CAS<ABL>>
SFX I   ok   odról        ok                        <POSS<2>><CAS<DEL>>
SFX I   ok   odra         ok                        <POSS<2>><CAS<SBL>>
SFX I   ok   odon         ok                        <POSS<2>><CAS<SUE>>
SFX I   ok   odnál        ok                        <POSS<2>><CAS<ADE>>
SFX I   ok   odnak        ok                        <POSS<2>><CAS<DAT>>
SFX I   ok   odként       ok                        <POSS<2>><CAS<FOR>>
SFX I   ok   odkor        ok                        <POSS<2>><CAS<TEM>>
SFX I   ok   odig         ok                        <POSS<2>><CAS<TER>>
SFX I   ok   odhoz        ok                        <POSS<2>><CAS<ALL>>
SFX I   ok   oddá         ok                        <POSS<2>><CAS<TRA>>
SFX I   ok   oddal        ok                        <POSS<2>><CAS<INS>>
SFX I   ok   odból        ok                        <POSS<2>><CAS<ELA>>
SFX I   ok   odban        ok                        <POSS<2>><CAS<INE>>
SFX I   ok   odba         ok                        <POSS<2>><CAS<ILL>>
SFX I   ok   odat         ok                        <POSS<2>><CAS<ACC>>
SFX I   ok   od/&         ok                        <POSS<2>><CAS<ACC>>
SFX I   ok   od           ok                        <POSS<2>>
SFX I   ok   aként        [^dt]ok                   <POSS><CAS<FOR>>
SFX I   ok   akor         [^dt]ok                   <POSS><CAS<TEM>>
SFX I   ok   aiéért       ok                        <PLUR><POSS><ANP><CAS<CAU>>
SFX I   ok   aiévá        ok                        <PLUR><POSS><ANP><CAS<TRA>>
SFX I   ok   aiéval       ok                        <PLUR><POSS><ANP><CAS<INS>>
SFX I   ok   aiéul        ok                        <PLUR><POSS><ANP><CAS<ESS>>
SFX I   ok   aiétól       ok                        <PLUR><POSS><ANP><CAS<ABL>>
SFX I   ok   aiét         ok                        <PLUR><POSS><ANP><CAS<ACC>>
SFX I   ok   aiéról       ok                        <PLUR><POSS><ANP><CAS<DEL>>
SFX I   ok   aiért        ok                        <PLUR><POSS><CAS<CAU>>
SFX I   ok   aiéra        ok                        <PLUR><POSS><ANP><CAS<SBL>>
SFX I   ok   aiénál       ok                        <PLUR><POSS><ANP><CAS<ADE>>
SFX I   ok   aiénak       ok                        <PLUR><POSS><ANP><CAS<DAT>>
SFX I   ok   aién         ok                        <PLUR><POSS><ANP><CAS<SUE>>
SFX I   ok   aiéiért      ok                        <PLUR><POSS><ANP<PLUR>><CAS<CAU>>
SFX I   ok   aiéivá       ok                        <PLUR><POSS><ANP<PLUR>><CAS<TRA>>
SFX I   ok   aiéival      ok                        <PLUR><POSS><ANP<PLUR>><CAS<INS>>
SFX I   ok   aiéiul       ok                        <PLUR><POSS><ANP<PLUR>><CAS<ESS>>
SFX I   ok   aiéitól      ok                        <PLUR><POSS><ANP<PLUR>><CAS<ABL>>
SFX I   ok   aiéit        ok                        <PLUR><POSS><ANP<PLUR>><CAS<ACC>>
SFX I   ok   aiéiról      ok                        <PLUR><POSS><ANP<PLUR>><CAS<DEL>>
SFX I   ok   aiéira       ok                        <PLUR><POSS><ANP<PLUR>><CAS<SBL>>
SFX I   ok   aiéinál      ok                        <PLUR><POSS><ANP<PLUR>><CAS<ADE>>
SFX I   ok   aiéinak      ok                        <PLUR><POSS><ANP<PLUR>><CAS<DAT>>
SFX I   ok   aiéin        ok                        <PLUR><POSS><ANP<PLUR>><CAS<SUE>>
SFX I   ok   aiéiig       ok                        <PLUR><POSS><ANP<PLUR>><CAS<TER>>
SFX I   ok   aiéihoz      ok                        <PLUR><POSS><ANP<PLUR>><CAS<ALL>>
SFX I   ok   aiéig        ok                        <PLUR><POSS><ANP><CAS<TER>>
SFX I   ok   aiéiból      ok                        <PLUR><POSS><ANP<PLUR>><CAS<ELA>>
SFX I   ok   aiéiban      ok                        <PLUR><POSS><ANP<PLUR>><CAS<INE>>
SFX I   ok   aiéiba       ok                        <PLUR><POSS><ANP<PLUR>><CAS<ILL>>
SFX I   ok   aiéi         ok                        <PLUR><POSS><ANP<PLUR>>
SFX I   ok   aiéhoz       ok                        <PLUR><POSS><ANP><CAS<ALL>>
SFX I   ok   aiéból       ok                        <PLUR><POSS><ANP><CAS<ELA>>
SFX I   ok   aiéban       ok                        <PLUR><POSS><ANP><CAS<INE>>
SFX I   ok   aiéba        ok                        <PLUR><POSS><ANP><CAS<ILL>>
SFX I   ok   aié          ok                        <PLUR><POSS><ANP>
SFX I   ok   aivá         ok                        <PLUR><POSS><CAS<TRA>>
SFX I   ok   aival        ok                        <PLUR><POSS><CAS<INS>>
SFX I   ok   aiul         ok                        <PLUR><POSS><CAS<ESS>>
SFX I   ok   aitól        ok                        <PLUR><POSS><CAS<ABL>>
SFX I   ok   aitokéért    ok                        <PLUR><POSS<2><PLUR>><ANP><CAS<CAU>>
SFX I   ok   aitokévá     ok                        <PLUR><POSS<2><PLUR>><ANP><CAS<TRA>>
SFX I   ok   aitokéval    ok                        <PLUR><POSS<2><PLUR>><ANP><CAS<INS>>
SFX I   ok   aitokéul     ok                        <PLUR><POSS<2><PLUR>><ANP><CAS<ESS>>
SFX I   ok   aitokétól    ok                        <PLUR><POSS<2><PLUR>><ANP><CAS<ABL>>
SFX I   ok   aitokét      ok                        <PLUR><POSS<2><PLUR>><ANP><CAS<ACC>>
SFX I   ok   aitokéról    ok                        <PLUR><POSS<2><PLUR>><ANP><CAS<DEL>>
SFX I   ok   aitokért     ok                        <PLUR><POSS<2><PLUR>><CAS<CAU>>
SFX I   ok   aitokéra     ok                        <PLUR><POSS<2><PLUR>><ANP><CAS<SBL>>
SFX I   ok   aitokénál    ok                        <PLUR><POSS<2><PLUR>><ANP><CAS<ADE>>
SFX I   ok   aitokénak    ok                        <PLUR><POSS<2><PLUR>><ANP><CAS<DAT>>
SFX I   ok   aitokén      ok                        <PLUR><POSS<2><PLUR>><ANP><CAS<SUE>>
SFX I   ok   aitokéiért   ok                        <PLUR><POSS<2><PLUR>><ANP<PLUR>><CAS<CAU>>
SFX I   ok   aitokéivá    ok                        <PLUR><POSS<2><PLUR>><ANP<PLUR>><CAS<TRA>>
SFX I   ok   aitokéival   ok                        <PLUR><POSS<2><PLUR>><ANP<PLUR>><CAS<INS>>
SFX I   ok   aitokéiul    ok                        <PLUR><POSS<2><PLUR>><ANP<PLUR>><CAS<ESS>>
SFX I   ok   aitokéitól   ok                        <PLUR><POSS<2><PLUR>><ANP<PLUR>><CAS<ABL>>
SFX I   ok   aitokéit     ok                        <PLUR><POSS<2><PLUR>><ANP<PLUR>><CAS<ACC>>
SFX I   ok   aitokéiról   ok                        <PLUR><POSS<2><PLUR>><ANP<PLUR>><CAS<DEL>>
SFX I   ok   aitokéira    ok                        <PLUR><POSS<2><PLUR>><ANP<PLUR>><CAS<SBL>>
SFX I   ok   aitokéinál   ok                        <PLUR><POSS<2><PLUR>><ANP<PLUR>><CAS<ADE>>
SFX I   ok   aitokéinak   ok                        <PLUR><POSS<2><PLUR>><ANP<PLUR>><CAS<DAT>>
SFX I   ok   aitokéin     ok                        <PLUR><POSS<2><PLUR>><ANP<PLUR>><CAS<SUE>>
SFX I   ok   aitokéiig    ok                        <PLUR><POSS<2><PLUR>><ANP<PLUR>><CAS<TER>>
SFX I   ok   aitokéihoz   ok                        <PLUR><POSS<2><PLUR>><ANP<PLUR>><CAS<ALL>>
SFX I   ok   aitokéig     ok                        <PLUR><POSS<2><PLUR>><ANP><CAS<TER>>
SFX I   ok   aitokéiból   ok                        <PLUR><POSS<2><PLUR>><ANP<PLUR>><CAS<ELA>>
SFX I   ok   aitokéiban   ok                        <PLUR><POSS<2><PLUR>><ANP<PLUR>><CAS<INE>>
SFX I   ok   aitokéiba    ok                        <PLUR><POSS<2><PLUR>><ANP<PLUR>><CAS<ILL>>
SFX I   ok   aitokéi      ok                        <PLUR><POSS<2><PLUR>><ANP<PLUR>>
SFX I   ok   aitokéhoz    ok                        <PLUR><POSS<2><PLUR>><ANP><CAS<ALL>>
SFX I   ok   aitokéból    ok                        <PLUR><POSS<2><PLUR>><ANP><CAS<ELA>>
SFX I   ok   aitokéban    ok                        <PLUR><POSS<2><PLUR>><ANP><CAS<INE>>
SFX I   ok   aitokéba     ok                        <PLUR><POSS<2><PLUR>><ANP><CAS<ILL>>
SFX I   ok   aitoké       ok                        <PLUR><POSS<2><PLUR>><ANP>
SFX I   ok   aitokul      ok                        <PLUR><POSS<2><PLUR>><CAS<ESS>>
SFX I   ok   aitoktól     ok                        <PLUR><POSS<2><PLUR>><CAS<ABL>>
SFX I   ok   aitokról     ok                        <PLUR><POSS<2><PLUR>><CAS<DEL>>
SFX I   ok   aitokra      ok                        <PLUR><POSS<2><PLUR>><CAS<SBL>>
SFX I   ok   aitokon      ok                        <PLUR><POSS<2><PLUR>><CAS<SUE>>
SFX I   ok   aitoknál     ok                        <PLUR><POSS<2><PLUR>><CAS<ADE>>
SFX I   ok   aitoknak     ok                        <PLUR><POSS<2><PLUR>><CAS<DAT>>
SFX I   ok   aitokként    ok                        <PLUR><POSS<2><PLUR>><CAS<FOR>>
SFX I   ok   aitokká      ok                        <PLUR><POSS<2><PLUR>><CAS<TRA>>
SFX I   ok   aitokkor     ok                        <PLUR><POSS<2><PLUR>><CAS<TEM>>
SFX I   ok   aitokkal     ok                        <PLUR><POSS<2><PLUR>><CAS<INS>>
SFX I   ok   aitokig      ok                        <PLUR><POSS<2><PLUR>><CAS<TER>>
SFX I   ok   aitokhoz     ok                        <PLUR><POSS<2><PLUR>><CAS<ALL>>
SFX I   ok   aitokból     ok                        <PLUR><POSS<2><PLUR>><CAS<ELA>>
SFX I   ok   aitokban     ok                        <PLUR><POSS<2><PLUR>><CAS<INE>>
SFX I   ok   aitokba      ok                        <PLUR><POSS<2><PLUR>><CAS<ILL>>
SFX I   ok   aitokat      ok                        <PLUR><POSS<2><PLUR>><CAS<ACC>>
SFX I   ok   aitok        ok                        <PLUR><POSS<2><PLUR>>
SFX I   ok   ait          ok                        <PLUR><POSS><CAS<ACC>>
SFX I   ok   airól        ok                        <PLUR><POSS><CAS<DEL>>
SFX I   ok   aira         ok                        <PLUR><POSS><CAS<SBL>>
SFX I   ok   ainál        ok                        <PLUR><POSS><CAS<ADE>>
SFX I   ok   ainkéért     ok                        <PLUR><POSS<1><PLUR>><ANP><CAS<CAU>>
SFX I   ok   ainkévá      ok                        <PLUR><POSS<1><PLUR>><ANP><CAS<TRA>>
SFX I   ok   ainkéval     ok                        <PLUR><POSS<1><PLUR>><ANP><CAS<INS>>
SFX I   ok   ainkéul      ok                        <PLUR><POSS<1><PLUR>><ANP><CAS<ESS>>
SFX I   ok   ainkétól     ok                        <PLUR><POSS<1><PLUR>><ANP><CAS<ABL>>
SFX I   ok   ainkét       ok                        <PLUR><POSS<1><PLUR>><ANP><CAS<ACC>>
SFX I   ok   ainkéról     ok                        <PLUR><POSS<1><PLUR>><ANP><CAS<DEL>>
SFX I   ok   ainkért      ok                        <PLUR><POSS<1><PLUR>><CAS<CAU>>
SFX I   ok   ainkéra      ok                        <PLUR><POSS<1><PLUR>><ANP><CAS<SBL>>
SFX I   ok   ainkénál     ok                        <PLUR><POSS<1><PLUR>><ANP><CAS<ADE>>
SFX I   ok   ainkénak     ok                        <PLUR><POSS<1><PLUR>><ANP><CAS<DAT>>
SFX I   ok   ainkén       ok                        <PLUR><POSS<1><PLUR>><ANP><CAS<SUE>>
SFX I   ok   ainkéiért    ok                        <PLUR><POSS<1><PLUR>><ANP<PLUR>><CAS<CAU>>
SFX I   ok   ainkéivá     ok                        <PLUR><POSS<1><PLUR>><ANP<PLUR>><CAS<TRA>>
SFX I   ok   ainkéival    ok                        <PLUR><POSS<1><PLUR>><ANP<PLUR>><CAS<INS>>
SFX I   ok   ainkéiul     ok                        <PLUR><POSS<1><PLUR>><ANP<PLUR>><CAS<ESS>>
SFX I   ok   ainkéitól    ok                        <PLUR><POSS<1><PLUR>><ANP<PLUR>><CAS<ABL>>
SFX I   ok   ainkéit      ok                        <PLUR><POSS<1><PLUR>><ANP<PLUR>><CAS<ACC>>
SFX I   ok   ainkéiról    ok                        <PLUR><POSS<1><PLUR>><ANP<PLUR>><CAS<DEL>>
SFX I   ok   ainkéira     ok                        <PLUR><POSS<1><PLUR>><ANP<PLUR>><CAS<SBL>>
SFX I   ok   ainkéinál    ok                        <PLUR><POSS<1><PLUR>><ANP<PLUR>><CAS<ADE>>
SFX I   ok   ainkéinak    ok                        <PLUR><POSS<1><PLUR>><ANP<PLUR>><CAS<DAT>>
SFX I   ok   ainkéin      ok                        <PLUR><POSS<1><PLUR>><ANP<PLUR>><CAS<SUE>>
SFX I   ok   ainkéiig     ok                        <PLUR><POSS<1><PLUR>><ANP<PLUR>><CAS<TER>>
SFX I   ok   ainkéihoz    ok                        <PLUR><POSS<1><PLUR>><ANP<PLUR>><CAS<ALL>>
SFX I   ok   ainkéig      ok                        <PLUR><POSS<1><PLUR>><ANP><CAS<TER>>
SFX I   ok   ainkéiból    ok                        <PLUR><POSS<1><PLUR>><ANP<PLUR>><CAS<ELA>>
SFX I   ok   ainkéiban    ok                        <PLUR><POSS<1><PLUR>><ANP<PLUR>><CAS<INE>>
SFX I   ok   ainkéiba     ok                        <PLUR><POSS<1><PLUR>><ANP<PLUR>><CAS<ILL>>
SFX I   ok   ainkéi       ok                        <PLUR><POSS<1><PLUR>><ANP<PLUR>>
SFX I   ok   ainkéhoz     ok                        <PLUR><POSS<1><PLUR>><ANP><CAS<ALL>>
SFX I   ok   ainkéból     ok                        <PLUR><POSS<1><PLUR>><ANP><CAS<ELA>>
SFX I   ok   ainkéban     ok                        <PLUR><POSS<1><PLUR>><ANP><CAS<INE>>
SFX I   ok   ainkéba      ok                        <PLUR><POSS<1><PLUR>><ANP><CAS<ILL>>
SFX I   ok   ainké        ok                        <PLUR><POSS<1><PLUR>><ANP>
SFX I   ok   ainkul       ok                        <PLUR><POSS<1><PLUR>><CAS<ESS>>
SFX I   ok   ainktól      ok                        <PLUR><POSS<1><PLUR>><CAS<ABL>>
SFX I   ok   ainkról      ok                        <PLUR><POSS<1><PLUR>><CAS<DEL>>
SFX I   ok   ainkra       ok                        <PLUR><POSS<1><PLUR>><CAS<SBL>>
SFX I   ok   ainkon       ok                        <PLUR><POSS<1><PLUR>><CAS<SUE>>
SFX I   ok   ainknál      ok                        <PLUR><POSS<1><PLUR>><CAS<ADE>>
SFX I   ok   ainknak      ok                        <PLUR><POSS<1><PLUR>><CAS<DAT>>
SFX I   ok   ainkként     ok                        <PLUR><POSS<1><PLUR>><CAS<FOR>>
SFX I   ok   ainkká       ok                        <PLUR><POSS<1><PLUR>><CAS<TRA>>
SFX I   ok   ainkkor      ok                        <PLUR><POSS<1><PLUR>><CAS<TEM>>
SFX I   ok   ainkkal      ok                        <PLUR><POSS<1><PLUR>><CAS<INS>>
SFX I   ok   ainkig       ok                        <PLUR><POSS<1><PLUR>><CAS<TER>>
SFX I   ok   ainkhoz      ok                        <PLUR><POSS<1><PLUR>><CAS<ALL>>
SFX I   ok   ainkból      ok                        <PLUR><POSS<1><PLUR>><CAS<ELA>>
SFX I   ok   ainkban      ok                        <PLUR><POSS<1><PLUR>><CAS<INE>>
SFX I   ok   ainkba       ok                        <PLUR><POSS<1><PLUR>><CAS<ILL>>
SFX I   ok   ainkat       ok                        <PLUR><POSS<1><PLUR>><CAS<ACC>>
SFX I   ok   aink         ok                        <PLUR><POSS<1><PLUR>>
SFX I   ok   ainak        ok                        <PLUR><POSS><CAS<DAT>>
SFX I   ok   ain          ok                        <PLUR><POSS><CAS<SUE>>
SFX I   ok   aiméért      ok                        <PLUR><POSS<1>><ANP><CAS<CAU>>
SFX I   ok   aimévá       ok                        <PLUR><POSS<1>><ANP><CAS<TRA>>
SFX I   ok   aiméval      ok                        <PLUR><POSS<1>><ANP><CAS<INS>>
SFX I   ok   aiméul       ok                        <PLUR><POSS<1>><ANP><CAS<ESS>>
SFX I   ok   aimétól      ok                        <PLUR><POSS<1>><ANP><CAS<ABL>>
SFX I   ok   aimét        ok                        <PLUR><POSS<1>><ANP><CAS<ACC>>
SFX I   ok   aiméról      ok                        <PLUR><POSS<1>><ANP><CAS<DEL>>
SFX I   ok   aimért       ok                        <PLUR><POSS<1>><CAS<CAU>>
SFX I   ok   aiméra       ok                        <PLUR><POSS<1>><ANP><CAS<SBL>>
SFX I   ok   aiménál      ok                        <PLUR><POSS<1>><ANP><CAS<ADE>>
SFX I   ok   aiménak      ok                        <PLUR><POSS<1>><ANP><CAS<DAT>>
SFX I   ok   aimén        ok                        <PLUR><POSS<1>><ANP><CAS<SUE>>
SFX I   ok   aiméiért     ok                        <PLUR><POSS<1>><ANP<PLUR>><CAS<CAU>>
SFX I   ok   aiméivá      ok                        <PLUR><POSS<1>><ANP<PLUR>><CAS<TRA>>
SFX I   ok   aiméival     ok                        <PLUR><POSS<1>><ANP<PLUR>><CAS<INS>>
SFX I   ok   aiméiul      ok                        <PLUR><POSS<1>><ANP<PLUR>><CAS<ESS>>
SFX I   ok   aiméitól     ok                        <PLUR><POSS<1>><ANP<PLUR>><CAS<ABL>>
SFX I   ok   aiméit       ok                        <PLUR><POSS<1>><ANP<PLUR>><CAS<ACC>>
SFX I   ok   aiméiról     ok                        <PLUR><POSS<1>><ANP<PLUR>><CAS<DEL>>
SFX I   ok   aiméira      ok                        <PLUR><POSS<1>><ANP<PLUR>><CAS<SBL>>
SFX I   ok   aiméinál     ok                        <PLUR><POSS<1>><ANP<PLUR>><CAS<ADE>>
SFX I   ok   aiméinak     ok                        <PLUR><POSS<1>><ANP<PLUR>><CAS<DAT>>
SFX I   ok   aiméin       ok                        <PLUR><POSS<1>><ANP<PLUR>><CAS<SUE>>
SFX I   ok   aiméiig      ok                        <PLUR><POSS<1>><ANP<PLUR>><CAS<TER>>
SFX I   ok   aiméihoz     ok                        <PLUR><POSS<1>><ANP<PLUR>><CAS<ALL>>
SFX I   ok   aiméig       ok                        <PLUR><POSS<1>><ANP><CAS<TER>>
SFX I   ok   aiméiból     ok                        <PLUR><POSS<1>><ANP<PLUR>><CAS<ELA>>
SFX I   ok   aiméiban     ok                        <PLUR><POSS<1>><ANP<PLUR>><CAS<INE>>
SFX I   ok   aiméiba      ok                        <PLUR><POSS<1>><ANP<PLUR>><CAS<ILL>>
SFX I   ok   aiméi        ok                        <PLUR><POSS<1>><ANP<PLUR>>
SFX I   ok   aiméhoz      ok                        <PLUR><POSS<1>><ANP><CAS<ALL>>
SFX I   ok   aiméból      ok                        <PLUR><POSS<1>><ANP><CAS<ELA>>
SFX I   ok   aiméban      ok                        <PLUR><POSS<1>><ANP><CAS<INE>>
SFX I   ok   aiméba       ok                        <PLUR><POSS<1>><ANP><CAS<ILL>>
SFX I   ok   aimé         ok                        <PLUR><POSS<1>><ANP>
SFX I   ok   aimul        ok                        <PLUR><POSS<1>><CAS<ESS>>
SFX I   ok   aimtól       ok                        <PLUR><POSS<1>><CAS<ABL>>
SFX I   ok   aimról       ok                        <PLUR><POSS<1>><CAS<DEL>>
SFX I   ok   aimra        ok                        <PLUR><POSS<1>><CAS<SBL>>
SFX I   ok   aimon        ok                        <PLUR><POSS<1>><CAS<SUE>>
SFX I   ok   aimnál       ok                        <PLUR><POSS<1>><CAS<ADE>>
SFX I   ok   aimnak       ok                        <PLUR><POSS<1>><CAS<DAT>>
SFX I   ok   aimmá        ok                        <PLUR><POSS<1>><CAS<TRA>>
SFX I   ok   aimmal       ok                        <PLUR><POSS<1>><CAS<INS>>
SFX I   ok   aimként      ok                        <PLUR><POSS<1>><CAS<FOR>>
SFX I   ok   aimkor       ok                        <PLUR><POSS<1>><CAS<TEM>>
SFX I   ok   aimig        ok                        <PLUR><POSS<1>><CAS<TER>>
SFX I   ok   aimhoz       ok                        <PLUR><POSS<1>><CAS<ALL>>
SFX I   ok   aimból       ok                        <PLUR><POSS<1>><CAS<ELA>>
SFX I   ok   aimban       ok                        <PLUR><POSS<1>><CAS<INE>>
SFX I   ok   aimba        ok                        <PLUR><POSS<1>><CAS<ILL>>
SFX I   ok   aimat        ok                        <PLUR><POSS<1>><CAS<ACC>>
SFX I   ok   aim          ok                        <PLUR><POSS<1>>
SFX I   ok   aikéért      ok                        <PLUR><POSS<PLUR>><ANP><CAS<CAU>>
SFX I   ok   aikévá       ok                        <PLUR><POSS<PLUR>><ANP><CAS<TRA>>
SFX I   ok   aikéval      ok                        <PLUR><POSS<PLUR>><ANP><CAS<INS>>
SFX I   ok   aikéul       ok                        <PLUR><POSS<PLUR>><ANP><CAS<ESS>>
SFX I   ok   aikétól      ok                        <PLUR><POSS<PLUR>><ANP><CAS<ABL>>
SFX I   ok   aikét        ok                        <PLUR><POSS<PLUR>><ANP><CAS<ACC>>
SFX I   ok   aikéról      ok                        <PLUR><POSS<PLUR>><ANP><CAS<DEL>>
SFX I   ok   aikért       ok                        <PLUR><POSS<PLUR>><CAS<CAU>>
SFX I   ok   aikéra       ok                        <PLUR><POSS<PLUR>><ANP><CAS<SBL>>
SFX I   ok   aikénál      ok                        <PLUR><POSS<PLUR>><ANP><CAS<ADE>>
SFX I   ok   aiként       ok                        <PLUR><POSS><CAS<FOR>>
SFX I   ok   aikénak      ok                        <PLUR><POSS<PLUR>><ANP><CAS<DAT>>
SFX I   ok   aikén        ok                        <PLUR><POSS<PLUR>><ANP><CAS<SUE>>
SFX I   ok   aikéiért     ok                        <PLUR><POSS<PLUR>><ANP<PLUR>><CAS<CAU>>
SFX I   ok   aikéivá      ok                        <PLUR><POSS<PLUR>><ANP<PLUR>><CAS<TRA>>
SFX I   ok   aikéival     ok                        <PLUR><POSS<PLUR>><ANP<PLUR>><CAS<INS>>
SFX I   ok   aikéiul      ok                        <PLUR><POSS<PLUR>><ANP<PLUR>><CAS<ESS>>
SFX I   ok   aikéitól     ok                        <PLUR><POSS<PLUR>><ANP<PLUR>><CAS<ABL>>
SFX I   ok   aikéit       ok                        <PLUR><POSS<PLUR>><ANP<PLUR>><CAS<ACC>>
SFX I   ok   aikéiról     ok                        <PLUR><POSS<PLUR>><ANP<PLUR>><CAS<DEL>>
SFX I   ok   aikéira      ok                        <PLUR><POSS<PLUR>><ANP<PLUR>><CAS<SBL>>
SFX I   ok   aikéinál     ok                        <PLUR><POSS<PLUR>><ANP<PLUR>><CAS<ADE>>
SFX I   ok   aikéinak     ok                        <PLUR><POSS<PLUR>><ANP<PLUR>><CAS<DAT>>
SFX I   ok   aikéin       ok                        <PLUR><POSS<PLUR>><ANP<PLUR>><CAS<SUE>>
SFX I   ok   aikéiig      ok                        <PLUR><POSS<PLUR>><ANP<PLUR>><CAS<TER>>
SFX I   ok   aikéihoz     ok                        <PLUR><POSS<PLUR>><ANP<PLUR>><CAS<ALL>>
SFX I   ok   aikéig       ok                        <PLUR><POSS<PLUR>><ANP><CAS<TER>>
SFX I   ok   aikéiból     ok                        <PLUR><POSS<PLUR>><ANP<PLUR>><CAS<ELA>>
SFX I   ok   aikéiban     ok                        <PLUR><POSS<PLUR>><ANP<PLUR>><CAS<INE>>
SFX I   ok   aikéiba      ok                        <PLUR><POSS<PLUR>><ANP<PLUR>><CAS<ILL>>
SFX I   ok   aikéi        ok                        <PLUR><POSS<PLUR>><ANP<PLUR>>
SFX I   ok   aikéhoz      ok                        <PLUR><POSS<PLUR>><ANP><CAS<ALL>>
SFX I   ok   aikéból      ok                        <PLUR><POSS<PLUR>><ANP><CAS<ELA>>
SFX I   ok   aikéban      ok                        <PLUR><POSS<PLUR>><ANP><CAS<INE>>
SFX I   ok   aikéba       ok                        <PLUR><POSS<PLUR>><ANP><CAS<ILL>>
SFX I   ok   aiké         ok                        <PLUR><POSS<PLUR>><ANP>
SFX I   ok   aikul        ok                        <PLUR><POSS<PLUR>><CAS<ESS>>
SFX I   ok   aiktól       ok                        <PLUR><POSS<PLUR>><CAS<ABL>>
SFX I   ok   aikról       ok                        <PLUR><POSS<PLUR>><CAS<DEL>>
SFX I   ok   aikra        ok                        <PLUR><POSS<PLUR>><CAS<SBL>>
SFX I   ok   aikor        ok                        <PLUR><POSS><CAS<TEM>>
SFX I   ok   aikon        ok                        <PLUR><POSS<PLUR>><CAS<SUE>>
SFX I   ok   aiknál       ok                        <PLUR><POSS<PLUR>><CAS<ADE>>
SFX I   ok   aiknak       ok                        <PLUR><POSS<PLUR>><CAS<DAT>>
SFX I   ok   aikként      ok                        <PLUR><POSS<PLUR>><CAS<FOR>>
SFX I   ok   aikká        ok                        <PLUR><POSS<PLUR>><CAS<TRA>>
SFX I   ok   aikkor       ok                        <PLUR><POSS<PLUR>><CAS<TEM>>
SFX I   ok   aikkal       ok                        <PLUR><POSS<PLUR>><CAS<INS>>
SFX I   ok   aikig        ok                        <PLUR><POSS<PLUR>><CAS<TER>>
SFX I   ok   aikhoz       ok                        <PLUR><POSS<PLUR>><CAS<ALL>>
SFX I   ok   aikból       ok                        <PLUR><POSS<PLUR>><CAS<ELA>>
SFX I   ok   aikban       ok                        <PLUR><POSS<PLUR>><CAS<INE>>
SFX I   ok   aikba        ok                        <PLUR><POSS<PLUR>><CAS<ILL>>
SFX I   ok   aikat        ok                        <PLUR><POSS<PLUR>><CAS<ACC>>
SFX I   ok   aik          ok                        <PLUR><POSS<PLUR>>
SFX I   ok   aiig         ok                        <PLUR><POSS><CAS<TER>>
SFX I   ok   aihoz        ok                        <PLUR><POSS><CAS<ALL>>
SFX I   ok   aidéért      ok                        <PLUR><POSS<2>><ANP><CAS<CAU>>
SFX I   ok   aidévá       ok                        <PLUR><POSS<2>><ANP><CAS<TRA>>
SFX I   ok   aidéval      ok                        <PLUR><POSS<2>><ANP><CAS<INS>>
SFX I   ok   aidéul       ok                        <PLUR><POSS<2>><ANP><CAS<ESS>>
SFX I   ok   aidétól      ok                        <PLUR><POSS<2>><ANP><CAS<ABL>>
SFX I   ok   aidét        ok                        <PLUR><POSS<2>><ANP><CAS<ACC>>
SFX I   ok   aidéról      ok                        <PLUR><POSS<2>><ANP><CAS<DEL>>
SFX I   ok   aidért       ok                        <PLUR><POSS<2>><CAS<CAU>>
SFX I   ok   aidéra       ok                        <PLUR><POSS<2>><ANP><CAS<SBL>>
SFX I   ok   aidénál      ok                        <PLUR><POSS<2>><ANP><CAS<ADE>>
SFX I   ok   aidénak      ok                        <PLUR><POSS<2>><ANP><CAS<DAT>>
SFX I   ok   aidén        ok                        <PLUR><POSS<2>><ANP><CAS<SUE>>
SFX I   ok   aidéiért     ok                        <PLUR><POSS<2>><ANP<PLUR>><CAS<CAU>>
SFX I   ok   aidéivá      ok                        <PLUR><POSS<2>><ANP<PLUR>><CAS<TRA>>
SFX I   ok   aidéival     ok                        <PLUR><POSS<2>><ANP<PLUR>><CAS<INS>>
SFX I   ok   aidéiul      ok                        <PLUR><POSS<2>><ANP<PLUR>><CAS<ESS>>
SFX I   ok   aidéitól     ok                        <PLUR><POSS<2>><ANP<PLUR>><CAS<ABL>>
SFX I   ok   aidéit       ok                        <PLUR><POSS<2>><ANP<PLUR>><CAS<ACC>>
SFX I   ok   aidéiról     ok                        <PLUR><POSS<2>><ANP<PLUR>><CAS<DEL>>
SFX I   ok   aidéira      ok                        <PLUR><POSS<2>><ANP<PLUR>><CAS<SBL>>
SFX I   ok   aidéinál     ok                        <PLUR><POSS<2>><ANP<PLUR>><CAS<ADE>>
SFX I   ok   aidéinak     ok                        <PLUR><POSS<2>><ANP<PLUR>><CAS<DAT>>
SFX I   ok   aidéin       ok                        <PLUR><POSS<2>><ANP<PLUR>><CAS<SUE>>
SFX I   ok   aidéiig      ok                        <PLUR><POSS<2>><ANP<PLUR>><CAS<TER>>
SFX I   ok   aidéihoz     ok                        <PLUR><POSS<2>><ANP<PLUR>><CAS<ALL>>
SFX I   ok   aidéig       ok                        <PLUR><POSS<2>><ANP><CAS<TER>>
SFX I   ok   aidéiból     ok                        <PLUR><POSS<2>><ANP<PLUR>><CAS<ELA>>
SFX I   ok   aidéiban     ok                        <PLUR><POSS<2>><ANP<PLUR>><CAS<INE>>
SFX I   ok   aidéiba      ok                        <PLUR><POSS<2>><ANP<PLUR>><CAS<ILL>>
SFX I   ok   aidéi        ok                        <PLUR><POSS<2>><ANP<PLUR>>
SFX I   ok   aidéhoz      ok                        <PLUR><POSS<2>><ANP><CAS<ALL>>
SFX I   ok   aidéból      ok                        <PLUR><POSS<2>><ANP><CAS<ELA>>
SFX I   ok   aidéban      ok                        <PLUR><POSS<2>><ANP><CAS<INE>>
SFX I   ok   aidéba       ok                        <PLUR><POSS<2>><ANP><CAS<ILL>>
SFX I   ok   aidé         ok                        <PLUR><POSS<2>><ANP>
SFX I   ok   aidul        ok                        <PLUR><POSS<2>><CAS<ESS>>
SFX I   ok   aidtól       ok                        <PLUR><POSS<2>><CAS<ABL>>
SFX I   ok   aidról       ok                        <PLUR><POSS<2>><CAS<DEL>>
SFX I   ok   aidra        ok                        <PLUR><POSS<2>><CAS<SBL>>
SFX I   ok   aidon        ok                        <PLUR><POSS<2>><CAS<SUE>>
SFX I   ok   aidnál       ok                        <PLUR><POSS<2>><CAS<ADE>>
SFX I   ok   aidnak       ok                        <PLUR><POSS<2>><CAS<DAT>>
SFX I   ok   aidként      ok                        <PLUR><POSS<2>><CAS<FOR>>
SFX I   ok   aidkor       ok                        <PLUR><POSS<2>><CAS<TEM>>
SFX I   ok   aidig        ok                        <PLUR><POSS<2>><CAS<TER>>
SFX I   ok   aidhoz       ok                        <PLUR><POSS<2>><CAS<ALL>>
SFX I   ok   aiddá        ok                        <PLUR><POSS<2>><CAS<TRA>>
SFX I   ok   aiddal       ok                        <PLUR><POSS<2>><CAS<INS>>
SFX I   ok   aidból       ok                        <PLUR><POSS<2>><CAS<ELA>>
SFX I   ok   aidban       ok                        <PLUR><POSS<2>><CAS<INE>>
SFX I   ok   aidba        ok                        <PLUR><POSS<2>><CAS<ILL>>
SFX I   ok   aidat        ok                        <PLUR><POSS<2>><CAS<ACC>>
SFX I   ok   aid          ok                        <PLUR><POSS<2>>
SFX I   ok   aiból        ok                        <PLUR><POSS><CAS<ELA>>
SFX I   ok   aiban        ok                        <PLUR><POSS><CAS<INE>>
SFX I   ok   aiba         ok                        <PLUR><POSS><CAS<ILL>>
SFX I   ok   ai           ok                        <PLUR><POSS>
SFX I   ok   a            [^dt]ok                   <POSS>
SFX I   ek   ünkül        ek                        <POSS<1><PLUR>><CAS<ESS>>
SFX I   ek   ünkön        ek                        <POSS<1><PLUR>><CAS<SUE>>
SFX I   ek   ünkéül       ek                        <POSS<1><PLUR>><ANP><CAS<ESS>>
SFX I   ek   ünkéért      ek                        <POSS<1><PLUR>><ANP><CAS<CAU>>
SFX I   ek   ünkévé       ek                        <POSS<1><PLUR>><ANP><CAS<TRA>>
SFX I   ek   ünkével      ek                        <POSS<1><PLUR>><ANP><CAS<INS>>
SFX I   ek   ünkétõl      ek                        <POSS<1><PLUR>><ANP><CAS<ABL>>
SFX I   ek   ünkét        ek                        <POSS<1><PLUR>><ANP><CAS<ACC>>
SFX I   ek   ünkérõl      ek                        <POSS<1><PLUR>><ANP><CAS<DEL>>
SFX I   ek   ünkért       ek                        <POSS<1><PLUR>><CAS<CAU>>
SFX I   ek   ünkére       ek                        <POSS<1><PLUR>><ANP><CAS<SBL>>
SFX I   ek   ünkénél      ek                        <POSS<1><PLUR>><ANP><CAS<ADE>>
SFX I   ek   ünkének      ek                        <POSS<1><PLUR>><ANP><CAS<DAT>>
SFX I   ek   ünkén        ek                        <POSS<1><PLUR>><ANP><CAS<SUE>>
SFX I   ek   ünkéiül      ek                        <POSS<1><PLUR>><ANP<PLUR>><CAS<ESS>>
SFX I   ek   ünkéiért     ek                        <POSS<1><PLUR>><ANP<PLUR>><CAS<CAU>>
SFX I   ek   ünkéivé      ek                        <POSS<1><PLUR>><ANP<PLUR>><CAS<TRA>>
SFX I   ek   ünkéivel     ek                        <POSS<1><PLUR>><ANP<PLUR>><CAS<INS>>
SFX I   ek   ünkéitõl     ek                        <POSS<1><PLUR>><ANP<PLUR>><CAS<ABL>>
SFX I   ek   ünkéit       ek                        <POSS<1><PLUR>><ANP<PLUR>><CAS<ACC>>
SFX I   ek   ünkéirõl     ek                        <POSS<1><PLUR>><ANP<PLUR>><CAS<DEL>>
SFX I   ek   ünkéire      ek                        <POSS<1><PLUR>><ANP<PLUR>><CAS<SBL>>
SFX I   ek   ünkéinél     ek                        <POSS<1><PLUR>><ANP<PLUR>><CAS<ADE>>
SFX I   ek   ünkéinek     ek                        <POSS<1><PLUR>><ANP<PLUR>><CAS<DAT>>
SFX I   ek   ünkéin       ek                        <POSS<1><PLUR>><ANP<PLUR>><CAS<SUE>>
SFX I   ek   ünkéiig      ek                        <POSS<1><PLUR>><ANP<PLUR>><CAS<TER>>
SFX I   ek   ünkéihez     ek                        <POSS<1><PLUR>><ANP<PLUR>><CAS<ALL>>
SFX I   ek   ünkéig       ek                        <POSS<1><PLUR>><ANP><CAS<TER>>
SFX I   ek   ünkéibõl     ek                        <POSS<1><PLUR>><ANP<PLUR>><CAS<ELA>>
SFX I   ek   ünkéiben     ek                        <POSS<1><PLUR>><ANP<PLUR>><CAS<INE>>
SFX I   ek   ünkéibe      ek                        <POSS<1><PLUR>><ANP<PLUR>><CAS<ILL>>
SFX I   ek   ünkéi        ek                        <POSS<1><PLUR>><ANP<PLUR>>
SFX I   ek   ünkéhez      ek                        <POSS<1><PLUR>><ANP><CAS<ALL>>
SFX I   ek   ünkébõl      ek                        <POSS<1><PLUR>><ANP><CAS<ELA>>
SFX I   ek   ünkében      ek                        <POSS<1><PLUR>><ANP><CAS<INE>>
SFX I   ek   ünkébe       ek                        <POSS<1><PLUR>><ANP><CAS<ILL>>
SFX I   ek   ünké         ek                        <POSS<1><PLUR>><ANP>
SFX I   ek   ünktõl       ek                        <POSS<1><PLUR>><CAS<ABL>>
SFX I   ek   ünkrõl       ek                        <POSS<1><PLUR>><CAS<DEL>>
SFX I   ek   ünkre        ek                        <POSS<1><PLUR>><CAS<SBL>>
SFX I   ek   ünknél       ek                        <POSS<1><PLUR>><CAS<ADE>>
SFX I   ek   ünknek       ek                        <POSS<1><PLUR>><CAS<DAT>>
SFX I   ek   ünkként      ek                        <POSS<1><PLUR>><CAS<FOR>>
SFX I   ek   ünkké        ek                        <POSS<1><PLUR>><CAS<TRA>>
SFX I   ek   ünkkor       ek                        <POSS<1><PLUR>><CAS<TEM>>
SFX I   ek   ünkkel       ek                        <POSS<1><PLUR>><CAS<INS>>
SFX I   ek   ünkig        ek                        <POSS<1><PLUR>><CAS<TER>>
SFX I   ek   ünkhöz       ek                        <POSS<1><PLUR>><CAS<ALL>>
SFX I   ek   ünket        ek                        <POSS<1><PLUR>><CAS<ACC>>
SFX I   ek   ünkbõl       ek                        <POSS<1><PLUR>><CAS<ELA>>
SFX I   ek   ünkben       ek                        <POSS<1><PLUR>><CAS<INE>>
SFX I   ek   ünkbe        ek                        <POSS<1><PLUR>><CAS<ILL>>
SFX I   ek   ünk/&        ek                        <POSS<1><PLUR>><CAS<ACC>>
SFX I   ek   ünk          ek                        <POSS<1><PLUR>>
SFX I   ek   ükül         ek                        <POSS<PLUR>><CAS<ESS>>
SFX I   ek   ükön         ek                        <POSS<PLUR>><CAS<SUE>>
SFX I   ek   ükéül        ek                        <POSS<PLUR>><ANP><CAS<ESS>>
SFX I   ek   ükéért       ek                        <POSS<PLUR>><ANP><CAS<CAU>>
SFX I   ek   ükévé        ek                        <POSS<PLUR>><ANP><CAS<TRA>>
SFX I   ek   ükével       ek                        <POSS<PLUR>><ANP><CAS<INS>>
SFX I   ek   ükétõl       ek                        <POSS<PLUR>><ANP><CAS<ABL>>
SFX I   ek   ükét         ek                        <POSS<PLUR>><ANP><CAS<ACC>>
SFX I   ek   ükérõl       ek                        <POSS<PLUR>><ANP><CAS<DEL>>
SFX I   ek   ükért        ek                        <POSS<PLUR>><CAS<CAU>>
SFX I   ek   ükére        ek                        <POSS<PLUR>><ANP><CAS<SBL>>
SFX I   ek   ükénél       ek                        <POSS<PLUR>><ANP><CAS<ADE>>
SFX I   ek   ükének       ek                        <POSS<PLUR>><ANP><CAS<DAT>>
SFX I   ek   ükén         ek                        <POSS<PLUR>><ANP><CAS<SUE>>
SFX I   ek   ükéiül       ek                        <POSS<PLUR>><ANP<PLUR>><CAS<ESS>>
SFX I   ek   ükéiért      ek                        <POSS<PLUR>><ANP<PLUR>><CAS<CAU>>
SFX I   ek   ükéivé       ek                        <POSS<PLUR>><ANP<PLUR>><CAS<TRA>>
SFX I   ek   ükéivel      ek                        <POSS<PLUR>><ANP<PLUR>><CAS<INS>>
SFX I   ek   ükéitõl      ek                        <POSS<PLUR>><ANP<PLUR>><CAS<ABL>>
SFX I   ek   ükéit        ek                        <POSS<PLUR>><ANP<PLUR>><CAS<ACC>>
SFX I   ek   ükéirõl      ek                        <POSS<PLUR>><ANP<PLUR>><CAS<DEL>>
SFX I   ek   ükéire       ek                        <POSS<PLUR>><ANP<PLUR>><CAS<SBL>>
SFX I   ek   ükéinél      ek                        <POSS<PLUR>><ANP<PLUR>><CAS<ADE>>
SFX I   ek   ükéinek      ek                        <POSS<PLUR>><ANP<PLUR>><CAS<DAT>>
SFX I   ek   ükéin        ek                        <POSS<PLUR>><ANP<PLUR>><CAS<SUE>>
SFX I   ek   ükéiig       ek                        <POSS<PLUR>><ANP<PLUR>><CAS<TER>>
SFX I   ek   ükéihez      ek                        <POSS<PLUR>><ANP<PLUR>><CAS<ALL>>
SFX I   ek   ükéig        ek                        <POSS<PLUR>><ANP><CAS<TER>>
SFX I   ek   ükéibõl      ek                        <POSS<PLUR>><ANP<PLUR>><CAS<ELA>>
SFX I   ek   ükéiben      ek                        <POSS<PLUR>><ANP<PLUR>><CAS<INE>>
SFX I   ek   ükéibe       ek                        <POSS<PLUR>><ANP<PLUR>><CAS<ILL>>
SFX I   ek   ükéi         ek                        <POSS<PLUR>><ANP<PLUR>>
SFX I   ek   ükéhez       ek                        <POSS<PLUR>><ANP><CAS<ALL>>
SFX I   ek   ükébõl       ek                        <POSS<PLUR>><ANP><CAS<ELA>>
SFX I   ek   ükében       ek                        <POSS<PLUR>><ANP><CAS<INE>>
SFX I   ek   ükébe        ek                        <POSS<PLUR>><ANP><CAS<ILL>>
SFX I   ek   üké          ek                        <POSS<PLUR>><ANP>
SFX I   ek   üktõl        ek                        <POSS<PLUR>><CAS<ABL>>
SFX I   ek   ükrõl        ek                        <POSS<PLUR>><CAS<DEL>>
SFX I   ek   ükre         ek                        <POSS<PLUR>><CAS<SBL>>
SFX I   ek   üknél        ek                        <POSS<PLUR>><CAS<ADE>>
SFX I   ek   üknek        ek                        <POSS<PLUR>><CAS<DAT>>
SFX I   ek   ükként       ek                        <POSS<PLUR>><CAS<FOR>>
SFX I   ek   ükké         ek                        <POSS<PLUR>><CAS<TRA>>
SFX I   ek   ükkor        ek                        <POSS<PLUR>><CAS<TEM>>
SFX I   ek   ükkel        ek                        <POSS<PLUR>><CAS<INS>>
SFX I   ek   ükig         ek                        <POSS<PLUR>><CAS<TER>>
SFX I   ek   ükhöz        ek                        <POSS<PLUR>><CAS<ALL>>
SFX I   ek   üket         ek                        <POSS<PLUR>><CAS<ACC>>
SFX I   ek   ükbõl        ek                        <POSS<PLUR>><CAS<ELA>>
SFX I   ek   ükben        ek                        <POSS<PLUR>><CAS<INE>>
SFX I   ek   ükbe         ek                        <POSS<PLUR>><CAS<ILL>>
SFX I   ek   ük/&         ek                        <POSS<PLUR>><CAS<ACC>>
SFX I   ek   ük           ek                        <POSS<PLUR>>
SFX I   ek   ön           [öüû]vek                  <CAS<SUE>>
SFX I   ek   éül          [^dt]ek                   <POSS><CAS<ESS>>
SFX I   ek   ééül         [^dt]ek                   <POSS><ANP><CAS<ESS>>
SFX I   ek   ééért        [^dt]ek                   <POSS><ANP><CAS<CAU>>
SFX I   ek   éévé         [^dt]ek                   <POSS><ANP><CAS<TRA>>
SFX I   ek   éével        [^dt]ek                   <POSS><ANP><CAS<INS>>
SFX I   ek   éétõl        [^dt]ek                   <POSS><ANP><CAS<ABL>>
SFX I   ek   éét          [^dt]ek                   <POSS><ANP><CAS<ACC>>
SFX I   ek   éérõl        [^dt]ek                   <POSS><ANP><CAS<DEL>>
SFX I   ek   éért         [^dt]ek                   <POSS><CAS<CAU>>
SFX I   ek   éére         [^dt]ek                   <POSS><ANP><CAS<SBL>>
SFX I   ek   éénél        [^dt]ek                   <POSS><ANP><CAS<ADE>>
SFX I   ek   éének        [^dt]ek                   <POSS><ANP><CAS<DAT>>
SFX I   ek   één          [^dt]ek                   <POSS><ANP><CAS<SUE>>
SFX I   ek   ééiül        [^dt]ek                   <POSS><ANP<PLUR>><CAS<ESS>>
SFX I   ek   ééiért       [^dt]ek                   <POSS><ANP<PLUR>><CAS<CAU>>
SFX I   ek   ééivé        [^dt]ek                   <POSS><ANP<PLUR>><CAS<TRA>>
SFX I   ek   ééivel       [^dt]ek                   <POSS><ANP<PLUR>><CAS<INS>>
SFX I   ek   ééitõl       [^dt]ek                   <POSS><ANP<PLUR>><CAS<ABL>>
SFX I   ek   ééit         [^dt]ek                   <POSS><ANP<PLUR>><CAS<ACC>>
SFX I   ek   ééirõl       [^dt]ek                   <POSS><ANP<PLUR>><CAS<DEL>>
SFX I   ek   ééire        [^dt]ek                   <POSS><ANP<PLUR>><CAS<SBL>>
SFX I   ek   ééinél       [^dt]ek                   <POSS><ANP<PLUR>><CAS<ADE>>
SFX I   ek   ééinek       [^dt]ek                   <POSS><ANP<PLUR>><CAS<DAT>>
SFX I   ek   ééin         [^dt]ek                   <POSS><ANP<PLUR>><CAS<SUE>>
SFX I   ek   ééiig        [^dt]ek                   <POSS><ANP<PLUR>><CAS<TER>>
SFX I   ek   ééihez       [^dt]ek                   <POSS><ANP<PLUR>><CAS<ALL>>
SFX I   ek   ééig         [^dt]ek                   <POSS><ANP><CAS<TER>>
SFX I   ek   ééibõl       [^dt]ek                   <POSS><ANP<PLUR>><CAS<ELA>>
SFX I   ek   ééiben       [^dt]ek                   <POSS><ANP<PLUR>><CAS<INE>>
SFX I   ek   ééibe        [^dt]ek                   <POSS><ANP<PLUR>><CAS<ILL>>
SFX I   ek   ééi          [^dt]ek                   <POSS><ANP<PLUR>>
SFX I   ek   ééhez        [^dt]ek                   <POSS><ANP><CAS<ALL>>
SFX I   ek   éébõl        [^dt]ek                   <POSS><ANP><CAS<ELA>>
SFX I   ek   éében        [^dt]ek                   <POSS><ANP><CAS<INE>>
SFX I   ek   éébe         [^dt]ek                   <POSS><ANP><CAS<ILL>>
SFX I   ek   éé           [^dt]ek                   <POSS><ANP>
SFX I   ek   évé          [^dt]ek                   <POSS><CAS<TRA>>
SFX I   ek   ével         [^dt]ek                   <POSS><CAS<INS>>
SFX I   ek   étõl         [^dt]ek                   <POSS><CAS<ABL>>
SFX I   ek   ét           [^dt]ek                   <POSS><CAS<ACC>>
SFX I   ek   érõl         [^dt]ek                   <POSS><CAS<DEL>>
SFX I   ek   ére          [^dt]ek                   <POSS><CAS<SBL>>
SFX I   ek   énél         [^dt]ek                   <POSS><CAS<ADE>>
SFX I   ek   ének         [^dt]ek                   <POSS><CAS<DAT>>
SFX I   ek   én           [^dt]ek                   <POSS><CAS<SUE>>
SFX I   ek   éig          [^dt]ek                   <POSS><CAS<TER>>
SFX I   ek   éhez         [^dt]ek                   <POSS><CAS<ALL>>
SFX I   ek   ébõl         [^dt]ek                   <POSS><CAS<ELA>>
SFX I   ek   ében         [^dt]ek                   <POSS><CAS<INE>>
SFX I   ek   ébe          [^dt]ek                   <POSS><CAS<ILL>>
SFX I   ek   etekül       ek                        <POSS<2><PLUR>><CAS<ESS>>
SFX I   ek   etekéül      ek                        <POSS<2><PLUR>><ANP><CAS<ESS>>
SFX I   ek   etekéért     ek                        <POSS<2><PLUR>><ANP><CAS<CAU>>
SFX I   ek   etekévé      ek                        <POSS<2><PLUR>><ANP><CAS<TRA>>
SFX I   ek   etekével     ek                        <POSS<2><PLUR>><ANP><CAS<INS>>
SFX I   ek   etekétõl     ek                        <POSS<2><PLUR>><ANP><CAS<ABL>>
SFX I   ek   etekét       ek                        <POSS<2><PLUR>><ANP><CAS<ACC>>
SFX I   ek   etekérõl     ek                        <POSS<2><PLUR>><ANP><CAS<DEL>>
SFX I   ek   etekért      ek                        <POSS<2><PLUR>><CAS<CAU>>
SFX I   ek   etekére      ek                        <POSS<2><PLUR>><ANP><CAS<SBL>>
SFX I   ek   etekénél     ek                        <POSS<2><PLUR>><ANP><CAS<ADE>>
SFX I   ek   etekének     ek                        <POSS<2><PLUR>><ANP><CAS<DAT>>
SFX I   ek   etekén       ek                        <POSS<2><PLUR>><ANP><CAS<SUE>>
SFX I   ek   etekéiül     ek                        <POSS<2><PLUR>><ANP<PLUR>><CAS<ESS>>
SFX I   ek   etekéiért    ek                        <POSS<2><PLUR>><ANP<PLUR>><CAS<CAU>>
SFX I   ek   etekéivé     ek                        <POSS<2><PLUR>><ANP<PLUR>><CAS<TRA>>
SFX I   ek   etekéivel    ek                        <POSS<2><PLUR>><ANP<PLUR>><CAS<INS>>
SFX I   ek   etekéitõl    ek                        <POSS<2><PLUR>><ANP<PLUR>><CAS<ABL>>
SFX I   ek   etekéit      ek                        <POSS<2><PLUR>><ANP<PLUR>><CAS<ACC>>
SFX I   ek   etekéirõl    ek                        <POSS<2><PLUR>><ANP<PLUR>><CAS<DEL>>
SFX I   ek   etekéire     ek                        <POSS<2><PLUR>><ANP<PLUR>><CAS<SBL>>
SFX I   ek   etekéinél    ek                        <POSS<2><PLUR>><ANP<PLUR>><CAS<ADE>>
SFX I   ek   etekéinek    ek                        <POSS<2><PLUR>><ANP<PLUR>><CAS<DAT>>
SFX I   ek   etekéin      ek                        <POSS<2><PLUR>><ANP<PLUR>><CAS<SUE>>
SFX I   ek   etekéiig     ek                        <POSS<2><PLUR>><ANP<PLUR>><CAS<TER>>
SFX I   ek   etekéihez    ek                        <POSS<2><PLUR>><ANP<PLUR>><CAS<ALL>>
SFX I   ek   etekéig      ek                        <POSS<2><PLUR>><ANP><CAS<TER>>
SFX I   ek   etekéibõl    ek                        <POSS<2><PLUR>><ANP<PLUR>><CAS<ELA>>
SFX I   ek   etekéiben    ek                        <POSS<2><PLUR>><ANP<PLUR>><CAS<INE>>
SFX I   ek   etekéibe     ek                        <POSS<2><PLUR>><ANP<PLUR>><CAS<ILL>>
SFX I   ek   etekéi       ek                        <POSS<2><PLUR>><ANP<PLUR>>
SFX I   ek   etekéhez     ek                        <POSS<2><PLUR>><ANP><CAS<ALL>>
SFX I   ek   etekébõl     ek                        <POSS<2><PLUR>><ANP><CAS<ELA>>
SFX I   ek   etekében     ek                        <POSS<2><PLUR>><ANP><CAS<INE>>
SFX I   ek   etekébe      ek                        <POSS<2><PLUR>><ANP><CAS<ILL>>
SFX I   ek   eteké        ek                        <POSS<2><PLUR>><ANP>
SFX I   ek   etektõl      ek                        <POSS<2><PLUR>><CAS<ABL>>
SFX I   ek   etekrõl      ek                        <POSS<2><PLUR>><CAS<DEL>>
SFX I   ek   etekre       ek                        <POSS<2><PLUR>><CAS<SBL>>
SFX I   ek   eteknél      ek                        <POSS<2><PLUR>><CAS<ADE>>
SFX I   ek   eteknek      ek                        <POSS<2><PLUR>><CAS<DAT>>
SFX I   ek   etekként     ek                        <POSS<2><PLUR>><CAS<FOR>>
SFX I   ek   etekké       ek                        <POSS<2><PLUR>><CAS<TRA>>
SFX I   ek   etekkor      ek                        <POSS<2><PLUR>><CAS<TEM>>
SFX I   ek   etekkel      ek                        <POSS<2><PLUR>><CAS<INS>>
SFX I   ek   etekig       ek                        <POSS<2><PLUR>><CAS<TER>>
SFX I   ek   etekhez      ek                        <POSS<2><PLUR>><CAS<ALL>>
SFX I   ek   eteket       ek                        <POSS<2><PLUR>><CAS<ACC>>
SFX I   ek   eteken       ek                        <POSS<2><PLUR>><CAS<SUE>>
SFX I   ek   etekbõl      ek                        <POSS<2><PLUR>><CAS<ELA>>
SFX I   ek   etekben      ek                        <POSS<2><PLUR>><CAS<INE>>
SFX I   ek   etekbe       ek                        <POSS<2><PLUR>><CAS<ILL>>
SFX I   ek   etek/&       ek                        <POSS<2><PLUR>><CAS<ACC>>
SFX I   ek   etek         ek                        <POSS<2><PLUR>>
SFX I   ek   et           ek                        <CAS<ACC>>
SFX I   ek   estül        ek                        [COMITATIVE]/ADV
SFX I ek enkénti/VG× ek [nkéPERIOD]/ADV[PLACE/TIME]/ADJ
SFX I   ek   enként       ek                        [nkéPERIOD]/ADV
SFX I   ek   en           evek                      <CAS<SUE>>
SFX I   ek   emül         ek                        <POSS<1>><CAS<ESS>>
SFX I   ek   eméül        ek                        <POSS<1>><ANP><CAS<ESS>>
SFX I   ek   eméért       ek                        <POSS<1>><ANP><CAS<CAU>>
SFX I   ek   emévé        ek                        <POSS<1>><ANP><CAS<TRA>>
SFX I   ek   emével       ek                        <POSS<1>><ANP><CAS<INS>>
SFX I   ek   emétõl       ek                        <POSS<1>><ANP><CAS<ABL>>
SFX I   ek   emét         ek                        <POSS<1>><ANP><CAS<ACC>>
SFX I   ek   emérõl       ek                        <POSS<1>><ANP><CAS<DEL>>
SFX I   ek   emért        ek                        <POSS<1>><CAS<CAU>>
SFX I   ek   emére        ek                        <POSS<1>><ANP><CAS<SBL>>
SFX I   ek   eménél       ek                        <POSS<1>><ANP><CAS<ADE>>
SFX I   ek   emének       ek                        <POSS<1>><ANP><CAS<DAT>>
SFX I   ek   emén         ek                        <POSS<1>><ANP><CAS<SUE>>
SFX I   ek   eméiül       ek                        <POSS<1>><ANP<PLUR>><CAS<ESS>>
SFX I   ek   eméiért      ek                        <POSS<1>><ANP<PLUR>><CAS<CAU>>
SFX I   ek   eméivé       ek                        <POSS<1>><ANP<PLUR>><CAS<TRA>>
SFX I   ek   eméivel      ek                        <POSS<1>><ANP<PLUR>><CAS<INS>>
SFX I   ek   eméitõl      ek                        <POSS<1>><ANP<PLUR>><CAS<ABL>>
SFX I   ek   eméit        ek                        <POSS<1>><ANP<PLUR>><CAS<ACC>>
SFX I   ek   eméirõl      ek                        <POSS<1>><ANP<PLUR>><CAS<DEL>>
SFX I   ek   eméire       ek                        <POSS<1>><ANP<PLUR>><CAS<SBL>>
SFX I   ek   eméinél      ek                        <POSS<1>><ANP<PLUR>><CAS<ADE>>
SFX I   ek   eméinek      ek                        <POSS<1>><ANP<PLUR>><CAS<DAT>>
SFX I   ek   eméin        ek                        <POSS<1>><ANP<PLUR>><CAS<SUE>>
SFX I   ek   eméiig       ek                        <POSS<1>><ANP<PLUR>><CAS<TER>>
SFX I   ek   eméihez      ek                        <POSS<1>><ANP<PLUR>><CAS<ALL>>
SFX I   ek   eméig        ek                        <POSS<1>><ANP><CAS<TER>>
SFX I   ek   eméibõl      ek                        <POSS<1>><ANP<PLUR>><CAS<ELA>>
SFX I   ek   eméiben      ek                        <POSS<1>><ANP<PLUR>><CAS<INE>>
SFX I   ek   eméibe       ek                        <POSS<1>><ANP<PLUR>><CAS<ILL>>
SFX I   ek   eméi         ek                        <POSS<1>><ANP<PLUR>>
SFX I   ek   eméhez       ek                        <POSS<1>><ANP><CAS<ALL>>
SFX I   ek   emébõl       ek                        <POSS<1>><ANP><CAS<ELA>>
SFX I   ek   emében       ek                        <POSS<1>><ANP><CAS<INE>>
SFX I   ek   emébe        ek                        <POSS<1>><ANP><CAS<ILL>>
SFX I   ek   emé          ek                        <POSS<1>><ANP>
SFX I   ek   emtõl        ek                        <POSS<1>><CAS<ABL>>
SFX I   ek   emrõl        ek                        <POSS<1>><CAS<DEL>>
SFX I   ek   emre         ek                        <POSS<1>><CAS<SBL>>
SFX I   ek   emnél        ek                        <POSS<1>><CAS<ADE>>
SFX I   ek   emnek        ek                        <POSS<1>><CAS<DAT>>
SFX I   ek   emmé         ek                        <POSS<1>><CAS<TRA>>
SFX I   ek   emmel        ek                        <POSS<1>><CAS<INS>>
SFX I   ek   emként       ek                        <POSS<1>><CAS<FOR>>
SFX I   ek   emkor        ek                        <POSS<1>><CAS<TEM>>
SFX I   ek   emig         ek                        <POSS<1>><CAS<TER>>
SFX I   ek   emhez        ek                        <POSS<1>><CAS<ALL>>
SFX I   ek   emet         ek                        <POSS<1>><CAS<ACC>>
SFX I   ek   emen         ek                        <POSS<1>><CAS<SUE>>
SFX I   ek   embõl        ek                        <POSS<1>><CAS<ELA>>
SFX I   ek   emben        ek                        <POSS<1>><CAS<INE>>
SFX I   ek   embe         ek                        <POSS<1>><CAS<ILL>>
SFX I   ek   em/&         ek                        <POSS<1>><CAS<ACC>>
SFX I   ek   em           ek                        <POSS<1>>
SFX I   ek   ekül         ek                        <PLUR><CAS<ESS>>
SFX I   ek   ekéül        ek                        <PLUR><ANP><CAS<ESS>>
SFX I   ek   ekéért       ek                        <PLUR><ANP><CAS<CAU>>
SFX I   ek   ekévé        ek                        <PLUR><ANP><CAS<TRA>>
SFX I   ek   ekével       ek                        <PLUR><ANP><CAS<INS>>
SFX I   ek   ekétõl       ek                        <PLUR><ANP><CAS<ABL>>
SFX I   ek   ekét         ek                        <PLUR><ANP><CAS<ACC>>
SFX I   ek   ekérõl       ek                        <PLUR><ANP><CAS<DEL>>
SFX I   ek   ekért        ek                        <PLUR><CAS<CAU>>
SFX I   ek   ekére        ek                        <PLUR><ANP><CAS<SBL>>
SFX I   ek   ekénél       ek                        <PLUR><ANP><CAS<ADE>>
SFX I   ek   eként        [^dt]ek                   <POSS><CAS<FOR>>
SFX I   ek   ekének       ek                        <PLUR><ANP><CAS<DAT>>
SFX I   ek   ekén         ek                        <PLUR><ANP><CAS<SUE>>
SFX I   ek   ekéiül       ek                        <PLUR><ANP<PLUR>><CAS<ESS>>
SFX I   ek   ekéiért      ek                        <PLUR><ANP<PLUR>><CAS<CAU>>
SFX I   ek   ekéivé       ek                        <PLUR><ANP<PLUR>><CAS<TRA>>
SFX I   ek   ekéivel      ek                        <PLUR><ANP<PLUR>><CAS<INS>>
SFX I   ek   ekéitõl      ek                        <PLUR><ANP<PLUR>><CAS<ABL>>
SFX I   ek   ekéit        ek                        <PLUR><ANP<PLUR>><CAS<ACC>>
SFX I   ek   ekéirõl      ek                        <PLUR><ANP<PLUR>><CAS<DEL>>
SFX I   ek   ekéire       ek                        <PLUR><ANP<PLUR>><CAS<SBL>>
SFX I   ek   ekéinél      ek                        <PLUR><ANP<PLUR>><CAS<ADE>>
SFX I   ek   ekéinek      ek                        <PLUR><ANP<PLUR>><CAS<DAT>>
SFX I   ek   ekéin        ek                        <PLUR><ANP<PLUR>><CAS<SUE>>
SFX I   ek   ekéiig       ek                        <PLUR><ANP<PLUR>><CAS<TER>>
SFX I   ek   ekéihez      ek                        <PLUR><ANP<PLUR>><CAS<ALL>>
SFX I   ek   ekéig        ek                        <PLUR><ANP><CAS<TER>>
SFX I   ek   ekéibõl      ek                        <PLUR><ANP<PLUR>><CAS<ELA>>
SFX I   ek   ekéiben      ek                        <PLUR><ANP<PLUR>><CAS<INE>>
SFX I   ek   ekéibe       ek                        <PLUR><ANP<PLUR>><CAS<ILL>>
SFX I   ek   ekéi         ek                        <PLUR><ANP<PLUR>>
SFX I   ek   ekéhez       ek                        <PLUR><ANP><CAS<ALL>>
SFX I   ek   ekébõl       ek                        <PLUR><ANP><CAS<ELA>>
SFX I   ek   ekében       ek                        <PLUR><ANP><CAS<INE>>
SFX I   ek   ekébe        ek                        <PLUR><ANP><CAS<ILL>>
SFX I   ek   eké          ek                        <PLUR><ANP>
SFX I   ek   ektõl        ek                        <PLUR><CAS<ABL>>
SFX I   ek   ekrõl        ek                        <PLUR><CAS<DEL>>
SFX I   ek   ekre         ek                        <PLUR><CAS<SBL>>
SFX I   ek   ekor         [^dt]ek                   <POSS><CAS<TEM>>
SFX I   ek   eknél        ek                        <PLUR><CAS<ADE>>
SFX I   ek   eknek        ek                        <PLUR><CAS<DAT>>
SFX I   ek   ekként       ek                        <PLUR><CAS<FOR>>
SFX I   ek   ekké         ek                        <PLUR><CAS<TRA>>
SFX I   ek   ekkor        ek                        <PLUR><CAS<TEM>>
SFX I   ek   ekkel        ek                        <PLUR><CAS<INS>>
SFX I   ek   ekig         ek                        <PLUR><CAS<TER>>
SFX I   ek   ekhez        ek                        <PLUR><CAS<ALL>>
SFX I   ek   eket         ek                        <PLUR><CAS<ACC>>
SFX I   ek   eken         ek                        <PLUR><CAS<SUE>>
SFX I   ek   ekbõl        ek                        <PLUR><CAS<ELA>>
SFX I   ek   ekben        ek                        <PLUR><CAS<INE>>
SFX I   ek   ekbe         ek                        <PLUR><CAS<ILL>>
SFX I   ek   eiül         ek                        <PLUR><POSS><CAS<ESS>>
SFX I   ek   eiéül        ek                        <PLUR><POSS><ANP><CAS<ESS>>
SFX I   ek   eiéért       ek                        <PLUR><POSS><ANP><CAS<CAU>>
SFX I   ek   eiévé        ek                        <PLUR><POSS><ANP><CAS<TRA>>
SFX I   ek   eiével       ek                        <PLUR><POSS><ANP><CAS<INS>>
SFX I   ek   eiétõl       ek                        <PLUR><POSS><ANP><CAS<ABL>>
SFX I   ek   eiét         ek                        <PLUR><POSS><ANP><CAS<ACC>>
SFX I   ek   eiérõl       ek                        <PLUR><POSS><ANP><CAS<DEL>>
SFX I   ek   eiért        ek                        <PLUR><POSS><CAS<CAU>>
SFX I   ek   eiére        ek                        <PLUR><POSS><ANP><CAS<SBL>>
SFX I   ek   eiénél       ek                        <PLUR><POSS><ANP><CAS<ADE>>
SFX I   ek   eiének       ek                        <PLUR><POSS><ANP><CAS<DAT>>
SFX I   ek   eién         ek                        <PLUR><POSS><ANP><CAS<SUE>>
SFX I   ek   eiéiül       ek                        <PLUR><POSS><ANP<PLUR>><CAS<ESS>>
SFX I   ek   eiéiért      ek                        <PLUR><POSS><ANP<PLUR>><CAS<CAU>>
SFX I   ek   eiéivé       ek                        <PLUR><POSS><ANP<PLUR>><CAS<TRA>>
SFX I   ek   eiéivel      ek                        <PLUR><POSS><ANP<PLUR>><CAS<INS>>
SFX I   ek   eiéitõl      ek                        <PLUR><POSS><ANP<PLUR>><CAS<ABL>>
SFX I   ek   eiéit        ek                        <PLUR><POSS><ANP<PLUR>><CAS<ACC>>
SFX I   ek   eiéirõl      ek                        <PLUR><POSS><ANP<PLUR>><CAS<DEL>>
SFX I   ek   eiéire       ek                        <PLUR><POSS><ANP<PLUR>><CAS<SBL>>
SFX I   ek   eiéinél      ek                        <PLUR><POSS><ANP<PLUR>><CAS<ADE>>
SFX I   ek   eiéinek      ek                        <PLUR><POSS><ANP<PLUR>><CAS<DAT>>
SFX I   ek   eiéin        ek                        <PLUR><POSS><ANP<PLUR>><CAS<SUE>>
SFX I   ek   eiéiig       ek                        <PLUR><POSS><ANP<PLUR>><CAS<TER>>
SFX I   ek   eiéihez      ek                        <PLUR><POSS><ANP<PLUR>><CAS<ALL>>
SFX I   ek   eiéig        ek                        <PLUR><POSS><ANP><CAS<TER>>
SFX I   ek   eiéibõl      ek                        <PLUR><POSS><ANP<PLUR>><CAS<ELA>>
SFX I   ek   eiéiben      ek                        <PLUR><POSS><ANP<PLUR>><CAS<INE>>
SFX I   ek   eiéibe       ek                        <PLUR><POSS><ANP<PLUR>><CAS<ILL>>
SFX I   ek   eiéi         ek                        <PLUR><POSS><ANP<PLUR>>
SFX I   ek   eiéhez       ek                        <PLUR><POSS><ANP><CAS<ALL>>
SFX I   ek   eiébõl       ek                        <PLUR><POSS><ANP><CAS<ELA>>
SFX I   ek   eiében       ek                        <PLUR><POSS><ANP><CAS<INE>>
SFX I   ek   eiébe        ek                        <PLUR><POSS><ANP><CAS<ILL>>
SFX I   ek   eié          ek                        <PLUR><POSS><ANP>
SFX I   ek   eivé         ek                        <PLUR><POSS><CAS<TRA>>
SFX I   ek   eivel        ek                        <PLUR><POSS><CAS<INS>>
SFX I   ek   eitõl        ek                        <PLUR><POSS><CAS<ABL>>
SFX I   ek   eitekül      ek                        <PLUR><POSS<2><PLUR>><CAS<ESS>>
SFX I   ek   eitekéül     ek                        <PLUR><POSS<2><PLUR>><ANP><CAS<ESS>>
SFX I   ek   eitekéért    ek                        <PLUR><POSS<2><PLUR>><ANP><CAS<CAU>>
SFX I   ek   eitekévé     ek                        <PLUR><POSS<2><PLUR>><ANP><CAS<TRA>>
SFX I   ek   eitekével    ek                        <PLUR><POSS<2><PLUR>><ANP><CAS<INS>>
SFX I   ek   eitekétõl    ek                        <PLUR><POSS<2><PLUR>><ANP><CAS<ABL>>
SFX I   ek   eitekét      ek                        <PLUR><POSS<2><PLUR>><ANP><CAS<ACC>>
SFX I   ek   eitekérõl    ek                        <PLUR><POSS<2><PLUR>><ANP><CAS<DEL>>
SFX I   ek   eitekért     ek                        <PLUR><POSS<2><PLUR>><CAS<CAU>>
SFX I   ek   eitekére     ek                        <PLUR><POSS<2><PLUR>><ANP><CAS<SBL>>
SFX I   ek   eitekénél    ek                        <PLUR><POSS<2><PLUR>><ANP><CAS<ADE>>
SFX I   ek   eitekének    ek                        <PLUR><POSS<2><PLUR>><ANP><CAS<DAT>>
SFX I   ek   eitekén      ek                        <PLUR><POSS<2><PLUR>><ANP><CAS<SUE>>
SFX I   ek   eitekéiül    ek                        <PLUR><POSS<2><PLUR>><ANP<PLUR>><CAS<ESS>>
SFX I   ek   eitekéiért   ek                        <PLUR><POSS<2><PLUR>><ANP<PLUR>><CAS<CAU>>
SFX I   ek   eitekéivé    ek                        <PLUR><POSS<2><PLUR>><ANP<PLUR>><CAS<TRA>>
SFX I   ek   eitekéivel   ek                        <PLUR><POSS<2><PLUR>><ANP<PLUR>><CAS<INS>>
SFX I   ek   eitekéitõl   ek                        <PLUR><POSS<2><PLUR>><ANP<PLUR>><CAS<ABL>>
SFX I   ek   eitekéit     ek                        <PLUR><POSS<2><PLUR>><ANP<PLUR>><CAS<ACC>>
SFX I   ek   eitekéirõl   ek                        <PLUR><POSS<2><PLUR>><ANP<PLUR>><CAS<DEL>>
SFX I   ek   eitekéire    ek                        <PLUR><POSS<2><PLUR>><ANP<PLUR>><CAS<SBL>>
SFX I   ek   eitekéinél   ek                        <PLUR><POSS<2><PLUR>><ANP<PLUR>><CAS<ADE>>
SFX I   ek   eitekéinek   ek                        <PLUR><POSS<2><PLUR>><ANP<PLUR>><CAS<DAT>>
SFX I   ek   eitekéin     ek                        <PLUR><POSS<2><PLUR>><ANP<PLUR>><CAS<SUE>>
SFX I   ek   eitekéiig    ek                        <PLUR><POSS<2><PLUR>><ANP<PLUR>><CAS<TER>>
SFX I   ek   eitekéihez   ek                        <PLUR><POSS<2><PLUR>><ANP<PLUR>><CAS<ALL>>
SFX I   ek   eitekéig     ek                        <PLUR><POSS<2><PLUR>><ANP><CAS<TER>>
SFX I   ek   eitekéibõl   ek                        <PLUR><POSS<2><PLUR>><ANP<PLUR>><CAS<ELA>>
SFX I   ek   eitekéiben   ek                        <PLUR><POSS<2><PLUR>><ANP<PLUR>><CAS<INE>>
SFX I   ek   eitekéibe    ek                        <PLUR><POSS<2><PLUR>><ANP<PLUR>><CAS<ILL>>
SFX I   ek   eitekéi      ek                        <PLUR><POSS<2><PLUR>><ANP<PLUR>>
SFX I   ek   eitekéhez    ek                        <PLUR><POSS<2><PLUR>><ANP><CAS<ALL>>
SFX I   ek   eitekébõl    ek                        <PLUR><POSS<2><PLUR>><ANP><CAS<ELA>>
SFX I   ek   eitekében    ek                        <PLUR><POSS<2><PLUR>><ANP><CAS<INE>>
SFX I   ek   eitekébe     ek                        <PLUR><POSS<2><PLUR>><ANP><CAS<ILL>>
SFX I   ek   eiteké       ek                        <PLUR><POSS<2><PLUR>><ANP>
SFX I   ek   eitektõl     ek                        <PLUR><POSS<2><PLUR>><CAS<ABL>>
SFX I   ek   eitekrõl     ek                        <PLUR><POSS<2><PLUR>><CAS<DEL>>
SFX I   ek   eitekre      ek                        <PLUR><POSS<2><PLUR>><CAS<SBL>>
SFX I   ek   eiteknél     ek                        <PLUR><POSS<2><PLUR>><CAS<ADE>>
SFX I   ek   eiteknek     ek                        <PLUR><POSS<2><PLUR>><CAS<DAT>>
SFX I   ek   eitekként    ek                        <PLUR><POSS<2><PLUR>><CAS<FOR>>
SFX I   ek   eitekké      ek                        <PLUR><POSS<2><PLUR>><CAS<TRA>>
SFX I   ek   eitekkor     ek                        <PLUR><POSS<2><PLUR>><CAS<TEM>>
SFX I   ek   eitekkel     ek                        <PLUR><POSS<2><PLUR>><CAS<INS>>
SFX I   ek   eitekig      ek                        <PLUR><POSS<2><PLUR>><CAS<TER>>
SFX I   ek   eitekhez     ek                        <PLUR><POSS<2><PLUR>><CAS<ALL>>
SFX I   ek   eiteket      ek                        <PLUR><POSS<2><PLUR>><CAS<ACC>>
SFX I   ek   eiteken      ek                        <PLUR><POSS<2><PLUR>><CAS<SUE>>
SFX I   ek   eitekbõl     ek                        <PLUR><POSS<2><PLUR>><CAS<ELA>>
SFX I   ek   eitekben     ek                        <PLUR><POSS<2><PLUR>><CAS<INE>>
SFX I   ek   eitekbe      ek                        <PLUR><POSS<2><PLUR>><CAS<ILL>>
SFX I   ek   eitek        ek                        <PLUR><POSS<2><PLUR>>
SFX I   ek   eit          ek                        <PLUR><POSS><CAS<ACC>>
SFX I   ek   eirõl        ek                        <PLUR><POSS><CAS<DEL>>
SFX I   ek   eire         ek                        <PLUR><POSS><CAS<SBL>>
SFX I   ek   einél        ek                        <PLUR><POSS><CAS<ADE>>
SFX I   ek   einkül       ek                        <PLUR><POSS<1><PLUR>><CAS<ESS>>
SFX I   ek   einkéül      ek                        <PLUR><POSS<1><PLUR>><ANP><CAS<ESS>>
SFX I   ek   einkéért     ek                        <PLUR><POSS<1><PLUR>><ANP><CAS<CAU>>
SFX I   ek   einkévé      ek                        <PLUR><POSS<1><PLUR>><ANP><CAS<TRA>>
SFX I   ek   einkével     ek                        <PLUR><POSS<1><PLUR>><ANP><CAS<INS>>
SFX I   ek   einkétõl     ek                        <PLUR><POSS<1><PLUR>><ANP><CAS<ABL>>
SFX I   ek   einkét       ek                        <PLUR><POSS<1><PLUR>><ANP><CAS<ACC>>
SFX I   ek   einkérõl     ek                        <PLUR><POSS<1><PLUR>><ANP><CAS<DEL>>
SFX I   ek   einkért      ek                        <PLUR><POSS<1><PLUR>><CAS<CAU>>
SFX I   ek   einkére      ek                        <PLUR><POSS<1><PLUR>><ANP><CAS<SBL>>
SFX I   ek   einkénél     ek                        <PLUR><POSS<1><PLUR>><ANP><CAS<ADE>>
SFX I   ek   einkének     ek                        <PLUR><POSS<1><PLUR>><ANP><CAS<DAT>>
SFX I   ek   einkén       ek                        <PLUR><POSS<1><PLUR>><ANP><CAS<SUE>>
SFX I   ek   einkéiül     ek                        <PLUR><POSS<1><PLUR>><ANP<PLUR>><CAS<ESS>>
SFX I   ek   einkéiért    ek                        <PLUR><POSS<1><PLUR>><ANP<PLUR>><CAS<CAU>>
SFX I   ek   einkéivé     ek                        <PLUR><POSS<1><PLUR>><ANP<PLUR>><CAS<TRA>>
SFX I   ek   einkéivel    ek                        <PLUR><POSS<1><PLUR>><ANP<PLUR>><CAS<INS>>
SFX I   ek   einkéitõl    ek                        <PLUR><POSS<1><PLUR>><ANP<PLUR>><CAS<ABL>>
SFX I   ek   einkéit      ek                        <PLUR><POSS<1><PLUR>><ANP<PLUR>><CAS<ACC>>
SFX I   ek   einkéirõl    ek                        <PLUR><POSS<1><PLUR>><ANP<PLUR>><CAS<DEL>>
SFX I   ek   einkéire     ek                        <PLUR><POSS<1><PLUR>><ANP<PLUR>><CAS<SBL>>
SFX I   ek   einkéinél    ek                        <PLUR><POSS<1><PLUR>><ANP<PLUR>><CAS<ADE>>
SFX I   ek   einkéinek    ek                        <PLUR><POSS<1><PLUR>><ANP<PLUR>><CAS<DAT>>
SFX I   ek   einkéin      ek                        <PLUR><POSS<1><PLUR>><ANP<PLUR>><CAS<SUE>>
SFX I   ek   einkéiig     ek                        <PLUR><POSS<1><PLUR>><ANP<PLUR>><CAS<TER>>
SFX I   ek   einkéihez    ek                        <PLUR><POSS<1><PLUR>><ANP<PLUR>><CAS<ALL>>
SFX I   ek   einkéig      ek                        <PLUR><POSS<1><PLUR>><ANP><CAS<TER>>
SFX I   ek   einkéibõl    ek                        <PLUR><POSS<1><PLUR>><ANP<PLUR>><CAS<ELA>>
SFX I   ek   einkéiben    ek                        <PLUR><POSS<1><PLUR>><ANP<PLUR>><CAS<INE>>
SFX I   ek   einkéibe     ek                        <PLUR><POSS<1><PLUR>><ANP<PLUR>><CAS<ILL>>
SFX I   ek   einkéi       ek                        <PLUR><POSS<1><PLUR>><ANP<PLUR>>
SFX I   ek   einkéhez     ek                        <PLUR><POSS<1><PLUR>><ANP><CAS<ALL>>
SFX I   ek   einkébõl     ek                        <PLUR><POSS<1><PLUR>><ANP><CAS<ELA>>
SFX I   ek   einkében     ek                        <PLUR><POSS<1><PLUR>><ANP><CAS<INE>>
SFX I   ek   einkébe      ek                        <PLUR><POSS<1><PLUR>><ANP><CAS<ILL>>
SFX I   ek   einké        ek                        <PLUR><POSS<1><PLUR>><ANP>
SFX I   ek   einktõl      ek                        <PLUR><POSS<1><PLUR>><CAS<ABL>>
SFX I   ek   einkrõl      ek                        <PLUR><POSS<1><PLUR>><CAS<DEL>>
SFX I   ek   einkre       ek                        <PLUR><POSS<1><PLUR>><CAS<SBL>>
SFX I   ek   einknél      ek                        <PLUR><POSS<1><PLUR>><CAS<ADE>>
SFX I   ek   einknek      ek                        <PLUR><POSS<1><PLUR>><CAS<DAT>>
SFX I   ek   einkként     ek                        <PLUR><POSS<1><PLUR>><CAS<FOR>>
SFX I   ek   einkké       ek                        <PLUR><POSS<1><PLUR>><CAS<TRA>>
SFX I   ek   einkkor      ek                        <PLUR><POSS<1><PLUR>><CAS<TEM>>
SFX I   ek   einkkel      ek                        <PLUR><POSS<1><PLUR>><CAS<INS>>
SFX I   ek   einkig       ek                        <PLUR><POSS<1><PLUR>><CAS<TER>>
SFX I   ek   einkhez      ek                        <PLUR><POSS<1><PLUR>><CAS<ALL>>
SFX I   ek   einket       ek                        <PLUR><POSS<1><PLUR>><CAS<ACC>>
SFX I   ek   einken       ek                        <PLUR><POSS<1><PLUR>><CAS<SUE>>
SFX I   ek   einkbõl      ek                        <PLUR><POSS<1><PLUR>><CAS<ELA>>
SFX I   ek   einkben      ek                        <PLUR><POSS<1><PLUR>><CAS<INE>>
SFX I   ek   einkbe       ek                        <PLUR><POSS<1><PLUR>><CAS<ILL>>
SFX I   ek   eink         ek                        <PLUR><POSS<1><PLUR>>
SFX I   ek   einek        ek                        <PLUR><POSS><CAS<DAT>>
SFX I   ek   ein          ek                        <PLUR><POSS><CAS<SUE>>
SFX I   ek   eimül        ek                        <PLUR><POSS<1>><CAS<ESS>>
SFX I   ek   eiméül       ek                        <PLUR><POSS<1>><ANP><CAS<ESS>>
SFX I   ek   eiméért      ek                        <PLUR><POSS<1>><ANP><CAS<CAU>>
SFX I   ek   eimévé       ek                        <PLUR><POSS<1>><ANP><CAS<TRA>>
SFX I   ek   eimével      ek                        <PLUR><POSS<1>><ANP><CAS<INS>>
SFX I   ek   eimétõl      ek                        <PLUR><POSS<1>><ANP><CAS<ABL>>
SFX I   ek   eimét        ek                        <PLUR><POSS<1>><ANP><CAS<ACC>>
SFX I   ek   eimérõl      ek                        <PLUR><POSS<1>><ANP><CAS<DEL>>
SFX I   ek   eimért       ek                        <PLUR><POSS<1>><CAS<CAU>>
SFX I   ek   eimére       ek                        <PLUR><POSS<1>><ANP><CAS<SBL>>
SFX I   ek   eiménél      ek                        <PLUR><POSS<1>><ANP><CAS<ADE>>
SFX I   ek   eimének      ek                        <PLUR><POSS<1>><ANP><CAS<DAT>>
SFX I   ek   eimén        ek                        <PLUR><POSS<1>><ANP><CAS<SUE>>
SFX I   ek   eiméiül      ek                        <PLUR><POSS<1>><ANP<PLUR>><CAS<ESS>>
SFX I   ek   eiméiért     ek                        <PLUR><POSS<1>><ANP<PLUR>><CAS<CAU>>
SFX I   ek   eiméivé      ek                        <PLUR><POSS<1>><ANP<PLUR>><CAS<TRA>>
SFX I   ek   eiméivel     ek                        <PLUR><POSS<1>><ANP<PLUR>><CAS<INS>>
SFX I   ek   eiméitõl     ek                        <PLUR><POSS<1>><ANP<PLUR>><CAS<ABL>>
SFX I   ek   eiméit       ek                        <PLUR><POSS<1>><ANP<PLUR>><CAS<ACC>>
SFX I   ek   eiméirõl     ek                        <PLUR><POSS<1>><ANP<PLUR>><CAS<DEL>>
SFX I   ek   eiméire      ek                        <PLUR><POSS<1>><ANP<PLUR>><CAS<SBL>>
SFX I   ek   eiméinél     ek                        <PLUR><POSS<1>><ANP<PLUR>><CAS<ADE>>
SFX I   ek   eiméinek     ek                        <PLUR><POSS<1>><ANP<PLUR>><CAS<DAT>>
SFX I   ek   eiméin       ek                        <PLUR><POSS<1>><ANP<PLUR>><CAS<SUE>>
SFX I   ek   eiméiig      ek                        <PLUR><POSS<1>><ANP<PLUR>><CAS<TER>>
SFX I   ek   eiméihez     ek                        <PLUR><POSS<1>><ANP<PLUR>><CAS<ALL>>
SFX I   ek   eiméig       ek                        <PLUR><POSS<1>><ANP><CAS<TER>>
SFX I   ek   eiméibõl     ek                        <PLUR><POSS<1>><ANP<PLUR>><CAS<ELA>>
SFX I   ek   eiméiben     ek                        <PLUR><POSS<1>><ANP<PLUR>><CAS<INE>>
SFX I   ek   eiméibe      ek                        <PLUR><POSS<1>><ANP<PLUR>><CAS<ILL>>
SFX I   ek   eiméi        ek                        <PLUR><POSS<1>><ANP<PLUR>>
SFX I   ek   eiméhez      ek                        <PLUR><POSS<1>><ANP><CAS<ALL>>
SFX I   ek   eimébõl      ek                        <PLUR><POSS<1>><ANP><CAS<ELA>>
SFX I   ek   eimében      ek                        <PLUR><POSS<1>><ANP><CAS<INE>>
SFX I   ek   eimébe       ek                        <PLUR><POSS<1>><ANP><CAS<ILL>>
SFX I   ek   eimé         ek                        <PLUR><POSS<1>><ANP>
SFX I   ek   eimtõl       ek                        <PLUR><POSS<1>><CAS<ABL>>
SFX I   ek   eimrõl       ek                        <PLUR><POSS<1>><CAS<DEL>>
SFX I   ek   eimre        ek                        <PLUR><POSS<1>><CAS<SBL>>
SFX I   ek   eimnél       ek                        <PLUR><POSS<1>><CAS<ADE>>
SFX I   ek   eimnek       ek                        <PLUR><POSS<1>><CAS<DAT>>
SFX I   ek   eimmé        ek                        <PLUR><POSS<1>><CAS<TRA>>
SFX I   ek   eimmel       ek                        <PLUR><POSS<1>><CAS<INS>>
SFX I   ek   eimként      ek                        <PLUR><POSS<1>><CAS<FOR>>
SFX I   ek   eimkor       ek                        <PLUR><POSS<1>><CAS<TEM>>
SFX I   ek   eimig        ek                        <PLUR><POSS<1>><CAS<TER>>
SFX I   ek   eimhez       ek                        <PLUR><POSS<1>><CAS<ALL>>
SFX I   ek   eimet        ek                        <PLUR><POSS<1>><CAS<ACC>>
SFX I   ek   eimen        ek                        <PLUR><POSS<1>><CAS<SUE>>
SFX I   ek   eimbõl       ek                        <PLUR><POSS<1>><CAS<ELA>>
SFX I   ek   eimben       ek                        <PLUR><POSS<1>><CAS<INE>>
SFX I   ek   eimbe        ek                        <PLUR><POSS<1>><CAS<ILL>>
SFX I   ek   eim          ek                        <PLUR><POSS<1>>
SFX I   ek   eikül        ek                        <PLUR><POSS<PLUR>><CAS<ESS>>
SFX I   ek   eikéül       ek                        <PLUR><POSS<PLUR>><ANP><CAS<ESS>>
SFX I   ek   eikéért      ek                        <PLUR><POSS<PLUR>><ANP><CAS<CAU>>
SFX I   ek   eikévé       ek                        <PLUR><POSS<PLUR>><ANP><CAS<TRA>>
SFX I   ek   eikével      ek                        <PLUR><POSS<PLUR>><ANP><CAS<INS>>
SFX I   ek   eikétõl      ek                        <PLUR><POSS<PLUR>><ANP><CAS<ABL>>
SFX I   ek   eikét        ek                        <PLUR><POSS<PLUR>><ANP><CAS<ACC>>
SFX I   ek   eikérõl      ek                        <PLUR><POSS<PLUR>><ANP><CAS<DEL>>
SFX I   ek   eikért       ek                        <PLUR><POSS<PLUR>><CAS<CAU>>
SFX I   ek   eikére       ek                        <PLUR><POSS<PLUR>><ANP><CAS<SBL>>
SFX I   ek   eikénél      ek                        <PLUR><POSS<PLUR>><ANP><CAS<ADE>>
SFX I   ek   eiként       ek                        <PLUR><POSS><CAS<FOR>>
SFX I   ek   eikének      ek                        <PLUR><POSS<PLUR>><ANP><CAS<DAT>>
SFX I   ek   eikén        ek                        <PLUR><POSS<PLUR>><ANP><CAS<SUE>>
SFX I   ek   eikéiül      ek                        <PLUR><POSS<PLUR>><ANP<PLUR>><CAS<ESS>>
SFX I   ek   eikéiért     ek                        <PLUR><POSS<PLUR>><ANP<PLUR>><CAS<CAU>>
SFX I   ek   eikéivé      ek                        <PLUR><POSS<PLUR>><ANP<PLUR>><CAS<TRA>>
SFX I   ek   eikéivel     ek                        <PLUR><POSS<PLUR>><ANP<PLUR>><CAS<INS>>
SFX I   ek   eikéitõl     ek                        <PLUR><POSS<PLUR>><ANP<PLUR>><CAS<ABL>>
SFX I   ek   eikéit       ek                        <PLUR><POSS<PLUR>><ANP<PLUR>><CAS<ACC>>
SFX I   ek   eikéirõl     ek                        <PLUR><POSS<PLUR>><ANP<PLUR>><CAS<DEL>>
SFX I   ek   eikéire      ek                        <PLUR><POSS<PLUR>><ANP<PLUR>><CAS<SBL>>
SFX I   ek   eikéinél     ek                        <PLUR><POSS<PLUR>><ANP<PLUR>><CAS<ADE>>
SFX I   ek   eikéinek     ek                        <PLUR><POSS<PLUR>><ANP<PLUR>><CAS<DAT>>
SFX I   ek   eikéin       ek                        <PLUR><POSS<PLUR>><ANP<PLUR>><CAS<SUE>>
SFX I   ek   eikéiig      ek                        <PLUR><POSS<PLUR>><ANP<PLUR>><CAS<TER>>
SFX I   ek   eikéihez     ek                        <PLUR><POSS<PLUR>><ANP<PLUR>><CAS<ALL>>
SFX I   ek   eikéig       ek                        <PLUR><POSS<PLUR>><ANP><CAS<TER>>
SFX I   ek   eikéibõl     ek                        <PLUR><POSS<PLUR>><ANP<PLUR>><CAS<ELA>>
SFX I   ek   eikéiben     ek                        <PLUR><POSS<PLUR>><ANP<PLUR>><CAS<INE>>
SFX I   ek   eikéibe      ek                        <PLUR><POSS<PLUR>><ANP<PLUR>><CAS<ILL>>
SFX I   ek   eikéi        ek                        <PLUR><POSS<PLUR>><ANP<PLUR>>
SFX I   ek   eikéhez      ek                        <PLUR><POSS<PLUR>><ANP><CAS<ALL>>
SFX I   ek   eikébõl      ek                        <PLUR><POSS<PLUR>><ANP><CAS<ELA>>
SFX I   ek   eikében      ek                        <PLUR><POSS<PLUR>><ANP><CAS<INE>>
SFX I   ek   eikébe       ek                        <PLUR><POSS<PLUR>><ANP><CAS<ILL>>
SFX I   ek   eiké         ek                        <PLUR><POSS<PLUR>><ANP>
SFX I   ek   eiktõl       ek                        <PLUR><POSS<PLUR>><CAS<ABL>>
SFX I   ek   eikrõl       ek                        <PLUR><POSS<PLUR>><CAS<DEL>>
SFX I   ek   eikre        ek                        <PLUR><POSS<PLUR>><CAS<SBL>>
SFX I   ek   eikor        ek                        <PLUR><POSS><CAS<TEM>>
SFX I   ek   eiknél       ek                        <PLUR><POSS<PLUR>><CAS<ADE>>
SFX I   ek   eiknek       ek                        <PLUR><POSS<PLUR>><CAS<DAT>>
SFX I   ek   eikként      ek                        <PLUR><POSS<PLUR>><CAS<FOR>>
SFX I   ek   eikké        ek                        <PLUR><POSS<PLUR>><CAS<TRA>>
SFX I   ek   eikkor       ek                        <PLUR><POSS<PLUR>><CAS<TEM>>
SFX I   ek   eikkel       ek                        <PLUR><POSS<PLUR>><CAS<INS>>
SFX I   ek   eikig        ek                        <PLUR><POSS<PLUR>><CAS<TER>>
SFX I   ek   eikhez       ek                        <PLUR><POSS<PLUR>><CAS<ALL>>
SFX I   ek   eiket        ek                        <PLUR><POSS<PLUR>><CAS<ACC>>
SFX I   ek   eiken        ek                        <PLUR><POSS<PLUR>><CAS<SUE>>
SFX I   ek   eikbõl       ek                        <PLUR><POSS<PLUR>><CAS<ELA>>
SFX I   ek   eikben       ek                        <PLUR><POSS<PLUR>><CAS<INE>>
SFX I   ek   eikbe        ek                        <PLUR><POSS<PLUR>><CAS<ILL>>
SFX I   ek   eik          ek                        <PLUR><POSS<PLUR>>
SFX I   ek   eiig         ek                        <PLUR><POSS><CAS<TER>>
SFX I   ek   eihez        ek                        <PLUR><POSS><CAS<ALL>>
SFX I   ek   eidül        ek                        <PLUR><POSS<2>><CAS<ESS>>
SFX I   ek   eidéül       ek                        <PLUR><POSS<2>><ANP><CAS<ESS>>
SFX I   ek   eidéért      ek                        <PLUR><POSS<2>><ANP><CAS<CAU>>
SFX I   ek   eidévé       ek                        <PLUR><POSS<2>><ANP><CAS<TRA>>
SFX I   ek   eidével      ek                        <PLUR><POSS<2>><ANP><CAS<INS>>
SFX I   ek   eidétõl      ek                        <PLUR><POSS<2>><ANP><CAS<ABL>>
SFX I   ek   eidét        ek                        <PLUR><POSS<2>><ANP><CAS<ACC>>
SFX I   ek   eidérõl      ek                        <PLUR><POSS<2>><ANP><CAS<DEL>>
SFX I   ek   eidért       ek                        <PLUR><POSS<2>><CAS<CAU>>
SFX I   ek   eidére       ek                        <PLUR><POSS<2>><ANP><CAS<SBL>>
SFX I   ek   eidénél      ek                        <PLUR><POSS<2>><ANP><CAS<ADE>>
SFX I   ek   eidének      ek                        <PLUR><POSS<2>><ANP><CAS<DAT>>
SFX I   ek   eidén        ek                        <PLUR><POSS<2>><ANP><CAS<SUE>>
SFX I   ek   eidéiül      ek                        <PLUR><POSS<2>><ANP<PLUR>><CAS<ESS>>
SFX I   ek   eidéiért     ek                        <PLUR><POSS<2>><ANP<PLUR>><CAS<CAU>>
SFX I   ek   eidéivé      ek                        <PLUR><POSS<2>><ANP<PLUR>><CAS<TRA>>
SFX I   ek   eidéivel     ek                        <PLUR><POSS<2>><ANP<PLUR>><CAS<INS>>
SFX I   ek   eidéitõl     ek                        <PLUR><POSS<2>><ANP<PLUR>><CAS<ABL>>
SFX I   ek   eidéit       ek                        <PLUR><POSS<2>><ANP<PLUR>><CAS<ACC>>
SFX I   ek   eidéirõl     ek                        <PLUR><POSS<2>><ANP<PLUR>><CAS<DEL>>
SFX I   ek   eidéire      ek                        <PLUR><POSS<2>><ANP<PLUR>><CAS<SBL>>
SFX I   ek   eidéinél     ek                        <PLUR><POSS<2>><ANP<PLUR>><CAS<ADE>>
SFX I   ek   eidéinek     ek                        <PLUR><POSS<2>><ANP<PLUR>><CAS<DAT>>
SFX I   ek   eidéin       ek                        <PLUR><POSS<2>><ANP<PLUR>><CAS<SUE>>
SFX I   ek   eidéiig      ek                        <PLUR><POSS<2>><ANP<PLUR>><CAS<TER>>
SFX I   ek   eidéihez     ek                        <PLUR><POSS<2>><ANP<PLUR>><CAS<ALL>>
SFX I   ek   eidéig       ek                        <PLUR><POSS<2>><ANP><CAS<TER>>
SFX I   ek   eidéibõl     ek                        <PLUR><POSS<2>><ANP<PLUR>><CAS<ELA>>
SFX I   ek   eidéiben     ek                        <PLUR><POSS<2>><ANP<PLUR>><CAS<INE>>
SFX I   ek   eidéibe      ek                        <PLUR><POSS<2>><ANP<PLUR>><CAS<ILL>>
SFX I   ek   eidéi        ek                        <PLUR><POSS<2>><ANP<PLUR>>
SFX I   ek   eidéhez      ek                        <PLUR><POSS<2>><ANP><CAS<ALL>>
SFX I   ek   eidébõl      ek                        <PLUR><POSS<2>><ANP><CAS<ELA>>
SFX I   ek   eidében      ek                        <PLUR><POSS<2>><ANP><CAS<INE>>
SFX I   ek   eidébe       ek                        <PLUR><POSS<2>><ANP><CAS<ILL>>
SFX I   ek   eidé         ek                        <PLUR><POSS<2>><ANP>
SFX I   ek   eidtõl       ek                        <PLUR><POSS<2>><CAS<ABL>>
SFX I   ek   eidrõl       ek                        <PLUR><POSS<2>><CAS<DEL>>
SFX I   ek   eidre        ek                        <PLUR><POSS<2>><CAS<SBL>>
SFX I   ek   eidnél       ek                        <PLUR><POSS<2>><CAS<ADE>>
SFX I   ek   eidnek       ek                        <PLUR><POSS<2>><CAS<DAT>>
SFX I   ek   eidként      ek                        <PLUR><POSS<2>><CAS<FOR>>
SFX I   ek   eidkor       ek                        <PLUR><POSS<2>><CAS<TEM>>
SFX I   ek   eidig        ek                        <PLUR><POSS<2>><CAS<TER>>
SFX I   ek   eidhez       ek                        <PLUR><POSS<2>><CAS<ALL>>
SFX I   ek   eidet        ek                        <PLUR><POSS<2>><CAS<ACC>>
SFX I   ek   eiden        ek                        <PLUR><POSS<2>><CAS<SUE>>
SFX I   ek   eiddé        ek                        <PLUR><POSS<2>><CAS<TRA>>
SFX I   ek   eiddel       ek                        <PLUR><POSS<2>><CAS<INS>>
SFX I   ek   eidbõl       ek                        <PLUR><POSS<2>><CAS<ELA>>
SFX I   ek   eidben       ek                        <PLUR><POSS<2>><CAS<INE>>
SFX I   ek   eidbe        ek                        <PLUR><POSS<2>><CAS<ILL>>
SFX I   ek   eid          ek                        <PLUR><POSS<2>>
SFX I   ek   eibõl        ek                        <PLUR><POSS><CAS<ELA>>
SFX I   ek   eiben        ek                        <PLUR><POSS><CAS<INE>>
SFX I   ek   eibe         ek                        <PLUR><POSS><CAS<ILL>>
SFX I   ek   ei           ek                        <PLUR><POSS>
SFX I   ek   edül         ek                        <POSS<2>><CAS<ESS>>
SFX I   ek   edéül        ek                        <POSS<2>><ANP><CAS<ESS>>
SFX I   ek   edéért       ek                        <POSS<2>><ANP><CAS<CAU>>
SFX I   ek   edévé        ek                        <POSS<2>><ANP><CAS<TRA>>
SFX I   ek   edével       ek                        <POSS<2>><ANP><CAS<INS>>
SFX I   ek   edétõl       ek                        <POSS<2>><ANP><CAS<ABL>>
SFX I   ek   edét         ek                        <POSS<2>><ANP><CAS<ACC>>
SFX I   ek   edérõl       ek                        <POSS<2>><ANP><CAS<DEL>>
SFX I   ek   edért        ek                        <POSS<2>><CAS<CAU>>
SFX I   ek   edére        ek                        <POSS<2>><ANP><CAS<SBL>>
SFX I   ek   edénél       ek                        <POSS<2>><ANP><CAS<ADE>>
SFX I   ek   edének       ek                        <POSS<2>><ANP><CAS<DAT>>
SFX I   ek   edén         ek                        <POSS<2>><ANP><CAS<SUE>>
SFX I   ek   edéiül       ek                        <POSS<2>><ANP<PLUR>><CAS<ESS>>
SFX I   ek   edéiért      ek                        <POSS<2>><ANP<PLUR>><CAS<CAU>>
SFX I   ek   edéivé       ek                        <POSS<2>><ANP<PLUR>><CAS<TRA>>
SFX I   ek   edéivel      ek                        <POSS<2>><ANP<PLUR>><CAS<INS>>
SFX I   ek   edéitõl      ek                        <POSS<2>><ANP<PLUR>><CAS<ABL>>
SFX I   ek   edéit        ek                        <POSS<2>><ANP<PLUR>><CAS<ACC>>
SFX I   ek   edéirõl      ek                        <POSS<2>><ANP<PLUR>><CAS<DEL>>
SFX I   ek   edéire       ek                        <POSS<2>><ANP<PLUR>><CAS<SBL>>
SFX I   ek   edéinél      ek                        <POSS<2>><ANP<PLUR>><CAS<ADE>>
SFX I   ek   edéinek      ek                        <POSS<2>><ANP<PLUR>><CAS<DAT>>
SFX I   ek   edéin        ek                        <POSS<2>><ANP<PLUR>><CAS<SUE>>
SFX I   ek   edéiig       ek                        <POSS<2>><ANP<PLUR>><CAS<TER>>
SFX I   ek   edéihez      ek                        <POSS<2>><ANP<PLUR>><CAS<ALL>>
SFX I   ek   edéig        ek                        <POSS<2>><ANP><CAS<TER>>
SFX I   ek   edéibõl      ek                        <POSS<2>><ANP<PLUR>><CAS<ELA>>
SFX I   ek   edéiben      ek                        <POSS<2>><ANP<PLUR>><CAS<INE>>
SFX I   ek   edéibe       ek                        <POSS<2>><ANP<PLUR>><CAS<ILL>>
SFX I   ek   edéi         ek                        <POSS<2>><ANP<PLUR>>
SFX I   ek   edéhez       ek                        <POSS<2>><ANP><CAS<ALL>>
SFX I   ek   edébõl       ek                        <POSS<2>><ANP><CAS<ELA>>
SFX I   ek   edében       ek                        <POSS<2>><ANP><CAS<INE>>
SFX I   ek   edébe        ek                        <POSS<2>><ANP><CAS<ILL>>
SFX I   ek   edé          ek                        <POSS<2>><ANP>
SFX I   ek   edtõl        ek                        <POSS<2>><CAS<ABL>>
SFX I   ek   edrõl        ek                        <POSS<2>><CAS<DEL>>
SFX I   ek   edre         ek                        <POSS<2>><CAS<SBL>>
SFX I   ek   ednél        ek                        <POSS<2>><CAS<ADE>>
SFX I   ek   ednek        ek                        <POSS<2>><CAS<DAT>>
SFX I   ek   edként       ek                        <POSS<2>><CAS<FOR>>
SFX I   ek   edkor        ek                        <POSS<2>><CAS<TEM>>
SFX I   ek   edig         ek                        <POSS<2>><CAS<TER>>
SFX I   ek   edhez        ek                        <POSS<2>><CAS<ALL>>
SFX I   ek   edet         ek                        <POSS<2>><CAS<ACC>>
SFX I   ek   eden         ek                        <POSS<2>><CAS<SUE>>
SFX I   ek   eddé         ek                        <POSS<2>><CAS<TRA>>
SFX I   ek   eddel        ek                        <POSS<2>><CAS<INS>>
SFX I   ek   edbõl        ek                        <POSS<2>><CAS<ELA>>
SFX I   ek   edben        ek                        <POSS<2>><CAS<INE>>
SFX I   ek   edbe         ek                        <POSS<2>><CAS<ILL>>
SFX I   ek   ed/&         ek                        <POSS<2>><CAS<ACC>>
SFX I   ek   ed           ek                        <POSS<2>>
SFX I   ek   e            [^dt]ek                   <POSS>
SFX I   ak   áéért        [^dt]ak                   <POSS><ANP><CAS<CAU>>
SFX I   ak   áévá         [^dt]ak                   <POSS><ANP><CAS<TRA>>
SFX I   ak   áéval        [^dt]ak                   <POSS><ANP><CAS<INS>>
SFX I   ak   áéul         [^dt]ak                   <POSS><ANP><CAS<ESS>>
SFX I   ak   áétól        [^dt]ak                   <POSS><ANP><CAS<ABL>>
SFX I   ak   áét          [^dt]ak                   <POSS><ANP><CAS<ACC>>
SFX I   ak   áéról        [^dt]ak                   <POSS><ANP><CAS<DEL>>
SFX I   ak   áért         [^dt]ak                   <POSS><CAS<CAU>>
SFX I   ak   áéra         [^dt]ak                   <POSS><ANP><CAS<SBL>>
SFX I   ak   áénál        [^dt]ak                   <POSS><ANP><CAS<ADE>>
SFX I   ak   áénak        [^dt]ak                   <POSS><ANP><CAS<DAT>>
SFX I   ak   áén          [^dt]ak                   <POSS><ANP><CAS<SUE>>
SFX I   ak   áéiért       [^dt]ak                   <POSS><ANP<PLUR>><CAS<CAU>>
SFX I   ak   áéivá        [^dt]ak                   <POSS><ANP<PLUR>><CAS<TRA>>
SFX I   ak   áéival       [^dt]ak                   <POSS><ANP<PLUR>><CAS<INS>>
SFX I   ak   áéiul        [^dt]ak                   <POSS><ANP<PLUR>><CAS<ESS>>
SFX I   ak   áéitól       [^dt]ak                   <POSS><ANP<PLUR>><CAS<ABL>>
SFX I   ak   áéit         [^dt]ak                   <POSS><ANP<PLUR>><CAS<ACC>>
SFX I   ak   áéiról       [^dt]ak                   <POSS><ANP<PLUR>><CAS<DEL>>
SFX I   ak   áéira        [^dt]ak                   <POSS><ANP<PLUR>><CAS<SBL>>
SFX I   ak   áéinál       [^dt]ak                   <POSS><ANP<PLUR>><CAS<ADE>>
SFX I   ak   áéinak       [^dt]ak                   <POSS><ANP<PLUR>><CAS<DAT>>
SFX I   ak   áéin         [^dt]ak                   <POSS><ANP<PLUR>><CAS<SUE>>
SFX I   ak   áéiig        [^dt]ak                   <POSS><ANP<PLUR>><CAS<TER>>
SFX I   ak   áéihoz       [^dt]ak                   <POSS><ANP<PLUR>><CAS<ALL>>
SFX I   ak   áéig         [^dt]ak                   <POSS><ANP><CAS<TER>>
SFX I   ak   áéiból       [^dt]ak                   <POSS><ANP<PLUR>><CAS<ELA>>
SFX I   ak   áéiban       [^dt]ak                   <POSS><ANP<PLUR>><CAS<INE>>
SFX I   ak   áéiba        [^dt]ak                   <POSS><ANP<PLUR>><CAS<ILL>>
SFX I   ak   áéi          [^dt]ak                   <POSS><ANP<PLUR>>
SFX I   ak   áéhoz        [^dt]ak                   <POSS><ANP><CAS<ALL>>
SFX I   ak   áéból        [^dt]ak                   <POSS><ANP><CAS<ELA>>
SFX I   ak   áéban        [^dt]ak                   <POSS><ANP><CAS<INE>>
SFX I   ak   áéba         [^dt]ak                   <POSS><ANP><CAS<ILL>>
SFX I   ak   áé           [^dt]ak                   <POSS><ANP>
SFX I   ak   ává          [^dt]ak                   <POSS><CAS<TRA>>
SFX I   ak   ával         [^dt]ak                   <POSS><CAS<INS>>
SFX I   ak   ául          [^dt]ak                   <POSS><CAS<ESS>>
SFX I   ak   ától         [^dt]ak                   <POSS><CAS<ABL>>
SFX I   ak   át           [^dt]ak                   <POSS><CAS<ACC>>
SFX I   ak   áról         [^dt]ak                   <POSS><CAS<DEL>>
SFX I   ak   ára          [^dt]ak                   <POSS><CAS<SBL>>
SFX I   ak   ánál         [^dt]ak                   <POSS><CAS<ADE>>
SFX I   ak   ának         [^dt]ak                   <POSS><CAS<DAT>>
SFX I   ak   án           [^dt]ak                   <POSS><CAS<SUE>>
SFX I   ak   áig          [^dt]ak                   <POSS><CAS<TER>>
SFX I   ak   ához         [^dt]ak                   <POSS><CAS<ALL>>
SFX I   ak   ából         [^dt]ak                   <POSS><CAS<ELA>>
SFX I   ak   ában         [^dt]ak                   <POSS><CAS<INE>>
SFX I   ak   ába          [^dt]ak                   <POSS><CAS<ILL>>
SFX I   ak   unkéért      ak                        <POSS<1><PLUR>><ANP><CAS<CAU>>
SFX I   ak   unkévá       ak                        <POSS<1><PLUR>><ANP><CAS<TRA>>
SFX I   ak   unkéval      ak                        <POSS<1><PLUR>><ANP><CAS<INS>>
SFX I   ak   unkéul       ak                        <POSS<1><PLUR>><ANP><CAS<ESS>>
SFX I   ak   unkétól      ak                        <POSS<1><PLUR>><ANP><CAS<ABL>>
SFX I   ak   unkét        ak                        <POSS<1><PLUR>><ANP><CAS<ACC>>
SFX I   ak   unkéról      ak                        <POSS<1><PLUR>><ANP><CAS<DEL>>
SFX I   ak   unkért       ak                        <POSS<1><PLUR>><CAS<CAU>>
SFX I   ak   unkéra       ak                        <POSS<1><PLUR>><ANP><CAS<SBL>>
SFX I   ak   unkénál      ak                        <POSS<1><PLUR>><ANP><CAS<ADE>>
SFX I   ak   unkénak      ak                        <POSS<1><PLUR>><ANP><CAS<DAT>>
SFX I   ak   unkén        ak                        <POSS<1><PLUR>><ANP><CAS<SUE>>
SFX I   ak   unkéiért     ak                        <POSS<1><PLUR>><ANP<PLUR>><CAS<CAU>>
SFX I   ak   unkéivá      ak                        <POSS<1><PLUR>><ANP<PLUR>><CAS<TRA>>
SFX I   ak   unkéival     ak                        <POSS<1><PLUR>><ANP<PLUR>><CAS<INS>>
SFX I   ak   unkéiul      ak                        <POSS<1><PLUR>><ANP<PLUR>><CAS<ESS>>
SFX I   ak   unkéitól     ak                        <POSS<1><PLUR>><ANP<PLUR>><CAS<ABL>>
SFX I   ak   unkéit       ak                        <POSS<1><PLUR>><ANP<PLUR>><CAS<ACC>>
SFX I   ak   unkéiról     ak                        <POSS<1><PLUR>><ANP<PLUR>><CAS<DEL>>
SFX I   ak   unkéira      ak                        <POSS<1><PLUR>><ANP<PLUR>><CAS<SBL>>
SFX I   ak   unkéinál     ak                        <POSS<1><PLUR>><ANP<PLUR>><CAS<ADE>>
SFX I   ak   unkéinak     ak                        <POSS<1><PLUR>><ANP<PLUR>><CAS<DAT>>
SFX I   ak   unkéin       ak                        <POSS<1><PLUR>><ANP<PLUR>><CAS<SUE>>
SFX I   ak   unkéiig      ak                        <POSS<1><PLUR>><ANP<PLUR>><CAS<TER>>
SFX I   ak   unkéihoz     ak                        <POSS<1><PLUR>><ANP<PLUR>><CAS<ALL>>
SFX I   ak   unkéig       ak                        <POSS<1><PLUR>><ANP><CAS<TER>>
SFX I   ak   unkéiból     ak                        <POSS<1><PLUR>><ANP<PLUR>><CAS<ELA>>
SFX I   ak   unkéiban     ak                        <POSS<1><PLUR>><ANP<PLUR>><CAS<INE>>
SFX I   ak   unkéiba      ak                        <POSS<1><PLUR>><ANP<PLUR>><CAS<ILL>>
SFX I   ak   unkéi        ak                        <POSS<1><PLUR>><ANP<PLUR>>
SFX I   ak   unkéhoz      ak                        <POSS<1><PLUR>><ANP><CAS<ALL>>
SFX I   ak   unkéból      ak                        <POSS<1><PLUR>><ANP><CAS<ELA>>
SFX I   ak   unkéban      ak                        <POSS<1><PLUR>><ANP><CAS<INE>>
SFX I   ak   unkéba       ak                        <POSS<1><PLUR>><ANP><CAS<ILL>>
SFX I   ak   unké         ak                        <POSS<1><PLUR>><ANP>
SFX I   ak   unkul        ak                        <POSS<1><PLUR>><CAS<ESS>>
SFX I   ak   unktól       ak                        <POSS<1><PLUR>><CAS<ABL>>
SFX I   ak   unkról       ak                        <POSS<1><PLUR>><CAS<DEL>>
SFX I   ak   unkra        ak                        <POSS<1><PLUR>><CAS<SBL>>
SFX I   ak   unkon        ak                        <POSS<1><PLUR>><CAS<SUE>>
SFX I   ak   unknál       ak                        <POSS<1><PLUR>><CAS<ADE>>
SFX I   ak   unknak       ak                        <POSS<1><PLUR>><CAS<DAT>>
SFX I   ak   unkként      ak                        <POSS<1><PLUR>><CAS<FOR>>
SFX I   ak   unkká        ak                        <POSS<1><PLUR>><CAS<TRA>>
SFX I   ak   unkkor       ak                        <POSS<1><PLUR>><CAS<TEM>>
SFX I   ak   unkkal       ak                        <POSS<1><PLUR>><CAS<INS>>
SFX I   ak   unkig        ak                        <POSS<1><PLUR>><CAS<TER>>
SFX I   ak   unkhoz       ak                        <POSS<1><PLUR>><CAS<ALL>>
SFX I   ak   unkból       ak                        <POSS<1><PLUR>><CAS<ELA>>
SFX I   ak   unkban       ak                        <POSS<1><PLUR>><CAS<INE>>
SFX I   ak   unkba        ak                        <POSS<1><PLUR>><CAS<ILL>>
SFX I   ak   unkat        ak                        <POSS<1><PLUR>><CAS<ACC>>
SFX I   ak   unk/&        ak                        <POSS<1><PLUR>><CAS<ACC>>
SFX I   ak   unk          ak                        <POSS<1><PLUR>>
SFX I   ak   ukéért       ak                        <POSS<PLUR>><ANP><CAS<CAU>>
SFX I   ak   ukévá        ak                        <POSS<PLUR>><ANP><CAS<TRA>>
SFX I   ak   ukéval       ak                        <POSS<PLUR>><ANP><CAS<INS>>
SFX I   ak   ukéul        ak                        <POSS<PLUR>><ANP><CAS<ESS>>
SFX I   ak   ukétól       ak                        <POSS<PLUR>><ANP><CAS<ABL>>
SFX I   ak   ukét         ak                        <POSS<PLUR>><ANP><CAS<ACC>>
SFX I   ak   ukéról       ak                        <POSS<PLUR>><ANP><CAS<DEL>>
SFX I   ak   ukért        ak                        <POSS<PLUR>><CAS<CAU>>
SFX I   ak   ukéra        ak                        <POSS<PLUR>><ANP><CAS<SBL>>
SFX I   ak   ukénál       ak                        <POSS<PLUR>><ANP><CAS<ADE>>
SFX I   ak   ukénak       ak                        <POSS<PLUR>><ANP><CAS<DAT>>
SFX I   ak   ukén         ak                        <POSS<PLUR>><ANP><CAS<SUE>>
SFX I   ak   ukéiért      ak                        <POSS<PLUR>><ANP<PLUR>><CAS<CAU>>
SFX I   ak   ukéivá       ak                        <POSS<PLUR>><ANP<PLUR>><CAS<TRA>>
SFX I   ak   ukéival      ak                        <POSS<PLUR>><ANP<PLUR>><CAS<INS>>
SFX I   ak   ukéiul       ak                        <POSS<PLUR>><ANP<PLUR>><CAS<ESS>>
SFX I   ak   ukéitól      ak                        <POSS<PLUR>><ANP<PLUR>><CAS<ABL>>
SFX I   ak   ukéit        ak                        <POSS<PLUR>><ANP<PLUR>><CAS<ACC>>
SFX I   ak   ukéiról      ak                        <POSS<PLUR>><ANP<PLUR>><CAS<DEL>>
SFX I   ak   ukéira       ak                        <POSS<PLUR>><ANP<PLUR>><CAS<SBL>>
SFX I   ak   ukéinál      ak                        <POSS<PLUR>><ANP<PLUR>><CAS<ADE>>
SFX I   ak   ukéinak      ak                        <POSS<PLUR>><ANP<PLUR>><CAS<DAT>>
SFX I   ak   ukéin        ak                        <POSS<PLUR>><ANP<PLUR>><CAS<SUE>>
SFX I   ak   ukéiig       ak                        <POSS<PLUR>><ANP<PLUR>><CAS<TER>>
SFX I   ak   ukéihoz      ak                        <POSS<PLUR>><ANP<PLUR>><CAS<ALL>>
SFX I   ak   ukéig        ak                        <POSS<PLUR>><ANP><CAS<TER>>
SFX I   ak   ukéiból      ak                        <POSS<PLUR>><ANP<PLUR>><CAS<ELA>>
SFX I   ak   ukéiban      ak                        <POSS<PLUR>><ANP<PLUR>><CAS<INE>>
SFX I   ak   ukéiba       ak                        <POSS<PLUR>><ANP<PLUR>><CAS<ILL>>
SFX I   ak   ukéi         ak                        <POSS<PLUR>><ANP<PLUR>>
SFX I   ak   ukéhoz       ak                        <POSS<PLUR>><ANP><CAS<ALL>>
SFX I   ak   ukéból       ak                        <POSS<PLUR>><ANP><CAS<ELA>>
SFX I   ak   ukéban       ak                        <POSS<PLUR>><ANP><CAS<INE>>
SFX I   ak   ukéba        ak                        <POSS<PLUR>><ANP><CAS<ILL>>
SFX I   ak   uké          ak                        <POSS<PLUR>><ANP>
SFX I   ak   ukul         ak                        <POSS<PLUR>><CAS<ESS>>
SFX I   ak   uktól        ak                        <POSS<PLUR>><CAS<ABL>>
SFX I   ak   ukról        ak                        <POSS<PLUR>><CAS<DEL>>
SFX I   ak   ukra         ak                        <POSS<PLUR>><CAS<SBL>>
SFX I   ak   ukon         ak                        <POSS<PLUR>><CAS<SUE>>
SFX I   ak   uknál        ak                        <POSS<PLUR>><CAS<ADE>>
SFX I   ak   uknak        ak                        <POSS<PLUR>><CAS<DAT>>
SFX I   ak   ukként       ak                        <POSS<PLUR>><CAS<FOR>>
SFX I   ak   ukká         ak                        <POSS<PLUR>><CAS<TRA>>
SFX I   ak   ukkor        ak                        <POSS<PLUR>><CAS<TEM>>
SFX I   ak   ukkal        ak                        <POSS<PLUR>><CAS<INS>>
SFX I   ak   ukig         ak                        <POSS<PLUR>><CAS<TER>>
SFX I   ak   ukhoz        ak                        <POSS<PLUR>><CAS<ALL>>
SFX I   ak   ukból        ak                        <POSS<PLUR>><CAS<ELA>>
SFX I   ak   ukban        ak                        <POSS<PLUR>><CAS<INE>>
SFX I   ak   ukba         ak                        <POSS<PLUR>><CAS<ILL>>
SFX I   ak   ukat         ak                        <POSS<PLUR>><CAS<ACC>>
SFX I   ak   uk/&         ak                        <POSS<PLUR>><CAS<ACC>>
SFX I   ak   uk           ak                        <POSS<PLUR>>
SFX I   ak   on           vak                       <CAS<SUE>>
SFX I   ak   atokéért     ak                        <POSS<2><PLUR>><ANP><CAS<CAU>>
SFX I   ak   atokévá      ak                        <POSS<2><PLUR>><ANP><CAS<TRA>>
SFX I   ak   atokéval     ak                        <POSS<2><PLUR>><ANP><CAS<INS>>
SFX I   ak   atokéul      ak                        <POSS<2><PLUR>><ANP><CAS<ESS>>
SFX I   ak   atokétól     ak                        <POSS<2><PLUR>><ANP><CAS<ABL>>
SFX I   ak   atokét       ak                        <POSS<2><PLUR>><ANP><CAS<ACC>>
SFX I   ak   atokéról     ak                        <POSS<2><PLUR>><ANP><CAS<DEL>>
SFX I   ak   atokért      ak                        <POSS<2><PLUR>><CAS<CAU>>
SFX I   ak   atokéra      ak                        <POSS<2><PLUR>><ANP><CAS<SBL>>
SFX I   ak   atokénál     ak                        <POSS<2><PLUR>><ANP><CAS<ADE>>
SFX I   ak   atokénak     ak                        <POSS<2><PLUR>><ANP><CAS<DAT>>
SFX I   ak   atokén       ak                        <POSS<2><PLUR>><ANP><CAS<SUE>>
SFX I   ak   atokéiért    ak                        <POSS<2><PLUR>><ANP<PLUR>><CAS<CAU>>
SFX I   ak   atokéivá     ak                        <POSS<2><PLUR>><ANP<PLUR>><CAS<TRA>>
SFX I   ak   atokéival    ak                        <POSS<2><PLUR>><ANP<PLUR>><CAS<INS>>
SFX I   ak   atokéiul     ak                        <POSS<2><PLUR>><ANP<PLUR>><CAS<ESS>>
SFX I   ak   atokéitól    ak                        <POSS<2><PLUR>><ANP<PLUR>><CAS<ABL>>
SFX I   ak   atokéit      ak                        <POSS<2><PLUR>><ANP<PLUR>><CAS<ACC>>
SFX I   ak   atokéiról    ak                        <POSS<2><PLUR>><ANP<PLUR>><CAS<DEL>>
SFX I   ak   atokéira     ak                        <POSS<2><PLUR>><ANP<PLUR>><CAS<SBL>>
SFX I   ak   atokéinál    ak                        <POSS<2><PLUR>><ANP<PLUR>><CAS<ADE>>
SFX I   ak   atokéinak    ak                        <POSS<2><PLUR>><ANP<PLUR>><CAS<DAT>>
SFX I   ak   atokéin      ak                        <POSS<2><PLUR>><ANP<PLUR>><CAS<SUE>>
SFX I   ak   atokéiig     ak                        <POSS<2><PLUR>><ANP<PLUR>><CAS<TER>>
SFX I   ak   atokéihoz    ak                        <POSS<2><PLUR>><ANP<PLUR>><CAS<ALL>>
SFX I   ak   atokéig      ak                        <POSS<2><PLUR>><ANP><CAS<TER>>
SFX I   ak   atokéiból    ak                        <POSS<2><PLUR>><ANP<PLUR>><CAS<ELA>>
SFX I   ak   atokéiban    ak                        <POSS<2><PLUR>><ANP<PLUR>><CAS<INE>>
SFX I   ak   atokéiba     ak                        <POSS<2><PLUR>><ANP<PLUR>><CAS<ILL>>
SFX I   ak   atokéi       ak                        <POSS<2><PLUR>><ANP<PLUR>>
SFX I   ak   atokéhoz     ak                        <POSS<2><PLUR>><ANP><CAS<ALL>>
SFX I   ak   atokéból     ak                        <POSS<2><PLUR>><ANP><CAS<ELA>>
SFX I   ak   atokéban     ak                        <POSS<2><PLUR>><ANP><CAS<INE>>
SFX I   ak   atokéba      ak                        <POSS<2><PLUR>><ANP><CAS<ILL>>
SFX I   ak   atoké        ak                        <POSS<2><PLUR>><ANP>
SFX I   ak   atokul       ak                        <POSS<2><PLUR>><CAS<ESS>>
SFX I   ak   atoktól      ak                        <POSS<2><PLUR>><CAS<ABL>>
SFX I   ak   atokról      ak                        <POSS<2><PLUR>><CAS<DEL>>
SFX I   ak   atokra       ak                        <POSS<2><PLUR>><CAS<SBL>>
SFX I   ak   atokon       ak                        <POSS<2><PLUR>><CAS<SUE>>
SFX I   ak   atoknál      ak                        <POSS<2><PLUR>><CAS<ADE>>
SFX I   ak   atoknak      ak                        <POSS<2><PLUR>><CAS<DAT>>
SFX I   ak   atokként     ak                        <POSS<2><PLUR>><CAS<FOR>>
SFX I   ak   atokká       ak                        <POSS<2><PLUR>><CAS<TRA>>
SFX I   ak   atokkor      ak                        <POSS<2><PLUR>><CAS<TEM>>
SFX I   ak   atokkal      ak                        <POSS<2><PLUR>><CAS<INS>>
SFX I   ak   atokig       ak                        <POSS<2><PLUR>><CAS<TER>>
SFX I   ak   atokhoz      ak                        <POSS<2><PLUR>><CAS<ALL>>
SFX I   ak   atokból      ak                        <POSS<2><PLUR>><CAS<ELA>>
SFX I   ak   atokban      ak                        <POSS<2><PLUR>><CAS<INE>>
SFX I   ak   atokba       ak                        <POSS<2><PLUR>><CAS<ILL>>
SFX I   ak   atokat       ak                        <POSS<2><PLUR>><CAS<ACC>>
SFX I   ak   atok/&       ak                        <POSS<2><PLUR>><CAS<ACC>>
SFX I   ak   atok         ak                        <POSS<2><PLUR>>
SFX I   ak   at           [^l]ak                    <CAS<ACC>>
SFX I   ak   at           [^d]alak                  <CAS<ACC>>
SFX I   ak   at           [^a]lak                   <CAS<ACC>>
SFX I   ak   astul        ak                        [COMITATIVE]/ADV
SFX I ak ankénti/UFÖ ak [nkéPERIOD]/ADV[PLACE/TIME]/ADJ
SFX I   ak   anként       ak                        [nkéPERIOD]/ADV
SFX I   ak   améért       ak                        <POSS<1>><ANP><CAS<CAU>>
SFX I   ak   amévá        ak                        <POSS<1>><ANP><CAS<TRA>>
SFX I   ak   améval       ak                        <POSS<1>><ANP><CAS<INS>>
SFX I   ak   améul        ak                        <POSS<1>><ANP><CAS<ESS>>
SFX I   ak   amétól       ak                        <POSS<1>><ANP><CAS<ABL>>
SFX I   ak   amét         ak                        <POSS<1>><ANP><CAS<ACC>>
SFX I   ak   améról       ak                        <POSS<1>><ANP><CAS<DEL>>
SFX I   ak   amért        ak                        <POSS<1>><CAS<CAU>>
SFX I   ak   améra        ak                        <POSS<1>><ANP><CAS<SBL>>
SFX I   ak   aménál       ak                        <POSS<1>><ANP><CAS<ADE>>
SFX I   ak   aménak       ak                        <POSS<1>><ANP><CAS<DAT>>
SFX I   ak   amén         ak                        <POSS<1>><ANP><CAS<SUE>>
SFX I   ak   améiért      ak                        <POSS<1>><ANP<PLUR>><CAS<CAU>>
SFX I   ak   améivá       ak                        <POSS<1>><ANP<PLUR>><CAS<TRA>>
SFX I   ak   améival      ak                        <POSS<1>><ANP<PLUR>><CAS<INS>>
SFX I   ak   améiul       ak                        <POSS<1>><ANP<PLUR>><CAS<ESS>>
SFX I   ak   améitól      ak                        <POSS<1>><ANP<PLUR>><CAS<ABL>>
SFX I   ak   améit        ak                        <POSS<1>><ANP<PLUR>><CAS<ACC>>
SFX I   ak   améiról      ak                        <POSS<1>><ANP<PLUR>><CAS<DEL>>
SFX I   ak   améira       ak                        <POSS<1>><ANP<PLUR>><CAS<SBL>>
SFX I   ak   améinál      ak                        <POSS<1>><ANP<PLUR>><CAS<ADE>>
SFX I   ak   améinak      ak                        <POSS<1>><ANP<PLUR>><CAS<DAT>>
SFX I   ak   améin        ak                        <POSS<1>><ANP<PLUR>><CAS<SUE>>
SFX I   ak   améiig       ak                        <POSS<1>><ANP<PLUR>><CAS<TER>>
SFX I   ak   améihoz      ak                        <POSS<1>><ANP<PLUR>><CAS<ALL>>
SFX I   ak   améig        ak                        <POSS<1>><ANP><CAS<TER>>
SFX I   ak   améiból      ak                        <POSS<1>><ANP<PLUR>><CAS<ELA>>
SFX I   ak   améiban      ak                        <POSS<1>><ANP<PLUR>><CAS<INE>>
SFX I   ak   améiba       ak                        <POSS<1>><ANP<PLUR>><CAS<ILL>>
SFX I   ak   améi         ak                        <POSS<1>><ANP<PLUR>>
SFX I   ak   améhoz       ak                        <POSS<1>><ANP><CAS<ALL>>
SFX I   ak   améból       ak                        <POSS<1>><ANP><CAS<ELA>>
SFX I   ak   améban       ak                        <POSS<1>><ANP><CAS<INE>>
SFX I   ak   améba        ak                        <POSS<1>><ANP><CAS<ILL>>
SFX I   ak   amé          ak                        <POSS<1>><ANP>
SFX I   ak   amul         ak                        <POSS<1>><CAS<ESS>>
SFX I   ak   amtól        ak                        <POSS<1>><CAS<ABL>>
SFX I   ak   amról        ak                        <POSS<1>><CAS<DEL>>
SFX I   ak   amra         ak                        <POSS<1>><CAS<SBL>>
SFX I   ak   amon         ak                        <POSS<1>><CAS<SUE>>
SFX I   ak   amnál        ak                        <POSS<1>><CAS<ADE>>
SFX I   ak   amnak        ak                        <POSS<1>><CAS<DAT>>
SFX I   ak   ammá         ak                        <POSS<1>><CAS<TRA>>
SFX I   ak   ammal        ak                        <POSS<1>><CAS<INS>>
SFX I   ak   amként       ak                        <POSS<1>><CAS<FOR>>
SFX I   ak   amkor        ak                        <POSS<1>><CAS<TEM>>
SFX I   ak   amig         ak                        <POSS<1>><CAS<TER>>
SFX I   ak   amhoz        ak                        <POSS<1>><CAS<ALL>>
SFX I   ak   amból        ak                        <POSS<1>><CAS<ELA>>
SFX I   ak   amban        ak                        <POSS<1>><CAS<INE>>
SFX I   ak   amba         ak                        <POSS<1>><CAS<ILL>>
SFX I   ak   amat         ak                        <POSS<1>><CAS<ACC>>
SFX I   ak   am/&         ak                        <POSS<1>><CAS<ACC>>
SFX I   ak   am           ak                        <POSS<1>>
SFX I   ak   akéért       ak                        <PLUR><ANP><CAS<CAU>>
SFX I   ak   akévá        ak                        <PLUR><ANP><CAS<TRA>>
SFX I   ak   akéval       ak                        <PLUR><ANP><CAS<INS>>
SFX I   ak   akéul        ak                        <PLUR><ANP><CAS<ESS>>
SFX I   ak   akétól       ak                        <PLUR><ANP><CAS<ABL>>
SFX I   ak   akét         ak                        <PLUR><ANP><CAS<ACC>>
SFX I   ak   akéról       ak                        <PLUR><ANP><CAS<DEL>>
SFX I   ak   akért        ak                        <PLUR><CAS<CAU>>
SFX I   ak   akéra        ak                        <PLUR><ANP><CAS<SBL>>
SFX I   ak   akénál       ak                        <PLUR><ANP><CAS<ADE>>
SFX I   ak   aként        [^dt]ak                   <POSS><CAS<FOR>>
SFX I   ak   akénak       ak                        <PLUR><ANP><CAS<DAT>>
SFX I   ak   akén         ak                        <PLUR><ANP><CAS<SUE>>
SFX I   ak   akéiért      ak                        <PLUR><ANP<PLUR>><CAS<CAU>>
SFX I   ak   akéivá       ak                        <PLUR><ANP<PLUR>><CAS<TRA>>
SFX I   ak   akéival      ak                        <PLUR><ANP<PLUR>><CAS<INS>>
SFX I   ak   akéiul       ak                        <PLUR><ANP<PLUR>><CAS<ESS>>
SFX I   ak   akéitól      ak                        <PLUR><ANP<PLUR>><CAS<ABL>>
SFX I   ak   akéit        ak                        <PLUR><ANP<PLUR>><CAS<ACC>>
SFX I   ak   akéiról      ak                        <PLUR><ANP<PLUR>><CAS<DEL>>
SFX I   ak   akéira       ak                        <PLUR><ANP<PLUR>><CAS<SBL>>
SFX I   ak   akéinál      ak                        <PLUR><ANP<PLUR>><CAS<ADE>>
SFX I   ak   akéinak      ak                        <PLUR><ANP<PLUR>><CAS<DAT>>
SFX I   ak   akéin        ak                        <PLUR><ANP<PLUR>><CAS<SUE>>
SFX I   ak   akéiig       ak                        <PLUR><ANP<PLUR>><CAS<TER>>
SFX I   ak   akéihoz      ak                        <PLUR><ANP<PLUR>><CAS<ALL>>
SFX I   ak   akéig        ak                        <PLUR><ANP><CAS<TER>>
SFX I   ak   akéiból      ak                        <PLUR><ANP<PLUR>><CAS<ELA>>
SFX I   ak   akéiban      ak                        <PLUR><ANP<PLUR>><CAS<INE>>
SFX I   ak   akéiba       ak                        <PLUR><ANP<PLUR>><CAS<ILL>>
SFX I   ak   akéi         ak                        <PLUR><ANP<PLUR>>
SFX I   ak   akéhoz       ak                        <PLUR><ANP><CAS<ALL>>
SFX I   ak   akéból       ak                        <PLUR><ANP><CAS<ELA>>
SFX I   ak   akéban       ak                        <PLUR><ANP><CAS<INE>>
SFX I   ak   akéba        ak                        <PLUR><ANP><CAS<ILL>>
SFX I   ak   aké          ak                        <PLUR><ANP>
SFX I   ak   akul         ak                        <PLUR><CAS<ESS>>
SFX I   ak   aktól        ak                        <PLUR><CAS<ABL>>
SFX I   ak   akról        ak                        <PLUR><CAS<DEL>>
SFX I   ak   akra         ak                        <PLUR><CAS<SBL>>
SFX I   ak   akor         [^dt]ak                   <POSS><CAS<TEM>>
SFX I   ak   akon         ak                        <PLUR><CAS<SUE>>
SFX I   ak   aknál        ak                        <PLUR><CAS<ADE>>
SFX I   ak   aknak        ak                        <PLUR><CAS<DAT>>
SFX I   ak   akként       ak                        <PLUR><CAS<FOR>>
SFX I   ak   akká         ak                        <PLUR><CAS<TRA>>
SFX I   ak   akkor        ak                        <PLUR><CAS<TEM>>
SFX I   ak   akkal        ak                        <PLUR><CAS<INS>>
SFX I   ak   akig         ak                        <PLUR><CAS<TER>>
SFX I   ak   akhoz        ak                        <PLUR><CAS<ALL>>
SFX I   ak   akból        ak                        <PLUR><CAS<ELA>>
SFX I   ak   akban        ak                        <PLUR><CAS<INE>>
SFX I   ak   akba         ak                        <PLUR><CAS<ILL>>
SFX I   ak   akat         ak                        <PLUR><CAS<ACC>>
SFX I   ak   aiéért       ak                        <PLUR><POSS><ANP><CAS<CAU>>
SFX I   ak   aiévá        ak                        <PLUR><POSS><ANP><CAS<TRA>>
SFX I   ak   aiéval       ak                        <PLUR><POSS><ANP><CAS<INS>>
SFX I   ak   aiéul        ak                        <PLUR><POSS><ANP><CAS<ESS>>
SFX I   ak   aiétól       ak                        <PLUR><POSS><ANP><CAS<ABL>>
SFX I   ak   aiét         ak                        <PLUR><POSS><ANP><CAS<ACC>>
SFX I   ak   aiéról       ak                        <PLUR><POSS><ANP><CAS<DEL>>
SFX I   ak   aiért        ak                        <PLUR><POSS><CAS<CAU>>
SFX I   ak   aiéra        ak                        <PLUR><POSS><ANP><CAS<SBL>>
SFX I   ak   aiénál       ak                        <PLUR><POSS><ANP><CAS<ADE>>
SFX I   ak   aiénak       ak                        <PLUR><POSS><ANP><CAS<DAT>>
SFX I   ak   aién         ak                        <PLUR><POSS><ANP><CAS<SUE>>
SFX I   ak   aiéiért      ak                        <PLUR><POSS><ANP<PLUR>><CAS<CAU>>
SFX I   ak   aiéivá       ak                        <PLUR><POSS><ANP<PLUR>><CAS<TRA>>
SFX I   ak   aiéival      ak                        <PLUR><POSS><ANP<PLUR>><CAS<INS>>
SFX I   ak   aiéiul       ak                        <PLUR><POSS><ANP<PLUR>><CAS<ESS>>
SFX I   ak   aiéitól      ak                        <PLUR><POSS><ANP<PLUR>><CAS<ABL>>
SFX I   ak   aiéit        ak                        <PLUR><POSS><ANP<PLUR>><CAS<ACC>>
SFX I   ak   aiéiról      ak                        <PLUR><POSS><ANP<PLUR>><CAS<DEL>>
SFX I   ak   aiéira       ak                        <PLUR><POSS><ANP<PLUR>><CAS<SBL>>
SFX I   ak   aiéinál      ak                        <PLUR><POSS><ANP<PLUR>><CAS<ADE>>
SFX I   ak   aiéinak      ak                        <PLUR><POSS><ANP<PLUR>><CAS<DAT>>
SFX I   ak   aiéin        ak                        <PLUR><POSS><ANP<PLUR>><CAS<SUE>>
SFX I   ak   aiéiig       ak                        <PLUR><POSS><ANP<PLUR>><CAS<TER>>
SFX I   ak   aiéihoz      ak                        <PLUR><POSS><ANP<PLUR>><CAS<ALL>>
SFX I   ak   aiéig        ak                        <PLUR><POSS><ANP><CAS<TER>>
SFX I   ak   aiéiból      ak                        <PLUR><POSS><ANP<PLUR>><CAS<ELA>>
SFX I   ak   aiéiban      ak                        <PLUR><POSS><ANP<PLUR>><CAS<INE>>
SFX I   ak   aiéiba       ak                        <PLUR><POSS><ANP<PLUR>><CAS<ILL>>
SFX I   ak   aiéi         ak                        <PLUR><POSS><ANP<PLUR>>
SFX I   ak   aiéhoz       ak                        <PLUR><POSS><ANP><CAS<ALL>>
SFX I   ak   aiéból       ak                        <PLUR><POSS><ANP><CAS<ELA>>
SFX I   ak   aiéban       ak                        <PLUR><POSS><ANP><CAS<INE>>
SFX I   ak   aiéba        ak                        <PLUR><POSS><ANP><CAS<ILL>>
SFX I   ak   aié          ak                        <PLUR><POSS><ANP>
SFX I   ak   aivá         ak                        <PLUR><POSS><CAS<TRA>>
SFX I   ak   aival        ak                        <PLUR><POSS><CAS<INS>>
SFX I   ak   aiul         ak                        <PLUR><POSS><CAS<ESS>>
SFX I   ak   aitól        ak                        <PLUR><POSS><CAS<ABL>>
SFX I   ak   aitokéért    ak                        <PLUR><POSS<2><PLUR>><ANP><CAS<CAU>>
SFX I   ak   aitokévá     ak                        <PLUR><POSS<2><PLUR>><ANP><CAS<TRA>>
SFX I   ak   aitokéval    ak                        <PLUR><POSS<2><PLUR>><ANP><CAS<INS>>
SFX I   ak   aitokéul     ak                        <PLUR><POSS<2><PLUR>><ANP><CAS<ESS>>
SFX I   ak   aitokétól    ak                        <PLUR><POSS<2><PLUR>><ANP><CAS<ABL>>
SFX I   ak   aitokét      ak                        <PLUR><POSS<2><PLUR>><ANP><CAS<ACC>>
SFX I   ak   aitokéról    ak                        <PLUR><POSS<2><PLUR>><ANP><CAS<DEL>>
SFX I   ak   aitokért     ak                        <PLUR><POSS<2><PLUR>><CAS<CAU>>
SFX I   ak   aitokéra     ak                        <PLUR><POSS<2><PLUR>><ANP><CAS<SBL>>
SFX I   ak   aitokénál    ak                        <PLUR><POSS<2><PLUR>><ANP><CAS<ADE>>
SFX I   ak   aitokénak    ak                        <PLUR><POSS<2><PLUR>><ANP><CAS<DAT>>
SFX I   ak   aitokén      ak                        <PLUR><POSS<2><PLUR>><ANP><CAS<SUE>>
SFX I   ak   aitokéiért   ak                        <PLUR><POSS<2><PLUR>><ANP<PLUR>><CAS<CAU>>
SFX I   ak   aitokéivá    ak                        <PLUR><POSS<2><PLUR>><ANP<PLUR>><CAS<TRA>>
SFX I   ak   aitokéival   ak                        <PLUR><POSS<2><PLUR>><ANP<PLUR>><CAS<INS>>
SFX I   ak   aitokéiul    ak                        <PLUR><POSS<2><PLUR>><ANP<PLUR>><CAS<ESS>>
SFX I   ak   aitokéitól   ak                        <PLUR><POSS<2><PLUR>><ANP<PLUR>><CAS<ABL>>
SFX I   ak   aitokéit     ak                        <PLUR><POSS<2><PLUR>><ANP<PLUR>><CAS<ACC>>
SFX I   ak   aitokéiról   ak                        <PLUR><POSS<2><PLUR>><ANP<PLUR>><CAS<DEL>>
SFX I   ak   aitokéira    ak                        <PLUR><POSS<2><PLUR>><ANP<PLUR>><CAS<SBL>>
SFX I   ak   aitokéinál   ak                        <PLUR><POSS<2><PLUR>><ANP<PLUR>><CAS<ADE>>
SFX I   ak   aitokéinak   ak                        <PLUR><POSS<2><PLUR>><ANP<PLUR>><CAS<DAT>>
SFX I   ak   aitokéin     ak                        <PLUR><POSS<2><PLUR>><ANP<PLUR>><CAS<SUE>>
SFX I   ak   aitokéiig    ak                        <PLUR><POSS<2><PLUR>><ANP<PLUR>><CAS<TER>>
SFX I   ak   aitokéihoz   ak                        <PLUR><POSS<2><PLUR>><ANP<PLUR>><CAS<ALL>>
SFX I   ak   aitokéig     ak                        <PLUR><POSS<2><PLUR>><ANP><CAS<TER>>
SFX I   ak   aitokéiból   ak                        <PLUR><POSS<2><PLUR>><ANP<PLUR>><CAS<ELA>>
SFX I   ak   aitokéiban   ak                        <PLUR><POSS<2><PLUR>><ANP<PLUR>><CAS<INE>>
SFX I   ak   aitokéiba    ak                        <PLUR><POSS<2><PLUR>><ANP<PLUR>><CAS<ILL>>
SFX I   ak   aitokéi      ak                        <PLUR><POSS<2><PLUR>><ANP<PLUR>>
SFX I   ak   aitokéhoz    ak                        <PLUR><POSS<2><PLUR>><ANP><CAS<ALL>>
SFX I   ak   aitokéból    ak                        <PLUR><POSS<2><PLUR>><ANP><CAS<ELA>>
SFX I   ak   aitokéban    ak                        <PLUR><POSS<2><PLUR>><ANP><CAS<INE>>
SFX I   ak   aitokéba     ak                        <PLUR><POSS<2><PLUR>><ANP><CAS<ILL>>
SFX I   ak   aitoké       ak                        <PLUR><POSS<2><PLUR>><ANP>
SFX I   ak   aitokul      ak                        <PLUR><POSS<2><PLUR>><CAS<ESS>>
SFX I   ak   aitoktól     ak                        <PLUR><POSS<2><PLUR>><CAS<ABL>>
SFX I   ak   aitokról     ak                        <PLUR><POSS<2><PLUR>><CAS<DEL>>
SFX I   ak   aitokra      ak                        <PLUR><POSS<2><PLUR>><CAS<SBL>>
SFX I   ak   aitokon      ak                        <PLUR><POSS<2><PLUR>><CAS<SUE>>
SFX I   ak   aitoknál     ak                        <PLUR><POSS<2><PLUR>><CAS<ADE>>
SFX I   ak   aitoknak     ak                        <PLUR><POSS<2><PLUR>><CAS<DAT>>
SFX I   ak   aitokként    ak                        <PLUR><POSS<2><PLUR>><CAS<FOR>>
SFX I   ak   aitokká      ak                        <PLUR><POSS<2><PLUR>><CAS<TRA>>
SFX I   ak   aitokkor     ak                        <PLUR><POSS<2><PLUR>><CAS<TEM>>
SFX I   ak   aitokkal     ak                        <PLUR><POSS<2><PLUR>><CAS<INS>>
SFX I   ak   aitokig      ak                        <PLUR><POSS<2><PLUR>><CAS<TER>>
SFX I   ak   aitokhoz     ak                        <PLUR><POSS<2><PLUR>><CAS<ALL>>
SFX I   ak   aitokból     ak                        <PLUR><POSS<2><PLUR>><CAS<ELA>>
SFX I   ak   aitokban     ak                        <PLUR><POSS<2><PLUR>><CAS<INE>>
SFX I   ak   aitokba      ak                        <PLUR><POSS<2><PLUR>><CAS<ILL>>
SFX I   ak   aitokat      ak                        <PLUR><POSS<2><PLUR>><CAS<ACC>>
SFX I   ak   aitok        ak                        <PLUR><POSS<2><PLUR>>
SFX I   ak   ait          ak                        <PLUR><POSS><CAS<ACC>>
SFX I   ak   airól        ak                        <PLUR><POSS><CAS<DEL>>
SFX I   ak   aira         ak                        <PLUR><POSS><CAS<SBL>>
SFX I   ak   ainál        ak                        <PLUR><POSS><CAS<ADE>>
SFX I   ak   ainkéért     ak                        <PLUR><POSS<1><PLUR>><ANP><CAS<CAU>>
SFX I   ak   ainkévá      ak                        <PLUR><POSS<1><PLUR>><ANP><CAS<TRA>>
SFX I   ak   ainkéval     ak                        <PLUR><POSS<1><PLUR>><ANP><CAS<INS>>
SFX I   ak   ainkéul      ak                        <PLUR><POSS<1><PLUR>><ANP><CAS<ESS>>
SFX I   ak   ainkétól     ak                        <PLUR><POSS<1><PLUR>><ANP><CAS<ABL>>
SFX I   ak   ainkét       ak                        <PLUR><POSS<1><PLUR>><ANP><CAS<ACC>>
SFX I   ak   ainkéról     ak                        <PLUR><POSS<1><PLUR>><ANP><CAS<DEL>>
SFX I   ak   ainkért      ak                        <PLUR><POSS<1><PLUR>><CAS<CAU>>
SFX I   ak   ainkéra      ak                        <PLUR><POSS<1><PLUR>><ANP><CAS<SBL>>
SFX I   ak   ainkénál     ak                        <PLUR><POSS<1><PLUR>><ANP><CAS<ADE>>
SFX I   ak   ainkénak     ak                        <PLUR><POSS<1><PLUR>><ANP><CAS<DAT>>
SFX I   ak   ainkén       ak                        <PLUR><POSS<1><PLUR>><ANP><CAS<SUE>>
SFX I   ak   ainkéiért    ak                        <PLUR><POSS<1><PLUR>><ANP<PLUR>><CAS<CAU>>
SFX I   ak   ainkéivá     ak                        <PLUR><POSS<1><PLUR>><ANP<PLUR>><CAS<TRA>>
SFX I   ak   ainkéival    ak                        <PLUR><POSS<1><PLUR>><ANP<PLUR>><CAS<INS>>
SFX I   ak   ainkéiul     ak                        <PLUR><POSS<1><PLUR>><ANP<PLUR>><CAS<ESS>>
SFX I   ak   ainkéitól    ak                        <PLUR><POSS<1><PLUR>><ANP<PLUR>><CAS<ABL>>
SFX I   ak   ainkéit      ak                        <PLUR><POSS<1><PLUR>><ANP<PLUR>><CAS<ACC>>
SFX I   ak   ainkéiról    ak                        <PLUR><POSS<1><PLUR>><ANP<PLUR>><CAS<DEL>>
SFX I   ak   ainkéira     ak                        <PLUR><POSS<1><PLUR>><ANP<PLUR>><CAS<SBL>>
SFX I   ak   ainkéinál    ak                        <PLUR><POSS<1><PLUR>><ANP<PLUR>><CAS<ADE>>
SFX I   ak   ainkéinak    ak                        <PLUR><POSS<1><PLUR>><ANP<PLUR>><CAS<DAT>>
SFX I   ak   ainkéin      ak                        <PLUR><POSS<1><PLUR>><ANP<PLUR>><CAS<SUE>>
SFX I   ak   ainkéiig     ak                        <PLUR><POSS<1><PLUR>><ANP<PLUR>><CAS<TER>>
SFX I   ak   ainkéihoz    ak                        <PLUR><POSS<1><PLUR>><ANP<PLUR>><CAS<ALL>>
SFX I   ak   ainkéig      ak                        <PLUR><POSS<1><PLUR>><ANP><CAS<TER>>
SFX I   ak   ainkéiból    ak                        <PLUR><POSS<1><PLUR>><ANP<PLUR>><CAS<ELA>>
SFX I   ak   ainkéiban    ak                        <PLUR><POSS<1><PLUR>><ANP<PLUR>><CAS<INE>>
SFX I   ak   ainkéiba     ak                        <PLUR><POSS<1><PLUR>><ANP<PLUR>><CAS<ILL>>
SFX I   ak   ainkéi       ak                        <PLUR><POSS<1><PLUR>><ANP<PLUR>>
SFX I   ak   ainkéhoz     ak                        <PLUR><POSS<1><PLUR>><ANP><CAS<ALL>>
SFX I   ak   ainkéból     ak                        <PLUR><POSS<1><PLUR>><ANP><CAS<ELA>>
SFX I   ak   ainkéban     ak                        <PLUR><POSS<1><PLUR>><ANP><CAS<INE>>
SFX I   ak   ainkéba      ak                        <PLUR><POSS<1><PLUR>><ANP><CAS<ILL>>
SFX I   ak   ainké        ak                        <PLUR><POSS<1><PLUR>><ANP>
SFX I   ak   ainkul       ak                        <PLUR><POSS<1><PLUR>><CAS<ESS>>
SFX I   ak   ainktól      ak                        <PLUR><POSS<1><PLUR>><CAS<ABL>>
SFX I   ak   ainkról      ak                        <PLUR><POSS<1><PLUR>><CAS<DEL>>
SFX I   ak   ainkra       ak                        <PLUR><POSS<1><PLUR>><CAS<SBL>>
SFX I   ak   ainkon       ak                        <PLUR><POSS<1><PLUR>><CAS<SUE>>
SFX I   ak   ainknál      ak                        <PLUR><POSS<1><PLUR>><CAS<ADE>>
SFX I   ak   ainknak      ak                        <PLUR><POSS<1><PLUR>><CAS<DAT>>
SFX I   ak   ainkként     ak                        <PLUR><POSS<1><PLUR>><CAS<FOR>>
SFX I   ak   ainkká       ak                        <PLUR><POSS<1><PLUR>><CAS<TRA>>
SFX I   ak   ainkkor      ak                        <PLUR><POSS<1><PLUR>><CAS<TEM>>
SFX I   ak   ainkkal      ak                        <PLUR><POSS<1><PLUR>><CAS<INS>>
SFX I   ak   ainkig       ak                        <PLUR><POSS<1><PLUR>><CAS<TER>>
SFX I   ak   ainkhoz      ak                        <PLUR><POSS<1><PLUR>><CAS<ALL>>
SFX I   ak   ainkból      ak                        <PLUR><POSS<1><PLUR>><CAS<ELA>>
SFX I   ak   ainkban      ak                        <PLUR><POSS<1><PLUR>><CAS<INE>>
SFX I   ak   ainkba       ak                        <PLUR><POSS<1><PLUR>><CAS<ILL>>
SFX I   ak   ainkat       ak                        <PLUR><POSS<1><PLUR>><CAS<ACC>>
SFX I   ak   aink         ak                        <PLUR><POSS<1><PLUR>>
SFX I   ak   ainak        ak                        <PLUR><POSS><CAS<DAT>>
SFX I   ak   ain          ak                        <PLUR><POSS><CAS<SUE>>
SFX I   ak   aiméért      ak                        <PLUR><POSS<1>><ANP><CAS<CAU>>
SFX I   ak   aimévá       ak                        <PLUR><POSS<1>><ANP><CAS<TRA>>
SFX I   ak   aiméval      ak                        <PLUR><POSS<1>><ANP><CAS<INS>>
SFX I   ak   aiméul       ak                        <PLUR><POSS<1>><ANP><CAS<ESS>>
SFX I   ak   aimétól      ak                        <PLUR><POSS<1>><ANP><CAS<ABL>>
SFX I   ak   aimét        ak                        <PLUR><POSS<1>><ANP><CAS<ACC>>
SFX I   ak   aiméról      ak                        <PLUR><POSS<1>><ANP><CAS<DEL>>
SFX I   ak   aimért       ak                        <PLUR><POSS<1>><CAS<CAU>>
SFX I   ak   aiméra       ak                        <PLUR><POSS<1>><ANP><CAS<SBL>>
SFX I   ak   aiménál      ak                        <PLUR><POSS<1>><ANP><CAS<ADE>>
SFX I   ak   aiménak      ak                        <PLUR><POSS<1>><ANP><CAS<DAT>>
SFX I   ak   aimén        ak                        <PLUR><POSS<1>><ANP><CAS<SUE>>
SFX I   ak   aiméiért     ak                        <PLUR><POSS<1>><ANP<PLUR>><CAS<CAU>>
SFX I   ak   aiméivá      ak                        <PLUR><POSS<1>><ANP<PLUR>><CAS<TRA>>
SFX I   ak   aiméival     ak                        <PLUR><POSS<1>><ANP<PLUR>><CAS<INS>>
SFX I   ak   aiméiul      ak                        <PLUR><POSS<1>><ANP<PLUR>><CAS<ESS>>
SFX I   ak   aiméitól     ak                        <PLUR><POSS<1>><ANP<PLUR>><CAS<ABL>>
SFX I   ak   aiméit       ak                        <PLUR><POSS<1>><ANP<PLUR>><CAS<ACC>>
SFX I   ak   aiméiról     ak                        <PLUR><POSS<1>><ANP<PLUR>><CAS<DEL>>
SFX I   ak   aiméira      ak                        <PLUR><POSS<1>><ANP<PLUR>><CAS<SBL>>
SFX I   ak   aiméinál     ak                        <PLUR><POSS<1>><ANP<PLUR>><CAS<ADE>>
SFX I   ak   aiméinak     ak                        <PLUR><POSS<1>><ANP<PLUR>><CAS<DAT>>
SFX I   ak   aiméin       ak                        <PLUR><POSS<1>><ANP<PLUR>><CAS<SUE>>
SFX I   ak   aiméiig      ak                        <PLUR><POSS<1>><ANP<PLUR>><CAS<TER>>
SFX I   ak   aiméihoz     ak                        <PLUR><POSS<1>><ANP<PLUR>><CAS<ALL>>
SFX I   ak   aiméig       ak                        <PLUR><POSS<1>><ANP><CAS<TER>>
SFX I   ak   aiméiból     ak                        <PLUR><POSS<1>><ANP<PLUR>><CAS<ELA>>
SFX I   ak   aiméiban     ak                        <PLUR><POSS<1>><ANP<PLUR>><CAS<INE>>
SFX I   ak   aiméiba      ak                        <PLUR><POSS<1>><ANP<PLUR>><CAS<ILL>>
SFX I   ak   aiméi        ak                        <PLUR><POSS<1>><ANP<PLUR>>
SFX I   ak   aiméhoz      ak                        <PLUR><POSS<1>><ANP><CAS<ALL>>
SFX I   ak   aiméból      ak                        <PLUR><POSS<1>><ANP><CAS<ELA>>
SFX I   ak   aiméban      ak                        <PLUR><POSS<1>><ANP><CAS<INE>>
SFX I   ak   aiméba       ak                        <PLUR><POSS<1>><ANP><CAS<ILL>>
SFX I   ak   aimé         ak                        <PLUR><POSS<1>><ANP>
SFX I   ak   aimul        ak                        <PLUR><POSS<1>><CAS<ESS>>
SFX I   ak   aimtól       ak                        <PLUR><POSS<1>><CAS<ABL>>
SFX I   ak   aimról       ak                        <PLUR><POSS<1>><CAS<DEL>>
SFX I   ak   aimra        ak                        <PLUR><POSS<1>><CAS<SBL>>
SFX I   ak   aimon        ak                        <PLUR><POSS<1>><CAS<SUE>>
SFX I   ak   aimnál       ak                        <PLUR><POSS<1>><CAS<ADE>>
SFX I   ak   aimnak       ak                        <PLUR><POSS<1>><CAS<DAT>>
SFX I   ak   aimmá        ak                        <PLUR><POSS<1>><CAS<TRA>>
SFX I   ak   aimmal       ak                        <PLUR><POSS<1>><CAS<INS>>
SFX I   ak   aimként      ak                        <PLUR><POSS<1>><CAS<FOR>>
SFX I   ak   aimkor       ak                        <PLUR><POSS<1>><CAS<TEM>>
SFX I   ak   aimig        ak                        <PLUR><POSS<1>><CAS<TER>>
SFX I   ak   aimhoz       ak                        <PLUR><POSS<1>><CAS<ALL>>
SFX I   ak   aimból       ak                        <PLUR><POSS<1>><CAS<ELA>>
SFX I   ak   aimban       ak                        <PLUR><POSS<1>><CAS<INE>>
SFX I   ak   aimba        ak                        <PLUR><POSS<1>><CAS<ILL>>
SFX I   ak   aimat        ak                        <PLUR><POSS<1>><CAS<ACC>>
SFX I   ak   aim          ak                        <PLUR><POSS<1>>
SFX I   ak   aikéért      ak                        <PLUR><POSS<PLUR>><ANP><CAS<CAU>>
SFX I   ak   aikévá       ak                        <PLUR><POSS<PLUR>><ANP><CAS<TRA>>
SFX I   ak   aikéval      ak                        <PLUR><POSS<PLUR>><ANP><CAS<INS>>
SFX I   ak   aikéul       ak                        <PLUR><POSS<PLUR>><ANP><CAS<ESS>>
SFX I   ak   aikétól      ak                        <PLUR><POSS<PLUR>><ANP><CAS<ABL>>
SFX I   ak   aikét        ak                        <PLUR><POSS<PLUR>><ANP><CAS<ACC>>
SFX I   ak   aikéról      ak                        <PLUR><POSS<PLUR>><ANP><CAS<DEL>>
SFX I   ak   aikért       ak                        <PLUR><POSS<PLUR>><CAS<CAU>>
SFX I   ak   aikéra       ak                        <PLUR><POSS<PLUR>><ANP><CAS<SBL>>
SFX I   ak   aikénál      ak                        <PLUR><POSS<PLUR>><ANP><CAS<ADE>>
SFX I   ak   aiként       ak                        <PLUR><POSS><CAS<FOR>>
SFX I   ak   aikénak      ak                        <PLUR><POSS<PLUR>><ANP><CAS<DAT>>
SFX I   ak   aikén        ak                        <PLUR><POSS<PLUR>><ANP><CAS<SUE>>
SFX I   ak   aikéiért     ak                        <PLUR><POSS<PLUR>><ANP<PLUR>><CAS<CAU>>
SFX I   ak   aikéivá      ak                        <PLUR><POSS<PLUR>><ANP<PLUR>><CAS<TRA>>
SFX I   ak   aikéival     ak                        <PLUR><POSS<PLUR>><ANP<PLUR>><CAS<INS>>
SFX I   ak   aikéiul      ak                        <PLUR><POSS<PLUR>><ANP<PLUR>><CAS<ESS>>
SFX I   ak   aikéitól     ak                        <PLUR><POSS<PLUR>><ANP<PLUR>><CAS<ABL>>
SFX I   ak   aikéit       ak                        <PLUR><POSS<PLUR>><ANP<PLUR>><CAS<ACC>>
SFX I   ak   aikéiról     ak                        <PLUR><POSS<PLUR>><ANP<PLUR>><CAS<DEL>>
SFX I   ak   aikéira      ak                        <PLUR><POSS<PLUR>><ANP<PLUR>><CAS<SBL>>
SFX I   ak   aikéinál     ak                        <PLUR><POSS<PLUR>><ANP<PLUR>><CAS<ADE>>
SFX I   ak   aikéinak     ak                        <PLUR><POSS<PLUR>><ANP<PLUR>><CAS<DAT>>
SFX I   ak   aikéin       ak                        <PLUR><POSS<PLUR>><ANP<PLUR>><CAS<SUE>>
SFX I   ak   aikéiig      ak                        <PLUR><POSS<PLUR>><ANP<PLUR>><CAS<TER>>
SFX I   ak   aikéihoz     ak                        <PLUR><POSS<PLUR>><ANP<PLUR>><CAS<ALL>>
SFX I   ak   aikéig       ak                        <PLUR><POSS<PLUR>><ANP><CAS<TER>>
SFX I   ak   aikéiból     ak                        <PLUR><POSS<PLUR>><ANP<PLUR>><CAS<ELA>>
SFX I   ak   aikéiban     ak                        <PLUR><POSS<PLUR>><ANP<PLUR>><CAS<INE>>
SFX I   ak   aikéiba      ak                        <PLUR><POSS<PLUR>><ANP<PLUR>><CAS<ILL>>
SFX I   ak   aikéi        ak                        <PLUR><POSS<PLUR>><ANP<PLUR>>
SFX I   ak   aikéhoz      ak                        <PLUR><POSS<PLUR>><ANP><CAS<ALL>>
SFX I   ak   aikéból      ak                        <PLUR><POSS<PLUR>><ANP><CAS<ELA>>
SFX I   ak   aikéban      ak                        <PLUR><POSS<PLUR>><ANP><CAS<INE>>
SFX I   ak   aikéba       ak                        <PLUR><POSS<PLUR>><ANP><CAS<ILL>>
SFX I   ak   aiké         ak                        <PLUR><POSS<PLUR>><ANP>
SFX I   ak   aikul        ak                        <PLUR><POSS<PLUR>><CAS<ESS>>
SFX I   ak   aiktól       ak                        <PLUR><POSS<PLUR>><CAS<ABL>>
SFX I   ak   aikról       ak                        <PLUR><POSS<PLUR>><CAS<DEL>>
SFX I   ak   aikra        ak                        <PLUR><POSS<PLUR>><CAS<SBL>>
SFX I   ak   aikor        ak                        <PLUR><POSS><CAS<TEM>>
SFX I   ak   aikon        ak                        <PLUR><POSS<PLUR>><CAS<SUE>>
SFX I   ak   aiknál       ak                        <PLUR><POSS<PLUR>><CAS<ADE>>
SFX I   ak   aiknak       ak                        <PLUR><POSS<PLUR>><CAS<DAT>>
SFX I   ak   aikként      ak                        <PLUR><POSS<PLUR>><CAS<FOR>>
SFX I   ak   aikká        ak                        <PLUR><POSS<PLUR>><CAS<TRA>>
SFX I   ak   aikkor       ak                        <PLUR><POSS<PLUR>><CAS<TEM>>
SFX I   ak   aikkal       ak                        <PLUR><POSS<PLUR>><CAS<INS>>
SFX I   ak   aikig        ak                        <PLUR><POSS<PLUR>><CAS<TER>>
SFX I   ak   aikhoz       ak                        <PLUR><POSS<PLUR>><CAS<ALL>>
SFX I   ak   aikból       ak                        <PLUR><POSS<PLUR>><CAS<ELA>>
SFX I   ak   aikban       ak                        <PLUR><POSS<PLUR>><CAS<INE>>
SFX I   ak   aikba        ak                        <PLUR><POSS<PLUR>><CAS<ILL>>
SFX I   ak   aikat        ak                        <PLUR><POSS<PLUR>><CAS<ACC>>
SFX I   ak   aik          ak                        <PLUR><POSS<PLUR>>
SFX I   ak   aiig         ak                        <PLUR><POSS><CAS<TER>>
SFX I   ak   aihoz        ak                        <PLUR><POSS><CAS<ALL>>
SFX I   ak   aidéért      ak                        <PLUR><POSS<2>><ANP><CAS<CAU>>
SFX I   ak   aidévá       ak                        <PLUR><POSS<2>><ANP><CAS<TRA>>
SFX I   ak   aidéval      ak                        <PLUR><POSS<2>><ANP><CAS<INS>>
SFX I   ak   aidéul       ak                        <PLUR><POSS<2>><ANP><CAS<ESS>>
SFX I   ak   aidétól      ak                        <PLUR><POSS<2>><ANP><CAS<ABL>>
SFX I   ak   aidét        ak                        <PLUR><POSS<2>><ANP><CAS<ACC>>
SFX I   ak   aidéról      ak                        <PLUR><POSS<2>><ANP><CAS<DEL>>
SFX I   ak   aidért       ak                        <PLUR><POSS<2>><CAS<CAU>>
SFX I   ak   aidéra       ak                        <PLUR><POSS<2>><ANP><CAS<SBL>>
SFX I   ak   aidénál      ak                        <PLUR><POSS<2>><ANP><CAS<ADE>>
SFX I   ak   aidénak      ak                        <PLUR><POSS<2>><ANP><CAS<DAT>>
SFX I   ak   aidén        ak                        <PLUR><POSS<2>><ANP><CAS<SUE>>
SFX I   ak   aidéiért     ak                        <PLUR><POSS<2>><ANP<PLUR>><CAS<CAU>>
SFX I   ak   aidéivá      ak                        <PLUR><POSS<2>><ANP<PLUR>><CAS<TRA>>
SFX I   ak   aidéival     ak                        <PLUR><POSS<2>><ANP<PLUR>><CAS<INS>>
SFX I   ak   aidéiul      ak                        <PLUR><POSS<2>><ANP<PLUR>><CAS<ESS>>
SFX I   ak   aidéitól     ak                        <PLUR><POSS<2>><ANP<PLUR>><CAS<ABL>>
SFX I   ak   aidéit       ak                        <PLUR><POSS<2>><ANP<PLUR>><CAS<ACC>>
SFX I   ak   aidéiról     ak                        <PLUR><POSS<2>><ANP<PLUR>><CAS<DEL>>
SFX I   ak   aidéira      ak                        <PLUR><POSS<2>><ANP<PLUR>><CAS<SBL>>
SFX I   ak   aidéinál     ak                        <PLUR><POSS<2>><ANP<PLUR>><CAS<ADE>>
SFX I   ak   aidéinak     ak                        <PLUR><POSS<2>><ANP<PLUR>><CAS<DAT>>
SFX I   ak   aidéin       ak                        <PLUR><POSS<2>><ANP<PLUR>><CAS<SUE>>
SFX I   ak   aidéiig      ak                        <PLUR><POSS<2>><ANP<PLUR>><CAS<TER>>
SFX I   ak   aidéihoz     ak                        <PLUR><POSS<2>><ANP<PLUR>><CAS<ALL>>
SFX I   ak   aidéig       ak                        <PLUR><POSS<2>><ANP><CAS<TER>>
SFX I   ak   aidéiból     ak                        <PLUR><POSS<2>><ANP<PLUR>><CAS<ELA>>
SFX I   ak   aidéiban     ak                        <PLUR><POSS<2>><ANP<PLUR>><CAS<INE>>
SFX I   ak   aidéiba      ak                        <PLUR><POSS<2>><ANP<PLUR>><CAS<ILL>>
SFX I   ak   aidéi        ak                        <PLUR><POSS<2>><ANP<PLUR>>
SFX I   ak   aidéhoz      ak                        <PLUR><POSS<2>><ANP><CAS<ALL>>
SFX I   ak   aidéból      ak                        <PLUR><POSS<2>><ANP><CAS<ELA>>
SFX I   ak   aidéban      ak                        <PLUR><POSS<2>><ANP><CAS<INE>>
SFX I   ak   aidéba       ak                        <PLUR><POSS<2>><ANP><CAS<ILL>>
SFX I   ak   aidé         ak                        <PLUR><POSS<2>><ANP>
SFX I   ak   aidul        ak                        <PLUR><POSS<2>><CAS<ESS>>
SFX I   ak   aidtól       ak                        <PLUR><POSS<2>><CAS<ABL>>
SFX I   ak   aidról       ak                        <PLUR><POSS<2>><CAS<DEL>>
SFX I   ak   aidra        ak                        <PLUR><POSS<2>><CAS<SBL>>
SFX I   ak   aidon        ak                        <PLUR><POSS<2>><CAS<SUE>>
SFX I   ak   aidnál       ak                        <PLUR><POSS<2>><CAS<ADE>>
SFX I   ak   aidnak       ak                        <PLUR><POSS<2>><CAS<DAT>>
SFX I   ak   aidként      ak                        <PLUR><POSS<2>><CAS<FOR>>
SFX I   ak   aidkor       ak                        <PLUR><POSS<2>><CAS<TEM>>
SFX I   ak   aidig        ak                        <PLUR><POSS<2>><CAS<TER>>
SFX I   ak   aidhoz       ak                        <PLUR><POSS<2>><CAS<ALL>>
SFX I   ak   aiddá        ak                        <PLUR><POSS<2>><CAS<TRA>>
SFX I   ak   aiddal       ak                        <PLUR><POSS<2>><CAS<INS>>
SFX I   ak   aidból       ak                        <PLUR><POSS<2>><CAS<ELA>>
SFX I   ak   aidban       ak                        <PLUR><POSS<2>><CAS<INE>>
SFX I   ak   aidba        ak                        <PLUR><POSS<2>><CAS<ILL>>
SFX I   ak   aidat        ak                        <PLUR><POSS<2>><CAS<ACC>>
SFX I   ak   aid          ak                        <PLUR><POSS<2>>
SFX I   ak   aiból        ak                        <PLUR><POSS><CAS<ELA>>
SFX I   ak   aiban        ak                        <PLUR><POSS><CAS<INE>>
SFX I   ak   aiba         ak                        <PLUR><POSS><CAS<ILL>>
SFX I   ak   ai           ak                        <PLUR><POSS>
SFX I   ak   adéért       ak                        <POSS<2>><ANP><CAS<CAU>>
SFX I   ak   adévá        ak                        <POSS<2>><ANP><CAS<TRA>>
SFX I   ak   adéval       ak                        <POSS<2>><ANP><CAS<INS>>
SFX I   ak   adéul        ak                        <POSS<2>><ANP><CAS<ESS>>
SFX I   ak   adétól       ak                        <POSS<2>><ANP><CAS<ABL>>
SFX I   ak   adét         ak                        <POSS<2>><ANP><CAS<ACC>>
SFX I   ak   adéról       ak                        <POSS<2>><ANP><CAS<DEL>>
SFX I   ak   adért        ak                        <POSS<2>><CAS<CAU>>
SFX I   ak   adéra        ak                        <POSS<2>><ANP><CAS<SBL>>
SFX I   ak   adénál       ak                        <POSS<2>><ANP><CAS<ADE>>
SFX I   ak   adénak       ak                        <POSS<2>><ANP><CAS<DAT>>
SFX I   ak   adén         ak                        <POSS<2>><ANP><CAS<SUE>>
SFX I   ak   adéiért      ak                        <POSS<2>><ANP<PLUR>><CAS<CAU>>
SFX I   ak   adéivá       ak                        <POSS<2>><ANP<PLUR>><CAS<TRA>>
SFX I   ak   adéival      ak                        <POSS<2>><ANP<PLUR>><CAS<INS>>
SFX I   ak   adéiul       ak                        <POSS<2>><ANP<PLUR>><CAS<ESS>>
SFX I   ak   adéitól      ak                        <POSS<2>><ANP<PLUR>><CAS<ABL>>
SFX I   ak   adéit        ak                        <POSS<2>><ANP<PLUR>><CAS<ACC>>
SFX I   ak   adéiról      ak                        <POSS<2>><ANP<PLUR>><CAS<DEL>>
SFX I   ak   adéira       ak                        <POSS<2>><ANP<PLUR>><CAS<SBL>>
SFX I   ak   adéinál      ak                        <POSS<2>><ANP<PLUR>><CAS<ADE>>
SFX I   ak   adéinak      ak                        <POSS<2>><ANP<PLUR>><CAS<DAT>>
SFX I   ak   adéin        ak                        <POSS<2>><ANP<PLUR>><CAS<SUE>>
SFX I   ak   adéiig       ak                        <POSS<2>><ANP<PLUR>><CAS<TER>>
SFX I   ak   adéihoz      ak                        <POSS<2>><ANP<PLUR>><CAS<ALL>>
SFX I   ak   adéig        ak                        <POSS<2>><ANP><CAS<TER>>
SFX I   ak   adéiból      ak                        <POSS<2>><ANP<PLUR>><CAS<ELA>>
SFX I   ak   adéiban      ak                        <POSS<2>><ANP<PLUR>><CAS<INE>>
SFX I   ak   adéiba       ak                        <POSS<2>><ANP<PLUR>><CAS<ILL>>
SFX I   ak   adéi         ak                        <POSS<2>><ANP<PLUR>>
SFX I   ak   adéhoz       ak                        <POSS<2>><ANP><CAS<ALL>>
SFX I   ak   adéból       ak                        <POSS<2>><ANP><CAS<ELA>>
SFX I   ak   adéban       ak                        <POSS<2>><ANP><CAS<INE>>
SFX I   ak   adéba        ak                        <POSS<2>><ANP><CAS<ILL>>
SFX I   ak   adé          ak                        <POSS<2>><ANP>
SFX I   ak   adul         ak                        <POSS<2>><CAS<ESS>>
SFX I   ak   adtól        ak                        <POSS<2>><CAS<ABL>>
SFX I   ak   adról        ak                        <POSS<2>><CAS<DEL>>
SFX I   ak   adra         ak                        <POSS<2>><CAS<SBL>>
SFX I   ak   adon         ak                        <POSS<2>><CAS<SUE>>
SFX I   ak   adnál        ak                        <POSS<2>><CAS<ADE>>
SFX I   ak   adnak        ak                        <POSS<2>><CAS<DAT>>
SFX I   ak   adként       ak                        <POSS<2>><CAS<FOR>>
SFX I   ak   adkor        ak                        <POSS<2>><CAS<TEM>>
SFX I   ak   adig         ak                        <POSS<2>><CAS<TER>>
SFX I   ak   adhoz        ak                        <POSS<2>><CAS<ALL>>
SFX I   ak   addá         ak                        <POSS<2>><CAS<TRA>>
SFX I   ak   addal        ak                        <POSS<2>><CAS<INS>>
SFX I   ak   adból        ak                        <POSS<2>><CAS<ELA>>
SFX I   ak   adban        ak                        <POSS<2>><CAS<INE>>
SFX I   ak   adba         ak                        <POSS<2>><CAS<ILL>>
SFX I   ak   adat         ak                        <POSS<2>><CAS<ACC>>
SFX I   ak   ad/&         ak                        <POSS<2>><CAS<ACC>>
SFX I   ak   ad           ak                        <POSS<2>>
SFX I   ak   a            [^dt]ak                   <POSS>
SFX H Y 944
SFX H e ébbül/D e [COMPAR]/ADJ[MANNER]/ADV
SFX H e ébbõl/D e [COMPAR]/ADJ<CAS<ELA>>
SFX H e ébbéül/D e [COMPAR]/ADJ<ANP><CAS<ESS>>
SFX H e ébbéért/D e [COMPAR]/ADJ<ANP><CAS<CAU>>
SFX H e ébbévé/D e [COMPAR]/ADJ<ANP><CAS<TRA>>
SFX H e ébbével/D e [COMPAR]/ADJ<ANP><CAS<INS>>
SFX H e ébbétõl/D e [COMPAR]/ADJ<ANP><CAS<ABL>>
SFX H e ébbét/D e [COMPAR]/ADJ<ANP><CAS<ACC>>
SFX H e ébbérõl/D e [COMPAR]/ADJ<ANP><CAS<DEL>>
SFX H e ébbért/D e [COMPAR]/ADJ<CAS<CAU>>
SFX H e ébbére/D e [COMPAR]/ADJ<ANP><CAS<SBL>>
SFX H e ébbénél/D e [COMPAR]/ADJ<ANP><CAS<ADE>>
SFX H e ébbének/D e [COMPAR]/ADJ<ANP><CAS<DAT>>
SFX H e ébbén/D e [COMPAR]/ADJ<ANP><CAS<SUE>>
SFX H e ébbéig/D e [COMPAR]/ADJ<ANP><CAS<TER>>
SFX H e ébbéhez/D e [COMPAR]/ADJ<ANP><CAS<ALL>>
SFX H e ébbébõl/D e [COMPAR]/ADJ<ANP><CAS<ELA>>
SFX H e ébbében/D e [COMPAR]/ADJ<ANP><CAS<INE>>
SFX H e ébbébe/D e [COMPAR]/ADJ<ANP><CAS<ILL>>
SFX H e ébbé/D e [COMPAR]/ADJ<CAS<TRA>>
SFX H e ébbé/D e [COMPAR]/ADJ<ANP>
SFX H e ébbtõl/D e [COMPAR]/ADJ<CAS<ABL>>
SFX H e ébbrõl/D e [COMPAR]/ADJ<CAS<DEL>>
SFX H e ébbre/D e [COMPAR]/ADJ<CAS<SBL>>
SFX H e ébbnél/D e [COMPAR]/ADJ<CAS<ADE>>
SFX H e ébbnek/D e [COMPAR]/ADJ<CAS<DAT>>
SFX H e ébbként/D e [COMPAR]/ADJ<CAS<FOR>>
SFX H e ébbjéül/D e [COMPAR]/ADJ<POSS><CAS<ESS>>
SFX H e ébbjééül/D e [COMPAR]/ADJ<POSS><ANP><CAS<ESS>>
SFX H e ébbjééért/D e [COMPAR]/ADJ<POSS><ANP><CAS<CAU>>
SFX H e ébbjéévé/D e [COMPAR]/ADJ<POSS><ANP><CAS<TRA>>
SFX H e ébbjéével/D e [COMPAR]/ADJ<POSS><ANP><CAS<INS>>
SFX H e ébbjéétõl/D e [COMPAR]/ADJ<POSS><ANP><CAS<ABL>>
SFX H e ébbjéét/D e [COMPAR]/ADJ<POSS><ANP><CAS<ACC>>
SFX H e ébbjéérõl/D e [COMPAR]/ADJ<POSS><ANP><CAS<DEL>>
SFX H e ébbjéért/D e [COMPAR]/ADJ<POSS><CAS<CAU>>
SFX H e ébbjéére/D e [COMPAR]/ADJ<POSS><ANP><CAS<SBL>>
SFX H e ébbjéénél/D e [COMPAR]/ADJ<POSS><ANP><CAS<ADE>>
SFX H e ébbjéének/D e [COMPAR]/ADJ<POSS><ANP><CAS<DAT>>
SFX H e ébbjéén/D e [COMPAR]/ADJ<POSS><ANP><CAS<SUE>>
SFX H e ébbjééiül/D e [COMPAR]/ADJ<POSS><ANP<PLUR>><CAS<ESS>>
SFX H e ébbjééiért/D e [COMPAR]/ADJ<POSS><ANP<PLUR>><CAS<CAU>>
SFX H e ébbjééivé/D e [COMPAR]/ADJ<POSS><ANP<PLUR>><CAS<TRA>>
SFX H e ébbjééivel/D e [COMPAR]/ADJ<POSS><ANP<PLUR>><CAS<INS>>
SFX H e ébbjééitõl/D e [COMPAR]/ADJ<POSS><ANP<PLUR>><CAS<ABL>>
SFX H e ébbjééit/D e [COMPAR]/ADJ<POSS><ANP<PLUR>><CAS<ACC>>
SFX H e ébbjééirõl/D e [COMPAR]/ADJ<POSS><ANP<PLUR>><CAS<DEL>>
SFX H e ébbjééire/D e [COMPAR]/ADJ<POSS><ANP<PLUR>><CAS<SBL>>
SFX H e ébbjééinél/D e [COMPAR]/ADJ<POSS><ANP<PLUR>><CAS<ADE>>
SFX H e ébbjééinek/D e [COMPAR]/ADJ<POSS><ANP<PLUR>><CAS<DAT>>
SFX H e ébbjééin/D e [COMPAR]/ADJ<POSS><ANP<PLUR>><CAS<SUE>>
SFX H e ébbjééiig/D e [COMPAR]/ADJ<POSS><ANP<PLUR>><CAS<TER>>
SFX H e ébbjééihez/D e [COMPAR]/ADJ<POSS><ANP<PLUR>><CAS<ALL>>
SFX H e ébbjééig/D e [COMPAR]/ADJ<POSS><ANP><CAS<TER>>
SFX H e ébbjééibõl/D e [COMPAR]/ADJ<POSS><ANP<PLUR>><CAS<ELA>>
SFX H e ébbjééiben/D e [COMPAR]/ADJ<POSS><ANP<PLUR>><CAS<INE>>
SFX H e ébbjééibe/D e [COMPAR]/ADJ<POSS><ANP<PLUR>><CAS<ILL>>
SFX H   e    ébbjééi      e                         [COMPAR]/ADJ<POSS><ANP<PLUR>>
SFX H e ébbjééhez/D e [COMPAR]/ADJ<POSS><ANP><CAS<ALL>>
SFX H e ébbjéébõl/D e [COMPAR]/ADJ<POSS><ANP><CAS<ELA>>
SFX H e ébbjéében/D e [COMPAR]/ADJ<POSS><ANP><CAS<INE>>
SFX H e ébbjéébe/D e [COMPAR]/ADJ<POSS><ANP><CAS<ILL>>
SFX H e ébbjéé/D e [COMPAR]/ADJ<POSS><ANP>
SFX H e ébbjévé/D e [COMPAR]/ADJ<POSS><CAS<TRA>>
SFX H e ébbjével/D e [COMPAR]/ADJ<POSS><CAS<INS>>
SFX H e ébbjétõl/D e [COMPAR]/ADJ<POSS><CAS<ABL>>
SFX H e ébbjét/D e [COMPAR]/ADJ<POSS><CAS<ACC>>
SFX H e ébbjérõl/D e [COMPAR]/ADJ<POSS><CAS<DEL>>
SFX H e ébbjére/D e [COMPAR]/ADJ<POSS><CAS<SBL>>
SFX H e ébbjénél/D e [COMPAR]/ADJ<POSS><CAS<ADE>>
SFX H e ébbjének/D e [COMPAR]/ADJ<POSS><CAS<DAT>>
SFX H e ébbjén/D e [COMPAR]/ADJ<POSS><CAS<SUE>>
SFX H e ébbjéig/D e [COMPAR]/ADJ<POSS><CAS<TER>>
SFX H e ébbjéhez/D e [COMPAR]/ADJ<POSS><CAS<ALL>>
SFX H e ébbjébõl/D e [COMPAR]/ADJ<POSS><CAS<ELA>>
SFX H e ébbjében/D e [COMPAR]/ADJ<POSS><CAS<INE>>
SFX H e ébbjébe/D e [COMPAR]/ADJ<POSS><CAS<ILL>>
SFX H e ébbjeként/D e [COMPAR]/ADJ<POSS><CAS<FOR>>
SFX H e ébbjekor/D e [COMPAR]/ADJ<POSS><CAS<TEM>>
SFX H e ébbjeiül/D e [COMPAR]/ADJ<PLUR><POSS><CAS<ESS>>
SFX H e ébbjeiéül/D e [COMPAR]/ADJ<PLUR><POSS><ANP><CAS<ESS>>
SFX H e ébbjeiéért/D e [COMPAR]/ADJ<PLUR><POSS><ANP><CAS<CAU>>
SFX H e ébbjeiévé/D e [COMPAR]/ADJ<PLUR><POSS><ANP><CAS<TRA>>
SFX H e ébbjeiével/D e [COMPAR]/ADJ<PLUR><POSS><ANP><CAS<INS>>
SFX H e ébbjeiétõl/D e [COMPAR]/ADJ<PLUR><POSS><ANP><CAS<ABL>>
SFX H e ébbjeiét/D e [COMPAR]/ADJ<PLUR><POSS><ANP><CAS<ACC>>
SFX H e ébbjeiérõl/D e [COMPAR]/ADJ<PLUR><POSS><ANP><CAS<DEL>>
SFX H e ébbjeiért/D e [COMPAR]/ADJ<PLUR><POSS><CAS<CAU>>
SFX H e ébbjeiére/D e [COMPAR]/ADJ<PLUR><POSS><ANP><CAS<SBL>>
SFX H e ébbjeiénél/D e [COMPAR]/ADJ<PLUR><POSS><ANP><CAS<ADE>>
SFX H e ébbjeiének/D e [COMPAR]/ADJ<PLUR><POSS><ANP><CAS<DAT>>
SFX H e ébbjeién/D e [COMPAR]/ADJ<PLUR><POSS><ANP><CAS<SUE>>
SFX H e ébbjeiéiül/D e [COMPAR]/ADJ<PLUR><POSS><ANP<PLUR>><CAS<ESS>>
SFX H e ébbjeiéiért/D e [COMPAR]/ADJ<PLUR><POSS><ANP<PLUR>><CAS<CAU>>
SFX H e ébbjeiéivé/D e [COMPAR]/ADJ<PLUR><POSS><ANP<PLUR>><CAS<TRA>>
SFX H e ébbjeiéivel/D e [COMPAR]/ADJ<PLUR><POSS><ANP<PLUR>><CAS<INS>>
SFX H e ébbjeiéitõl/D e [COMPAR]/ADJ<PLUR><POSS><ANP<PLUR>><CAS<ABL>>
SFX H e ébbjeiéit/D e [COMPAR]/ADJ<PLUR><POSS><ANP<PLUR>><CAS<ACC>>
SFX H e ébbjeiéirõl/D e [COMPAR]/ADJ<PLUR><POSS><ANP<PLUR>><CAS<DEL>>
SFX H e ébbjeiéire/D e [COMPAR]/ADJ<PLUR><POSS><ANP<PLUR>><CAS<SBL>>
SFX H e ébbjeiéinél/D e [COMPAR]/ADJ<PLUR><POSS><ANP<PLUR>><CAS<ADE>>
SFX H e ébbjeiéinek/D e [COMPAR]/ADJ<PLUR><POSS><ANP<PLUR>><CAS<DAT>>
SFX H e ébbjeiéin/D e [COMPAR]/ADJ<PLUR><POSS><ANP<PLUR>><CAS<SUE>>
SFX H e ébbjeiéiig/D e [COMPAR]/ADJ<PLUR><POSS><ANP<PLUR>><CAS<TER>>
SFX H e ébbjeiéihez/D e [COMPAR]/ADJ<PLUR><POSS><ANP<PLUR>><CAS<ALL>>
SFX H e ébbjeiéig/D e [COMPAR]/ADJ<PLUR><POSS><ANP><CAS<TER>>
SFX H e ébbjeiéibõl/D e [COMPAR]/ADJ<PLUR><POSS><ANP<PLUR>><CAS<ELA>>
SFX H e ébbjeiéiben/D e [COMPAR]/ADJ<PLUR><POSS><ANP<PLUR>><CAS<INE>>
SFX H e ébbjeiéibe/D e [COMPAR]/ADJ<PLUR><POSS><ANP<PLUR>><CAS<ILL>>
SFX H   e    ébbjeiéi     e                         [COMPAR]/ADJ<PLUR><POSS><ANP<PLUR>>
SFX H e ébbjeiéhez/D e [COMPAR]/ADJ<PLUR><POSS><ANP><CAS<ALL>>
SFX H e ébbjeiébõl/D e [COMPAR]/ADJ<PLUR><POSS><ANP><CAS<ELA>>
SFX H e ébbjeiében/D e [COMPAR]/ADJ<PLUR><POSS><ANP><CAS<INE>>
SFX H e ébbjeiébe/D e [COMPAR]/ADJ<PLUR><POSS><ANP><CAS<ILL>>
SFX H e ébbjeié/D e [COMPAR]/ADJ<PLUR><POSS><ANP>
SFX H e ébbjeivé/D e [COMPAR]/ADJ<PLUR><POSS><CAS<TRA>>
SFX H e ébbjeivel/D e [COMPAR]/ADJ<PLUR><POSS><CAS<INS>>
SFX H e ébbjeitõl/D e [COMPAR]/ADJ<PLUR><POSS><CAS<ABL>>
SFX H e ébbjeit/D e [COMPAR]/ADJ<PLUR><POSS><CAS<ACC>>
SFX H e ébbjeirõl/D e [COMPAR]/ADJ<PLUR><POSS><CAS<DEL>>
SFX H e ébbjeire/D e [COMPAR]/ADJ<PLUR><POSS><CAS<SBL>>
SFX H e ébbjeinél/D e [COMPAR]/ADJ<PLUR><POSS><CAS<ADE>>
SFX H e ébbjeinkül/D e [COMPAR]/ADJ<PLUR><POSS<1><PLUR>><CAS<ESS>>
SFX H e ébbjeinkéül/D e [COMPAR]/ADJ<PLUR><POSS<1><PLUR>><ANP><CAS<ESS>>
SFX H e ébbjeinkéért/D e [COMPAR]/ADJ<PLUR><POSS<1><PLUR>><ANP><CAS<CAU>>
SFX H e ébbjeinkévé/D e [COMPAR]/ADJ<PLUR><POSS<1><PLUR>><ANP><CAS<TRA>>
SFX H e ébbjeinkével/D e [COMPAR]/ADJ<PLUR><POSS<1><PLUR>><ANP><CAS<INS>>
SFX H e ébbjeinkétõl/D e [COMPAR]/ADJ<PLUR><POSS<1><PLUR>><ANP><CAS<ABL>>
SFX H e ébbjeinkét/D e [COMPAR]/ADJ<PLUR><POSS<1><PLUR>><ANP><CAS<ACC>>
SFX H e ébbjeinkérõl/D e [COMPAR]/ADJ<PLUR><POSS<1><PLUR>><ANP><CAS<DEL>>
SFX H e ébbjeinkért/D e [COMPAR]/ADJ<PLUR><POSS<1><PLUR>><CAS<CAU>>
SFX H e ébbjeinkére/D e [COMPAR]/ADJ<PLUR><POSS<1><PLUR>><ANP><CAS<SBL>>
SFX H e ébbjeinkénél/D e [COMPAR]/ADJ<PLUR><POSS<1><PLUR>><ANP><CAS<ADE>>
SFX H e ébbjeinkének/D e [COMPAR]/ADJ<PLUR><POSS<1><PLUR>><ANP><CAS<DAT>>
SFX H e ébbjeinkén/D e [COMPAR]/ADJ<PLUR><POSS<1><PLUR>><ANP><CAS<SUE>>
SFX H e ébbjeinkéiül/D e [COMPAR]/ADJ<PLUR><POSS<1><PLUR>><ANP<PLUR>><CAS<ESS>>
SFX H e ébbjeinkéiért/D e [COMPAR]/ADJ<PLUR><POSS<1><PLUR>><ANP<PLUR>><CAS<CAU>>
SFX H e ébbjeinkéivé/D e [COMPAR]/ADJ<PLUR><POSS<1><PLUR>><ANP<PLUR>><CAS<TRA>>
SFX H e ébbjeinkéivel/D e [COMPAR]/ADJ<PLUR><POSS<1><PLUR>><ANP<PLUR>><CAS<INS>>
SFX H e ébbjeinkéitõl/D e [COMPAR]/ADJ<PLUR><POSS<1><PLUR>><ANP<PLUR>><CAS<ABL>>
SFX H e ébbjeinkéit/D e [COMPAR]/ADJ<PLUR><POSS<1><PLUR>><ANP<PLUR>><CAS<ACC>>
SFX H e ébbjeinkéirõl/D e [COMPAR]/ADJ<PLUR><POSS<1><PLUR>><ANP<PLUR>><CAS<DEL>>
SFX H e ébbjeinkéire/D e [COMPAR]/ADJ<PLUR><POSS<1><PLUR>><ANP<PLUR>><CAS<SBL>>
SFX H e ébbjeinkéinél/D e [COMPAR]/ADJ<PLUR><POSS<1><PLUR>><ANP<PLUR>><CAS<ADE>>
SFX H e ébbjeinkéinek/D e [COMPAR]/ADJ<PLUR><POSS<1><PLUR>><ANP<PLUR>><CAS<DAT>>
SFX H e ébbjeinkéin/D e [COMPAR]/ADJ<PLUR><POSS<1><PLUR>><ANP<PLUR>><CAS<SUE>>
SFX H e ébbjeinkéiig/D e [COMPAR]/ADJ<PLUR><POSS<1><PLUR>><ANP<PLUR>><CAS<TER>>
SFX H e ébbjeinkéihez/D e [COMPAR]/ADJ<PLUR><POSS<1><PLUR>><ANP<PLUR>><CAS<ALL>>
SFX H e ébbjeinkéig/D e [COMPAR]/ADJ<PLUR><POSS<1><PLUR>><ANP><CAS<TER>>
SFX H e ébbjeinkéibõl/D e [COMPAR]/ADJ<PLUR><POSS<1><PLUR>><ANP<PLUR>><CAS<ELA>>
SFX H e ébbjeinkéiben/D e [COMPAR]/ADJ<PLUR><POSS<1><PLUR>><ANP<PLUR>><CAS<INE>>
SFX H e ébbjeinkéibe/D e [COMPAR]/ADJ<PLUR><POSS<1><PLUR>><ANP<PLUR>><CAS<ILL>>
SFX H   e    ébbjeinkéi   e                         [COMPAR]/ADJ<PLUR><POSS<1><PLUR>><ANP<PLUR>>
SFX H e ébbjeinkéhez/D e [COMPAR]/ADJ<PLUR><POSS<1><PLUR>><ANP><CAS<ALL>>
SFX H e ébbjeinkébõl/D e [COMPAR]/ADJ<PLUR><POSS<1><PLUR>><ANP><CAS<ELA>>
SFX H e ébbjeinkében/D e [COMPAR]/ADJ<PLUR><POSS<1><PLUR>><ANP><CAS<INE>>
SFX H e ébbjeinkébe/D e [COMPAR]/ADJ<PLUR><POSS<1><PLUR>><ANP><CAS<ILL>>
SFX H e ébbjeinké/D e [COMPAR]/ADJ<PLUR><POSS<1><PLUR>><ANP>
SFX H e ébbjeinktõl/D e [COMPAR]/ADJ<PLUR><POSS<1><PLUR>><CAS<ABL>>
SFX H e ébbjeinkrõl/D e [COMPAR]/ADJ<PLUR><POSS<1><PLUR>><CAS<DEL>>
SFX H e ébbjeinkre/D e [COMPAR]/ADJ<PLUR><POSS<1><PLUR>><CAS<SBL>>
SFX H e ébbjeinknél/D e [COMPAR]/ADJ<PLUR><POSS<1><PLUR>><CAS<ADE>>
SFX H e ébbjeinknek/D e [COMPAR]/ADJ<PLUR><POSS<1><PLUR>><CAS<DAT>>
SFX H e ébbjeinkként/D e [COMPAR]/ADJ<PLUR><POSS<1><PLUR>><CAS<FOR>>
SFX H e ébbjeinkké/D e [COMPAR]/ADJ<PLUR><POSS<1><PLUR>><CAS<TRA>>
SFX H e ébbjeinkkor/D e [COMPAR]/ADJ<PLUR><POSS<1><PLUR>><CAS<TEM>>
SFX H e ébbjeinkkel/D e [COMPAR]/ADJ<PLUR><POSS<1><PLUR>><CAS<INS>>
SFX H e ébbjeinkig/D e [COMPAR]/ADJ<PLUR><POSS<1><PLUR>><CAS<TER>>
SFX H e ébbjeinkhez/D e [COMPAR]/ADJ<PLUR><POSS<1><PLUR>><CAS<ALL>>
SFX H e ébbjeinket/D e [COMPAR]/ADJ<PLUR><POSS<1><PLUR>><CAS<ACC>>
SFX H e ébbjeinken/D e [COMPAR]/ADJ<PLUR><POSS<1><PLUR>><CAS<SUE>>
SFX H e ébbjeinkbõl/D e [COMPAR]/ADJ<PLUR><POSS<1><PLUR>><CAS<ELA>>
SFX H e ébbjeinkben/D e [COMPAR]/ADJ<PLUR><POSS<1><PLUR>><CAS<INE>>
SFX H e ébbjeinkbe/D e [COMPAR]/ADJ<PLUR><POSS<1><PLUR>><CAS<ILL>>
SFX H e ébbjeink/D e [COMPAR]/ADJ<PLUR><POSS<1><PLUR>>
SFX H e ébbjeinek/D e [COMPAR]/ADJ<PLUR><POSS><CAS<DAT>>
SFX H e ébbjein/D e [COMPAR]/ADJ<PLUR><POSS><CAS<SUE>>
SFX H e ébbjeiként/D e [COMPAR]/ADJ<PLUR><POSS><CAS<FOR>>
SFX H e ébbjeikor/D e [COMPAR]/ADJ<PLUR><POSS><CAS<TEM>>
SFX H e ébbjeiig/D e [COMPAR]/ADJ<PLUR><POSS><CAS<TER>>
SFX H e ébbjeihez/D e [COMPAR]/ADJ<PLUR><POSS><CAS<ALL>>
SFX H e ébbjeibõl/D e [COMPAR]/ADJ<PLUR><POSS><CAS<ELA>>
SFX H e ébbjeiben/D e [COMPAR]/ADJ<PLUR><POSS><CAS<INE>>
SFX H e ébbjeibe/D e [COMPAR]/ADJ<PLUR><POSS><CAS<ILL>>
SFX H e ébbjei/D e [COMPAR]/ADJ<PLUR><POSS>
SFX H e ébbje/D e [COMPAR]/ADJ<POSS>
SFX H e ébbikül/D e [DESIGNATE]/ADJ<CAS<ESS>>
SFX H e ébbikéül/D e [DESIGNATE]/ADJ<ANP><CAS<ESS>>
SFX H e ébbikéért/D e [DESIGNATE]/ADJ<ANP><CAS<CAU>>
SFX H e ébbikévé/D e [DESIGNATE]/ADJ<ANP><CAS<TRA>>
SFX H e ébbikével/D e [DESIGNATE]/ADJ<ANP><CAS<INS>>
SFX H e ébbikétõl/D e [DESIGNATE]/ADJ<ANP><CAS<ABL>>
SFX H e ébbikét/D e [DESIGNATE]/ADJ<ANP><CAS<ACC>>
SFX H e ébbikérõl/D e [DESIGNATE]/ADJ<ANP><CAS<DEL>>
SFX H e ébbikért/D e [DESIGNATE]/ADJ<CAS<CAU>>
SFX H e ébbikére/D e [DESIGNATE]/ADJ<ANP><CAS<SBL>>
SFX H e ébbikénél/D e [DESIGNATE]/ADJ<ANP><CAS<ADE>>
SFX H e ébbikének/D e [DESIGNATE]/ADJ<ANP><CAS<DAT>>
SFX H e ébbikén/D e [DESIGNATE]/ADJ<ANP><CAS<SUE>>
SFX H e ébbikéiül/D e [DESIGNATE]/ADJ<ANP<PLUR>><CAS<ESS>>
SFX H e ébbikéiért/D e [DESIGNATE]/ADJ<ANP<PLUR>><CAS<CAU>>
SFX H e ébbikéivé/D e [DESIGNATE]/ADJ<ANP<PLUR>><CAS<TRA>>
SFX H e ébbikéivel/D e [DESIGNATE]/ADJ<ANP<PLUR>><CAS<INS>>
SFX H e ébbikéitõl/D e [DESIGNATE]/ADJ<ANP<PLUR>><CAS<ABL>>
SFX H e ébbikéit/D e [DESIGNATE]/ADJ<ANP<PLUR>><CAS<ACC>>
SFX H e ébbikéirõl/D e [DESIGNATE]/ADJ<ANP<PLUR>><CAS<DEL>>
SFX H e ébbikéire/D e [DESIGNATE]/ADJ<ANP<PLUR>><CAS<SBL>>
SFX H e ébbikéinél/D e [DESIGNATE]/ADJ<ANP<PLUR>><CAS<ADE>>
SFX H e ébbikéinek/D e [DESIGNATE]/ADJ<ANP<PLUR>><CAS<DAT>>
SFX H e ébbikéin/D e [DESIGNATE]/ADJ<ANP<PLUR>><CAS<SUE>>
SFX H e ébbikéiig/D e [DESIGNATE]/ADJ<ANP<PLUR>><CAS<TER>>
SFX H e ébbikéihez/D e [DESIGNATE]/ADJ<ANP<PLUR>><CAS<ALL>>
SFX H e ébbikéig/D e [DESIGNATE]/ADJ<ANP><CAS<TER>>
SFX H e ébbikéibõl/D e [DESIGNATE]/ADJ<ANP<PLUR>><CAS<ELA>>
SFX H e ébbikéiben/D e [DESIGNATE]/ADJ<ANP<PLUR>><CAS<INE>>
SFX H e ébbikéibe/D e [DESIGNATE]/ADJ<ANP<PLUR>><CAS<ILL>>
SFX H   e    ébbikéi      e                         [DESIGNATE]/ADJ<ANP<PLUR>>
SFX H e ébbikéhez/D e [DESIGNATE]/ADJ<ANP><CAS<ALL>>
SFX H e ébbikébõl/D e [DESIGNATE]/ADJ<ANP><CAS<ELA>>
SFX H e ébbikében/D e [DESIGNATE]/ADJ<ANP><CAS<INE>>
SFX H e ébbikébe/D e [DESIGNATE]/ADJ<ANP><CAS<ILL>>
SFX H e ébbiké/D e [DESIGNATE]/ADJ<ANP>
SFX H e ébbiktõl/D e [DESIGNATE]/ADJ<CAS<ABL>>
SFX H e ébbikrõl/D e [DESIGNATE]/ADJ<CAS<DEL>>
SFX H e ébbikre/D e [DESIGNATE]/ADJ<CAS<SBL>>
SFX H e ébbiknél/D e [DESIGNATE]/ADJ<CAS<ADE>>
SFX H e ébbiknek/D e [DESIGNATE]/ADJ<CAS<DAT>>
SFX H e ébbikké/D e [DESIGNATE]/ADJ<CAS<TRA>>
SFX H e ébbikkel/D e [DESIGNATE]/ADJ<CAS<INS>>
SFX H e ébbikig/D e [DESIGNATE]/ADJ<CAS<TER>>
SFX H e ébbikhez/D e [DESIGNATE]/ADJ<CAS<ALL>>
SFX H e ébbiket/D e [DESIGNATE]/ADJ<CAS<ACC>>
SFX H e ébbiken/D e [DESIGNATE]/ADJ<CAS<SUE>>
SFX H e ébbikbõl/D e [DESIGNATE]/ADJ<CAS<ELA>>
SFX H e ébbikben/D e [DESIGNATE]/ADJ<CAS<INE>>
SFX H e ébbikbe/D e [DESIGNATE]/ADJ<CAS<ILL>>
SFX H e ébbik/DRT e [DESIGNATE]/ADJ
SFX H e ébbig/D e [COMPAR]/ADJ<CAS<TER>>
SFX H e ébbhez/D e [COMPAR]/ADJ<CAS<ALL>>
SFX H e ébbet/D e [COMPAR]/ADJ<CAS<ACC>>
SFX H e ébben/D e [COMPAR]/ADJ<CAS<SUE>>
SFX H e ébben/D e [COMPAR]/ADJ<CAS<INE>>
SFX H e ébben/D e [COMPAR]/ADJ[MANNER]/ADV
SFX H e ébbel/D e [COMPAR]/ADJ<CAS<INS>>
SFX H e ébbekül/D e [COMPAR]/ADJ<PLUR><CAS<ESS>>
SFX H e ébbekéül/D e [COMPAR]/ADJ<PLUR><ANP><CAS<ESS>>
SFX H e ébbekéért/D e [COMPAR]/ADJ<PLUR><ANP><CAS<CAU>>
SFX H e ébbekévé/D e [COMPAR]/ADJ<PLUR><ANP><CAS<TRA>>
SFX H e ébbekével/D e [COMPAR]/ADJ<PLUR><ANP><CAS<INS>>
SFX H e ébbekétõl/D e [COMPAR]/ADJ<PLUR><ANP><CAS<ABL>>
SFX H e ébbekét/D e [COMPAR]/ADJ<PLUR><ANP><CAS<ACC>>
SFX H e ébbekérõl/D e [COMPAR]/ADJ<PLUR><ANP><CAS<DEL>>
SFX H e ébbekért/D e [COMPAR]/ADJ<PLUR><CAS<CAU>>
SFX H e ébbekére/D e [COMPAR]/ADJ<PLUR><ANP><CAS<SBL>>
SFX H e ébbekénél/D e [COMPAR]/ADJ<PLUR><ANP><CAS<ADE>>
SFX H e ébbekének/D e [COMPAR]/ADJ<PLUR><ANP><CAS<DAT>>
SFX H e ébbekén/D e [COMPAR]/ADJ<PLUR><ANP><CAS<SUE>>
SFX H e ébbekéiül/D e [COMPAR]/ADJ<PLUR><ANP<PLUR>><CAS<ESS>>
SFX H e ébbekéiért/D e [COMPAR]/ADJ<PLUR><ANP<PLUR>><CAS<CAU>>
SFX H e ébbekéivé/D e [COMPAR]/ADJ<PLUR><ANP<PLUR>><CAS<TRA>>
SFX H e ébbekéivel/D e [COMPAR]/ADJ<PLUR><ANP<PLUR>><CAS<INS>>
SFX H e ébbekéitõl/D e [COMPAR]/ADJ<PLUR><ANP<PLUR>><CAS<ABL>>
SFX H e ébbekéit/D e [COMPAR]/ADJ<PLUR><ANP<PLUR>><CAS<ACC>>
SFX H e ébbekéirõl/D e [COMPAR]/ADJ<PLUR><ANP<PLUR>><CAS<DEL>>
SFX H e ébbekéire/D e [COMPAR]/ADJ<PLUR><ANP<PLUR>><CAS<SBL>>
SFX H e ébbekéinél/D e [COMPAR]/ADJ<PLUR><ANP<PLUR>><CAS<ADE>>
SFX H e ébbekéinek/D e [COMPAR]/ADJ<PLUR><ANP<PLUR>><CAS<DAT>>
SFX H e ébbekéin/D e [COMPAR]/ADJ<PLUR><ANP<PLUR>><CAS<SUE>>
SFX H e ébbekéiig/D e [COMPAR]/ADJ<PLUR><ANP<PLUR>><CAS<TER>>
SFX H e ébbekéihez/D e [COMPAR]/ADJ<PLUR><ANP<PLUR>><CAS<ALL>>
SFX H e ébbekéig/D e [COMPAR]/ADJ<PLUR><ANP><CAS<TER>>
SFX H e ébbekéibõl/D e [COMPAR]/ADJ<PLUR><ANP<PLUR>><CAS<ELA>>
SFX H e ébbekéiben/D e [COMPAR]/ADJ<PLUR><ANP<PLUR>><CAS<INE>>
SFX H e ébbekéibe/D e [COMPAR]/ADJ<PLUR><ANP<PLUR>><CAS<ILL>>
SFX H   e    ébbekéi      e                         [COMPAR]/ADJ<PLUR><ANP<PLUR>>
SFX H e ébbekéhez/D e [COMPAR]/ADJ<PLUR><ANP><CAS<ALL>>
SFX H e ébbekébõl/D e [COMPAR]/ADJ<PLUR><ANP><CAS<ELA>>
SFX H e ébbekében/D e [COMPAR]/ADJ<PLUR><ANP><CAS<INE>>
SFX H e ébbekébe/D e [COMPAR]/ADJ<PLUR><ANP><CAS<ILL>>
SFX H e ébbeké/D e [COMPAR]/ADJ<PLUR><ANP>
SFX H e ébbektõl/D e [COMPAR]/ADJ<PLUR><CAS<ABL>>
SFX H e ébbekrõl/D e [COMPAR]/ADJ<PLUR><CAS<DEL>>
SFX H e ébbekre/D e [COMPAR]/ADJ<PLUR><CAS<SBL>>
SFX H e ébbeknél/D e [COMPAR]/ADJ<PLUR><CAS<ADE>>
SFX H e ébbeknek/D e [COMPAR]/ADJ<PLUR><CAS<DAT>>
SFX H e ébbekké/D e [COMPAR]/ADJ<PLUR><CAS<TRA>>
SFX H e ébbekkel/D e [COMPAR]/ADJ<PLUR><CAS<INS>>
SFX H e ébbekig/D e [COMPAR]/ADJ<PLUR><CAS<TER>>
SFX H e ébbekhez/D e [COMPAR]/ADJ<PLUR><CAS<ALL>>
SFX H e ébbeket/D e [COMPAR]/ADJ<PLUR><CAS<ACC>>
SFX H e ébbeken/D e [COMPAR]/ADJ<PLUR><CAS<SUE>>
SFX H e ébbekbõl/D e [COMPAR]/ADJ<PLUR><CAS<ELA>>
SFX H e ébbekben/D e [COMPAR]/ADJ<PLUR><CAS<INE>>
SFX H e ébbekbe/D e [COMPAR]/ADJ<PLUR><CAS<ILL>>
SFX H e ébbek/D e [COMPAR]/ADJ<PLUR>
SFX H e ébbe/D e [COMPAR]/ADJ<CAS<ILL>>
SFX H e ébb/D e [COMPAR]/ADJ
SFX H   0    et           [^aeáéiíóõn]              <CAS<ACC>>
SFX H   0    en           [^aeáéíóú]                [MANNER]/ADV
SFX H   0    ekül         [^aeáéíó]                 <PLUR><CAS<ESS>>
SFX H   0    ekéül        [^aeáéíó]                 <PLUR><ANP><CAS<ESS>>
SFX H   0    ekéért       [^aeáéíó]                 <PLUR><ANP><CAS<CAU>>
SFX H   0    ekévé        [^aeáéíó]                 <PLUR><ANP><CAS<TRA>>
SFX H   0    ekével       [^aeáéíó]                 <PLUR><ANP><CAS<INS>>
SFX H   0    ekétõl       [^aeáéíó]                 <PLUR><ANP><CAS<ABL>>
SFX H   0    ekét         [^aeáéíó]                 <PLUR><ANP><CAS<ACC>>
SFX H   0    ekérõl       [^aeáéíó]                 <PLUR><ANP><CAS<DEL>>
SFX H   0    ekért        [^aeáéíó]                 <PLUR><CAS<CAU>>
SFX H   0    ekére        [^aeáéíó]                 <PLUR><ANP><CAS<SBL>>
SFX H   0    ekénél       [^aeáéíó]                 <PLUR><ANP><CAS<ADE>>
SFX H   0    ekének       [^aeáéíó]                 <PLUR><ANP><CAS<DAT>>
SFX H   0    ekén         [^aeáéíó]                 <PLUR><ANP><CAS<SUE>>
SFX H   0    ekéiül       [^aeáéíó]                 <PLUR><ANP<PLUR>><CAS<ESS>>
SFX H   0    ekéiért      [^aeáéíó]                 <PLUR><ANP<PLUR>><CAS<CAU>>
SFX H   0    ekéivé       [^aeáéíó]                 <PLUR><ANP<PLUR>><CAS<TRA>>
SFX H   0    ekéivel      [^aeáéíó]                 <PLUR><ANP<PLUR>><CAS<INS>>
SFX H   0    ekéitõl      [^aeáéíó]                 <PLUR><ANP<PLUR>><CAS<ABL>>
SFX H   0    ekéit        [^aeáéíó]                 <PLUR><ANP<PLUR>><CAS<ACC>>
SFX H   0    ekéirõl      [^aeáéíó]                 <PLUR><ANP<PLUR>><CAS<DEL>>
SFX H   0    ekéire       [^aeáéíó]                 <PLUR><ANP<PLUR>><CAS<SBL>>
SFX H   0    ekéinél      [^aeáéíó]                 <PLUR><ANP<PLUR>><CAS<ADE>>
SFX H   0    ekéinek      [^aeáéíó]                 <PLUR><ANP<PLUR>><CAS<DAT>>
SFX H   0    ekéin        [^aeáéíó]                 <PLUR><ANP<PLUR>><CAS<SUE>>
SFX H   0    ekéiig       [^aeáéíó]                 <PLUR><ANP<PLUR>><CAS<TER>>
SFX H   0    ekéihez      [^aeáéíó]                 <PLUR><ANP<PLUR>><CAS<ALL>>
SFX H   0    ekéig        [^aeáéíó]                 <PLUR><ANP><CAS<TER>>
SFX H   0    ekéibõl      [^aeáéíó]                 <PLUR><ANP<PLUR>><CAS<ELA>>
SFX H   0    ekéiben      [^aeáéíó]                 <PLUR><ANP<PLUR>><CAS<INE>>
SFX H   0    ekéibe       [^aeáéíó]                 <PLUR><ANP<PLUR>><CAS<ILL>>
SFX H   0    ekéi         [^aeáéíó]                 <PLUR><ANP<PLUR>>
SFX H   0    ekéhez       [^aeáéíó]                 <PLUR><ANP><CAS<ALL>>
SFX H   0    ekébõl       [^aeáéíó]                 <PLUR><ANP><CAS<ELA>>
SFX H   0    ekében       [^aeáéíó]                 <PLUR><ANP><CAS<INE>>
SFX H   0    ekébe        [^aeáéíó]                 <PLUR><ANP><CAS<ILL>>
SFX H   0    eké          [^aeáéíó]                 <PLUR><ANP>
SFX H   0    ektõl        [^aeáéíó]                 <PLUR><CAS<ABL>>
SFX H   0    ekrõl        [^aeáéíó]                 <PLUR><CAS<DEL>>
SFX H   0    ekre         [^aeáéíó]                 <PLUR><CAS<SBL>>
SFX H   0    eknél        [^aeáéíó]                 <PLUR><CAS<ADE>>
SFX H   0    eknek        [^aeáéíó]                 <PLUR><CAS<DAT>>
SFX H   0    ekké         [^aeáéíó]                 <PLUR><CAS<TRA>>
SFX H   0    ekkel        [^aeáéíó]                 <PLUR><CAS<INS>>
SFX H   0    ekig         [^aeáéíó]                 <PLUR><CAS<TER>>
SFX H   0    ekhez        [^aeáéíó]                 <PLUR><CAS<ALL>>
SFX H   0    eket         [^aeáéíó]                 <PLUR><CAS<ACC>>
SFX H   0    eken         [^aeáéíó]                 <PLUR><CAS<SUE>>
SFX H   0    ekbõl        [^aeáéíó]                 <PLUR><CAS<ELA>>
SFX H   0    ekben        [^aeáéíó]                 <PLUR><CAS<INE>>
SFX H   0    ekbe         [^aeáéíó]                 <PLUR><CAS<ILL>>
SFX H   0    ek           [^aeáéíó]                 <PLUR>
SFX H 0 ebbül/D [^aeáéiíóõúû] [COMPAR]/ADJ[MANNER]/ADV
SFX H 0 ebbõl/D [^aeáéiíóõúû] [COMPAR]/ADJ<CAS<ELA>>
SFX H 0 ebbéül/D [^aeáéiíóõúû] [COMPAR]/ADJ<ANP><CAS<ESS>>
SFX H 0 ebbéért/D [^aeáéiíóõúû] [COMPAR]/ADJ<ANP><CAS<CAU>>
SFX H 0 ebbévé/D [^aeáéiíóõúû] [COMPAR]/ADJ<ANP><CAS<TRA>>
SFX H 0 ebbével/D [^aeáéiíóõúû] [COMPAR]/ADJ<ANP><CAS<INS>>
SFX H 0 ebbétõl/D [^aeáéiíóõúû] [COMPAR]/ADJ<ANP><CAS<ABL>>
SFX H 0 ebbét/D [^aeáéiíóõúû] [COMPAR]/ADJ<ANP><CAS<ACC>>
SFX H 0 ebbérõl/D [^aeáéiíóõúû] [COMPAR]/ADJ<ANP><CAS<DEL>>
SFX H 0 ebbért/D [^aeáéiíóõúû] [COMPAR]/ADJ<CAS<CAU>>
SFX H 0 ebbére/D [^aeáéiíóõúû] [COMPAR]/ADJ<ANP><CAS<SBL>>
SFX H 0 ebbénél/D [^aeáéiíóõúû] [COMPAR]/ADJ<ANP><CAS<ADE>>
SFX H 0 ebbének/D [^aeáéiíóõúû] [COMPAR]/ADJ<ANP><CAS<DAT>>
SFX H 0 ebbén/D [^aeáéiíóõúû] [COMPAR]/ADJ<ANP><CAS<SUE>>
SFX H 0 ebbéig/D [^aeáéiíóõúû] [COMPAR]/ADJ<ANP><CAS<TER>>
SFX H 0 ebbéhez/D [^aeáéiíóõúû] [COMPAR]/ADJ<ANP><CAS<ALL>>
SFX H 0 ebbébõl/D [^aeáéiíóõúû] [COMPAR]/ADJ<ANP><CAS<ELA>>
SFX H 0 ebbében/D [^aeáéiíóõúû] [COMPAR]/ADJ<ANP><CAS<INE>>
SFX H 0 ebbébe/D [^aeáéiíóõúû] [COMPAR]/ADJ<ANP><CAS<ILL>>
SFX H 0 ebbé/D [^aeáéiíóõúû] [COMPAR]/ADJ<CAS<TRA>>
SFX H 0 ebbé/D [^aeáéiíóõúû] [COMPAR]/ADJ<ANP>
SFX H 0 ebbtõl/D [^aeáéiíóõúû] [COMPAR]/ADJ<CAS<ABL>>
SFX H 0 ebbrõl/D [^aeáéiíóõúû] [COMPAR]/ADJ<CAS<DEL>>
SFX H 0 ebbre/D [^aeáéiíóõúû] [COMPAR]/ADJ<CAS<SBL>>
SFX H 0 ebbnél/D [^aeáéiíóõúû] [COMPAR]/ADJ<CAS<ADE>>
SFX H 0 ebbnek/D [^aeáéiíóõúû] [COMPAR]/ADJ<CAS<DAT>>
SFX H 0 ebbként/D [^aeáéiíóõúû] [COMPAR]/ADJ<CAS<FOR>>
SFX H 0 ebbjéül/D [^aeáéiíóõúû] [COMPAR]/ADJ<POSS><CAS<ESS>>
SFX H 0 ebbjééül/D [^aeáéiíóõúû] [COMPAR]/ADJ<POSS><ANP><CAS<ESS>>
SFX H 0 ebbjééért/D [^aeáéiíóõúû] [COMPAR]/ADJ<POSS><ANP><CAS<CAU>>
SFX H 0 ebbjéévé/D [^aeáéiíóõúû] [COMPAR]/ADJ<POSS><ANP><CAS<TRA>>
SFX H 0 ebbjéével/D [^aeáéiíóõúû] [COMPAR]/ADJ<POSS><ANP><CAS<INS>>
SFX H 0 ebbjéétõl/D [^aeáéiíóõúû] [COMPAR]/ADJ<POSS><ANP><CAS<ABL>>
SFX H 0 ebbjéét/D [^aeáéiíóõúû] [COMPAR]/ADJ<POSS><ANP><CAS<ACC>>
SFX H 0 ebbjéérõl/D [^aeáéiíóõúû] [COMPAR]/ADJ<POSS><ANP><CAS<DEL>>
SFX H 0 ebbjéért/D [^aeáéiíóõúû] [COMPAR]/ADJ<POSS><CAS<CAU>>
SFX H 0 ebbjéére/D [^aeáéiíóõúû] [COMPAR]/ADJ<POSS><ANP><CAS<SBL>>
SFX H 0 ebbjéénél/D [^aeáéiíóõúû] [COMPAR]/ADJ<POSS><ANP><CAS<ADE>>
SFX H 0 ebbjéének/D [^aeáéiíóõúû] [COMPAR]/ADJ<POSS><ANP><CAS<DAT>>
SFX H 0 ebbjéén/D [^aeáéiíóõúû] [COMPAR]/ADJ<POSS><ANP><CAS<SUE>>
SFX H 0 ebbjééiül/D [^aeáéiíóõúû] [COMPAR]/ADJ<POSS><ANP<PLUR>><CAS<ESS>>
SFX H 0 ebbjééiért/D [^aeáéiíóõúû] [COMPAR]/ADJ<POSS><ANP<PLUR>><CAS<CAU>>
SFX H 0 ebbjééivé/D [^aeáéiíóõúû] [COMPAR]/ADJ<POSS><ANP<PLUR>><CAS<TRA>>
SFX H 0 ebbjééivel/D [^aeáéiíóõúû] [COMPAR]/ADJ<POSS><ANP<PLUR>><CAS<INS>>
SFX H 0 ebbjééitõl/D [^aeáéiíóõúû] [COMPAR]/ADJ<POSS><ANP<PLUR>><CAS<ABL>>
SFX H 0 ebbjééit/D [^aeáéiíóõúû] [COMPAR]/ADJ<POSS><ANP<PLUR>><CAS<ACC>>
SFX H 0 ebbjééirõl/D [^aeáéiíóõúû] [COMPAR]/ADJ<POSS><ANP<PLUR>><CAS<DEL>>
SFX H 0 ebbjééire/D [^aeáéiíóõúû] [COMPAR]/ADJ<POSS><ANP<PLUR>><CAS<SBL>>
SFX H 0 ebbjééinél/D [^aeáéiíóõúû] [COMPAR]/ADJ<POSS><ANP<PLUR>><CAS<ADE>>
SFX H 0 ebbjééinek/D [^aeáéiíóõúû] [COMPAR]/ADJ<POSS><ANP<PLUR>><CAS<DAT>>
SFX H 0 ebbjééin/D [^aeáéiíóõúû] [COMPAR]/ADJ<POSS><ANP<PLUR>><CAS<SUE>>
SFX H 0 ebbjééiig/D [^aeáéiíóõúû] [COMPAR]/ADJ<POSS><ANP<PLUR>><CAS<TER>>
SFX H 0 ebbjééihez/D [^aeáéiíóõúû] [COMPAR]/ADJ<POSS><ANP<PLUR>><CAS<ALL>>
SFX H 0 ebbjééig/D [^aeáéiíóõúû] [COMPAR]/ADJ<POSS><ANP><CAS<TER>>
SFX H 0 ebbjééibõl/D [^aeáéiíóõúû] [COMPAR]/ADJ<POSS><ANP<PLUR>><CAS<ELA>>
SFX H 0 ebbjééiben/D [^aeáéiíóõúû] [COMPAR]/ADJ<POSS><ANP<PLUR>><CAS<INE>>
SFX H 0 ebbjééibe/D [^aeáéiíóõúû] [COMPAR]/ADJ<POSS><ANP<PLUR>><CAS<ILL>>
SFX H   0    ebbjééi      [^aeáéiíóõúû]             [COMPAR]/ADJ<POSS><ANP<PLUR>>
SFX H 0 ebbjééhez/D [^aeáéiíóõúû] [COMPAR]/ADJ<POSS><ANP><CAS<ALL>>
SFX H 0 ebbjéébõl/D [^aeáéiíóõúû] [COMPAR]/ADJ<POSS><ANP><CAS<ELA>>
SFX H 0 ebbjéében/D [^aeáéiíóõúû] [COMPAR]/ADJ<POSS><ANP><CAS<INE>>
SFX H 0 ebbjéébe/D [^aeáéiíóõúû] [COMPAR]/ADJ<POSS><ANP><CAS<ILL>>
SFX H 0 ebbjéé/D [^aeáéiíóõúû] [COMPAR]/ADJ<POSS><ANP>
SFX H 0 ebbjévé/D [^aeáéiíóõúû] [COMPAR]/ADJ<POSS><CAS<TRA>>
SFX H 0 ebbjével/D [^aeáéiíóõúû] [COMPAR]/ADJ<POSS><CAS<INS>>
SFX H 0 ebbjétõl/D [^aeáéiíóõúû] [COMPAR]/ADJ<POSS><CAS<ABL>>
SFX H 0 ebbjét/D [^aeáéiíóõúû] [COMPAR]/ADJ<POSS><CAS<ACC>>
SFX H 0 ebbjérõl/D [^aeáéiíóõúû] [COMPAR]/ADJ<POSS><CAS<DEL>>
SFX H 0 ebbjére/D [^aeáéiíóõúû] [COMPAR]/ADJ<POSS><CAS<SBL>>
SFX H 0 ebbjénél/D [^aeáéiíóõúû] [COMPAR]/ADJ<POSS><CAS<ADE>>
SFX H 0 ebbjének/D [^aeáéiíóõúû] [COMPAR]/ADJ<POSS><CAS<DAT>>
SFX H 0 ebbjén/D [^aeáéiíóõúû] [COMPAR]/ADJ<POSS><CAS<SUE>>
SFX H 0 ebbjéig/D [^aeáéiíóõúû] [COMPAR]/ADJ<POSS><CAS<TER>>
SFX H 0 ebbjéhez/D [^aeáéiíóõúû] [COMPAR]/ADJ<POSS><CAS<ALL>>
SFX H 0 ebbjébõl/D [^aeáéiíóõúû] [COMPAR]/ADJ<POSS><CAS<ELA>>
SFX H 0 ebbjében/D [^aeáéiíóõúû] [COMPAR]/ADJ<POSS><CAS<INE>>
SFX H 0 ebbjébe/D [^aeáéiíóõúû] [COMPAR]/ADJ<POSS><CAS<ILL>>
SFX H 0 ebbjeként/D [^aeáéiíóõúû] [COMPAR]/ADJ<POSS><CAS<FOR>>
SFX H 0 ebbjekor/D [^aeáéiíóõúû] [COMPAR]/ADJ<POSS><CAS<TEM>>
SFX H 0 ebbjeiül/D [^aeáéiíóõúû] [COMPAR]/ADJ<PLUR><POSS><CAS<ESS>>
SFX H 0 ebbjeiéül/D [^aeáéiíóõúû] [COMPAR]/ADJ<PLUR><POSS><ANP><CAS<ESS>>
SFX H 0 ebbjeiéért/D [^aeáéiíóõúû] [COMPAR]/ADJ<PLUR><POSS><ANP><CAS<CAU>>
SFX H 0 ebbjeiévé/D [^aeáéiíóõúû] [COMPAR]/ADJ<PLUR><POSS><ANP><CAS<TRA>>
SFX H 0 ebbjeiével/D [^aeáéiíóõúû] [COMPAR]/ADJ<PLUR><POSS><ANP><CAS<INS>>
SFX H 0 ebbjeiétõl/D [^aeáéiíóõúû] [COMPAR]/ADJ<PLUR><POSS><ANP><CAS<ABL>>
SFX H 0 ebbjeiét/D [^aeáéiíóõúû] [COMPAR]/ADJ<PLUR><POSS><ANP><CAS<ACC>>
SFX H 0 ebbjeiérõl/D [^aeáéiíóõúû] [COMPAR]/ADJ<PLUR><POSS><ANP><CAS<DEL>>
SFX H 0 ebbjeiért/D [^aeáéiíóõúû] [COMPAR]/ADJ<PLUR><POSS><CAS<CAU>>
SFX H 0 ebbjeiére/D [^aeáéiíóõúû] [COMPAR]/ADJ<PLUR><POSS><ANP><CAS<SBL>>
SFX H 0 ebbjeiénél/D [^aeáéiíóõúû] [COMPAR]/ADJ<PLUR><POSS><ANP><CAS<ADE>>
SFX H 0 ebbjeiének/D [^aeáéiíóõúû] [COMPAR]/ADJ<PLUR><POSS><ANP><CAS<DAT>>
SFX H 0 ebbjeién/D [^aeáéiíóõúû] [COMPAR]/ADJ<PLUR><POSS><ANP><CAS<SUE>>
SFX H 0 ebbjeiéiül/D [^aeáéiíóõúû] [COMPAR]/ADJ<PLUR><POSS><ANP<PLUR>><CAS<ESS>>
SFX H 0 ebbjeiéiért/D [^aeáéiíóõúû] [COMPAR]/ADJ<PLUR><POSS><ANP<PLUR>><CAS<CAU>>
SFX H 0 ebbjeiéivé/D [^aeáéiíóõúû] [COMPAR]/ADJ<PLUR><POSS><ANP<PLUR>><CAS<TRA>>
SFX H 0 ebbjeiéivel/D [^aeáéiíóõúû] [COMPAR]/ADJ<PLUR><POSS><ANP<PLUR>><CAS<INS>>
SFX H 0 ebbjeiéitõl/D [^aeáéiíóõúû] [COMPAR]/ADJ<PLUR><POSS><ANP<PLUR>><CAS<ABL>>
SFX H 0 ebbjeiéit/D [^aeáéiíóõúû] [COMPAR]/ADJ<PLUR><POSS><ANP<PLUR>><CAS<ACC>>
SFX H 0 ebbjeiéirõl/D [^aeáéiíóõúû] [COMPAR]/ADJ<PLUR><POSS><ANP<PLUR>><CAS<DEL>>
SFX H 0 ebbjeiéire/D [^aeáéiíóõúû] [COMPAR]/ADJ<PLUR><POSS><ANP<PLUR>><CAS<SBL>>
SFX H 0 ebbjeiéinél/D [^aeáéiíóõúû] [COMPAR]/ADJ<PLUR><POSS><ANP<PLUR>><CAS<ADE>>
SFX H 0 ebbjeiéinek/D [^aeáéiíóõúû] [COMPAR]/ADJ<PLUR><POSS><ANP<PLUR>><CAS<DAT>>
SFX H 0 ebbjeiéin/D [^aeáéiíóõúû] [COMPAR]/ADJ<PLUR><POSS><ANP<PLUR>><CAS<SUE>>
SFX H 0 ebbjeiéiig/D [^aeáéiíóõúû] [COMPAR]/ADJ<PLUR><POSS><ANP<PLUR>><CAS<TER>>
SFX H 0 ebbjeiéihez/D [^aeáéiíóõúû] [COMPAR]/ADJ<PLUR><POSS><ANP<PLUR>><CAS<ALL>>
SFX H 0 ebbjeiéig/D [^aeáéiíóõúû] [COMPAR]/ADJ<PLUR><POSS><ANP><CAS<TER>>
SFX H 0 ebbjeiéibõl/D [^aeáéiíóõúû] [COMPAR]/ADJ<PLUR><POSS><ANP<PLUR>><CAS<ELA>>
SFX H 0 ebbjeiéiben/D [^aeáéiíóõúû] [COMPAR]/ADJ<PLUR><POSS><ANP<PLUR>><CAS<INE>>
SFX H 0 ebbjeiéibe/D [^aeáéiíóõúû] [COMPAR]/ADJ<PLUR><POSS><ANP<PLUR>><CAS<ILL>>
SFX H   0    ebbjeiéi     [^aeáéiíóõúû]             [COMPAR]/ADJ<PLUR><POSS><ANP<PLUR>>
SFX H 0 ebbjeiéhez/D [^aeáéiíóõúû] [COMPAR]/ADJ<PLUR><POSS><ANP><CAS<ALL>>
SFX H 0 ebbjeiébõl/D [^aeáéiíóõúû] [COMPAR]/ADJ<PLUR><POSS><ANP><CAS<ELA>>
SFX H 0 ebbjeiében/D [^aeáéiíóõúû] [COMPAR]/ADJ<PLUR><POSS><ANP><CAS<INE>>
SFX H 0 ebbjeiébe/D [^aeáéiíóõúû] [COMPAR]/ADJ<PLUR><POSS><ANP><CAS<ILL>>
SFX H 0 ebbjeié/D [^aeáéiíóõúû] [COMPAR]/ADJ<PLUR><POSS><ANP>
SFX H 0 ebbjeivé/D [^aeáéiíóõúû] [COMPAR]/ADJ<PLUR><POSS><CAS<TRA>>
SFX H 0 ebbjeivel/D [^aeáéiíóõúû] [COMPAR]/ADJ<PLUR><POSS><CAS<INS>>
SFX H 0 ebbjeitõl/D [^aeáéiíóõúû] [COMPAR]/ADJ<PLUR><POSS><CAS<ABL>>
SFX H 0 ebbjeit/D [^aeáéiíóõúû] [COMPAR]/ADJ<PLUR><POSS><CAS<ACC>>
SFX H 0 ebbjeirõl/D [^aeáéiíóõúû] [COMPAR]/ADJ<PLUR><POSS><CAS<DEL>>
SFX H 0 ebbjeire/D [^aeáéiíóõúû] [COMPAR]/ADJ<PLUR><POSS><CAS<SBL>>
SFX H 0 ebbjeinél/D [^aeáéiíóõúû] [COMPAR]/ADJ<PLUR><POSS><CAS<ADE>>
SFX H 0 ebbjeinkül/D [^aeáéiíóõúû] [COMPAR]/ADJ<PLUR><POSS<1><PLUR>><CAS<ESS>>
SFX H 0 ebbjeinkéül/D [^aeáéiíóõúû] [COMPAR]/ADJ<PLUR><POSS<1><PLUR>><ANP><CAS<ESS>>
SFX H 0 ebbjeinkéért/D [^aeáéiíóõúû] [COMPAR]/ADJ<PLUR><POSS<1><PLUR>><ANP><CAS<CAU>>
SFX H 0 ebbjeinkévé/D [^aeáéiíóõúû] [COMPAR]/ADJ<PLUR><POSS<1><PLUR>><ANP><CAS<TRA>>
SFX H 0 ebbjeinkével/D [^aeáéiíóõúû] [COMPAR]/ADJ<PLUR><POSS<1><PLUR>><ANP><CAS<INS>>
SFX H 0 ebbjeinkétõl/D [^aeáéiíóõúû] [COMPAR]/ADJ<PLUR><POSS<1><PLUR>><ANP><CAS<ABL>>
SFX H 0 ebbjeinkét/D [^aeáéiíóõúû] [COMPAR]/ADJ<PLUR><POSS<1><PLUR>><ANP><CAS<ACC>>
SFX H 0 ebbjeinkérõl/D [^aeáéiíóõúû] [COMPAR]/ADJ<PLUR><POSS<1><PLUR>><ANP><CAS<DEL>>
SFX H 0 ebbjeinkért/D [^aeáéiíóõúû] [COMPAR]/ADJ<PLUR><POSS<1><PLUR>><CAS<CAU>>
SFX H 0 ebbjeinkére/D [^aeáéiíóõúû] [COMPAR]/ADJ<PLUR><POSS<1><PLUR>><ANP><CAS<SBL>>
SFX H 0 ebbjeinkénél/D [^aeáéiíóõúû] [COMPAR]/ADJ<PLUR><POSS<1><PLUR>><ANP><CAS<ADE>>
SFX H 0 ebbjeinkének/D [^aeáéiíóõúû] [COMPAR]/ADJ<PLUR><POSS<1><PLUR>><ANP><CAS<DAT>>
SFX H 0 ebbjeinkén/D [^aeáéiíóõúû] [COMPAR]/ADJ<PLUR><POSS<1><PLUR>><ANP><CAS<SUE>>
SFX H 0 ebbjeinkéiül/D [^aeáéiíóõúû] [COMPAR]/ADJ<PLUR><POSS<1><PLUR>><ANP<PLUR>><CAS<ESS>>
SFX H 0 ebbjeinkéiért/D [^aeáéiíóõúû] [COMPAR]/ADJ<PLUR><POSS<1><PLUR>><ANP<PLUR>><CAS<CAU>>
SFX H 0 ebbjeinkéivé/D [^aeáéiíóõúû] [COMPAR]/ADJ<PLUR><POSS<1><PLUR>><ANP<PLUR>><CAS<TRA>>
SFX H 0 ebbjeinkéivel/D [^aeáéiíóõúû] [COMPAR]/ADJ<PLUR><POSS<1><PLUR>><ANP<PLUR>><CAS<INS>>
SFX H 0 ebbjeinkéitõl/D [^aeáéiíóõúû] [COMPAR]/ADJ<PLUR><POSS<1><PLUR>><ANP<PLUR>><CAS<ABL>>
SFX H 0 ebbjeinkéit/D [^aeáéiíóõúû] [COMPAR]/ADJ<PLUR><POSS<1><PLUR>><ANP<PLUR>><CAS<ACC>>
SFX H 0 ebbjeinkéirõl/D [^aeáéiíóõúû] [COMPAR]/ADJ<PLUR><POSS<1><PLUR>><ANP<PLUR>><CAS<DEL>>
SFX H 0 ebbjeinkéire/D [^aeáéiíóõúû] [COMPAR]/ADJ<PLUR><POSS<1><PLUR>><ANP<PLUR>><CAS<SBL>>
SFX H 0 ebbjeinkéinél/D [^aeáéiíóõúû] [COMPAR]/ADJ<PLUR><POSS<1><PLUR>><ANP<PLUR>><CAS<ADE>>
SFX H 0 ebbjeinkéinek/D [^aeáéiíóõúû] [COMPAR]/ADJ<PLUR><POSS<1><PLUR>><ANP<PLUR>><CAS<DAT>>
SFX H 0 ebbjeinkéin/D [^aeáéiíóõúû] [COMPAR]/ADJ<PLUR><POSS<1><PLUR>><ANP<PLUR>><CAS<SUE>>
SFX H 0 ebbjeinkéiig/D [^aeáéiíóõúû] [COMPAR]/ADJ<PLUR><POSS<1><PLUR>><ANP<PLUR>><CAS<TER>>
SFX H 0 ebbjeinkéihez/D [^aeáéiíóõúû] [COMPAR]/ADJ<PLUR><POSS<1><PLUR>><ANP<PLUR>><CAS<ALL>>
SFX H 0 ebbjeinkéig/D [^aeáéiíóõúû] [COMPAR]/ADJ<PLUR><POSS<1><PLUR>><ANP><CAS<TER>>
SFX H 0 ebbjeinkéibõl/D [^aeáéiíóõúû] [COMPAR]/ADJ<PLUR><POSS<1><PLUR>><ANP<PLUR>><CAS<ELA>>
SFX H 0 ebbjeinkéiben/D [^aeáéiíóõúû] [COMPAR]/ADJ<PLUR><POSS<1><PLUR>><ANP<PLUR>><CAS<INE>>
SFX H 0 ebbjeinkéibe/D [^aeáéiíóõúû] [COMPAR]/ADJ<PLUR><POSS<1><PLUR>><ANP<PLUR>><CAS<ILL>>
SFX H   0    ebbjeinkéi   [^aeáéiíóõúû]             [COMPAR]/ADJ<PLUR><POSS<1><PLUR>><ANP<PLUR>>
SFX H 0 ebbjeinkéhez/D [^aeáéiíóõúû] [COMPAR]/ADJ<PLUR><POSS<1><PLUR>><ANP><CAS<ALL>>
SFX H 0 ebbjeinkébõl/D [^aeáéiíóõúû] [COMPAR]/ADJ<PLUR><POSS<1><PLUR>><ANP><CAS<ELA>>
SFX H 0 ebbjeinkében/D [^aeáéiíóõúû] [COMPAR]/ADJ<PLUR><POSS<1><PLUR>><ANP><CAS<INE>>
SFX H 0 ebbjeinkébe/D [^aeáéiíóõúû] [COMPAR]/ADJ<PLUR><POSS<1><PLUR>><ANP><CAS<ILL>>
SFX H 0 ebbjeinké/D [^aeáéiíóõúû] [COMPAR]/ADJ<PLUR><POSS<1><PLUR>><ANP>
SFX H 0 ebbjeinktõl/D [^aeáéiíóõúû] [COMPAR]/ADJ<PLUR><POSS<1><PLUR>><CAS<ABL>>
SFX H 0 ebbjeinkrõl/D [^aeáéiíóõúû] [COMPAR]/ADJ<PLUR><POSS<1><PLUR>><CAS<DEL>>
SFX H 0 ebbjeinkre/D [^aeáéiíóõúû] [COMPAR]/ADJ<PLUR><POSS<1><PLUR>><CAS<SBL>>
SFX H 0 ebbjeinknél/D [^aeáéiíóõúû] [COMPAR]/ADJ<PLUR><POSS<1><PLUR>><CAS<ADE>>
SFX H 0 ebbjeinknek/D [^aeáéiíóõúû] [COMPAR]/ADJ<PLUR><POSS<1><PLUR>><CAS<DAT>>
SFX H 0 ebbjeinkként/D [^aeáéiíóõúû] [COMPAR]/ADJ<PLUR><POSS<1><PLUR>><CAS<FOR>>
SFX H 0 ebbjeinkké/D [^aeáéiíóõúû] [COMPAR]/ADJ<PLUR><POSS<1><PLUR>><CAS<TRA>>
SFX H 0 ebbjeinkkor/D [^aeáéiíóõúû] [COMPAR]/ADJ<PLUR><POSS<1><PLUR>><CAS<TEM>>
SFX H 0 ebbjeinkkel/D [^aeáéiíóõúû] [COMPAR]/ADJ<PLUR><POSS<1><PLUR>><CAS<INS>>
SFX H 0 ebbjeinkig/D [^aeáéiíóõúû] [COMPAR]/ADJ<PLUR><POSS<1><PLUR>><CAS<TER>>
SFX H 0 ebbjeinkhez/D [^aeáéiíóõúû] [COMPAR]/ADJ<PLUR><POSS<1><PLUR>><CAS<ALL>>
SFX H 0 ebbjeinket/D [^aeáéiíóõúû] [COMPAR]/ADJ<PLUR><POSS<1><PLUR>><CAS<ACC>>
SFX H 0 ebbjeinken/D [^aeáéiíóõúû] [COMPAR]/ADJ<PLUR><POSS<1><PLUR>><CAS<SUE>>
SFX H 0 ebbjeinkbõl/D [^aeáéiíóõúû] [COMPAR]/ADJ<PLUR><POSS<1><PLUR>><CAS<ELA>>
SFX H 0 ebbjeinkben/D [^aeáéiíóõúû] [COMPAR]/ADJ<PLUR><POSS<1><PLUR>><CAS<INE>>
SFX H 0 ebbjeinkbe/D [^aeáéiíóõúû] [COMPAR]/ADJ<PLUR><POSS<1><PLUR>><CAS<ILL>>
SFX H 0 ebbjeink/D [^aeáéiíóõúû] [COMPAR]/ADJ<PLUR><POSS<1><PLUR>>
SFX H 0 ebbjeinek/D [^aeáéiíóõúû] [COMPAR]/ADJ<PLUR><POSS><CAS<DAT>>
SFX H 0 ebbjein/D [^aeáéiíóõúû] [COMPAR]/ADJ<PLUR><POSS><CAS<SUE>>
SFX H 0 ebbjeiként/D [^aeáéiíóõúû] [COMPAR]/ADJ<PLUR><POSS><CAS<FOR>>
SFX H 0 ebbjeikor/D [^aeáéiíóõúû] [COMPAR]/ADJ<PLUR><POSS><CAS<TEM>>
SFX H 0 ebbjeiig/D [^aeáéiíóõúû] [COMPAR]/ADJ<PLUR><POSS><CAS<TER>>
SFX H 0 ebbjeihez/D [^aeáéiíóõúû] [COMPAR]/ADJ<PLUR><POSS><CAS<ALL>>
SFX H 0 ebbjeibõl/D [^aeáéiíóõúû] [COMPAR]/ADJ<PLUR><POSS><CAS<ELA>>
SFX H 0 ebbjeiben/D [^aeáéiíóõúû] [COMPAR]/ADJ<PLUR><POSS><CAS<INE>>
SFX H 0 ebbjeibe/D [^aeáéiíóõúû] [COMPAR]/ADJ<PLUR><POSS><CAS<ILL>>
SFX H 0 ebbjei/D [^aeáéiíóõúû] [COMPAR]/ADJ<PLUR><POSS>
SFX H 0 ebbje/D [^aeáéiíóõúû] [COMPAR]/ADJ<POSS>
SFX H 0 ebbikül/D [^aeáéiíóõúû] [DESIGNATE]/ADJ<CAS<ESS>>
SFX H 0 ebbikéül/D [^aeáéiíóõúû] [DESIGNATE]/ADJ<ANP><CAS<ESS>>
SFX H 0 ebbikéért/D [^aeáéiíóõúû] [DESIGNATE]/ADJ<ANP><CAS<CAU>>
SFX H 0 ebbikévé/D [^aeáéiíóõúû] [DESIGNATE]/ADJ<ANP><CAS<TRA>>
SFX H 0 ebbikével/D [^aeáéiíóõúû] [DESIGNATE]/ADJ<ANP><CAS<INS>>
SFX H 0 ebbikétõl/D [^aeáéiíóõúû] [DESIGNATE]/ADJ<ANP><CAS<ABL>>
SFX H 0 ebbikét/D [^aeáéiíóõúû] [DESIGNATE]/ADJ<ANP><CAS<ACC>>
SFX H 0 ebbikérõl/D [^aeáéiíóõúû] [DESIGNATE]/ADJ<ANP><CAS<DEL>>
SFX H 0 ebbikért/D [^aeáéiíóõúû] [DESIGNATE]/ADJ<CAS<CAU>>
SFX H 0 ebbikére/D [^aeáéiíóõúû] [DESIGNATE]/ADJ<ANP><CAS<SBL>>
SFX H 0 ebbikénél/D [^aeáéiíóõúû] [DESIGNATE]/ADJ<ANP><CAS<ADE>>
SFX H 0 ebbikének/D [^aeáéiíóõúû] [DESIGNATE]/ADJ<ANP><CAS<DAT>>
SFX H 0 ebbikén/D [^aeáéiíóõúû] [DESIGNATE]/ADJ<ANP><CAS<SUE>>
SFX H 0 ebbikéiül/D [^aeáéiíóõúû] [DESIGNATE]/ADJ<ANP<PLUR>><CAS<ESS>>
SFX H 0 ebbikéiért/D [^aeáéiíóõúû] [DESIGNATE]/ADJ<ANP<PLUR>><CAS<CAU>>
SFX H 0 ebbikéivé/D [^aeáéiíóõúû] [DESIGNATE]/ADJ<ANP<PLUR>><CAS<TRA>>
SFX H 0 ebbikéivel/D [^aeáéiíóõúû] [DESIGNATE]/ADJ<ANP<PLUR>><CAS<INS>>
SFX H 0 ebbikéitõl/D [^aeáéiíóõúû] [DESIGNATE]/ADJ<ANP<PLUR>><CAS<ABL>>
SFX H 0 ebbikéit/D [^aeáéiíóõúû] [DESIGNATE]/ADJ<ANP<PLUR>><CAS<ACC>>
SFX H 0 ebbikéirõl/D [^aeáéiíóõúû] [DESIGNATE]/ADJ<ANP<PLUR>><CAS<DEL>>
SFX H 0 ebbikéire/D [^aeáéiíóõúû] [DESIGNATE]/ADJ<ANP<PLUR>><CAS<SBL>>
SFX H 0 ebbikéinél/D [^aeáéiíóõúû] [DESIGNATE]/ADJ<ANP<PLUR>><CAS<ADE>>
SFX H 0 ebbikéinek/D [^aeáéiíóõúû] [DESIGNATE]/ADJ<ANP<PLUR>><CAS<DAT>>
SFX H 0 ebbikéin/D [^aeáéiíóõúû] [DESIGNATE]/ADJ<ANP<PLUR>><CAS<SUE>>
SFX H 0 ebbikéiig/D [^aeáéiíóõúû] [DESIGNATE]/ADJ<ANP<PLUR>><CAS<TER>>
SFX H 0 ebbikéihez/D [^aeáéiíóõúû] [DESIGNATE]/ADJ<ANP<PLUR>><CAS<ALL>>
SFX H 0 ebbikéig/D [^aeáéiíóõúû] [DESIGNATE]/ADJ<ANP><CAS<TER>>
SFX H 0 ebbikéibõl/D [^aeáéiíóõúû] [DESIGNATE]/ADJ<ANP<PLUR>><CAS<ELA>>
SFX H 0 ebbikéiben/D [^aeáéiíóõúû] [DESIGNATE]/ADJ<ANP<PLUR>><CAS<INE>>
SFX H 0 ebbikéibe/D [^aeáéiíóõúû] [DESIGNATE]/ADJ<ANP<PLUR>><CAS<ILL>>
SFX H   0    ebbikéi      [^aeáéiíóõúû]             [DESIGNATE]/ADJ<ANP<PLUR>>
SFX H 0 ebbikéhez/D [^aeáéiíóõúû] [DESIGNATE]/ADJ<ANP><CAS<ALL>>
SFX H 0 ebbikébõl/D [^aeáéiíóõúû] [DESIGNATE]/ADJ<ANP><CAS<ELA>>
SFX H 0 ebbikében/D [^aeáéiíóõúû] [DESIGNATE]/ADJ<ANP><CAS<INE>>
SFX H 0 ebbikébe/D [^aeáéiíóõúû] [DESIGNATE]/ADJ<ANP><CAS<ILL>>
SFX H 0 ebbiké/D [^aeáéiíóõúû] [DESIGNATE]/ADJ<ANP>
SFX H 0 ebbiktõl/D [^aeáéiíóõúû] [DESIGNATE]/ADJ<CAS<ABL>>
SFX H 0 ebbikrõl/D [^aeáéiíóõúû] [DESIGNATE]/ADJ<CAS<DEL>>
SFX H 0 ebbikre/D [^aeáéiíóõúû] [DESIGNATE]/ADJ<CAS<SBL>>
SFX H 0 ebbiknél/D [^aeáéiíóõúû] [DESIGNATE]/ADJ<CAS<ADE>>
SFX H 0 ebbiknek/D [^aeáéiíóõúû] [DESIGNATE]/ADJ<CAS<DAT>>
SFX H 0 ebbikké/D [^aeáéiíóõúû] [DESIGNATE]/ADJ<CAS<TRA>>
SFX H 0 ebbikkel/D [^aeáéiíóõúû] [DESIGNATE]/ADJ<CAS<INS>>
SFX H 0 ebbikig/D [^aeáéiíóõúû] [DESIGNATE]/ADJ<CAS<TER>>
SFX H 0 ebbikhez/D [^aeáéiíóõúû] [DESIGNATE]/ADJ<CAS<ALL>>
SFX H 0 ebbiket/D [^aeáéiíóõúû] [DESIGNATE]/ADJ<CAS<ACC>>
SFX H 0 ebbiken/D [^aeáéiíóõúû] [DESIGNATE]/ADJ<CAS<SUE>>
SFX H 0 ebbikbõl/D [^aeáéiíóõúû] [DESIGNATE]/ADJ<CAS<ELA>>
SFX H 0 ebbikben/D [^aeáéiíóõúû] [DESIGNATE]/ADJ<CAS<INE>>
SFX H 0 ebbikbe/D [^aeáéiíóõúû] [DESIGNATE]/ADJ<CAS<ILL>>
SFX H 0 ebbik/DRT [^aeáéiíóõúû] [DESIGNATE]/ADJ
SFX H 0 ebbig/D [^aeáéiíóõúû] [COMPAR]/ADJ<CAS<TER>>
SFX H 0 ebbhez/D [^aeáéiíóõúû] [COMPAR]/ADJ<CAS<ALL>>
SFX H 0 ebbet/D [^aeáéiíóõúû] [COMPAR]/ADJ<CAS<ACC>>
SFX H 0 ebben/D [^aeáéiíóõúû] [COMPAR]/ADJ<CAS<SUE>>
SFX H 0 ebben/D [^aeáéiíóõúû] [COMPAR]/ADJ<CAS<INE>>
SFX H 0 ebben/D [^aeáéiíóõúû] [COMPAR]/ADJ[MANNER]/ADV
SFX H 0 ebbel/D [^aeáéiíóõúû] [COMPAR]/ADJ<CAS<INS>>
SFX H 0 ebbekül/D [^aeáéiíóõúû] [COMPAR]/ADJ<PLUR><CAS<ESS>>
SFX H 0 ebbekéül/D [^aeáéiíóõúû] [COMPAR]/ADJ<PLUR><ANP><CAS<ESS>>
SFX H 0 ebbekéért/D [^aeáéiíóõúû] [COMPAR]/ADJ<PLUR><ANP><CAS<CAU>>
SFX H 0 ebbekévé/D [^aeáéiíóõúû] [COMPAR]/ADJ<PLUR><ANP><CAS<TRA>>
SFX H 0 ebbekével/D [^aeáéiíóõúû] [COMPAR]/ADJ<PLUR><ANP><CAS<INS>>
SFX H 0 ebbekétõl/D [^aeáéiíóõúû] [COMPAR]/ADJ<PLUR><ANP><CAS<ABL>>
SFX H 0 ebbekét/D [^aeáéiíóõúû] [COMPAR]/ADJ<PLUR><ANP><CAS<ACC>>
SFX H 0 ebbekérõl/D [^aeáéiíóõúû] [COMPAR]/ADJ<PLUR><ANP><CAS<DEL>>
SFX H 0 ebbekért/D [^aeáéiíóõúû] [COMPAR]/ADJ<PLUR><CAS<CAU>>
SFX H 0 ebbekére/D [^aeáéiíóõúû] [COMPAR]/ADJ<PLUR><ANP><CAS<SBL>>
SFX H 0 ebbekénél/D [^aeáéiíóõúû] [COMPAR]/ADJ<PLUR><ANP><CAS<ADE>>
SFX H 0 ebbekének/D [^aeáéiíóõúû] [COMPAR]/ADJ<PLUR><ANP><CAS<DAT>>
SFX H 0 ebbekén/D [^aeáéiíóõúû] [COMPAR]/ADJ<PLUR><ANP><CAS<SUE>>
SFX H 0 ebbekéiül/D [^aeáéiíóõúû] [COMPAR]/ADJ<PLUR><ANP<PLUR>><CAS<ESS>>
SFX H 0 ebbekéiért/D [^aeáéiíóõúû] [COMPAR]/ADJ<PLUR><ANP<PLUR>><CAS<CAU>>
SFX H 0 ebbekéivé/D [^aeáéiíóõúû] [COMPAR]/ADJ<PLUR><ANP<PLUR>><CAS<TRA>>
SFX H 0 ebbekéivel/D [^aeáéiíóõúû] [COMPAR]/ADJ<PLUR><ANP<PLUR>><CAS<INS>>
SFX H 0 ebbekéitõl/D [^aeáéiíóõúû] [COMPAR]/ADJ<PLUR><ANP<PLUR>><CAS<ABL>>
SFX H 0 ebbekéit/D [^aeáéiíóõúû] [COMPAR]/ADJ<PLUR><ANP<PLUR>><CAS<ACC>>
SFX H 0 ebbekéirõl/D [^aeáéiíóõúû] [COMPAR]/ADJ<PLUR><ANP<PLUR>><CAS<DEL>>
SFX H 0 ebbekéire/D [^aeáéiíóõúû] [COMPAR]/ADJ<PLUR><ANP<PLUR>><CAS<SBL>>
SFX H 0 ebbekéinél/D [^aeáéiíóõúû] [COMPAR]/ADJ<PLUR><ANP<PLUR>><CAS<ADE>>
SFX H 0 ebbekéinek/D [^aeáéiíóõúû] [COMPAR]/ADJ<PLUR><ANP<PLUR>><CAS<DAT>>
SFX H 0 ebbekéin/D [^aeáéiíóõúû] [COMPAR]/ADJ<PLUR><ANP<PLUR>><CAS<SUE>>
SFX H 0 ebbekéiig/D [^aeáéiíóõúû] [COMPAR]/ADJ<PLUR><ANP<PLUR>><CAS<TER>>
SFX H 0 ebbekéihez/D [^aeáéiíóõúû] [COMPAR]/ADJ<PLUR><ANP<PLUR>><CAS<ALL>>
SFX H 0 ebbekéig/D [^aeáéiíóõúû] [COMPAR]/ADJ<PLUR><ANP><CAS<TER>>
SFX H 0 ebbekéibõl/D [^aeáéiíóõúû] [COMPAR]/ADJ<PLUR><ANP<PLUR>><CAS<ELA>>
SFX H 0 ebbekéiben/D [^aeáéiíóõúû] [COMPAR]/ADJ<PLUR><ANP<PLUR>><CAS<INE>>
SFX H 0 ebbekéibe/D [^aeáéiíóõúû] [COMPAR]/ADJ<PLUR><ANP<PLUR>><CAS<ILL>>
SFX H   0    ebbekéi      [^aeáéiíóõúû]             [COMPAR]/ADJ<PLUR><ANP<PLUR>>
SFX H 0 ebbekéhez/D [^aeáéiíóõúû] [COMPAR]/ADJ<PLUR><ANP><CAS<ALL>>
SFX H 0 ebbekébõl/D [^aeáéiíóõúû] [COMPAR]/ADJ<PLUR><ANP><CAS<ELA>>
SFX H 0 ebbekében/D [^aeáéiíóõúû] [COMPAR]/ADJ<PLUR><ANP><CAS<INE>>
SFX H 0 ebbekébe/D [^aeáéiíóõúû] [COMPAR]/ADJ<PLUR><ANP><CAS<ILL>>
SFX H 0 ebbeké/D [^aeáéiíóõúû] [COMPAR]/ADJ<PLUR><ANP>
SFX H 0 ebbektõl/D [^aeáéiíóõúû] [COMPAR]/ADJ<PLUR><CAS<ABL>>
SFX H 0 ebbekrõl/D [^aeáéiíóõúû] [COMPAR]/ADJ<PLUR><CAS<DEL>>
SFX H 0 ebbekre/D [^aeáéiíóõúû] [COMPAR]/ADJ<PLUR><CAS<SBL>>
SFX H 0 ebbeknél/D [^aeáéiíóõúû] [COMPAR]/ADJ<PLUR><CAS<ADE>>
SFX H 0 ebbeknek/D [^aeáéiíóõúû] [COMPAR]/ADJ<PLUR><CAS<DAT>>
SFX H 0 ebbekké/D [^aeáéiíóõúû] [COMPAR]/ADJ<PLUR><CAS<TRA>>
SFX H 0 ebbekkel/D [^aeáéiíóõúû] [COMPAR]/ADJ<PLUR><CAS<INS>>
SFX H 0 ebbekig/D [^aeáéiíóõúû] [COMPAR]/ADJ<PLUR><CAS<TER>>
SFX H 0 ebbekhez/D [^aeáéiíóõúû] [COMPAR]/ADJ<PLUR><CAS<ALL>>
SFX H 0 ebbeket/D [^aeáéiíóõúû] [COMPAR]/ADJ<PLUR><CAS<ACC>>
SFX H 0 ebbeken/D [^aeáéiíóõúû] [COMPAR]/ADJ<PLUR><CAS<SUE>>
SFX H 0 ebbekbõl/D [^aeáéiíóõúû] [COMPAR]/ADJ<PLUR><CAS<ELA>>
SFX H 0 ebbekben/D [^aeáéiíóõúû] [COMPAR]/ADJ<PLUR><CAS<INE>>
SFX H 0 ebbekbe/D [^aeáéiíóõúû] [COMPAR]/ADJ<PLUR><CAS<ILL>>
SFX H 0 ebbek/D [^aeáéiíóõúû] [COMPAR]/ADJ<PLUR>
SFX H 0 ebbe/D [^aeáéiíóõúû] [COMPAR]/ADJ<CAS<ILL>>
SFX H 0 ebb/D [^aeáéiíóõúû] [COMPAR]/ADJ
SFX H 0 bbül/D [õû] [COMPAR]/ADJ[MANNER]/ADV
SFX H 0 bbön/D [õû] [COMPAR]/ADJ<CAS<SUE>>
SFX H 0 bbõl/D [õû] [COMPAR]/ADJ<CAS<ELA>>
SFX H 0 bbéül/D [õû] [COMPAR]/ADJ<ANP><CAS<ESS>>
SFX H 0 bbéért/D [õû] [COMPAR]/ADJ<ANP><CAS<CAU>>
SFX H 0 bbévé/D [õû] [COMPAR]/ADJ<ANP><CAS<TRA>>
SFX H 0 bbével/D [õû] [COMPAR]/ADJ<ANP><CAS<INS>>
SFX H 0 bbétõl/D [õû] [COMPAR]/ADJ<ANP><CAS<ABL>>
SFX H 0 bbét/D [õû] [COMPAR]/ADJ<ANP><CAS<ACC>>
SFX H 0 bbérõl/D [õû] [COMPAR]/ADJ<ANP><CAS<DEL>>
SFX H 0 bbért/D [õû] [COMPAR]/ADJ<CAS<CAU>>
SFX H 0 bbére/D [õû] [COMPAR]/ADJ<ANP><CAS<SBL>>
SFX H 0 bbénél/D [õû] [COMPAR]/ADJ<ANP><CAS<ADE>>
SFX H 0 bbének/D [õû] [COMPAR]/ADJ<ANP><CAS<DAT>>
SFX H 0 bbén/D [õû] [COMPAR]/ADJ<ANP><CAS<SUE>>
SFX H 0 bbéig/D [õû] [COMPAR]/ADJ<ANP><CAS<TER>>
SFX H 0 bbéhöz/D [õû] [COMPAR]/ADJ<ANP><CAS<ALL>>
SFX H 0 bbébõl/D [õû] [COMPAR]/ADJ<ANP><CAS<ELA>>
SFX H 0 bbében/D [õû] [COMPAR]/ADJ<ANP><CAS<INE>>
SFX H 0 bbébe/D [õû] [COMPAR]/ADJ<ANP><CAS<ILL>>
SFX H 0 bbé/D [õû] [COMPAR]/ADJ<CAS<TRA>>
SFX H 0 bbé/D [õû] [COMPAR]/ADJ<ANP>
SFX H 0 bbtõl/D [õû] [COMPAR]/ADJ<CAS<ABL>>
SFX H 0 bbrõl/D [õû] [COMPAR]/ADJ<CAS<DEL>>
SFX H 0 bbre/D [õû] [COMPAR]/ADJ<CAS<SBL>>
SFX H 0 bbnél/D [õû] [COMPAR]/ADJ<CAS<ADE>>
SFX H 0 bbnek/D [õû] [COMPAR]/ADJ<CAS<DAT>>
SFX H 0 bbként/D [õû] [COMPAR]/ADJ<CAS<FOR>>
SFX H 0 bbjéül/D [õû] [COMPAR]/ADJ<POSS><CAS<ESS>>
SFX H 0 bbjééül/D [õû] [COMPAR]/ADJ<POSS><ANP><CAS<ESS>>
SFX H 0 bbjééért/D [õû] [COMPAR]/ADJ<POSS><ANP><CAS<CAU>>
SFX H 0 bbjéévé/D [õû] [COMPAR]/ADJ<POSS><ANP><CAS<TRA>>
SFX H 0 bbjéével/D [õû] [COMPAR]/ADJ<POSS><ANP><CAS<INS>>
SFX H 0 bbjéétõl/D [õû] [COMPAR]/ADJ<POSS><ANP><CAS<ABL>>
SFX H 0 bbjéét/D [õû] [COMPAR]/ADJ<POSS><ANP><CAS<ACC>>
SFX H 0 bbjéérõl/D [õû] [COMPAR]/ADJ<POSS><ANP><CAS<DEL>>
SFX H 0 bbjéért/D [õû] [COMPAR]/ADJ<POSS><CAS<CAU>>
SFX H 0 bbjéére/D [õû] [COMPAR]/ADJ<POSS><ANP><CAS<SBL>>
SFX H 0 bbjéénél/D [õû] [COMPAR]/ADJ<POSS><ANP><CAS<ADE>>
SFX H 0 bbjéének/D [õû] [COMPAR]/ADJ<POSS><ANP><CAS<DAT>>
SFX H 0 bbjéén/D [õû] [COMPAR]/ADJ<POSS><ANP><CAS<SUE>>
SFX H 0 bbjééiül/D [õû] [COMPAR]/ADJ<POSS><ANP<PLUR>><CAS<ESS>>
SFX H 0 bbjééiért/D [õû] [COMPAR]/ADJ<POSS><ANP<PLUR>><CAS<CAU>>
SFX H 0 bbjééivé/D [õû] [COMPAR]/ADJ<POSS><ANP<PLUR>><CAS<TRA>>
SFX H 0 bbjééivel/D [õû] [COMPAR]/ADJ<POSS><ANP<PLUR>><CAS<INS>>
SFX H 0 bbjééitõl/D [õû] [COMPAR]/ADJ<POSS><ANP<PLUR>><CAS<ABL>>
SFX H 0 bbjééit/D [õû] [COMPAR]/ADJ<POSS><ANP<PLUR>><CAS<ACC>>
SFX H 0 bbjééirõl/D [õû] [COMPAR]/ADJ<POSS><ANP<PLUR>><CAS<DEL>>
SFX H 0 bbjééire/D [õû] [COMPAR]/ADJ<POSS><ANP<PLUR>><CAS<SBL>>
SFX H 0 bbjééinél/D [õû] [COMPAR]/ADJ<POSS><ANP<PLUR>><CAS<ADE>>
SFX H 0 bbjééinek/D [õû] [COMPAR]/ADJ<POSS><ANP<PLUR>><CAS<DAT>>
SFX H 0 bbjééin/D [õû] [COMPAR]/ADJ<POSS><ANP<PLUR>><CAS<SUE>>
SFX H 0 bbjééiig/D [õû] [COMPAR]/ADJ<POSS><ANP<PLUR>><CAS<TER>>
SFX H 0 bbjééihez/D [õû] [COMPAR]/ADJ<POSS><ANP<PLUR>><CAS<ALL>>
SFX H 0 bbjééig/D [õû] [COMPAR]/ADJ<POSS><ANP><CAS<TER>>
SFX H 0 bbjééibõl/D [õû] [COMPAR]/ADJ<POSS><ANP<PLUR>><CAS<ELA>>
SFX H 0 bbjééiben/D [õû] [COMPAR]/ADJ<POSS><ANP<PLUR>><CAS<INE>>
SFX H 0 bbjééibe/D [õû] [COMPAR]/ADJ<POSS><ANP<PLUR>><CAS<ILL>>
SFX H   0    bbjééi       [õû]                      [COMPAR]/ADJ<POSS><ANP<PLUR>>
SFX H 0 bbjééhez/D [õû] [COMPAR]/ADJ<POSS><ANP><CAS<ALL>>
SFX H 0 bbjéébõl/D [õû] [COMPAR]/ADJ<POSS><ANP><CAS<ELA>>
SFX H 0 bbjéében/D [õû] [COMPAR]/ADJ<POSS><ANP><CAS<INE>>
SFX H 0 bbjéébe/D [õû] [COMPAR]/ADJ<POSS><ANP><CAS<ILL>>
SFX H 0 bbjéé/D [õû] [COMPAR]/ADJ<POSS><ANP>
SFX H 0 bbjévé/D [õû] [COMPAR]/ADJ<POSS><CAS<TRA>>
SFX H 0 bbjével/D [õû] [COMPAR]/ADJ<POSS><CAS<INS>>
SFX H 0 bbjétõl/D [õû] [COMPAR]/ADJ<POSS><CAS<ABL>>
SFX H 0 bbjét/D [õû] [COMPAR]/ADJ<POSS><CAS<ACC>>
SFX H 0 bbjérõl/D [õû] [COMPAR]/ADJ<POSS><CAS<DEL>>
SFX H 0 bbjére/D [õû] [COMPAR]/ADJ<POSS><CAS<SBL>>
SFX H 0 bbjénél/D [õû] [COMPAR]/ADJ<POSS><CAS<ADE>>
SFX H 0 bbjének/D [õû] [COMPAR]/ADJ<POSS><CAS<DAT>>
SFX H 0 bbjén/D [õû] [COMPAR]/ADJ<POSS><CAS<SUE>>
SFX H 0 bbjéig/D [õû] [COMPAR]/ADJ<POSS><CAS<TER>>
SFX H 0 bbjéhez/D [õû] [COMPAR]/ADJ<POSS><CAS<ALL>>
SFX H 0 bbjébõl/D [õû] [COMPAR]/ADJ<POSS><CAS<ELA>>
SFX H 0 bbjében/D [õû] [COMPAR]/ADJ<POSS><CAS<INE>>
SFX H 0 bbjébe/D [õû] [COMPAR]/ADJ<POSS><CAS<ILL>>
SFX H 0 bbjeként/D [õû] [COMPAR]/ADJ<POSS><CAS<FOR>>
SFX H 0 bbjekor/D [õû] [COMPAR]/ADJ<POSS><CAS<TEM>>
SFX H 0 bbjeiül/D [õû] [COMPAR]/ADJ<PLUR><POSS><CAS<ESS>>
SFX H 0 bbjeiéül/D [õû] [COMPAR]/ADJ<PLUR><POSS><ANP><CAS<ESS>>
SFX H 0 bbjeiéért/D [õû] [COMPAR]/ADJ<PLUR><POSS><ANP><CAS<CAU>>
SFX H 0 bbjeiévé/D [õû] [COMPAR]/ADJ<PLUR><POSS><ANP><CAS<TRA>>
SFX H 0 bbjeiével/D [õû] [COMPAR]/ADJ<PLUR><POSS><ANP><CAS<INS>>
SFX H 0 bbjeiétõl/D [õû] [COMPAR]/ADJ<PLUR><POSS><ANP><CAS<ABL>>
SFX H 0 bbjeiét/D [õû] [COMPAR]/ADJ<PLUR><POSS><ANP><CAS<ACC>>
SFX H 0 bbjeiérõl/D [õû] [COMPAR]/ADJ<PLUR><POSS><ANP><CAS<DEL>>
SFX H 0 bbjeiért/D [õû] [COMPAR]/ADJ<PLUR><POSS><CAS<CAU>>
SFX H 0 bbjeiére/D [õû] [COMPAR]/ADJ<PLUR><POSS><ANP><CAS<SBL>>
SFX H 0 bbjeiénél/D [õû] [COMPAR]/ADJ<PLUR><POSS><ANP><CAS<ADE>>
SFX H 0 bbjeiének/D [õû] [COMPAR]/ADJ<PLUR><POSS><ANP><CAS<DAT>>
SFX H 0 bbjeién/D [õû] [COMPAR]/ADJ<PLUR><POSS><ANP><CAS<SUE>>
SFX H 0 bbjeiéiül/D [õû] [COMPAR]/ADJ<PLUR><POSS><ANP<PLUR>><CAS<ESS>>
SFX H 0 bbjeiéiért/D [õû] [COMPAR]/ADJ<PLUR><POSS><ANP<PLUR>><CAS<CAU>>
SFX H 0 bbjeiéivé/D [õû] [COMPAR]/ADJ<PLUR><POSS><ANP<PLUR>><CAS<TRA>>
SFX H 0 bbjeiéivel/D [õû] [COMPAR]/ADJ<PLUR><POSS><ANP<PLUR>><CAS<INS>>
SFX H 0 bbjeiéitõl/D [õû] [COMPAR]/ADJ<PLUR><POSS><ANP<PLUR>><CAS<ABL>>
SFX H 0 bbjeiéit/D [õû] [COMPAR]/ADJ<PLUR><POSS><ANP<PLUR>><CAS<ACC>>
SFX H 0 bbjeiéirõl/D [õû] [COMPAR]/ADJ<PLUR><POSS><ANP<PLUR>><CAS<DEL>>
SFX H 0 bbjeiéire/D [õû] [COMPAR]/ADJ<PLUR><POSS><ANP<PLUR>><CAS<SBL>>
SFX H 0 bbjeiéinél/D [õû] [COMPAR]/ADJ<PLUR><POSS><ANP<PLUR>><CAS<ADE>>
SFX H 0 bbjeiéinek/D [õû] [COMPAR]/ADJ<PLUR><POSS><ANP<PLUR>><CAS<DAT>>
SFX H 0 bbjeiéin/D [õû] [COMPAR]/ADJ<PLUR><POSS><ANP<PLUR>><CAS<SUE>>
SFX H 0 bbjeiéiig/D [õû] [COMPAR]/ADJ<PLUR><POSS><ANP<PLUR>><CAS<TER>>
SFX H 0 bbjeiéihez/D [õû] [COMPAR]/ADJ<PLUR><POSS><ANP<PLUR>><CAS<ALL>>
SFX H 0 bbjeiéig/D [õû] [COMPAR]/ADJ<PLUR><POSS><ANP><CAS<TER>>
SFX H 0 bbjeiéibõl/D [õû] [COMPAR]/ADJ<PLUR><POSS><ANP<PLUR>><CAS<ELA>>
SFX H 0 bbjeiéiben/D [õû] [COMPAR]/ADJ<PLUR><POSS><ANP<PLUR>><CAS<INE>>
SFX H 0 bbjeiéibe/D [õû] [COMPAR]/ADJ<PLUR><POSS><ANP<PLUR>><CAS<ILL>>
SFX H   0    bbjeiéi      [õû]                      [COMPAR]/ADJ<PLUR><POSS><ANP<PLUR>>
SFX H 0 bbjeiéhez/D [õû] [COMPAR]/ADJ<PLUR><POSS><ANP><CAS<ALL>>
SFX H 0 bbjeiébõl/D [õû] [COMPAR]/ADJ<PLUR><POSS><ANP><CAS<ELA>>
SFX H 0 bbjeiében/D [õû] [COMPAR]/ADJ<PLUR><POSS><ANP><CAS<INE>>
SFX H 0 bbjeiébe/D [õû] [COMPAR]/ADJ<PLUR><POSS><ANP><CAS<ILL>>
SFX H 0 bbjeié/D [õû] [COMPAR]/ADJ<PLUR><POSS><ANP>
SFX H 0 bbjeivé/D [õû] [COMPAR]/ADJ<PLUR><POSS><CAS<TRA>>
SFX H 0 bbjeivel/D [õû] [COMPAR]/ADJ<PLUR><POSS><CAS<INS>>
SFX H 0 bbjeitõl/D [õû] [COMPAR]/ADJ<PLUR><POSS><CAS<ABL>>
SFX H 0 bbjeit/D [õû] [COMPAR]/ADJ<PLUR><POSS><CAS<ACC>>
SFX H 0 bbjeirõl/D [õû] [COMPAR]/ADJ<PLUR><POSS><CAS<DEL>>
SFX H 0 bbjeire/D [õû] [COMPAR]/ADJ<PLUR><POSS><CAS<SBL>>
SFX H 0 bbjeinél/D [õû] [COMPAR]/ADJ<PLUR><POSS><CAS<ADE>>
SFX H 0 bbjeinkül/D [õû] [COMPAR]/ADJ<PLUR><POSS<1><PLUR>><CAS<ESS>>
SFX H 0 bbjeinkéül/D [õû] [COMPAR]/ADJ<PLUR><POSS<1><PLUR>><ANP><CAS<ESS>>
SFX H 0 bbjeinkéért/D [õû] [COMPAR]/ADJ<PLUR><POSS<1><PLUR>><ANP><CAS<CAU>>
SFX H 0 bbjeinkévé/D [õû] [COMPAR]/ADJ<PLUR><POSS<1><PLUR>><ANP><CAS<TRA>>
SFX H 0 bbjeinkével/D [õû] [COMPAR]/ADJ<PLUR><POSS<1><PLUR>><ANP><CAS<INS>>
SFX H 0 bbjeinkétõl/D [õû] [COMPAR]/ADJ<PLUR><POSS<1><PLUR>><ANP><CAS<ABL>>
SFX H 0 bbjeinkét/D [õû] [COMPAR]/ADJ<PLUR><POSS<1><PLUR>><ANP><CAS<ACC>>
SFX H 0 bbjeinkérõl/D [õû] [COMPAR]/ADJ<PLUR><POSS<1><PLUR>><ANP><CAS<DEL>>
SFX H 0 bbjeinkért/D [õû] [COMPAR]/ADJ<PLUR><POSS<1><PLUR>><CAS<CAU>>
SFX H 0 bbjeinkére/D [õû] [COMPAR]/ADJ<PLUR><POSS<1><PLUR>><ANP><CAS<SBL>>
SFX H 0 bbjeinkénél/D [õû] [COMPAR]/ADJ<PLUR><POSS<1><PLUR>><ANP><CAS<ADE>>
SFX H 0 bbjeinkének/D [õû] [COMPAR]/ADJ<PLUR><POSS<1><PLUR>><ANP><CAS<DAT>>
SFX H 0 bbjeinkén/D [õû] [COMPAR]/ADJ<PLUR><POSS<1><PLUR>><ANP><CAS<SUE>>
SFX H 0 bbjeinkéiül/D [õû] [COMPAR]/ADJ<PLUR><POSS<1><PLUR>><ANP<PLUR>><CAS<ESS>>
SFX H 0 bbjeinkéiért/D [õû] [COMPAR]/ADJ<PLUR><POSS<1><PLUR>><ANP<PLUR>><CAS<CAU>>
SFX H 0 bbjeinkéivé/D [õû] [COMPAR]/ADJ<PLUR><POSS<1><PLUR>><ANP<PLUR>><CAS<TRA>>
SFX H 0 bbjeinkéivel/D [õû] [COMPAR]/ADJ<PLUR><POSS<1><PLUR>><ANP<PLUR>><CAS<INS>>
SFX H 0 bbjeinkéitõl/D [õû] [COMPAR]/ADJ<PLUR><POSS<1><PLUR>><ANP<PLUR>><CAS<ABL>>
SFX H 0 bbjeinkéit/D [õû] [COMPAR]/ADJ<PLUR><POSS<1><PLUR>><ANP<PLUR>><CAS<ACC>>
SFX H 0 bbjeinkéirõl/D [õû] [COMPAR]/ADJ<PLUR><POSS<1><PLUR>><ANP<PLUR>><CAS<DEL>>
SFX H 0 bbjeinkéire/D [õû] [COMPAR]/ADJ<PLUR><POSS<1><PLUR>><ANP<PLUR>><CAS<SBL>>
SFX H 0 bbjeinkéinél/D [õû] [COMPAR]/ADJ<PLUR><POSS<1><PLUR>><ANP<PLUR>><CAS<ADE>>
SFX H 0 bbjeinkéinek/D [õû] [COMPAR]/ADJ<PLUR><POSS<1><PLUR>><ANP<PLUR>><CAS<DAT>>
SFX H 0 bbjeinkéin/D [õû] [COMPAR]/ADJ<PLUR><POSS<1><PLUR>><ANP<PLUR>><CAS<SUE>>
SFX H 0 bbjeinkéiig/D [õû] [COMPAR]/ADJ<PLUR><POSS<1><PLUR>><ANP<PLUR>><CAS<TER>>
SFX H 0 bbjeinkéihez/D [õû] [COMPAR]/ADJ<PLUR><POSS<1><PLUR>><ANP<PLUR>><CAS<ALL>>
SFX H 0 bbjeinkéig/D [õû] [COMPAR]/ADJ<PLUR><POSS<1><PLUR>><ANP><CAS<TER>>
SFX H 0 bbjeinkéibõl/D [õû] [COMPAR]/ADJ<PLUR><POSS<1><PLUR>><ANP<PLUR>><CAS<ELA>>
SFX H 0 bbjeinkéiben/D [õû] [COMPAR]/ADJ<PLUR><POSS<1><PLUR>><ANP<PLUR>><CAS<INE>>
SFX H 0 bbjeinkéibe/D [õû] [COMPAR]/ADJ<PLUR><POSS<1><PLUR>><ANP<PLUR>><CAS<ILL>>
SFX H   0    bbjeinkéi    [õû]                      [COMPAR]/ADJ<PLUR><POSS<1><PLUR>><ANP<PLUR>>
SFX H 0 bbjeinkéhez/D [õû] [COMPAR]/ADJ<PLUR><POSS<1><PLUR>><ANP><CAS<ALL>>
SFX H 0 bbjeinkébõl/D [õû] [COMPAR]/ADJ<PLUR><POSS<1><PLUR>><ANP><CAS<ELA>>
SFX H 0 bbjeinkében/D [õû] [COMPAR]/ADJ<PLUR><POSS<1><PLUR>><ANP><CAS<INE>>
SFX H 0 bbjeinkébe/D [õû] [COMPAR]/ADJ<PLUR><POSS<1><PLUR>><ANP><CAS<ILL>>
SFX H 0 bbjeinké/D [õû] [COMPAR]/ADJ<PLUR><POSS<1><PLUR>><ANP>
SFX H 0 bbjeinktõl/D [õû] [COMPAR]/ADJ<PLUR><POSS<1><PLUR>><CAS<ABL>>
SFX H 0 bbjeinkrõl/D [õû] [COMPAR]/ADJ<PLUR><POSS<1><PLUR>><CAS<DEL>>
SFX H 0 bbjeinkre/D [õû] [COMPAR]/ADJ<PLUR><POSS<1><PLUR>><CAS<SBL>>
SFX H 0 bbjeinknél/D [õû] [COMPAR]/ADJ<PLUR><POSS<1><PLUR>><CAS<ADE>>
SFX H 0 bbjeinknek/D [õû] [COMPAR]/ADJ<PLUR><POSS<1><PLUR>><CAS<DAT>>
SFX H 0 bbjeinkként/D [õû] [COMPAR]/ADJ<PLUR><POSS<1><PLUR>><CAS<FOR>>
SFX H 0 bbjeinkké/D [õû] [COMPAR]/ADJ<PLUR><POSS<1><PLUR>><CAS<TRA>>
SFX H 0 bbjeinkkor/D [õû] [COMPAR]/ADJ<PLUR><POSS<1><PLUR>><CAS<TEM>>
SFX H 0 bbjeinkkel/D [õû] [COMPAR]/ADJ<PLUR><POSS<1><PLUR>><CAS<INS>>
SFX H 0 bbjeinkig/D [õû] [COMPAR]/ADJ<PLUR><POSS<1><PLUR>><CAS<TER>>
SFX H 0 bbjeinkhez/D [õû] [COMPAR]/ADJ<PLUR><POSS<1><PLUR>><CAS<ALL>>
SFX H 0 bbjeinket/D [õû] [COMPAR]/ADJ<PLUR><POSS<1><PLUR>><CAS<ACC>>
SFX H 0 bbjeinken/D [õû] [COMPAR]/ADJ<PLUR><POSS<1><PLUR>><CAS<SUE>>
SFX H 0 bbjeinkbõl/D [õû] [COMPAR]/ADJ<PLUR><POSS<1><PLUR>><CAS<ELA>>
SFX H 0 bbjeinkben/D [õû] [COMPAR]/ADJ<PLUR><POSS<1><PLUR>><CAS<INE>>
SFX H 0 bbjeinkbe/D [õû] [COMPAR]/ADJ<PLUR><POSS<1><PLUR>><CAS<ILL>>
SFX H 0 bbjeink/D [õû] [COMPAR]/ADJ<PLUR><POSS<1><PLUR>>
SFX H 0 bbjeinek/D [õû] [COMPAR]/ADJ<PLUR><POSS><CAS<DAT>>
SFX H 0 bbjein/D [õû] [COMPAR]/ADJ<PLUR><POSS><CAS<SUE>>
SFX H 0 bbjeiként/D [õû] [COMPAR]/ADJ<PLUR><POSS><CAS<FOR>>
SFX H 0 bbjeikor/D [õû] [COMPAR]/ADJ<PLUR><POSS><CAS<TEM>>
SFX H 0 bbjeiig/D [õû] [COMPAR]/ADJ<PLUR><POSS><CAS<TER>>
SFX H 0 bbjeihez/D [õû] [COMPAR]/ADJ<PLUR><POSS><CAS<ALL>>
SFX H 0 bbjeibõl/D [õû] [COMPAR]/ADJ<PLUR><POSS><CAS<ELA>>
SFX H 0 bbjeiben/D [õû] [COMPAR]/ADJ<PLUR><POSS><CAS<INE>>
SFX H 0 bbjeibe/D [õû] [COMPAR]/ADJ<PLUR><POSS><CAS<ILL>>
SFX H 0 bbjei/D [õû] [COMPAR]/ADJ<PLUR><POSS>
SFX H 0 bbje/D [õû] [COMPAR]/ADJ<POSS>
SFX H 0 bbikül/D [õû] [DESIGNATE]/ADJ<CAS<ESS>>
SFX H 0 bbikéül/D [õû] [DESIGNATE]/ADJ<ANP><CAS<ESS>>
SFX H 0 bbikéért/D [õû] [DESIGNATE]/ADJ<ANP><CAS<CAU>>
SFX H 0 bbikévé/D [õû] [DESIGNATE]/ADJ<ANP><CAS<TRA>>
SFX H 0 bbikével/D [õû] [DESIGNATE]/ADJ<ANP><CAS<INS>>
SFX H 0 bbikétõl/D [õû] [DESIGNATE]/ADJ<ANP><CAS<ABL>>
SFX H 0 bbikét/D [õû] [DESIGNATE]/ADJ<ANP><CAS<ACC>>
SFX H 0 bbikérõl/D [õû] [DESIGNATE]/ADJ<ANP><CAS<DEL>>
SFX H 0 bbikért/D [õû] [DESIGNATE]/ADJ<CAS<CAU>>
SFX H 0 bbikére/D [õû] [DESIGNATE]/ADJ<ANP><CAS<SBL>>
SFX H 0 bbikénél/D [õû] [DESIGNATE]/ADJ<ANP><CAS<ADE>>
SFX H 0 bbikének/D [õû] [DESIGNATE]/ADJ<ANP><CAS<DAT>>
SFX H 0 bbikén/D [õû] [DESIGNATE]/ADJ<ANP><CAS<SUE>>
SFX H 0 bbikéiül/D [õû] [DESIGNATE]/ADJ<ANP<PLUR>><CAS<ESS>>
SFX H 0 bbikéiért/D [õû] [DESIGNATE]/ADJ<ANP<PLUR>><CAS<CAU>>
SFX H 0 bbikéivé/D [õû] [DESIGNATE]/ADJ<ANP<PLUR>><CAS<TRA>>
SFX H 0 bbikéivel/D [õû] [DESIGNATE]/ADJ<ANP<PLUR>><CAS<INS>>
SFX H 0 bbikéitõl/D [õû] [DESIGNATE]/ADJ<ANP<PLUR>><CAS<ABL>>
SFX H 0 bbikéit/D [õû] [DESIGNATE]/ADJ<ANP<PLUR>><CAS<ACC>>
SFX H 0 bbikéirõl/D [õû] [DESIGNATE]/ADJ<ANP<PLUR>><CAS<DEL>>
SFX H 0 bbikéire/D [õû] [DESIGNATE]/ADJ<ANP<PLUR>><CAS<SBL>>
SFX H 0 bbikéinél/D [õû] [DESIGNATE]/ADJ<ANP<PLUR>><CAS<ADE>>
SFX H 0 bbikéinek/D [õû] [DESIGNATE]/ADJ<ANP<PLUR>><CAS<DAT>>
SFX H 0 bbikéin/D [õû] [DESIGNATE]/ADJ<ANP<PLUR>><CAS<SUE>>
SFX H 0 bbikéiig/D [õû] [DESIGNATE]/ADJ<ANP<PLUR>><CAS<TER>>
SFX H 0 bbikéihez/D [õû] [DESIGNATE]/ADJ<ANP<PLUR>><CAS<ALL>>
SFX H 0 bbikéig/D [õû] [DESIGNATE]/ADJ<ANP><CAS<TER>>
SFX H 0 bbikéibõl/D [õû] [DESIGNATE]/ADJ<ANP<PLUR>><CAS<ELA>>
SFX H 0 bbikéiben/D [õû] [DESIGNATE]/ADJ<ANP<PLUR>><CAS<INE>>
SFX H 0 bbikéibe/D [õû] [DESIGNATE]/ADJ<ANP<PLUR>><CAS<ILL>>
SFX H   0    bbikéi       [õû]                      [DESIGNATE]/ADJ<ANP<PLUR>>
SFX H 0 bbikéhez/D [õû] [DESIGNATE]/ADJ<ANP><CAS<ALL>>
SFX H 0 bbikébõl/D [õû] [DESIGNATE]/ADJ<ANP><CAS<ELA>>
SFX H 0 bbikében/D [õû] [DESIGNATE]/ADJ<ANP><CAS<INE>>
SFX H 0 bbikébe/D [õû] [DESIGNATE]/ADJ<ANP><CAS<ILL>>
SFX H 0 bbiké/D [õû] [DESIGNATE]/ADJ<ANP>
SFX H 0 bbiktõl/D [õû] [DESIGNATE]/ADJ<CAS<ABL>>
SFX H 0 bbikrõl/D [õû] [DESIGNATE]/ADJ<CAS<DEL>>
SFX H 0 bbikre/D [õû] [DESIGNATE]/ADJ<CAS<SBL>>
SFX H 0 bbiknél/D [õû] [DESIGNATE]/ADJ<CAS<ADE>>
SFX H 0 bbiknek/D [õû] [DESIGNATE]/ADJ<CAS<DAT>>
SFX H 0 bbikké/D [õû] [DESIGNATE]/ADJ<CAS<TRA>>
SFX H 0 bbikkel/D [õû] [DESIGNATE]/ADJ<CAS<INS>>
SFX H 0 bbikig/D [õû] [DESIGNATE]/ADJ<CAS<TER>>
SFX H 0 bbikhez/D [õû] [DESIGNATE]/ADJ<CAS<ALL>>
SFX H 0 bbiket/D [õû] [DESIGNATE]/ADJ<CAS<ACC>>
SFX H 0 bbiken/D [õû] [DESIGNATE]/ADJ<CAS<SUE>>
SFX H 0 bbikbõl/D [õû] [DESIGNATE]/ADJ<CAS<ELA>>
SFX H 0 bbikben/D [õû] [DESIGNATE]/ADJ<CAS<INE>>
SFX H 0 bbikbe/D [õû] [DESIGNATE]/ADJ<CAS<ILL>>
SFX H 0 bbik/DRT [õû] [DESIGNATE]/ADJ
SFX H 0 bbig/D [õû] [COMPAR]/ADJ<CAS<TER>>
SFX H 0 bbhöz/D [õû] [COMPAR]/ADJ<CAS<ALL>>
SFX H 0 bbet/D [õû] [COMPAR]/ADJ<CAS<ACC>>
SFX H 0 bben/D [õû] [COMPAR]/ADJ<CAS<INE>>
SFX H 0 bben/D [áéiíóõúû] [COMPAR]/ADJ[MANNER]/ADV
SFX H 0 bbel/D [õû] [COMPAR]/ADJ<CAS<INS>>
SFX H 0 bbekül/D [õû] [COMPAR]/ADJ<PLUR><CAS<ESS>>
SFX H 0 bbekéül/D [õû] [COMPAR]/ADJ<PLUR><ANP><CAS<ESS>>
SFX H 0 bbekéért/D [õû] [COMPAR]/ADJ<PLUR><ANP><CAS<CAU>>
SFX H 0 bbekévé/D [õû] [COMPAR]/ADJ<PLUR><ANP><CAS<TRA>>
SFX H 0 bbekével/D [õû] [COMPAR]/ADJ<PLUR><ANP><CAS<INS>>
SFX H 0 bbekétõl/D [õû] [COMPAR]/ADJ<PLUR><ANP><CAS<ABL>>
SFX H 0 bbekét/D [õû] [COMPAR]/ADJ<PLUR><ANP><CAS<ACC>>
SFX H 0 bbekérõl/D [õû] [COMPAR]/ADJ<PLUR><ANP><CAS<DEL>>
SFX H 0 bbekért/D [õû] [COMPAR]/ADJ<PLUR><CAS<CAU>>
SFX H 0 bbekére/D [õû] [COMPAR]/ADJ<PLUR><ANP><CAS<SBL>>
SFX H 0 bbekénél/D [õû] [COMPAR]/ADJ<PLUR><ANP><CAS<ADE>>
SFX H 0 bbekének/D [õû] [COMPAR]/ADJ<PLUR><ANP><CAS<DAT>>
SFX H 0 bbekén/D [õû] [COMPAR]/ADJ<PLUR><ANP><CAS<SUE>>
SFX H 0 bbekéiül/D [õû] [COMPAR]/ADJ<PLUR><ANP<PLUR>><CAS<ESS>>
SFX H 0 bbekéiért/D [õû] [COMPAR]/ADJ<PLUR><ANP<PLUR>><CAS<CAU>>
SFX H 0 bbekéivé/D [õû] [COMPAR]/ADJ<PLUR><ANP<PLUR>><CAS<TRA>>
SFX H 0 bbekéivel/D [õû] [COMPAR]/ADJ<PLUR><ANP<PLUR>><CAS<INS>>
SFX H 0 bbekéitõl/D [õû] [COMPAR]/ADJ<PLUR><ANP<PLUR>><CAS<ABL>>
SFX H 0 bbekéit/D [õû] [COMPAR]/ADJ<PLUR><ANP<PLUR>><CAS<ACC>>
SFX H 0 bbekéirõl/D [õû] [COMPAR]/ADJ<PLUR><ANP<PLUR>><CAS<DEL>>
SFX H 0 bbekéire/D [õû] [COMPAR]/ADJ<PLUR><ANP<PLUR>><CAS<SBL>>
SFX H 0 bbekéinél/D [õû] [COMPAR]/ADJ<PLUR><ANP<PLUR>><CAS<ADE>>
SFX H 0 bbekéinek/D [õû] [COMPAR]/ADJ<PLUR><ANP<PLUR>><CAS<DAT>>
SFX H 0 bbekéin/D [õû] [COMPAR]/ADJ<PLUR><ANP<PLUR>><CAS<SUE>>
SFX H 0 bbekéiig/D [õû] [COMPAR]/ADJ<PLUR><ANP<PLUR>><CAS<TER>>
SFX H 0 bbekéihez/D [õû] [COMPAR]/ADJ<PLUR><ANP<PLUR>><CAS<ALL>>
SFX H 0 bbekéig/D [õû] [COMPAR]/ADJ<PLUR><ANP><CAS<TER>>
SFX H 0 bbekéibõl/D [õû] [COMPAR]/ADJ<PLUR><ANP<PLUR>><CAS<ELA>>
SFX H 0 bbekéiben/D [õû] [COMPAR]/ADJ<PLUR><ANP<PLUR>><CAS<INE>>
SFX H 0 bbekéibe/D [õû] [COMPAR]/ADJ<PLUR><ANP<PLUR>><CAS<ILL>>
SFX H   0    bbekéi       [õû]                      [COMPAR]/ADJ<PLUR><ANP<PLUR>>
SFX H 0 bbekéhez/D [õû] [COMPAR]/ADJ<PLUR><ANP><CAS<ALL>>
SFX H 0 bbekébõl/D [õû] [COMPAR]/ADJ<PLUR><ANP><CAS<ELA>>
SFX H 0 bbekében/D [õû] [COMPAR]/ADJ<PLUR><ANP><CAS<INE>>
SFX H 0 bbekébe/D [õû] [COMPAR]/ADJ<PLUR><ANP><CAS<ILL>>
SFX H 0 bbeké/D [õû] [COMPAR]/ADJ<PLUR><ANP>
SFX H 0 bbektõl/D [õû] [COMPAR]/ADJ<PLUR><CAS<ABL>>
SFX H 0 bbekrõl/D [õû] [COMPAR]/ADJ<PLUR><CAS<DEL>>
SFX H 0 bbekre/D [õû] [COMPAR]/ADJ<PLUR><CAS<SBL>>
SFX H 0 bbeknél/D [õû] [COMPAR]/ADJ<PLUR><CAS<ADE>>
SFX H 0 bbeknek/D [õû] [COMPAR]/ADJ<PLUR><CAS<DAT>>
SFX H 0 bbekké/D [õû] [COMPAR]/ADJ<PLUR><CAS<TRA>>
SFX H 0 bbekkel/D [õû] [COMPAR]/ADJ<PLUR><CAS<INS>>
SFX H 0 bbekig/D [õû] [COMPAR]/ADJ<PLUR><CAS<TER>>
SFX H 0 bbekhez/D [õû] [COMPAR]/ADJ<PLUR><CAS<ALL>>
SFX H 0 bbeket/D [õû] [COMPAR]/ADJ<PLUR><CAS<ACC>>
SFX H 0 bbeken/D [õû] [COMPAR]/ADJ<PLUR><CAS<SUE>>
SFX H 0 bbekbõl/D [õû] [COMPAR]/ADJ<PLUR><CAS<ELA>>
SFX H 0 bbekben/D [õû] [COMPAR]/ADJ<PLUR><CAS<INE>>
SFX H 0 bbekbe/D [õû] [COMPAR]/ADJ<PLUR><CAS<ILL>>
SFX H 0 bbek/D [õû] [COMPAR]/ADJ<PLUR>
SFX H 0 bbe/D [õû] [COMPAR]/ADJ<CAS<ILL>>
SFX H 0 bb/D [õû] [COMPAR]/ADJ
SFX G Y 945
SFX G   e    én           e                         [MANNER]/ADV
SFX G e ébbül/D e [COMPAR]/ADJ[MANNER]/ADV
SFX G e ébbõl/D e [COMPAR]/ADJ<CAS<ELA>>
SFX G e ébbéül/D e [COMPAR]/ADJ<ANP><CAS<ESS>>
SFX G e ébbéért/D e [COMPAR]/ADJ<ANP><CAS<CAU>>
SFX G e ébbévé/D e [COMPAR]/ADJ<ANP><CAS<TRA>>
SFX G e ébbével/D e [COMPAR]/ADJ<ANP><CAS<INS>>
SFX G e ébbétõl/D e [COMPAR]/ADJ<ANP><CAS<ABL>>
SFX G e ébbét/D e [COMPAR]/ADJ<ANP><CAS<ACC>>
SFX G e ébbérõl/D e [COMPAR]/ADJ<ANP><CAS<DEL>>
SFX G e ébbért/D e [COMPAR]/ADJ<CAS<CAU>>
SFX G e ébbére/D e [COMPAR]/ADJ<ANP><CAS<SBL>>
SFX G e ébbénél/D e [COMPAR]/ADJ<ANP><CAS<ADE>>
SFX G e ébbének/D e [COMPAR]/ADJ<ANP><CAS<DAT>>
SFX G e ébbén/D e [COMPAR]/ADJ<ANP><CAS<SUE>>
SFX G e ébbéig/D e [COMPAR]/ADJ<ANP><CAS<TER>>
SFX G e ébbéhez/D e [COMPAR]/ADJ<ANP><CAS<ALL>>
SFX G e ébbébõl/D e [COMPAR]/ADJ<ANP><CAS<ELA>>
SFX G e ébbében/D e [COMPAR]/ADJ<ANP><CAS<INE>>
SFX G e ébbébe/D e [COMPAR]/ADJ<ANP><CAS<ILL>>
SFX G e ébbé/D e [COMPAR]/ADJ<CAS<TRA>>
SFX G e ébbé/D e [COMPAR]/ADJ<ANP>
SFX G e ébbtõl/D e [COMPAR]/ADJ<CAS<ABL>>
SFX G e ébbrõl/D e [COMPAR]/ADJ<CAS<DEL>>
SFX G e ébbre/D e [COMPAR]/ADJ<CAS<SBL>>
SFX G e ébbnél/D e [COMPAR]/ADJ<CAS<ADE>>
SFX G e ébbnek/D e [COMPAR]/ADJ<CAS<DAT>>
SFX G e ébbként/D e [COMPAR]/ADJ<CAS<FOR>>
SFX G e ébbjéül/D e [COMPAR]/ADJ<POSS><CAS<ESS>>
SFX G e ébbjééül/D e [COMPAR]/ADJ<POSS><ANP><CAS<ESS>>
SFX G e ébbjééért/D e [COMPAR]/ADJ<POSS><ANP><CAS<CAU>>
SFX G e ébbjéévé/D e [COMPAR]/ADJ<POSS><ANP><CAS<TRA>>
SFX G e ébbjéével/D e [COMPAR]/ADJ<POSS><ANP><CAS<INS>>
SFX G e ébbjéétõl/D e [COMPAR]/ADJ<POSS><ANP><CAS<ABL>>
SFX G e ébbjéét/D e [COMPAR]/ADJ<POSS><ANP><CAS<ACC>>
SFX G e ébbjéérõl/D e [COMPAR]/ADJ<POSS><ANP><CAS<DEL>>
SFX G e ébbjéért/D e [COMPAR]/ADJ<POSS><CAS<CAU>>
SFX G e ébbjéére/D e [COMPAR]/ADJ<POSS><ANP><CAS<SBL>>
SFX G e ébbjéénél/D e [COMPAR]/ADJ<POSS><ANP><CAS<ADE>>
SFX G e ébbjéének/D e [COMPAR]/ADJ<POSS><ANP><CAS<DAT>>
SFX G e ébbjéén/D e [COMPAR]/ADJ<POSS><ANP><CAS<SUE>>
SFX G e ébbjééiül/D e [COMPAR]/ADJ<POSS><ANP<PLUR>><CAS<ESS>>
SFX G e ébbjééiért/D e [COMPAR]/ADJ<POSS><ANP<PLUR>><CAS<CAU>>
SFX G e ébbjééivé/D e [COMPAR]/ADJ<POSS><ANP<PLUR>><CAS<TRA>>
SFX G e ébbjééivel/D e [COMPAR]/ADJ<POSS><ANP<PLUR>><CAS<INS>>
SFX G e ébbjééitõl/D e [COMPAR]/ADJ<POSS><ANP<PLUR>><CAS<ABL>>
SFX G e ébbjééit/D e [COMPAR]/ADJ<POSS><ANP<PLUR>><CAS<ACC>>
SFX G e ébbjééirõl/D e [COMPAR]/ADJ<POSS><ANP<PLUR>><CAS<DEL>>
SFX G e ébbjééire/D e [COMPAR]/ADJ<POSS><ANP<PLUR>><CAS<SBL>>
SFX G e ébbjééinél/D e [COMPAR]/ADJ<POSS><ANP<PLUR>><CAS<ADE>>
SFX G e ébbjééinek/D e [COMPAR]/ADJ<POSS><ANP<PLUR>><CAS<DAT>>
SFX G e ébbjééin/D e [COMPAR]/ADJ<POSS><ANP<PLUR>><CAS<SUE>>
SFX G e ébbjééiig/D e [COMPAR]/ADJ<POSS><ANP<PLUR>><CAS<TER>>
SFX G e ébbjééihez/D e [COMPAR]/ADJ<POSS><ANP<PLUR>><CAS<ALL>>
SFX G e ébbjééig/D e [COMPAR]/ADJ<POSS><ANP><CAS<TER>>
SFX G e ébbjééibõl/D e [COMPAR]/ADJ<POSS><ANP<PLUR>><CAS<ELA>>
SFX G e ébbjééiben/D e [COMPAR]/ADJ<POSS><ANP<PLUR>><CAS<INE>>
SFX G e ébbjééibe/D e [COMPAR]/ADJ<POSS><ANP<PLUR>><CAS<ILL>>
SFX G   e    ébbjééi      e                         [COMPAR]/ADJ<POSS><ANP<PLUR>>
SFX G e ébbjééhez/D e [COMPAR]/ADJ<POSS><ANP><CAS<ALL>>
SFX G e ébbjéébõl/D e [COMPAR]/ADJ<POSS><ANP><CAS<ELA>>
SFX G e ébbjéében/D e [COMPAR]/ADJ<POSS><ANP><CAS<INE>>
SFX G e ébbjéébe/D e [COMPAR]/ADJ<POSS><ANP><CAS<ILL>>
SFX G e ébbjéé/D e [COMPAR]/ADJ<POSS><ANP>
SFX G e ébbjévé/D e [COMPAR]/ADJ<POSS><CAS<TRA>>
SFX G e ébbjével/D e [COMPAR]/ADJ<POSS><CAS<INS>>
SFX G e ébbjétõl/D e [COMPAR]/ADJ<POSS><CAS<ABL>>
SFX G e ébbjét/D e [COMPAR]/ADJ<POSS><CAS<ACC>>
SFX G e ébbjérõl/D e [COMPAR]/ADJ<POSS><CAS<DEL>>
SFX G e ébbjére/D e [COMPAR]/ADJ<POSS><CAS<SBL>>
SFX G e ébbjénél/D e [COMPAR]/ADJ<POSS><CAS<ADE>>
SFX G e ébbjének/D e [COMPAR]/ADJ<POSS><CAS<DAT>>
SFX G e ébbjén/D e [COMPAR]/ADJ<POSS><CAS<SUE>>
SFX G e ébbjéig/D e [COMPAR]/ADJ<POSS><CAS<TER>>
SFX G e ébbjéhez/D e [COMPAR]/ADJ<POSS><CAS<ALL>>
SFX G e ébbjébõl/D e [COMPAR]/ADJ<POSS><CAS<ELA>>
SFX G e ébbjében/D e [COMPAR]/ADJ<POSS><CAS<INE>>
SFX G e ébbjébe/D e [COMPAR]/ADJ<POSS><CAS<ILL>>
SFX G e ébbjeként/D e [COMPAR]/ADJ<POSS><CAS<FOR>>
SFX G e ébbjekor/D e [COMPAR]/ADJ<POSS><CAS<TEM>>
SFX G e ébbjeiül/D e [COMPAR]/ADJ<PLUR><POSS><CAS<ESS>>
SFX G e ébbjeiéül/D e [COMPAR]/ADJ<PLUR><POSS><ANP><CAS<ESS>>
SFX G e ébbjeiéért/D e [COMPAR]/ADJ<PLUR><POSS><ANP><CAS<CAU>>
SFX G e ébbjeiévé/D e [COMPAR]/ADJ<PLUR><POSS><ANP><CAS<TRA>>
SFX G e ébbjeiével/D e [COMPAR]/ADJ<PLUR><POSS><ANP><CAS<INS>>
SFX G e ébbjeiétõl/D e [COMPAR]/ADJ<PLUR><POSS><ANP><CAS<ABL>>
SFX G e ébbjeiét/D e [COMPAR]/ADJ<PLUR><POSS><ANP><CAS<ACC>>
SFX G e ébbjeiérõl/D e [COMPAR]/ADJ<PLUR><POSS><ANP><CAS<DEL>>
SFX G e ébbjeiért/D e [COMPAR]/ADJ<PLUR><POSS><CAS<CAU>>
SFX G e ébbjeiére/D e [COMPAR]/ADJ<PLUR><POSS><ANP><CAS<SBL>>
SFX G e ébbjeiénél/D e [COMPAR]/ADJ<PLUR><POSS><ANP><CAS<ADE>>
SFX G e ébbjeiének/D e [COMPAR]/ADJ<PLUR><POSS><ANP><CAS<DAT>>
SFX G e ébbjeién/D e [COMPAR]/ADJ<PLUR><POSS><ANP><CAS<SUE>>
SFX G e ébbjeiéiül/D e [COMPAR]/ADJ<PLUR><POSS><ANP<PLUR>><CAS<ESS>>
SFX G e ébbjeiéiért/D e [COMPAR]/ADJ<PLUR><POSS><ANP<PLUR>><CAS<CAU>>
SFX G e ébbjeiéivé/D e [COMPAR]/ADJ<PLUR><POSS><ANP<PLUR>><CAS<TRA>>
SFX G e ébbjeiéivel/D e [COMPAR]/ADJ<PLUR><POSS><ANP<PLUR>><CAS<INS>>
SFX G e ébbjeiéitõl/D e [COMPAR]/ADJ<PLUR><POSS><ANP<PLUR>><CAS<ABL>>
SFX G e ébbjeiéit/D e [COMPAR]/ADJ<PLUR><POSS><ANP<PLUR>><CAS<ACC>>
SFX G e ébbjeiéirõl/D e [COMPAR]/ADJ<PLUR><POSS><ANP<PLUR>><CAS<DEL>>
SFX G e ébbjeiéire/D e [COMPAR]/ADJ<PLUR><POSS><ANP<PLUR>><CAS<SBL>>
SFX G e ébbjeiéinél/D e [COMPAR]/ADJ<PLUR><POSS><ANP<PLUR>><CAS<ADE>>
SFX G e ébbjeiéinek/D e [COMPAR]/ADJ<PLUR><POSS><ANP<PLUR>><CAS<DAT>>
SFX G e ébbjeiéin/D e [COMPAR]/ADJ<PLUR><POSS><ANP<PLUR>><CAS<SUE>>
SFX G e ébbjeiéiig/D e [COMPAR]/ADJ<PLUR><POSS><ANP<PLUR>><CAS<TER>>
SFX G e ébbjeiéihez/D e [COMPAR]/ADJ<PLUR><POSS><ANP<PLUR>><CAS<ALL>>
SFX G e ébbjeiéig/D e [COMPAR]/ADJ<PLUR><POSS><ANP><CAS<TER>>
SFX G e ébbjeiéibõl/D e [COMPAR]/ADJ<PLUR><POSS><ANP<PLUR>><CAS<ELA>>
SFX G e ébbjeiéiben/D e [COMPAR]/ADJ<PLUR><POSS><ANP<PLUR>><CAS<INE>>
SFX G e ébbjeiéibe/D e [COMPAR]/ADJ<PLUR><POSS><ANP<PLUR>><CAS<ILL>>
SFX G   e    ébbjeiéi     e                         [COMPAR]/ADJ<PLUR><POSS><ANP<PLUR>>
SFX G e ébbjeiéhez/D e [COMPAR]/ADJ<PLUR><POSS><ANP><CAS<ALL>>
SFX G e ébbjeiébõl/D e [COMPAR]/ADJ<PLUR><POSS><ANP><CAS<ELA>>
SFX G e ébbjeiében/D e [COMPAR]/ADJ<PLUR><POSS><ANP><CAS<INE>>
SFX G e ébbjeiébe/D e [COMPAR]/ADJ<PLUR><POSS><ANP><CAS<ILL>>
SFX G e ébbjeié/D e [COMPAR]/ADJ<PLUR><POSS><ANP>
SFX G e ébbjeivé/D e [COMPAR]/ADJ<PLUR><POSS><CAS<TRA>>
SFX G e ébbjeivel/D e [COMPAR]/ADJ<PLUR><POSS><CAS<INS>>
SFX G e ébbjeitõl/D e [COMPAR]/ADJ<PLUR><POSS><CAS<ABL>>
SFX G e ébbjeit/D e [COMPAR]/ADJ<PLUR><POSS><CAS<ACC>>
SFX G e ébbjeirõl/D e [COMPAR]/ADJ<PLUR><POSS><CAS<DEL>>
SFX G e ébbjeire/D e [COMPAR]/ADJ<PLUR><POSS><CAS<SBL>>
SFX G e ébbjeinél/D e [COMPAR]/ADJ<PLUR><POSS><CAS<ADE>>
SFX G e ébbjeinkül/D e [COMPAR]/ADJ<PLUR><POSS<1><PLUR>><CAS<ESS>>
SFX G e ébbjeinkéül/D e [COMPAR]/ADJ<PLUR><POSS<1><PLUR>><ANP><CAS<ESS>>
SFX G e ébbjeinkéért/D e [COMPAR]/ADJ<PLUR><POSS<1><PLUR>><ANP><CAS<CAU>>
SFX G e ébbjeinkévé/D e [COMPAR]/ADJ<PLUR><POSS<1><PLUR>><ANP><CAS<TRA>>
SFX G e ébbjeinkével/D e [COMPAR]/ADJ<PLUR><POSS<1><PLUR>><ANP><CAS<INS>>
SFX G e ébbjeinkétõl/D e [COMPAR]/ADJ<PLUR><POSS<1><PLUR>><ANP><CAS<ABL>>
SFX G e ébbjeinkét/D e [COMPAR]/ADJ<PLUR><POSS<1><PLUR>><ANP><CAS<ACC>>
SFX G e ébbjeinkérõl/D e [COMPAR]/ADJ<PLUR><POSS<1><PLUR>><ANP><CAS<DEL>>
SFX G e ébbjeinkért/D e [COMPAR]/ADJ<PLUR><POSS<1><PLUR>><CAS<CAU>>
SFX G e ébbjeinkére/D e [COMPAR]/ADJ<PLUR><POSS<1><PLUR>><ANP><CAS<SBL>>
SFX G e ébbjeinkénél/D e [COMPAR]/ADJ<PLUR><POSS<1><PLUR>><ANP><CAS<ADE>>
SFX G e ébbjeinkének/D e [COMPAR]/ADJ<PLUR><POSS<1><PLUR>><ANP><CAS<DAT>>
SFX G e ébbjeinkén/D e [COMPAR]/ADJ<PLUR><POSS<1><PLUR>><ANP><CAS<SUE>>
SFX G e ébbjeinkéiül/D e [COMPAR]/ADJ<PLUR><POSS<1><PLUR>><ANP<PLUR>><CAS<ESS>>
SFX G e ébbjeinkéiért/D e [COMPAR]/ADJ<PLUR><POSS<1><PLUR>><ANP<PLUR>><CAS<CAU>>
SFX G e ébbjeinkéivé/D e [COMPAR]/ADJ<PLUR><POSS<1><PLUR>><ANP<PLUR>><CAS<TRA>>
SFX G e ébbjeinkéivel/D e [COMPAR]/ADJ<PLUR><POSS<1><PLUR>><ANP<PLUR>><CAS<INS>>
SFX G e ébbjeinkéitõl/D e [COMPAR]/ADJ<PLUR><POSS<1><PLUR>><ANP<PLUR>><CAS<ABL>>
SFX G e ébbjeinkéit/D e [COMPAR]/ADJ<PLUR><POSS<1><PLUR>><ANP<PLUR>><CAS<ACC>>
SFX G e ébbjeinkéirõl/D e [COMPAR]/ADJ<PLUR><POSS<1><PLUR>><ANP<PLUR>><CAS<DEL>>
SFX G e ébbjeinkéire/D e [COMPAR]/ADJ<PLUR><POSS<1><PLUR>><ANP<PLUR>><CAS<SBL>>
SFX G e ébbjeinkéinél/D e [COMPAR]/ADJ<PLUR><POSS<1><PLUR>><ANP<PLUR>><CAS<ADE>>
SFX G e ébbjeinkéinek/D e [COMPAR]/ADJ<PLUR><POSS<1><PLUR>><ANP<PLUR>><CAS<DAT>>
SFX G e ébbjeinkéin/D e [COMPAR]/ADJ<PLUR><POSS<1><PLUR>><ANP<PLUR>><CAS<SUE>>
SFX G e ébbjeinkéiig/D e [COMPAR]/ADJ<PLUR><POSS<1><PLUR>><ANP<PLUR>><CAS<TER>>
SFX G e ébbjeinkéihez/D e [COMPAR]/ADJ<PLUR><POSS<1><PLUR>><ANP<PLUR>><CAS<ALL>>
SFX G e ébbjeinkéig/D e [COMPAR]/ADJ<PLUR><POSS<1><PLUR>><ANP><CAS<TER>>
SFX G e ébbjeinkéibõl/D e [COMPAR]/ADJ<PLUR><POSS<1><PLUR>><ANP<PLUR>><CAS<ELA>>
SFX G e ébbjeinkéiben/D e [COMPAR]/ADJ<PLUR><POSS<1><PLUR>><ANP<PLUR>><CAS<INE>>
SFX G e ébbjeinkéibe/D e [COMPAR]/ADJ<PLUR><POSS<1><PLUR>><ANP<PLUR>><CAS<ILL>>
SFX G   e    ébbjeinkéi   e                         [COMPAR]/ADJ<PLUR><POSS<1><PLUR>><ANP<PLUR>>
SFX G e ébbjeinkéhez/D e [COMPAR]/ADJ<PLUR><POSS<1><PLUR>><ANP><CAS<ALL>>
SFX G e ébbjeinkébõl/D e [COMPAR]/ADJ<PLUR><POSS<1><PLUR>><ANP><CAS<ELA>>
SFX G e ébbjeinkében/D e [COMPAR]/ADJ<PLUR><POSS<1><PLUR>><ANP><CAS<INE>>
SFX G e ébbjeinkébe/D e [COMPAR]/ADJ<PLUR><POSS<1><PLUR>><ANP><CAS<ILL>>
SFX G e ébbjeinké/D e [COMPAR]/ADJ<PLUR><POSS<1><PLUR>><ANP>
SFX G e ébbjeinktõl/D e [COMPAR]/ADJ<PLUR><POSS<1><PLUR>><CAS<ABL>>
SFX G e ébbjeinkrõl/D e [COMPAR]/ADJ<PLUR><POSS<1><PLUR>><CAS<DEL>>
SFX G e ébbjeinkre/D e [COMPAR]/ADJ<PLUR><POSS<1><PLUR>><CAS<SBL>>
SFX G e ébbjeinknél/D e [COMPAR]/ADJ<PLUR><POSS<1><PLUR>><CAS<ADE>>
SFX G e ébbjeinknek/D e [COMPAR]/ADJ<PLUR><POSS<1><PLUR>><CAS<DAT>>
SFX G e ébbjeinkként/D e [COMPAR]/ADJ<PLUR><POSS<1><PLUR>><CAS<FOR>>
SFX G e ébbjeinkké/D e [COMPAR]/ADJ<PLUR><POSS<1><PLUR>><CAS<TRA>>
SFX G e ébbjeinkkor/D e [COMPAR]/ADJ<PLUR><POSS<1><PLUR>><CAS<TEM>>
SFX G e ébbjeinkkel/D e [COMPAR]/ADJ<PLUR><POSS<1><PLUR>><CAS<INS>>
SFX G e ébbjeinkig/D e [COMPAR]/ADJ<PLUR><POSS<1><PLUR>><CAS<TER>>
SFX G e ébbjeinkhez/D e [COMPAR]/ADJ<PLUR><POSS<1><PLUR>><CAS<ALL>>
SFX G e ébbjeinket/D e [COMPAR]/ADJ<PLUR><POSS<1><PLUR>><CAS<ACC>>
SFX G e ébbjeinken/D e [COMPAR]/ADJ<PLUR><POSS<1><PLUR>><CAS<SUE>>
SFX G e ébbjeinkbõl/D e [COMPAR]/ADJ<PLUR><POSS<1><PLUR>><CAS<ELA>>
SFX G e ébbjeinkben/D e [COMPAR]/ADJ<PLUR><POSS<1><PLUR>><CAS<INE>>
SFX G e ébbjeinkbe/D e [COMPAR]/ADJ<PLUR><POSS<1><PLUR>><CAS<ILL>>
SFX G e ébbjeink/D e [COMPAR]/ADJ<PLUR><POSS<1><PLUR>>
SFX G e ébbjeinek/D e [COMPAR]/ADJ<PLUR><POSS><CAS<DAT>>
SFX G e ébbjein/D e [COMPAR]/ADJ<PLUR><POSS><CAS<SUE>>
SFX G e ébbjeiként/D e [COMPAR]/ADJ<PLUR><POSS><CAS<FOR>>
SFX G e ébbjeikor/D e [COMPAR]/ADJ<PLUR><POSS><CAS<TEM>>
SFX G e ébbjeiig/D e [COMPAR]/ADJ<PLUR><POSS><CAS<TER>>
SFX G e ébbjeihez/D e [COMPAR]/ADJ<PLUR><POSS><CAS<ALL>>
SFX G e ébbjeibõl/D e [COMPAR]/ADJ<PLUR><POSS><CAS<ELA>>
SFX G e ébbjeiben/D e [COMPAR]/ADJ<PLUR><POSS><CAS<INE>>
SFX G e ébbjeibe/D e [COMPAR]/ADJ<PLUR><POSS><CAS<ILL>>
SFX G e ébbjei/D e [COMPAR]/ADJ<PLUR><POSS>
SFX G e ébbje/D e [COMPAR]/ADJ<POSS>
SFX G e ébbikül/D e [DESIGNATE]/ADJ<CAS<ESS>>
SFX G e ébbikéül/D e [DESIGNATE]/ADJ<ANP><CAS<ESS>>
SFX G e ébbikéért/D e [DESIGNATE]/ADJ<ANP><CAS<CAU>>
SFX G e ébbikévé/D e [DESIGNATE]/ADJ<ANP><CAS<TRA>>
SFX G e ébbikével/D e [DESIGNATE]/ADJ<ANP><CAS<INS>>
SFX G e ébbikétõl/D e [DESIGNATE]/ADJ<ANP><CAS<ABL>>
SFX G e ébbikét/D e [DESIGNATE]/ADJ<ANP><CAS<ACC>>
SFX G e ébbikérõl/D e [DESIGNATE]/ADJ<ANP><CAS<DEL>>
SFX G e ébbikért/D e [DESIGNATE]/ADJ<CAS<CAU>>
SFX G e ébbikére/D e [DESIGNATE]/ADJ<ANP><CAS<SBL>>
SFX G e ébbikénél/D e [DESIGNATE]/ADJ<ANP><CAS<ADE>>
SFX G e ébbikének/D e [DESIGNATE]/ADJ<ANP><CAS<DAT>>
SFX G e ébbikén/D e [DESIGNATE]/ADJ<ANP><CAS<SUE>>
SFX G e ébbikéiül/D e [DESIGNATE]/ADJ<ANP<PLUR>><CAS<ESS>>
SFX G e ébbikéiért/D e [DESIGNATE]/ADJ<ANP<PLUR>><CAS<CAU>>
SFX G e ébbikéivé/D e [DESIGNATE]/ADJ<ANP<PLUR>><CAS<TRA>>
SFX G e ébbikéivel/D e [DESIGNATE]/ADJ<ANP<PLUR>><CAS<INS>>
SFX G e ébbikéitõl/D e [DESIGNATE]/ADJ<ANP<PLUR>><CAS<ABL>>
SFX G e ébbikéit/D e [DESIGNATE]/ADJ<ANP<PLUR>><CAS<ACC>>
SFX G e ébbikéirõl/D e [DESIGNATE]/ADJ<ANP<PLUR>><CAS<DEL>>
SFX G e ébbikéire/D e [DESIGNATE]/ADJ<ANP<PLUR>><CAS<SBL>>
SFX G e ébbikéinél/D e [DESIGNATE]/ADJ<ANP<PLUR>><CAS<ADE>>
SFX G e ébbikéinek/D e [DESIGNATE]/ADJ<ANP<PLUR>><CAS<DAT>>
SFX G e ébbikéin/D e [DESIGNATE]/ADJ<ANP<PLUR>><CAS<SUE>>
SFX G e ébbikéiig/D e [DESIGNATE]/ADJ<ANP<PLUR>><CAS<TER>>
SFX G e ébbikéihez/D e [DESIGNATE]/ADJ<ANP<PLUR>><CAS<ALL>>
SFX G e ébbikéig/D e [DESIGNATE]/ADJ<ANP><CAS<TER>>
SFX G e ébbikéibõl/D e [DESIGNATE]/ADJ<ANP<PLUR>><CAS<ELA>>
SFX G e ébbikéiben/D e [DESIGNATE]/ADJ<ANP<PLUR>><CAS<INE>>
SFX G e ébbikéibe/D e [DESIGNATE]/ADJ<ANP<PLUR>><CAS<ILL>>
SFX G   e    ébbikéi      e                         [DESIGNATE]/ADJ<ANP<PLUR>>
SFX G e ébbikéhez/D e [DESIGNATE]/ADJ<ANP><CAS<ALL>>
SFX G e ébbikébõl/D e [DESIGNATE]/ADJ<ANP><CAS<ELA>>
SFX G e ébbikében/D e [DESIGNATE]/ADJ<ANP><CAS<INE>>
SFX G e ébbikébe/D e [DESIGNATE]/ADJ<ANP><CAS<ILL>>
SFX G e ébbiké/D e [DESIGNATE]/ADJ<ANP>
SFX G e ébbiktõl/D e [DESIGNATE]/ADJ<CAS<ABL>>
SFX G e ébbikrõl/D e [DESIGNATE]/ADJ<CAS<DEL>>
SFX G e ébbikre/D e [DESIGNATE]/ADJ<CAS<SBL>>
SFX G e ébbiknél/D e [DESIGNATE]/ADJ<CAS<ADE>>
SFX G e ébbiknek/D e [DESIGNATE]/ADJ<CAS<DAT>>
SFX G e ébbikké/D e [DESIGNATE]/ADJ<CAS<TRA>>
SFX G e ébbikkel/D e [DESIGNATE]/ADJ<CAS<INS>>
SFX G e ébbikig/D e [DESIGNATE]/ADJ<CAS<TER>>
SFX G e ébbikhez/D e [DESIGNATE]/ADJ<CAS<ALL>>
SFX G e ébbiket/D e [DESIGNATE]/ADJ<CAS<ACC>>
SFX G e ébbiken/D e [DESIGNATE]/ADJ<CAS<SUE>>
SFX G e ébbikbõl/D e [DESIGNATE]/ADJ<CAS<ELA>>
SFX G e ébbikben/D e [DESIGNATE]/ADJ<CAS<INE>>
SFX G e ébbikbe/D e [DESIGNATE]/ADJ<CAS<ILL>>
SFX G e ébbik/DRT e [DESIGNATE]/ADJ
SFX G e ébbig/D e [COMPAR]/ADJ<CAS<TER>>
SFX G e ébbhez/D e [COMPAR]/ADJ<CAS<ALL>>
SFX G e ébbet/D e [COMPAR]/ADJ<CAS<ACC>>
SFX G e ébben/D e [COMPAR]/ADJ<CAS<SUE>>
SFX G e ébben/D e [COMPAR]/ADJ<CAS<INE>>
SFX G e ébben/D e [COMPAR]/ADJ[MANNER]/ADV
SFX G e ébbel/D e [COMPAR]/ADJ<CAS<INS>>
SFX G e ébbekül/D e [COMPAR]/ADJ<PLUR><CAS<ESS>>
SFX G e ébbekéül/D e [COMPAR]/ADJ<PLUR><ANP><CAS<ESS>>
SFX G e ébbekéért/D e [COMPAR]/ADJ<PLUR><ANP><CAS<CAU>>
SFX G e ébbekévé/D e [COMPAR]/ADJ<PLUR><ANP><CAS<TRA>>
SFX G e ébbekével/D e [COMPAR]/ADJ<PLUR><ANP><CAS<INS>>
SFX G e ébbekétõl/D e [COMPAR]/ADJ<PLUR><ANP><CAS<ABL>>
SFX G e ébbekét/D e [COMPAR]/ADJ<PLUR><ANP><CAS<ACC>>
SFX G e ébbekérõl/D e [COMPAR]/ADJ<PLUR><ANP><CAS<DEL>>
SFX G e ébbekért/D e [COMPAR]/ADJ<PLUR><CAS<CAU>>
SFX G e ébbekére/D e [COMPAR]/ADJ<PLUR><ANP><CAS<SBL>>
SFX G e ébbekénél/D e [COMPAR]/ADJ<PLUR><ANP><CAS<ADE>>
SFX G e ébbekének/D e [COMPAR]/ADJ<PLUR><ANP><CAS<DAT>>
SFX G e ébbekén/D e [COMPAR]/ADJ<PLUR><ANP><CAS<SUE>>
SFX G e ébbekéiül/D e [COMPAR]/ADJ<PLUR><ANP<PLUR>><CAS<ESS>>
SFX G e ébbekéiért/D e [COMPAR]/ADJ<PLUR><ANP<PLUR>><CAS<CAU>>
SFX G e ébbekéivé/D e [COMPAR]/ADJ<PLUR><ANP<PLUR>><CAS<TRA>>
SFX G e ébbekéivel/D e [COMPAR]/ADJ<PLUR><ANP<PLUR>><CAS<INS>>
SFX G e ébbekéitõl/D e [COMPAR]/ADJ<PLUR><ANP<PLUR>><CAS<ABL>>
SFX G e ébbekéit/D e [COMPAR]/ADJ<PLUR><ANP<PLUR>><CAS<ACC>>
SFX G e ébbekéirõl/D e [COMPAR]/ADJ<PLUR><ANP<PLUR>><CAS<DEL>>
SFX G e ébbekéire/D e [COMPAR]/ADJ<PLUR><ANP<PLUR>><CAS<SBL>>
SFX G e ébbekéinél/D e [COMPAR]/ADJ<PLUR><ANP<PLUR>><CAS<ADE>>
SFX G e ébbekéinek/D e [COMPAR]/ADJ<PLUR><ANP<PLUR>><CAS<DAT>>
SFX G e ébbekéin/D e [COMPAR]/ADJ<PLUR><ANP<PLUR>><CAS<SUE>>
SFX G e ébbekéiig/D e [COMPAR]/ADJ<PLUR><ANP<PLUR>><CAS<TER>>
SFX G e ébbekéihez/D e [COMPAR]/ADJ<PLUR><ANP<PLUR>><CAS<ALL>>
SFX G e ébbekéig/D e [COMPAR]/ADJ<PLUR><ANP><CAS<TER>>
SFX G e ébbekéibõl/D e [COMPAR]/ADJ<PLUR><ANP<PLUR>><CAS<ELA>>
SFX G e ébbekéiben/D e [COMPAR]/ADJ<PLUR><ANP<PLUR>><CAS<INE>>
SFX G e ébbekéibe/D e [COMPAR]/ADJ<PLUR><ANP<PLUR>><CAS<ILL>>
SFX G   e    ébbekéi      e                         [COMPAR]/ADJ<PLUR><ANP<PLUR>>
SFX G e ébbekéhez/D e [COMPAR]/ADJ<PLUR><ANP><CAS<ALL>>
SFX G e ébbekébõl/D e [COMPAR]/ADJ<PLUR><ANP><CAS<ELA>>
SFX G e ébbekében/D e [COMPAR]/ADJ<PLUR><ANP><CAS<INE>>
SFX G e ébbekébe/D e [COMPAR]/ADJ<PLUR><ANP><CAS<ILL>>
SFX G e ébbeké/D e [COMPAR]/ADJ<PLUR><ANP>
SFX G e ébbektõl/D e [COMPAR]/ADJ<PLUR><CAS<ABL>>
SFX G e ébbekrõl/D e [COMPAR]/ADJ<PLUR><CAS<DEL>>
SFX G e ébbekre/D e [COMPAR]/ADJ<PLUR><CAS<SBL>>
SFX G e ébbeknél/D e [COMPAR]/ADJ<PLUR><CAS<ADE>>
SFX G e ébbeknek/D e [COMPAR]/ADJ<PLUR><CAS<DAT>>
SFX G e ébbekké/D e [COMPAR]/ADJ<PLUR><CAS<TRA>>
SFX G e ébbekkel/D e [COMPAR]/ADJ<PLUR><CAS<INS>>
SFX G e ébbekig/D e [COMPAR]/ADJ<PLUR><CAS<TER>>
SFX G e ébbekhez/D e [COMPAR]/ADJ<PLUR><CAS<ALL>>
SFX G e ébbeket/D e [COMPAR]/ADJ<PLUR><CAS<ACC>>
SFX G e ébbeken/D e [COMPAR]/ADJ<PLUR><CAS<SUE>>
SFX G e ébbekbõl/D e [COMPAR]/ADJ<PLUR><CAS<ELA>>
SFX G e ébbekben/D e [COMPAR]/ADJ<PLUR><CAS<INE>>
SFX G e ébbekbe/D e [COMPAR]/ADJ<PLUR><CAS<ILL>>
SFX G e ébbek/D e [COMPAR]/ADJ<PLUR>
SFX G e ébbe/D e [COMPAR]/ADJ<CAS<ILL>>
SFX G e ébb/D e [COMPAR]/ADJ
SFX G   0    et           [^aeáéiíóõn]              <CAS<ACC>>
SFX G   0    en           [^aeéáíóú]                [MANNER]/ADV
SFX G   0    ekül         [^aeáéíó]                 <PLUR><CAS<ESS>>
SFX G   0    ekéül        [^aeáéíó]                 <PLUR><ANP><CAS<ESS>>
SFX G   0    ekéért       [^aeáéíó]                 <PLUR><ANP><CAS<CAU>>
SFX G   0    ekévé        [^aeáéíó]                 <PLUR><ANP><CAS<TRA>>
SFX G   0    ekével       [^aeáéíó]                 <PLUR><ANP><CAS<INS>>
SFX G   0    ekétõl       [^aeáéíó]                 <PLUR><ANP><CAS<ABL>>
SFX G   0    ekét         [^aeáéíó]                 <PLUR><ANP><CAS<ACC>>
SFX G   0    ekérõl       [^aeáéíó]                 <PLUR><ANP><CAS<DEL>>
SFX G   0    ekért        [^aeáéíó]                 <PLUR><CAS<CAU>>
SFX G   0    ekére        [^aeáéíó]                 <PLUR><ANP><CAS<SBL>>
SFX G   0    ekénél       [^aeáéíó]                 <PLUR><ANP><CAS<ADE>>
SFX G   0    ekének       [^aeáéíó]                 <PLUR><ANP><CAS<DAT>>
SFX G   0    ekén         [^aeáéíó]                 <PLUR><ANP><CAS<SUE>>
SFX G   0    ekéiül       [^aeáéíó]                 <PLUR><ANP<PLUR>><CAS<ESS>>
SFX G   0    ekéiért      [^aeáéíó]                 <PLUR><ANP<PLUR>><CAS<CAU>>
SFX G   0    ekéivé       [^aeáéíó]                 <PLUR><ANP<PLUR>><CAS<TRA>>
SFX G   0    ekéivel      [^aeáéíó]                 <PLUR><ANP<PLUR>><CAS<INS>>
SFX G   0    ekéitõl      [^aeáéíó]                 <PLUR><ANP<PLUR>><CAS<ABL>>
SFX G   0    ekéit        [^aeáéíó]                 <PLUR><ANP<PLUR>><CAS<ACC>>
SFX G   0    ekéirõl      [^aeáéíó]                 <PLUR><ANP<PLUR>><CAS<DEL>>
SFX G   0    ekéire       [^aeáéíó]                 <PLUR><ANP<PLUR>><CAS<SBL>>
SFX G   0    ekéinél      [^aeáéíó]                 <PLUR><ANP<PLUR>><CAS<ADE>>
SFX G   0    ekéinek      [^aeáéíó]                 <PLUR><ANP<PLUR>><CAS<DAT>>
SFX G   0    ekéin        [^aeáéíó]                 <PLUR><ANP<PLUR>><CAS<SUE>>
SFX G   0    ekéiig       [^aeáéíó]                 <PLUR><ANP<PLUR>><CAS<TER>>
SFX G   0    ekéihez      [^aeáéíó]                 <PLUR><ANP<PLUR>><CAS<ALL>>
SFX G   0    ekéig        [^aeáéíó]                 <PLUR><ANP><CAS<TER>>
SFX G   0    ekéibõl      [^aeáéíó]                 <PLUR><ANP<PLUR>><CAS<ELA>>
SFX G   0    ekéiben      [^aeáéíó]                 <PLUR><ANP<PLUR>><CAS<INE>>
SFX G   0    ekéibe       [^aeáéíó]                 <PLUR><ANP<PLUR>><CAS<ILL>>
SFX G   0    ekéi         [^aeáéíó]                 <PLUR><ANP<PLUR>>
SFX G   0    ekéhez       [^aeáéíó]                 <PLUR><ANP><CAS<ALL>>
SFX G   0    ekébõl       [^aeáéíó]                 <PLUR><ANP><CAS<ELA>>
SFX G   0    ekében       [^aeáéíó]                 <PLUR><ANP><CAS<INE>>
SFX G   0    ekébe        [^aeáéíó]                 <PLUR><ANP><CAS<ILL>>
SFX G   0    eké          [^aeáéíó]                 <PLUR><ANP>
SFX G   0    ektõl        [^aeáéíó]                 <PLUR><CAS<ABL>>
SFX G   0    ekrõl        [^aeáéíó]                 <PLUR><CAS<DEL>>
SFX G   0    ekre         [^aeáéíó]                 <PLUR><CAS<SBL>>
SFX G   0    eknél        [^aeáéíó]                 <PLUR><CAS<ADE>>
SFX G   0    eknek        [^aeáéíó]                 <PLUR><CAS<DAT>>
SFX G   0    ekké         [^aeáéíó]                 <PLUR><CAS<TRA>>
SFX G   0    ekkel        [^aeáéíó]                 <PLUR><CAS<INS>>
SFX G   0    ekig         [^aeáéíó]                 <PLUR><CAS<TER>>
SFX G   0    ekhez        [^aeáéíó]                 <PLUR><CAS<ALL>>
SFX G   0    eket         [^aeáéíó]                 <PLUR><CAS<ACC>>
SFX G   0    eken         [^aeáéíó]                 <PLUR><CAS<SUE>>
SFX G   0    ekbõl        [^aeáéíó]                 <PLUR><CAS<ELA>>
SFX G   0    ekben        [^aeáéíó]                 <PLUR><CAS<INE>>
SFX G   0    ekbe         [^aeáéíó]                 <PLUR><CAS<ILL>>
SFX G   0    ek           [^aeáéíó]                 <PLUR>
SFX G 0 ebbül/D [^aeáéiíóõúû] [COMPAR]/ADJ[MANNER]/ADV
SFX G 0 ebbõl/D [^aeáéiíóõúû] [COMPAR]/ADJ<CAS<ELA>>
SFX G 0 ebbéül/D [^aeáéiíóõúû] [COMPAR]/ADJ<ANP><CAS<ESS>>
SFX G 0 ebbéért/D [^aeáéiíóõúû] [COMPAR]/ADJ<ANP><CAS<CAU>>
SFX G 0 ebbévé/D [^aeáéiíóõúû] [COMPAR]/ADJ<ANP><CAS<TRA>>
SFX G 0 ebbével/D [^aeáéiíóõúû] [COMPAR]/ADJ<ANP><CAS<INS>>
SFX G 0 ebbétõl/D [^aeáéiíóõúû] [COMPAR]/ADJ<ANP><CAS<ABL>>
SFX G 0 ebbét/D [^aeáéiíóõúû] [COMPAR]/ADJ<ANP><CAS<ACC>>
SFX G 0 ebbérõl/D [^aeáéiíóõúû] [COMPAR]/ADJ<ANP><CAS<DEL>>
SFX G 0 ebbért/D [^aeáéiíóõúû] [COMPAR]/ADJ<CAS<CAU>>
SFX G 0 ebbére/D [^aeáéiíóõúû] [COMPAR]/ADJ<ANP><CAS<SBL>>
SFX G 0 ebbénél/D [^aeáéiíóõúû] [COMPAR]/ADJ<ANP><CAS<ADE>>
SFX G 0 ebbének/D [^aeáéiíóõúû] [COMPAR]/ADJ<ANP><CAS<DAT>>
SFX G 0 ebbén/D [^aeáéiíóõúû] [COMPAR]/ADJ<ANP><CAS<SUE>>
SFX G 0 ebbéig/D [^aeáéiíóõúû] [COMPAR]/ADJ<ANP><CAS<TER>>
SFX G 0 ebbéhez/D [^aeáéiíóõúû] [COMPAR]/ADJ<ANP><CAS<ALL>>
SFX G 0 ebbébõl/D [^aeáéiíóõúû] [COMPAR]/ADJ<ANP><CAS<ELA>>
SFX G 0 ebbében/D [^aeáéiíóõúû] [COMPAR]/ADJ<ANP><CAS<INE>>
SFX G 0 ebbébe/D [^aeáéiíóõúû] [COMPAR]/ADJ<ANP><CAS<ILL>>
SFX G 0 ebbé/D [^aeáéiíóõúû] [COMPAR]/ADJ<CAS<TRA>>
SFX G 0 ebbé/D [^aeáéiíóõúû] [COMPAR]/ADJ<ANP>
SFX G 0 ebbtõl/D [^aeáéiíóõúû] [COMPAR]/ADJ<CAS<ABL>>
SFX G 0 ebbrõl/D [^aeáéiíóõúû] [COMPAR]/ADJ<CAS<DEL>>
SFX G 0 ebbre/D [^aeáéiíóõúû] [COMPAR]/ADJ<CAS<SBL>>
SFX G 0 ebbnél/D [^aeáéiíóõúû] [COMPAR]/ADJ<CAS<ADE>>
SFX G 0 ebbnek/D [^aeáéiíóõúû] [COMPAR]/ADJ<CAS<DAT>>
SFX G 0 ebbként/D [^aeáéiíóõúû] [COMPAR]/ADJ<CAS<FOR>>
SFX G 0 ebbjéül/D [^aeáéiíóõúû] [COMPAR]/ADJ<POSS><CAS<ESS>>
SFX G 0 ebbjééül/D [^aeáéiíóõúû] [COMPAR]/ADJ<POSS><ANP><CAS<ESS>>
SFX G 0 ebbjééért/D [^aeáéiíóõúû] [COMPAR]/ADJ<POSS><ANP><CAS<CAU>>
SFX G 0 ebbjéévé/D [^aeáéiíóõúû] [COMPAR]/ADJ<POSS><ANP><CAS<TRA>>
SFX G 0 ebbjéével/D [^aeáéiíóõúû] [COMPAR]/ADJ<POSS><ANP><CAS<INS>>
SFX G 0 ebbjéétõl/D [^aeáéiíóõúû] [COMPAR]/ADJ<POSS><ANP><CAS<ABL>>
SFX G 0 ebbjéét/D [^aeáéiíóõúû] [COMPAR]/ADJ<POSS><ANP><CAS<ACC>>
SFX G 0 ebbjéérõl/D [^aeáéiíóõúû] [COMPAR]/ADJ<POSS><ANP><CAS<DEL>>
SFX G 0 ebbjéért/D [^aeáéiíóõúû] [COMPAR]/ADJ<POSS><CAS<CAU>>
SFX G 0 ebbjéére/D [^aeáéiíóõúû] [COMPAR]/ADJ<POSS><ANP><CAS<SBL>>
SFX G 0 ebbjéénél/D [^aeáéiíóõúû] [COMPAR]/ADJ<POSS><ANP><CAS<ADE>>
SFX G 0 ebbjéének/D [^aeáéiíóõúû] [COMPAR]/ADJ<POSS><ANP><CAS<DAT>>
SFX G 0 ebbjéén/D [^aeáéiíóõúû] [COMPAR]/ADJ<POSS><ANP><CAS<SUE>>
SFX G 0 ebbjééiül/D [^aeáéiíóõúû] [COMPAR]/ADJ<POSS><ANP<PLUR>><CAS<ESS>>
SFX G 0 ebbjééiért/D [^aeáéiíóõúû] [COMPAR]/ADJ<POSS><ANP<PLUR>><CAS<CAU>>
SFX G 0 ebbjééivé/D [^aeáéiíóõúû] [COMPAR]/ADJ<POSS><ANP<PLUR>><CAS<TRA>>
SFX G 0 ebbjééivel/D [^aeáéiíóõúû] [COMPAR]/ADJ<POSS><ANP<PLUR>><CAS<INS>>
SFX G 0 ebbjééitõl/D [^aeáéiíóõúû] [COMPAR]/ADJ<POSS><ANP<PLUR>><CAS<ABL>>
SFX G 0 ebbjééit/D [^aeáéiíóõúû] [COMPAR]/ADJ<POSS><ANP<PLUR>><CAS<ACC>>
SFX G 0 ebbjééirõl/D [^aeáéiíóõúû] [COMPAR]/ADJ<POSS><ANP<PLUR>><CAS<DEL>>
SFX G 0 ebbjééire/D [^aeáéiíóõúû] [COMPAR]/ADJ<POSS><ANP<PLUR>><CAS<SBL>>
SFX G 0 ebbjééinél/D [^aeáéiíóõúû] [COMPAR]/ADJ<POSS><ANP<PLUR>><CAS<ADE>>
SFX G 0 ebbjééinek/D [^aeáéiíóõúû] [COMPAR]/ADJ<POSS><ANP<PLUR>><CAS<DAT>>
SFX G 0 ebbjééin/D [^aeáéiíóõúû] [COMPAR]/ADJ<POSS><ANP<PLUR>><CAS<SUE>>
SFX G 0 ebbjééiig/D [^aeáéiíóõúû] [COMPAR]/ADJ<POSS><ANP<PLUR>><CAS<TER>>
SFX G 0 ebbjééihez/D [^aeáéiíóõúû] [COMPAR]/ADJ<POSS><ANP<PLUR>><CAS<ALL>>
SFX G 0 ebbjééig/D [^aeáéiíóõúû] [COMPAR]/ADJ<POSS><ANP><CAS<TER>>
SFX G 0 ebbjééibõl/D [^aeáéiíóõúû] [COMPAR]/ADJ<POSS><ANP<PLUR>><CAS<ELA>>
SFX G 0 ebbjééiben/D [^aeáéiíóõúû] [COMPAR]/ADJ<POSS><ANP<PLUR>><CAS<INE>>
SFX G 0 ebbjééibe/D [^aeáéiíóõúû] [COMPAR]/ADJ<POSS><ANP<PLUR>><CAS<ILL>>
SFX G   0    ebbjééi      [^aeáéiíóõúû]             [COMPAR]/ADJ<POSS><ANP<PLUR>>
SFX G 0 ebbjééhez/D [^aeáéiíóõúû] [COMPAR]/ADJ<POSS><ANP><CAS<ALL>>
SFX G 0 ebbjéébõl/D [^aeáéiíóõúû] [COMPAR]/ADJ<POSS><ANP><CAS<ELA>>
SFX G 0 ebbjéében/D [^aeáéiíóõúû] [COMPAR]/ADJ<POSS><ANP><CAS<INE>>
SFX G 0 ebbjéébe/D [^aeáéiíóõúû] [COMPAR]/ADJ<POSS><ANP><CAS<ILL>>
SFX G 0 ebbjéé/D [^aeáéiíóõúû] [COMPAR]/ADJ<POSS><ANP>
SFX G 0 ebbjévé/D [^aeáéiíóõúû] [COMPAR]/ADJ<POSS><CAS<TRA>>
SFX G 0 ebbjével/D [^aeáéiíóõúû] [COMPAR]/ADJ<POSS><CAS<INS>>
SFX G 0 ebbjétõl/D [^aeáéiíóõúû] [COMPAR]/ADJ<POSS><CAS<ABL>>
SFX G 0 ebbjét/D [^aeáéiíóõúû] [COMPAR]/ADJ<POSS><CAS<ACC>>
SFX G 0 ebbjérõl/D [^aeáéiíóõúû] [COMPAR]/ADJ<POSS><CAS<DEL>>
SFX G 0 ebbjére/D [^aeáéiíóõúû] [COMPAR]/ADJ<POSS><CAS<SBL>>
SFX G 0 ebbjénél/D [^aeáéiíóõúû] [COMPAR]/ADJ<POSS><CAS<ADE>>
SFX G 0 ebbjének/D [^aeáéiíóõúû] [COMPAR]/ADJ<POSS><CAS<DAT>>
SFX G 0 ebbjén/D [^aeáéiíóõúû] [COMPAR]/ADJ<POSS><CAS<SUE>>
SFX G 0 ebbjéig/D [^aeáéiíóõúû] [COMPAR]/ADJ<POSS><CAS<TER>>
SFX G 0 ebbjéhez/D [^aeáéiíóõúû] [COMPAR]/ADJ<POSS><CAS<ALL>>
SFX G 0 ebbjébõl/D [^aeáéiíóõúû] [COMPAR]/ADJ<POSS><CAS<ELA>>
SFX G 0 ebbjében/D [^aeáéiíóõúû] [COMPAR]/ADJ<POSS><CAS<INE>>
SFX G 0 ebbjébe/D [^aeáéiíóõúû] [COMPAR]/ADJ<POSS><CAS<ILL>>
SFX G 0 ebbjeként/D [^aeáéiíóõúû] [COMPAR]/ADJ<POSS><CAS<FOR>>
SFX G 0 ebbjekor/D [^aeáéiíóõúû] [COMPAR]/ADJ<POSS><CAS<TEM>>
SFX G 0 ebbjeiül/D [^aeáéiíóõúû] [COMPAR]/ADJ<PLUR><POSS><CAS<ESS>>
SFX G 0 ebbjeiéül/D [^aeáéiíóõúû] [COMPAR]/ADJ<PLUR><POSS><ANP><CAS<ESS>>
SFX G 0 ebbjeiéért/D [^aeáéiíóõúû] [COMPAR]/ADJ<PLUR><POSS><ANP><CAS<CAU>>
SFX G 0 ebbjeiévé/D [^aeáéiíóõúû] [COMPAR]/ADJ<PLUR><POSS><ANP><CAS<TRA>>
SFX G 0 ebbjeiével/D [^aeáéiíóõúû] [COMPAR]/ADJ<PLUR><POSS><ANP><CAS<INS>>
SFX G 0 ebbjeiétõl/D [^aeáéiíóõúû] [COMPAR]/ADJ<PLUR><POSS><ANP><CAS<ABL>>
SFX G 0 ebbjeiét/D [^aeáéiíóõúû] [COMPAR]/ADJ<PLUR><POSS><ANP><CAS<ACC>>
SFX G 0 ebbjeiérõl/D [^aeáéiíóõúû] [COMPAR]/ADJ<PLUR><POSS><ANP><CAS<DEL>>
SFX G 0 ebbjeiért/D [^aeáéiíóõúû] [COMPAR]/ADJ<PLUR><POSS><CAS<CAU>>
SFX G 0 ebbjeiére/D [^aeáéiíóõúû] [COMPAR]/ADJ<PLUR><POSS><ANP><CAS<SBL>>
SFX G 0 ebbjeiénél/D [^aeáéiíóõúû] [COMPAR]/ADJ<PLUR><POSS><ANP><CAS<ADE>>
SFX G 0 ebbjeiének/D [^aeáéiíóõúû] [COMPAR]/ADJ<PLUR><POSS><ANP><CAS<DAT>>
SFX G 0 ebbjeién/D [^aeáéiíóõúû] [COMPAR]/ADJ<PLUR><POSS><ANP><CAS<SUE>>
SFX G 0 ebbjeiéiül/D [^aeáéiíóõúû] [COMPAR]/ADJ<PLUR><POSS><ANP<PLUR>><CAS<ESS>>
SFX G 0 ebbjeiéiért/D [^aeáéiíóõúû] [COMPAR]/ADJ<PLUR><POSS><ANP<PLUR>><CAS<CAU>>
SFX G 0 ebbjeiéivé/D [^aeáéiíóõúû] [COMPAR]/ADJ<PLUR><POSS><ANP<PLUR>><CAS<TRA>>
SFX G 0 ebbjeiéivel/D [^aeáéiíóõúû] [COMPAR]/ADJ<PLUR><POSS><ANP<PLUR>><CAS<INS>>
SFX G 0 ebbjeiéitõl/D [^aeáéiíóõúû] [COMPAR]/ADJ<PLUR><POSS><ANP<PLUR>><CAS<ABL>>
SFX G 0 ebbjeiéit/D [^aeáéiíóõúû] [COMPAR]/ADJ<PLUR><POSS><ANP<PLUR>><CAS<ACC>>
SFX G 0 ebbjeiéirõl/D [^aeáéiíóõúû] [COMPAR]/ADJ<PLUR><POSS><ANP<PLUR>><CAS<DEL>>
SFX G 0 ebbjeiéire/D [^aeáéiíóõúû] [COMPAR]/ADJ<PLUR><POSS><ANP<PLUR>><CAS<SBL>>
SFX G 0 ebbjeiéinél/D [^aeáéiíóõúû] [COMPAR]/ADJ<PLUR><POSS><ANP<PLUR>><CAS<ADE>>
SFX G 0 ebbjeiéinek/D [^aeáéiíóõúû] [COMPAR]/ADJ<PLUR><POSS><ANP<PLUR>><CAS<DAT>>
SFX G 0 ebbjeiéin/D [^aeáéiíóõúû] [COMPAR]/ADJ<PLUR><POSS><ANP<PLUR>><CAS<SUE>>
SFX G 0 ebbjeiéiig/D [^aeáéiíóõúû] [COMPAR]/ADJ<PLUR><POSS><ANP<PLUR>><CAS<TER>>
SFX G 0 ebbjeiéihez/D [^aeáéiíóõúû] [COMPAR]/ADJ<PLUR><POSS><ANP<PLUR>><CAS<ALL>>
SFX G 0 ebbjeiéig/D [^aeáéiíóõúû] [COMPAR]/ADJ<PLUR><POSS><ANP><CAS<TER>>
SFX G 0 ebbjeiéibõl/D [^aeáéiíóõúû] [COMPAR]/ADJ<PLUR><POSS><ANP<PLUR>><CAS<ELA>>
SFX G 0 ebbjeiéiben/D [^aeáéiíóõúû] [COMPAR]/ADJ<PLUR><POSS><ANP<PLUR>><CAS<INE>>
SFX G 0 ebbjeiéibe/D [^aeáéiíóõúû] [COMPAR]/ADJ<PLUR><POSS><ANP<PLUR>><CAS<ILL>>
SFX G   0    ebbjeiéi     [^aeáéiíóõúû]             [COMPAR]/ADJ<PLUR><POSS><ANP<PLUR>>
SFX G 0 ebbjeiéhez/D [^aeáéiíóõúû] [COMPAR]/ADJ<PLUR><POSS><ANP><CAS<ALL>>
SFX G 0 ebbjeiébõl/D [^aeáéiíóõúû] [COMPAR]/ADJ<PLUR><POSS><ANP><CAS<ELA>>
SFX G 0 ebbjeiében/D [^aeáéiíóõúû] [COMPAR]/ADJ<PLUR><POSS><ANP><CAS<INE>>
SFX G 0 ebbjeiébe/D [^aeáéiíóõúû] [COMPAR]/ADJ<PLUR><POSS><ANP><CAS<ILL>>
SFX G 0 ebbjeié/D [^aeáéiíóõúû] [COMPAR]/ADJ<PLUR><POSS><ANP>
SFX G 0 ebbjeivé/D [^aeáéiíóõúû] [COMPAR]/ADJ<PLUR><POSS><CAS<TRA>>
SFX G 0 ebbjeivel/D [^aeáéiíóõúû] [COMPAR]/ADJ<PLUR><POSS><CAS<INS>>
SFX G 0 ebbjeitõl/D [^aeáéiíóõúû] [COMPAR]/ADJ<PLUR><POSS><CAS<ABL>>
SFX G 0 ebbjeit/D [^aeáéiíóõúû] [COMPAR]/ADJ<PLUR><POSS><CAS<ACC>>
SFX G 0 ebbjeirõl/D [^aeáéiíóõúû] [COMPAR]/ADJ<PLUR><POSS><CAS<DEL>>
SFX G 0 ebbjeire/D [^aeáéiíóõúû] [COMPAR]/ADJ<PLUR><POSS><CAS<SBL>>
SFX G 0 ebbjeinél/D [^aeáéiíóõúû] [COMPAR]/ADJ<PLUR><POSS><CAS<ADE>>
SFX G 0 ebbjeinkül/D [^aeáéiíóõúû] [COMPAR]/ADJ<PLUR><POSS<1><PLUR>><CAS<ESS>>
SFX G 0 ebbjeinkéül/D [^aeáéiíóõúû] [COMPAR]/ADJ<PLUR><POSS<1><PLUR>><ANP><CAS<ESS>>
SFX G 0 ebbjeinkéért/D [^aeáéiíóõúû] [COMPAR]/ADJ<PLUR><POSS<1><PLUR>><ANP><CAS<CAU>>
SFX G 0 ebbjeinkévé/D [^aeáéiíóõúû] [COMPAR]/ADJ<PLUR><POSS<1><PLUR>><ANP><CAS<TRA>>
SFX G 0 ebbjeinkével/D [^aeáéiíóõúû] [COMPAR]/ADJ<PLUR><POSS<1><PLUR>><ANP><CAS<INS>>
SFX G 0 ebbjeinkétõl/D [^aeáéiíóõúû] [COMPAR]/ADJ<PLUR><POSS<1><PLUR>><ANP><CAS<ABL>>
SFX G 0 ebbjeinkét/D [^aeáéiíóõúû] [COMPAR]/ADJ<PLUR><POSS<1><PLUR>><ANP><CAS<ACC>>
SFX G 0 ebbjeinkérõl/D [^aeáéiíóõúû] [COMPAR]/ADJ<PLUR><POSS<1><PLUR>><ANP><CAS<DEL>>
SFX G 0 ebbjeinkért/D [^aeáéiíóõúû] [COMPAR]/ADJ<PLUR><POSS<1><PLUR>><CAS<CAU>>
SFX G 0 ebbjeinkére/D [^aeáéiíóõúû] [COMPAR]/ADJ<PLUR><POSS<1><PLUR>><ANP><CAS<SBL>>
SFX G 0 ebbjeinkénél/D [^aeáéiíóõúû] [COMPAR]/ADJ<PLUR><POSS<1><PLUR>><ANP><CAS<ADE>>
SFX G 0 ebbjeinkének/D [^aeáéiíóõúû] [COMPAR]/ADJ<PLUR><POSS<1><PLUR>><ANP><CAS<DAT>>
SFX G 0 ebbjeinkén/D [^aeáéiíóõúû] [COMPAR]/ADJ<PLUR><POSS<1><PLUR>><ANP><CAS<SUE>>
SFX G 0 ebbjeinkéiül/D [^aeáéiíóõúû] [COMPAR]/ADJ<PLUR><POSS<1><PLUR>><ANP<PLUR>><CAS<ESS>>
SFX G 0 ebbjeinkéiért/D [^aeáéiíóõúû] [COMPAR]/ADJ<PLUR><POSS<1><PLUR>><ANP<PLUR>><CAS<CAU>>
SFX G 0 ebbjeinkéivé/D [^aeáéiíóõúû] [COMPAR]/ADJ<PLUR><POSS<1><PLUR>><ANP<PLUR>><CAS<TRA>>
SFX G 0 ebbjeinkéivel/D [^aeáéiíóõúû] [COMPAR]/ADJ<PLUR><POSS<1><PLUR>><ANP<PLUR>><CAS<INS>>
SFX G 0 ebbjeinkéitõl/D [^aeáéiíóõúû] [COMPAR]/ADJ<PLUR><POSS<1><PLUR>><ANP<PLUR>><CAS<ABL>>
SFX G 0 ebbjeinkéit/D [^aeáéiíóõúû] [COMPAR]/ADJ<PLUR><POSS<1><PLUR>><ANP<PLUR>><CAS<ACC>>
SFX G 0 ebbjeinkéirõl/D [^aeáéiíóõúû] [COMPAR]/ADJ<PLUR><POSS<1><PLUR>><ANP<PLUR>><CAS<DEL>>
SFX G 0 ebbjeinkéire/D [^aeáéiíóõúû] [COMPAR]/ADJ<PLUR><POSS<1><PLUR>><ANP<PLUR>><CAS<SBL>>
SFX G 0 ebbjeinkéinél/D [^aeáéiíóõúû] [COMPAR]/ADJ<PLUR><POSS<1><PLUR>><ANP<PLUR>><CAS<ADE>>
SFX G 0 ebbjeinkéinek/D [^aeáéiíóõúû] [COMPAR]/ADJ<PLUR><POSS<1><PLUR>><ANP<PLUR>><CAS<DAT>>
SFX G 0 ebbjeinkéin/D [^aeáéiíóõúû] [COMPAR]/ADJ<PLUR><POSS<1><PLUR>><ANP<PLUR>><CAS<SUE>>
SFX G 0 ebbjeinkéiig/D [^aeáéiíóõúû] [COMPAR]/ADJ<PLUR><POSS<1><PLUR>><ANP<PLUR>><CAS<TER>>
SFX G 0 ebbjeinkéihez/D [^aeáéiíóõúû] [COMPAR]/ADJ<PLUR><POSS<1><PLUR>><ANP<PLUR>><CAS<ALL>>
SFX G 0 ebbjeinkéig/D [^aeáéiíóõúû] [COMPAR]/ADJ<PLUR><POSS<1><PLUR>><ANP><CAS<TER>>
SFX G 0 ebbjeinkéibõl/D [^aeáéiíóõúû] [COMPAR]/ADJ<PLUR><POSS<1><PLUR>><ANP<PLUR>><CAS<ELA>>
SFX G 0 ebbjeinkéiben/D [^aeáéiíóõúû] [COMPAR]/ADJ<PLUR><POSS<1><PLUR>><ANP<PLUR>><CAS<INE>>
SFX G 0 ebbjeinkéibe/D [^aeáéiíóõúû] [COMPAR]/ADJ<PLUR><POSS<1><PLUR>><ANP<PLUR>><CAS<ILL>>
SFX G   0    ebbjeinkéi   [^aeáéiíóõúû]             [COMPAR]/ADJ<PLUR><POSS<1><PLUR>><ANP<PLUR>>
SFX G 0 ebbjeinkéhez/D [^aeáéiíóõúû] [COMPAR]/ADJ<PLUR><POSS<1><PLUR>><ANP><CAS<ALL>>
SFX G 0 ebbjeinkébõl/D [^aeáéiíóõúû] [COMPAR]/ADJ<PLUR><POSS<1><PLUR>><ANP><CAS<ELA>>
SFX G 0 ebbjeinkében/D [^aeáéiíóõúû] [COMPAR]/ADJ<PLUR><POSS<1><PLUR>><ANP><CAS<INE>>
SFX G 0 ebbjeinkébe/D [^aeáéiíóõúû] [COMPAR]/ADJ<PLUR><POSS<1><PLUR>><ANP><CAS<ILL>>
SFX G 0 ebbjeinké/D [^aeáéiíóõúû] [COMPAR]/ADJ<PLUR><POSS<1><PLUR>><ANP>
SFX G 0 ebbjeinktõl/D [^aeáéiíóõúû] [COMPAR]/ADJ<PLUR><POSS<1><PLUR>><CAS<ABL>>
SFX G 0 ebbjeinkrõl/D [^aeáéiíóõúû] [COMPAR]/ADJ<PLUR><POSS<1><PLUR>><CAS<DEL>>
SFX G 0 ebbjeinkre/D [^aeáéiíóõúû] [COMPAR]/ADJ<PLUR><POSS<1><PLUR>><CAS<SBL>>
SFX G 0 ebbjeinknél/D [^aeáéiíóõúû] [COMPAR]/ADJ<PLUR><POSS<1><PLUR>><CAS<ADE>>
SFX G 0 ebbjeinknek/D [^aeáéiíóõúû] [COMPAR]/ADJ<PLUR><POSS<1><PLUR>><CAS<DAT>>
SFX G 0 ebbjeinkként/D [^aeáéiíóõúû] [COMPAR]/ADJ<PLUR><POSS<1><PLUR>><CAS<FOR>>
SFX G 0 ebbjeinkké/D [^aeáéiíóõúû] [COMPAR]/ADJ<PLUR><POSS<1><PLUR>><CAS<TRA>>
SFX G 0 ebbjeinkkor/D [^aeáéiíóõúû] [COMPAR]/ADJ<PLUR><POSS<1><PLUR>><CAS<TEM>>
SFX G 0 ebbjeinkkel/D [^aeáéiíóõúû] [COMPAR]/ADJ<PLUR><POSS<1><PLUR>><CAS<INS>>
SFX G 0 ebbjeinkig/D [^aeáéiíóõúû] [COMPAR]/ADJ<PLUR><POSS<1><PLUR>><CAS<TER>>
SFX G 0 ebbjeinkhez/D [^aeáéiíóõúû] [COMPAR]/ADJ<PLUR><POSS<1><PLUR>><CAS<ALL>>
SFX G 0 ebbjeinket/D [^aeáéiíóõúû] [COMPAR]/ADJ<PLUR><POSS<1><PLUR>><CAS<ACC>>
SFX G 0 ebbjeinken/D [^aeáéiíóõúû] [COMPAR]/ADJ<PLUR><POSS<1><PLUR>><CAS<SUE>>
SFX G 0 ebbjeinkbõl/D [^aeáéiíóõúû] [COMPAR]/ADJ<PLUR><POSS<1><PLUR>><CAS<ELA>>
SFX G 0 ebbjeinkben/D [^aeáéiíóõúû] [COMPAR]/ADJ<PLUR><POSS<1><PLUR>><CAS<INE>>
SFX G 0 ebbjeinkbe/D [^aeáéiíóõúû] [COMPAR]/ADJ<PLUR><POSS<1><PLUR>><CAS<ILL>>
SFX G 0 ebbjeink/D [^aeáéiíóõúû] [COMPAR]/ADJ<PLUR><POSS<1><PLUR>>
SFX G 0 ebbjeinek/D [^aeáéiíóõúû] [COMPAR]/ADJ<PLUR><POSS><CAS<DAT>>
SFX G 0 ebbjein/D [^aeáéiíóõúû] [COMPAR]/ADJ<PLUR><POSS><CAS<SUE>>
SFX G 0 ebbjeiként/D [^aeáéiíóõúû] [COMPAR]/ADJ<PLUR><POSS><CAS<FOR>>
SFX G 0 ebbjeikor/D [^aeáéiíóõúû] [COMPAR]/ADJ<PLUR><POSS><CAS<TEM>>
SFX G 0 ebbjeiig/D [^aeáéiíóõúû] [COMPAR]/ADJ<PLUR><POSS><CAS<TER>>
SFX G 0 ebbjeihez/D [^aeáéiíóõúû] [COMPAR]/ADJ<PLUR><POSS><CAS<ALL>>
SFX G 0 ebbjeibõl/D [^aeáéiíóõúû] [COMPAR]/ADJ<PLUR><POSS><CAS<ELA>>
SFX G 0 ebbjeiben/D [^aeáéiíóõúû] [COMPAR]/ADJ<PLUR><POSS><CAS<INE>>
SFX G 0 ebbjeibe/D [^aeáéiíóõúû] [COMPAR]/ADJ<PLUR><POSS><CAS<ILL>>
SFX G 0 ebbjei/D [^aeáéiíóõúû] [COMPAR]/ADJ<PLUR><POSS>
SFX G 0 ebbje/D [^aeáéiíóõúû] [COMPAR]/ADJ<POSS>
SFX G 0 ebbikül/D [^aeáéiíóõúû] [DESIGNATE]/ADJ<CAS<ESS>>
SFX G 0 ebbikéül/D [^aeáéiíóõúû] [DESIGNATE]/ADJ<ANP><CAS<ESS>>
SFX G 0 ebbikéért/D [^aeáéiíóõúû] [DESIGNATE]/ADJ<ANP><CAS<CAU>>
SFX G 0 ebbikévé/D [^aeáéiíóõúû] [DESIGNATE]/ADJ<ANP><CAS<TRA>>
SFX G 0 ebbikével/D [^aeáéiíóõúû] [DESIGNATE]/ADJ<ANP><CAS<INS>>
SFX G 0 ebbikétõl/D [^aeáéiíóõúû] [DESIGNATE]/ADJ<ANP><CAS<ABL>>
SFX G 0 ebbikét/D [^aeáéiíóõúû] [DESIGNATE]/ADJ<ANP><CAS<ACC>>
SFX G 0 ebbikérõl/D [^aeáéiíóõúû] [DESIGNATE]/ADJ<ANP><CAS<DEL>>
SFX G 0 ebbikért/D [^aeáéiíóõúû] [DESIGNATE]/ADJ<CAS<CAU>>
SFX G 0 ebbikére/D [^aeáéiíóõúû] [DESIGNATE]/ADJ<ANP><CAS<SBL>>
SFX G 0 ebbikénél/D [^aeáéiíóõúû] [DESIGNATE]/ADJ<ANP><CAS<ADE>>
SFX G 0 ebbikének/D [^aeáéiíóõúû] [DESIGNATE]/ADJ<ANP><CAS<DAT>>
SFX G 0 ebbikén/D [^aeáéiíóõúû] [DESIGNATE]/ADJ<ANP><CAS<SUE>>
SFX G 0 ebbikéiül/D [^aeáéiíóõúû] [DESIGNATE]/ADJ<ANP<PLUR>><CAS<ESS>>
SFX G 0 ebbikéiért/D [^aeáéiíóõúû] [DESIGNATE]/ADJ<ANP<PLUR>><CAS<CAU>>
SFX G 0 ebbikéivé/D [^aeáéiíóõúû] [DESIGNATE]/ADJ<ANP<PLUR>><CAS<TRA>>
SFX G 0 ebbikéivel/D [^aeáéiíóõúû] [DESIGNATE]/ADJ<ANP<PLUR>><CAS<INS>>
SFX G 0 ebbikéitõl/D [^aeáéiíóõúû] [DESIGNATE]/ADJ<ANP<PLUR>><CAS<ABL>>
SFX G 0 ebbikéit/D [^aeáéiíóõúû] [DESIGNATE]/ADJ<ANP<PLUR>><CAS<ACC>>
SFX G 0 ebbikéirõl/D [^aeáéiíóõúû] [DESIGNATE]/ADJ<ANP<PLUR>><CAS<DEL>>
SFX G 0 ebbikéire/D [^aeáéiíóõúû] [DESIGNATE]/ADJ<ANP<PLUR>><CAS<SBL>>
SFX G 0 ebbikéinél/D [^aeáéiíóõúû] [DESIGNATE]/ADJ<ANP<PLUR>><CAS<ADE>>
SFX G 0 ebbikéinek/D [^aeáéiíóõúû] [DESIGNATE]/ADJ<ANP<PLUR>><CAS<DAT>>
SFX G 0 ebbikéin/D [^aeáéiíóõúû] [DESIGNATE]/ADJ<ANP<PLUR>><CAS<SUE>>
SFX G 0 ebbikéiig/D [^aeáéiíóõúû] [DESIGNATE]/ADJ<ANP<PLUR>><CAS<TER>>
SFX G 0 ebbikéihez/D [^aeáéiíóõúû] [DESIGNATE]/ADJ<ANP<PLUR>><CAS<ALL>>
SFX G 0 ebbikéig/D [^aeáéiíóõúû] [DESIGNATE]/ADJ<ANP><CAS<TER>>
SFX G 0 ebbikéibõl/D [^aeáéiíóõúû] [DESIGNATE]/ADJ<ANP<PLUR>><CAS<ELA>>
SFX G 0 ebbikéiben/D [^aeáéiíóõúû] [DESIGNATE]/ADJ<ANP<PLUR>><CAS<INE>>
SFX G 0 ebbikéibe/D [^aeáéiíóõúû] [DESIGNATE]/ADJ<ANP<PLUR>><CAS<ILL>>
SFX G   0    ebbikéi      [^aeáéiíóõúû]             [DESIGNATE]/ADJ<ANP<PLUR>>
SFX G 0 ebbikéhez/D [^aeáéiíóõúû] [DESIGNATE]/ADJ<ANP><CAS<ALL>>
SFX G 0 ebbikébõl/D [^aeáéiíóõúû] [DESIGNATE]/ADJ<ANP><CAS<ELA>>
SFX G 0 ebbikében/D [^aeáéiíóõúû] [DESIGNATE]/ADJ<ANP><CAS<INE>>
SFX G 0 ebbikébe/D [^aeáéiíóõúû] [DESIGNATE]/ADJ<ANP><CAS<ILL>>
SFX G 0 ebbiké/D [^aeáéiíóõúû] [DESIGNATE]/ADJ<ANP>
SFX G 0 ebbiktõl/D [^aeáéiíóõúû] [DESIGNATE]/ADJ<CAS<ABL>>
SFX G 0 ebbikrõl/D [^aeáéiíóõúû] [DESIGNATE]/ADJ<CAS<DEL>>
SFX G 0 ebbikre/D [^aeáéiíóõúû] [DESIGNATE]/ADJ<CAS<SBL>>
SFX G 0 ebbiknél/D [^aeáéiíóõúû] [DESIGNATE]/ADJ<CAS<ADE>>
SFX G 0 ebbiknek/D [^aeáéiíóõúû] [DESIGNATE]/ADJ<CAS<DAT>>
SFX G 0 ebbikké/D [^aeáéiíóõúû] [DESIGNATE]/ADJ<CAS<TRA>>
SFX G 0 ebbikkel/D [^aeáéiíóõúû] [DESIGNATE]/ADJ<CAS<INS>>
SFX G 0 ebbikig/D [^aeáéiíóõúû] [DESIGNATE]/ADJ<CAS<TER>>
SFX G 0 ebbikhez/D [^aeáéiíóõúû] [DESIGNATE]/ADJ<CAS<ALL>>
SFX G 0 ebbiket/D [^aeáéiíóõúû] [DESIGNATE]/ADJ<CAS<ACC>>
SFX G 0 ebbiken/D [^aeáéiíóõúû] [DESIGNATE]/ADJ<CAS<SUE>>
SFX G 0 ebbikbõl/D [^aeáéiíóõúû] [DESIGNATE]/ADJ<CAS<ELA>>
SFX G 0 ebbikben/D [^aeáéiíóõúû] [DESIGNATE]/ADJ<CAS<INE>>
SFX G 0 ebbikbe/D [^aeáéiíóõúû] [DESIGNATE]/ADJ<CAS<ILL>>
SFX G 0 ebbik/DRT [^aeáéiíóõúû] [DESIGNATE]/ADJ
SFX G 0 ebbig/D [^aeáéiíóõúû] [COMPAR]/ADJ<CAS<TER>>
SFX G 0 ebbhez/D [^aeáéiíóõúû] [COMPAR]/ADJ<CAS<ALL>>
SFX G 0 ebbet/D [^aeáéiíóõúû] [COMPAR]/ADJ<CAS<ACC>>
SFX G 0 ebben/D [^aeáéiíóõúû] [COMPAR]/ADJ<CAS<SUE>>
SFX G 0 ebben/D [^aeáéiíóõúû] [COMPAR]/ADJ<CAS<INE>>
SFX G 0 ebben/D [^aeáéiíóõúû] [COMPAR]/ADJ[MANNER]/ADV
SFX G 0 ebbel/D [^aeáéiíóõúû] [COMPAR]/ADJ<CAS<INS>>
SFX G 0 ebbekül/D [^aeáéiíóõúû] [COMPAR]/ADJ<PLUR><CAS<ESS>>
SFX G 0 ebbekéül/D [^aeáéiíóõúû] [COMPAR]/ADJ<PLUR><ANP><CAS<ESS>>
SFX G 0 ebbekéért/D [^aeáéiíóõúû] [COMPAR]/ADJ<PLUR><ANP><CAS<CAU>>
SFX G 0 ebbekévé/D [^aeáéiíóõúû] [COMPAR]/ADJ<PLUR><ANP><CAS<TRA>>
SFX G 0 ebbekével/D [^aeáéiíóõúû] [COMPAR]/ADJ<PLUR><ANP><CAS<INS>>
SFX G 0 ebbekétõl/D [^aeáéiíóõúû] [COMPAR]/ADJ<PLUR><ANP><CAS<ABL>>
SFX G 0 ebbekét/D [^aeáéiíóõúû] [COMPAR]/ADJ<PLUR><ANP><CAS<ACC>>
SFX G 0 ebbekérõl/D [^aeáéiíóõúû] [COMPAR]/ADJ<PLUR><ANP><CAS<DEL>>
SFX G 0 ebbekért/D [^aeáéiíóõúû] [COMPAR]/ADJ<PLUR><CAS<CAU>>
SFX G 0 ebbekére/D [^aeáéiíóõúû] [COMPAR]/ADJ<PLUR><ANP><CAS<SBL>>
SFX G 0 ebbekénél/D [^aeáéiíóõúû] [COMPAR]/ADJ<PLUR><ANP><CAS<ADE>>
SFX G 0 ebbekének/D [^aeáéiíóõúû] [COMPAR]/ADJ<PLUR><ANP><CAS<DAT>>
SFX G 0 ebbekén/D [^aeáéiíóõúû] [COMPAR]/ADJ<PLUR><ANP><CAS<SUE>>
SFX G 0 ebbekéiül/D [^aeáéiíóõúû] [COMPAR]/ADJ<PLUR><ANP<PLUR>><CAS<ESS>>
SFX G 0 ebbekéiért/D [^aeáéiíóõúû] [COMPAR]/ADJ<PLUR><ANP<PLUR>><CAS<CAU>>
SFX G 0 ebbekéivé/D [^aeáéiíóõúû] [COMPAR]/ADJ<PLUR><ANP<PLUR>><CAS<TRA>>
SFX G 0 ebbekéivel/D [^aeáéiíóõúû] [COMPAR]/ADJ<PLUR><ANP<PLUR>><CAS<INS>>
SFX G 0 ebbekéitõl/D [^aeáéiíóõúû] [COMPAR]/ADJ<PLUR><ANP<PLUR>><CAS<ABL>>
SFX G 0 ebbekéit/D [^aeáéiíóõúû] [COMPAR]/ADJ<PLUR><ANP<PLUR>><CAS<ACC>>
SFX G 0 ebbekéirõl/D [^aeáéiíóõúû] [COMPAR]/ADJ<PLUR><ANP<PLUR>><CAS<DEL>>
SFX G 0 ebbekéire/D [^aeáéiíóõúû] [COMPAR]/ADJ<PLUR><ANP<PLUR>><CAS<SBL>>
SFX G 0 ebbekéinél/D [^aeáéiíóõúû] [COMPAR]/ADJ<PLUR><ANP<PLUR>><CAS<ADE>>
SFX G 0 ebbekéinek/D [^aeáéiíóõúû] [COMPAR]/ADJ<PLUR><ANP<PLUR>><CAS<DAT>>
SFX G 0 ebbekéin/D [^aeáéiíóõúû] [COMPAR]/ADJ<PLUR><ANP<PLUR>><CAS<SUE>>
SFX G 0 ebbekéiig/D [^aeáéiíóõúû] [COMPAR]/ADJ<PLUR><ANP<PLUR>><CAS<TER>>
SFX G 0 ebbekéihez/D [^aeáéiíóõúû] [COMPAR]/ADJ<PLUR><ANP<PLUR>><CAS<ALL>>
SFX G 0 ebbekéig/D [^aeáéiíóõúû] [COMPAR]/ADJ<PLUR><ANP><CAS<TER>>
SFX G 0 ebbekéibõl/D [^aeáéiíóõúû] [COMPAR]/ADJ<PLUR><ANP<PLUR>><CAS<ELA>>
SFX G 0 ebbekéiben/D [^aeáéiíóõúû] [COMPAR]/ADJ<PLUR><ANP<PLUR>><CAS<INE>>
SFX G 0 ebbekéibe/D [^aeáéiíóõúû] [COMPAR]/ADJ<PLUR><ANP<PLUR>><CAS<ILL>>
SFX G   0    ebbekéi      [^aeáéiíóõúû]             [COMPAR]/ADJ<PLUR><ANP<PLUR>>
SFX G 0 ebbekéhez/D [^aeáéiíóõúû] [COMPAR]/ADJ<PLUR><ANP><CAS<ALL>>
SFX G 0 ebbekébõl/D [^aeáéiíóõúû] [COMPAR]/ADJ<PLUR><ANP><CAS<ELA>>
SFX G 0 ebbekében/D [^aeáéiíóõúû] [COMPAR]/ADJ<PLUR><ANP><CAS<INE>>
SFX G 0 ebbekébe/D [^aeáéiíóõúû] [COMPAR]/ADJ<PLUR><ANP><CAS<ILL>>
SFX G 0 ebbeké/D [^aeáéiíóõúû] [COMPAR]/ADJ<PLUR><ANP>
SFX G 0 ebbektõl/D [^aeáéiíóõúû] [COMPAR]/ADJ<PLUR><CAS<ABL>>
SFX G 0 ebbekrõl/D [^aeáéiíóõúû] [COMPAR]/ADJ<PLUR><CAS<DEL>>
SFX G 0 ebbekre/D [^aeáéiíóõúû] [COMPAR]/ADJ<PLUR><CAS<SBL>>
SFX G 0 ebbeknél/D [^aeáéiíóõúû] [COMPAR]/ADJ<PLUR><CAS<ADE>>
SFX G 0 ebbeknek/D [^aeáéiíóõúû] [COMPAR]/ADJ<PLUR><CAS<DAT>>
SFX G 0 ebbekké/D [^aeáéiíóõúû] [COMPAR]/ADJ<PLUR><CAS<TRA>>
SFX G 0 ebbekkel/D [^aeáéiíóõúû] [COMPAR]/ADJ<PLUR><CAS<INS>>
SFX G 0 ebbekig/D [^aeáéiíóõúû] [COMPAR]/ADJ<PLUR><CAS<TER>>
SFX G 0 ebbekhez/D [^aeáéiíóõúû] [COMPAR]/ADJ<PLUR><CAS<ALL>>
SFX G 0 ebbeket/D [^aeáéiíóõúû] [COMPAR]/ADJ<PLUR><CAS<ACC>>
SFX G 0 ebbeken/D [^aeáéiíóõúû] [COMPAR]/ADJ<PLUR><CAS<SUE>>
SFX G 0 ebbekbõl/D [^aeáéiíóõúû] [COMPAR]/ADJ<PLUR><CAS<ELA>>
SFX G 0 ebbekben/D [^aeáéiíóõúû] [COMPAR]/ADJ<PLUR><CAS<INE>>
SFX G 0 ebbekbe/D [^aeáéiíóõúû] [COMPAR]/ADJ<PLUR><CAS<ILL>>
SFX G 0 ebbek/D [^aeáéiíóõúû] [COMPAR]/ADJ<PLUR>
SFX G 0 ebbe/D [^aeáéiíóõúû] [COMPAR]/ADJ<CAS<ILL>>
SFX G 0 ebb/D [^aeáéiíóõúû] [COMPAR]/ADJ
SFX G 0 bbül/D [áéiíóõúû] [COMPAR]/ADJ[MANNER]/ADV
SFX G 0 bbõl/D [áéiíóõúû] [COMPAR]/ADJ<CAS<ELA>>
SFX G 0 bbéül/D [áéiíóõúû] [COMPAR]/ADJ<ANP><CAS<ESS>>
SFX G 0 bbéért/D [áéiíóõúû] [COMPAR]/ADJ<ANP><CAS<CAU>>
SFX G 0 bbévé/D [áéiíóõúû] [COMPAR]/ADJ<ANP><CAS<TRA>>
SFX G 0 bbével/D [áéiíóõúû] [COMPAR]/ADJ<ANP><CAS<INS>>
SFX G 0 bbétõl/D [áéiíóõúû] [COMPAR]/ADJ<ANP><CAS<ABL>>
SFX G 0 bbét/D [áéiíóõúû] [COMPAR]/ADJ<ANP><CAS<ACC>>
SFX G 0 bbérõl/D [áéiíóõúû] [COMPAR]/ADJ<ANP><CAS<DEL>>
SFX G 0 bbért/D [áéiíóõúû] [COMPAR]/ADJ<CAS<CAU>>
SFX G 0 bbére/D [áéiíóõúû] [COMPAR]/ADJ<ANP><CAS<SBL>>
SFX G 0 bbénél/D [áéiíóõúû] [COMPAR]/ADJ<ANP><CAS<ADE>>
SFX G 0 bbének/D [áéiíóõúû] [COMPAR]/ADJ<ANP><CAS<DAT>>
SFX G 0 bbén/D [áéiíóõúû] [COMPAR]/ADJ<ANP><CAS<SUE>>
SFX G 0 bbéig/D [áéiíóõúû] [COMPAR]/ADJ<ANP><CAS<TER>>
SFX G 0 bbéhez/D [áéiíóõúû] [COMPAR]/ADJ<ANP><CAS<ALL>>
SFX G 0 bbébõl/D [áéiíóõúû] [COMPAR]/ADJ<ANP><CAS<ELA>>
SFX G 0 bbében/D [áéiíóõúû] [COMPAR]/ADJ<ANP><CAS<INE>>
SFX G 0 bbébe/D [áéiíóõúû] [COMPAR]/ADJ<ANP><CAS<ILL>>
SFX G 0 bbé/D [áéiíóõúû] [COMPAR]/ADJ<CAS<TRA>>
SFX G 0 bbé/D [áéiíóõúû] [COMPAR]/ADJ<ANP>
SFX G 0 bbtõl/D [áéiíóõúû] [COMPAR]/ADJ<CAS<ABL>>
SFX G 0 bbrõl/D [áéiíóõúû] [COMPAR]/ADJ<CAS<DEL>>
SFX G 0 bbre/D [áéiíóõúû] [COMPAR]/ADJ<CAS<SBL>>
SFX G 0 bbnél/D [áéiíóõúû] [COMPAR]/ADJ<CAS<ADE>>
SFX G 0 bbnek/D [áéiíóõúû] [COMPAR]/ADJ<CAS<DAT>>
SFX G 0 bbként/D [áéiíóõúû] [COMPAR]/ADJ<CAS<FOR>>
SFX G 0 bbjéül/D [áéiíóõúû] [COMPAR]/ADJ<POSS><CAS<ESS>>
SFX G 0 bbjééül/D [áéiíóõúû] [COMPAR]/ADJ<POSS><ANP><CAS<ESS>>
SFX G 0 bbjééért/D [áéiíóõúû] [COMPAR]/ADJ<POSS><ANP><CAS<CAU>>
SFX G 0 bbjéévé/D [áéiíóõúû] [COMPAR]/ADJ<POSS><ANP><CAS<TRA>>
SFX G 0 bbjéével/D [áéiíóõúû] [COMPAR]/ADJ<POSS><ANP><CAS<INS>>
SFX G 0 bbjéétõl/D [áéiíóõúû] [COMPAR]/ADJ<POSS><ANP><CAS<ABL>>
SFX G 0 bbjéét/D [áéiíóõúû] [COMPAR]/ADJ<POSS><ANP><CAS<ACC>>
SFX G 0 bbjéérõl/D [áéiíóõúû] [COMPAR]/ADJ<POSS><ANP><CAS<DEL>>
SFX G 0 bbjéért/D [áéiíóõúû] [COMPAR]/ADJ<POSS><CAS<CAU>>
SFX G 0 bbjéére/D [áéiíóõúû] [COMPAR]/ADJ<POSS><ANP><CAS<SBL>>
SFX G 0 bbjéénél/D [áéiíóõúû] [COMPAR]/ADJ<POSS><ANP><CAS<ADE>>
SFX G 0 bbjéének/D [áéiíóõúû] [COMPAR]/ADJ<POSS><ANP><CAS<DAT>>
SFX G 0 bbjéén/D [áéiíóõúû] [COMPAR]/ADJ<POSS><ANP><CAS<SUE>>
SFX G 0 bbjééiül/D [áéiíóõúû] [COMPAR]/ADJ<POSS><ANP<PLUR>><CAS<ESS>>
SFX G 0 bbjééiért/D [áéiíóõúû] [COMPAR]/ADJ<POSS><ANP<PLUR>><CAS<CAU>>
SFX G 0 bbjééivé/D [áéiíóõúû] [COMPAR]/ADJ<POSS><ANP<PLUR>><CAS<TRA>>
SFX G 0 bbjééivel/D [áéiíóõúû] [COMPAR]/ADJ<POSS><ANP<PLUR>><CAS<INS>>
SFX G 0 bbjééitõl/D [áéiíóõúû] [COMPAR]/ADJ<POSS><ANP<PLUR>><CAS<ABL>>
SFX G 0 bbjééit/D [áéiíóõúû] [COMPAR]/ADJ<POSS><ANP<PLUR>><CAS<ACC>>
SFX G 0 bbjééirõl/D [áéiíóõúû] [COMPAR]/ADJ<POSS><ANP<PLUR>><CAS<DEL>>
SFX G 0 bbjééire/D [áéiíóõúû] [COMPAR]/ADJ<POSS><ANP<PLUR>><CAS<SBL>>
SFX G 0 bbjééinél/D [áéiíóõúû] [COMPAR]/ADJ<POSS><ANP<PLUR>><CAS<ADE>>
SFX G 0 bbjééinek/D [áéiíóõúû] [COMPAR]/ADJ<POSS><ANP<PLUR>><CAS<DAT>>
SFX G 0 bbjééin/D [áéiíóõúû] [COMPAR]/ADJ<POSS><ANP<PLUR>><CAS<SUE>>
SFX G 0 bbjééiig/D [áéiíóõúû] [COMPAR]/ADJ<POSS><ANP<PLUR>><CAS<TER>>
SFX G 0 bbjééihez/D [áéiíóõúû] [COMPAR]/ADJ<POSS><ANP<PLUR>><CAS<ALL>>
SFX G 0 bbjééig/D [áéiíóõúû] [COMPAR]/ADJ<POSS><ANP><CAS<TER>>
SFX G 0 bbjééibõl/D [áéiíóõúû] [COMPAR]/ADJ<POSS><ANP<PLUR>><CAS<ELA>>
SFX G 0 bbjééiben/D [áéiíóõúû] [COMPAR]/ADJ<POSS><ANP<PLUR>><CAS<INE>>
SFX G 0 bbjééibe/D [áéiíóõúû] [COMPAR]/ADJ<POSS><ANP<PLUR>><CAS<ILL>>
SFX G   0    bbjééi       [áéiíóõúû]                [COMPAR]/ADJ<POSS><ANP<PLUR>>
SFX G 0 bbjééhez/D [áéiíóõúû] [COMPAR]/ADJ<POSS><ANP><CAS<ALL>>
SFX G 0 bbjéébõl/D [áéiíóõúû] [COMPAR]/ADJ<POSS><ANP><CAS<ELA>>
SFX G 0 bbjéében/D [áéiíóõúû] [COMPAR]/ADJ<POSS><ANP><CAS<INE>>
SFX G 0 bbjéébe/D [áéiíóõúû] [COMPAR]/ADJ<POSS><ANP><CAS<ILL>>
SFX G 0 bbjéé/D [áéiíóõúû] [COMPAR]/ADJ<POSS><ANP>
SFX G 0 bbjévé/D [áéiíóõúû] [COMPAR]/ADJ<POSS><CAS<TRA>>
SFX G 0 bbjével/D [áéiíóõúû] [COMPAR]/ADJ<POSS><CAS<INS>>
SFX G 0 bbjétõl/D [áéiíóõúû] [COMPAR]/ADJ<POSS><CAS<ABL>>
SFX G 0 bbjét/D [áéiíóõúû] [COMPAR]/ADJ<POSS><CAS<ACC>>
SFX G 0 bbjérõl/D [áéiíóõúû] [COMPAR]/ADJ<POSS><CAS<DEL>>
SFX G 0 bbjére/D [áéiíóõúû] [COMPAR]/ADJ<POSS><CAS<SBL>>
SFX G 0 bbjénél/D [áéiíóõúû] [COMPAR]/ADJ<POSS><CAS<ADE>>
SFX G 0 bbjének/D [áéiíóõúû] [COMPAR]/ADJ<POSS><CAS<DAT>>
SFX G 0 bbjén/D [áéiíóõúû] [COMPAR]/ADJ<POSS><CAS<SUE>>
SFX G 0 bbjéig/D [áéiíóõúû] [COMPAR]/ADJ<POSS><CAS<TER>>
SFX G 0 bbjéhez/D [áéiíóõúû] [COMPAR]/ADJ<POSS><CAS<ALL>>
SFX G 0 bbjébõl/D [áéiíóõúû] [COMPAR]/ADJ<POSS><CAS<ELA>>
SFX G 0 bbjében/D [áéiíóõúû] [COMPAR]/ADJ<POSS><CAS<INE>>
SFX G 0 bbjébe/D [áéiíóõúû] [COMPAR]/ADJ<POSS><CAS<ILL>>
SFX G 0 bbjeként/D [áéiíóõúû] [COMPAR]/ADJ<POSS><CAS<FOR>>
SFX G 0 bbjekor/D [áéiíóõúû] [COMPAR]/ADJ<POSS><CAS<TEM>>
SFX G 0 bbjeiül/D [áéiíóõúû] [COMPAR]/ADJ<PLUR><POSS><CAS<ESS>>
SFX G 0 bbjeiéül/D [áéiíóõúû] [COMPAR]/ADJ<PLUR><POSS><ANP><CAS<ESS>>
SFX G 0 bbjeiéért/D [áéiíóõúû] [COMPAR]/ADJ<PLUR><POSS><ANP><CAS<CAU>>
SFX G 0 bbjeiévé/D [áéiíóõúû] [COMPAR]/ADJ<PLUR><POSS><ANP><CAS<TRA>>
SFX G 0 bbjeiével/D [áéiíóõúû] [COMPAR]/ADJ<PLUR><POSS><ANP><CAS<INS>>
SFX G 0 bbjeiétõl/D [áéiíóõúû] [COMPAR]/ADJ<PLUR><POSS><ANP><CAS<ABL>>
SFX G 0 bbjeiét/D [áéiíóõúû] [COMPAR]/ADJ<PLUR><POSS><ANP><CAS<ACC>>
SFX G 0 bbjeiérõl/D [áéiíóõúû] [COMPAR]/ADJ<PLUR><POSS><ANP><CAS<DEL>>
SFX G 0 bbjeiért/D [áéiíóõúû] [COMPAR]/ADJ<PLUR><POSS><CAS<CAU>>
SFX G 0 bbjeiére/D [áéiíóõúû] [COMPAR]/ADJ<PLUR><POSS><ANP><CAS<SBL>>
SFX G 0 bbjeiénél/D [áéiíóõúû] [COMPAR]/ADJ<PLUR><POSS><ANP><CAS<ADE>>
SFX G 0 bbjeiének/D [áéiíóõúû] [COMPAR]/ADJ<PLUR><POSS><ANP><CAS<DAT>>
SFX G 0 bbjeién/D [áéiíóõúû] [COMPAR]/ADJ<PLUR><POSS><ANP><CAS<SUE>>
SFX G 0 bbjeiéiül/D [áéiíóõúû] [COMPAR]/ADJ<PLUR><POSS><ANP<PLUR>><CAS<ESS>>
SFX G 0 bbjeiéiért/D [áéiíóõúû] [COMPAR]/ADJ<PLUR><POSS><ANP<PLUR>><CAS<CAU>>
SFX G 0 bbjeiéivé/D [áéiíóõúû] [COMPAR]/ADJ<PLUR><POSS><ANP<PLUR>><CAS<TRA>>
SFX G 0 bbjeiéivel/D [áéiíóõúû] [COMPAR]/ADJ<PLUR><POSS><ANP<PLUR>><CAS<INS>>
SFX G 0 bbjeiéitõl/D [áéiíóõúû] [COMPAR]/ADJ<PLUR><POSS><ANP<PLUR>><CAS<ABL>>
SFX G 0 bbjeiéit/D [áéiíóõúû] [COMPAR]/ADJ<PLUR><POSS><ANP<PLUR>><CAS<ACC>>
SFX G 0 bbjeiéirõl/D [áéiíóõúû] [COMPAR]/ADJ<PLUR><POSS><ANP<PLUR>><CAS<DEL>>
SFX G 0 bbjeiéire/D [áéiíóõúû] [COMPAR]/ADJ<PLUR><POSS><ANP<PLUR>><CAS<SBL>>
SFX G 0 bbjeiéinél/D [áéiíóõúû] [COMPAR]/ADJ<PLUR><POSS><ANP<PLUR>><CAS<ADE>>
SFX G 0 bbjeiéinek/D [áéiíóõúû] [COMPAR]/ADJ<PLUR><POSS><ANP<PLUR>><CAS<DAT>>
SFX G 0 bbjeiéin/D [áéiíóõúû] [COMPAR]/ADJ<PLUR><POSS><ANP<PLUR>><CAS<SUE>>
SFX G 0 bbjeiéiig/D [áéiíóõúû] [COMPAR]/ADJ<PLUR><POSS><ANP<PLUR>><CAS<TER>>
SFX G 0 bbjeiéihez/D [áéiíóõúû] [COMPAR]/ADJ<PLUR><POSS><ANP<PLUR>><CAS<ALL>>
SFX G 0 bbjeiéig/D [áéiíóõúû] [COMPAR]/ADJ<PLUR><POSS><ANP><CAS<TER>>
SFX G 0 bbjeiéibõl/D [áéiíóõúû] [COMPAR]/ADJ<PLUR><POSS><ANP<PLUR>><CAS<ELA>>
SFX G 0 bbjeiéiben/D [áéiíóõúû] [COMPAR]/ADJ<PLUR><POSS><ANP<PLUR>><CAS<INE>>
SFX G 0 bbjeiéibe/D [áéiíóõúû] [COMPAR]/ADJ<PLUR><POSS><ANP<PLUR>><CAS<ILL>>
SFX G   0    bbjeiéi      [áéiíóõúû]                [COMPAR]/ADJ<PLUR><POSS><ANP<PLUR>>
SFX G 0 bbjeiéhez/D [áéiíóõúû] [COMPAR]/ADJ<PLUR><POSS><ANP><CAS<ALL>>
SFX G 0 bbjeiébõl/D [áéiíóõúû] [COMPAR]/ADJ<PLUR><POSS><ANP><CAS<ELA>>
SFX G 0 bbjeiében/D [áéiíóõúû] [COMPAR]/ADJ<PLUR><POSS><ANP><CAS<INE>>
SFX G 0 bbjeiébe/D [áéiíóõúû] [COMPAR]/ADJ<PLUR><POSS><ANP><CAS<ILL>>
SFX G 0 bbjeié/D [áéiíóõúû] [COMPAR]/ADJ<PLUR><POSS><ANP>
SFX G 0 bbjeivé/D [áéiíóõúû] [COMPAR]/ADJ<PLUR><POSS><CAS<TRA>>
SFX G 0 bbjeivel/D [áéiíóõúû] [COMPAR]/ADJ<PLUR><POSS><CAS<INS>>
SFX G 0 bbjeitõl/D [áéiíóõúû] [COMPAR]/ADJ<PLUR><POSS><CAS<ABL>>
SFX G 0 bbjeit/D [áéiíóõúû] [COMPAR]/ADJ<PLUR><POSS><CAS<ACC>>
SFX G 0 bbjeirõl/D [áéiíóõúû] [COMPAR]/ADJ<PLUR><POSS><CAS<DEL>>
SFX G 0 bbjeire/D [áéiíóõúû] [COMPAR]/ADJ<PLUR><POSS><CAS<SBL>>
SFX G 0 bbjeinél/D [áéiíóõúû] [COMPAR]/ADJ<PLUR><POSS><CAS<ADE>>
SFX G 0 bbjeinkül/D [áéiíóõúû] [COMPAR]/ADJ<PLUR><POSS<1><PLUR>><CAS<ESS>>
SFX G 0 bbjeinkéül/D [áéiíóõúû] [COMPAR]/ADJ<PLUR><POSS<1><PLUR>><ANP><CAS<ESS>>
SFX G 0 bbjeinkéért/D [áéiíóõúû] [COMPAR]/ADJ<PLUR><POSS<1><PLUR>><ANP><CAS<CAU>>
SFX G 0 bbjeinkévé/D [áéiíóõúû] [COMPAR]/ADJ<PLUR><POSS<1><PLUR>><ANP><CAS<TRA>>
SFX G 0 bbjeinkével/D [áéiíóõúû] [COMPAR]/ADJ<PLUR><POSS<1><PLUR>><ANP><CAS<INS>>
SFX G 0 bbjeinkétõl/D [áéiíóõúû] [COMPAR]/ADJ<PLUR><POSS<1><PLUR>><ANP><CAS<ABL>>
SFX G 0 bbjeinkét/D [áéiíóõúû] [COMPAR]/ADJ<PLUR><POSS<1><PLUR>><ANP><CAS<ACC>>
SFX G 0 bbjeinkérõl/D [áéiíóõúû] [COMPAR]/ADJ<PLUR><POSS<1><PLUR>><ANP><CAS<DEL>>
SFX G 0 bbjeinkért/D [áéiíóõúû] [COMPAR]/ADJ<PLUR><POSS<1><PLUR>><CAS<CAU>>
SFX G 0 bbjeinkére/D [áéiíóõúû] [COMPAR]/ADJ<PLUR><POSS<1><PLUR>><ANP><CAS<SBL>>
SFX G 0 bbjeinkénél/D [áéiíóõúû] [COMPAR]/ADJ<PLUR><POSS<1><PLUR>><ANP><CAS<ADE>>
SFX G 0 bbjeinkének/D [áéiíóõúû] [COMPAR]/ADJ<PLUR><POSS<1><PLUR>><ANP><CAS<DAT>>
SFX G 0 bbjeinkén/D [áéiíóõúû] [COMPAR]/ADJ<PLUR><POSS<1><PLUR>><ANP><CAS<SUE>>
SFX G 0 bbjeinkéiül/D [áéiíóõúû] [COMPAR]/ADJ<PLUR><POSS<1><PLUR>><ANP<PLUR>><CAS<ESS>>
SFX G 0 bbjeinkéiért/D [áéiíóõúû] [COMPAR]/ADJ<PLUR><POSS<1><PLUR>><ANP<PLUR>><CAS<CAU>>
SFX G 0 bbjeinkéivé/D [áéiíóõúû] [COMPAR]/ADJ<PLUR><POSS<1><PLUR>><ANP<PLUR>><CAS<TRA>>
SFX G 0 bbjeinkéivel/D [áéiíóõúû] [COMPAR]/ADJ<PLUR><POSS<1><PLUR>><ANP<PLUR>><CAS<INS>>
SFX G 0 bbjeinkéitõl/D [áéiíóõúû] [COMPAR]/ADJ<PLUR><POSS<1><PLUR>><ANP<PLUR>><CAS<ABL>>
SFX G 0 bbjeinkéit/D [áéiíóõúû] [COMPAR]/ADJ<PLUR><POSS<1><PLUR>><ANP<PLUR>><CAS<ACC>>
SFX G 0 bbjeinkéirõl/D [áéiíóõúû] [COMPAR]/ADJ<PLUR><POSS<1><PLUR>><ANP<PLUR>><CAS<DEL>>
SFX G 0 bbjeinkéire/D [áéiíóõúû] [COMPAR]/ADJ<PLUR><POSS<1><PLUR>><ANP<PLUR>><CAS<SBL>>
SFX G 0 bbjeinkéinél/D [áéiíóõúû] [COMPAR]/ADJ<PLUR><POSS<1><PLUR>><ANP<PLUR>><CAS<ADE>>
SFX G 0 bbjeinkéinek/D [áéiíóõúû] [COMPAR]/ADJ<PLUR><POSS<1><PLUR>><ANP<PLUR>><CAS<DAT>>
SFX G 0 bbjeinkéin/D [áéiíóõúû] [COMPAR]/ADJ<PLUR><POSS<1><PLUR>><ANP<PLUR>><CAS<SUE>>
SFX G 0 bbjeinkéiig/D [áéiíóõúû] [COMPAR]/ADJ<PLUR><POSS<1><PLUR>><ANP<PLUR>><CAS<TER>>
SFX G 0 bbjeinkéihez/D [áéiíóõúû] [COMPAR]/ADJ<PLUR><POSS<1><PLUR>><ANP<PLUR>><CAS<ALL>>
SFX G 0 bbjeinkéig/D [áéiíóõúû] [COMPAR]/ADJ<PLUR><POSS<1><PLUR>><ANP><CAS<TER>>
SFX G 0 bbjeinkéibõl/D [áéiíóõúû] [COMPAR]/ADJ<PLUR><POSS<1><PLUR>><ANP<PLUR>><CAS<ELA>>
SFX G 0 bbjeinkéiben/D [áéiíóõúû] [COMPAR]/ADJ<PLUR><POSS<1><PLUR>><ANP<PLUR>><CAS<INE>>
SFX G 0 bbjeinkéibe/D [áéiíóõúû] [COMPAR]/ADJ<PLUR><POSS<1><PLUR>><ANP<PLUR>><CAS<ILL>>
SFX G   0    bbjeinkéi    [áéiíóõúû]                [COMPAR]/ADJ<PLUR><POSS<1><PLUR>><ANP<PLUR>>
SFX G 0 bbjeinkéhez/D [áéiíóõúû] [COMPAR]/ADJ<PLUR><POSS<1><PLUR>><ANP><CAS<ALL>>
SFX G 0 bbjeinkébõl/D [áéiíóõúû] [COMPAR]/ADJ<PLUR><POSS<1><PLUR>><ANP><CAS<ELA>>
SFX G 0 bbjeinkében/D [áéiíóõúû] [COMPAR]/ADJ<PLUR><POSS<1><PLUR>><ANP><CAS<INE>>
SFX G 0 bbjeinkébe/D [áéiíóõúû] [COMPAR]/ADJ<PLUR><POSS<1><PLUR>><ANP><CAS<ILL>>
SFX G 0 bbjeinké/D [áéiíóõúû] [COMPAR]/ADJ<PLUR><POSS<1><PLUR>><ANP>
SFX G 0 bbjeinktõl/D [áéiíóõúû] [COMPAR]/ADJ<PLUR><POSS<1><PLUR>><CAS<ABL>>
SFX G 0 bbjeinkrõl/D [áéiíóõúû] [COMPAR]/ADJ<PLUR><POSS<1><PLUR>><CAS<DEL>>
SFX G 0 bbjeinkre/D [áéiíóõúû] [COMPAR]/ADJ<PLUR><POSS<1><PLUR>><CAS<SBL>>
SFX G 0 bbjeinknél/D [áéiíóõúû] [COMPAR]/ADJ<PLUR><POSS<1><PLUR>><CAS<ADE>>
SFX G 0 bbjeinknek/D [áéiíóõúû] [COMPAR]/ADJ<PLUR><POSS<1><PLUR>><CAS<DAT>>
SFX G 0 bbjeinkként/D [áéiíóõúû] [COMPAR]/ADJ<PLUR><POSS<1><PLUR>><CAS<FOR>>
SFX G 0 bbjeinkké/D [áéiíóõúû] [COMPAR]/ADJ<PLUR><POSS<1><PLUR>><CAS<TRA>>
SFX G 0 bbjeinkkor/D [áéiíóõúû] [COMPAR]/ADJ<PLUR><POSS<1><PLUR>><CAS<TEM>>
SFX G 0 bbjeinkkel/D [áéiíóõúû] [COMPAR]/ADJ<PLUR><POSS<1><PLUR>><CAS<INS>>
SFX G 0 bbjeinkig/D [áéiíóõúû] [COMPAR]/ADJ<PLUR><POSS<1><PLUR>><CAS<TER>>
SFX G 0 bbjeinkhez/D [áéiíóõúû] [COMPAR]/ADJ<PLUR><POSS<1><PLUR>><CAS<ALL>>
SFX G 0 bbjeinket/D [áéiíóõúû] [COMPAR]/ADJ<PLUR><POSS<1><PLUR>><CAS<ACC>>
SFX G 0 bbjeinken/D [áéiíóõúû] [COMPAR]/ADJ<PLUR><POSS<1><PLUR>><CAS<SUE>>
SFX G 0 bbjeinkbõl/D [áéiíóõúû] [COMPAR]/ADJ<PLUR><POSS<1><PLUR>><CAS<ELA>>
SFX G 0 bbjeinkben/D [áéiíóõúû] [COMPAR]/ADJ<PLUR><POSS<1><PLUR>><CAS<INE>>
SFX G 0 bbjeinkbe/D [áéiíóõúû] [COMPAR]/ADJ<PLUR><POSS<1><PLUR>><CAS<ILL>>
SFX G 0 bbjeink/D [áéiíóõúû] [COMPAR]/ADJ<PLUR><POSS<1><PLUR>>
SFX G 0 bbjeinek/D [áéiíóõúû] [COMPAR]/ADJ<PLUR><POSS><CAS<DAT>>
SFX G 0 bbjein/D [áéiíóõúû] [COMPAR]/ADJ<PLUR><POSS><CAS<SUE>>
SFX G 0 bbjeiként/D [áéiíóõúû] [COMPAR]/ADJ<PLUR><POSS><CAS<FOR>>
SFX G 0 bbjeikor/D [áéiíóõúû] [COMPAR]/ADJ<PLUR><POSS><CAS<TEM>>
SFX G 0 bbjeiig/D [áéiíóõúû] [COMPAR]/ADJ<PLUR><POSS><CAS<TER>>
SFX G 0 bbjeihez/D [áéiíóõúû] [COMPAR]/ADJ<PLUR><POSS><CAS<ALL>>
SFX G 0 bbjeibõl/D [áéiíóõúû] [COMPAR]/ADJ<PLUR><POSS><CAS<ELA>>
SFX G 0 bbjeiben/D [áéiíóõúû] [COMPAR]/ADJ<PLUR><POSS><CAS<INE>>
SFX G 0 bbjeibe/D [áéiíóõúû] [COMPAR]/ADJ<PLUR><POSS><CAS<ILL>>
SFX G 0 bbjei/D [áéiíóõúû] [COMPAR]/ADJ<PLUR><POSS>
SFX G 0 bbje/D [áéiíóõúû] [COMPAR]/ADJ<POSS>
SFX G 0 bbikül/D [áéiíóõúû] [DESIGNATE]/ADJ<CAS<ESS>>
SFX G 0 bbikéül/D [áéiíóõúû] [DESIGNATE]/ADJ<ANP><CAS<ESS>>
SFX G 0 bbikéért/D [áéiíóõúû] [DESIGNATE]/ADJ<ANP><CAS<CAU>>
SFX G 0 bbikévé/D [áéiíóõúû] [DESIGNATE]/ADJ<ANP><CAS<TRA>>
SFX G 0 bbikével/D [áéiíóõúû] [DESIGNATE]/ADJ<ANP><CAS<INS>>
SFX G 0 bbikétõl/D [áéiíóõúû] [DESIGNATE]/ADJ<ANP><CAS<ABL>>
SFX G 0 bbikét/D [áéiíóõúû] [DESIGNATE]/ADJ<ANP><CAS<ACC>>
SFX G 0 bbikérõl/D [áéiíóõúû] [DESIGNATE]/ADJ<ANP><CAS<DEL>>
SFX G 0 bbikért/D [áéiíóõúû] [DESIGNATE]/ADJ<CAS<CAU>>
SFX G 0 bbikére/D [áéiíóõúû] [DESIGNATE]/ADJ<ANP><CAS<SBL>>
SFX G 0 bbikénél/D [áéiíóõúû] [DESIGNATE]/ADJ<ANP><CAS<ADE>>
SFX G 0 bbikének/D [áéiíóõúû] [DESIGNATE]/ADJ<ANP><CAS<DAT>>
SFX G 0 bbikén/D [áéiíóõúû] [DESIGNATE]/ADJ<ANP><CAS<SUE>>
SFX G 0 bbikéiül/D [áéiíóõúû] [DESIGNATE]/ADJ<ANP<PLUR>><CAS<ESS>>
SFX G 0 bbikéiért/D [áéiíóõúû] [DESIGNATE]/ADJ<ANP<PLUR>><CAS<CAU>>
SFX G 0 bbikéivé/D [áéiíóõúû] [DESIGNATE]/ADJ<ANP<PLUR>><CAS<TRA>>
SFX G 0 bbikéivel/D [áéiíóõúû] [DESIGNATE]/ADJ<ANP<PLUR>><CAS<INS>>
SFX G 0 bbikéitõl/D [áéiíóõúû] [DESIGNATE]/ADJ<ANP<PLUR>><CAS<ABL>>
SFX G 0 bbikéit/D [áéiíóõúû] [DESIGNATE]/ADJ<ANP<PLUR>><CAS<ACC>>
SFX G 0 bbikéirõl/D [áéiíóõúû] [DESIGNATE]/ADJ<ANP<PLUR>><CAS<DEL>>
SFX G 0 bbikéire/D [áéiíóõúû] [DESIGNATE]/ADJ<ANP<PLUR>><CAS<SBL>>
SFX G 0 bbikéinél/D [áéiíóõúû] [DESIGNATE]/ADJ<ANP<PLUR>><CAS<ADE>>
SFX G 0 bbikéinek/D [áéiíóõúû] [DESIGNATE]/ADJ<ANP<PLUR>><CAS<DAT>>
SFX G 0 bbikéin/D [áéiíóõúû] [DESIGNATE]/ADJ<ANP<PLUR>><CAS<SUE>>
SFX G 0 bbikéiig/D [áéiíóõúû] [DESIGNATE]/ADJ<ANP<PLUR>><CAS<TER>>
SFX G 0 bbikéihez/D [áéiíóõúû] [DESIGNATE]/ADJ<ANP<PLUR>><CAS<ALL>>
SFX G 0 bbikéig/D [áéiíóõúû] [DESIGNATE]/ADJ<ANP><CAS<TER>>
SFX G 0 bbikéibõl/D [áéiíóõúû] [DESIGNATE]/ADJ<ANP<PLUR>><CAS<ELA>>
SFX G 0 bbikéiben/D [áéiíóõúû] [DESIGNATE]/ADJ<ANP<PLUR>><CAS<INE>>
SFX G 0 bbikéibe/D [áéiíóõúû] [DESIGNATE]/ADJ<ANP<PLUR>><CAS<ILL>>
SFX G   0    bbikéi       [áéiíóõúû]                [DESIGNATE]/ADJ<ANP<PLUR>>
SFX G 0 bbikéhez/D [áéiíóõúû] [DESIGNATE]/ADJ<ANP><CAS<ALL>>
SFX G 0 bbikébõl/D [áéiíóõúû] [DESIGNATE]/ADJ<ANP><CAS<ELA>>
SFX G 0 bbikében/D [áéiíóõúû] [DESIGNATE]/ADJ<ANP><CAS<INE>>
SFX G 0 bbikébe/D [áéiíóõúû] [DESIGNATE]/ADJ<ANP><CAS<ILL>>
SFX G 0 bbiké/D [áéiíóõúû] [DESIGNATE]/ADJ<ANP>
SFX G 0 bbiktõl/D [áéiíóõúû] [DESIGNATE]/ADJ<CAS<ABL>>
SFX G 0 bbikrõl/D [áéiíóõúû] [DESIGNATE]/ADJ<CAS<DEL>>
SFX G 0 bbikre/D [áéiíóõúû] [DESIGNATE]/ADJ<CAS<SBL>>
SFX G 0 bbiknél/D [áéiíóõúû] [DESIGNATE]/ADJ<CAS<ADE>>
SFX G 0 bbiknek/D [áéiíóõúû] [DESIGNATE]/ADJ<CAS<DAT>>
SFX G 0 bbikké/D [áéiíóõúû] [DESIGNATE]/ADJ<CAS<TRA>>
SFX G 0 bbikkel/D [áéiíóõúû] [DESIGNATE]/ADJ<CAS<INS>>
SFX G 0 bbikig/D [áéiíóõúû] [DESIGNATE]/ADJ<CAS<TER>>
SFX G 0 bbikhez/D [áéiíóõúû] [DESIGNATE]/ADJ<CAS<ALL>>
SFX G 0 bbiket/D [áéiíóõúû] [DESIGNATE]/ADJ<CAS<ACC>>
SFX G 0 bbiken/D [áéiíóõúû] [DESIGNATE]/ADJ<CAS<SUE>>
SFX G 0 bbikbõl/D [áéiíóõúû] [DESIGNATE]/ADJ<CAS<ELA>>
SFX G 0 bbikben/D [áéiíóõúû] [DESIGNATE]/ADJ<CAS<INE>>
SFX G 0 bbikbe/D [áéiíóõúû] [DESIGNATE]/ADJ<CAS<ILL>>
SFX G 0 bbik/DRT [áéiíóõúû] [DESIGNATE]/ADJ
SFX G 0 bbig/D [áéiíóõúû] [COMPAR]/ADJ<CAS<TER>>
SFX G 0 bbhez/D [áéiíóõúû] [COMPAR]/ADJ<CAS<ALL>>
SFX G 0 bbet/D [áéiíóõúû] [COMPAR]/ADJ<CAS<ACC>>
SFX G 0 bben/D [áéiíóõúû] [COMPAR]/ADJ<CAS<SUE>>
SFX G 0 bben/D [áéiíóõúû] [COMPAR]/ADJ<CAS<INE>>
SFX G 0 bben/D [áéiíóõúû] [COMPAR]/ADJ[MANNER]/ADV
SFX G 0 bbel/D [áéiíóõúû] [COMPAR]/ADJ<CAS<INS>>
SFX G 0 bbekül/D [áéiíóõúû] [COMPAR]/ADJ<PLUR><CAS<ESS>>
SFX G 0 bbekéül/D [áéiíóõúû] [COMPAR]/ADJ<PLUR><ANP><CAS<ESS>>
SFX G 0 bbekéért/D [áéiíóõúû] [COMPAR]/ADJ<PLUR><ANP><CAS<CAU>>
SFX G 0 bbekévé/D [áéiíóõúû] [COMPAR]/ADJ<PLUR><ANP><CAS<TRA>>
SFX G 0 bbekével/D [áéiíóõúû] [COMPAR]/ADJ<PLUR><ANP><CAS<INS>>
SFX G 0 bbekétõl/D [áéiíóõúû] [COMPAR]/ADJ<PLUR><ANP><CAS<ABL>>
SFX G 0 bbekét/D [áéiíóõúû] [COMPAR]/ADJ<PLUR><ANP><CAS<ACC>>
SFX G 0 bbekérõl/D [áéiíóõúû] [COMPAR]/ADJ<PLUR><ANP><CAS<DEL>>
SFX G 0 bbekért/D [áéiíóõúû] [COMPAR]/ADJ<PLUR><CAS<CAU>>
SFX G 0 bbekére/D [áéiíóõúû] [COMPAR]/ADJ<PLUR><ANP><CAS<SBL>>
SFX G 0 bbekénél/D [áéiíóõúû] [COMPAR]/ADJ<PLUR><ANP><CAS<ADE>>
SFX G 0 bbekének/D [áéiíóõúû] [COMPAR]/ADJ<PLUR><ANP><CAS<DAT>>
SFX G 0 bbekén/D [áéiíóõúû] [COMPAR]/ADJ<PLUR><ANP><CAS<SUE>>
SFX G 0 bbekéiül/D [áéiíóõúû] [COMPAR]/ADJ<PLUR><ANP<PLUR>><CAS<ESS>>
SFX G 0 bbekéiért/D [áéiíóõúû] [COMPAR]/ADJ<PLUR><ANP<PLUR>><CAS<CAU>>
SFX G 0 bbekéivé/D [áéiíóõúû] [COMPAR]/ADJ<PLUR><ANP<PLUR>><CAS<TRA>>
SFX G 0 bbekéivel/D [áéiíóõúû] [COMPAR]/ADJ<PLUR><ANP<PLUR>><CAS<INS>>
SFX G 0 bbekéitõl/D [áéiíóõúû] [COMPAR]/ADJ<PLUR><ANP<PLUR>><CAS<ABL>>
SFX G 0 bbekéit/D [áéiíóõúû] [COMPAR]/ADJ<PLUR><ANP<PLUR>><CAS<ACC>>
SFX G 0 bbekéirõl/D [áéiíóõúû] [COMPAR]/ADJ<PLUR><ANP<PLUR>><CAS<DEL>>
SFX G 0 bbekéire/D [áéiíóõúû] [COMPAR]/ADJ<PLUR><ANP<PLUR>><CAS<SBL>>
SFX G 0 bbekéinél/D [áéiíóõúû] [COMPAR]/ADJ<PLUR><ANP<PLUR>><CAS<ADE>>
SFX G 0 bbekéinek/D [áéiíóõúû] [COMPAR]/ADJ<PLUR><ANP<PLUR>><CAS<DAT>>
SFX G 0 bbekéin/D [áéiíóõúû] [COMPAR]/ADJ<PLUR><ANP<PLUR>><CAS<SUE>>
SFX G 0 bbekéiig/D [áéiíóõúû] [COMPAR]/ADJ<PLUR><ANP<PLUR>><CAS<TER>>
SFX G 0 bbekéihez/D [áéiíóõúû] [COMPAR]/ADJ<PLUR><ANP<PLUR>><CAS<ALL>>
SFX G 0 bbekéig/D [áéiíóõúû] [COMPAR]/ADJ<PLUR><ANP><CAS<TER>>
SFX G 0 bbekéibõl/D [áéiíóõúû] [COMPAR]/ADJ<PLUR><ANP<PLUR>><CAS<ELA>>
SFX G 0 bbekéiben/D [áéiíóõúû] [COMPAR]/ADJ<PLUR><ANP<PLUR>><CAS<INE>>
SFX G 0 bbekéibe/D [áéiíóõúû] [COMPAR]/ADJ<PLUR><ANP<PLUR>><CAS<ILL>>
SFX G   0    bbekéi       [áéiíóõúû]                [COMPAR]/ADJ<PLUR><ANP<PLUR>>
SFX G 0 bbekéhez/D [áéiíóõúû] [COMPAR]/ADJ<PLUR><ANP><CAS<ALL>>
SFX G 0 bbekébõl/D [áéiíóõúû] [COMPAR]/ADJ<PLUR><ANP><CAS<ELA>>
SFX G 0 bbekében/D [áéiíóõúû] [COMPAR]/ADJ<PLUR><ANP><CAS<INE>>
SFX G 0 bbekébe/D [áéiíóõúû] [COMPAR]/ADJ<PLUR><ANP><CAS<ILL>>
SFX G 0 bbeké/D [áéiíóõúû] [COMPAR]/ADJ<PLUR><ANP>
SFX G 0 bbektõl/D [áéiíóõúû] [COMPAR]/ADJ<PLUR><CAS<ABL>>
SFX G 0 bbekrõl/D [áéiíóõúû] [COMPAR]/ADJ<PLUR><CAS<DEL>>
SFX G 0 bbekre/D [áéiíóõúû] [COMPAR]/ADJ<PLUR><CAS<SBL>>
SFX G 0 bbeknél/D [áéiíóõúû] [COMPAR]/ADJ<PLUR><CAS<ADE>>
SFX G 0 bbeknek/D [áéiíóõúû] [COMPAR]/ADJ<PLUR><CAS<DAT>>
SFX G 0 bbekké/D [áéiíóõúû] [COMPAR]/ADJ<PLUR><CAS<TRA>>
SFX G 0 bbekkel/D [áéiíóõúû] [COMPAR]/ADJ<PLUR><CAS<INS>>
SFX G 0 bbekig/D [áéiíóõúû] [COMPAR]/ADJ<PLUR><CAS<TER>>
SFX G 0 bbekhez/D [áéiíóõúû] [COMPAR]/ADJ<PLUR><CAS<ALL>>
SFX G 0 bbeket/D [áéiíóõúû] [COMPAR]/ADJ<PLUR><CAS<ACC>>
SFX G 0 bbeken/D [áéiíóõúû] [COMPAR]/ADJ<PLUR><CAS<SUE>>
SFX G 0 bbekbõl/D [áéiíóõúû] [COMPAR]/ADJ<PLUR><CAS<ELA>>
SFX G 0 bbekben/D [áéiíóõúû] [COMPAR]/ADJ<PLUR><CAS<INE>>
SFX G 0 bbekbe/D [áéiíóõúû] [COMPAR]/ADJ<PLUR><CAS<ILL>>
SFX G 0 bbek/D [áéiíóõúû] [COMPAR]/ADJ<PLUR>
SFX G 0 bbe/D [áéiíóõúû] [COMPAR]/ADJ<CAS<ILL>>
SFX G 0 bb/D [áéiíóõúû] [COMPAR]/ADJ
SFX F Y 948
SFX F   a    án           a                         [MANNER]/ADV
SFX F a ábból/D a [COMPAR]/ADJ<CAS<ELA>>
SFX F a ábbéért/D a [COMPAR]/ADJ<ANP><CAS<CAU>>
SFX F a ábbévá/D a [COMPAR]/ADJ<ANP><CAS<TRA>>
SFX F a ábbéval/D a [COMPAR]/ADJ<ANP><CAS<INS>>
SFX F a ábbéul/D a [COMPAR]/ADJ<ANP><CAS<ESS>>
SFX F a ábbétól/D a [COMPAR]/ADJ<ANP><CAS<ABL>>
SFX F a ábbét/D a [COMPAR]/ADJ<ANP><CAS<ACC>>
SFX F a ábbéról/D a [COMPAR]/ADJ<ANP><CAS<DEL>>
SFX F a ábbért/D a [COMPAR]/ADJ<CAS<CAU>>
SFX F a ábbéra/D a [COMPAR]/ADJ<ANP><CAS<SBL>>
SFX F a ábbénál/D a [COMPAR]/ADJ<ANP><CAS<ADE>>
SFX F a ábbénak/D a [COMPAR]/ADJ<ANP><CAS<DAT>>
SFX F a ábbén/D a [COMPAR]/ADJ<ANP><CAS<SUE>>
SFX F a ábbéig/D a [COMPAR]/ADJ<ANP><CAS<TER>>
SFX F a ábbéhoz/D a [COMPAR]/ADJ<ANP><CAS<ALL>>
SFX F a ábbéból/D a [COMPAR]/ADJ<ANP><CAS<ELA>>
SFX F a ábbéban/D a [COMPAR]/ADJ<ANP><CAS<INE>>
SFX F a ábbéba/D a [COMPAR]/ADJ<ANP><CAS<ILL>>
SFX F a ábbé/D a [COMPAR]/ADJ<ANP>
SFX F a ábbá/D a [COMPAR]/ADJ<CAS<TRA>>
SFX F a ábbul/D a [COMPAR]/ADJ[MANNER]/ADV
SFX F a ábbtól/D a [COMPAR]/ADJ<CAS<ABL>>
SFX F a ábbról/D a [COMPAR]/ADJ<CAS<DEL>>
SFX F a ábbra/D a [COMPAR]/ADJ<CAS<SBL>>
SFX F a ábbon/D a [COMPAR]/ADJ<CAS<SUE>>
SFX F a ábbnál/D a [COMPAR]/ADJ<CAS<ADE>>
SFX F a ábbnak/D a [COMPAR]/ADJ<CAS<DAT>>
SFX F a ábbként/D a [COMPAR]/ADJ<CAS<FOR>>
SFX F a ábbjáéért/D a [COMPAR]/ADJ<POSS><ANP><CAS<CAU>>
SFX F a ábbjáévá/D a [COMPAR]/ADJ<POSS><ANP><CAS<TRA>>
SFX F a ábbjáéval/D a [COMPAR]/ADJ<POSS><ANP><CAS<INS>>
SFX F a ábbjáéul/D a [COMPAR]/ADJ<POSS><ANP><CAS<ESS>>
SFX F a ábbjáétól/D a [COMPAR]/ADJ<POSS><ANP><CAS<ABL>>
SFX F a ábbjáét/D a [COMPAR]/ADJ<POSS><ANP><CAS<ACC>>
SFX F a ábbjáéról/D a [COMPAR]/ADJ<POSS><ANP><CAS<DEL>>
SFX F a ábbjáért/D a [COMPAR]/ADJ<POSS><CAS<CAU>>
SFX F a ábbjáéra/D a [COMPAR]/ADJ<POSS><ANP><CAS<SBL>>
SFX F a ábbjáénál/D a [COMPAR]/ADJ<POSS><ANP><CAS<ADE>>
SFX F a ábbjáénak/D a [COMPAR]/ADJ<POSS><ANP><CAS<DAT>>
SFX F a ábbjáén/D a [COMPAR]/ADJ<POSS><ANP><CAS<SUE>>
SFX F a ábbjáéiért/D a [COMPAR]/ADJ<POSS><ANP<PLUR>><CAS<CAU>>
SFX F a ábbjáéivá/D a [COMPAR]/ADJ<POSS><ANP<PLUR>><CAS<TRA>>
SFX F a ábbjáéival/D a [COMPAR]/ADJ<POSS><ANP<PLUR>><CAS<INS>>
SFX F a ábbjáéiul/D a [COMPAR]/ADJ<POSS><ANP<PLUR>><CAS<ESS>>
SFX F a ábbjáéitól/D a [COMPAR]/ADJ<POSS><ANP<PLUR>><CAS<ABL>>
SFX F a ábbjáéit/D a [COMPAR]/ADJ<POSS><ANP<PLUR>><CAS<ACC>>
SFX F a ábbjáéiról/D a [COMPAR]/ADJ<POSS><ANP<PLUR>><CAS<DEL>>
SFX F a ábbjáéira/D a [COMPAR]/ADJ<POSS><ANP<PLUR>><CAS<SBL>>
SFX F a ábbjáéinál/D a [COMPAR]/ADJ<POSS><ANP<PLUR>><CAS<ADE>>
SFX F a ábbjáéinak/D a [COMPAR]/ADJ<POSS><ANP<PLUR>><CAS<DAT>>
SFX F a ábbjáéin/D a [COMPAR]/ADJ<POSS><ANP<PLUR>><CAS<SUE>>
SFX F a ábbjáéiig/D a [COMPAR]/ADJ<POSS><ANP<PLUR>><CAS<TER>>
SFX F a ábbjáéihoz/D a [COMPAR]/ADJ<POSS><ANP<PLUR>><CAS<ALL>>
SFX F a ábbjáéig/D a [COMPAR]/ADJ<POSS><ANP><CAS<TER>>
SFX F a ábbjáéiból/D a [COMPAR]/ADJ<POSS><ANP<PLUR>><CAS<ELA>>
SFX F a ábbjáéiban/D a [COMPAR]/ADJ<POSS><ANP<PLUR>><CAS<INE>>
SFX F a ábbjáéiba/D a [COMPAR]/ADJ<POSS><ANP<PLUR>><CAS<ILL>>
SFX F   a    ábbjáéi      a                         [COMPAR]/ADJ<POSS><ANP<PLUR>>
SFX F a ábbjáéhoz/D a [COMPAR]/ADJ<POSS><ANP><CAS<ALL>>
SFX F a ábbjáéból/D a [COMPAR]/ADJ<POSS><ANP><CAS<ELA>>
SFX F a ábbjáéban/D a [COMPAR]/ADJ<POSS><ANP><CAS<INE>>
SFX F a ábbjáéba/D a [COMPAR]/ADJ<POSS><ANP><CAS<ILL>>
SFX F a ábbjáé/D a [COMPAR]/ADJ<POSS><ANP>
SFX F a ábbjává/D a [COMPAR]/ADJ<POSS><CAS<TRA>>
SFX F a ábbjával/D a [COMPAR]/ADJ<POSS><CAS<INS>>
SFX F a ábbjául/D a [COMPAR]/ADJ<POSS><CAS<ESS>>
SFX F a ábbjától/D a [COMPAR]/ADJ<POSS><CAS<ABL>>
SFX F a ábbját/D a [COMPAR]/ADJ<POSS><CAS<ACC>>
SFX F a ábbjáról/D a [COMPAR]/ADJ<POSS><CAS<DEL>>
SFX F a ábbjára/D a [COMPAR]/ADJ<POSS><CAS<SBL>>
SFX F a ábbjánál/D a [COMPAR]/ADJ<POSS><CAS<ADE>>
SFX F a ábbjának/D a [COMPAR]/ADJ<POSS><CAS<DAT>>
SFX F a ábbján/D a [COMPAR]/ADJ<POSS><CAS<SUE>>
SFX F a ábbjáig/D a [COMPAR]/ADJ<POSS><CAS<TER>>
SFX F a ábbjához/D a [COMPAR]/ADJ<POSS><CAS<ALL>>
SFX F a ábbjából/D a [COMPAR]/ADJ<POSS><CAS<ELA>>
SFX F a ábbjában/D a [COMPAR]/ADJ<POSS><CAS<INE>>
SFX F a ábbjába/D a [COMPAR]/ADJ<POSS><CAS<ILL>>
SFX F a ábbjaként/D a [COMPAR]/ADJ<POSS><CAS<FOR>>
SFX F a ábbjakor/D a [COMPAR]/ADJ<POSS><CAS<TEM>>
SFX F a ábbjaiéért/D a [COMPAR]/ADJ<PLUR><POSS><ANP><CAS<CAU>>
SFX F a ábbjaiévá/D a [COMPAR]/ADJ<PLUR><POSS><ANP><CAS<TRA>>
SFX F a ábbjaiéval/D a [COMPAR]/ADJ<PLUR><POSS><ANP><CAS<INS>>
SFX F a ábbjaiéul/D a [COMPAR]/ADJ<PLUR><POSS><ANP><CAS<ESS>>
SFX F a ábbjaiétól/D a [COMPAR]/ADJ<PLUR><POSS><ANP><CAS<ABL>>
SFX F a ábbjaiét/D a [COMPAR]/ADJ<PLUR><POSS><ANP><CAS<ACC>>
SFX F a ábbjaiéról/D a [COMPAR]/ADJ<PLUR><POSS><ANP><CAS<DEL>>
SFX F a ábbjaiért/D a [COMPAR]/ADJ<PLUR><POSS><CAS<CAU>>
SFX F a ábbjaiéra/D a [COMPAR]/ADJ<PLUR><POSS><ANP><CAS<SBL>>
SFX F a ábbjaiénál/D a [COMPAR]/ADJ<PLUR><POSS><ANP><CAS<ADE>>
SFX F a ábbjaiénak/D a [COMPAR]/ADJ<PLUR><POSS><ANP><CAS<DAT>>
SFX F a ábbjaién/D a [COMPAR]/ADJ<PLUR><POSS><ANP><CAS<SUE>>
SFX F a ábbjaiéiért/D a [COMPAR]/ADJ<PLUR><POSS><ANP<PLUR>><CAS<CAU>>
SFX F a ábbjaiéivá/D a [COMPAR]/ADJ<PLUR><POSS><ANP<PLUR>><CAS<TRA>>
SFX F a ábbjaiéival/D a [COMPAR]/ADJ<PLUR><POSS><ANP<PLUR>><CAS<INS>>
SFX F a ábbjaiéiul/D a [COMPAR]/ADJ<PLUR><POSS><ANP<PLUR>><CAS<ESS>>
SFX F a ábbjaiéitól/D a [COMPAR]/ADJ<PLUR><POSS><ANP<PLUR>><CAS<ABL>>
SFX F a ábbjaiéit/D a [COMPAR]/ADJ<PLUR><POSS><ANP<PLUR>><CAS<ACC>>
SFX F a ábbjaiéiról/D a [COMPAR]/ADJ<PLUR><POSS><ANP<PLUR>><CAS<DEL>>
SFX F a ábbjaiéira/D a [COMPAR]/ADJ<PLUR><POSS><ANP<PLUR>><CAS<SBL>>
SFX F a ábbjaiéinál/D a [COMPAR]/ADJ<PLUR><POSS><ANP<PLUR>><CAS<ADE>>
SFX F a ábbjaiéinak/D a [COMPAR]/ADJ<PLUR><POSS><ANP<PLUR>><CAS<DAT>>
SFX F a ábbjaiéin/D a [COMPAR]/ADJ<PLUR><POSS><ANP<PLUR>><CAS<SUE>>
SFX F a ábbjaiéiig/D a [COMPAR]/ADJ<PLUR><POSS><ANP<PLUR>><CAS<TER>>
SFX F a ábbjaiéihoz/D a [COMPAR]/ADJ<PLUR><POSS><ANP<PLUR>><CAS<ALL>>
SFX F a ábbjaiéig/D a [COMPAR]/ADJ<PLUR><POSS><ANP><CAS<TER>>
SFX F a ábbjaiéiból/D a [COMPAR]/ADJ<PLUR><POSS><ANP<PLUR>><CAS<ELA>>
SFX F a ábbjaiéiban/D a [COMPAR]/ADJ<PLUR><POSS><ANP<PLUR>><CAS<INE>>
SFX F a ábbjaiéiba/D a [COMPAR]/ADJ<PLUR><POSS><ANP<PLUR>><CAS<ILL>>
SFX F   a    ábbjaiéi     a                         [COMPAR]/ADJ<PLUR><POSS><ANP<PLUR>>
SFX F a ábbjaiéhoz/D a [COMPAR]/ADJ<PLUR><POSS><ANP><CAS<ALL>>
SFX F a ábbjaiéból/D a [COMPAR]/ADJ<PLUR><POSS><ANP><CAS<ELA>>
SFX F a ábbjaiéban/D a [COMPAR]/ADJ<PLUR><POSS><ANP><CAS<INE>>
SFX F a ábbjaiéba/D a [COMPAR]/ADJ<PLUR><POSS><ANP><CAS<ILL>>
SFX F a ábbjaié/D a [COMPAR]/ADJ<PLUR><POSS><ANP>
SFX F a ábbjaivá/D a [COMPAR]/ADJ<PLUR><POSS><CAS<TRA>>
SFX F a ábbjaival/D a [COMPAR]/ADJ<PLUR><POSS><CAS<INS>>
SFX F a ábbjaiul/D a [COMPAR]/ADJ<PLUR><POSS><CAS<ESS>>
SFX F a ábbjaitól/D a [COMPAR]/ADJ<PLUR><POSS><CAS<ABL>>
SFX F a ábbjait/D a [COMPAR]/ADJ<PLUR><POSS><CAS<ACC>>
SFX F a ábbjairól/D a [COMPAR]/ADJ<PLUR><POSS><CAS<DEL>>
SFX F a ábbjaira/D a [COMPAR]/ADJ<PLUR><POSS><CAS<SBL>>
SFX F a ábbjainál/D a [COMPAR]/ADJ<PLUR><POSS><CAS<ADE>>
SFX F a ábbjainkéért/D a [COMPAR]/ADJ<PLUR><POSS<1><PLUR>><ANP><CAS<CAU>>
SFX F a ábbjainkévá/D a [COMPAR]/ADJ<PLUR><POSS<1><PLUR>><ANP><CAS<TRA>>
SFX F a ábbjainkéval/D a [COMPAR]/ADJ<PLUR><POSS<1><PLUR>><ANP><CAS<INS>>
SFX F a ábbjainkéul/D a [COMPAR]/ADJ<PLUR><POSS<1><PLUR>><ANP><CAS<ESS>>
SFX F a ábbjainkétól/D a [COMPAR]/ADJ<PLUR><POSS<1><PLUR>><ANP><CAS<ABL>>
SFX F a ábbjainkét/D a [COMPAR]/ADJ<PLUR><POSS<1><PLUR>><ANP><CAS<ACC>>
SFX F a ábbjainkéról/D a [COMPAR]/ADJ<PLUR><POSS<1><PLUR>><ANP><CAS<DEL>>
SFX F a ábbjainkért/D a [COMPAR]/ADJ<PLUR><POSS<1><PLUR>><CAS<CAU>>
SFX F a ábbjainkéra/D a [COMPAR]/ADJ<PLUR><POSS<1><PLUR>><ANP><CAS<SBL>>
SFX F a ábbjainkénál/D a [COMPAR]/ADJ<PLUR><POSS<1><PLUR>><ANP><CAS<ADE>>
SFX F a ábbjainkénak/D a [COMPAR]/ADJ<PLUR><POSS<1><PLUR>><ANP><CAS<DAT>>
SFX F a ábbjainkén/D a [COMPAR]/ADJ<PLUR><POSS<1><PLUR>><ANP><CAS<SUE>>
SFX F a ábbjainkéiért/D a [COMPAR]/ADJ<PLUR><POSS<1><PLUR>><ANP<PLUR>><CAS<CAU>>
SFX F a ábbjainkéivá/D a [COMPAR]/ADJ<PLUR><POSS<1><PLUR>><ANP<PLUR>><CAS<TRA>>
SFX F a ábbjainkéival/D a [COMPAR]/ADJ<PLUR><POSS<1><PLUR>><ANP<PLUR>><CAS<INS>>
SFX F a ábbjainkéiul/D a [COMPAR]/ADJ<PLUR><POSS<1><PLUR>><ANP<PLUR>><CAS<ESS>>
SFX F a ábbjainkéitól/D a [COMPAR]/ADJ<PLUR><POSS<1><PLUR>><ANP<PLUR>><CAS<ABL>>
SFX F a ábbjainkéit/D a [COMPAR]/ADJ<PLUR><POSS<1><PLUR>><ANP<PLUR>><CAS<ACC>>
SFX F a ábbjainkéiról/D a [COMPAR]/ADJ<PLUR><POSS<1><PLUR>><ANP<PLUR>><CAS<DEL>>
SFX F a ábbjainkéira/D a [COMPAR]/ADJ<PLUR><POSS<1><PLUR>><ANP<PLUR>><CAS<SBL>>
SFX F a ábbjainkéinál/D a [COMPAR]/ADJ<PLUR><POSS<1><PLUR>><ANP<PLUR>><CAS<ADE>>
SFX F a ábbjainkéinak/D a [COMPAR]/ADJ<PLUR><POSS<1><PLUR>><ANP<PLUR>><CAS<DAT>>
SFX F a ábbjainkéin/D a [COMPAR]/ADJ<PLUR><POSS<1><PLUR>><ANP<PLUR>><CAS<SUE>>
SFX F a ábbjainkéiig/D a [COMPAR]/ADJ<PLUR><POSS<1><PLUR>><ANP<PLUR>><CAS<TER>>
SFX F a ábbjainkéihoz/D a [COMPAR]/ADJ<PLUR><POSS<1><PLUR>><ANP<PLUR>><CAS<ALL>>
SFX F a ábbjainkéig/D a [COMPAR]/ADJ<PLUR><POSS<1><PLUR>><ANP><CAS<TER>>
SFX F a ábbjainkéiból/D a [COMPAR]/ADJ<PLUR><POSS<1><PLUR>><ANP<PLUR>><CAS<ELA>>
SFX F a ábbjainkéiban/D a [COMPAR]/ADJ<PLUR><POSS<1><PLUR>><ANP<PLUR>><CAS<INE>>
SFX F a ábbjainkéiba/D a [COMPAR]/ADJ<PLUR><POSS<1><PLUR>><ANP<PLUR>><CAS<ILL>>
SFX F   a    ábbjainkéi   a                         [COMPAR]/ADJ<PLUR><POSS<1><PLUR>><ANP<PLUR>>
SFX F a ábbjainkéhoz/D a [COMPAR]/ADJ<PLUR><POSS<1><PLUR>><ANP><CAS<ALL>>
SFX F a ábbjainkéból/D a [COMPAR]/ADJ<PLUR><POSS<1><PLUR>><ANP><CAS<ELA>>
SFX F a ábbjainkéban/D a [COMPAR]/ADJ<PLUR><POSS<1><PLUR>><ANP><CAS<INE>>
SFX F a ábbjainkéba/D a [COMPAR]/ADJ<PLUR><POSS<1><PLUR>><ANP><CAS<ILL>>
SFX F a ábbjainké/D a [COMPAR]/ADJ<PLUR><POSS<1><PLUR>><ANP>
SFX F a ábbjainkul/D a [COMPAR]/ADJ<PLUR><POSS<1><PLUR>><CAS<ESS>>
SFX F a ábbjainktól/D a [COMPAR]/ADJ<PLUR><POSS<1><PLUR>><CAS<ABL>>
SFX F a ábbjainkról/D a [COMPAR]/ADJ<PLUR><POSS<1><PLUR>><CAS<DEL>>
SFX F a ábbjainkra/D a [COMPAR]/ADJ<PLUR><POSS<1><PLUR>><CAS<SBL>>
SFX F a ábbjainkon/D a [COMPAR]/ADJ<PLUR><POSS<1><PLUR>><CAS<SUE>>
SFX F a ábbjainknál/D a [COMPAR]/ADJ<PLUR><POSS<1><PLUR>><CAS<ADE>>
SFX F a ábbjainknak/D a [COMPAR]/ADJ<PLUR><POSS<1><PLUR>><CAS<DAT>>
SFX F a ábbjainkként/D a [COMPAR]/ADJ<PLUR><POSS<1><PLUR>><CAS<FOR>>
SFX F a ábbjainkká/D a [COMPAR]/ADJ<PLUR><POSS<1><PLUR>><CAS<TRA>>
SFX F a ábbjainkkor/D a [COMPAR]/ADJ<PLUR><POSS<1><PLUR>><CAS<TEM>>
SFX F a ábbjainkkal/D a [COMPAR]/ADJ<PLUR><POSS<1><PLUR>><CAS<INS>>
SFX F a ábbjainkig/D a [COMPAR]/ADJ<PLUR><POSS<1><PLUR>><CAS<TER>>
SFX F a ábbjainkhoz/D a [COMPAR]/ADJ<PLUR><POSS<1><PLUR>><CAS<ALL>>
SFX F a ábbjainkból/D a [COMPAR]/ADJ<PLUR><POSS<1><PLUR>><CAS<ELA>>
SFX F a ábbjainkban/D a [COMPAR]/ADJ<PLUR><POSS<1><PLUR>><CAS<INE>>
SFX F a ábbjainkba/D a [COMPAR]/ADJ<PLUR><POSS<1><PLUR>><CAS<ILL>>
SFX F a ábbjainkat/D a [COMPAR]/ADJ<PLUR><POSS<1><PLUR>><CAS<ACC>>
SFX F a ábbjaink/D a [COMPAR]/ADJ<PLUR><POSS<1><PLUR>>
SFX F a ábbjainak/D a [COMPAR]/ADJ<PLUR><POSS><CAS<DAT>>
SFX F a ábbjain/D a [COMPAR]/ADJ<PLUR><POSS><CAS<SUE>>
SFX F a ábbjaiként/D a [COMPAR]/ADJ<PLUR><POSS><CAS<FOR>>
SFX F a ábbjaikor/D a [COMPAR]/ADJ<PLUR><POSS><CAS<TEM>>
SFX F a ábbjaiig/D a [COMPAR]/ADJ<PLUR><POSS><CAS<TER>>
SFX F a ábbjaihoz/D a [COMPAR]/ADJ<PLUR><POSS><CAS<ALL>>
SFX F a ábbjaiból/D a [COMPAR]/ADJ<PLUR><POSS><CAS<ELA>>
SFX F a ábbjaiban/D a [COMPAR]/ADJ<PLUR><POSS><CAS<INE>>
SFX F a ábbjaiba/D a [COMPAR]/ADJ<PLUR><POSS><CAS<ILL>>
SFX F a ábbjai/D a [COMPAR]/ADJ<PLUR><POSS>
SFX F a ábbja/D a [COMPAR]/ADJ<POSS>
SFX F a ábbikéért/D a [DESIGNATE]/ADJ<ANP><CAS<CAU>>
SFX F a ábbikévá/D a [DESIGNATE]/ADJ<ANP><CAS<TRA>>
SFX F a ábbikéval/D a [DESIGNATE]/ADJ<ANP><CAS<INS>>
SFX F a ábbikéul/D a [DESIGNATE]/ADJ<ANP><CAS<ESS>>
SFX F a ábbikétól/D a [DESIGNATE]/ADJ<ANP><CAS<ABL>>
SFX F a ábbikét/D a [DESIGNATE]/ADJ<ANP><CAS<ACC>>
SFX F a ábbikéról/D a [DESIGNATE]/ADJ<ANP><CAS<DEL>>
SFX F a ábbikért/D a [DESIGNATE]/ADJ<CAS<CAU>>
SFX F a ábbikéra/D a [DESIGNATE]/ADJ<ANP><CAS<SBL>>
SFX F a ábbikénál/D a [DESIGNATE]/ADJ<ANP><CAS<ADE>>
SFX F a ábbikénak/D a [DESIGNATE]/ADJ<ANP><CAS<DAT>>
SFX F a ábbikén/D a [DESIGNATE]/ADJ<ANP><CAS<SUE>>
SFX F a ábbikéiért/D a [DESIGNATE]/ADJ<ANP<PLUR>><CAS<CAU>>
SFX F a ábbikéivá/D a [DESIGNATE]/ADJ<ANP<PLUR>><CAS<TRA>>
SFX F a ábbikéival/D a [DESIGNATE]/ADJ<ANP<PLUR>><CAS<INS>>
SFX F a ábbikéiul/D a [DESIGNATE]/ADJ<ANP<PLUR>><CAS<ESS>>
SFX F a ábbikéitól/D a [DESIGNATE]/ADJ<ANP<PLUR>><CAS<ABL>>
SFX F a ábbikéit/D a [DESIGNATE]/ADJ<ANP<PLUR>><CAS<ACC>>
SFX F a ábbikéiról/D a [DESIGNATE]/ADJ<ANP<PLUR>><CAS<DEL>>
SFX F a ábbikéira/D a [DESIGNATE]/ADJ<ANP<PLUR>><CAS<SBL>>
SFX F a ábbikéinál/D a [DESIGNATE]/ADJ<ANP<PLUR>><CAS<ADE>>
SFX F a ábbikéinak/D a [DESIGNATE]/ADJ<ANP<PLUR>><CAS<DAT>>
SFX F a ábbikéin/D a [DESIGNATE]/ADJ<ANP<PLUR>><CAS<SUE>>
SFX F a ábbikéiig/D a [DESIGNATE]/ADJ<ANP<PLUR>><CAS<TER>>
SFX F a ábbikéihoz/D a [DESIGNATE]/ADJ<ANP<PLUR>><CAS<ALL>>
SFX F a ábbikéig/D a [DESIGNATE]/ADJ<ANP><CAS<TER>>
SFX F a ábbikéiból/D a [DESIGNATE]/ADJ<ANP<PLUR>><CAS<ELA>>
SFX F a ábbikéiban/D a [DESIGNATE]/ADJ<ANP<PLUR>><CAS<INE>>
SFX F a ábbikéiba/D a [DESIGNATE]/ADJ<ANP<PLUR>><CAS<ILL>>
SFX F   a    ábbikéi      a                         [DESIGNATE]/ADJ<ANP<PLUR>>
SFX F a ábbikéhoz/D a [DESIGNATE]/ADJ<ANP><CAS<ALL>>
SFX F a ábbikéból/D a [DESIGNATE]/ADJ<ANP><CAS<ELA>>
SFX F a ábbikéban/D a [DESIGNATE]/ADJ<ANP><CAS<INE>>
SFX F a ábbikéba/D a [DESIGNATE]/ADJ<ANP><CAS<ILL>>
SFX F a ábbiké/D a [DESIGNATE]/ADJ<ANP>
SFX F a ábbikul/D a [DESIGNATE]/ADJ<CAS<ESS>>
SFX F a ábbiktól/D a [DESIGNATE]/ADJ<CAS<ABL>>
SFX F a ábbikról/D a [DESIGNATE]/ADJ<CAS<DEL>>
SFX F a ábbikra/D a [DESIGNATE]/ADJ<CAS<SBL>>
SFX F a ábbikon/D a [DESIGNATE]/ADJ<CAS<SUE>>
SFX F a ábbiknál/D a [DESIGNATE]/ADJ<CAS<ADE>>
SFX F a ábbiknak/D a [DESIGNATE]/ADJ<CAS<DAT>>
SFX F a ábbikká/D a [DESIGNATE]/ADJ<CAS<TRA>>
SFX F a ábbikkal/D a [DESIGNATE]/ADJ<CAS<INS>>
SFX F a ábbikig/D a [DESIGNATE]/ADJ<CAS<TER>>
SFX F a ábbikhoz/D a [DESIGNATE]/ADJ<CAS<ALL>>
SFX F a ábbikból/D a [DESIGNATE]/ADJ<CAS<ELA>>
SFX F a ábbikban/D a [DESIGNATE]/ADJ<CAS<INE>>
SFX F a ábbikba/D a [DESIGNATE]/ADJ<CAS<ILL>>
SFX F a ábbikat/D a [DESIGNATE]/ADJ<CAS<ACC>>
SFX F a ábbik/DQS a [DESIGNATE]/ADJ
SFX F a ábbig/D a [COMPAR]/ADJ<CAS<TER>>
SFX F a ábbhoz/D a [COMPAR]/ADJ<CAS<ALL>>
SFX F a ábbat/D a [COMPAR]/ADJ<CAS<ACC>>
SFX F a ábban/D a [COMPAR]/ADJ<CAS<INE>>
SFX F a ábban/D a [COMPAR]/ADJ[MANNER]/ADV
SFX F a ábbal/D a [COMPAR]/ADJ<CAS<INS>>
SFX F a ábbakéért/D a [COMPAR]/ADJ<PLUR><ANP><CAS<CAU>>
SFX F a ábbakévá/D a [COMPAR]/ADJ<PLUR><ANP><CAS<TRA>>
SFX F a ábbakéval/D a [COMPAR]/ADJ<PLUR><ANP><CAS<INS>>
SFX F a ábbakéul/D a [COMPAR]/ADJ<PLUR><ANP><CAS<ESS>>
SFX F a ábbakétól/D a [COMPAR]/ADJ<PLUR><ANP><CAS<ABL>>
SFX F a ábbakét/D a [COMPAR]/ADJ<PLUR><ANP><CAS<ACC>>
SFX F a ábbakéról/D a [COMPAR]/ADJ<PLUR><ANP><CAS<DEL>>
SFX F a ábbakért/D a [COMPAR]/ADJ<PLUR><CAS<CAU>>
SFX F a ábbakéra/D a [COMPAR]/ADJ<PLUR><ANP><CAS<SBL>>
SFX F a ábbakénál/D a [COMPAR]/ADJ<PLUR><ANP><CAS<ADE>>
SFX F a ábbakénak/D a [COMPAR]/ADJ<PLUR><ANP><CAS<DAT>>
SFX F a ábbakén/D a [COMPAR]/ADJ<PLUR><ANP><CAS<SUE>>
SFX F a ábbakéiért/D a [COMPAR]/ADJ<PLUR><ANP<PLUR>><CAS<CAU>>
SFX F a ábbakéivá/D a [COMPAR]/ADJ<PLUR><ANP<PLUR>><CAS<TRA>>
SFX F a ábbakéival/D a [COMPAR]/ADJ<PLUR><ANP<PLUR>><CAS<INS>>
SFX F a ábbakéiul/D a [COMPAR]/ADJ<PLUR><ANP<PLUR>><CAS<ESS>>
SFX F a ábbakéitól/D a [COMPAR]/ADJ<PLUR><ANP<PLUR>><CAS<ABL>>
SFX F a ábbakéit/D a [COMPAR]/ADJ<PLUR><ANP<PLUR>><CAS<ACC>>
SFX F a ábbakéiról/D a [COMPAR]/ADJ<PLUR><ANP<PLUR>><CAS<DEL>>
SFX F a ábbakéira/D a [COMPAR]/ADJ<PLUR><ANP<PLUR>><CAS<SBL>>
SFX F a ábbakéinál/D a [COMPAR]/ADJ<PLUR><ANP<PLUR>><CAS<ADE>>
SFX F a ábbakéinak/D a [COMPAR]/ADJ<PLUR><ANP<PLUR>><CAS<DAT>>
SFX F a ábbakéin/D a [COMPAR]/ADJ<PLUR><ANP<PLUR>><CAS<SUE>>
SFX F a ábbakéiig/D a [COMPAR]/ADJ<PLUR><ANP<PLUR>><CAS<TER>>
SFX F a ábbakéihoz/D a [COMPAR]/ADJ<PLUR><ANP<PLUR>><CAS<ALL>>
SFX F a ábbakéig/D a [COMPAR]/ADJ<PLUR><ANP><CAS<TER>>
SFX F a ábbakéiból/D a [COMPAR]/ADJ<PLUR><ANP<PLUR>><CAS<ELA>>
SFX F a ábbakéiban/D a [COMPAR]/ADJ<PLUR><ANP<PLUR>><CAS<INE>>
SFX F a ábbakéiba/D a [COMPAR]/ADJ<PLUR><ANP<PLUR>><CAS<ILL>>
SFX F   a    ábbakéi      a                         [COMPAR]/ADJ<PLUR><ANP<PLUR>>
SFX F a ábbakéhoz/D a [COMPAR]/ADJ<PLUR><ANP><CAS<ALL>>
SFX F a ábbakéból/D a [COMPAR]/ADJ<PLUR><ANP><CAS<ELA>>
SFX F a ábbakéban/D a [COMPAR]/ADJ<PLUR><ANP><CAS<INE>>
SFX F a ábbakéba/D a [COMPAR]/ADJ<PLUR><ANP><CAS<ILL>>
SFX F a ábbaké/D a [COMPAR]/ADJ<PLUR><ANP>
SFX F a ábbakul/D a [COMPAR]/ADJ<PLUR><CAS<ESS>>
SFX F a ábbaktól/D a [COMPAR]/ADJ<PLUR><CAS<ABL>>
SFX F a ábbakról/D a [COMPAR]/ADJ<PLUR><CAS<DEL>>
SFX F a ábbakra/D a [COMPAR]/ADJ<PLUR><CAS<SBL>>
SFX F a ábbakon/D a [COMPAR]/ADJ<PLUR><CAS<SUE>>
SFX F a ábbaknál/D a [COMPAR]/ADJ<PLUR><CAS<ADE>>
SFX F a ábbaknak/D a [COMPAR]/ADJ<PLUR><CAS<DAT>>
SFX F a ábbakká/D a [COMPAR]/ADJ<PLUR><CAS<TRA>>
SFX F a ábbakkal/D a [COMPAR]/ADJ<PLUR><CAS<INS>>
SFX F a ábbakig/D a [COMPAR]/ADJ<PLUR><CAS<TER>>
SFX F a ábbakhoz/D a [COMPAR]/ADJ<PLUR><CAS<ALL>>
SFX F a ábbakból/D a [COMPAR]/ADJ<PLUR><CAS<ELA>>
SFX F a ábbakban/D a [COMPAR]/ADJ<PLUR><CAS<INE>>
SFX F a ábbakba/D a [COMPAR]/ADJ<PLUR><CAS<ILL>>
SFX F a ábbakat/D a [COMPAR]/ADJ<PLUR><CAS<ACC>>
SFX F a ábbak/D a [COMPAR]/ADJ<PLUR>
SFX F a ábba/D a [COMPAR]/ADJ<CAS<ILL>>
SFX F a ább/D a [COMPAR]/ADJ
SFX F   0    t            sz                        <CAS<ACC>>
SFX F   0    t            [^c]s                     <CAS<ACC>>
SFX F   0    n            é                         [MANNER]/ADV
SFX F 0 bból/D [áéiíóõúû&ugrave;&oslash;] [COMPAR]/ADJ<CAS<ELA>>
SFX F 0 bbéért/D [áéiíóõúû&ugrave;&oslash;] [COMPAR]/ADJ<ANP><CAS<CAU>>
SFX F 0 bbévá/D [áéiíóõúû&ugrave;&oslash;] [COMPAR]/ADJ<ANP><CAS<TRA>>
SFX F 0 bbéval/D [áéiíóõúû&ugrave;&oslash;] [COMPAR]/ADJ<ANP><CAS<INS>>
SFX F 0 bbéul/D [áéiíóõúû&ugrave;&oslash;] [COMPAR]/ADJ<ANP><CAS<ESS>>
SFX F 0 bbétól/D [áéiíóõúû&ugrave;&oslash;] [COMPAR]/ADJ<ANP><CAS<ABL>>
SFX F 0 bbét/D [áéiíóõúû&ugrave;&oslash;] [COMPAR]/ADJ<ANP><CAS<ACC>>
SFX F 0 bbéról/D [áéiíóõúû&ugrave;&oslash;] [COMPAR]/ADJ<ANP><CAS<DEL>>
SFX F 0 bbért/D [áéiíóõúû&ugrave;&oslash;] [COMPAR]/ADJ<CAS<CAU>>
SFX F 0 bbéra/D [áéiíóõúû&ugrave;&oslash;] [COMPAR]/ADJ<ANP><CAS<SBL>>
SFX F 0 bbénál/D [áéiíóõúû&ugrave;&oslash;] [COMPAR]/ADJ<ANP><CAS<ADE>>
SFX F 0 bbénak/D [áéiíóõúû&ugrave;&oslash;] [COMPAR]/ADJ<ANP><CAS<DAT>>
SFX F 0 bbén/D [áéiíóõúû&ugrave;&oslash;] [COMPAR]/ADJ<ANP><CAS<SUE>>
SFX F 0 bbéig/D [áéiíóõúû&ugrave;&oslash;] [COMPAR]/ADJ<ANP><CAS<TER>>
SFX F 0 bbéhoz/D [áéiíóõúû&ugrave;&oslash;] [COMPAR]/ADJ<ANP><CAS<ALL>>
SFX F 0 bbéból/D [áéiíóõúû&ugrave;&oslash;] [COMPAR]/ADJ<ANP><CAS<ELA>>
SFX F 0 bbéban/D [áéiíóõúû&ugrave;&oslash;] [COMPAR]/ADJ<ANP><CAS<INE>>
SFX F 0 bbéba/D [áéiíóõúû&ugrave;&oslash;] [COMPAR]/ADJ<ANP><CAS<ILL>>
SFX F 0 bbé/D [áéiíóõúû&ugrave;&oslash;] [COMPAR]/ADJ<ANP>
SFX F 0 bbá/D [áéiíóõúû&ugrave;&oslash;] [COMPAR]/ADJ<CAS<TRA>>
SFX F 0 bbul/D [áéiíóõúû&ugrave;&oslash;] [COMPAR]/ADJ[MANNER]/ADV
SFX F 0 bbtól/D [áéiíóõúû&ugrave;&oslash;] [COMPAR]/ADJ<CAS<ABL>>
SFX F 0 bbról/D [áéiíóõúû&ugrave;&oslash;] [COMPAR]/ADJ<CAS<DEL>>
SFX F 0 bbra/D [áéiíóõúû&ugrave;&oslash;] [COMPAR]/ADJ<CAS<SBL>>
SFX F 0 bbon/D [áéiíóõúû&ugrave;&oslash;] [COMPAR]/ADJ<CAS<SUE>>
SFX F 0 bbnál/D [áéiíóõúû&ugrave;&oslash;] [COMPAR]/ADJ<CAS<ADE>>
SFX F 0 bbnak/D [áéiíóõúû&ugrave;&oslash;] [COMPAR]/ADJ<CAS<DAT>>
SFX F 0 bbként/D [áéiíóõúû&ugrave;&oslash;] [COMPAR]/ADJ<CAS<FOR>>
SFX F 0 bbjáéért/D [áéiíóõúû&ugrave;&oslash;] [COMPAR]/ADJ<POSS><ANP><CAS<CAU>>
SFX F 0 bbjáévá/D [áéiíóõúû&ugrave;&oslash;] [COMPAR]/ADJ<POSS><ANP><CAS<TRA>>
SFX F 0 bbjáéval/D [áéiíóõúû&ugrave;&oslash;] [COMPAR]/ADJ<POSS><ANP><CAS<INS>>
SFX F 0 bbjáéul/D [áéiíóõúû&ugrave;&oslash;] [COMPAR]/ADJ<POSS><ANP><CAS<ESS>>
SFX F 0 bbjáétól/D [áéiíóõúû&ugrave;&oslash;] [COMPAR]/ADJ<POSS><ANP><CAS<ABL>>
SFX F 0 bbjáét/D [áéiíóõúû&ugrave;&oslash;] [COMPAR]/ADJ<POSS><ANP><CAS<ACC>>
SFX F 0 bbjáéról/D [áéiíóõúû&ugrave;&oslash;] [COMPAR]/ADJ<POSS><ANP><CAS<DEL>>
SFX F 0 bbjáért/D [áéiíóõúû&ugrave;&oslash;] [COMPAR]/ADJ<POSS><CAS<CAU>>
SFX F 0 bbjáéra/D [áéiíóõúû&ugrave;&oslash;] [COMPAR]/ADJ<POSS><ANP><CAS<SBL>>
SFX F 0 bbjáénál/D [áéiíóõúû&ugrave;&oslash;] [COMPAR]/ADJ<POSS><ANP><CAS<ADE>>
SFX F 0 bbjáénak/D [áéiíóõúû&ugrave;&oslash;] [COMPAR]/ADJ<POSS><ANP><CAS<DAT>>
SFX F 0 bbjáén/D [áéiíóõúû&ugrave;&oslash;] [COMPAR]/ADJ<POSS><ANP><CAS<SUE>>
SFX F 0 bbjáéiért/D [áéiíóõúû&ugrave;&oslash;] [COMPAR]/ADJ<POSS><ANP<PLUR>><CAS<CAU>>
SFX F 0 bbjáéivá/D [áéiíóõúû&ugrave;&oslash;] [COMPAR]/ADJ<POSS><ANP<PLUR>><CAS<TRA>>
SFX F 0 bbjáéival/D [áéiíóõúû&ugrave;&oslash;] [COMPAR]/ADJ<POSS><ANP<PLUR>><CAS<INS>>
SFX F 0 bbjáéiul/D [áéiíóõúû&ugrave;&oslash;] [COMPAR]/ADJ<POSS><ANP<PLUR>><CAS<ESS>>
SFX F 0 bbjáéitól/D [áéiíóõúû&ugrave;&oslash;] [COMPAR]/ADJ<POSS><ANP<PLUR>><CAS<ABL>>
SFX F 0 bbjáéit/D [áéiíóõúû&ugrave;&oslash;] [COMPAR]/ADJ<POSS><ANP<PLUR>><CAS<ACC>>
SFX F 0 bbjáéiról/D [áéiíóõúû&ugrave;&oslash;] [COMPAR]/ADJ<POSS><ANP<PLUR>><CAS<DEL>>
SFX F 0 bbjáéira/D [áéiíóõúû&ugrave;&oslash;] [COMPAR]/ADJ<POSS><ANP<PLUR>><CAS<SBL>>
SFX F 0 bbjáéinál/D [áéiíóõúû&ugrave;&oslash;] [COMPAR]/ADJ<POSS><ANP<PLUR>><CAS<ADE>>
SFX F 0 bbjáéinak/D [áéiíóõúû&ugrave;&oslash;] [COMPAR]/ADJ<POSS><ANP<PLUR>><CAS<DAT>>
SFX F 0 bbjáéin/D [áéiíóõúû&ugrave;&oslash;] [COMPAR]/ADJ<POSS><ANP<PLUR>><CAS<SUE>>
SFX F 0 bbjáéiig/D [áéiíóõúû&ugrave;&oslash;] [COMPAR]/ADJ<POSS><ANP<PLUR>><CAS<TER>>
SFX F 0 bbjáéihoz/D [áéiíóõúû&ugrave;&oslash;] [COMPAR]/ADJ<POSS><ANP<PLUR>><CAS<ALL>>
SFX F 0 bbjáéig/D [áéiíóõúû&ugrave;&oslash;] [COMPAR]/ADJ<POSS><ANP><CAS<TER>>
SFX F 0 bbjáéiból/D [áéiíóõúû&ugrave;&oslash;] [COMPAR]/ADJ<POSS><ANP<PLUR>><CAS<ELA>>
SFX F 0 bbjáéiban/D [áéiíóõúû&ugrave;&oslash;] [COMPAR]/ADJ<POSS><ANP<PLUR>><CAS<INE>>
SFX F 0 bbjáéiba/D [áéiíóõúû&ugrave;&oslash;] [COMPAR]/ADJ<POSS><ANP<PLUR>><CAS<ILL>>
SFX F   0    bbjáéi       [áéiíóõúû&ugrave;&oslash;] [COMPAR]/ADJ<POSS><ANP<PLUR>>
SFX F 0 bbjáéhoz/D [áéiíóõúû&ugrave;&oslash;] [COMPAR]/ADJ<POSS><ANP><CAS<ALL>>
SFX F 0 bbjáéból/D [áéiíóõúû&ugrave;&oslash;] [COMPAR]/ADJ<POSS><ANP><CAS<ELA>>
SFX F 0 bbjáéban/D [áéiíóõúû&ugrave;&oslash;] [COMPAR]/ADJ<POSS><ANP><CAS<INE>>
SFX F 0 bbjáéba/D [áéiíóõúû&ugrave;&oslash;] [COMPAR]/ADJ<POSS><ANP><CAS<ILL>>
SFX F 0 bbjáé/D [áéiíóõúû&ugrave;&oslash;] [COMPAR]/ADJ<POSS><ANP>
SFX F 0 bbjává/D [áéiíóõúû&ugrave;&oslash;] [COMPAR]/ADJ<POSS><CAS<TRA>>
SFX F 0 bbjával/D [áéiíóõúû&ugrave;&oslash;] [COMPAR]/ADJ<POSS><CAS<INS>>
SFX F 0 bbjául/D [áéiíóõúû&ugrave;&oslash;] [COMPAR]/ADJ<POSS><CAS<ESS>>
SFX F 0 bbjától/D [áéiíóõúû&ugrave;&oslash;] [COMPAR]/ADJ<POSS><CAS<ABL>>
SFX F 0 bbját/D [áéiíóõúû&ugrave;&oslash;] [COMPAR]/ADJ<POSS><CAS<ACC>>
SFX F 0 bbjáról/D [áéiíóõúû&ugrave;&oslash;] [COMPAR]/ADJ<POSS><CAS<DEL>>
SFX F 0 bbjára/D [áéiíóõúû&ugrave;&oslash;] [COMPAR]/ADJ<POSS><CAS<SBL>>
SFX F 0 bbjánál/D [áéiíóõúû&ugrave;&oslash;] [COMPAR]/ADJ<POSS><CAS<ADE>>
SFX F 0 bbjának/D [áéiíóõúû&ugrave;&oslash;] [COMPAR]/ADJ<POSS><CAS<DAT>>
SFX F 0 bbján/D [áéiíóõúû&ugrave;&oslash;] [COMPAR]/ADJ<POSS><CAS<SUE>>
SFX F 0 bbjáig/D [áéiíóõúû&ugrave;&oslash;] [COMPAR]/ADJ<POSS><CAS<TER>>
SFX F 0 bbjához/D [áéiíóõúû&ugrave;&oslash;] [COMPAR]/ADJ<POSS><CAS<ALL>>
SFX F 0 bbjából/D [áéiíóõúû&ugrave;&oslash;] [COMPAR]/ADJ<POSS><CAS<ELA>>
SFX F 0 bbjában/D [áéiíóõúû&ugrave;&oslash;] [COMPAR]/ADJ<POSS><CAS<INE>>
SFX F 0 bbjába/D [áéiíóõúû&ugrave;&oslash;] [COMPAR]/ADJ<POSS><CAS<ILL>>
SFX F 0 bbjaként/D [áéiíóõúû&ugrave;&oslash;] [COMPAR]/ADJ<POSS><CAS<FOR>>
SFX F 0 bbjakor/D [áéiíóõúû&ugrave;&oslash;] [COMPAR]/ADJ<POSS><CAS<TEM>>
SFX F 0 bbjaiéért/D [áéiíóõúû&ugrave;&oslash;] [COMPAR]/ADJ<PLUR><POSS><ANP><CAS<CAU>>
SFX F 0 bbjaiévá/D [áéiíóõúû&ugrave;&oslash;] [COMPAR]/ADJ<PLUR><POSS><ANP><CAS<TRA>>
SFX F 0 bbjaiéval/D [áéiíóõúû&ugrave;&oslash;] [COMPAR]/ADJ<PLUR><POSS><ANP><CAS<INS>>
SFX F 0 bbjaiéul/D [áéiíóõúû&ugrave;&oslash;] [COMPAR]/ADJ<PLUR><POSS><ANP><CAS<ESS>>
SFX F 0 bbjaiétól/D [áéiíóõúû&ugrave;&oslash;] [COMPAR]/ADJ<PLUR><POSS><ANP><CAS<ABL>>
SFX F 0 bbjaiét/D [áéiíóõúû&ugrave;&oslash;] [COMPAR]/ADJ<PLUR><POSS><ANP><CAS<ACC>>
SFX F 0 bbjaiéról/D [áéiíóõúû&ugrave;&oslash;] [COMPAR]/ADJ<PLUR><POSS><ANP><CAS<DEL>>
SFX F 0 bbjaiért/D [áéiíóõúû&ugrave;&oslash;] [COMPAR]/ADJ<PLUR><POSS><CAS<CAU>>
SFX F 0 bbjaiéra/D [áéiíóõúû&ugrave;&oslash;] [COMPAR]/ADJ<PLUR><POSS><ANP><CAS<SBL>>
SFX F 0 bbjaiénál/D [áéiíóõúû&ugrave;&oslash;] [COMPAR]/ADJ<PLUR><POSS><ANP><CAS<ADE>>
SFX F 0 bbjaiénak/D [áéiíóõúû&ugrave;&oslash;] [COMPAR]/ADJ<PLUR><POSS><ANP><CAS<DAT>>
SFX F 0 bbjaién/D [áéiíóõúû&ugrave;&oslash;] [COMPAR]/ADJ<PLUR><POSS><ANP><CAS<SUE>>
SFX F 0 bbjaiéiért/D [áéiíóõúû&ugrave;&oslash;] [COMPAR]/ADJ<PLUR><POSS><ANP<PLUR>><CAS<CAU>>
SFX F 0 bbjaiéivá/D [áéiíóõúû&ugrave;&oslash;] [COMPAR]/ADJ<PLUR><POSS><ANP<PLUR>><CAS<TRA>>
SFX F 0 bbjaiéival/D [áéiíóõúû&ugrave;&oslash;] [COMPAR]/ADJ<PLUR><POSS><ANP<PLUR>><CAS<INS>>
SFX F 0 bbjaiéiul/D [áéiíóõúû&ugrave;&oslash;] [COMPAR]/ADJ<PLUR><POSS><ANP<PLUR>><CAS<ESS>>
SFX F 0 bbjaiéitól/D [áéiíóõúû&ugrave;&oslash;] [COMPAR]/ADJ<PLUR><POSS><ANP<PLUR>><CAS<ABL>>
SFX F 0 bbjaiéit/D [áéiíóõúû&ugrave;&oslash;] [COMPAR]/ADJ<PLUR><POSS><ANP<PLUR>><CAS<ACC>>
SFX F 0 bbjaiéiról/D [áéiíóõúû&ugrave;&oslash;] [COMPAR]/ADJ<PLUR><POSS><ANP<PLUR>><CAS<DEL>>
SFX F 0 bbjaiéira/D [áéiíóõúû&ugrave;&oslash;] [COMPAR]/ADJ<PLUR><POSS><ANP<PLUR>><CAS<SBL>>
SFX F 0 bbjaiéinál/D [áéiíóõúû&ugrave;&oslash;] [COMPAR]/ADJ<PLUR><POSS><ANP<PLUR>><CAS<ADE>>
SFX F 0 bbjaiéinak/D [áéiíóõúû&ugrave;&oslash;] [COMPAR]/ADJ<PLUR><POSS><ANP<PLUR>><CAS<DAT>>
SFX F 0 bbjaiéin/D [áéiíóõúû&ugrave;&oslash;] [COMPAR]/ADJ<PLUR><POSS><ANP<PLUR>><CAS<SUE>>
SFX F 0 bbjaiéiig/D [áéiíóõúû&ugrave;&oslash;] [COMPAR]/ADJ<PLUR><POSS><ANP<PLUR>><CAS<TER>>
SFX F 0 bbjaiéihoz/D [áéiíóõúû&ugrave;&oslash;] [COMPAR]/ADJ<PLUR><POSS><ANP<PLUR>><CAS<ALL>>
SFX F 0 bbjaiéig/D [áéiíóõúû&ugrave;&oslash;] [COMPAR]/ADJ<PLUR><POSS><ANP><CAS<TER>>
SFX F 0 bbjaiéiból/D [áéiíóõúû&ugrave;&oslash;] [COMPAR]/ADJ<PLUR><POSS><ANP<PLUR>><CAS<ELA>>
SFX F 0 bbjaiéiban/D [áéiíóõúû&ugrave;&oslash;] [COMPAR]/ADJ<PLUR><POSS><ANP<PLUR>><CAS<INE>>
SFX F 0 bbjaiéiba/D [áéiíóõúû&ugrave;&oslash;] [COMPAR]/ADJ<PLUR><POSS><ANP<PLUR>><CAS<ILL>>
SFX F   0    bbjaiéi      [áéiíóõúû&ugrave;&oslash;] [COMPAR]/ADJ<PLUR><POSS><ANP<PLUR>>
SFX F 0 bbjaiéhoz/D [áéiíóõúû&ugrave;&oslash;] [COMPAR]/ADJ<PLUR><POSS><ANP><CAS<ALL>>
SFX F 0 bbjaiéból/D [áéiíóõúû&ugrave;&oslash;] [COMPAR]/ADJ<PLUR><POSS><ANP><CAS<ELA>>
SFX F 0 bbjaiéban/D [áéiíóõúû&ugrave;&oslash;] [COMPAR]/ADJ<PLUR><POSS><ANP><CAS<INE>>
SFX F 0 bbjaiéba/D [áéiíóõúû&ugrave;&oslash;] [COMPAR]/ADJ<PLUR><POSS><ANP><CAS<ILL>>
SFX F 0 bbjaié/D [áéiíóõúû&ugrave;&oslash;] [COMPAR]/ADJ<PLUR><POSS><ANP>
SFX F 0 bbjaivá/D [áéiíóõúû&ugrave;&oslash;] [COMPAR]/ADJ<PLUR><POSS><CAS<TRA>>
SFX F 0 bbjaival/D [áéiíóõúû&ugrave;&oslash;] [COMPAR]/ADJ<PLUR><POSS><CAS<INS>>
SFX F 0 bbjaiul/D [áéiíóõúû&ugrave;&oslash;] [COMPAR]/ADJ<PLUR><POSS><CAS<ESS>>
SFX F 0 bbjaitól/D [áéiíóõúû&ugrave;&oslash;] [COMPAR]/ADJ<PLUR><POSS><CAS<ABL>>
SFX F 0 bbjait/D [áéiíóõúû&ugrave;&oslash;] [COMPAR]/ADJ<PLUR><POSS><CAS<ACC>>
SFX F 0 bbjairól/D [áéiíóõúû&ugrave;&oslash;] [COMPAR]/ADJ<PLUR><POSS><CAS<DEL>>
SFX F 0 bbjaira/D [áéiíóõúû&ugrave;&oslash;] [COMPAR]/ADJ<PLUR><POSS><CAS<SBL>>
SFX F 0 bbjainál/D [áéiíóõúû&ugrave;&oslash;] [COMPAR]/ADJ<PLUR><POSS><CAS<ADE>>
SFX F 0 bbjainkéért/D [áéiíóõúû&ugrave;&oslash;] [COMPAR]/ADJ<PLUR><POSS<1><PLUR>><ANP><CAS<CAU>>
SFX F 0 bbjainkévá/D [áéiíóõúû&ugrave;&oslash;] [COMPAR]/ADJ<PLUR><POSS<1><PLUR>><ANP><CAS<TRA>>
SFX F 0 bbjainkéval/D [áéiíóõúû&ugrave;&oslash;] [COMPAR]/ADJ<PLUR><POSS<1><PLUR>><ANP><CAS<INS>>
SFX F 0 bbjainkéul/D [áéiíóõúû&ugrave;&oslash;] [COMPAR]/ADJ<PLUR><POSS<1><PLUR>><ANP><CAS<ESS>>
SFX F 0 bbjainkétól/D [áéiíóõúû&ugrave;&oslash;] [COMPAR]/ADJ<PLUR><POSS<1><PLUR>><ANP><CAS<ABL>>
SFX F 0 bbjainkét/D [áéiíóõúû&ugrave;&oslash;] [COMPAR]/ADJ<PLUR><POSS<1><PLUR>><ANP><CAS<ACC>>
SFX F 0 bbjainkéról/D [áéiíóõúû&ugrave;&oslash;] [COMPAR]/ADJ<PLUR><POSS<1><PLUR>><ANP><CAS<DEL>>
SFX F 0 bbjainkért/D [áéiíóõúû&ugrave;&oslash;] [COMPAR]/ADJ<PLUR><POSS<1><PLUR>><CAS<CAU>>
SFX F 0 bbjainkéra/D [áéiíóõúû&ugrave;&oslash;] [COMPAR]/ADJ<PLUR><POSS<1><PLUR>><ANP><CAS<SBL>>
SFX F 0 bbjainkénál/D [áéiíóõúû&ugrave;&oslash;] [COMPAR]/ADJ<PLUR><POSS<1><PLUR>><ANP><CAS<ADE>>
SFX F 0 bbjainkénak/D [áéiíóõúû&ugrave;&oslash;] [COMPAR]/ADJ<PLUR><POSS<1><PLUR>><ANP><CAS<DAT>>
SFX F 0 bbjainkén/D [áéiíóõúû&ugrave;&oslash;] [COMPAR]/ADJ<PLUR><POSS<1><PLUR>><ANP><CAS<SUE>>
SFX F 0 bbjainkéiért/D [áéiíóõúû&ugrave;&oslash;] [COMPAR]/ADJ<PLUR><POSS<1><PLUR>><ANP<PLUR>><CAS<CAU>>
SFX F 0 bbjainkéivá/D [áéiíóõúû&ugrave;&oslash;] [COMPAR]/ADJ<PLUR><POSS<1><PLUR>><ANP<PLUR>><CAS<TRA>>
SFX F 0 bbjainkéival/D [áéiíóõúû&ugrave;&oslash;] [COMPAR]/ADJ<PLUR><POSS<1><PLUR>><ANP<PLUR>><CAS<INS>>
SFX F 0 bbjainkéiul/D [áéiíóõúû&ugrave;&oslash;] [COMPAR]/ADJ<PLUR><POSS<1><PLUR>><ANP<PLUR>><CAS<ESS>>
SFX F 0 bbjainkéitól/D [áéiíóõúû&ugrave;&oslash;] [COMPAR]/ADJ<PLUR><POSS<1><PLUR>><ANP<PLUR>><CAS<ABL>>
SFX F 0 bbjainkéit/D [áéiíóõúû&ugrave;&oslash;] [COMPAR]/ADJ<PLUR><POSS<1><PLUR>><ANP<PLUR>><CAS<ACC>>
SFX F 0 bbjainkéiról/D [áéiíóõúû&ugrave;&oslash;] [COMPAR]/ADJ<PLUR><POSS<1><PLUR>><ANP<PLUR>><CAS<DEL>>
SFX F 0 bbjainkéira/D [áéiíóõúû&ugrave;&oslash;] [COMPAR]/ADJ<PLUR><POSS<1><PLUR>><ANP<PLUR>><CAS<SBL>>
SFX F 0 bbjainkéinál/D [áéiíóõúû&ugrave;&oslash;] [COMPAR]/ADJ<PLUR><POSS<1><PLUR>><ANP<PLUR>><CAS<ADE>>
SFX F 0 bbjainkéinak/D [áéiíóõúû&ugrave;&oslash;] [COMPAR]/ADJ<PLUR><POSS<1><PLUR>><ANP<PLUR>><CAS<DAT>>
SFX F 0 bbjainkéin/D [áéiíóõúû&ugrave;&oslash;] [COMPAR]/ADJ<PLUR><POSS<1><PLUR>><ANP<PLUR>><CAS<SUE>>
SFX F 0 bbjainkéiig/D [áéiíóõúû&ugrave;&oslash;] [COMPAR]/ADJ<PLUR><POSS<1><PLUR>><ANP<PLUR>><CAS<TER>>
SFX F 0 bbjainkéihoz/D [áéiíóõúû&ugrave;&oslash;] [COMPAR]/ADJ<PLUR><POSS<1><PLUR>><ANP<PLUR>><CAS<ALL>>
SFX F 0 bbjainkéig/D [áéiíóõúû&ugrave;&oslash;] [COMPAR]/ADJ<PLUR><POSS<1><PLUR>><ANP><CAS<TER>>
SFX F 0 bbjainkéiból/D [áéiíóõúû&ugrave;&oslash;] [COMPAR]/ADJ<PLUR><POSS<1><PLUR>><ANP<PLUR>><CAS<ELA>>
SFX F 0 bbjainkéiban/D [áéiíóõúû&ugrave;&oslash;] [COMPAR]/ADJ<PLUR><POSS<1><PLUR>><ANP<PLUR>><CAS<INE>>
SFX F 0 bbjainkéiba/D [áéiíóõúû&ugrave;&oslash;] [COMPAR]/ADJ<PLUR><POSS<1><PLUR>><ANP<PLUR>><CAS<ILL>>
SFX F   0    bbjainkéi    [áéiíóõúû&ugrave;&oslash;] [COMPAR]/ADJ<PLUR><POSS<1><PLUR>><ANP<PLUR>>
SFX F 0 bbjainkéhoz/D [áéiíóõúû&ugrave;&oslash;] [COMPAR]/ADJ<PLUR><POSS<1><PLUR>><ANP><CAS<ALL>>
SFX F 0 bbjainkéból/D [áéiíóõúû&ugrave;&oslash;] [COMPAR]/ADJ<PLUR><POSS<1><PLUR>><ANP><CAS<ELA>>
SFX F 0 bbjainkéban/D [áéiíóõúû&ugrave;&oslash;] [COMPAR]/ADJ<PLUR><POSS<1><PLUR>><ANP><CAS<INE>>
SFX F 0 bbjainkéba/D [áéiíóõúû&ugrave;&oslash;] [COMPAR]/ADJ<PLUR><POSS<1><PLUR>><ANP><CAS<ILL>>
SFX F 0 bbjainké/D [áéiíóõúû&ugrave;&oslash;] [COMPAR]/ADJ<PLUR><POSS<1><PLUR>><ANP>
SFX F 0 bbjainkul/D [áéiíóõúû&ugrave;&oslash;] [COMPAR]/ADJ<PLUR><POSS<1><PLUR>><CAS<ESS>>
SFX F 0 bbjainktól/D [áéiíóõúû&ugrave;&oslash;] [COMPAR]/ADJ<PLUR><POSS<1><PLUR>><CAS<ABL>>
SFX F 0 bbjainkról/D [áéiíóõúû&ugrave;&oslash;] [COMPAR]/ADJ<PLUR><POSS<1><PLUR>><CAS<DEL>>
SFX F 0 bbjainkra/D [áéiíóõúû&ugrave;&oslash;] [COMPAR]/ADJ<PLUR><POSS<1><PLUR>><CAS<SBL>>
SFX F 0 bbjainkon/D [áéiíóõúû&ugrave;&oslash;] [COMPAR]/ADJ<PLUR><POSS<1><PLUR>><CAS<SUE>>
SFX F 0 bbjainknál/D [áéiíóõúû&ugrave;&oslash;] [COMPAR]/ADJ<PLUR><POSS<1><PLUR>><CAS<ADE>>
SFX F 0 bbjainknak/D [áéiíóõúû&ugrave;&oslash;] [COMPAR]/ADJ<PLUR><POSS<1><PLUR>><CAS<DAT>>
SFX F 0 bbjainkként/D [áéiíóõúû&ugrave;&oslash;] [COMPAR]/ADJ<PLUR><POSS<1><PLUR>><CAS<FOR>>
SFX F 0 bbjainkká/D [áéiíóõúû&ugrave;&oslash;] [COMPAR]/ADJ<PLUR><POSS<1><PLUR>><CAS<TRA>>
SFX F 0 bbjainkkor/D [áéiíóõúû&ugrave;&oslash;] [COMPAR]/ADJ<PLUR><POSS<1><PLUR>><CAS<TEM>>
SFX F 0 bbjainkkal/D [áéiíóõúû&ugrave;&oslash;] [COMPAR]/ADJ<PLUR><POSS<1><PLUR>><CAS<INS>>
SFX F 0 bbjainkig/D [áéiíóõúû&ugrave;&oslash;] [COMPAR]/ADJ<PLUR><POSS<1><PLUR>><CAS<TER>>
SFX F 0 bbjainkhoz/D [áéiíóõúû&ugrave;&oslash;] [COMPAR]/ADJ<PLUR><POSS<1><PLUR>><CAS<ALL>>
SFX F 0 bbjainkból/D [áéiíóõúû&ugrave;&oslash;] [COMPAR]/ADJ<PLUR><POSS<1><PLUR>><CAS<ELA>>
SFX F 0 bbjainkban/D [áéiíóõúû&ugrave;&oslash;] [COMPAR]/ADJ<PLUR><POSS<1><PLUR>><CAS<INE>>
SFX F 0 bbjainkba/D [áéiíóõúû&ugrave;&oslash;] [COMPAR]/ADJ<PLUR><POSS<1><PLUR>><CAS<ILL>>
SFX F 0 bbjainkat/D [áéiíóõúû&ugrave;&oslash;] [COMPAR]/ADJ<PLUR><POSS<1><PLUR>><CAS<ACC>>
SFX F 0 bbjaink/D [áéiíóõúû&ugrave;&oslash;] [COMPAR]/ADJ<PLUR><POSS<1><PLUR>>
SFX F 0 bbjainak/D [áéiíóõúû&ugrave;&oslash;] [COMPAR]/ADJ<PLUR><POSS><CAS<DAT>>
SFX F 0 bbjain/D [áéiíóõúû&ugrave;&oslash;] [COMPAR]/ADJ<PLUR><POSS><CAS<SUE>>
SFX F 0 bbjaiként/D [áéiíóõúû&ugrave;&oslash;] [COMPAR]/ADJ<PLUR><POSS><CAS<FOR>>
SFX F 0 bbjaikor/D [áéiíóõúû&ugrave;&oslash;] [COMPAR]/ADJ<PLUR><POSS><CAS<TEM>>
SFX F 0 bbjaiig/D [áéiíóõúû&ugrave;&oslash;] [COMPAR]/ADJ<PLUR><POSS><CAS<TER>>
SFX F 0 bbjaihoz/D [áéiíóõúû&ugrave;&oslash;] [COMPAR]/ADJ<PLUR><POSS><CAS<ALL>>
SFX F 0 bbjaiból/D [áéiíóõúû&ugrave;&oslash;] [COMPAR]/ADJ<PLUR><POSS><CAS<ELA>>
SFX F 0 bbjaiban/D [áéiíóõúû&ugrave;&oslash;] [COMPAR]/ADJ<PLUR><POSS><CAS<INE>>
SFX F 0 bbjaiba/D [áéiíóõúû&ugrave;&oslash;] [COMPAR]/ADJ<PLUR><POSS><CAS<ILL>>
SFX F 0 bbjai/D [áéiíóõúû&ugrave;&oslash;] [COMPAR]/ADJ<PLUR><POSS>
SFX F 0 bbja/D [áéiíóõúû&ugrave;&oslash;] [COMPAR]/ADJ<POSS>
SFX F 0 bbikéért/D [áéiíóõúû&ugrave;&oslash;] [DESIGNATE]/ADJ<ANP><CAS<CAU>>
SFX F 0 bbikévá/D [áéiíóõúû&ugrave;&oslash;] [DESIGNATE]/ADJ<ANP><CAS<TRA>>
SFX F 0 bbikéval/D [áéiíóõúû&ugrave;&oslash;] [DESIGNATE]/ADJ<ANP><CAS<INS>>
SFX F 0 bbikéul/D [áéiíóõúû&ugrave;&oslash;] [DESIGNATE]/ADJ<ANP><CAS<ESS>>
SFX F 0 bbikétól/D [áéiíóõúû&ugrave;&oslash;] [DESIGNATE]/ADJ<ANP><CAS<ABL>>
SFX F 0 bbikét/D [áéiíóõúû&ugrave;&oslash;] [DESIGNATE]/ADJ<ANP><CAS<ACC>>
SFX F 0 bbikéról/D [áéiíóõúû&ugrave;&oslash;] [DESIGNATE]/ADJ<ANP><CAS<DEL>>
SFX F 0 bbikért/D [áéiíóõúû&ugrave;&oslash;] [DESIGNATE]/ADJ<CAS<CAU>>
SFX F 0 bbikéra/D [áéiíóõúû&ugrave;&oslash;] [DESIGNATE]/ADJ<ANP><CAS<SBL>>
SFX F 0 bbikénál/D [áéiíóõúû&ugrave;&oslash;] [DESIGNATE]/ADJ<ANP><CAS<ADE>>
SFX F 0 bbikénak/D [áéiíóõúû&ugrave;&oslash;] [DESIGNATE]/ADJ<ANP><CAS<DAT>>
SFX F 0 bbikén/D [áéiíóõúû&ugrave;&oslash;] [DESIGNATE]/ADJ<ANP><CAS<SUE>>
SFX F 0 bbikéiért/D [áéiíóõúû&ugrave;&oslash;] [DESIGNATE]/ADJ<ANP<PLUR>><CAS<CAU>>
SFX F 0 bbikéivá/D [áéiíóõúû&ugrave;&oslash;] [DESIGNATE]/ADJ<ANP<PLUR>><CAS<TRA>>
SFX F 0 bbikéival/D [áéiíóõúû&ugrave;&oslash;] [DESIGNATE]/ADJ<ANP<PLUR>><CAS<INS>>
SFX F 0 bbikéiul/D [áéiíóõúû&ugrave;&oslash;] [DESIGNATE]/ADJ<ANP<PLUR>><CAS<ESS>>
SFX F 0 bbikéitól/D [áéiíóõúû&ugrave;&oslash;] [DESIGNATE]/ADJ<ANP<PLUR>><CAS<ABL>>
SFX F 0 bbikéit/D [áéiíóõúû&ugrave;&oslash;] [DESIGNATE]/ADJ<ANP<PLUR>><CAS<ACC>>
SFX F 0 bbikéiról/D [áéiíóõúû&ugrave;&oslash;] [DESIGNATE]/ADJ<ANP<PLUR>><CAS<DEL>>
SFX F 0 bbikéira/D [áéiíóõúû&ugrave;&oslash;] [DESIGNATE]/ADJ<ANP<PLUR>><CAS<SBL>>
SFX F 0 bbikéinál/D [áéiíóõúû&ugrave;&oslash;] [DESIGNATE]/ADJ<ANP<PLUR>><CAS<ADE>>
SFX F 0 bbikéinak/D [áéiíóõúû&ugrave;&oslash;] [DESIGNATE]/ADJ<ANP<PLUR>><CAS<DAT>>
SFX F 0 bbikéin/D [áéiíóõúû&ugrave;&oslash;] [DESIGNATE]/ADJ<ANP<PLUR>><CAS<SUE>>
SFX F 0 bbikéiig/D [áéiíóõúû&ugrave;&oslash;] [DESIGNATE]/ADJ<ANP<PLUR>><CAS<TER>>
SFX F 0 bbikéihoz/D [áéiíóõúû&ugrave;&oslash;] [DESIGNATE]/ADJ<ANP<PLUR>><CAS<ALL>>
SFX F 0 bbikéig/D [áéiíóõúû&ugrave;&oslash;] [DESIGNATE]/ADJ<ANP><CAS<TER>>
SFX F 0 bbikéiból/D [áéiíóõúû&ugrave;&oslash;] [DESIGNATE]/ADJ<ANP<PLUR>><CAS<ELA>>
SFX F 0 bbikéiban/D [áéiíóõúû&ugrave;&oslash;] [DESIGNATE]/ADJ<ANP<PLUR>><CAS<INE>>
SFX F 0 bbikéiba/D [áéiíóõúû&ugrave;&oslash;] [DESIGNATE]/ADJ<ANP<PLUR>><CAS<ILL>>
SFX F   0    bbikéi       [áéiíóõúû&ugrave;&oslash;] [DESIGNATE]/ADJ<ANP<PLUR>>
SFX F 0 bbikéhoz/D [áéiíóõúû&ugrave;&oslash;] [DESIGNATE]/ADJ<ANP><CAS<ALL>>
SFX F 0 bbikéból/D [áéiíóõúû&ugrave;&oslash;] [DESIGNATE]/ADJ<ANP><CAS<ELA>>
SFX F 0 bbikéban/D [áéiíóõúû&ugrave;&oslash;] [DESIGNATE]/ADJ<ANP><CAS<INE>>
SFX F 0 bbikéba/D [áéiíóõúû&ugrave;&oslash;] [DESIGNATE]/ADJ<ANP><CAS<ILL>>
SFX F 0 bbiké/D [áéiíóõúû&ugrave;&oslash;] [DESIGNATE]/ADJ<ANP>
SFX F 0 bbikul/D [áéiíóõúû&ugrave;&oslash;] [DESIGNATE]/ADJ<CAS<ESS>>
SFX F 0 bbiktól/D [áéiíóõúû&ugrave;&oslash;] [DESIGNATE]/ADJ<CAS<ABL>>
SFX F 0 bbikról/D [áéiíóõúû&ugrave;&oslash;] [DESIGNATE]/ADJ<CAS<DEL>>
SFX F 0 bbikra/D [áéiíóõúû&ugrave;&oslash;] [DESIGNATE]/ADJ<CAS<SBL>>
SFX F 0 bbikon/D [áéiíóõúû&ugrave;&oslash;] [DESIGNATE]/ADJ<CAS<SUE>>
SFX F 0 bbiknál/D [áéiíóõúû&ugrave;&oslash;] [DESIGNATE]/ADJ<CAS<ADE>>
SFX F 0 bbiknak/D [áéiíóõúû&ugrave;&oslash;] [DESIGNATE]/ADJ<CAS<DAT>>
SFX F 0 bbikká/D [áéiíóõúû&ugrave;&oslash;] [DESIGNATE]/ADJ<CAS<TRA>>
SFX F 0 bbikkal/D [áéiíóõúû&ugrave;&oslash;] [DESIGNATE]/ADJ<CAS<INS>>
SFX F 0 bbikig/D [áéiíóõúû&ugrave;&oslash;] [DESIGNATE]/ADJ<CAS<TER>>
SFX F 0 bbikhoz/D [áéiíóõúû&ugrave;&oslash;] [DESIGNATE]/ADJ<CAS<ALL>>
SFX F 0 bbikból/D [áéiíóõúû&ugrave;&oslash;] [DESIGNATE]/ADJ<CAS<ELA>>
SFX F 0 bbikban/D [áéiíóõúû&ugrave;&oslash;] [DESIGNATE]/ADJ<CAS<INE>>
SFX F 0 bbikba/D [áéiíóõúû&ugrave;&oslash;] [DESIGNATE]/ADJ<CAS<ILL>>
SFX F 0 bbikat/D [áéiíóõúû&ugrave;&oslash;] [DESIGNATE]/ADJ<CAS<ACC>>
SFX F 0 bbik/DQS [áéiíóõúû&ugrave;&oslash;] [DESIGNATE]/ADJ
SFX F 0 bbig/D [áéiíóõúû&ugrave;&oslash;] [COMPAR]/ADJ<CAS<TER>>
SFX F 0 bbhoz/D [áéiíóõúû&ugrave;&oslash;] [COMPAR]/ADJ<CAS<ALL>>
SFX F 0 bbat/D [áéiíóõúû&ugrave;&oslash;] [COMPAR]/ADJ<CAS<ACC>>
SFX F 0 bban/D [áéiíóõúû&ugrave;&oslash;] [COMPAR]/ADJ<CAS<INE>>
SFX F 0 bban/D [áéiíóõúû&ugrave;&oslash;] [COMPAR]/ADJ[MANNER]/ADV
SFX F 0 bbal/D [áéiíóõúû&ugrave;&oslash;] [COMPAR]/ADJ<CAS<INS>>
SFX F 0 bbakéért/D [áéiíóõúû&ugrave;&oslash;] [COMPAR]/ADJ<PLUR><ANP><CAS<CAU>>
SFX F 0 bbakévá/D [áéiíóõúû&ugrave;&oslash;] [COMPAR]/ADJ<PLUR><ANP><CAS<TRA>>
SFX F 0 bbakéval/D [áéiíóõúû&ugrave;&oslash;] [COMPAR]/ADJ<PLUR><ANP><CAS<INS>>
SFX F 0 bbakéul/D [áéiíóõúû&ugrave;&oslash;] [COMPAR]/ADJ<PLUR><ANP><CAS<ESS>>
SFX F 0 bbakétól/D [áéiíóõúû&ugrave;&oslash;] [COMPAR]/ADJ<PLUR><ANP><CAS<ABL>>
SFX F 0 bbakét/D [áéiíóõúû&ugrave;&oslash;] [COMPAR]/ADJ<PLUR><ANP><CAS<ACC>>
SFX F 0 bbakéról/D [áéiíóõúû&ugrave;&oslash;] [COMPAR]/ADJ<PLUR><ANP><CAS<DEL>>
SFX F 0 bbakért/D [áéiíóõúû&ugrave;&oslash;] [COMPAR]/ADJ<PLUR><CAS<CAU>>
SFX F 0 bbakéra/D [áéiíóõúû&ugrave;&oslash;] [COMPAR]/ADJ<PLUR><ANP><CAS<SBL>>
SFX F 0 bbakénál/D [áéiíóõúû&ugrave;&oslash;] [COMPAR]/ADJ<PLUR><ANP><CAS<ADE>>
SFX F 0 bbakénak/D [áéiíóõúû&ugrave;&oslash;] [COMPAR]/ADJ<PLUR><ANP><CAS<DAT>>
SFX F 0 bbakén/D [áéiíóõúû&ugrave;&oslash;] [COMPAR]/ADJ<PLUR><ANP><CAS<SUE>>
SFX F 0 bbakéiért/D [áéiíóõúû&ugrave;&oslash;] [COMPAR]/ADJ<PLUR><ANP<PLUR>><CAS<CAU>>
SFX F 0 bbakéivá/D [áéiíóõúû&ugrave;&oslash;] [COMPAR]/ADJ<PLUR><ANP<PLUR>><CAS<TRA>>
SFX F 0 bbakéival/D [áéiíóõúû&ugrave;&oslash;] [COMPAR]/ADJ<PLUR><ANP<PLUR>><CAS<INS>>
SFX F 0 bbakéiul/D [áéiíóõúû&ugrave;&oslash;] [COMPAR]/ADJ<PLUR><ANP<PLUR>><CAS<ESS>>
SFX F 0 bbakéitól/D [áéiíóõúû&ugrave;&oslash;] [COMPAR]/ADJ<PLUR><ANP<PLUR>><CAS<ABL>>
SFX F 0 bbakéit/D [áéiíóõúû&ugrave;&oslash;] [COMPAR]/ADJ<PLUR><ANP<PLUR>><CAS<ACC>>
SFX F 0 bbakéiról/D [áéiíóõúû&ugrave;&oslash;] [COMPAR]/ADJ<PLUR><ANP<PLUR>><CAS<DEL>>
SFX F 0 bbakéira/D [áéiíóõúû&ugrave;&oslash;] [COMPAR]/ADJ<PLUR><ANP<PLUR>><CAS<SBL>>
SFX F 0 bbakéinál/D [áéiíóõúû&ugrave;&oslash;] [COMPAR]/ADJ<PLUR><ANP<PLUR>><CAS<ADE>>
SFX F 0 bbakéinak/D [áéiíóõúû&ugrave;&oslash;] [COMPAR]/ADJ<PLUR><ANP<PLUR>><CAS<DAT>>
SFX F 0 bbakéin/D [áéiíóõúû&ugrave;&oslash;] [COMPAR]/ADJ<PLUR><ANP<PLUR>><CAS<SUE>>
SFX F 0 bbakéiig/D [áéiíóõúû&ugrave;&oslash;] [COMPAR]/ADJ<PLUR><ANP<PLUR>><CAS<TER>>
SFX F 0 bbakéihoz/D [áéiíóõúû&ugrave;&oslash;] [COMPAR]/ADJ<PLUR><ANP<PLUR>><CAS<ALL>>
SFX F 0 bbakéig/D [áéiíóõúû&ugrave;&oslash;] [COMPAR]/ADJ<PLUR><ANP><CAS<TER>>
SFX F 0 bbakéiból/D [áéiíóõúû&ugrave;&oslash;] [COMPAR]/ADJ<PLUR><ANP<PLUR>><CAS<ELA>>
SFX F 0 bbakéiban/D [áéiíóõúû&ugrave;&oslash;] [COMPAR]/ADJ<PLUR><ANP<PLUR>><CAS<INE>>
SFX F 0 bbakéiba/D [áéiíóõúû&ugrave;&oslash;] [COMPAR]/ADJ<PLUR><ANP<PLUR>><CAS<ILL>>
SFX F   0    bbakéi       [áéiíóõúû&ugrave;&oslash;] [COMPAR]/ADJ<PLUR><ANP<PLUR>>
SFX F 0 bbakéhoz/D [áéiíóõúû&ugrave;&oslash;] [COMPAR]/ADJ<PLUR><ANP><CAS<ALL>>
SFX F 0 bbakéból/D [áéiíóõúû&ugrave;&oslash;] [COMPAR]/ADJ<PLUR><ANP><CAS<ELA>>
SFX F 0 bbakéban/D [áéiíóõúû&ugrave;&oslash;] [COMPAR]/ADJ<PLUR><ANP><CAS<INE>>
SFX F 0 bbakéba/D [áéiíóõúû&ugrave;&oslash;] [COMPAR]/ADJ<PLUR><ANP><CAS<ILL>>
SFX F 0 bbaké/D [áéiíóõúû&ugrave;&oslash;] [COMPAR]/ADJ<PLUR><ANP>
SFX F 0 bbakul/D [áéiíóõúû&ugrave;&oslash;] [COMPAR]/ADJ<PLUR><CAS<ESS>>
SFX F 0 bbaktól/D [áéiíóõúû&ugrave;&oslash;] [COMPAR]/ADJ<PLUR><CAS<ABL>>
SFX F 0 bbakról/D [áéiíóõúû&ugrave;&oslash;] [COMPAR]/ADJ<PLUR><CAS<DEL>>
SFX F 0 bbakra/D [áéiíóõúû&ugrave;&oslash;] [COMPAR]/ADJ<PLUR><CAS<SBL>>
SFX F 0 bbakon/D [áéiíóõúû&ugrave;&oslash;] [COMPAR]/ADJ<PLUR><CAS<SUE>>
SFX F 0 bbaknál/D [áéiíóõúû&ugrave;&oslash;] [COMPAR]/ADJ<PLUR><CAS<ADE>>
SFX F 0 bbaknak/D [áéiíóõúû&ugrave;&oslash;] [COMPAR]/ADJ<PLUR><CAS<DAT>>
SFX F 0 bbakká/D [áéiíóõúû&ugrave;&oslash;] [COMPAR]/ADJ<PLUR><CAS<TRA>>
SFX F 0 bbakkal/D [áéiíóõúû&ugrave;&oslash;] [COMPAR]/ADJ<PLUR><CAS<INS>>
SFX F 0 bbakig/D [áéiíóõúû&ugrave;&oslash;] [COMPAR]/ADJ<PLUR><CAS<TER>>
SFX F 0 bbakhoz/D [áéiíóõúû&ugrave;&oslash;] [COMPAR]/ADJ<PLUR><CAS<ALL>>
SFX F 0 bbakból/D [áéiíóõúû&ugrave;&oslash;] [COMPAR]/ADJ<PLUR><CAS<ELA>>
SFX F 0 bbakban/D [áéiíóõúû&ugrave;&oslash;] [COMPAR]/ADJ<PLUR><CAS<INE>>
SFX F 0 bbakba/D [áéiíóõúû&ugrave;&oslash;] [COMPAR]/ADJ<PLUR><CAS<ILL>>
SFX F 0 bbakat/D [áéiíóõúû&ugrave;&oslash;] [COMPAR]/ADJ<PLUR><CAS<ACC>>
SFX F 0 bbak/D [áéiíóõúû&ugrave;&oslash;] [COMPAR]/ADJ<PLUR>
SFX F 0 bba/D [áéiíóõúû&ugrave;&oslash;] [COMPAR]/ADJ<CAS<ILL>>
SFX F 0 bb/D [áéiíóõúû&ugrave;&oslash;] [COMPAR]/ADJ
SFX F   0    at           [^aeáéiíóõn&ugrave;&oslash;] <CAS<ACC>>
SFX F   0    an           [^aeáéíõû&ugrave;&oslash;] [MANNER]/ADV
SFX F   0    akéért       [^aeáéíõ&ugrave;&oslash;] <PLUR><ANP><CAS<CAU>>
SFX F   0    akévá        [^aeáéíõ&ugrave;&oslash;] <PLUR><ANP><CAS<TRA>>
SFX F   0    akéval       [^aeáéíõ&ugrave;&oslash;] <PLUR><ANP><CAS<INS>>
SFX F   0    akéul        [^aeáéíõ&ugrave;&oslash;] <PLUR><ANP><CAS<ESS>>
SFX F   0    akétól       [^aeáéíõ&ugrave;&oslash;] <PLUR><ANP><CAS<ABL>>
SFX F   0    akét         [^aeáéíõ&ugrave;&oslash;] <PLUR><ANP><CAS<ACC>>
SFX F   0    akéról       [^aeáéíõ&ugrave;&oslash;] <PLUR><ANP><CAS<DEL>>
SFX F   0    akért        [^aeáéíõ&ugrave;&oslash;] <PLUR><CAS<CAU>>
SFX F   0    akéra        [^aeáéíõ&ugrave;&oslash;] <PLUR><ANP><CAS<SBL>>
SFX F   0    akénál       [^aeáéíõ&ugrave;&oslash;] <PLUR><ANP><CAS<ADE>>
SFX F   0    akénak       [^aeáéíõ&ugrave;&oslash;] <PLUR><ANP><CAS<DAT>>
SFX F   0    akén         [^aeáéíõ&ugrave;&oslash;] <PLUR><ANP><CAS<SUE>>
SFX F   0    akéiért      [^aeáéíõ&ugrave;&oslash;] <PLUR><ANP<PLUR>><CAS<CAU>>
SFX F   0    akéivá       [^aeáéíõ&ugrave;&oslash;] <PLUR><ANP<PLUR>><CAS<TRA>>
SFX F   0    akéival      [^aeáéíõ&ugrave;&oslash;] <PLUR><ANP<PLUR>><CAS<INS>>
SFX F   0    akéiul       [^aeáéíõ&ugrave;&oslash;] <PLUR><ANP<PLUR>><CAS<ESS>>
SFX F   0    akéitól      [^aeáéíõ&ugrave;&oslash;] <PLUR><ANP<PLUR>><CAS<ABL>>
SFX F   0    akéit        [^aeáéíõ&ugrave;&oslash;] <PLUR><ANP<PLUR>><CAS<ACC>>
SFX F   0    akéiról      [^aeáéíõ&ugrave;&oslash;] <PLUR><ANP<PLUR>><CAS<DEL>>
SFX F   0    akéira       [^aeáéíõ&ugrave;&oslash;] <PLUR><ANP<PLUR>><CAS<SBL>>
SFX F   0    akéinál      [^aeáéíõ&ugrave;&oslash;] <PLUR><ANP<PLUR>><CAS<ADE>>
SFX F   0    akéinak      [^aeáéíõ&ugrave;&oslash;] <PLUR><ANP<PLUR>><CAS<DAT>>
SFX F   0    akéin        [^aeáéíõ&ugrave;&oslash;] <PLUR><ANP<PLUR>><CAS<SUE>>
SFX F   0    akéiig       [^aeáéíõ&ugrave;&oslash;] <PLUR><ANP<PLUR>><CAS<TER>>
SFX F   0    akéihoz      [^aeáéíõ&ugrave;&oslash;] <PLUR><ANP<PLUR>><CAS<ALL>>
SFX F   0    akéig        [^aeáéíõ&ugrave;&oslash;] <PLUR><ANP><CAS<TER>>
SFX F   0    akéiból      [^aeáéíõ&ugrave;&oslash;] <PLUR><ANP<PLUR>><CAS<ELA>>
SFX F   0    akéiban      [^aeáéíõ&ugrave;&oslash;] <PLUR><ANP<PLUR>><CAS<INE>>
SFX F   0    akéiba       [^aeáéíõ&ugrave;&oslash;] <PLUR><ANP<PLUR>><CAS<ILL>>
SFX F   0    akéi         [^aeáéíõ&ugrave;&oslash;] <PLUR><ANP<PLUR>>
SFX F   0    akéhoz       [^aeáéíõ&ugrave;&oslash;] <PLUR><ANP><CAS<ALL>>
SFX F   0    akéból       [^aeáéíõ&ugrave;&oslash;] <PLUR><ANP><CAS<ELA>>
SFX F   0    akéban       [^aeáéíõ&ugrave;&oslash;] <PLUR><ANP><CAS<INE>>
SFX F   0    akéba        [^aeáéíõ&ugrave;&oslash;] <PLUR><ANP><CAS<ILL>>
SFX F   0    aké          [^aeáéíõ&ugrave;&oslash;] <PLUR><ANP>
SFX F   0    akul         [^aeáéíõ&ugrave;&oslash;] <PLUR><CAS<ESS>>
SFX F   0    aktól        [^aeáéíõ&ugrave;&oslash;] <PLUR><CAS<ABL>>
SFX F   0    akról        [^aeáéíõ&ugrave;&oslash;] <PLUR><CAS<DEL>>
SFX F   0    akra         [^aeáéíõ&ugrave;&oslash;] <PLUR><CAS<SBL>>
SFX F   0    akon         [^aeáéíõ&ugrave;&oslash;] <PLUR><CAS<SUE>>
SFX F   0    aknál        [^aeáéíõ&ugrave;&oslash;] <PLUR><CAS<ADE>>
SFX F   0    aknak        [^aeáéíõ&ugrave;&oslash;] <PLUR><CAS<DAT>>
SFX F   0    akká         [^aeáéíõ&ugrave;&oslash;] <PLUR><CAS<TRA>>
SFX F   0    akkal        [^aeáéíõ&ugrave;&oslash;] <PLUR><CAS<INS>>
SFX F   0    akig         [^aeáéíõ&ugrave;&oslash;] <PLUR><CAS<TER>>
SFX F   0    akhoz        [^aeáéíõ&ugrave;&oslash;] <PLUR><CAS<ALL>>
SFX F   0    akból        [^aeáéíõ&ugrave;&oslash;] <PLUR><CAS<ELA>>
SFX F   0    akban        [^aeáéíõ&ugrave;&oslash;] <PLUR><CAS<INE>>
SFX F   0    akba         [^aeáéíõ&ugrave;&oslash;] <PLUR><CAS<ILL>>
SFX F   0    akat         [^aeáéíõ&ugrave;&oslash;] <PLUR><CAS<ACC>>
SFX F   0    ak           [^aeáéíõ&ugrave;&oslash;] <PLUR>
SFX F 0 abból/D [^aeáéiíóõúû&ugrave;&oslash;] [COMPAR]/ADJ<CAS<ELA>>
SFX F 0 abbéért/D [^aeáéiíóõúû&ugrave;&oslash;] [COMPAR]/ADJ<ANP><CAS<CAU>>
SFX F 0 abbévá/D [^aeáéiíóõúû&ugrave;&oslash;] [COMPAR]/ADJ<ANP><CAS<TRA>>
SFX F 0 abbéval/D [^aeáéiíóõúû&ugrave;&oslash;] [COMPAR]/ADJ<ANP><CAS<INS>>
SFX F 0 abbéul/D [^aeáéiíóõúû&ugrave;&oslash;] [COMPAR]/ADJ<ANP><CAS<ESS>>
SFX F 0 abbétól/D [^aeáéiíóõúû&ugrave;&oslash;] [COMPAR]/ADJ<ANP><CAS<ABL>>
SFX F 0 abbét/D [^aeáéiíóõúû&ugrave;&oslash;] [COMPAR]/ADJ<ANP><CAS<ACC>>
SFX F 0 abbéról/D [^aeáéiíóõúû&ugrave;&oslash;] [COMPAR]/ADJ<ANP><CAS<DEL>>
SFX F 0 abbért/D [^aeáéiíóõúû&ugrave;&oslash;] [COMPAR]/ADJ<CAS<CAU>>
SFX F 0 abbéra/D [^aeáéiíóõúû&ugrave;&oslash;] [COMPAR]/ADJ<ANP><CAS<SBL>>
SFX F 0 abbénál/D [^aeáéiíóõúû&ugrave;&oslash;] [COMPAR]/ADJ<ANP><CAS<ADE>>
SFX F 0 abbénak/D [^aeáéiíóõúû&ugrave;&oslash;] [COMPAR]/ADJ<ANP><CAS<DAT>>
SFX F 0 abbén/D [^aeáéiíóõúû&ugrave;&oslash;] [COMPAR]/ADJ<ANP><CAS<SUE>>
SFX F 0 abbéig/D [^aeáéiíóõúû&ugrave;&oslash;] [COMPAR]/ADJ<ANP><CAS<TER>>
SFX F 0 abbéhoz/D [^aeáéiíóõúû&ugrave;&oslash;] [COMPAR]/ADJ<ANP><CAS<ALL>>
SFX F 0 abbéból/D [^aeáéiíóõúû&ugrave;&oslash;] [COMPAR]/ADJ<ANP><CAS<ELA>>
SFX F 0 abbéban/D [^aeáéiíóõúû&ugrave;&oslash;] [COMPAR]/ADJ<ANP><CAS<INE>>
SFX F 0 abbéba/D [^aeáéiíóõúû&ugrave;&oslash;] [COMPAR]/ADJ<ANP><CAS<ILL>>
SFX F 0 abbé/D [^aeáéiíóõúû&ugrave;&oslash;] [COMPAR]/ADJ<ANP>
SFX F 0 abbá/D [^aeáéiíóõúû&ugrave;&oslash;] [COMPAR]/ADJ<CAS<TRA>>
SFX F 0 abbul/D [^aeáéiíóõúû&ugrave;&oslash;] [COMPAR]/ADJ[MANNER]/ADV
SFX F 0 abbtól/D [^aeáéiíóõúû&ugrave;&oslash;] [COMPAR]/ADJ<CAS<ABL>>
SFX F 0 abbról/D [^aeáéiíóõúû&ugrave;&oslash;] [COMPAR]/ADJ<CAS<DEL>>
SFX F 0 abbra/D [^aeáéiíóõúû&ugrave;&oslash;] [COMPAR]/ADJ<CAS<SBL>>
SFX F 0 abbon/D [^aeáéiíóõúû&ugrave;&oslash;] [COMPAR]/ADJ<CAS<SUE>>
SFX F 0 abbnál/D [^aeáéiíóõúû&ugrave;&oslash;] [COMPAR]/ADJ<CAS<ADE>>
SFX F 0 abbnak/D [^aeáéiíóõúû&ugrave;&oslash;] [COMPAR]/ADJ<CAS<DAT>>
SFX F 0 abbként/D [^aeáéiíóõúû&ugrave;&oslash;] [COMPAR]/ADJ<CAS<FOR>>
SFX F 0 abbjáéért/D [^aáéóõuúüû&ugrave;&oslash;] [COMPAR]/ADJ<POSS><ANP><CAS<CAU>>
SFX F 0 abbjáévá/D [^aáéóõuúüû&ugrave;&oslash;] [COMPAR]/ADJ<POSS><ANP><CAS<TRA>>
SFX F 0 abbjáéval/D [^aáéóõuúüû&ugrave;&oslash;] [COMPAR]/ADJ<POSS><ANP><CAS<INS>>
SFX F 0 abbjáéul/D [^aáéóõuúüû&ugrave;&oslash;] [COMPAR]/ADJ<POSS><ANP><CAS<ESS>>
SFX F 0 abbjáétól/D [^aáéóõuúüû&ugrave;&oslash;] [COMPAR]/ADJ<POSS><ANP><CAS<ABL>>
SFX F 0 abbjáét/D [^aáéóõuúüû&ugrave;&oslash;] [COMPAR]/ADJ<POSS><ANP><CAS<ACC>>
SFX F 0 abbjáéról/D [^aáéóõuúüû&ugrave;&oslash;] [COMPAR]/ADJ<POSS><ANP><CAS<DEL>>
SFX F 0 abbjáért/D [^aáéóõuúüû&ugrave;&oslash;] [COMPAR]/ADJ<POSS><CAS<CAU>>
SFX F 0 abbjáéra/D [^aáéóõuúüû&ugrave;&oslash;] [COMPAR]/ADJ<POSS><ANP><CAS<SBL>>
SFX F 0 abbjáénál/D [^aáéóõuúüû&ugrave;&oslash;] [COMPAR]/ADJ<POSS><ANP><CAS<ADE>>
SFX F 0 abbjáénak/D [^aáéóõuúüû&ugrave;&oslash;] [COMPAR]/ADJ<POSS><ANP><CAS<DAT>>
SFX F 0 abbjáén/D [^aáéóõuúüû&ugrave;&oslash;] [COMPAR]/ADJ<POSS><ANP><CAS<SUE>>
SFX F 0 abbjáéiért/D [^aáéóõuúüû&ugrave;&oslash;] [COMPAR]/ADJ<POSS><ANP<PLUR>><CAS<CAU>>
SFX F 0 abbjáéivá/D [^aáéóõuúüû&ugrave;&oslash;] [COMPAR]/ADJ<POSS><ANP<PLUR>><CAS<TRA>>
SFX F 0 abbjáéival/D [^aáéóõuúüû&ugrave;&oslash;] [COMPAR]/ADJ<POSS><ANP<PLUR>><CAS<INS>>
SFX F 0 abbjáéiul/D [^aáéóõuúüû&ugrave;&oslash;] [COMPAR]/ADJ<POSS><ANP<PLUR>><CAS<ESS>>
SFX F 0 abbjáéitól/D [^aáéóõuúüû&ugrave;&oslash;] [COMPAR]/ADJ<POSS><ANP<PLUR>><CAS<ABL>>
SFX F 0 abbjáéit/D [^aáéóõuúüû&ugrave;&oslash;] [COMPAR]/ADJ<POSS><ANP<PLUR>><CAS<ACC>>
SFX F 0 abbjáéiról/D [^aáéóõuúüû&ugrave;&oslash;] [COMPAR]/ADJ<POSS><ANP<PLUR>><CAS<DEL>>
SFX F 0 abbjáéira/D [^aáéóõuúüû&ugrave;&oslash;] [COMPAR]/ADJ<POSS><ANP<PLUR>><CAS<SBL>>
SFX F 0 abbjáéinál/D [^aáéóõuúüû&ugrave;&oslash;] [COMPAR]/ADJ<POSS><ANP<PLUR>><CAS<ADE>>
SFX F 0 abbjáéinak/D [^aáéóõuúüû&ugrave;&oslash;] [COMPAR]/ADJ<POSS><ANP<PLUR>><CAS<DAT>>
SFX F 0 abbjáéin/D [^aáéóõuúüû&ugrave;&oslash;] [COMPAR]/ADJ<POSS><ANP<PLUR>><CAS<SUE>>
SFX F 0 abbjáéiig/D [^aáéóõuúüû&ugrave;&oslash;] [COMPAR]/ADJ<POSS><ANP<PLUR>><CAS<TER>>
SFX F 0 abbjáéihoz/D [^aáéóõuúüû&ugrave;&oslash;] [COMPAR]/ADJ<POSS><ANP<PLUR>><CAS<ALL>>
SFX F 0 abbjáéig/D [^aáéóõuúüû&ugrave;&oslash;] [COMPAR]/ADJ<POSS><ANP><CAS<TER>>
SFX F 0 abbjáéiból/D [^aáéóõuúüû&ugrave;&oslash;] [COMPAR]/ADJ<POSS><ANP<PLUR>><CAS<ELA>>
SFX F 0 abbjáéiban/D [^aáéóõuúüû&ugrave;&oslash;] [COMPAR]/ADJ<POSS><ANP<PLUR>><CAS<INE>>
SFX F 0 abbjáéiba/D [^aáéóõuúüû&ugrave;&oslash;] [COMPAR]/ADJ<POSS><ANP<PLUR>><CAS<ILL>>
SFX F   0    abbjáéi      [^aáéóõuúüû&ugrave;&oslash;] [COMPAR]/ADJ<POSS><ANP<PLUR>>
SFX F 0 abbjáéhoz/D [^aáéóõuúüû&ugrave;&oslash;] [COMPAR]/ADJ<POSS><ANP><CAS<ALL>>
SFX F 0 abbjáéból/D [^aáéóõuúüû&ugrave;&oslash;] [COMPAR]/ADJ<POSS><ANP><CAS<ELA>>
SFX F 0 abbjáéban/D [^aáéóõuúüû&ugrave;&oslash;] [COMPAR]/ADJ<POSS><ANP><CAS<INE>>
SFX F 0 abbjáéba/D [^aáéóõuúüû&ugrave;&oslash;] [COMPAR]/ADJ<POSS><ANP><CAS<ILL>>
SFX F 0 abbjáé/D [^aáéóõuúüû&ugrave;&oslash;] [COMPAR]/ADJ<POSS><ANP>
SFX F 0 abbjává/D [^aáéóõuúüû&ugrave;&oslash;] [COMPAR]/ADJ<POSS><CAS<TRA>>
SFX F 0 abbjával/D [^aáéóõuúüû&ugrave;&oslash;] [COMPAR]/ADJ<POSS><CAS<INS>>
SFX F 0 abbjául/D [^aáéóõuúüû&ugrave;&oslash;] [COMPAR]/ADJ<POSS><CAS<ESS>>
SFX F 0 abbjától/D [^aáéóõuúüû&ugrave;&oslash;] [COMPAR]/ADJ<POSS><CAS<ABL>>
SFX F 0 abbját/D [^aáéóõuúüû&ugrave;&oslash;] [COMPAR]/ADJ<POSS><CAS<ACC>>
SFX F 0 abbjáról/D [^aáéóõuúüû&ugrave;&oslash;] [COMPAR]/ADJ<POSS><CAS<DEL>>
SFX F 0 abbjára/D [^aáéóõuúüû&ugrave;&oslash;] [COMPAR]/ADJ<POSS><CAS<SBL>>
SFX F 0 abbjánál/D [^aáéóõuúüû&ugrave;&oslash;] [COMPAR]/ADJ<POSS><CAS<ADE>>
SFX F 0 abbjának/D [^aáéóõuúüû&ugrave;&oslash;] [COMPAR]/ADJ<POSS><CAS<DAT>>
SFX F 0 abbján/D [^aáéóõuúüû&ugrave;&oslash;] [COMPAR]/ADJ<POSS><CAS<SUE>>
SFX F 0 abbjáig/D [^aáéóõuúüû&ugrave;&oslash;] [COMPAR]/ADJ<POSS><CAS<TER>>
SFX F 0 abbjához/D [^aáéóõuúüû&ugrave;&oslash;] [COMPAR]/ADJ<POSS><CAS<ALL>>
SFX F 0 abbjából/D [^aáéóõuúüû&ugrave;&oslash;] [COMPAR]/ADJ<POSS><CAS<ELA>>
SFX F 0 abbjában/D [^aáéóõuúüû&ugrave;&oslash;] [COMPAR]/ADJ<POSS><CAS<INE>>
SFX F 0 abbjába/D [^aáéóõuúüû&ugrave;&oslash;] [COMPAR]/ADJ<POSS><CAS<ILL>>
SFX F 0 abbjaként/D [^aáéóõuúüû&ugrave;&oslash;] [COMPAR]/ADJ<POSS><CAS<FOR>>
SFX F 0 abbjakor/D [^aáéóõuúüû&ugrave;&oslash;] [COMPAR]/ADJ<POSS><CAS<TEM>>
SFX F 0 abbjaiéért/D [^aáéóõuúüû&ugrave;&oslash;] [COMPAR]/ADJ<PLUR><POSS><ANP><CAS<CAU>>
SFX F 0 abbjaiévá/D [^aáéóõuúüû&ugrave;&oslash;] [COMPAR]/ADJ<PLUR><POSS><ANP><CAS<TRA>>
SFX F 0 abbjaiéval/D [^aáéóõuúüû&ugrave;&oslash;] [COMPAR]/ADJ<PLUR><POSS><ANP><CAS<INS>>
SFX F 0 abbjaiéul/D [^aáéóõuúüû&ugrave;&oslash;] [COMPAR]/ADJ<PLUR><POSS><ANP><CAS<ESS>>
SFX F 0 abbjaiétól/D [^aáéóõuúüû&ugrave;&oslash;] [COMPAR]/ADJ<PLUR><POSS><ANP><CAS<ABL>>
SFX F 0 abbjaiét/D [^aáéóõuúüû&ugrave;&oslash;] [COMPAR]/ADJ<PLUR><POSS><ANP><CAS<ACC>>
SFX F 0 abbjaiéról/D [^aáéóõuúüû&ugrave;&oslash;] [COMPAR]/ADJ<PLUR><POSS><ANP><CAS<DEL>>
SFX F 0 abbjaiért/D [^aáéóõuúüû&ugrave;&oslash;] [COMPAR]/ADJ<PLUR><POSS><CAS<CAU>>
SFX F 0 abbjaiéra/D [^aáéóõuúüû&ugrave;&oslash;] [COMPAR]/ADJ<PLUR><POSS><ANP><CAS<SBL>>
SFX F 0 abbjaiénál/D [^aáéóõuúüû&ugrave;&oslash;] [COMPAR]/ADJ<PLUR><POSS><ANP><CAS<ADE>>
SFX F 0 abbjaiénak/D [^aáéóõuúüû&ugrave;&oslash;] [COMPAR]/ADJ<PLUR><POSS><ANP><CAS<DAT>>
SFX F 0 abbjaién/D [^aáéóõuúüû&ugrave;&oslash;] [COMPAR]/ADJ<PLUR><POSS><ANP><CAS<SUE>>
SFX F 0 abbjaiéiért/D [^aáéóõuúüû&ugrave;&oslash;] [COMPAR]/ADJ<PLUR><POSS><ANP<PLUR>><CAS<CAU>>
SFX F 0 abbjaiéivá/D [^aáéóõuúüû&ugrave;&oslash;] [COMPAR]/ADJ<PLUR><POSS><ANP<PLUR>><CAS<TRA>>
SFX F 0 abbjaiéival/D [^aáéóõuúüû&ugrave;&oslash;] [COMPAR]/ADJ<PLUR><POSS><ANP<PLUR>><CAS<INS>>
SFX F 0 abbjaiéiul/D [^aáéóõuúüû&ugrave;&oslash;] [COMPAR]/ADJ<PLUR><POSS><ANP<PLUR>><CAS<ESS>>
SFX F 0 abbjaiéitól/D [^aáéóõuúüû&ugrave;&oslash;] [COMPAR]/ADJ<PLUR><POSS><ANP<PLUR>><CAS<ABL>>
SFX F 0 abbjaiéit/D [^aáéóõuúüû&ugrave;&oslash;] [COMPAR]/ADJ<PLUR><POSS><ANP<PLUR>><CAS<ACC>>
SFX F 0 abbjaiéiról/D [^aáéóõuúüû&ugrave;&oslash;] [COMPAR]/ADJ<PLUR><POSS><ANP<PLUR>><CAS<DEL>>
SFX F 0 abbjaiéira/D [^aáéóõuúüû&ugrave;&oslash;] [COMPAR]/ADJ<PLUR><POSS><ANP<PLUR>><CAS<SBL>>
SFX F 0 abbjaiéinál/D [^aáéóõuúüû&ugrave;&oslash;] [COMPAR]/ADJ<PLUR><POSS><ANP<PLUR>><CAS<ADE>>
SFX F 0 abbjaiéinak/D [^aáéóõuúüû&ugrave;&oslash;] [COMPAR]/ADJ<PLUR><POSS><ANP<PLUR>><CAS<DAT>>
SFX F 0 abbjaiéin/D [^aáéóõuúüû&ugrave;&oslash;] [COMPAR]/ADJ<PLUR><POSS><ANP<PLUR>><CAS<SUE>>
SFX F 0 abbjaiéiig/D [^aáéóõuúüû&ugrave;&oslash;] [COMPAR]/ADJ<PLUR><POSS><ANP<PLUR>><CAS<TER>>
SFX F 0 abbjaiéihoz/D [^aáéóõuúüû&ugrave;&oslash;] [COMPAR]/ADJ<PLUR><POSS><ANP<PLUR>><CAS<ALL>>
SFX F 0 abbjaiéig/D [^aáéóõuúüû&ugrave;&oslash;] [COMPAR]/ADJ<PLUR><POSS><ANP><CAS<TER>>
SFX F 0 abbjaiéiból/D [^aáéóõuúüû&ugrave;&oslash;] [COMPAR]/ADJ<PLUR><POSS><ANP<PLUR>><CAS<ELA>>
SFX F 0 abbjaiéiban/D [^aáéóõuúüû&ugrave;&oslash;] [COMPAR]/ADJ<PLUR><POSS><ANP<PLUR>><CAS<INE>>
SFX F 0 abbjaiéiba/D [^aáéóõuúüû&ugrave;&oslash;] [COMPAR]/ADJ<PLUR><POSS><ANP<PLUR>><CAS<ILL>>
SFX F   0    abbjaiéi     [^aáéóõuúüû&ugrave;&oslash;] [COMPAR]/ADJ<PLUR><POSS><ANP<PLUR>>
SFX F 0 abbjaiéhoz/D [^aáéóõuúüû&ugrave;&oslash;] [COMPAR]/ADJ<PLUR><POSS><ANP><CAS<ALL>>
SFX F 0 abbjaiéból/D [^aáéóõuúüû&ugrave;&oslash;] [COMPAR]/ADJ<PLUR><POSS><ANP><CAS<ELA>>
SFX F 0 abbjaiéban/D [^aáéóõuúüû&ugrave;&oslash;] [COMPAR]/ADJ<PLUR><POSS><ANP><CAS<INE>>
SFX F 0 abbjaiéba/D [^aáéóõuúüû&ugrave;&oslash;] [COMPAR]/ADJ<PLUR><POSS><ANP><CAS<ILL>>
SFX F 0 abbjaié/D [^aáéóõuúüû&ugrave;&oslash;] [COMPAR]/ADJ<PLUR><POSS><ANP>
SFX F 0 abbjaivá/D [^aáéóõuúüû&ugrave;&oslash;] [COMPAR]/ADJ<PLUR><POSS><CAS<TRA>>
SFX F 0 abbjaival/D [^aáéóõuúüû&ugrave;&oslash;] [COMPAR]/ADJ<PLUR><POSS><CAS<INS>>
SFX F 0 abbjaiul/D [^aáéóõuúüû&ugrave;&oslash;] [COMPAR]/ADJ<PLUR><POSS><CAS<ESS>>
SFX F 0 abbjaitól/D [^aáéóõuúüû&ugrave;&oslash;] [COMPAR]/ADJ<PLUR><POSS><CAS<ABL>>
SFX F 0 abbjait/D [^aáéóõuúüû&ugrave;&oslash;] [COMPAR]/ADJ<PLUR><POSS><CAS<ACC>>
SFX F 0 abbjairól/D [^aáéóõuúüû&ugrave;&oslash;] [COMPAR]/ADJ<PLUR><POSS><CAS<DEL>>
SFX F 0 abbjaira/D [^aáéóõuúüû&ugrave;&oslash;] [COMPAR]/ADJ<PLUR><POSS><CAS<SBL>>
SFX F 0 abbjainál/D [^aáéóõuúüû&ugrave;&oslash;] [COMPAR]/ADJ<PLUR><POSS><CAS<ADE>>
SFX F 0 abbjainkéért/D [^aáéóõuúüû&ugrave;&oslash;] [COMPAR]/ADJ<PLUR><POSS<1><PLUR>><ANP><CAS<CAU>>
SFX F 0 abbjainkévá/D [^aáéóõuúüû&ugrave;&oslash;] [COMPAR]/ADJ<PLUR><POSS<1><PLUR>><ANP><CAS<TRA>>
SFX F 0 abbjainkéval/D [^aáéóõuúüû&ugrave;&oslash;] [COMPAR]/ADJ<PLUR><POSS<1><PLUR>><ANP><CAS<INS>>
SFX F 0 abbjainkéul/D [^aáéóõuúüû&ugrave;&oslash;] [COMPAR]/ADJ<PLUR><POSS<1><PLUR>><ANP><CAS<ESS>>
SFX F 0 abbjainkétól/D [^aáéóõuúüû&ugrave;&oslash;] [COMPAR]/ADJ<PLUR><POSS<1><PLUR>><ANP><CAS<ABL>>
SFX F 0 abbjainkét/D [^aáéóõuúüû&ugrave;&oslash;] [COMPAR]/ADJ<PLUR><POSS<1><PLUR>><ANP><CAS<ACC>>
SFX F 0 abbjainkéról/D [^aáéóõuúüû&ugrave;&oslash;] [COMPAR]/ADJ<PLUR><POSS<1><PLUR>><ANP><CAS<DEL>>
SFX F 0 abbjainkért/D [^aáéóõuúüû&ugrave;&oslash;] [COMPAR]/ADJ<PLUR><POSS<1><PLUR>><CAS<CAU>>
SFX F 0 abbjainkéra/D [^aáéóõuúüû&ugrave;&oslash;] [COMPAR]/ADJ<PLUR><POSS<1><PLUR>><ANP><CAS<SBL>>
SFX F 0 abbjainkénál/D [^aáéóõuúüû&ugrave;&oslash;] [COMPAR]/ADJ<PLUR><POSS<1><PLUR>><ANP><CAS<ADE>>
SFX F 0 abbjainkénak/D [^aáéóõuúüû&ugrave;&oslash;] [COMPAR]/ADJ<PLUR><POSS<1><PLUR>><ANP><CAS<DAT>>
SFX F 0 abbjainkén/D [^aáéóõuúüû&ugrave;&oslash;] [COMPAR]/ADJ<PLUR><POSS<1><PLUR>><ANP><CAS<SUE>>
SFX F 0 abbjainkéiért/D [^aáéóõuúüû&ugrave;&oslash;] [COMPAR]/ADJ<PLUR><POSS<1><PLUR>><ANP<PLUR>><CAS<CAU>>
SFX F 0 abbjainkéivá/D [^aáéóõuúüû&ugrave;&oslash;] [COMPAR]/ADJ<PLUR><POSS<1><PLUR>><ANP<PLUR>><CAS<TRA>>
SFX F 0 abbjainkéival/D [^aáéóõuúüû&ugrave;&oslash;] [COMPAR]/ADJ<PLUR><POSS<1><PLUR>><ANP<PLUR>><CAS<INS>>
SFX F 0 abbjainkéiul/D [^aáéóõuúüû&ugrave;&oslash;] [COMPAR]/ADJ<PLUR><POSS<1><PLUR>><ANP<PLUR>><CAS<ESS>>
SFX F 0 abbjainkéitól/D [^aáéóõuúüû&ugrave;&oslash;] [COMPAR]/ADJ<PLUR><POSS<1><PLUR>><ANP<PLUR>><CAS<ABL>>
SFX F 0 abbjainkéit/D [^aáéóõuúüû&ugrave;&oslash;] [COMPAR]/ADJ<PLUR><POSS<1><PLUR>><ANP<PLUR>><CAS<ACC>>
SFX F 0 abbjainkéiról/D [^aáéóõuúüû&ugrave;&oslash;] [COMPAR]/ADJ<PLUR><POSS<1><PLUR>><ANP<PLUR>><CAS<DEL>>
SFX F 0 abbjainkéira/D [^aáéóõuúüû&ugrave;&oslash;] [COMPAR]/ADJ<PLUR><POSS<1><PLUR>><ANP<PLUR>><CAS<SBL>>
SFX F 0 abbjainkéinál/D [^aáéóõuúüû&ugrave;&oslash;] [COMPAR]/ADJ<PLUR><POSS<1><PLUR>><ANP<PLUR>><CAS<ADE>>
SFX F 0 abbjainkéinak/D [^aáéóõuúüû&ugrave;&oslash;] [COMPAR]/ADJ<PLUR><POSS<1><PLUR>><ANP<PLUR>><CAS<DAT>>
SFX F 0 abbjainkéin/D [^aáéóõuúüû&ugrave;&oslash;] [COMPAR]/ADJ<PLUR><POSS<1><PLUR>><ANP<PLUR>><CAS<SUE>>
SFX F 0 abbjainkéiig/D [^aáéóõuúüû&ugrave;&oslash;] [COMPAR]/ADJ<PLUR><POSS<1><PLUR>><ANP<PLUR>><CAS<TER>>
SFX F 0 abbjainkéihoz/D [^aáéóõuúüû&ugrave;&oslash;] [COMPAR]/ADJ<PLUR><POSS<1><PLUR>><ANP<PLUR>><CAS<ALL>>
SFX F 0 abbjainkéig/D [^aáéóõuúüû&ugrave;&oslash;] [COMPAR]/ADJ<PLUR><POSS<1><PLUR>><ANP><CAS<TER>>
SFX F 0 abbjainkéiból/D [^aáéóõuúüû&ugrave;&oslash;] [COMPAR]/ADJ<PLUR><POSS<1><PLUR>><ANP<PLUR>><CAS<ELA>>
SFX F 0 abbjainkéiban/D [^aáéóõuúüû&ugrave;&oslash;] [COMPAR]/ADJ<PLUR><POSS<1><PLUR>><ANP<PLUR>><CAS<INE>>
SFX F 0 abbjainkéiba/D [^aáéóõuúüû&ugrave;&oslash;] [COMPAR]/ADJ<PLUR><POSS<1><PLUR>><ANP<PLUR>><CAS<ILL>>
SFX F   0    abbjainkéi   [^aáéóõuúüû&ugrave;&oslash;] [COMPAR]/ADJ<PLUR><POSS<1><PLUR>><ANP<PLUR>>
SFX F 0 abbjainkéhoz/D [^aáéóõuúüû&ugrave;&oslash;] [COMPAR]/ADJ<PLUR><POSS<1><PLUR>><ANP><CAS<ALL>>
SFX F 0 abbjainkéból/D [^aáéóõuúüû&ugrave;&oslash;] [COMPAR]/ADJ<PLUR><POSS<1><PLUR>><ANP><CAS<ELA>>
SFX F 0 abbjainkéban/D [^aáéóõuúüû&ugrave;&oslash;] [COMPAR]/ADJ<PLUR><POSS<1><PLUR>><ANP><CAS<INE>>
SFX F 0 abbjainkéba/D [^aáéóõuúüû&ugrave;&oslash;] [COMPAR]/ADJ<PLUR><POSS<1><PLUR>><ANP><CAS<ILL>>
SFX F 0 abbjainké/D [^aáéóõuúüû&ugrave;&oslash;] [COMPAR]/ADJ<PLUR><POSS<1><PLUR>><ANP>
SFX F 0 abbjainkul/D [^aáéóõuúüû&ugrave;&oslash;] [COMPAR]/ADJ<PLUR><POSS<1><PLUR>><CAS<ESS>>
SFX F 0 abbjainktól/D [^aáéóõuúüû&ugrave;&oslash;] [COMPAR]/ADJ<PLUR><POSS<1><PLUR>><CAS<ABL>>
SFX F 0 abbjainkról/D [^aáéóõuúüû&ugrave;&oslash;] [COMPAR]/ADJ<PLUR><POSS<1><PLUR>><CAS<DEL>>
SFX F 0 abbjainkra/D [^aáéóõuúüû&ugrave;&oslash;] [COMPAR]/ADJ<PLUR><POSS<1><PLUR>><CAS<SBL>>
SFX F 0 abbjainkon/D [^aáéóõuúüû&ugrave;&oslash;] [COMPAR]/ADJ<PLUR><POSS<1><PLUR>><CAS<SUE>>
SFX F 0 abbjainknál/D [^aáéóõuúüû&ugrave;&oslash;] [COMPAR]/ADJ<PLUR><POSS<1><PLUR>><CAS<ADE>>
SFX F 0 abbjainknak/D [^aáéóõuúüû&ugrave;&oslash;] [COMPAR]/ADJ<PLUR><POSS<1><PLUR>><CAS<DAT>>
SFX F 0 abbjainkként/D [^aáéóõuúüû&ugrave;&oslash;] [COMPAR]/ADJ<PLUR><POSS<1><PLUR>><CAS<FOR>>
SFX F 0 abbjainkká/D [^aáéóõuúüû&ugrave;&oslash;] [COMPAR]/ADJ<PLUR><POSS<1><PLUR>><CAS<TRA>>
SFX F 0 abbjainkkor/D [^aáéóõuúüû&ugrave;&oslash;] [COMPAR]/ADJ<PLUR><POSS<1><PLUR>><CAS<TEM>>
SFX F 0 abbjainkkal/D [^aáéóõuúüû&ugrave;&oslash;] [COMPAR]/ADJ<PLUR><POSS<1><PLUR>><CAS<INS>>
SFX F 0 abbjainkig/D [^aáéóõuúüû&ugrave;&oslash;] [COMPAR]/ADJ<PLUR><POSS<1><PLUR>><CAS<TER>>
SFX F 0 abbjainkhoz/D [^aáéóõuúüû&ugrave;&oslash;] [COMPAR]/ADJ<PLUR><POSS<1><PLUR>><CAS<ALL>>
SFX F 0 abbjainkból/D [^aáéóõuúüû&ugrave;&oslash;] [COMPAR]/ADJ<PLUR><POSS<1><PLUR>><CAS<ELA>>
SFX F 0 abbjainkban/D [^aáéóõuúüû&ugrave;&oslash;] [COMPAR]/ADJ<PLUR><POSS<1><PLUR>><CAS<INE>>
SFX F 0 abbjainkba/D [^aáéóõuúüû&ugrave;&oslash;] [COMPAR]/ADJ<PLUR><POSS<1><PLUR>><CAS<ILL>>
SFX F 0 abbjainkat/D [^aáéóõuúüû&ugrave;&oslash;] [COMPAR]/ADJ<PLUR><POSS<1><PLUR>><CAS<ACC>>
SFX F 0 abbjaink/D [^aáéóõuúüû&ugrave;&oslash;] [COMPAR]/ADJ<PLUR><POSS<1><PLUR>>
SFX F 0 abbjainak/D [^aáéóõuúüû&ugrave;&oslash;] [COMPAR]/ADJ<PLUR><POSS><CAS<DAT>>
SFX F 0 abbjain/D [^aáéóõuúüû&ugrave;&oslash;] [COMPAR]/ADJ<PLUR><POSS><CAS<SUE>>
SFX F 0 abbjaiként/D [^aáéóõuúüû&ugrave;&oslash;] [COMPAR]/ADJ<PLUR><POSS><CAS<FOR>>
SFX F 0 abbjaikor/D [^aáéóõuúüû&ugrave;&oslash;] [COMPAR]/ADJ<PLUR><POSS><CAS<TEM>>
SFX F 0 abbjaiig/D [^aáéóõuúüû&ugrave;&oslash;] [COMPAR]/ADJ<PLUR><POSS><CAS<TER>>
SFX F 0 abbjaihoz/D [^aáéóõuúüû&ugrave;&oslash;] [COMPAR]/ADJ<PLUR><POSS><CAS<ALL>>
SFX F 0 abbjaiból/D [^aáéóõuúüû&ugrave;&oslash;] [COMPAR]/ADJ<PLUR><POSS><CAS<ELA>>
SFX F 0 abbjaiban/D [^aáéóõuúüû&ugrave;&oslash;] [COMPAR]/ADJ<PLUR><POSS><CAS<INE>>
SFX F 0 abbjaiba/D [^aáéóõuúüû&ugrave;&oslash;] [COMPAR]/ADJ<PLUR><POSS><CAS<ILL>>
SFX F 0 abbjai/D [^aáéóõuúüû&ugrave;&oslash;] [COMPAR]/ADJ<PLUR><POSS>
SFX F 0 abbja/D [^aáéóõuúüû&ugrave;&oslash;] [COMPAR]/ADJ<POSS>
SFX F 0 abbikéért/D [^aeáéiíóõúû&ugrave;&oslash;] [DESIGNATE]/ADJ<ANP><CAS<CAU>>
SFX F 0 abbikévá/D [^aeáéiíóõúû&ugrave;&oslash;] [DESIGNATE]/ADJ<ANP><CAS<TRA>>
SFX F 0 abbikéval/D [^aeáéiíóõúû&ugrave;&oslash;] [DESIGNATE]/ADJ<ANP><CAS<INS>>
SFX F 0 abbikéul/D [^aeáéiíóõúû&ugrave;&oslash;] [DESIGNATE]/ADJ<ANP><CAS<ESS>>
SFX F 0 abbikétól/D [^aeáéiíóõúû&ugrave;&oslash;] [DESIGNATE]/ADJ<ANP><CAS<ABL>>
SFX F 0 abbikét/D [^aeáéiíóõúû&ugrave;&oslash;] [DESIGNATE]/ADJ<ANP><CAS<ACC>>
SFX F 0 abbikéról/D [^aeáéiíóõúû&ugrave;&oslash;] [DESIGNATE]/ADJ<ANP><CAS<DEL>>
SFX F 0 abbikért/D [^aeáéiíóõúû&ugrave;&oslash;] [DESIGNATE]/ADJ<CAS<CAU>>
SFX F 0 abbikéra/D [^aeáéiíóõúû&ugrave;&oslash;] [DESIGNATE]/ADJ<ANP><CAS<SBL>>
SFX F 0 abbikénál/D [^aeáéiíóõúû&ugrave;&oslash;] [DESIGNATE]/ADJ<ANP><CAS<ADE>>
SFX F 0 abbikénak/D [^aeáéiíóõúû&ugrave;&oslash;] [DESIGNATE]/ADJ<ANP><CAS<DAT>>
SFX F 0 abbikén/D [^aeáéiíóõúû&ugrave;&oslash;] [DESIGNATE]/ADJ<ANP><CAS<SUE>>
SFX F 0 abbikéiért/D [^aeáéiíóõúû&ugrave;&oslash;] [DESIGNATE]/ADJ<ANP<PLUR>><CAS<CAU>>
SFX F 0 abbikéivá/D [^aeáéiíóõúû&ugrave;&oslash;] [DESIGNATE]/ADJ<ANP<PLUR>><CAS<TRA>>
SFX F 0 abbikéival/D [^aeáéiíóõúû&ugrave;&oslash;] [DESIGNATE]/ADJ<ANP<PLUR>><CAS<INS>>
SFX F 0 abbikéiul/D [^aeáéiíóõúû&ugrave;&oslash;] [DESIGNATE]/ADJ<ANP<PLUR>><CAS<ESS>>
SFX F 0 abbikéitól/D [^aeáéiíóõúû&ugrave;&oslash;] [DESIGNATE]/ADJ<ANP<PLUR>><CAS<ABL>>
SFX F 0 abbikéit/D [^aeáéiíóõúû&ugrave;&oslash;] [DESIGNATE]/ADJ<ANP<PLUR>><CAS<ACC>>
SFX F 0 abbikéiról/D [^aeáéiíóõúû&ugrave;&oslash;] [DESIGNATE]/ADJ<ANP<PLUR>><CAS<DEL>>
SFX F 0 abbikéira/D [^aeáéiíóõúû&ugrave;&oslash;] [DESIGNATE]/ADJ<ANP<PLUR>><CAS<SBL>>
SFX F 0 abbikéinál/D [^aeáéiíóõúû&ugrave;&oslash;] [DESIGNATE]/ADJ<ANP<PLUR>><CAS<ADE>>
SFX F 0 abbikéinak/D [^aeáéiíóõúû&ugrave;&oslash;] [DESIGNATE]/ADJ<ANP<PLUR>><CAS<DAT>>
SFX F 0 abbikéin/D [^aeáéiíóõúû&ugrave;&oslash;] [DESIGNATE]/ADJ<ANP<PLUR>><CAS<SUE>>
SFX F 0 abbikéiig/D [^aeáéiíóõúû&ugrave;&oslash;] [DESIGNATE]/ADJ<ANP<PLUR>><CAS<TER>>
SFX F 0 abbikéihoz/D [^aeáéiíóõúû&ugrave;&oslash;] [DESIGNATE]/ADJ<ANP<PLUR>><CAS<ALL>>
SFX F 0 abbikéig/D [^aeáéiíóõúû&ugrave;&oslash;] [DESIGNATE]/ADJ<ANP><CAS<TER>>
SFX F 0 abbikéiból/D [^aeáéiíóõúû&ugrave;&oslash;] [DESIGNATE]/ADJ<ANP<PLUR>><CAS<ELA>>
SFX F 0 abbikéiban/D [^aeáéiíóõúû&ugrave;&oslash;] [DESIGNATE]/ADJ<ANP<PLUR>><CAS<INE>>
SFX F 0 abbikéiba/D [^aeáéiíóõúû&ugrave;&oslash;] [DESIGNATE]/ADJ<ANP<PLUR>><CAS<ILL>>
SFX F   0    abbikéi      [^aeáéiíóõúû&ugrave;&oslash;] [DESIGNATE]/ADJ<ANP<PLUR>>
SFX F 0 abbikéhoz/D [^aeáéiíóõúû&ugrave;&oslash;] [DESIGNATE]/ADJ<ANP><CAS<ALL>>
SFX F 0 abbikéból/D [^aeáéiíóõúû&ugrave;&oslash;] [DESIGNATE]/ADJ<ANP><CAS<ELA>>
SFX F 0 abbikéban/D [^aeáéiíóõúû&ugrave;&oslash;] [DESIGNATE]/ADJ<ANP><CAS<INE>>
SFX F 0 abbikéba/D [^aeáéiíóõúû&ugrave;&oslash;] [DESIGNATE]/ADJ<ANP><CAS<ILL>>
SFX F 0 abbiké/D [^aeáéiíóõúû&ugrave;&oslash;] [DESIGNATE]/ADJ<ANP>
SFX F 0 abbikul/D [^aeáéiíóõúû&ugrave;&oslash;] [DESIGNATE]/ADJ<CAS<ESS>>
SFX F 0 abbiktól/D [^aeáéiíóõúû&ugrave;&oslash;] [DESIGNATE]/ADJ<CAS<ABL>>
SFX F 0 abbikról/D [^aeáéiíóõúû&ugrave;&oslash;] [DESIGNATE]/ADJ<CAS<DEL>>
SFX F 0 abbikra/D [^aeáéiíóõúû&ugrave;&oslash;] [DESIGNATE]/ADJ<CAS<SBL>>
SFX F 0 abbikon/D [^aeáéiíóõúû&ugrave;&oslash;] [DESIGNATE]/ADJ<CAS<SUE>>
SFX F 0 abbiknál/D [^aeáéiíóõúû&ugrave;&oslash;] [DESIGNATE]/ADJ<CAS<ADE>>
SFX F 0 abbiknak/D [^aeáéiíóõúû&ugrave;&oslash;] [DESIGNATE]/ADJ<CAS<DAT>>
SFX F 0 abbikká/D [^aeáéiíóõúû&ugrave;&oslash;] [DESIGNATE]/ADJ<CAS<TRA>>
SFX F 0 abbikkal/D [^aeáéiíóõúû&ugrave;&oslash;] [DESIGNATE]/ADJ<CAS<INS>>
SFX F 0 abbikig/D [^aeáéiíóõúû&ugrave;&oslash;] [DESIGNATE]/ADJ<CAS<TER>>
SFX F 0 abbikhoz/D [^aeáéiíóõúû&ugrave;&oslash;] [DESIGNATE]/ADJ<CAS<ALL>>
SFX F 0 abbikból/D [^aeáéiíóõúû&ugrave;&oslash;] [DESIGNATE]/ADJ<CAS<ELA>>
SFX F 0 abbikban/D [^aeáéiíóõúû&ugrave;&oslash;] [DESIGNATE]/ADJ<CAS<INE>>
SFX F 0 abbikba/D [^aeáéiíóõúû&ugrave;&oslash;] [DESIGNATE]/ADJ<CAS<ILL>>
SFX F 0 abbikat/D [^aeáéiíóõúû&ugrave;&oslash;] [DESIGNATE]/ADJ<CAS<ACC>>
SFX F 0 abbik/DQS [^aeáéiíóõúû&ugrave;&oslash;] [DESIGNATE]/ADJ
SFX F 0 abbig/D [^aeáéiíóõúû&ugrave;&oslash;] [COMPAR]/ADJ<CAS<TER>>
SFX F 0 abbhoz/D [^aeáéiíóõúû&ugrave;&oslash;] [COMPAR]/ADJ<CAS<ALL>>
SFX F 0 abbat/D [^aeáéiíóõúû&ugrave;&oslash;] [COMPAR]/ADJ<CAS<ACC>>
SFX F 0 abban/D [^aeáéiíóõúû&ugrave;&oslash;] [COMPAR]/ADJ<CAS<INE>>
SFX F 0 abban/D [^aeáéiíóõúû&ugrave;&oslash;] [COMPAR]/ADJ[MANNER]/ADV
SFX F 0 abbal/D [^aeáéiíóõúû&ugrave;&oslash;] [COMPAR]/ADJ<CAS<INS>>
SFX F 0 abbakéért/D [^aeáéiíóõúû&ugrave;&oslash;] [COMPAR]/ADJ<PLUR><ANP><CAS<CAU>>
SFX F 0 abbakévá/D [^aeáéiíóõúû&ugrave;&oslash;] [COMPAR]/ADJ<PLUR><ANP><CAS<TRA>>
SFX F 0 abbakéval/D [^aeáéiíóõúû&ugrave;&oslash;] [COMPAR]/ADJ<PLUR><ANP><CAS<INS>>
SFX F 0 abbakéul/D [^aeáéiíóõúû&ugrave;&oslash;] [COMPAR]/ADJ<PLUR><ANP><CAS<ESS>>
SFX F 0 abbakétól/D [^aeáéiíóõúû&ugrave;&oslash;] [COMPAR]/ADJ<PLUR><ANP><CAS<ABL>>
SFX F 0 abbakét/D [^aeáéiíóõúû&ugrave;&oslash;] [COMPAR]/ADJ<PLUR><ANP><CAS<ACC>>
SFX F 0 abbakéról/D [^aeáéiíóõúû&ugrave;&oslash;] [COMPAR]/ADJ<PLUR><ANP><CAS<DEL>>
SFX F 0 abbakért/D [^aeáéiíóõúû&ugrave;&oslash;] [COMPAR]/ADJ<PLUR><CAS<CAU>>
SFX F 0 abbakéra/D [^aeáéiíóõúû&ugrave;&oslash;] [COMPAR]/ADJ<PLUR><ANP><CAS<SBL>>
SFX F 0 abbakénál/D [^aeáéiíóõúû&ugrave;&oslash;] [COMPAR]/ADJ<PLUR><ANP><CAS<ADE>>
SFX F 0 abbakénak/D [^aeáéiíóõúû&ugrave;&oslash;] [COMPAR]/ADJ<PLUR><ANP><CAS<DAT>>
SFX F 0 abbakén/D [^aeáéiíóõúû&ugrave;&oslash;] [COMPAR]/ADJ<PLUR><ANP><CAS<SUE>>
SFX F 0 abbakéiért/D [^aeáéiíóõúû&ugrave;&oslash;] [COMPAR]/ADJ<PLUR><ANP<PLUR>><CAS<CAU>>
SFX F 0 abbakéivá/D [^aeáéiíóõúû&ugrave;&oslash;] [COMPAR]/ADJ<PLUR><ANP<PLUR>><CAS<TRA>>
SFX F 0 abbakéival/D [^aeáéiíóõúû&ugrave;&oslash;] [COMPAR]/ADJ<PLUR><ANP<PLUR>><CAS<INS>>
SFX F 0 abbakéiul/D [^aeáéiíóõúû&ugrave;&oslash;] [COMPAR]/ADJ<PLUR><ANP<PLUR>><CAS<ESS>>
SFX F 0 abbakéitól/D [^aeáéiíóõúû&ugrave;&oslash;] [COMPAR]/ADJ<PLUR><ANP<PLUR>><CAS<ABL>>
SFX F 0 abbakéit/D [^aeáéiíóõúû&ugrave;&oslash;] [COMPAR]/ADJ<PLUR><ANP<PLUR>><CAS<ACC>>
SFX F 0 abbakéiról/D [^aeáéiíóõúû&ugrave;&oslash;] [COMPAR]/ADJ<PLUR><ANP<PLUR>><CAS<DEL>>
SFX F 0 abbakéira/D [^aeáéiíóõúû&ugrave;&oslash;] [COMPAR]/ADJ<PLUR><ANP<PLUR>><CAS<SBL>>
SFX F 0 abbakéinál/D [^aeáéiíóõúû&ugrave;&oslash;] [COMPAR]/ADJ<PLUR><ANP<PLUR>><CAS<ADE>>
SFX F 0 abbakéinak/D [^aeáéiíóõúû&ugrave;&oslash;] [COMPAR]/ADJ<PLUR><ANP<PLUR>><CAS<DAT>>
SFX F 0 abbakéin/D [^aeáéiíóõúû&ugrave;&oslash;] [COMPAR]/ADJ<PLUR><ANP<PLUR>><CAS<SUE>>
SFX F 0 abbakéiig/D [^aeáéiíóõúû&ugrave;&oslash;] [COMPAR]/ADJ<PLUR><ANP<PLUR>><CAS<TER>>
SFX F 0 abbakéihoz/D [^aeáéiíóõúû&ugrave;&oslash;] [COMPAR]/ADJ<PLUR><ANP<PLUR>><CAS<ALL>>
SFX F 0 abbakéig/D [^aeáéiíóõúû&ugrave;&oslash;] [COMPAR]/ADJ<PLUR><ANP><CAS<TER>>
SFX F 0 abbakéiból/D [^aeáéiíóõúû&ugrave;&oslash;] [COMPAR]/ADJ<PLUR><ANP<PLUR>><CAS<ELA>>
SFX F 0 abbakéiban/D [^aeáéiíóõúû&ugrave;&oslash;] [COMPAR]/ADJ<PLUR><ANP<PLUR>><CAS<INE>>
SFX F 0 abbakéiba/D [^aeáéiíóõúû&ugrave;&oslash;] [COMPAR]/ADJ<PLUR><ANP<PLUR>><CAS<ILL>>
SFX F   0    abbakéi      [^aeáéiíóõúû&ugrave;&oslash;] [COMPAR]/ADJ<PLUR><ANP<PLUR>>
SFX F 0 abbakéhoz/D [^aeáéiíóõúû&ugrave;&oslash;] [COMPAR]/ADJ<PLUR><ANP><CAS<ALL>>
SFX F 0 abbakéból/D [^aeáéiíóõúû&ugrave;&oslash;] [COMPAR]/ADJ<PLUR><ANP><CAS<ELA>>
SFX F 0 abbakéban/D [^aeáéiíóõúû&ugrave;&oslash;] [COMPAR]/ADJ<PLUR><ANP><CAS<INE>>
SFX F 0 abbakéba/D [^aeáéiíóõúû&ugrave;&oslash;] [COMPAR]/ADJ<PLUR><ANP><CAS<ILL>>
SFX F 0 abbaké/D [^aeáéiíóõúû&ugrave;&oslash;] [COMPAR]/ADJ<PLUR><ANP>
SFX F 0 abbakul/D [^aeáéiíóõúû&ugrave;&oslash;] [COMPAR]/ADJ<PLUR><CAS<ESS>>
SFX F 0 abbaktól/D [^aeáéiíóõúû&ugrave;&oslash;] [COMPAR]/ADJ<PLUR><CAS<ABL>>
SFX F 0 abbakról/D [^aeáéiíóõúû&ugrave;&oslash;] [COMPAR]/ADJ<PLUR><CAS<DEL>>
SFX F 0 abbakra/D [^aeáéiíóõúû&ugrave;&oslash;] [COMPAR]/ADJ<PLUR><CAS<SBL>>
SFX F 0 abbakon/D [^aeáéiíóõúû&ugrave;&oslash;] [COMPAR]/ADJ<PLUR><CAS<SUE>>
SFX F 0 abbaknál/D [^aeáéiíóõúû&ugrave;&oslash;] [COMPAR]/ADJ<PLUR><CAS<ADE>>
SFX F 0 abbaknak/D [^aeáéiíóõúû&ugrave;&oslash;] [COMPAR]/ADJ<PLUR><CAS<DAT>>
SFX F 0 abbakká/D [^aeáéiíóõúû&ugrave;&oslash;] [COMPAR]/ADJ<PLUR><CAS<TRA>>
SFX F 0 abbakkal/D [^aeáéiíóõúû&ugrave;&oslash;] [COMPAR]/ADJ<PLUR><CAS<INS>>
SFX F 0 abbakig/D [^aeáéiíóõúû&ugrave;&oslash;] [COMPAR]/ADJ<PLUR><CAS<TER>>
SFX F 0 abbakhoz/D [^aeáéiíóõúû&ugrave;&oslash;] [COMPAR]/ADJ<PLUR><CAS<ALL>>
SFX F 0 abbakból/D [^aeáéiíóõúû&ugrave;&oslash;] [COMPAR]/ADJ<PLUR><CAS<ELA>>
SFX F 0 abbakban/D [^aeáéiíóõúû&ugrave;&oslash;] [COMPAR]/ADJ<PLUR><CAS<INE>>
SFX F 0 abbakba/D [^aeáéiíóõúû&ugrave;&oslash;] [COMPAR]/ADJ<PLUR><CAS<ILL>>
SFX F 0 abbakat/D [^aeáéiíóõúû&ugrave;&oslash;] [COMPAR]/ADJ<PLUR><CAS<ACC>>
SFX F 0 abbak/D [^aeáéiíóõúû] [COMPAR]/ADJ<PLUR>
SFX F 0 abba/D [^aeáéiíóõúû&ugrave;&oslash;] [COMPAR]/ADJ<CAS<ILL>>
SFX F 0 abb/D [^aeáéiíóõúû&ugrave;&oslash;] [COMPAR]/ADJ
SFX E Y 472
SFX E   ztik szünk        sztik                     <SUBJUNC_IMP><PERS<1>><PLUR>
SFX E   ztik szél         sztik                     <SUBJUNC_IMP><PERS<2>>
SFX E   ztik szék         sztik                     <SUBJUNC_IMP>
SFX E   ztik szetek       sztik                     <SUBJUNC_IMP><PERS<2>><PLUR>
SFX E   ztik szenek       sztik                     <SUBJUNC_IMP><PLUR>
SFX E   ztik szen         sztik                     <SUBJUNC_IMP>
SFX E   ztik szem         sztik                     <SUBJUNC_IMP><PERS<1>>
SFX E   ztik szek         sztik                     <SUBJUNC_IMP><PERS<1>>
SFX E   ztik sz           sztik                     <SUBJUNC_IMP><PERS<2>>
SFX E   zt   szünk        szt                       <SUBJUNC_IMP><PERS<1>><PLUR>
SFX E   zt   szél         szt                       <SUBJUNC_IMP><PERS<2>>
SFX E   zt   szetek       szt                       <SUBJUNC_IMP><PERS<2>><PLUR>
SFX E   zt   szenek       szt                       <SUBJUNC_IMP><PLUR>
SFX E   zt   szen         szt                       <SUBJUNC_IMP>
SFX E   zt   szek         szt                       <SUBJUNC_IMP><PERS<1>>
SFX E   zt   sz           szt                       <SUBJUNC_IMP><PERS<2>>
SFX E   zik  szünk        szik                      <SUBJUNC_IMP><PERS<1>><PLUR>
SFX E   zik  szél         szik                      <SUBJUNC_IMP><PERS<2>>
SFX E   zik  szék         szik                      <SUBJUNC_IMP>
SFX E   zik  szetek       szik                      <SUBJUNC_IMP><PERS<2>><PLUR>
SFX E   zik  szenek       szik                      <SUBJUNC_IMP><PLUR>
SFX E   zik  szen         szik                      <SUBJUNC_IMP>
SFX E   zik  szem         szik                      <SUBJUNC_IMP><PERS<1>>
SFX E   zik  szek         szik                      <SUBJUNC_IMP><PERS<1>>
SFX E   zik  sz           szik                      <SUBJUNC_IMP><PERS<2>>
SFX E   zik  dzünk        dzik                      <SUBJUNC_IMP><PERS<1>><PLUR>
SFX E   zik  dzél         dzik                      <SUBJUNC_IMP><PERS<2>>
SFX E   zik  dzék         dzik                      <SUBJUNC_IMP>
SFX E   zik  dzetek       dzik                      <SUBJUNC_IMP><PERS<2>><PLUR>
SFX E   zik  dzenek       dzik                      <SUBJUNC_IMP><PLUR>
SFX E   zik  dzen         dzik                      <SUBJUNC_IMP>
SFX E   zik  dzem         dzik                      <SUBJUNC_IMP><PERS<1>>
SFX E   zik  dzek         dzik                      <SUBJUNC_IMP><PERS<1>>
SFX E   zik  dz           dzik                      <SUBJUNC_IMP><PERS<2>>
SFX E   z    szünk        sz                        <SUBJUNC_IMP><PERS<1>><PLUR>
SFX E   z    szél         sz                        <SUBJUNC_IMP><PERS<2>>
SFX E   z    szetek       sz                        <SUBJUNC_IMP><PERS<2>><PLUR>
SFX E   z    szenek       sz                        <SUBJUNC_IMP><PLUR>
SFX E   z    szen         sz                        <SUBJUNC_IMP>
SFX E   z    szek         sz                        <SUBJUNC_IMP><PERS<1>>
SFX E   z    sz           sz                        <SUBJUNC_IMP><PERS<2>>
SFX E   tik  ssünk        [üöieuoa]tik              <SUBJUNC_IMP><PERS<1>><PLUR>
SFX E   tik  ssél         [üöieuoa]tik              <SUBJUNC_IMP><PERS<2>>
SFX E   tik  ssék         [üöieuoa]tik              <SUBJUNC_IMP>
SFX E   tik  ssetek       [üöieuoa]tik              <SUBJUNC_IMP><PERS<2>><PLUR>
SFX E   tik  ssenek       [üöieuoa]tik              <SUBJUNC_IMP><PLUR>
SFX E   tik  ssen         [üöieuoa]tik              <SUBJUNC_IMP>
SFX E   tik  ssem         [üöieuoa]tik              <SUBJUNC_IMP><PERS<1>>
SFX E   tik  ssek         [üöieuoa]tik              <SUBJUNC_IMP><PERS<1>>
SFX E   tik  ss           [üöieuoa]tik              <SUBJUNC_IMP><PERS<2>>
SFX E   t    ssünk        [üöieuoa]t                <SUBJUNC_IMP><PERS<1>><PLUR>
SFX E   t    ssél         [üöieuoa]t                <SUBJUNC_IMP><PERS<2>>
SFX E   t    ssetek       [üöieuoa]t                <SUBJUNC_IMP><PERS<2>><PLUR>
SFX E   t    ssenek       [üöieuoa]t                <SUBJUNC_IMP><PLUR>
SFX E   t    ssen         [üöieuoa]t                <SUBJUNC_IMP>
SFX E   t    ssek         [üöieuoa]t                <SUBJUNC_IMP><PERS<1>>
SFX E   t    ss           [üöieuoa]t                <SUBJUNC_IMP><PERS<2>>
SFX E   ik   ünk          ik                        <PERS<1>><PLUR>
SFX E   ik   zünk         [^dsbkmnyzr]zik           <SUBJUNC_IMP><PERS<1>><PLUR>
SFX E   ik   zél          [^dsbkmnyzr]zik           <SUBJUNC_IMP><PERS<2>>
SFX E   ik   zék          [^dsbkmnyzr]zik           <SUBJUNC_IMP>
SFX E   ik   zetek        [^dsbkmnyzr]zik           <SUBJUNC_IMP><PERS<2>><PLUR>
SFX E   ik   zenek        [^dsbkmnyzr]zik           <SUBJUNC_IMP><PLUR>
SFX E   ik   zen          [^dsbkmnyzr]zik           <SUBJUNC_IMP>
SFX E   ik   zem          [^dsbkmnyzr]zik           <SUBJUNC_IMP><PERS<1>>
SFX E   ik   zek          [^dsbkmnyzr]zik           <SUBJUNC_IMP><PERS<1>>
SFX E   ik   z            [^dsbkmnyzr]zik           <SUBJUNC_IMP><PERS<2>>
SFX E   ik   vén          szik                      [vÁPART]/ADV
SFX E   ik   vén          dzik                      [vÁPART]/ADV
SFX E   ik   vén          [^ldrz]ik                 [vÁPART]/ADV
SFX E   ik   vén          [^bdgjkmrtzys][ldrz]ik    [vÁPART]/ADV
SFX E   ik   ve           szik                      [PART]/ADV
SFX E   ik   ve           dzik                      [PART]/ADV
SFX E   ik   ve           [^ldrz]ik                 [PART]/ADV
SFX E   ik   ve           [^bdgjkmrtzys][ldrz]ik    [PART]/ADV
SFX E   ik   tünk         szik                      <PAST><PERS<1>><PLUR>
SFX E   ik   tünk         dzik                      <PAST><PERS<1>><PLUR>
SFX E   ik   tünk         [^ldrz]ik                 <PAST><PERS<1>><PLUR>
SFX E   ik   tünk         [^bdgjkmrtzys][ldrz]ik    <PAST><PERS<1>><PLUR>
SFX E   ik   tél          szik                      <PAST><PERS<2>>
SFX E   ik   tél          dzik                      <PAST><PERS<2>>
SFX E   ik   tél          [^ldrz]ik                 <PAST><PERS<2>>
SFX E   ik   tél          [^bdgjkmrtzys][ldrz]ik    <PAST><PERS<2>>
SFX E   ik   tetek        szik                      <PAST><PERS<2>><PLUR>
SFX E   ik   tetek        dzik                      <PAST><PERS<2>><PLUR>
SFX E   ik   tetek        [^ldrz]ik                 <PAST><PERS<2>><PLUR>
SFX E   ik   tetek        [^bdgjkmrtzys][ldrz]ik    <PAST><PERS<2>><PLUR>
SFX E   ik   tem          szik                      <PAST><PERS<1>>
SFX E   ik   tem          dzik                      <PAST><PERS<1>>
SFX E   ik   tem          [^ldrz]ik                 <PAST><PERS<1>>
SFX E   ik   tem          [^bdgjkmrtzys][ldrz]ik    <PAST><PERS<1>>
SFX E   ik   tek          szik                      <PERS<2>><PLUR>
SFX E   ik   tek          szik                      <PAST><PLUR>
SFX E   ik   tek          dzik                      <PAST><PLUR>
SFX E   ik   tek          [^ldrz]ik                 <PERS<2>><PLUR>
SFX E   ik   tek          [^ldrz]ik                 <PAST><PLUR>
SFX E   ik   tek          [^bdgjkmrtzys][ldrz]ik    <PERS<2>><PLUR>
SFX E   ik   tek          [^bdgjkmrtzys][ldrz]ik    <PAST><PLUR>
SFX E   ik   sünk         sik                       <SUBJUNC_IMP><PERS<1>><PLUR>
SFX E   ik   sünk         [^szüöieuoa]tik           <SUBJUNC_IMP><PERS<1>><PLUR>
SFX E   ik   sél          sik                       <SUBJUNC_IMP><PERS<2>>
SFX E   ik   sél          [^szüöieuoa]tik           <SUBJUNC_IMP><PERS<2>>
SFX E   ik   sék          sik                       <SUBJUNC_IMP>
SFX E   ik   sék          [^szüöieuoa]tik           <SUBJUNC_IMP>
SFX E   ik   sz           [^ldrsz]ik                <PERS<2>>
SFX E   ik   sz           [^bdgjkmrtzys][ldr]ik     <PERS<2>>
SFX E   ik   setek        sik                       <SUBJUNC_IMP><PERS<2>><PLUR>
SFX E   ik   setek        [^szüöieuoa]tik           <SUBJUNC_IMP><PERS<2>><PLUR>
SFX E   ik   senek        sik                       <SUBJUNC_IMP><PLUR>
SFX E   ik   senek        [^szüöieuoa]tik           <SUBJUNC_IMP><PLUR>
SFX E   ik   sen          sik                       <SUBJUNC_IMP>
SFX E   ik   sen          [^szüöieuoa]tik           <SUBJUNC_IMP>
SFX E   ik   sem          sik                       <SUBJUNC_IMP><PERS<1>>
SFX E   ik   sem          [^szüöieuoa]tik           <SUBJUNC_IMP><PERS<1>>
SFX E   ik   sek          sik                       <SUBJUNC_IMP><PERS<1>>
SFX E   ik   sek          [^szüöieuoa]tik           <SUBJUNC_IMP><PERS<1>>
SFX E   ik   s            sik                       <SUBJUNC_IMP><PERS<2>>
SFX E   ik   s            [^szüöieuoa]tik           <SUBJUNC_IMP><PERS<2>>
SFX E   ik   nünk         szik                      <INF><PERS<1>><PLUR>>
SFX E   ik   nünk         dzik                      <INF><PERS<1>><PLUR>>
SFX E   ik   nünk         [^ldrz]ik                 <INF><PERS<1>><PLUR>>
SFX E   ik   nünk         [^bdgjkmrtzys][ldrz]ik    <INF><PERS<1>><PLUR>>
SFX E   ik   nétek        szik                      <COND><PERS<2>><PLUR>
SFX E   ik   nétek        dzik                      <COND><PERS<2>><PLUR>
SFX E   ik   nétek        [^ldrz]ik                 <COND><PERS<2>><PLUR>
SFX E   ik   nétek        [^bdgjkmrtzys][ldrz]ik    <COND><PERS<2>><PLUR>
SFX E   ik   nénk         szik                      <COND><PERS<1>><PLUR>
SFX E   ik   nénk         dzik                      <COND><PERS<1>><PLUR>
SFX E   ik   nénk         [^ldrz]ik                 <COND><PERS<1>><PLUR>
SFX E   ik   nénk         [^bdgjkmrtzys][ldrz]ik    <COND><PERS<1>><PLUR>
SFX E   ik   nének        szik                      <COND><PLUR>
SFX E   ik   nének        dzik                      <COND><PLUR>
SFX E   ik   nének        [^ldrz]ik                 <COND><PLUR>
SFX E   ik   nének        [^bdgjkmrtzys][ldrz]ik    <COND><PLUR>
SFX E   ik   ném          szik                      <COND><PERS<1>>
SFX E   ik   ném          dzik                      <COND><PERS<1>>
SFX E   ik   ném          [^ldrz]ik                 <COND><PERS<1>>
SFX E   ik   ném          [^bdgjkmrtzys][ldrz]ik    <COND><PERS<1>>
SFX E   ik   nél          szik                      <COND><PERS<2>>
SFX E   ik   nél          dzik                      <COND><PERS<2>>
SFX E   ik   nél          [^ldrz]ik                 <COND><PERS<2>>
SFX E   ik   nél          [^bdgjkmrtzys][ldrz]ik    <COND><PERS<2>>
SFX E   ik   nék          szik                      <COND><PERS<1>>
SFX E   ik   nék          dzik                      <COND><PERS<1>>
SFX E   ik   nék          [^ldrz]ik                 <COND><PERS<1>>
SFX E   ik   nék          [^bdgjkmrtzys][ldrz]ik    <COND><PERS<1>>
SFX E   ik   niük         szik                      <INF><PERS><PLUR>>
SFX E   ik   niük         dzik                      <INF><PERS><PLUR>>
SFX E   ik   niük         [^ldrz]ik                 <INF><PERS><PLUR>>
SFX E   ik   niük         [^bdgjkmrtzys][ldrz]ik    <INF><PERS><PLUR>>
SFX E ik niök/& szik <INF><PERS><PLUR>>
SFX E ik niök/& dzik <INF><PERS><PLUR>>
SFX E ik niök/& [^ldrz]ik <INF><PERS><PLUR>>
SFX E ik niök/& [^bdgjkmrtzys][ldrz]ik <INF><PERS><PLUR>>
SFX E   ik   nie          szik                      <INF><PERS>>
SFX E   ik   nie          dzik                      <INF><PERS>>
SFX E   ik   nie          [^ldrz]ik                 <INF><PERS>>
SFX E   ik   nie          [^bdgjkmrtzys][ldrz]ik    <INF><PERS>>
SFX E   ik   ni           szik                      <INF>
SFX E   ik   ni           dzik                      <INF>
SFX E   ik   ni           [^ldrz]ik                 <INF>
SFX E   ik   ni           [^bdgjkmrtzys][ldrz]ik    <INF>
SFX E   ik   netek        szik                      <INF><PERS<2>><PLUR>>
SFX E   ik   netek        dzik                      <INF><PERS<2>><PLUR>>
SFX E   ik   netek        [^ldrz]ik                 <INF><PERS<2>><PLUR>>
SFX E   ik   netek        [^bdgjkmrtzys][ldrz]ik    <INF><PERS<2>><PLUR>>
SFX E   ik   nem          szik                      <INF><PERS<1>>>
SFX E   ik   nem          dzik                      <INF><PERS<1>>>
SFX E   ik   nem          [^ldrz]ik                 <INF><PERS<1>>>
SFX E   ik   nem          [^bdgjkmrtzys][ldrz]ik    <INF><PERS<1>>>
SFX E   ik   nek          szik                      <PLUR>
SFX E   ik   nek          dzik                      <PLUR>
SFX E   ik   nek          [^ldrz]ik                 <PLUR>
SFX E   ik   nek          [^bdgjkmrtzys][ldrz]ik    <PLUR>
SFX E   ik   ned          szik                      <INF><PERS<2>>>
SFX E   ik   ned          dzik                      <INF><PERS<2>>>
SFX E   ik   ned          [^ldrz]ik                 <INF><PERS<2>>>
SFX E   ik   ned          [^bdgjkmrtzys][ldrz]ik    <INF><PERS<2>>>
SFX E   ik   ne           szik                      <COND>
SFX E   ik   ne           dzik                      <COND>
SFX E   ik   ne           [^ldrz]ik                 <COND>
SFX E   ik   ne           [^bdgjkmrtzys][ldrz]ik    <COND>
SFX E   ik   jünk         [^ldgrszt]ik              <SUBJUNC_IMP><PERS<1>><PLUR>
SFX E   ik   jünk         [^bdgjkmrtzys][ldr]ik     <SUBJUNC_IMP><PERS<1>><PLUR>
SFX E   ik   jél          [^ldgrszt]ik              <SUBJUNC_IMP><PERS<2>>
SFX E   ik   jél          [^bdgjkmrtzys][ldr]ik     <SUBJUNC_IMP><PERS<2>>
SFX E   ik   jék          [^ldgrszt]ik              <SUBJUNC_IMP>
SFX E   ik   jék          [^bdgjkmrtzys][ldr]ik     <SUBJUNC_IMP>
SFX E   ik   jetek        [^ldgrszt]ik              <SUBJUNC_IMP><PERS<2>><PLUR>
SFX E   ik   jetek        [^bdgjkmrtzys][ldr]ik     <SUBJUNC_IMP><PERS<2>><PLUR>
SFX E   ik   jenek        [^ldgrszt]ik              <SUBJUNC_IMP><PLUR>
SFX E   ik   jenek        [^bdgjkmrtzys][ldr]ik     <SUBJUNC_IMP><PLUR>
SFX E   ik   jen          [^ldgrszt]ik              <SUBJUNC_IMP>
SFX E   ik   jen          [^bdgjkmrtzys][ldr]ik     <SUBJUNC_IMP>
SFX E   ik   jem          [^ldgrszt]ik              <SUBJUNC_IMP><PERS<1>>
SFX E   ik   jem          [^bdgjkmrtzys][ldr]ik     <SUBJUNC_IMP><PERS<1>>
SFX E   ik   jek          [^ldgrszt]ik              <SUBJUNC_IMP><PERS<1>>
SFX E   ik   jek          [^bdgjkmrtzys][ldr]ik     <SUBJUNC_IMP><PERS<1>>
SFX E   ik   j            [^ldgrszt]ik              <SUBJUNC_IMP><PERS<2>>
SFX E   ik   j            [^bdgjkmrtzys][ldr]ik     <SUBJUNC_IMP><PERS<2>>
SFX E   ik   ettünk       [s][ld]ik                 <PAST><PERS<1>><PLUR>
SFX E   ik   ettünk       [bdgjklmnrtzy][ldgrz]ik   <PAST><PERS<1>><PLUR>
SFX E   ik   ettél        [s][ld]ik                 <PAST><PERS<2>>
SFX E   ik   ettél        [bdgjklmnrtzy][ldgrz]ik   <PAST><PERS<2>>
SFX E   ik   ettetek      [s][ld]ik                 <PAST><PERS<2>><PLUR>
SFX E   ik   ettetek      [bdgjklmnrtzy][ldgrz]ik   <PAST><PERS<2>><PLUR>
SFX E   ik   ettem        [s][ld]ik                 <PAST><PERS<1>>
SFX E   ik   ettem        [bdgjklmnrtzy][ldgrz]ik   <PAST><PERS<1>>
SFX E   ik   ettek        [s][ld]ik                 <PAST><PLUR>
SFX E   ik   ettek        [bdgjklmnrtzy][ldgrz]ik   <PAST><PLUR>
SFX E   ik   etek         [s][ld]ik                 <PERS<2>><PLUR>
SFX E   ik   etek         [bdgjklmnrtzy][ldgrz]ik   <PERS<2>><PLUR>
SFX E   ik   esz          [s][ld]ik                 <PERS<2>>
SFX E   ik   esz          [bdgjklmnrtzy][ldgrz]ik   <PERS<2>>
SFX E   ik   enünk        [s][ld]ik                 <INF><PERS<1>><PLUR>>
SFX E   ik   enünk        [bdgjklmnrtzy][ldgrz]ik   <INF><PERS<1>><PLUR>>
SFX E   ik   enétek       [s][ld]ik                 <COND><PERS<2>><PLUR>
SFX E   ik   enétek       [bdgjklmnrtzy][ldgrz]ik   <COND><PERS<2>><PLUR>
SFX E   ik   enénk        [s][ld]ik                 <COND><PERS<1>><PLUR>
SFX E   ik   enénk        [bdgjklmnrtzy][ldgrz]ik   <COND><PERS<1>><PLUR>
SFX E   ik   enének       [s][ld]ik                 <COND><PLUR>
SFX E   ik   enének       [bdgjklmnrtzy][ldgrz]ik   <COND><PLUR>
SFX E   ik   eném         [s][ld]ik                 <COND><PERS<1>>
SFX E   ik   eném         [bdgjklmnrtzy][ldgrz]ik   <COND><PERS<1>>
SFX E   ik   enél         [s][ld]ik                 <COND><PERS<2>>
SFX E   ik   enél         [bdgjklmnrtzy][ldgrz]ik   <COND><PERS<2>>
SFX E   ik   enék         [s][ld]ik                 <COND><PERS<1>>
SFX E   ik   enék         [bdgjklmnrtzy][ldgrz]ik   <COND><PERS<1>>
SFX E   ik   eniük        [s][ld]ik                 <INF><PERS><PLUR>>
SFX E   ik   eniük        [bdgjklmnrtzy][ldgrz]ik   <INF><PERS><PLUR>>
SFX E ik eniök/& [s][ld]ik <INF><PERS><PLUR>>
SFX E ik eniök/& [bdgjklmnrtzy][ldgrz]ik <INF><PERS><PLUR>>
SFX E   ik   enie         [s][ld]ik                 <INF><PERS>>
SFX E   ik   enie         [bdgjklmnrtzy][ldgrz]ik   <INF><PERS>>
SFX E   ik   eni          [s][ld]ik                 <INF>
SFX E   ik   eni          [bdgjklmnrtzy][ldgrz]ik   <INF>
SFX E   ik   enetek       [s][ld]ik                 <INF><PERS<2>><PLUR>>
SFX E   ik   enetek       [bdgjklmnrtzy][ldgrz]ik   <INF><PERS<2>><PLUR>>
SFX E   ik   enem         [s][ld]ik                 <INF><PERS<1>>>
SFX E   ik   enem         [bdgjklmnrtzy][ldgrz]ik   <INF><PERS<1>>>
SFX E   ik   enek         [s][ld]ik                 <PLUR>
SFX E   ik   enek         [bdgjklmnrtzy][ldgrz]ik   <PLUR>
SFX E   ik   ened         [s][ld]ik                 <INF><PERS<2>>>
SFX E   ik   ened         [bdgjklmnrtzy][ldgrz]ik   <INF><PERS<2>>>
SFX E   ik   ene          [s][ld]ik                 <COND>
SFX E   ik   ene          [bdgjklmnrtzy][ldgrz]ik   <COND>
SFX E   ik   em           ik                        <PERS<1>>
SFX E   ik   el           [^l]ik                    <PERS<2>>
SFX E   ik   ek           ik                        <PERS<1>>
SFX E   0    ünk          [^k]                      <PERS<1>><PLUR>
SFX E   0    zünk         [^s]z                     <SUBJUNC_IMP><PERS<1>><PLUR>
SFX E   0    zél          [^s]z                     <SUBJUNC_IMP><PERS<2>>
SFX E   0    zetek        [^s]z                     <SUBJUNC_IMP><PERS<2>><PLUR>
SFX E   0    zenek        [^s]z                     <SUBJUNC_IMP><PLUR>
SFX E   0    zen          [^s]z                     <SUBJUNC_IMP>
SFX E   0    zek          [^s]z                     <SUBJUNC_IMP><PERS<1>>
SFX E   0    z            [^s]z                     <SUBJUNC_IMP><PERS<2>>
SFX E   0    vén          [^k]                      [vÁPART]/ADV
SFX E   0    ve           [^k]                      [PART]/ADV
SFX E   0    tünk         [^tk]                     <PAST><PERS<1>><PLUR>
SFX E   0    tünk         [^jlmnrszáéiíóöuüû]t      <PAST><PERS<1>><PLUR>
SFX E   0    tél          [^tk]                     <PAST><PERS<2>>
SFX E   0    tél          [^jlmnrszáéiíóöuüû]t      <PAST><PERS<2>>
SFX E   0    tetek        [^tk]                     <PAST><PERS<2>><PLUR>
SFX E   0    tetek        [^jlmnrszáéiíóöuüû]t      <PAST><PERS<2>><PLUR>
SFX E   0    tem          [^tk]                     <PAST><PERS<1>>
SFX E   0    tem          [^jlmnrszáéiíóöuüû]t      <PAST><PERS<1>>
SFX E   0    tek          [^tóúõûk]                 <PERS<2>><PLUR>
SFX E   0    tek          [^tk]                     <PAST><PLUR>
SFX E   0    tek          [^jlmnrszéû]t             <PERS<2>><PLUR>
SFX E   0    tek          [^jlmnrszáéiíóöuüû]t      <PAST><PLUR>
SFX E   0    sünk         s                         <SUBJUNC_IMP><PERS<1>><PLUR>
SFX E   0    sünk         [^szüöieuoa]t             <SUBJUNC_IMP><PERS<1>><PLUR>
SFX E   0    sél          s                         <SUBJUNC_IMP><PERS<2>>
SFX E   0    sél          [^szüöieuoa]t             <SUBJUNC_IMP><PERS<2>>
SFX E   0    sz           [^sz]t                    <PERS<2>>
SFX E   0    sz           [^stzk]                   <PERS<2>>
SFX E   0    setek        s                         <SUBJUNC_IMP><PERS<2>><PLUR>
SFX E   0    setek        [^szüöieuoa]t             <SUBJUNC_IMP><PERS<2>><PLUR>
SFX E   0    senek        s                         <SUBJUNC_IMP><PLUR>
SFX E   0    senek        [^szüöieuoa]t             <SUBJUNC_IMP><PLUR>
SFX E   0    sen          s                         <SUBJUNC_IMP>
SFX E   0    sen          [^szüöieuoa]t             <SUBJUNC_IMP>
SFX E   0    sek          s                         <SUBJUNC_IMP><PERS<1>>
SFX E   0    sek          [^szüöieuoa]t             <SUBJUNC_IMP><PERS<1>>
SFX E   0    s            s                         <SUBJUNC_IMP><PERS<2>>
SFX E   0    s            [^szüöieuoa]t             <SUBJUNC_IMP><PERS<2>>
SFX E   0    nünk         [aeioöuü]t                <INF><PERS<1>><PLUR>>
SFX E   0    nünk         [^tk]                     <INF><PERS<1>><PLUR>>
SFX E   0    nétek        [aeioöuü]t                <COND><PERS<2>><PLUR>
SFX E   0    nétek        [^tk]                     <COND><PERS<2>><PLUR>
SFX E   0    nénk         [aeioöuü]t                <COND><PERS<1>><PLUR>
SFX E   0    nénk         [^tk]                     <COND><PERS<1>><PLUR>
SFX E   0    nének        [aeioöuü]t                <COND><PLUR>
SFX E   0    nének        [^tk]                     <COND><PLUR>
SFX E   0    nél          [aeioöuü]t                <COND><PERS<2>>
SFX E   0    nél          [^tk]                     <COND><PERS<2>>
SFX E 0 nékünk/VÓ×n .het [nék_WISH_noun_poss]<POSS<1><PLUR>>
SFX E 0 nékünk/& .het [nék_WISH_noun_poss]<POSS<1><PLUR>><CAS<ACC>>
SFX E 0 nékük/& .het [nék_WISH_noun_poss]<POSS<PLUR>><CAS<ACC>>
SFX E 0 nékük/VÓ×n .het [nék_WISH_noun_poss]<POSS<1><PLUR>>
SFX E 0 néktek/& .het [nék_WISH_noun_poss]<POSS<2><PLUR>><CAS<ACC>>
SFX E 0 néktek/VÓ×n .het [nék_WISH_noun_poss]<POSS<1><PLUR>>
SFX E 0 nékje/VÓÕÐ .het [nék_WISH_noun_poss]<POSS>
SFX E 0 néketek/& .het [nék_WISH_noun_poss]<POSS<2><PLUR>><CAS<ACC>>
SFX E 0 néketek/VÓ×n .het [nék_WISH_noun_poss]<POSS<1><PLUR>>
SFX E 0 nékem/VÓ×n .het [nék_WISH_noun_poss]<POSS<1>>
SFX E 0 nékem/& .het [nék_WISH_noun_poss]<POSS<1>><CAS<ACC>>
SFX E 0 néked/VÓ×n .het [nék_WISH_noun_poss]<POSS<2>>
SFX E 0 néked/& .het [nék_WISH_noun_poss]<POSS<2>><CAS<ACC>>
SFX E 0 néke/VÓÕÐ .het [nék_WISH_noun_poss]<POSS>
SFX E   0    nék          [aeioöuü]t                <COND><PERS<1>>
SFX E   0    nék          [^tk]                     <COND><PERS<1>>
SFX E   0    niük         [aeioöuü]t                <INF><PERS><PLUR>>
SFX E   0    niük         [^tk]                     <INF><PERS><PLUR>>
SFX E 0 niök/& [aeioöuü]t <INF><PERS><PLUR>>
SFX E 0 niök/& [^tk] <INF><PERS><PLUR>>
SFX E   0    nie          [aeioöuü]t                <INF><PERS>>
SFX E   0    nie          [^tk]                     <INF><PERS>>
SFX E   0    ni           [aeioöuü]t                <INF>
SFX E   0    ni           [^tk]                     <INF>
SFX E   0    netek        [aeioöuü]t                <INF><PERS<2>><PLUR>>
SFX E   0    netek        [^tk]                     <INF><PERS<2>><PLUR>>
SFX E   0    nem          [aeioöuü]t                <INF><PERS<1>>>
SFX E   0    nem          [^tk]                     <INF><PERS<1>>>
SFX E   0    nek          [aeioöuü]t                <PLUR>
SFX E   0    nek          [^tk]                     <PLUR>
SFX E   0    ned          [aeioöuü]t                <INF><PERS<2>>>
SFX E   0    ned          [^tk]                     <INF><PERS<2>>>
SFX E   0    ne           [aeioöuü]t                <COND>
SFX E   0    ne           [^tk]                     <COND>
SFX E   0    jünk         [^sztk]                   <SUBJUNC_IMP><PERS<1>><PLUR>
SFX E   0    jél          [^sztk]                   <SUBJUNC_IMP><PERS<2>>
SFX E   0    jetek        [^sztk]                   <SUBJUNC_IMP><PERS<2>><PLUR>
SFX E   0    jenek        [^sztk]                   <SUBJUNC_IMP><PLUR>
SFX E   0    jen          [^sztk]                   <SUBJUNC_IMP>
SFX E   0    jek          [^sztk]                   <SUBJUNC_IMP><PERS<1>>
SFX E   0    j            [^sztk]                   <SUBJUNC_IMP><PERS<2>>
SFX E   0    ettünk       rr                        <PAST><PERS<1>><PLUR>
SFX E   0    ettünk       [lnrz]d                   <PAST><PERS<1>><PLUR>
SFX E   0    ettünk       [ln]l                     <PAST><PERS<1>><PLUR>
SFX E   0    ettünk       [jlmnrszáéiíóöuüû]t       <PAST><PERS<1>><PLUR>
SFX E   0    ettünk       [jdmn]z                   <PAST><PERS<1>><PLUR>
SFX E   0    ettünk       [gn]g                     <PAST><PERS<1>><PLUR>
SFX E   0    ettél        rr                        <PAST><PERS<2>>
SFX E   0    ettél        [lnrz]d                   <PAST><PERS<2>>
SFX E   0    ettél        [ln]l                     <PAST><PERS<2>>
SFX E   0    ettél        [jlmnrszáéiíóöuüû]t       <PAST><PERS<2>>
SFX E   0    ettél        [jdmn]z                   <PAST><PERS<2>>
SFX E   0    ettél        [gn]g                     <PAST><PERS<2>>
SFX E   0    ettetek      rr                        <PAST><PERS<2>><PLUR>
SFX E   0    ettetek      [lnrz]d                   <PAST><PERS<2>><PLUR>
SFX E   0    ettetek      [ln]l                     <PAST><PERS<2>><PLUR>
SFX E   0    ettetek      [jlmnrszáéiíóöuüû]t       <PAST><PERS<2>><PLUR>
SFX E   0    ettetek      [jdmn]z                   <PAST><PERS<2>><PLUR>
SFX E   0    ettetek      [gn]g                     <PAST><PERS<2>><PLUR>
SFX E   0    ettem        rr                        <PAST><PERS<1>>
SFX E   0    ettem        [lnrz]d                   <PAST><PERS<1>>
SFX E   0    ettem        [ln]l                     <PAST><PERS<1>>
SFX E   0    ettem        [jlmnrszáéiíóöuüû]t       <PAST><PERS<1>>
SFX E   0    ettem        [jdmn]z                   <PAST><PERS<1>>
SFX E   0    ettem        [gn]g                     <PAST><PERS<1>>
SFX E   0    ettek        rr                        <PAST><PLUR>
SFX E   0    ettek        [lnrz]d                   <PAST><PLUR>
SFX E   0    ettek        [ln]l                     <PAST><PLUR>
SFX E   0    ettek        [jlmnrszáéiíóöuüû]t       <PAST><PLUR>
SFX E   0    ettek        [jdmn]z                   <PAST><PLUR>
SFX E   0    ettek        [gn]g                     <PAST><PLUR>
SFX E   0    etek         rr                        <PERS<2>><PLUR>
SFX E   0    etek         [lnrz]d                   <PERS<2>><PLUR>
SFX E   0    etek         [ln]l                     <PERS<2>><PLUR>
SFX E   0    etek         [jlmnrszáéíû]t            <PERS<2>><PLUR>
SFX E   0    etek         [jdmn]z                   <PERS<2>><PLUR>
SFX E   0    etek         [gn]g                     <PERS<2>><PLUR>
SFX E   0    esz          rr                        <PERS<2>>
SFX E   0    esz          [lnrz]d                   <PERS<2>>
SFX E   0    esz          [ln]l                     <PERS<2>>
SFX E   0    esz          [jlmnrszáéíû]t            <PERS<2>>
SFX E   0    esz          [jdmn]z                   <PERS<2>>
SFX E   0    esz          [gn]g                     <PERS<2>>
SFX E   0    enünk        rr                        <INF><PERS<1>><PLUR>>
SFX E   0    enünk        [lnrz]d                   <INF><PERS<1>><PLUR>>
SFX E   0    enünk        [ln]l                     <INF><PERS<1>><PLUR>>
SFX E   0    enünk        [jlmnrszáéíû]t            <INF><PERS<1>><PLUR>>
SFX E   0    enünk        [jdmn]z                   <INF><PERS<1>><PLUR>>
SFX E   0    enünk        [gn]g                     <INF><PERS<1>><PLUR>>
SFX E   0    enétek       rr                        <COND><PERS<2>><PLUR>
SFX E   0    enétek       [lnrz]d                   <COND><PERS<2>><PLUR>
SFX E   0    enétek       [ln]l                     <COND><PERS<2>><PLUR>
SFX E   0    enétek       [jlmnrszáéíû]t            <COND><PERS<2>><PLUR>
SFX E   0    enétek       [jdmn]z                   <COND><PERS<2>><PLUR>
SFX E   0    enétek       [gn]g                     <COND><PERS<2>><PLUR>
SFX E   0    enénk        rr                        <COND><PERS<1>><PLUR>
SFX E   0    enénk        [lnrz]d                   <COND><PERS<1>><PLUR>
SFX E   0    enénk        [ln]l                     <COND><PERS<1>><PLUR>
SFX E   0    enénk        [jlmnrszáéíû]t            <COND><PERS<1>><PLUR>
SFX E   0    enénk        [jdmn]z                   <COND><PERS<1>><PLUR>
SFX E   0    enénk        [gn]g                     <COND><PERS<1>><PLUR>
SFX E   0    enének       rr                        <COND><PLUR>
SFX E   0    enének       [lnrz]d                   <COND><PLUR>
SFX E   0    enének       [ln]l                     <COND><PLUR>
SFX E   0    enének       [jlmnrszáéíû]t            <COND><PLUR>
SFX E   0    enének       [jdmn]z                   <COND><PLUR>
SFX E   0    enének       [gn]g                     <COND><PLUR>
SFX E   0    enél         rr                        <COND><PERS<2>>
SFX E   0    enél         [lnrz]d                   <COND><PERS<2>>
SFX E   0    enél         [ln]l                     <COND><PERS<2>>
SFX E   0    enél         [jlmnrszáéíû]t            <COND><PERS<2>>
SFX E   0    enél         [jdmn]z                   <COND><PERS<2>>
SFX E   0    enél         [gn]g                     <COND><PERS<2>>
SFX E   0    enék         rr                        <COND><PERS<1>>
SFX E   0    enék         [lnrz]d                   <COND><PERS<1>>
SFX E   0    enék         [ln]l                     <COND><PERS<1>>
SFX E   0    enék         [jlmnrszáéíû]t            <COND><PERS<1>>
SFX E   0    enék         [jdmn]z                   <COND><PERS<1>>
SFX E   0    enék         [gn]g                     <COND><PERS<1>>
SFX E   0    eniük        rr                        <INF><PERS><PLUR>>
SFX E   0    eniük        [lnrz]d                   <INF><PERS><PLUR>>
SFX E   0    eniük        [ln]l                     <INF><PERS><PLUR>>
SFX E   0    eniük        [jlmnrszáéíû]t            <INF><PERS><PLUR>>
SFX E   0    eniük        [jdmn]z                   <INF><PERS><PLUR>>
SFX E   0    eniük        [gn]g                     <INF><PERS><PLUR>>
SFX E 0 eniök/& rr <INF><PERS><PLUR>>
SFX E 0 eniök/& [lnrz]d <INF><PERS><PLUR>>
SFX E 0 eniök/& [ln]l <INF><PERS><PLUR>>
SFX E 0 eniök/& [jlmnrszáéíû]t <INF><PERS><PLUR>>
SFX E 0 eniök/& [jdmn]z <INF><PERS><PLUR>>
SFX E 0 eniök/& [gn]g <INF><PERS><PLUR>>
SFX E   0    enie         rr                        <INF><PERS>>
SFX E   0    enie         [lnrz]d                   <INF><PERS>>
SFX E   0    enie         [ln]l                     <INF><PERS>>
SFX E   0    enie         [jlmnrszáéíû]t            <INF><PERS>>
SFX E   0    enie         [jdmn]z                   <INF><PERS>>
SFX E   0    enie         [gn]g                     <INF><PERS>>
SFX E   0    eni          rr                        <INF>
SFX E   0    eni          [lnrz]d                   <INF>
SFX E   0    eni          [ln]l                     <INF>
SFX E   0    eni          [jlmnrszáéíû]t            <INF>
SFX E   0    eni          [jdmn]z                   <INF>
SFX E   0    eni          [gn]g                     <INF>
SFX E   0    enetek       rr                        <INF><PERS<2>><PLUR>>
SFX E   0    enetek       [lnrz]d                   <INF><PERS<2>><PLUR>>
SFX E   0    enetek       [ln]l                     <INF><PERS<2>><PLUR>>
SFX E   0    enetek       [jlmnrszáéíû]t            <INF><PERS<2>><PLUR>>
SFX E   0    enetek       [jdmn]z                   <INF><PERS<2>><PLUR>>
SFX E   0    enetek       [gn]g                     <INF><PERS<2>><PLUR>>
SFX E   0    enem         rr                        <INF><PERS<1>>>
SFX E   0    enem         [lnrz]d                   <INF><PERS<1>>>
SFX E   0    enem         [ln]l                     <INF><PERS<1>>>
SFX E   0    enem         [jlmnrszáéíû]t            <INF><PERS<1>>>
SFX E   0    enem         [jdmn]z                   <INF><PERS<1>>>
SFX E   0    enem         [gn]g                     <INF><PERS<1>>>
SFX E   0    enek         rr                        <PLUR>
SFX E   0    enek         [lnrz]d                   <PLUR>
SFX E   0    enek         [ln]l                     <PLUR>
SFX E   0    enek         [jlmnrszáéíû]t            <PLUR>
SFX E   0    enek         [jdmn]z                   <PLUR>
SFX E   0    enek         [gn]g                     <PLUR>
SFX E   0    ened         rr                        <INF><PERS<2>>>
SFX E   0    ened         [lnrz]d                   <INF><PERS<2>>>
SFX E   0    ened         [ln]l                     <INF><PERS<2>>>
SFX E   0    ened         [jlmnrszáéíû]t            <INF><PERS<2>>>
SFX E   0    ened         [jdmn]z                   <INF><PERS<2>>>
SFX E   0    ened         [gn]g                     <INF><PERS<2>>>
SFX E   0    ene          rr                        <COND>
SFX E   0    ene          [lnrz]d                   <COND>
SFX E   0    ene          [ln]l                     <COND>
SFX E   0    ene          [jlmnrszáéíû]t            <COND>
SFX E   0    ene          [jdmn]z                   <COND>
SFX E   0    ene          [gn]g                     <COND>
SFX E   0    el           [sz]                      <PERS<2>>
SFX E   0    ek           [^k]                      <PERS<1>>
SFX C Y 1561
SFX C   ö    õéül         ö                         <ANP><CAS<ESS>>
SFX C   ö    õéért        ö                         <ANP><CAS<CAU>>
SFX C   ö    õévé         ö                         <ANP><CAS<TRA>>
SFX C   ö    õével        ö                         <ANP><CAS<INS>>
SFX C   ö    õétõl        ö                         <ANP><CAS<ABL>>
SFX C   ö    õét          ö                         <ANP><CAS<ACC>>
SFX C   ö    õérõl        ö                         <ANP><CAS<DEL>>
SFX C   ö    õére         ö                         <ANP><CAS<SBL>>
SFX C   ö    õénél        ö                         <ANP><CAS<ADE>>
SFX C   ö    õének        ö                         <ANP><CAS<DAT>>
SFX C   ö    õén          ö                         <ANP><CAS<SUE>>
SFX C   ö    õékül        ö                         <PLUR<FAM>><CAS<ESS>>
SFX C   ö    õékéül       ö                         <PLUR<FAM>><ANP><CAS<ESS>>
SFX C   ö    õékéért      ö                         <PLUR<FAM>><ANP><CAS<CAU>>
SFX C   ö    õékévé       ö                         <PLUR<FAM>><ANP><CAS<TRA>>
SFX C   ö    õékével      ö                         <PLUR<FAM>><ANP><CAS<INS>>
SFX C   ö    õékétõl      ö                         <PLUR<FAM>><ANP><CAS<ABL>>
SFX C   ö    õékét        ö                         <PLUR<FAM>><ANP><CAS<ACC>>
SFX C   ö    õékérõl      ö                         <PLUR<FAM>><ANP><CAS<DEL>>
SFX C   ö    õékért       ö                         <PLUR<FAM>><CAS<CAU>>
SFX C   ö    õékére       ö                         <PLUR<FAM>><ANP><CAS<SBL>>
SFX C   ö    õékénél      ö                         <PLUR<FAM>><ANP><CAS<ADE>>
SFX C   ö    õékének      ö                         <PLUR<FAM>><ANP><CAS<DAT>>
SFX C   ö    õékén        ö                         <PLUR<FAM>><ANP><CAS<SUE>>
SFX C   ö    õékéiül      ö                         <PLUR<FAM>><ANP<PLUR>><CAS<ESS>>
SFX C   ö    õékéiért     ö                         <PLUR<FAM>><ANP<PLUR>><CAS<CAU>>
SFX C   ö    õékéivé      ö                         <PLUR<FAM>><ANP<PLUR>><CAS<TRA>>
SFX C   ö    õékéivel     ö                         <PLUR<FAM>><ANP<PLUR>><CAS<INS>>
SFX C   ö    õékéitõl     ö                         <PLUR<FAM>><ANP<PLUR>><CAS<ABL>>
SFX C   ö    õékéit       ö                         <PLUR<FAM>><ANP<PLUR>><CAS<ACC>>
SFX C   ö    õékéirõl     ö                         <PLUR<FAM>><ANP<PLUR>><CAS<DEL>>
SFX C   ö    õékéire      ö                         <PLUR<FAM>><ANP<PLUR>><CAS<SBL>>
SFX C   ö    õékéinél     ö                         <PLUR<FAM>><ANP<PLUR>><CAS<ADE>>
SFX C   ö    õékéinek     ö                         <PLUR<FAM>><ANP<PLUR>><CAS<DAT>>
SFX C   ö    õékéin       ö                         <PLUR<FAM>><ANP<PLUR>><CAS<SUE>>
SFX C   ö    õékéiig      ö                         <PLUR<FAM>><ANP<PLUR>><CAS<TER>>
SFX C   ö    õékéihez     ö                         <PLUR<FAM>><ANP<PLUR>><CAS<ALL>>
SFX C   ö    õékéig       ö                         <PLUR<FAM>><ANP><CAS<TER>>
SFX C   ö    õékéibõl     ö                         <PLUR<FAM>><ANP<PLUR>><CAS<ELA>>
SFX C   ö    õékéiben     ö                         <PLUR<FAM>><ANP<PLUR>><CAS<INE>>
SFX C   ö    õékéibe      ö                         <PLUR<FAM>><ANP<PLUR>><CAS<ILL>>
SFX C   ö    õékéi        ö                         <PLUR<FAM>><ANP<PLUR>>
SFX C   ö    õékéhez      ö                         <PLUR<FAM>><ANP><CAS<ALL>>
SFX C   ö    õékébõl      ö                         <PLUR<FAM>><ANP><CAS<ELA>>
SFX C   ö    õékében      ö                         <PLUR<FAM>><ANP><CAS<INE>>
SFX C   ö    õékébe       ö                         <PLUR<FAM>><ANP><CAS<ILL>>
SFX C   ö    õéké         ö                         <PLUR<FAM>><ANP>
SFX C   ö    õéktõl       ö                         <PLUR<FAM>><CAS<ABL>>
SFX C   ö    õékrõl       ö                         <PLUR<FAM>><CAS<DEL>>
SFX C   ö    õékre        ö                         <PLUR<FAM>><CAS<SBL>>
SFX C   ö    õéknél       ö                         <PLUR<FAM>><CAS<ADE>>
SFX C   ö    õéknek       ö                         <PLUR<FAM>><CAS<DAT>>
SFX C   ö    õékké        ö                         <PLUR<FAM>><CAS<TRA>>
SFX C   ö    õékkel       ö                         <PLUR<FAM>><CAS<INS>>
SFX C   ö    õékig        ö                         <PLUR<FAM>><CAS<TER>>
SFX C   ö    õékhez       ö                         <PLUR<FAM>><CAS<ALL>>
SFX C   ö    õéket        ö                         <PLUR<FAM>><CAS<ACC>>
SFX C   ö    õéken        ö                         <PLUR<FAM>><CAS<SUE>>
SFX C   ö    õékbõl       ö                         <PLUR<FAM>><CAS<ELA>>
SFX C   ö    õékben       ö                         <PLUR<FAM>><CAS<INE>>
SFX C   ö    õékbe        ö                         <PLUR<FAM>><CAS<ILL>>
SFX C   ö    õék          ö                         <PLUR<FAM>>
SFX C   ö    õéiül        ö                         <ANP<PLUR>><CAS<ESS>>
SFX C   ö    õéiért       ö                         <ANP<PLUR>><CAS<CAU>>
SFX C   ö    õéivé        ö                         <ANP<PLUR>><CAS<TRA>>
SFX C   ö    õéivel       ö                         <ANP<PLUR>><CAS<INS>>
SFX C   ö    õéitõl       ö                         <ANP<PLUR>><CAS<ABL>>
SFX C   ö    õéit         ö                         <ANP<PLUR>><CAS<ACC>>
SFX C   ö    õéirõl       ö                         <ANP<PLUR>><CAS<DEL>>
SFX C   ö    õéire        ö                         <ANP<PLUR>><CAS<SBL>>
SFX C   ö    õéinél       ö                         <ANP<PLUR>><CAS<ADE>>
SFX C   ö    õéinek       ö                         <ANP<PLUR>><CAS<DAT>>
SFX C   ö    õéin         ö                         <ANP<PLUR>><CAS<SUE>>
SFX C   ö    õéiig        ö                         <ANP<PLUR>><CAS<TER>>
SFX C   ö    õéihez       ö                         <ANP<PLUR>><CAS<ALL>>
SFX C   ö    õéig         ö                         <ANP><CAS<TER>>
SFX C   ö    õéibõl       ö                         <ANP<PLUR>><CAS<ELA>>
SFX C   ö    õéiben       ö                         <ANP<PLUR>><CAS<INE>>
SFX C   ö    õéibe        ö                         <ANP<PLUR>><CAS<ILL>>
SFX C   ö    õéi          ö                         <ANP<PLUR>>
SFX C   ö    õéhez        ö                         <ANP><CAS<ALL>>
SFX C   ö    õébõl        ö                         <ANP><CAS<ELA>>
SFX C   ö    õében        ö                         <ANP><CAS<INE>>
SFX C   ö    õébe         ö                         <ANP><CAS<ILL>>
SFX C   ö    õé           ö                         <ANP>
SFX C   ö    õtökül       ö                         <POSS<2><PLUR>><CAS<ESS>>
SFX C   ö    õtökön       ö                         <POSS<2><PLUR>><CAS<SUE>>
SFX C   ö    õtökéül      ö                         <POSS<2><PLUR>><ANP><CAS<ESS>>
SFX C   ö    õtökéért     ö                         <POSS<2><PLUR>><ANP><CAS<CAU>>
SFX C   ö    õtökévé      ö                         <POSS<2><PLUR>><ANP><CAS<TRA>>
SFX C   ö    õtökével     ö                         <POSS<2><PLUR>><ANP><CAS<INS>>
SFX C   ö    õtökétõl     ö                         <POSS<2><PLUR>><ANP><CAS<ABL>>
SFX C   ö    õtökét       ö                         <POSS<2><PLUR>><ANP><CAS<ACC>>
SFX C   ö    õtökérõl     ö                         <POSS<2><PLUR>><ANP><CAS<DEL>>
SFX C   ö    õtökért      ö                         <POSS<2><PLUR>><CAS<CAU>>
SFX C   ö    õtökére      ö                         <POSS<2><PLUR>><ANP><CAS<SBL>>
SFX C   ö    õtökénél     ö                         <POSS<2><PLUR>><ANP><CAS<ADE>>
SFX C   ö    õtökének     ö                         <POSS<2><PLUR>><ANP><CAS<DAT>>
SFX C   ö    õtökén       ö                         <POSS<2><PLUR>><ANP><CAS<SUE>>
SFX C   ö    õtökéiül     ö                         <POSS<2><PLUR>><ANP<PLUR>><CAS<ESS>>
SFX C   ö    õtökéiért    ö                         <POSS<2><PLUR>><ANP<PLUR>><CAS<CAU>>
SFX C   ö    õtökéivé     ö                         <POSS<2><PLUR>><ANP<PLUR>><CAS<TRA>>
SFX C   ö    õtökéivel    ö                         <POSS<2><PLUR>><ANP<PLUR>><CAS<INS>>
SFX C   ö    õtökéitõl    ö                         <POSS<2><PLUR>><ANP<PLUR>><CAS<ABL>>
SFX C   ö    õtökéit      ö                         <POSS<2><PLUR>><ANP<PLUR>><CAS<ACC>>
SFX C   ö    õtökéirõl    ö                         <POSS<2><PLUR>><ANP<PLUR>><CAS<DEL>>
SFX C   ö    õtökéire     ö                         <POSS<2><PLUR>><ANP<PLUR>><CAS<SBL>>
SFX C   ö    õtökéinél    ö                         <POSS<2><PLUR>><ANP<PLUR>><CAS<ADE>>
SFX C   ö    õtökéinek    ö                         <POSS<2><PLUR>><ANP<PLUR>><CAS<DAT>>
SFX C   ö    õtökéin      ö                         <POSS<2><PLUR>><ANP<PLUR>><CAS<SUE>>
SFX C   ö    õtökéiig     ö                         <POSS<2><PLUR>><ANP<PLUR>><CAS<TER>>
SFX C   ö    õtökéihez    ö                         <POSS<2><PLUR>><ANP<PLUR>><CAS<ALL>>
SFX C   ö    õtökéig      ö                         <POSS<2><PLUR>><ANP><CAS<TER>>
SFX C   ö    õtökéibõl    ö                         <POSS<2><PLUR>><ANP<PLUR>><CAS<ELA>>
SFX C   ö    õtökéiben    ö                         <POSS<2><PLUR>><ANP<PLUR>><CAS<INE>>
SFX C   ö    õtökéibe     ö                         <POSS<2><PLUR>><ANP<PLUR>><CAS<ILL>>
SFX C   ö    õtökéi       ö                         <POSS<2><PLUR>><ANP<PLUR>>
SFX C   ö    õtökéhez     ö                         <POSS<2><PLUR>><ANP><CAS<ALL>>
SFX C   ö    õtökébõl     ö                         <POSS<2><PLUR>><ANP><CAS<ELA>>
SFX C   ö    õtökében     ö                         <POSS<2><PLUR>><ANP><CAS<INE>>
SFX C   ö    õtökébe      ö                         <POSS<2><PLUR>><ANP><CAS<ILL>>
SFX C   ö    õtöké        ö                         <POSS<2><PLUR>><ANP>
SFX C   ö    õtöktõl      ö                         <POSS<2><PLUR>><CAS<ABL>>
SFX C   ö    õtökrõl      ö                         <POSS<2><PLUR>><CAS<DEL>>
SFX C   ö    õtökre       ö                         <POSS<2><PLUR>><CAS<SBL>>
SFX C   ö    õtöknél      ö                         <POSS<2><PLUR>><CAS<ADE>>
SFX C   ö    õtöknek      ö                         <POSS<2><PLUR>><CAS<DAT>>
SFX C   ö    õtökként     ö                         <POSS<2><PLUR>><CAS<FOR>>
SFX C   ö    õtökké       ö                         <POSS<2><PLUR>><CAS<TRA>>
SFX C   ö    õtökkor      ö                         <POSS<2><PLUR>><CAS<TEM>>
SFX C   ö    õtökkel      ö                         <POSS<2><PLUR>><CAS<INS>>
SFX C   ö    õtökig       ö                         <POSS<2><PLUR>><CAS<TER>>
SFX C   ö    õtökhöz      ö                         <POSS<2><PLUR>><CAS<ALL>>
SFX C   ö    õtöket       ö                         <POSS<2><PLUR>><CAS<ACC>>
SFX C   ö    õtökbõl      ö                         <POSS<2><PLUR>><CAS<ELA>>
SFX C   ö    õtökben      ö                         <POSS<2><PLUR>><CAS<INE>>
SFX C   ö    õtökbe       ö                         <POSS<2><PLUR>><CAS<ILL>>
SFX C   ö    õtök/&       ö                         <POSS<2><PLUR>><CAS<ACC>>
SFX C   ö    õtök         ö                         <POSS<2><PLUR>>
SFX C   ö    õstül        ö                         [COMITATIVE]/ADV
SFX C   ö    õnkül        ö                         <POSS<1><PLUR>><CAS<ESS>>
SFX C   ö    õnkön        ö                         <POSS<1><PLUR>><CAS<SUE>>
SFX C   ö    õnkéül       ö                         <POSS<1><PLUR>><ANP><CAS<ESS>>
SFX C   ö    õnkéért      ö                         <POSS<1><PLUR>><ANP><CAS<CAU>>
SFX C   ö    õnkévé       ö                         <POSS<1><PLUR>><ANP><CAS<TRA>>
SFX C   ö    õnkével      ö                         <POSS<1><PLUR>><ANP><CAS<INS>>
SFX C   ö    õnkétõl      ö                         <POSS<1><PLUR>><ANP><CAS<ABL>>
SFX C   ö    õnkét        ö                         <POSS<1><PLUR>><ANP><CAS<ACC>>
SFX C   ö    õnkérõl      ö                         <POSS<1><PLUR>><ANP><CAS<DEL>>
SFX C   ö    õnkért       ö                         <POSS<1><PLUR>><CAS<CAU>>
SFX C   ö    õnkére       ö                         <POSS<1><PLUR>><ANP><CAS<SBL>>
SFX C   ö    õnkénél      ö                         <POSS<1><PLUR>><ANP><CAS<ADE>>
SFX C ö õnkénti/VG× ö [nkéPERIOD]/ADV
SFX C   ö    õnként       ö                         [nkéPERIOD]/ADV
SFX C   ö    õnkének      ö                         <POSS<1><PLUR>><ANP><CAS<DAT>>
SFX C   ö    õnkén        ö                         <POSS<1><PLUR>><ANP><CAS<SUE>>
SFX C   ö    õnkéiül      ö                         <POSS<1><PLUR>><ANP<PLUR>><CAS<ESS>>
SFX C   ö    õnkéiért     ö                         <POSS<1><PLUR>><ANP<PLUR>><CAS<CAU>>
SFX C   ö    õnkéivé      ö                         <POSS<1><PLUR>><ANP<PLUR>><CAS<TRA>>
SFX C   ö    õnkéivel     ö                         <POSS<1><PLUR>><ANP<PLUR>><CAS<INS>>
SFX C   ö    õnkéitõl     ö                         <POSS<1><PLUR>><ANP<PLUR>><CAS<ABL>>
SFX C   ö    õnkéit       ö                         <POSS<1><PLUR>><ANP<PLUR>><CAS<ACC>>
SFX C   ö    õnkéirõl     ö                         <POSS<1><PLUR>><ANP<PLUR>><CAS<DEL>>
SFX C   ö    õnkéire      ö                         <POSS<1><PLUR>><ANP<PLUR>><CAS<SBL>>
SFX C   ö    õnkéinél     ö                         <POSS<1><PLUR>><ANP<PLUR>><CAS<ADE>>
SFX C   ö    õnkéinek     ö                         <POSS<1><PLUR>><ANP<PLUR>><CAS<DAT>>
SFX C   ö    õnkéin       ö                         <POSS<1><PLUR>><ANP<PLUR>><CAS<SUE>>
SFX C   ö    õnkéiig      ö                         <POSS<1><PLUR>><ANP<PLUR>><CAS<TER>>
SFX C   ö    õnkéihez     ö                         <POSS<1><PLUR>><ANP<PLUR>><CAS<ALL>>
SFX C   ö    õnkéig       ö                         <POSS<1><PLUR>><ANP><CAS<TER>>
SFX C   ö    õnkéibõl     ö                         <POSS<1><PLUR>><ANP<PLUR>><CAS<ELA>>
SFX C   ö    õnkéiben     ö                         <POSS<1><PLUR>><ANP<PLUR>><CAS<INE>>
SFX C   ö    õnkéibe      ö                         <POSS<1><PLUR>><ANP<PLUR>><CAS<ILL>>
SFX C   ö    õnkéi        ö                         <POSS<1><PLUR>><ANP<PLUR>>
SFX C   ö    õnkéhez      ö                         <POSS<1><PLUR>><ANP><CAS<ALL>>
SFX C   ö    õnkébõl      ö                         <POSS<1><PLUR>><ANP><CAS<ELA>>
SFX C   ö    õnkében      ö                         <POSS<1><PLUR>><ANP><CAS<INE>>
SFX C   ö    õnkébe       ö                         <POSS<1><PLUR>><ANP><CAS<ILL>>
SFX C   ö    õnké         ö                         <POSS<1><PLUR>><ANP>
SFX C   ö    õnktõl       ö                         <POSS<1><PLUR>><CAS<ABL>>
SFX C   ö    õnkrõl       ö                         <POSS<1><PLUR>><CAS<DEL>>
SFX C   ö    õnkre        ö                         <POSS<1><PLUR>><CAS<SBL>>
SFX C   ö    õnknél       ö                         <POSS<1><PLUR>><CAS<ADE>>
SFX C   ö    õnknek       ö                         <POSS<1><PLUR>><CAS<DAT>>
SFX C   ö    õnkként      ö                         <POSS<1><PLUR>><CAS<FOR>>
SFX C   ö    õnkké        ö                         <POSS<1><PLUR>><CAS<TRA>>
SFX C   ö    õnkkor       ö                         <POSS<1><PLUR>><CAS<TEM>>
SFX C   ö    õnkkel       ö                         <POSS<1><PLUR>><CAS<INS>>
SFX C   ö    õnkig        ö                         <POSS<1><PLUR>><CAS<TER>>
SFX C   ö    õnkhöz       ö                         <POSS<1><PLUR>><CAS<ALL>>
SFX C   ö    õnket        ö                         <POSS<1><PLUR>><CAS<ACC>>
SFX C   ö    õnkbõl       ö                         <POSS<1><PLUR>><CAS<ELA>>
SFX C   ö    õnkben       ö                         <POSS<1><PLUR>><CAS<INE>>
SFX C   ö    õnkbe        ö                         <POSS<1><PLUR>><CAS<ILL>>
SFX C   ö    õnk/&        ö                         <POSS<1><PLUR>><CAS<ACC>>
SFX C   ö    õnk          ö                         <POSS<1><PLUR>>
SFX C   ö    õmül         ö                         <POSS<1>><CAS<ESS>>
SFX C   ö    õmön         ö                         <POSS<1>><CAS<SUE>>
SFX C   ö    õméül        ö                         <POSS<1>><ANP><CAS<ESS>>
SFX C   ö    õméért       ö                         <POSS<1>><ANP><CAS<CAU>>
SFX C   ö    õmévé        ö                         <POSS<1>><ANP><CAS<TRA>>
SFX C   ö    õmével       ö                         <POSS<1>><ANP><CAS<INS>>
SFX C   ö    õmétõl       ö                         <POSS<1>><ANP><CAS<ABL>>
SFX C   ö    õmét         ö                         <POSS<1>><ANP><CAS<ACC>>
SFX C   ö    õmérõl       ö                         <POSS<1>><ANP><CAS<DEL>>
SFX C   ö    õmért        ö                         <POSS<1>><CAS<CAU>>
SFX C   ö    õmére        ö                         <POSS<1>><ANP><CAS<SBL>>
SFX C   ö    õménél       ö                         <POSS<1>><ANP><CAS<ADE>>
SFX C   ö    õmének       ö                         <POSS<1>><ANP><CAS<DAT>>
SFX C   ö    õmén         ö                         <POSS<1>><ANP><CAS<SUE>>
SFX C   ö    õmékül       ö                         <POSS<1>><PLUR<FAM>><CAS<ESS>>
SFX C   ö    õmékéül      ö                         <POSS<1>><PLUR<FAM>><ANP><CAS<ESS>>
SFX C   ö    õmékéért     ö                         <POSS<1>><PLUR<FAM>><ANP><CAS<CAU>>
SFX C   ö    õmékévé      ö                         <POSS<1>><PLUR<FAM>><ANP><CAS<TRA>>
SFX C   ö    õmékével     ö                         <POSS<1>><PLUR<FAM>><ANP><CAS<INS>>
SFX C   ö    õmékétõl     ö                         <POSS<1>><PLUR<FAM>><ANP><CAS<ABL>>
SFX C   ö    õmékét       ö                         <POSS<1>><PLUR<FAM>><ANP><CAS<ACC>>
SFX C   ö    õmékérõl     ö                         <POSS<1>><PLUR<FAM>><ANP><CAS<DEL>>
SFX C   ö    õmékért      ö                         <POSS<1>><PLUR<FAM>><CAS<CAU>>
SFX C   ö    õmékére      ö                         <POSS<1>><PLUR<FAM>><ANP><CAS<SBL>>
SFX C   ö    õmékénél     ö                         <POSS<1>><PLUR<FAM>><ANP><CAS<ADE>>
SFX C   ö    õmékének     ö                         <POSS<1>><PLUR<FAM>><ANP><CAS<DAT>>
SFX C   ö    õmékén       ö                         <POSS<1>><PLUR<FAM>><ANP><CAS<SUE>>
SFX C   ö    õmékéiül     ö                         <POSS<1>><PLUR<FAM>><ANP<PLUR>><CAS<ESS>>
SFX C   ö    õmékéiért    ö                         <POSS<1>><PLUR<FAM>><ANP<PLUR>><CAS<CAU>>
SFX C   ö    õmékéivé     ö                         <POSS<1>><PLUR<FAM>><ANP<PLUR>><CAS<TRA>>
SFX C   ö    õmékéivel    ö                         <POSS<1>><PLUR<FAM>><ANP<PLUR>><CAS<INS>>
SFX C   ö    õmékéitõl    ö                         <POSS<1>><PLUR<FAM>><ANP<PLUR>><CAS<ABL>>
SFX C   ö    õmékéit      ö                         <POSS<1>><PLUR<FAM>><ANP<PLUR>><CAS<ACC>>
SFX C   ö    õmékéirõl    ö                         <POSS<1>><PLUR<FAM>><ANP<PLUR>><CAS<DEL>>
SFX C   ö    õmékéire     ö                         <POSS<1>><PLUR<FAM>><ANP<PLUR>><CAS<SBL>>
SFX C   ö    õmékéinél    ö                         <POSS<1>><PLUR<FAM>><ANP<PLUR>><CAS<ADE>>
SFX C   ö    õmékéinek    ö                         <POSS<1>><PLUR<FAM>><ANP<PLUR>><CAS<DAT>>
SFX C   ö    õmékéin      ö                         <POSS<1>><PLUR<FAM>><ANP<PLUR>><CAS<SUE>>
SFX C   ö    õmékéiig     ö                         <POSS<1>><PLUR<FAM>><ANP<PLUR>><CAS<TER>>
SFX C   ö    õmékéihez    ö                         <POSS<1>><PLUR<FAM>><ANP<PLUR>><CAS<ALL>>
SFX C   ö    õmékéig      ö                         <POSS<1>><PLUR<FAM>><ANP><CAS<TER>>
SFX C   ö    õmékéibõl    ö                         <POSS<1>><PLUR<FAM>><ANP<PLUR>><CAS<ELA>>
SFX C   ö    õmékéiben    ö                         <POSS<1>><PLUR<FAM>><ANP<PLUR>><CAS<INE>>
SFX C   ö    õmékéibe     ö                         <POSS<1>><PLUR<FAM>><ANP<PLUR>><CAS<ILL>>
SFX C   ö    õmékéi       ö                         <POSS<1>><PLUR<FAM>><ANP<PLUR>>
SFX C   ö    õmékéhez     ö                         <POSS<1>><PLUR<FAM>><ANP><CAS<ALL>>
SFX C   ö    õmékébõl     ö                         <POSS<1>><PLUR<FAM>><ANP><CAS<ELA>>
SFX C   ö    õmékében     ö                         <POSS<1>><PLUR<FAM>><ANP><CAS<INE>>
SFX C   ö    õmékébe      ö                         <POSS<1>><PLUR<FAM>><ANP><CAS<ILL>>
SFX C   ö    õméké        ö                         <POSS<1>><PLUR<FAM>><ANP>
SFX C   ö    õméktõl      ö                         <POSS<1>><PLUR<FAM>><CAS<ABL>>
SFX C   ö    õmékrõl      ö                         <POSS<1>><PLUR<FAM>><CAS<DEL>>
SFX C   ö    õmékre       ö                         <POSS<1>><PLUR<FAM>><CAS<SBL>>
SFX C   ö    õméknél      ö                         <POSS<1>><PLUR<FAM>><CAS<ADE>>
SFX C   ö    õméknek      ö                         <POSS<1>><PLUR<FAM>><CAS<DAT>>
SFX C   ö    õmékké       ö                         <POSS<1>><PLUR<FAM>><CAS<TRA>>
SFX C   ö    õmékkel      ö                         <POSS<1>><PLUR<FAM>><CAS<INS>>
SFX C   ö    õmékig       ö                         <POSS<1>><PLUR<FAM>><CAS<TER>>
SFX C   ö    õmékhez      ö                         <POSS<1>><PLUR<FAM>><CAS<ALL>>
SFX C   ö    õméket       ö                         <POSS<1>><PLUR<FAM>><CAS<ACC>>
SFX C   ö    õméken       ö                         <POSS<1>><PLUR<FAM>><CAS<SUE>>
SFX C   ö    õmékbõl      ö                         <POSS<1>><PLUR<FAM>><CAS<ELA>>
SFX C   ö    õmékben      ö                         <POSS<1>><PLUR<FAM>><CAS<INE>>
SFX C   ö    õmékbe       ö                         <POSS<1>><PLUR<FAM>><CAS<ILL>>
SFX C   ö    õmék         ö                         <POSS<1>><PLUR<FAM>>
SFX C   ö    õméiül       ö                         <POSS<1>><ANP<PLUR>><CAS<ESS>>
SFX C   ö    õméiért      ö                         <POSS<1>><ANP<PLUR>><CAS<CAU>>
SFX C   ö    õméivé       ö                         <POSS<1>><ANP<PLUR>><CAS<TRA>>
SFX C   ö    õméivel      ö                         <POSS<1>><ANP<PLUR>><CAS<INS>>
SFX C   ö    õméitõl      ö                         <POSS<1>><ANP<PLUR>><CAS<ABL>>
SFX C   ö    õméit        ö                         <POSS<1>><ANP<PLUR>><CAS<ACC>>
SFX C   ö    õméirõl      ö                         <POSS<1>><ANP<PLUR>><CAS<DEL>>
SFX C   ö    õméire       ö                         <POSS<1>><ANP<PLUR>><CAS<SBL>>
SFX C   ö    õméinél      ö                         <POSS<1>><ANP<PLUR>><CAS<ADE>>
SFX C   ö    õméinek      ö                         <POSS<1>><ANP<PLUR>><CAS<DAT>>
SFX C   ö    õméin        ö                         <POSS<1>><ANP<PLUR>><CAS<SUE>>
SFX C   ö    õméiig       ö                         <POSS<1>><ANP<PLUR>><CAS<TER>>
SFX C   ö    õméihez      ö                         <POSS<1>><ANP<PLUR>><CAS<ALL>>
SFX C   ö    õméig        ö                         <POSS<1>><ANP><CAS<TER>>
SFX C   ö    õméibõl      ö                         <POSS<1>><ANP<PLUR>><CAS<ELA>>
SFX C   ö    õméiben      ö                         <POSS<1>><ANP<PLUR>><CAS<INE>>
SFX C   ö    õméibe       ö                         <POSS<1>><ANP<PLUR>><CAS<ILL>>
SFX C   ö    õméi         ö                         <POSS<1>><ANP<PLUR>>
SFX C   ö    õméhez       ö                         <POSS<1>><ANP><CAS<ALL>>
SFX C   ö    õmébõl       ö                         <POSS<1>><ANP><CAS<ELA>>
SFX C   ö    õmében       ö                         <POSS<1>><ANP><CAS<INE>>
SFX C   ö    õmébe        ö                         <POSS<1>><ANP><CAS<ILL>>
SFX C   ö    õmé          ö                         <POSS<1>><ANP>
SFX C   ö    õmtõl        ö                         <POSS<1>><CAS<ABL>>
SFX C   ö    õmrõl        ö                         <POSS<1>><CAS<DEL>>
SFX C   ö    õmre         ö                         <POSS<1>><CAS<SBL>>
SFX C   ö    õmnél        ö                         <POSS<1>><CAS<ADE>>
SFX C   ö    õmnek        ö                         <POSS<1>><CAS<DAT>>
SFX C   ö    õmmé         ö                         <POSS<1>><CAS<TRA>>
SFX C   ö    õmmel        ö                         <POSS<1>><CAS<INS>>
SFX C   ö    õmként       ö                         <POSS<1>><CAS<FOR>>
SFX C   ö    õmkor        ö                         <POSS<1>><CAS<TEM>>
SFX C   ö    õmig         ö                         <POSS<1>><CAS<TER>>
SFX C   ö    õmhöz        ö                         <POSS<1>><CAS<ALL>>
SFX C   ö    õmet         ö                         <POSS<1>><CAS<ACC>>
SFX C   ö    õmbõl        ö                         <POSS<1>><CAS<ELA>>
SFX C   ö    õmben        ö                         <POSS<1>><CAS<INE>>
SFX C   ö    õmbe         ö                         <POSS<1>><CAS<ILL>>
SFX C   ö    õm/&         ö                         <POSS<1>><CAS<ACC>>
SFX C   ö    õm           ö                         <POSS<1>>
SFX C   ö    õkül         ö                         <PLUR><CAS<ESS>>
SFX C   ö    õkön         ö                         <PLUR><CAS<SUE>>
SFX C   ö    õkéül        ö                         <PLUR><ANP><CAS<ESS>>
SFX C   ö    õkéért       ö                         <PLUR><ANP><CAS<CAU>>
SFX C   ö    õkévé        ö                         <PLUR><ANP><CAS<TRA>>
SFX C   ö    õkével       ö                         <PLUR><ANP><CAS<INS>>
SFX C   ö    õkétõl       ö                         <PLUR><ANP><CAS<ABL>>
SFX C   ö    õkét         ö                         <PLUR><ANP><CAS<ACC>>
SFX C   ö    õkérõl       ö                         <PLUR><ANP><CAS<DEL>>
SFX C   ö    õkért        ö                         <PLUR><CAS<CAU>>
SFX C   ö    õkére        ö                         <PLUR><ANP><CAS<SBL>>
SFX C   ö    õkénél       ö                         <PLUR><ANP><CAS<ADE>>
SFX C ö õkénti/VG× ö [kéFORM]/ADJ
SFX C   ö    õkének       ö                         <PLUR><ANP><CAS<DAT>>
SFX C   ö    õkén         ö                         <PLUR><ANP><CAS<SUE>>
SFX C   ö    õkéiül       ö                         <PLUR><ANP<PLUR>><CAS<ESS>>
SFX C   ö    õkéiért      ö                         <PLUR><ANP<PLUR>><CAS<CAU>>
SFX C   ö    õkéivé       ö                         <PLUR><ANP<PLUR>><CAS<TRA>>
SFX C   ö    õkéivel      ö                         <PLUR><ANP<PLUR>><CAS<INS>>
SFX C   ö    õkéitõl      ö                         <PLUR><ANP<PLUR>><CAS<ABL>>
SFX C   ö    õkéit        ö                         <PLUR><ANP<PLUR>><CAS<ACC>>
SFX C   ö    õkéirõl      ö                         <PLUR><ANP<PLUR>><CAS<DEL>>
SFX C   ö    õkéire       ö                         <PLUR><ANP<PLUR>><CAS<SBL>>
SFX C   ö    õkéinél      ö                         <PLUR><ANP<PLUR>><CAS<ADE>>
SFX C   ö    õkéinek      ö                         <PLUR><ANP<PLUR>><CAS<DAT>>
SFX C   ö    õkéin        ö                         <PLUR><ANP<PLUR>><CAS<SUE>>
SFX C   ö    õkéiig       ö                         <PLUR><ANP<PLUR>><CAS<TER>>
SFX C   ö    õkéihez      ö                         <PLUR><ANP<PLUR>><CAS<ALL>>
SFX C   ö    õkéig        ö                         <PLUR><ANP><CAS<TER>>
SFX C   ö    õkéibõl      ö                         <PLUR><ANP<PLUR>><CAS<ELA>>
SFX C   ö    õkéiben      ö                         <PLUR><ANP<PLUR>><CAS<INE>>
SFX C   ö    õkéibe       ö                         <PLUR><ANP<PLUR>><CAS<ILL>>
SFX C   ö    õkéi         ö                         <PLUR><ANP<PLUR>>
SFX C   ö    õkéhez       ö                         <PLUR><ANP><CAS<ALL>>
SFX C   ö    õkébõl       ö                         <PLUR><ANP><CAS<ELA>>
SFX C   ö    õkében       ö                         <PLUR><ANP><CAS<INE>>
SFX C   ö    õkébe        ö                         <PLUR><ANP><CAS<ILL>>
SFX C   ö    õké          ö                         <PLUR><ANP>
SFX C   ö    õktõl        ö                         <PLUR><CAS<ABL>>
SFX C   ö    õkrõl        ö                         <PLUR><CAS<DEL>>
SFX C   ö    õkre         ö                         <PLUR><CAS<SBL>>
SFX C   ö    õknél        ö                         <PLUR><CAS<ADE>>
SFX C   ö    õknek        ö                         <PLUR><CAS<DAT>>
SFX C   ö    õkként       ö                         <PLUR><CAS<FOR>>
SFX C   ö    õkké         ö                         <PLUR><CAS<TRA>>
SFX C   ö    õkkor        ö                         <PLUR><CAS<TEM>>
SFX C   ö    õkkel        ö                         <PLUR><CAS<INS>>
SFX C   ö    õkig         ö                         <PLUR><CAS<TER>>
SFX C   ö    õkhöz        ö                         <PLUR><CAS<ALL>>
SFX C   ö    õket         ö                         <PLUR><CAS<ACC>>
SFX C   ö    õkbõl        ö                         <PLUR><CAS<ELA>>
SFX C   ö    õkben        ö                         <PLUR><CAS<INE>>
SFX C   ö    õkbe         ö                         <PLUR><CAS<ILL>>
SFX C   ö    õk           ö                         <PLUR>
SFX C   ö    õiül         ö                         <PLUR><POSS><CAS<ESS>>
SFX C   ö    õiéül        ö                         <PLUR><POSS><ANP><CAS<ESS>>
SFX C   ö    õiéért       ö                         <PLUR><POSS><ANP><CAS<CAU>>
SFX C   ö    õiévé        ö                         <PLUR><POSS><ANP><CAS<TRA>>
SFX C   ö    õiével       ö                         <PLUR><POSS><ANP><CAS<INS>>
SFX C   ö    õiétõl       ö                         <PLUR><POSS><ANP><CAS<ABL>>
SFX C   ö    õiét         ö                         <PLUR><POSS><ANP><CAS<ACC>>
SFX C   ö    õiérõl       ö                         <PLUR><POSS><ANP><CAS<DEL>>
SFX C   ö    õiért        ö                         <PLUR><POSS><CAS<CAU>>
SFX C   ö    õiére        ö                         <PLUR><POSS><ANP><CAS<SBL>>
SFX C   ö    õiénél       ö                         <PLUR><POSS><ANP><CAS<ADE>>
SFX C   ö    õiének       ö                         <PLUR><POSS><ANP><CAS<DAT>>
SFX C   ö    õién         ö                         <PLUR><POSS><ANP><CAS<SUE>>
SFX C   ö    õiéiül       ö                         <PLUR><POSS><ANP<PLUR>><CAS<ESS>>
SFX C   ö    õiéiért      ö                         <PLUR><POSS><ANP<PLUR>><CAS<CAU>>
SFX C   ö    õiéivé       ö                         <PLUR><POSS><ANP<PLUR>><CAS<TRA>>
SFX C   ö    õiéivel      ö                         <PLUR><POSS><ANP<PLUR>><CAS<INS>>
SFX C   ö    õiéitõl      ö                         <PLUR><POSS><ANP<PLUR>><CAS<ABL>>
SFX C   ö    õiéit        ö                         <PLUR><POSS><ANP<PLUR>><CAS<ACC>>
SFX C   ö    õiéirõl      ö                         <PLUR><POSS><ANP<PLUR>><CAS<DEL>>
SFX C   ö    õiéire       ö                         <PLUR><POSS><ANP<PLUR>><CAS<SBL>>
SFX C   ö    õiéinél      ö                         <PLUR><POSS><ANP<PLUR>><CAS<ADE>>
SFX C   ö    õiéinek      ö                         <PLUR><POSS><ANP<PLUR>><CAS<DAT>>
SFX C   ö    õiéin        ö                         <PLUR><POSS><ANP<PLUR>><CAS<SUE>>
SFX C   ö    õiéiig       ö                         <PLUR><POSS><ANP<PLUR>><CAS<TER>>
SFX C   ö    õiéihez      ö                         <PLUR><POSS><ANP<PLUR>><CAS<ALL>>
SFX C   ö    õiéig        ö                         <PLUR><POSS><ANP><CAS<TER>>
SFX C   ö    õiéibõl      ö                         <PLUR><POSS><ANP<PLUR>><CAS<ELA>>
SFX C   ö    õiéiben      ö                         <PLUR><POSS><ANP<PLUR>><CAS<INE>>
SFX C   ö    õiéibe       ö                         <PLUR><POSS><ANP<PLUR>><CAS<ILL>>
SFX C   ö    õiéi         ö                         <PLUR><POSS><ANP<PLUR>>
SFX C   ö    õiéhez       ö                         <PLUR><POSS><ANP><CAS<ALL>>
SFX C   ö    õiébõl       ö                         <PLUR><POSS><ANP><CAS<ELA>>
SFX C   ö    õiében       ö                         <PLUR><POSS><ANP><CAS<INE>>
SFX C   ö    õiébe        ö                         <PLUR><POSS><ANP><CAS<ILL>>
SFX C   ö    õié          ö                         <PLUR><POSS><ANP>
SFX C   ö    õivé         ö                         <PLUR><POSS><CAS<TRA>>
SFX C   ö    õivel        ö                         <PLUR><POSS><CAS<INS>>
SFX C   ö    õitõl        ö                         <PLUR><POSS><CAS<ABL>>
SFX C   ö    õitekül      ö                         <PLUR><POSS<2><PLUR>><CAS<ESS>>
SFX C   ö    õitekéül     ö                         <PLUR><POSS<2><PLUR>><ANP><CAS<ESS>>
SFX C   ö    õitekéért    ö                         <PLUR><POSS<2><PLUR>><ANP><CAS<CAU>>
SFX C   ö    õitekévé     ö                         <PLUR><POSS<2><PLUR>><ANP><CAS<TRA>>
SFX C   ö    õitekével    ö                         <PLUR><POSS<2><PLUR>><ANP><CAS<INS>>
SFX C   ö    õitekétõl    ö                         <PLUR><POSS<2><PLUR>><ANP><CAS<ABL>>
SFX C   ö    õitekét      ö                         <PLUR><POSS<2><PLUR>><ANP><CAS<ACC>>
SFX C   ö    õitekérõl    ö                         <PLUR><POSS<2><PLUR>><ANP><CAS<DEL>>
SFX C   ö    õitekért     ö                         <PLUR><POSS<2><PLUR>><CAS<CAU>>
SFX C   ö    õitekére     ö                         <PLUR><POSS<2><PLUR>><ANP><CAS<SBL>>
SFX C   ö    õitekénél    ö                         <PLUR><POSS<2><PLUR>><ANP><CAS<ADE>>
SFX C   ö    õitekének    ö                         <PLUR><POSS<2><PLUR>><ANP><CAS<DAT>>
SFX C   ö    õitekén      ö                         <PLUR><POSS<2><PLUR>><ANP><CAS<SUE>>
SFX C   ö    õitekéiül    ö                         <PLUR><POSS<2><PLUR>><ANP<PLUR>><CAS<ESS>>
SFX C   ö    õitekéiért   ö                         <PLUR><POSS<2><PLUR>><ANP<PLUR>><CAS<CAU>>
SFX C   ö    õitekéivé    ö                         <PLUR><POSS<2><PLUR>><ANP<PLUR>><CAS<TRA>>
SFX C   ö    õitekéivel   ö                         <PLUR><POSS<2><PLUR>><ANP<PLUR>><CAS<INS>>
SFX C   ö    õitekéitõl   ö                         <PLUR><POSS<2><PLUR>><ANP<PLUR>><CAS<ABL>>
SFX C   ö    õitekéit     ö                         <PLUR><POSS<2><PLUR>><ANP<PLUR>><CAS<ACC>>
SFX C   ö    õitekéirõl   ö                         <PLUR><POSS<2><PLUR>><ANP<PLUR>><CAS<DEL>>
SFX C   ö    õitekéire    ö                         <PLUR><POSS<2><PLUR>><ANP<PLUR>><CAS<SBL>>
SFX C   ö    õitekéinél   ö                         <PLUR><POSS<2><PLUR>><ANP<PLUR>><CAS<ADE>>
SFX C   ö    õitekéinek   ö                         <PLUR><POSS<2><PLUR>><ANP<PLUR>><CAS<DAT>>
SFX C   ö    õitekéin     ö                         <PLUR><POSS<2><PLUR>><ANP<PLUR>><CAS<SUE>>
SFX C   ö    õitekéiig    ö                         <PLUR><POSS<2><PLUR>><ANP<PLUR>><CAS<TER>>
SFX C   ö    õitekéihez   ö                         <PLUR><POSS<2><PLUR>><ANP<PLUR>><CAS<ALL>>
SFX C   ö    õitekéig     ö                         <PLUR><POSS<2><PLUR>><ANP><CAS<TER>>
SFX C   ö    õitekéibõl   ö                         <PLUR><POSS<2><PLUR>><ANP<PLUR>><CAS<ELA>>
SFX C   ö    õitekéiben   ö                         <PLUR><POSS<2><PLUR>><ANP<PLUR>><CAS<INE>>
SFX C   ö    õitekéibe    ö                         <PLUR><POSS<2><PLUR>><ANP<PLUR>><CAS<ILL>>
SFX C   ö    õitekéi      ö                         <PLUR><POSS<2><PLUR>><ANP<PLUR>>
SFX C   ö    õitekéhez    ö                         <PLUR><POSS<2><PLUR>><ANP><CAS<ALL>>
SFX C   ö    õitekébõl    ö                         <PLUR><POSS<2><PLUR>><ANP><CAS<ELA>>
SFX C   ö    õitekében    ö                         <PLUR><POSS<2><PLUR>><ANP><CAS<INE>>
SFX C   ö    õitekébe     ö                         <PLUR><POSS<2><PLUR>><ANP><CAS<ILL>>
SFX C   ö    õiteké       ö                         <PLUR><POSS<2><PLUR>><ANP>
SFX C   ö    õitektõl     ö                         <PLUR><POSS<2><PLUR>><CAS<ABL>>
SFX C   ö    õitekrõl     ö                         <PLUR><POSS<2><PLUR>><CAS<DEL>>
SFX C   ö    õitekre      ö                         <PLUR><POSS<2><PLUR>><CAS<SBL>>
SFX C   ö    õiteknél     ö                         <PLUR><POSS<2><PLUR>><CAS<ADE>>
SFX C   ö    õiteknek     ö                         <PLUR><POSS<2><PLUR>><CAS<DAT>>
SFX C   ö    õitekként    ö                         <PLUR><POSS<2><PLUR>><CAS<FOR>>
SFX C   ö    õitekké      ö                         <PLUR><POSS<2><PLUR>><CAS<TRA>>
SFX C   ö    õitekkor     ö                         <PLUR><POSS<2><PLUR>><CAS<TEM>>
SFX C   ö    õitekkel     ö                         <PLUR><POSS<2><PLUR>><CAS<INS>>
SFX C   ö    õitekig      ö                         <PLUR><POSS<2><PLUR>><CAS<TER>>
SFX C   ö    õitekhez     ö                         <PLUR><POSS<2><PLUR>><CAS<ALL>>
SFX C   ö    õiteket      ö                         <PLUR><POSS<2><PLUR>><CAS<ACC>>
SFX C   ö    õiteken      ö                         <PLUR><POSS<2><PLUR>><CAS<SUE>>
SFX C   ö    õitekbõl     ö                         <PLUR><POSS<2><PLUR>><CAS<ELA>>
SFX C   ö    õitekben     ö                         <PLUR><POSS<2><PLUR>><CAS<INE>>
SFX C   ö    õitekbe      ö                         <PLUR><POSS<2><PLUR>><CAS<ILL>>
SFX C   ö    õitek        ö                         <PLUR><POSS<2><PLUR>>
SFX C   ö    õit          ö                         <PLUR><POSS><CAS<ACC>>
SFX C   ö    õirõl        ö                         <PLUR><POSS><CAS<DEL>>
SFX C   ö    õire         ö                         <PLUR><POSS><CAS<SBL>>
SFX C   ö    õinél        ö                         <PLUR><POSS><CAS<ADE>>
SFX C   ö    õinkül       ö                         <PLUR><POSS<1><PLUR>><CAS<ESS>>
SFX C   ö    õinkéül      ö                         <PLUR><POSS<1><PLUR>><ANP><CAS<ESS>>
SFX C   ö    õinkéért     ö                         <PLUR><POSS<1><PLUR>><ANP><CAS<CAU>>
SFX C   ö    õinkévé      ö                         <PLUR><POSS<1><PLUR>><ANP><CAS<TRA>>
SFX C   ö    õinkével     ö                         <PLUR><POSS<1><PLUR>><ANP><CAS<INS>>
SFX C   ö    õinkétõl     ö                         <PLUR><POSS<1><PLUR>><ANP><CAS<ABL>>
SFX C   ö    õinkét       ö                         <PLUR><POSS<1><PLUR>><ANP><CAS<ACC>>
SFX C   ö    õinkérõl     ö                         <PLUR><POSS<1><PLUR>><ANP><CAS<DEL>>
SFX C   ö    õinkért      ö                         <PLUR><POSS<1><PLUR>><CAS<CAU>>
SFX C   ö    õinkére      ö                         <PLUR><POSS<1><PLUR>><ANP><CAS<SBL>>
SFX C   ö    õinkénél     ö                         <PLUR><POSS<1><PLUR>><ANP><CAS<ADE>>
SFX C   ö    õinkének     ö                         <PLUR><POSS<1><PLUR>><ANP><CAS<DAT>>
SFX C   ö    õinkén       ö                         <PLUR><POSS<1><PLUR>><ANP><CAS<SUE>>
SFX C   ö    õinkéiül     ö                         <PLUR><POSS<1><PLUR>><ANP<PLUR>><CAS<ESS>>
SFX C   ö    õinkéiért    ö                         <PLUR><POSS<1><PLUR>><ANP<PLUR>><CAS<CAU>>
SFX C   ö    õinkéivé     ö                         <PLUR><POSS<1><PLUR>><ANP<PLUR>><CAS<TRA>>
SFX C   ö    õinkéivel    ö                         <PLUR><POSS<1><PLUR>><ANP<PLUR>><CAS<INS>>
SFX C   ö    õinkéitõl    ö                         <PLUR><POSS<1><PLUR>><ANP<PLUR>><CAS<ABL>>
SFX C   ö    õinkéit      ö                         <PLUR><POSS<1><PLUR>><ANP<PLUR>><CAS<ACC>>
SFX C   ö    õinkéirõl    ö                         <PLUR><POSS<1><PLUR>><ANP<PLUR>><CAS<DEL>>
SFX C   ö    õinkéire     ö                         <PLUR><POSS<1><PLUR>><ANP<PLUR>><CAS<SBL>>
SFX C   ö    õinkéinél    ö                         <PLUR><POSS<1><PLUR>><ANP<PLUR>><CAS<ADE>>
SFX C   ö    õinkéinek    ö                         <PLUR><POSS<1><PLUR>><ANP<PLUR>><CAS<DAT>>
SFX C   ö    õinkéin      ö                         <PLUR><POSS<1><PLUR>><ANP<PLUR>><CAS<SUE>>
SFX C   ö    õinkéiig     ö                         <PLUR><POSS<1><PLUR>><ANP<PLUR>><CAS<TER>>
SFX C   ö    õinkéihez    ö                         <PLUR><POSS<1><PLUR>><ANP<PLUR>><CAS<ALL>>
SFX C   ö    õinkéig      ö                         <PLUR><POSS<1><PLUR>><ANP><CAS<TER>>
SFX C   ö    õinkéibõl    ö                         <PLUR><POSS<1><PLUR>><ANP<PLUR>><CAS<ELA>>
SFX C   ö    õinkéiben    ö                         <PLUR><POSS<1><PLUR>><ANP<PLUR>><CAS<INE>>
SFX C   ö    õinkéibe     ö                         <PLUR><POSS<1><PLUR>><ANP<PLUR>><CAS<ILL>>
SFX C   ö    õinkéi       ö                         <PLUR><POSS<1><PLUR>><ANP<PLUR>>
SFX C   ö    õinkéhez     ö                         <PLUR><POSS<1><PLUR>><ANP><CAS<ALL>>
SFX C   ö    õinkébõl     ö                         <PLUR><POSS<1><PLUR>><ANP><CAS<ELA>>
SFX C   ö    õinkében     ö                         <PLUR><POSS<1><PLUR>><ANP><CAS<INE>>
SFX C   ö    õinkébe      ö                         <PLUR><POSS<1><PLUR>><ANP><CAS<ILL>>
SFX C   ö    õinké        ö                         <PLUR><POSS<1><PLUR>><ANP>
SFX C   ö    õinktõl      ö                         <PLUR><POSS<1><PLUR>><CAS<ABL>>
SFX C   ö    õinkrõl      ö                         <PLUR><POSS<1><PLUR>><CAS<DEL>>
SFX C   ö    õinkre       ö                         <PLUR><POSS<1><PLUR>><CAS<SBL>>
SFX C   ö    õinknél      ö                         <PLUR><POSS<1><PLUR>><CAS<ADE>>
SFX C   ö    õinknek      ö                         <PLUR><POSS<1><PLUR>><CAS<DAT>>
SFX C   ö    õinkként     ö                         <PLUR><POSS<1><PLUR>><CAS<FOR>>
SFX C   ö    õinkké       ö                         <PLUR><POSS<1><PLUR>><CAS<TRA>>
SFX C   ö    õinkkor      ö                         <PLUR><POSS<1><PLUR>><CAS<TEM>>
SFX C   ö    õinkkel      ö                         <PLUR><POSS<1><PLUR>><CAS<INS>>
SFX C   ö    õinkig       ö                         <PLUR><POSS<1><PLUR>><CAS<TER>>
SFX C   ö    õinkhez      ö                         <PLUR><POSS<1><PLUR>><CAS<ALL>>
SFX C   ö    õinket       ö                         <PLUR><POSS<1><PLUR>><CAS<ACC>>
SFX C   ö    õinken       ö                         <PLUR><POSS<1><PLUR>><CAS<SUE>>
SFX C   ö    õinkbõl      ö                         <PLUR><POSS<1><PLUR>><CAS<ELA>>
SFX C   ö    õinkben      ö                         <PLUR><POSS<1><PLUR>><CAS<INE>>
SFX C   ö    õinkbe       ö                         <PLUR><POSS<1><PLUR>><CAS<ILL>>
SFX C   ö    õink         ö                         <PLUR><POSS<1><PLUR>>
SFX C   ö    õinek        ö                         <PLUR><POSS><CAS<DAT>>
SFX C   ö    õin          ö                         <PLUR><POSS><CAS<SUE>>
SFX C   ö    õimül        ö                         <PLUR><POSS<1>><CAS<ESS>>
SFX C   ö    õiméül       ö                         <PLUR><POSS<1>><ANP><CAS<ESS>>
SFX C   ö    õiméért      ö                         <PLUR><POSS<1>><ANP><CAS<CAU>>
SFX C   ö    õimévé       ö                         <PLUR><POSS<1>><ANP><CAS<TRA>>
SFX C   ö    õimével      ö                         <PLUR><POSS<1>><ANP><CAS<INS>>
SFX C   ö    õimétõl      ö                         <PLUR><POSS<1>><ANP><CAS<ABL>>
SFX C   ö    õimét        ö                         <PLUR><POSS<1>><ANP><CAS<ACC>>
SFX C   ö    õimérõl      ö                         <PLUR><POSS<1>><ANP><CAS<DEL>>
SFX C   ö    õimért       ö                         <PLUR><POSS<1>><CAS<CAU>>
SFX C   ö    õimére       ö                         <PLUR><POSS<1>><ANP><CAS<SBL>>
SFX C   ö    õiménél      ö                         <PLUR><POSS<1>><ANP><CAS<ADE>>
SFX C   ö    õimének      ö                         <PLUR><POSS<1>><ANP><CAS<DAT>>
SFX C   ö    õimén        ö                         <PLUR><POSS<1>><ANP><CAS<SUE>>
SFX C   ö    õiméiül      ö                         <PLUR><POSS<1>><ANP<PLUR>><CAS<ESS>>
SFX C   ö    õiméiért     ö                         <PLUR><POSS<1>><ANP<PLUR>><CAS<CAU>>
SFX C   ö    õiméivé      ö                         <PLUR><POSS<1>><ANP<PLUR>><CAS<TRA>>
SFX C   ö    õiméivel     ö                         <PLUR><POSS<1>><ANP<PLUR>><CAS<INS>>
SFX C   ö    õiméitõl     ö                         <PLUR><POSS<1>><ANP<PLUR>><CAS<ABL>>
SFX C   ö    õiméit       ö                         <PLUR><POSS<1>><ANP<PLUR>><CAS<ACC>>
SFX C   ö    õiméirõl     ö                         <PLUR><POSS<1>><ANP<PLUR>><CAS<DEL>>
SFX C   ö    õiméire      ö                         <PLUR><POSS<1>><ANP<PLUR>><CAS<SBL>>
SFX C   ö    õiméinél     ö                         <PLUR><POSS<1>><ANP<PLUR>><CAS<ADE>>
SFX C   ö    õiméinek     ö                         <PLUR><POSS<1>><ANP<PLUR>><CAS<DAT>>
SFX C   ö    õiméin       ö                         <PLUR><POSS<1>><ANP<PLUR>><CAS<SUE>>
SFX C   ö    õiméiig      ö                         <PLUR><POSS<1>><ANP<PLUR>><CAS<TER>>
SFX C   ö    õiméihez     ö                         <PLUR><POSS<1>><ANP<PLUR>><CAS<ALL>>
SFX C   ö    õiméig       ö                         <PLUR><POSS<1>><ANP><CAS<TER>>
SFX C   ö    õiméibõl     ö                         <PLUR><POSS<1>><ANP<PLUR>><CAS<ELA>>
SFX C   ö    õiméiben     ö                         <PLUR><POSS<1>><ANP<PLUR>><CAS<INE>>
SFX C   ö    õiméibe      ö                         <PLUR><POSS<1>><ANP<PLUR>><CAS<ILL>>
SFX C   ö    õiméi        ö                         <PLUR><POSS<1>><ANP<PLUR>>
SFX C   ö    õiméhez      ö                         <PLUR><POSS<1>><ANP><CAS<ALL>>
SFX C   ö    õimébõl      ö                         <PLUR><POSS<1>><ANP><CAS<ELA>>
SFX C   ö    õimében      ö                         <PLUR><POSS<1>><ANP><CAS<INE>>
SFX C   ö    õimébe       ö                         <PLUR><POSS<1>><ANP><CAS<ILL>>
SFX C   ö    õimé         ö                         <PLUR><POSS<1>><ANP>
SFX C   ö    õimtõl       ö                         <PLUR><POSS<1>><CAS<ABL>>
SFX C   ö    õimrõl       ö                         <PLUR><POSS<1>><CAS<DEL>>
SFX C   ö    õimre        ö                         <PLUR><POSS<1>><CAS<SBL>>
SFX C   ö    õimnél       ö                         <PLUR><POSS<1>><CAS<ADE>>
SFX C   ö    õimnek       ö                         <PLUR><POSS<1>><CAS<DAT>>
SFX C   ö    õimmé        ö                         <PLUR><POSS<1>><CAS<TRA>>
SFX C   ö    õimmel       ö                         <PLUR><POSS<1>><CAS<INS>>
SFX C   ö    õimként      ö                         <PLUR><POSS<1>><CAS<FOR>>
SFX C   ö    õimkor       ö                         <PLUR><POSS<1>><CAS<TEM>>
SFX C   ö    õimig        ö                         <PLUR><POSS<1>><CAS<TER>>
SFX C   ö    õimhez       ö                         <PLUR><POSS<1>><CAS<ALL>>
SFX C   ö    õimet        ö                         <PLUR><POSS<1>><CAS<ACC>>
SFX C   ö    õimen        ö                         <PLUR><POSS<1>><CAS<SUE>>
SFX C   ö    õimbõl       ö                         <PLUR><POSS<1>><CAS<ELA>>
SFX C   ö    õimben       ö                         <PLUR><POSS<1>><CAS<INE>>
SFX C   ö    õimbe        ö                         <PLUR><POSS<1>><CAS<ILL>>
SFX C   ö    õim          ö                         <PLUR><POSS<1>>
SFX C   ö    õikül        ö                         <PLUR><POSS<PLUR>><CAS<ESS>>
SFX C   ö    õikéül       ö                         <PLUR><POSS<PLUR>><ANP><CAS<ESS>>
SFX C   ö    õikéért      ö                         <PLUR><POSS<PLUR>><ANP><CAS<CAU>>
SFX C   ö    õikévé       ö                         <PLUR><POSS<PLUR>><ANP><CAS<TRA>>
SFX C   ö    õikével      ö                         <PLUR><POSS<PLUR>><ANP><CAS<INS>>
SFX C   ö    õikétõl      ö                         <PLUR><POSS<PLUR>><ANP><CAS<ABL>>
SFX C   ö    õikét        ö                         <PLUR><POSS<PLUR>><ANP><CAS<ACC>>
SFX C   ö    õikérõl      ö                         <PLUR><POSS<PLUR>><ANP><CAS<DEL>>
SFX C   ö    õikért       ö                         <PLUR><POSS<PLUR>><CAS<CAU>>
SFX C   ö    õikére       ö                         <PLUR><POSS<PLUR>><ANP><CAS<SBL>>
SFX C   ö    õikénél      ö                         <PLUR><POSS<PLUR>><ANP><CAS<ADE>>
SFX C   ö    õiként       ö                         <PLUR><POSS><CAS<FOR>>
SFX C   ö    õikének      ö                         <PLUR><POSS<PLUR>><ANP><CAS<DAT>>
SFX C   ö    õikén        ö                         <PLUR><POSS<PLUR>><ANP><CAS<SUE>>
SFX C   ö    õikéiül      ö                         <PLUR><POSS<PLUR>><ANP<PLUR>><CAS<ESS>>
SFX C   ö    õikéiért     ö                         <PLUR><POSS<PLUR>><ANP<PLUR>><CAS<CAU>>
SFX C   ö    õikéivé      ö                         <PLUR><POSS<PLUR>><ANP<PLUR>><CAS<TRA>>
SFX C   ö    õikéivel     ö                         <PLUR><POSS<PLUR>><ANP<PLUR>><CAS<INS>>
SFX C   ö    õikéitõl     ö                         <PLUR><POSS<PLUR>><ANP<PLUR>><CAS<ABL>>
SFX C   ö    õikéit       ö                         <PLUR><POSS<PLUR>><ANP<PLUR>><CAS<ACC>>
SFX C   ö    õikéirõl     ö                         <PLUR><POSS<PLUR>><ANP<PLUR>><CAS<DEL>>
SFX C   ö    õikéire      ö                         <PLUR><POSS<PLUR>><ANP<PLUR>><CAS<SBL>>
SFX C   ö    õikéinél     ö                         <PLUR><POSS<PLUR>><ANP<PLUR>><CAS<ADE>>
SFX C   ö    õikéinek     ö                         <PLUR><POSS<PLUR>><ANP<PLUR>><CAS<DAT>>
SFX C   ö    õikéin       ö                         <PLUR><POSS<PLUR>><ANP<PLUR>><CAS<SUE>>
SFX C   ö    õikéiig      ö                         <PLUR><POSS<PLUR>><ANP<PLUR>><CAS<TER>>
SFX C   ö    õikéihez     ö                         <PLUR><POSS<PLUR>><ANP<PLUR>><CAS<ALL>>
SFX C   ö    õikéig       ö                         <PLUR><POSS<PLUR>><ANP><CAS<TER>>
SFX C   ö    õikéibõl     ö                         <PLUR><POSS<PLUR>><ANP<PLUR>><CAS<ELA>>
SFX C   ö    õikéiben     ö                         <PLUR><POSS<PLUR>><ANP<PLUR>><CAS<INE>>
SFX C   ö    õikéibe      ö                         <PLUR><POSS<PLUR>><ANP<PLUR>><CAS<ILL>>
SFX C   ö    õikéi        ö                         <PLUR><POSS<PLUR>><ANP<PLUR>>
SFX C   ö    õikéhez      ö                         <PLUR><POSS<PLUR>><ANP><CAS<ALL>>
SFX C   ö    õikébõl      ö                         <PLUR><POSS<PLUR>><ANP><CAS<ELA>>
SFX C   ö    õikében      ö                         <PLUR><POSS<PLUR>><ANP><CAS<INE>>
SFX C   ö    õikébe       ö                         <PLUR><POSS<PLUR>><ANP><CAS<ILL>>
SFX C   ö    õiké         ö                         <PLUR><POSS<PLUR>><ANP>
SFX C   ö    õiktõl       ö                         <PLUR><POSS<PLUR>><CAS<ABL>>
SFX C   ö    õikrõl       ö                         <PLUR><POSS<PLUR>><CAS<DEL>>
SFX C   ö    õikre        ö                         <PLUR><POSS<PLUR>><CAS<SBL>>
SFX C   ö    õikor        ö                         <PLUR><POSS><CAS<TEM>>
SFX C   ö    õiknél       ö                         <PLUR><POSS<PLUR>><CAS<ADE>>
SFX C   ö    õiknek       ö                         <PLUR><POSS<PLUR>><CAS<DAT>>
SFX C   ö    õikként      ö                         <PLUR><POSS<PLUR>><CAS<FOR>>
SFX C   ö    õikké        ö                         <PLUR><POSS<PLUR>><CAS<TRA>>
SFX C   ö    õikkor       ö                         <PLUR><POSS<PLUR>><CAS<TEM>>
SFX C   ö    õikkel       ö                         <PLUR><POSS<PLUR>><CAS<INS>>
SFX C   ö    õikig        ö                         <PLUR><POSS<PLUR>><CAS<TER>>
SFX C   ö    õikhez       ö                         <PLUR><POSS<PLUR>><CAS<ALL>>
SFX C   ö    õiket        ö                         <PLUR><POSS<PLUR>><CAS<ACC>>
SFX C   ö    õiken        ö                         <PLUR><POSS<PLUR>><CAS<SUE>>
SFX C   ö    õikbõl       ö                         <PLUR><POSS<PLUR>><CAS<ELA>>
SFX C   ö    õikben       ö                         <PLUR><POSS<PLUR>><CAS<INE>>
SFX C   ö    õikbe        ö                         <PLUR><POSS<PLUR>><CAS<ILL>>
SFX C   ö    õik          ö                         <PLUR><POSS<PLUR>>
SFX C   ö    õiig         ö                         <PLUR><POSS><CAS<TER>>
SFX C   ö    õihez        ö                         <PLUR><POSS><CAS<ALL>>
SFX C   ö    õidül        ö                         <PLUR><POSS<2>><CAS<ESS>>
SFX C   ö    õidéül       ö                         <PLUR><POSS<2>><ANP><CAS<ESS>>
SFX C   ö    õidéért      ö                         <PLUR><POSS<2>><ANP><CAS<CAU>>
SFX C   ö    õidévé       ö                         <PLUR><POSS<2>><ANP><CAS<TRA>>
SFX C   ö    õidével      ö                         <PLUR><POSS<2>><ANP><CAS<INS>>
SFX C   ö    õidétõl      ö                         <PLUR><POSS<2>><ANP><CAS<ABL>>
SFX C   ö    õidét        ö                         <PLUR><POSS<2>><ANP><CAS<ACC>>
SFX C   ö    õidérõl      ö                         <PLUR><POSS<2>><ANP><CAS<DEL>>
SFX C   ö    õidért       ö                         <PLUR><POSS<2>><CAS<CAU>>
SFX C   ö    õidére       ö                         <PLUR><POSS<2>><ANP><CAS<SBL>>
SFX C   ö    õidénél      ö                         <PLUR><POSS<2>><ANP><CAS<ADE>>
SFX C   ö    õidének      ö                         <PLUR><POSS<2>><ANP><CAS<DAT>>
SFX C   ö    õidén        ö                         <PLUR><POSS<2>><ANP><CAS<SUE>>
SFX C   ö    õidéiül      ö                         <PLUR><POSS<2>><ANP<PLUR>><CAS<ESS>>
SFX C   ö    õidéiért     ö                         <PLUR><POSS<2>><ANP<PLUR>><CAS<CAU>>
SFX C   ö    õidéivé      ö                         <PLUR><POSS<2>><ANP<PLUR>><CAS<TRA>>
SFX C   ö    õidéivel     ö                         <PLUR><POSS<2>><ANP<PLUR>><CAS<INS>>
SFX C   ö    õidéitõl     ö                         <PLUR><POSS<2>><ANP<PLUR>><CAS<ABL>>
SFX C   ö    õidéit       ö                         <PLUR><POSS<2>><ANP<PLUR>><CAS<ACC>>
SFX C   ö    õidéirõl     ö                         <PLUR><POSS<2>><ANP<PLUR>><CAS<DEL>>
SFX C   ö    õidéire      ö                         <PLUR><POSS<2>><ANP<PLUR>><CAS<SBL>>
SFX C   ö    õidéinél     ö                         <PLUR><POSS<2>><ANP<PLUR>><CAS<ADE>>
SFX C   ö    õidéinek     ö                         <PLUR><POSS<2>><ANP<PLUR>><CAS<DAT>>
SFX C   ö    õidéin       ö                         <PLUR><POSS<2>><ANP<PLUR>><CAS<SUE>>
SFX C   ö    õidéiig      ö                         <PLUR><POSS<2>><ANP<PLUR>><CAS<TER>>
SFX C   ö    õidéihez     ö                         <PLUR><POSS<2>><ANP<PLUR>><CAS<ALL>>
SFX C   ö    õidéig       ö                         <PLUR><POSS<2>><ANP><CAS<TER>>
SFX C   ö    õidéibõl     ö                         <PLUR><POSS<2>><ANP<PLUR>><CAS<ELA>>
SFX C   ö    õidéiben     ö                         <PLUR><POSS<2>><ANP<PLUR>><CAS<INE>>
SFX C   ö    õidéibe      ö                         <PLUR><POSS<2>><ANP<PLUR>><CAS<ILL>>
SFX C   ö    õidéi        ö                         <PLUR><POSS<2>><ANP<PLUR>>
SFX C   ö    õidéhez      ö                         <PLUR><POSS<2>><ANP><CAS<ALL>>
SFX C   ö    õidébõl      ö                         <PLUR><POSS<2>><ANP><CAS<ELA>>
SFX C   ö    õidében      ö                         <PLUR><POSS<2>><ANP><CAS<INE>>
SFX C   ö    õidébe       ö                         <PLUR><POSS<2>><ANP><CAS<ILL>>
SFX C   ö    õidé         ö                         <PLUR><POSS<2>><ANP>
SFX C   ö    õidtõl       ö                         <PLUR><POSS<2>><CAS<ABL>>
SFX C   ö    õidrõl       ö                         <PLUR><POSS<2>><CAS<DEL>>
SFX C   ö    õidre        ö                         <PLUR><POSS<2>><CAS<SBL>>
SFX C   ö    õidnél       ö                         <PLUR><POSS<2>><CAS<ADE>>
SFX C   ö    õidnek       ö                         <PLUR><POSS<2>><CAS<DAT>>
SFX C   ö    õidként      ö                         <PLUR><POSS<2>><CAS<FOR>>
SFX C   ö    õidkor       ö                         <PLUR><POSS<2>><CAS<TEM>>
SFX C   ö    õidig        ö                         <PLUR><POSS<2>><CAS<TER>>
SFX C   ö    õidhez       ö                         <PLUR><POSS<2>><CAS<ALL>>
SFX C   ö    õidet        ö                         <PLUR><POSS<2>><CAS<ACC>>
SFX C   ö    õiden        ö                         <PLUR><POSS<2>><CAS<SUE>>
SFX C   ö    õiddé        ö                         <PLUR><POSS<2>><CAS<TRA>>
SFX C   ö    õiddel       ö                         <PLUR><POSS<2>><CAS<INS>>
SFX C   ö    õidbõl       ö                         <PLUR><POSS<2>><CAS<ELA>>
SFX C   ö    õidben       ö                         <PLUR><POSS<2>><CAS<INE>>
SFX C   ö    õidbe        ö                         <PLUR><POSS<2>><CAS<ILL>>
SFX C   ö    õid          ö                         <PLUR><POSS<2>>
SFX C   ö    õibõl        ö                         <PLUR><POSS><CAS<ELA>>
SFX C   ö    õiben        ö                         <PLUR><POSS><CAS<INE>>
SFX C   ö    õibe         ö                         <PLUR><POSS><CAS<ILL>>
SFX C   ö    õi           ö                         <PLUR><POSS>
SFX C   ö    õdül         ö                         <POSS<2>><CAS<ESS>>
SFX C   ö    õdön         ö                         <POSS<2>><CAS<SUE>>
SFX C   ö    õdéül        ö                         <POSS<2>><ANP><CAS<ESS>>
SFX C   ö    õdéért       ö                         <POSS<2>><ANP><CAS<CAU>>
SFX C   ö    õdévé        ö                         <POSS<2>><ANP><CAS<TRA>>
SFX C   ö    õdével       ö                         <POSS<2>><ANP><CAS<INS>>
SFX C   ö    õdétõl       ö                         <POSS<2>><ANP><CAS<ABL>>
SFX C   ö    õdét         ö                         <POSS<2>><ANP><CAS<ACC>>
SFX C   ö    õdérõl       ö                         <POSS<2>><ANP><CAS<DEL>>
SFX C   ö    õdért        ö                         <POSS<2>><CAS<CAU>>
SFX C   ö    õdére        ö                         <POSS<2>><ANP><CAS<SBL>>
SFX C   ö    õdénél       ö                         <POSS<2>><ANP><CAS<ADE>>
SFX C   ö    õdének       ö                         <POSS<2>><ANP><CAS<DAT>>
SFX C   ö    õdén         ö                         <POSS<2>><ANP><CAS<SUE>>
SFX C   ö    õdékül       ö                         <POSS<2>><PLUR<FAM>><CAS<ESS>>
SFX C   ö    õdékéül      ö                         <POSS<2>><PLUR<FAM>><ANP><CAS<ESS>>
SFX C   ö    õdékéért     ö                         <POSS<2>><PLUR<FAM>><ANP><CAS<CAU>>
SFX C   ö    õdékévé      ö                         <POSS<2>><PLUR<FAM>><ANP><CAS<TRA>>
SFX C   ö    õdékével     ö                         <POSS<2>><PLUR<FAM>><ANP><CAS<INS>>
SFX C   ö    õdékétõl     ö                         <POSS<2>><PLUR<FAM>><ANP><CAS<ABL>>
SFX C   ö    õdékét       ö                         <POSS<2>><PLUR<FAM>><ANP><CAS<ACC>>
SFX C   ö    õdékérõl     ö                         <POSS<2>><PLUR<FAM>><ANP><CAS<DEL>>
SFX C   ö    õdékért      ö                         <POSS<2>><PLUR<FAM>><CAS<CAU>>
SFX C   ö    õdékére      ö                         <POSS<2>><PLUR<FAM>><ANP><CAS<SBL>>
SFX C   ö    õdékénél     ö                         <POSS<2>><PLUR<FAM>><ANP><CAS<ADE>>
SFX C   ö    õdékének     ö                         <POSS<2>><PLUR<FAM>><ANP><CAS<DAT>>
SFX C   ö    õdékén       ö                         <POSS<2>><PLUR<FAM>><ANP><CAS<SUE>>
SFX C   ö    õdékéiül     ö                         <POSS<2>><PLUR<FAM>><ANP<PLUR>><CAS<ESS>>
SFX C   ö    õdékéiért    ö                         <POSS<2>><PLUR<FAM>><ANP<PLUR>><CAS<CAU>>
SFX C   ö    õdékéivé     ö                         <POSS<2>><PLUR<FAM>><ANP<PLUR>><CAS<TRA>>
SFX C   ö    õdékéivel    ö                         <POSS<2>><PLUR<FAM>><ANP<PLUR>><CAS<INS>>
SFX C   ö    õdékéitõl    ö                         <POSS<2>><PLUR<FAM>><ANP<PLUR>><CAS<ABL>>
SFX C   ö    õdékéit      ö                         <POSS<2>><PLUR<FAM>><ANP<PLUR>><CAS<ACC>>
SFX C   ö    õdékéirõl    ö                         <POSS<2>><PLUR<FAM>><ANP<PLUR>><CAS<DEL>>
SFX C   ö    õdékéire     ö                         <POSS<2>><PLUR<FAM>><ANP<PLUR>><CAS<SBL>>
SFX C   ö    õdékéinél    ö                         <POSS<2>><PLUR<FAM>><ANP<PLUR>><CAS<ADE>>
SFX C   ö    õdékéinek    ö                         <POSS<2>><PLUR<FAM>><ANP<PLUR>><CAS<DAT>>
SFX C   ö    õdékéin      ö                         <POSS<2>><PLUR<FAM>><ANP<PLUR>><CAS<SUE>>
SFX C   ö    õdékéiig     ö                         <POSS<2>><PLUR<FAM>><ANP<PLUR>><CAS<TER>>
SFX C   ö    õdékéihez    ö                         <POSS<2>><PLUR<FAM>><ANP<PLUR>><CAS<ALL>>
SFX C   ö    õdékéig      ö                         <POSS<2>><PLUR<FAM>><ANP><CAS<TER>>
SFX C   ö    õdékéibõl    ö                         <POSS<2>><PLUR<FAM>><ANP<PLUR>><CAS<ELA>>
SFX C   ö    õdékéiben    ö                         <POSS<2>><PLUR<FAM>><ANP<PLUR>><CAS<INE>>
SFX C   ö    õdékéibe     ö                         <POSS<2>><PLUR<FAM>><ANP<PLUR>><CAS<ILL>>
SFX C   ö    õdékéi       ö                         <POSS<2>><PLUR<FAM>><ANP<PLUR>>
SFX C   ö    õdékéhez     ö                         <POSS<2>><PLUR<FAM>><ANP><CAS<ALL>>
SFX C   ö    õdékébõl     ö                         <POSS<2>><PLUR<FAM>><ANP><CAS<ELA>>
SFX C   ö    õdékében     ö                         <POSS<2>><PLUR<FAM>><ANP><CAS<INE>>
SFX C   ö    õdékébe      ö                         <POSS<2>><PLUR<FAM>><ANP><CAS<ILL>>
SFX C   ö    õdéké        ö                         <POSS<2>><PLUR<FAM>><ANP>
SFX C   ö    õdéktõl      ö                         <POSS<2>><PLUR<FAM>><CAS<ABL>>
SFX C   ö    õdékrõl      ö                         <POSS<2>><PLUR<FAM>><CAS<DEL>>
SFX C   ö    õdékre       ö                         <POSS<2>><PLUR<FAM>><CAS<SBL>>
SFX C   ö    õdéknél      ö                         <POSS<2>><PLUR<FAM>><CAS<ADE>>
SFX C   ö    õdéknek      ö                         <POSS<2>><PLUR<FAM>><CAS<DAT>>
SFX C   ö    õdékké       ö                         <POSS<2>><PLUR<FAM>><CAS<TRA>>
SFX C   ö    õdékkel      ö                         <POSS<2>><PLUR<FAM>><CAS<INS>>
SFX C   ö    õdékig       ö                         <POSS<2>><PLUR<FAM>><CAS<TER>>
SFX C   ö    õdékhez      ö                         <POSS<2>><PLUR<FAM>><CAS<ALL>>
SFX C   ö    õdéket       ö                         <POSS<2>><PLUR<FAM>><CAS<ACC>>
SFX C   ö    õdéken       ö                         <POSS<2>><PLUR<FAM>><CAS<SUE>>
SFX C   ö    õdékbõl      ö                         <POSS<2>><PLUR<FAM>><CAS<ELA>>
SFX C   ö    õdékben      ö                         <POSS<2>><PLUR<FAM>><CAS<INE>>
SFX C   ö    õdékbe       ö                         <POSS<2>><PLUR<FAM>><CAS<ILL>>
SFX C   ö    õdék         ö                         <POSS<2>><PLUR<FAM>>
SFX C   ö    õdéiül       ö                         <POSS<2>><ANP<PLUR>><CAS<ESS>>
SFX C   ö    õdéiért      ö                         <POSS<2>><ANP<PLUR>><CAS<CAU>>
SFX C   ö    õdéivé       ö                         <POSS<2>><ANP<PLUR>><CAS<TRA>>
SFX C   ö    õdéivel      ö                         <POSS<2>><ANP<PLUR>><CAS<INS>>
SFX C   ö    õdéitõl      ö                         <POSS<2>><ANP<PLUR>><CAS<ABL>>
SFX C   ö    õdéit        ö                         <POSS<2>><ANP<PLUR>><CAS<ACC>>
SFX C   ö    õdéirõl      ö                         <POSS<2>><ANP<PLUR>><CAS<DEL>>
SFX C   ö    õdéire       ö                         <POSS<2>><ANP<PLUR>><CAS<SBL>>
SFX C   ö    õdéinél      ö                         <POSS<2>><ANP<PLUR>><CAS<ADE>>
SFX C   ö    õdéinek      ö                         <POSS<2>><ANP<PLUR>><CAS<DAT>>
SFX C   ö    õdéin        ö                         <POSS<2>><ANP<PLUR>><CAS<SUE>>
SFX C   ö    õdéiig       ö                         <POSS<2>><ANP<PLUR>><CAS<TER>>
SFX C   ö    õdéihez      ö                         <POSS<2>><ANP<PLUR>><CAS<ALL>>
SFX C   ö    õdéig        ö                         <POSS<2>><ANP><CAS<TER>>
SFX C   ö    õdéibõl      ö                         <POSS<2>><ANP<PLUR>><CAS<ELA>>
SFX C   ö    õdéiben      ö                         <POSS<2>><ANP<PLUR>><CAS<INE>>
SFX C   ö    õdéibe       ö                         <POSS<2>><ANP<PLUR>><CAS<ILL>>
SFX C   ö    õdéi         ö                         <POSS<2>><ANP<PLUR>>
SFX C   ö    õdéhez       ö                         <POSS<2>><ANP><CAS<ALL>>
SFX C   ö    õdébõl       ö                         <POSS<2>><ANP><CAS<ELA>>
SFX C   ö    õdében       ö                         <POSS<2>><ANP><CAS<INE>>
SFX C   ö    õdébe        ö                         <POSS<2>><ANP><CAS<ILL>>
SFX C   ö    õdé          ö                         <POSS<2>><ANP>
SFX C   ö    õdtõl        ö                         <POSS<2>><CAS<ABL>>
SFX C   ö    õdrõl        ö                         <POSS<2>><CAS<DEL>>
SFX C   ö    õdre         ö                         <POSS<2>><CAS<SBL>>
SFX C   ö    õdnél        ö                         <POSS<2>><CAS<ADE>>
SFX C   ö    õdnek        ö                         <POSS<2>><CAS<DAT>>
SFX C   ö    õdként       ö                         <POSS<2>><CAS<FOR>>
SFX C   ö    õdkor        ö                         <POSS<2>><CAS<TEM>>
SFX C   ö    õdig         ö                         <POSS<2>><CAS<TER>>
SFX C   ö    õdhöz        ö                         <POSS<2>><CAS<ALL>>
SFX C   ö    õdet         ö                         <POSS<2>><CAS<ACC>>
SFX C   ö    õddé         ö                         <POSS<2>><CAS<TRA>>
SFX C   ö    õddel        ö                         <POSS<2>><CAS<INS>>
SFX C   ö    õdbõl        ö                         <POSS<2>><CAS<ELA>>
SFX C   ö    õdben        ö                         <POSS<2>><CAS<INE>>
SFX C   ö    õdbe         ö                         <POSS<2>><CAS<ILL>>
SFX C   ö    õd/&         ö                         <POSS<2>><CAS<ACC>>
SFX C   ö    õd           ö                         <POSS<2>>
SFX C k kénti/VG× kk [kéFORM]/ADJ
SFX C   0    östül        [^aáeéiíóõöuúüû&oslash;]  [COMITATIVE]/ADV
SFX C 0 önkénti/VG× [^aáeéiíóõöuúüû&oslash;] [nkéPERIOD]/ADV
SFX C   0    önként       [^aáeéiíóõöuúüû&oslash;]  [nkéPERIOD]/ADV
SFX C   0    éül          [áéiíoóõuúüûy-&oslash;]   <ANP><CAS<ESS>>
SFX C   0    éért         [áéiíoóõuúüûy-&oslash;]   <ANP><CAS<CAU>>
SFX C   0    évé          [áéiíoóõuúüûy-&oslash;]   <ANP><CAS<TRA>>
SFX C   0    ével         [áéiíoóõuúüûy-&oslash;]   <ANP><CAS<INS>>
SFX C   0    étõl         [áéiíoóõuúüûy-&oslash;]   <ANP><CAS<ABL>>
SFX C   0    ét           [áéiíoóõuúüûy-&oslash;]   <ANP><CAS<ACC>>
SFX C   0    érõl         [áéiíoóõuúüûy-&oslash;]   <ANP><CAS<DEL>>
SFX C   0    ére          [áéiíoóõuúüûy-&oslash;]   <ANP><CAS<SBL>>
SFX C   0    énél         [áéiíoóõuúüûy-&oslash;]   <ANP><CAS<ADE>>
SFX C   0    ének         [áéiíoóõuúüûy-&oslash;]   <ANP><CAS<DAT>>
SFX C   0    én           [áéiíoóõuúüûy-&oslash;]   <ANP><CAS<SUE>>
SFX C   0    ékül         [áéiíoóõuúüûy-&oslash;]   <PLUR<FAM>><CAS<ESS>>
SFX C   0    ékéül        [áéiíoóõuúüûy-&oslash;]   <PLUR<FAM>><ANP><CAS<ESS>>
SFX C   0    ékéért       [áéiíoóõuúüûy-&oslash;]   <PLUR<FAM>><ANP><CAS<CAU>>
SFX C   0    ékévé        [áéiíoóõuúüûy-&oslash;]   <PLUR<FAM>><ANP><CAS<TRA>>
SFX C   0    ékével       [áéiíoóõuúüûy-&oslash;]   <PLUR<FAM>><ANP><CAS<INS>>
SFX C   0    ékétõl       [áéiíoóõuúüûy-&oslash;]   <PLUR<FAM>><ANP><CAS<ABL>>
SFX C   0    ékét         [áéiíoóõuúüûy-&oslash;]   <PLUR<FAM>><ANP><CAS<ACC>>
SFX C   0    ékérõl       [áéiíoóõuúüûy-&oslash;]   <PLUR<FAM>><ANP><CAS<DEL>>
SFX C   0    ékért        [áéiíoóõuúüûy-&oslash;]   <PLUR<FAM>><CAS<CAU>>
SFX C   0    ékére        [áéiíoóõuúüûy-&oslash;]   <PLUR<FAM>><ANP><CAS<SBL>>
SFX C   0    ékénél       [áéiíoóõuúüûy-&oslash;]   <PLUR<FAM>><ANP><CAS<ADE>>
SFX C   0    ékének       [áéiíoóõuúüûy-&oslash;]   <PLUR<FAM>><ANP><CAS<DAT>>
SFX C   0    ékén         [áéiíoóõuúüûy-&oslash;]   <PLUR<FAM>><ANP><CAS<SUE>>
SFX C   0    ékéiül       [áéiíoóõuúüûy-&oslash;]   <PLUR<FAM>><ANP<PLUR>><CAS<ESS>>
SFX C   0    ékéiért      [áéiíoóõuúüûy-&oslash;]   <PLUR<FAM>><ANP<PLUR>><CAS<CAU>>
SFX C   0    ékéivé       [áéiíoóõuúüûy-&oslash;]   <PLUR<FAM>><ANP<PLUR>><CAS<TRA>>
SFX C   0    ékéivel      [áéiíoóõuúüûy-&oslash;]   <PLUR<FAM>><ANP<PLUR>><CAS<INS>>
SFX C   0    ékéitõl      [áéiíoóõuúüûy-&oslash;]   <PLUR<FAM>><ANP<PLUR>><CAS<ABL>>
SFX C   0    ékéit        [áéiíoóõuúüûy-&oslash;]   <PLUR<FAM>><ANP<PLUR>><CAS<ACC>>
SFX C   0    ékéirõl      [áéiíoóõuúüûy-&oslash;]   <PLUR<FAM>><ANP<PLUR>><CAS<DEL>>
SFX C   0    ékéire       [áéiíoóõuúüûy-&oslash;]   <PLUR<FAM>><ANP<PLUR>><CAS<SBL>>
SFX C   0    ékéinél      [áéiíoóõuúüûy-&oslash;]   <PLUR<FAM>><ANP<PLUR>><CAS<ADE>>
SFX C   0    ékéinek      [áéiíoóõuúüûy-&oslash;]   <PLUR<FAM>><ANP<PLUR>><CAS<DAT>>
SFX C   0    ékéin        [áéiíoóõuúüûy-&oslash;]   <PLUR<FAM>><ANP<PLUR>><CAS<SUE>>
SFX C   0    ékéiig       [áéiíoóõuúüûy-&oslash;]   <PLUR<FAM>><ANP<PLUR>><CAS<TER>>
SFX C   0    ékéihez      [áéiíoóõuúüûy-&oslash;]   <PLUR<FAM>><ANP<PLUR>><CAS<ALL>>
SFX C   0    ékéig        [áéiíoóõuúüûy-&oslash;]   <PLUR<FAM>><ANP><CAS<TER>>
SFX C   0    ékéibõl      [áéiíoóõuúüûy-&oslash;]   <PLUR<FAM>><ANP<PLUR>><CAS<ELA>>
SFX C   0    ékéiben      [áéiíoóõuúüûy-&oslash;]   <PLUR<FAM>><ANP<PLUR>><CAS<INE>>
SFX C   0    ékéibe       [áéiíoóõuúüûy-&oslash;]   <PLUR<FAM>><ANP<PLUR>><CAS<ILL>>
SFX C   0    ékéi         [áéiíoóõuúüûy-&oslash;]   <PLUR<FAM>><ANP<PLUR>>
SFX C   0    ékéhez       [áéiíoóõuúüûy-&oslash;]   <PLUR<FAM>><ANP><CAS<ALL>>
SFX C   0    ékébõl       [áéiíoóõuúüûy-&oslash;]   <PLUR<FAM>><ANP><CAS<ELA>>
SFX C   0    ékében       [áéiíoóõuúüûy-&oslash;]   <PLUR<FAM>><ANP><CAS<INE>>
SFX C   0    ékébe        [áéiíoóõuúüûy-&oslash;]   <PLUR<FAM>><ANP><CAS<ILL>>
SFX C   0    éké          [áéiíoóõuúüûy-&oslash;]   <PLUR<FAM>><ANP>
SFX C   0    éktõl        [áéiíoóõuúüûy-&oslash;]   <PLUR<FAM>><CAS<ABL>>
SFX C   0    ékrõl        [áéiíoóõuúüûy-&oslash;]   <PLUR<FAM>><CAS<DEL>>
SFX C   0    ékre         [áéiíoóõuúüûy-&oslash;]   <PLUR<FAM>><CAS<SBL>>
SFX C   0    éknél        [áéiíoóõuúüûy-&oslash;]   <PLUR<FAM>><CAS<ADE>>
SFX C   0    éknek        [áéiíoóõuúüûy-&oslash;]   <PLUR<FAM>><CAS<DAT>>
SFX C   0    ékké         [áéiíoóõuúüûy-&oslash;]   <PLUR<FAM>><CAS<TRA>>
SFX C   0    ékkel        [áéiíoóõuúüûy-&oslash;]   <PLUR<FAM>><CAS<INS>>
SFX C   0    ékig         [áéiíoóõuúüûy-&oslash;]   <PLUR<FAM>><CAS<TER>>
SFX C   0    ékhez        [áéiíoóõuúüûy-&oslash;]   <PLUR<FAM>><CAS<ALL>>
SFX C   0    éket         [áéiíoóõuúüûy-&oslash;]   <PLUR<FAM>><CAS<ACC>>
SFX C   0    éken         [áéiíoóõuúüûy-&oslash;]   <PLUR<FAM>><CAS<SUE>>
SFX C   0    ékbõl        [áéiíoóõuúüûy-&oslash;]   <PLUR<FAM>><CAS<ELA>>
SFX C   0    ékben        [áéiíoóõuúüûy-&oslash;]   <PLUR<FAM>><CAS<INE>>
SFX C   0    ékbe         [áéiíoóõuúüûy-&oslash;]   <PLUR<FAM>><CAS<ILL>>
SFX C   0    ék           [áéiíoóõuúüûy-&oslash;]   <PLUR<FAM>>
SFX C   0    éiül         [áéiíoóõuúüûy-&oslash;]   <ANP<PLUR>><CAS<ESS>>
SFX C   0    éiért        [áéiíoóõuúüûy-&oslash;]   <ANP<PLUR>><CAS<CAU>>
SFX C   0    éivé         [áéiíoóõuúüûy-&oslash;]   <ANP<PLUR>><CAS<TRA>>
SFX C   0    éivel        [áéiíoóõuúüûy-&oslash;]   <ANP<PLUR>><CAS<INS>>
SFX C   0    éitõl        [áéiíoóõuúüûy-&oslash;]   <ANP<PLUR>><CAS<ABL>>
SFX C   0    éit          [áéiíoóõuúüûy-&oslash;]   <ANP<PLUR>><CAS<ACC>>
SFX C   0    éirõl        [áéiíoóõuúüûy-&oslash;]   <ANP<PLUR>><CAS<DEL>>
SFX C   0    éire         [áéiíoóõuúüûy-&oslash;]   <ANP<PLUR>><CAS<SBL>>
SFX C   0    éinél        [áéiíoóõuúüûy-&oslash;]   <ANP<PLUR>><CAS<ADE>>
SFX C   0    éinek        [áéiíoóõuúüûy-&oslash;]   <ANP<PLUR>><CAS<DAT>>
SFX C   0    éin          [áéiíoóõuúüûy-&oslash;]   <ANP<PLUR>><CAS<SUE>>
SFX C   0    éiig         [áéiíoóõuúüûy-&oslash;]   <ANP<PLUR>><CAS<TER>>
SFX C   0    éihez        [áéiíoóõuúüûy-&oslash;]   <ANP<PLUR>><CAS<ALL>>
SFX C   0    éig          [áéiíoóõuúüûy-&oslash;]   <ANP><CAS<TER>>
SFX C   0    éibõl        [áéiíoóõuúüûy-&oslash;]   <ANP<PLUR>><CAS<ELA>>
SFX C   0    éiben        [áéiíoóõuúüûy-&oslash;]   <ANP<PLUR>><CAS<INE>>
SFX C   0    éibe         [áéiíoóõuúüûy-&oslash;]   <ANP<PLUR>><CAS<ILL>>
SFX C   0    éi           [áéiíoóõuúüûy-&oslash;]   <ANP<PLUR>>
SFX C   0    éhez         [áéiíoóõuúüûy-&oslash;]   <ANP><CAS<ALL>>
SFX C   0    ébõl         [áéiíoóõuúüûy-&oslash;]   <ANP><CAS<ELA>>
SFX C   0    ében         [áéiíoóõuúüûy-&oslash;]   <ANP><CAS<INE>>
SFX C   0    ébe          [áéiíoóõuúüûy-&oslash;]   <ANP><CAS<ILL>>
SFX C   0    é            [áéiíoóõuúüûy-&oslash;]   <ANP>
SFX C   0    tökül        [áéiíoóõuúüûy-&oslash;]   <POSS<2><PLUR>><CAS<ESS>>
SFX C   0    tökön        [áéiíoóõuúüûy-&oslash;]   <POSS<2><PLUR>><CAS<SUE>>
SFX C   0    tökéül       [áéiíoóõuúüûy-&oslash;]   <POSS<2><PLUR>><ANP><CAS<ESS>>
SFX C   0    tökéért      [áéiíoóõuúüûy-&oslash;]   <POSS<2><PLUR>><ANP><CAS<CAU>>
SFX C   0    tökévé       [áéiíoóõuúüûy-&oslash;]   <POSS<2><PLUR>><ANP><CAS<TRA>>
SFX C   0    tökével      [áéiíoóõuúüûy-&oslash;]   <POSS<2><PLUR>><ANP><CAS<INS>>
SFX C   0    tökétõl      [áéiíoóõuúüûy-&oslash;]   <POSS<2><PLUR>><ANP><CAS<ABL>>
SFX C   0    tökét        [áéiíoóõuúüûy-&oslash;]   <POSS<2><PLUR>><ANP><CAS<ACC>>
SFX C   0    tökérõl      [áéiíoóõuúüûy-&oslash;]   <POSS<2><PLUR>><ANP><CAS<DEL>>
SFX C   0    tökért       [áéiíoóõuúüûy-&oslash;]   <POSS<2><PLUR>><CAS<CAU>>
SFX C   0    tökére       [áéiíoóõuúüûy-&oslash;]   <POSS<2><PLUR>><ANP><CAS<SBL>>
SFX C   0    tökénél      [áéiíoóõuúüûy-&oslash;]   <POSS<2><PLUR>><ANP><CAS<ADE>>
SFX C   0    tökének      [áéiíoóõuúüûy-&oslash;]   <POSS<2><PLUR>><ANP><CAS<DAT>>
SFX C   0    tökén        [áéiíoóõuúüûy-&oslash;]   <POSS<2><PLUR>><ANP><CAS<SUE>>
SFX C   0    tökéiül      [áéiíoóõuúüûy-&oslash;]   <POSS<2><PLUR>><ANP<PLUR>><CAS<ESS>>
SFX C   0    tökéiért     [áéiíoóõuúüûy-&oslash;]   <POSS<2><PLUR>><ANP<PLUR>><CAS<CAU>>
SFX C   0    tökéivé      [áéiíoóõuúüûy-&oslash;]   <POSS<2><PLUR>><ANP<PLUR>><CAS<TRA>>
SFX C   0    tökéivel     [áéiíoóõuúüûy-&oslash;]   <POSS<2><PLUR>><ANP<PLUR>><CAS<INS>>
SFX C   0    tökéitõl     [áéiíoóõuúüûy-&oslash;]   <POSS<2><PLUR>><ANP<PLUR>><CAS<ABL>>
SFX C   0    tökéit       [áéiíoóõuúüûy-&oslash;]   <POSS<2><PLUR>><ANP<PLUR>><CAS<ACC>>
SFX C   0    tökéirõl     [áéiíoóõuúüûy-&oslash;]   <POSS<2><PLUR>><ANP<PLUR>><CAS<DEL>>
SFX C   0    tökéire      [áéiíoóõuúüûy-&oslash;]   <POSS<2><PLUR>><ANP<PLUR>><CAS<SBL>>
SFX C   0    tökéinél     [áéiíoóõuúüûy-&oslash;]   <POSS<2><PLUR>><ANP<PLUR>><CAS<ADE>>
SFX C   0    tökéinek     [áéiíoóõuúüûy-&oslash;]   <POSS<2><PLUR>><ANP<PLUR>><CAS<DAT>>
SFX C   0    tökéin       [áéiíoóõuúüûy-&oslash;]   <POSS<2><PLUR>><ANP<PLUR>><CAS<SUE>>
SFX C   0    tökéiig      [áéiíoóõuúüûy-&oslash;]   <POSS<2><PLUR>><ANP<PLUR>><CAS<TER>>
SFX C   0    tökéihez     [áéiíoóõuúüûy-&oslash;]   <POSS<2><PLUR>><ANP<PLUR>><CAS<ALL>>
SFX C   0    tökéig       [áéiíoóõuúüûy-&oslash;]   <POSS<2><PLUR>><ANP><CAS<TER>>
SFX C   0    tökéibõl     [áéiíoóõuúüûy-&oslash;]   <POSS<2><PLUR>><ANP<PLUR>><CAS<ELA>>
SFX C   0    tökéiben     [áéiíoóõuúüûy-&oslash;]   <POSS<2><PLUR>><ANP<PLUR>><CAS<INE>>
SFX C   0    tökéibe      [áéiíoóõuúüûy-&oslash;]   <POSS<2><PLUR>><ANP<PLUR>><CAS<ILL>>
SFX C   0    tökéi        [áéiíoóõuúüûy-&oslash;]   <POSS<2><PLUR>><ANP<PLUR>>
SFX C   0    tökéhez      [áéiíoóõuúüûy-&oslash;]   <POSS<2><PLUR>><ANP><CAS<ALL>>
SFX C   0    tökébõl      [áéiíoóõuúüûy-&oslash;]   <POSS<2><PLUR>><ANP><CAS<ELA>>
SFX C   0    tökében      [áéiíoóõuúüûy-&oslash;]   <POSS<2><PLUR>><ANP><CAS<INE>>
SFX C   0    tökébe       [áéiíoóõuúüûy-&oslash;]   <POSS<2><PLUR>><ANP><CAS<ILL>>
SFX C   0    töké         [áéiíoóõuúüûy-&oslash;]   <POSS<2><PLUR>><ANP>
SFX C   0    töktõl       [áéiíoóõuúüûy-&oslash;]   <POSS<2><PLUR>><CAS<ABL>>
SFX C   0    tökrõl       [áéiíoóõuúüûy-&oslash;]   <POSS<2><PLUR>><CAS<DEL>>
SFX C   0    tökre        [áéiíoóõuúüûy-&oslash;]   <POSS<2><PLUR>><CAS<SBL>>
SFX C   0    töknél       [áéiíoóõuúüûy-&oslash;]   <POSS<2><PLUR>><CAS<ADE>>
SFX C   0    töknek       [áéiíoóõuúüûy-&oslash;]   <POSS<2><PLUR>><CAS<DAT>>
SFX C   0    tökként      [áéiíoóõuúüûy-&oslash;]   <POSS<2><PLUR>><CAS<FOR>>
SFX C   0    tökké        [áéiíoóõuúüûy-&oslash;]   <POSS<2><PLUR>><CAS<TRA>>
SFX C   0    tökkor       [áéiíoóõuúüûy-&oslash;]   <POSS<2><PLUR>><CAS<TEM>>
SFX C   0    tökkel       [áéiíoóõuúüûy-&oslash;]   <POSS<2><PLUR>><CAS<INS>>
SFX C   0    tökig        [áéiíoóõuúüûy-&oslash;]   <POSS<2><PLUR>><CAS<TER>>
SFX C   0    tökhöz       [áéiíoóõuúüûy-&oslash;]   <POSS<2><PLUR>><CAS<ALL>>
SFX C   0    töket        [áéiíoóõuúüûy-&oslash;]   <POSS<2><PLUR>><CAS<ACC>>
SFX C   0    tökbõl       [áéiíoóõuúüûy-&oslash;]   <POSS<2><PLUR>><CAS<ELA>>
SFX C   0    tökben       [áéiíoóõuúüûy-&oslash;]   <POSS<2><PLUR>><CAS<INE>>
SFX C   0    tökbe        [áéiíoóõuúüûy-&oslash;]   <POSS<2><PLUR>><CAS<ILL>>
SFX C   0    tök/&        [áéiíoóõuúüûy-&oslash;]   <POSS<2><PLUR>><CAS<ACC>>
SFX C   0    tök          [áéiíoóõuúüûy-&oslash;]   <POSS<2><PLUR>>
SFX C   0    stül         [áéiíoóõuúüû-&oslash;]    [COMITATIVE]/ADV
SFX C   0    nkül         [áéiíoóõuúüûy-&oslash;]   <POSS<1><PLUR>><CAS<ESS>>
SFX C   0    nkön         [áéiíoóõuúüûy-&oslash;]   <POSS<1><PLUR>><CAS<SUE>>
SFX C   0    nkéül        [áéiíoóõuúüûy-&oslash;]   <POSS<1><PLUR>><ANP><CAS<ESS>>
SFX C   0    nkéért       [áéiíoóõuúüûy-&oslash;]   <POSS<1><PLUR>><ANP><CAS<CAU>>
SFX C   0    nkévé        [áéiíoóõuúüûy-&oslash;]   <POSS<1><PLUR>><ANP><CAS<TRA>>
SFX C   0    nkével       [áéiíoóõuúüûy-&oslash;]   <POSS<1><PLUR>><ANP><CAS<INS>>
SFX C   0    nkétõl       [áéiíoóõuúüûy-&oslash;]   <POSS<1><PLUR>><ANP><CAS<ABL>>
SFX C   0    nkét         [áéiíoóõuúüûy-&oslash;]   <POSS<1><PLUR>><ANP><CAS<ACC>>
SFX C   0    nkérõl       [áéiíoóõuúüûy-&oslash;]   <POSS<1><PLUR>><ANP><CAS<DEL>>
SFX C   0    nkért        [áéiíoóõuúüûy-&oslash;]   <POSS<1><PLUR>><CAS<CAU>>
SFX C   0    nkére        [áéiíoóõuúüûy-&oslash;]   <POSS<1><PLUR>><ANP><CAS<SBL>>
SFX C   0    nkénél       [áéiíoóõuúüûy-&oslash;]   <POSS<1><PLUR>><ANP><CAS<ADE>>
SFX C 0 nkénti/VG× [áéiíoóõuúüû-&oslash;] [nkéPERIOD]/ADV[PLACE/TIME]/ADJ
SFX C   0    nként        [áéiíoóõuúüû-&oslash;]    [nkéPERIOD]/ADV
SFX C   0    nkének       [áéiíoóõuúüûy-&oslash;]   <POSS<1><PLUR>><ANP><CAS<DAT>>
SFX C   0    nkén         [áéiíoóõuúüûy-&oslash;]   <POSS<1><PLUR>><ANP><CAS<SUE>>
SFX C   0    nkéiül       [áéiíoóõuúüûy-&oslash;]   <POSS<1><PLUR>><ANP<PLUR>><CAS<ESS>>
SFX C   0    nkéiért      [áéiíoóõuúüûy-&oslash;]   <POSS<1><PLUR>><ANP<PLUR>><CAS<CAU>>
SFX C   0    nkéivé       [áéiíoóõuúüûy-&oslash;]   <POSS<1><PLUR>><ANP<PLUR>><CAS<TRA>>
SFX C   0    nkéivel      [áéiíoóõuúüûy-&oslash;]   <POSS<1><PLUR>><ANP<PLUR>><CAS<INS>>
SFX C   0    nkéitõl      [áéiíoóõuúüûy-&oslash;]   <POSS<1><PLUR>><ANP<PLUR>><CAS<ABL>>
SFX C   0    nkéit        [áéiíoóõuúüûy-&oslash;]   <POSS<1><PLUR>><ANP<PLUR>><CAS<ACC>>
SFX C   0    nkéirõl      [áéiíoóõuúüûy-&oslash;]   <POSS<1><PLUR>><ANP<PLUR>><CAS<DEL>>
SFX C   0    nkéire       [áéiíoóõuúüûy-&oslash;]   <POSS<1><PLUR>><ANP<PLUR>><CAS<SBL>>
SFX C   0    nkéinél      [áéiíoóõuúüûy-&oslash;]   <POSS<1><PLUR>><ANP<PLUR>><CAS<ADE>>
SFX C   0    nkéinek      [áéiíoóõuúüûy-&oslash;]   <POSS<1><PLUR>><ANP<PLUR>><CAS<DAT>>
SFX C   0    nkéin        [áéiíoóõuúüûy-&oslash;]   <POSS<1><PLUR>><ANP<PLUR>><CAS<SUE>>
SFX C   0    nkéiig       [áéiíoóõuúüûy-&oslash;]   <POSS<1><PLUR>><ANP<PLUR>><CAS<TER>>
SFX C   0    nkéihez      [áéiíoóõuúüûy-&oslash;]   <POSS<1><PLUR>><ANP<PLUR>><CAS<ALL>>
SFX C   0    nkéig        [áéiíoóõuúüûy-&oslash;]   <POSS<1><PLUR>><ANP><CAS<TER>>
SFX C   0    nkéibõl      [áéiíoóõuúüûy-&oslash;]   <POSS<1><PLUR>><ANP<PLUR>><CAS<ELA>>
SFX C   0    nkéiben      [áéiíoóõuúüûy-&oslash;]   <POSS<1><PLUR>><ANP<PLUR>><CAS<INE>>
SFX C   0    nkéibe       [áéiíoóõuúüûy-&oslash;]   <POSS<1><PLUR>><ANP<PLUR>><CAS<ILL>>
SFX C   0    nkéi         [áéiíoóõuúüûy-&oslash;]   <POSS<1><PLUR>><ANP<PLUR>>
SFX C   0    nkéhez       [áéiíoóõuúüûy-&oslash;]   <POSS<1><PLUR>><ANP><CAS<ALL>>
SFX C   0    nkébõl       [áéiíoóõuúüûy-&oslash;]   <POSS<1><PLUR>><ANP><CAS<ELA>>
SFX C   0    nkében       [áéiíoóõuúüûy-&oslash;]   <POSS<1><PLUR>><ANP><CAS<INE>>
SFX C   0    nkébe        [áéiíoóõuúüûy-&oslash;]   <POSS<1><PLUR>><ANP><CAS<ILL>>
SFX C   0    nké          [áéiíoóõuúüûy-&oslash;]   <POSS<1><PLUR>><ANP>
SFX C   0    nktõl        [áéiíoóõuúüûy-&oslash;]   <POSS<1><PLUR>><CAS<ABL>>
SFX C   0    nkrõl        [áéiíoóõuúüûy-&oslash;]   <POSS<1><PLUR>><CAS<DEL>>
SFX C   0    nkre         [áéiíoóõuúüûy-&oslash;]   <POSS<1><PLUR>><CAS<SBL>>
SFX C   0    nknél        [áéiíoóõuúüûy-&oslash;]   <POSS<1><PLUR>><CAS<ADE>>
SFX C   0    nknek        [áéiíoóõuúüûy-&oslash;]   <POSS<1><PLUR>><CAS<DAT>>
SFX C   0    nkként       [áéiíoóõuúüûy-&oslash;]   <POSS<1><PLUR>><CAS<FOR>>
SFX C   0    nkké         [áéiíoóõuúüûy-&oslash;]   <POSS<1><PLUR>><CAS<TRA>>
SFX C   0    nkkor        [áéiíoóõuúüûy-&oslash;]   <POSS<1><PLUR>><CAS<TEM>>
SFX C   0    nkkel        [áéiíoóõuúüûy-&oslash;]   <POSS<1><PLUR>><CAS<INS>>
SFX C   0    nkig         [áéiíoóõuúüûy-&oslash;]   <POSS<1><PLUR>><CAS<TER>>
SFX C   0    nkhöz        [áéiíoóõuúüûy-&oslash;]   <POSS<1><PLUR>><CAS<ALL>>
SFX C   0    nket         [áéiíoóõuúüûy-&oslash;]   <POSS<1><PLUR>><CAS<ACC>>
SFX C   0    nkbõl        [áéiíoóõuúüûy-&oslash;]   <POSS<1><PLUR>><CAS<ELA>>
SFX C   0    nkben        [áéiíoóõuúüûy-&oslash;]   <POSS<1><PLUR>><CAS<INE>>
SFX C   0    nkbe         [áéiíoóõuúüûy-&oslash;]   <POSS<1><PLUR>><CAS<ILL>>
SFX C   0    nk/&         [áéiíoóõuúüûy-&oslash;]   <POSS<1><PLUR>><CAS<ACC>>
SFX C   0    nk           [áéiíoóõuúüûy-&oslash;]   <POSS<1><PLUR>>
SFX C   0    mül          [áéiíoóõuúüûy-&oslash;]   <POSS<1>><CAS<ESS>>
SFX C   0    mön          [áéiíoóõuúüûy-&oslash;]   <POSS<1>><CAS<SUE>>
SFX C   0    méül         [áéiíoóõuúüûy-&oslash;]   <POSS<1>><ANP><CAS<ESS>>
SFX C   0    méért        [áéiíoóõuúüûy-&oslash;]   <POSS<1>><ANP><CAS<CAU>>
SFX C   0    mévé         [áéiíoóõuúüûy-&oslash;]   <POSS<1>><ANP><CAS<TRA>>
SFX C   0    mével        [áéiíoóõuúüûy-&oslash;]   <POSS<1>><ANP><CAS<INS>>
SFX C   0    métõl        [áéiíoóõuúüûy-&oslash;]   <POSS<1>><ANP><CAS<ABL>>
SFX C   0    mét          [áéiíoóõuúüûy-&oslash;]   <POSS<1>><ANP><CAS<ACC>>
SFX C   0    mérõl        [áéiíoóõuúüûy-&oslash;]   <POSS<1>><ANP><CAS<DEL>>
SFX C   0    mért         [áéiíoóõuúüûy-&oslash;]   <POSS<1>><CAS<CAU>>
SFX C   0    mére         [áéiíoóõuúüûy-&oslash;]   <POSS<1>><ANP><CAS<SBL>>
SFX C   0    ménél        [áéiíoóõuúüûy-&oslash;]   <POSS<1>><ANP><CAS<ADE>>
SFX C   0    mének        [áéiíoóõuúüûy-&oslash;]   <POSS<1>><ANP><CAS<DAT>>
SFX C   0    mén          [áéiíoóõuúüûy-&oslash;]   <POSS<1>><ANP><CAS<SUE>>
SFX C   0    mékül        [áéiíoóõuúüûy-&oslash;]   <POSS<1>><PLUR<FAM>><CAS<ESS>>
SFX C   0    mékéül       [áéiíoóõuúüûy-&oslash;]   <POSS<1>><PLUR<FAM>><ANP><CAS<ESS>>
SFX C   0    mékéért      [áéiíoóõuúüûy-&oslash;]   <POSS<1>><PLUR<FAM>><ANP><CAS<CAU>>
SFX C   0    mékévé       [áéiíoóõuúüûy-&oslash;]   <POSS<1>><PLUR<FAM>><ANP><CAS<TRA>>
SFX C   0    mékével      [áéiíoóõuúüûy-&oslash;]   <POSS<1>><PLUR<FAM>><ANP><CAS<INS>>
SFX C   0    mékétõl      [áéiíoóõuúüûy-&oslash;]   <POSS<1>><PLUR<FAM>><ANP><CAS<ABL>>
SFX C   0    mékét        [áéiíoóõuúüûy-&oslash;]   <POSS<1>><PLUR<FAM>><ANP><CAS<ACC>>
SFX C   0    mékérõl      [áéiíoóõuúüûy-&oslash;]   <POSS<1>><PLUR<FAM>><ANP><CAS<DEL>>
SFX C   0    mékért       [áéiíoóõuúüûy-&oslash;]   <POSS<1>><PLUR<FAM>><CAS<CAU>>
SFX C   0    mékére       [áéiíoóõuúüûy-&oslash;]   <POSS<1>><PLUR<FAM>><ANP><CAS<SBL>>
SFX C   0    mékénél      [áéiíoóõuúüûy-&oslash;]   <POSS<1>><PLUR<FAM>><ANP><CAS<ADE>>
SFX C   0    mékének      [áéiíoóõuúüûy-&oslash;]   <POSS<1>><PLUR<FAM>><ANP><CAS<DAT>>
SFX C   0    mékén        [áéiíoóõuúüûy-&oslash;]   <POSS<1>><PLUR<FAM>><ANP><CAS<SUE>>
SFX C   0    mékéiül      [áéiíoóõuúüûy-&oslash;]   <POSS<1>><PLUR<FAM>><ANP<PLUR>><CAS<ESS>>
SFX C   0    mékéiért     [áéiíoóõuúüûy-&oslash;]   <POSS<1>><PLUR<FAM>><ANP<PLUR>><CAS<CAU>>
SFX C   0    mékéivé      [áéiíoóõuúüûy-&oslash;]   <POSS<1>><PLUR<FAM>><ANP<PLUR>><CAS<TRA>>
SFX C   0    mékéivel     [áéiíoóõuúüûy-&oslash;]   <POSS<1>><PLUR<FAM>><ANP<PLUR>><CAS<INS>>
SFX C   0    mékéitõl     [áéiíoóõuúüûy-&oslash;]   <POSS<1>><PLUR<FAM>><ANP<PLUR>><CAS<ABL>>
SFX C   0    mékéit       [áéiíoóõuúüûy-&oslash;]   <POSS<1>><PLUR<FAM>><ANP<PLUR>><CAS<ACC>>
SFX C   0    mékéirõl     [áéiíoóõuúüûy-&oslash;]   <POSS<1>><PLUR<FAM>><ANP<PLUR>><CAS<DEL>>
SFX C   0    mékéire      [áéiíoóõuúüûy-&oslash;]   <POSS<1>><PLUR<FAM>><ANP<PLUR>><CAS<SBL>>
SFX C   0    mékéinél     [áéiíoóõuúüûy-&oslash;]   <POSS<1>><PLUR<FAM>><ANP<PLUR>><CAS<ADE>>
SFX C   0    mékéinek     [áéiíoóõuúüûy-&oslash;]   <POSS<1>><PLUR<FAM>><ANP<PLUR>><CAS<DAT>>
SFX C   0    mékéin       [áéiíoóõuúüûy-&oslash;]   <POSS<1>><PLUR<FAM>><ANP<PLUR>><CAS<SUE>>
SFX C   0    mékéiig      [áéiíoóõuúüûy-&oslash;]   <POSS<1>><PLUR<FAM>><ANP<PLUR>><CAS<TER>>
SFX C   0    mékéihez     [áéiíoóõuúüûy-&oslash;]   <POSS<1>><PLUR<FAM>><ANP<PLUR>><CAS<ALL>>
SFX C   0    mékéig       [áéiíoóõuúüûy-&oslash;]   <POSS<1>><PLUR<FAM>><ANP><CAS<TER>>
SFX C   0    mékéibõl     [áéiíoóõuúüûy-&oslash;]   <POSS<1>><PLUR<FAM>><ANP<PLUR>><CAS<ELA>>
SFX C   0    mékéiben     [áéiíoóõuúüûy-&oslash;]   <POSS<1>><PLUR<FAM>><ANP<PLUR>><CAS<INE>>
SFX C   0    mékéibe      [áéiíoóõuúüûy-&oslash;]   <POSS<1>><PLUR<FAM>><ANP<PLUR>><CAS<ILL>>
SFX C   0    mékéi        [áéiíoóõuúüûy-&oslash;]   <POSS<1>><PLUR<FAM>><ANP<PLUR>>
SFX C   0    mékéhez      [áéiíoóõuúüûy-&oslash;]   <POSS<1>><PLUR<FAM>><ANP><CAS<ALL>>
SFX C   0    mékébõl      [áéiíoóõuúüûy-&oslash;]   <POSS<1>><PLUR<FAM>><ANP><CAS<ELA>>
SFX C   0    mékében      [áéiíoóõuúüûy-&oslash;]   <POSS<1>><PLUR<FAM>><ANP><CAS<INE>>
SFX C   0    mékébe       [áéiíoóõuúüûy-&oslash;]   <POSS<1>><PLUR<FAM>><ANP><CAS<ILL>>
SFX C   0    méké         [áéiíoóõuúüûy-&oslash;]   <POSS<1>><PLUR<FAM>><ANP>
SFX C   0    méktõl       [áéiíoóõuúüûy-&oslash;]   <POSS<1>><PLUR<FAM>><CAS<ABL>>
SFX C   0    mékrõl       [áéiíoóõuúüûy-&oslash;]   <POSS<1>><PLUR<FAM>><CAS<DEL>>
SFX C   0    mékre        [áéiíoóõuúüûy-&oslash;]   <POSS<1>><PLUR<FAM>><CAS<SBL>>
SFX C   0    méknél       [áéiíoóõuúüûy-&oslash;]   <POSS<1>><PLUR<FAM>><CAS<ADE>>
SFX C   0    méknek       [áéiíoóõuúüûy-&oslash;]   <POSS<1>><PLUR<FAM>><CAS<DAT>>
SFX C   0    mékké        [áéiíoóõuúüûy-&oslash;]   <POSS<1>><PLUR<FAM>><CAS<TRA>>
SFX C   0    mékkel       [áéiíoóõuúüûy-&oslash;]   <POSS<1>><PLUR<FAM>><CAS<INS>>
SFX C   0    mékig        [áéiíoóõuúüûy-&oslash;]   <POSS<1>><PLUR<FAM>><CAS<TER>>
SFX C   0    mékhez       [áéiíoóõuúüûy-&oslash;]   <POSS<1>><PLUR<FAM>><CAS<ALL>>
SFX C   0    méket        [áéiíoóõuúüûy-&oslash;]   <POSS<1>><PLUR<FAM>><CAS<ACC>>
SFX C   0    méken        [áéiíoóõuúüûy-&oslash;]   <POSS<1>><PLUR<FAM>><CAS<SUE>>
SFX C   0    mékbõl       [áéiíoóõuúüûy-&oslash;]   <POSS<1>><PLUR<FAM>><CAS<ELA>>
SFX C   0    mékben       [áéiíoóõuúüûy-&oslash;]   <POSS<1>><PLUR<FAM>><CAS<INE>>
SFX C   0    mékbe        [áéiíoóõuúüûy-&oslash;]   <POSS<1>><PLUR<FAM>><CAS<ILL>>
SFX C   0    mék          [áéiíoóõuúüûy-&oslash;]   <POSS<1>><PLUR<FAM>>
SFX C   0    méiül        [áéiíoóõuúüûy-&oslash;]   <POSS<1>><ANP<PLUR>><CAS<ESS>>
SFX C   0    méiért       [áéiíoóõuúüûy-&oslash;]   <POSS<1>><ANP<PLUR>><CAS<CAU>>
SFX C   0    méivé        [áéiíoóõuúüûy-&oslash;]   <POSS<1>><ANP<PLUR>><CAS<TRA>>
SFX C   0    méivel       [áéiíoóõuúüûy-&oslash;]   <POSS<1>><ANP<PLUR>><CAS<INS>>
SFX C   0    méitõl       [áéiíoóõuúüûy-&oslash;]   <POSS<1>><ANP<PLUR>><CAS<ABL>>
SFX C   0    méit         [áéiíoóõuúüûy-&oslash;]   <POSS<1>><ANP<PLUR>><CAS<ACC>>
SFX C   0    méirõl       [áéiíoóõuúüûy-&oslash;]   <POSS<1>><ANP<PLUR>><CAS<DEL>>
SFX C   0    méire        [áéiíoóõuúüûy-&oslash;]   <POSS<1>><ANP<PLUR>><CAS<SBL>>
SFX C   0    méinél       [áéiíoóõuúüûy-&oslash;]   <POSS<1>><ANP<PLUR>><CAS<ADE>>
SFX C   0    méinek       [áéiíoóõuúüûy-&oslash;]   <POSS<1>><ANP<PLUR>><CAS<DAT>>
SFX C   0    méin         [áéiíoóõuúüûy-&oslash;]   <POSS<1>><ANP<PLUR>><CAS<SUE>>
SFX C   0    méiig        [áéiíoóõuúüûy-&oslash;]   <POSS<1>><ANP<PLUR>><CAS<TER>>
SFX C   0    méihez       [áéiíoóõuúüûy-&oslash;]   <POSS<1>><ANP<PLUR>><CAS<ALL>>
SFX C   0    méig         [áéiíoóõuúüûy-&oslash;]   <POSS<1>><ANP><CAS<TER>>
SFX C   0    méibõl       [áéiíoóõuúüûy-&oslash;]   <POSS<1>><ANP<PLUR>><CAS<ELA>>
SFX C   0    méiben       [áéiíoóõuúüûy-&oslash;]   <POSS<1>><ANP<PLUR>><CAS<INE>>
SFX C   0    méibe        [áéiíoóõuúüûy-&oslash;]   <POSS<1>><ANP<PLUR>><CAS<ILL>>
SFX C   0    méi          [áéiíoóõuúüûy-&oslash;]   <POSS<1>><ANP<PLUR>>
SFX C   0    méhez        [áéiíoóõuúüûy-&oslash;]   <POSS<1>><ANP><CAS<ALL>>
SFX C   0    mébõl        [áéiíoóõuúüûy-&oslash;]   <POSS<1>><ANP><CAS<ELA>>
SFX C   0    mében        [áéiíoóõuúüûy-&oslash;]   <POSS<1>><ANP><CAS<INE>>
SFX C   0    mébe         [áéiíoóõuúüûy-&oslash;]   <POSS<1>><ANP><CAS<ILL>>
SFX C   0    mé           [áéiíoóõuúüûy-&oslash;]   <POSS<1>><ANP>
SFX C   0    mtõl         [áéiíoóõuúüûy-&oslash;]   <POSS<1>><CAS<ABL>>
SFX C   0    mrõl         [áéiíoóõuúüûy-&oslash;]   <POSS<1>><CAS<DEL>>
SFX C   0    mre          [áéiíoóõuúüûy-&oslash;]   <POSS<1>><CAS<SBL>>
SFX C   0    mnél         [áéiíoóõuúüûy-&oslash;]   <POSS<1>><CAS<ADE>>
SFX C   0    mnek         [áéiíoóõuúüûy-&oslash;]   <POSS<1>><CAS<DAT>>
SFX C   0    mmé          [áéiíoóõuúüûy-&oslash;]   <POSS<1>><CAS<TRA>>
SFX C   0    mmel         [áéiíoóõuúüûy-&oslash;]   <POSS<1>><CAS<INS>>
SFX C   0    mként        [áéiíoóõuúüûy-&oslash;]   <POSS<1>><CAS<FOR>>
SFX C   0    mkor         [áéiíoóõuúüûy-&oslash;]   <POSS<1>><CAS<TEM>>
SFX C   0    mig          [áéiíoóõuúüûy-&oslash;]   <POSS<1>><CAS<TER>>
SFX C   0    mhöz         [áéiíoóõuúüûy-&oslash;]   <POSS<1>><CAS<ALL>>
SFX C   0    met          [áéiíoóõuúüûy-&oslash;]   <POSS<1>><CAS<ACC>>
SFX C   0    mbõl         [áéiíoóõuúüûy-&oslash;]   <POSS<1>><CAS<ELA>>
SFX C   0    mben         [áéiíoóõuúüûy-&oslash;]   <POSS<1>><CAS<INE>>
SFX C   0    mbe          [áéiíoóõuúüûy-&oslash;]   <POSS<1>><CAS<ILL>>
SFX C   0    m/&          [áéiíoóõuúüûy-&oslash;]   <POSS<1>><CAS<ACC>>
SFX C   0    m            [áéiíoóõuúüûy-&oslash;]   <POSS<1>>
SFX C   0    kül          [áéiíoóõuúüûy-&oslash;]   <PLUR><CAS<ESS>>
SFX C   0    kön          [áéiíoóõuúüûy-&oslash;]   <PLUR><CAS<SUE>>
SFX C   0    kéül         [áéiíoóõuúüûy-&oslash;]   <PLUR><ANP><CAS<ESS>>
SFX C   0    kéért        [áéiíoóõuúüûy-&oslash;]   <PLUR><ANP><CAS<CAU>>
SFX C   0    kévé         [áéiíoóõuúüûy-&oslash;]   <PLUR><ANP><CAS<TRA>>
SFX C   0    kével        [áéiíoóõuúüûy-&oslash;]   <PLUR><ANP><CAS<INS>>
SFX C   0    kétõl        [áéiíoóõuúüûy-&oslash;]   <PLUR><ANP><CAS<ABL>>
SFX C   0    két          [áéiíoóõuúüûy-&oslash;]   <PLUR><ANP><CAS<ACC>>
SFX C   0    kérõl        [áéiíoóõuúüûy-&oslash;]   <PLUR><ANP><CAS<DEL>>
SFX C   0    kért         [áéiíoóõuúüûy-&oslash;]   <PLUR><CAS<CAU>>
SFX C   0    kére         [áéiíoóõuúüûy-&oslash;]   <PLUR><ANP><CAS<SBL>>
SFX C   0    kénél        [áéiíoóõuúüûy-&oslash;]   <PLUR><ANP><CAS<ADE>>
SFX C 0 kénti/VG× [^ök] [kéFORM]/ADJ
SFX C 0 kénti/VG× [^k]k [kéFORM]/ADJ
SFX C   0    kének        [áéiíoóõuúüûy-&oslash;]   <PLUR><ANP><CAS<DAT>>
SFX C   0    kén          [áéiíoóõuúüûy-&oslash;]   <PLUR><ANP><CAS<SUE>>
SFX C   0    kéiül        [áéiíoóõuúüûy-&oslash;]   <PLUR><ANP<PLUR>><CAS<ESS>>
SFX C   0    kéiért       [áéiíoóõuúüûy-&oslash;]   <PLUR><ANP<PLUR>><CAS<CAU>>
SFX C   0    kéivé        [áéiíoóõuúüûy-&oslash;]   <PLUR><ANP<PLUR>><CAS<TRA>>
SFX C   0    kéivel       [áéiíoóõuúüûy-&oslash;]   <PLUR><ANP<PLUR>><CAS<INS>>
SFX C   0    kéitõl       [áéiíoóõuúüûy-&oslash;]   <PLUR><ANP<PLUR>><CAS<ABL>>
SFX C   0    kéit         [áéiíoóõuúüûy-&oslash;]   <PLUR><ANP<PLUR>><CAS<ACC>>
SFX C   0    kéirõl       [áéiíoóõuúüûy-&oslash;]   <PLUR><ANP<PLUR>><CAS<DEL>>
SFX C   0    kéire        [áéiíoóõuúüûy-&oslash;]   <PLUR><ANP<PLUR>><CAS<SBL>>
SFX C   0    kéinél       [áéiíoóõuúüûy-&oslash;]   <PLUR><ANP<PLUR>><CAS<ADE>>
SFX C   0    kéinek       [áéiíoóõuúüûy-&oslash;]   <PLUR><ANP<PLUR>><CAS<DAT>>
SFX C   0    kéin         [áéiíoóõuúüûy-&oslash;]   <PLUR><ANP<PLUR>><CAS<SUE>>
SFX C   0    kéiig        [áéiíoóõuúüûy-&oslash;]   <PLUR><ANP<PLUR>><CAS<TER>>
SFX C   0    kéihez       [áéiíoóõuúüûy-&oslash;]   <PLUR><ANP<PLUR>><CAS<ALL>>
SFX C   0    kéig         [áéiíoóõuúüûy-&oslash;]   <PLUR><ANP><CAS<TER>>
SFX C   0    kéibõl       [áéiíoóõuúüûy-&oslash;]   <PLUR><ANP<PLUR>><CAS<ELA>>
SFX C   0    kéiben       [áéiíoóõuúüûy-&oslash;]   <PLUR><ANP<PLUR>><CAS<INE>>
SFX C   0    kéibe        [áéiíoóõuúüûy-&oslash;]   <PLUR><ANP<PLUR>><CAS<ILL>>
SFX C   0    kéi          [áéiíoóõuúüûy-&oslash;]   <PLUR><ANP<PLUR>>
SFX C   0    kéhez        [áéiíoóõuúüûy-&oslash;]   <PLUR><ANP><CAS<ALL>>
SFX C   0    kébõl        [áéiíoóõuúüûy-&oslash;]   <PLUR><ANP><CAS<ELA>>
SFX C   0    kében        [áéiíoóõuúüûy-&oslash;]   <PLUR><ANP><CAS<INE>>
SFX C   0    kébe         [áéiíoóõuúüûy-&oslash;]   <PLUR><ANP><CAS<ILL>>
SFX C   0    ké           [áéiíoóõuúüûy-&oslash;]   <PLUR><ANP>
SFX C   0    ktõl         [áéiíoóõuúüûy-&oslash;]   <PLUR><CAS<ABL>>
SFX C   0    krõl         [áéiíoóõuúüûy-&oslash;]   <PLUR><CAS<DEL>>
SFX C   0    kre          [áéiíoóõuúüûy-&oslash;]   <PLUR><CAS<SBL>>
SFX C   0    knél         [áéiíoóõuúüûy-&oslash;]   <PLUR><CAS<ADE>>
SFX C   0    knek         [áéiíoóõuúüûy-&oslash;]   <PLUR><CAS<DAT>>
SFX C   0    kként        [áéiíoóõuúüûy-&oslash;]   <PLUR><CAS<FOR>>
SFX C   0    kké          [áéiíoóõuúüûy-&oslash;]   <PLUR><CAS<TRA>>
SFX C   0    kkor         [áéiíoóõuúüûy-&oslash;]   <PLUR><CAS<TEM>>
SFX C   0    kkel         [áéiíoóõuúüûy-&oslash;]   <PLUR><CAS<INS>>
SFX C   0    kig          [áéiíoóõuúüûy-&oslash;]   <PLUR><CAS<TER>>
SFX C   0    khöz         [áéiíoóõuúüûy-&oslash;]   <PLUR><CAS<ALL>>
SFX C   0    ket          [áéiíoóõuúüûy-&oslash;]   <PLUR><CAS<ACC>>
SFX C   0    kbõl         [áéiíoóõuúüûy-&oslash;]   <PLUR><CAS<ELA>>
SFX C   0    kben         [áéiíoóõuúüûy-&oslash;]   <PLUR><CAS<INE>>
SFX C   0    kbe          [áéiíoóõuúüûy-&oslash;]   <PLUR><CAS<ILL>>
SFX C   0    k            [áéiíoóõuúüûy-&oslash;]   <PLUR>
SFX C   0    iül          [áéiíoóõuúüûy-&oslash;]   <PLUR><POSS><CAS<ESS>>
SFX C   0    iéül         [áéiíoóõuúüûy-&oslash;]   <PLUR><POSS><ANP><CAS<ESS>>
SFX C   0    iéért        [áéiíoóõuúüûy-&oslash;]   <PLUR><POSS><ANP><CAS<CAU>>
SFX C   0    iévé         [áéiíoóõuúüûy-&oslash;]   <PLUR><POSS><ANP><CAS<TRA>>
SFX C   0    iével        [áéiíoóõuúüûy-&oslash;]   <PLUR><POSS><ANP><CAS<INS>>
SFX C   0    iétõl        [áéiíoóõuúüûy-&oslash;]   <PLUR><POSS><ANP><CAS<ABL>>
SFX C   0    iét          [áéiíoóõuúüûy-&oslash;]   <PLUR><POSS><ANP><CAS<ACC>>
SFX C   0    iérõl        [áéiíoóõuúüûy-&oslash;]   <PLUR><POSS><ANP><CAS<DEL>>
SFX C   0    iért         [áéiíoóõuúüûy-&oslash;]   <PLUR><POSS><CAS<CAU>>
SFX C   0    iére         [áéiíoóõuúüûy-&oslash;]   <PLUR><POSS><ANP><CAS<SBL>>
SFX C   0    iénél        [áéiíoóõuúüûy-&oslash;]   <PLUR><POSS><ANP><CAS<ADE>>
SFX C   0    iének        [áéiíoóõuúüûy-&oslash;]   <PLUR><POSS><ANP><CAS<DAT>>
SFX C   0    ién          [áéiíoóõuúüûy-&oslash;]   <PLUR><POSS><ANP><CAS<SUE>>
SFX C   0    iéiül        [áéiíoóõuúüûy-&oslash;]   <PLUR><POSS><ANP<PLUR>><CAS<ESS>>
SFX C   0    iéiért       [áéiíoóõuúüûy-&oslash;]   <PLUR><POSS><ANP<PLUR>><CAS<CAU>>
SFX C   0    iéivé        [áéiíoóõuúüûy-&oslash;]   <PLUR><POSS><ANP<PLUR>><CAS<TRA>>
SFX C   0    iéivel       [áéiíoóõuúüûy-&oslash;]   <PLUR><POSS><ANP<PLUR>><CAS<INS>>
SFX C   0    iéitõl       [áéiíoóõuúüûy-&oslash;]   <PLUR><POSS><ANP<PLUR>><CAS<ABL>>
SFX C   0    iéit         [áéiíoóõuúüûy-&oslash;]   <PLUR><POSS><ANP<PLUR>><CAS<ACC>>
SFX C   0    iéirõl       [áéiíoóõuúüûy-&oslash;]   <PLUR><POSS><ANP<PLUR>><CAS<DEL>>
SFX C   0    iéire        [áéiíoóõuúüûy-&oslash;]   <PLUR><POSS><ANP<PLUR>><CAS<SBL>>
SFX C   0    iéinél       [áéiíoóõuúüûy-&oslash;]   <PLUR><POSS><ANP<PLUR>><CAS<ADE>>
SFX C   0    iéinek       [áéiíoóõuúüûy-&oslash;]   <PLUR><POSS><ANP<PLUR>><CAS<DAT>>
SFX C   0    iéin         [áéiíoóõuúüûy-&oslash;]   <PLUR><POSS><ANP<PLUR>><CAS<SUE>>
SFX C   0    iéiig        [áéiíoóõuúüûy-&oslash;]   <PLUR><POSS><ANP<PLUR>><CAS<TER>>
SFX C   0    iéihez       [áéiíoóõuúüûy-&oslash;]   <PLUR><POSS><ANP<PLUR>><CAS<ALL>>
SFX C   0    iéig         [áéiíoóõuúüûy-&oslash;]   <PLUR><POSS><ANP><CAS<TER>>
SFX C   0    iéibõl       [áéiíoóõuúüûy-&oslash;]   <PLUR><POSS><ANP<PLUR>><CAS<ELA>>
SFX C   0    iéiben       [áéiíoóõuúüûy-&oslash;]   <PLUR><POSS><ANP<PLUR>><CAS<INE>>
SFX C   0    iéibe        [áéiíoóõuúüûy-&oslash;]   <PLUR><POSS><ANP<PLUR>><CAS<ILL>>
SFX C   0    iéi          [áéiíoóõuúüûy-&oslash;]   <PLUR><POSS><ANP<PLUR>>
SFX C   0    iéhez        [áéiíoóõuúüûy-&oslash;]   <PLUR><POSS><ANP><CAS<ALL>>
SFX C   0    iébõl        [áéiíoóõuúüûy-&oslash;]   <PLUR><POSS><ANP><CAS<ELA>>
SFX C   0    iében        [áéiíoóõuúüûy-&oslash;]   <PLUR><POSS><ANP><CAS<INE>>
SFX C   0    iébe         [áéiíoóõuúüûy-&oslash;]   <PLUR><POSS><ANP><CAS<ILL>>
SFX C   0    ié           [áéiíoóõuúüûy-&oslash;]   <PLUR><POSS><ANP>
SFX C   0    ivé          [áéiíoóõuúüûy-&oslash;]   <PLUR><POSS><CAS<TRA>>
SFX C   0    ivel         [áéiíoóõuúüûy-&oslash;]   <PLUR><POSS><CAS<INS>>
SFX C   0    itõl         [áéiíoóõuúüûy-&oslash;]   <PLUR><POSS><CAS<ABL>>
SFX C   0    itekül       [áéiíoóõuúüûy-&oslash;]   <PLUR><POSS<2><PLUR>><CAS<ESS>>
SFX C   0    itekéül      [áéiíoóõuúüûy-&oslash;]   <PLUR><POSS<2><PLUR>><ANP><CAS<ESS>>
SFX C   0    itekéért     [áéiíoóõuúüûy-&oslash;]   <PLUR><POSS<2><PLUR>><ANP><CAS<CAU>>
SFX C   0    itekévé      [áéiíoóõuúüûy-&oslash;]   <PLUR><POSS<2><PLUR>><ANP><CAS<TRA>>
SFX C   0    itekével     [áéiíoóõuúüûy-&oslash;]   <PLUR><POSS<2><PLUR>><ANP><CAS<INS>>
SFX C   0    itekétõl     [áéiíoóõuúüûy-&oslash;]   <PLUR><POSS<2><PLUR>><ANP><CAS<ABL>>
SFX C   0    itekét       [áéiíoóõuúüûy-&oslash;]   <PLUR><POSS<2><PLUR>><ANP><CAS<ACC>>
SFX C   0    itekérõl     [áéiíoóõuúüûy-&oslash;]   <PLUR><POSS<2><PLUR>><ANP><CAS<DEL>>
SFX C   0    itekért      [áéiíoóõuúüûy-&oslash;]   <PLUR><POSS<2><PLUR>><CAS<CAU>>
SFX C   0    itekére      [áéiíoóõuúüûy-&oslash;]   <PLUR><POSS<2><PLUR>><ANP><CAS<SBL>>
SFX C   0    itekénél     [áéiíoóõuúüûy-&oslash;]   <PLUR><POSS<2><PLUR>><ANP><CAS<ADE>>
SFX C   0    itekének     [áéiíoóõuúüûy-&oslash;]   <PLUR><POSS<2><PLUR>><ANP><CAS<DAT>>
SFX C   0    itekén       [áéiíoóõuúüûy-&oslash;]   <PLUR><POSS<2><PLUR>><ANP><CAS<SUE>>
SFX C   0    itekéiül     [áéiíoóõuúüûy-&oslash;]   <PLUR><POSS<2><PLUR>><ANP<PLUR>><CAS<ESS>>
SFX C   0    itekéiért    [áéiíoóõuúüûy-&oslash;]   <PLUR><POSS<2><PLUR>><ANP<PLUR>><CAS<CAU>>
SFX C   0    itekéivé     [áéiíoóõuúüûy-&oslash;]   <PLUR><POSS<2><PLUR>><ANP<PLUR>><CAS<TRA>>
SFX C   0    itekéivel    [áéiíoóõuúüûy-&oslash;]   <PLUR><POSS<2><PLUR>><ANP<PLUR>><CAS<INS>>
SFX C   0    itekéitõl    [áéiíoóõuúüûy-&oslash;]   <PLUR><POSS<2><PLUR>><ANP<PLUR>><CAS<ABL>>
SFX C   0    itekéit      [áéiíoóõuúüûy-&oslash;]   <PLUR><POSS<2><PLUR>><ANP<PLUR>><CAS<ACC>>
SFX C   0    itekéirõl    [áéiíoóõuúüûy-&oslash;]   <PLUR><POSS<2><PLUR>><ANP<PLUR>><CAS<DEL>>
SFX C   0    itekéire     [áéiíoóõuúüûy-&oslash;]   <PLUR><POSS<2><PLUR>><ANP<PLUR>><CAS<SBL>>
SFX C   0    itekéinél    [áéiíoóõuúüûy-&oslash;]   <PLUR><POSS<2><PLUR>><ANP<PLUR>><CAS<ADE>>
SFX C   0    itekéinek    [áéiíoóõuúüûy-&oslash;]   <PLUR><POSS<2><PLUR>><ANP<PLUR>><CAS<DAT>>
SFX C   0    itekéin      [áéiíoóõuúüûy-&oslash;]   <PLUR><POSS<2><PLUR>><ANP<PLUR>><CAS<SUE>>
SFX C   0    itekéiig     [áéiíoóõuúüûy-&oslash;]   <PLUR><POSS<2><PLUR>><ANP<PLUR>><CAS<TER>>
SFX C   0    itekéihez    [áéiíoóõuúüûy-&oslash;]   <PLUR><POSS<2><PLUR>><ANP<PLUR>><CAS<ALL>>
SFX C   0    itekéig      [áéiíoóõuúüûy-&oslash;]   <PLUR><POSS<2><PLUR>><ANP><CAS<TER>>
SFX C   0    itekéibõl    [áéiíoóõuúüûy-&oslash;]   <PLUR><POSS<2><PLUR>><ANP<PLUR>><CAS<ELA>>
SFX C   0    itekéiben    [áéiíoóõuúüûy-&oslash;]   <PLUR><POSS<2><PLUR>><ANP<PLUR>><CAS<INE>>
SFX C   0    itekéibe     [áéiíoóõuúüûy-&oslash;]   <PLUR><POSS<2><PLUR>><ANP<PLUR>><CAS<ILL>>
SFX C   0    itekéi       [áéiíoóõuúüûy-&oslash;]   <PLUR><POSS<2><PLUR>><ANP<PLUR>>
SFX C   0    itekéhez     [áéiíoóõuúüûy-&oslash;]   <PLUR><POSS<2><PLUR>><ANP><CAS<ALL>>
SFX C   0    itekébõl     [áéiíoóõuúüûy-&oslash;]   <PLUR><POSS<2><PLUR>><ANP><CAS<ELA>>
SFX C   0    itekében     [áéiíoóõuúüûy-&oslash;]   <PLUR><POSS<2><PLUR>><ANP><CAS<INE>>
SFX C   0    itekébe      [áéiíoóõuúüûy-&oslash;]   <PLUR><POSS<2><PLUR>><ANP><CAS<ILL>>
SFX C   0    iteké        [áéiíoóõuúüûy-&oslash;]   <PLUR><POSS<2><PLUR>><ANP>
SFX C   0    itektõl      [áéiíoóõuúüûy-&oslash;]   <PLUR><POSS<2><PLUR>><CAS<ABL>>
SFX C   0    itekrõl      [áéiíoóõuúüûy-&oslash;]   <PLUR><POSS<2><PLUR>><CAS<DEL>>
SFX C   0    itekre       [áéiíoóõuúüûy-&oslash;]   <PLUR><POSS<2><PLUR>><CAS<SBL>>
SFX C   0    iteknél      [áéiíoóõuúüûy-&oslash;]   <PLUR><POSS<2><PLUR>><CAS<ADE>>
SFX C   0    iteknek      [áéiíoóõuúüûy-&oslash;]   <PLUR><POSS<2><PLUR>><CAS<DAT>>
SFX C   0    itekként     [áéiíoóõuúüûy-&oslash;]   <PLUR><POSS<2><PLUR>><CAS<FOR>>
SFX C   0    itekké       [áéiíoóõuúüûy-&oslash;]   <PLUR><POSS<2><PLUR>><CAS<TRA>>
SFX C   0    itekkor      [áéiíoóõuúüûy-&oslash;]   <PLUR><POSS<2><PLUR>><CAS<TEM>>
SFX C   0    itekkel      [áéiíoóõuúüûy-&oslash;]   <PLUR><POSS<2><PLUR>><CAS<INS>>
SFX C   0    itekig       [áéiíoóõuúüûy-&oslash;]   <PLUR><POSS<2><PLUR>><CAS<TER>>
SFX C   0    itekhez      [áéiíoóõuúüûy-&oslash;]   <PLUR><POSS<2><PLUR>><CAS<ALL>>
SFX C   0    iteket       [áéiíoóõuúüûy-&oslash;]   <PLUR><POSS<2><PLUR>><CAS<ACC>>
SFX C   0    iteken       [áéiíoóõuúüûy-&oslash;]   <PLUR><POSS<2><PLUR>><CAS<SUE>>
SFX C   0    itekbõl      [áéiíoóõuúüûy-&oslash;]   <PLUR><POSS<2><PLUR>><CAS<ELA>>
SFX C   0    itekben      [áéiíoóõuúüûy-&oslash;]   <PLUR><POSS<2><PLUR>><CAS<INE>>
SFX C   0    itekbe       [áéiíoóõuúüûy-&oslash;]   <PLUR><POSS<2><PLUR>><CAS<ILL>>
SFX C   0    itek         [áéiíoóõuúüûy-&oslash;]   <PLUR><POSS<2><PLUR>>
SFX C   0    it           [áéiíoóõuúüûy-&oslash;]   <PLUR><POSS><CAS<ACC>>
SFX C   0    irõl         [áéiíoóõuúüûy-&oslash;]   <PLUR><POSS><CAS<DEL>>
SFX C   0    ire          [áéiíoóõuúüûy-&oslash;]   <PLUR><POSS><CAS<SBL>>
SFX C   0    inél         [áéiíoóõuúüûy-&oslash;]   <PLUR><POSS><CAS<ADE>>
SFX C   0    inkül        [áéiíoóõuúüûy-&oslash;]   <PLUR><POSS<1><PLUR>><CAS<ESS>>
SFX C   0    inkéül       [áéiíoóõuúüûy-&oslash;]   <PLUR><POSS<1><PLUR>><ANP><CAS<ESS>>
SFX C   0    inkéért      [áéiíoóõuúüûy-&oslash;]   <PLUR><POSS<1><PLUR>><ANP><CAS<CAU>>
SFX C   0    inkévé       [áéiíoóõuúüûy-&oslash;]   <PLUR><POSS<1><PLUR>><ANP><CAS<TRA>>
SFX C   0    inkével      [áéiíoóõuúüûy-&oslash;]   <PLUR><POSS<1><PLUR>><ANP><CAS<INS>>
SFX C   0    inkétõl      [áéiíoóõuúüûy-&oslash;]   <PLUR><POSS<1><PLUR>><ANP><CAS<ABL>>
SFX C   0    inkét        [áéiíoóõuúüûy-&oslash;]   <PLUR><POSS<1><PLUR>><ANP><CAS<ACC>>
SFX C   0    inkérõl      [áéiíoóõuúüûy-&oslash;]   <PLUR><POSS<1><PLUR>><ANP><CAS<DEL>>
SFX C   0    inkért       [áéiíoóõuúüûy-&oslash;]   <PLUR><POSS<1><PLUR>><CAS<CAU>>
SFX C   0    inkére       [áéiíoóõuúüûy-&oslash;]   <PLUR><POSS<1><PLUR>><ANP><CAS<SBL>>
SFX C   0    inkénél      [áéiíoóõuúüûy-&oslash;]   <PLUR><POSS<1><PLUR>><ANP><CAS<ADE>>
SFX C   0    inkének      [áéiíoóõuúüûy-&oslash;]   <PLUR><POSS<1><PLUR>><ANP><CAS<DAT>>
SFX C   0    inkén        [áéiíoóõuúüûy-&oslash;]   <PLUR><POSS<1><PLUR>><ANP><CAS<SUE>>
SFX C   0    inkéiül      [áéiíoóõuúüûy-&oslash;]   <PLUR><POSS<1><PLUR>><ANP<PLUR>><CAS<ESS>>
SFX C   0    inkéiért     [áéiíoóõuúüûy-&oslash;]   <PLUR><POSS<1><PLUR>><ANP<PLUR>><CAS<CAU>>
SFX C   0    inkéivé      [áéiíoóõuúüûy-&oslash;]   <PLUR><POSS<1><PLUR>><ANP<PLUR>><CAS<TRA>>
SFX C   0    inkéivel     [áéiíoóõuúüûy-&oslash;]   <PLUR><POSS<1><PLUR>><ANP<PLUR>><CAS<INS>>
SFX C   0    inkéitõl     [áéiíoóõuúüûy-&oslash;]   <PLUR><POSS<1><PLUR>><ANP<PLUR>><CAS<ABL>>
SFX C   0    inkéit       [áéiíoóõuúüûy-&oslash;]   <PLUR><POSS<1><PLUR>><ANP<PLUR>><CAS<ACC>>
SFX C   0    inkéirõl     [áéiíoóõuúüûy-&oslash;]   <PLUR><POSS<1><PLUR>><ANP<PLUR>><CAS<DEL>>
SFX C   0    inkéire      [áéiíoóõuúüûy-&oslash;]   <PLUR><POSS<1><PLUR>><ANP<PLUR>><CAS<SBL>>
SFX C   0    inkéinél     [áéiíoóõuúüûy-&oslash;]   <PLUR><POSS<1><PLUR>><ANP<PLUR>><CAS<ADE>>
SFX C   0    inkéinek     [áéiíoóõuúüûy-&oslash;]   <PLUR><POSS<1><PLUR>><ANP<PLUR>><CAS<DAT>>
SFX C   0    inkéin       [áéiíoóõuúüûy-&oslash;]   <PLUR><POSS<1><PLUR>><ANP<PLUR>><CAS<SUE>>
SFX C   0    inkéiig      [áéiíoóõuúüûy-&oslash;]   <PLUR><POSS<1><PLUR>><ANP<PLUR>><CAS<TER>>
SFX C   0    inkéihez     [áéiíoóõuúüûy-&oslash;]   <PLUR><POSS<1><PLUR>><ANP<PLUR>><CAS<ALL>>
SFX C   0    inkéig       [áéiíoóõuúüûy-&oslash;]   <PLUR><POSS<1><PLUR>><ANP><CAS<TER>>
SFX C   0    inkéibõl     [áéiíoóõuúüûy-&oslash;]   <PLUR><POSS<1><PLUR>><ANP<PLUR>><CAS<ELA>>
SFX C   0    inkéiben     [áéiíoóõuúüûy-&oslash;]   <PLUR><POSS<1><PLUR>><ANP<PLUR>><CAS<INE>>
SFX C   0    inkéibe      [áéiíoóõuúüûy-&oslash;]   <PLUR><POSS<1><PLUR>><ANP<PLUR>><CAS<ILL>>
SFX C   0    inkéi        [áéiíoóõuúüûy-&oslash;]   <PLUR><POSS<1><PLUR>><ANP<PLUR>>
SFX C   0    inkéhez      [áéiíoóõuúüûy-&oslash;]   <PLUR><POSS<1><PLUR>><ANP><CAS<ALL>>
SFX C   0    inkébõl      [áéiíoóõuúüûy-&oslash;]   <PLUR><POSS<1><PLUR>><ANP><CAS<ELA>>
SFX C   0    inkében      [áéiíoóõuúüûy-&oslash;]   <PLUR><POSS<1><PLUR>><ANP><CAS<INE>>
SFX C   0    inkébe       [áéiíoóõuúüûy-&oslash;]   <PLUR><POSS<1><PLUR>><ANP><CAS<ILL>>
SFX C   0    inké         [áéiíoóõuúüûy-&oslash;]   <PLUR><POSS<1><PLUR>><ANP>
SFX C   0    inktõl       [áéiíoóõuúüûy-&oslash;]   <PLUR><POSS<1><PLUR>><CAS<ABL>>
SFX C   0    inkrõl       [áéiíoóõuúüûy-&oslash;]   <PLUR><POSS<1><PLUR>><CAS<DEL>>
SFX C   0    inkre        [áéiíoóõuúüûy-&oslash;]   <PLUR><POSS<1><PLUR>><CAS<SBL>>
SFX C   0    inknél       [áéiíoóõuúüûy-&oslash;]   <PLUR><POSS<1><PLUR>><CAS<ADE>>
SFX C   0    inknek       [áéiíoóõuúüûy-&oslash;]   <PLUR><POSS<1><PLUR>><CAS<DAT>>
SFX C   0    inkként      [áéiíoóõuúüûy-&oslash;]   <PLUR><POSS<1><PLUR>><CAS<FOR>>
SFX C   0    inkké        [áéiíoóõuúüûy-&oslash;]   <PLUR><POSS<1><PLUR>><CAS<TRA>>
SFX C   0    inkkor       [áéiíoóõuúüûy-&oslash;]   <PLUR><POSS<1><PLUR>><CAS<TEM>>
SFX C   0    inkkel       [áéiíoóõuúüûy-&oslash;]   <PLUR><POSS<1><PLUR>><CAS<INS>>
SFX C   0    inkig        [áéiíoóõuúüûy-&oslash;]   <PLUR><POSS<1><PLUR>><CAS<TER>>
SFX C   0    inkhez       [áéiíoóõuúüûy-&oslash;]   <PLUR><POSS<1><PLUR>><CAS<ALL>>
SFX C   0    inket        [áéiíoóõuúüûy-&oslash;]   <PLUR><POSS<1><PLUR>><CAS<ACC>>
SFX C   0    inken        [áéiíoóõuúüûy-&oslash;]   <PLUR><POSS<1><PLUR>><CAS<SUE>>
SFX C   0    inkbõl       [áéiíoóõuúüûy-&oslash;]   <PLUR><POSS<1><PLUR>><CAS<ELA>>
SFX C   0    inkben       [áéiíoóõuúüûy-&oslash;]   <PLUR><POSS<1><PLUR>><CAS<INE>>
SFX C   0    inkbe        [áéiíoóõuúüûy-&oslash;]   <PLUR><POSS<1><PLUR>><CAS<ILL>>
SFX C   0    ink          [áéiíoóõuúüûy-&oslash;]   <PLUR><POSS<1><PLUR>>
SFX C   0    inek         [áéiíoóõuúüûy-&oslash;]   <PLUR><POSS><CAS<DAT>>
SFX C   0    in           [áéiíoóõuúüûy-&oslash;]   <PLUR><POSS><CAS<SUE>>
SFX C   0    imül         [áéiíoóõuúüûy-&oslash;]   <PLUR><POSS<1>><CAS<ESS>>
SFX C   0    iméül        [áéiíoóõuúüûy-&oslash;]   <PLUR><POSS<1>><ANP><CAS<ESS>>
SFX C   0    iméért       [áéiíoóõuúüûy-&oslash;]   <PLUR><POSS<1>><ANP><CAS<CAU>>
SFX C   0    imévé        [áéiíoóõuúüûy-&oslash;]   <PLUR><POSS<1>><ANP><CAS<TRA>>
SFX C   0    imével       [áéiíoóõuúüûy-&oslash;]   <PLUR><POSS<1>><ANP><CAS<INS>>
SFX C   0    imétõl       [áéiíoóõuúüûy-&oslash;]   <PLUR><POSS<1>><ANP><CAS<ABL>>
SFX C   0    imét         [áéiíoóõuúüûy-&oslash;]   <PLUR><POSS<1>><ANP><CAS<ACC>>
SFX C   0    imérõl       [áéiíoóõuúüûy-&oslash;]   <PLUR><POSS<1>><ANP><CAS<DEL>>
SFX C   0    imért        [áéiíoóõuúüûy-&oslash;]   <PLUR><POSS<1>><CAS<CAU>>
SFX C   0    imére        [áéiíoóõuúüûy-&oslash;]   <PLUR><POSS<1>><ANP><CAS<SBL>>
SFX C   0    iménél       [áéiíoóõuúüûy-&oslash;]   <PLUR><POSS<1>><ANP><CAS<ADE>>
SFX C   0    imének       [áéiíoóõuúüûy-&oslash;]   <PLUR><POSS<1>><ANP><CAS<DAT>>
SFX C   0    imén         [áéiíoóõuúüûy-&oslash;]   <PLUR><POSS<1>><ANP><CAS<SUE>>
SFX C   0    iméiül       [áéiíoóõuúüûy-&oslash;]   <PLUR><POSS<1>><ANP<PLUR>><CAS<ESS>>
SFX C   0    iméiért      [áéiíoóõuúüûy-&oslash;]   <PLUR><POSS<1>><ANP<PLUR>><CAS<CAU>>
SFX C   0    iméivé       [áéiíoóõuúüûy-&oslash;]   <PLUR><POSS<1>><ANP<PLUR>><CAS<TRA>>
SFX C   0    iméivel      [áéiíoóõuúüûy-&oslash;]   <PLUR><POSS<1>><ANP<PLUR>><CAS<INS>>
SFX C   0    iméitõl      [áéiíoóõuúüûy-&oslash;]   <PLUR><POSS<1>><ANP<PLUR>><CAS<ABL>>
SFX C   0    iméit        [áéiíoóõuúüûy-&oslash;]   <PLUR><POSS<1>><ANP<PLUR>><CAS<ACC>>
SFX C   0    iméirõl      [áéiíoóõuúüûy-&oslash;]   <PLUR><POSS<1>><ANP<PLUR>><CAS<DEL>>
SFX C   0    iméire       [áéiíoóõuúüûy-&oslash;]   <PLUR><POSS<1>><ANP<PLUR>><CAS<SBL>>
SFX C   0    iméinél      [áéiíoóõuúüûy-&oslash;]   <PLUR><POSS<1>><ANP<PLUR>><CAS<ADE>>
SFX C   0    iméinek      [áéiíoóõuúüûy-&oslash;]   <PLUR><POSS<1>><ANP<PLUR>><CAS<DAT>>
SFX C   0    iméin        [áéiíoóõuúüûy-&oslash;]   <PLUR><POSS<1>><ANP<PLUR>><CAS<SUE>>
SFX C   0    iméiig       [áéiíoóõuúüûy-&oslash;]   <PLUR><POSS<1>><ANP<PLUR>><CAS<TER>>
SFX C   0    iméihez      [áéiíoóõuúüûy-&oslash;]   <PLUR><POSS<1>><ANP<PLUR>><CAS<ALL>>
SFX C   0    iméig        [áéiíoóõuúüûy-&oslash;]   <PLUR><POSS<1>><ANP><CAS<TER>>
SFX C   0    iméibõl      [áéiíoóõuúüûy-&oslash;]   <PLUR><POSS<1>><ANP<PLUR>><CAS<ELA>>
SFX C   0    iméiben      [áéiíoóõuúüûy-&oslash;]   <PLUR><POSS<1>><ANP<PLUR>><CAS<INE>>
SFX C   0    iméibe       [áéiíoóõuúüûy-&oslash;]   <PLUR><POSS<1>><ANP<PLUR>><CAS<ILL>>
SFX C   0    iméi         [áéiíoóõuúüûy-&oslash;]   <PLUR><POSS<1>><ANP<PLUR>>
SFX C   0    iméhez       [áéiíoóõuúüûy-&oslash;]   <PLUR><POSS<1>><ANP><CAS<ALL>>
SFX C   0    imébõl       [áéiíoóõuúüûy-&oslash;]   <PLUR><POSS<1>><ANP><CAS<ELA>>
SFX C   0    imében       [áéiíoóõuúüûy-&oslash;]   <PLUR><POSS<1>><ANP><CAS<INE>>
SFX C   0    imébe        [áéiíoóõuúüûy-&oslash;]   <PLUR><POSS<1>><ANP><CAS<ILL>>
SFX C   0    imé          [áéiíoóõuúüûy-&oslash;]   <PLUR><POSS<1>><ANP>
SFX C   0    imtõl        [áéiíoóõuúüûy-&oslash;]   <PLUR><POSS<1>><CAS<ABL>>
SFX C   0    imrõl        [áéiíoóõuúüûy-&oslash;]   <PLUR><POSS<1>><CAS<DEL>>
SFX C   0    imre         [áéiíoóõuúüûy-&oslash;]   <PLUR><POSS<1>><CAS<SBL>>
SFX C   0    imnél        [áéiíoóõuúüûy-&oslash;]   <PLUR><POSS<1>><CAS<ADE>>
SFX C   0    imnek        [áéiíoóõuúüûy-&oslash;]   <PLUR><POSS<1>><CAS<DAT>>
SFX C   0    immé         [áéiíoóõuúüûy-&oslash;]   <PLUR><POSS<1>><CAS<TRA>>
SFX C   0    immel        [áéiíoóõuúüûy-&oslash;]   <PLUR><POSS<1>><CAS<INS>>
SFX C   0    imként       [áéiíoóõuúüûy-&oslash;]   <PLUR><POSS<1>><CAS<FOR>>
SFX C   0    imkor        [áéiíoóõuúüûy-&oslash;]   <PLUR><POSS<1>><CAS<TEM>>
SFX C   0    imig         [áéiíoóõuúüûy-&oslash;]   <PLUR><POSS<1>><CAS<TER>>
SFX C   0    imhez        [áéiíoóõuúüûy-&oslash;]   <PLUR><POSS<1>><CAS<ALL>>
SFX C   0    imet         [áéiíoóõuúüûy-&oslash;]   <PLUR><POSS<1>><CAS<ACC>>
SFX C   0    imen         [áéiíoóõuúüûy-&oslash;]   <PLUR><POSS<1>><CAS<SUE>>
SFX C   0    imbõl        [áéiíoóõuúüûy-&oslash;]   <PLUR><POSS<1>><CAS<ELA>>
SFX C   0    imben        [áéiíoóõuúüûy-&oslash;]   <PLUR><POSS<1>><CAS<INE>>
SFX C   0    imbe         [áéiíoóõuúüûy-&oslash;]   <PLUR><POSS<1>><CAS<ILL>>
SFX C   0    im           [áéiíoóõuúüûy-&oslash;]   <PLUR><POSS<1>>
SFX C   0    ikül         [áéiíoóõuúüûy-&oslash;]   <PLUR><POSS<PLUR>><CAS<ESS>>
SFX C   0    ikéül        [áéiíoóõuúüûy-&oslash;]   <PLUR><POSS<PLUR>><ANP><CAS<ESS>>
SFX C   0    ikéért       [áéiíoóõuúüûy-&oslash;]   <PLUR><POSS<PLUR>><ANP><CAS<CAU>>
SFX C   0    ikévé        [áéiíoóõuúüûy-&oslash;]   <PLUR><POSS<PLUR>><ANP><CAS<TRA>>
SFX C   0    ikével       [áéiíoóõuúüûy-&oslash;]   <PLUR><POSS<PLUR>><ANP><CAS<INS>>
SFX C   0    ikétõl       [áéiíoóõuúüûy-&oslash;]   <PLUR><POSS<PLUR>><ANP><CAS<ABL>>
SFX C   0    ikét         [áéiíoóõuúüûy-&oslash;]   <PLUR><POSS<PLUR>><ANP><CAS<ACC>>
SFX C   0    ikérõl       [áéiíoóõuúüûy-&oslash;]   <PLUR><POSS<PLUR>><ANP><CAS<DEL>>
SFX C   0    ikért        [áéiíoóõuúüûy-&oslash;]   <PLUR><POSS<PLUR>><CAS<CAU>>
SFX C   0    ikére        [áéiíoóõuúüûy-&oslash;]   <PLUR><POSS<PLUR>><ANP><CAS<SBL>>
SFX C   0    ikénél       [áéiíoóõuúüûy-&oslash;]   <PLUR><POSS<PLUR>><ANP><CAS<ADE>>
SFX C   0    iként        [áéiíoóõuúüûy-&oslash;]   <PLUR><POSS><CAS<FOR>>
SFX C   0    ikének       [áéiíoóõuúüûy-&oslash;]   <PLUR><POSS<PLUR>><ANP><CAS<DAT>>
SFX C   0    ikén         [áéiíoóõuúüûy-&oslash;]   <PLUR><POSS<PLUR>><ANP><CAS<SUE>>
SFX C   0    ikéiül       [áéiíoóõuúüûy-&oslash;]   <PLUR><POSS<PLUR>><ANP<PLUR>><CAS<ESS>>
SFX C   0    ikéiért      [áéiíoóõuúüûy-&oslash;]   <PLUR><POSS<PLUR>><ANP<PLUR>><CAS<CAU>>
SFX C   0    ikéivé       [áéiíoóõuúüûy-&oslash;]   <PLUR><POSS<PLUR>><ANP<PLUR>><CAS<TRA>>
SFX C   0    ikéivel      [áéiíoóõuúüûy-&oslash;]   <PLUR><POSS<PLUR>><ANP<PLUR>><CAS<INS>>
SFX C   0    ikéitõl      [áéiíoóõuúüûy-&oslash;]   <PLUR><POSS<PLUR>><ANP<PLUR>><CAS<ABL>>
SFX C   0    ikéit        [áéiíoóõuúüûy-&oslash;]   <PLUR><POSS<PLUR>><ANP<PLUR>><CAS<ACC>>
SFX C   0    ikéirõl      [áéiíoóõuúüûy-&oslash;]   <PLUR><POSS<PLUR>><ANP<PLUR>><CAS<DEL>>
SFX C   0    ikéire       [áéiíoóõuúüûy-&oslash;]   <PLUR><POSS<PLUR>><ANP<PLUR>><CAS<SBL>>
SFX C   0    ikéinél      [áéiíoóõuúüûy-&oslash;]   <PLUR><POSS<PLUR>><ANP<PLUR>><CAS<ADE>>
SFX C   0    ikéinek      [áéiíoóõuúüûy-&oslash;]   <PLUR><POSS<PLUR>><ANP<PLUR>><CAS<DAT>>
SFX C   0    ikéin        [áéiíoóõuúüûy-&oslash;]   <PLUR><POSS<PLUR>><ANP<PLUR>><CAS<SUE>>
SFX C   0    ikéiig       [áéiíoóõuúüûy-&oslash;]   <PLUR><POSS<PLUR>><ANP<PLUR>><CAS<TER>>
SFX C   0    ikéihez      [áéiíoóõuúüûy-&oslash;]   <PLUR><POSS<PLUR>><ANP<PLUR>><CAS<ALL>>
SFX C   0    ikéig        [áéiíoóõuúüûy-&oslash;]   <PLUR><POSS<PLUR>><ANP><CAS<TER>>
SFX C   0    ikéibõl      [áéiíoóõuúüûy-&oslash;]   <PLUR><POSS<PLUR>><ANP<PLUR>><CAS<ELA>>
SFX C   0    ikéiben      [áéiíoóõuúüûy-&oslash;]   <PLUR><POSS<PLUR>><ANP<PLUR>><CAS<INE>>
SFX C   0    ikéibe       [áéiíoóõuúüûy-&oslash;]   <PLUR><POSS<PLUR>><ANP<PLUR>><CAS<ILL>>
SFX C   0    ikéi         [áéiíoóõuúüûy-&oslash;]   <PLUR><POSS<PLUR>><ANP<PLUR>>
SFX C   0    ikéhez       [áéiíoóõuúüûy-&oslash;]   <PLUR><POSS<PLUR>><ANP><CAS<ALL>>
SFX C   0    ikébõl       [áéiíoóõuúüûy-&oslash;]   <PLUR><POSS<PLUR>><ANP><CAS<ELA>>
SFX C   0    ikében       [áéiíoóõuúüûy-&oslash;]   <PLUR><POSS<PLUR>><ANP><CAS<INE>>
SFX C   0    ikébe        [áéiíoóõuúüûy-&oslash;]   <PLUR><POSS<PLUR>><ANP><CAS<ILL>>
SFX C   0    iké          [áéiíoóõuúüûy-&oslash;]   <PLUR><POSS<PLUR>><ANP>
SFX C   0    iktõl        [áéiíoóõuúüûy-&oslash;]   <PLUR><POSS<PLUR>><CAS<ABL>>
SFX C   0    ikrõl        [áéiíoóõuúüûy-&oslash;]   <PLUR><POSS<PLUR>><CAS<DEL>>
SFX C   0    ikre         [áéiíoóõuúüûy-&oslash;]   <PLUR><POSS<PLUR>><CAS<SBL>>
SFX C   0    ikor         [áéiíoóõuúüûy-&oslash;]   <PLUR><POSS><CAS<TEM>>
SFX C   0    iknél        [áéiíoóõuúüûy-&oslash;]   <PLUR><POSS<PLUR>><CAS<ADE>>
SFX C   0    iknek        [áéiíoóõuúüûy-&oslash;]   <PLUR><POSS<PLUR>><CAS<DAT>>
SFX C   0    ikként       [áéiíoóõuúüûy-&oslash;]   <PLUR><POSS<PLUR>><CAS<FOR>>
SFX C   0    ikké         [áéiíoóõuúüûy-&oslash;]   <PLUR><POSS<PLUR>><CAS<TRA>>
SFX C   0    ikkor        [áéiíoóõuúüûy-&oslash;]   <PLUR><POSS<PLUR>><CAS<TEM>>
SFX C   0    ikkel        [áéiíoóõuúüûy-&oslash;]   <PLUR><POSS<PLUR>><CAS<INS>>
SFX C   0    ikig         [áéiíoóõuúüûy-&oslash;]   <PLUR><POSS<PLUR>><CAS<TER>>
SFX C   0    ikhez        [áéiíoóõuúüûy-&oslash;]   <PLUR><POSS<PLUR>><CAS<ALL>>
SFX C   0    iket         [áéiíoóõuúüûy-&oslash;]   <PLUR><POSS<PLUR>><CAS<ACC>>
SFX C   0    iken         [áéiíoóõuúüûy-&oslash;]   <PLUR><POSS<PLUR>><CAS<SUE>>
SFX C   0    ikbõl        [áéiíoóõuúüûy-&oslash;]   <PLUR><POSS<PLUR>><CAS<ELA>>
SFX C   0    ikben        [áéiíoóõuúüûy-&oslash;]   <PLUR><POSS<PLUR>><CAS<INE>>
SFX C   0    ikbe         [áéiíoóõuúüûy-&oslash;]   <PLUR><POSS<PLUR>><CAS<ILL>>
SFX C   0    ik           [áéiíoóõuúüûy-&oslash;]   <PLUR><POSS<PLUR>>
SFX C   0    iig          [áéiíoóõuúüûy-&oslash;]   <PLUR><POSS><CAS<TER>>
SFX C   0    ihez         [áéiíoóõuúüûy-&oslash;]   <PLUR><POSS><CAS<ALL>>
SFX C   0    idül         [áéiíoóõuúüûy-&oslash;]   <PLUR><POSS<2>><CAS<ESS>>
SFX C   0    idéül        [áéiíoóõuúüûy-&oslash;]   <PLUR><POSS<2>><ANP><CAS<ESS>>
SFX C   0    idéért       [áéiíoóõuúüûy-&oslash;]   <PLUR><POSS<2>><ANP><CAS<CAU>>
SFX C   0    idévé        [áéiíoóõuúüûy-&oslash;]   <PLUR><POSS<2>><ANP><CAS<TRA>>
SFX C   0    idével       [áéiíoóõuúüûy-&oslash;]   <PLUR><POSS<2>><ANP><CAS<INS>>
SFX C   0    idétõl       [áéiíoóõuúüûy-&oslash;]   <PLUR><POSS<2>><ANP><CAS<ABL>>
SFX C   0    idét         [áéiíoóõuúüûy-&oslash;]   <PLUR><POSS<2>><ANP><CAS<ACC>>
SFX C   0    idérõl       [áéiíoóõuúüûy-&oslash;]   <PLUR><POSS<2>><ANP><CAS<DEL>>
SFX C   0    idért        [áéiíoóõuúüûy-&oslash;]   <PLUR><POSS<2>><CAS<CAU>>
SFX C   0    idére        [áéiíoóõuúüûy-&oslash;]   <PLUR><POSS<2>><ANP><CAS<SBL>>
SFX C   0    idénél       [áéiíoóõuúüûy-&oslash;]   <PLUR><POSS<2>><ANP><CAS<ADE>>
SFX C   0    idének       [áéiíoóõuúüûy-&oslash;]   <PLUR><POSS<2>><ANP><CAS<DAT>>
SFX C   0    idén         [áéiíoóõuúüûy-&oslash;]   <PLUR><POSS<2>><ANP><CAS<SUE>>
SFX C   0    idéiül       [áéiíoóõuúüûy-&oslash;]   <PLUR><POSS<2>><ANP<PLUR>><CAS<ESS>>
SFX C   0    idéiért      [áéiíoóõuúüûy-&oslash;]   <PLUR><POSS<2>><ANP<PLUR>><CAS<CAU>>
SFX C   0    idéivé       [áéiíoóõuúüûy-&oslash;]   <PLUR><POSS<2>><ANP<PLUR>><CAS<TRA>>
SFX C   0    idéivel      [áéiíoóõuúüûy-&oslash;]   <PLUR><POSS<2>><ANP<PLUR>><CAS<INS>>
SFX C   0    idéitõl      [áéiíoóõuúüûy-&oslash;]   <PLUR><POSS<2>><ANP<PLUR>><CAS<ABL>>
SFX C   0    idéit        [áéiíoóõuúüûy-&oslash;]   <PLUR><POSS<2>><ANP<PLUR>><CAS<ACC>>
SFX C   0    idéirõl      [áéiíoóõuúüûy-&oslash;]   <PLUR><POSS<2>><ANP<PLUR>><CAS<DEL>>
SFX C   0    idéire       [áéiíoóõuúüûy-&oslash;]   <PLUR><POSS<2>><ANP<PLUR>><CAS<SBL>>
SFX C   0    idéinél      [áéiíoóõuúüûy-&oslash;]   <PLUR><POSS<2>><ANP<PLUR>><CAS<ADE>>
SFX C   0    idéinek      [áéiíoóõuúüûy-&oslash;]   <PLUR><POSS<2>><ANP<PLUR>><CAS<DAT>>
SFX C   0    idéin        [áéiíoóõuúüûy-&oslash;]   <PLUR><POSS<2>><ANP<PLUR>><CAS<SUE>>
SFX C   0    idéiig       [áéiíoóõuúüûy-&oslash;]   <PLUR><POSS<2>><ANP<PLUR>><CAS<TER>>
SFX C   0    idéihez      [áéiíoóõuúüûy-&oslash;]   <PLUR><POSS<2>><ANP<PLUR>><CAS<ALL>>
SFX C   0    idéig        [áéiíoóõuúüûy-&oslash;]   <PLUR><POSS<2>><ANP><CAS<TER>>
SFX C   0    idéibõl      [áéiíoóõuúüûy-&oslash;]   <PLUR><POSS<2>><ANP<PLUR>><CAS<ELA>>
SFX C   0    idéiben      [áéiíoóõuúüûy-&oslash;]   <PLUR><POSS<2>><ANP<PLUR>><CAS<INE>>
SFX C   0    idéibe       [áéiíoóõuúüûy-&oslash;]   <PLUR><POSS<2>><ANP<PLUR>><CAS<ILL>>
SFX C   0    idéi         [áéiíoóõuúüûy-&oslash;]   <PLUR><POSS<2>><ANP<PLUR>>
SFX C   0    idéhez       [áéiíoóõuúüûy-&oslash;]   <PLUR><POSS<2>><ANP><CAS<ALL>>
SFX C   0    idébõl       [áéiíoóõuúüûy-&oslash;]   <PLUR><POSS<2>><ANP><CAS<ELA>>
SFX C   0    idében       [áéiíoóõuúüûy-&oslash;]   <PLUR><POSS<2>><ANP><CAS<INE>>
SFX C   0    idébe        [áéiíoóõuúüûy-&oslash;]   <PLUR><POSS<2>><ANP><CAS<ILL>>
SFX C   0    idé          [áéiíoóõuúüûy-&oslash;]   <PLUR><POSS<2>><ANP>
SFX C   0    idtõl        [áéiíoóõuúüûy-&oslash;]   <PLUR><POSS<2>><CAS<ABL>>
SFX C   0    idrõl        [áéiíoóõuúüûy-&oslash;]   <PLUR><POSS<2>><CAS<DEL>>
SFX C   0    idre         [áéiíoóõuúüûy-&oslash;]   <PLUR><POSS<2>><CAS<SBL>>
SFX C   0    idnél        [áéiíoóõuúüûy-&oslash;]   <PLUR><POSS<2>><CAS<ADE>>
SFX C   0    idnek        [áéiíoóõuúüûy-&oslash;]   <PLUR><POSS<2>><CAS<DAT>>
SFX C   0    idként       [áéiíoóõuúüûy-&oslash;]   <PLUR><POSS<2>><CAS<FOR>>
SFX C   0    idkor        [áéiíoóõuúüûy-&oslash;]   <PLUR><POSS<2>><CAS<TEM>>
SFX C   0    idig         [áéiíoóõuúüûy-&oslash;]   <PLUR><POSS<2>><CAS<TER>>
SFX C   0    idhez        [áéiíoóõuúüûy-&oslash;]   <PLUR><POSS<2>><CAS<ALL>>
SFX C   0    idet         [áéiíoóõuúüûy-&oslash;]   <PLUR><POSS<2>><CAS<ACC>>
SFX C   0    iden         [áéiíoóõuúüûy-&oslash;]   <PLUR><POSS<2>><CAS<SUE>>
SFX C   0    iddé         [áéiíoóõuúüûy-&oslash;]   <PLUR><POSS<2>><CAS<TRA>>
SFX C   0    iddel        [áéiíoóõuúüûy-&oslash;]   <PLUR><POSS<2>><CAS<INS>>
SFX C   0    idbõl        [áéiíoóõuúüûy-&oslash;]   <PLUR><POSS<2>><CAS<ELA>>
SFX C   0    idben        [áéiíoóõuúüûy-&oslash;]   <PLUR><POSS<2>><CAS<INE>>
SFX C   0    idbe         [áéiíoóõuúüûy-&oslash;]   <PLUR><POSS<2>><CAS<ILL>>
SFX C   0    id           [áéiíoóõuúüûy-&oslash;]   <PLUR><POSS<2>>
SFX C   0    ibõl         [áéiíoóõuúüûy-&oslash;]   <PLUR><POSS><CAS<ELA>>
SFX C   0    iben         [áéiíoóõuúüûy-&oslash;]   <PLUR><POSS><CAS<INE>>
SFX C   0    ibe          [áéiíoóõuúüûy-&oslash;]   <PLUR><POSS><CAS<ILL>>
SFX C   0    i            [áéiíoóõuúüûy-&oslash;]   <PLUR><POSS>
SFX C   0    dül          [áéiíoóõuúüûy-&oslash;]   <POSS<2>><CAS<ESS>>
SFX C   0    dön          [áéiíoóõuúüûy-&oslash;]   <POSS<2>><CAS<SUE>>
SFX C   0    déül         [áéiíoóõuúüûy-&oslash;]   <POSS<2>><ANP><CAS<ESS>>
SFX C   0    déért        [áéiíoóõuúüûy-&oslash;]   <POSS<2>><ANP><CAS<CAU>>
SFX C   0    dévé         [áéiíoóõuúüûy-&oslash;]   <POSS<2>><ANP><CAS<TRA>>
SFX C   0    dével        [áéiíoóõuúüûy-&oslash;]   <POSS<2>><ANP><CAS<INS>>
SFX C   0    détõl        [áéiíoóõuúüûy-&oslash;]   <POSS<2>><ANP><CAS<ABL>>
SFX C   0    dét          [áéiíoóõuúüûy-&oslash;]   <POSS<2>><ANP><CAS<ACC>>
SFX C   0    dérõl        [áéiíoóõuúüûy-&oslash;]   <POSS<2>><ANP><CAS<DEL>>
SFX C   0    dért         [áéiíoóõuúüûy-&oslash;]   <POSS<2>><CAS<CAU>>
SFX C   0    dére         [áéiíoóõuúüûy-&oslash;]   <POSS<2>><ANP><CAS<SBL>>
SFX C   0    dénél        [áéiíoóõuúüûy-&oslash;]   <POSS<2>><ANP><CAS<ADE>>
SFX C   0    dének        [áéiíoóõuúüûy-&oslash;]   <POSS<2>><ANP><CAS<DAT>>
SFX C   0    dén          [áéiíoóõuúüûy-&oslash;]   <POSS<2>><ANP><CAS<SUE>>
SFX C   0    dékül        [áéiíoóõuúüûy-&oslash;]   <POSS<2>><PLUR<FAM>><CAS<ESS>>
SFX C   0    dékéül       [áéiíoóõuúüûy-&oslash;]   <POSS<2>><PLUR<FAM>><ANP><CAS<ESS>>
SFX C   0    dékéért      [áéiíoóõuúüûy-&oslash;]   <POSS<2>><PLUR<FAM>><ANP><CAS<CAU>>
SFX C   0    dékévé       [áéiíoóõuúüûy-&oslash;]   <POSS<2>><PLUR<FAM>><ANP><CAS<TRA>>
SFX C   0    dékével      [áéiíoóõuúüûy-&oslash;]   <POSS<2>><PLUR<FAM>><ANP><CAS<INS>>
SFX C   0    dékétõl      [áéiíoóõuúüûy-&oslash;]   <POSS<2>><PLUR<FAM>><ANP><CAS<ABL>>
SFX C   0    dékét        [áéiíoóõuúüûy-&oslash;]   <POSS<2>><PLUR<FAM>><ANP><CAS<ACC>>
SFX C   0    dékérõl      [áéiíoóõuúüûy-&oslash;]   <POSS<2>><PLUR<FAM>><ANP><CAS<DEL>>
SFX C   0    dékért       [áéiíoóõuúüûy-&oslash;]   <POSS<2>><PLUR<FAM>><CAS<CAU>>
SFX C   0    dékére       [áéiíoóõuúüûy-&oslash;]   <POSS<2>><PLUR<FAM>><ANP><CAS<SBL>>
SFX C   0    dékénél      [áéiíoóõuúüûy-&oslash;]   <POSS<2>><PLUR<FAM>><ANP><CAS<ADE>>
SFX C   0    dékének      [áéiíoóõuúüûy-&oslash;]   <POSS<2>><PLUR<FAM>><ANP><CAS<DAT>>
SFX C   0    dékén        [áéiíoóõuúüûy-&oslash;]   <POSS<2>><PLUR<FAM>><ANP><CAS<SUE>>
SFX C   0    dékéiül      [áéiíoóõuúüûy-&oslash;]   <POSS<2>><PLUR<FAM>><ANP<PLUR>><CAS<ESS>>
SFX C   0    dékéiért     [áéiíoóõuúüûy-&oslash;]   <POSS<2>><PLUR<FAM>><ANP<PLUR>><CAS<CAU>>
SFX C   0    dékéivé      [áéiíoóõuúüûy-&oslash;]   <POSS<2>><PLUR<FAM>><ANP<PLUR>><CAS<TRA>>
SFX C   0    dékéivel     [áéiíoóõuúüûy-&oslash;]   <POSS<2>><PLUR<FAM>><ANP<PLUR>><CAS<INS>>
SFX C   0    dékéitõl     [áéiíoóõuúüûy-&oslash;]   <POSS<2>><PLUR<FAM>><ANP<PLUR>><CAS<ABL>>
SFX C   0    dékéit       [áéiíoóõuúüûy-&oslash;]   <POSS<2>><PLUR<FAM>><ANP<PLUR>><CAS<ACC>>
SFX C   0    dékéirõl     [áéiíoóõuúüûy-&oslash;]   <POSS<2>><PLUR<FAM>><ANP<PLUR>><CAS<DEL>>
SFX C   0    dékéire      [áéiíoóõuúüûy-&oslash;]   <POSS<2>><PLUR<FAM>><ANP<PLUR>><CAS<SBL>>
SFX C   0    dékéinél     [áéiíoóõuúüûy-&oslash;]   <POSS<2>><PLUR<FAM>><ANP<PLUR>><CAS<ADE>>
SFX C   0    dékéinek     [áéiíoóõuúüûy-&oslash;]   <POSS<2>><PLUR<FAM>><ANP<PLUR>><CAS<DAT>>
SFX C   0    dékéin       [áéiíoóõuúüûy-&oslash;]   <POSS<2>><PLUR<FAM>><ANP<PLUR>><CAS<SUE>>
SFX C   0    dékéiig      [áéiíoóõuúüûy-&oslash;]   <POSS<2>><PLUR<FAM>><ANP<PLUR>><CAS<TER>>
SFX C   0    dékéihez     [áéiíoóõuúüûy-&oslash;]   <POSS<2>><PLUR<FAM>><ANP<PLUR>><CAS<ALL>>
SFX C   0    dékéig       [áéiíoóõuúüûy-&oslash;]   <POSS<2>><PLUR<FAM>><ANP><CAS<TER>>
SFX C   0    dékéibõl     [áéiíoóõuúüûy-&oslash;]   <POSS<2>><PLUR<FAM>><ANP<PLUR>><CAS<ELA>>
SFX C   0    dékéiben     [áéiíoóõuúüûy-&oslash;]   <POSS<2>><PLUR<FAM>><ANP<PLUR>><CAS<INE>>
SFX C   0    dékéibe      [áéiíoóõuúüûy-&oslash;]   <POSS<2>><PLUR<FAM>><ANP<PLUR>><CAS<ILL>>
SFX C   0    dékéi        [áéiíoóõuúüûy-&oslash;]   <POSS<2>><PLUR<FAM>><ANP<PLUR>>
SFX C   0    dékéhez      [áéiíoóõuúüûy-&oslash;]   <POSS<2>><PLUR<FAM>><ANP><CAS<ALL>>
SFX C   0    dékébõl      [áéiíoóõuúüûy-&oslash;]   <POSS<2>><PLUR<FAM>><ANP><CAS<ELA>>
SFX C   0    dékében      [áéiíoóõuúüûy-&oslash;]   <POSS<2>><PLUR<FAM>><ANP><CAS<INE>>
SFX C   0    dékébe       [áéiíoóõuúüûy-&oslash;]   <POSS<2>><PLUR<FAM>><ANP><CAS<ILL>>
SFX C   0    déké         [áéiíoóõuúüûy-&oslash;]   <POSS<2>><PLUR<FAM>><ANP>
SFX C   0    déktõl       [áéiíoóõuúüûy-&oslash;]   <POSS<2>><PLUR<FAM>><CAS<ABL>>
SFX C   0    dékrõl       [áéiíoóõuúüûy-&oslash;]   <POSS<2>><PLUR<FAM>><CAS<DEL>>
SFX C   0    dékre        [áéiíoóõuúüûy-&oslash;]   <POSS<2>><PLUR<FAM>><CAS<SBL>>
SFX C   0    déknél       [áéiíoóõuúüûy-&oslash;]   <POSS<2>><PLUR<FAM>><CAS<ADE>>
SFX C   0    déknek       [áéiíoóõuúüûy-&oslash;]   <POSS<2>><PLUR<FAM>><CAS<DAT>>
SFX C   0    dékké        [áéiíoóõuúüûy-&oslash;]   <POSS<2>><PLUR<FAM>><CAS<TRA>>
SFX C   0    dékkel       [áéiíoóõuúüûy-&oslash;]   <POSS<2>><PLUR<FAM>><CAS<INS>>
SFX C   0    dékig        [áéiíoóõuúüûy-&oslash;]   <POSS<2>><PLUR<FAM>><CAS<TER>>
SFX C   0    dékhez       [áéiíoóõuúüûy-&oslash;]   <POSS<2>><PLUR<FAM>><CAS<ALL>>
SFX C   0    déket        [áéiíoóõuúüûy-&oslash;]   <POSS<2>><PLUR<FAM>><CAS<ACC>>
SFX C   0    déken        [áéiíoóõuúüûy-&oslash;]   <POSS<2>><PLUR<FAM>><CAS<SUE>>
SFX C   0    dékbõl       [áéiíoóõuúüûy-&oslash;]   <POSS<2>><PLUR<FAM>><CAS<ELA>>
SFX C   0    dékben       [áéiíoóõuúüûy-&oslash;]   <POSS<2>><PLUR<FAM>><CAS<INE>>
SFX C   0    dékbe        [áéiíoóõuúüûy-&oslash;]   <POSS<2>><PLUR<FAM>><CAS<ILL>>
SFX C   0    dék          [áéiíoóõuúüûy-&oslash;]   <POSS<2>><PLUR<FAM>>
SFX C   0    déiül        [áéiíoóõuúüûy-&oslash;]   <POSS<2>><ANP<PLUR>><CAS<ESS>>
SFX C   0    déiért       [áéiíoóõuúüûy-&oslash;]   <POSS<2>><ANP<PLUR>><CAS<CAU>>
SFX C   0    déivé        [áéiíoóõuúüûy-&oslash;]   <POSS<2>><ANP<PLUR>><CAS<TRA>>
SFX C   0    déivel       [áéiíoóõuúüûy-&oslash;]   <POSS<2>><ANP<PLUR>><CAS<INS>>
SFX C   0    déitõl       [áéiíoóõuúüûy-&oslash;]   <POSS<2>><ANP<PLUR>><CAS<ABL>>
SFX C   0    déit         [áéiíoóõuúüûy-&oslash;]   <POSS<2>><ANP<PLUR>><CAS<ACC>>
SFX C   0    déirõl       [áéiíoóõuúüûy-&oslash;]   <POSS<2>><ANP<PLUR>><CAS<DEL>>
SFX C   0    déire        [áéiíoóõuúüûy-&oslash;]   <POSS<2>><ANP<PLUR>><CAS<SBL>>
SFX C   0    déinél       [áéiíoóõuúüûy-&oslash;]   <POSS<2>><ANP<PLUR>><CAS<ADE>>
SFX C   0    déinek       [áéiíoóõuúüûy-&oslash;]   <POSS<2>><ANP<PLUR>><CAS<DAT>>
SFX C   0    déin         [áéiíoóõuúüûy-&oslash;]   <POSS<2>><ANP<PLUR>><CAS<SUE>>
SFX C   0    déiig        [áéiíoóõuúüûy-&oslash;]   <POSS<2>><ANP<PLUR>><CAS<TER>>
SFX C   0    déihez       [áéiíoóõuúüûy-&oslash;]   <POSS<2>><ANP<PLUR>><CAS<ALL>>
SFX C   0    déig         [áéiíoóõuúüûy-&oslash;]   <POSS<2>><ANP><CAS<TER>>
SFX C   0    déibõl       [áéiíoóõuúüûy-&oslash;]   <POSS<2>><ANP<PLUR>><CAS<ELA>>
SFX C   0    déiben       [áéiíoóõuúüûy-&oslash;]   <POSS<2>><ANP<PLUR>><CAS<INE>>
SFX C   0    déibe        [áéiíoóõuúüûy-&oslash;]   <POSS<2>><ANP<PLUR>><CAS<ILL>>
SFX C   0    déi          [áéiíoóõuúüûy-&oslash;]   <POSS<2>><ANP<PLUR>>
SFX C   0    déhez        [áéiíoóõuúüûy-&oslash;]   <POSS<2>><ANP><CAS<ALL>>
SFX C   0    débõl        [áéiíoóõuúüûy-&oslash;]   <POSS<2>><ANP><CAS<ELA>>
SFX C   0    dében        [áéiíoóõuúüûy-&oslash;]   <POSS<2>><ANP><CAS<INE>>
SFX C   0    débe         [áéiíoóõuúüûy-&oslash;]   <POSS<2>><ANP><CAS<ILL>>
SFX C   0    dé           [áéiíoóõuúüûy-&oslash;]   <POSS<2>><ANP>
SFX C   0    dtõl         [áéiíoóõuúüûy-&oslash;]   <POSS<2>><CAS<ABL>>
SFX C   0    drõl         [áéiíoóõuúüûy-&oslash;]   <POSS<2>><CAS<DEL>>
SFX C   0    dre          [áéiíoóõuúüûy-&oslash;]   <POSS<2>><CAS<SBL>>
SFX C   0    dnél         [áéiíoóõuúüûy-&oslash;]   <POSS<2>><CAS<ADE>>
SFX C   0    dnek         [áéiíoóõuúüûy-&oslash;]   <POSS<2>><CAS<DAT>>
SFX C   0    dként        [áéiíoóõuúüûy-&oslash;]   <POSS<2>><CAS<FOR>>
SFX C   0    dkor         [áéiíoóõuúüûy-&oslash;]   <POSS<2>><CAS<TEM>>
SFX C   0    dig          [áéiíoóõuúüûy-&oslash;]   <POSS<2>><CAS<TER>>
SFX C   0    dhöz         [áéiíoóõuúüûy-&oslash;]   <POSS<2>><CAS<ALL>>
SFX C   0    det          [áéiíoóõuúüûy-&oslash;]   <POSS<2>><CAS<ACC>>
SFX C   0    ddé          [áéiíoóõuúüûy-&oslash;]   <POSS<2>><CAS<TRA>>
SFX C   0    ddel         [áéiíoóõuúüûy-&oslash;]   <POSS<2>><CAS<INS>>
SFX C   0    dbõl         [áéiíoóõuúüûy-&oslash;]   <POSS<2>><CAS<ELA>>
SFX C   0    dben         [áéiíoóõuúüûy-&oslash;]   <POSS<2>><CAS<INE>>
SFX C   0    dbe          [áéiíoóõuúüûy-&oslash;]   <POSS<2>><CAS<ILL>>
SFX C   0    d/&          [áéiíoóõuúüûy-&oslash;]   <POSS<2>><CAS<ACC>>
SFX C   0    d            [áéiíoóõuúüûy-&oslash;]   <POSS<2>>
SFX B Y 2337
SFX B k kénti/VG× kk [kéFORM]/ADJ
SFX B   e    ééül         [^ae]e                    <ANP><CAS<ESS>>
SFX B   e    ééért        [^ae]e                    <ANP><CAS<CAU>>
SFX B   e    éévé         [^ae]e                    <ANP><CAS<TRA>>
SFX B   e    éével        [^ae]e                    <ANP><CAS<INS>>
SFX B   e    éétõl        [^ae]e                    <ANP><CAS<ABL>>
SFX B   e    éét          [^ae]e                    <ANP><CAS<ACC>>
SFX B   e    éérõl        [^ae]e                    <ANP><CAS<DEL>>
SFX B   e    éére         [^ae]e                    <ANP><CAS<SBL>>
SFX B   e    éénél        [^ae]e                    <ANP><CAS<ADE>>
SFX B   e    éének        [^ae]e                    <ANP><CAS<DAT>>
SFX B   e    één          [^ae]e                    <ANP><CAS<SUE>>
SFX B   e    éékül        [^ae]e                    <PLUR<FAM>><CAS<ESS>>
SFX B   e    éékéül       [^ae]e                    <PLUR<FAM>><ANP><CAS<ESS>>
SFX B   e    éékéért      [^ae]e                    <PLUR<FAM>><ANP><CAS<CAU>>
SFX B   e    éékévé       [^ae]e                    <PLUR<FAM>><ANP><CAS<TRA>>
SFX B   e    éékével      [^ae]e                    <PLUR<FAM>><ANP><CAS<INS>>
SFX B   e    éékétõl      [^ae]e                    <PLUR<FAM>><ANP><CAS<ABL>>
SFX B   e    éékét        [^ae]e                    <PLUR<FAM>><ANP><CAS<ACC>>
SFX B   e    éékérõl      [^ae]e                    <PLUR<FAM>><ANP><CAS<DEL>>
SFX B   e    éékért       [^ae]e                    <PLUR<FAM>><CAS<CAU>>
SFX B   e    éékére       [^ae]e                    <PLUR<FAM>><ANP><CAS<SBL>>
SFX B   e    éékénél      [^ae]e                    <PLUR<FAM>><ANP><CAS<ADE>>
SFX B   e    éékének      [^ae]e                    <PLUR<FAM>><ANP><CAS<DAT>>
SFX B   e    éékén        [^ae]e                    <PLUR<FAM>><ANP><CAS<SUE>>
SFX B   e    éékéiül      [^ae]e                    <PLUR<FAM>><ANP<PLUR>><CAS<ESS>>
SFX B   e    éékéiért     [^ae]e                    <PLUR<FAM>><ANP<PLUR>><CAS<CAU>>
SFX B   e    éékéivé      [^ae]e                    <PLUR<FAM>><ANP<PLUR>><CAS<TRA>>
SFX B   e    éékéivel     [^ae]e                    <PLUR<FAM>><ANP<PLUR>><CAS<INS>>
SFX B   e    éékéitõl     [^ae]e                    <PLUR<FAM>><ANP<PLUR>><CAS<ABL>>
SFX B   e    éékéit       [^ae]e                    <PLUR<FAM>><ANP<PLUR>><CAS<ACC>>
SFX B   e    éékéirõl     [^ae]e                    <PLUR<FAM>><ANP<PLUR>><CAS<DEL>>
SFX B   e    éékéire      [^ae]e                    <PLUR<FAM>><ANP<PLUR>><CAS<SBL>>
SFX B   e    éékéinél     [^ae]e                    <PLUR<FAM>><ANP<PLUR>><CAS<ADE>>
SFX B   e    éékéinek     [^ae]e                    <PLUR<FAM>><ANP<PLUR>><CAS<DAT>>
SFX B   e    éékéin       [^ae]e                    <PLUR<FAM>><ANP<PLUR>><CAS<SUE>>
SFX B   e    éékéiig      [^ae]e                    <PLUR<FAM>><ANP<PLUR>><CAS<TER>>
SFX B   e    éékéihez     [^ae]e                    <PLUR<FAM>><ANP<PLUR>><CAS<ALL>>
SFX B   e    éékéig       [^ae]e                    <PLUR<FAM>><ANP><CAS<TER>>
SFX B   e    éékéibõl     [^ae]e                    <PLUR<FAM>><ANP<PLUR>><CAS<ELA>>
SFX B   e    éékéiben     [^ae]e                    <PLUR<FAM>><ANP<PLUR>><CAS<INE>>
SFX B   e    éékéibe      [^ae]e                    <PLUR<FAM>><ANP<PLUR>><CAS<ILL>>
SFX B   e    éékéi        [^ae]e                    <PLUR<FAM>><ANP<PLUR>>
SFX B   e    éékéhez      [^ae]e                    <PLUR<FAM>><ANP><CAS<ALL>>
SFX B   e    éékébõl      [^ae]e                    <PLUR<FAM>><ANP><CAS<ELA>>
SFX B   e    éékében      [^ae]e                    <PLUR<FAM>><ANP><CAS<INE>>
SFX B   e    éékébe       [^ae]e                    <PLUR<FAM>><ANP><CAS<ILL>>
SFX B   e    ééké         [^ae]e                    <PLUR<FAM>><ANP>
SFX B   e    ééktõl       [^ae]e                    <PLUR<FAM>><CAS<ABL>>
SFX B   e    éékrõl       [^ae]e                    <PLUR<FAM>><CAS<DEL>>
SFX B   e    éékre        [^ae]e                    <PLUR<FAM>><CAS<SBL>>
SFX B   e    ééknél       [^ae]e                    <PLUR<FAM>><CAS<ADE>>
SFX B   e    ééknek       [^ae]e                    <PLUR<FAM>><CAS<DAT>>
SFX B   e    éékké        [^ae]e                    <PLUR<FAM>><CAS<TRA>>
SFX B   e    éékkel       [^ae]e                    <PLUR<FAM>><CAS<INS>>
SFX B   e    éékig        [^ae]e                    <PLUR<FAM>><CAS<TER>>
SFX B   e    éékhez       [^ae]e                    <PLUR<FAM>><CAS<ALL>>
SFX B   e    ééket        [^ae]e                    <PLUR<FAM>><CAS<ACC>>
SFX B   e    ééken        [^ae]e                    <PLUR<FAM>><CAS<SUE>>
SFX B   e    éékbõl       [^ae]e                    <PLUR<FAM>><CAS<ELA>>
SFX B   e    éékben       [^ae]e                    <PLUR<FAM>><CAS<INE>>
SFX B   e    éékbe        [^ae]e                    <PLUR<FAM>><CAS<ILL>>
SFX B   e    éék          [^ae]e                    <PLUR<FAM>>
SFX B   e    ééiül        [^ae]e                    <ANP<PLUR>><CAS<ESS>>
SFX B   e    ééiért       [^ae]e                    <ANP<PLUR>><CAS<CAU>>
SFX B   e    ééivé        [^ae]e                    <ANP<PLUR>><CAS<TRA>>
SFX B   e    ééivel       [^ae]e                    <ANP<PLUR>><CAS<INS>>
SFX B   e    ééitõl       [^ae]e                    <ANP<PLUR>><CAS<ABL>>
SFX B   e    ééit         [^ae]e                    <ANP<PLUR>><CAS<ACC>>
SFX B   e    ééirõl       [^ae]e                    <ANP<PLUR>><CAS<DEL>>
SFX B   e    ééire        [^ae]e                    <ANP<PLUR>><CAS<SBL>>
SFX B   e    ééinél       [^ae]e                    <ANP<PLUR>><CAS<ADE>>
SFX B   e    ééinek       [^ae]e                    <ANP<PLUR>><CAS<DAT>>
SFX B   e    ééin         [^ae]e                    <ANP<PLUR>><CAS<SUE>>
SFX B   e    ééiig        [^ae]e                    <ANP<PLUR>><CAS<TER>>
SFX B   e    ééihez       [^ae]e                    <ANP<PLUR>><CAS<ALL>>
SFX B   e    ééig         [^ae]e                    <ANP><CAS<TER>>
SFX B   e    ééibõl       [^ae]e                    <ANP<PLUR>><CAS<ELA>>
SFX B   e    ééiben       [^ae]e                    <ANP<PLUR>><CAS<INE>>
SFX B   e    ééibe        [^ae]e                    <ANP<PLUR>><CAS<ILL>>
SFX B   e    ééi          [^ae]e                    <ANP<PLUR>>
SFX B   e    ééhez        [^ae]e                    <ANP><CAS<ALL>>
SFX B   e    éébõl        [^ae]e                    <ANP><CAS<ELA>>
SFX B   e    éében        [^ae]e                    <ANP><CAS<INE>>
SFX B   e    éébe         [^ae]e                    <ANP><CAS<ILL>>
SFX B   e    éé           [^ae]e                    <ANP>
SFX B   e    étekül       [^ae]e                    <POSS<2><PLUR>><CAS<ESS>>
SFX B   e    étekéül      [^ae]e                    <POSS<2><PLUR>><ANP><CAS<ESS>>
SFX B   e    étekéért     [^ae]e                    <POSS<2><PLUR>><ANP><CAS<CAU>>
SFX B   e    étekévé      [^ae]e                    <POSS<2><PLUR>><ANP><CAS<TRA>>
SFX B   e    étekével     [^ae]e                    <POSS<2><PLUR>><ANP><CAS<INS>>
SFX B   e    étekétõl     [^ae]e                    <POSS<2><PLUR>><ANP><CAS<ABL>>
SFX B   e    étekét       [^ae]e                    <POSS<2><PLUR>><ANP><CAS<ACC>>
SFX B   e    étekérõl     [^ae]e                    <POSS<2><PLUR>><ANP><CAS<DEL>>
SFX B   e    étekért      [^ae]e                    <POSS<2><PLUR>><CAS<CAU>>
SFX B   e    étekére      [^ae]e                    <POSS<2><PLUR>><ANP><CAS<SBL>>
SFX B   e    étekénél     [^ae]e                    <POSS<2><PLUR>><ANP><CAS<ADE>>
SFX B   e    étekének     [^ae]e                    <POSS<2><PLUR>><ANP><CAS<DAT>>
SFX B   e    étekén       [^ae]e                    <POSS<2><PLUR>><ANP><CAS<SUE>>
SFX B   e    étekéiül     [^ae]e                    <POSS<2><PLUR>><ANP<PLUR>><CAS<ESS>>
SFX B   e    étekéiért    [^ae]e                    <POSS<2><PLUR>><ANP<PLUR>><CAS<CAU>>
SFX B   e    étekéivé     [^ae]e                    <POSS<2><PLUR>><ANP<PLUR>><CAS<TRA>>
SFX B   e    étekéivel    [^ae]e                    <POSS<2><PLUR>><ANP<PLUR>><CAS<INS>>
SFX B   e    étekéitõl    [^ae]e                    <POSS<2><PLUR>><ANP<PLUR>><CAS<ABL>>
SFX B   e    étekéit      [^ae]e                    <POSS<2><PLUR>><ANP<PLUR>><CAS<ACC>>
SFX B   e    étekéirõl    [^ae]e                    <POSS<2><PLUR>><ANP<PLUR>><CAS<DEL>>
SFX B   e    étekéire     [^ae]e                    <POSS<2><PLUR>><ANP<PLUR>><CAS<SBL>>
SFX B   e    étekéinél    [^ae]e                    <POSS<2><PLUR>><ANP<PLUR>><CAS<ADE>>
SFX B   e    étekéinek    [^ae]e                    <POSS<2><PLUR>><ANP<PLUR>><CAS<DAT>>
SFX B   e    étekéin      [^ae]e                    <POSS<2><PLUR>><ANP<PLUR>><CAS<SUE>>
SFX B   e    étekéiig     [^ae]e                    <POSS<2><PLUR>><ANP<PLUR>><CAS<TER>>
SFX B   e    étekéihez    [^ae]e                    <POSS<2><PLUR>><ANP<PLUR>><CAS<ALL>>
SFX B   e    étekéig      [^ae]e                    <POSS<2><PLUR>><ANP><CAS<TER>>
SFX B   e    étekéibõl    [^ae]e                    <POSS<2><PLUR>><ANP<PLUR>><CAS<ELA>>
SFX B   e    étekéiben    [^ae]e                    <POSS<2><PLUR>><ANP<PLUR>><CAS<INE>>
SFX B   e    étekéibe     [^ae]e                    <POSS<2><PLUR>><ANP<PLUR>><CAS<ILL>>
SFX B   e    étekéi       [^ae]e                    <POSS<2><PLUR>><ANP<PLUR>>
SFX B   e    étekéhez     [^ae]e                    <POSS<2><PLUR>><ANP><CAS<ALL>>
SFX B   e    étekébõl     [^ae]e                    <POSS<2><PLUR>><ANP><CAS<ELA>>
SFX B   e    étekében     [^ae]e                    <POSS<2><PLUR>><ANP><CAS<INE>>
SFX B   e    étekébe      [^ae]e                    <POSS<2><PLUR>><ANP><CAS<ILL>>
SFX B   e    éteké        [^ae]e                    <POSS<2><PLUR>><ANP>
SFX B   e    étektõl      [^ae]e                    <POSS<2><PLUR>><CAS<ABL>>
SFX B   e    étekrõl      [^ae]e                    <POSS<2><PLUR>><CAS<DEL>>
SFX B   e    étekre       [^ae]e                    <POSS<2><PLUR>><CAS<SBL>>
SFX B   e    éteknél      [^ae]e                    <POSS<2><PLUR>><CAS<ADE>>
SFX B   e    éteknek      [^ae]e                    <POSS<2><PLUR>><CAS<DAT>>
SFX B   e    étekként     [^ae]e                    <POSS<2><PLUR>><CAS<FOR>>
SFX B   e    étekké       [^ae]e                    <POSS<2><PLUR>><CAS<TRA>>
SFX B   e    étekkor      [^ae]e                    <POSS<2><PLUR>><CAS<TEM>>
SFX B   e    étekkel      [^ae]e                    <POSS<2><PLUR>><CAS<INS>>
SFX B   e    étekig       [^ae]e                    <POSS<2><PLUR>><CAS<TER>>
SFX B   e    étekhez      [^ae]e                    <POSS<2><PLUR>><CAS<ALL>>
SFX B   e    éteket       [^ae]e                    <POSS<2><PLUR>><CAS<ACC>>
SFX B   e    éteken       [^ae]e                    <POSS<2><PLUR>><CAS<SUE>>
SFX B   e    étekbõl      [^ae]e                    <POSS<2><PLUR>><CAS<ELA>>
SFX B   e    étekben      [^ae]e                    <POSS<2><PLUR>><CAS<INE>>
SFX B   e    étekbe       [^ae]e                    <POSS<2><PLUR>><CAS<ILL>>
SFX B   e    étek/&       [^ae]e                    <POSS<2><PLUR>><CAS<ACC>>
SFX B   e    étek         [^ae]e                    <POSS<2><PLUR>>
SFX B   e    éstül        [^ae]e                    [COMITATIVE]/ADV
SFX B   e    énkül        [^ae]e                    <POSS<1><PLUR>><CAS<ESS>>
SFX B   e    énkéül       [^ae]e                    <POSS<1><PLUR>><ANP><CAS<ESS>>
SFX B   e    énkéért      [^ae]e                    <POSS<1><PLUR>><ANP><CAS<CAU>>
SFX B   e    énkévé       [^ae]e                    <POSS<1><PLUR>><ANP><CAS<TRA>>
SFX B   e    énkével      [^ae]e                    <POSS<1><PLUR>><ANP><CAS<INS>>
SFX B   e    énkétõl      [^ae]e                    <POSS<1><PLUR>><ANP><CAS<ABL>>
SFX B   e    énkét        [^ae]e                    <POSS<1><PLUR>><ANP><CAS<ACC>>
SFX B   e    énkérõl      [^ae]e                    <POSS<1><PLUR>><ANP><CAS<DEL>>
SFX B   e    énkért       [^ae]e                    <POSS<1><PLUR>><CAS<CAU>>
SFX B   e    énkére       [^ae]e                    <POSS<1><PLUR>><ANP><CAS<SBL>>
SFX B   e    énkénél      [^ae]e                    <POSS<1><PLUR>><ANP><CAS<ADE>>
SFX B e énkénti/VG× [^ae]e [nkéPERIOD]/ADV[PLACE/TIME]/ADJ
SFX B   e    énként       [^ae]e                    [nkéPERIOD]/ADV
SFX B   e    énkének      [^ae]e                    <POSS<1><PLUR>><ANP><CAS<DAT>>
SFX B   e    énkén        [^ae]e                    <POSS<1><PLUR>><ANP><CAS<SUE>>
SFX B   e    énkéiül      [^ae]e                    <POSS<1><PLUR>><ANP<PLUR>><CAS<ESS>>
SFX B   e    énkéiért     [^ae]e                    <POSS<1><PLUR>><ANP<PLUR>><CAS<CAU>>
SFX B   e    énkéivé      [^ae]e                    <POSS<1><PLUR>><ANP<PLUR>><CAS<TRA>>
SFX B   e    énkéivel     [^ae]e                    <POSS<1><PLUR>><ANP<PLUR>><CAS<INS>>
SFX B   e    énkéitõl     [^ae]e                    <POSS<1><PLUR>><ANP<PLUR>><CAS<ABL>>
SFX B   e    énkéit       [^ae]e                    <POSS<1><PLUR>><ANP<PLUR>><CAS<ACC>>
SFX B   e    énkéirõl     [^ae]e                    <POSS<1><PLUR>><ANP<PLUR>><CAS<DEL>>
SFX B   e    énkéire      [^ae]e                    <POSS<1><PLUR>><ANP<PLUR>><CAS<SBL>>
SFX B   e    énkéinél     [^ae]e                    <POSS<1><PLUR>><ANP<PLUR>><CAS<ADE>>
SFX B   e    énkéinek     [^ae]e                    <POSS<1><PLUR>><ANP<PLUR>><CAS<DAT>>
SFX B   e    énkéin       [^ae]e                    <POSS<1><PLUR>><ANP<PLUR>><CAS<SUE>>
SFX B   e    énkéiig      [^ae]e                    <POSS<1><PLUR>><ANP<PLUR>><CAS<TER>>
SFX B   e    énkéihez     [^ae]e                    <POSS<1><PLUR>><ANP<PLUR>><CAS<ALL>>
SFX B   e    énkéig       [^ae]e                    <POSS<1><PLUR>><ANP><CAS<TER>>
SFX B   e    énkéibõl     [^ae]e                    <POSS<1><PLUR>><ANP<PLUR>><CAS<ELA>>
SFX B   e    énkéiben     [^ae]e                    <POSS<1><PLUR>><ANP<PLUR>><CAS<INE>>
SFX B   e    énkéibe      [^ae]e                    <POSS<1><PLUR>><ANP<PLUR>><CAS<ILL>>
SFX B   e    énkéi        [^ae]e                    <POSS<1><PLUR>><ANP<PLUR>>
SFX B   e    énkéhez      [^ae]e                    <POSS<1><PLUR>><ANP><CAS<ALL>>
SFX B   e    énkébõl      [^ae]e                    <POSS<1><PLUR>><ANP><CAS<ELA>>
SFX B   e    énkében      [^ae]e                    <POSS<1><PLUR>><ANP><CAS<INE>>
SFX B   e    énkébe       [^ae]e                    <POSS<1><PLUR>><ANP><CAS<ILL>>
SFX B   e    énké         [^ae]e                    <POSS<1><PLUR>><ANP>
SFX B   e    énktõl       [^ae]e                    <POSS<1><PLUR>><CAS<ABL>>
SFX B   e    énkrõl       [^ae]e                    <POSS<1><PLUR>><CAS<DEL>>
SFX B   e    énkre        [^ae]e                    <POSS<1><PLUR>><CAS<SBL>>
SFX B   e    énknél       [^ae]e                    <POSS<1><PLUR>><CAS<ADE>>
SFX B   e    énknek       [^ae]e                    <POSS<1><PLUR>><CAS<DAT>>
SFX B   e    énkként      [^ae]e                    <POSS<1><PLUR>><CAS<FOR>>
SFX B   e    énkké        [^ae]e                    <POSS<1><PLUR>><CAS<TRA>>
SFX B   e    énkkor       [^ae]e                    <POSS<1><PLUR>><CAS<TEM>>
SFX B   e    énkkel       [^ae]e                    <POSS<1><PLUR>><CAS<INS>>
SFX B   e    énkig        [^ae]e                    <POSS<1><PLUR>><CAS<TER>>
SFX B   e    énkhez       [^ae]e                    <POSS<1><PLUR>><CAS<ALL>>
SFX B   e    énket        [^ae]e                    <POSS<1><PLUR>><CAS<ACC>>
SFX B   e    énken        [^ae]e                    <POSS<1><PLUR>><CAS<SUE>>
SFX B   e    énkbõl       [^ae]e                    <POSS<1><PLUR>><CAS<ELA>>
SFX B   e    énkben       [^ae]e                    <POSS<1><PLUR>><CAS<INE>>
SFX B   e    énkbe        [^ae]e                    <POSS<1><PLUR>><CAS<ILL>>
SFX B   e    énk/&        [^ae]e                    <POSS<1><PLUR>><CAS<ACC>>
SFX B   e    énk          [^ae]e                    <POSS<1><PLUR>>
SFX B   e    émül         [^ae]e                    <POSS<1>><CAS<ESS>>
SFX B   e    éméül        [^ae]e                    <POSS<1>><ANP><CAS<ESS>>
SFX B   e    éméért       [^ae]e                    <POSS<1>><ANP><CAS<CAU>>
SFX B   e    émévé        [^ae]e                    <POSS<1>><ANP><CAS<TRA>>
SFX B   e    émével       [^ae]e                    <POSS<1>><ANP><CAS<INS>>
SFX B   e    émétõl       [^ae]e                    <POSS<1>><ANP><CAS<ABL>>
SFX B   e    émét         [^ae]e                    <POSS<1>><ANP><CAS<ACC>>
SFX B   e    émérõl       [^ae]e                    <POSS<1>><ANP><CAS<DEL>>
SFX B   e    émért        [^ae]e                    <POSS<1>><CAS<CAU>>
SFX B   e    émére        [^ae]e                    <POSS<1>><ANP><CAS<SBL>>
SFX B   e    éménél       [^ae]e                    <POSS<1>><ANP><CAS<ADE>>
SFX B   e    émének       [^ae]e                    <POSS<1>><ANP><CAS<DAT>>
SFX B   e    émén         [^ae]e                    <POSS<1>><ANP><CAS<SUE>>
SFX B   e    émékül       [^ae]e                    <POSS<1>><PLUR<FAM>><CAS<ESS>>
SFX B   e    émékéül      [^ae]e                    <POSS<1>><PLUR<FAM>><ANP><CAS<ESS>>
SFX B   e    émékéért     [^ae]e                    <POSS<1>><PLUR<FAM>><ANP><CAS<CAU>>
SFX B   e    émékévé      [^ae]e                    <POSS<1>><PLUR<FAM>><ANP><CAS<TRA>>
SFX B   e    émékével     [^ae]e                    <POSS<1>><PLUR<FAM>><ANP><CAS<INS>>
SFX B   e    émékétõl     [^ae]e                    <POSS<1>><PLUR<FAM>><ANP><CAS<ABL>>
SFX B   e    émékét       [^ae]e                    <POSS<1>><PLUR<FAM>><ANP><CAS<ACC>>
SFX B   e    émékérõl     [^ae]e                    <POSS<1>><PLUR<FAM>><ANP><CAS<DEL>>
SFX B   e    émékért      [^ae]e                    <POSS<1>><PLUR<FAM>><CAS<CAU>>
SFX B   e    émékére      [^ae]e                    <POSS<1>><PLUR<FAM>><ANP><CAS<SBL>>
SFX B   e    émékénél     [^ae]e                    <POSS<1>><PLUR<FAM>><ANP><CAS<ADE>>
SFX B   e    émékének     [^ae]e                    <POSS<1>><PLUR<FAM>><ANP><CAS<DAT>>
SFX B   e    émékén       [^ae]e                    <POSS<1>><PLUR<FAM>><ANP><CAS<SUE>>
SFX B   e    émékéiül     [^ae]e                    <POSS<1>><PLUR<FAM>><ANP<PLUR>><CAS<ESS>>
SFX B   e    émékéiért    [^ae]e                    <POSS<1>><PLUR<FAM>><ANP<PLUR>><CAS<CAU>>
SFX B   e    émékéivé     [^ae]e                    <POSS<1>><PLUR<FAM>><ANP<PLUR>><CAS<TRA>>
SFX B   e    émékéivel    [^ae]e                    <POSS<1>><PLUR<FAM>><ANP<PLUR>><CAS<INS>>
SFX B   e    émékéitõl    [^ae]e                    <POSS<1>><PLUR<FAM>><ANP<PLUR>><CAS<ABL>>
SFX B   e    émékéit      [^ae]e                    <POSS<1>><PLUR<FAM>><ANP<PLUR>><CAS<ACC>>
SFX B   e    émékéirõl    [^ae]e                    <POSS<1>><PLUR<FAM>><ANP<PLUR>><CAS<DEL>>
SFX B   e    émékéire     [^ae]e                    <POSS<1>><PLUR<FAM>><ANP<PLUR>><CAS<SBL>>
SFX B   e    émékéinél    [^ae]e                    <POSS<1>><PLUR<FAM>><ANP<PLUR>><CAS<ADE>>
SFX B   e    émékéinek    [^ae]e                    <POSS<1>><PLUR<FAM>><ANP<PLUR>><CAS<DAT>>
SFX B   e    émékéin      [^ae]e                    <POSS<1>><PLUR<FAM>><ANP<PLUR>><CAS<SUE>>
SFX B   e    émékéiig     [^ae]e                    <POSS<1>><PLUR<FAM>><ANP<PLUR>><CAS<TER>>
SFX B   e    émékéihez    [^ae]e                    <POSS<1>><PLUR<FAM>><ANP<PLUR>><CAS<ALL>>
SFX B   e    émékéig      [^ae]e                    <POSS<1>><PLUR<FAM>><ANP><CAS<TER>>
SFX B   e    émékéibõl    [^ae]e                    <POSS<1>><PLUR<FAM>><ANP<PLUR>><CAS<ELA>>
SFX B   e    émékéiben    [^ae]e                    <POSS<1>><PLUR<FAM>><ANP<PLUR>><CAS<INE>>
SFX B   e    émékéibe     [^ae]e                    <POSS<1>><PLUR<FAM>><ANP<PLUR>><CAS<ILL>>
SFX B   e    émékéi       [^ae]e                    <POSS<1>><PLUR<FAM>><ANP<PLUR>>
SFX B   e    émékéhez     [^ae]e                    <POSS<1>><PLUR<FAM>><ANP><CAS<ALL>>
SFX B   e    émékébõl     [^ae]e                    <POSS<1>><PLUR<FAM>><ANP><CAS<ELA>>
SFX B   e    émékében     [^ae]e                    <POSS<1>><PLUR<FAM>><ANP><CAS<INE>>
SFX B   e    émékébe      [^ae]e                    <POSS<1>><PLUR<FAM>><ANP><CAS<ILL>>
SFX B   e    éméké        [^ae]e                    <POSS<1>><PLUR<FAM>><ANP>
SFX B   e    éméktõl      [^ae]e                    <POSS<1>><PLUR<FAM>><CAS<ABL>>
SFX B   e    émékrõl      [^ae]e                    <POSS<1>><PLUR<FAM>><CAS<DEL>>
SFX B   e    émékre       [^ae]e                    <POSS<1>><PLUR<FAM>><CAS<SBL>>
SFX B   e    éméknél      [^ae]e                    <POSS<1>><PLUR<FAM>><CAS<ADE>>
SFX B   e    éméknek      [^ae]e                    <POSS<1>><PLUR<FAM>><CAS<DAT>>
SFX B   e    émékké       [^ae]e                    <POSS<1>><PLUR<FAM>><CAS<TRA>>
SFX B   e    émékkel      [^ae]e                    <POSS<1>><PLUR<FAM>><CAS<INS>>
SFX B   e    émékig       [^ae]e                    <POSS<1>><PLUR<FAM>><CAS<TER>>
SFX B   e    émékhez      [^ae]e                    <POSS<1>><PLUR<FAM>><CAS<ALL>>
SFX B   e    éméket       [^ae]e                    <POSS<1>><PLUR<FAM>><CAS<ACC>>
SFX B   e    éméken       [^ae]e                    <POSS<1>><PLUR<FAM>><CAS<SUE>>
SFX B   e    émékbõl      [^ae]e                    <POSS<1>><PLUR<FAM>><CAS<ELA>>
SFX B   e    émékben      [^ae]e                    <POSS<1>><PLUR<FAM>><CAS<INE>>
SFX B   e    émékbe       [^ae]e                    <POSS<1>><PLUR<FAM>><CAS<ILL>>
SFX B   e    émék         [^ae]e                    <POSS<1>><PLUR<FAM>>
SFX B   e    éméiül       [^ae]e                    <POSS<1>><ANP<PLUR>><CAS<ESS>>
SFX B   e    éméiért      [^ae]e                    <POSS<1>><ANP<PLUR>><CAS<CAU>>
SFX B   e    éméivé       [^ae]e                    <POSS<1>><ANP<PLUR>><CAS<TRA>>
SFX B   e    éméivel      [^ae]e                    <POSS<1>><ANP<PLUR>><CAS<INS>>
SFX B   e    éméitõl      [^ae]e                    <POSS<1>><ANP<PLUR>><CAS<ABL>>
SFX B   e    éméit        [^ae]e                    <POSS<1>><ANP<PLUR>><CAS<ACC>>
SFX B   e    éméirõl      [^ae]e                    <POSS<1>><ANP<PLUR>><CAS<DEL>>
SFX B   e    éméire       [^ae]e                    <POSS<1>><ANP<PLUR>><CAS<SBL>>
SFX B   e    éméinél      [^ae]e                    <POSS<1>><ANP<PLUR>><CAS<ADE>>
SFX B   e    éméinek      [^ae]e                    <POSS<1>><ANP<PLUR>><CAS<DAT>>
SFX B   e    éméin        [^ae]e                    <POSS<1>><ANP<PLUR>><CAS<SUE>>
SFX B   e    éméiig       [^ae]e                    <POSS<1>><ANP<PLUR>><CAS<TER>>
SFX B   e    éméihez      [^ae]e                    <POSS<1>><ANP<PLUR>><CAS<ALL>>
SFX B   e    éméig        [^ae]e                    <POSS<1>><ANP><CAS<TER>>
SFX B   e    éméibõl      [^ae]e                    <POSS<1>><ANP<PLUR>><CAS<ELA>>
SFX B   e    éméiben      [^ae]e                    <POSS<1>><ANP<PLUR>><CAS<INE>>
SFX B   e    éméibe       [^ae]e                    <POSS<1>><ANP<PLUR>><CAS<ILL>>
SFX B   e    éméi         [^ae]e                    <POSS<1>><ANP<PLUR>>
SFX B   e    éméhez       [^ae]e                    <POSS<1>><ANP><CAS<ALL>>
SFX B   e    émébõl       [^ae]e                    <POSS<1>><ANP><CAS<ELA>>
SFX B   e    émében       [^ae]e                    <POSS<1>><ANP><CAS<INE>>
SFX B   e    émébe        [^ae]e                    <POSS<1>><ANP><CAS<ILL>>
SFX B   e    émé          [^ae]e                    <POSS<1>><ANP>
SFX B   e    émtõl        [^ae]e                    <POSS<1>><CAS<ABL>>
SFX B   e    émrõl        [^ae]e                    <POSS<1>><CAS<DEL>>
SFX B   e    émre         [^ae]e                    <POSS<1>><CAS<SBL>>
SFX B   e    émnél        [^ae]e                    <POSS<1>><CAS<ADE>>
SFX B   e    émnek        [^ae]e                    <POSS<1>><CAS<DAT>>
SFX B   e    émmé         [^ae]e                    <POSS<1>><CAS<TRA>>
SFX B   e    émmel        [^ae]e                    <POSS<1>><CAS<INS>>
SFX B   e    émként       [^ae]e                    <POSS<1>><CAS<FOR>>
SFX B   e    émkor        [^ae]e                    <POSS<1>><CAS<TEM>>
SFX B   e    émig         [^ae]e                    <POSS<1>><CAS<TER>>
SFX B   e    émhez        [^ae]e                    <POSS<1>><CAS<ALL>>
SFX B   e    émet         [^ae]e                    <POSS<1>><CAS<ACC>>
SFX B   e    émen         [^ae]e                    <POSS<1>><CAS<SUE>>
SFX B   e    émbõl        [^ae]e                    <POSS<1>><CAS<ELA>>
SFX B   e    émben        [^ae]e                    <POSS<1>><CAS<INE>>
SFX B   e    émbe         [^ae]e                    <POSS<1>><CAS<ILL>>
SFX B   e    ém/&         [^ae]e                    <POSS<1>><CAS<ACC>>
SFX B   e    ém           [^ae]e                    <POSS<1>>
SFX B   e    ékül         [^ae]e                    <PLUR><CAS<ESS>>
SFX B   e    ékéül        [^ae]e                    <PLUR><ANP><CAS<ESS>>
SFX B   e    ékéért       [^ae]e                    <PLUR><ANP><CAS<CAU>>
SFX B   e    ékévé        [^ae]e                    <PLUR><ANP><CAS<TRA>>
SFX B   e    ékével       [^ae]e                    <PLUR><ANP><CAS<INS>>
SFX B   e    ékétõl       [^ae]e                    <PLUR><ANP><CAS<ABL>>
SFX B   e    ékét         [^ae]e                    <PLUR><ANP><CAS<ACC>>
SFX B   e    ékérõl       [^ae]e                    <PLUR><ANP><CAS<DEL>>
SFX B   e    ékért        [^ae]e                    <PLUR><CAS<CAU>>
SFX B   e    ékére        [^ae]e                    <PLUR><ANP><CAS<SBL>>
SFX B   e    ékénél       [^ae]e                    <PLUR><ANP><CAS<ADE>>
SFX B   e    ékének       [^ae]e                    <PLUR><ANP><CAS<DAT>>
SFX B   e    ékén         [^ae]e                    <PLUR><ANP><CAS<SUE>>
SFX B   e    ékéiül       [^ae]e                    <PLUR><ANP<PLUR>><CAS<ESS>>
SFX B   e    ékéiért      [^ae]e                    <PLUR><ANP<PLUR>><CAS<CAU>>
SFX B   e    ékéivé       [^ae]e                    <PLUR><ANP<PLUR>><CAS<TRA>>
SFX B   e    ékéivel      [^ae]e                    <PLUR><ANP<PLUR>><CAS<INS>>
SFX B   e    ékéitõl      [^ae]e                    <PLUR><ANP<PLUR>><CAS<ABL>>
SFX B   e    ékéit        [^ae]e                    <PLUR><ANP<PLUR>><CAS<ACC>>
SFX B   e    ékéirõl      [^ae]e                    <PLUR><ANP<PLUR>><CAS<DEL>>
SFX B   e    ékéire       [^ae]e                    <PLUR><ANP<PLUR>><CAS<SBL>>
SFX B   e    ékéinél      [^ae]e                    <PLUR><ANP<PLUR>><CAS<ADE>>
SFX B   e    ékéinek      [^ae]e                    <PLUR><ANP<PLUR>><CAS<DAT>>
SFX B   e    ékéin        [^ae]e                    <PLUR><ANP<PLUR>><CAS<SUE>>
SFX B   e    ékéiig       [^ae]e                    <PLUR><ANP<PLUR>><CAS<TER>>
SFX B   e    ékéihez      [^ae]e                    <PLUR><ANP<PLUR>><CAS<ALL>>
SFX B   e    ékéig        [^ae]e                    <PLUR><ANP><CAS<TER>>
SFX B   e    ékéibõl      [^ae]e                    <PLUR><ANP<PLUR>><CAS<ELA>>
SFX B   e    ékéiben      [^ae]e                    <PLUR><ANP<PLUR>><CAS<INE>>
SFX B   e    ékéibe       [^ae]e                    <PLUR><ANP<PLUR>><CAS<ILL>>
SFX B   e    ékéi         [^ae]e                    <PLUR><ANP<PLUR>>
SFX B   e    ékéhez       [^ae]e                    <PLUR><ANP><CAS<ALL>>
SFX B   e    ékébõl       [^ae]e                    <PLUR><ANP><CAS<ELA>>
SFX B   e    ékében       [^ae]e                    <PLUR><ANP><CAS<INE>>
SFX B   e    ékébe        [^ae]e                    <PLUR><ANP><CAS<ILL>>
SFX B   e    éké          [^ae]e                    <PLUR><ANP>
SFX B   e    éktõl        [^ae]e                    <PLUR><CAS<ABL>>
SFX B   e    ékrõl        [^ae]e                    <PLUR><CAS<DEL>>
SFX B   e    ékre         [^ae]e                    <PLUR><CAS<SBL>>
SFX B   e    éknél        [^ae]e                    <PLUR><CAS<ADE>>
SFX B   e    éknek        [^ae]e                    <PLUR><CAS<DAT>>
SFX B   e    ékként       [^ae]e                    <PLUR><CAS<FOR>>
SFX B   e    ékké         [^ae]e                    <PLUR><CAS<TRA>>
SFX B   e    ékkor        [^ae]e                    <PLUR><CAS<TEM>>
SFX B   e    ékkel        [^ae]e                    <PLUR><CAS<INS>>
SFX B   e    ékig         [^ae]e                    <PLUR><CAS<TER>>
SFX B   e    ékhez        [^ae]e                    <PLUR><CAS<ALL>>
SFX B   e    éket         [^ae]e                    <PLUR><CAS<ACC>>
SFX B   e    éken         [^ae]e                    <PLUR><CAS<SUE>>
SFX B   e    ékbõl        [^ae]e                    <PLUR><CAS<ELA>>
SFX B   e    ékben        [^ae]e                    <PLUR><CAS<INE>>
SFX B   e    ékbe         [^ae]e                    <PLUR><CAS<ILL>>
SFX B   e    ék           [^ae]e                    <PLUR>
SFX B   e    éiül         [^ae]e                    <PLUR><POSS><CAS<ESS>>
SFX B   e    éiéül        [^ae]e                    <PLUR><POSS><ANP><CAS<ESS>>
SFX B   e    éiéért       [^ae]e                    <PLUR><POSS><ANP><CAS<CAU>>
SFX B   e    éiévé        [^ae]e                    <PLUR><POSS><ANP><CAS<TRA>>
SFX B   e    éiével       [^ae]e                    <PLUR><POSS><ANP><CAS<INS>>
SFX B   e    éiétõl       [^ae]e                    <PLUR><POSS><ANP><CAS<ABL>>
SFX B   e    éiét         [^ae]e                    <PLUR><POSS><ANP><CAS<ACC>>
SFX B   e    éiérõl       [^ae]e                    <PLUR><POSS><ANP><CAS<DEL>>
SFX B   e    éiért        [^ae]e                    <PLUR><POSS><CAS<CAU>>
SFX B   e    éiére        [^ae]e                    <PLUR><POSS><ANP><CAS<SBL>>
SFX B   e    éiénél       [^ae]e                    <PLUR><POSS><ANP><CAS<ADE>>
SFX B   e    éiének       [^ae]e                    <PLUR><POSS><ANP><CAS<DAT>>
SFX B   e    éién         [^ae]e                    <PLUR><POSS><ANP><CAS<SUE>>
SFX B   e    éiéiül       [^ae]e                    <PLUR><POSS><ANP<PLUR>><CAS<ESS>>
SFX B   e    éiéiért      [^ae]e                    <PLUR><POSS><ANP<PLUR>><CAS<CAU>>
SFX B   e    éiéivé       [^ae]e                    <PLUR><POSS><ANP<PLUR>><CAS<TRA>>
SFX B   e    éiéivel      [^ae]e                    <PLUR><POSS><ANP<PLUR>><CAS<INS>>
SFX B   e    éiéitõl      [^ae]e                    <PLUR><POSS><ANP<PLUR>><CAS<ABL>>
SFX B   e    éiéit        [^ae]e                    <PLUR><POSS><ANP<PLUR>><CAS<ACC>>
SFX B   e    éiéirõl      [^ae]e                    <PLUR><POSS><ANP<PLUR>><CAS<DEL>>
SFX B   e    éiéire       [^ae]e                    <PLUR><POSS><ANP<PLUR>><CAS<SBL>>
SFX B   e    éiéinél      [^ae]e                    <PLUR><POSS><ANP<PLUR>><CAS<ADE>>
SFX B   e    éiéinek      [^ae]e                    <PLUR><POSS><ANP<PLUR>><CAS<DAT>>
SFX B   e    éiéin        [^ae]e                    <PLUR><POSS><ANP<PLUR>><CAS<SUE>>
SFX B   e    éiéiig       [^ae]e                    <PLUR><POSS><ANP<PLUR>><CAS<TER>>
SFX B   e    éiéihez      [^ae]e                    <PLUR><POSS><ANP<PLUR>><CAS<ALL>>
SFX B   e    éiéig        [^ae]e                    <PLUR><POSS><ANP><CAS<TER>>
SFX B   e    éiéibõl      [^ae]e                    <PLUR><POSS><ANP<PLUR>><CAS<ELA>>
SFX B   e    éiéiben      [^ae]e                    <PLUR><POSS><ANP<PLUR>><CAS<INE>>
SFX B   e    éiéibe       [^ae]e                    <PLUR><POSS><ANP<PLUR>><CAS<ILL>>
SFX B   e    éiéi         [^ae]e                    <PLUR><POSS><ANP<PLUR>>
SFX B   e    éiéhez       [^ae]e                    <PLUR><POSS><ANP><CAS<ALL>>
SFX B   e    éiébõl       [^ae]e                    <PLUR><POSS><ANP><CAS<ELA>>
SFX B   e    éiében       [^ae]e                    <PLUR><POSS><ANP><CAS<INE>>
SFX B   e    éiébe        [^ae]e                    <PLUR><POSS><ANP><CAS<ILL>>
SFX B   e    éié          [^ae]e                    <PLUR><POSS><ANP>
SFX B   e    éivé         [^ae]e                    <PLUR><POSS><CAS<TRA>>
SFX B   e    éivel        [^ae]e                    <PLUR><POSS><CAS<INS>>
SFX B   e    éitõl        [^ae]e                    <PLUR><POSS><CAS<ABL>>
SFX B   e    éitekül      [^ae]e                    <PLUR><POSS<2><PLUR>><CAS<ESS>>
SFX B   e    éitekéül     [^ae]e                    <PLUR><POSS<2><PLUR>><ANP><CAS<ESS>>
SFX B   e    éitekéért    [^ae]e                    <PLUR><POSS<2><PLUR>><ANP><CAS<CAU>>
SFX B   e    éitekévé     [^ae]e                    <PLUR><POSS<2><PLUR>><ANP><CAS<TRA>>
SFX B   e    éitekével    [^ae]e                    <PLUR><POSS<2><PLUR>><ANP><CAS<INS>>
SFX B   e    éitekétõl    [^ae]e                    <PLUR><POSS<2><PLUR>><ANP><CAS<ABL>>
SFX B   e    éitekét      [^ae]e                    <PLUR><POSS<2><PLUR>><ANP><CAS<ACC>>
SFX B   e    éitekérõl    [^ae]e                    <PLUR><POSS<2><PLUR>><ANP><CAS<DEL>>
SFX B   e    éitekért     [^ae]e                    <PLUR><POSS<2><PLUR>><CAS<CAU>>
SFX B   e    éitekére     [^ae]e                    <PLUR><POSS<2><PLUR>><ANP><CAS<SBL>>
SFX B   e    éitekénél    [^ae]e                    <PLUR><POSS<2><PLUR>><ANP><CAS<ADE>>
SFX B   e    éitekének    [^ae]e                    <PLUR><POSS<2><PLUR>><ANP><CAS<DAT>>
SFX B   e    éitekén      [^ae]e                    <PLUR><POSS<2><PLUR>><ANP><CAS<SUE>>
SFX B   e    éitekéiül    [^ae]e                    <PLUR><POSS<2><PLUR>><ANP<PLUR>><CAS<ESS>>
SFX B   e    éitekéiért   [^ae]e                    <PLUR><POSS<2><PLUR>><ANP<PLUR>><CAS<CAU>>
SFX B   e    éitekéivé    [^ae]e                    <PLUR><POSS<2><PLUR>><ANP<PLUR>><CAS<TRA>>
SFX B   e    éitekéivel   [^ae]e                    <PLUR><POSS<2><PLUR>><ANP<PLUR>><CAS<INS>>
SFX B   e    éitekéitõl   [^ae]e                    <PLUR><POSS<2><PLUR>><ANP<PLUR>><CAS<ABL>>
SFX B   e    éitekéit     [^ae]e                    <PLUR><POSS<2><PLUR>><ANP<PLUR>><CAS<ACC>>
SFX B   e    éitekéirõl   [^ae]e                    <PLUR><POSS<2><PLUR>><ANP<PLUR>><CAS<DEL>>
SFX B   e    éitekéire    [^ae]e                    <PLUR><POSS<2><PLUR>><ANP<PLUR>><CAS<SBL>>
SFX B   e    éitekéinél   [^ae]e                    <PLUR><POSS<2><PLUR>><ANP<PLUR>><CAS<ADE>>
SFX B   e    éitekéinek   [^ae]e                    <PLUR><POSS<2><PLUR>><ANP<PLUR>><CAS<DAT>>
SFX B   e    éitekéin     [^ae]e                    <PLUR><POSS<2><PLUR>><ANP<PLUR>><CAS<SUE>>
SFX B   e    éitekéiig    [^ae]e                    <PLUR><POSS<2><PLUR>><ANP<PLUR>><CAS<TER>>
SFX B   e    éitekéihez   [^ae]e                    <PLUR><POSS<2><PLUR>><ANP<PLUR>><CAS<ALL>>
SFX B   e    éitekéig     [^ae]e                    <PLUR><POSS<2><PLUR>><ANP><CAS<TER>>
SFX B   e    éitekéibõl   [^ae]e                    <PLUR><POSS<2><PLUR>><ANP<PLUR>><CAS<ELA>>
SFX B   e    éitekéiben   [^ae]e                    <PLUR><POSS<2><PLUR>><ANP<PLUR>><CAS<INE>>
SFX B   e    éitekéibe    [^ae]e                    <PLUR><POSS<2><PLUR>><ANP<PLUR>><CAS<ILL>>
SFX B   e    éitekéi      [^ae]e                    <PLUR><POSS<2><PLUR>><ANP<PLUR>>
SFX B   e    éitekéhez    [^ae]e                    <PLUR><POSS<2><PLUR>><ANP><CAS<ALL>>
SFX B   e    éitekébõl    [^ae]e                    <PLUR><POSS<2><PLUR>><ANP><CAS<ELA>>
SFX B   e    éitekében    [^ae]e                    <PLUR><POSS<2><PLUR>><ANP><CAS<INE>>
SFX B   e    éitekébe     [^ae]e                    <PLUR><POSS<2><PLUR>><ANP><CAS<ILL>>
SFX B   e    éiteké       [^ae]e                    <PLUR><POSS<2><PLUR>><ANP>
SFX B   e    éitektõl     [^ae]e                    <PLUR><POSS<2><PLUR>><CAS<ABL>>
SFX B   e    éitekrõl     [^ae]e                    <PLUR><POSS<2><PLUR>><CAS<DEL>>
SFX B   e    éitekre      [^ae]e                    <PLUR><POSS<2><PLUR>><CAS<SBL>>
SFX B   e    éiteknél     [^ae]e                    <PLUR><POSS<2><PLUR>><CAS<ADE>>
SFX B   e    éiteknek     [^ae]e                    <PLUR><POSS<2><PLUR>><CAS<DAT>>
SFX B   e    éitekként    [^ae]e                    <PLUR><POSS<2><PLUR>><CAS<FOR>>
SFX B   e    éitekké      [^ae]e                    <PLUR><POSS<2><PLUR>><CAS<TRA>>
SFX B   e    éitekkor     [^ae]e                    <PLUR><POSS<2><PLUR>><CAS<TEM>>
SFX B   e    éitekkel     [^ae]e                    <PLUR><POSS<2><PLUR>><CAS<INS>>
SFX B   e    éitekig      [^ae]e                    <PLUR><POSS<2><PLUR>><CAS<TER>>
SFX B   e    éitekhez     [^ae]e                    <PLUR><POSS<2><PLUR>><CAS<ALL>>
SFX B   e    éiteket      [^ae]e                    <PLUR><POSS<2><PLUR>><CAS<ACC>>
SFX B   e    éiteken      [^ae]e                    <PLUR><POSS<2><PLUR>><CAS<SUE>>
SFX B   e    éitekbõl     [^ae]e                    <PLUR><POSS<2><PLUR>><CAS<ELA>>
SFX B   e    éitekben     [^ae]e                    <PLUR><POSS<2><PLUR>><CAS<INE>>
SFX B   e    éitekbe      [^ae]e                    <PLUR><POSS<2><PLUR>><CAS<ILL>>
SFX B   e    éitek        [^ae]e                    <PLUR><POSS<2><PLUR>>
SFX B   e    éit          [^ae]e                    <PLUR><POSS><CAS<ACC>>
SFX B   e    éirõl        [^ae]e                    <PLUR><POSS><CAS<DEL>>
SFX B   e    éire         [^ae]e                    <PLUR><POSS><CAS<SBL>>
SFX B   e    éinél        [^ae]e                    <PLUR><POSS><CAS<ADE>>
SFX B   e    éinkül       [^ae]e                    <PLUR><POSS<1><PLUR>><CAS<ESS>>
SFX B   e    éinkéül      [^ae]e                    <PLUR><POSS<1><PLUR>><ANP><CAS<ESS>>
SFX B   e    éinkéért     [^ae]e                    <PLUR><POSS<1><PLUR>><ANP><CAS<CAU>>
SFX B   e    éinkévé      [^ae]e                    <PLUR><POSS<1><PLUR>><ANP><CAS<TRA>>
SFX B   e    éinkével     [^ae]e                    <PLUR><POSS<1><PLUR>><ANP><CAS<INS>>
SFX B   e    éinkétõl     [^ae]e                    <PLUR><POSS<1><PLUR>><ANP><CAS<ABL>>
SFX B   e    éinkét       [^ae]e                    <PLUR><POSS<1><PLUR>><ANP><CAS<ACC>>
SFX B   e    éinkérõl     [^ae]e                    <PLUR><POSS<1><PLUR>><ANP><CAS<DEL>>
SFX B   e    éinkért      [^ae]e                    <PLUR><POSS<1><PLUR>><CAS<CAU>>
SFX B   e    éinkére      [^ae]e                    <PLUR><POSS<1><PLUR>><ANP><CAS<SBL>>
SFX B   e    éinkénél     [^ae]e                    <PLUR><POSS<1><PLUR>><ANP><CAS<ADE>>
SFX B   e    éinkének     [^ae]e                    <PLUR><POSS<1><PLUR>><ANP><CAS<DAT>>
SFX B   e    éinkén       [^ae]e                    <PLUR><POSS<1><PLUR>><ANP><CAS<SUE>>
SFX B   e    éinkéiül     [^ae]e                    <PLUR><POSS<1><PLUR>><ANP<PLUR>><CAS<ESS>>
SFX B   e    éinkéiért    [^ae]e                    <PLUR><POSS<1><PLUR>><ANP<PLUR>><CAS<CAU>>
SFX B   e    éinkéivé     [^ae]e                    <PLUR><POSS<1><PLUR>><ANP<PLUR>><CAS<TRA>>
SFX B   e    éinkéivel    [^ae]e                    <PLUR><POSS<1><PLUR>><ANP<PLUR>><CAS<INS>>
SFX B   e    éinkéitõl    [^ae]e                    <PLUR><POSS<1><PLUR>><ANP<PLUR>><CAS<ABL>>
SFX B   e    éinkéit      [^ae]e                    <PLUR><POSS<1><PLUR>><ANP<PLUR>><CAS<ACC>>
SFX B   e    éinkéirõl    [^ae]e                    <PLUR><POSS<1><PLUR>><ANP<PLUR>><CAS<DEL>>
SFX B   e    éinkéire     [^ae]e                    <PLUR><POSS<1><PLUR>><ANP<PLUR>><CAS<SBL>>
SFX B   e    éinkéinél    [^ae]e                    <PLUR><POSS<1><PLUR>><ANP<PLUR>><CAS<ADE>>
SFX B   e    éinkéinek    [^ae]e                    <PLUR><POSS<1><PLUR>><ANP<PLUR>><CAS<DAT>>
SFX B   e    éinkéin      [^ae]e                    <PLUR><POSS<1><PLUR>><ANP<PLUR>><CAS<SUE>>
SFX B   e    éinkéiig     [^ae]e                    <PLUR><POSS<1><PLUR>><ANP<PLUR>><CAS<TER>>
SFX B   e    éinkéihez    [^ae]e                    <PLUR><POSS<1><PLUR>><ANP<PLUR>><CAS<ALL>>
SFX B   e    éinkéig      [^ae]e                    <PLUR><POSS<1><PLUR>><ANP><CAS<TER>>
SFX B   e    éinkéibõl    [^ae]e                    <PLUR><POSS<1><PLUR>><ANP<PLUR>><CAS<ELA>>
SFX B   e    éinkéiben    [^ae]e                    <PLUR><POSS<1><PLUR>><ANP<PLUR>><CAS<INE>>
SFX B   e    éinkéibe     [^ae]e                    <PLUR><POSS<1><PLUR>><ANP<PLUR>><CAS<ILL>>
SFX B   e    éinkéi       [^ae]e                    <PLUR><POSS<1><PLUR>><ANP<PLUR>>
SFX B   e    éinkéhez     [^ae]e                    <PLUR><POSS<1><PLUR>><ANP><CAS<ALL>>
SFX B   e    éinkébõl     [^ae]e                    <PLUR><POSS<1><PLUR>><ANP><CAS<ELA>>
SFX B   e    éinkében     [^ae]e                    <PLUR><POSS<1><PLUR>><ANP><CAS<INE>>
SFX B   e    éinkébe      [^ae]e                    <PLUR><POSS<1><PLUR>><ANP><CAS<ILL>>
SFX B   e    éinké        [^ae]e                    <PLUR><POSS<1><PLUR>><ANP>
SFX B   e    éinktõl      [^ae]e                    <PLUR><POSS<1><PLUR>><CAS<ABL>>
SFX B   e    éinkrõl      [^ae]e                    <PLUR><POSS<1><PLUR>><CAS<DEL>>
SFX B   e    éinkre       [^ae]e                    <PLUR><POSS<1><PLUR>><CAS<SBL>>
SFX B   e    éinknél      [^ae]e                    <PLUR><POSS<1><PLUR>><CAS<ADE>>
SFX B   e    éinknek      [^ae]e                    <PLUR><POSS<1><PLUR>><CAS<DAT>>
SFX B   e    éinkként     [^ae]e                    <PLUR><POSS<1><PLUR>><CAS<FOR>>
SFX B   e    éinkké       [^ae]e                    <PLUR><POSS<1><PLUR>><CAS<TRA>>
SFX B   e    éinkkor      [^ae]e                    <PLUR><POSS<1><PLUR>><CAS<TEM>>
SFX B   e    éinkkel      [^ae]e                    <PLUR><POSS<1><PLUR>><CAS<INS>>
SFX B   e    éinkig       [^ae]e                    <PLUR><POSS<1><PLUR>><CAS<TER>>
SFX B   e    éinkhez      [^ae]e                    <PLUR><POSS<1><PLUR>><CAS<ALL>>
SFX B   e    éinket       [^ae]e                    <PLUR><POSS<1><PLUR>><CAS<ACC>>
SFX B   e    éinken       [^ae]e                    <PLUR><POSS<1><PLUR>><CAS<SUE>>
SFX B   e    éinkbõl      [^ae]e                    <PLUR><POSS<1><PLUR>><CAS<ELA>>
SFX B   e    éinkben      [^ae]e                    <PLUR><POSS<1><PLUR>><CAS<INE>>
SFX B   e    éinkbe       [^ae]e                    <PLUR><POSS<1><PLUR>><CAS<ILL>>
SFX B   e    éink         [^ae]e                    <PLUR><POSS<1><PLUR>>
SFX B   e    éinek        [^ae]e                    <PLUR><POSS><CAS<DAT>>
SFX B   e    éin          [^ae]e                    <PLUR><POSS><CAS<SUE>>
SFX B   e    éimül        [^ae]e                    <PLUR><POSS<1>><CAS<ESS>>
SFX B   e    éiméül       [^ae]e                    <PLUR><POSS<1>><ANP><CAS<ESS>>
SFX B   e    éiméért      [^ae]e                    <PLUR><POSS<1>><ANP><CAS<CAU>>
SFX B   e    éimévé       [^ae]e                    <PLUR><POSS<1>><ANP><CAS<TRA>>
SFX B   e    éimével      [^ae]e                    <PLUR><POSS<1>><ANP><CAS<INS>>
SFX B   e    éimétõl      [^ae]e                    <PLUR><POSS<1>><ANP><CAS<ABL>>
SFX B   e    éimét        [^ae]e                    <PLUR><POSS<1>><ANP><CAS<ACC>>
SFX B   e    éimérõl      [^ae]e                    <PLUR><POSS<1>><ANP><CAS<DEL>>
SFX B   e    éimért       [^ae]e                    <PLUR><POSS<1>><CAS<CAU>>
SFX B   e    éimére       [^ae]e                    <PLUR><POSS<1>><ANP><CAS<SBL>>
SFX B   e    éiménél      [^ae]e                    <PLUR><POSS<1>><ANP><CAS<ADE>>
SFX B   e    éimének      [^ae]e                    <PLUR><POSS<1>><ANP><CAS<DAT>>
SFX B   e    éimén        [^ae]e                    <PLUR><POSS<1>><ANP><CAS<SUE>>
SFX B   e    éiméiül      [^ae]e                    <PLUR><POSS<1>><ANP<PLUR>><CAS<ESS>>
SFX B   e    éiméiért     [^ae]e                    <PLUR><POSS<1>><ANP<PLUR>><CAS<CAU>>
SFX B   e    éiméivé      [^ae]e                    <PLUR><POSS<1>><ANP<PLUR>><CAS<TRA>>
SFX B   e    éiméivel     [^ae]e                    <PLUR><POSS<1>><ANP<PLUR>><CAS<INS>>
SFX B   e    éiméitõl     [^ae]e                    <PLUR><POSS<1>><ANP<PLUR>><CAS<ABL>>
SFX B   e    éiméit       [^ae]e                    <PLUR><POSS<1>><ANP<PLUR>><CAS<ACC>>
SFX B   e    éiméirõl     [^ae]e                    <PLUR><POSS<1>><ANP<PLUR>><CAS<DEL>>
SFX B   e    éiméire      [^ae]e                    <PLUR><POSS<1>><ANP<PLUR>><CAS<SBL>>
SFX B   e    éiméinél     [^ae]e                    <PLUR><POSS<1>><ANP<PLUR>><CAS<ADE>>
SFX B   e    éiméinek     [^ae]e                    <PLUR><POSS<1>><ANP<PLUR>><CAS<DAT>>
SFX B   e    éiméin       [^ae]e                    <PLUR><POSS<1>><ANP<PLUR>><CAS<SUE>>
SFX B   e    éiméiig      [^ae]e                    <PLUR><POSS<1>><ANP<PLUR>><CAS<TER>>
SFX B   e    éiméihez     [^ae]e                    <PLUR><POSS<1>><ANP<PLUR>><CAS<ALL>>
SFX B   e    éiméig       [^ae]e                    <PLUR><POSS<1>><ANP><CAS<TER>>
SFX B   e    éiméibõl     [^ae]e                    <PLUR><POSS<1>><ANP<PLUR>><CAS<ELA>>
SFX B   e    éiméiben     [^ae]e                    <PLUR><POSS<1>><ANP<PLUR>><CAS<INE>>
SFX B   e    éiméibe      [^ae]e                    <PLUR><POSS<1>><ANP<PLUR>><CAS<ILL>>
SFX B   e    éiméi        [^ae]e                    <PLUR><POSS<1>><ANP<PLUR>>
SFX B   e    éiméhez      [^ae]e                    <PLUR><POSS<1>><ANP><CAS<ALL>>
SFX B   e    éimébõl      [^ae]e                    <PLUR><POSS<1>><ANP><CAS<ELA>>
SFX B   e    éimében      [^ae]e                    <PLUR><POSS<1>><ANP><CAS<INE>>
SFX B   e    éimébe       [^ae]e                    <PLUR><POSS<1>><ANP><CAS<ILL>>
SFX B   e    éimé         [^ae]e                    <PLUR><POSS<1>><ANP>
SFX B   e    éimtõl       [^ae]e                    <PLUR><POSS<1>><CAS<ABL>>
SFX B   e    éimrõl       [^ae]e                    <PLUR><POSS<1>><CAS<DEL>>
SFX B   e    éimre        [^ae]e                    <PLUR><POSS<1>><CAS<SBL>>
SFX B   e    éimnél       [^ae]e                    <PLUR><POSS<1>><CAS<ADE>>
SFX B   e    éimnek       [^ae]e                    <PLUR><POSS<1>><CAS<DAT>>
SFX B   e    éimmé        [^ae]e                    <PLUR><POSS<1>><CAS<TRA>>
SFX B   e    éimmel       [^ae]e                    <PLUR><POSS<1>><CAS<INS>>
SFX B   e    éimként      [^ae]e                    <PLUR><POSS<1>><CAS<FOR>>
SFX B   e    éimkor       [^ae]e                    <PLUR><POSS<1>><CAS<TEM>>
SFX B   e    éimig        [^ae]e                    <PLUR><POSS<1>><CAS<TER>>
SFX B   e    éimhez       [^ae]e                    <PLUR><POSS<1>><CAS<ALL>>
SFX B   e    éimet        [^ae]e                    <PLUR><POSS<1>><CAS<ACC>>
SFX B   e    éimen        [^ae]e                    <PLUR><POSS<1>><CAS<SUE>>
SFX B   e    éimbõl       [^ae]e                    <PLUR><POSS<1>><CAS<ELA>>
SFX B   e    éimben       [^ae]e                    <PLUR><POSS<1>><CAS<INE>>
SFX B   e    éimbe        [^ae]e                    <PLUR><POSS<1>><CAS<ILL>>
SFX B   e    éim          [^ae]e                    <PLUR><POSS<1>>
SFX B   e    éikül        [^ae]e                    <PLUR><POSS<PLUR>><CAS<ESS>>
SFX B   e    éikéül       [^ae]e                    <PLUR><POSS<PLUR>><ANP><CAS<ESS>>
SFX B   e    éikéért      [^ae]e                    <PLUR><POSS<PLUR>><ANP><CAS<CAU>>
SFX B   e    éikévé       [^ae]e                    <PLUR><POSS<PLUR>><ANP><CAS<TRA>>
SFX B   e    éikével      [^ae]e                    <PLUR><POSS<PLUR>><ANP><CAS<INS>>
SFX B   e    éikétõl      [^ae]e                    <PLUR><POSS<PLUR>><ANP><CAS<ABL>>
SFX B   e    éikét        [^ae]e                    <PLUR><POSS<PLUR>><ANP><CAS<ACC>>
SFX B   e    éikérõl      [^ae]e                    <PLUR><POSS<PLUR>><ANP><CAS<DEL>>
SFX B   e    éikért       [^ae]e                    <PLUR><POSS<PLUR>><CAS<CAU>>
SFX B   e    éikére       [^ae]e                    <PLUR><POSS<PLUR>><ANP><CAS<SBL>>
SFX B   e    éikénél      [^ae]e                    <PLUR><POSS<PLUR>><ANP><CAS<ADE>>
SFX B   e    éiként       [^ae]e                    <PLUR><POSS><CAS<FOR>>
SFX B   e    éikének      [^ae]e                    <PLUR><POSS<PLUR>><ANP><CAS<DAT>>
SFX B   e    éikén        [^ae]e                    <PLUR><POSS<PLUR>><ANP><CAS<SUE>>
SFX B   e    éikéiül      [^ae]e                    <PLUR><POSS<PLUR>><ANP<PLUR>><CAS<ESS>>
SFX B   e    éikéiért     [^ae]e                    <PLUR><POSS<PLUR>><ANP<PLUR>><CAS<CAU>>
SFX B   e    éikéivé      [^ae]e                    <PLUR><POSS<PLUR>><ANP<PLUR>><CAS<TRA>>
SFX B   e    éikéivel     [^ae]e                    <PLUR><POSS<PLUR>><ANP<PLUR>><CAS<INS>>
SFX B   e    éikéitõl     [^ae]e                    <PLUR><POSS<PLUR>><ANP<PLUR>><CAS<ABL>>
SFX B   e    éikéit       [^ae]e                    <PLUR><POSS<PLUR>><ANP<PLUR>><CAS<ACC>>
SFX B   e    éikéirõl     [^ae]e                    <PLUR><POSS<PLUR>><ANP<PLUR>><CAS<DEL>>
SFX B   e    éikéire      [^ae]e                    <PLUR><POSS<PLUR>><ANP<PLUR>><CAS<SBL>>
SFX B   e    éikéinél     [^ae]e                    <PLUR><POSS<PLUR>><ANP<PLUR>><CAS<ADE>>
SFX B   e    éikéinek     [^ae]e                    <PLUR><POSS<PLUR>><ANP<PLUR>><CAS<DAT>>
SFX B   e    éikéin       [^ae]e                    <PLUR><POSS<PLUR>><ANP<PLUR>><CAS<SUE>>
SFX B   e    éikéiig      [^ae]e                    <PLUR><POSS<PLUR>><ANP<PLUR>><CAS<TER>>
SFX B   e    éikéihez     [^ae]e                    <PLUR><POSS<PLUR>><ANP<PLUR>><CAS<ALL>>
SFX B   e    éikéig       [^ae]e                    <PLUR><POSS<PLUR>><ANP><CAS<TER>>
SFX B   e    éikéibõl     [^ae]e                    <PLUR><POSS<PLUR>><ANP<PLUR>><CAS<ELA>>
SFX B   e    éikéiben     [^ae]e                    <PLUR><POSS<PLUR>><ANP<PLUR>><CAS<INE>>
SFX B   e    éikéibe      [^ae]e                    <PLUR><POSS<PLUR>><ANP<PLUR>><CAS<ILL>>
SFX B   e    éikéi        [^ae]e                    <PLUR><POSS<PLUR>><ANP<PLUR>>
SFX B   e    éikéhez      [^ae]e                    <PLUR><POSS<PLUR>><ANP><CAS<ALL>>
SFX B   e    éikébõl      [^ae]e                    <PLUR><POSS<PLUR>><ANP><CAS<ELA>>
SFX B   e    éikében      [^ae]e                    <PLUR><POSS<PLUR>><ANP><CAS<INE>>
SFX B   e    éikébe       [^ae]e                    <PLUR><POSS<PLUR>><ANP><CAS<ILL>>
SFX B   e    éiké         [^ae]e                    <PLUR><POSS<PLUR>><ANP>
SFX B   e    éiktõl       [^ae]e                    <PLUR><POSS<PLUR>><CAS<ABL>>
SFX B   e    éikrõl       [^ae]e                    <PLUR><POSS<PLUR>><CAS<DEL>>
SFX B   e    éikre        [^ae]e                    <PLUR><POSS<PLUR>><CAS<SBL>>
SFX B   e    éikor        [^ae]e                    <PLUR><POSS><CAS<TEM>>
SFX B   e    éiknél       [^ae]e                    <PLUR><POSS<PLUR>><CAS<ADE>>
SFX B   e    éiknek       [^ae]e                    <PLUR><POSS<PLUR>><CAS<DAT>>
SFX B   e    éikként      [^ae]e                    <PLUR><POSS<PLUR>><CAS<FOR>>
SFX B   e    éikké        [^ae]e                    <PLUR><POSS<PLUR>><CAS<TRA>>
SFX B   e    éikkor       [^ae]e                    <PLUR><POSS<PLUR>><CAS<TEM>>
SFX B   e    éikkel       [^ae]e                    <PLUR><POSS<PLUR>><CAS<INS>>
SFX B   e    éikig        [^ae]e                    <PLUR><POSS<PLUR>><CAS<TER>>
SFX B   e    éikhez       [^ae]e                    <PLUR><POSS<PLUR>><CAS<ALL>>
SFX B   e    éiket        [^ae]e                    <PLUR><POSS<PLUR>><CAS<ACC>>
SFX B   e    éiken        [^ae]e                    <PLUR><POSS<PLUR>><CAS<SUE>>
SFX B   e    éikbõl       [^ae]e                    <PLUR><POSS<PLUR>><CAS<ELA>>
SFX B   e    éikben       [^ae]e                    <PLUR><POSS<PLUR>><CAS<INE>>
SFX B   e    éikbe        [^ae]e                    <PLUR><POSS<PLUR>><CAS<ILL>>
SFX B   e    éik          [^ae]e                    <PLUR><POSS<PLUR>>
SFX B   e    éiig         [^ae]e                    <PLUR><POSS><CAS<TER>>
SFX B   e    éihez        [^ae]e                    <PLUR><POSS><CAS<ALL>>
SFX B   e    éidül        [^ae]e                    <PLUR><POSS<2>><CAS<ESS>>
SFX B   e    éidéül       [^ae]e                    <PLUR><POSS<2>><ANP><CAS<ESS>>
SFX B   e    éidéért      [^ae]e                    <PLUR><POSS<2>><ANP><CAS<CAU>>
SFX B   e    éidévé       [^ae]e                    <PLUR><POSS<2>><ANP><CAS<TRA>>
SFX B   e    éidével      [^ae]e                    <PLUR><POSS<2>><ANP><CAS<INS>>
SFX B   e    éidétõl      [^ae]e                    <PLUR><POSS<2>><ANP><CAS<ABL>>
SFX B   e    éidét        [^ae]e                    <PLUR><POSS<2>><ANP><CAS<ACC>>
SFX B   e    éidérõl      [^ae]e                    <PLUR><POSS<2>><ANP><CAS<DEL>>
SFX B   e    éidért       [^ae]e                    <PLUR><POSS<2>><CAS<CAU>>
SFX B   e    éidére       [^ae]e                    <PLUR><POSS<2>><ANP><CAS<SBL>>
SFX B   e    éidénél      [^ae]e                    <PLUR><POSS<2>><ANP><CAS<ADE>>
SFX B   e    éidének      [^ae]e                    <PLUR><POSS<2>><ANP><CAS<DAT>>
SFX B   e    éidén        [^ae]e                    <PLUR><POSS<2>><ANP><CAS<SUE>>
SFX B   e    éidéiül      [^ae]e                    <PLUR><POSS<2>><ANP<PLUR>><CAS<ESS>>
SFX B   e    éidéiért     [^ae]e                    <PLUR><POSS<2>><ANP<PLUR>><CAS<CAU>>
SFX B   e    éidéivé      [^ae]e                    <PLUR><POSS<2>><ANP<PLUR>><CAS<TRA>>
SFX B   e    éidéivel     [^ae]e                    <PLUR><POSS<2>><ANP<PLUR>><CAS<INS>>
SFX B   e    éidéitõl     [^ae]e                    <PLUR><POSS<2>><ANP<PLUR>><CAS<ABL>>
SFX B   e    éidéit       [^ae]e                    <PLUR><POSS<2>><ANP<PLUR>><CAS<ACC>>
SFX B   e    éidéirõl     [^ae]e                    <PLUR><POSS<2>><ANP<PLUR>><CAS<DEL>>
SFX B   e    éidéire      [^ae]e                    <PLUR><POSS<2>><ANP<PLUR>><CAS<SBL>>
SFX B   e    éidéinél     [^ae]e                    <PLUR><POSS<2>><ANP<PLUR>><CAS<ADE>>
SFX B   e    éidéinek     [^ae]e                    <PLUR><POSS<2>><ANP<PLUR>><CAS<DAT>>
SFX B   e    éidéin       [^ae]e                    <PLUR><POSS<2>><ANP<PLUR>><CAS<SUE>>
SFX B   e    éidéiig      [^ae]e                    <PLUR><POSS<2>><ANP<PLUR>><CAS<TER>>
SFX B   e    éidéihez     [^ae]e                    <PLUR><POSS<2>><ANP<PLUR>><CAS<ALL>>
SFX B   e    éidéig       [^ae]e                    <PLUR><POSS<2>><ANP><CAS<TER>>
SFX B   e    éidéibõl     [^ae]e                    <PLUR><POSS<2>><ANP<PLUR>><CAS<ELA>>
SFX B   e    éidéiben     [^ae]e                    <PLUR><POSS<2>><ANP<PLUR>><CAS<INE>>
SFX B   e    éidéibe      [^ae]e                    <PLUR><POSS<2>><ANP<PLUR>><CAS<ILL>>
SFX B   e    éidéi        [^ae]e                    <PLUR><POSS<2>><ANP<PLUR>>
SFX B   e    éidéhez      [^ae]e                    <PLUR><POSS<2>><ANP><CAS<ALL>>
SFX B   e    éidébõl      [^ae]e                    <PLUR><POSS<2>><ANP><CAS<ELA>>
SFX B   e    éidében      [^ae]e                    <PLUR><POSS<2>><ANP><CAS<INE>>
SFX B   e    éidébe       [^ae]e                    <PLUR><POSS<2>><ANP><CAS<ILL>>
SFX B   e    éidé         [^ae]e                    <PLUR><POSS<2>><ANP>
SFX B   e    éidtõl       [^ae]e                    <PLUR><POSS<2>><CAS<ABL>>
SFX B   e    éidrõl       [^ae]e                    <PLUR><POSS<2>><CAS<DEL>>
SFX B   e    éidre        [^ae]e                    <PLUR><POSS<2>><CAS<SBL>>
SFX B   e    éidnél       [^ae]e                    <PLUR><POSS<2>><CAS<ADE>>
SFX B   e    éidnek       [^ae]e                    <PLUR><POSS<2>><CAS<DAT>>
SFX B   e    éidként      [^ae]e                    <PLUR><POSS<2>><CAS<FOR>>
SFX B   e    éidkor       [^ae]e                    <PLUR><POSS<2>><CAS<TEM>>
SFX B   e    éidig        [^ae]e                    <PLUR><POSS<2>><CAS<TER>>
SFX B   e    éidhez       [^ae]e                    <PLUR><POSS<2>><CAS<ALL>>
SFX B   e    éidet        [^ae]e                    <PLUR><POSS<2>><CAS<ACC>>
SFX B   e    éiden        [^ae]e                    <PLUR><POSS<2>><CAS<SUE>>
SFX B   e    éiddé        [^ae]e                    <PLUR><POSS<2>><CAS<TRA>>
SFX B   e    éiddel       [^ae]e                    <PLUR><POSS<2>><CAS<INS>>
SFX B   e    éidbõl       [^ae]e                    <PLUR><POSS<2>><CAS<ELA>>
SFX B   e    éidben       [^ae]e                    <PLUR><POSS<2>><CAS<INE>>
SFX B   e    éidbe        [^ae]e                    <PLUR><POSS<2>><CAS<ILL>>
SFX B   e    éid          [^ae]e                    <PLUR><POSS<2>>
SFX B   e    éibõl        [^ae]e                    <PLUR><POSS><CAS<ELA>>
SFX B   e    éiben        [^ae]e                    <PLUR><POSS><CAS<INE>>
SFX B   e    éibe         [^ae]e                    <PLUR><POSS><CAS<ILL>>
SFX B   e    éi           [^ae]e                    <PLUR><POSS>
SFX B   e    édül         [^ae]e                    <POSS<2>><CAS<ESS>>
SFX B   e    édéül        [^ae]e                    <POSS<2>><ANP><CAS<ESS>>
SFX B   e    édéért       [^ae]e                    <POSS<2>><ANP><CAS<CAU>>
SFX B   e    édévé        [^ae]e                    <POSS<2>><ANP><CAS<TRA>>
SFX B   e    édével       [^ae]e                    <POSS<2>><ANP><CAS<INS>>
SFX B   e    édétõl       [^ae]e                    <POSS<2>><ANP><CAS<ABL>>
SFX B   e    édét         [^ae]e                    <POSS<2>><ANP><CAS<ACC>>
SFX B   e    édérõl       [^ae]e                    <POSS<2>><ANP><CAS<DEL>>
SFX B   e    édért        [^ae]e                    <POSS<2>><CAS<CAU>>
SFX B   e    édére        [^ae]e                    <POSS<2>><ANP><CAS<SBL>>
SFX B   e    édénél       [^ae]e                    <POSS<2>><ANP><CAS<ADE>>
SFX B   e    édének       [^ae]e                    <POSS<2>><ANP><CAS<DAT>>
SFX B   e    édén         [^ae]e                    <POSS<2>><ANP><CAS<SUE>>
SFX B   e    édékül       [^ae]e                    <POSS<2>><PLUR<FAM>><CAS<ESS>>
SFX B   e    édékéül      [^ae]e                    <POSS<2>><PLUR<FAM>><ANP><CAS<ESS>>
SFX B   e    édékéért     [^ae]e                    <POSS<2>><PLUR<FAM>><ANP><CAS<CAU>>
SFX B   e    édékévé      [^ae]e                    <POSS<2>><PLUR<FAM>><ANP><CAS<TRA>>
SFX B   e    édékével     [^ae]e                    <POSS<2>><PLUR<FAM>><ANP><CAS<INS>>
SFX B   e    édékétõl     [^ae]e                    <POSS<2>><PLUR<FAM>><ANP><CAS<ABL>>
SFX B   e    édékét       [^ae]e                    <POSS<2>><PLUR<FAM>><ANP><CAS<ACC>>
SFX B   e    édékérõl     [^ae]e                    <POSS<2>><PLUR<FAM>><ANP><CAS<DEL>>
SFX B   e    édékért      [^ae]e                    <POSS<2>><PLUR<FAM>><CAS<CAU>>
SFX B   e    édékére      [^ae]e                    <POSS<2>><PLUR<FAM>><ANP><CAS<SBL>>
SFX B   e    édékénél     [^ae]e                    <POSS<2>><PLUR<FAM>><ANP><CAS<ADE>>
SFX B   e    édékének     [^ae]e                    <POSS<2>><PLUR<FAM>><ANP><CAS<DAT>>
SFX B   e    édékén       [^ae]e                    <POSS<2>><PLUR<FAM>><ANP><CAS<SUE>>
SFX B   e    édékéiül     [^ae]e                    <POSS<2>><PLUR<FAM>><ANP<PLUR>><CAS<ESS>>
SFX B   e    édékéiért    [^ae]e                    <POSS<2>><PLUR<FAM>><ANP<PLUR>><CAS<CAU>>
SFX B   e    édékéivé     [^ae]e                    <POSS<2>><PLUR<FAM>><ANP<PLUR>><CAS<TRA>>
SFX B   e    édékéivel    [^ae]e                    <POSS<2>><PLUR<FAM>><ANP<PLUR>><CAS<INS>>
SFX B   e    édékéitõl    [^ae]e                    <POSS<2>><PLUR<FAM>><ANP<PLUR>><CAS<ABL>>
SFX B   e    édékéit      [^ae]e                    <POSS<2>><PLUR<FAM>><ANP<PLUR>><CAS<ACC>>
SFX B   e    édékéirõl    [^ae]e                    <POSS<2>><PLUR<FAM>><ANP<PLUR>><CAS<DEL>>
SFX B   e    édékéire     [^ae]e                    <POSS<2>><PLUR<FAM>><ANP<PLUR>><CAS<SBL>>
SFX B   e    édékéinél    [^ae]e                    <POSS<2>><PLUR<FAM>><ANP<PLUR>><CAS<ADE>>
SFX B   e    édékéinek    [^ae]e                    <POSS<2>><PLUR<FAM>><ANP<PLUR>><CAS<DAT>>
SFX B   e    édékéin      [^ae]e                    <POSS<2>><PLUR<FAM>><ANP<PLUR>><CAS<SUE>>
SFX B   e    édékéiig     [^ae]e                    <POSS<2>><PLUR<FAM>><ANP<PLUR>><CAS<TER>>
SFX B   e    édékéihez    [^ae]e                    <POSS<2>><PLUR<FAM>><ANP<PLUR>><CAS<ALL>>
SFX B   e    édékéig      [^ae]e                    <POSS<2>><PLUR<FAM>><ANP><CAS<TER>>
SFX B   e    édékéibõl    [^ae]e                    <POSS<2>><PLUR<FAM>><ANP<PLUR>><CAS<ELA>>
SFX B   e    édékéiben    [^ae]e                    <POSS<2>><PLUR<FAM>><ANP<PLUR>><CAS<INE>>
SFX B   e    édékéibe     [^ae]e                    <POSS<2>><PLUR<FAM>><ANP<PLUR>><CAS<ILL>>
SFX B   e    édékéi       [^ae]e                    <POSS<2>><PLUR<FAM>><ANP<PLUR>>
SFX B   e    édékéhez     [^ae]e                    <POSS<2>><PLUR<FAM>><ANP><CAS<ALL>>
SFX B   e    édékébõl     [^ae]e                    <POSS<2>><PLUR<FAM>><ANP><CAS<ELA>>
SFX B   e    édékében     [^ae]e                    <POSS<2>><PLUR<FAM>><ANP><CAS<INE>>
SFX B   e    édékébe      [^ae]e                    <POSS<2>><PLUR<FAM>><ANP><CAS<ILL>>
SFX B   e    édéké        [^ae]e                    <POSS<2>><PLUR<FAM>><ANP>
SFX B   e    édéktõl      [^ae]e                    <POSS<2>><PLUR<FAM>><CAS<ABL>>
SFX B   e    édékrõl      [^ae]e                    <POSS<2>><PLUR<FAM>><CAS<DEL>>
SFX B   e    édékre       [^ae]e                    <POSS<2>><PLUR<FAM>><CAS<SBL>>
SFX B   e    édéknél      [^ae]e                    <POSS<2>><PLUR<FAM>><CAS<ADE>>
SFX B   e    édéknek      [^ae]e                    <POSS<2>><PLUR<FAM>><CAS<DAT>>
SFX B   e    édékké       [^ae]e                    <POSS<2>><PLUR<FAM>><CAS<TRA>>
SFX B   e    édékkel      [^ae]e                    <POSS<2>><PLUR<FAM>><CAS<INS>>
SFX B   e    édékig       [^ae]e                    <POSS<2>><PLUR<FAM>><CAS<TER>>
SFX B   e    édékhez      [^ae]e                    <POSS<2>><PLUR<FAM>><CAS<ALL>>
SFX B   e    édéket       [^ae]e                    <POSS<2>><PLUR<FAM>><CAS<ACC>>
SFX B   e    édéken       [^ae]e                    <POSS<2>><PLUR<FAM>><CAS<SUE>>
SFX B   e    édékbõl      [^ae]e                    <POSS<2>><PLUR<FAM>><CAS<ELA>>
SFX B   e    édékben      [^ae]e                    <POSS<2>><PLUR<FAM>><CAS<INE>>
SFX B   e    édékbe       [^ae]e                    <POSS<2>><PLUR<FAM>><CAS<ILL>>
SFX B   e    édék         [^ae]e                    <POSS<2>><PLUR<FAM>>
SFX B   e    édéiül       [^ae]e                    <POSS<2>><ANP<PLUR>><CAS<ESS>>
SFX B   e    édéiért      [^ae]e                    <POSS<2>><ANP<PLUR>><CAS<CAU>>
SFX B   e    édéivé       [^ae]e                    <POSS<2>><ANP<PLUR>><CAS<TRA>>
SFX B   e    édéivel      [^ae]e                    <POSS<2>><ANP<PLUR>><CAS<INS>>
SFX B   e    édéitõl      [^ae]e                    <POSS<2>><ANP<PLUR>><CAS<ABL>>
SFX B   e    édéit        [^ae]e                    <POSS<2>><ANP<PLUR>><CAS<ACC>>
SFX B   e    édéirõl      [^ae]e                    <POSS<2>><ANP<PLUR>><CAS<DEL>>
SFX B   e    édéire       [^ae]e                    <POSS<2>><ANP<PLUR>><CAS<SBL>>
SFX B   e    édéinél      [^ae]e                    <POSS<2>><ANP<PLUR>><CAS<ADE>>
SFX B   e    édéinek      [^ae]e                    <POSS<2>><ANP<PLUR>><CAS<DAT>>
SFX B   e    édéin        [^ae]e                    <POSS<2>><ANP<PLUR>><CAS<SUE>>
SFX B   e    édéiig       [^ae]e                    <POSS<2>><ANP<PLUR>><CAS<TER>>
SFX B   e    édéihez      [^ae]e                    <POSS<2>><ANP<PLUR>><CAS<ALL>>
SFX B   e    édéig        [^ae]e                    <POSS<2>><ANP><CAS<TER>>
SFX B   e    édéibõl      [^ae]e                    <POSS<2>><ANP<PLUR>><CAS<ELA>>
SFX B   e    édéiben      [^ae]e                    <POSS<2>><ANP<PLUR>><CAS<INE>>
SFX B   e    édéibe       [^ae]e                    <POSS<2>><ANP<PLUR>><CAS<ILL>>
SFX B   e    édéi         [^ae]e                    <POSS<2>><ANP<PLUR>>
SFX B   e    édéhez       [^ae]e                    <POSS<2>><ANP><CAS<ALL>>
SFX B   e    édébõl       [^ae]e                    <POSS<2>><ANP><CAS<ELA>>
SFX B   e    édében       [^ae]e                    <POSS<2>><ANP><CAS<INE>>
SFX B   e    édébe        [^ae]e                    <POSS<2>><ANP><CAS<ILL>>
SFX B   e    édé          [^ae]e                    <POSS<2>><ANP>
SFX B   e    édtõl        [^ae]e                    <POSS<2>><CAS<ABL>>
SFX B   e    édrõl        [^ae]e                    <POSS<2>><CAS<DEL>>
SFX B   e    édre         [^ae]e                    <POSS<2>><CAS<SBL>>
SFX B   e    édnél        [^ae]e                    <POSS<2>><CAS<ADE>>
SFX B   e    édnek        [^ae]e                    <POSS<2>><CAS<DAT>>
SFX B   e    édként       [^ae]e                    <POSS<2>><CAS<FOR>>
SFX B   e    édkor        [^ae]e                    <POSS<2>><CAS<TEM>>
SFX B   e    édig         [^ae]e                    <POSS<2>><CAS<TER>>
SFX B   e    édhez        [^ae]e                    <POSS<2>><CAS<ALL>>
SFX B   e    édet         [^ae]e                    <POSS<2>><CAS<ACC>>
SFX B   e    éden         [^ae]e                    <POSS<2>><CAS<SUE>>
SFX B   e    éddé         [^ae]e                    <POSS<2>><CAS<TRA>>
SFX B   e    éddel        [^ae]e                    <POSS<2>><CAS<INS>>
SFX B   e    édbõl        [^ae]e                    <POSS<2>><CAS<ELA>>
SFX B   e    édben        [^ae]e                    <POSS<2>><CAS<INE>>
SFX B   e    édbe         [^ae]e                    <POSS<2>><CAS<ILL>>
SFX B   e    éd/&         [^ae]e                    <POSS<2>><CAS<ACC>>
SFX B   e    éd           [^ae]e                    <POSS<2>>
SFX B   0    éül          [áéiíóõuúüûy-]            <ANP><CAS<ESS>>
SFX B   0    éül          [ae]e                     <ANP><CAS<ESS>>
SFX B   0    éért         [áéiíóõuúüûy-]            <ANP><CAS<CAU>>
SFX B   0    éért         [ae]e                     <ANP><CAS<CAU>>
SFX B   0    évé          [áéiíóõuúüûy-]            <ANP><CAS<TRA>>
SFX B   0    évé          [ae]e                     <ANP><CAS<TRA>>
SFX B   0    ével         [áéiíóõuúüûy-]            <ANP><CAS<INS>>
SFX B   0    ével         [ae]e                     <ANP><CAS<INS>>
SFX B   0    étõl         [áéiíóõuúüûy-]            <ANP><CAS<ABL>>
SFX B   0    étõl         [ae]e                     <ANP><CAS<ABL>>
SFX B   0    ét           [áéiíóõuúüûy-]            <ANP><CAS<ACC>>
SFX B   0    ét           [ae]e                     <ANP><CAS<ACC>>
SFX B   0    érõl         [áéiíóõuúüûy-]            <ANP><CAS<DEL>>
SFX B   0    érõl         [ae]e                     <ANP><CAS<DEL>>
SFX B   0    ére          [áéiíóõuúüûy-]            <ANP><CAS<SBL>>
SFX B   0    ére          [ae]e                     <ANP><CAS<SBL>>
SFX B   0    énél         [áéiíóõuúüûy-]            <ANP><CAS<ADE>>
SFX B   0    énél         [ae]e                     <ANP><CAS<ADE>>
SFX B   0    ének         [áéiíóõuúüûy-]            <ANP><CAS<DAT>>
SFX B   0    ének         [ae]e                     <ANP><CAS<DAT>>
SFX B   0    én           [áéiíóõuúüûy-]            <ANP><CAS<SUE>>
SFX B   0    én           [ae]e                     <ANP><CAS<SUE>>
SFX B   0    ékül         [áéiíóõuúüûy-]            <PLUR<FAM>><CAS<ESS>>
SFX B   0    ékül         [ae]e                     <PLUR<FAM>><CAS<ESS>>
SFX B   0    ékéül        [áéiíóõuúüûy-]            <PLUR<FAM>><ANP><CAS<ESS>>
SFX B   0    ékéül        [ae]e                     <PLUR<FAM>><ANP><CAS<ESS>>
SFX B   0    ékéért       [áéiíóõuúüûy-]            <PLUR<FAM>><ANP><CAS<CAU>>
SFX B   0    ékéért       [ae]e                     <PLUR<FAM>><ANP><CAS<CAU>>
SFX B   0    ékévé        [áéiíóõuúüûy-]            <PLUR<FAM>><ANP><CAS<TRA>>
SFX B   0    ékévé        [ae]e                     <PLUR<FAM>><ANP><CAS<TRA>>
SFX B   0    ékével       [áéiíóõuúüûy-]            <PLUR<FAM>><ANP><CAS<INS>>
SFX B   0    ékével       [ae]e                     <PLUR<FAM>><ANP><CAS<INS>>
SFX B   0    ékétõl       [áéiíóõuúüûy-]            <PLUR<FAM>><ANP><CAS<ABL>>
SFX B   0    ékétõl       [ae]e                     <PLUR<FAM>><ANP><CAS<ABL>>
SFX B   0    ékét         [áéiíóõuúüûy-]            <PLUR<FAM>><ANP><CAS<ACC>>
SFX B   0    ékét         [ae]e                     <PLUR<FAM>><ANP><CAS<ACC>>
SFX B   0    ékérõl       [áéiíóõuúüûy-]            <PLUR<FAM>><ANP><CAS<DEL>>
SFX B   0    ékérõl       [ae]e                     <PLUR<FAM>><ANP><CAS<DEL>>
SFX B   0    ékért        [áéiíóõuúüûy-]            <PLUR<FAM>><CAS<CAU>>
SFX B   0    ékért        [ae]e                     <PLUR<FAM>><CAS<CAU>>
SFX B   0    ékére        [áéiíóõuúüûy-]            <PLUR<FAM>><ANP><CAS<SBL>>
SFX B   0    ékére        [ae]e                     <PLUR<FAM>><ANP><CAS<SBL>>
SFX B   0    ékénél       [áéiíóõuúüûy-]            <PLUR<FAM>><ANP><CAS<ADE>>
SFX B   0    ékénél       [ae]e                     <PLUR<FAM>><ANP><CAS<ADE>>
SFX B   0    ékének       [áéiíóõuúüûy-]            <PLUR<FAM>><ANP><CAS<DAT>>
SFX B   0    ékének       [ae]e                     <PLUR<FAM>><ANP><CAS<DAT>>
SFX B   0    ékén         [áéiíóõuúüûy-]            <PLUR<FAM>><ANP><CAS<SUE>>
SFX B   0    ékén         [ae]e                     <PLUR<FAM>><ANP><CAS<SUE>>
SFX B   0    ékéiül       [áéiíóõuúüûy-]            <PLUR<FAM>><ANP<PLUR>><CAS<ESS>>
SFX B   0    ékéiül       [ae]e                     <PLUR<FAM>><ANP<PLUR>><CAS<ESS>>
SFX B   0    ékéiért      [áéiíóõuúüûy-]            <PLUR<FAM>><ANP<PLUR>><CAS<CAU>>
SFX B   0    ékéiért      [ae]e                     <PLUR<FAM>><ANP<PLUR>><CAS<CAU>>
SFX B   0    ékéivé       [áéiíóõuúüûy-]            <PLUR<FAM>><ANP<PLUR>><CAS<TRA>>
SFX B   0    ékéivé       [ae]e                     <PLUR<FAM>><ANP<PLUR>><CAS<TRA>>
SFX B   0    ékéivel      [áéiíóõuúüûy-]            <PLUR<FAM>><ANP<PLUR>><CAS<INS>>
SFX B   0    ékéivel      [ae]e                     <PLUR<FAM>><ANP<PLUR>><CAS<INS>>
SFX B   0    ékéitõl      [áéiíóõuúüûy-]            <PLUR<FAM>><ANP<PLUR>><CAS<ABL>>
SFX B   0    ékéitõl      [ae]e                     <PLUR<FAM>><ANP<PLUR>><CAS<ABL>>
SFX B   0    ékéit        [áéiíóõuúüûy-]            <PLUR<FAM>><ANP<PLUR>><CAS<ACC>>
SFX B   0    ékéit        [ae]e                     <PLUR<FAM>><ANP<PLUR>><CAS<ACC>>
SFX B   0    ékéirõl      [áéiíóõuúüûy-]            <PLUR<FAM>><ANP<PLUR>><CAS<DEL>>
SFX B   0    ékéirõl      [ae]e                     <PLUR<FAM>><ANP<PLUR>><CAS<DEL>>
SFX B   0    ékéire       [áéiíóõuúüûy-]            <PLUR<FAM>><ANP<PLUR>><CAS<SBL>>
SFX B   0    ékéire       [ae]e                     <PLUR<FAM>><ANP<PLUR>><CAS<SBL>>
SFX B   0    ékéinél      [áéiíóõuúüûy-]            <PLUR<FAM>><ANP<PLUR>><CAS<ADE>>
SFX B   0    ékéinél      [ae]e                     <PLUR<FAM>><ANP<PLUR>><CAS<ADE>>
SFX B   0    ékéinek      [áéiíóõuúüûy-]            <PLUR<FAM>><ANP<PLUR>><CAS<DAT>>
SFX B   0    ékéinek      [ae]e                     <PLUR<FAM>><ANP<PLUR>><CAS<DAT>>
SFX B   0    ékéin        [áéiíóõuúüûy-]            <PLUR<FAM>><ANP<PLUR>><CAS<SUE>>
SFX B   0    ékéin        [ae]e                     <PLUR<FAM>><ANP<PLUR>><CAS<SUE>>
SFX B   0    ékéiig       [áéiíóõuúüûy-]            <PLUR<FAM>><ANP<PLUR>><CAS<TER>>
SFX B   0    ékéiig       [ae]e                     <PLUR<FAM>><ANP<PLUR>><CAS<TER>>
SFX B   0    ékéihez      [áéiíóõuúüûy-]            <PLUR<FAM>><ANP<PLUR>><CAS<ALL>>
SFX B   0    ékéihez      [ae]e                     <PLUR<FAM>><ANP<PLUR>><CAS<ALL>>
SFX B   0    ékéig        [áéiíóõuúüûy-]            <PLUR<FAM>><ANP><CAS<TER>>
SFX B   0    ékéig        [ae]e                     <PLUR<FAM>><ANP><CAS<TER>>
SFX B   0    ékéibõl      [áéiíóõuúüûy-]            <PLUR<FAM>><ANP<PLUR>><CAS<ELA>>
SFX B   0    ékéibõl      [ae]e                     <PLUR<FAM>><ANP<PLUR>><CAS<ELA>>
SFX B   0    ékéiben      [áéiíóõuúüûy-]            <PLUR<FAM>><ANP<PLUR>><CAS<INE>>
SFX B   0    ékéiben      [ae]e                     <PLUR<FAM>><ANP<PLUR>><CAS<INE>>
SFX B   0    ékéibe       [áéiíóõuúüûy-]            <PLUR<FAM>><ANP<PLUR>><CAS<ILL>>
SFX B   0    ékéibe       [ae]e                     <PLUR<FAM>><ANP<PLUR>><CAS<ILL>>
SFX B   0    ékéi         [áéiíóõuúüûy-]            <PLUR<FAM>><ANP<PLUR>>
SFX B   0    ékéi         [ae]e                     <PLUR<FAM>><ANP<PLUR>>
SFX B   0    ékéhez       [áéiíóõuúüûy-]            <PLUR<FAM>><ANP><CAS<ALL>>
SFX B   0    ékéhez       [ae]e                     <PLUR<FAM>><ANP><CAS<ALL>>
SFX B   0    ékébõl       [áéiíóõuúüûy-]            <PLUR<FAM>><ANP><CAS<ELA>>
SFX B   0    ékébõl       [ae]e                     <PLUR<FAM>><ANP><CAS<ELA>>
SFX B   0    ékében       [áéiíóõuúüûy-]            <PLUR<FAM>><ANP><CAS<INE>>
SFX B   0    ékében       [ae]e                     <PLUR<FAM>><ANP><CAS<INE>>
SFX B   0    ékébe        [áéiíóõuúüûy-]            <PLUR<FAM>><ANP><CAS<ILL>>
SFX B   0    ékébe        [ae]e                     <PLUR<FAM>><ANP><CAS<ILL>>
SFX B   0    éké          [áéiíóõuúüûy-]            <PLUR<FAM>><ANP>
SFX B   0    éké          [ae]e                     <PLUR<FAM>><ANP>
SFX B   0    éktõl        [áéiíóõuúüûy-]            <PLUR<FAM>><CAS<ABL>>
SFX B   0    éktõl        [ae]e                     <PLUR<FAM>><CAS<ABL>>
SFX B   0    ékrõl        [áéiíóõuúüûy-]            <PLUR<FAM>><CAS<DEL>>
SFX B   0    ékrõl        [ae]e                     <PLUR<FAM>><CAS<DEL>>
SFX B   0    ékre         [áéiíóõuúüûy-]            <PLUR<FAM>><CAS<SBL>>
SFX B   0    ékre         [ae]e                     <PLUR<FAM>><CAS<SBL>>
SFX B   0    éknél        [áéiíóõuúüûy-]            <PLUR<FAM>><CAS<ADE>>
SFX B   0    éknél        [ae]e                     <PLUR<FAM>><CAS<ADE>>
SFX B   0    éknek        [áéiíóõuúüûy-]            <PLUR<FAM>><CAS<DAT>>
SFX B   0    éknek        [ae]e                     <PLUR<FAM>><CAS<DAT>>
SFX B   0    ékké         [áéiíóõuúüûy-]            <PLUR<FAM>><CAS<TRA>>
SFX B   0    ékké         [ae]e                     <PLUR<FAM>><CAS<TRA>>
SFX B   0    ékkel        [áéiíóõuúüûy-]            <PLUR<FAM>><CAS<INS>>
SFX B   0    ékkel        [ae]e                     <PLUR<FAM>><CAS<INS>>
SFX B   0    ékig         [áéiíóõuúüûy-]            <PLUR<FAM>><CAS<TER>>
SFX B   0    ékig         [ae]e                     <PLUR<FAM>><CAS<TER>>
SFX B   0    ékhez        [áéiíóõuúüûy-]            <PLUR<FAM>><CAS<ALL>>
SFX B   0    ékhez        [ae]e                     <PLUR<FAM>><CAS<ALL>>
SFX B   0    éket         [áéiíóõuúüûy-]            <PLUR<FAM>><CAS<ACC>>
SFX B   0    éket         [ae]e                     <PLUR<FAM>><CAS<ACC>>
SFX B   0    éken         [áéiíóõuúüûy-]            <PLUR<FAM>><CAS<SUE>>
SFX B   0    éken         [ae]e                     <PLUR<FAM>><CAS<SUE>>
SFX B   0    ékbõl        [áéiíóõuúüûy-]            <PLUR<FAM>><CAS<ELA>>
SFX B   0    ékbõl        [ae]e                     <PLUR<FAM>><CAS<ELA>>
SFX B   0    ékben        [áéiíóõuúüûy-]            <PLUR<FAM>><CAS<INE>>
SFX B   0    ékben        [ae]e                     <PLUR<FAM>><CAS<INE>>
SFX B   0    ékbe         [áéiíóõuúüûy-]            <PLUR<FAM>><CAS<ILL>>
SFX B   0    ékbe         [ae]e                     <PLUR<FAM>><CAS<ILL>>
SFX B   0    ék           [áéiíóõuúüûy-]            <PLUR<FAM>>
SFX B   0    ék           [ae]e                     <PLUR<FAM>>
SFX B   0    éiül         [áéiíóõuúüûy-]            <ANP<PLUR>><CAS<ESS>>
SFX B   0    éiül         [ae]e                     <ANP<PLUR>><CAS<ESS>>
SFX B   0    éiért        [áéiíóõuúüûy-]            <ANP<PLUR>><CAS<CAU>>
SFX B   0    éiért        [ae]e                     <ANP<PLUR>><CAS<CAU>>
SFX B   0    éivé         [áéiíóõuúüûy-]            <ANP<PLUR>><CAS<TRA>>
SFX B   0    éivé         [ae]e                     <ANP<PLUR>><CAS<TRA>>
SFX B   0    éivel        [áéiíóõuúüûy-]            <ANP<PLUR>><CAS<INS>>
SFX B   0    éivel        [ae]e                     <ANP<PLUR>><CAS<INS>>
SFX B   0    éitõl        [áéiíóõuúüûy-]            <ANP<PLUR>><CAS<ABL>>
SFX B   0    éitõl        [ae]e                     <ANP<PLUR>><CAS<ABL>>
SFX B   0    éit          [áéiíóõuúüûy-]            <ANP<PLUR>><CAS<ACC>>
SFX B   0    éit          [ae]e                     <ANP<PLUR>><CAS<ACC>>
SFX B   0    éirõl        [áéiíóõuúüûy-]            <ANP<PLUR>><CAS<DEL>>
SFX B   0    éirõl        [ae]e                     <ANP<PLUR>><CAS<DEL>>
SFX B   0    éire         [áéiíóõuúüûy-]            <ANP<PLUR>><CAS<SBL>>
SFX B   0    éire         [ae]e                     <ANP<PLUR>><CAS<SBL>>
SFX B   0    éinél        [áéiíóõuúüûy-]            <ANP<PLUR>><CAS<ADE>>
SFX B   0    éinél        [ae]e                     <ANP<PLUR>><CAS<ADE>>
SFX B   0    éinek        [áéiíóõuúüûy-]            <ANP<PLUR>><CAS<DAT>>
SFX B   0    éinek        [ae]e                     <ANP<PLUR>><CAS<DAT>>
SFX B   0    éin          [áéiíóõuúüûy-]            <ANP<PLUR>><CAS<SUE>>
SFX B   0    éin          [ae]e                     <ANP<PLUR>><CAS<SUE>>
SFX B   0    éiig         [áéiíóõuúüûy-]            <ANP<PLUR>><CAS<TER>>
SFX B   0    éiig         [ae]e                     <ANP<PLUR>><CAS<TER>>
SFX B   0    éihez        [áéiíóõuúüûy-]            <ANP<PLUR>><CAS<ALL>>
SFX B   0    éihez        [ae]e                     <ANP<PLUR>><CAS<ALL>>
SFX B   0    éig          [áéiíóõuúüûy-]            <ANP><CAS<TER>>
SFX B   0    éig          [ae]e                     <ANP><CAS<TER>>
SFX B   0    éibõl        [áéiíóõuúüûy-]            <ANP<PLUR>><CAS<ELA>>
SFX B   0    éibõl        [ae]e                     <ANP<PLUR>><CAS<ELA>>
SFX B   0    éiben        [áéiíóõuúüûy-]            <ANP<PLUR>><CAS<INE>>
SFX B   0    éiben        [ae]e                     <ANP<PLUR>><CAS<INE>>
SFX B   0    éibe         [áéiíóõuúüûy-]            <ANP<PLUR>><CAS<ILL>>
SFX B   0    éibe         [ae]e                     <ANP<PLUR>><CAS<ILL>>
SFX B   0    éi           [áéiíóõuúüûy-]            <ANP<PLUR>>
SFX B   0    éi           [ae]e                     <ANP<PLUR>>
SFX B   0    éhez         [áéiíóõuúüûy-]            <ANP><CAS<ALL>>
SFX B   0    éhez         [ae]e                     <ANP><CAS<ALL>>
SFX B   0    ébõl         [áéiíóõuúüûy-]            <ANP><CAS<ELA>>
SFX B   0    ébõl         [ae]e                     <ANP><CAS<ELA>>
SFX B   0    ében         [áéiíóõuúüûy-]            <ANP><CAS<INE>>
SFX B   0    ében         [ae]e                     <ANP><CAS<INE>>
SFX B   0    ébe          [áéiíóõuúüûy-]            <ANP><CAS<ILL>>
SFX B   0    ébe          [ae]e                     <ANP><CAS<ILL>>
SFX B   0    é            [áéiíóõuúüûy-]            <ANP>
SFX B   0    é            [ae]e                     <ANP>
SFX B   0    tekül        [áéiíóõuúüûy-]            <POSS<2><PLUR>><CAS<ESS>>
SFX B   0    tekül        [ae]e                     <POSS<2><PLUR>><CAS<ESS>>
SFX B   0    tekéül       [áéiíóõuúüûy-]            <POSS<2><PLUR>><ANP><CAS<ESS>>
SFX B   0    tekéül       [ae]e                     <POSS<2><PLUR>><ANP><CAS<ESS>>
SFX B   0    tekéért      [áéiíóõuúüûy-]            <POSS<2><PLUR>><ANP><CAS<CAU>>
SFX B   0    tekéért      [ae]e                     <POSS<2><PLUR>><ANP><CAS<CAU>>
SFX B   0    tekévé       [áéiíóõuúüûy-]            <POSS<2><PLUR>><ANP><CAS<TRA>>
SFX B   0    tekévé       [ae]e                     <POSS<2><PLUR>><ANP><CAS<TRA>>
SFX B   0    tekével      [áéiíóõuúüûy-]            <POSS<2><PLUR>><ANP><CAS<INS>>
SFX B   0    tekével      [ae]e                     <POSS<2><PLUR>><ANP><CAS<INS>>
SFX B   0    tekétõl      [áéiíóõuúüûy-]            <POSS<2><PLUR>><ANP><CAS<ABL>>
SFX B   0    tekétõl      [ae]e                     <POSS<2><PLUR>><ANP><CAS<ABL>>
SFX B   0    tekét        [áéiíóõuúüûy-]            <POSS<2><PLUR>><ANP><CAS<ACC>>
SFX B   0    tekét        [ae]e                     <POSS<2><PLUR>><ANP><CAS<ACC>>
SFX B   0    tekérõl      [áéiíóõuúüûy-]            <POSS<2><PLUR>><ANP><CAS<DEL>>
SFX B   0    tekérõl      [ae]e                     <POSS<2><PLUR>><ANP><CAS<DEL>>
SFX B   0    tekért       [áéiíóõuúüûy-]            <POSS<2><PLUR>><CAS<CAU>>
SFX B   0    tekért       [ae]e                     <POSS<2><PLUR>><CAS<CAU>>
SFX B   0    tekére       [áéiíóõuúüûy-]            <POSS<2><PLUR>><ANP><CAS<SBL>>
SFX B   0    tekére       [ae]e                     <POSS<2><PLUR>><ANP><CAS<SBL>>
SFX B   0    tekénél      [áéiíóõuúüûy-]            <POSS<2><PLUR>><ANP><CAS<ADE>>
SFX B   0    tekénél      [ae]e                     <POSS<2><PLUR>><ANP><CAS<ADE>>
SFX B   0    tekének      [áéiíóõuúüûy-]            <POSS<2><PLUR>><ANP><CAS<DAT>>
SFX B   0    tekének      [ae]e                     <POSS<2><PLUR>><ANP><CAS<DAT>>
SFX B   0    tekén        [áéiíóõuúüûy-]            <POSS<2><PLUR>><ANP><CAS<SUE>>
SFX B   0    tekén        [ae]e                     <POSS<2><PLUR>><ANP><CAS<SUE>>
SFX B   0    tekéiül      [áéiíóõuúüûy-]            <POSS<2><PLUR>><ANP<PLUR>><CAS<ESS>>
SFX B   0    tekéiül      [ae]e                     <POSS<2><PLUR>><ANP<PLUR>><CAS<ESS>>
SFX B   0    tekéiért     [áéiíóõuúüûy-]            <POSS<2><PLUR>><ANP<PLUR>><CAS<CAU>>
SFX B   0    tekéiért     [ae]e                     <POSS<2><PLUR>><ANP<PLUR>><CAS<CAU>>
SFX B   0    tekéivé      [áéiíóõuúüûy-]            <POSS<2><PLUR>><ANP<PLUR>><CAS<TRA>>
SFX B   0    tekéivé      [ae]e                     <POSS<2><PLUR>><ANP<PLUR>><CAS<TRA>>
SFX B   0    tekéivel     [áéiíóõuúüûy-]            <POSS<2><PLUR>><ANP<PLUR>><CAS<INS>>
SFX B   0    tekéivel     [ae]e                     <POSS<2><PLUR>><ANP<PLUR>><CAS<INS>>
SFX B   0    tekéitõl     [áéiíóõuúüûy-]            <POSS<2><PLUR>><ANP<PLUR>><CAS<ABL>>
SFX B   0    tekéitõl     [ae]e                     <POSS<2><PLUR>><ANP<PLUR>><CAS<ABL>>
SFX B   0    tekéit       [áéiíóõuúüûy-]            <POSS<2><PLUR>><ANP<PLUR>><CAS<ACC>>
SFX B   0    tekéit       [ae]e                     <POSS<2><PLUR>><ANP<PLUR>><CAS<ACC>>
SFX B   0    tekéirõl     [áéiíóõuúüûy-]            <POSS<2><PLUR>><ANP<PLUR>><CAS<DEL>>
SFX B   0    tekéirõl     [ae]e                     <POSS<2><PLUR>><ANP<PLUR>><CAS<DEL>>
SFX B   0    tekéire      [áéiíóõuúüûy-]            <POSS<2><PLUR>><ANP<PLUR>><CAS<SBL>>
SFX B   0    tekéire      [ae]e                     <POSS<2><PLUR>><ANP<PLUR>><CAS<SBL>>
SFX B   0    tekéinél     [áéiíóõuúüûy-]            <POSS<2><PLUR>><ANP<PLUR>><CAS<ADE>>
SFX B   0    tekéinél     [ae]e                     <POSS<2><PLUR>><ANP<PLUR>><CAS<ADE>>
SFX B   0    tekéinek     [áéiíóõuúüûy-]            <POSS<2><PLUR>><ANP<PLUR>><CAS<DAT>>
SFX B   0    tekéinek     [ae]e                     <POSS<2><PLUR>><ANP<PLUR>><CAS<DAT>>
SFX B   0    tekéin       [áéiíóõuúüûy-]            <POSS<2><PLUR>><ANP<PLUR>><CAS<SUE>>
SFX B   0    tekéin       [ae]e                     <POSS<2><PLUR>><ANP<PLUR>><CAS<SUE>>
SFX B   0    tekéiig      [áéiíóõuúüûy-]            <POSS<2><PLUR>><ANP<PLUR>><CAS<TER>>
SFX B   0    tekéiig      [ae]e                     <POSS<2><PLUR>><ANP<PLUR>><CAS<TER>>
SFX B   0    tekéihez     [áéiíóõuúüûy-]            <POSS<2><PLUR>><ANP<PLUR>><CAS<ALL>>
SFX B   0    tekéihez     [ae]e                     <POSS<2><PLUR>><ANP<PLUR>><CAS<ALL>>
SFX B   0    tekéig       [áéiíóõuúüûy-]            <POSS<2><PLUR>><ANP><CAS<TER>>
SFX B   0    tekéig       [ae]e                     <POSS<2><PLUR>><ANP><CAS<TER>>
SFX B   0    tekéibõl     [áéiíóõuúüûy-]            <POSS<2><PLUR>><ANP<PLUR>><CAS<ELA>>
SFX B   0    tekéibõl     [ae]e                     <POSS<2><PLUR>><ANP<PLUR>><CAS<ELA>>
SFX B   0    tekéiben     [áéiíóõuúüûy-]            <POSS<2><PLUR>><ANP<PLUR>><CAS<INE>>
SFX B   0    tekéiben     [ae]e                     <POSS<2><PLUR>><ANP<PLUR>><CAS<INE>>
SFX B   0    tekéibe      [áéiíóõuúüûy-]            <POSS<2><PLUR>><ANP<PLUR>><CAS<ILL>>
SFX B   0    tekéibe      [ae]e                     <POSS<2><PLUR>><ANP<PLUR>><CAS<ILL>>
SFX B   0    tekéi        [áéiíóõuúüûy-]            <POSS<2><PLUR>><ANP<PLUR>>
SFX B   0    tekéi        [ae]e                     <POSS<2><PLUR>><ANP<PLUR>>
SFX B   0    tekéhez      [áéiíóõuúüûy-]            <POSS<2><PLUR>><ANP><CAS<ALL>>
SFX B   0    tekéhez      [ae]e                     <POSS<2><PLUR>><ANP><CAS<ALL>>
SFX B   0    tekébõl      [áéiíóõuúüûy-]            <POSS<2><PLUR>><ANP><CAS<ELA>>
SFX B   0    tekébõl      [ae]e                     <POSS<2><PLUR>><ANP><CAS<ELA>>
SFX B   0    tekében      [áéiíóõuúüûy-]            <POSS<2><PLUR>><ANP><CAS<INE>>
SFX B   0    tekében      [ae]e                     <POSS<2><PLUR>><ANP><CAS<INE>>
SFX B   0    tekébe       [áéiíóõuúüûy-]            <POSS<2><PLUR>><ANP><CAS<ILL>>
SFX B   0    tekébe       [ae]e                     <POSS<2><PLUR>><ANP><CAS<ILL>>
SFX B   0    teké         [áéiíóõuúüûy-]            <POSS<2><PLUR>><ANP>
SFX B   0    teké         [ae]e                     <POSS<2><PLUR>><ANP>
SFX B   0    tektõl       [áéiíóõuúüûy-]            <POSS<2><PLUR>><CAS<ABL>>
SFX B   0    tektõl       [ae]e                     <POSS<2><PLUR>><CAS<ABL>>
SFX B   0    tekrõl       [áéiíóõuúüûy-]            <POSS<2><PLUR>><CAS<DEL>>
SFX B   0    tekrõl       [ae]e                     <POSS<2><PLUR>><CAS<DEL>>
SFX B   0    tekre        [áéiíóõuúüûy-]            <POSS<2><PLUR>><CAS<SBL>>
SFX B   0    tekre        [ae]e                     <POSS<2><PLUR>><CAS<SBL>>
SFX B   0    teknél       [áéiíóõuúüûy-]            <POSS<2><PLUR>><CAS<ADE>>
SFX B   0    teknél       [ae]e                     <POSS<2><PLUR>><CAS<ADE>>
SFX B   0    teknek       [áéiíóõuúüûy-]            <POSS<2><PLUR>><CAS<DAT>>
SFX B   0    teknek       [ae]e                     <POSS<2><PLUR>><CAS<DAT>>
SFX B   0    tekként      [áéiíóõuúüûy-]            <POSS<2><PLUR>><CAS<FOR>>
SFX B   0    tekként      [ae]e                     <POSS<2><PLUR>><CAS<FOR>>
SFX B   0    tekké        [áéiíóõuúüûy-]            <POSS<2><PLUR>><CAS<TRA>>
SFX B   0    tekké        [ae]e                     <POSS<2><PLUR>><CAS<TRA>>
SFX B   0    tekkor       [áéiíóõuúüûy-]            <POSS<2><PLUR>><CAS<TEM>>
SFX B   0    tekkor       [ae]e                     <POSS<2><PLUR>><CAS<TEM>>
SFX B   0    tekkel       [áéiíóõuúüûy-]            <POSS<2><PLUR>><CAS<INS>>
SFX B   0    tekkel       [ae]e                     <POSS<2><PLUR>><CAS<INS>>
SFX B   0    tekig        [áéiíóõuúüûy-]            <POSS<2><PLUR>><CAS<TER>>
SFX B   0    tekig        [ae]e                     <POSS<2><PLUR>><CAS<TER>>
SFX B   0    tekhez       [áéiíóõuúüûy-]            <POSS<2><PLUR>><CAS<ALL>>
SFX B   0    tekhez       [ae]e                     <POSS<2><PLUR>><CAS<ALL>>
SFX B   0    teket        [áéiíóõuúüûy-]            <POSS<2><PLUR>><CAS<ACC>>
SFX B   0    teket        [ae]e                     <POSS<2><PLUR>><CAS<ACC>>
SFX B   0    teken        [áéiíóõuúüûy-]            <POSS<2><PLUR>><CAS<SUE>>
SFX B   0    teken        [ae]e                     <POSS<2><PLUR>><CAS<SUE>>
SFX B   0    tekbõl       [áéiíóõuúüûy-]            <POSS<2><PLUR>><CAS<ELA>>
SFX B   0    tekbõl       [ae]e                     <POSS<2><PLUR>><CAS<ELA>>
SFX B   0    tekben       [áéiíóõuúüûy-]            <POSS<2><PLUR>><CAS<INE>>
SFX B   0    tekben       [ae]e                     <POSS<2><PLUR>><CAS<INE>>
SFX B   0    tekbe        [áéiíóõuúüûy-]            <POSS<2><PLUR>><CAS<ILL>>
SFX B   0    tekbe        [ae]e                     <POSS<2><PLUR>><CAS<ILL>>
SFX B   0    tek/&        [áéiíóõuúüûy-]            <POSS<2><PLUR>><CAS<ACC>>
SFX B   0    tek/&        [ae]e                     <POSS<2><PLUR>><CAS<ACC>>
SFX B   0    tek          [áéiíóõuúüûy-]            <POSS<2><PLUR>>
SFX B   0    tek          [ae]e                     <POSS<2><PLUR>>
SFX B   0    stül         [áéiíóõöuúüû-]            [COMITATIVE]/ADV
SFX B   0    stül         [ae]e                     [COMITATIVE]/ADV
SFX B   0    nkül         [áéiíóõuúüûy-]            <POSS<1><PLUR>><CAS<ESS>>
SFX B   0    nkül         [ae]e                     <POSS<1><PLUR>><CAS<ESS>>
SFX B   0    nkéül        [áéiíóõuúüûy-]            <POSS<1><PLUR>><ANP><CAS<ESS>>
SFX B   0    nkéül        [ae]e                     <POSS<1><PLUR>><ANP><CAS<ESS>>
SFX B   0    nkéért       [áéiíóõuúüûy-]            <POSS<1><PLUR>><ANP><CAS<CAU>>
SFX B   0    nkéért       [ae]e                     <POSS<1><PLUR>><ANP><CAS<CAU>>
SFX B   0    nkévé        [áéiíóõuúüûy-]            <POSS<1><PLUR>><ANP><CAS<TRA>>
SFX B   0    nkévé        [ae]e                     <POSS<1><PLUR>><ANP><CAS<TRA>>
SFX B   0    nkével       [áéiíóõuúüûy-]            <POSS<1><PLUR>><ANP><CAS<INS>>
SFX B   0    nkével       [ae]e                     <POSS<1><PLUR>><ANP><CAS<INS>>
SFX B   0    nkétõl       [áéiíóõuúüûy-]            <POSS<1><PLUR>><ANP><CAS<ABL>>
SFX B   0    nkétõl       [ae]e                     <POSS<1><PLUR>><ANP><CAS<ABL>>
SFX B   0    nkét         [áéiíóõuúüûy-]            <POSS<1><PLUR>><ANP><CAS<ACC>>
SFX B   0    nkét         [ae]e                     <POSS<1><PLUR>><ANP><CAS<ACC>>
SFX B   0    nkérõl       [áéiíóõuúüûy-]            <POSS<1><PLUR>><ANP><CAS<DEL>>
SFX B   0    nkérõl       [ae]e                     <POSS<1><PLUR>><ANP><CAS<DEL>>
SFX B   0    nkért        [áéiíóõuúüûy-]            <POSS<1><PLUR>><CAS<CAU>>
SFX B   0    nkért        [ae]e                     <POSS<1><PLUR>><CAS<CAU>>
SFX B   0    nkére        [áéiíóõuúüûy-]            <POSS<1><PLUR>><ANP><CAS<SBL>>
SFX B   0    nkére        [ae]e                     <POSS<1><PLUR>><ANP><CAS<SBL>>
SFX B   0    nkénél       [áéiíóõuúüûy-]            <POSS<1><PLUR>><ANP><CAS<ADE>>
SFX B   0    nkénél       [ae]e                     <POSS<1><PLUR>><ANP><CAS<ADE>>
SFX B 0 nkénti/VG× [áéiíóõöuúüû-] [nkéPERIOD]/ADV[PLACE/TIME]/ADJ
SFX B 0 nkénti/VG× [ae]e [nkéPERIOD]/ADV[PLACE/TIME]/ADJ
SFX B   0    nként        [áéiíóõöuúüû-]            [nkéPERIOD]/ADV
SFX B   0    nként        [ae]e                     [nkéPERIOD]/ADV
SFX B   0    nkének       [áéiíóõuúüûy-]            <POSS<1><PLUR>><ANP><CAS<DAT>>
SFX B   0    nkének       [ae]e                     <POSS<1><PLUR>><ANP><CAS<DAT>>
SFX B   0    nkén         [áéiíóõuúüûy-]            <POSS<1><PLUR>><ANP><CAS<SUE>>
SFX B   0    nkén         [ae]e                     <POSS<1><PLUR>><ANP><CAS<SUE>>
SFX B   0    nkéiül       [áéiíóõuúüûy-]            <POSS<1><PLUR>><ANP<PLUR>><CAS<ESS>>
SFX B   0    nkéiül       [ae]e                     <POSS<1><PLUR>><ANP<PLUR>><CAS<ESS>>
SFX B   0    nkéiért      [áéiíóõuúüûy-]            <POSS<1><PLUR>><ANP<PLUR>><CAS<CAU>>
SFX B   0    nkéiért      [ae]e                     <POSS<1><PLUR>><ANP<PLUR>><CAS<CAU>>
SFX B   0    nkéivé       [áéiíóõuúüûy-]            <POSS<1><PLUR>><ANP<PLUR>><CAS<TRA>>
SFX B   0    nkéivé       [ae]e                     <POSS<1><PLUR>><ANP<PLUR>><CAS<TRA>>
SFX B   0    nkéivel      [áéiíóõuúüûy-]            <POSS<1><PLUR>><ANP<PLUR>><CAS<INS>>
SFX B   0    nkéivel      [ae]e                     <POSS<1><PLUR>><ANP<PLUR>><CAS<INS>>
SFX B   0    nkéitõl      [áéiíóõuúüûy-]            <POSS<1><PLUR>><ANP<PLUR>><CAS<ABL>>
SFX B   0    nkéitõl      [ae]e                     <POSS<1><PLUR>><ANP<PLUR>><CAS<ABL>>
SFX B   0    nkéit        [áéiíóõuúüûy-]            <POSS<1><PLUR>><ANP<PLUR>><CAS<ACC>>
SFX B   0    nkéit        [ae]e                     <POSS<1><PLUR>><ANP<PLUR>><CAS<ACC>>
SFX B   0    nkéirõl      [áéiíóõuúüûy-]            <POSS<1><PLUR>><ANP<PLUR>><CAS<DEL>>
SFX B   0    nkéirõl      [ae]e                     <POSS<1><PLUR>><ANP<PLUR>><CAS<DEL>>
SFX B   0    nkéire       [áéiíóõuúüûy-]            <POSS<1><PLUR>><ANP<PLUR>><CAS<SBL>>
SFX B   0    nkéire       [ae]e                     <POSS<1><PLUR>><ANP<PLUR>><CAS<SBL>>
SFX B   0    nkéinél      [áéiíóõuúüûy-]            <POSS<1><PLUR>><ANP<PLUR>><CAS<ADE>>
SFX B   0    nkéinél      [ae]e                     <POSS<1><PLUR>><ANP<PLUR>><CAS<ADE>>
SFX B   0    nkéinek      [áéiíóõuúüûy-]            <POSS<1><PLUR>><ANP<PLUR>><CAS<DAT>>
SFX B   0    nkéinek      [ae]e                     <POSS<1><PLUR>><ANP<PLUR>><CAS<DAT>>
SFX B   0    nkéin        [áéiíóõuúüûy-]            <POSS<1><PLUR>><ANP<PLUR>><CAS<SUE>>
SFX B   0    nkéin        [ae]e                     <POSS<1><PLUR>><ANP<PLUR>><CAS<SUE>>
SFX B   0    nkéiig       [áéiíóõuúüûy-]            <POSS<1><PLUR>><ANP<PLUR>><CAS<TER>>
SFX B   0    nkéiig       [ae]e                     <POSS<1><PLUR>><ANP<PLUR>><CAS<TER>>
SFX B   0    nkéihez      [áéiíóõuúüûy-]            <POSS<1><PLUR>><ANP<PLUR>><CAS<ALL>>
SFX B   0    nkéihez      [ae]e                     <POSS<1><PLUR>><ANP<PLUR>><CAS<ALL>>
SFX B   0    nkéig        [áéiíóõuúüûy-]            <POSS<1><PLUR>><ANP><CAS<TER>>
SFX B   0    nkéig        [ae]e                     <POSS<1><PLUR>><ANP><CAS<TER>>
SFX B   0    nkéibõl      [áéiíóõuúüûy-]            <POSS<1><PLUR>><ANP<PLUR>><CAS<ELA>>
SFX B   0    nkéibõl      [ae]e                     <POSS<1><PLUR>><ANP<PLUR>><CAS<ELA>>
SFX B   0    nkéiben      [áéiíóõuúüûy-]            <POSS<1><PLUR>><ANP<PLUR>><CAS<INE>>
SFX B   0    nkéiben      [ae]e                     <POSS<1><PLUR>><ANP<PLUR>><CAS<INE>>
SFX B   0    nkéibe       [áéiíóõuúüûy-]            <POSS<1><PLUR>><ANP<PLUR>><CAS<ILL>>
SFX B   0    nkéibe       [ae]e                     <POSS<1><PLUR>><ANP<PLUR>><CAS<ILL>>
SFX B   0    nkéi         [áéiíóõuúüûy-]            <POSS<1><PLUR>><ANP<PLUR>>
SFX B   0    nkéi         [ae]e                     <POSS<1><PLUR>><ANP<PLUR>>
SFX B   0    nkéhez       [áéiíóõuúüûy-]            <POSS<1><PLUR>><ANP><CAS<ALL>>
SFX B   0    nkéhez       [ae]e                     <POSS<1><PLUR>><ANP><CAS<ALL>>
SFX B   0    nkébõl       [áéiíóõuúüûy-]            <POSS<1><PLUR>><ANP><CAS<ELA>>
SFX B   0    nkébõl       [ae]e                     <POSS<1><PLUR>><ANP><CAS<ELA>>
SFX B   0    nkében       [áéiíóõuúüûy-]            <POSS<1><PLUR>><ANP><CAS<INE>>
SFX B   0    nkében       [ae]e                     <POSS<1><PLUR>><ANP><CAS<INE>>
SFX B   0    nkébe        [áéiíóõuúüûy-]            <POSS<1><PLUR>><ANP><CAS<ILL>>
SFX B   0    nkébe        [ae]e                     <POSS<1><PLUR>><ANP><CAS<ILL>>
SFX B   0    nké          [áéiíóõuúüûy-]            <POSS<1><PLUR>><ANP>
SFX B   0    nké          [ae]e                     <POSS<1><PLUR>><ANP>
SFX B   0    nktõl        [áéiíóõuúüûy-]            <POSS<1><PLUR>><CAS<ABL>>
SFX B   0    nktõl        [ae]e                     <POSS<1><PLUR>><CAS<ABL>>
SFX B   0    nkrõl        [áéiíóõuúüûy-]            <POSS<1><PLUR>><CAS<DEL>>
SFX B   0    nkrõl        [ae]e                     <POSS<1><PLUR>><CAS<DEL>>
SFX B   0    nkre         [áéiíóõuúüûy-]            <POSS<1><PLUR>><CAS<SBL>>
SFX B   0    nkre         [ae]e                     <POSS<1><PLUR>><CAS<SBL>>
SFX B   0    nknél        [áéiíóõuúüûy-]            <POSS<1><PLUR>><CAS<ADE>>
SFX B   0    nknél        [ae]e                     <POSS<1><PLUR>><CAS<ADE>>
SFX B   0    nknek        [áéiíóõuúüûy-]            <POSS<1><PLUR>><CAS<DAT>>
SFX B   0    nknek        [ae]e                     <POSS<1><PLUR>><CAS<DAT>>
SFX B   0    nkként       [áéiíóõuúüûy-]            <POSS<1><PLUR>><CAS<FOR>>
SFX B   0    nkként       [ae]e                     <POSS<1><PLUR>><CAS<FOR>>
SFX B   0    nkké         [áéiíóõuúüûy-]            <POSS<1><PLUR>><CAS<TRA>>
SFX B   0    nkké         [ae]e                     <POSS<1><PLUR>><CAS<TRA>>
SFX B   0    nkkor        [áéiíóõuúüûy-]            <POSS<1><PLUR>><CAS<TEM>>
SFX B   0    nkkor        [ae]e                     <POSS<1><PLUR>><CAS<TEM>>
SFX B   0    nkkel        [áéiíóõuúüûy-]            <POSS<1><PLUR>><CAS<INS>>
SFX B   0    nkkel        [ae]e                     <POSS<1><PLUR>><CAS<INS>>
SFX B   0    nkig         [áéiíóõuúüûy-]            <POSS<1><PLUR>><CAS<TER>>
SFX B   0    nkig         [ae]e                     <POSS<1><PLUR>><CAS<TER>>
SFX B   0    nkhez        [áéiíóõuúüûy-]            <POSS<1><PLUR>><CAS<ALL>>
SFX B   0    nkhez        [ae]e                     <POSS<1><PLUR>><CAS<ALL>>
SFX B   0    nket         [áéiíóõuúüûy-]            <POSS<1><PLUR>><CAS<ACC>>
SFX B   0    nket         [ae]e                     <POSS<1><PLUR>><CAS<ACC>>
SFX B   0    nken         [áéiíóõuúüûy-]            <POSS<1><PLUR>><CAS<SUE>>
SFX B   0    nken         [ae]e                     <POSS<1><PLUR>><CAS<SUE>>
SFX B   0    nkbõl        [áéiíóõuúüûy-]            <POSS<1><PLUR>><CAS<ELA>>
SFX B   0    nkbõl        [ae]e                     <POSS<1><PLUR>><CAS<ELA>>
SFX B   0    nkben        [áéiíóõuúüûy-]            <POSS<1><PLUR>><CAS<INE>>
SFX B   0    nkben        [ae]e                     <POSS<1><PLUR>><CAS<INE>>
SFX B   0    nkbe         [áéiíóõuúüûy-]            <POSS<1><PLUR>><CAS<ILL>>
SFX B   0    nkbe         [ae]e                     <POSS<1><PLUR>><CAS<ILL>>
SFX B   0    nk/&         [áéiíóõuúüûy-]            <POSS<1><PLUR>><CAS<ACC>>
SFX B   0    nk/&         [ae]e                     <POSS<1><PLUR>><CAS<ACC>>
SFX B   0    nk           [áéiíóõuúüûy-]            <POSS<1><PLUR>>
SFX B   0    nk           [ae]e                     <POSS<1><PLUR>>
SFX B   0    mül          [áéiíóõuúüûy-]            <POSS<1>><CAS<ESS>>
SFX B   0    mül          [ae]e                     <POSS<1>><CAS<ESS>>
SFX B   0    méül         [áéiíóõuúüûy-]            <POSS<1>><ANP><CAS<ESS>>
SFX B   0    méül         [ae]e                     <POSS<1>><ANP><CAS<ESS>>
SFX B   0    méért        [áéiíóõuúüûy-]            <POSS<1>><ANP><CAS<CAU>>
SFX B   0    méért        [ae]e                     <POSS<1>><ANP><CAS<CAU>>
SFX B   0    mévé         [áéiíóõuúüûy-]            <POSS<1>><ANP><CAS<TRA>>
SFX B   0    mévé         [ae]e                     <POSS<1>><ANP><CAS<TRA>>
SFX B   0    mével        [áéiíóõuúüûy-]            <POSS<1>><ANP><CAS<INS>>
SFX B   0    mével        [ae]e                     <POSS<1>><ANP><CAS<INS>>
SFX B   0    métõl        [áéiíóõuúüûy-]            <POSS<1>><ANP><CAS<ABL>>
SFX B   0    métõl        [ae]e                     <POSS<1>><ANP><CAS<ABL>>
SFX B   0    mét          [áéiíóõuúüûy-]            <POSS<1>><ANP><CAS<ACC>>
SFX B   0    mét          [ae]e                     <POSS<1>><ANP><CAS<ACC>>
SFX B   0    mérõl        [áéiíóõuúüûy-]            <POSS<1>><ANP><CAS<DEL>>
SFX B   0    mérõl        [ae]e                     <POSS<1>><ANP><CAS<DEL>>
SFX B   0    mért         [áéiíóõuúüûy-]            <POSS<1>><CAS<CAU>>
SFX B   0    mért         [ae]e                     <POSS<1>><CAS<CAU>>
SFX B   0    mére         [áéiíóõuúüûy-]            <POSS<1>><ANP><CAS<SBL>>
SFX B   0    mére         [ae]e                     <POSS<1>><ANP><CAS<SBL>>
SFX B   0    ménél        [áéiíóõuúüûy-]            <POSS<1>><ANP><CAS<ADE>>
SFX B   0    ménél        [ae]e                     <POSS<1>><ANP><CAS<ADE>>
SFX B   0    mének        [áéiíóõuúüûy-]            <POSS<1>><ANP><CAS<DAT>>
SFX B   0    mének        [ae]e                     <POSS<1>><ANP><CAS<DAT>>
SFX B   0    mén          [áéiíóõuúüûy-]            <POSS<1>><ANP><CAS<SUE>>
SFX B   0    mén          [ae]e                     <POSS<1>><ANP><CAS<SUE>>
SFX B   0    mékül        [áéiíóõuúüûy-]            <POSS<1>><PLUR<FAM>><CAS<ESS>>
SFX B   0    mékül        [ae]e                     <POSS<1>><PLUR<FAM>><CAS<ESS>>
SFX B   0    mékéül       [áéiíóõuúüûy-]            <POSS<1>><PLUR<FAM>><ANP><CAS<ESS>>
SFX B   0    mékéül       [ae]e                     <POSS<1>><PLUR<FAM>><ANP><CAS<ESS>>
SFX B   0    mékéért      [áéiíóõuúüûy-]            <POSS<1>><PLUR<FAM>><ANP><CAS<CAU>>
SFX B   0    mékéért      [ae]e                     <POSS<1>><PLUR<FAM>><ANP><CAS<CAU>>
SFX B   0    mékévé       [áéiíóõuúüûy-]            <POSS<1>><PLUR<FAM>><ANP><CAS<TRA>>
SFX B   0    mékévé       [ae]e                     <POSS<1>><PLUR<FAM>><ANP><CAS<TRA>>
SFX B   0    mékével      [áéiíóõuúüûy-]            <POSS<1>><PLUR<FAM>><ANP><CAS<INS>>
SFX B   0    mékével      [ae]e                     <POSS<1>><PLUR<FAM>><ANP><CAS<INS>>
SFX B   0    mékétõl      [áéiíóõuúüûy-]            <POSS<1>><PLUR<FAM>><ANP><CAS<ABL>>
SFX B   0    mékétõl      [ae]e                     <POSS<1>><PLUR<FAM>><ANP><CAS<ABL>>
SFX B   0    mékét        [áéiíóõuúüûy-]            <POSS<1>><PLUR<FAM>><ANP><CAS<ACC>>
SFX B   0    mékét        [ae]e                     <POSS<1>><PLUR<FAM>><ANP><CAS<ACC>>
SFX B   0    mékérõl      [áéiíóõuúüûy-]            <POSS<1>><PLUR<FAM>><ANP><CAS<DEL>>
SFX B   0    mékérõl      [ae]e                     <POSS<1>><PLUR<FAM>><ANP><CAS<DEL>>
SFX B   0    mékért       [áéiíóõuúüûy-]            <POSS<1>><PLUR<FAM>><CAS<CAU>>
SFX B   0    mékért       [ae]e                     <POSS<1>><PLUR<FAM>><CAS<CAU>>
SFX B   0    mékére       [áéiíóõuúüûy-]            <POSS<1>><PLUR<FAM>><ANP><CAS<SBL>>
SFX B   0    mékére       [ae]e                     <POSS<1>><PLUR<FAM>><ANP><CAS<SBL>>
SFX B   0    mékénél      [áéiíóõuúüûy-]            <POSS<1>><PLUR<FAM>><ANP><CAS<ADE>>
SFX B   0    mékénél      [ae]e                     <POSS<1>><PLUR<FAM>><ANP><CAS<ADE>>
SFX B   0    mékének      [áéiíóõuúüûy-]            <POSS<1>><PLUR<FAM>><ANP><CAS<DAT>>
SFX B   0    mékének      [ae]e                     <POSS<1>><PLUR<FAM>><ANP><CAS<DAT>>
SFX B   0    mékén        [áéiíóõuúüûy-]            <POSS<1>><PLUR<FAM>><ANP><CAS<SUE>>
SFX B   0    mékén        [ae]e                     <POSS<1>><PLUR<FAM>><ANP><CAS<SUE>>
SFX B   0    mékéiül      [áéiíóõuúüûy-]            <POSS<1>><PLUR<FAM>><ANP<PLUR>><CAS<ESS>>
SFX B   0    mékéiül      [ae]e                     <POSS<1>><PLUR<FAM>><ANP<PLUR>><CAS<ESS>>
SFX B   0    mékéiért     [áéiíóõuúüûy-]            <POSS<1>><PLUR<FAM>><ANP<PLUR>><CAS<CAU>>
SFX B   0    mékéiért     [ae]e                     <POSS<1>><PLUR<FAM>><ANP<PLUR>><CAS<CAU>>
SFX B   0    mékéivé      [áéiíóõuúüûy-]            <POSS<1>><PLUR<FAM>><ANP<PLUR>><CAS<TRA>>
SFX B   0    mékéivé      [ae]e                     <POSS<1>><PLUR<FAM>><ANP<PLUR>><CAS<TRA>>
SFX B   0    mékéivel     [áéiíóõuúüûy-]            <POSS<1>><PLUR<FAM>><ANP<PLUR>><CAS<INS>>
SFX B   0    mékéivel     [ae]e                     <POSS<1>><PLUR<FAM>><ANP<PLUR>><CAS<INS>>
SFX B   0    mékéitõl     [áéiíóõuúüûy-]            <POSS<1>><PLUR<FAM>><ANP<PLUR>><CAS<ABL>>
SFX B   0    mékéitõl     [ae]e                     <POSS<1>><PLUR<FAM>><ANP<PLUR>><CAS<ABL>>
SFX B   0    mékéit       [áéiíóõuúüûy-]            <POSS<1>><PLUR<FAM>><ANP<PLUR>><CAS<ACC>>
SFX B   0    mékéit       [ae]e                     <POSS<1>><PLUR<FAM>><ANP<PLUR>><CAS<ACC>>
SFX B   0    mékéirõl     [áéiíóõuúüûy-]            <POSS<1>><PLUR<FAM>><ANP<PLUR>><CAS<DEL>>
SFX B   0    mékéirõl     [ae]e                     <POSS<1>><PLUR<FAM>><ANP<PLUR>><CAS<DEL>>
SFX B   0    mékéire      [áéiíóõuúüûy-]            <POSS<1>><PLUR<FAM>><ANP<PLUR>><CAS<SBL>>
SFX B   0    mékéire      [ae]e                     <POSS<1>><PLUR<FAM>><ANP<PLUR>><CAS<SBL>>
SFX B   0    mékéinél     [áéiíóõuúüûy-]            <POSS<1>><PLUR<FAM>><ANP<PLUR>><CAS<ADE>>
SFX B   0    mékéinél     [ae]e                     <POSS<1>><PLUR<FAM>><ANP<PLUR>><CAS<ADE>>
SFX B   0    mékéinek     [áéiíóõuúüûy-]            <POSS<1>><PLUR<FAM>><ANP<PLUR>><CAS<DAT>>
SFX B   0    mékéinek     [ae]e                     <POSS<1>><PLUR<FAM>><ANP<PLUR>><CAS<DAT>>
SFX B   0    mékéin       [áéiíóõuúüûy-]            <POSS<1>><PLUR<FAM>><ANP<PLUR>><CAS<SUE>>
SFX B   0    mékéin       [ae]e                     <POSS<1>><PLUR<FAM>><ANP<PLUR>><CAS<SUE>>
SFX B   0    mékéiig      [áéiíóõuúüûy-]            <POSS<1>><PLUR<FAM>><ANP<PLUR>><CAS<TER>>
SFX B   0    mékéiig      [ae]e                     <POSS<1>><PLUR<FAM>><ANP<PLUR>><CAS<TER>>
SFX B   0    mékéihez     [áéiíóõuúüûy-]            <POSS<1>><PLUR<FAM>><ANP<PLUR>><CAS<ALL>>
SFX B   0    mékéihez     [ae]e                     <POSS<1>><PLUR<FAM>><ANP<PLUR>><CAS<ALL>>
SFX B   0    mékéig       [áéiíóõuúüûy-]            <POSS<1>><PLUR<FAM>><ANP><CAS<TER>>
SFX B   0    mékéig       [ae]e                     <POSS<1>><PLUR<FAM>><ANP><CAS<TER>>
SFX B   0    mékéibõl     [áéiíóõuúüûy-]            <POSS<1>><PLUR<FAM>><ANP<PLUR>><CAS<ELA>>
SFX B   0    mékéibõl     [ae]e                     <POSS<1>><PLUR<FAM>><ANP<PLUR>><CAS<ELA>>
SFX B   0    mékéiben     [áéiíóõuúüûy-]            <POSS<1>><PLUR<FAM>><ANP<PLUR>><CAS<INE>>
SFX B   0    mékéiben     [ae]e                     <POSS<1>><PLUR<FAM>><ANP<PLUR>><CAS<INE>>
SFX B   0    mékéibe      [áéiíóõuúüûy-]            <POSS<1>><PLUR<FAM>><ANP<PLUR>><CAS<ILL>>
SFX B   0    mékéibe      [ae]e                     <POSS<1>><PLUR<FAM>><ANP<PLUR>><CAS<ILL>>
SFX B   0    mékéi        [áéiíóõuúüûy-]            <POSS<1>><PLUR<FAM>><ANP<PLUR>>
SFX B   0    mékéi        [ae]e                     <POSS<1>><PLUR<FAM>><ANP<PLUR>>
SFX B   0    mékéhez      [áéiíóõuúüûy-]            <POSS<1>><PLUR<FAM>><ANP><CAS<ALL>>
SFX B   0    mékéhez      [ae]e                     <POSS<1>><PLUR<FAM>><ANP><CAS<ALL>>
SFX B   0    mékébõl      [áéiíóõuúüûy-]            <POSS<1>><PLUR<FAM>><ANP><CAS<ELA>>
SFX B   0    mékébõl      [ae]e                     <POSS<1>><PLUR<FAM>><ANP><CAS<ELA>>
SFX B   0    mékében      [áéiíóõuúüûy-]            <POSS<1>><PLUR<FAM>><ANP><CAS<INE>>
SFX B   0    mékében      [ae]e                     <POSS<1>><PLUR<FAM>><ANP><CAS<INE>>
SFX B   0    mékébe       [áéiíóõuúüûy-]            <POSS<1>><PLUR<FAM>><ANP><CAS<ILL>>
SFX B   0    mékébe       [ae]e                     <POSS<1>><PLUR<FAM>><ANP><CAS<ILL>>
SFX B   0    méké         [áéiíóõuúüûy-]            <POSS<1>><PLUR<FAM>><ANP>
SFX B   0    méké         [ae]e                     <POSS<1>><PLUR<FAM>><ANP>
SFX B   0    méktõl       [áéiíóõuúüûy-]            <POSS<1>><PLUR<FAM>><CAS<ABL>>
SFX B   0    méktõl       [ae]e                     <POSS<1>><PLUR<FAM>><CAS<ABL>>
SFX B   0    mékrõl       [áéiíóõuúüûy-]            <POSS<1>><PLUR<FAM>><CAS<DEL>>
SFX B   0    mékrõl       [ae]e                     <POSS<1>><PLUR<FAM>><CAS<DEL>>
SFX B   0    mékre        [áéiíóõuúüûy-]            <POSS<1>><PLUR<FAM>><CAS<SBL>>
SFX B   0    mékre        [ae]e                     <POSS<1>><PLUR<FAM>><CAS<SBL>>
SFX B   0    méknél       [áéiíóõuúüûy-]            <POSS<1>><PLUR<FAM>><CAS<ADE>>
SFX B   0    méknél       [ae]e                     <POSS<1>><PLUR<FAM>><CAS<ADE>>
SFX B   0    méknek       [áéiíóõuúüûy-]            <POSS<1>><PLUR<FAM>><CAS<DAT>>
SFX B   0    méknek       [ae]e                     <POSS<1>><PLUR<FAM>><CAS<DAT>>
SFX B   0    mékké        [áéiíóõuúüûy-]            <POSS<1>><PLUR<FAM>><CAS<TRA>>
SFX B   0    mékké        [ae]e                     <POSS<1>><PLUR<FAM>><CAS<TRA>>
SFX B   0    mékkel       [áéiíóõuúüûy-]            <POSS<1>><PLUR<FAM>><CAS<INS>>
SFX B   0    mékkel       [ae]e                     <POSS<1>><PLUR<FAM>><CAS<INS>>
SFX B   0    mékig        [áéiíóõuúüûy-]            <POSS<1>><PLUR<FAM>><CAS<TER>>
SFX B   0    mékig        [ae]e                     <POSS<1>><PLUR<FAM>><CAS<TER>>
SFX B   0    mékhez       [áéiíóõuúüûy-]            <POSS<1>><PLUR<FAM>><CAS<ALL>>
SFX B   0    mékhez       [ae]e                     <POSS<1>><PLUR<FAM>><CAS<ALL>>
SFX B   0    méket        [áéiíóõuúüûy-]            <POSS<1>><PLUR<FAM>><CAS<ACC>>
SFX B   0    méket        [ae]e                     <POSS<1>><PLUR<FAM>><CAS<ACC>>
SFX B   0    méken        [áéiíóõuúüûy-]            <POSS<1>><PLUR<FAM>><CAS<SUE>>
SFX B   0    méken        [ae]e                     <POSS<1>><PLUR<FAM>><CAS<SUE>>
SFX B   0    mékbõl       [áéiíóõuúüûy-]            <POSS<1>><PLUR<FAM>><CAS<ELA>>
SFX B   0    mékbõl       [ae]e                     <POSS<1>><PLUR<FAM>><CAS<ELA>>
SFX B   0    mékben       [áéiíóõuúüûy-]            <POSS<1>><PLUR<FAM>><CAS<INE>>
SFX B   0    mékben       [ae]e                     <POSS<1>><PLUR<FAM>><CAS<INE>>
SFX B   0    mékbe        [áéiíóõuúüûy-]            <POSS<1>><PLUR<FAM>><CAS<ILL>>
SFX B   0    mékbe        [ae]e                     <POSS<1>><PLUR<FAM>><CAS<ILL>>
SFX B   0    mék          [áéiíóõuúüûy-]            <POSS<1>><PLUR<FAM>>
SFX B   0    mék          [ae]e                     <POSS<1>><PLUR<FAM>>
SFX B   0    méiül        [áéiíóõuúüûy-]            <POSS<1>><ANP<PLUR>><CAS<ESS>>
SFX B   0    méiül        [ae]e                     <POSS<1>><ANP<PLUR>><CAS<ESS>>
SFX B   0    méiért       [áéiíóõuúüûy-]            <POSS<1>><ANP<PLUR>><CAS<CAU>>
SFX B   0    méiért       [ae]e                     <POSS<1>><ANP<PLUR>><CAS<CAU>>
SFX B   0    méivé        [áéiíóõuúüûy-]            <POSS<1>><ANP<PLUR>><CAS<TRA>>
SFX B   0    méivé        [ae]e                     <POSS<1>><ANP<PLUR>><CAS<TRA>>
SFX B   0    méivel       [áéiíóõuúüûy-]            <POSS<1>><ANP<PLUR>><CAS<INS>>
SFX B   0    méivel       [ae]e                     <POSS<1>><ANP<PLUR>><CAS<INS>>
SFX B   0    méitõl       [áéiíóõuúüûy-]            <POSS<1>><ANP<PLUR>><CAS<ABL>>
SFX B   0    méitõl       [ae]e                     <POSS<1>><ANP<PLUR>><CAS<ABL>>
SFX B   0    méit         [áéiíóõuúüûy-]            <POSS<1>><ANP<PLUR>><CAS<ACC>>
SFX B   0    méit         [ae]e                     <POSS<1>><ANP<PLUR>><CAS<ACC>>
SFX B   0    méirõl       [áéiíóõuúüûy-]            <POSS<1>><ANP<PLUR>><CAS<DEL>>
SFX B   0    méirõl       [ae]e                     <POSS<1>><ANP<PLUR>><CAS<DEL>>
SFX B   0    méire        [áéiíóõuúüûy-]            <POSS<1>><ANP<PLUR>><CAS<SBL>>
SFX B   0    méire        [ae]e                     <POSS<1>><ANP<PLUR>><CAS<SBL>>
SFX B   0    méinél       [áéiíóõuúüûy-]            <POSS<1>><ANP<PLUR>><CAS<ADE>>
SFX B   0    méinél       [ae]e                     <POSS<1>><ANP<PLUR>><CAS<ADE>>
SFX B   0    méinek       [áéiíóõuúüûy-]            <POSS<1>><ANP<PLUR>><CAS<DAT>>
SFX B   0    méinek       [ae]e                     <POSS<1>><ANP<PLUR>><CAS<DAT>>
SFX B   0    méin         [áéiíóõuúüûy-]            <POSS<1>><ANP<PLUR>><CAS<SUE>>
SFX B   0    méin         [ae]e                     <POSS<1>><ANP<PLUR>><CAS<SUE>>
SFX B   0    méiig        [áéiíóõuúüûy-]            <POSS<1>><ANP<PLUR>><CAS<TER>>
SFX B   0    méiig        [ae]e                     <POSS<1>><ANP<PLUR>><CAS<TER>>
SFX B   0    méihez       [áéiíóõuúüûy-]            <POSS<1>><ANP<PLUR>><CAS<ALL>>
SFX B   0    méihez       [ae]e                     <POSS<1>><ANP<PLUR>><CAS<ALL>>
SFX B   0    méig         [áéiíóõuúüûy-]            <POSS<1>><ANP><CAS<TER>>
SFX B   0    méig         [ae]e                     <POSS<1>><ANP><CAS<TER>>
SFX B   0    méibõl       [áéiíóõuúüûy-]            <POSS<1>><ANP<PLUR>><CAS<ELA>>
SFX B   0    méibõl       [ae]e                     <POSS<1>><ANP<PLUR>><CAS<ELA>>
SFX B   0    méiben       [áéiíóõuúüûy-]            <POSS<1>><ANP<PLUR>><CAS<INE>>
SFX B   0    méiben       [ae]e                     <POSS<1>><ANP<PLUR>><CAS<INE>>
SFX B   0    méibe        [áéiíóõuúüûy-]            <POSS<1>><ANP<PLUR>><CAS<ILL>>
SFX B   0    méibe        [ae]e                     <POSS<1>><ANP<PLUR>><CAS<ILL>>
SFX B   0    méi          [áéiíóõuúüûy-]            <POSS<1>><ANP<PLUR>>
SFX B   0    méi          [ae]e                     <POSS<1>><ANP<PLUR>>
SFX B   0    méhez        [áéiíóõuúüûy-]            <POSS<1>><ANP><CAS<ALL>>
SFX B   0    méhez        [ae]e                     <POSS<1>><ANP><CAS<ALL>>
SFX B   0    mébõl        [áéiíóõuúüûy-]            <POSS<1>><ANP><CAS<ELA>>
SFX B   0    mébõl        [ae]e                     <POSS<1>><ANP><CAS<ELA>>
SFX B   0    mében        [áéiíóõuúüûy-]            <POSS<1>><ANP><CAS<INE>>
SFX B   0    mében        [ae]e                     <POSS<1>><ANP><CAS<INE>>
SFX B   0    mébe         [áéiíóõuúüûy-]            <POSS<1>><ANP><CAS<ILL>>
SFX B   0    mébe         [ae]e                     <POSS<1>><ANP><CAS<ILL>>
SFX B   0    mé           [áéiíóõuúüûy-]            <POSS<1>><ANP>
SFX B   0    mé           [ae]e                     <POSS<1>><ANP>
SFX B   0    mtõl         [áéiíóõuúüûy-]            <POSS<1>><CAS<ABL>>
SFX B   0    mtõl         [ae]e                     <POSS<1>><CAS<ABL>>
SFX B   0    mrõl         [áéiíóõuúüûy-]            <POSS<1>><CAS<DEL>>
SFX B   0    mrõl         [ae]e                     <POSS<1>><CAS<DEL>>
SFX B   0    mre          [áéiíóõuúüûy-]            <POSS<1>><CAS<SBL>>
SFX B   0    mre          [ae]e                     <POSS<1>><CAS<SBL>>
SFX B   0    mnél         [áéiíóõuúüûy-]            <POSS<1>><CAS<ADE>>
SFX B   0    mnél         [ae]e                     <POSS<1>><CAS<ADE>>
SFX B   0    mnek         [áéiíóõuúüûy-]            <POSS<1>><CAS<DAT>>
SFX B   0    mnek         [ae]e                     <POSS<1>><CAS<DAT>>
SFX B   0    mmé          [áéiíóõuúüûy-]            <POSS<1>><CAS<TRA>>
SFX B   0    mmé          [ae]e                     <POSS<1>><CAS<TRA>>
SFX B   0    mmel         [áéiíóõuúüûy-]            <POSS<1>><CAS<INS>>
SFX B   0    mmel         [ae]e                     <POSS<1>><CAS<INS>>
SFX B   0    mként        [áéiíóõuúüûy-]            <POSS<1>><CAS<FOR>>
SFX B   0    mként        [ae]e                     <POSS<1>><CAS<FOR>>
SFX B   0    mkor         [áéiíóõuúüûy-]            <POSS<1>><CAS<TEM>>
SFX B   0    mkor         [ae]e                     <POSS<1>><CAS<TEM>>
SFX B   0    mig          [áéiíóõuúüûy-]            <POSS<1>><CAS<TER>>
SFX B   0    mig          [ae]e                     <POSS<1>><CAS<TER>>
SFX B   0    mhez         [áéiíóõuúüûy-]            <POSS<1>><CAS<ALL>>
SFX B   0    mhez         [ae]e                     <POSS<1>><CAS<ALL>>
SFX B   0    met          [áéiíóõuúüûy-]            <POSS<1>><CAS<ACC>>
SFX B   0    met          [ae]e                     <POSS<1>><CAS<ACC>>
SFX B   0    men          [áéiíóõuúüûy-]            <POSS<1>><CAS<SUE>>
SFX B   0    men          [ae]e                     <POSS<1>><CAS<SUE>>
SFX B   0    mbõl         [áéiíóõuúüûy-]            <POSS<1>><CAS<ELA>>
SFX B   0    mbõl         [ae]e                     <POSS<1>><CAS<ELA>>
SFX B   0    mben         [áéiíóõuúüûy-]            <POSS<1>><CAS<INE>>
SFX B   0    mben         [ae]e                     <POSS<1>><CAS<INE>>
SFX B   0    mbe          [áéiíóõuúüûy-]            <POSS<1>><CAS<ILL>>
SFX B   0    mbe          [ae]e                     <POSS<1>><CAS<ILL>>
SFX B   0    m/&          [áéiíóõuúüûy-]            <POSS<1>><CAS<ACC>>
SFX B   0    m/&          [ae]e                     <POSS<1>><CAS<ACC>>
SFX B   0    m            [áéiíóõuúüûy-]            <POSS<1>>
SFX B   0    m            [ae]e                     <POSS<1>>
SFX B   0    kül          [áéiíóõuúüûy-]            <PLUR><CAS<ESS>>
SFX B   0    kül          [ae]e                     <PLUR><CAS<ESS>>
SFX B   0    kéül         [áéiíóõuúüûy-]            <PLUR><ANP><CAS<ESS>>
SFX B   0    kéül         [ae]e                     <PLUR><ANP><CAS<ESS>>
SFX B   0    kéért        [áéiíóõuúüûy-]            <PLUR><ANP><CAS<CAU>>
SFX B   0    kéért        [ae]e                     <PLUR><ANP><CAS<CAU>>
SFX B   0    kévé         [áéiíóõuúüûy-]            <PLUR><ANP><CAS<TRA>>
SFX B   0    kévé         [ae]e                     <PLUR><ANP><CAS<TRA>>
SFX B   0    kével        [áéiíóõuúüûy-]            <PLUR><ANP><CAS<INS>>
SFX B   0    kével        [ae]e                     <PLUR><ANP><CAS<INS>>
SFX B   0    kétõl        [áéiíóõuúüûy-]            <PLUR><ANP><CAS<ABL>>
SFX B   0    kétõl        [ae]e                     <PLUR><ANP><CAS<ABL>>
SFX B   0    két          [áéiíóõuúüûy-]            <PLUR><ANP><CAS<ACC>>
SFX B   0    két          [ae]e                     <PLUR><ANP><CAS<ACC>>
SFX B   0    kérõl        [áéiíóõuúüûy-]            <PLUR><ANP><CAS<DEL>>
SFX B   0    kérõl        [ae]e                     <PLUR><ANP><CAS<DEL>>
SFX B   0    kért         [áéiíóõuúüûy-]            <PLUR><CAS<CAU>>
SFX B   0    kért         [ae]e                     <PLUR><CAS<CAU>>
SFX B   0    kére         [áéiíóõuúüûy-]            <PLUR><ANP><CAS<SBL>>
SFX B   0    kére         [ae]e                     <PLUR><ANP><CAS<SBL>>
SFX B   0    kénél        [áéiíóõuúüûy-]            <PLUR><ANP><CAS<ADE>>
SFX B   0    kénél        [ae]e                     <PLUR><ANP><CAS<ADE>>
SFX B 0 kénti/VG× [^k]k [kéFORM]/ADJ
SFX B 0 kénti/VG× [^k] [kéFORM]/ADJ
SFX B   0    kének        [áéiíóõuúüûy-]            <PLUR><ANP><CAS<DAT>>
SFX B   0    kének        [ae]e                     <PLUR><ANP><CAS<DAT>>
SFX B   0    kén          [áéiíóõuúüûy-]            <PLUR><ANP><CAS<SUE>>
SFX B   0    kén          [ae]e                     <PLUR><ANP><CAS<SUE>>
SFX B   0    kéiül        [áéiíóõuúüûy-]            <PLUR><ANP<PLUR>><CAS<ESS>>
SFX B   0    kéiül        [ae]e                     <PLUR><ANP<PLUR>><CAS<ESS>>
SFX B   0    kéiért       [áéiíóõuúüûy-]            <PLUR><ANP<PLUR>><CAS<CAU>>
SFX B   0    kéiért       [ae]e                     <PLUR><ANP<PLUR>><CAS<CAU>>
SFX B   0    kéivé        [áéiíóõuúüûy-]            <PLUR><ANP<PLUR>><CAS<TRA>>
SFX B   0    kéivé        [ae]e                     <PLUR><ANP<PLUR>><CAS<TRA>>
SFX B   0    kéivel       [áéiíóõuúüûy-]            <PLUR><ANP<PLUR>><CAS<INS>>
SFX B   0    kéivel       [ae]e                     <PLUR><ANP<PLUR>><CAS<INS>>
SFX B   0    kéitõl       [áéiíóõuúüûy-]            <PLUR><ANP<PLUR>><CAS<ABL>>
SFX B   0    kéitõl       [ae]e                     <PLUR><ANP<PLUR>><CAS<ABL>>
SFX B   0    kéit         [áéiíóõuúüûy-]            <PLUR><ANP<PLUR>><CAS<ACC>>
SFX B   0    kéit         [ae]e                     <PLUR><ANP<PLUR>><CAS<ACC>>
SFX B   0    kéirõl       [áéiíóõuúüûy-]            <PLUR><ANP<PLUR>><CAS<DEL>>
SFX B   0    kéirõl       [ae]e                     <PLUR><ANP<PLUR>><CAS<DEL>>
SFX B   0    kéire        [áéiíóõuúüûy-]            <PLUR><ANP<PLUR>><CAS<SBL>>
SFX B   0    kéire        [ae]e                     <PLUR><ANP<PLUR>><CAS<SBL>>
SFX B   0    kéinél       [áéiíóõuúüûy-]            <PLUR><ANP<PLUR>><CAS<ADE>>
SFX B   0    kéinél       [ae]e                     <PLUR><ANP<PLUR>><CAS<ADE>>
SFX B   0    kéinek       [áéiíóõuúüûy-]            <PLUR><ANP<PLUR>><CAS<DAT>>
SFX B   0    kéinek       [ae]e                     <PLUR><ANP<PLUR>><CAS<DAT>>
SFX B   0    kéin         [áéiíóõuúüûy-]            <PLUR><ANP<PLUR>><CAS<SUE>>
SFX B   0    kéin         [ae]e                     <PLUR><ANP<PLUR>><CAS<SUE>>
SFX B   0    kéiig        [áéiíóõuúüûy-]            <PLUR><ANP<PLUR>><CAS<TER>>
SFX B   0    kéiig        [ae]e                     <PLUR><ANP<PLUR>><CAS<TER>>
SFX B   0    kéihez       [áéiíóõuúüûy-]            <PLUR><ANP<PLUR>><CAS<ALL>>
SFX B   0    kéihez       [ae]e                     <PLUR><ANP<PLUR>><CAS<ALL>>
SFX B   0    kéig         [áéiíóõuúüûy-]            <PLUR><ANP><CAS<TER>>
SFX B   0    kéig         [ae]e                     <PLUR><ANP><CAS<TER>>
SFX B   0    kéibõl       [áéiíóõuúüûy-]            <PLUR><ANP<PLUR>><CAS<ELA>>
SFX B   0    kéibõl       [ae]e                     <PLUR><ANP<PLUR>><CAS<ELA>>
SFX B   0    kéiben       [áéiíóõuúüûy-]            <PLUR><ANP<PLUR>><CAS<INE>>
SFX B   0    kéiben       [ae]e                     <PLUR><ANP<PLUR>><CAS<INE>>
SFX B   0    kéibe        [áéiíóõuúüûy-]            <PLUR><ANP<PLUR>><CAS<ILL>>
SFX B   0    kéibe        [ae]e                     <PLUR><ANP<PLUR>><CAS<ILL>>
SFX B   0    kéi          [áéiíóõuúüûy-]            <PLUR><ANP<PLUR>>
SFX B   0    kéi          [ae]e                     <PLUR><ANP<PLUR>>
SFX B   0    kéhez        [áéiíóõuúüûy-]            <PLUR><ANP><CAS<ALL>>
SFX B   0    kéhez        [ae]e                     <PLUR><ANP><CAS<ALL>>
SFX B   0    kébõl        [áéiíóõuúüûy-]            <PLUR><ANP><CAS<ELA>>
SFX B   0    kébõl        [ae]e                     <PLUR><ANP><CAS<ELA>>
SFX B   0    kében        [áéiíóõuúüûy-]            <PLUR><ANP><CAS<INE>>
SFX B   0    kében        [ae]e                     <PLUR><ANP><CAS<INE>>
SFX B   0    kébe         [áéiíóõuúüûy-]            <PLUR><ANP><CAS<ILL>>
SFX B   0    kébe         [ae]e                     <PLUR><ANP><CAS<ILL>>
SFX B   0    ké           [áéiíóõuúüûy-]            <PLUR><ANP>
SFX B   0    ké           [ae]e                     <PLUR><ANP>
SFX B   0    ktõl         [áéiíóõuúüûy-]            <PLUR><CAS<ABL>>
SFX B   0    ktõl         [ae]e                     <PLUR><CAS<ABL>>
SFX B   0    krõl         [áéiíóõuúüûy-]            <PLUR><CAS<DEL>>
SFX B   0    krõl         [ae]e                     <PLUR><CAS<DEL>>
SFX B   0    kre          [áéiíóõuúüûy-]            <PLUR><CAS<SBL>>
SFX B   0    kre          [ae]e                     <PLUR><CAS<SBL>>
SFX B   0    knél         [áéiíóõuúüûy-]            <PLUR><CAS<ADE>>
SFX B   0    knél         [ae]e                     <PLUR><CAS<ADE>>
SFX B   0    knek         [áéiíóõuúüûy-]            <PLUR><CAS<DAT>>
SFX B   0    knek         [ae]e                     <PLUR><CAS<DAT>>
SFX B   0    kként        [áéiíóõuúüûy-]            <PLUR><CAS<FOR>>
SFX B   0    kként        [ae]e                     <PLUR><CAS<FOR>>
SFX B   0    kké          [áéiíóõuúüûy-]            <PLUR><CAS<TRA>>
SFX B   0    kké          [ae]e                     <PLUR><CAS<TRA>>
SFX B   0    kkor         [áéiíóõuúüûy-]            <PLUR><CAS<TEM>>
SFX B   0    kkor         [ae]e                     <PLUR><CAS<TEM>>
SFX B   0    kkel         [áéiíóõuúüûy-]            <PLUR><CAS<INS>>
SFX B   0    kkel         [ae]e                     <PLUR><CAS<INS>>
SFX B   0    kig          [áéiíóõuúüûy-]            <PLUR><CAS<TER>>
SFX B   0    kig          [ae]e                     <PLUR><CAS<TER>>
SFX B   0    khez         [áéiíóõuúüûy-]            <PLUR><CAS<ALL>>
SFX B   0    khez         [ae]e                     <PLUR><CAS<ALL>>
SFX B   0    ket          [áéiíóõuúüûy-]            <PLUR><CAS<ACC>>
SFX B   0    ket          [ae]e                     <PLUR><CAS<ACC>>
SFX B   0    ken          [áéiíóõuúüûy-]            <PLUR><CAS<SUE>>
SFX B   0    ken          [ae]e                     <PLUR><CAS<SUE>>
SFX B   0    kbõl         [áéiíóõuúüûy-]            <PLUR><CAS<ELA>>
SFX B   0    kbõl         [ae]e                     <PLUR><CAS<ELA>>
SFX B   0    kben         [áéiíóõuúüûy-]            <PLUR><CAS<INE>>
SFX B   0    kben         [ae]e                     <PLUR><CAS<INE>>
SFX B   0    kbe          [áéiíóõuúüûy-]            <PLUR><CAS<ILL>>
SFX B   0    kbe          [ae]e                     <PLUR><CAS<ILL>>
SFX B   0    k            [áéiíóõuúüûy-]            <PLUR>
SFX B   0    k            [ae]e                     <PLUR>
SFX B   0    iül          [áéiíóõuúüûy-]            <PLUR><POSS><CAS<ESS>>
SFX B   0    iül          [ae]e                     <PLUR><POSS><CAS<ESS>>
SFX B   0    iéül         [áéiíóõuúüûy-]            <PLUR><POSS><ANP><CAS<ESS>>
SFX B   0    iéül         [ae]e                     <PLUR><POSS><ANP><CAS<ESS>>
SFX B   0    iéért        [áéiíóõuúüûy-]            <PLUR><POSS><ANP><CAS<CAU>>
SFX B   0    iéért        [ae]e                     <PLUR><POSS><ANP><CAS<CAU>>
SFX B   0    iévé         [áéiíóõuúüûy-]            <PLUR><POSS><ANP><CAS<TRA>>
SFX B   0    iévé         [ae]e                     <PLUR><POSS><ANP><CAS<TRA>>
SFX B   0    iével        [áéiíóõuúüûy-]            <PLUR><POSS><ANP><CAS<INS>>
SFX B   0    iével        [ae]e                     <PLUR><POSS><ANP><CAS<INS>>
SFX B   0    iétõl        [áéiíóõuúüûy-]            <PLUR><POSS><ANP><CAS<ABL>>
SFX B   0    iétõl        [ae]e                     <PLUR><POSS><ANP><CAS<ABL>>
SFX B   0    iét          [áéiíóõuúüûy-]            <PLUR><POSS><ANP><CAS<ACC>>
SFX B   0    iét          [ae]e                     <PLUR><POSS><ANP><CAS<ACC>>
SFX B   0    iérõl        [áéiíóõuúüûy-]            <PLUR><POSS><ANP><CAS<DEL>>
SFX B   0    iérõl        [ae]e                     <PLUR><POSS><ANP><CAS<DEL>>
SFX B   0    iért         [áéiíóõuúüûy-]            <PLUR><POSS><CAS<CAU>>
SFX B   0    iért         [ae]e                     <PLUR><POSS><CAS<CAU>>
SFX B   0    iére         [áéiíóõuúüûy-]            <PLUR><POSS><ANP><CAS<SBL>>
SFX B   0    iére         [ae]e                     <PLUR><POSS><ANP><CAS<SBL>>
SFX B   0    iénél        [áéiíóõuúüûy-]            <PLUR><POSS><ANP><CAS<ADE>>
SFX B   0    iénél        [ae]e                     <PLUR><POSS><ANP><CAS<ADE>>
SFX B   0    iének        [áéiíóõuúüûy-]            <PLUR><POSS><ANP><CAS<DAT>>
SFX B   0    iének        [ae]e                     <PLUR><POSS><ANP><CAS<DAT>>
SFX B   0    ién          [áéiíóõuúüûy-]            <PLUR><POSS><ANP><CAS<SUE>>
SFX B   0    ién          [ae]e                     <PLUR><POSS><ANP><CAS<SUE>>
SFX B   0    iéiül        [áéiíóõuúüûy-]            <PLUR><POSS><ANP<PLUR>><CAS<ESS>>
SFX B   0    iéiül        [ae]e                     <PLUR><POSS><ANP<PLUR>><CAS<ESS>>
SFX B   0    iéiért       [áéiíóõuúüûy-]            <PLUR><POSS><ANP<PLUR>><CAS<CAU>>
SFX B   0    iéiért       [ae]e                     <PLUR><POSS><ANP<PLUR>><CAS<CAU>>
SFX B   0    iéivé        [áéiíóõuúüûy-]            <PLUR><POSS><ANP<PLUR>><CAS<TRA>>
SFX B   0    iéivé        [ae]e                     <PLUR><POSS><ANP<PLUR>><CAS<TRA>>
SFX B   0    iéivel       [áéiíóõuúüûy-]            <PLUR><POSS><ANP<PLUR>><CAS<INS>>
SFX B   0    iéivel       [ae]e                     <PLUR><POSS><ANP<PLUR>><CAS<INS>>
SFX B   0    iéitõl       [áéiíóõuúüûy-]            <PLUR><POSS><ANP<PLUR>><CAS<ABL>>
SFX B   0    iéitõl       [ae]e                     <PLUR><POSS><ANP<PLUR>><CAS<ABL>>
SFX B   0    iéit         [áéiíóõuúüûy-]            <PLUR><POSS><ANP<PLUR>><CAS<ACC>>
SFX B   0    iéit         [ae]e                     <PLUR><POSS><ANP<PLUR>><CAS<ACC>>
SFX B   0    iéirõl       [áéiíóõuúüûy-]            <PLUR><POSS><ANP<PLUR>><CAS<DEL>>
SFX B   0    iéirõl       [ae]e                     <PLUR><POSS><ANP<PLUR>><CAS<DEL>>
SFX B   0    iéire        [áéiíóõuúüûy-]            <PLUR><POSS><ANP<PLUR>><CAS<SBL>>
SFX B   0    iéire        [ae]e                     <PLUR><POSS><ANP<PLUR>><CAS<SBL>>
SFX B   0    iéinél       [áéiíóõuúüûy-]            <PLUR><POSS><ANP<PLUR>><CAS<ADE>>
SFX B   0    iéinél       [ae]e                     <PLUR><POSS><ANP<PLUR>><CAS<ADE>>
SFX B   0    iéinek       [áéiíóõuúüûy-]            <PLUR><POSS><ANP<PLUR>><CAS<DAT>>
SFX B   0    iéinek       [ae]e                     <PLUR><POSS><ANP<PLUR>><CAS<DAT>>
SFX B   0    iéin         [áéiíóõuúüûy-]            <PLUR><POSS><ANP<PLUR>><CAS<SUE>>
SFX B   0    iéin         [ae]e                     <PLUR><POSS><ANP<PLUR>><CAS<SUE>>
SFX B   0    iéiig        [áéiíóõuúüûy-]            <PLUR><POSS><ANP<PLUR>><CAS<TER>>
SFX B   0    iéiig        [ae]e                     <PLUR><POSS><ANP<PLUR>><CAS<TER>>
SFX B   0    iéihez       [áéiíóõuúüûy-]            <PLUR><POSS><ANP<PLUR>><CAS<ALL>>
SFX B   0    iéihez       [ae]e                     <PLUR><POSS><ANP<PLUR>><CAS<ALL>>
SFX B   0    iéig         [áéiíóõuúüûy-]            <PLUR><POSS><ANP><CAS<TER>>
SFX B   0    iéig         [ae]e                     <PLUR><POSS><ANP><CAS<TER>>
SFX B   0    iéibõl       [áéiíóõuúüûy-]            <PLUR><POSS><ANP<PLUR>><CAS<ELA>>
SFX B   0    iéibõl       [ae]e                     <PLUR><POSS><ANP<PLUR>><CAS<ELA>>
SFX B   0    iéiben       [áéiíóõuúüûy-]            <PLUR><POSS><ANP<PLUR>><CAS<INE>>
SFX B   0    iéiben       [ae]e                     <PLUR><POSS><ANP<PLUR>><CAS<INE>>
SFX B   0    iéibe        [áéiíóõuúüûy-]            <PLUR><POSS><ANP<PLUR>><CAS<ILL>>
SFX B   0    iéibe        [ae]e                     <PLUR><POSS><ANP<PLUR>><CAS<ILL>>
SFX B   0    iéi          [áéiíóõuúüûy-]            <PLUR><POSS><ANP<PLUR>>
SFX B   0    iéi          [ae]e                     <PLUR><POSS><ANP<PLUR>>
SFX B   0    iéhez        [áéiíóõuúüûy-]            <PLUR><POSS><ANP><CAS<ALL>>
SFX B   0    iéhez        [ae]e                     <PLUR><POSS><ANP><CAS<ALL>>
SFX B   0    iébõl        [áéiíóõuúüûy-]            <PLUR><POSS><ANP><CAS<ELA>>
SFX B   0    iébõl        [ae]e                     <PLUR><POSS><ANP><CAS<ELA>>
SFX B   0    iében        [áéiíóõuúüûy-]            <PLUR><POSS><ANP><CAS<INE>>
SFX B   0    iében        [ae]e                     <PLUR><POSS><ANP><CAS<INE>>
SFX B   0    iébe         [áéiíóõuúüûy-]            <PLUR><POSS><ANP><CAS<ILL>>
SFX B   0    iébe         [ae]e                     <PLUR><POSS><ANP><CAS<ILL>>
SFX B   0    ié           [áéiíóõuúüûy-]            <PLUR><POSS><ANP>
SFX B   0    ié           [ae]e                     <PLUR><POSS><ANP>
SFX B   0    ivé          [áéiíóõuúüûy-]            <PLUR><POSS><CAS<TRA>>
SFX B   0    ivé          [ae]e                     <PLUR><POSS><CAS<TRA>>
SFX B   0    ivel         [áéiíóõuúüûy-]            <PLUR><POSS><CAS<INS>>
SFX B   0    ivel         [ae]e                     <PLUR><POSS><CAS<INS>>
SFX B   0    itõl         [áéiíóõuúüûy-]            <PLUR><POSS><CAS<ABL>>
SFX B   0    itõl         [ae]e                     <PLUR><POSS><CAS<ABL>>
SFX B   0    itekül       [áéiíóõuúüûy-]            <PLUR><POSS<2><PLUR>><CAS<ESS>>
SFX B   0    itekül       [ae]e                     <PLUR><POSS<2><PLUR>><CAS<ESS>>
SFX B   0    itekéül      [áéiíóõuúüûy-]            <PLUR><POSS<2><PLUR>><ANP><CAS<ESS>>
SFX B   0    itekéül      [ae]e                     <PLUR><POSS<2><PLUR>><ANP><CAS<ESS>>
SFX B   0    itekéért     [áéiíóõuúüûy-]            <PLUR><POSS<2><PLUR>><ANP><CAS<CAU>>
SFX B   0    itekéért     [ae]e                     <PLUR><POSS<2><PLUR>><ANP><CAS<CAU>>
SFX B   0    itekévé      [áéiíóõuúüûy-]            <PLUR><POSS<2><PLUR>><ANP><CAS<TRA>>
SFX B   0    itekévé      [ae]e                     <PLUR><POSS<2><PLUR>><ANP><CAS<TRA>>
SFX B   0    itekével     [áéiíóõuúüûy-]            <PLUR><POSS<2><PLUR>><ANP><CAS<INS>>
SFX B   0    itekével     [ae]e                     <PLUR><POSS<2><PLUR>><ANP><CAS<INS>>
SFX B   0    itekétõl     [áéiíóõuúüûy-]            <PLUR><POSS<2><PLUR>><ANP><CAS<ABL>>
SFX B   0    itekétõl     [ae]e                     <PLUR><POSS<2><PLUR>><ANP><CAS<ABL>>
SFX B   0    itekét       [áéiíóõuúüûy-]            <PLUR><POSS<2><PLUR>><ANP><CAS<ACC>>
SFX B   0    itekét       [ae]e                     <PLUR><POSS<2><PLUR>><ANP><CAS<ACC>>
SFX B   0    itekérõl     [áéiíóõuúüûy-]            <PLUR><POSS<2><PLUR>><ANP><CAS<DEL>>
SFX B   0    itekérõl     [ae]e                     <PLUR><POSS<2><PLUR>><ANP><CAS<DEL>>
SFX B   0    itekért      [áéiíóõuúüûy-]            <PLUR><POSS<2><PLUR>><CAS<CAU>>
SFX B   0    itekért      [ae]e                     <PLUR><POSS<2><PLUR>><CAS<CAU>>
SFX B   0    itekére      [áéiíóõuúüûy-]            <PLUR><POSS<2><PLUR>><ANP><CAS<SBL>>
SFX B   0    itekére      [ae]e                     <PLUR><POSS<2><PLUR>><ANP><CAS<SBL>>
SFX B   0    itekénél     [áéiíóõuúüûy-]            <PLUR><POSS<2><PLUR>><ANP><CAS<ADE>>
SFX B   0    itekénél     [ae]e                     <PLUR><POSS<2><PLUR>><ANP><CAS<ADE>>
SFX B   0    itekének     [áéiíóõuúüûy-]            <PLUR><POSS<2><PLUR>><ANP><CAS<DAT>>
SFX B   0    itekének     [ae]e                     <PLUR><POSS<2><PLUR>><ANP><CAS<DAT>>
SFX B   0    itekén       [áéiíóõuúüûy-]            <PLUR><POSS<2><PLUR>><ANP><CAS<SUE>>
SFX B   0    itekén       [ae]e                     <PLUR><POSS<2><PLUR>><ANP><CAS<SUE>>
SFX B   0    itekéiül     [áéiíóõuúüûy-]            <PLUR><POSS<2><PLUR>><ANP<PLUR>><CAS<ESS>>
SFX B   0    itekéiül     [ae]e                     <PLUR><POSS<2><PLUR>><ANP<PLUR>><CAS<ESS>>
SFX B   0    itekéiért    [áéiíóõuúüûy-]            <PLUR><POSS<2><PLUR>><ANP<PLUR>><CAS<CAU>>
SFX B   0    itekéiért    [ae]e                     <PLUR><POSS<2><PLUR>><ANP<PLUR>><CAS<CAU>>
SFX B   0    itekéivé     [áéiíóõuúüûy-]            <PLUR><POSS<2><PLUR>><ANP<PLUR>><CAS<TRA>>
SFX B   0    itekéivé     [ae]e                     <PLUR><POSS<2><PLUR>><ANP<PLUR>><CAS<TRA>>
SFX B   0    itekéivel    [áéiíóõuúüûy-]            <PLUR><POSS<2><PLUR>><ANP<PLUR>><CAS<INS>>
SFX B   0    itekéivel    [ae]e                     <PLUR><POSS<2><PLUR>><ANP<PLUR>><CAS<INS>>
SFX B   0    itekéitõl    [áéiíóõuúüûy-]            <PLUR><POSS<2><PLUR>><ANP<PLUR>><CAS<ABL>>
SFX B   0    itekéitõl    [ae]e                     <PLUR><POSS<2><PLUR>><ANP<PLUR>><CAS<ABL>>
SFX B   0    itekéit      [áéiíóõuúüûy-]            <PLUR><POSS<2><PLUR>><ANP<PLUR>><CAS<ACC>>
SFX B   0    itekéit      [ae]e                     <PLUR><POSS<2><PLUR>><ANP<PLUR>><CAS<ACC>>
SFX B   0    itekéirõl    [áéiíóõuúüûy-]            <PLUR><POSS<2><PLUR>><ANP<PLUR>><CAS<DEL>>
SFX B   0    itekéirõl    [ae]e                     <PLUR><POSS<2><PLUR>><ANP<PLUR>><CAS<DEL>>
SFX B   0    itekéire     [áéiíóõuúüûy-]            <PLUR><POSS<2><PLUR>><ANP<PLUR>><CAS<SBL>>
SFX B   0    itekéire     [ae]e                     <PLUR><POSS<2><PLUR>><ANP<PLUR>><CAS<SBL>>
SFX B   0    itekéinél    [áéiíóõuúüûy-]            <PLUR><POSS<2><PLUR>><ANP<PLUR>><CAS<ADE>>
SFX B   0    itekéinél    [ae]e                     <PLUR><POSS<2><PLUR>><ANP<PLUR>><CAS<ADE>>
SFX B   0    itekéinek    [áéiíóõuúüûy-]            <PLUR><POSS<2><PLUR>><ANP<PLUR>><CAS<DAT>>
SFX B   0    itekéinek    [ae]e                     <PLUR><POSS<2><PLUR>><ANP<PLUR>><CAS<DAT>>
SFX B   0    itekéin      [áéiíóõuúüûy-]            <PLUR><POSS<2><PLUR>><ANP<PLUR>><CAS<SUE>>
SFX B   0    itekéin      [ae]e                     <PLUR><POSS<2><PLUR>><ANP<PLUR>><CAS<SUE>>
SFX B   0    itekéiig     [áéiíóõuúüûy-]            <PLUR><POSS<2><PLUR>><ANP<PLUR>><CAS<TER>>
SFX B   0    itekéiig     [ae]e                     <PLUR><POSS<2><PLUR>><ANP<PLUR>><CAS<TER>>
SFX B   0    itekéihez    [áéiíóõuúüûy-]            <PLUR><POSS<2><PLUR>><ANP<PLUR>><CAS<ALL>>
SFX B   0    itekéihez    [ae]e                     <PLUR><POSS<2><PLUR>><ANP<PLUR>><CAS<ALL>>
SFX B   0    itekéig      [áéiíóõuúüûy-]            <PLUR><POSS<2><PLUR>><ANP><CAS<TER>>
SFX B   0    itekéig      [ae]e                     <PLUR><POSS<2><PLUR>><ANP><CAS<TER>>
SFX B   0    itekéibõl    [áéiíóõuúüûy-]            <PLUR><POSS<2><PLUR>><ANP<PLUR>><CAS<ELA>>
SFX B   0    itekéibõl    [ae]e                     <PLUR><POSS<2><PLUR>><ANP<PLUR>><CAS<ELA>>
SFX B   0    itekéiben    [áéiíóõuúüûy-]            <PLUR><POSS<2><PLUR>><ANP<PLUR>><CAS<INE>>
SFX B   0    itekéiben    [ae]e                     <PLUR><POSS<2><PLUR>><ANP<PLUR>><CAS<INE>>
SFX B   0    itekéibe     [áéiíóõuúüûy-]            <PLUR><POSS<2><PLUR>><ANP<PLUR>><CAS<ILL>>
SFX B   0    itekéibe     [ae]e                     <PLUR><POSS<2><PLUR>><ANP<PLUR>><CAS<ILL>>
SFX B   0    itekéi       [áéiíóõuúüûy-]            <PLUR><POSS<2><PLUR>><ANP<PLUR>>
SFX B   0    itekéi       [ae]e                     <PLUR><POSS<2><PLUR>><ANP<PLUR>>
SFX B   0    itekéhez     [áéiíóõuúüûy-]            <PLUR><POSS<2><PLUR>><ANP><CAS<ALL>>
SFX B   0    itekéhez     [ae]e                     <PLUR><POSS<2><PLUR>><ANP><CAS<ALL>>
SFX B   0    itekébõl     [áéiíóõuúüûy-]            <PLUR><POSS<2><PLUR>><ANP><CAS<ELA>>
SFX B   0    itekébõl     [ae]e                     <PLUR><POSS<2><PLUR>><ANP><CAS<ELA>>
SFX B   0    itekében     [áéiíóõuúüûy-]            <PLUR><POSS<2><PLUR>><ANP><CAS<INE>>
SFX B   0    itekében     [ae]e                     <PLUR><POSS<2><PLUR>><ANP><CAS<INE>>
SFX B   0    itekébe      [áéiíóõuúüûy-]            <PLUR><POSS<2><PLUR>><ANP><CAS<ILL>>
SFX B   0    itekébe      [ae]e                     <PLUR><POSS<2><PLUR>><ANP><CAS<ILL>>
SFX B   0    iteké        [áéiíóõuúüûy-]            <PLUR><POSS<2><PLUR>><ANP>
SFX B   0    iteké        [ae]e                     <PLUR><POSS<2><PLUR>><ANP>
SFX B   0    itektõl      [áéiíóõuúüûy-]            <PLUR><POSS<2><PLUR>><CAS<ABL>>
SFX B   0    itektõl      [ae]e                     <PLUR><POSS<2><PLUR>><CAS<ABL>>
SFX B   0    itekrõl      [áéiíóõuúüûy-]            <PLUR><POSS<2><PLUR>><CAS<DEL>>
SFX B   0    itekrõl      [ae]e                     <PLUR><POSS<2><PLUR>><CAS<DEL>>
SFX B   0    itekre       [áéiíóõuúüûy-]            <PLUR><POSS<2><PLUR>><CAS<SBL>>
SFX B   0    itekre       [ae]e                     <PLUR><POSS<2><PLUR>><CAS<SBL>>
SFX B   0    iteknél      [áéiíóõuúüûy-]            <PLUR><POSS<2><PLUR>><CAS<ADE>>
SFX B   0    iteknél      [ae]e                     <PLUR><POSS<2><PLUR>><CAS<ADE>>
SFX B   0    iteknek      [áéiíóõuúüûy-]            <PLUR><POSS<2><PLUR>><CAS<DAT>>
SFX B   0    iteknek      [ae]e                     <PLUR><POSS<2><PLUR>><CAS<DAT>>
SFX B   0    itekként     [áéiíóõuúüûy-]            <PLUR><POSS<2><PLUR>><CAS<FOR>>
SFX B   0    itekként     [ae]e                     <PLUR><POSS<2><PLUR>><CAS<FOR>>
SFX B   0    itekké       [áéiíóõuúüûy-]            <PLUR><POSS<2><PLUR>><CAS<TRA>>
SFX B   0    itekké       [ae]e                     <PLUR><POSS<2><PLUR>><CAS<TRA>>
SFX B   0    itekkor      [áéiíóõuúüûy-]            <PLUR><POSS<2><PLUR>><CAS<TEM>>
SFX B   0    itekkor      [ae]e                     <PLUR><POSS<2><PLUR>><CAS<TEM>>
SFX B   0    itekkel      [áéiíóõuúüûy-]            <PLUR><POSS<2><PLUR>><CAS<INS>>
SFX B   0    itekkel      [ae]e                     <PLUR><POSS<2><PLUR>><CAS<INS>>
SFX B   0    itekig       [áéiíóõuúüûy-]            <PLUR><POSS<2><PLUR>><CAS<TER>>
SFX B   0    itekig       [ae]e                     <PLUR><POSS<2><PLUR>><CAS<TER>>
SFX B   0    itekhez      [áéiíóõuúüûy-]            <PLUR><POSS<2><PLUR>><CAS<ALL>>
SFX B   0    itekhez      [ae]e                     <PLUR><POSS<2><PLUR>><CAS<ALL>>
SFX B   0    iteket       [áéiíóõuúüûy-]            <PLUR><POSS<2><PLUR>><CAS<ACC>>
SFX B   0    iteket       [ae]e                     <PLUR><POSS<2><PLUR>><CAS<ACC>>
SFX B   0    iteken       [áéiíóõuúüûy-]            <PLUR><POSS<2><PLUR>><CAS<SUE>>
SFX B   0    iteken       [ae]e                     <PLUR><POSS<2><PLUR>><CAS<SUE>>
SFX B   0    itekbõl      [áéiíóõuúüûy-]            <PLUR><POSS<2><PLUR>><CAS<ELA>>
SFX B   0    itekbõl      [ae]e                     <PLUR><POSS<2><PLUR>><CAS<ELA>>
SFX B   0    itekben      [áéiíóõuúüûy-]            <PLUR><POSS<2><PLUR>><CAS<INE>>
SFX B   0    itekben      [ae]e                     <PLUR><POSS<2><PLUR>><CAS<INE>>
SFX B   0    itekbe       [áéiíóõuúüûy-]            <PLUR><POSS<2><PLUR>><CAS<ILL>>
SFX B   0    itekbe       [ae]e                     <PLUR><POSS<2><PLUR>><CAS<ILL>>
SFX B   0    itek         [áéiíóõuúüûy-]            <PLUR><POSS<2><PLUR>>
SFX B   0    itek         [ae]e                     <PLUR><POSS<2><PLUR>>
SFX B   0    it           [áéiíóõuúüûy-]            <PLUR><POSS><CAS<ACC>>
SFX B   0    it           [ae]e                     <PLUR><POSS><CAS<ACC>>
SFX B   0    irõl         [áéiíóõuúüûy-]            <PLUR><POSS><CAS<DEL>>
SFX B   0    irõl         [ae]e                     <PLUR><POSS><CAS<DEL>>
SFX B   0    ire          [áéiíóõuúüûy-]            <PLUR><POSS><CAS<SBL>>
SFX B   0    ire          [ae]e                     <PLUR><POSS><CAS<SBL>>
SFX B   0    inél         [áéiíóõuúüûy-]            <PLUR><POSS><CAS<ADE>>
SFX B   0    inél         [ae]e                     <PLUR><POSS><CAS<ADE>>
SFX B   0    inkül        [áéiíóõuúüûy-]            <PLUR><POSS<1><PLUR>><CAS<ESS>>
SFX B   0    inkül        [ae]e                     <PLUR><POSS<1><PLUR>><CAS<ESS>>
SFX B   0    inkéül       [áéiíóõuúüûy-]            <PLUR><POSS<1><PLUR>><ANP><CAS<ESS>>
SFX B   0    inkéül       [ae]e                     <PLUR><POSS<1><PLUR>><ANP><CAS<ESS>>
SFX B   0    inkéért      [áéiíóõuúüûy-]            <PLUR><POSS<1><PLUR>><ANP><CAS<CAU>>
SFX B   0    inkéért      [ae]e                     <PLUR><POSS<1><PLUR>><ANP><CAS<CAU>>
SFX B   0    inkévé       [áéiíóõuúüûy-]            <PLUR><POSS<1><PLUR>><ANP><CAS<TRA>>
SFX B   0    inkévé       [ae]e                     <PLUR><POSS<1><PLUR>><ANP><CAS<TRA>>
SFX B   0    inkével      [áéiíóõuúüûy-]            <PLUR><POSS<1><PLUR>><ANP><CAS<INS>>
SFX B   0    inkével      [ae]e                     <PLUR><POSS<1><PLUR>><ANP><CAS<INS>>
SFX B   0    inkétõl      [áéiíóõuúüûy-]            <PLUR><POSS<1><PLUR>><ANP><CAS<ABL>>
SFX B   0    inkétõl      [ae]e                     <PLUR><POSS<1><PLUR>><ANP><CAS<ABL>>
SFX B   0    inkét        [áéiíóõuúüûy-]            <PLUR><POSS<1><PLUR>><ANP><CAS<ACC>>
SFX B   0    inkét        [ae]e                     <PLUR><POSS<1><PLUR>><ANP><CAS<ACC>>
SFX B   0    inkérõl      [áéiíóõuúüûy-]            <PLUR><POSS<1><PLUR>><ANP><CAS<DEL>>
SFX B   0    inkérõl      [ae]e                     <PLUR><POSS<1><PLUR>><ANP><CAS<DEL>>
SFX B   0    inkért       [áéiíóõuúüûy-]            <PLUR><POSS<1><PLUR>><CAS<CAU>>
SFX B   0    inkért       [ae]e                     <PLUR><POSS<1><PLUR>><CAS<CAU>>
SFX B   0    inkére       [áéiíóõuúüûy-]            <PLUR><POSS<1><PLUR>><ANP><CAS<SBL>>
SFX B   0    inkére       [ae]e                     <PLUR><POSS<1><PLUR>><ANP><CAS<SBL>>
SFX B   0    inkénél      [áéiíóõuúüûy-]            <PLUR><POSS<1><PLUR>><ANP><CAS<ADE>>
SFX B   0    inkénél      [ae]e                     <PLUR><POSS<1><PLUR>><ANP><CAS<ADE>>
SFX B   0    inkének      [áéiíóõuúüûy-]            <PLUR><POSS<1><PLUR>><ANP><CAS<DAT>>
SFX B   0    inkének      [ae]e                     <PLUR><POSS<1><PLUR>><ANP><CAS<DAT>>
SFX B   0    inkén        [áéiíóõuúüûy-]            <PLUR><POSS<1><PLUR>><ANP><CAS<SUE>>
SFX B   0    inkén        [ae]e                     <PLUR><POSS<1><PLUR>><ANP><CAS<SUE>>
SFX B   0    inkéiül      [áéiíóõuúüûy-]            <PLUR><POSS<1><PLUR>><ANP<PLUR>><CAS<ESS>>
SFX B   0    inkéiül      [ae]e                     <PLUR><POSS<1><PLUR>><ANP<PLUR>><CAS<ESS>>
SFX B   0    inkéiért     [áéiíóõuúüûy-]            <PLUR><POSS<1><PLUR>><ANP<PLUR>><CAS<CAU>>
SFX B   0    inkéiért     [ae]e                     <PLUR><POSS<1><PLUR>><ANP<PLUR>><CAS<CAU>>
SFX B   0    inkéivé      [áéiíóõuúüûy-]            <PLUR><POSS<1><PLUR>><ANP<PLUR>><CAS<TRA>>
SFX B   0    inkéivé      [ae]e                     <PLUR><POSS<1><PLUR>><ANP<PLUR>><CAS<TRA>>
SFX B   0    inkéivel     [áéiíóõuúüûy-]            <PLUR><POSS<1><PLUR>><ANP<PLUR>><CAS<INS>>
SFX B   0    inkéivel     [ae]e                     <PLUR><POSS<1><PLUR>><ANP<PLUR>><CAS<INS>>
SFX B   0    inkéitõl     [áéiíóõuúüûy-]            <PLUR><POSS<1><PLUR>><ANP<PLUR>><CAS<ABL>>
SFX B   0    inkéitõl     [ae]e                     <PLUR><POSS<1><PLUR>><ANP<PLUR>><CAS<ABL>>
SFX B   0    inkéit       [áéiíóõuúüûy-]            <PLUR><POSS<1><PLUR>><ANP<PLUR>><CAS<ACC>>
SFX B   0    inkéit       [ae]e                     <PLUR><POSS<1><PLUR>><ANP<PLUR>><CAS<ACC>>
SFX B   0    inkéirõl     [áéiíóõuúüûy-]            <PLUR><POSS<1><PLUR>><ANP<PLUR>><CAS<DEL>>
SFX B   0    inkéirõl     [ae]e                     <PLUR><POSS<1><PLUR>><ANP<PLUR>><CAS<DEL>>
SFX B   0    inkéire      [áéiíóõuúüûy-]            <PLUR><POSS<1><PLUR>><ANP<PLUR>><CAS<SBL>>
SFX B   0    inkéire      [ae]e                     <PLUR><POSS<1><PLUR>><ANP<PLUR>><CAS<SBL>>
SFX B   0    inkéinél     [áéiíóõuúüûy-]            <PLUR><POSS<1><PLUR>><ANP<PLUR>><CAS<ADE>>
SFX B   0    inkéinél     [ae]e                     <PLUR><POSS<1><PLUR>><ANP<PLUR>><CAS<ADE>>
SFX B   0    inkéinek     [áéiíóõuúüûy-]            <PLUR><POSS<1><PLUR>><ANP<PLUR>><CAS<DAT>>
SFX B   0    inkéinek     [ae]e                     <PLUR><POSS<1><PLUR>><ANP<PLUR>><CAS<DAT>>
SFX B   0    inkéin       [áéiíóõuúüûy-]            <PLUR><POSS<1><PLUR>><ANP<PLUR>><CAS<SUE>>
SFX B   0    inkéin       [ae]e                     <PLUR><POSS<1><PLUR>><ANP<PLUR>><CAS<SUE>>
SFX B   0    inkéiig      [áéiíóõuúüûy-]            <PLUR><POSS<1><PLUR>><ANP<PLUR>><CAS<TER>>
SFX B   0    inkéiig      [ae]e                     <PLUR><POSS<1><PLUR>><ANP<PLUR>><CAS<TER>>
SFX B   0    inkéihez     [áéiíóõuúüûy-]            <PLUR><POSS<1><PLUR>><ANP<PLUR>><CAS<ALL>>
SFX B   0    inkéihez     [ae]e                     <PLUR><POSS<1><PLUR>><ANP<PLUR>><CAS<ALL>>
SFX B   0    inkéig       [áéiíóõuúüûy-]            <PLUR><POSS<1><PLUR>><ANP><CAS<TER>>
SFX B   0    inkéig       [ae]e                     <PLUR><POSS<1><PLUR>><ANP><CAS<TER>>
SFX B   0    inkéibõl     [áéiíóõuúüûy-]            <PLUR><POSS<1><PLUR>><ANP<PLUR>><CAS<ELA>>
SFX B   0    inkéibõl     [ae]e                     <PLUR><POSS<1><PLUR>><ANP<PLUR>><CAS<ELA>>
SFX B   0    inkéiben     [áéiíóõuúüûy-]            <PLUR><POSS<1><PLUR>><ANP<PLUR>><CAS<INE>>
SFX B   0    inkéiben     [ae]e                     <PLUR><POSS<1><PLUR>><ANP<PLUR>><CAS<INE>>
SFX B   0    inkéibe      [áéiíóõuúüûy-]            <PLUR><POSS<1><PLUR>><ANP<PLUR>><CAS<ILL>>
SFX B   0    inkéibe      [ae]e                     <PLUR><POSS<1><PLUR>><ANP<PLUR>><CAS<ILL>>
SFX B   0    inkéi        [áéiíóõuúüûy-]            <PLUR><POSS<1><PLUR>><ANP<PLUR>>
SFX B   0    inkéi        [ae]e                     <PLUR><POSS<1><PLUR>><ANP<PLUR>>
SFX B   0    inkéhez      [áéiíóõuúüûy-]            <PLUR><POSS<1><PLUR>><ANP><CAS<ALL>>
SFX B   0    inkéhez      [ae]e                     <PLUR><POSS<1><PLUR>><ANP><CAS<ALL>>
SFX B   0    inkébõl      [áéiíóõuúüûy-]            <PLUR><POSS<1><PLUR>><ANP><CAS<ELA>>
SFX B   0    inkébõl      [ae]e                     <PLUR><POSS<1><PLUR>><ANP><CAS<ELA>>
SFX B   0    inkében      [áéiíóõuúüûy-]            <PLUR><POSS<1><PLUR>><ANP><CAS<INE>>
SFX B   0    inkében      [ae]e                     <PLUR><POSS<1><PLUR>><ANP><CAS<INE>>
SFX B   0    inkébe       [áéiíóõuúüûy-]            <PLUR><POSS<1><PLUR>><ANP><CAS<ILL>>
SFX B   0    inkébe       [ae]e                     <PLUR><POSS<1><PLUR>><ANP><CAS<ILL>>
SFX B   0    inké         [áéiíóõuúüûy-]            <PLUR><POSS<1><PLUR>><ANP>
SFX B   0    inké         [ae]e                     <PLUR><POSS<1><PLUR>><ANP>
SFX B   0    inktõl       [áéiíóõuúüûy-]            <PLUR><POSS<1><PLUR>><CAS<ABL>>
SFX B   0    inktõl       [ae]e                     <PLUR><POSS<1><PLUR>><CAS<ABL>>
SFX B   0    inkrõl       [áéiíóõuúüûy-]            <PLUR><POSS<1><PLUR>><CAS<DEL>>
SFX B   0    inkrõl       [ae]e                     <PLUR><POSS<1><PLUR>><CAS<DEL>>
SFX B   0    inkre        [áéiíóõuúüûy-]            <PLUR><POSS<1><PLUR>><CAS<SBL>>
SFX B   0    inkre        [ae]e                     <PLUR><POSS<1><PLUR>><CAS<SBL>>
SFX B   0    inknél       [áéiíóõuúüûy-]            <PLUR><POSS<1><PLUR>><CAS<ADE>>
SFX B   0    inknél       [ae]e                     <PLUR><POSS<1><PLUR>><CAS<ADE>>
SFX B   0    inknek       [áéiíóõuúüûy-]            <PLUR><POSS<1><PLUR>><CAS<DAT>>
SFX B   0    inknek       [ae]e                     <PLUR><POSS<1><PLUR>><CAS<DAT>>
SFX B   0    inkként      [áéiíóõuúüûy-]            <PLUR><POSS<1><PLUR>><CAS<FOR>>
SFX B   0    inkként      [ae]e                     <PLUR><POSS<1><PLUR>><CAS<FOR>>
SFX B   0    inkké        [áéiíóõuúüûy-]            <PLUR><POSS<1><PLUR>><CAS<TRA>>
SFX B   0    inkké        [ae]e                     <PLUR><POSS<1><PLUR>><CAS<TRA>>
SFX B   0    inkkor       [áéiíóõuúüûy-]            <PLUR><POSS<1><PLUR>><CAS<TEM>>
SFX B   0    inkkor       [ae]e                     <PLUR><POSS<1><PLUR>><CAS<TEM>>
SFX B   0    inkkel       [áéiíóõuúüûy-]            <PLUR><POSS<1><PLUR>><CAS<INS>>
SFX B   0    inkkel       [ae]e                     <PLUR><POSS<1><PLUR>><CAS<INS>>
SFX B   0    inkig        [áéiíóõuúüûy-]            <PLUR><POSS<1><PLUR>><CAS<TER>>
SFX B   0    inkig        [ae]e                     <PLUR><POSS<1><PLUR>><CAS<TER>>
SFX B   0    inkhez       [áéiíóõuúüûy-]            <PLUR><POSS<1><PLUR>><CAS<ALL>>
SFX B   0    inkhez       [ae]e                     <PLUR><POSS<1><PLUR>><CAS<ALL>>
SFX B   0    inket        [áéiíóõuúüûy-]            <PLUR><POSS<1><PLUR>><CAS<ACC>>
SFX B   0    inket        [ae]e                     <PLUR><POSS<1><PLUR>><CAS<ACC>>
SFX B   0    inken        [áéiíóõuúüûy-]            <PLUR><POSS<1><PLUR>><CAS<SUE>>
SFX B   0    inken        [ae]e                     <PLUR><POSS<1><PLUR>><CAS<SUE>>
SFX B   0    inkbõl       [áéiíóõuúüûy-]            <PLUR><POSS<1><PLUR>><CAS<ELA>>
SFX B   0    inkbõl       [ae]e                     <PLUR><POSS<1><PLUR>><CAS<ELA>>
SFX B   0    inkben       [áéiíóõuúüûy-]            <PLUR><POSS<1><PLUR>><CAS<INE>>
SFX B   0    inkben       [ae]e                     <PLUR><POSS<1><PLUR>><CAS<INE>>
SFX B   0    inkbe        [áéiíóõuúüûy-]            <PLUR><POSS<1><PLUR>><CAS<ILL>>
SFX B   0    inkbe        [ae]e                     <PLUR><POSS<1><PLUR>><CAS<ILL>>
SFX B   0    ink          [áéiíóõuúüûy-]            <PLUR><POSS<1><PLUR>>
SFX B   0    ink          [ae]e                     <PLUR><POSS<1><PLUR>>
SFX B   0    inek         [áéiíóõuúüûy-]            <PLUR><POSS><CAS<DAT>>
SFX B   0    inek         [ae]e                     <PLUR><POSS><CAS<DAT>>
SFX B   0    in           [áéiíóõuúüûy-]            <PLUR><POSS><CAS<SUE>>
SFX B   0    in           [ae]e                     <PLUR><POSS><CAS<SUE>>
SFX B   0    imül         [áéiíóõuúüûy-]            <PLUR><POSS<1>><CAS<ESS>>
SFX B   0    imül         [ae]e                     <PLUR><POSS<1>><CAS<ESS>>
SFX B   0    iméül        [áéiíóõuúüûy-]            <PLUR><POSS<1>><ANP><CAS<ESS>>
SFX B   0    iméül        [ae]e                     <PLUR><POSS<1>><ANP><CAS<ESS>>
SFX B   0    iméért       [áéiíóõuúüûy-]            <PLUR><POSS<1>><ANP><CAS<CAU>>
SFX B   0    iméért       [ae]e                     <PLUR><POSS<1>><ANP><CAS<CAU>>
SFX B   0    imévé        [áéiíóõuúüûy-]            <PLUR><POSS<1>><ANP><CAS<TRA>>
SFX B   0    imévé        [ae]e                     <PLUR><POSS<1>><ANP><CAS<TRA>>
SFX B   0    imével       [áéiíóõuúüûy-]            <PLUR><POSS<1>><ANP><CAS<INS>>
SFX B   0    imével       [ae]e                     <PLUR><POSS<1>><ANP><CAS<INS>>
SFX B   0    imétõl       [áéiíóõuúüûy-]            <PLUR><POSS<1>><ANP><CAS<ABL>>
SFX B   0    imétõl       [ae]e                     <PLUR><POSS<1>><ANP><CAS<ABL>>
SFX B   0    imét         [áéiíóõuúüûy-]            <PLUR><POSS<1>><ANP><CAS<ACC>>
SFX B   0    imét         [ae]e                     <PLUR><POSS<1>><ANP><CAS<ACC>>
SFX B   0    imérõl       [áéiíóõuúüûy-]            <PLUR><POSS<1>><ANP><CAS<DEL>>
SFX B   0    imérõl       [ae]e                     <PLUR><POSS<1>><ANP><CAS<DEL>>
SFX B   0    imért        [áéiíóõuúüûy-]            <PLUR><POSS<1>><CAS<CAU>>
SFX B   0    imért        [ae]e                     <PLUR><POSS<1>><CAS<CAU>>
SFX B   0    imére        [áéiíóõuúüûy-]            <PLUR><POSS<1>><ANP><CAS<SBL>>
SFX B   0    imére        [ae]e                     <PLUR><POSS<1>><ANP><CAS<SBL>>
SFX B   0    iménél       [áéiíóõuúüûy-]            <PLUR><POSS<1>><ANP><CAS<ADE>>
SFX B   0    iménél       [ae]e                     <PLUR><POSS<1>><ANP><CAS<ADE>>
SFX B   0    imének       [áéiíóõuúüûy-]            <PLUR><POSS<1>><ANP><CAS<DAT>>
SFX B   0    imének       [ae]e                     <PLUR><POSS<1>><ANP><CAS<DAT>>
SFX B   0    imén         [áéiíóõuúüûy-]            <PLUR><POSS<1>><ANP><CAS<SUE>>
SFX B   0    imén         [ae]e                     <PLUR><POSS<1>><ANP><CAS<SUE>>
SFX B   0    iméiül       [áéiíóõuúüûy-]            <PLUR><POSS<1>><ANP<PLUR>><CAS<ESS>>
SFX B   0    iméiül       [ae]e                     <PLUR><POSS<1>><ANP<PLUR>><CAS<ESS>>
SFX B   0    iméiért      [áéiíóõuúüûy-]            <PLUR><POSS<1>><ANP<PLUR>><CAS<CAU>>
SFX B   0    iméiért      [ae]e                     <PLUR><POSS<1>><ANP<PLUR>><CAS<CAU>>
SFX B   0    iméivé       [áéiíóõuúüûy-]            <PLUR><POSS<1>><ANP<PLUR>><CAS<TRA>>
SFX B   0    iméivé       [ae]e                     <PLUR><POSS<1>><ANP<PLUR>><CAS<TRA>>
SFX B   0    iméivel      [áéiíóõuúüûy-]            <PLUR><POSS<1>><ANP<PLUR>><CAS<INS>>
SFX B   0    iméivel      [ae]e                     <PLUR><POSS<1>><ANP<PLUR>><CAS<INS>>
SFX B   0    iméitõl      [áéiíóõuúüûy-]            <PLUR><POSS<1>><ANP<PLUR>><CAS<ABL>>
SFX B   0    iméitõl      [ae]e                     <PLUR><POSS<1>><ANP<PLUR>><CAS<ABL>>
SFX B   0    iméit        [áéiíóõuúüûy-]            <PLUR><POSS<1>><ANP<PLUR>><CAS<ACC>>
SFX B   0    iméit        [ae]e                     <PLUR><POSS<1>><ANP<PLUR>><CAS<ACC>>
SFX B   0    iméirõl      [áéiíóõuúüûy-]            <PLUR><POSS<1>><ANP<PLUR>><CAS<DEL>>
SFX B   0    iméirõl      [ae]e                     <PLUR><POSS<1>><ANP<PLUR>><CAS<DEL>>
SFX B   0    iméire       [áéiíóõuúüûy-]            <PLUR><POSS<1>><ANP<PLUR>><CAS<SBL>>
SFX B   0    iméire       [ae]e                     <PLUR><POSS<1>><ANP<PLUR>><CAS<SBL>>
SFX B   0    iméinél      [áéiíóõuúüûy-]            <PLUR><POSS<1>><ANP<PLUR>><CAS<ADE>>
SFX B   0    iméinél      [ae]e                     <PLUR><POSS<1>><ANP<PLUR>><CAS<ADE>>
SFX B   0    iméinek      [áéiíóõuúüûy-]            <PLUR><POSS<1>><ANP<PLUR>><CAS<DAT>>
SFX B   0    iméinek      [ae]e                     <PLUR><POSS<1>><ANP<PLUR>><CAS<DAT>>
SFX B   0    iméin        [áéiíóõuúüûy-]            <PLUR><POSS<1>><ANP<PLUR>><CAS<SUE>>
SFX B   0    iméin        [ae]e                     <PLUR><POSS<1>><ANP<PLUR>><CAS<SUE>>
SFX B   0    iméiig       [áéiíóõuúüûy-]            <PLUR><POSS<1>><ANP<PLUR>><CAS<TER>>
SFX B   0    iméiig       [ae]e                     <PLUR><POSS<1>><ANP<PLUR>><CAS<TER>>
SFX B   0    iméihez      [áéiíóõuúüûy-]            <PLUR><POSS<1>><ANP<PLUR>><CAS<ALL>>
SFX B   0    iméihez      [ae]e                     <PLUR><POSS<1>><ANP<PLUR>><CAS<ALL>>
SFX B   0    iméig        [áéiíóõuúüûy-]            <PLUR><POSS<1>><ANP><CAS<TER>>
SFX B   0    iméig        [ae]e                     <PLUR><POSS<1>><ANP><CAS<TER>>
SFX B   0    iméibõl      [áéiíóõuúüûy-]            <PLUR><POSS<1>><ANP<PLUR>><CAS<ELA>>
SFX B   0    iméibõl      [ae]e                     <PLUR><POSS<1>><ANP<PLUR>><CAS<ELA>>
SFX B   0    iméiben      [áéiíóõuúüûy-]            <PLUR><POSS<1>><ANP<PLUR>><CAS<INE>>
SFX B   0    iméiben      [ae]e                     <PLUR><POSS<1>><ANP<PLUR>><CAS<INE>>
SFX B   0    iméibe       [áéiíóõuúüûy-]            <PLUR><POSS<1>><ANP<PLUR>><CAS<ILL>>
SFX B   0    iméibe       [ae]e                     <PLUR><POSS<1>><ANP<PLUR>><CAS<ILL>>
SFX B   0    iméi         [áéiíóõuúüûy-]            <PLUR><POSS<1>><ANP<PLUR>>
SFX B   0    iméi         [ae]e                     <PLUR><POSS<1>><ANP<PLUR>>
SFX B   0    iméhez       [áéiíóõuúüûy-]            <PLUR><POSS<1>><ANP><CAS<ALL>>
SFX B   0    iméhez       [ae]e                     <PLUR><POSS<1>><ANP><CAS<ALL>>
SFX B   0    imébõl       [áéiíóõuúüûy-]            <PLUR><POSS<1>><ANP><CAS<ELA>>
SFX B   0    imébõl       [ae]e                     <PLUR><POSS<1>><ANP><CAS<ELA>>
SFX B   0    imében       [áéiíóõuúüûy-]            <PLUR><POSS<1>><ANP><CAS<INE>>
SFX B   0    imében       [ae]e                     <PLUR><POSS<1>><ANP><CAS<INE>>
SFX B   0    imébe        [áéiíóõuúüûy-]            <PLUR><POSS<1>><ANP><CAS<ILL>>
SFX B   0    imébe        [ae]e                     <PLUR><POSS<1>><ANP><CAS<ILL>>
SFX B   0    imé          [áéiíóõuúüûy-]            <PLUR><POSS<1>><ANP>
SFX B   0    imé          [ae]e                     <PLUR><POSS<1>><ANP>
SFX B   0    imtõl        [áéiíóõuúüûy-]            <PLUR><POSS<1>><CAS<ABL>>
SFX B   0    imtõl        [ae]e                     <PLUR><POSS<1>><CAS<ABL>>
SFX B   0    imrõl        [áéiíóõuúüûy-]            <PLUR><POSS<1>><CAS<DEL>>
SFX B   0    imrõl        [ae]e                     <PLUR><POSS<1>><CAS<DEL>>
SFX B   0    imre         [áéiíóõuúüûy-]            <PLUR><POSS<1>><CAS<SBL>>
SFX B   0    imre         [ae]e                     <PLUR><POSS<1>><CAS<SBL>>
SFX B   0    imnél        [áéiíóõuúüûy-]            <PLUR><POSS<1>><CAS<ADE>>
SFX B   0    imnél        [ae]e                     <PLUR><POSS<1>><CAS<ADE>>
SFX B   0    imnek        [áéiíóõuúüûy-]            <PLUR><POSS<1>><CAS<DAT>>
SFX B   0    imnek        [ae]e                     <PLUR><POSS<1>><CAS<DAT>>
SFX B   0    immé         [áéiíóõuúüûy-]            <PLUR><POSS<1>><CAS<TRA>>
SFX B   0    immé         [ae]e                     <PLUR><POSS<1>><CAS<TRA>>
SFX B   0    immel        [áéiíóõuúüûy-]            <PLUR><POSS<1>><CAS<INS>>
SFX B   0    immel        [ae]e                     <PLUR><POSS<1>><CAS<INS>>
SFX B   0    imként       [áéiíóõuúüûy-]            <PLUR><POSS<1>><CAS<FOR>>
SFX B   0    imként       [ae]e                     <PLUR><POSS<1>><CAS<FOR>>
SFX B   0    imkor        [áéiíóõuúüûy-]            <PLUR><POSS<1>><CAS<TEM>>
SFX B   0    imkor        [ae]e                     <PLUR><POSS<1>><CAS<TEM>>
SFX B   0    imig         [áéiíóõuúüûy-]            <PLUR><POSS<1>><CAS<TER>>
SFX B   0    imig         [ae]e                     <PLUR><POSS<1>><CAS<TER>>
SFX B   0    imhez        [áéiíóõuúüûy-]            <PLUR><POSS<1>><CAS<ALL>>
SFX B   0    imhez        [ae]e                     <PLUR><POSS<1>><CAS<ALL>>
SFX B   0    imet         [áéiíóõuúüûy-]            <PLUR><POSS<1>><CAS<ACC>>
SFX B   0    imet         [ae]e                     <PLUR><POSS<1>><CAS<ACC>>
SFX B   0    imen         [áéiíóõuúüûy-]            <PLUR><POSS<1>><CAS<SUE>>
SFX B   0    imen         [ae]e                     <PLUR><POSS<1>><CAS<SUE>>
SFX B   0    imbõl        [áéiíóõuúüûy-]            <PLUR><POSS<1>><CAS<ELA>>
SFX B   0    imbõl        [ae]e                     <PLUR><POSS<1>><CAS<ELA>>
SFX B   0    imben        [áéiíóõuúüûy-]            <PLUR><POSS<1>><CAS<INE>>
SFX B   0    imben        [ae]e                     <PLUR><POSS<1>><CAS<INE>>
SFX B   0    imbe         [áéiíóõuúüûy-]            <PLUR><POSS<1>><CAS<ILL>>
SFX B   0    imbe         [ae]e                     <PLUR><POSS<1>><CAS<ILL>>
SFX B   0    im           [áéiíóõuúüûy-]            <PLUR><POSS<1>>
SFX B   0    im           [ae]e                     <PLUR><POSS<1>>
SFX B   0    ikül         [áéiíóõuúüûy-]            <PLUR><POSS<PLUR>><CAS<ESS>>
SFX B   0    ikül         [ae]e                     <PLUR><POSS<PLUR>><CAS<ESS>>
SFX B   0    ikéül        [áéiíóõuúüûy-]            <PLUR><POSS<PLUR>><ANP><CAS<ESS>>
SFX B   0    ikéül        [ae]e                     <PLUR><POSS<PLUR>><ANP><CAS<ESS>>
SFX B   0    ikéért       [áéiíóõuúüûy-]            <PLUR><POSS<PLUR>><ANP><CAS<CAU>>
SFX B   0    ikéért       [ae]e                     <PLUR><POSS<PLUR>><ANP><CAS<CAU>>
SFX B   0    ikévé        [áéiíóõuúüûy-]            <PLUR><POSS<PLUR>><ANP><CAS<TRA>>
SFX B   0    ikévé        [ae]e                     <PLUR><POSS<PLUR>><ANP><CAS<TRA>>
SFX B   0    ikével       [áéiíóõuúüûy-]            <PLUR><POSS<PLUR>><ANP><CAS<INS>>
SFX B   0    ikével       [ae]e                     <PLUR><POSS<PLUR>><ANP><CAS<INS>>
SFX B   0    ikétõl       [áéiíóõuúüûy-]            <PLUR><POSS<PLUR>><ANP><CAS<ABL>>
SFX B   0    ikétõl       [ae]e                     <PLUR><POSS<PLUR>><ANP><CAS<ABL>>
SFX B   0    ikét         [áéiíóõuúüûy-]            <PLUR><POSS<PLUR>><ANP><CAS<ACC>>
SFX B   0    ikét         [ae]e                     <PLUR><POSS<PLUR>><ANP><CAS<ACC>>
SFX B   0    ikérõl       [áéiíóõuúüûy-]            <PLUR><POSS<PLUR>><ANP><CAS<DEL>>
SFX B   0    ikérõl       [ae]e                     <PLUR><POSS<PLUR>><ANP><CAS<DEL>>
SFX B   0    ikért        [áéiíóõuúüûy-]            <PLUR><POSS<PLUR>><CAS<CAU>>
SFX B   0    ikért        [ae]e                     <PLUR><POSS<PLUR>><CAS<CAU>>
SFX B   0    ikére        [áéiíóõuúüûy-]            <PLUR><POSS<PLUR>><ANP><CAS<SBL>>
SFX B   0    ikére        [ae]e                     <PLUR><POSS<PLUR>><ANP><CAS<SBL>>
SFX B   0    ikénél       [áéiíóõuúüûy-]            <PLUR><POSS<PLUR>><ANP><CAS<ADE>>
SFX B   0    ikénél       [ae]e                     <PLUR><POSS<PLUR>><ANP><CAS<ADE>>
SFX B   0    iként        [áéiíóõuúüûy-]            <PLUR><POSS><CAS<FOR>>
SFX B   0    iként        [ae]e                     <PLUR><POSS><CAS<FOR>>
SFX B   0    ikének       [áéiíóõuúüûy-]            <PLUR><POSS<PLUR>><ANP><CAS<DAT>>
SFX B   0    ikének       [ae]e                     <PLUR><POSS<PLUR>><ANP><CAS<DAT>>
SFX B   0    ikén         [áéiíóõuúüûy-]            <PLUR><POSS<PLUR>><ANP><CAS<SUE>>
SFX B   0    ikén         [ae]e                     <PLUR><POSS<PLUR>><ANP><CAS<SUE>>
SFX B   0    ikéiül       [áéiíóõuúüûy-]            <PLUR><POSS<PLUR>><ANP<PLUR>><CAS<ESS>>
SFX B   0    ikéiül       [ae]e                     <PLUR><POSS<PLUR>><ANP<PLUR>><CAS<ESS>>
SFX B   0    ikéiért      [áéiíóõuúüûy-]            <PLUR><POSS<PLUR>><ANP<PLUR>><CAS<CAU>>
SFX B   0    ikéiért      [ae]e                     <PLUR><POSS<PLUR>><ANP<PLUR>><CAS<CAU>>
SFX B   0    ikéivé       [áéiíóõuúüûy-]            <PLUR><POSS<PLUR>><ANP<PLUR>><CAS<TRA>>
SFX B   0    ikéivé       [ae]e                     <PLUR><POSS<PLUR>><ANP<PLUR>><CAS<TRA>>
SFX B   0    ikéivel      [áéiíóõuúüûy-]            <PLUR><POSS<PLUR>><ANP<PLUR>><CAS<INS>>
SFX B   0    ikéivel      [ae]e                     <PLUR><POSS<PLUR>><ANP<PLUR>><CAS<INS>>
SFX B   0    ikéitõl      [áéiíóõuúüûy-]            <PLUR><POSS<PLUR>><ANP<PLUR>><CAS<ABL>>
SFX B   0    ikéitõl      [ae]e                     <PLUR><POSS<PLUR>><ANP<PLUR>><CAS<ABL>>
SFX B   0    ikéit        [áéiíóõuúüûy-]            <PLUR><POSS<PLUR>><ANP<PLUR>><CAS<ACC>>
SFX B   0    ikéit        [ae]e                     <PLUR><POSS<PLUR>><ANP<PLUR>><CAS<ACC>>
SFX B   0    ikéirõl      [áéiíóõuúüûy-]            <PLUR><POSS<PLUR>><ANP<PLUR>><CAS<DEL>>
SFX B   0    ikéirõl      [ae]e                     <PLUR><POSS<PLUR>><ANP<PLUR>><CAS<DEL>>
SFX B   0    ikéire       [áéiíóõuúüûy-]            <PLUR><POSS<PLUR>><ANP<PLUR>><CAS<SBL>>
SFX B   0    ikéire       [ae]e                     <PLUR><POSS<PLUR>><ANP<PLUR>><CAS<SBL>>
SFX B   0    ikéinél      [áéiíóõuúüûy-]            <PLUR><POSS<PLUR>><ANP<PLUR>><CAS<ADE>>
SFX B   0    ikéinél      [ae]e                     <PLUR><POSS<PLUR>><ANP<PLUR>><CAS<ADE>>
SFX B   0    ikéinek      [áéiíóõuúüûy-]            <PLUR><POSS<PLUR>><ANP<PLUR>><CAS<DAT>>
SFX B   0    ikéinek      [ae]e                     <PLUR><POSS<PLUR>><ANP<PLUR>><CAS<DAT>>
SFX B   0    ikéin        [áéiíóõuúüûy-]            <PLUR><POSS<PLUR>><ANP<PLUR>><CAS<SUE>>
SFX B   0    ikéin        [ae]e                     <PLUR><POSS<PLUR>><ANP<PLUR>><CAS<SUE>>
SFX B   0    ikéiig       [áéiíóõuúüûy-]            <PLUR><POSS<PLUR>><ANP<PLUR>><CAS<TER>>
SFX B   0    ikéiig       [ae]e                     <PLUR><POSS<PLUR>><ANP<PLUR>><CAS<TER>>
SFX B   0    ikéihez      [áéiíóõuúüûy-]            <PLUR><POSS<PLUR>><ANP<PLUR>><CAS<ALL>>
SFX B   0    ikéihez      [ae]e                     <PLUR><POSS<PLUR>><ANP<PLUR>><CAS<ALL>>
SFX B   0    ikéig        [áéiíóõuúüûy-]            <PLUR><POSS<PLUR>><ANP><CAS<TER>>
SFX B   0    ikéig        [ae]e                     <PLUR><POSS<PLUR>><ANP><CAS<TER>>
SFX B   0    ikéibõl      [áéiíóõuúüûy-]            <PLUR><POSS<PLUR>><ANP<PLUR>><CAS<ELA>>
SFX B   0    ikéibõl      [ae]e                     <PLUR><POSS<PLUR>><ANP<PLUR>><CAS<ELA>>
SFX B   0    ikéiben      [áéiíóõuúüûy-]            <PLUR><POSS<PLUR>><ANP<PLUR>><CAS<INE>>
SFX B   0    ikéiben      [ae]e                     <PLUR><POSS<PLUR>><ANP<PLUR>><CAS<INE>>
SFX B   0    ikéibe       [áéiíóõuúüûy-]            <PLUR><POSS<PLUR>><ANP<PLUR>><CAS<ILL>>
SFX B   0    ikéibe       [ae]e                     <PLUR><POSS<PLUR>><ANP<PLUR>><CAS<ILL>>
SFX B   0    ikéi         [áéiíóõuúüûy-]            <PLUR><POSS<PLUR>><ANP<PLUR>>
SFX B   0    ikéi         [ae]e                     <PLUR><POSS<PLUR>><ANP<PLUR>>
SFX B   0    ikéhez       [áéiíóõuúüûy-]            <PLUR><POSS<PLUR>><ANP><CAS<ALL>>
SFX B   0    ikéhez       [ae]e                     <PLUR><POSS<PLUR>><ANP><CAS<ALL>>
SFX B   0    ikébõl       [áéiíóõuúüûy-]            <PLUR><POSS<PLUR>><ANP><CAS<ELA>>
SFX B   0    ikébõl       [ae]e                     <PLUR><POSS<PLUR>><ANP><CAS<ELA>>
SFX B   0    ikében       [áéiíóõuúüûy-]            <PLUR><POSS<PLUR>><ANP><CAS<INE>>
SFX B   0    ikében       [ae]e                     <PLUR><POSS<PLUR>><ANP><CAS<INE>>
SFX B   0    ikébe        [áéiíóõuúüûy-]            <PLUR><POSS<PLUR>><ANP><CAS<ILL>>
SFX B   0    ikébe        [ae]e                     <PLUR><POSS<PLUR>><ANP><CAS<ILL>>
SFX B   0    iké          [áéiíóõuúüûy-]            <PLUR><POSS<PLUR>><ANP>
SFX B   0    iké          [ae]e                     <PLUR><POSS<PLUR>><ANP>
SFX B   0    iktõl        [áéiíóõuúüûy-]            <PLUR><POSS<PLUR>><CAS<ABL>>
SFX B   0    iktõl        [ae]e                     <PLUR><POSS<PLUR>><CAS<ABL>>
SFX B   0    ikrõl        [áéiíóõuúüûy-]            <PLUR><POSS<PLUR>><CAS<DEL>>
SFX B   0    ikrõl        [ae]e                     <PLUR><POSS<PLUR>><CAS<DEL>>
SFX B   0    ikre         [áéiíóõuúüûy-]            <PLUR><POSS<PLUR>><CAS<SBL>>
SFX B   0    ikre         [ae]e                     <PLUR><POSS<PLUR>><CAS<SBL>>
SFX B   0    ikor         [áéiíóõuúüûy-]            <PLUR><POSS><CAS<TEM>>
SFX B   0    ikor         [ae]e                     <PLUR><POSS><CAS<TEM>>
SFX B   0    iknél        [áéiíóõuúüûy-]            <PLUR><POSS<PLUR>><CAS<ADE>>
SFX B   0    iknél        [ae]e                     <PLUR><POSS<PLUR>><CAS<ADE>>
SFX B   0    iknek        [áéiíóõuúüûy-]            <PLUR><POSS<PLUR>><CAS<DAT>>
SFX B   0    iknek        [ae]e                     <PLUR><POSS<PLUR>><CAS<DAT>>
SFX B   0    ikként       [áéiíóõuúüûy-]            <PLUR><POSS<PLUR>><CAS<FOR>>
SFX B   0    ikként       [ae]e                     <PLUR><POSS<PLUR>><CAS<FOR>>
SFX B   0    ikké         [áéiíóõuúüûy-]            <PLUR><POSS<PLUR>><CAS<TRA>>
SFX B   0    ikké         [ae]e                     <PLUR><POSS<PLUR>><CAS<TRA>>
SFX B   0    ikkor        [áéiíóõuúüûy-]            <PLUR><POSS<PLUR>><CAS<TEM>>
SFX B   0    ikkor        [ae]e                     <PLUR><POSS<PLUR>><CAS<TEM>>
SFX B   0    ikkel        [áéiíóõuúüûy-]            <PLUR><POSS<PLUR>><CAS<INS>>
SFX B   0    ikkel        [ae]e                     <PLUR><POSS<PLUR>><CAS<INS>>
SFX B   0    ikig         [áéiíóõuúüûy-]            <PLUR><POSS<PLUR>><CAS<TER>>
SFX B   0    ikig         [ae]e                     <PLUR><POSS<PLUR>><CAS<TER>>
SFX B   0    ikhez        [áéiíóõuúüûy-]            <PLUR><POSS<PLUR>><CAS<ALL>>
SFX B   0    ikhez        [ae]e                     <PLUR><POSS<PLUR>><CAS<ALL>>
SFX B   0    iket         [áéiíóõuúüûy-]            <PLUR><POSS<PLUR>><CAS<ACC>>
SFX B   0    iket         [ae]e                     <PLUR><POSS<PLUR>><CAS<ACC>>
SFX B   0    iken         [áéiíóõuúüûy-]            <PLUR><POSS<PLUR>><CAS<SUE>>
SFX B   0    iken         [ae]e                     <PLUR><POSS<PLUR>><CAS<SUE>>
SFX B   0    ikbõl        [áéiíóõuúüûy-]            <PLUR><POSS<PLUR>><CAS<ELA>>
SFX B   0    ikbõl        [ae]e                     <PLUR><POSS<PLUR>><CAS<ELA>>
SFX B   0    ikben        [áéiíóõuúüûy-]            <PLUR><POSS<PLUR>><CAS<INE>>
SFX B   0    ikben        [ae]e                     <PLUR><POSS<PLUR>><CAS<INE>>
SFX B   0    ikbe         [áéiíóõuúüûy-]            <PLUR><POSS<PLUR>><CAS<ILL>>
SFX B   0    ikbe         [ae]e                     <PLUR><POSS<PLUR>><CAS<ILL>>
SFX B   0    ik           [áéiíóõuúüûy-]            <PLUR><POSS<PLUR>>
SFX B   0    ik           [ae]e                     <PLUR><POSS<PLUR>>
SFX B   0    iig          [áéiíóõuúüûy-]            <PLUR><POSS><CAS<TER>>
SFX B   0    iig          [ae]e                     <PLUR><POSS><CAS<TER>>
SFX B   0    ihez         [áéiíóõuúüûy-]            <PLUR><POSS><CAS<ALL>>
SFX B   0    ihez         [ae]e                     <PLUR><POSS><CAS<ALL>>
SFX B   0    idül         [áéiíóõuúüûy-]            <PLUR><POSS<2>><CAS<ESS>>
SFX B   0    idül         [ae]e                     <PLUR><POSS<2>><CAS<ESS>>
SFX B   0    idéül        [áéiíóõuúüûy-]            <PLUR><POSS<2>><ANP><CAS<ESS>>
SFX B   0    idéül        [ae]e                     <PLUR><POSS<2>><ANP><CAS<ESS>>
SFX B   0    idéért       [áéiíóõuúüûy-]            <PLUR><POSS<2>><ANP><CAS<CAU>>
SFX B   0    idéért       [ae]e                     <PLUR><POSS<2>><ANP><CAS<CAU>>
SFX B   0    idévé        [áéiíóõuúüûy-]            <PLUR><POSS<2>><ANP><CAS<TRA>>
SFX B   0    idévé        [ae]e                     <PLUR><POSS<2>><ANP><CAS<TRA>>
SFX B   0    idével       [áéiíóõuúüûy-]            <PLUR><POSS<2>><ANP><CAS<INS>>
SFX B   0    idével       [ae]e                     <PLUR><POSS<2>><ANP><CAS<INS>>
SFX B   0    idétõl       [áéiíóõuúüûy-]            <PLUR><POSS<2>><ANP><CAS<ABL>>
SFX B   0    idétõl       [ae]e                     <PLUR><POSS<2>><ANP><CAS<ABL>>
SFX B   0    idét         [áéiíóõuúüûy-]            <PLUR><POSS<2>><ANP><CAS<ACC>>
SFX B   0    idét         [ae]e                     <PLUR><POSS<2>><ANP><CAS<ACC>>
SFX B   0    idérõl       [áéiíóõuúüûy-]            <PLUR><POSS<2>><ANP><CAS<DEL>>
SFX B   0    idérõl       [ae]e                     <PLUR><POSS<2>><ANP><CAS<DEL>>
SFX B   0    idért        [áéiíóõuúüûy-]            <PLUR><POSS<2>><CAS<CAU>>
SFX B   0    idért        [ae]e                     <PLUR><POSS<2>><CAS<CAU>>
SFX B   0    idére        [áéiíóõuúüûy-]            <PLUR><POSS<2>><ANP><CAS<SBL>>
SFX B   0    idére        [ae]e                     <PLUR><POSS<2>><ANP><CAS<SBL>>
SFX B   0    idénél       [áéiíóõuúüûy-]            <PLUR><POSS<2>><ANP><CAS<ADE>>
SFX B   0    idénél       [ae]e                     <PLUR><POSS<2>><ANP><CAS<ADE>>
SFX B   0    idének       [áéiíóõuúüûy-]            <PLUR><POSS<2>><ANP><CAS<DAT>>
SFX B   0    idének       [ae]e                     <PLUR><POSS<2>><ANP><CAS<DAT>>
SFX B   0    idén         [áéiíóõuúüûy-]            <PLUR><POSS<2>><ANP><CAS<SUE>>
SFX B   0    idén         [ae]e                     <PLUR><POSS<2>><ANP><CAS<SUE>>
SFX B   0    idéiül       [áéiíóõuúüûy-]            <PLUR><POSS<2>><ANP<PLUR>><CAS<ESS>>
SFX B   0    idéiül       [ae]e                     <PLUR><POSS<2>><ANP<PLUR>><CAS<ESS>>
SFX B   0    idéiért      [áéiíóõuúüûy-]            <PLUR><POSS<2>><ANP<PLUR>><CAS<CAU>>
SFX B   0    idéiért      [ae]e                     <PLUR><POSS<2>><ANP<PLUR>><CAS<CAU>>
SFX B   0    idéivé       [áéiíóõuúüûy-]            <PLUR><POSS<2>><ANP<PLUR>><CAS<TRA>>
SFX B   0    idéivé       [ae]e                     <PLUR><POSS<2>><ANP<PLUR>><CAS<TRA>>
SFX B   0    idéivel      [áéiíóõuúüûy-]            <PLUR><POSS<2>><ANP<PLUR>><CAS<INS>>
SFX B   0    idéivel      [ae]e                     <PLUR><POSS<2>><ANP<PLUR>><CAS<INS>>
SFX B   0    idéitõl      [áéiíóõuúüûy-]            <PLUR><POSS<2>><ANP<PLUR>><CAS<ABL>>
SFX B   0    idéitõl      [ae]e                     <PLUR><POSS<2>><ANP<PLUR>><CAS<ABL>>
SFX B   0    idéit        [áéiíóõuúüûy-]            <PLUR><POSS<2>><ANP<PLUR>><CAS<ACC>>
SFX B   0    idéit        [ae]e                     <PLUR><POSS<2>><ANP<PLUR>><CAS<ACC>>
SFX B   0    idéirõl      [áéiíóõuúüûy-]            <PLUR><POSS<2>><ANP<PLUR>><CAS<DEL>>
SFX B   0    idéirõl      [ae]e                     <PLUR><POSS<2>><ANP<PLUR>><CAS<DEL>>
SFX B   0    idéire       [áéiíóõuúüûy-]            <PLUR><POSS<2>><ANP<PLUR>><CAS<SBL>>
SFX B   0    idéire       [ae]e                     <PLUR><POSS<2>><ANP<PLUR>><CAS<SBL>>
SFX B   0    idéinél      [áéiíóõuúüûy-]            <PLUR><POSS<2>><ANP<PLUR>><CAS<ADE>>
SFX B   0    idéinél      [ae]e                     <PLUR><POSS<2>><ANP<PLUR>><CAS<ADE>>
SFX B   0    idéinek      [áéiíóõuúüûy-]            <PLUR><POSS<2>><ANP<PLUR>><CAS<DAT>>
SFX B   0    idéinek      [ae]e                     <PLUR><POSS<2>><ANP<PLUR>><CAS<DAT>>
SFX B   0    idéin        [áéiíóõuúüûy-]            <PLUR><POSS<2>><ANP<PLUR>><CAS<SUE>>
SFX B   0    idéin        [ae]e                     <PLUR><POSS<2>><ANP<PLUR>><CAS<SUE>>
SFX B   0    idéiig       [áéiíóõuúüûy-]            <PLUR><POSS<2>><ANP<PLUR>><CAS<TER>>
SFX B   0    idéiig       [ae]e                     <PLUR><POSS<2>><ANP<PLUR>><CAS<TER>>
SFX B   0    idéihez      [áéiíóõuúüûy-]            <PLUR><POSS<2>><ANP<PLUR>><CAS<ALL>>
SFX B   0    idéihez      [ae]e                     <PLUR><POSS<2>><ANP<PLUR>><CAS<ALL>>
SFX B   0    idéig        [áéiíóõuúüûy-]            <PLUR><POSS<2>><ANP><CAS<TER>>
SFX B   0    idéig        [ae]e                     <PLUR><POSS<2>><ANP><CAS<TER>>
SFX B   0    idéibõl      [áéiíóõuúüûy-]            <PLUR><POSS<2>><ANP<PLUR>><CAS<ELA>>
SFX B   0    idéibõl      [ae]e                     <PLUR><POSS<2>><ANP<PLUR>><CAS<ELA>>
SFX B   0    idéiben      [áéiíóõuúüûy-]            <PLUR><POSS<2>><ANP<PLUR>><CAS<INE>>
SFX B   0    idéiben      [ae]e                     <PLUR><POSS<2>><ANP<PLUR>><CAS<INE>>
SFX B   0    idéibe       [áéiíóõuúüûy-]            <PLUR><POSS<2>><ANP<PLUR>><CAS<ILL>>
SFX B   0    idéibe       [ae]e                     <PLUR><POSS<2>><ANP<PLUR>><CAS<ILL>>
SFX B   0    idéi         [áéiíóõuúüûy-]            <PLUR><POSS<2>><ANP<PLUR>>
SFX B   0    idéi         [ae]e                     <PLUR><POSS<2>><ANP<PLUR>>
SFX B   0    idéhez       [áéiíóõuúüûy-]            <PLUR><POSS<2>><ANP><CAS<ALL>>
SFX B   0    idéhez       [ae]e                     <PLUR><POSS<2>><ANP><CAS<ALL>>
SFX B   0    idébõl       [áéiíóõuúüûy-]            <PLUR><POSS<2>><ANP><CAS<ELA>>
SFX B   0    idébõl       [ae]e                     <PLUR><POSS<2>><ANP><CAS<ELA>>
SFX B   0    idében       [áéiíóõuúüûy-]            <PLUR><POSS<2>><ANP><CAS<INE>>
SFX B   0    idében       [ae]e                     <PLUR><POSS<2>><ANP><CAS<INE>>
SFX B   0    idébe        [áéiíóõuúüûy-]            <PLUR><POSS<2>><ANP><CAS<ILL>>
SFX B   0    idébe        [ae]e                     <PLUR><POSS<2>><ANP><CAS<ILL>>
SFX B   0    idé          [áéiíóõuúüûy-]            <PLUR><POSS<2>><ANP>
SFX B   0    idé          [ae]e                     <PLUR><POSS<2>><ANP>
SFX B   0    idtõl        [áéiíóõuúüûy-]            <PLUR><POSS<2>><CAS<ABL>>
SFX B   0    idtõl        [ae]e                     <PLUR><POSS<2>><CAS<ABL>>
SFX B   0    idrõl        [áéiíóõuúüûy-]            <PLUR><POSS<2>><CAS<DEL>>
SFX B   0    idrõl        [ae]e                     <PLUR><POSS<2>><CAS<DEL>>
SFX B   0    idre         [áéiíóõuúüûy-]            <PLUR><POSS<2>><CAS<SBL>>
SFX B   0    idre         [ae]e                     <PLUR><POSS<2>><CAS<SBL>>
SFX B   0    idnél        [áéiíóõuúüûy-]            <PLUR><POSS<2>><CAS<ADE>>
SFX B   0    idnél        [ae]e                     <PLUR><POSS<2>><CAS<ADE>>
SFX B   0    idnek        [áéiíóõuúüûy-]            <PLUR><POSS<2>><CAS<DAT>>
SFX B   0    idnek        [ae]e                     <PLUR><POSS<2>><CAS<DAT>>
SFX B   0    idként       [áéiíóõuúüûy-]            <PLUR><POSS<2>><CAS<FOR>>
SFX B   0    idként       [ae]e                     <PLUR><POSS<2>><CAS<FOR>>
SFX B   0    idkor        [áéiíóõuúüûy-]            <PLUR><POSS<2>><CAS<TEM>>
SFX B   0    idkor        [ae]e                     <PLUR><POSS<2>><CAS<TEM>>
SFX B   0    idig         [áéiíóõuúüûy-]            <PLUR><POSS<2>><CAS<TER>>
SFX B   0    idig         [ae]e                     <PLUR><POSS<2>><CAS<TER>>
SFX B   0    idhez        [áéiíóõuúüûy-]            <PLUR><POSS<2>><CAS<ALL>>
SFX B   0    idhez        [ae]e                     <PLUR><POSS<2>><CAS<ALL>>
SFX B   0    idet         [áéiíóõuúüûy-]            <PLUR><POSS<2>><CAS<ACC>>
SFX B   0    idet         [ae]e                     <PLUR><POSS<2>><CAS<ACC>>
SFX B   0    iden         [áéiíóõuúüûy-]            <PLUR><POSS<2>><CAS<SUE>>
SFX B   0    iden         [ae]e                     <PLUR><POSS<2>><CAS<SUE>>
SFX B   0    iddé         [áéiíóõuúüûy-]            <PLUR><POSS<2>><CAS<TRA>>
SFX B   0    iddé         [ae]e                     <PLUR><POSS<2>><CAS<TRA>>
SFX B   0    iddel        [áéiíóõuúüûy-]            <PLUR><POSS<2>><CAS<INS>>
SFX B   0    iddel        [ae]e                     <PLUR><POSS<2>><CAS<INS>>
SFX B   0    idbõl        [áéiíóõuúüûy-]            <PLUR><POSS<2>><CAS<ELA>>
SFX B   0    idbõl        [ae]e                     <PLUR><POSS<2>><CAS<ELA>>
SFX B   0    idben        [áéiíóõuúüûy-]            <PLUR><POSS<2>><CAS<INE>>
SFX B   0    idben        [ae]e                     <PLUR><POSS<2>><CAS<INE>>
SFX B   0    idbe         [áéiíóõuúüûy-]            <PLUR><POSS<2>><CAS<ILL>>
SFX B   0    idbe         [ae]e                     <PLUR><POSS<2>><CAS<ILL>>
SFX B   0    id           [áéiíóõuúüûy-]            <PLUR><POSS<2>>
SFX B   0    id           [ae]e                     <PLUR><POSS<2>>
SFX B   0    ibõl         [áéiíóõuúüûy-]            <PLUR><POSS><CAS<ELA>>
SFX B   0    ibõl         [ae]e                     <PLUR><POSS><CAS<ELA>>
SFX B   0    iben         [áéiíóõuúüûy-]            <PLUR><POSS><CAS<INE>>
SFX B   0    iben         [ae]e                     <PLUR><POSS><CAS<INE>>
SFX B   0    ibe          [áéiíóõuúüûy-]            <PLUR><POSS><CAS<ILL>>
SFX B   0    ibe          [ae]e                     <PLUR><POSS><CAS<ILL>>
SFX B   0    i            [áéiíóõuúüûy-]            <PLUR><POSS>
SFX B   0    i            [ae]e                     <PLUR><POSS>
SFX B   0    estül        [^aáeéiíoóöõuúüû]         [COMITATIVE]/ADV
SFX B 0 enkénti/VG× [^aáeéiíoóöõuúüû] [nkéPERIOD]/ADV[PLACE/TIME]/ADJ
SFX B   0    enként       [^aáeéiíoóöõuúüû]         [nkéPERIOD]/ADV
SFX B   0    dül          [áéiíóõuúüûy-]            <POSS<2>><CAS<ESS>>
SFX B   0    dül          [ae]e                     <POSS<2>><CAS<ESS>>
SFX B   0    déül         [áéiíóõuúüûy-]            <POSS<2>><ANP><CAS<ESS>>
SFX B   0    déül         [ae]e                     <POSS<2>><ANP><CAS<ESS>>
SFX B   0    déért        [áéiíóõuúüûy-]            <POSS<2>><ANP><CAS<CAU>>
SFX B   0    déért        [ae]e                     <POSS<2>><ANP><CAS<CAU>>
SFX B   0    dévé         [áéiíóõuúüûy-]            <POSS<2>><ANP><CAS<TRA>>
SFX B   0    dévé         [ae]e                     <POSS<2>><ANP><CAS<TRA>>
SFX B   0    dével        [áéiíóõuúüûy-]            <POSS<2>><ANP><CAS<INS>>
SFX B   0    dével        [ae]e                     <POSS<2>><ANP><CAS<INS>>
SFX B   0    détõl        [áéiíóõuúüûy-]            <POSS<2>><ANP><CAS<ABL>>
SFX B   0    détõl        [ae]e                     <POSS<2>><ANP><CAS<ABL>>
SFX B   0    dét          [áéiíóõuúüûy-]            <POSS<2>><ANP><CAS<ACC>>
SFX B   0    dét          [ae]e                     <POSS<2>><ANP><CAS<ACC>>
SFX B   0    dérõl        [áéiíóõuúüûy-]            <POSS<2>><ANP><CAS<DEL>>
SFX B   0    dérõl        [ae]e                     <POSS<2>><ANP><CAS<DEL>>
SFX B   0    dért         [áéiíóõuúüûy-]            <POSS<2>><CAS<CAU>>
SFX B   0    dért         [ae]e                     <POSS<2>><CAS<CAU>>
SFX B   0    dére         [áéiíóõuúüûy-]            <POSS<2>><ANP><CAS<SBL>>
SFX B   0    dére         [ae]e                     <POSS<2>><ANP><CAS<SBL>>
SFX B   0    dénél        [áéiíóõuúüûy-]            <POSS<2>><ANP><CAS<ADE>>
SFX B   0    dénél        [ae]e                     <POSS<2>><ANP><CAS<ADE>>
SFX B   0    dének        [áéiíóõuúüûy-]            <POSS<2>><ANP><CAS<DAT>>
SFX B   0    dének        [ae]e                     <POSS<2>><ANP><CAS<DAT>>
SFX B   0    dén          [áéiíóõuúüûy-]            <POSS<2>><ANP><CAS<SUE>>
SFX B   0    dén          [ae]e                     <POSS<2>><ANP><CAS<SUE>>
SFX B   0    dékül        [áéiíóõuúüûy-]            <POSS<2>><PLUR<FAM>><CAS<ESS>>
SFX B   0    dékül        [ae]e                     <POSS<2>><PLUR<FAM>><CAS<ESS>>
SFX B   0    dékéül       [áéiíóõuúüûy-]            <POSS<2>><PLUR<FAM>><ANP><CAS<ESS>>
SFX B   0    dékéül       [ae]e                     <POSS<2>><PLUR<FAM>><ANP><CAS<ESS>>
SFX B   0    dékéért      [áéiíóõuúüûy-]            <POSS<2>><PLUR<FAM>><ANP><CAS<CAU>>
SFX B   0    dékéért      [ae]e                     <POSS<2>><PLUR<FAM>><ANP><CAS<CAU>>
SFX B   0    dékévé       [áéiíóõuúüûy-]            <POSS<2>><PLUR<FAM>><ANP><CAS<TRA>>
SFX B   0    dékévé       [ae]e                     <POSS<2>><PLUR<FAM>><ANP><CAS<TRA>>
SFX B   0    dékével      [áéiíóõuúüûy-]            <POSS<2>><PLUR<FAM>><ANP><CAS<INS>>
SFX B   0    dékével      [ae]e                     <POSS<2>><PLUR<FAM>><ANP><CAS<INS>>
SFX B   0    dékétõl      [áéiíóõuúüûy-]            <POSS<2>><PLUR<FAM>><ANP><CAS<ABL>>
SFX B   0    dékétõl      [ae]e                     <POSS<2>><PLUR<FAM>><ANP><CAS<ABL>>
SFX B   0    dékét        [áéiíóõuúüûy-]            <POSS<2>><PLUR<FAM>><ANP><CAS<ACC>>
SFX B   0    dékét        [ae]e                     <POSS<2>><PLUR<FAM>><ANP><CAS<ACC>>
SFX B   0    dékérõl      [áéiíóõuúüûy-]            <POSS<2>><PLUR<FAM>><ANP><CAS<DEL>>
SFX B   0    dékérõl      [ae]e                     <POSS<2>><PLUR<FAM>><ANP><CAS<DEL>>
SFX B   0    dékért       [áéiíóõuúüûy-]            <POSS<2>><PLUR<FAM>><CAS<CAU>>
SFX B   0    dékért       [ae]e                     <POSS<2>><PLUR<FAM>><CAS<CAU>>
SFX B   0    dékére       [áéiíóõuúüûy-]            <POSS<2>><PLUR<FAM>><ANP><CAS<SBL>>
SFX B   0    dékére       [ae]e                     <POSS<2>><PLUR<FAM>><ANP><CAS<SBL>>
SFX B   0    dékénél      [áéiíóõuúüûy-]            <POSS<2>><PLUR<FAM>><ANP><CAS<ADE>>
SFX B   0    dékénél      [ae]e                     <POSS<2>><PLUR<FAM>><ANP><CAS<ADE>>
SFX B   0    dékének      [áéiíóõuúüûy-]            <POSS<2>><PLUR<FAM>><ANP><CAS<DAT>>
SFX B   0    dékének      [ae]e                     <POSS<2>><PLUR<FAM>><ANP><CAS<DAT>>
SFX B   0    dékén        [áéiíóõuúüûy-]            <POSS<2>><PLUR<FAM>><ANP><CAS<SUE>>
SFX B   0    dékén        [ae]e                     <POSS<2>><PLUR<FAM>><ANP><CAS<SUE>>
SFX B   0    dékéiül      [áéiíóõuúüûy-]            <POSS<2>><PLUR<FAM>><ANP<PLUR>><CAS<ESS>>
SFX B   0    dékéiül      [ae]e                     <POSS<2>><PLUR<FAM>><ANP<PLUR>><CAS<ESS>>
SFX B   0    dékéiért     [áéiíóõuúüûy-]            <POSS<2>><PLUR<FAM>><ANP<PLUR>><CAS<CAU>>
SFX B   0    dékéiért     [ae]e                     <POSS<2>><PLUR<FAM>><ANP<PLUR>><CAS<CAU>>
SFX B   0    dékéivé      [áéiíóõuúüûy-]            <POSS<2>><PLUR<FAM>><ANP<PLUR>><CAS<TRA>>
SFX B   0    dékéivé      [ae]e                     <POSS<2>><PLUR<FAM>><ANP<PLUR>><CAS<TRA>>
SFX B   0    dékéivel     [áéiíóõuúüûy-]            <POSS<2>><PLUR<FAM>><ANP<PLUR>><CAS<INS>>
SFX B   0    dékéivel     [ae]e                     <POSS<2>><PLUR<FAM>><ANP<PLUR>><CAS<INS>>
SFX B   0    dékéitõl     [áéiíóõuúüûy-]            <POSS<2>><PLUR<FAM>><ANP<PLUR>><CAS<ABL>>
SFX B   0    dékéitõl     [ae]e                     <POSS<2>><PLUR<FAM>><ANP<PLUR>><CAS<ABL>>
SFX B   0    dékéit       [áéiíóõuúüûy-]            <POSS<2>><PLUR<FAM>><ANP<PLUR>><CAS<ACC>>
SFX B   0    dékéit       [ae]e                     <POSS<2>><PLUR<FAM>><ANP<PLUR>><CAS<ACC>>
SFX B   0    dékéirõl     [áéiíóõuúüûy-]            <POSS<2>><PLUR<FAM>><ANP<PLUR>><CAS<DEL>>
SFX B   0    dékéirõl     [ae]e                     <POSS<2>><PLUR<FAM>><ANP<PLUR>><CAS<DEL>>
SFX B   0    dékéire      [áéiíóõuúüûy-]            <POSS<2>><PLUR<FAM>><ANP<PLUR>><CAS<SBL>>
SFX B   0    dékéire      [ae]e                     <POSS<2>><PLUR<FAM>><ANP<PLUR>><CAS<SBL>>
SFX B   0    dékéinél     [áéiíóõuúüûy-]            <POSS<2>><PLUR<FAM>><ANP<PLUR>><CAS<ADE>>
SFX B   0    dékéinél     [ae]e                     <POSS<2>><PLUR<FAM>><ANP<PLUR>><CAS<ADE>>
SFX B   0    dékéinek     [áéiíóõuúüûy-]            <POSS<2>><PLUR<FAM>><ANP<PLUR>><CAS<DAT>>
SFX B   0    dékéinek     [ae]e                     <POSS<2>><PLUR<FAM>><ANP<PLUR>><CAS<DAT>>
SFX B   0    dékéin       [áéiíóõuúüûy-]            <POSS<2>><PLUR<FAM>><ANP<PLUR>><CAS<SUE>>
SFX B   0    dékéin       [ae]e                     <POSS<2>><PLUR<FAM>><ANP<PLUR>><CAS<SUE>>
SFX B   0    dékéiig      [áéiíóõuúüûy-]            <POSS<2>><PLUR<FAM>><ANP<PLUR>><CAS<TER>>
SFX B   0    dékéiig      [ae]e                     <POSS<2>><PLUR<FAM>><ANP<PLUR>><CAS<TER>>
SFX B   0    dékéihez     [áéiíóõuúüûy-]            <POSS<2>><PLUR<FAM>><ANP<PLUR>><CAS<ALL>>
SFX B   0    dékéihez     [ae]e                     <POSS<2>><PLUR<FAM>><ANP<PLUR>><CAS<ALL>>
SFX B   0    dékéig       [áéiíóõuúüûy-]            <POSS<2>><PLUR<FAM>><ANP><CAS<TER>>
SFX B   0    dékéig       [ae]e                     <POSS<2>><PLUR<FAM>><ANP><CAS<TER>>
SFX B   0    dékéibõl     [áéiíóõuúüûy-]            <POSS<2>><PLUR<FAM>><ANP<PLUR>><CAS<ELA>>
SFX B   0    dékéibõl     [ae]e                     <POSS<2>><PLUR<FAM>><ANP<PLUR>><CAS<ELA>>
SFX B   0    dékéiben     [áéiíóõuúüûy-]            <POSS<2>><PLUR<FAM>><ANP<PLUR>><CAS<INE>>
SFX B   0    dékéiben     [ae]e                     <POSS<2>><PLUR<FAM>><ANP<PLUR>><CAS<INE>>
SFX B   0    dékéibe      [áéiíóõuúüûy-]            <POSS<2>><PLUR<FAM>><ANP<PLUR>><CAS<ILL>>
SFX B   0    dékéibe      [ae]e                     <POSS<2>><PLUR<FAM>><ANP<PLUR>><CAS<ILL>>
SFX B   0    dékéi        [áéiíóõuúüûy-]            <POSS<2>><PLUR<FAM>><ANP<PLUR>>
SFX B   0    dékéi        [ae]e                     <POSS<2>><PLUR<FAM>><ANP<PLUR>>
SFX B   0    dékéhez      [áéiíóõuúüûy-]            <POSS<2>><PLUR<FAM>><ANP><CAS<ALL>>
SFX B   0    dékéhez      [ae]e                     <POSS<2>><PLUR<FAM>><ANP><CAS<ALL>>
SFX B   0    dékébõl      [áéiíóõuúüûy-]            <POSS<2>><PLUR<FAM>><ANP><CAS<ELA>>
SFX B   0    dékébõl      [ae]e                     <POSS<2>><PLUR<FAM>><ANP><CAS<ELA>>
SFX B   0    dékében      [áéiíóõuúüûy-]            <POSS<2>><PLUR<FAM>><ANP><CAS<INE>>
SFX B   0    dékében      [ae]e                     <POSS<2>><PLUR<FAM>><ANP><CAS<INE>>
SFX B   0    dékébe       [áéiíóõuúüûy-]            <POSS<2>><PLUR<FAM>><ANP><CAS<ILL>>
SFX B   0    dékébe       [ae]e                     <POSS<2>><PLUR<FAM>><ANP><CAS<ILL>>
SFX B   0    déké         [áéiíóõuúüûy-]            <POSS<2>><PLUR<FAM>><ANP>
SFX B   0    déké         [ae]e                     <POSS<2>><PLUR<FAM>><ANP>
SFX B   0    déktõl       [áéiíóõuúüûy-]            <POSS<2>><PLUR<FAM>><CAS<ABL>>
SFX B   0    déktõl       [ae]e                     <POSS<2>><PLUR<FAM>><CAS<ABL>>
SFX B   0    dékrõl       [áéiíóõuúüûy-]            <POSS<2>><PLUR<FAM>><CAS<DEL>>
SFX B   0    dékrõl       [ae]e                     <POSS<2>><PLUR<FAM>><CAS<DEL>>
SFX B   0    dékre        [áéiíóõuúüûy-]            <POSS<2>><PLUR<FAM>><CAS<SBL>>
SFX B   0    dékre        [ae]e                     <POSS<2>><PLUR<FAM>><CAS<SBL>>
SFX B   0    déknél       [áéiíóõuúüûy-]            <POSS<2>><PLUR<FAM>><CAS<ADE>>
SFX B   0    déknél       [ae]e                     <POSS<2>><PLUR<FAM>><CAS<ADE>>
SFX B   0    déknek       [áéiíóõuúüûy-]            <POSS<2>><PLUR<FAM>><CAS<DAT>>
SFX B   0    déknek       [ae]e                     <POSS<2>><PLUR<FAM>><CAS<DAT>>
SFX B   0    dékké        [áéiíóõuúüûy-]            <POSS<2>><PLUR<FAM>><CAS<TRA>>
SFX B   0    dékké        [ae]e                     <POSS<2>><PLUR<FAM>><CAS<TRA>>
SFX B   0    dékkel       [áéiíóõuúüûy-]            <POSS<2>><PLUR<FAM>><CAS<INS>>
SFX B   0    dékkel       [ae]e                     <POSS<2>><PLUR<FAM>><CAS<INS>>
SFX B   0    dékig        [áéiíóõuúüûy-]            <POSS<2>><PLUR<FAM>><CAS<TER>>
SFX B   0    dékig        [ae]e                     <POSS<2>><PLUR<FAM>><CAS<TER>>
SFX B   0    dékhez       [áéiíóõuúüûy-]            <POSS<2>><PLUR<FAM>><CAS<ALL>>
SFX B   0    dékhez       [ae]e                     <POSS<2>><PLUR<FAM>><CAS<ALL>>
SFX B   0    déket        [áéiíóõuúüûy-]            <POSS<2>><PLUR<FAM>><CAS<ACC>>
SFX B   0    déket        [ae]e                     <POSS<2>><PLUR<FAM>><CAS<ACC>>
SFX B   0    déken        [áéiíóõuúüûy-]            <POSS<2>><PLUR<FAM>><CAS<SUE>>
SFX B   0    déken        [ae]e                     <POSS<2>><PLUR<FAM>><CAS<SUE>>
SFX B   0    dékbõl       [áéiíóõuúüûy-]            <POSS<2>><PLUR<FAM>><CAS<ELA>>
SFX B   0    dékbõl       [ae]e                     <POSS<2>><PLUR<FAM>><CAS<ELA>>
SFX B   0    dékben       [áéiíóõuúüûy-]            <POSS<2>><PLUR<FAM>><CAS<INE>>
SFX B   0    dékben       [ae]e                     <POSS<2>><PLUR<FAM>><CAS<INE>>
SFX B   0    dékbe        [áéiíóõuúüûy-]            <POSS<2>><PLUR<FAM>><CAS<ILL>>
SFX B   0    dékbe        [ae]e                     <POSS<2>><PLUR<FAM>><CAS<ILL>>
SFX B   0    dék          [áéiíóõuúüûy-]            <POSS<2>><PLUR<FAM>>
SFX B   0    dék          [ae]e                     <POSS<2>><PLUR<FAM>>
SFX B   0    déiül        [áéiíóõuúüûy-]            <POSS<2>><ANP<PLUR>><CAS<ESS>>
SFX B   0    déiül        [ae]e                     <POSS<2>><ANP<PLUR>><CAS<ESS>>
SFX B   0    déiért       [áéiíóõuúüûy-]            <POSS<2>><ANP<PLUR>><CAS<CAU>>
SFX B   0    déiért       [ae]e                     <POSS<2>><ANP<PLUR>><CAS<CAU>>
SFX B   0    déivé        [áéiíóõuúüûy-]            <POSS<2>><ANP<PLUR>><CAS<TRA>>
SFX B   0    déivé        [ae]e                     <POSS<2>><ANP<PLUR>><CAS<TRA>>
SFX B   0    déivel       [áéiíóõuúüûy-]            <POSS<2>><ANP<PLUR>><CAS<INS>>
SFX B   0    déivel       [ae]e                     <POSS<2>><ANP<PLUR>><CAS<INS>>
SFX B   0    déitõl       [áéiíóõuúüûy-]            <POSS<2>><ANP<PLUR>><CAS<ABL>>
SFX B   0    déitõl       [ae]e                     <POSS<2>><ANP<PLUR>><CAS<ABL>>
SFX B   0    déit         [áéiíóõuúüûy-]            <POSS<2>><ANP<PLUR>><CAS<ACC>>
SFX B   0    déit         [ae]e                     <POSS<2>><ANP<PLUR>><CAS<ACC>>
SFX B   0    déirõl       [áéiíóõuúüûy-]            <POSS<2>><ANP<PLUR>><CAS<DEL>>
SFX B   0    déirõl       [ae]e                     <POSS<2>><ANP<PLUR>><CAS<DEL>>
SFX B   0    déire        [áéiíóõuúüûy-]            <POSS<2>><ANP<PLUR>><CAS<SBL>>
SFX B   0    déire        [ae]e                     <POSS<2>><ANP<PLUR>><CAS<SBL>>
SFX B   0    déinél       [áéiíóõuúüûy-]            <POSS<2>><ANP<PLUR>><CAS<ADE>>
SFX B   0    déinél       [ae]e                     <POSS<2>><ANP<PLUR>><CAS<ADE>>
SFX B   0    déinek       [áéiíóõuúüûy-]            <POSS<2>><ANP<PLUR>><CAS<DAT>>
SFX B   0    déinek       [ae]e                     <POSS<2>><ANP<PLUR>><CAS<DAT>>
SFX B   0    déin         [áéiíóõuúüûy-]            <POSS<2>><ANP<PLUR>><CAS<SUE>>
SFX B   0    déin         [ae]e                     <POSS<2>><ANP<PLUR>><CAS<SUE>>
SFX B   0    déiig        [áéiíóõuúüûy-]            <POSS<2>><ANP<PLUR>><CAS<TER>>
SFX B   0    déiig        [ae]e                     <POSS<2>><ANP<PLUR>><CAS<TER>>
SFX B   0    déihez       [áéiíóõuúüûy-]            <POSS<2>><ANP<PLUR>><CAS<ALL>>
SFX B   0    déihez       [ae]e                     <POSS<2>><ANP<PLUR>><CAS<ALL>>
SFX B   0    déig         [áéiíóõuúüûy-]            <POSS<2>><ANP><CAS<TER>>
SFX B   0    déig         [ae]e                     <POSS<2>><ANP><CAS<TER>>
SFX B   0    déibõl       [áéiíóõuúüûy-]            <POSS<2>><ANP<PLUR>><CAS<ELA>>
SFX B   0    déibõl       [ae]e                     <POSS<2>><ANP<PLUR>><CAS<ELA>>
SFX B   0    déiben       [áéiíóõuúüûy-]            <POSS<2>><ANP<PLUR>><CAS<INE>>
SFX B   0    déiben       [ae]e                     <POSS<2>><ANP<PLUR>><CAS<INE>>
SFX B   0    déibe        [áéiíóõuúüûy-]            <POSS<2>><ANP<PLUR>><CAS<ILL>>
SFX B   0    déibe        [ae]e                     <POSS<2>><ANP<PLUR>><CAS<ILL>>
SFX B   0    déi          [áéiíóõuúüûy-]            <POSS<2>><ANP<PLUR>>
SFX B   0    déi          [ae]e                     <POSS<2>><ANP<PLUR>>
SFX B   0    déhez        [áéiíóõuúüûy-]            <POSS<2>><ANP><CAS<ALL>>
SFX B   0    déhez        [ae]e                     <POSS<2>><ANP><CAS<ALL>>
SFX B   0    débõl        [áéiíóõuúüûy-]            <POSS<2>><ANP><CAS<ELA>>
SFX B   0    débõl        [ae]e                     <POSS<2>><ANP><CAS<ELA>>
SFX B   0    dében        [áéiíóõuúüûy-]            <POSS<2>><ANP><CAS<INE>>
SFX B   0    dében        [ae]e                     <POSS<2>><ANP><CAS<INE>>
SFX B   0    débe         [áéiíóõuúüûy-]            <POSS<2>><ANP><CAS<ILL>>
SFX B   0    débe         [ae]e                     <POSS<2>><ANP><CAS<ILL>>
SFX B   0    dé           [áéiíóõuúüûy-]            <POSS<2>><ANP>
SFX B   0    dé           [ae]e                     <POSS<2>><ANP>
SFX B   0    dtõl         [áéiíóõuúüûy-]            <POSS<2>><CAS<ABL>>
SFX B   0    dtõl         [ae]e                     <POSS<2>><CAS<ABL>>
SFX B   0    drõl         [áéiíóõuúüûy-]            <POSS<2>><CAS<DEL>>
SFX B   0    drõl         [ae]e                     <POSS<2>><CAS<DEL>>
SFX B   0    dre          [áéiíóõuúüûy-]            <POSS<2>><CAS<SBL>>
SFX B   0    dre          [ae]e                     <POSS<2>><CAS<SBL>>
SFX B   0    dnél         [áéiíóõuúüûy-]            <POSS<2>><CAS<ADE>>
SFX B   0    dnél         [ae]e                     <POSS<2>><CAS<ADE>>
SFX B   0    dnek         [áéiíóõuúüûy-]            <POSS<2>><CAS<DAT>>
SFX B   0    dnek         [ae]e                     <POSS<2>><CAS<DAT>>
SFX B   0    dként        [áéiíóõuúüûy-]            <POSS<2>><CAS<FOR>>
SFX B   0    dként        [ae]e                     <POSS<2>><CAS<FOR>>
SFX B   0    dkor         [áéiíóõuúüûy-]            <POSS<2>><CAS<TEM>>
SFX B   0    dkor         [ae]e                     <POSS<2>><CAS<TEM>>
SFX B   0    dig          [áéiíóõuúüûy-]            <POSS<2>><CAS<TER>>
SFX B   0    dig          [ae]e                     <POSS<2>><CAS<TER>>
SFX B   0    dhez         [áéiíóõuúüûy-]            <POSS<2>><CAS<ALL>>
SFX B   0    dhez         [ae]e                     <POSS<2>><CAS<ALL>>
SFX B   0    det          [áéiíóõuúüûy-]            <POSS<2>><CAS<ACC>>
SFX B   0    det          [ae]e                     <POSS<2>><CAS<ACC>>
SFX B   0    den          [áéiíóõuúüûy-]            <POSS<2>><CAS<SUE>>
SFX B   0    den          [ae]e                     <POSS<2>><CAS<SUE>>
SFX B   0    ddé          [áéiíóõuúüûy-]            <POSS<2>><CAS<TRA>>
SFX B   0    ddé          [ae]e                     <POSS<2>><CAS<TRA>>
SFX B   0    ddel         [áéiíóõuúüûy-]            <POSS<2>><CAS<INS>>
SFX B   0    ddel         [ae]e                     <POSS<2>><CAS<INS>>
SFX B   0    dbõl         [áéiíóõuúüûy-]            <POSS<2>><CAS<ELA>>
SFX B   0    dbõl         [ae]e                     <POSS<2>><CAS<ELA>>
SFX B   0    dben         [áéiíóõuúüûy-]            <POSS<2>><CAS<INE>>
SFX B   0    dben         [ae]e                     <POSS<2>><CAS<INE>>
SFX B   0    dbe          [áéiíóõuúüûy-]            <POSS<2>><CAS<ILL>>
SFX B   0    dbe          [ae]e                     <POSS<2>><CAS<ILL>>
SFX B   0    d/&          [áéiíóõuúüûy-]            <POSS<2>><CAS<ACC>>
SFX B   0    d/&          [ae]e                     <POSS<2>><CAS<ACC>>
SFX B   0    d            [áéiíóõuúüûy-]            <POSS<2>>
SFX B   0    d            [ae]e                     <POSS<2>>
SFX A Y 3116
SFX A   o    óéért        [^o]o                     <ANP><CAS<CAU>>
SFX A   o    óévá         [^o]o                     <ANP><CAS<TRA>>
SFX A   o    óéval        [^o]o                     <ANP><CAS<INS>>
SFX A   o    óéul         [^o]o                     <ANP><CAS<ESS>>
SFX A   o    óétól        [^o]o                     <ANP><CAS<ABL>>
SFX A   o    óét          [^o]o                     <ANP><CAS<ACC>>
SFX A   o    óéról        [^o]o                     <ANP><CAS<DEL>>
SFX A   o    óéra         [^o]o                     <ANP><CAS<SBL>>
SFX A   o    óénál        [^o]o                     <ANP><CAS<ADE>>
SFX A   o    óénak        [^o]o                     <ANP><CAS<DAT>>
SFX A   o    óén          [^o]o                     <ANP><CAS<SUE>>
SFX A   o    óékéért      [^o]o                     <PLUR<FAM>><ANP><CAS<CAU>>
SFX A   o    óékévá       [^o]o                     <PLUR<FAM>><ANP><CAS<TRA>>
SFX A   o    óékéval      [^o]o                     <PLUR<FAM>><ANP><CAS<INS>>
SFX A   o    óékéul       [^o]o                     <PLUR<FAM>><ANP><CAS<ESS>>
SFX A   o    óékétól      [^o]o                     <PLUR<FAM>><ANP><CAS<ABL>>
SFX A   o    óékét        [^o]o                     <PLUR<FAM>><ANP><CAS<ACC>>
SFX A   o    óékéról      [^o]o                     <PLUR<FAM>><ANP><CAS<DEL>>
SFX A   o    óékért       [^o]o                     <PLUR<FAM>><CAS<CAU>>
SFX A   o    óékéra       [^o]o                     <PLUR<FAM>><ANP><CAS<SBL>>
SFX A   o    óékénál      [^o]o                     <PLUR<FAM>><ANP><CAS<ADE>>
SFX A   o    óékénak      [^o]o                     <PLUR<FAM>><ANP><CAS<DAT>>
SFX A   o    óékén        [^o]o                     <PLUR<FAM>><ANP><CAS<SUE>>
SFX A   o    óékéiért     [^o]o                     <PLUR<FAM>><ANP<PLUR>><CAS<CAU>>
SFX A   o    óékéivá      [^o]o                     <PLUR<FAM>><ANP<PLUR>><CAS<TRA>>
SFX A   o    óékéival     [^o]o                     <PLUR<FAM>><ANP<PLUR>><CAS<INS>>
SFX A   o    óékéiul      [^o]o                     <PLUR<FAM>><ANP<PLUR>><CAS<ESS>>
SFX A   o    óékéitól     [^o]o                     <PLUR<FAM>><ANP<PLUR>><CAS<ABL>>
SFX A   o    óékéit       [^o]o                     <PLUR<FAM>><ANP<PLUR>><CAS<ACC>>
SFX A   o    óékéiról     [^o]o                     <PLUR<FAM>><ANP<PLUR>><CAS<DEL>>
SFX A   o    óékéira      [^o]o                     <PLUR<FAM>><ANP<PLUR>><CAS<SBL>>
SFX A   o    óékéinál     [^o]o                     <PLUR<FAM>><ANP<PLUR>><CAS<ADE>>
SFX A   o    óékéinak     [^o]o                     <PLUR<FAM>><ANP<PLUR>><CAS<DAT>>
SFX A   o    óékéin       [^o]o                     <PLUR<FAM>><ANP<PLUR>><CAS<SUE>>
SFX A   o    óékéiig      [^o]o                     <PLUR<FAM>><ANP<PLUR>><CAS<TER>>
SFX A   o    óékéihoz     [^o]o                     <PLUR<FAM>><ANP<PLUR>><CAS<ALL>>
SFX A   o    óékéig       [^o]o                     <PLUR<FAM>><ANP><CAS<TER>>
SFX A   o    óékéiból     [^o]o                     <PLUR<FAM>><ANP<PLUR>><CAS<ELA>>
SFX A   o    óékéiban     [^o]o                     <PLUR<FAM>><ANP<PLUR>><CAS<INE>>
SFX A   o    óékéiba      [^o]o                     <PLUR<FAM>><ANP<PLUR>><CAS<ILL>>
SFX A   o    óékéi        [^o]o                     <PLUR<FAM>><ANP<PLUR>>
SFX A   o    óékéhoz      [^o]o                     <PLUR<FAM>><ANP><CAS<ALL>>
SFX A   o    óékéból      [^o]o                     <PLUR<FAM>><ANP><CAS<ELA>>
SFX A   o    óékéban      [^o]o                     <PLUR<FAM>><ANP><CAS<INE>>
SFX A   o    óékéba       [^o]o                     <PLUR<FAM>><ANP><CAS<ILL>>
SFX A   o    óéké         [^o]o                     <PLUR<FAM>><ANP>
SFX A   o    óékul        [^o]o                     <PLUR<FAM>><CAS<ESS>>
SFX A   o    óéktól       [^o]o                     <PLUR<FAM>><CAS<ABL>>
SFX A   o    óékról       [^o]o                     <PLUR<FAM>><CAS<DEL>>
SFX A   o    óékra        [^o]o                     <PLUR<FAM>><CAS<SBL>>
SFX A   o    óékon        [^o]o                     <PLUR<FAM>><CAS<SUE>>
SFX A   o    óéknál       [^o]o                     <PLUR<FAM>><CAS<ADE>>
SFX A   o    óéknak       [^o]o                     <PLUR<FAM>><CAS<DAT>>
SFX A   o    óékká        [^o]o                     <PLUR<FAM>><CAS<TRA>>
SFX A   o    óékkal       [^o]o                     <PLUR<FAM>><CAS<INS>>
SFX A   o    óékig        [^o]o                     <PLUR<FAM>><CAS<TER>>
SFX A   o    óékhoz       [^o]o                     <PLUR<FAM>><CAS<ALL>>
SFX A   o    óékból       [^o]o                     <PLUR<FAM>><CAS<ELA>>
SFX A   o    óékban       [^o]o                     <PLUR<FAM>><CAS<INE>>
SFX A   o    óékba        [^o]o                     <PLUR<FAM>><CAS<ILL>>
SFX A   o    óékat        [^o]o                     <PLUR<FAM>><CAS<ACC>>
SFX A   o    óék          [^o]o                     <PLUR<FAM>>
SFX A   o    óéiért       [^o]o                     <ANP<PLUR>><CAS<CAU>>
SFX A   o    óéivá        [^o]o                     <ANP<PLUR>><CAS<TRA>>
SFX A   o    óéival       [^o]o                     <ANP<PLUR>><CAS<INS>>
SFX A   o    óéiul        [^o]o                     <ANP<PLUR>><CAS<ESS>>
SFX A   o    óéitól       [^o]o                     <ANP<PLUR>><CAS<ABL>>
SFX A   o    óéit         [^o]o                     <ANP<PLUR>><CAS<ACC>>
SFX A   o    óéiról       [^o]o                     <ANP<PLUR>><CAS<DEL>>
SFX A   o    óéira        [^o]o                     <ANP<PLUR>><CAS<SBL>>
SFX A   o    óéinál       [^o]o                     <ANP<PLUR>><CAS<ADE>>
SFX A   o    óéinak       [^o]o                     <ANP<PLUR>><CAS<DAT>>
SFX A   o    óéin         [^o]o                     <ANP<PLUR>><CAS<SUE>>
SFX A   o    óéiig        [^o]o                     <ANP<PLUR>><CAS<TER>>
SFX A   o    óéihoz       [^o]o                     <ANP<PLUR>><CAS<ALL>>
SFX A   o    óéig         [^o]o                     <ANP><CAS<TER>>
SFX A   o    óéiból       [^o]o                     <ANP<PLUR>><CAS<ELA>>
SFX A   o    óéiban       [^o]o                     <ANP<PLUR>><CAS<INE>>
SFX A   o    óéiba        [^o]o                     <ANP<PLUR>><CAS<ILL>>
SFX A   o    óéi          [^o]o                     <ANP<PLUR>>
SFX A   o    óéhoz        [^o]o                     <ANP><CAS<ALL>>
SFX A   o    óéból        [^o]o                     <ANP><CAS<ELA>>
SFX A   o    óéban        [^o]o                     <ANP><CAS<INE>>
SFX A   o    óéba         [^o]o                     <ANP><CAS<ILL>>
SFX A   o    óé           [^o]o                     <ANP>
SFX A   o    ótokéért     [^o]o                     <POSS<2><PLUR>><ANP><CAS<CAU>>
SFX A   o    ótokévá      [^o]o                     <POSS<2><PLUR>><ANP><CAS<TRA>>
SFX A   o    ótokéval     [^o]o                     <POSS<2><PLUR>><ANP><CAS<INS>>
SFX A   o    ótokéul      [^o]o                     <POSS<2><PLUR>><ANP><CAS<ESS>>
SFX A   o    ótokétól     [^o]o                     <POSS<2><PLUR>><ANP><CAS<ABL>>
SFX A   o    ótokét       [^o]o                     <POSS<2><PLUR>><ANP><CAS<ACC>>
SFX A   o    ótokéról     [^o]o                     <POSS<2><PLUR>><ANP><CAS<DEL>>
SFX A   o    ótokért      [^o]o                     <POSS<2><PLUR>><CAS<CAU>>
SFX A   o    ótokéra      [^o]o                     <POSS<2><PLUR>><ANP><CAS<SBL>>
SFX A   o    ótokénál     [^o]o                     <POSS<2><PLUR>><ANP><CAS<ADE>>
SFX A   o    ótokénak     [^o]o                     <POSS<2><PLUR>><ANP><CAS<DAT>>
SFX A   o    ótokén       [^o]o                     <POSS<2><PLUR>><ANP><CAS<SUE>>
SFX A   o    ótokéiért    [^o]o                     <POSS<2><PLUR>><ANP<PLUR>><CAS<CAU>>
SFX A   o    ótokéivá     [^o]o                     <POSS<2><PLUR>><ANP<PLUR>><CAS<TRA>>
SFX A   o    ótokéival    [^o]o                     <POSS<2><PLUR>><ANP<PLUR>><CAS<INS>>
SFX A   o    ótokéiul     [^o]o                     <POSS<2><PLUR>><ANP<PLUR>><CAS<ESS>>
SFX A   o    ótokéitól    [^o]o                     <POSS<2><PLUR>><ANP<PLUR>><CAS<ABL>>
SFX A   o    ótokéit      [^o]o                     <POSS<2><PLUR>><ANP<PLUR>><CAS<ACC>>
SFX A   o    ótokéiról    [^o]o                     <POSS<2><PLUR>><ANP<PLUR>><CAS<DEL>>
SFX A   o    ótokéira     [^o]o                     <POSS<2><PLUR>><ANP<PLUR>><CAS<SBL>>
SFX A   o    ótokéinál    [^o]o                     <POSS<2><PLUR>><ANP<PLUR>><CAS<ADE>>
SFX A   o    ótokéinak    [^o]o                     <POSS<2><PLUR>><ANP<PLUR>><CAS<DAT>>
SFX A   o    ótokéin      [^o]o                     <POSS<2><PLUR>><ANP<PLUR>><CAS<SUE>>
SFX A   o    ótokéiig     [^o]o                     <POSS<2><PLUR>><ANP<PLUR>><CAS<TER>>
SFX A   o    ótokéihoz    [^o]o                     <POSS<2><PLUR>><ANP<PLUR>><CAS<ALL>>
SFX A   o    ótokéig      [^o]o                     <POSS<2><PLUR>><ANP><CAS<TER>>
SFX A   o    ótokéiból    [^o]o                     <POSS<2><PLUR>><ANP<PLUR>><CAS<ELA>>
SFX A   o    ótokéiban    [^o]o                     <POSS<2><PLUR>><ANP<PLUR>><CAS<INE>>
SFX A   o    ótokéiba     [^o]o                     <POSS<2><PLUR>><ANP<PLUR>><CAS<ILL>>
SFX A   o    ótokéi       [^o]o                     <POSS<2><PLUR>><ANP<PLUR>>
SFX A   o    ótokéhoz     [^o]o                     <POSS<2><PLUR>><ANP><CAS<ALL>>
SFX A   o    ótokéból     [^o]o                     <POSS<2><PLUR>><ANP><CAS<ELA>>
SFX A   o    ótokéban     [^o]o                     <POSS<2><PLUR>><ANP><CAS<INE>>
SFX A   o    ótokéba      [^o]o                     <POSS<2><PLUR>><ANP><CAS<ILL>>
SFX A   o    ótoké        [^o]o                     <POSS<2><PLUR>><ANP>
SFX A   o    ótokul       [^o]o                     <POSS<2><PLUR>><CAS<ESS>>
SFX A   o    ótoktól      [^o]o                     <POSS<2><PLUR>><CAS<ABL>>
SFX A   o    ótokról      [^o]o                     <POSS<2><PLUR>><CAS<DEL>>
SFX A   o    ótokra       [^o]o                     <POSS<2><PLUR>><CAS<SBL>>
SFX A   o    ótokon       [^o]o                     <POSS<2><PLUR>><CAS<SUE>>
SFX A   o    ótoknál      [^o]o                     <POSS<2><PLUR>><CAS<ADE>>
SFX A   o    ótoknak      [^o]o                     <POSS<2><PLUR>><CAS<DAT>>
SFX A   o    ótokként     [^o]o                     <POSS<2><PLUR>><CAS<FOR>>
SFX A   o    ótokká       [^o]o                     <POSS<2><PLUR>><CAS<TRA>>
SFX A   o    ótokkor      [^o]o                     <POSS<2><PLUR>><CAS<TEM>>
SFX A   o    ótokkal      [^o]o                     <POSS<2><PLUR>><CAS<INS>>
SFX A   o    ótokig       [^o]o                     <POSS<2><PLUR>><CAS<TER>>
SFX A   o    ótokhoz      [^o]o                     <POSS<2><PLUR>><CAS<ALL>>
SFX A   o    ótokból      [^o]o                     <POSS<2><PLUR>><CAS<ELA>>
SFX A   o    ótokban      [^o]o                     <POSS<2><PLUR>><CAS<INE>>
SFX A   o    ótokba       [^o]o                     <POSS<2><PLUR>><CAS<ILL>>
SFX A   o    ótokat       [^o]o                     <POSS<2><PLUR>><CAS<ACC>>
SFX A   o    ótok/&       [^o]o                     <POSS<2><PLUR>><CAS<ACC>>
SFX A   o    ótok         [^o]o                     <POSS<2><PLUR>>
SFX A   o    óstul        [^o]o                     [COMITATIVE]/ADV
SFX A   o    ónkéért      [^o]o                     <POSS<1><PLUR>><ANP><CAS<CAU>>
SFX A   o    ónkévá       [^o]o                     <POSS<1><PLUR>><ANP><CAS<TRA>>
SFX A   o    ónkéval      [^o]o                     <POSS<1><PLUR>><ANP><CAS<INS>>
SFX A   o    ónkéul       [^o]o                     <POSS<1><PLUR>><ANP><CAS<ESS>>
SFX A   o    ónkétól      [^o]o                     <POSS<1><PLUR>><ANP><CAS<ABL>>
SFX A   o    ónkét        [^o]o                     <POSS<1><PLUR>><ANP><CAS<ACC>>
SFX A   o    ónkéról      [^o]o                     <POSS<1><PLUR>><ANP><CAS<DEL>>
SFX A   o    ónkért       [^o]o                     <POSS<1><PLUR>><CAS<CAU>>
SFX A   o    ónkéra       [^o]o                     <POSS<1><PLUR>><ANP><CAS<SBL>>
SFX A   o    ónkénál      [^o]o                     <POSS<1><PLUR>><ANP><CAS<ADE>>
SFX A o ónkénti/UFÖ [^o]o [nkéPERIOD]/ADV[PLACE/TIME]/ADJ
SFX A   o    ónként       [^o]o                     [nkéPERIOD]/ADV
SFX A   o    ónkénak      [^o]o                     <POSS<1><PLUR>><ANP><CAS<DAT>>
SFX A   o    ónkén        [^o]o                     <POSS<1><PLUR>><ANP><CAS<SUE>>
SFX A   o    ónkéiért     [^o]o                     <POSS<1><PLUR>><ANP<PLUR>><CAS<CAU>>
SFX A   o    ónkéivá      [^o]o                     <POSS<1><PLUR>><ANP<PLUR>><CAS<TRA>>
SFX A   o    ónkéival     [^o]o                     <POSS<1><PLUR>><ANP<PLUR>><CAS<INS>>
SFX A   o    ónkéiul      [^o]o                     <POSS<1><PLUR>><ANP<PLUR>><CAS<ESS>>
SFX A   o    ónkéitól     [^o]o                     <POSS<1><PLUR>><ANP<PLUR>><CAS<ABL>>
SFX A   o    ónkéit       [^o]o                     <POSS<1><PLUR>><ANP<PLUR>><CAS<ACC>>
SFX A   o    ónkéiról     [^o]o                     <POSS<1><PLUR>><ANP<PLUR>><CAS<DEL>>
SFX A   o    ónkéira      [^o]o                     <POSS<1><PLUR>><ANP<PLUR>><CAS<SBL>>
SFX A   o    ónkéinál     [^o]o                     <POSS<1><PLUR>><ANP<PLUR>><CAS<ADE>>
SFX A   o    ónkéinak     [^o]o                     <POSS<1><PLUR>><ANP<PLUR>><CAS<DAT>>
SFX A   o    ónkéin       [^o]o                     <POSS<1><PLUR>><ANP<PLUR>><CAS<SUE>>
SFX A   o    ónkéiig      [^o]o                     <POSS<1><PLUR>><ANP<PLUR>><CAS<TER>>
SFX A   o    ónkéihoz     [^o]o                     <POSS<1><PLUR>><ANP<PLUR>><CAS<ALL>>
SFX A   o    ónkéig       [^o]o                     <POSS<1><PLUR>><ANP><CAS<TER>>
SFX A   o    ónkéiból     [^o]o                     <POSS<1><PLUR>><ANP<PLUR>><CAS<ELA>>
SFX A   o    ónkéiban     [^o]o                     <POSS<1><PLUR>><ANP<PLUR>><CAS<INE>>
SFX A   o    ónkéiba      [^o]o                     <POSS<1><PLUR>><ANP<PLUR>><CAS<ILL>>
SFX A   o    ónkéi        [^o]o                     <POSS<1><PLUR>><ANP<PLUR>>
SFX A   o    ónkéhoz      [^o]o                     <POSS<1><PLUR>><ANP><CAS<ALL>>
SFX A   o    ónkéból      [^o]o                     <POSS<1><PLUR>><ANP><CAS<ELA>>
SFX A   o    ónkéban      [^o]o                     <POSS<1><PLUR>><ANP><CAS<INE>>
SFX A   o    ónkéba       [^o]o                     <POSS<1><PLUR>><ANP><CAS<ILL>>
SFX A   o    ónké         [^o]o                     <POSS<1><PLUR>><ANP>
SFX A   o    ónkul        [^o]o                     <POSS<1><PLUR>><CAS<ESS>>
SFX A   o    ónktól       [^o]o                     <POSS<1><PLUR>><CAS<ABL>>
SFX A   o    ónkról       [^o]o                     <POSS<1><PLUR>><CAS<DEL>>
SFX A   o    ónkra        [^o]o                     <POSS<1><PLUR>><CAS<SBL>>
SFX A   o    ónkon        [^o]o                     <POSS<1><PLUR>><CAS<SUE>>
SFX A   o    ónknál       [^o]o                     <POSS<1><PLUR>><CAS<ADE>>
SFX A   o    ónknak       [^o]o                     <POSS<1><PLUR>><CAS<DAT>>
SFX A   o    ónkként      [^o]o                     <POSS<1><PLUR>><CAS<FOR>>
SFX A   o    ónkká        [^o]o                     <POSS<1><PLUR>><CAS<TRA>>
SFX A   o    ónkkor       [^o]o                     <POSS<1><PLUR>><CAS<TEM>>
SFX A   o    ónkkal       [^o]o                     <POSS<1><PLUR>><CAS<INS>>
SFX A   o    ónkig        [^o]o                     <POSS<1><PLUR>><CAS<TER>>
SFX A   o    ónkhoz       [^o]o                     <POSS<1><PLUR>><CAS<ALL>>
SFX A   o    ónkból       [^o]o                     <POSS<1><PLUR>><CAS<ELA>>
SFX A   o    ónkban       [^o]o                     <POSS<1><PLUR>><CAS<INE>>
SFX A   o    ónkba        [^o]o                     <POSS<1><PLUR>><CAS<ILL>>
SFX A   o    ónkat        [^o]o                     <POSS<1><PLUR>><CAS<ACC>>
SFX A   o    ónk/&        [^o]o                     <POSS<1><PLUR>><CAS<ACC>>
SFX A   o    ónk          [^o]o                     <POSS<1><PLUR>>
SFX A   o    óméért       [^o]o                     <POSS<1>><ANP><CAS<CAU>>
SFX A   o    ómévá        [^o]o                     <POSS<1>><ANP><CAS<TRA>>
SFX A   o    óméval       [^o]o                     <POSS<1>><ANP><CAS<INS>>
SFX A   o    óméul        [^o]o                     <POSS<1>><ANP><CAS<ESS>>
SFX A   o    ómétól       [^o]o                     <POSS<1>><ANP><CAS<ABL>>
SFX A   o    ómét         [^o]o                     <POSS<1>><ANP><CAS<ACC>>
SFX A   o    óméról       [^o]o                     <POSS<1>><ANP><CAS<DEL>>
SFX A   o    ómért        [^o]o                     <POSS<1>><CAS<CAU>>
SFX A   o    óméra        [^o]o                     <POSS<1>><ANP><CAS<SBL>>
SFX A   o    óménál       [^o]o                     <POSS<1>><ANP><CAS<ADE>>
SFX A   o    óménak       [^o]o                     <POSS<1>><ANP><CAS<DAT>>
SFX A   o    ómén         [^o]o                     <POSS<1>><ANP><CAS<SUE>>
SFX A   o    ómékéért     [^o]o                     <POSS<1>><PLUR<FAM>><ANP><CAS<CAU>>
SFX A   o    ómékévá      [^o]o                     <POSS<1>><PLUR<FAM>><ANP><CAS<TRA>>
SFX A   o    ómékéval     [^o]o                     <POSS<1>><PLUR<FAM>><ANP><CAS<INS>>
SFX A   o    ómékéul      [^o]o                     <POSS<1>><PLUR<FAM>><ANP><CAS<ESS>>
SFX A   o    ómékétól     [^o]o                     <POSS<1>><PLUR<FAM>><ANP><CAS<ABL>>
SFX A   o    ómékét       [^o]o                     <POSS<1>><PLUR<FAM>><ANP><CAS<ACC>>
SFX A   o    ómékéról     [^o]o                     <POSS<1>><PLUR<FAM>><ANP><CAS<DEL>>
SFX A   o    ómékért      [^o]o                     <POSS<1>><PLUR<FAM>><CAS<CAU>>
SFX A   o    ómékéra      [^o]o                     <POSS<1>><PLUR<FAM>><ANP><CAS<SBL>>
SFX A   o    ómékénál     [^o]o                     <POSS<1>><PLUR<FAM>><ANP><CAS<ADE>>
SFX A   o    ómékénak     [^o]o                     <POSS<1>><PLUR<FAM>><ANP><CAS<DAT>>
SFX A   o    ómékén       [^o]o                     <POSS<1>><PLUR<FAM>><ANP><CAS<SUE>>
SFX A   o    ómékéiért    [^o]o                     <POSS<1>><PLUR<FAM>><ANP<PLUR>><CAS<CAU>>
SFX A   o    ómékéivá     [^o]o                     <POSS<1>><PLUR<FAM>><ANP<PLUR>><CAS<TRA>>
SFX A   o    ómékéival    [^o]o                     <POSS<1>><PLUR<FAM>><ANP<PLUR>><CAS<INS>>
SFX A   o    ómékéiul     [^o]o                     <POSS<1>><PLUR<FAM>><ANP<PLUR>><CAS<ESS>>
SFX A   o    ómékéitól    [^o]o                     <POSS<1>><PLUR<FAM>><ANP<PLUR>><CAS<ABL>>
SFX A   o    ómékéit      [^o]o                     <POSS<1>><PLUR<FAM>><ANP<PLUR>><CAS<ACC>>
SFX A   o    ómékéiról    [^o]o                     <POSS<1>><PLUR<FAM>><ANP<PLUR>><CAS<DEL>>
SFX A   o    ómékéira     [^o]o                     <POSS<1>><PLUR<FAM>><ANP<PLUR>><CAS<SBL>>
SFX A   o    ómékéinál    [^o]o                     <POSS<1>><PLUR<FAM>><ANP<PLUR>><CAS<ADE>>
SFX A   o    ómékéinak    [^o]o                     <POSS<1>><PLUR<FAM>><ANP<PLUR>><CAS<DAT>>
SFX A   o    ómékéin      [^o]o                     <POSS<1>><PLUR<FAM>><ANP<PLUR>><CAS<SUE>>
SFX A   o    ómékéiig     [^o]o                     <POSS<1>><PLUR<FAM>><ANP<PLUR>><CAS<TER>>
SFX A   o    ómékéihoz    [^o]o                     <POSS<1>><PLUR<FAM>><ANP<PLUR>><CAS<ALL>>
SFX A   o    ómékéig      [^o]o                     <POSS<1>><PLUR<FAM>><ANP><CAS<TER>>
SFX A   o    ómékéiból    [^o]o                     <POSS<1>><PLUR<FAM>><ANP<PLUR>><CAS<ELA>>
SFX A   o    ómékéiban    [^o]o                     <POSS<1>><PLUR<FAM>><ANP<PLUR>><CAS<INE>>
SFX A   o    ómékéiba     [^o]o                     <POSS<1>><PLUR<FAM>><ANP<PLUR>><CAS<ILL>>
SFX A   o    ómékéi       [^o]o                     <POSS<1>><PLUR<FAM>><ANP<PLUR>>
SFX A   o    ómékéhoz     [^o]o                     <POSS<1>><PLUR<FAM>><ANP><CAS<ALL>>
SFX A   o    ómékéból     [^o]o                     <POSS<1>><PLUR<FAM>><ANP><CAS<ELA>>
SFX A   o    ómékéban     [^o]o                     <POSS<1>><PLUR<FAM>><ANP><CAS<INE>>
SFX A   o    ómékéba      [^o]o                     <POSS<1>><PLUR<FAM>><ANP><CAS<ILL>>
SFX A   o    óméké        [^o]o                     <POSS<1>><PLUR<FAM>><ANP>
SFX A   o    ómékul       [^o]o                     <POSS<1>><PLUR<FAM>><CAS<ESS>>
SFX A   o    óméktól      [^o]o                     <POSS<1>><PLUR<FAM>><CAS<ABL>>
SFX A   o    ómékról      [^o]o                     <POSS<1>><PLUR<FAM>><CAS<DEL>>
SFX A   o    ómékra       [^o]o                     <POSS<1>><PLUR<FAM>><CAS<SBL>>
SFX A   o    ómékon       [^o]o                     <POSS<1>><PLUR<FAM>><CAS<SUE>>
SFX A   o    óméknál      [^o]o                     <POSS<1>><PLUR<FAM>><CAS<ADE>>
SFX A   o    óméknak      [^o]o                     <POSS<1>><PLUR<FAM>><CAS<DAT>>
SFX A   o    ómékká       [^o]o                     <POSS<1>><PLUR<FAM>><CAS<TRA>>
SFX A   o    ómékkal      [^o]o                     <POSS<1>><PLUR<FAM>><CAS<INS>>
SFX A   o    ómékig       [^o]o                     <POSS<1>><PLUR<FAM>><CAS<TER>>
SFX A   o    ómékhoz      [^o]o                     <POSS<1>><PLUR<FAM>><CAS<ALL>>
SFX A   o    ómékból      [^o]o                     <POSS<1>><PLUR<FAM>><CAS<ELA>>
SFX A   o    ómékban      [^o]o                     <POSS<1>><PLUR<FAM>><CAS<INE>>
SFX A   o    ómékba       [^o]o                     <POSS<1>><PLUR<FAM>><CAS<ILL>>
SFX A   o    ómékat       [^o]o                     <POSS<1>><PLUR<FAM>><CAS<ACC>>
SFX A   o    ómék         [^o]o                     <POSS<1>><PLUR<FAM>>
SFX A   o    óméiért      [^o]o                     <POSS<1>><ANP<PLUR>><CAS<CAU>>
SFX A   o    óméivá       [^o]o                     <POSS<1>><ANP<PLUR>><CAS<TRA>>
SFX A   o    óméival      [^o]o                     <POSS<1>><ANP<PLUR>><CAS<INS>>
SFX A   o    óméiul       [^o]o                     <POSS<1>><ANP<PLUR>><CAS<ESS>>
SFX A   o    óméitól      [^o]o                     <POSS<1>><ANP<PLUR>><CAS<ABL>>
SFX A   o    óméit        [^o]o                     <POSS<1>><ANP<PLUR>><CAS<ACC>>
SFX A   o    óméiról      [^o]o                     <POSS<1>><ANP<PLUR>><CAS<DEL>>
SFX A   o    óméira       [^o]o                     <POSS<1>><ANP<PLUR>><CAS<SBL>>
SFX A   o    óméinál      [^o]o                     <POSS<1>><ANP<PLUR>><CAS<ADE>>
SFX A   o    óméinak      [^o]o                     <POSS<1>><ANP<PLUR>><CAS<DAT>>
SFX A   o    óméin        [^o]o                     <POSS<1>><ANP<PLUR>><CAS<SUE>>
SFX A   o    óméiig       [^o]o                     <POSS<1>><ANP<PLUR>><CAS<TER>>
SFX A   o    óméihoz      [^o]o                     <POSS<1>><ANP<PLUR>><CAS<ALL>>
SFX A   o    óméig        [^o]o                     <POSS<1>><ANP><CAS<TER>>
SFX A   o    óméiból      [^o]o                     <POSS<1>><ANP<PLUR>><CAS<ELA>>
SFX A   o    óméiban      [^o]o                     <POSS<1>><ANP<PLUR>><CAS<INE>>
SFX A   o    óméiba       [^o]o                     <POSS<1>><ANP<PLUR>><CAS<ILL>>
SFX A   o    óméi         [^o]o                     <POSS<1>><ANP<PLUR>>
SFX A   o    óméhoz       [^o]o                     <POSS<1>><ANP><CAS<ALL>>
SFX A   o    óméból       [^o]o                     <POSS<1>><ANP><CAS<ELA>>
SFX A   o    óméban       [^o]o                     <POSS<1>><ANP><CAS<INE>>
SFX A   o    óméba        [^o]o                     <POSS<1>><ANP><CAS<ILL>>
SFX A   o    ómé          [^o]o                     <POSS<1>><ANP>
SFX A   o    ómul         [^o]o                     <POSS<1>><CAS<ESS>>
SFX A   o    ómtól        [^o]o                     <POSS<1>><CAS<ABL>>
SFX A   o    ómról        [^o]o                     <POSS<1>><CAS<DEL>>
SFX A   o    ómra         [^o]o                     <POSS<1>><CAS<SBL>>
SFX A   o    ómon         [^o]o                     <POSS<1>><CAS<SUE>>
SFX A   o    ómnál        [^o]o                     <POSS<1>><CAS<ADE>>
SFX A   o    ómnak        [^o]o                     <POSS<1>><CAS<DAT>>
SFX A   o    ómmá         [^o]o                     <POSS<1>><CAS<TRA>>
SFX A   o    ómmal        [^o]o                     <POSS<1>><CAS<INS>>
SFX A   o    ómként       [^o]o                     <POSS<1>><CAS<FOR>>
SFX A   o    ómkor        [^o]o                     <POSS<1>><CAS<TEM>>
SFX A   o    ómig         [^o]o                     <POSS<1>><CAS<TER>>
SFX A   o    ómhoz        [^o]o                     <POSS<1>><CAS<ALL>>
SFX A   o    ómból        [^o]o                     <POSS<1>><CAS<ELA>>
SFX A   o    ómban        [^o]o                     <POSS<1>><CAS<INE>>
SFX A   o    ómba         [^o]o                     <POSS<1>><CAS<ILL>>
SFX A   o    ómat         [^o]o                     <POSS<1>><CAS<ACC>>
SFX A   o    óm/&         [^o]o                     <POSS<1>><CAS<ACC>>
SFX A   o    óm           [^o]o                     <POSS<1>>
SFX A   o    ókéért       [^o]o                     <PLUR><ANP><CAS<CAU>>
SFX A   o    ókévá        [^o]o                     <PLUR><ANP><CAS<TRA>>
SFX A   o    ókéval       [^o]o                     <PLUR><ANP><CAS<INS>>
SFX A   o    ókéul        [^o]o                     <PLUR><ANP><CAS<ESS>>
SFX A   o    ókétól       [^o]o                     <PLUR><ANP><CAS<ABL>>
SFX A   o    ókét         [^o]o                     <PLUR><ANP><CAS<ACC>>
SFX A   o    ókéról       [^o]o                     <PLUR><ANP><CAS<DEL>>
SFX A   o    ókért        [^o]o                     <PLUR><CAS<CAU>>
SFX A   o    ókéra        [^o]o                     <PLUR><ANP><CAS<SBL>>
SFX A   o    ókénál       [^o]o                     <PLUR><ANP><CAS<ADE>>
SFX A o ókénti/UFÖ [^o]o [kéFORM]/ADJ
SFX A   o    ókénak       [^o]o                     <PLUR><ANP><CAS<DAT>>
SFX A   o    ókén         [^o]o                     <PLUR><ANP><CAS<SUE>>
SFX A   o    ókéiért      [^o]o                     <PLUR><ANP<PLUR>><CAS<CAU>>
SFX A   o    ókéivá       [^o]o                     <PLUR><ANP<PLUR>><CAS<TRA>>
SFX A   o    ókéival      [^o]o                     <PLUR><ANP<PLUR>><CAS<INS>>
SFX A   o    ókéiul       [^o]o                     <PLUR><ANP<PLUR>><CAS<ESS>>
SFX A   o    ókéitól      [^o]o                     <PLUR><ANP<PLUR>><CAS<ABL>>
SFX A   o    ókéit        [^o]o                     <PLUR><ANP<PLUR>><CAS<ACC>>
SFX A   o    ókéiról      [^o]o                     <PLUR><ANP<PLUR>><CAS<DEL>>
SFX A   o    ókéira       [^o]o                     <PLUR><ANP<PLUR>><CAS<SBL>>
SFX A   o    ókéinál      [^o]o                     <PLUR><ANP<PLUR>><CAS<ADE>>
SFX A   o    ókéinak      [^o]o                     <PLUR><ANP<PLUR>><CAS<DAT>>
SFX A   o    ókéin        [^o]o                     <PLUR><ANP<PLUR>><CAS<SUE>>
SFX A   o    ókéiig       [^o]o                     <PLUR><ANP<PLUR>><CAS<TER>>
SFX A   o    ókéihoz      [^o]o                     <PLUR><ANP<PLUR>><CAS<ALL>>
SFX A   o    ókéig        [^o]o                     <PLUR><ANP><CAS<TER>>
SFX A   o    ókéiból      [^o]o                     <PLUR><ANP<PLUR>><CAS<ELA>>
SFX A   o    ókéiban      [^o]o                     <PLUR><ANP<PLUR>><CAS<INE>>
SFX A   o    ókéiba       [^o]o                     <PLUR><ANP<PLUR>><CAS<ILL>>
SFX A   o    ókéi         [^o]o                     <PLUR><ANP<PLUR>>
SFX A   o    ókéhoz       [^o]o                     <PLUR><ANP><CAS<ALL>>
SFX A   o    ókéból       [^o]o                     <PLUR><ANP><CAS<ELA>>
SFX A   o    ókéban       [^o]o                     <PLUR><ANP><CAS<INE>>
SFX A   o    ókéba        [^o]o                     <PLUR><ANP><CAS<ILL>>
SFX A   o    óké          [^o]o                     <PLUR><ANP>
SFX A   o    ókul         [^o]o                     <PLUR><CAS<ESS>>
SFX A   o    óktól        [^o]o                     <PLUR><CAS<ABL>>
SFX A   o    ókról        [^o]o                     <PLUR><CAS<DEL>>
SFX A   o    ókra         [^o]o                     <PLUR><CAS<SBL>>
SFX A   o    ókon         [^o]o                     <PLUR><CAS<SUE>>
SFX A   o    óknál        [^o]o                     <PLUR><CAS<ADE>>
SFX A   o    óknak        [^o]o                     <PLUR><CAS<DAT>>
SFX A   o    ókként       [^o]o                     <PLUR><CAS<FOR>>
SFX A   o    ókká         [^o]o                     <PLUR><CAS<TRA>>
SFX A   o    ókkor        [^o]o                     <PLUR><CAS<TEM>>
SFX A   o    ókkal        [^o]o                     <PLUR><CAS<INS>>
SFX A   o    ókig         [^o]o                     <PLUR><CAS<TER>>
SFX A   o    ókhoz        [^o]o                     <PLUR><CAS<ALL>>
SFX A   o    ókból        [^o]o                     <PLUR><CAS<ELA>>
SFX A   o    ókban        [^o]o                     <PLUR><CAS<INE>>
SFX A   o    ókba         [^o]o                     <PLUR><CAS<ILL>>
SFX A   o    ókat         [^o]o                     <PLUR><CAS<ACC>>
SFX A   o    ók           [^o]o                     <PLUR>
SFX A   o    óiéért       [^o]o                     <PLUR><POSS><ANP><CAS<CAU>>
SFX A   o    óiévá        [^o]o                     <PLUR><POSS><ANP><CAS<TRA>>
SFX A   o    óiéval       [^o]o                     <PLUR><POSS><ANP><CAS<INS>>
SFX A   o    óiéul        [^o]o                     <PLUR><POSS><ANP><CAS<ESS>>
SFX A   o    óiétól       [^o]o                     <PLUR><POSS><ANP><CAS<ABL>>
SFX A   o    óiét         [^o]o                     <PLUR><POSS><ANP><CAS<ACC>>
SFX A   o    óiéról       [^o]o                     <PLUR><POSS><ANP><CAS<DEL>>
SFX A   o    óiért        [^o]o                     <PLUR><POSS><CAS<CAU>>
SFX A   o    óiéra        [^o]o                     <PLUR><POSS><ANP><CAS<SBL>>
SFX A   o    óiénál       [^o]o                     <PLUR><POSS><ANP><CAS<ADE>>
SFX A   o    óiénak       [^o]o                     <PLUR><POSS><ANP><CAS<DAT>>
SFX A   o    óién         [^o]o                     <PLUR><POSS><ANP><CAS<SUE>>
SFX A   o    óiéiért      [^o]o                     <PLUR><POSS><ANP<PLUR>><CAS<CAU>>
SFX A   o    óiéivá       [^o]o                     <PLUR><POSS><ANP<PLUR>><CAS<TRA>>
SFX A   o    óiéival      [^o]o                     <PLUR><POSS><ANP<PLUR>><CAS<INS>>
SFX A   o    óiéiul       [^o]o                     <PLUR><POSS><ANP<PLUR>><CAS<ESS>>
SFX A   o    óiéitól      [^o]o                     <PLUR><POSS><ANP<PLUR>><CAS<ABL>>
SFX A   o    óiéit        [^o]o                     <PLUR><POSS><ANP<PLUR>><CAS<ACC>>
SFX A   o    óiéiról      [^o]o                     <PLUR><POSS><ANP<PLUR>><CAS<DEL>>
SFX A   o    óiéira       [^o]o                     <PLUR><POSS><ANP<PLUR>><CAS<SBL>>
SFX A   o    óiéinál      [^o]o                     <PLUR><POSS><ANP<PLUR>><CAS<ADE>>
SFX A   o    óiéinak      [^o]o                     <PLUR><POSS><ANP<PLUR>><CAS<DAT>>
SFX A   o    óiéin        [^o]o                     <PLUR><POSS><ANP<PLUR>><CAS<SUE>>
SFX A   o    óiéiig       [^o]o                     <PLUR><POSS><ANP<PLUR>><CAS<TER>>
SFX A   o    óiéihoz      [^o]o                     <PLUR><POSS><ANP<PLUR>><CAS<ALL>>
SFX A   o    óiéig        [^o]o                     <PLUR><POSS><ANP><CAS<TER>>
SFX A   o    óiéiból      [^o]o                     <PLUR><POSS><ANP<PLUR>><CAS<ELA>>
SFX A   o    óiéiban      [^o]o                     <PLUR><POSS><ANP<PLUR>><CAS<INE>>
SFX A   o    óiéiba       [^o]o                     <PLUR><POSS><ANP<PLUR>><CAS<ILL>>
SFX A   o    óiéi         [^o]o                     <PLUR><POSS><ANP<PLUR>>
SFX A   o    óiéhoz       [^o]o                     <PLUR><POSS><ANP><CAS<ALL>>
SFX A   o    óiéból       [^o]o                     <PLUR><POSS><ANP><CAS<ELA>>
SFX A   o    óiéban       [^o]o                     <PLUR><POSS><ANP><CAS<INE>>
SFX A   o    óiéba        [^o]o                     <PLUR><POSS><ANP><CAS<ILL>>
SFX A   o    óié          [^o]o                     <PLUR><POSS><ANP>
SFX A   o    óivá         [^o]o                     <PLUR><POSS><CAS<TRA>>
SFX A   o    óival        [^o]o                     <PLUR><POSS><CAS<INS>>
SFX A   o    óiul         [^o]o                     <PLUR><POSS><CAS<ESS>>
SFX A   o    óitól        [^o]o                     <PLUR><POSS><CAS<ABL>>
SFX A   o    óitokéért    [^o]o                     <PLUR><POSS<2><PLUR>><ANP><CAS<CAU>>
SFX A   o    óitokévá     [^o]o                     <PLUR><POSS<2><PLUR>><ANP><CAS<TRA>>
SFX A   o    óitokéval    [^o]o                     <PLUR><POSS<2><PLUR>><ANP><CAS<INS>>
SFX A   o    óitokéul     [^o]o                     <PLUR><POSS<2><PLUR>><ANP><CAS<ESS>>
SFX A   o    óitokétól    [^o]o                     <PLUR><POSS<2><PLUR>><ANP><CAS<ABL>>
SFX A   o    óitokét      [^o]o                     <PLUR><POSS<2><PLUR>><ANP><CAS<ACC>>
SFX A   o    óitokéról    [^o]o                     <PLUR><POSS<2><PLUR>><ANP><CAS<DEL>>
SFX A   o    óitokért     [^o]o                     <PLUR><POSS<2><PLUR>><CAS<CAU>>
SFX A   o    óitokéra     [^o]o                     <PLUR><POSS<2><PLUR>><ANP><CAS<SBL>>
SFX A   o    óitokénál    [^o]o                     <PLUR><POSS<2><PLUR>><ANP><CAS<ADE>>
SFX A   o    óitokénak    [^o]o                     <PLUR><POSS<2><PLUR>><ANP><CAS<DAT>>
SFX A   o    óitokén      [^o]o                     <PLUR><POSS<2><PLUR>><ANP><CAS<SUE>>
SFX A   o    óitokéiért   [^o]o                     <PLUR><POSS<2><PLUR>><ANP<PLUR>><CAS<CAU>>
SFX A   o    óitokéivá    [^o]o                     <PLUR><POSS<2><PLUR>><ANP<PLUR>><CAS<TRA>>
SFX A   o    óitokéival   [^o]o                     <PLUR><POSS<2><PLUR>><ANP<PLUR>><CAS<INS>>
SFX A   o    óitokéiul    [^o]o                     <PLUR><POSS<2><PLUR>><ANP<PLUR>><CAS<ESS>>
SFX A   o    óitokéitól   [^o]o                     <PLUR><POSS<2><PLUR>><ANP<PLUR>><CAS<ABL>>
SFX A   o    óitokéit     [^o]o                     <PLUR><POSS<2><PLUR>><ANP<PLUR>><CAS<ACC>>
SFX A   o    óitokéiról   [^o]o                     <PLUR><POSS<2><PLUR>><ANP<PLUR>><CAS<DEL>>
SFX A   o    óitokéira    [^o]o                     <PLUR><POSS<2><PLUR>><ANP<PLUR>><CAS<SBL>>
SFX A   o    óitokéinál   [^o]o                     <PLUR><POSS<2><PLUR>><ANP<PLUR>><CAS<ADE>>
SFX A   o    óitokéinak   [^o]o                     <PLUR><POSS<2><PLUR>><ANP<PLUR>><CAS<DAT>>
SFX A   o    óitokéin     [^o]o                     <PLUR><POSS<2><PLUR>><ANP<PLUR>><CAS<SUE>>
SFX A   o    óitokéiig    [^o]o                     <PLUR><POSS<2><PLUR>><ANP<PLUR>><CAS<TER>>
SFX A   o    óitokéihoz   [^o]o                     <PLUR><POSS<2><PLUR>><ANP<PLUR>><CAS<ALL>>
SFX A   o    óitokéig     [^o]o                     <PLUR><POSS<2><PLUR>><ANP><CAS<TER>>
SFX A   o    óitokéiból   [^o]o                     <PLUR><POSS<2><PLUR>><ANP<PLUR>><CAS<ELA>>
SFX A   o    óitokéiban   [^o]o                     <PLUR><POSS<2><PLUR>><ANP<PLUR>><CAS<INE>>
SFX A   o    óitokéiba    [^o]o                     <PLUR><POSS<2><PLUR>><ANP<PLUR>><CAS<ILL>>
SFX A   o    óitokéi      [^o]o                     <PLUR><POSS<2><PLUR>><ANP<PLUR>>
SFX A   o    óitokéhoz    [^o]o                     <PLUR><POSS<2><PLUR>><ANP><CAS<ALL>>
SFX A   o    óitokéból    [^o]o                     <PLUR><POSS<2><PLUR>><ANP><CAS<ELA>>
SFX A   o    óitokéban    [^o]o                     <PLUR><POSS<2><PLUR>><ANP><CAS<INE>>
SFX A   o    óitokéba     [^o]o                     <PLUR><POSS<2><PLUR>><ANP><CAS<ILL>>
SFX A   o    óitoké       [^o]o                     <PLUR><POSS<2><PLUR>><ANP>
SFX A   o    óitokul      [^o]o                     <PLUR><POSS<2><PLUR>><CAS<ESS>>
SFX A   o    óitoktól     [^o]o                     <PLUR><POSS<2><PLUR>><CAS<ABL>>
SFX A   o    óitokról     [^o]o                     <PLUR><POSS<2><PLUR>><CAS<DEL>>
SFX A   o    óitokra      [^o]o                     <PLUR><POSS<2><PLUR>><CAS<SBL>>
SFX A   o    óitokon      [^o]o                     <PLUR><POSS<2><PLUR>><CAS<SUE>>
SFX A   o    óitoknál     [^o]o                     <PLUR><POSS<2><PLUR>><CAS<ADE>>
SFX A   o    óitoknak     [^o]o                     <PLUR><POSS<2><PLUR>><CAS<DAT>>
SFX A   o    óitokként    [^o]o                     <PLUR><POSS<2><PLUR>><CAS<FOR>>
SFX A   o    óitokká      [^o]o                     <PLUR><POSS<2><PLUR>><CAS<TRA>>
SFX A   o    óitokkor     [^o]o                     <PLUR><POSS<2><PLUR>><CAS<TEM>>
SFX A   o    óitokkal     [^o]o                     <PLUR><POSS<2><PLUR>><CAS<INS>>
SFX A   o    óitokig      [^o]o                     <PLUR><POSS<2><PLUR>><CAS<TER>>
SFX A   o    óitokhoz     [^o]o                     <PLUR><POSS<2><PLUR>><CAS<ALL>>
SFX A   o    óitokból     [^o]o                     <PLUR><POSS<2><PLUR>><CAS<ELA>>
SFX A   o    óitokban     [^o]o                     <PLUR><POSS<2><PLUR>><CAS<INE>>
SFX A   o    óitokba      [^o]o                     <PLUR><POSS<2><PLUR>><CAS<ILL>>
SFX A   o    óitokat      [^o]o                     <PLUR><POSS<2><PLUR>><CAS<ACC>>
SFX A   o    óitok        [^o]o                     <PLUR><POSS<2><PLUR>>
SFX A   o    óit          [^o]o                     <PLUR><POSS><CAS<ACC>>
SFX A   o    óiról        [^o]o                     <PLUR><POSS><CAS<DEL>>
SFX A   o    óira         [^o]o                     <PLUR><POSS><CAS<SBL>>
SFX A   o    óinál        [^o]o                     <PLUR><POSS><CAS<ADE>>
SFX A   o    óinkéért     [^o]o                     <PLUR><POSS<1><PLUR>><ANP><CAS<CAU>>
SFX A   o    óinkévá      [^o]o                     <PLUR><POSS<1><PLUR>><ANP><CAS<TRA>>
SFX A   o    óinkéval     [^o]o                     <PLUR><POSS<1><PLUR>><ANP><CAS<INS>>
SFX A   o    óinkéul      [^o]o                     <PLUR><POSS<1><PLUR>><ANP><CAS<ESS>>
SFX A   o    óinkétól     [^o]o                     <PLUR><POSS<1><PLUR>><ANP><CAS<ABL>>
SFX A   o    óinkét       [^o]o                     <PLUR><POSS<1><PLUR>><ANP><CAS<ACC>>
SFX A   o    óinkéról     [^o]o                     <PLUR><POSS<1><PLUR>><ANP><CAS<DEL>>
SFX A   o    óinkért      [^o]o                     <PLUR><POSS<1><PLUR>><CAS<CAU>>
SFX A   o    óinkéra      [^o]o                     <PLUR><POSS<1><PLUR>><ANP><CAS<SBL>>
SFX A   o    óinkénál     [^o]o                     <PLUR><POSS<1><PLUR>><ANP><CAS<ADE>>
SFX A   o    óinkénak     [^o]o                     <PLUR><POSS<1><PLUR>><ANP><CAS<DAT>>
SFX A   o    óinkén       [^o]o                     <PLUR><POSS<1><PLUR>><ANP><CAS<SUE>>
SFX A   o    óinkéiért    [^o]o                     <PLUR><POSS<1><PLUR>><ANP<PLUR>><CAS<CAU>>
SFX A   o    óinkéivá     [^o]o                     <PLUR><POSS<1><PLUR>><ANP<PLUR>><CAS<TRA>>
SFX A   o    óinkéival    [^o]o                     <PLUR><POSS<1><PLUR>><ANP<PLUR>><CAS<INS>>
SFX A   o    óinkéiul     [^o]o                     <PLUR><POSS<1><PLUR>><ANP<PLUR>><CAS<ESS>>
SFX A   o    óinkéitól    [^o]o                     <PLUR><POSS<1><PLUR>><ANP<PLUR>><CAS<ABL>>
SFX A   o    óinkéit      [^o]o                     <PLUR><POSS<1><PLUR>><ANP<PLUR>><CAS<ACC>>
SFX A   o    óinkéiról    [^o]o                     <PLUR><POSS<1><PLUR>><ANP<PLUR>><CAS<DEL>>
SFX A   o    óinkéira     [^o]o                     <PLUR><POSS<1><PLUR>><ANP<PLUR>><CAS<SBL>>
SFX A   o    óinkéinál    [^o]o                     <PLUR><POSS<1><PLUR>><ANP<PLUR>><CAS<ADE>>
SFX A   o    óinkéinak    [^o]o                     <PLUR><POSS<1><PLUR>><ANP<PLUR>><CAS<DAT>>
SFX A   o    óinkéin      [^o]o                     <PLUR><POSS<1><PLUR>><ANP<PLUR>><CAS<SUE>>
SFX A   o    óinkéiig     [^o]o                     <PLUR><POSS<1><PLUR>><ANP<PLUR>><CAS<TER>>
SFX A   o    óinkéihoz    [^o]o                     <PLUR><POSS<1><PLUR>><ANP<PLUR>><CAS<ALL>>
SFX A   o    óinkéig      [^o]o                     <PLUR><POSS<1><PLUR>><ANP><CAS<TER>>
SFX A   o    óinkéiból    [^o]o                     <PLUR><POSS<1><PLUR>><ANP<PLUR>><CAS<ELA>>
SFX A   o    óinkéiban    [^o]o                     <PLUR><POSS<1><PLUR>><ANP<PLUR>><CAS<INE>>
SFX A   o    óinkéiba     [^o]o                     <PLUR><POSS<1><PLUR>><ANP<PLUR>><CAS<ILL>>
SFX A   o    óinkéi       [^o]o                     <PLUR><POSS<1><PLUR>><ANP<PLUR>>
SFX A   o    óinkéhoz     [^o]o                     <PLUR><POSS<1><PLUR>><ANP><CAS<ALL>>
SFX A   o    óinkéból     [^o]o                     <PLUR><POSS<1><PLUR>><ANP><CAS<ELA>>
SFX A   o    óinkéban     [^o]o                     <PLUR><POSS<1><PLUR>><ANP><CAS<INE>>
SFX A   o    óinkéba      [^o]o                     <PLUR><POSS<1><PLUR>><ANP><CAS<ILL>>
SFX A   o    óinké        [^o]o                     <PLUR><POSS<1><PLUR>><ANP>
SFX A   o    óinkul       [^o]o                     <PLUR><POSS<1><PLUR>><CAS<ESS>>
SFX A   o    óinktól      [^o]o                     <PLUR><POSS<1><PLUR>><CAS<ABL>>
SFX A   o    óinkról      [^o]o                     <PLUR><POSS<1><PLUR>><CAS<DEL>>
SFX A   o    óinkra       [^o]o                     <PLUR><POSS<1><PLUR>><CAS<SBL>>
SFX A   o    óinkon       [^o]o                     <PLUR><POSS<1><PLUR>><CAS<SUE>>
SFX A   o    óinknál      [^o]o                     <PLUR><POSS<1><PLUR>><CAS<ADE>>
SFX A   o    óinknak      [^o]o                     <PLUR><POSS<1><PLUR>><CAS<DAT>>
SFX A   o    óinkként     [^o]o                     <PLUR><POSS<1><PLUR>><CAS<FOR>>
SFX A   o    óinkká       [^o]o                     <PLUR><POSS<1><PLUR>><CAS<TRA>>
SFX A   o    óinkkor      [^o]o                     <PLUR><POSS<1><PLUR>><CAS<TEM>>
SFX A   o    óinkkal      [^o]o                     <PLUR><POSS<1><PLUR>><CAS<INS>>
SFX A   o    óinkig       [^o]o                     <PLUR><POSS<1><PLUR>><CAS<TER>>
SFX A   o    óinkhoz      [^o]o                     <PLUR><POSS<1><PLUR>><CAS<ALL>>
SFX A   o    óinkból      [^o]o                     <PLUR><POSS<1><PLUR>><CAS<ELA>>
SFX A   o    óinkban      [^o]o                     <PLUR><POSS<1><PLUR>><CAS<INE>>
SFX A   o    óinkba       [^o]o                     <PLUR><POSS<1><PLUR>><CAS<ILL>>
SFX A   o    óinkat       [^o]o                     <PLUR><POSS<1><PLUR>><CAS<ACC>>
SFX A   o    óink         [^o]o                     <PLUR><POSS<1><PLUR>>
SFX A   o    óinak        [^o]o                     <PLUR><POSS><CAS<DAT>>
SFX A   o    óin          [^o]o                     <PLUR><POSS><CAS<SUE>>
SFX A   o    óiméért      [^o]o                     <PLUR><POSS<1>><ANP><CAS<CAU>>
SFX A   o    óimévá       [^o]o                     <PLUR><POSS<1>><ANP><CAS<TRA>>
SFX A   o    óiméval      [^o]o                     <PLUR><POSS<1>><ANP><CAS<INS>>
SFX A   o    óiméul       [^o]o                     <PLUR><POSS<1>><ANP><CAS<ESS>>
SFX A   o    óimétól      [^o]o                     <PLUR><POSS<1>><ANP><CAS<ABL>>
SFX A   o    óimét        [^o]o                     <PLUR><POSS<1>><ANP><CAS<ACC>>
SFX A   o    óiméról      [^o]o                     <PLUR><POSS<1>><ANP><CAS<DEL>>
SFX A   o    óimért       [^o]o                     <PLUR><POSS<1>><CAS<CAU>>
SFX A   o    óiméra       [^o]o                     <PLUR><POSS<1>><ANP><CAS<SBL>>
SFX A   o    óiménál      [^o]o                     <PLUR><POSS<1>><ANP><CAS<ADE>>
SFX A   o    óiménak      [^o]o                     <PLUR><POSS<1>><ANP><CAS<DAT>>
SFX A   o    óimén        [^o]o                     <PLUR><POSS<1>><ANP><CAS<SUE>>
SFX A   o    óiméiért     [^o]o                     <PLUR><POSS<1>><ANP<PLUR>><CAS<CAU>>
SFX A   o    óiméivá      [^o]o                     <PLUR><POSS<1>><ANP<PLUR>><CAS<TRA>>
SFX A   o    óiméival     [^o]o                     <PLUR><POSS<1>><ANP<PLUR>><CAS<INS>>
SFX A   o    óiméiul      [^o]o                     <PLUR><POSS<1>><ANP<PLUR>><CAS<ESS>>
SFX A   o    óiméitól     [^o]o                     <PLUR><POSS<1>><ANP<PLUR>><CAS<ABL>>
SFX A   o    óiméit       [^o]o                     <PLUR><POSS<1>><ANP<PLUR>><CAS<ACC>>
SFX A   o    óiméiról     [^o]o                     <PLUR><POSS<1>><ANP<PLUR>><CAS<DEL>>
SFX A   o    óiméira      [^o]o                     <PLUR><POSS<1>><ANP<PLUR>><CAS<SBL>>
SFX A   o    óiméinál     [^o]o                     <PLUR><POSS<1>><ANP<PLUR>><CAS<ADE>>
SFX A   o    óiméinak     [^o]o                     <PLUR><POSS<1>><ANP<PLUR>><CAS<DAT>>
SFX A   o    óiméin       [^o]o                     <PLUR><POSS<1>><ANP<PLUR>><CAS<SUE>>
SFX A   o    óiméiig      [^o]o                     <PLUR><POSS<1>><ANP<PLUR>><CAS<TER>>
SFX A   o    óiméihoz     [^o]o                     <PLUR><POSS<1>><ANP<PLUR>><CAS<ALL>>
SFX A   o    óiméig       [^o]o                     <PLUR><POSS<1>><ANP><CAS<TER>>
SFX A   o    óiméiból     [^o]o                     <PLUR><POSS<1>><ANP<PLUR>><CAS<ELA>>
SFX A   o    óiméiban     [^o]o                     <PLUR><POSS<1>><ANP<PLUR>><CAS<INE>>
SFX A   o    óiméiba      [^o]o                     <PLUR><POSS<1>><ANP<PLUR>><CAS<ILL>>
SFX A   o    óiméi        [^o]o                     <PLUR><POSS<1>><ANP<PLUR>>
SFX A   o    óiméhoz      [^o]o                     <PLUR><POSS<1>><ANP><CAS<ALL>>
SFX A   o    óiméból      [^o]o                     <PLUR><POSS<1>><ANP><CAS<ELA>>
SFX A   o    óiméban      [^o]o                     <PLUR><POSS<1>><ANP><CAS<INE>>
SFX A   o    óiméba       [^o]o                     <PLUR><POSS<1>><ANP><CAS<ILL>>
SFX A   o    óimé         [^o]o                     <PLUR><POSS<1>><ANP>
SFX A   o    óimul        [^o]o                     <PLUR><POSS<1>><CAS<ESS>>
SFX A   o    óimtól       [^o]o                     <PLUR><POSS<1>><CAS<ABL>>
SFX A   o    óimról       [^o]o                     <PLUR><POSS<1>><CAS<DEL>>
SFX A   o    óimra        [^o]o                     <PLUR><POSS<1>><CAS<SBL>>
SFX A   o    óimon        [^o]o                     <PLUR><POSS<1>><CAS<SUE>>
SFX A   o    óimnál       [^o]o                     <PLUR><POSS<1>><CAS<ADE>>
SFX A   o    óimnak       [^o]o                     <PLUR><POSS<1>><CAS<DAT>>
SFX A   o    óimmá        [^o]o                     <PLUR><POSS<1>><CAS<TRA>>
SFX A   o    óimmal       [^o]o                     <PLUR><POSS<1>><CAS<INS>>
SFX A   o    óimként      [^o]o                     <PLUR><POSS<1>><CAS<FOR>>
SFX A   o    óimkor       [^o]o                     <PLUR><POSS<1>><CAS<TEM>>
SFX A   o    óimig        [^o]o                     <PLUR><POSS<1>><CAS<TER>>
SFX A   o    óimhoz       [^o]o                     <PLUR><POSS<1>><CAS<ALL>>
SFX A   o    óimból       [^o]o                     <PLUR><POSS<1>><CAS<ELA>>
SFX A   o    óimban       [^o]o                     <PLUR><POSS<1>><CAS<INE>>
SFX A   o    óimba        [^o]o                     <PLUR><POSS<1>><CAS<ILL>>
SFX A   o    óimat        [^o]o                     <PLUR><POSS<1>><CAS<ACC>>
SFX A   o    óim          [^o]o                     <PLUR><POSS<1>>
SFX A   o    óikéért      [^o]o                     <PLUR><POSS<PLUR>><ANP><CAS<CAU>>
SFX A   o    óikévá       [^o]o                     <PLUR><POSS<PLUR>><ANP><CAS<TRA>>
SFX A   o    óikéval      [^o]o                     <PLUR><POSS<PLUR>><ANP><CAS<INS>>
SFX A   o    óikéul       [^o]o                     <PLUR><POSS<PLUR>><ANP><CAS<ESS>>
SFX A   o    óikétól      [^o]o                     <PLUR><POSS<PLUR>><ANP><CAS<ABL>>
SFX A   o    óikét        [^o]o                     <PLUR><POSS<PLUR>><ANP><CAS<ACC>>
SFX A   o    óikéról      [^o]o                     <PLUR><POSS<PLUR>><ANP><CAS<DEL>>
SFX A   o    óikért       [^o]o                     <PLUR><POSS<PLUR>><CAS<CAU>>
SFX A   o    óikéra       [^o]o                     <PLUR><POSS<PLUR>><ANP><CAS<SBL>>
SFX A   o    óikénál      [^o]o                     <PLUR><POSS<PLUR>><ANP><CAS<ADE>>
SFX A   o    óiként       [^o]o                     <PLUR><POSS><CAS<FOR>>
SFX A   o    óikénak      [^o]o                     <PLUR><POSS<PLUR>><ANP><CAS<DAT>>
SFX A   o    óikén        [^o]o                     <PLUR><POSS<PLUR>><ANP><CAS<SUE>>
SFX A   o    óikéiért     [^o]o                     <PLUR><POSS<PLUR>><ANP<PLUR>><CAS<CAU>>
SFX A   o    óikéivá      [^o]o                     <PLUR><POSS<PLUR>><ANP<PLUR>><CAS<TRA>>
SFX A   o    óikéival     [^o]o                     <PLUR><POSS<PLUR>><ANP<PLUR>><CAS<INS>>
SFX A   o    óikéiul      [^o]o                     <PLUR><POSS<PLUR>><ANP<PLUR>><CAS<ESS>>
SFX A   o    óikéitól     [^o]o                     <PLUR><POSS<PLUR>><ANP<PLUR>><CAS<ABL>>
SFX A   o    óikéit       [^o]o                     <PLUR><POSS<PLUR>><ANP<PLUR>><CAS<ACC>>
SFX A   o    óikéiról     [^o]o                     <PLUR><POSS<PLUR>><ANP<PLUR>><CAS<DEL>>
SFX A   o    óikéira      [^o]o                     <PLUR><POSS<PLUR>><ANP<PLUR>><CAS<SBL>>
SFX A   o    óikéinál     [^o]o                     <PLUR><POSS<PLUR>><ANP<PLUR>><CAS<ADE>>
SFX A   o    óikéinak     [^o]o                     <PLUR><POSS<PLUR>><ANP<PLUR>><CAS<DAT>>
SFX A   o    óikéin       [^o]o                     <PLUR><POSS<PLUR>><ANP<PLUR>><CAS<SUE>>
SFX A   o    óikéiig      [^o]o                     <PLUR><POSS<PLUR>><ANP<PLUR>><CAS<TER>>
SFX A   o    óikéihoz     [^o]o                     <PLUR><POSS<PLUR>><ANP<PLUR>><CAS<ALL>>
SFX A   o    óikéig       [^o]o                     <PLUR><POSS<PLUR>><ANP><CAS<TER>>
SFX A   o    óikéiból     [^o]o                     <PLUR><POSS<PLUR>><ANP<PLUR>><CAS<ELA>>
SFX A   o    óikéiban     [^o]o                     <PLUR><POSS<PLUR>><ANP<PLUR>><CAS<INE>>
SFX A   o    óikéiba      [^o]o                     <PLUR><POSS<PLUR>><ANP<PLUR>><CAS<ILL>>
SFX A   o    óikéi        [^o]o                     <PLUR><POSS<PLUR>><ANP<PLUR>>
SFX A   o    óikéhoz      [^o]o                     <PLUR><POSS<PLUR>><ANP><CAS<ALL>>
SFX A   o    óikéból      [^o]o                     <PLUR><POSS<PLUR>><ANP><CAS<ELA>>
SFX A   o    óikéban      [^o]o                     <PLUR><POSS<PLUR>><ANP><CAS<INE>>
SFX A   o    óikéba       [^o]o                     <PLUR><POSS<PLUR>><ANP><CAS<ILL>>
SFX A   o    óiké         [^o]o                     <PLUR><POSS<PLUR>><ANP>
SFX A   o    óikul        [^o]o                     <PLUR><POSS<PLUR>><CAS<ESS>>
SFX A   o    óiktól       [^o]o                     <PLUR><POSS<PLUR>><CAS<ABL>>
SFX A   o    óikról       [^o]o                     <PLUR><POSS<PLUR>><CAS<DEL>>
SFX A   o    óikra        [^o]o                     <PLUR><POSS<PLUR>><CAS<SBL>>
SFX A   o    óikor        [^o]o                     <PLUR><POSS><CAS<TEM>>
SFX A   o    óikon        [^o]o                     <PLUR><POSS<PLUR>><CAS<SUE>>
SFX A   o    óiknál       [^o]o                     <PLUR><POSS<PLUR>><CAS<ADE>>
SFX A   o    óiknak       [^o]o                     <PLUR><POSS<PLUR>><CAS<DAT>>
SFX A   o    óikként      [^o]o                     <PLUR><POSS<PLUR>><CAS<FOR>>
SFX A   o    óikká        [^o]o                     <PLUR><POSS<PLUR>><CAS<TRA>>
SFX A   o    óikkor       [^o]o                     <PLUR><POSS<PLUR>><CAS<TEM>>
SFX A   o    óikkal       [^o]o                     <PLUR><POSS<PLUR>><CAS<INS>>
SFX A   o    óikig        [^o]o                     <PLUR><POSS<PLUR>><CAS<TER>>
SFX A   o    óikhoz       [^o]o                     <PLUR><POSS<PLUR>><CAS<ALL>>
SFX A   o    óikból       [^o]o                     <PLUR><POSS<PLUR>><CAS<ELA>>
SFX A   o    óikban       [^o]o                     <PLUR><POSS<PLUR>><CAS<INE>>
SFX A   o    óikba        [^o]o                     <PLUR><POSS<PLUR>><CAS<ILL>>
SFX A   o    óikat        [^o]o                     <PLUR><POSS<PLUR>><CAS<ACC>>
SFX A   o    óik          [^o]o                     <PLUR><POSS<PLUR>>
SFX A   o    óiig         [^o]o                     <PLUR><POSS><CAS<TER>>
SFX A   o    óihoz        [^o]o                     <PLUR><POSS><CAS<ALL>>
SFX A   o    óidéért      [^o]o                     <PLUR><POSS<2>><ANP><CAS<CAU>>
SFX A   o    óidévá       [^o]o                     <PLUR><POSS<2>><ANP><CAS<TRA>>
SFX A   o    óidéval      [^o]o                     <PLUR><POSS<2>><ANP><CAS<INS>>
SFX A   o    óidéul       [^o]o                     <PLUR><POSS<2>><ANP><CAS<ESS>>
SFX A   o    óidétól      [^o]o                     <PLUR><POSS<2>><ANP><CAS<ABL>>
SFX A   o    óidét        [^o]o                     <PLUR><POSS<2>><ANP><CAS<ACC>>
SFX A   o    óidéról      [^o]o                     <PLUR><POSS<2>><ANP><CAS<DEL>>
SFX A   o    óidért       [^o]o                     <PLUR><POSS<2>><CAS<CAU>>
SFX A   o    óidéra       [^o]o                     <PLUR><POSS<2>><ANP><CAS<SBL>>
SFX A   o    óidénál      [^o]o                     <PLUR><POSS<2>><ANP><CAS<ADE>>
SFX A   o    óidénak      [^o]o                     <PLUR><POSS<2>><ANP><CAS<DAT>>
SFX A   o    óidén        [^o]o                     <PLUR><POSS<2>><ANP><CAS<SUE>>
SFX A   o    óidéiért     [^o]o                     <PLUR><POSS<2>><ANP<PLUR>><CAS<CAU>>
SFX A   o    óidéivá      [^o]o                     <PLUR><POSS<2>><ANP<PLUR>><CAS<TRA>>
SFX A   o    óidéival     [^o]o                     <PLUR><POSS<2>><ANP<PLUR>><CAS<INS>>
SFX A   o    óidéiul      [^o]o                     <PLUR><POSS<2>><ANP<PLUR>><CAS<ESS>>
SFX A   o    óidéitól     [^o]o                     <PLUR><POSS<2>><ANP<PLUR>><CAS<ABL>>
SFX A   o    óidéit       [^o]o                     <PLUR><POSS<2>><ANP<PLUR>><CAS<ACC>>
SFX A   o    óidéiról     [^o]o                     <PLUR><POSS<2>><ANP<PLUR>><CAS<DEL>>
SFX A   o    óidéira      [^o]o                     <PLUR><POSS<2>><ANP<PLUR>><CAS<SBL>>
SFX A   o    óidéinál     [^o]o                     <PLUR><POSS<2>><ANP<PLUR>><CAS<ADE>>
SFX A   o    óidéinak     [^o]o                     <PLUR><POSS<2>><ANP<PLUR>><CAS<DAT>>
SFX A   o    óidéin       [^o]o                     <PLUR><POSS<2>><ANP<PLUR>><CAS<SUE>>
SFX A   o    óidéiig      [^o]o                     <PLUR><POSS<2>><ANP<PLUR>><CAS<TER>>
SFX A   o    óidéihoz     [^o]o                     <PLUR><POSS<2>><ANP<PLUR>><CAS<ALL>>
SFX A   o    óidéig       [^o]o                     <PLUR><POSS<2>><ANP><CAS<TER>>
SFX A   o    óidéiból     [^o]o                     <PLUR><POSS<2>><ANP<PLUR>><CAS<ELA>>
SFX A   o    óidéiban     [^o]o                     <PLUR><POSS<2>><ANP<PLUR>><CAS<INE>>
SFX A   o    óidéiba      [^o]o                     <PLUR><POSS<2>><ANP<PLUR>><CAS<ILL>>
SFX A   o    óidéi        [^o]o                     <PLUR><POSS<2>><ANP<PLUR>>
SFX A   o    óidéhoz      [^o]o                     <PLUR><POSS<2>><ANP><CAS<ALL>>
SFX A   o    óidéból      [^o]o                     <PLUR><POSS<2>><ANP><CAS<ELA>>
SFX A   o    óidéban      [^o]o                     <PLUR><POSS<2>><ANP><CAS<INE>>
SFX A   o    óidéba       [^o]o                     <PLUR><POSS<2>><ANP><CAS<ILL>>
SFX A   o    óidé         [^o]o                     <PLUR><POSS<2>><ANP>
SFX A   o    óidul        [^o]o                     <PLUR><POSS<2>><CAS<ESS>>
SFX A   o    óidtól       [^o]o                     <PLUR><POSS<2>><CAS<ABL>>
SFX A   o    óidról       [^o]o                     <PLUR><POSS<2>><CAS<DEL>>
SFX A   o    óidra        [^o]o                     <PLUR><POSS<2>><CAS<SBL>>
SFX A   o    óidon        [^o]o                     <PLUR><POSS<2>><CAS<SUE>>
SFX A   o    óidnál       [^o]o                     <PLUR><POSS<2>><CAS<ADE>>
SFX A   o    óidnak       [^o]o                     <PLUR><POSS<2>><CAS<DAT>>
SFX A   o    óidként      [^o]o                     <PLUR><POSS<2>><CAS<FOR>>
SFX A   o    óidkor       [^o]o                     <PLUR><POSS<2>><CAS<TEM>>
SFX A   o    óidig        [^o]o                     <PLUR><POSS<2>><CAS<TER>>
SFX A   o    óidhoz       [^o]o                     <PLUR><POSS<2>><CAS<ALL>>
SFX A   o    óiddá        [^o]o                     <PLUR><POSS<2>><CAS<TRA>>
SFX A   o    óiddal       [^o]o                     <PLUR><POSS<2>><CAS<INS>>
SFX A   o    óidból       [^o]o                     <PLUR><POSS<2>><CAS<ELA>>
SFX A   o    óidban       [^o]o                     <PLUR><POSS<2>><CAS<INE>>
SFX A   o    óidba        [^o]o                     <PLUR><POSS<2>><CAS<ILL>>
SFX A   o    óidat        [^o]o                     <PLUR><POSS<2>><CAS<ACC>>
SFX A   o    óid          [^o]o                     <PLUR><POSS<2>>
SFX A   o    óiból        [^o]o                     <PLUR><POSS><CAS<ELA>>
SFX A   o    óiban        [^o]o                     <PLUR><POSS><CAS<INE>>
SFX A   o    óiba         [^o]o                     <PLUR><POSS><CAS<ILL>>
SFX A   o    ói           [^o]o                     <PLUR><POSS>
SFX A   o    ódéért       [^o]o                     <POSS<2>><ANP><CAS<CAU>>
SFX A   o    ódévá        [^o]o                     <POSS<2>><ANP><CAS<TRA>>
SFX A   o    ódéval       [^o]o                     <POSS<2>><ANP><CAS<INS>>
SFX A   o    ódéul        [^o]o                     <POSS<2>><ANP><CAS<ESS>>
SFX A   o    ódétól       [^o]o                     <POSS<2>><ANP><CAS<ABL>>
SFX A   o    ódét         [^o]o                     <POSS<2>><ANP><CAS<ACC>>
SFX A   o    ódéról       [^o]o                     <POSS<2>><ANP><CAS<DEL>>
SFX A   o    ódért        [^o]o                     <POSS<2>><CAS<CAU>>
SFX A   o    ódéra        [^o]o                     <POSS<2>><ANP><CAS<SBL>>
SFX A   o    ódénál       [^o]o                     <POSS<2>><ANP><CAS<ADE>>
SFX A   o    ódénak       [^o]o                     <POSS<2>><ANP><CAS<DAT>>
SFX A   o    ódén         [^o]o                     <POSS<2>><ANP><CAS<SUE>>
SFX A   o    ódékéért     [^o]o                     <POSS<2>><PLUR<FAM>><ANP><CAS<CAU>>
SFX A   o    ódékévá      [^o]o                     <POSS<2>><PLUR<FAM>><ANP><CAS<TRA>>
SFX A   o    ódékéval     [^o]o                     <POSS<2>><PLUR<FAM>><ANP><CAS<INS>>
SFX A   o    ódékéul      [^o]o                     <POSS<2>><PLUR<FAM>><ANP><CAS<ESS>>
SFX A   o    ódékétól     [^o]o                     <POSS<2>><PLUR<FAM>><ANP><CAS<ABL>>
SFX A   o    ódékét       [^o]o                     <POSS<2>><PLUR<FAM>><ANP><CAS<ACC>>
SFX A   o    ódékéról     [^o]o                     <POSS<2>><PLUR<FAM>><ANP><CAS<DEL>>
SFX A   o    ódékért      [^o]o                     <POSS<2>><PLUR<FAM>><CAS<CAU>>
SFX A   o    ódékéra      [^o]o                     <POSS<2>><PLUR<FAM>><ANP><CAS<SBL>>
SFX A   o    ódékénál     [^o]o                     <POSS<2>><PLUR<FAM>><ANP><CAS<ADE>>
SFX A   o    ódékénak     [^o]o                     <POSS<2>><PLUR<FAM>><ANP><CAS<DAT>>
SFX A   o    ódékén       [^o]o                     <POSS<2>><PLUR<FAM>><ANP><CAS<SUE>>
SFX A   o    ódékéiért    [^o]o                     <POSS<2>><PLUR<FAM>><ANP<PLUR>><CAS<CAU>>
SFX A   o    ódékéivá     [^o]o                     <POSS<2>><PLUR<FAM>><ANP<PLUR>><CAS<TRA>>
SFX A   o    ódékéival    [^o]o                     <POSS<2>><PLUR<FAM>><ANP<PLUR>><CAS<INS>>
SFX A   o    ódékéiul     [^o]o                     <POSS<2>><PLUR<FAM>><ANP<PLUR>><CAS<ESS>>
SFX A   o    ódékéitól    [^o]o                     <POSS<2>><PLUR<FAM>><ANP<PLUR>><CAS<ABL>>
SFX A   o    ódékéit      [^o]o                     <POSS<2>><PLUR<FAM>><ANP<PLUR>><CAS<ACC>>
SFX A   o    ódékéiról    [^o]o                     <POSS<2>><PLUR<FAM>><ANP<PLUR>><CAS<DEL>>
SFX A   o    ódékéira     [^o]o                     <POSS<2>><PLUR<FAM>><ANP<PLUR>><CAS<SBL>>
SFX A   o    ódékéinál    [^o]o                     <POSS<2>><PLUR<FAM>><ANP<PLUR>><CAS<ADE>>
SFX A   o    ódékéinak    [^o]o                     <POSS<2>><PLUR<FAM>><ANP<PLUR>><CAS<DAT>>
SFX A   o    ódékéin      [^o]o                     <POSS<2>><PLUR<FAM>><ANP<PLUR>><CAS<SUE>>
SFX A   o    ódékéiig     [^o]o                     <POSS<2>><PLUR<FAM>><ANP<PLUR>><CAS<TER>>
SFX A   o    ódékéihoz    [^o]o                     <POSS<2>><PLUR<FAM>><ANP<PLUR>><CAS<ALL>>
SFX A   o    ódékéig      [^o]o                     <POSS<2>><PLUR<FAM>><ANP><CAS<TER>>
SFX A   o    ódékéiból    [^o]o                     <POSS<2>><PLUR<FAM>><ANP<PLUR>><CAS<ELA>>
SFX A   o    ódékéiban    [^o]o                     <POSS<2>><PLUR<FAM>><ANP<PLUR>><CAS<INE>>
SFX A   o    ódékéiba     [^o]o                     <POSS<2>><PLUR<FAM>><ANP<PLUR>><CAS<ILL>>
SFX A   o    ódékéi       [^o]o                     <POSS<2>><PLUR<FAM>><ANP<PLUR>>
SFX A   o    ódékéhoz     [^o]o                     <POSS<2>><PLUR<FAM>><ANP><CAS<ALL>>
SFX A   o    ódékéból     [^o]o                     <POSS<2>><PLUR<FAM>><ANP><CAS<ELA>>
SFX A   o    ódékéban     [^o]o                     <POSS<2>><PLUR<FAM>><ANP><CAS<INE>>
SFX A   o    ódékéba      [^o]o                     <POSS<2>><PLUR<FAM>><ANP><CAS<ILL>>
SFX A   o    ódéké        [^o]o                     <POSS<2>><PLUR<FAM>><ANP>
SFX A   o    ódékul       [^o]o                     <POSS<2>><PLUR<FAM>><CAS<ESS>>
SFX A   o    ódéktól      [^o]o                     <POSS<2>><PLUR<FAM>><CAS<ABL>>
SFX A   o    ódékról      [^o]o                     <POSS<2>><PLUR<FAM>><CAS<DEL>>
SFX A   o    ódékra       [^o]o                     <POSS<2>><PLUR<FAM>><CAS<SBL>>
SFX A   o    ódékon       [^o]o                     <POSS<2>><PLUR<FAM>><CAS<SUE>>
SFX A   o    ódéknál      [^o]o                     <POSS<2>><PLUR<FAM>><CAS<ADE>>
SFX A   o    ódéknak      [^o]o                     <POSS<2>><PLUR<FAM>><CAS<DAT>>
SFX A   o    ódékká       [^o]o                     <POSS<2>><PLUR<FAM>><CAS<TRA>>
SFX A   o    ódékkal      [^o]o                     <POSS<2>><PLUR<FAM>><CAS<INS>>
SFX A   o    ódékig       [^o]o                     <POSS<2>><PLUR<FAM>><CAS<TER>>
SFX A   o    ódékhoz      [^o]o                     <POSS<2>><PLUR<FAM>><CAS<ALL>>
SFX A   o    ódékból      [^o]o                     <POSS<2>><PLUR<FAM>><CAS<ELA>>
SFX A   o    ódékban      [^o]o                     <POSS<2>><PLUR<FAM>><CAS<INE>>
SFX A   o    ódékba       [^o]o                     <POSS<2>><PLUR<FAM>><CAS<ILL>>
SFX A   o    ódékat       [^o]o                     <POSS<2>><PLUR<FAM>><CAS<ACC>>
SFX A   o    ódék         [^o]o                     <POSS<2>><PLUR<FAM>>
SFX A   o    ódéiért      [^o]o                     <POSS<2>><ANP<PLUR>><CAS<CAU>>
SFX A   o    ódéivá       [^o]o                     <POSS<2>><ANP<PLUR>><CAS<TRA>>
SFX A   o    ódéival      [^o]o                     <POSS<2>><ANP<PLUR>><CAS<INS>>
SFX A   o    ódéiul       [^o]o                     <POSS<2>><ANP<PLUR>><CAS<ESS>>
SFX A   o    ódéitól      [^o]o                     <POSS<2>><ANP<PLUR>><CAS<ABL>>
SFX A   o    ódéit        [^o]o                     <POSS<2>><ANP<PLUR>><CAS<ACC>>
SFX A   o    ódéiról      [^o]o                     <POSS<2>><ANP<PLUR>><CAS<DEL>>
SFX A   o    ódéira       [^o]o                     <POSS<2>><ANP<PLUR>><CAS<SBL>>
SFX A   o    ódéinál      [^o]o                     <POSS<2>><ANP<PLUR>><CAS<ADE>>
SFX A   o    ódéinak      [^o]o                     <POSS<2>><ANP<PLUR>><CAS<DAT>>
SFX A   o    ódéin        [^o]o                     <POSS<2>><ANP<PLUR>><CAS<SUE>>
SFX A   o    ódéiig       [^o]o                     <POSS<2>><ANP<PLUR>><CAS<TER>>
SFX A   o    ódéihoz      [^o]o                     <POSS<2>><ANP<PLUR>><CAS<ALL>>
SFX A   o    ódéig        [^o]o                     <POSS<2>><ANP><CAS<TER>>
SFX A   o    ódéiból      [^o]o                     <POSS<2>><ANP<PLUR>><CAS<ELA>>
SFX A   o    ódéiban      [^o]o                     <POSS<2>><ANP<PLUR>><CAS<INE>>
SFX A   o    ódéiba       [^o]o                     <POSS<2>><ANP<PLUR>><CAS<ILL>>
SFX A   o    ódéi         [^o]o                     <POSS<2>><ANP<PLUR>>
SFX A   o    ódéhoz       [^o]o                     <POSS<2>><ANP><CAS<ALL>>
SFX A   o    ódéból       [^o]o                     <POSS<2>><ANP><CAS<ELA>>
SFX A   o    ódéban       [^o]o                     <POSS<2>><ANP><CAS<INE>>
SFX A   o    ódéba        [^o]o                     <POSS<2>><ANP><CAS<ILL>>
SFX A   o    ódé          [^o]o                     <POSS<2>><ANP>
SFX A   o    ódul         [^o]o                     <POSS<2>><CAS<ESS>>
SFX A   o    ódtól        [^o]o                     <POSS<2>><CAS<ABL>>
SFX A   o    ódról        [^o]o                     <POSS<2>><CAS<DEL>>
SFX A   o    ódra         [^o]o                     <POSS<2>><CAS<SBL>>
SFX A   o    ódon         [^o]o                     <POSS<2>><CAS<SUE>>
SFX A   o    ódnál        [^o]o                     <POSS<2>><CAS<ADE>>
SFX A   o    ódnak        [^o]o                     <POSS<2>><CAS<DAT>>
SFX A   o    ódként       [^o]o                     <POSS<2>><CAS<FOR>>
SFX A   o    ódkor        [^o]o                     <POSS<2>><CAS<TEM>>
SFX A   o    ódig         [^o]o                     <POSS<2>><CAS<TER>>
SFX A   o    ódhoz        [^o]o                     <POSS<2>><CAS<ALL>>
SFX A   o    óddá         [^o]o                     <POSS<2>><CAS<TRA>>
SFX A   o    óddal        [^o]o                     <POSS<2>><CAS<INS>>
SFX A   o    ódból        [^o]o                     <POSS<2>><CAS<ELA>>
SFX A   o    ódban        [^o]o                     <POSS<2>><CAS<INE>>
SFX A   o    ódba         [^o]o                     <POSS<2>><CAS<ILL>>
SFX A   o    ódat         [^o]o                     <POSS<2>><CAS<ACC>>
SFX A   o    ód/&         [^o]o                     <POSS<2>><CAS<ACC>>
SFX A   o    ód           [^o]o                     <POSS<2>>
SFX A k kénti/UFÖ kk [kéFORM]/ADJ
SFX A   a    áéért        a                         <ANP><CAS<CAU>>
SFX A   a    áévá         a                         <ANP><CAS<TRA>>
SFX A   a    áéval        a                         <ANP><CAS<INS>>
SFX A   a    áéul         a                         <ANP><CAS<ESS>>
SFX A   a    áétól        a                         <ANP><CAS<ABL>>
SFX A   a    áét          a                         <ANP><CAS<ACC>>
SFX A   a    áéról        a                         <ANP><CAS<DEL>>
SFX A   a    áéra         a                         <ANP><CAS<SBL>>
SFX A   a    áénál        a                         <ANP><CAS<ADE>>
SFX A   a    áénak        a                         <ANP><CAS<DAT>>
SFX A   a    áén          a                         <ANP><CAS<SUE>>
SFX A   a    áékéért      a                         <PLUR<FAM>><ANP><CAS<CAU>>
SFX A   a    áékévá       a                         <PLUR<FAM>><ANP><CAS<TRA>>
SFX A   a    áékéval      a                         <PLUR<FAM>><ANP><CAS<INS>>
SFX A   a    áékéul       a                         <PLUR<FAM>><ANP><CAS<ESS>>
SFX A   a    áékétól      a                         <PLUR<FAM>><ANP><CAS<ABL>>
SFX A   a    áékét        a                         <PLUR<FAM>><ANP><CAS<ACC>>
SFX A   a    áékéról      a                         <PLUR<FAM>><ANP><CAS<DEL>>
SFX A   a    áékért       a                         <PLUR<FAM>><CAS<CAU>>
SFX A   a    áékéra       a                         <PLUR<FAM>><ANP><CAS<SBL>>
SFX A   a    áékénál      a                         <PLUR<FAM>><ANP><CAS<ADE>>
SFX A   a    áékénak      a                         <PLUR<FAM>><ANP><CAS<DAT>>
SFX A   a    áékén        a                         <PLUR<FAM>><ANP><CAS<SUE>>
SFX A   a    áékéiért     a                         <PLUR<FAM>><ANP<PLUR>><CAS<CAU>>
SFX A   a    áékéivá      a                         <PLUR<FAM>><ANP<PLUR>><CAS<TRA>>
SFX A   a    áékéival     a                         <PLUR<FAM>><ANP<PLUR>><CAS<INS>>
SFX A   a    áékéiul      a                         <PLUR<FAM>><ANP<PLUR>><CAS<ESS>>
SFX A   a    áékéitól     a                         <PLUR<FAM>><ANP<PLUR>><CAS<ABL>>
SFX A   a    áékéit       a                         <PLUR<FAM>><ANP<PLUR>><CAS<ACC>>
SFX A   a    áékéiról     a                         <PLUR<FAM>><ANP<PLUR>><CAS<DEL>>
SFX A   a    áékéira      a                         <PLUR<FAM>><ANP<PLUR>><CAS<SBL>>
SFX A   a    áékéinál     a                         <PLUR<FAM>><ANP<PLUR>><CAS<ADE>>
SFX A   a    áékéinak     a                         <PLUR<FAM>><ANP<PLUR>><CAS<DAT>>
SFX A   a    áékéin       a                         <PLUR<FAM>><ANP<PLUR>><CAS<SUE>>
SFX A   a    áékéiig      a                         <PLUR<FAM>><ANP<PLUR>><CAS<TER>>
SFX A   a    áékéihoz     a                         <PLUR<FAM>><ANP<PLUR>><CAS<ALL>>
SFX A   a    áékéig       a                         <PLUR<FAM>><ANP><CAS<TER>>
SFX A   a    áékéiból     a                         <PLUR<FAM>><ANP<PLUR>><CAS<ELA>>
SFX A   a    áékéiban     a                         <PLUR<FAM>><ANP<PLUR>><CAS<INE>>
SFX A   a    áékéiba      a                         <PLUR<FAM>><ANP<PLUR>><CAS<ILL>>
SFX A   a    áékéi        a                         <PLUR<FAM>><ANP<PLUR>>
SFX A   a    áékéhoz      a                         <PLUR<FAM>><ANP><CAS<ALL>>
SFX A   a    áékéból      a                         <PLUR<FAM>><ANP><CAS<ELA>>
SFX A   a    áékéban      a                         <PLUR<FAM>><ANP><CAS<INE>>
SFX A   a    áékéba       a                         <PLUR<FAM>><ANP><CAS<ILL>>
SFX A   a    áéké         a                         <PLUR<FAM>><ANP>
SFX A   a    áékul        a                         <PLUR<FAM>><CAS<ESS>>
SFX A   a    áéktól       a                         <PLUR<FAM>><CAS<ABL>>
SFX A   a    áékról       a                         <PLUR<FAM>><CAS<DEL>>
SFX A   a    áékra        a                         <PLUR<FAM>><CAS<SBL>>
SFX A   a    áékon        a                         <PLUR<FAM>><CAS<SUE>>
SFX A   a    áéknál       a                         <PLUR<FAM>><CAS<ADE>>
SFX A   a    áéknak       a                         <PLUR<FAM>><CAS<DAT>>
SFX A   a    áékká        a                         <PLUR<FAM>><CAS<TRA>>
SFX A   a    áékkal       a                         <PLUR<FAM>><CAS<INS>>
SFX A   a    áékig        a                         <PLUR<FAM>><CAS<TER>>
SFX A   a    áékhoz       a                         <PLUR<FAM>><CAS<ALL>>
SFX A   a    áékból       a                         <PLUR<FAM>><CAS<ELA>>
SFX A   a    áékban       a                         <PLUR<FAM>><CAS<INE>>
SFX A   a    áékba        a                         <PLUR<FAM>><CAS<ILL>>
SFX A   a    áékat        a                         <PLUR<FAM>><CAS<ACC>>
SFX A   a    áék          a                         <PLUR<FAM>>
SFX A   a    áéiért       a                         <ANP<PLUR>><CAS<CAU>>
SFX A   a    áéivá        a                         <ANP<PLUR>><CAS<TRA>>
SFX A   a    áéival       a                         <ANP<PLUR>><CAS<INS>>
SFX A   a    áéiul        a                         <ANP<PLUR>><CAS<ESS>>
SFX A   a    áéitól       a                         <ANP<PLUR>><CAS<ABL>>
SFX A   a    áéit         a                         <ANP<PLUR>><CAS<ACC>>
SFX A   a    áéiról       a                         <ANP<PLUR>><CAS<DEL>>
SFX A   a    áéira        a                         <ANP<PLUR>><CAS<SBL>>
SFX A   a    áéinál       a                         <ANP<PLUR>><CAS<ADE>>
SFX A   a    áéinak       a                         <ANP<PLUR>><CAS<DAT>>
SFX A   a    áéin         a                         <ANP<PLUR>><CAS<SUE>>
SFX A   a    áéiig        a                         <ANP<PLUR>><CAS<TER>>
SFX A   a    áéihoz       a                         <ANP<PLUR>><CAS<ALL>>
SFX A   a    áéig         a                         <ANP><CAS<TER>>
SFX A   a    áéiból       a                         <ANP<PLUR>><CAS<ELA>>
SFX A   a    áéiban       a                         <ANP<PLUR>><CAS<INE>>
SFX A   a    áéiba        a                         <ANP<PLUR>><CAS<ILL>>
SFX A   a    áéi          a                         <ANP<PLUR>>
SFX A   a    áéhoz        a                         <ANP><CAS<ALL>>
SFX A   a    áéból        a                         <ANP><CAS<ELA>>
SFX A   a    áéban        a                         <ANP><CAS<INE>>
SFX A   a    áéba         a                         <ANP><CAS<ILL>>
SFX A   a    áé           a                         <ANP>
SFX A   a    átokéért     a                         <POSS<2><PLUR>><ANP><CAS<CAU>>
SFX A   a    átokévá      a                         <POSS<2><PLUR>><ANP><CAS<TRA>>
SFX A   a    átokéval     a                         <POSS<2><PLUR>><ANP><CAS<INS>>
SFX A   a    átokéul      a                         <POSS<2><PLUR>><ANP><CAS<ESS>>
SFX A   a    átokétól     a                         <POSS<2><PLUR>><ANP><CAS<ABL>>
SFX A   a    átokét       a                         <POSS<2><PLUR>><ANP><CAS<ACC>>
SFX A   a    átokéról     a                         <POSS<2><PLUR>><ANP><CAS<DEL>>
SFX A   a    átokért      a                         <POSS<2><PLUR>><CAS<CAU>>
SFX A   a    átokéra      a                         <POSS<2><PLUR>><ANP><CAS<SBL>>
SFX A   a    átokénál     a                         <POSS<2><PLUR>><ANP><CAS<ADE>>
SFX A   a    átokénak     a                         <POSS<2><PLUR>><ANP><CAS<DAT>>
SFX A   a    átokén       a                         <POSS<2><PLUR>><ANP><CAS<SUE>>
SFX A   a    átokéiért    a                         <POSS<2><PLUR>><ANP<PLUR>><CAS<CAU>>
SFX A   a    átokéivá     a                         <POSS<2><PLUR>><ANP<PLUR>><CAS<TRA>>
SFX A   a    átokéival    a                         <POSS<2><PLUR>><ANP<PLUR>><CAS<INS>>
SFX A   a    átokéiul     a                         <POSS<2><PLUR>><ANP<PLUR>><CAS<ESS>>
SFX A   a    átokéitól    a                         <POSS<2><PLUR>><ANP<PLUR>><CAS<ABL>>
SFX A   a    átokéit      a                         <POSS<2><PLUR>><ANP<PLUR>><CAS<ACC>>
SFX A   a    átokéiról    a                         <POSS<2><PLUR>><ANP<PLUR>><CAS<DEL>>
SFX A   a    átokéira     a                         <POSS<2><PLUR>><ANP<PLUR>><CAS<SBL>>
SFX A   a    átokéinál    a                         <POSS<2><PLUR>><ANP<PLUR>><CAS<ADE>>
SFX A   a    átokéinak    a                         <POSS<2><PLUR>><ANP<PLUR>><CAS<DAT>>
SFX A   a    átokéin      a                         <POSS<2><PLUR>><ANP<PLUR>><CAS<SUE>>
SFX A   a    átokéiig     a                         <POSS<2><PLUR>><ANP<PLUR>><CAS<TER>>
SFX A   a    átokéihoz    a                         <POSS<2><PLUR>><ANP<PLUR>><CAS<ALL>>
SFX A   a    átokéig      a                         <POSS<2><PLUR>><ANP><CAS<TER>>
SFX A   a    átokéiból    a                         <POSS<2><PLUR>><ANP<PLUR>><CAS<ELA>>
SFX A   a    átokéiban    a                         <POSS<2><PLUR>><ANP<PLUR>><CAS<INE>>
SFX A   a    átokéiba     a                         <POSS<2><PLUR>><ANP<PLUR>><CAS<ILL>>
SFX A   a    átokéi       a                         <POSS<2><PLUR>><ANP<PLUR>>
SFX A   a    átokéhoz     a                         <POSS<2><PLUR>><ANP><CAS<ALL>>
SFX A   a    átokéból     a                         <POSS<2><PLUR>><ANP><CAS<ELA>>
SFX A   a    átokéban     a                         <POSS<2><PLUR>><ANP><CAS<INE>>
SFX A   a    átokéba      a                         <POSS<2><PLUR>><ANP><CAS<ILL>>
SFX A   a    átoké        a                         <POSS<2><PLUR>><ANP>
SFX A   a    átokul       a                         <POSS<2><PLUR>><CAS<ESS>>
SFX A   a    átoktól      a                         <POSS<2><PLUR>><CAS<ABL>>
SFX A   a    átokról      a                         <POSS<2><PLUR>><CAS<DEL>>
SFX A   a    átokra       a                         <POSS<2><PLUR>><CAS<SBL>>
SFX A   a    átokon       a                         <POSS<2><PLUR>><CAS<SUE>>
SFX A   a    átoknál      a                         <POSS<2><PLUR>><CAS<ADE>>
SFX A   a    átoknak      a                         <POSS<2><PLUR>><CAS<DAT>>
SFX A   a    átokként     a                         <POSS<2><PLUR>><CAS<FOR>>
SFX A   a    átokká       a                         <POSS<2><PLUR>><CAS<TRA>>
SFX A   a    átokkor      a                         <POSS<2><PLUR>><CAS<TEM>>
SFX A   a    átokkal      a                         <POSS<2><PLUR>><CAS<INS>>
SFX A   a    átokig       a                         <POSS<2><PLUR>><CAS<TER>>
SFX A   a    átokhoz      a                         <POSS<2><PLUR>><CAS<ALL>>
SFX A   a    átokból      a                         <POSS<2><PLUR>><CAS<ELA>>
SFX A   a    átokban      a                         <POSS<2><PLUR>><CAS<INE>>
SFX A   a    átokba       a                         <POSS<2><PLUR>><CAS<ILL>>
SFX A   a    átokat       a                         <POSS<2><PLUR>><CAS<ACC>>
SFX A   a    átok/&       a                         <POSS<2><PLUR>><CAS<ACC>>
SFX A   a    átok         a                         <POSS<2><PLUR>>
SFX A   a    ástul        a                         [COMITATIVE]/ADV
SFX A   a    ánkéért      a                         <POSS<1><PLUR>><ANP><CAS<CAU>>
SFX A   a    ánkévá       a                         <POSS<1><PLUR>><ANP><CAS<TRA>>
SFX A   a    ánkéval      a                         <POSS<1><PLUR>><ANP><CAS<INS>>
SFX A   a    ánkéul       a                         <POSS<1><PLUR>><ANP><CAS<ESS>>
SFX A   a    ánkétól      a                         <POSS<1><PLUR>><ANP><CAS<ABL>>
SFX A   a    ánkét        a                         <POSS<1><PLUR>><ANP><CAS<ACC>>
SFX A   a    ánkéról      a                         <POSS<1><PLUR>><ANP><CAS<DEL>>
SFX A   a    ánkért       a                         <POSS<1><PLUR>><CAS<CAU>>
SFX A   a    ánkéra       a                         <POSS<1><PLUR>><ANP><CAS<SBL>>
SFX A   a    ánkénál      a                         <POSS<1><PLUR>><ANP><CAS<ADE>>
SFX A a ánkénti/UFÖ a [nkéPERIOD]/ADV[PLACE/TIME]/ADJ
SFX A   a    ánként       a                         [nkéPERIOD]/ADV
SFX A   a    ánkénak      a                         <POSS<1><PLUR>><ANP><CAS<DAT>>
SFX A   a    ánkén        a                         <POSS<1><PLUR>><ANP><CAS<SUE>>
SFX A   a    ánkéiért     a                         <POSS<1><PLUR>><ANP<PLUR>><CAS<CAU>>
SFX A   a    ánkéivá      a                         <POSS<1><PLUR>><ANP<PLUR>><CAS<TRA>>
SFX A   a    ánkéival     a                         <POSS<1><PLUR>><ANP<PLUR>><CAS<INS>>
SFX A   a    ánkéiul      a                         <POSS<1><PLUR>><ANP<PLUR>><CAS<ESS>>
SFX A   a    ánkéitól     a                         <POSS<1><PLUR>><ANP<PLUR>><CAS<ABL>>
SFX A   a    ánkéit       a                         <POSS<1><PLUR>><ANP<PLUR>><CAS<ACC>>
SFX A   a    ánkéiról     a                         <POSS<1><PLUR>><ANP<PLUR>><CAS<DEL>>
SFX A   a    ánkéira      a                         <POSS<1><PLUR>><ANP<PLUR>><CAS<SBL>>
SFX A   a    ánkéinál     a                         <POSS<1><PLUR>><ANP<PLUR>><CAS<ADE>>
SFX A   a    ánkéinak     a                         <POSS<1><PLUR>><ANP<PLUR>><CAS<DAT>>
SFX A   a    ánkéin       a                         <POSS<1><PLUR>><ANP<PLUR>><CAS<SUE>>
SFX A   a    ánkéiig      a                         <POSS<1><PLUR>><ANP<PLUR>><CAS<TER>>
SFX A   a    ánkéihoz     a                         <POSS<1><PLUR>><ANP<PLUR>><CAS<ALL>>
SFX A   a    ánkéig       a                         <POSS<1><PLUR>><ANP><CAS<TER>>
SFX A   a    ánkéiból     a                         <POSS<1><PLUR>><ANP<PLUR>><CAS<ELA>>
SFX A   a    ánkéiban     a                         <POSS<1><PLUR>><ANP<PLUR>><CAS<INE>>
SFX A   a    ánkéiba      a                         <POSS<1><PLUR>><ANP<PLUR>><CAS<ILL>>
SFX A   a    ánkéi        a                         <POSS<1><PLUR>><ANP<PLUR>>
SFX A   a    ánkéhoz      a                         <POSS<1><PLUR>><ANP><CAS<ALL>>
SFX A   a    ánkéból      a                         <POSS<1><PLUR>><ANP><CAS<ELA>>
SFX A   a    ánkéban      a                         <POSS<1><PLUR>><ANP><CAS<INE>>
SFX A   a    ánkéba       a                         <POSS<1><PLUR>><ANP><CAS<ILL>>
SFX A   a    ánké         a                         <POSS<1><PLUR>><ANP>
SFX A   a    ánkul        a                         <POSS<1><PLUR>><CAS<ESS>>
SFX A   a    ánktól       a                         <POSS<1><PLUR>><CAS<ABL>>
SFX A   a    ánkról       a                         <POSS<1><PLUR>><CAS<DEL>>
SFX A   a    ánkra        a                         <POSS<1><PLUR>><CAS<SBL>>
SFX A   a    ánkon        a                         <POSS<1><PLUR>><CAS<SUE>>
SFX A   a    ánknál       a                         <POSS<1><PLUR>><CAS<ADE>>
SFX A   a    ánknak       a                         <POSS<1><PLUR>><CAS<DAT>>
SFX A   a    ánkként      a                         <POSS<1><PLUR>><CAS<FOR>>
SFX A   a    ánkká        a                         <POSS<1><PLUR>><CAS<TRA>>
SFX A   a    ánkkor       a                         <POSS<1><PLUR>><CAS<TEM>>
SFX A   a    ánkkal       a                         <POSS<1><PLUR>><CAS<INS>>
SFX A   a    ánkig        a                         <POSS<1><PLUR>><CAS<TER>>
SFX A   a    ánkhoz       a                         <POSS<1><PLUR>><CAS<ALL>>
SFX A   a    ánkból       a                         <POSS<1><PLUR>><CAS<ELA>>
SFX A   a    ánkban       a                         <POSS<1><PLUR>><CAS<INE>>
SFX A   a    ánkba        a                         <POSS<1><PLUR>><CAS<ILL>>
SFX A   a    ánkat        a                         <POSS<1><PLUR>><CAS<ACC>>
SFX A   a    ánk/&        a                         <POSS<1><PLUR>><CAS<ACC>>
SFX A   a    ánk          a                         <POSS<1><PLUR>>
SFX A   a    áméért       a                         <POSS<1>><ANP><CAS<CAU>>
SFX A   a    ámévá        a                         <POSS<1>><ANP><CAS<TRA>>
SFX A   a    áméval       a                         <POSS<1>><ANP><CAS<INS>>
SFX A   a    áméul        a                         <POSS<1>><ANP><CAS<ESS>>
SFX A   a    ámétól       a                         <POSS<1>><ANP><CAS<ABL>>
SFX A   a    ámét         a                         <POSS<1>><ANP><CAS<ACC>>
SFX A   a    áméról       a                         <POSS<1>><ANP><CAS<DEL>>
SFX A   a    ámért        a                         <POSS<1>><CAS<CAU>>
SFX A   a    áméra        a                         <POSS<1>><ANP><CAS<SBL>>
SFX A   a    áménál       a                         <POSS<1>><ANP><CAS<ADE>>
SFX A   a    áménak       a                         <POSS<1>><ANP><CAS<DAT>>
SFX A   a    ámén         a                         <POSS<1>><ANP><CAS<SUE>>
SFX A   a    ámékéért     a                         <POSS<1>><PLUR<FAM>><ANP><CAS<CAU>>
SFX A   a    ámékévá      a                         <POSS<1>><PLUR<FAM>><ANP><CAS<TRA>>
SFX A   a    ámékéval     a                         <POSS<1>><PLUR<FAM>><ANP><CAS<INS>>
SFX A   a    ámékéul      a                         <POSS<1>><PLUR<FAM>><ANP><CAS<ESS>>
SFX A   a    ámékétól     a                         <POSS<1>><PLUR<FAM>><ANP><CAS<ABL>>
SFX A   a    ámékét       a                         <POSS<1>><PLUR<FAM>><ANP><CAS<ACC>>
SFX A   a    ámékéról     a                         <POSS<1>><PLUR<FAM>><ANP><CAS<DEL>>
SFX A   a    ámékért      a                         <POSS<1>><PLUR<FAM>><CAS<CAU>>
SFX A   a    ámékéra      a                         <POSS<1>><PLUR<FAM>><ANP><CAS<SBL>>
SFX A   a    ámékénál     a                         <POSS<1>><PLUR<FAM>><ANP><CAS<ADE>>
SFX A   a    ámékénak     a                         <POSS<1>><PLUR<FAM>><ANP><CAS<DAT>>
SFX A   a    ámékén       a                         <POSS<1>><PLUR<FAM>><ANP><CAS<SUE>>
SFX A   a    ámékéiért    a                         <POSS<1>><PLUR<FAM>><ANP<PLUR>><CAS<CAU>>
SFX A   a    ámékéivá     a                         <POSS<1>><PLUR<FAM>><ANP<PLUR>><CAS<TRA>>
SFX A   a    ámékéival    a                         <POSS<1>><PLUR<FAM>><ANP<PLUR>><CAS<INS>>
SFX A   a    ámékéiul     a                         <POSS<1>><PLUR<FAM>><ANP<PLUR>><CAS<ESS>>
SFX A   a    ámékéitól    a                         <POSS<1>><PLUR<FAM>><ANP<PLUR>><CAS<ABL>>
SFX A   a    ámékéit      a                         <POSS<1>><PLUR<FAM>><ANP<PLUR>><CAS<ACC>>
SFX A   a    ámékéiról    a                         <POSS<1>><PLUR<FAM>><ANP<PLUR>><CAS<DEL>>
SFX A   a    ámékéira     a                         <POSS<1>><PLUR<FAM>><ANP<PLUR>><CAS<SBL>>
SFX A   a    ámékéinál    a                         <POSS<1>><PLUR<FAM>><ANP<PLUR>><CAS<ADE>>
SFX A   a    ámékéinak    a                         <POSS<1>><PLUR<FAM>><ANP<PLUR>><CAS<DAT>>
SFX A   a    ámékéin      a                         <POSS<1>><PLUR<FAM>><ANP<PLUR>><CAS<SUE>>
SFX A   a    ámékéiig     a                         <POSS<1>><PLUR<FAM>><ANP<PLUR>><CAS<TER>>
SFX A   a    ámékéihoz    a                         <POSS<1>><PLUR<FAM>><ANP<PLUR>><CAS<ALL>>
SFX A   a    ámékéig      a                         <POSS<1>><PLUR<FAM>><ANP><CAS<TER>>
SFX A   a    ámékéiból    a                         <POSS<1>><PLUR<FAM>><ANP<PLUR>><CAS<ELA>>
SFX A   a    ámékéiban    a                         <POSS<1>><PLUR<FAM>><ANP<PLUR>><CAS<INE>>
SFX A   a    ámékéiba     a                         <POSS<1>><PLUR<FAM>><ANP<PLUR>><CAS<ILL>>
SFX A   a    ámékéi       a                         <POSS<1>><PLUR<FAM>><ANP<PLUR>>
SFX A   a    ámékéhoz     a                         <POSS<1>><PLUR<FAM>><ANP><CAS<ALL>>
SFX A   a    ámékéból     a                         <POSS<1>><PLUR<FAM>><ANP><CAS<ELA>>
SFX A   a    ámékéban     a                         <POSS<1>><PLUR<FAM>><ANP><CAS<INE>>
SFX A   a    ámékéba      a                         <POSS<1>><PLUR<FAM>><ANP><CAS<ILL>>
SFX A   a    áméké        a                         <POSS<1>><PLUR<FAM>><ANP>
SFX A   a    ámékul       a                         <POSS<1>><PLUR<FAM>><CAS<ESS>>
SFX A   a    áméktól      a                         <POSS<1>><PLUR<FAM>><CAS<ABL>>
SFX A   a    ámékról      a                         <POSS<1>><PLUR<FAM>><CAS<DEL>>
SFX A   a    ámékra       a                         <POSS<1>><PLUR<FAM>><CAS<SBL>>
SFX A   a    ámékon       a                         <POSS<1>><PLUR<FAM>><CAS<SUE>>
SFX A   a    áméknál      a                         <POSS<1>><PLUR<FAM>><CAS<ADE>>
SFX A   a    áméknak      a                         <POSS<1>><PLUR<FAM>><CAS<DAT>>
SFX A   a    ámékká       a                         <POSS<1>><PLUR<FAM>><CAS<TRA>>
SFX A   a    ámékkal      a                         <POSS<1>><PLUR<FAM>><CAS<INS>>
SFX A   a    ámékig       a                         <POSS<1>><PLUR<FAM>><CAS<TER>>
SFX A   a    ámékhoz      a                         <POSS<1>><PLUR<FAM>><CAS<ALL>>
SFX A   a    ámékból      a                         <POSS<1>><PLUR<FAM>><CAS<ELA>>
SFX A   a    ámékban      a                         <POSS<1>><PLUR<FAM>><CAS<INE>>
SFX A   a    ámékba       a                         <POSS<1>><PLUR<FAM>><CAS<ILL>>
SFX A   a    ámékat       a                         <POSS<1>><PLUR<FAM>><CAS<ACC>>
SFX A   a    ámék         a                         <POSS<1>><PLUR<FAM>>
SFX A   a    áméiért      a                         <POSS<1>><ANP<PLUR>><CAS<CAU>>
SFX A   a    áméivá       a                         <POSS<1>><ANP<PLUR>><CAS<TRA>>
SFX A   a    áméival      a                         <POSS<1>><ANP<PLUR>><CAS<INS>>
SFX A   a    áméiul       a                         <POSS<1>><ANP<PLUR>><CAS<ESS>>
SFX A   a    áméitól      a                         <POSS<1>><ANP<PLUR>><CAS<ABL>>
SFX A   a    áméit        a                         <POSS<1>><ANP<PLUR>><CAS<ACC>>
SFX A   a    áméiról      a                         <POSS<1>><ANP<PLUR>><CAS<DEL>>
SFX A   a    áméira       a                         <POSS<1>><ANP<PLUR>><CAS<SBL>>
SFX A   a    áméinál      a                         <POSS<1>><ANP<PLUR>><CAS<ADE>>
SFX A   a    áméinak      a                         <POSS<1>><ANP<PLUR>><CAS<DAT>>
SFX A   a    áméin        a                         <POSS<1>><ANP<PLUR>><CAS<SUE>>
SFX A   a    áméiig       a                         <POSS<1>><ANP<PLUR>><CAS<TER>>
SFX A   a    áméihoz      a                         <POSS<1>><ANP<PLUR>><CAS<ALL>>
SFX A   a    áméig        a                         <POSS<1>><ANP><CAS<TER>>
SFX A   a    áméiból      a                         <POSS<1>><ANP<PLUR>><CAS<ELA>>
SFX A   a    áméiban      a                         <POSS<1>><ANP<PLUR>><CAS<INE>>
SFX A   a    áméiba       a                         <POSS<1>><ANP<PLUR>><CAS<ILL>>
SFX A   a    áméi         a                         <POSS<1>><ANP<PLUR>>
SFX A   a    áméhoz       a                         <POSS<1>><ANP><CAS<ALL>>
SFX A   a    áméból       a                         <POSS<1>><ANP><CAS<ELA>>
SFX A   a    áméban       a                         <POSS<1>><ANP><CAS<INE>>
SFX A   a    áméba        a                         <POSS<1>><ANP><CAS<ILL>>
SFX A   a    ámé          a                         <POSS<1>><ANP>
SFX A   a    ámul         a                         <POSS<1>><CAS<ESS>>
SFX A   a    ámtól        a                         <POSS<1>><CAS<ABL>>
SFX A   a    ámról        a                         <POSS<1>><CAS<DEL>>
SFX A   a    ámra         a                         <POSS<1>><CAS<SBL>>
SFX A   a    ámon         a                         <POSS<1>><CAS<SUE>>
SFX A   a    ámnál        a                         <POSS<1>><CAS<ADE>>
SFX A   a    ámnak        a                         <POSS<1>><CAS<DAT>>
SFX A   a    ámmá         a                         <POSS<1>><CAS<TRA>>
SFX A   a    ámmal        a                         <POSS<1>><CAS<INS>>
SFX A   a    ámként       a                         <POSS<1>><CAS<FOR>>
SFX A   a    ámkor        a                         <POSS<1>><CAS<TEM>>
SFX A   a    ámig         a                         <POSS<1>><CAS<TER>>
SFX A   a    ámhoz        a                         <POSS<1>><CAS<ALL>>
SFX A   a    ámból        a                         <POSS<1>><CAS<ELA>>
SFX A   a    ámban        a                         <POSS<1>><CAS<INE>>
SFX A   a    ámba         a                         <POSS<1>><CAS<ILL>>
SFX A   a    ámat         a                         <POSS<1>><CAS<ACC>>
SFX A   a    ám/&         a                         <POSS<1>><CAS<ACC>>
SFX A   a    ám           a                         <POSS<1>>
SFX A   a    ákéért       a                         <PLUR><ANP><CAS<CAU>>
SFX A   a    ákévá        a                         <PLUR><ANP><CAS<TRA>>
SFX A   a    ákéval       a                         <PLUR><ANP><CAS<INS>>
SFX A   a    ákéul        a                         <PLUR><ANP><CAS<ESS>>
SFX A   a    ákétól       a                         <PLUR><ANP><CAS<ABL>>
SFX A   a    ákét         a                         <PLUR><ANP><CAS<ACC>>
SFX A   a    ákéról       a                         <PLUR><ANP><CAS<DEL>>
SFX A   a    ákért        a                         <PLUR><CAS<CAU>>
SFX A   a    ákéra        a                         <PLUR><ANP><CAS<SBL>>
SFX A   a    ákénál       a                         <PLUR><ANP><CAS<ADE>>
SFX A   a    ákénak       a                         <PLUR><ANP><CAS<DAT>>
SFX A   a    ákén         a                         <PLUR><ANP><CAS<SUE>>
SFX A   a    ákéiért      a                         <PLUR><ANP<PLUR>><CAS<CAU>>
SFX A   a    ákéivá       a                         <PLUR><ANP<PLUR>><CAS<TRA>>
SFX A   a    ákéival      a                         <PLUR><ANP<PLUR>><CAS<INS>>
SFX A   a    ákéiul       a                         <PLUR><ANP<PLUR>><CAS<ESS>>
SFX A   a    ákéitól      a                         <PLUR><ANP<PLUR>><CAS<ABL>>
SFX A   a    ákéit        a                         <PLUR><ANP<PLUR>><CAS<ACC>>
SFX A   a    ákéiról      a                         <PLUR><ANP<PLUR>><CAS<DEL>>
SFX A   a    ákéira       a                         <PLUR><ANP<PLUR>><CAS<SBL>>
SFX A   a    ákéinál      a                         <PLUR><ANP<PLUR>><CAS<ADE>>
SFX A   a    ákéinak      a                         <PLUR><ANP<PLUR>><CAS<DAT>>
SFX A   a    ákéin        a                         <PLUR><ANP<PLUR>><CAS<SUE>>
SFX A   a    ákéiig       a                         <PLUR><ANP<PLUR>><CAS<TER>>
SFX A   a    ákéihoz      a                         <PLUR><ANP<PLUR>><CAS<ALL>>
SFX A   a    ákéig        a                         <PLUR><ANP><CAS<TER>>
SFX A   a    ákéiból      a                         <PLUR><ANP<PLUR>><CAS<ELA>>
SFX A   a    ákéiban      a                         <PLUR><ANP<PLUR>><CAS<INE>>
SFX A   a    ákéiba       a                         <PLUR><ANP<PLUR>><CAS<ILL>>
SFX A   a    ákéi         a                         <PLUR><ANP<PLUR>>
SFX A   a    ákéhoz       a                         <PLUR><ANP><CAS<ALL>>
SFX A   a    ákéból       a                         <PLUR><ANP><CAS<ELA>>
SFX A   a    ákéban       a                         <PLUR><ANP><CAS<INE>>
SFX A   a    ákéba        a                         <PLUR><ANP><CAS<ILL>>
SFX A   a    áké          a                         <PLUR><ANP>
SFX A   a    ákul         a                         <PLUR><CAS<ESS>>
SFX A   a    áktól        a                         <PLUR><CAS<ABL>>
SFX A   a    ákról        a                         <PLUR><CAS<DEL>>
SFX A   a    ákra         a                         <PLUR><CAS<SBL>>
SFX A   a    ákon         a                         <PLUR><CAS<SUE>>
SFX A   a    áknál        a                         <PLUR><CAS<ADE>>
SFX A   a    áknak        a                         <PLUR><CAS<DAT>>
SFX A   a    ákként       a                         <PLUR><CAS<FOR>>
SFX A   a    ákká         a                         <PLUR><CAS<TRA>>
SFX A   a    ákkor        a                         <PLUR><CAS<TEM>>
SFX A   a    ákkal        a                         <PLUR><CAS<INS>>
SFX A   a    ákig         a                         <PLUR><CAS<TER>>
SFX A   a    ákhoz        a                         <PLUR><CAS<ALL>>
SFX A   a    ákból        a                         <PLUR><CAS<ELA>>
SFX A   a    ákban        a                         <PLUR><CAS<INE>>
SFX A   a    ákba         a                         <PLUR><CAS<ILL>>
SFX A   a    ákat         a                         <PLUR><CAS<ACC>>
SFX A   a    ák           a                         <PLUR>
SFX A   a    áiéért       a                         <PLUR><POSS><ANP><CAS<CAU>>
SFX A   a    áiévá        a                         <PLUR><POSS><ANP><CAS<TRA>>
SFX A   a    áiéval       a                         <PLUR><POSS><ANP><CAS<INS>>
SFX A   a    áiéul        a                         <PLUR><POSS><ANP><CAS<ESS>>
SFX A   a    áiétól       a                         <PLUR><POSS><ANP><CAS<ABL>>
SFX A   a    áiét         a                         <PLUR><POSS><ANP><CAS<ACC>>
SFX A   a    áiéról       a                         <PLUR><POSS><ANP><CAS<DEL>>
SFX A   a    áiért        a                         <PLUR><POSS><CAS<CAU>>
SFX A   a    áiéra        a                         <PLUR><POSS><ANP><CAS<SBL>>
SFX A   a    áiénál       a                         <PLUR><POSS><ANP><CAS<ADE>>
SFX A   a    áiénak       a                         <PLUR><POSS><ANP><CAS<DAT>>
SFX A   a    áién         a                         <PLUR><POSS><ANP><CAS<SUE>>
SFX A   a    áiéiért      a                         <PLUR><POSS><ANP<PLUR>><CAS<CAU>>
SFX A   a    áiéivá       a                         <PLUR><POSS><ANP<PLUR>><CAS<TRA>>
SFX A   a    áiéival      a                         <PLUR><POSS><ANP<PLUR>><CAS<INS>>
SFX A   a    áiéiul       a                         <PLUR><POSS><ANP<PLUR>><CAS<ESS>>
SFX A   a    áiéitól      a                         <PLUR><POSS><ANP<PLUR>><CAS<ABL>>
SFX A   a    áiéit        a                         <PLUR><POSS><ANP<PLUR>><CAS<ACC>>
SFX A   a    áiéiról      a                         <PLUR><POSS><ANP<PLUR>><CAS<DEL>>
SFX A   a    áiéira       a                         <PLUR><POSS><ANP<PLUR>><CAS<SBL>>
SFX A   a    áiéinál      a                         <PLUR><POSS><ANP<PLUR>><CAS<ADE>>
SFX A   a    áiéinak      a                         <PLUR><POSS><ANP<PLUR>><CAS<DAT>>
SFX A   a    áiéin        a                         <PLUR><POSS><ANP<PLUR>><CAS<SUE>>
SFX A   a    áiéiig       a                         <PLUR><POSS><ANP<PLUR>><CAS<TER>>
SFX A   a    áiéihoz      a                         <PLUR><POSS><ANP<PLUR>><CAS<ALL>>
SFX A   a    áiéig        a                         <PLUR><POSS><ANP><CAS<TER>>
SFX A   a    áiéiból      a                         <PLUR><POSS><ANP<PLUR>><CAS<ELA>>
SFX A   a    áiéiban      a                         <PLUR><POSS><ANP<PLUR>><CAS<INE>>
SFX A   a    áiéiba       a                         <PLUR><POSS><ANP<PLUR>><CAS<ILL>>
SFX A   a    áiéi         a                         <PLUR><POSS><ANP<PLUR>>
SFX A   a    áiéhoz       a                         <PLUR><POSS><ANP><CAS<ALL>>
SFX A   a    áiéból       a                         <PLUR><POSS><ANP><CAS<ELA>>
SFX A   a    áiéban       a                         <PLUR><POSS><ANP><CAS<INE>>
SFX A   a    áiéba        a                         <PLUR><POSS><ANP><CAS<ILL>>
SFX A   a    áié          a                         <PLUR><POSS><ANP>
SFX A   a    áivá         a                         <PLUR><POSS><CAS<TRA>>
SFX A   a    áival        a                         <PLUR><POSS><CAS<INS>>
SFX A   a    áiul         a                         <PLUR><POSS><CAS<ESS>>
SFX A   a    áitól        a                         <PLUR><POSS><CAS<ABL>>
SFX A   a    áitokéért    a                         <PLUR><POSS<2><PLUR>><ANP><CAS<CAU>>
SFX A   a    áitokévá     a                         <PLUR><POSS<2><PLUR>><ANP><CAS<TRA>>
SFX A   a    áitokéval    a                         <PLUR><POSS<2><PLUR>><ANP><CAS<INS>>
SFX A   a    áitokéul     a                         <PLUR><POSS<2><PLUR>><ANP><CAS<ESS>>
SFX A   a    áitokétól    a                         <PLUR><POSS<2><PLUR>><ANP><CAS<ABL>>
SFX A   a    áitokét      a                         <PLUR><POSS<2><PLUR>><ANP><CAS<ACC>>
SFX A   a    áitokéról    a                         <PLUR><POSS<2><PLUR>><ANP><CAS<DEL>>
SFX A   a    áitokért     a                         <PLUR><POSS<2><PLUR>><CAS<CAU>>
SFX A   a    áitokéra     a                         <PLUR><POSS<2><PLUR>><ANP><CAS<SBL>>
SFX A   a    áitokénál    a                         <PLUR><POSS<2><PLUR>><ANP><CAS<ADE>>
SFX A   a    áitokénak    a                         <PLUR><POSS<2><PLUR>><ANP><CAS<DAT>>
SFX A   a    áitokén      a                         <PLUR><POSS<2><PLUR>><ANP><CAS<SUE>>
SFX A   a    áitokéiért   a                         <PLUR><POSS<2><PLUR>><ANP<PLUR>><CAS<CAU>>
SFX A   a    áitokéivá    a                         <PLUR><POSS<2><PLUR>><ANP<PLUR>><CAS<TRA>>
SFX A   a    áitokéival   a                         <PLUR><POSS<2><PLUR>><ANP<PLUR>><CAS<INS>>
SFX A   a    áitokéiul    a                         <PLUR><POSS<2><PLUR>><ANP<PLUR>><CAS<ESS>>
SFX A   a    áitokéitól   a                         <PLUR><POSS<2><PLUR>><ANP<PLUR>><CAS<ABL>>
SFX A   a    áitokéit     a                         <PLUR><POSS<2><PLUR>><ANP<PLUR>><CAS<ACC>>
SFX A   a    áitokéiról   a                         <PLUR><POSS<2><PLUR>><ANP<PLUR>><CAS<DEL>>
SFX A   a    áitokéira    a                         <PLUR><POSS<2><PLUR>><ANP<PLUR>><CAS<SBL>>
SFX A   a    áitokéinál   a                         <PLUR><POSS<2><PLUR>><ANP<PLUR>><CAS<ADE>>
SFX A   a    áitokéinak   a                         <PLUR><POSS<2><PLUR>><ANP<PLUR>><CAS<DAT>>
SFX A   a    áitokéin     a                         <PLUR><POSS<2><PLUR>><ANP<PLUR>><CAS<SUE>>
SFX A   a    áitokéiig    a                         <PLUR><POSS<2><PLUR>><ANP<PLUR>><CAS<TER>>
SFX A   a    áitokéihoz   a                         <PLUR><POSS<2><PLUR>><ANP<PLUR>><CAS<ALL>>
SFX A   a    áitokéig     a                         <PLUR><POSS<2><PLUR>><ANP><CAS<TER>>
SFX A   a    áitokéiból   a                         <PLUR><POSS<2><PLUR>><ANP<PLUR>><CAS<ELA>>
SFX A   a    áitokéiban   a                         <PLUR><POSS<2><PLUR>><ANP<PLUR>><CAS<INE>>
SFX A   a    áitokéiba    a                         <PLUR><POSS<2><PLUR>><ANP<PLUR>><CAS<ILL>>
SFX A   a    áitokéi      a                         <PLUR><POSS<2><PLUR>><ANP<PLUR>>
SFX A   a    áitokéhoz    a                         <PLUR><POSS<2><PLUR>><ANP><CAS<ALL>>
SFX A   a    áitokéból    a                         <PLUR><POSS<2><PLUR>><ANP><CAS<ELA>>
SFX A   a    áitokéban    a                         <PLUR><POSS<2><PLUR>><ANP><CAS<INE>>
SFX A   a    áitokéba     a                         <PLUR><POSS<2><PLUR>><ANP><CAS<ILL>>
SFX A   a    áitoké       a                         <PLUR><POSS<2><PLUR>><ANP>
SFX A   a    áitokul      a                         <PLUR><POSS<2><PLUR>><CAS<ESS>>
SFX A   a    áitoktól     a                         <PLUR><POSS<2><PLUR>><CAS<ABL>>
SFX A   a    áitokról     a                         <PLUR><POSS<2><PLUR>><CAS<DEL>>
SFX A   a    áitokra      a                         <PLUR><POSS<2><PLUR>><CAS<SBL>>
SFX A   a    áitokon      a                         <PLUR><POSS<2><PLUR>><CAS<SUE>>
SFX A   a    áitoknál     a                         <PLUR><POSS<2><PLUR>><CAS<ADE>>
SFX A   a    áitoknak     a                         <PLUR><POSS<2><PLUR>><CAS<DAT>>
SFX A   a    áitokként    a                         <PLUR><POSS<2><PLUR>><CAS<FOR>>
SFX A   a    áitokká      a                         <PLUR><POSS<2><PLUR>><CAS<TRA>>
SFX A   a    áitokkor     a                         <PLUR><POSS<2><PLUR>><CAS<TEM>>
SFX A   a    áitokkal     a                         <PLUR><POSS<2><PLUR>><CAS<INS>>
SFX A   a    áitokig      a                         <PLUR><POSS<2><PLUR>><CAS<TER>>
SFX A   a    áitokhoz     a                         <PLUR><POSS<2><PLUR>><CAS<ALL>>
SFX A   a    áitokból     a                         <PLUR><POSS<2><PLUR>><CAS<ELA>>
SFX A   a    áitokban     a                         <PLUR><POSS<2><PLUR>><CAS<INE>>
SFX A   a    áitokba      a                         <PLUR><POSS<2><PLUR>><CAS<ILL>>
SFX A   a    áitokat      a                         <PLUR><POSS<2><PLUR>><CAS<ACC>>
SFX A   a    áitok        a                         <PLUR><POSS<2><PLUR>>
SFX A   a    áit          a                         <PLUR><POSS><CAS<ACC>>
SFX A   a    áiról        a                         <PLUR><POSS><CAS<DEL>>
SFX A   a    áira         a                         <PLUR><POSS><CAS<SBL>>
SFX A   a    áinál        a                         <PLUR><POSS><CAS<ADE>>
SFX A   a    áinkéért     a                         <PLUR><POSS<1><PLUR>><ANP><CAS<CAU>>
SFX A   a    áinkévá      a                         <PLUR><POSS<1><PLUR>><ANP><CAS<TRA>>
SFX A   a    áinkéval     a                         <PLUR><POSS<1><PLUR>><ANP><CAS<INS>>
SFX A   a    áinkéul      a                         <PLUR><POSS<1><PLUR>><ANP><CAS<ESS>>
SFX A   a    áinkétól     a                         <PLUR><POSS<1><PLUR>><ANP><CAS<ABL>>
SFX A   a    áinkét       a                         <PLUR><POSS<1><PLUR>><ANP><CAS<ACC>>
SFX A   a    áinkéról     a                         <PLUR><POSS<1><PLUR>><ANP><CAS<DEL>>
SFX A   a    áinkért      a                         <PLUR><POSS<1><PLUR>><CAS<CAU>>
SFX A   a    áinkéra      a                         <PLUR><POSS<1><PLUR>><ANP><CAS<SBL>>
SFX A   a    áinkénál     a                         <PLUR><POSS<1><PLUR>><ANP><CAS<ADE>>
SFX A   a    áinkénak     a                         <PLUR><POSS<1><PLUR>><ANP><CAS<DAT>>
SFX A   a    áinkén       a                         <PLUR><POSS<1><PLUR>><ANP><CAS<SUE>>
SFX A   a    áinkéiért    a                         <PLUR><POSS<1><PLUR>><ANP<PLUR>><CAS<CAU>>
SFX A   a    áinkéivá     a                         <PLUR><POSS<1><PLUR>><ANP<PLUR>><CAS<TRA>>
SFX A   a    áinkéival    a                         <PLUR><POSS<1><PLUR>><ANP<PLUR>><CAS<INS>>
SFX A   a    áinkéiul     a                         <PLUR><POSS<1><PLUR>><ANP<PLUR>><CAS<ESS>>
SFX A   a    áinkéitól    a                         <PLUR><POSS<1><PLUR>><ANP<PLUR>><CAS<ABL>>
SFX A   a    áinkéit      a                         <PLUR><POSS<1><PLUR>><ANP<PLUR>><CAS<ACC>>
SFX A   a    áinkéiról    a                         <PLUR><POSS<1><PLUR>><ANP<PLUR>><CAS<DEL>>
SFX A   a    áinkéira     a                         <PLUR><POSS<1><PLUR>><ANP<PLUR>><CAS<SBL>>
SFX A   a    áinkéinál    a                         <PLUR><POSS<1><PLUR>><ANP<PLUR>><CAS<ADE>>
SFX A   a    áinkéinak    a                         <PLUR><POSS<1><PLUR>><ANP<PLUR>><CAS<DAT>>
SFX A   a    áinkéin      a                         <PLUR><POSS<1><PLUR>><ANP<PLUR>><CAS<SUE>>
SFX A   a    áinkéiig     a                         <PLUR><POSS<1><PLUR>><ANP<PLUR>><CAS<TER>>
SFX A   a    áinkéihoz    a                         <PLUR><POSS<1><PLUR>><ANP<PLUR>><CAS<ALL>>
SFX A   a    áinkéig      a                         <PLUR><POSS<1><PLUR>><ANP><CAS<TER>>
SFX A   a    áinkéiból    a                         <PLUR><POSS<1><PLUR>><ANP<PLUR>><CAS<ELA>>
SFX A   a    áinkéiban    a                         <PLUR><POSS<1><PLUR>><ANP<PLUR>><CAS<INE>>
SFX A   a    áinkéiba     a                         <PLUR><POSS<1><PLUR>><ANP<PLUR>><CAS<ILL>>
SFX A   a    áinkéi       a                         <PLUR><POSS<1><PLUR>><ANP<PLUR>>
SFX A   a    áinkéhoz     a                         <PLUR><POSS<1><PLUR>><ANP><CAS<ALL>>
SFX A   a    áinkéból     a                         <PLUR><POSS<1><PLUR>><ANP><CAS<ELA>>
SFX A   a    áinkéban     a                         <PLUR><POSS<1><PLUR>><ANP><CAS<INE>>
SFX A   a    áinkéba      a                         <PLUR><POSS<1><PLUR>><ANP><CAS<ILL>>
SFX A   a    áinké        a                         <PLUR><POSS<1><PLUR>><ANP>
SFX A   a    áinkul       a                         <PLUR><POSS<1><PLUR>><CAS<ESS>>
SFX A   a    áinktól      a                         <PLUR><POSS<1><PLUR>><CAS<ABL>>
SFX A   a    áinkról      a                         <PLUR><POSS<1><PLUR>><CAS<DEL>>
SFX A   a    áinkra       a                         <PLUR><POSS<1><PLUR>><CAS<SBL>>
SFX A   a    áinkon       a                         <PLUR><POSS<1><PLUR>><CAS<SUE>>
SFX A   a    áinknál      a                         <PLUR><POSS<1><PLUR>><CAS<ADE>>
SFX A   a    áinknak      a                         <PLUR><POSS<1><PLUR>><CAS<DAT>>
SFX A   a    áinkként     a                         <PLUR><POSS<1><PLUR>><CAS<FOR>>
SFX A   a    áinkká       a                         <PLUR><POSS<1><PLUR>><CAS<TRA>>
SFX A   a    áinkkor      a                         <PLUR><POSS<1><PLUR>><CAS<TEM>>
SFX A   a    áinkkal      a                         <PLUR><POSS<1><PLUR>><CAS<INS>>
SFX A   a    áinkig       a                         <PLUR><POSS<1><PLUR>><CAS<TER>>
SFX A   a    áinkhoz      a                         <PLUR><POSS<1><PLUR>><CAS<ALL>>
SFX A   a    áinkból      a                         <PLUR><POSS<1><PLUR>><CAS<ELA>>
SFX A   a    áinkban      a                         <PLUR><POSS<1><PLUR>><CAS<INE>>
SFX A   a    áinkba       a                         <PLUR><POSS<1><PLUR>><CAS<ILL>>
SFX A   a    áinkat       a                         <PLUR><POSS<1><PLUR>><CAS<ACC>>
SFX A   a    áink         a                         <PLUR><POSS<1><PLUR>>
SFX A   a    áinak        a                         <PLUR><POSS><CAS<DAT>>
SFX A   a    áin          a                         <PLUR><POSS><CAS<SUE>>
SFX A   a    áiméért      a                         <PLUR><POSS<1>><ANP><CAS<CAU>>
SFX A   a    áimévá       a                         <PLUR><POSS<1>><ANP><CAS<TRA>>
SFX A   a    áiméval      a                         <PLUR><POSS<1>><ANP><CAS<INS>>
SFX A   a    áiméul       a                         <PLUR><POSS<1>><ANP><CAS<ESS>>
SFX A   a    áimétól      a                         <PLUR><POSS<1>><ANP><CAS<ABL>>
SFX A   a    áimét        a                         <PLUR><POSS<1>><ANP><CAS<ACC>>
SFX A   a    áiméról      a                         <PLUR><POSS<1>><ANP><CAS<DEL>>
SFX A   a    áimért       a                         <PLUR><POSS<1>><CAS<CAU>>
SFX A   a    áiméra       a                         <PLUR><POSS<1>><ANP><CAS<SBL>>
SFX A   a    áiménál      a                         <PLUR><POSS<1>><ANP><CAS<ADE>>
SFX A   a    áiménak      a                         <PLUR><POSS<1>><ANP><CAS<DAT>>
SFX A   a    áimén        a                         <PLUR><POSS<1>><ANP><CAS<SUE>>
SFX A   a    áiméiért     a                         <PLUR><POSS<1>><ANP<PLUR>><CAS<CAU>>
SFX A   a    áiméivá      a                         <PLUR><POSS<1>><ANP<PLUR>><CAS<TRA>>
SFX A   a    áiméival     a                         <PLUR><POSS<1>><ANP<PLUR>><CAS<INS>>
SFX A   a    áiméiul      a                         <PLUR><POSS<1>><ANP<PLUR>><CAS<ESS>>
SFX A   a    áiméitól     a                         <PLUR><POSS<1>><ANP<PLUR>><CAS<ABL>>
SFX A   a    áiméit       a                         <PLUR><POSS<1>><ANP<PLUR>><CAS<ACC>>
SFX A   a    áiméiról     a                         <PLUR><POSS<1>><ANP<PLUR>><CAS<DEL>>
SFX A   a    áiméira      a                         <PLUR><POSS<1>><ANP<PLUR>><CAS<SBL>>
SFX A   a    áiméinál     a                         <PLUR><POSS<1>><ANP<PLUR>><CAS<ADE>>
SFX A   a    áiméinak     a                         <PLUR><POSS<1>><ANP<PLUR>><CAS<DAT>>
SFX A   a    áiméin       a                         <PLUR><POSS<1>><ANP<PLUR>><CAS<SUE>>
SFX A   a    áiméiig      a                         <PLUR><POSS<1>><ANP<PLUR>><CAS<TER>>
SFX A   a    áiméihoz     a                         <PLUR><POSS<1>><ANP<PLUR>><CAS<ALL>>
SFX A   a    áiméig       a                         <PLUR><POSS<1>><ANP><CAS<TER>>
SFX A   a    áiméiból     a                         <PLUR><POSS<1>><ANP<PLUR>><CAS<ELA>>
SFX A   a    áiméiban     a                         <PLUR><POSS<1>><ANP<PLUR>><CAS<INE>>
SFX A   a    áiméiba      a                         <PLUR><POSS<1>><ANP<PLUR>><CAS<ILL>>
SFX A   a    áiméi        a                         <PLUR><POSS<1>><ANP<PLUR>>
SFX A   a    áiméhoz      a                         <PLUR><POSS<1>><ANP><CAS<ALL>>
SFX A   a    áiméból      a                         <PLUR><POSS<1>><ANP><CAS<ELA>>
SFX A   a    áiméban      a                         <PLUR><POSS<1>><ANP><CAS<INE>>
SFX A   a    áiméba       a                         <PLUR><POSS<1>><ANP><CAS<ILL>>
SFX A   a    áimé         a                         <PLUR><POSS<1>><ANP>
SFX A   a    áimul        a                         <PLUR><POSS<1>><CAS<ESS>>
SFX A   a    áimtól       a                         <PLUR><POSS<1>><CAS<ABL>>
SFX A   a    áimról       a                         <PLUR><POSS<1>><CAS<DEL>>
SFX A   a    áimra        a                         <PLUR><POSS<1>><CAS<SBL>>
SFX A   a    áimon        a                         <PLUR><POSS<1>><CAS<SUE>>
SFX A   a    áimnál       a                         <PLUR><POSS<1>><CAS<ADE>>
SFX A   a    áimnak       a                         <PLUR><POSS<1>><CAS<DAT>>
SFX A   a    áimmá        a                         <PLUR><POSS<1>><CAS<TRA>>
SFX A   a    áimmal       a                         <PLUR><POSS<1>><CAS<INS>>
SFX A   a    áimként      a                         <PLUR><POSS<1>><CAS<FOR>>
SFX A   a    áimkor       a                         <PLUR><POSS<1>><CAS<TEM>>
SFX A   a    áimig        a                         <PLUR><POSS<1>><CAS<TER>>
SFX A   a    áimhoz       a                         <PLUR><POSS<1>><CAS<ALL>>
SFX A   a    áimból       a                         <PLUR><POSS<1>><CAS<ELA>>
SFX A   a    áimban       a                         <PLUR><POSS<1>><CAS<INE>>
SFX A   a    áimba        a                         <PLUR><POSS<1>><CAS<ILL>>
SFX A   a    áimat        a                         <PLUR><POSS<1>><CAS<ACC>>
SFX A   a    áim          a                         <PLUR><POSS<1>>
SFX A   a    áikéért      a                         <PLUR><POSS<PLUR>><ANP><CAS<CAU>>
SFX A   a    áikévá       a                         <PLUR><POSS<PLUR>><ANP><CAS<TRA>>
SFX A   a    áikéval      a                         <PLUR><POSS<PLUR>><ANP><CAS<INS>>
SFX A   a    áikéul       a                         <PLUR><POSS<PLUR>><ANP><CAS<ESS>>
SFX A   a    áikétól      a                         <PLUR><POSS<PLUR>><ANP><CAS<ABL>>
SFX A   a    áikét        a                         <PLUR><POSS<PLUR>><ANP><CAS<ACC>>
SFX A   a    áikéról      a                         <PLUR><POSS<PLUR>><ANP><CAS<DEL>>
SFX A   a    áikért       a                         <PLUR><POSS<PLUR>><CAS<CAU>>
SFX A   a    áikéra       a                         <PLUR><POSS<PLUR>><ANP><CAS<SBL>>
SFX A   a    áikénál      a                         <PLUR><POSS<PLUR>><ANP><CAS<ADE>>
SFX A   a    áiként       a                         <PLUR><POSS><CAS<FOR>>
SFX A   a    áikénak      a                         <PLUR><POSS<PLUR>><ANP><CAS<DAT>>
SFX A   a    áikén        a                         <PLUR><POSS<PLUR>><ANP><CAS<SUE>>
SFX A   a    áikéiért     a                         <PLUR><POSS<PLUR>><ANP<PLUR>><CAS<CAU>>
SFX A   a    áikéivá      a                         <PLUR><POSS<PLUR>><ANP<PLUR>><CAS<TRA>>
SFX A   a    áikéival     a                         <PLUR><POSS<PLUR>><ANP<PLUR>><CAS<INS>>
SFX A   a    áikéiul      a                         <PLUR><POSS<PLUR>><ANP<PLUR>><CAS<ESS>>
SFX A   a    áikéitól     a                         <PLUR><POSS<PLUR>><ANP<PLUR>><CAS<ABL>>
SFX A   a    áikéit       a                         <PLUR><POSS<PLUR>><ANP<PLUR>><CAS<ACC>>
SFX A   a    áikéiról     a                         <PLUR><POSS<PLUR>><ANP<PLUR>><CAS<DEL>>
SFX A   a    áikéira      a                         <PLUR><POSS<PLUR>><ANP<PLUR>><CAS<SBL>>
SFX A   a    áikéinál     a                         <PLUR><POSS<PLUR>><ANP<PLUR>><CAS<ADE>>
SFX A   a    áikéinak     a                         <PLUR><POSS<PLUR>><ANP<PLUR>><CAS<DAT>>
SFX A   a    áikéin       a                         <PLUR><POSS<PLUR>><ANP<PLUR>><CAS<SUE>>
SFX A   a    áikéiig      a                         <PLUR><POSS<PLUR>><ANP<PLUR>><CAS<TER>>
SFX A   a    áikéihoz     a                         <PLUR><POSS<PLUR>><ANP<PLUR>><CAS<ALL>>
SFX A   a    áikéig       a                         <PLUR><POSS<PLUR>><ANP><CAS<TER>>
SFX A   a    áikéiból     a                         <PLUR><POSS<PLUR>><ANP<PLUR>><CAS<ELA>>
SFX A   a    áikéiban     a                         <PLUR><POSS<PLUR>><ANP<PLUR>><CAS<INE>>
SFX A   a    áikéiba      a                         <PLUR><POSS<PLUR>><ANP<PLUR>><CAS<ILL>>
SFX A   a    áikéi        a                         <PLUR><POSS<PLUR>><ANP<PLUR>>
SFX A   a    áikéhoz      a                         <PLUR><POSS<PLUR>><ANP><CAS<ALL>>
SFX A   a    áikéból      a                         <PLUR><POSS<PLUR>><ANP><CAS<ELA>>
SFX A   a    áikéban      a                         <PLUR><POSS<PLUR>><ANP><CAS<INE>>
SFX A   a    áikéba       a                         <PLUR><POSS<PLUR>><ANP><CAS<ILL>>
SFX A   a    áiké         a                         <PLUR><POSS<PLUR>><ANP>
SFX A   a    áikul        a                         <PLUR><POSS<PLUR>><CAS<ESS>>
SFX A   a    áiktól       a                         <PLUR><POSS<PLUR>><CAS<ABL>>
SFX A   a    áikról       a                         <PLUR><POSS<PLUR>><CAS<DEL>>
SFX A   a    áikra        a                         <PLUR><POSS<PLUR>><CAS<SBL>>
SFX A   a    áikor        a                         <PLUR><POSS><CAS<TEM>>
SFX A   a    áikon        a                         <PLUR><POSS<PLUR>><CAS<SUE>>
SFX A   a    áiknál       a                         <PLUR><POSS<PLUR>><CAS<ADE>>
SFX A   a    áiknak       a                         <PLUR><POSS<PLUR>><CAS<DAT>>
SFX A   a    áikként      a                         <PLUR><POSS<PLUR>><CAS<FOR>>
SFX A   a    áikká        a                         <PLUR><POSS<PLUR>><CAS<TRA>>
SFX A   a    áikkor       a                         <PLUR><POSS<PLUR>><CAS<TEM>>
SFX A   a    áikkal       a                         <PLUR><POSS<PLUR>><CAS<INS>>
SFX A   a    áikig        a                         <PLUR><POSS<PLUR>><CAS<TER>>
SFX A   a    áikhoz       a                         <PLUR><POSS<PLUR>><CAS<ALL>>
SFX A   a    áikból       a                         <PLUR><POSS<PLUR>><CAS<ELA>>
SFX A   a    áikban       a                         <PLUR><POSS<PLUR>><CAS<INE>>
SFX A   a    áikba        a                         <PLUR><POSS<PLUR>><CAS<ILL>>
SFX A   a    áikat        a                         <PLUR><POSS<PLUR>><CAS<ACC>>
SFX A   a    áik          a                         <PLUR><POSS<PLUR>>
SFX A   a    áiig         a                         <PLUR><POSS><CAS<TER>>
SFX A   a    áihoz        a                         <PLUR><POSS><CAS<ALL>>
SFX A   a    áidéért      a                         <PLUR><POSS<2>><ANP><CAS<CAU>>
SFX A   a    áidévá       a                         <PLUR><POSS<2>><ANP><CAS<TRA>>
SFX A   a    áidéval      a                         <PLUR><POSS<2>><ANP><CAS<INS>>
SFX A   a    áidéul       a                         <PLUR><POSS<2>><ANP><CAS<ESS>>
SFX A   a    áidétól      a                         <PLUR><POSS<2>><ANP><CAS<ABL>>
SFX A   a    áidét        a                         <PLUR><POSS<2>><ANP><CAS<ACC>>
SFX A   a    áidéról      a                         <PLUR><POSS<2>><ANP><CAS<DEL>>
SFX A   a    áidért       a                         <PLUR><POSS<2>><CAS<CAU>>
SFX A   a    áidéra       a                         <PLUR><POSS<2>><ANP><CAS<SBL>>
SFX A   a    áidénál      a                         <PLUR><POSS<2>><ANP><CAS<ADE>>
SFX A   a    áidénak      a                         <PLUR><POSS<2>><ANP><CAS<DAT>>
SFX A   a    áidén        a                         <PLUR><POSS<2>><ANP><CAS<SUE>>
SFX A   a    áidéiért     a                         <PLUR><POSS<2>><ANP<PLUR>><CAS<CAU>>
SFX A   a    áidéivá      a                         <PLUR><POSS<2>><ANP<PLUR>><CAS<TRA>>
SFX A   a    áidéival     a                         <PLUR><POSS<2>><ANP<PLUR>><CAS<INS>>
SFX A   a    áidéiul      a                         <PLUR><POSS<2>><ANP<PLUR>><CAS<ESS>>
SFX A   a    áidéitól     a                         <PLUR><POSS<2>><ANP<PLUR>><CAS<ABL>>
SFX A   a    áidéit       a                         <PLUR><POSS<2>><ANP<PLUR>><CAS<ACC>>
SFX A   a    áidéiról     a                         <PLUR><POSS<2>><ANP<PLUR>><CAS<DEL>>
SFX A   a    áidéira      a                         <PLUR><POSS<2>><ANP<PLUR>><CAS<SBL>>
SFX A   a    áidéinál     a                         <PLUR><POSS<2>><ANP<PLUR>><CAS<ADE>>
SFX A   a    áidéinak     a                         <PLUR><POSS<2>><ANP<PLUR>><CAS<DAT>>
SFX A   a    áidéin       a                         <PLUR><POSS<2>><ANP<PLUR>><CAS<SUE>>
SFX A   a    áidéiig      a                         <PLUR><POSS<2>><ANP<PLUR>><CAS<TER>>
SFX A   a    áidéihoz     a                         <PLUR><POSS<2>><ANP<PLUR>><CAS<ALL>>
SFX A   a    áidéig       a                         <PLUR><POSS<2>><ANP><CAS<TER>>
SFX A   a    áidéiból     a                         <PLUR><POSS<2>><ANP<PLUR>><CAS<ELA>>
SFX A   a    áidéiban     a                         <PLUR><POSS<2>><ANP<PLUR>><CAS<INE>>
SFX A   a    áidéiba      a                         <PLUR><POSS<2>><ANP<PLUR>><CAS<ILL>>
SFX A   a    áidéi        a                         <PLUR><POSS<2>><ANP<PLUR>>
SFX A   a    áidéhoz      a                         <PLUR><POSS<2>><ANP><CAS<ALL>>
SFX A   a    áidéból      a                         <PLUR><POSS<2>><ANP><CAS<ELA>>
SFX A   a    áidéban      a                         <PLUR><POSS<2>><ANP><CAS<INE>>
SFX A   a    áidéba       a                         <PLUR><POSS<2>><ANP><CAS<ILL>>
SFX A   a    áidé         a                         <PLUR><POSS<2>><ANP>
SFX A   a    áidul        a                         <PLUR><POSS<2>><CAS<ESS>>
SFX A   a    áidtól       a                         <PLUR><POSS<2>><CAS<ABL>>
SFX A   a    áidról       a                         <PLUR><POSS<2>><CAS<DEL>>
SFX A   a    áidra        a                         <PLUR><POSS<2>><CAS<SBL>>
SFX A   a    áidon        a                         <PLUR><POSS<2>><CAS<SUE>>
SFX A   a    áidnál       a                         <PLUR><POSS<2>><CAS<ADE>>
SFX A   a    áidnak       a                         <PLUR><POSS<2>><CAS<DAT>>
SFX A   a    áidként      a                         <PLUR><POSS<2>><CAS<FOR>>
SFX A   a    áidkor       a                         <PLUR><POSS<2>><CAS<TEM>>
SFX A   a    áidig        a                         <PLUR><POSS<2>><CAS<TER>>
SFX A   a    áidhoz       a                         <PLUR><POSS<2>><CAS<ALL>>
SFX A   a    áiddá        a                         <PLUR><POSS<2>><CAS<TRA>>
SFX A   a    áiddal       a                         <PLUR><POSS<2>><CAS<INS>>
SFX A   a    áidból       a                         <PLUR><POSS<2>><CAS<ELA>>
SFX A   a    áidban       a                         <PLUR><POSS<2>><CAS<INE>>
SFX A   a    áidba        a                         <PLUR><POSS<2>><CAS<ILL>>
SFX A   a    áidat        a                         <PLUR><POSS<2>><CAS<ACC>>
SFX A   a    áid          a                         <PLUR><POSS<2>>
SFX A   a    áiból        a                         <PLUR><POSS><CAS<ELA>>
SFX A   a    áiban        a                         <PLUR><POSS><CAS<INE>>
SFX A   a    áiba         a                         <PLUR><POSS><CAS<ILL>>
SFX A   a    ái           a                         <PLUR><POSS>
SFX A   a    ádéért       a                         <POSS<2>><ANP><CAS<CAU>>
SFX A   a    ádévá        a                         <POSS<2>><ANP><CAS<TRA>>
SFX A   a    ádéval       a                         <POSS<2>><ANP><CAS<INS>>
SFX A   a    ádéul        a                         <POSS<2>><ANP><CAS<ESS>>
SFX A   a    ádétól       a                         <POSS<2>><ANP><CAS<ABL>>
SFX A   a    ádét         a                         <POSS<2>><ANP><CAS<ACC>>
SFX A   a    ádéról       a                         <POSS<2>><ANP><CAS<DEL>>
SFX A   a    ádért        a                         <POSS<2>><CAS<CAU>>
SFX A   a    ádéra        a                         <POSS<2>><ANP><CAS<SBL>>
SFX A   a    ádénál       a                         <POSS<2>><ANP><CAS<ADE>>
SFX A   a    ádénak       a                         <POSS<2>><ANP><CAS<DAT>>
SFX A   a    ádén         a                         <POSS<2>><ANP><CAS<SUE>>
SFX A   a    ádékéért     a                         <POSS<2>><PLUR<FAM>><ANP><CAS<CAU>>
SFX A   a    ádékévá      a                         <POSS<2>><PLUR<FAM>><ANP><CAS<TRA>>
SFX A   a    ádékéval     a                         <POSS<2>><PLUR<FAM>><ANP><CAS<INS>>
SFX A   a    ádékéul      a                         <POSS<2>><PLUR<FAM>><ANP><CAS<ESS>>
SFX A   a    ádékétól     a                         <POSS<2>><PLUR<FAM>><ANP><CAS<ABL>>
SFX A   a    ádékét       a                         <POSS<2>><PLUR<FAM>><ANP><CAS<ACC>>
SFX A   a    ádékéról     a                         <POSS<2>><PLUR<FAM>><ANP><CAS<DEL>>
SFX A   a    ádékért      a                         <POSS<2>><PLUR<FAM>><CAS<CAU>>
SFX A   a    ádékéra      a                         <POSS<2>><PLUR<FAM>><ANP><CAS<SBL>>
SFX A   a    ádékénál     a                         <POSS<2>><PLUR<FAM>><ANP><CAS<ADE>>
SFX A   a    ádékénak     a                         <POSS<2>><PLUR<FAM>><ANP><CAS<DAT>>
SFX A   a    ádékén       a                         <POSS<2>><PLUR<FAM>><ANP><CAS<SUE>>
SFX A   a    ádékéiért    a                         <POSS<2>><PLUR<FAM>><ANP<PLUR>><CAS<CAU>>
SFX A   a    ádékéivá     a                         <POSS<2>><PLUR<FAM>><ANP<PLUR>><CAS<TRA>>
SFX A   a    ádékéival    a                         <POSS<2>><PLUR<FAM>><ANP<PLUR>><CAS<INS>>
SFX A   a    ádékéiul     a                         <POSS<2>><PLUR<FAM>><ANP<PLUR>><CAS<ESS>>
SFX A   a    ádékéitól    a                         <POSS<2>><PLUR<FAM>><ANP<PLUR>><CAS<ABL>>
SFX A   a    ádékéit      a                         <POSS<2>><PLUR<FAM>><ANP<PLUR>><CAS<ACC>>
SFX A   a    ádékéiról    a                         <POSS<2>><PLUR<FAM>><ANP<PLUR>><CAS<DEL>>
SFX A   a    ádékéira     a                         <POSS<2>><PLUR<FAM>><ANP<PLUR>><CAS<SBL>>
SFX A   a    ádékéinál    a                         <POSS<2>><PLUR<FAM>><ANP<PLUR>><CAS<ADE>>
SFX A   a    ádékéinak    a                         <POSS<2>><PLUR<FAM>><ANP<PLUR>><CAS<DAT>>
SFX A   a    ádékéin      a                         <POSS<2>><PLUR<FAM>><ANP<PLUR>><CAS<SUE>>
SFX A   a    ádékéiig     a                         <POSS<2>><PLUR<FAM>><ANP<PLUR>><CAS<TER>>
SFX A   a    ádékéihoz    a                         <POSS<2>><PLUR<FAM>><ANP<PLUR>><CAS<ALL>>
SFX A   a    ádékéig      a                         <POSS<2>><PLUR<FAM>><ANP><CAS<TER>>
SFX A   a    ádékéiból    a                         <POSS<2>><PLUR<FAM>><ANP<PLUR>><CAS<ELA>>
SFX A   a    ádékéiban    a                         <POSS<2>><PLUR<FAM>><ANP<PLUR>><CAS<INE>>
SFX A   a    ádékéiba     a                         <POSS<2>><PLUR<FAM>><ANP<PLUR>><CAS<ILL>>
SFX A   a    ádékéi       a                         <POSS<2>><PLUR<FAM>><ANP<PLUR>>
SFX A   a    ádékéhoz     a                         <POSS<2>><PLUR<FAM>><ANP><CAS<ALL>>
SFX A   a    ádékéból     a                         <POSS<2>><PLUR<FAM>><ANP><CAS<ELA>>
SFX A   a    ádékéban     a                         <POSS<2>><PLUR<FAM>><ANP><CAS<INE>>
SFX A   a    ádékéba      a                         <POSS<2>><PLUR<FAM>><ANP><CAS<ILL>>
SFX A   a    ádéké        a                         <POSS<2>><PLUR<FAM>><ANP>
SFX A   a    ádékul       a                         <POSS<2>><PLUR<FAM>><CAS<ESS>>
SFX A   a    ádéktól      a                         <POSS<2>><PLUR<FAM>><CAS<ABL>>
SFX A   a    ádékról      a                         <POSS<2>><PLUR<FAM>><CAS<DEL>>
SFX A   a    ádékra       a                         <POSS<2>><PLUR<FAM>><CAS<SBL>>
SFX A   a    ádékon       a                         <POSS<2>><PLUR<FAM>><CAS<SUE>>
SFX A   a    ádéknál      a                         <POSS<2>><PLUR<FAM>><CAS<ADE>>
SFX A   a    ádéknak      a                         <POSS<2>><PLUR<FAM>><CAS<DAT>>
SFX A   a    ádékká       a                         <POSS<2>><PLUR<FAM>><CAS<TRA>>
SFX A   a    ádékkal      a                         <POSS<2>><PLUR<FAM>><CAS<INS>>
SFX A   a    ádékig       a                         <POSS<2>><PLUR<FAM>><CAS<TER>>
SFX A   a    ádékhoz      a                         <POSS<2>><PLUR<FAM>><CAS<ALL>>
SFX A   a    ádékból      a                         <POSS<2>><PLUR<FAM>><CAS<ELA>>
SFX A   a    ádékban      a                         <POSS<2>><PLUR<FAM>><CAS<INE>>
SFX A   a    ádékba       a                         <POSS<2>><PLUR<FAM>><CAS<ILL>>
SFX A   a    ádékat       a                         <POSS<2>><PLUR<FAM>><CAS<ACC>>
SFX A   a    ádék         a                         <POSS<2>><PLUR<FAM>>
SFX A   a    ádéiért      a                         <POSS<2>><ANP<PLUR>><CAS<CAU>>
SFX A   a    ádéivá       a                         <POSS<2>><ANP<PLUR>><CAS<TRA>>
SFX A   a    ádéival      a                         <POSS<2>><ANP<PLUR>><CAS<INS>>
SFX A   a    ádéiul       a                         <POSS<2>><ANP<PLUR>><CAS<ESS>>
SFX A   a    ádéitól      a                         <POSS<2>><ANP<PLUR>><CAS<ABL>>
SFX A   a    ádéit        a                         <POSS<2>><ANP<PLUR>><CAS<ACC>>
SFX A   a    ádéiról      a                         <POSS<2>><ANP<PLUR>><CAS<DEL>>
SFX A   a    ádéira       a                         <POSS<2>><ANP<PLUR>><CAS<SBL>>
SFX A   a    ádéinál      a                         <POSS<2>><ANP<PLUR>><CAS<ADE>>
SFX A   a    ádéinak      a                         <POSS<2>><ANP<PLUR>><CAS<DAT>>
SFX A   a    ádéin        a                         <POSS<2>><ANP<PLUR>><CAS<SUE>>
SFX A   a    ádéiig       a                         <POSS<2>><ANP<PLUR>><CAS<TER>>
SFX A   a    ádéihoz      a                         <POSS<2>><ANP<PLUR>><CAS<ALL>>
SFX A   a    ádéig        a                         <POSS<2>><ANP><CAS<TER>>
SFX A   a    ádéiból      a                         <POSS<2>><ANP<PLUR>><CAS<ELA>>
SFX A   a    ádéiban      a                         <POSS<2>><ANP<PLUR>><CAS<INE>>
SFX A   a    ádéiba       a                         <POSS<2>><ANP<PLUR>><CAS<ILL>>
SFX A   a    ádéi         a                         <POSS<2>><ANP<PLUR>>
SFX A   a    ádéhoz       a                         <POSS<2>><ANP><CAS<ALL>>
SFX A   a    ádéból       a                         <POSS<2>><ANP><CAS<ELA>>
SFX A   a    ádéban       a                         <POSS<2>><ANP><CAS<INE>>
SFX A   a    ádéba        a                         <POSS<2>><ANP><CAS<ILL>>
SFX A   a    ádé          a                         <POSS<2>><ANP>
SFX A   a    ádul         a                         <POSS<2>><CAS<ESS>>
SFX A   a    ádtól        a                         <POSS<2>><CAS<ABL>>
SFX A   a    ádról        a                         <POSS<2>><CAS<DEL>>
SFX A   a    ádra         a                         <POSS<2>><CAS<SBL>>
SFX A   a    ádon         a                         <POSS<2>><CAS<SUE>>
SFX A   a    ádnál        a                         <POSS<2>><CAS<ADE>>
SFX A   a    ádnak        a                         <POSS<2>><CAS<DAT>>
SFX A   a    ádként       a                         <POSS<2>><CAS<FOR>>
SFX A   a    ádkor        a                         <POSS<2>><CAS<TEM>>
SFX A   a    ádig         a                         <POSS<2>><CAS<TER>>
SFX A   a    ádhoz        a                         <POSS<2>><CAS<ALL>>
SFX A   a    áddá         a                         <POSS<2>><CAS<TRA>>
SFX A   a    áddal        a                         <POSS<2>><CAS<INS>>
SFX A   a    ádból        a                         <POSS<2>><CAS<ELA>>
SFX A   a    ádban        a                         <POSS<2>><CAS<INE>>
SFX A   a    ádba         a                         <POSS<2>><CAS<ILL>>
SFX A   a    ádat         a                         <POSS<2>><CAS<ACC>>
SFX A   a    ád/&         a                         <POSS<2>><CAS<ACC>>
SFX A   a    ád           a                         <POSS<2>>
SFX A   0    éért         oo                        <ANP><CAS<CAU>>
SFX A   0    éért         [áéiíóõuúüûy-&ugrave;&oslash;] <ANP><CAS<CAU>>
SFX A   0    évá          oo                        <ANP><CAS<TRA>>
SFX A   0    évá          [áéiíóõuúüûy-&ugrave;&oslash;] <ANP><CAS<TRA>>
SFX A   0    éval         oo                        <ANP><CAS<INS>>
SFX A   0    éval         [áéiíóõuúüûy-&ugrave;&oslash;] <ANP><CAS<INS>>
SFX A   0    éul          oo                        <ANP><CAS<ESS>>
SFX A   0    éul          [áéiíóõuúüûy-&ugrave;&oslash;] <ANP><CAS<ESS>>
SFX A   0    étól         oo                        <ANP><CAS<ABL>>
SFX A   0    étól         [áéiíóõuúüûy-&ugrave;&oslash;] <ANP><CAS<ABL>>
SFX A   0    ét           oo                        <ANP><CAS<ACC>>
SFX A   0    ét           [áéiíóõuúüûy-&ugrave;&oslash;] <ANP><CAS<ACC>>
SFX A   0    éról         oo                        <ANP><CAS<DEL>>
SFX A   0    éról         [áéiíóõuúüûy-&ugrave;&oslash;] <ANP><CAS<DEL>>
SFX A   0    éra          oo                        <ANP><CAS<SBL>>
SFX A   0    éra          [áéiíóõuúüûy-&ugrave;&oslash;] <ANP><CAS<SBL>>
SFX A   0    énál         oo                        <ANP><CAS<ADE>>
SFX A   0    énál         [áéiíóõuúüûy-&ugrave;&oslash;] <ANP><CAS<ADE>>
SFX A   0    énak         oo                        <ANP><CAS<DAT>>
SFX A   0    énak         [áéiíóõuúüûy-&ugrave;&oslash;] <ANP><CAS<DAT>>
SFX A   0    én           oo                        <ANP><CAS<SUE>>
SFX A   0    én           [áéiíóõuúüûy-&ugrave;&oslash;] <ANP><CAS<SUE>>
SFX A   0    ékéért       oo                        <PLUR<FAM>><ANP><CAS<CAU>>
SFX A   0    ékéért       [áéiíóõuúüûy-&ugrave;&oslash;] <PLUR<FAM>><ANP><CAS<CAU>>
SFX A   0    ékévá        oo                        <PLUR<FAM>><ANP><CAS<TRA>>
SFX A   0    ékévá        [áéiíóõuúüûy-&ugrave;&oslash;] <PLUR<FAM>><ANP><CAS<TRA>>
SFX A   0    ékéval       oo                        <PLUR<FAM>><ANP><CAS<INS>>
SFX A   0    ékéval       [áéiíóõuúüûy-&ugrave;&oslash;] <PLUR<FAM>><ANP><CAS<INS>>
SFX A   0    ékéul        oo                        <PLUR<FAM>><ANP><CAS<ESS>>
SFX A   0    ékéul        [áéiíóõuúüûy-&ugrave;&oslash;] <PLUR<FAM>><ANP><CAS<ESS>>
SFX A   0    ékétól       oo                        <PLUR<FAM>><ANP><CAS<ABL>>
SFX A   0    ékétól       [áéiíóõuúüûy-&ugrave;&oslash;] <PLUR<FAM>><ANP><CAS<ABL>>
SFX A   0    ékét         oo                        <PLUR<FAM>><ANP><CAS<ACC>>
SFX A   0    ékét         [áéiíóõuúüûy-&ugrave;&oslash;] <PLUR<FAM>><ANP><CAS<ACC>>
SFX A   0    ékéról       oo                        <PLUR<FAM>><ANP><CAS<DEL>>
SFX A   0    ékéról       [áéiíóõuúüûy-&ugrave;&oslash;] <PLUR<FAM>><ANP><CAS<DEL>>
SFX A   0    ékért        oo                        <PLUR<FAM>><CAS<CAU>>
SFX A   0    ékért        [áéiíóõuúüûy-&ugrave;&oslash;] <PLUR<FAM>><CAS<CAU>>
SFX A   0    ékéra        oo                        <PLUR<FAM>><ANP><CAS<SBL>>
SFX A   0    ékéra        [áéiíóõuúüûy-&ugrave;&oslash;] <PLUR<FAM>><ANP><CAS<SBL>>
SFX A   0    ékénál       oo                        <PLUR<FAM>><ANP><CAS<ADE>>
SFX A   0    ékénál       [áéiíóõuúüûy-&ugrave;&oslash;] <PLUR<FAM>><ANP><CAS<ADE>>
SFX A   0    ékénak       oo                        <PLUR<FAM>><ANP><CAS<DAT>>
SFX A   0    ékénak       [áéiíóõuúüûy-&ugrave;&oslash;] <PLUR<FAM>><ANP><CAS<DAT>>
SFX A   0    ékén         oo                        <PLUR<FAM>><ANP><CAS<SUE>>
SFX A   0    ékén         [áéiíóõuúüûy-&ugrave;&oslash;] <PLUR<FAM>><ANP><CAS<SUE>>
SFX A   0    ékéiért      oo                        <PLUR<FAM>><ANP<PLUR>><CAS<CAU>>
SFX A   0    ékéiért      [áéiíóõuúüûy-&ugrave;&oslash;] <PLUR<FAM>><ANP<PLUR>><CAS<CAU>>
SFX A   0    ékéivá       oo                        <PLUR<FAM>><ANP<PLUR>><CAS<TRA>>
SFX A   0    ékéivá       [áéiíóõuúüûy-&ugrave;&oslash;] <PLUR<FAM>><ANP<PLUR>><CAS<TRA>>
SFX A   0    ékéival      oo                        <PLUR<FAM>><ANP<PLUR>><CAS<INS>>
SFX A   0    ékéival      [áéiíóõuúüûy-&ugrave;&oslash;] <PLUR<FAM>><ANP<PLUR>><CAS<INS>>
SFX A   0    ékéiul       oo                        <PLUR<FAM>><ANP<PLUR>><CAS<ESS>>
SFX A   0    ékéiul       [áéiíóõuúüûy-&ugrave;&oslash;] <PLUR<FAM>><ANP<PLUR>><CAS<ESS>>
SFX A   0    ékéitól      oo                        <PLUR<FAM>><ANP<PLUR>><CAS<ABL>>
SFX A   0    ékéitól      [áéiíóõuúüûy-&ugrave;&oslash;] <PLUR<FAM>><ANP<PLUR>><CAS<ABL>>
SFX A   0    ékéit        oo                        <PLUR<FAM>><ANP<PLUR>><CAS<ACC>>
SFX A   0    ékéit        [áéiíóõuúüûy-&ugrave;&oslash;] <PLUR<FAM>><ANP<PLUR>><CAS<ACC>>
SFX A   0    ékéiról      oo                        <PLUR<FAM>><ANP<PLUR>><CAS<DEL>>
SFX A   0    ékéiról      [áéiíóõuúüûy-&ugrave;&oslash;] <PLUR<FAM>><ANP<PLUR>><CAS<DEL>>
SFX A   0    ékéira       oo                        <PLUR<FAM>><ANP<PLUR>><CAS<SBL>>
SFX A   0    ékéira       [áéiíóõuúüûy-&ugrave;&oslash;] <PLUR<FAM>><ANP<PLUR>><CAS<SBL>>
SFX A   0    ékéinál      oo                        <PLUR<FAM>><ANP<PLUR>><CAS<ADE>>
SFX A   0    ékéinál      [áéiíóõuúüûy-&ugrave;&oslash;] <PLUR<FAM>><ANP<PLUR>><CAS<ADE>>
SFX A   0    ékéinak      oo                        <PLUR<FAM>><ANP<PLUR>><CAS<DAT>>
SFX A   0    ékéinak      [áéiíóõuúüûy-&ugrave;&oslash;] <PLUR<FAM>><ANP<PLUR>><CAS<DAT>>
SFX A   0    ékéin        oo                        <PLUR<FAM>><ANP<PLUR>><CAS<SUE>>
SFX A   0    ékéin        [áéiíóõuúüûy-&ugrave;&oslash;] <PLUR<FAM>><ANP<PLUR>><CAS<SUE>>
SFX A   0    ékéiig       oo                        <PLUR<FAM>><ANP<PLUR>><CAS<TER>>
SFX A   0    ékéiig       [áéiíóõuúüûy-&ugrave;&oslash;] <PLUR<FAM>><ANP<PLUR>><CAS<TER>>
SFX A   0    ékéihoz      oo                        <PLUR<FAM>><ANP<PLUR>><CAS<ALL>>
SFX A   0    ékéihoz      [áéiíóõuúüûy-&ugrave;&oslash;] <PLUR<FAM>><ANP<PLUR>><CAS<ALL>>
SFX A   0    ékéig        oo                        <PLUR<FAM>><ANP><CAS<TER>>
SFX A   0    ékéig        [áéiíóõuúüûy-&ugrave;&oslash;] <PLUR<FAM>><ANP><CAS<TER>>
SFX A   0    ékéiból      oo                        <PLUR<FAM>><ANP<PLUR>><CAS<ELA>>
SFX A   0    ékéiból      [áéiíóõuúüûy-&ugrave;&oslash;] <PLUR<FAM>><ANP<PLUR>><CAS<ELA>>
SFX A   0    ékéiban      oo                        <PLUR<FAM>><ANP<PLUR>><CAS<INE>>
SFX A   0    ékéiban      [áéiíóõuúüûy-&ugrave;&oslash;] <PLUR<FAM>><ANP<PLUR>><CAS<INE>>
SFX A   0    ékéiba       oo                        <PLUR<FAM>><ANP<PLUR>><CAS<ILL>>
SFX A   0    ékéiba       [áéiíóõuúüûy-&ugrave;&oslash;] <PLUR<FAM>><ANP<PLUR>><CAS<ILL>>
SFX A   0    ékéi         oo                        <PLUR<FAM>><ANP<PLUR>>
SFX A   0    ékéi         [áéiíóõuúüûy-&ugrave;&oslash;] <PLUR<FAM>><ANP<PLUR>>
SFX A   0    ékéhoz       oo                        <PLUR<FAM>><ANP><CAS<ALL>>
SFX A   0    ékéhoz       [áéiíóõuúüûy-&ugrave;&oslash;] <PLUR<FAM>><ANP><CAS<ALL>>
SFX A   0    ékéból       oo                        <PLUR<FAM>><ANP><CAS<ELA>>
SFX A   0    ékéból       [áéiíóõuúüûy-&ugrave;&oslash;] <PLUR<FAM>><ANP><CAS<ELA>>
SFX A   0    ékéban       oo                        <PLUR<FAM>><ANP><CAS<INE>>
SFX A   0    ékéban       [áéiíóõuúüûy-&ugrave;&oslash;] <PLUR<FAM>><ANP><CAS<INE>>
SFX A   0    ékéba        oo                        <PLUR<FAM>><ANP><CAS<ILL>>
SFX A   0    ékéba        [áéiíóõuúüûy-&ugrave;&oslash;] <PLUR<FAM>><ANP><CAS<ILL>>
SFX A   0    éké          oo                        <PLUR<FAM>><ANP>
SFX A   0    éké          [áéiíóõuúüûy-&ugrave;&oslash;] <PLUR<FAM>><ANP>
SFX A   0    ékul         oo                        <PLUR<FAM>><CAS<ESS>>
SFX A   0    ékul         [áéiíóõuúüûy-&ugrave;&oslash;] <PLUR<FAM>><CAS<ESS>>
SFX A   0    éktól        oo                        <PLUR<FAM>><CAS<ABL>>
SFX A   0    éktól        [áéiíóõuúüûy-&ugrave;&oslash;] <PLUR<FAM>><CAS<ABL>>
SFX A   0    ékról        oo                        <PLUR<FAM>><CAS<DEL>>
SFX A   0    ékról        [áéiíóõuúüûy-&ugrave;&oslash;] <PLUR<FAM>><CAS<DEL>>
SFX A   0    ékra         oo                        <PLUR<FAM>><CAS<SBL>>
SFX A   0    ékra         [áéiíóõuúüûy-&ugrave;&oslash;] <PLUR<FAM>><CAS<SBL>>
SFX A   0    ékon         oo                        <PLUR<FAM>><CAS<SUE>>
SFX A   0    ékon         [áéiíóõuúüûy-&ugrave;&oslash;] <PLUR<FAM>><CAS<SUE>>
SFX A   0    éknál        oo                        <PLUR<FAM>><CAS<ADE>>
SFX A   0    éknál        [áéiíóõuúüûy-&ugrave;&oslash;] <PLUR<FAM>><CAS<ADE>>
SFX A   0    éknak        oo                        <PLUR<FAM>><CAS<DAT>>
SFX A   0    éknak        [áéiíóõuúüûy-&ugrave;&oslash;] <PLUR<FAM>><CAS<DAT>>
SFX A   0    ékká         oo                        <PLUR<FAM>><CAS<TRA>>
SFX A   0    ékká         [áéiíóõuúüûy-&ugrave;&oslash;] <PLUR<FAM>><CAS<TRA>>
SFX A   0    ékkal        oo                        <PLUR<FAM>><CAS<INS>>
SFX A   0    ékkal        [áéiíóõuúüûy-&ugrave;&oslash;] <PLUR<FAM>><CAS<INS>>
SFX A   0    ékig         oo                        <PLUR<FAM>><CAS<TER>>
SFX A   0    ékig         [áéiíóõuúüûy-&ugrave;&oslash;] <PLUR<FAM>><CAS<TER>>
SFX A   0    ékhoz        oo                        <PLUR<FAM>><CAS<ALL>>
SFX A   0    ékhoz        [áéiíóõuúüûy-&ugrave;&oslash;] <PLUR<FAM>><CAS<ALL>>
SFX A   0    ékból        oo                        <PLUR<FAM>><CAS<ELA>>
SFX A   0    ékból        [áéiíóõuúüûy-&ugrave;&oslash;] <PLUR<FAM>><CAS<ELA>>
SFX A   0    ékban        oo                        <PLUR<FAM>><CAS<INE>>
SFX A   0    ékban        [áéiíóõuúüûy-&ugrave;&oslash;] <PLUR<FAM>><CAS<INE>>
SFX A   0    ékba         oo                        <PLUR<FAM>><CAS<ILL>>
SFX A   0    ékba         [áéiíóõuúüûy-&ugrave;&oslash;] <PLUR<FAM>><CAS<ILL>>
SFX A   0    ékat         oo                        <PLUR<FAM>><CAS<ACC>>
SFX A   0    ékat         [áéiíóõuúüûy-&ugrave;&oslash;] <PLUR<FAM>><CAS<ACC>>
SFX A   0    ék           oo                        <PLUR<FAM>>
SFX A   0    ék           [áéiíóõuúüûy-&ugrave;&oslash;] <PLUR<FAM>>
SFX A   0    éiért        oo                        <ANP<PLUR>><CAS<CAU>>
SFX A   0    éiért        [áéiíóõuúüûy-&ugrave;&oslash;] <ANP<PLUR>><CAS<CAU>>
SFX A   0    éivá         oo                        <ANP<PLUR>><CAS<TRA>>
SFX A   0    éivá         [áéiíóõuúüûy-&ugrave;&oslash;] <ANP<PLUR>><CAS<TRA>>
SFX A   0    éival        oo                        <ANP<PLUR>><CAS<INS>>
SFX A   0    éival        [áéiíóõuúüûy-&ugrave;&oslash;] <ANP<PLUR>><CAS<INS>>
SFX A   0    éiul         oo                        <ANP<PLUR>><CAS<ESS>>
SFX A   0    éiul         [áéiíóõuúüûy-&ugrave;&oslash;] <ANP<PLUR>><CAS<ESS>>
SFX A   0    éitól        oo                        <ANP<PLUR>><CAS<ABL>>
SFX A   0    éitól        [áéiíóõuúüûy-&ugrave;&oslash;] <ANP<PLUR>><CAS<ABL>>
SFX A   0    éit          oo                        <ANP<PLUR>><CAS<ACC>>
SFX A   0    éit          [áéiíóõuúüûy-&ugrave;&oslash;] <ANP<PLUR>><CAS<ACC>>
SFX A   0    éiról        oo                        <ANP<PLUR>><CAS<DEL>>
SFX A   0    éiról        [áéiíóõuúüûy-&ugrave;&oslash;] <ANP<PLUR>><CAS<DEL>>
SFX A   0    éira         oo                        <ANP<PLUR>><CAS<SBL>>
SFX A   0    éira         [áéiíóõuúüûy-&ugrave;&oslash;] <ANP<PLUR>><CAS<SBL>>
SFX A   0    éinál        oo                        <ANP<PLUR>><CAS<ADE>>
SFX A   0    éinál        [áéiíóõuúüûy-&ugrave;&oslash;] <ANP<PLUR>><CAS<ADE>>
SFX A   0    éinak        oo                        <ANP<PLUR>><CAS<DAT>>
SFX A   0    éinak        [áéiíóõuúüûy-&ugrave;&oslash;] <ANP<PLUR>><CAS<DAT>>
SFX A   0    éin          oo                        <ANP<PLUR>><CAS<SUE>>
SFX A   0    éin          [áéiíóõuúüûy-&ugrave;&oslash;] <ANP<PLUR>><CAS<SUE>>
SFX A   0    éiig         oo                        <ANP<PLUR>><CAS<TER>>
SFX A   0    éiig         [áéiíóõuúüûy-&ugrave;&oslash;] <ANP<PLUR>><CAS<TER>>
SFX A   0    éihoz        oo                        <ANP<PLUR>><CAS<ALL>>
SFX A   0    éihoz        [áéiíóõuúüûy-&ugrave;&oslash;] <ANP<PLUR>><CAS<ALL>>
SFX A   0    éig          oo                        <ANP><CAS<TER>>
SFX A   0    éig          [áéiíóõuúüûy-&ugrave;&oslash;] <ANP><CAS<TER>>
SFX A   0    éiból        oo                        <ANP<PLUR>><CAS<ELA>>
SFX A   0    éiból        [áéiíóõuúüûy-&ugrave;&oslash;] <ANP<PLUR>><CAS<ELA>>
SFX A   0    éiban        oo                        <ANP<PLUR>><CAS<INE>>
SFX A   0    éiban        [áéiíóõuúüûy-&ugrave;&oslash;] <ANP<PLUR>><CAS<INE>>
SFX A   0    éiba         oo                        <ANP<PLUR>><CAS<ILL>>
SFX A   0    éiba         [áéiíóõuúüûy-&ugrave;&oslash;] <ANP<PLUR>><CAS<ILL>>
SFX A   0    éi           oo                        <ANP<PLUR>>
SFX A   0    éi           [áéiíóõuúüûy-&ugrave;&oslash;] <ANP<PLUR>>
SFX A   0    éhoz         oo                        <ANP><CAS<ALL>>
SFX A   0    éhoz         [áéiíóõuúüûy-&ugrave;&oslash;] <ANP><CAS<ALL>>
SFX A   0    éból         oo                        <ANP><CAS<ELA>>
SFX A   0    éból         [áéiíóõuúüûy-&ugrave;&oslash;] <ANP><CAS<ELA>>
SFX A   0    éban         oo                        <ANP><CAS<INE>>
SFX A   0    éban         [áéiíóõuúüûy-&ugrave;&oslash;] <ANP><CAS<INE>>
SFX A   0    éba          oo                        <ANP><CAS<ILL>>
SFX A   0    éba          [áéiíóõuúüûy-&ugrave;&oslash;] <ANP><CAS<ILL>>
SFX A   0    é            oo                        <ANP>
SFX A   0    é            [áéiíóõuúüûy-&ugrave;&oslash;] <ANP>
SFX A   0    tokéért      oo                        <POSS<2><PLUR>><ANP><CAS<CAU>>
SFX A   0    tokéért      [áéiíóõuúüûy-&ugrave;&oslash;] <POSS<2><PLUR>><ANP><CAS<CAU>>
SFX A   0    tokévá       oo                        <POSS<2><PLUR>><ANP><CAS<TRA>>
SFX A   0    tokévá       [áéiíóõuúüûy-&ugrave;&oslash;] <POSS<2><PLUR>><ANP><CAS<TRA>>
SFX A   0    tokéval      oo                        <POSS<2><PLUR>><ANP><CAS<INS>>
SFX A   0    tokéval      [áéiíóõuúüûy-&ugrave;&oslash;] <POSS<2><PLUR>><ANP><CAS<INS>>
SFX A   0    tokéul       oo                        <POSS<2><PLUR>><ANP><CAS<ESS>>
SFX A   0    tokéul       [áéiíóõuúüûy-&ugrave;&oslash;] <POSS<2><PLUR>><ANP><CAS<ESS>>
SFX A   0    tokétól      oo                        <POSS<2><PLUR>><ANP><CAS<ABL>>
SFX A   0    tokétól      [áéiíóõuúüûy-&ugrave;&oslash;] <POSS<2><PLUR>><ANP><CAS<ABL>>
SFX A   0    tokét        oo                        <POSS<2><PLUR>><ANP><CAS<ACC>>
SFX A   0    tokét        [áéiíóõuúüûy-&ugrave;&oslash;] <POSS<2><PLUR>><ANP><CAS<ACC>>
SFX A   0    tokéról      oo                        <POSS<2><PLUR>><ANP><CAS<DEL>>
SFX A   0    tokéról      [áéiíóõuúüûy-&ugrave;&oslash;] <POSS<2><PLUR>><ANP><CAS<DEL>>
SFX A   0    tokért       oo                        <POSS<2><PLUR>><CAS<CAU>>
SFX A   0    tokért       [áéiíóõuúüûy-&ugrave;&oslash;] <POSS<2><PLUR>><CAS<CAU>>
SFX A   0    tokéra       oo                        <POSS<2><PLUR>><ANP><CAS<SBL>>
SFX A   0    tokéra       [áéiíóõuúüûy-&ugrave;&oslash;] <POSS<2><PLUR>><ANP><CAS<SBL>>
SFX A   0    tokénál      oo                        <POSS<2><PLUR>><ANP><CAS<ADE>>
SFX A   0    tokénál      [áéiíóõuúüûy-&ugrave;&oslash;] <POSS<2><PLUR>><ANP><CAS<ADE>>
SFX A   0    tokénak      oo                        <POSS<2><PLUR>><ANP><CAS<DAT>>
SFX A   0    tokénak      [áéiíóõuúüûy-&ugrave;&oslash;] <POSS<2><PLUR>><ANP><CAS<DAT>>
SFX A   0    tokén        oo                        <POSS<2><PLUR>><ANP><CAS<SUE>>
SFX A   0    tokén        [áéiíóõuúüûy-&ugrave;&oslash;] <POSS<2><PLUR>><ANP><CAS<SUE>>
SFX A   0    tokéiért     oo                        <POSS<2><PLUR>><ANP<PLUR>><CAS<CAU>>
SFX A   0    tokéiért     [áéiíóõuúüûy-&ugrave;&oslash;] <POSS<2><PLUR>><ANP<PLUR>><CAS<CAU>>
SFX A   0    tokéivá      oo                        <POSS<2><PLUR>><ANP<PLUR>><CAS<TRA>>
SFX A   0    tokéivá      [áéiíóõuúüûy-&ugrave;&oslash;] <POSS<2><PLUR>><ANP<PLUR>><CAS<TRA>>
SFX A   0    tokéival     oo                        <POSS<2><PLUR>><ANP<PLUR>><CAS<INS>>
SFX A   0    tokéival     [áéiíóõuúüûy-&ugrave;&oslash;] <POSS<2><PLUR>><ANP<PLUR>><CAS<INS>>
SFX A   0    tokéiul      oo                        <POSS<2><PLUR>><ANP<PLUR>><CAS<ESS>>
SFX A   0    tokéiul      [áéiíóõuúüûy-&ugrave;&oslash;] <POSS<2><PLUR>><ANP<PLUR>><CAS<ESS>>
SFX A   0    tokéitól     oo                        <POSS<2><PLUR>><ANP<PLUR>><CAS<ABL>>
SFX A   0    tokéitól     [áéiíóõuúüûy-&ugrave;&oslash;] <POSS<2><PLUR>><ANP<PLUR>><CAS<ABL>>
SFX A   0    tokéit       oo                        <POSS<2><PLUR>><ANP<PLUR>><CAS<ACC>>
SFX A   0    tokéit       [áéiíóõuúüûy-&ugrave;&oslash;] <POSS<2><PLUR>><ANP<PLUR>><CAS<ACC>>
SFX A   0    tokéiról     oo                        <POSS<2><PLUR>><ANP<PLUR>><CAS<DEL>>
SFX A   0    tokéiról     [áéiíóõuúüûy-&ugrave;&oslash;] <POSS<2><PLUR>><ANP<PLUR>><CAS<DEL>>
SFX A   0    tokéira      oo                        <POSS<2><PLUR>><ANP<PLUR>><CAS<SBL>>
SFX A   0    tokéira      [áéiíóõuúüûy-&ugrave;&oslash;] <POSS<2><PLUR>><ANP<PLUR>><CAS<SBL>>
SFX A   0    tokéinál     oo                        <POSS<2><PLUR>><ANP<PLUR>><CAS<ADE>>
SFX A   0    tokéinál     [áéiíóõuúüûy-&ugrave;&oslash;] <POSS<2><PLUR>><ANP<PLUR>><CAS<ADE>>
SFX A   0    tokéinak     oo                        <POSS<2><PLUR>><ANP<PLUR>><CAS<DAT>>
SFX A   0    tokéinak     [áéiíóõuúüûy-&ugrave;&oslash;] <POSS<2><PLUR>><ANP<PLUR>><CAS<DAT>>
SFX A   0    tokéin       oo                        <POSS<2><PLUR>><ANP<PLUR>><CAS<SUE>>
SFX A   0    tokéin       [áéiíóõuúüûy-&ugrave;&oslash;] <POSS<2><PLUR>><ANP<PLUR>><CAS<SUE>>
SFX A   0    tokéiig      oo                        <POSS<2><PLUR>><ANP<PLUR>><CAS<TER>>
SFX A   0    tokéiig      [áéiíóõuúüûy-&ugrave;&oslash;] <POSS<2><PLUR>><ANP<PLUR>><CAS<TER>>
SFX A   0    tokéihoz     oo                        <POSS<2><PLUR>><ANP<PLUR>><CAS<ALL>>
SFX A   0    tokéihoz     [áéiíóõuúüûy-&ugrave;&oslash;] <POSS<2><PLUR>><ANP<PLUR>><CAS<ALL>>
SFX A   0    tokéig       oo                        <POSS<2><PLUR>><ANP><CAS<TER>>
SFX A   0    tokéig       [áéiíóõuúüûy-&ugrave;&oslash;] <POSS<2><PLUR>><ANP><CAS<TER>>
SFX A   0    tokéiból     oo                        <POSS<2><PLUR>><ANP<PLUR>><CAS<ELA>>
SFX A   0    tokéiból     [áéiíóõuúüûy-&ugrave;&oslash;] <POSS<2><PLUR>><ANP<PLUR>><CAS<ELA>>
SFX A   0    tokéiban     oo                        <POSS<2><PLUR>><ANP<PLUR>><CAS<INE>>
SFX A   0    tokéiban     [áéiíóõuúüûy-&ugrave;&oslash;] <POSS<2><PLUR>><ANP<PLUR>><CAS<INE>>
SFX A   0    tokéiba      oo                        <POSS<2><PLUR>><ANP<PLUR>><CAS<ILL>>
SFX A   0    tokéiba      [áéiíóõuúüûy-&ugrave;&oslash;] <POSS<2><PLUR>><ANP<PLUR>><CAS<ILL>>
SFX A   0    tokéi        oo                        <POSS<2><PLUR>><ANP<PLUR>>
SFX A   0    tokéi        [áéiíóõuúüûy-&ugrave;&oslash;] <POSS<2><PLUR>><ANP<PLUR>>
SFX A   0    tokéhoz      oo                        <POSS<2><PLUR>><ANP><CAS<ALL>>
SFX A   0    tokéhoz      [áéiíóõuúüûy-&ugrave;&oslash;] <POSS<2><PLUR>><ANP><CAS<ALL>>
SFX A   0    tokéból      oo                        <POSS<2><PLUR>><ANP><CAS<ELA>>
SFX A   0    tokéból      [áéiíóõuúüûy-&ugrave;&oslash;] <POSS<2><PLUR>><ANP><CAS<ELA>>
SFX A   0    tokéban      oo                        <POSS<2><PLUR>><ANP><CAS<INE>>
SFX A   0    tokéban      [áéiíóõuúüûy-&ugrave;&oslash;] <POSS<2><PLUR>><ANP><CAS<INE>>
SFX A   0    tokéba       oo                        <POSS<2><PLUR>><ANP><CAS<ILL>>
SFX A   0    tokéba       [áéiíóõuúüûy-&ugrave;&oslash;] <POSS<2><PLUR>><ANP><CAS<ILL>>
SFX A   0    toké         oo                        <POSS<2><PLUR>><ANP>
SFX A   0    toké         [áéiíóõuúüûy-&ugrave;&oslash;] <POSS<2><PLUR>><ANP>
SFX A   0    tokul        oo                        <POSS<2><PLUR>><CAS<ESS>>
SFX A   0    tokul        [áéiíóõuúüûy-&ugrave;&oslash;] <POSS<2><PLUR>><CAS<ESS>>
SFX A   0    toktól       oo                        <POSS<2><PLUR>><CAS<ABL>>
SFX A   0    toktól       [áéiíóõuúüûy-&ugrave;&oslash;] <POSS<2><PLUR>><CAS<ABL>>
SFX A   0    tokról       oo                        <POSS<2><PLUR>><CAS<DEL>>
SFX A   0    tokról       [áéiíóõuúüûy-&ugrave;&oslash;] <POSS<2><PLUR>><CAS<DEL>>
SFX A   0    tokra        oo                        <POSS<2><PLUR>><CAS<SBL>>
SFX A   0    tokra        [áéiíóõuúüûy-&ugrave;&oslash;] <POSS<2><PLUR>><CAS<SBL>>
SFX A   0    tokon        oo                        <POSS<2><PLUR>><CAS<SUE>>
SFX A   0    tokon        [áéiíóõuúüûy-&ugrave;&oslash;] <POSS<2><PLUR>><CAS<SUE>>
SFX A   0    toknál       oo                        <POSS<2><PLUR>><CAS<ADE>>
SFX A   0    toknál       [áéiíóõuúüûy-&ugrave;&oslash;] <POSS<2><PLUR>><CAS<ADE>>
SFX A   0    toknak       oo                        <POSS<2><PLUR>><CAS<DAT>>
SFX A   0    toknak       [áéiíóõuúüûy-&ugrave;&oslash;] <POSS<2><PLUR>><CAS<DAT>>
SFX A   0    tokként      oo                        <POSS<2><PLUR>><CAS<FOR>>
SFX A   0    tokként      [áéiíóõuúüûy-&ugrave;&oslash;] <POSS<2><PLUR>><CAS<FOR>>
SFX A   0    tokká        oo                        <POSS<2><PLUR>><CAS<TRA>>
SFX A   0    tokká        [áéiíóõuúüûy-&ugrave;&oslash;] <POSS<2><PLUR>><CAS<TRA>>
SFX A   0    tokkor       oo                        <POSS<2><PLUR>><CAS<TEM>>
SFX A   0    tokkor       [áéiíóõuúüûy-&ugrave;&oslash;] <POSS<2><PLUR>><CAS<TEM>>
SFX A   0    tokkal       oo                        <POSS<2><PLUR>><CAS<INS>>
SFX A   0    tokkal       [áéiíóõuúüûy-&ugrave;&oslash;] <POSS<2><PLUR>><CAS<INS>>
SFX A   0    tokig        oo                        <POSS<2><PLUR>><CAS<TER>>
SFX A   0    tokig        [áéiíóõuúüûy-&ugrave;&oslash;] <POSS<2><PLUR>><CAS<TER>>
SFX A   0    tokhoz       oo                        <POSS<2><PLUR>><CAS<ALL>>
SFX A   0    tokhoz       [áéiíóõuúüûy-&ugrave;&oslash;] <POSS<2><PLUR>><CAS<ALL>>
SFX A   0    tokból       oo                        <POSS<2><PLUR>><CAS<ELA>>
SFX A   0    tokból       [áéiíóõuúüûy-&ugrave;&oslash;] <POSS<2><PLUR>><CAS<ELA>>
SFX A   0    tokban       oo                        <POSS<2><PLUR>><CAS<INE>>
SFX A   0    tokban       [áéiíóõuúüûy-&ugrave;&oslash;] <POSS<2><PLUR>><CAS<INE>>
SFX A   0    tokba        oo                        <POSS<2><PLUR>><CAS<ILL>>
SFX A   0    tokba        [áéiíóõuúüûy-&ugrave;&oslash;] <POSS<2><PLUR>><CAS<ILL>>
SFX A   0    tokat        oo                        <POSS<2><PLUR>><CAS<ACC>>
SFX A   0    tokat        [áéiíóõuúüûy-&ugrave;&oslash;] <POSS<2><PLUR>><CAS<ACC>>
SFX A   0    tok/&        oo                        <POSS<2><PLUR>><CAS<ACC>>
SFX A   0    tok/&        [áéiíóõuúüûy-&ugrave;&oslash;] <POSS<2><PLUR>><CAS<ACC>>
SFX A   0    tok          oo                        <POSS<2><PLUR>>
SFX A   0    tok          [áéiíóõuúüûy-&ugrave;&oslash;] <POSS<2><PLUR>>
SFX A   0    stul         oo                        [COMITATIVE]/ADV
SFX A   0    stul         [áéiíóõuúüû-&ugrave;&oslash;] [COMITATIVE]/ADV
SFX A   0    ostul        [^aáeéiíoóöõuúüû&ugrave;&oslash;] [COMITATIVE]/ADV
SFX A 0 onkénti/UFÖ [^aáeéiíoóöõuúüû&ugrave;&oslash;] [nkéPERIOD]/ADV[PLACE/TIME]/ADJ
SFX A   0    onként       [^aáeéiíoóöõuúüû&ugrave;&oslash;] [nkéPERIOD]/ADV
SFX A   0    nkéért       oo                        <POSS<1><PLUR>><ANP><CAS<CAU>>
SFX A   0    nkéért       [áéiíóõuúüûy-&ugrave;&oslash;] <POSS<1><PLUR>><ANP><CAS<CAU>>
SFX A   0    nkévá        oo                        <POSS<1><PLUR>><ANP><CAS<TRA>>
SFX A   0    nkévá        [áéiíóõuúüûy-&ugrave;&oslash;] <POSS<1><PLUR>><ANP><CAS<TRA>>
SFX A   0    nkéval       oo                        <POSS<1><PLUR>><ANP><CAS<INS>>
SFX A   0    nkéval       [áéiíóõuúüûy-&ugrave;&oslash;] <POSS<1><PLUR>><ANP><CAS<INS>>
SFX A   0    nkéul        oo                        <POSS<1><PLUR>><ANP><CAS<ESS>>
SFX A   0    nkéul        [áéiíóõuúüûy-&ugrave;&oslash;] <POSS<1><PLUR>><ANP><CAS<ESS>>
SFX A   0    nkétól       oo                        <POSS<1><PLUR>><ANP><CAS<ABL>>
SFX A   0    nkétól       [áéiíóõuúüûy-&ugrave;&oslash;] <POSS<1><PLUR>><ANP><CAS<ABL>>
SFX A   0    nkét         oo                        <POSS<1><PLUR>><ANP><CAS<ACC>>
SFX A   0    nkét         [áéiíóõuúüûy-&ugrave;&oslash;] <POSS<1><PLUR>><ANP><CAS<ACC>>
SFX A   0    nkéról       oo                        <POSS<1><PLUR>><ANP><CAS<DEL>>
SFX A   0    nkéról       [áéiíóõuúüûy-&ugrave;&oslash;] <POSS<1><PLUR>><ANP><CAS<DEL>>
SFX A   0    nkért        oo                        <POSS<1><PLUR>><CAS<CAU>>
SFX A   0    nkért        [áéiíóõuúüûy-&ugrave;&oslash;] <POSS<1><PLUR>><CAS<CAU>>
SFX A   0    nkéra        oo                        <POSS<1><PLUR>><ANP><CAS<SBL>>
SFX A   0    nkéra        [áéiíóõuúüûy-&ugrave;&oslash;] <POSS<1><PLUR>><ANP><CAS<SBL>>
SFX A   0    nkénál       oo                        <POSS<1><PLUR>><ANP><CAS<ADE>>
SFX A   0    nkénál       [áéiíóõuúüûy-&ugrave;&oslash;] <POSS<1><PLUR>><ANP><CAS<ADE>>
SFX A 0 nkénti/UFÖ oo [nkéPERIOD]/ADV[PLACE/TIME]/ADJ
SFX A 0 nkénti/UFÖ [áéiíóõuúüû-&ugrave;&oslash;] [nkéPERIOD]/ADV[PLACE/TIME]/ADJ
SFX A   0    nként        oo                        [nkéPERIOD]/ADV
SFX A   0    nként        [áéiíóõuúüû-&ugrave;&oslash;] [nkéPERIOD]/ADV
SFX A   0    nkénak       oo                        <POSS<1><PLUR>><ANP><CAS<DAT>>
SFX A   0    nkénak       [áéiíóõuúüûy-&ugrave;&oslash;] <POSS<1><PLUR>><ANP><CAS<DAT>>
SFX A   0    nkén         oo                        <POSS<1><PLUR>><ANP><CAS<SUE>>
SFX A   0    nkén         [áéiíóõuúüûy-&ugrave;&oslash;] <POSS<1><PLUR>><ANP><CAS<SUE>>
SFX A   0    nkéiért      oo                        <POSS<1><PLUR>><ANP<PLUR>><CAS<CAU>>
SFX A   0    nkéiért      [áéiíóõuúüûy-&ugrave;&oslash;] <POSS<1><PLUR>><ANP<PLUR>><CAS<CAU>>
SFX A   0    nkéivá       oo                        <POSS<1><PLUR>><ANP<PLUR>><CAS<TRA>>
SFX A   0    nkéivá       [áéiíóõuúüûy-&ugrave;&oslash;] <POSS<1><PLUR>><ANP<PLUR>><CAS<TRA>>
SFX A   0    nkéival      oo                        <POSS<1><PLUR>><ANP<PLUR>><CAS<INS>>
SFX A   0    nkéival      [áéiíóõuúüûy-&ugrave;&oslash;] <POSS<1><PLUR>><ANP<PLUR>><CAS<INS>>
SFX A   0    nkéiul       oo                        <POSS<1><PLUR>><ANP<PLUR>><CAS<ESS>>
SFX A   0    nkéiul       [áéiíóõuúüûy-&ugrave;&oslash;] <POSS<1><PLUR>><ANP<PLUR>><CAS<ESS>>
SFX A   0    nkéitól      oo                        <POSS<1><PLUR>><ANP<PLUR>><CAS<ABL>>
SFX A   0    nkéitól      [áéiíóõuúüûy-&ugrave;&oslash;] <POSS<1><PLUR>><ANP<PLUR>><CAS<ABL>>
SFX A   0    nkéit        oo                        <POSS<1><PLUR>><ANP<PLUR>><CAS<ACC>>
SFX A   0    nkéit        [áéiíóõuúüûy-&ugrave;&oslash;] <POSS<1><PLUR>><ANP<PLUR>><CAS<ACC>>
SFX A   0    nkéiról      oo                        <POSS<1><PLUR>><ANP<PLUR>><CAS<DEL>>
SFX A   0    nkéiról      [áéiíóõuúüûy-&ugrave;&oslash;] <POSS<1><PLUR>><ANP<PLUR>><CAS<DEL>>
SFX A   0    nkéira       oo                        <POSS<1><PLUR>><ANP<PLUR>><CAS<SBL>>
SFX A   0    nkéira       [áéiíóõuúüûy-&ugrave;&oslash;] <POSS<1><PLUR>><ANP<PLUR>><CAS<SBL>>
SFX A   0    nkéinál      oo                        <POSS<1><PLUR>><ANP<PLUR>><CAS<ADE>>
SFX A   0    nkéinál      [áéiíóõuúüûy-&ugrave;&oslash;] <POSS<1><PLUR>><ANP<PLUR>><CAS<ADE>>
SFX A   0    nkéinak      oo                        <POSS<1><PLUR>><ANP<PLUR>><CAS<DAT>>
SFX A   0    nkéinak      [áéiíóõuúüûy-&ugrave;&oslash;] <POSS<1><PLUR>><ANP<PLUR>><CAS<DAT>>
SFX A   0    nkéin        oo                        <POSS<1><PLUR>><ANP<PLUR>><CAS<SUE>>
SFX A   0    nkéin        [áéiíóõuúüûy-&ugrave;&oslash;] <POSS<1><PLUR>><ANP<PLUR>><CAS<SUE>>
SFX A   0    nkéiig       oo                        <POSS<1><PLUR>><ANP<PLUR>><CAS<TER>>
SFX A   0    nkéiig       [áéiíóõuúüûy-&ugrave;&oslash;] <POSS<1><PLUR>><ANP<PLUR>><CAS<TER>>
SFX A   0    nkéihoz      oo                        <POSS<1><PLUR>><ANP<PLUR>><CAS<ALL>>
SFX A   0    nkéihoz      [áéiíóõuúüûy-&ugrave;&oslash;] <POSS<1><PLUR>><ANP<PLUR>><CAS<ALL>>
SFX A   0    nkéig        oo                        <POSS<1><PLUR>><ANP><CAS<TER>>
SFX A   0    nkéig        [áéiíóõuúüûy-&ugrave;&oslash;] <POSS<1><PLUR>><ANP><CAS<TER>>
SFX A   0    nkéiból      oo                        <POSS<1><PLUR>><ANP<PLUR>><CAS<ELA>>
SFX A   0    nkéiból      [áéiíóõuúüûy-&ugrave;&oslash;] <POSS<1><PLUR>><ANP<PLUR>><CAS<ELA>>
SFX A   0    nkéiban      oo                        <POSS<1><PLUR>><ANP<PLUR>><CAS<INE>>
SFX A   0    nkéiban      [áéiíóõuúüûy-&ugrave;&oslash;] <POSS<1><PLUR>><ANP<PLUR>><CAS<INE>>
SFX A   0    nkéiba       oo                        <POSS<1><PLUR>><ANP<PLUR>><CAS<ILL>>
SFX A   0    nkéiba       [áéiíóõuúüûy-&ugrave;&oslash;] <POSS<1><PLUR>><ANP<PLUR>><CAS<ILL>>
SFX A   0    nkéi         oo                        <POSS<1><PLUR>><ANP<PLUR>>
SFX A   0    nkéi         [áéiíóõuúüûy-&ugrave;&oslash;] <POSS<1><PLUR>><ANP<PLUR>>
SFX A   0    nkéhoz       oo                        <POSS<1><PLUR>><ANP><CAS<ALL>>
SFX A   0    nkéhoz       [áéiíóõuúüûy-&ugrave;&oslash;] <POSS<1><PLUR>><ANP><CAS<ALL>>
SFX A   0    nkéból       oo                        <POSS<1><PLUR>><ANP><CAS<ELA>>
SFX A   0    nkéból       [áéiíóõuúüûy-&ugrave;&oslash;] <POSS<1><PLUR>><ANP><CAS<ELA>>
SFX A   0    nkéban       oo                        <POSS<1><PLUR>><ANP><CAS<INE>>
SFX A   0    nkéban       [áéiíóõuúüûy-&ugrave;&oslash;] <POSS<1><PLUR>><ANP><CAS<INE>>
SFX A   0    nkéba        oo                        <POSS<1><PLUR>><ANP><CAS<ILL>>
SFX A   0    nkéba        [áéiíóõuúüûy-&ugrave;&oslash;] <POSS<1><PLUR>><ANP><CAS<ILL>>
SFX A   0    nké          oo                        <POSS<1><PLUR>><ANP>
SFX A   0    nké          [áéiíóõuúüûy-&ugrave;&oslash;] <POSS<1><PLUR>><ANP>
SFX A   0    nkul         oo                        <POSS<1><PLUR>><CAS<ESS>>
SFX A   0    nkul         [áéiíóõuúüûy-&ugrave;&oslash;] <POSS<1><PLUR>><CAS<ESS>>
SFX A   0    nktól        oo                        <POSS<1><PLUR>><CAS<ABL>>
SFX A   0    nktól        [áéiíóõuúüûy-&ugrave;&oslash;] <POSS<1><PLUR>><CAS<ABL>>
SFX A   0    nkról        oo                        <POSS<1><PLUR>><CAS<DEL>>
SFX A   0    nkról        [áéiíóõuúüûy-&ugrave;&oslash;] <POSS<1><PLUR>><CAS<DEL>>
SFX A   0    nkra         oo                        <POSS<1><PLUR>><CAS<SBL>>
SFX A   0    nkra         [áéiíóõuúüûy-&ugrave;&oslash;] <POSS<1><PLUR>><CAS<SBL>>
SFX A   0    nkon         oo                        <POSS<1><PLUR>><CAS<SUE>>
SFX A   0    nkon         [áéiíóõuúüûy-&ugrave;&oslash;] <POSS<1><PLUR>><CAS<SUE>>
SFX A   0    nknál        oo                        <POSS<1><PLUR>><CAS<ADE>>
SFX A   0    nknál        [áéiíóõuúüûy-&ugrave;&oslash;] <POSS<1><PLUR>><CAS<ADE>>
SFX A   0    nknak        oo                        <POSS<1><PLUR>><CAS<DAT>>
SFX A   0    nknak        [áéiíóõuúüûy-&ugrave;&oslash;] <POSS<1><PLUR>><CAS<DAT>>
SFX A   0    nkként       oo                        <POSS<1><PLUR>><CAS<FOR>>
SFX A   0    nkként       [áéiíóõuúüûy-&ugrave;&oslash;] <POSS<1><PLUR>><CAS<FOR>>
SFX A   0    nkká         oo                        <POSS<1><PLUR>><CAS<TRA>>
SFX A   0    nkká         [áéiíóõuúüûy-&ugrave;&oslash;] <POSS<1><PLUR>><CAS<TRA>>
SFX A   0    nkkor        oo                        <POSS<1><PLUR>><CAS<TEM>>
SFX A   0    nkkor        [áéiíóõuúüûy-&ugrave;&oslash;] <POSS<1><PLUR>><CAS<TEM>>
SFX A   0    nkkal        oo                        <POSS<1><PLUR>><CAS<INS>>
SFX A   0    nkkal        [áéiíóõuúüûy-&ugrave;&oslash;] <POSS<1><PLUR>><CAS<INS>>
SFX A   0    nkig         oo                        <POSS<1><PLUR>><CAS<TER>>
SFX A   0    nkig         [áéiíóõuúüûy-&ugrave;&oslash;] <POSS<1><PLUR>><CAS<TER>>
SFX A   0    nkhoz        oo                        <POSS<1><PLUR>><CAS<ALL>>
SFX A   0    nkhoz        [áéiíóõuúüûy-&ugrave;&oslash;] <POSS<1><PLUR>><CAS<ALL>>
SFX A   0    nkból        oo                        <POSS<1><PLUR>><CAS<ELA>>
SFX A   0    nkból        [áéiíóõuúüûy-&ugrave;&oslash;] <POSS<1><PLUR>><CAS<ELA>>
SFX A   0    nkban        oo                        <POSS<1><PLUR>><CAS<INE>>
SFX A   0    nkban        [áéiíóõuúüûy-&ugrave;&oslash;] <POSS<1><PLUR>><CAS<INE>>
SFX A   0    nkba         oo                        <POSS<1><PLUR>><CAS<ILL>>
SFX A   0    nkba         [áéiíóõuúüûy-&ugrave;&oslash;] <POSS<1><PLUR>><CAS<ILL>>
SFX A   0    nkat         oo                        <POSS<1><PLUR>><CAS<ACC>>
SFX A   0    nkat         [áéiíóõuúüûy-&ugrave;&oslash;] <POSS<1><PLUR>><CAS<ACC>>
SFX A   0    nk/&         oo                        <POSS<1><PLUR>><CAS<ACC>>
SFX A   0    nk/&         [áéiíóõuúüûy-&ugrave;&oslash;] <POSS<1><PLUR>><CAS<ACC>>
SFX A   0    nk           oo                        <POSS<1><PLUR>>
SFX A   0    nk           [áéiíóõuúüûy-&ugrave;&oslash;] <POSS<1><PLUR>>
SFX A   0    méért        oo                        <POSS<1>><ANP><CAS<CAU>>
SFX A   0    méért        [áéiíóõuúüûy-&ugrave;&oslash;] <POSS<1>><ANP><CAS<CAU>>
SFX A   0    mévá         oo                        <POSS<1>><ANP><CAS<TRA>>
SFX A   0    mévá         [áéiíóõuúüûy-&ugrave;&oslash;] <POSS<1>><ANP><CAS<TRA>>
SFX A   0    méval        oo                        <POSS<1>><ANP><CAS<INS>>
SFX A   0    méval        [áéiíóõuúüûy-&ugrave;&oslash;] <POSS<1>><ANP><CAS<INS>>
SFX A   0    méul         oo                        <POSS<1>><ANP><CAS<ESS>>
SFX A   0    méul         [áéiíóõuúüûy-&ugrave;&oslash;] <POSS<1>><ANP><CAS<ESS>>
SFX A   0    métól        oo                        <POSS<1>><ANP><CAS<ABL>>
SFX A   0    métól        [áéiíóõuúüûy-&ugrave;&oslash;] <POSS<1>><ANP><CAS<ABL>>
SFX A   0    mét          oo                        <POSS<1>><ANP><CAS<ACC>>
SFX A   0    mét          [áéiíóõuúüûy-&ugrave;&oslash;] <POSS<1>><ANP><CAS<ACC>>
SFX A   0    méról        oo                        <POSS<1>><ANP><CAS<DEL>>
SFX A   0    méról        [áéiíóõuúüûy-&ugrave;&oslash;] <POSS<1>><ANP><CAS<DEL>>
SFX A   0    mért         oo                        <POSS<1>><CAS<CAU>>
SFX A   0    mért         [áéiíóõuúüûy-&ugrave;&oslash;] <POSS<1>><CAS<CAU>>
SFX A   0    méra         oo                        <POSS<1>><ANP><CAS<SBL>>
SFX A   0    méra         [áéiíóõuúüûy-&ugrave;&oslash;] <POSS<1>><ANP><CAS<SBL>>
SFX A   0    ménál        oo                        <POSS<1>><ANP><CAS<ADE>>
SFX A   0    ménál        [áéiíóõuúüûy-&ugrave;&oslash;] <POSS<1>><ANP><CAS<ADE>>
SFX A   0    ménak        oo                        <POSS<1>><ANP><CAS<DAT>>
SFX A   0    ménak        [áéiíóõuúüûy-&ugrave;&oslash;] <POSS<1>><ANP><CAS<DAT>>
SFX A   0    mén          oo                        <POSS<1>><ANP><CAS<SUE>>
SFX A   0    mén          [áéiíóõuúüûy-&ugrave;&oslash;] <POSS<1>><ANP><CAS<SUE>>
SFX A   0    mékéért      oo                        <POSS<1>><PLUR<FAM>><ANP><CAS<CAU>>
SFX A   0    mékéért      [áéiíóõuúüûy-&ugrave;&oslash;] <POSS<1>><PLUR<FAM>><ANP><CAS<CAU>>
SFX A   0    mékévá       oo                        <POSS<1>><PLUR<FAM>><ANP><CAS<TRA>>
SFX A   0    mékévá       [áéiíóõuúüûy-&ugrave;&oslash;] <POSS<1>><PLUR<FAM>><ANP><CAS<TRA>>
SFX A   0    mékéval      oo                        <POSS<1>><PLUR<FAM>><ANP><CAS<INS>>
SFX A   0    mékéval      [áéiíóõuúüûy-&ugrave;&oslash;] <POSS<1>><PLUR<FAM>><ANP><CAS<INS>>
SFX A   0    mékéul       oo                        <POSS<1>><PLUR<FAM>><ANP><CAS<ESS>>
SFX A   0    mékéul       [áéiíóõuúüûy-&ugrave;&oslash;] <POSS<1>><PLUR<FAM>><ANP><CAS<ESS>>
SFX A   0    mékétól      oo                        <POSS<1>><PLUR<FAM>><ANP><CAS<ABL>>
SFX A   0    mékétól      [áéiíóõuúüûy-&ugrave;&oslash;] <POSS<1>><PLUR<FAM>><ANP><CAS<ABL>>
SFX A   0    mékét        oo                        <POSS<1>><PLUR<FAM>><ANP><CAS<ACC>>
SFX A   0    mékét        [áéiíóõuúüûy-&ugrave;&oslash;] <POSS<1>><PLUR<FAM>><ANP><CAS<ACC>>
SFX A   0    mékéról      oo                        <POSS<1>><PLUR<FAM>><ANP><CAS<DEL>>
SFX A   0    mékéról      [áéiíóõuúüûy-&ugrave;&oslash;] <POSS<1>><PLUR<FAM>><ANP><CAS<DEL>>
SFX A   0    mékért       oo                        <POSS<1>><PLUR<FAM>><CAS<CAU>>
SFX A   0    mékért       [áéiíóõuúüûy-&ugrave;&oslash;] <POSS<1>><PLUR<FAM>><CAS<CAU>>
SFX A   0    mékéra       oo                        <POSS<1>><PLUR<FAM>><ANP><CAS<SBL>>
SFX A   0    mékéra       [áéiíóõuúüûy-&ugrave;&oslash;] <POSS<1>><PLUR<FAM>><ANP><CAS<SBL>>
SFX A   0    mékénál      oo                        <POSS<1>><PLUR<FAM>><ANP><CAS<ADE>>
SFX A   0    mékénál      [áéiíóõuúüûy-&ugrave;&oslash;] <POSS<1>><PLUR<FAM>><ANP><CAS<ADE>>
SFX A   0    mékénak      oo                        <POSS<1>><PLUR<FAM>><ANP><CAS<DAT>>
SFX A   0    mékénak      [áéiíóõuúüûy-&ugrave;&oslash;] <POSS<1>><PLUR<FAM>><ANP><CAS<DAT>>
SFX A   0    mékén        oo                        <POSS<1>><PLUR<FAM>><ANP><CAS<SUE>>
SFX A   0    mékén        [áéiíóõuúüûy-&ugrave;&oslash;] <POSS<1>><PLUR<FAM>><ANP><CAS<SUE>>
SFX A   0    mékéiért     oo                        <POSS<1>><PLUR<FAM>><ANP<PLUR>><CAS<CAU>>
SFX A   0    mékéiért     [áéiíóõuúüûy-&ugrave;&oslash;] <POSS<1>><PLUR<FAM>><ANP<PLUR>><CAS<CAU>>
SFX A   0    mékéivá      oo                        <POSS<1>><PLUR<FAM>><ANP<PLUR>><CAS<TRA>>
SFX A   0    mékéivá      [áéiíóõuúüûy-&ugrave;&oslash;] <POSS<1>><PLUR<FAM>><ANP<PLUR>><CAS<TRA>>
SFX A   0    mékéival     oo                        <POSS<1>><PLUR<FAM>><ANP<PLUR>><CAS<INS>>
SFX A   0    mékéival     [áéiíóõuúüûy-&ugrave;&oslash;] <POSS<1>><PLUR<FAM>><ANP<PLUR>><CAS<INS>>
SFX A   0    mékéiul      oo                        <POSS<1>><PLUR<FAM>><ANP<PLUR>><CAS<ESS>>
SFX A   0    mékéiul      [áéiíóõuúüûy-&ugrave;&oslash;] <POSS<1>><PLUR<FAM>><ANP<PLUR>><CAS<ESS>>
SFX A   0    mékéitól     oo                        <POSS<1>><PLUR<FAM>><ANP<PLUR>><CAS<ABL>>
SFX A   0    mékéitól     [áéiíóõuúüûy-&ugrave;&oslash;] <POSS<1>><PLUR<FAM>><ANP<PLUR>><CAS<ABL>>
SFX A   0    mékéit       oo                        <POSS<1>><PLUR<FAM>><ANP<PLUR>><CAS<ACC>>
SFX A   0    mékéit       [áéiíóõuúüûy-&ugrave;&oslash;] <POSS<1>><PLUR<FAM>><ANP<PLUR>><CAS<ACC>>
SFX A   0    mékéiról     oo                        <POSS<1>><PLUR<FAM>><ANP<PLUR>><CAS<DEL>>
SFX A   0    mékéiról     [áéiíóõuúüûy-&ugrave;&oslash;] <POSS<1>><PLUR<FAM>><ANP<PLUR>><CAS<DEL>>
SFX A   0    mékéira      oo                        <POSS<1>><PLUR<FAM>><ANP<PLUR>><CAS<SBL>>
SFX A   0    mékéira      [áéiíóõuúüûy-&ugrave;&oslash;] <POSS<1>><PLUR<FAM>><ANP<PLUR>><CAS<SBL>>
SFX A   0    mékéinál     oo                        <POSS<1>><PLUR<FAM>><ANP<PLUR>><CAS<ADE>>
SFX A   0    mékéinál     [áéiíóõuúüûy-&ugrave;&oslash;] <POSS<1>><PLUR<FAM>><ANP<PLUR>><CAS<ADE>>
SFX A   0    mékéinak     oo                        <POSS<1>><PLUR<FAM>><ANP<PLUR>><CAS<DAT>>
SFX A   0    mékéinak     [áéiíóõuúüûy-&ugrave;&oslash;] <POSS<1>><PLUR<FAM>><ANP<PLUR>><CAS<DAT>>
SFX A   0    mékéin       oo                        <POSS<1>><PLUR<FAM>><ANP<PLUR>><CAS<SUE>>
SFX A   0    mékéin       [áéiíóõuúüûy-&ugrave;&oslash;] <POSS<1>><PLUR<FAM>><ANP<PLUR>><CAS<SUE>>
SFX A   0    mékéiig      oo                        <POSS<1>><PLUR<FAM>><ANP<PLUR>><CAS<TER>>
SFX A   0    mékéiig      [áéiíóõuúüûy-&ugrave;&oslash;] <POSS<1>><PLUR<FAM>><ANP<PLUR>><CAS<TER>>
SFX A   0    mékéihoz     oo                        <POSS<1>><PLUR<FAM>><ANP<PLUR>><CAS<ALL>>
SFX A   0    mékéihoz     [áéiíóõuúüûy-&ugrave;&oslash;] <POSS<1>><PLUR<FAM>><ANP<PLUR>><CAS<ALL>>
SFX A   0    mékéig       oo                        <POSS<1>><PLUR<FAM>><ANP><CAS<TER>>
SFX A   0    mékéig       [áéiíóõuúüûy-&ugrave;&oslash;] <POSS<1>><PLUR<FAM>><ANP><CAS<TER>>
SFX A   0    mékéiból     oo                        <POSS<1>><PLUR<FAM>><ANP<PLUR>><CAS<ELA>>
SFX A   0    mékéiból     [áéiíóõuúüûy-&ugrave;&oslash;] <POSS<1>><PLUR<FAM>><ANP<PLUR>><CAS<ELA>>
SFX A   0    mékéiban     oo                        <POSS<1>><PLUR<FAM>><ANP<PLUR>><CAS<INE>>
SFX A   0    mékéiban     [áéiíóõuúüûy-&ugrave;&oslash;] <POSS<1>><PLUR<FAM>><ANP<PLUR>><CAS<INE>>
SFX A   0    mékéiba      oo                        <POSS<1>><PLUR<FAM>><ANP<PLUR>><CAS<ILL>>
SFX A   0    mékéiba      [áéiíóõuúüûy-&ugrave;&oslash;] <POSS<1>><PLUR<FAM>><ANP<PLUR>><CAS<ILL>>
SFX A   0    mékéi        oo                        <POSS<1>><PLUR<FAM>><ANP<PLUR>>
SFX A   0    mékéi        [áéiíóõuúüûy-&ugrave;&oslash;] <POSS<1>><PLUR<FAM>><ANP<PLUR>>
SFX A   0    mékéhoz      oo                        <POSS<1>><PLUR<FAM>><ANP><CAS<ALL>>
SFX A   0    mékéhoz      [áéiíóõuúüûy-&ugrave;&oslash;] <POSS<1>><PLUR<FAM>><ANP><CAS<ALL>>
SFX A   0    mékéból      oo                        <POSS<1>><PLUR<FAM>><ANP><CAS<ELA>>
SFX A   0    mékéból      [áéiíóõuúüûy-&ugrave;&oslash;] <POSS<1>><PLUR<FAM>><ANP><CAS<ELA>>
SFX A   0    mékéban      oo                        <POSS<1>><PLUR<FAM>><ANP><CAS<INE>>
SFX A   0    mékéban      [áéiíóõuúüûy-&ugrave;&oslash;] <POSS<1>><PLUR<FAM>><ANP><CAS<INE>>
SFX A   0    mékéba       oo                        <POSS<1>><PLUR<FAM>><ANP><CAS<ILL>>
SFX A   0    mékéba       [áéiíóõuúüûy-&ugrave;&oslash;] <POSS<1>><PLUR<FAM>><ANP><CAS<ILL>>
SFX A   0    méké         oo                        <POSS<1>><PLUR<FAM>><ANP>
SFX A   0    méké         [áéiíóõuúüûy-&ugrave;&oslash;] <POSS<1>><PLUR<FAM>><ANP>
SFX A   0    mékul        oo                        <POSS<1>><PLUR<FAM>><CAS<ESS>>
SFX A   0    mékul        [áéiíóõuúüûy-&ugrave;&oslash;] <POSS<1>><PLUR<FAM>><CAS<ESS>>
SFX A   0    méktól       oo                        <POSS<1>><PLUR<FAM>><CAS<ABL>>
SFX A   0    méktól       [áéiíóõuúüûy-&ugrave;&oslash;] <POSS<1>><PLUR<FAM>><CAS<ABL>>
SFX A   0    mékról       oo                        <POSS<1>><PLUR<FAM>><CAS<DEL>>
SFX A   0    mékról       [áéiíóõuúüûy-&ugrave;&oslash;] <POSS<1>><PLUR<FAM>><CAS<DEL>>
SFX A   0    mékra        oo                        <POSS<1>><PLUR<FAM>><CAS<SBL>>
SFX A   0    mékra        [áéiíóõuúüûy-&ugrave;&oslash;] <POSS<1>><PLUR<FAM>><CAS<SBL>>
SFX A   0    mékon        oo                        <POSS<1>><PLUR<FAM>><CAS<SUE>>
SFX A   0    mékon        [áéiíóõuúüûy-&ugrave;&oslash;] <POSS<1>><PLUR<FAM>><CAS<SUE>>
SFX A   0    méknál       oo                        <POSS<1>><PLUR<FAM>><CAS<ADE>>
SFX A   0    méknál       [áéiíóõuúüûy-&ugrave;&oslash;] <POSS<1>><PLUR<FAM>><CAS<ADE>>
SFX A   0    méknak       oo                        <POSS<1>><PLUR<FAM>><CAS<DAT>>
SFX A   0    méknak       [áéiíóõuúüûy-&ugrave;&oslash;] <POSS<1>><PLUR<FAM>><CAS<DAT>>
SFX A   0    mékká        oo                        <POSS<1>><PLUR<FAM>><CAS<TRA>>
SFX A   0    mékká        [áéiíóõuúüûy-&ugrave;&oslash;] <POSS<1>><PLUR<FAM>><CAS<TRA>>
SFX A   0    mékkal       oo                        <POSS<1>><PLUR<FAM>><CAS<INS>>
SFX A   0    mékkal       [áéiíóõuúüûy-&ugrave;&oslash;] <POSS<1>><PLUR<FAM>><CAS<INS>>
SFX A   0    mékig        oo                        <POSS<1>><PLUR<FAM>><CAS<TER>>
SFX A   0    mékig        [áéiíóõuúüûy-&ugrave;&oslash;] <POSS<1>><PLUR<FAM>><CAS<TER>>
SFX A   0    mékhoz       oo                        <POSS<1>><PLUR<FAM>><CAS<ALL>>
SFX A   0    mékhoz       [áéiíóõuúüûy-&ugrave;&oslash;] <POSS<1>><PLUR<FAM>><CAS<ALL>>
SFX A   0    mékból       oo                        <POSS<1>><PLUR<FAM>><CAS<ELA>>
SFX A   0    mékból       [áéiíóõuúüûy-&ugrave;&oslash;] <POSS<1>><PLUR<FAM>><CAS<ELA>>
SFX A   0    mékban       oo                        <POSS<1>><PLUR<FAM>><CAS<INE>>
SFX A   0    mékban       [áéiíóõuúüûy-&ugrave;&oslash;] <POSS<1>><PLUR<FAM>><CAS<INE>>
SFX A   0    mékba        oo                        <POSS<1>><PLUR<FAM>><CAS<ILL>>
SFX A   0    mékba        [áéiíóõuúüûy-&ugrave;&oslash;] <POSS<1>><PLUR<FAM>><CAS<ILL>>
SFX A   0    mékat        oo                        <POSS<1>><PLUR<FAM>><CAS<ACC>>
SFX A   0    mékat        [áéiíóõuúüûy-&ugrave;&oslash;] <POSS<1>><PLUR<FAM>><CAS<ACC>>
SFX A   0    mék          oo                        <POSS<1>><PLUR<FAM>>
SFX A   0    mék          [áéiíóõuúüûy-&ugrave;&oslash;] <POSS<1>><PLUR<FAM>>
SFX A   0    méiért       oo                        <POSS<1>><ANP<PLUR>><CAS<CAU>>
SFX A   0    méiért       [áéiíóõuúüûy-&ugrave;&oslash;] <POSS<1>><ANP<PLUR>><CAS<CAU>>
SFX A   0    méivá        oo                        <POSS<1>><ANP<PLUR>><CAS<TRA>>
SFX A   0    méivá        [áéiíóõuúüûy-&ugrave;&oslash;] <POSS<1>><ANP<PLUR>><CAS<TRA>>
SFX A   0    méival       oo                        <POSS<1>><ANP<PLUR>><CAS<INS>>
SFX A   0    méival       [áéiíóõuúüûy-&ugrave;&oslash;] <POSS<1>><ANP<PLUR>><CAS<INS>>
SFX A   0    méiul        oo                        <POSS<1>><ANP<PLUR>><CAS<ESS>>
SFX A   0    méiul        [áéiíóõuúüûy-&ugrave;&oslash;] <POSS<1>><ANP<PLUR>><CAS<ESS>>
SFX A   0    méitól       oo                        <POSS<1>><ANP<PLUR>><CAS<ABL>>
SFX A   0    méitól       [áéiíóõuúüûy-&ugrave;&oslash;] <POSS<1>><ANP<PLUR>><CAS<ABL>>
SFX A   0    méit         oo                        <POSS<1>><ANP<PLUR>><CAS<ACC>>
SFX A   0    méit         [áéiíóõuúüûy-&ugrave;&oslash;] <POSS<1>><ANP<PLUR>><CAS<ACC>>
SFX A   0    méiról       oo                        <POSS<1>><ANP<PLUR>><CAS<DEL>>
SFX A   0    méiról       [áéiíóõuúüûy-&ugrave;&oslash;] <POSS<1>><ANP<PLUR>><CAS<DEL>>
SFX A   0    méira        oo                        <POSS<1>><ANP<PLUR>><CAS<SBL>>
SFX A   0    méira        [áéiíóõuúüûy-&ugrave;&oslash;] <POSS<1>><ANP<PLUR>><CAS<SBL>>
SFX A   0    méinál       oo                        <POSS<1>><ANP<PLUR>><CAS<ADE>>
SFX A   0    méinál       [áéiíóõuúüûy-&ugrave;&oslash;] <POSS<1>><ANP<PLUR>><CAS<ADE>>
SFX A   0    méinak       oo                        <POSS<1>><ANP<PLUR>><CAS<DAT>>
SFX A   0    méinak       [áéiíóõuúüûy-&ugrave;&oslash;] <POSS<1>><ANP<PLUR>><CAS<DAT>>
SFX A   0    méin         oo                        <POSS<1>><ANP<PLUR>><CAS<SUE>>
SFX A   0    méin         [áéiíóõuúüûy-&ugrave;&oslash;] <POSS<1>><ANP<PLUR>><CAS<SUE>>
SFX A   0    méiig        oo                        <POSS<1>><ANP<PLUR>><CAS<TER>>
SFX A   0    méiig        [áéiíóõuúüûy-&ugrave;&oslash;] <POSS<1>><ANP<PLUR>><CAS<TER>>
SFX A   0    méihoz       oo                        <POSS<1>><ANP<PLUR>><CAS<ALL>>
SFX A   0    méihoz       [áéiíóõuúüûy-&ugrave;&oslash;] <POSS<1>><ANP<PLUR>><CAS<ALL>>
SFX A   0    méig         oo                        <POSS<1>><ANP><CAS<TER>>
SFX A   0    méig         [áéiíóõuúüûy-&ugrave;&oslash;] <POSS<1>><ANP><CAS<TER>>
SFX A   0    méiból       oo                        <POSS<1>><ANP<PLUR>><CAS<ELA>>
SFX A   0    méiból       [áéiíóõuúüûy-&ugrave;&oslash;] <POSS<1>><ANP<PLUR>><CAS<ELA>>
SFX A   0    méiban       oo                        <POSS<1>><ANP<PLUR>><CAS<INE>>
SFX A   0    méiban       [áéiíóõuúüûy-&ugrave;&oslash;] <POSS<1>><ANP<PLUR>><CAS<INE>>
SFX A   0    méiba        oo                        <POSS<1>><ANP<PLUR>><CAS<ILL>>
SFX A   0    méiba        [áéiíóõuúüûy-&ugrave;&oslash;] <POSS<1>><ANP<PLUR>><CAS<ILL>>
SFX A   0    méi          oo                        <POSS<1>><ANP<PLUR>>
SFX A   0    méi          [áéiíóõuúüûy-&ugrave;&oslash;] <POSS<1>><ANP<PLUR>>
SFX A   0    méhoz        oo                        <POSS<1>><ANP><CAS<ALL>>
SFX A   0    méhoz        [áéiíóõuúüûy-&ugrave;&oslash;] <POSS<1>><ANP><CAS<ALL>>
SFX A   0    méból        oo                        <POSS<1>><ANP><CAS<ELA>>
SFX A   0    méból        [áéiíóõuúüûy-&ugrave;&oslash;] <POSS<1>><ANP><CAS<ELA>>
SFX A   0    méban        oo                        <POSS<1>><ANP><CAS<INE>>
SFX A   0    méban        [áéiíóõuúüûy-&ugrave;&oslash;] <POSS<1>><ANP><CAS<INE>>
SFX A   0    méba         oo                        <POSS<1>><ANP><CAS<ILL>>
SFX A   0    méba         [áéiíóõuúüûy-&ugrave;&oslash;] <POSS<1>><ANP><CAS<ILL>>
SFX A   0    mé           oo                        <POSS<1>><ANP>
SFX A   0    mé           [áéiíóõuúüûy-&ugrave;&oslash;] <POSS<1>><ANP>
SFX A   0    mul          oo                        <POSS<1>><CAS<ESS>>
SFX A   0    mul          [áéiíóõuúüûy-&ugrave;&oslash;] <POSS<1>><CAS<ESS>>
SFX A   0    mtól         oo                        <POSS<1>><CAS<ABL>>
SFX A   0    mtól         [áéiíóõuúüûy-&ugrave;&oslash;] <POSS<1>><CAS<ABL>>
SFX A   0    mról         oo                        <POSS<1>><CAS<DEL>>
SFX A   0    mról         [áéiíóõuúüûy-&ugrave;&oslash;] <POSS<1>><CAS<DEL>>
SFX A   0    mra          oo                        <POSS<1>><CAS<SBL>>
SFX A   0    mra          [áéiíóõuúüûy-&ugrave;&oslash;] <POSS<1>><CAS<SBL>>
SFX A   0    mon          oo                        <POSS<1>><CAS<SUE>>
SFX A   0    mon          [áéiíóõuúüûy-&ugrave;&oslash;] <POSS<1>><CAS<SUE>>
SFX A   0    mnál         oo                        <POSS<1>><CAS<ADE>>
SFX A   0    mnál         [áéiíóõuúüûy-&ugrave;&oslash;] <POSS<1>><CAS<ADE>>
SFX A   0    mnak         oo                        <POSS<1>><CAS<DAT>>
SFX A   0    mnak         [áéiíóõuúüûy-&ugrave;&oslash;] <POSS<1>><CAS<DAT>>
SFX A   0    mmá          oo                        <POSS<1>><CAS<TRA>>
SFX A   0    mmá          [áéiíóõuúüûy-&ugrave;&oslash;] <POSS<1>><CAS<TRA>>
SFX A   0    mmal         oo                        <POSS<1>><CAS<INS>>
SFX A   0    mmal         [áéiíóõuúüûy-&ugrave;&oslash;] <POSS<1>><CAS<INS>>
SFX A   0    mként        oo                        <POSS<1>><CAS<FOR>>
SFX A   0    mként        [áéiíóõuúüûy-&ugrave;&oslash;] <POSS<1>><CAS<FOR>>
SFX A   0    mkor         oo                        <POSS<1>><CAS<TEM>>
SFX A   0    mkor         [áéiíóõuúüûy-&ugrave;&oslash;] <POSS<1>><CAS<TEM>>
SFX A   0    mig          oo                        <POSS<1>><CAS<TER>>
SFX A   0    mig          [áéiíóõuúüûy-&ugrave;&oslash;] <POSS<1>><CAS<TER>>
SFX A   0    mhoz         oo                        <POSS<1>><CAS<ALL>>
SFX A   0    mhoz         [áéiíóõuúüûy-&ugrave;&oslash;] <POSS<1>><CAS<ALL>>
SFX A   0    mból         oo                        <POSS<1>><CAS<ELA>>
SFX A   0    mból         [áéiíóõuúüûy-&ugrave;&oslash;] <POSS<1>><CAS<ELA>>
SFX A   0    mban         oo                        <POSS<1>><CAS<INE>>
SFX A   0    mban         [áéiíóõuúüûy-&ugrave;&oslash;] <POSS<1>><CAS<INE>>
SFX A   0    mba          oo                        <POSS<1>><CAS<ILL>>
SFX A   0    mba          [áéiíóõuúüûy-&ugrave;&oslash;] <POSS<1>><CAS<ILL>>
SFX A   0    mat          oo                        <POSS<1>><CAS<ACC>>
SFX A   0    mat          [áéiíóõuúüûy-&ugrave;&oslash;] <POSS<1>><CAS<ACC>>
SFX A   0    m/&          oo                        <POSS<1>><CAS<ACC>>
SFX A   0    m/&          [áéiíóõuúüûy-&ugrave;&oslash;] <POSS<1>><CAS<ACC>>
SFX A   0    m            oo                        <POSS<1>>
SFX A   0    m            [áéiíóõuúüûy-&ugrave;&oslash;] <POSS<1>>
SFX A   0    kéért        oo                        <PLUR><ANP><CAS<CAU>>
SFX A   0    kéért        [áéiíóõuúüûy-&ugrave;&oslash;] <PLUR><ANP><CAS<CAU>>
SFX A   0    kévá         oo                        <PLUR><ANP><CAS<TRA>>
SFX A   0    kévá         [áéiíóõuúüûy-&ugrave;&oslash;] <PLUR><ANP><CAS<TRA>>
SFX A   0    kéval        oo                        <PLUR><ANP><CAS<INS>>
SFX A   0    kéval        [áéiíóõuúüûy-&ugrave;&oslash;] <PLUR><ANP><CAS<INS>>
SFX A   0    kéul         oo                        <PLUR><ANP><CAS<ESS>>
SFX A   0    kéul         [áéiíóõuúüûy-&ugrave;&oslash;] <PLUR><ANP><CAS<ESS>>
SFX A   0    kétól        oo                        <PLUR><ANP><CAS<ABL>>
SFX A   0    kétól        [áéiíóõuúüûy-&ugrave;&oslash;] <PLUR><ANP><CAS<ABL>>
SFX A   0    két          oo                        <PLUR><ANP><CAS<ACC>>
SFX A   0    két          [áéiíóõuúüûy-&ugrave;&oslash;] <PLUR><ANP><CAS<ACC>>
SFX A   0    kéról        oo                        <PLUR><ANP><CAS<DEL>>
SFX A   0    kéról        [áéiíóõuúüûy-&ugrave;&oslash;] <PLUR><ANP><CAS<DEL>>
SFX A   0    kért         oo                        <PLUR><CAS<CAU>>
SFX A   0    kért         [áéiíóõuúüûy-&ugrave;&oslash;] <PLUR><CAS<CAU>>
SFX A   0    kéra         oo                        <PLUR><ANP><CAS<SBL>>
SFX A   0    kéra         [áéiíóõuúüûy-&ugrave;&oslash;] <PLUR><ANP><CAS<SBL>>
SFX A   0    kénál        oo                        <PLUR><ANP><CAS<ADE>>
SFX A   0    kénál        [áéiíóõuúüûy-&ugrave;&oslash;] <PLUR><ANP><CAS<ADE>>
SFX A 0 kénti/UFÖ oo [kéFORM]/ADJ
SFX A 0 kénti/UFÖ [^ok] [kéFORM]/ADJ
SFX A 0 kénti/UFÖ [^k]k [kéFORM]/ADJ
SFX A   0    kénak        oo                        <PLUR><ANP><CAS<DAT>>
SFX A   0    kénak        [áéiíóõuúüûy-&ugrave;&oslash;] <PLUR><ANP><CAS<DAT>>
SFX A   0    kén          oo                        <PLUR><ANP><CAS<SUE>>
SFX A   0    kén          [áéiíóõuúüûy-&ugrave;&oslash;] <PLUR><ANP><CAS<SUE>>
SFX A   0    kéiért       oo                        <PLUR><ANP<PLUR>><CAS<CAU>>
SFX A   0    kéiért       [áéiíóõuúüûy-&ugrave;&oslash;] <PLUR><ANP<PLUR>><CAS<CAU>>
SFX A   0    kéivá        oo                        <PLUR><ANP<PLUR>><CAS<TRA>>
SFX A   0    kéivá        [áéiíóõuúüûy-&ugrave;&oslash;] <PLUR><ANP<PLUR>><CAS<TRA>>
SFX A   0    kéival       oo                        <PLUR><ANP<PLUR>><CAS<INS>>
SFX A   0    kéival       [áéiíóõuúüûy-&ugrave;&oslash;] <PLUR><ANP<PLUR>><CAS<INS>>
SFX A   0    kéiul        oo                        <PLUR><ANP<PLUR>><CAS<ESS>>
SFX A   0    kéiul        [áéiíóõuúüûy-&ugrave;&oslash;] <PLUR><ANP<PLUR>><CAS<ESS>>
SFX A   0    kéitól       oo                        <PLUR><ANP<PLUR>><CAS<ABL>>
SFX A   0    kéitól       [áéiíóõuúüûy-&ugrave;&oslash;] <PLUR><ANP<PLUR>><CAS<ABL>>
SFX A   0    kéit         oo                        <PLUR><ANP<PLUR>><CAS<ACC>>
SFX A   0    kéit         [áéiíóõuúüûy-&ugrave;&oslash;] <PLUR><ANP<PLUR>><CAS<ACC>>
SFX A   0    kéiról       oo                        <PLUR><ANP<PLUR>><CAS<DEL>>
SFX A   0    kéiról       [áéiíóõuúüûy-&ugrave;&oslash;] <PLUR><ANP<PLUR>><CAS<DEL>>
SFX A   0    kéira        oo                        <PLUR><ANP<PLUR>><CAS<SBL>>
SFX A   0    kéira        [áéiíóõuúüûy-&ugrave;&oslash;] <PLUR><ANP<PLUR>><CAS<SBL>>
SFX A   0    kéinál       oo                        <PLUR><ANP<PLUR>><CAS<ADE>>
SFX A   0    kéinál       [áéiíóõuúüûy-&ugrave;&oslash;] <PLUR><ANP<PLUR>><CAS<ADE>>
SFX A   0    kéinak       oo                        <PLUR><ANP<PLUR>><CAS<DAT>>
SFX A   0    kéinak       [áéiíóõuúüûy-&ugrave;&oslash;] <PLUR><ANP<PLUR>><CAS<DAT>>
SFX A   0    kéin         oo                        <PLUR><ANP<PLUR>><CAS<SUE>>
SFX A   0    kéin         [áéiíóõuúüûy-&ugrave;&oslash;] <PLUR><ANP<PLUR>><CAS<SUE>>
SFX A   0    kéiig        oo                        <PLUR><ANP<PLUR>><CAS<TER>>
SFX A   0    kéiig        [áéiíóõuúüûy-&ugrave;&oslash;] <PLUR><ANP<PLUR>><CAS<TER>>
SFX A   0    kéihoz       oo                        <PLUR><ANP<PLUR>><CAS<ALL>>
SFX A   0    kéihoz       [áéiíóõuúüûy-&ugrave;&oslash;] <PLUR><ANP<PLUR>><CAS<ALL>>
SFX A   0    kéig         oo                        <PLUR><ANP><CAS<TER>>
SFX A   0    kéig         [áéiíóõuúüûy-&ugrave;&oslash;] <PLUR><ANP><CAS<TER>>
SFX A   0    kéiból       oo                        <PLUR><ANP<PLUR>><CAS<ELA>>
SFX A   0    kéiból       [áéiíóõuúüûy-&ugrave;&oslash;] <PLUR><ANP<PLUR>><CAS<ELA>>
SFX A   0    kéiban       oo                        <PLUR><ANP<PLUR>><CAS<INE>>
SFX A   0    kéiban       [áéiíóõuúüûy-&ugrave;&oslash;] <PLUR><ANP<PLUR>><CAS<INE>>
SFX A   0    kéiba        oo                        <PLUR><ANP<PLUR>><CAS<ILL>>
SFX A   0    kéiba        [áéiíóõuúüûy-&ugrave;&oslash;] <PLUR><ANP<PLUR>><CAS<ILL>>
SFX A   0    kéi          oo                        <PLUR><ANP<PLUR>>
SFX A   0    kéi          [áéiíóõuúüûy-&ugrave;&oslash;] <PLUR><ANP<PLUR>>
SFX A   0    kéhoz        oo                        <PLUR><ANP><CAS<ALL>>
SFX A   0    kéhoz        [áéiíóõuúüûy-&ugrave;&oslash;] <PLUR><ANP><CAS<ALL>>
SFX A   0    kéból        oo                        <PLUR><ANP><CAS<ELA>>
SFX A   0    kéból        [áéiíóõuúüûy-&ugrave;&oslash;] <PLUR><ANP><CAS<ELA>>
SFX A   0    kéban        oo                        <PLUR><ANP><CAS<INE>>
SFX A   0    kéban        [áéiíóõuúüûy-&ugrave;&oslash;] <PLUR><ANP><CAS<INE>>
SFX A   0    kéba         oo                        <PLUR><ANP><CAS<ILL>>
SFX A   0    kéba         [áéiíóõuúüûy-&ugrave;&oslash;] <PLUR><ANP><CAS<ILL>>
SFX A   0    ké           oo                        <PLUR><ANP>
SFX A   0    ké           [áéiíóõuúüûy-&ugrave;&oslash;] <PLUR><ANP>
SFX A   0    kul          oo                        <PLUR><CAS<ESS>>
SFX A   0    kul          [áéiíóõuúüûy-&ugrave;&oslash;] <PLUR><CAS<ESS>>
SFX A   0    któl         oo                        <PLUR><CAS<ABL>>
SFX A   0    któl         [áéiíóõuúüûy-&ugrave;&oslash;] <PLUR><CAS<ABL>>
SFX A   0    król         oo                        <PLUR><CAS<DEL>>
SFX A   0    król         [áéiíóõuúüûy-&ugrave;&oslash;] <PLUR><CAS<DEL>>
SFX A   0    kra          oo                        <PLUR><CAS<SBL>>
SFX A   0    kra          [áéiíóõuúüûy-&ugrave;&oslash;] <PLUR><CAS<SBL>>
SFX A   0    kon          oo                        <PLUR><CAS<SUE>>
SFX A   0    kon          [áéiíóõuúüûy-&ugrave;&oslash;] <PLUR><CAS<SUE>>
SFX A   0    knál         oo                        <PLUR><CAS<ADE>>
SFX A   0    knál         [áéiíóõuúüûy-&ugrave;&oslash;] <PLUR><CAS<ADE>>
SFX A   0    knak         oo                        <PLUR><CAS<DAT>>
SFX A   0    knak         [áéiíóõuúüûy-&ugrave;&oslash;] <PLUR><CAS<DAT>>
SFX A   0    kként        oo                        <PLUR><CAS<FOR>>
SFX A   0    kként        [áéiíóõuúüûy-&ugrave;&oslash;] <PLUR><CAS<FOR>>
SFX A   0    kká          oo                        <PLUR><CAS<TRA>>
SFX A   0    kká          [áéiíóõuúüûy-&ugrave;&oslash;] <PLUR><CAS<TRA>>
SFX A   0    kkor         oo                        <PLUR><CAS<TEM>>
SFX A   0    kkor         [áéiíóõuúüûy-&ugrave;&oslash;] <PLUR><CAS<TEM>>
SFX A   0    kkal         oo                        <PLUR><CAS<INS>>
SFX A   0    kkal         [áéiíóõuúüûy-&ugrave;&oslash;] <PLUR><CAS<INS>>
SFX A   0    kig          oo                        <PLUR><CAS<TER>>
SFX A   0    kig          [áéiíóõuúüûy-&ugrave;&oslash;] <PLUR><CAS<TER>>
SFX A   0    khoz         oo                        <PLUR><CAS<ALL>>
SFX A   0    khoz         [áéiíóõuúüûy-&ugrave;&oslash;] <PLUR><CAS<ALL>>
SFX A   0    kból         oo                        <PLUR><CAS<ELA>>
SFX A   0    kból         [áéiíóõuúüûy-&ugrave;&oslash;] <PLUR><CAS<ELA>>
SFX A   0    kban         oo                        <PLUR><CAS<INE>>
SFX A   0    kban         [áéiíóõuúüûy-&ugrave;&oslash;] <PLUR><CAS<INE>>
SFX A   0    kba          oo                        <PLUR><CAS<ILL>>
SFX A   0    kba          [áéiíóõuúüûy-&ugrave;&oslash;] <PLUR><CAS<ILL>>
SFX A   0    kat          oo                        <PLUR><CAS<ACC>>
SFX A   0    kat          [áéiíóõuúüûy-&ugrave;&oslash;] <PLUR><CAS<ACC>>
SFX A   0    k            oo                        <PLUR>
SFX A   0    k            [áéiíóõuúüûy-&ugrave;&oslash;] <PLUR>
SFX A   0    iéért        oo                        <PLUR><POSS><ANP><CAS<CAU>>
SFX A   0    iéért        [áéiíóõuúüûy-&ugrave;&oslash;] <PLUR><POSS><ANP><CAS<CAU>>
SFX A   0    iévá         oo                        <PLUR><POSS><ANP><CAS<TRA>>
SFX A   0    iévá         [áéiíóõuúüûy-&ugrave;&oslash;] <PLUR><POSS><ANP><CAS<TRA>>
SFX A   0    iéval        oo                        <PLUR><POSS><ANP><CAS<INS>>
SFX A   0    iéval        [áéiíóõuúüûy-&ugrave;&oslash;] <PLUR><POSS><ANP><CAS<INS>>
SFX A   0    iéul         oo                        <PLUR><POSS><ANP><CAS<ESS>>
SFX A   0    iéul         [áéiíóõuúüûy-&ugrave;&oslash;] <PLUR><POSS><ANP><CAS<ESS>>
SFX A   0    iétól        oo                        <PLUR><POSS><ANP><CAS<ABL>>
SFX A   0    iétól        [áéiíóõuúüûy-&ugrave;&oslash;] <PLUR><POSS><ANP><CAS<ABL>>
SFX A   0    iét          oo                        <PLUR><POSS><ANP><CAS<ACC>>
SFX A   0    iét          [áéiíóõuúüûy-&ugrave;&oslash;] <PLUR><POSS><ANP><CAS<ACC>>
SFX A   0    iéról        oo                        <PLUR><POSS><ANP><CAS<DEL>>
SFX A   0    iéról        [áéiíóõuúüûy-&ugrave;&oslash;] <PLUR><POSS><ANP><CAS<DEL>>
SFX A   0    iért         oo                        <PLUR><POSS><CAS<CAU>>
SFX A   0    iért         [áéiíóõuúüûy-&ugrave;&oslash;] <PLUR><POSS><CAS<CAU>>
SFX A   0    iéra         oo                        <PLUR><POSS><ANP><CAS<SBL>>
SFX A   0    iéra         [áéiíóõuúüûy-&ugrave;&oslash;] <PLUR><POSS><ANP><CAS<SBL>>
SFX A   0    iénál        oo                        <PLUR><POSS><ANP><CAS<ADE>>
SFX A   0    iénál        [áéiíóõuúüûy-&ugrave;&oslash;] <PLUR><POSS><ANP><CAS<ADE>>
SFX A   0    iénak        oo                        <PLUR><POSS><ANP><CAS<DAT>>
SFX A   0    iénak        [áéiíóõuúüûy-&ugrave;&oslash;] <PLUR><POSS><ANP><CAS<DAT>>
SFX A   0    ién          oo                        <PLUR><POSS><ANP><CAS<SUE>>
SFX A   0    ién          [áéiíóõuúüûy-&ugrave;&oslash;] <PLUR><POSS><ANP><CAS<SUE>>
SFX A   0    iéiért       oo                        <PLUR><POSS><ANP<PLUR>><CAS<CAU>>
SFX A   0    iéiért       [áéiíóõuúüûy-&ugrave;&oslash;] <PLUR><POSS><ANP<PLUR>><CAS<CAU>>
SFX A   0    iéivá        oo                        <PLUR><POSS><ANP<PLUR>><CAS<TRA>>
SFX A   0    iéivá        [áéiíóõuúüûy-&ugrave;&oslash;] <PLUR><POSS><ANP<PLUR>><CAS<TRA>>
SFX A   0    iéival       oo                        <PLUR><POSS><ANP<PLUR>><CAS<INS>>
SFX A   0    iéival       [áéiíóõuúüûy-&ugrave;&oslash;] <PLUR><POSS><ANP<PLUR>><CAS<INS>>
SFX A   0    iéiul        oo                        <PLUR><POSS><ANP<PLUR>><CAS<ESS>>
SFX A   0    iéiul        [áéiíóõuúüûy-&ugrave;&oslash;] <PLUR><POSS><ANP<PLUR>><CAS<ESS>>
SFX A   0    iéitól       oo                        <PLUR><POSS><ANP<PLUR>><CAS<ABL>>
SFX A   0    iéitól       [áéiíóõuúüûy-&ugrave;&oslash;] <PLUR><POSS><ANP<PLUR>><CAS<ABL>>
SFX A   0    iéit         oo                        <PLUR><POSS><ANP<PLUR>><CAS<ACC>>
SFX A   0    iéit         [áéiíóõuúüûy-&ugrave;&oslash;] <PLUR><POSS><ANP<PLUR>><CAS<ACC>>
SFX A   0    iéiról       oo                        <PLUR><POSS><ANP<PLUR>><CAS<DEL>>
SFX A   0    iéiról       [áéiíóõuúüûy-&ugrave;&oslash;] <PLUR><POSS><ANP<PLUR>><CAS<DEL>>
SFX A   0    iéira        oo                        <PLUR><POSS><ANP<PLUR>><CAS<SBL>>
SFX A   0    iéira        [áéiíóõuúüûy-&ugrave;&oslash;] <PLUR><POSS><ANP<PLUR>><CAS<SBL>>
SFX A   0    iéinál       oo                        <PLUR><POSS><ANP<PLUR>><CAS<ADE>>
SFX A   0    iéinál       [áéiíóõuúüûy-&ugrave;&oslash;] <PLUR><POSS><ANP<PLUR>><CAS<ADE>>
SFX A   0    iéinak       oo                        <PLUR><POSS><ANP<PLUR>><CAS<DAT>>
SFX A   0    iéinak       [áéiíóõuúüûy-&ugrave;&oslash;] <PLUR><POSS><ANP<PLUR>><CAS<DAT>>
SFX A   0    iéin         oo                        <PLUR><POSS><ANP<PLUR>><CAS<SUE>>
SFX A   0    iéin         [áéiíóõuúüûy-&ugrave;&oslash;] <PLUR><POSS><ANP<PLUR>><CAS<SUE>>
SFX A   0    iéiig        oo                        <PLUR><POSS><ANP<PLUR>><CAS<TER>>
SFX A   0    iéiig        [áéiíóõuúüûy-&ugrave;&oslash;] <PLUR><POSS><ANP<PLUR>><CAS<TER>>
SFX A   0    iéihoz       oo                        <PLUR><POSS><ANP<PLUR>><CAS<ALL>>
SFX A   0    iéihoz       [áéiíóõuúüûy-&ugrave;&oslash;] <PLUR><POSS><ANP<PLUR>><CAS<ALL>>
SFX A   0    iéig         oo                        <PLUR><POSS><ANP><CAS<TER>>
SFX A   0    iéig         [áéiíóõuúüûy-&ugrave;&oslash;] <PLUR><POSS><ANP><CAS<TER>>
SFX A   0    iéiból       oo                        <PLUR><POSS><ANP<PLUR>><CAS<ELA>>
SFX A   0    iéiból       [áéiíóõuúüûy-&ugrave;&oslash;] <PLUR><POSS><ANP<PLUR>><CAS<ELA>>
SFX A   0    iéiban       oo                        <PLUR><POSS><ANP<PLUR>><CAS<INE>>
SFX A   0    iéiban       [áéiíóõuúüûy-&ugrave;&oslash;] <PLUR><POSS><ANP<PLUR>><CAS<INE>>
SFX A   0    iéiba        oo                        <PLUR><POSS><ANP<PLUR>><CAS<ILL>>
SFX A   0    iéiba        [áéiíóõuúüûy-&ugrave;&oslash;] <PLUR><POSS><ANP<PLUR>><CAS<ILL>>
SFX A   0    iéi          oo                        <PLUR><POSS><ANP<PLUR>>
SFX A   0    iéi          [áéiíóõuúüûy-&ugrave;&oslash;] <PLUR><POSS><ANP<PLUR>>
SFX A   0    iéhoz        oo                        <PLUR><POSS><ANP><CAS<ALL>>
SFX A   0    iéhoz        [áéiíóõuúüûy-&ugrave;&oslash;] <PLUR><POSS><ANP><CAS<ALL>>
SFX A   0    iéból        oo                        <PLUR><POSS><ANP><CAS<ELA>>
SFX A   0    iéból        [áéiíóõuúüûy-&ugrave;&oslash;] <PLUR><POSS><ANP><CAS<ELA>>
SFX A   0    iéban        oo                        <PLUR><POSS><ANP><CAS<INE>>
SFX A   0    iéban        [áéiíóõuúüûy-&ugrave;&oslash;] <PLUR><POSS><ANP><CAS<INE>>
SFX A   0    iéba         oo                        <PLUR><POSS><ANP><CAS<ILL>>
SFX A   0    iéba         [áéiíóõuúüûy-&ugrave;&oslash;] <PLUR><POSS><ANP><CAS<ILL>>
SFX A   0    ié           oo                        <PLUR><POSS><ANP>
SFX A   0    ié           [áéiíóõuúüûy-&ugrave;&oslash;] <PLUR><POSS><ANP>
SFX A   0    ivá          oo                        <PLUR><POSS><CAS<TRA>>
SFX A   0    ivá          [áéiíóõuúüûy-&ugrave;&oslash;] <PLUR><POSS><CAS<TRA>>
SFX A   0    ival         oo                        <PLUR><POSS><CAS<INS>>
SFX A   0    ival         [áéiíóõuúüûy-&ugrave;&oslash;] <PLUR><POSS><CAS<INS>>
SFX A   0    iul          oo                        <PLUR><POSS><CAS<ESS>>
SFX A   0    iul          [áéiíóõuúüûy-&ugrave;&oslash;] <PLUR><POSS><CAS<ESS>>
SFX A   0    itól         oo                        <PLUR><POSS><CAS<ABL>>
SFX A   0    itól         [áéiíóõuúüûy-&ugrave;&oslash;] <PLUR><POSS><CAS<ABL>>
SFX A   0    itokéért     oo                        <PLUR><POSS<2><PLUR>><ANP><CAS<CAU>>
SFX A   0    itokéért     [áéiíóõuúüûy-&ugrave;&oslash;] <PLUR><POSS<2><PLUR>><ANP><CAS<CAU>>
SFX A   0    itokévá      oo                        <PLUR><POSS<2><PLUR>><ANP><CAS<TRA>>
SFX A   0    itokévá      [áéiíóõuúüûy-&ugrave;&oslash;] <PLUR><POSS<2><PLUR>><ANP><CAS<TRA>>
SFX A   0    itokéval     oo                        <PLUR><POSS<2><PLUR>><ANP><CAS<INS>>
SFX A   0    itokéval     [áéiíóõuúüûy-&ugrave;&oslash;] <PLUR><POSS<2><PLUR>><ANP><CAS<INS>>
SFX A   0    itokéul      oo                        <PLUR><POSS<2><PLUR>><ANP><CAS<ESS>>
SFX A   0    itokéul      [áéiíóõuúüûy-&ugrave;&oslash;] <PLUR><POSS<2><PLUR>><ANP><CAS<ESS>>
SFX A   0    itokétól     oo                        <PLUR><POSS<2><PLUR>><ANP><CAS<ABL>>
SFX A   0    itokétól     [áéiíóõuúüûy-&ugrave;&oslash;] <PLUR><POSS<2><PLUR>><ANP><CAS<ABL>>
SFX A   0    itokét       oo                        <PLUR><POSS<2><PLUR>><ANP><CAS<ACC>>
SFX A   0    itokét       [áéiíóõuúüûy-&ugrave;&oslash;] <PLUR><POSS<2><PLUR>><ANP><CAS<ACC>>
SFX A   0    itokéról     oo                        <PLUR><POSS<2><PLUR>><ANP><CAS<DEL>>
SFX A   0    itokéról     [áéiíóõuúüûy-&ugrave;&oslash;] <PLUR><POSS<2><PLUR>><ANP><CAS<DEL>>
SFX A   0    itokért      oo                        <PLUR><POSS<2><PLUR>><CAS<CAU>>
SFX A   0    itokért      [áéiíóõuúüûy-&ugrave;&oslash;] <PLUR><POSS<2><PLUR>><CAS<CAU>>
SFX A   0    itokéra      oo                        <PLUR><POSS<2><PLUR>><ANP><CAS<SBL>>
SFX A   0    itokéra      [áéiíóõuúüûy-&ugrave;&oslash;] <PLUR><POSS<2><PLUR>><ANP><CAS<SBL>>
SFX A   0    itokénál     oo                        <PLUR><POSS<2><PLUR>><ANP><CAS<ADE>>
SFX A   0    itokénál     [áéiíóõuúüûy-&ugrave;&oslash;] <PLUR><POSS<2><PLUR>><ANP><CAS<ADE>>
SFX A   0    itokénak     oo                        <PLUR><POSS<2><PLUR>><ANP><CAS<DAT>>
SFX A   0    itokénak     [áéiíóõuúüûy-&ugrave;&oslash;] <PLUR><POSS<2><PLUR>><ANP><CAS<DAT>>
SFX A   0    itokén       oo                        <PLUR><POSS<2><PLUR>><ANP><CAS<SUE>>
SFX A   0    itokén       [áéiíóõuúüûy-&ugrave;&oslash;] <PLUR><POSS<2><PLUR>><ANP><CAS<SUE>>
SFX A   0    itokéiért    oo                        <PLUR><POSS<2><PLUR>><ANP<PLUR>><CAS<CAU>>
SFX A   0    itokéiért    [áéiíóõuúüûy-&ugrave;&oslash;] <PLUR><POSS<2><PLUR>><ANP<PLUR>><CAS<CAU>>
SFX A   0    itokéivá     oo                        <PLUR><POSS<2><PLUR>><ANP<PLUR>><CAS<TRA>>
SFX A   0    itokéivá     [áéiíóõuúüûy-&ugrave;&oslash;] <PLUR><POSS<2><PLUR>><ANP<PLUR>><CAS<TRA>>
SFX A   0    itokéival    oo                        <PLUR><POSS<2><PLUR>><ANP<PLUR>><CAS<INS>>
SFX A   0    itokéival    [áéiíóõuúüûy-&ugrave;&oslash;] <PLUR><POSS<2><PLUR>><ANP<PLUR>><CAS<INS>>
SFX A   0    itokéiul     oo                        <PLUR><POSS<2><PLUR>><ANP<PLUR>><CAS<ESS>>
SFX A   0    itokéiul     [áéiíóõuúüûy-&ugrave;&oslash;] <PLUR><POSS<2><PLUR>><ANP<PLUR>><CAS<ESS>>
SFX A   0    itokéitól    oo                        <PLUR><POSS<2><PLUR>><ANP<PLUR>><CAS<ABL>>
SFX A   0    itokéitól    [áéiíóõuúüûy-&ugrave;&oslash;] <PLUR><POSS<2><PLUR>><ANP<PLUR>><CAS<ABL>>
SFX A   0    itokéit      oo                        <PLUR><POSS<2><PLUR>><ANP<PLUR>><CAS<ACC>>
SFX A   0    itokéit      [áéiíóõuúüûy-&ugrave;&oslash;] <PLUR><POSS<2><PLUR>><ANP<PLUR>><CAS<ACC>>
SFX A   0    itokéiról    oo                        <PLUR><POSS<2><PLUR>><ANP<PLUR>><CAS<DEL>>
SFX A   0    itokéiról    [áéiíóõuúüûy-&ugrave;&oslash;] <PLUR><POSS<2><PLUR>><ANP<PLUR>><CAS<DEL>>
SFX A   0    itokéira     oo                        <PLUR><POSS<2><PLUR>><ANP<PLUR>><CAS<SBL>>
SFX A   0    itokéira     [áéiíóõuúüûy-&ugrave;&oslash;] <PLUR><POSS<2><PLUR>><ANP<PLUR>><CAS<SBL>>
SFX A   0    itokéinál    oo                        <PLUR><POSS<2><PLUR>><ANP<PLUR>><CAS<ADE>>
SFX A   0    itokéinál    [áéiíóõuúüûy-&ugrave;&oslash;] <PLUR><POSS<2><PLUR>><ANP<PLUR>><CAS<ADE>>
SFX A   0    itokéinak    oo                        <PLUR><POSS<2><PLUR>><ANP<PLUR>><CAS<DAT>>
SFX A   0    itokéinak    [áéiíóõuúüûy-&ugrave;&oslash;] <PLUR><POSS<2><PLUR>><ANP<PLUR>><CAS<DAT>>
SFX A   0    itokéin      oo                        <PLUR><POSS<2><PLUR>><ANP<PLUR>><CAS<SUE>>
SFX A   0    itokéin      [áéiíóõuúüûy-&ugrave;&oslash;] <PLUR><POSS<2><PLUR>><ANP<PLUR>><CAS<SUE>>
SFX A   0    itokéiig     oo                        <PLUR><POSS<2><PLUR>><ANP<PLUR>><CAS<TER>>
SFX A   0    itokéiig     [áéiíóõuúüûy-&ugrave;&oslash;] <PLUR><POSS<2><PLUR>><ANP<PLUR>><CAS<TER>>
SFX A   0    itokéihoz    oo                        <PLUR><POSS<2><PLUR>><ANP<PLUR>><CAS<ALL>>
SFX A   0    itokéihoz    [áéiíóõuúüûy-&ugrave;&oslash;] <PLUR><POSS<2><PLUR>><ANP<PLUR>><CAS<ALL>>
SFX A   0    itokéig      oo                        <PLUR><POSS<2><PLUR>><ANP><CAS<TER>>
SFX A   0    itokéig      [áéiíóõuúüûy-&ugrave;&oslash;] <PLUR><POSS<2><PLUR>><ANP><CAS<TER>>
SFX A   0    itokéiból    oo                        <PLUR><POSS<2><PLUR>><ANP<PLUR>><CAS<ELA>>
SFX A   0    itokéiból    [áéiíóõuúüûy-&ugrave;&oslash;] <PLUR><POSS<2><PLUR>><ANP<PLUR>><CAS<ELA>>
SFX A   0    itokéiban    oo                        <PLUR><POSS<2><PLUR>><ANP<PLUR>><CAS<INE>>
SFX A   0    itokéiban    [áéiíóõuúüûy-&ugrave;&oslash;] <PLUR><POSS<2><PLUR>><ANP<PLUR>><CAS<INE>>
SFX A   0    itokéiba     oo                        <PLUR><POSS<2><PLUR>><ANP<PLUR>><CAS<ILL>>
SFX A   0    itokéiba     [áéiíóõuúüûy-&ugrave;&oslash;] <PLUR><POSS<2><PLUR>><ANP<PLUR>><CAS<ILL>>
SFX A   0    itokéi       oo                        <PLUR><POSS<2><PLUR>><ANP<PLUR>>
SFX A   0    itokéi       [áéiíóõuúüûy-&ugrave;&oslash;] <PLUR><POSS<2><PLUR>><ANP<PLUR>>
SFX A   0    itokéhoz     oo                        <PLUR><POSS<2><PLUR>><ANP><CAS<ALL>>
SFX A   0    itokéhoz     [áéiíóõuúüûy-&ugrave;&oslash;] <PLUR><POSS<2><PLUR>><ANP><CAS<ALL>>
SFX A   0    itokéból     oo                        <PLUR><POSS<2><PLUR>><ANP><CAS<ELA>>
SFX A   0    itokéból     [áéiíóõuúüûy-&ugrave;&oslash;] <PLUR><POSS<2><PLUR>><ANP><CAS<ELA>>
SFX A   0    itokéban     oo                        <PLUR><POSS<2><PLUR>><ANP><CAS<INE>>
SFX A   0    itokéban     [áéiíóõuúüûy-&ugrave;&oslash;] <PLUR><POSS<2><PLUR>><ANP><CAS<INE>>
SFX A   0    itokéba      oo                        <PLUR><POSS<2><PLUR>><ANP><CAS<ILL>>
SFX A   0    itokéba      [áéiíóõuúüûy-&ugrave;&oslash;] <PLUR><POSS<2><PLUR>><ANP><CAS<ILL>>
SFX A   0    itoké        oo                        <PLUR><POSS<2><PLUR>><ANP>
SFX A   0    itoké        [áéiíóõuúüûy-&ugrave;&oslash;] <PLUR><POSS<2><PLUR>><ANP>
SFX A   0    itokul       oo                        <PLUR><POSS<2><PLUR>><CAS<ESS>>
SFX A   0    itokul       [áéiíóõuúüûy-&ugrave;&oslash;] <PLUR><POSS<2><PLUR>><CAS<ESS>>
SFX A   0    itoktól      oo                        <PLUR><POSS<2><PLUR>><CAS<ABL>>
SFX A   0    itoktól      [áéiíóõuúüûy-&ugrave;&oslash;] <PLUR><POSS<2><PLUR>><CAS<ABL>>
SFX A   0    itokról      oo                        <PLUR><POSS<2><PLUR>><CAS<DEL>>
SFX A   0    itokról      [áéiíóõuúüûy-&ugrave;&oslash;] <PLUR><POSS<2><PLUR>><CAS<DEL>>
SFX A   0    itokra       oo                        <PLUR><POSS<2><PLUR>><CAS<SBL>>
SFX A   0    itokra       [áéiíóõuúüûy-&ugrave;&oslash;] <PLUR><POSS<2><PLUR>><CAS<SBL>>
SFX A   0    itokon       oo                        <PLUR><POSS<2><PLUR>><CAS<SUE>>
SFX A   0    itokon       [áéiíóõuúüûy-&ugrave;&oslash;] <PLUR><POSS<2><PLUR>><CAS<SUE>>
SFX A   0    itoknál      oo                        <PLUR><POSS<2><PLUR>><CAS<ADE>>
SFX A   0    itoknál      [áéiíóõuúüûy-&ugrave;&oslash;] <PLUR><POSS<2><PLUR>><CAS<ADE>>
SFX A   0    itoknak      oo                        <PLUR><POSS<2><PLUR>><CAS<DAT>>
SFX A   0    itoknak      [áéiíóõuúüûy-&ugrave;&oslash;] <PLUR><POSS<2><PLUR>><CAS<DAT>>
SFX A   0    itokként     oo                        <PLUR><POSS<2><PLUR>><CAS<FOR>>
SFX A   0    itokként     [áéiíóõuúüûy-&ugrave;&oslash;] <PLUR><POSS<2><PLUR>><CAS<FOR>>
SFX A   0    itokká       oo                        <PLUR><POSS<2><PLUR>><CAS<TRA>>
SFX A   0    itokká       [áéiíóõuúüûy-&ugrave;&oslash;] <PLUR><POSS<2><PLUR>><CAS<TRA>>
SFX A   0    itokkor      oo                        <PLUR><POSS<2><PLUR>><CAS<TEM>>
SFX A   0    itokkor      [áéiíóõuúüûy-&ugrave;&oslash;] <PLUR><POSS<2><PLUR>><CAS<TEM>>
SFX A   0    itokkal      oo                        <PLUR><POSS<2><PLUR>><CAS<INS>>
SFX A   0    itokkal      [áéiíóõuúüûy-&ugrave;&oslash;] <PLUR><POSS<2><PLUR>><CAS<INS>>
SFX A   0    itokig       oo                        <PLUR><POSS<2><PLUR>><CAS<TER>>
SFX A   0    itokig       [áéiíóõuúüûy-&ugrave;&oslash;] <PLUR><POSS<2><PLUR>><CAS<TER>>
SFX A   0    itokhoz      oo                        <PLUR><POSS<2><PLUR>><CAS<ALL>>
SFX A   0    itokhoz      [áéiíóõuúüûy-&ugrave;&oslash;] <PLUR><POSS<2><PLUR>><CAS<ALL>>
SFX A   0    itokból      oo                        <PLUR><POSS<2><PLUR>><CAS<ELA>>
SFX A   0    itokból      [áéiíóõuúüûy-&ugrave;&oslash;] <PLUR><POSS<2><PLUR>><CAS<ELA>>
SFX A   0    itokban      oo                        <PLUR><POSS<2><PLUR>><CAS<INE>>
SFX A   0    itokban      [áéiíóõuúüûy-&ugrave;&oslash;] <PLUR><POSS<2><PLUR>><CAS<INE>>
SFX A   0    itokba       oo                        <PLUR><POSS<2><PLUR>><CAS<ILL>>
SFX A   0    itokba       [áéiíóõuúüûy-&ugrave;&oslash;] <PLUR><POSS<2><PLUR>><CAS<ILL>>
SFX A   0    itokat       oo                        <PLUR><POSS<2><PLUR>><CAS<ACC>>
SFX A   0    itokat       [áéiíóõuúüûy-&ugrave;&oslash;] <PLUR><POSS<2><PLUR>><CAS<ACC>>
SFX A   0    itok         oo                        <PLUR><POSS<2><PLUR>>
SFX A   0    itok         [áéiíóõuúüûy-&ugrave;&oslash;] <PLUR><POSS<2><PLUR>>
SFX A   0    it           oo                        <PLUR><POSS><CAS<ACC>>
SFX A   0    it           [áéiíóõuúüûy-&ugrave;&oslash;] <PLUR><POSS><CAS<ACC>>
SFX A   0    iról         oo                        <PLUR><POSS><CAS<DEL>>
SFX A   0    iról         [áéiíóõuúüûy-&ugrave;&oslash;] <PLUR><POSS><CAS<DEL>>
SFX A   0    ira          oo                        <PLUR><POSS><CAS<SBL>>
SFX A   0    ira          [áéiíóõuúüûy-&ugrave;&oslash;] <PLUR><POSS><CAS<SBL>>
SFX A   0    inál         oo                        <PLUR><POSS><CAS<ADE>>
SFX A   0    inál         [áéiíóõuúüûy-&ugrave;&oslash;] <PLUR><POSS><CAS<ADE>>
SFX A   0    inkéért      oo                        <PLUR><POSS<1><PLUR>><ANP><CAS<CAU>>
SFX A   0    inkéért      [áéiíóõuúüûy-&ugrave;&oslash;] <PLUR><POSS<1><PLUR>><ANP><CAS<CAU>>
SFX A   0    inkévá       oo                        <PLUR><POSS<1><PLUR>><ANP><CAS<TRA>>
SFX A   0    inkévá       [áéiíóõuúüûy-&ugrave;&oslash;] <PLUR><POSS<1><PLUR>><ANP><CAS<TRA>>
SFX A   0    inkéval      oo                        <PLUR><POSS<1><PLUR>><ANP><CAS<INS>>
SFX A   0    inkéval      [áéiíóõuúüûy-&ugrave;&oslash;] <PLUR><POSS<1><PLUR>><ANP><CAS<INS>>
SFX A   0    inkéul       oo                        <PLUR><POSS<1><PLUR>><ANP><CAS<ESS>>
SFX A   0    inkéul       [áéiíóõuúüûy-&ugrave;&oslash;] <PLUR><POSS<1><PLUR>><ANP><CAS<ESS>>
SFX A   0    inkétól      oo                        <PLUR><POSS<1><PLUR>><ANP><CAS<ABL>>
SFX A   0    inkétól      [áéiíóõuúüûy-&ugrave;&oslash;] <PLUR><POSS<1><PLUR>><ANP><CAS<ABL>>
SFX A   0    inkét        oo                        <PLUR><POSS<1><PLUR>><ANP><CAS<ACC>>
SFX A   0    inkét        [áéiíóõuúüûy-&ugrave;&oslash;] <PLUR><POSS<1><PLUR>><ANP><CAS<ACC>>
SFX A   0    inkéról      oo                        <PLUR><POSS<1><PLUR>><ANP><CAS<DEL>>
SFX A   0    inkéról      [áéiíóõuúüûy-&ugrave;&oslash;] <PLUR><POSS<1><PLUR>><ANP><CAS<DEL>>
SFX A   0    inkért       oo                        <PLUR><POSS<1><PLUR>><CAS<CAU>>
SFX A   0    inkért       [áéiíóõuúüûy-&ugrave;&oslash;] <PLUR><POSS<1><PLUR>><CAS<CAU>>
SFX A   0    inkéra       oo                        <PLUR><POSS<1><PLUR>><ANP><CAS<SBL>>
SFX A   0    inkéra       [áéiíóõuúüûy-&ugrave;&oslash;] <PLUR><POSS<1><PLUR>><ANP><CAS<SBL>>
SFX A   0    inkénál      oo                        <PLUR><POSS<1><PLUR>><ANP><CAS<ADE>>
SFX A   0    inkénál      [áéiíóõuúüûy-&ugrave;&oslash;] <PLUR><POSS<1><PLUR>><ANP><CAS<ADE>>
SFX A   0    inkénak      oo                        <PLUR><POSS<1><PLUR>><ANP><CAS<DAT>>
SFX A   0    inkénak      [áéiíóõuúüûy-&ugrave;&oslash;] <PLUR><POSS<1><PLUR>><ANP><CAS<DAT>>
SFX A   0    inkén        oo                        <PLUR><POSS<1><PLUR>><ANP><CAS<SUE>>
SFX A   0    inkén        [áéiíóõuúüûy-&ugrave;&oslash;] <PLUR><POSS<1><PLUR>><ANP><CAS<SUE>>
SFX A   0    inkéiért     oo                        <PLUR><POSS<1><PLUR>><ANP<PLUR>><CAS<CAU>>
SFX A   0    inkéiért     [áéiíóõuúüûy-&ugrave;&oslash;] <PLUR><POSS<1><PLUR>><ANP<PLUR>><CAS<CAU>>
SFX A   0    inkéivá      oo                        <PLUR><POSS<1><PLUR>><ANP<PLUR>><CAS<TRA>>
SFX A   0    inkéivá      [áéiíóõuúüûy-&ugrave;&oslash;] <PLUR><POSS<1><PLUR>><ANP<PLUR>><CAS<TRA>>
SFX A   0    inkéival     oo                        <PLUR><POSS<1><PLUR>><ANP<PLUR>><CAS<INS>>
SFX A   0    inkéival     [áéiíóõuúüûy-&ugrave;&oslash;] <PLUR><POSS<1><PLUR>><ANP<PLUR>><CAS<INS>>
SFX A   0    inkéiul      oo                        <PLUR><POSS<1><PLUR>><ANP<PLUR>><CAS<ESS>>
SFX A   0    inkéiul      [áéiíóõuúüûy-&ugrave;&oslash;] <PLUR><POSS<1><PLUR>><ANP<PLUR>><CAS<ESS>>
SFX A   0    inkéitól     oo                        <PLUR><POSS<1><PLUR>><ANP<PLUR>><CAS<ABL>>
SFX A   0    inkéitól     [áéiíóõuúüûy-&ugrave;&oslash;] <PLUR><POSS<1><PLUR>><ANP<PLUR>><CAS<ABL>>
SFX A   0    inkéit       oo                        <PLUR><POSS<1><PLUR>><ANP<PLUR>><CAS<ACC>>
SFX A   0    inkéit       [áéiíóõuúüûy-&ugrave;&oslash;] <PLUR><POSS<1><PLUR>><ANP<PLUR>><CAS<ACC>>
SFX A   0    inkéiról     oo                        <PLUR><POSS<1><PLUR>><ANP<PLUR>><CAS<DEL>>
SFX A   0    inkéiról     [áéiíóõuúüûy-&ugrave;&oslash;] <PLUR><POSS<1><PLUR>><ANP<PLUR>><CAS<DEL>>
SFX A   0    inkéira      oo                        <PLUR><POSS<1><PLUR>><ANP<PLUR>><CAS<SBL>>
SFX A   0    inkéira      [áéiíóõuúüûy-&ugrave;&oslash;] <PLUR><POSS<1><PLUR>><ANP<PLUR>><CAS<SBL>>
SFX A   0    inkéinál     oo                        <PLUR><POSS<1><PLUR>><ANP<PLUR>><CAS<ADE>>
SFX A   0    inkéinál     [áéiíóõuúüûy-&ugrave;&oslash;] <PLUR><POSS<1><PLUR>><ANP<PLUR>><CAS<ADE>>
SFX A   0    inkéinak     oo                        <PLUR><POSS<1><PLUR>><ANP<PLUR>><CAS<DAT>>
SFX A   0    inkéinak     [áéiíóõuúüûy-&ugrave;&oslash;] <PLUR><POSS<1><PLUR>><ANP<PLUR>><CAS<DAT>>
SFX A   0    inkéin       oo                        <PLUR><POSS<1><PLUR>><ANP<PLUR>><CAS<SUE>>
SFX A   0    inkéin       [áéiíóõuúüûy-&ugrave;&oslash;] <PLUR><POSS<1><PLUR>><ANP<PLUR>><CAS<SUE>>
SFX A   0    inkéiig      oo                        <PLUR><POSS<1><PLUR>><ANP<PLUR>><CAS<TER>>
SFX A   0    inkéiig      [áéiíóõuúüûy-&ugrave;&oslash;] <PLUR><POSS<1><PLUR>><ANP<PLUR>><CAS<TER>>
SFX A   0    inkéihoz     oo                        <PLUR><POSS<1><PLUR>><ANP<PLUR>><CAS<ALL>>
SFX A   0    inkéihoz     [áéiíóõuúüûy-&ugrave;&oslash;] <PLUR><POSS<1><PLUR>><ANP<PLUR>><CAS<ALL>>
SFX A   0    inkéig       oo                        <PLUR><POSS<1><PLUR>><ANP><CAS<TER>>
SFX A   0    inkéig       [áéiíóõuúüûy-&ugrave;&oslash;] <PLUR><POSS<1><PLUR>><ANP><CAS<TER>>
SFX A   0    inkéiból     oo                        <PLUR><POSS<1><PLUR>><ANP<PLUR>><CAS<ELA>>
SFX A   0    inkéiból     [áéiíóõuúüûy-&ugrave;&oslash;] <PLUR><POSS<1><PLUR>><ANP<PLUR>><CAS<ELA>>
SFX A   0    inkéiban     oo                        <PLUR><POSS<1><PLUR>><ANP<PLUR>><CAS<INE>>
SFX A   0    inkéiban     [áéiíóõuúüûy-&ugrave;&oslash;] <PLUR><POSS<1><PLUR>><ANP<PLUR>><CAS<INE>>
SFX A   0    inkéiba      oo                        <PLUR><POSS<1><PLUR>><ANP<PLUR>><CAS<ILL>>
SFX A   0    inkéiba      [áéiíóõuúüûy-&ugrave;&oslash;] <PLUR><POSS<1><PLUR>><ANP<PLUR>><CAS<ILL>>
SFX A   0    inkéi        oo                        <PLUR><POSS<1><PLUR>><ANP<PLUR>>
SFX A   0    inkéi        [áéiíóõuúüûy-&ugrave;&oslash;] <PLUR><POSS<1><PLUR>><ANP<PLUR>>
SFX A   0    inkéhoz      oo                        <PLUR><POSS<1><PLUR>><ANP><CAS<ALL>>
SFX A   0    inkéhoz      [áéiíóõuúüûy-&ugrave;&oslash;] <PLUR><POSS<1><PLUR>><ANP><CAS<ALL>>
SFX A   0    inkéból      oo                        <PLUR><POSS<1><PLUR>><ANP><CAS<ELA>>
SFX A   0    inkéból      [áéiíóõuúüûy-&ugrave;&oslash;] <PLUR><POSS<1><PLUR>><ANP><CAS<ELA>>
SFX A   0    inkéban      oo                        <PLUR><POSS<1><PLUR>><ANP><CAS<INE>>
SFX A   0    inkéban      [áéiíóõuúüûy-&ugrave;&oslash;] <PLUR><POSS<1><PLUR>><ANP><CAS<INE>>
SFX A   0    inkéba       oo                        <PLUR><POSS<1><PLUR>><ANP><CAS<ILL>>
SFX A   0    inkéba       [áéiíóõuúüûy-&ugrave;&oslash;] <PLUR><POSS<1><PLUR>><ANP><CAS<ILL>>
SFX A   0    inké         oo                        <PLUR><POSS<1><PLUR>><ANP>
SFX A   0    inké         [áéiíóõuúüûy-&ugrave;&oslash;] <PLUR><POSS<1><PLUR>><ANP>
SFX A   0    inkul        oo                        <PLUR><POSS<1><PLUR>><CAS<ESS>>
SFX A   0    inkul        [áéiíóõuúüûy-&ugrave;&oslash;] <PLUR><POSS<1><PLUR>><CAS<ESS>>
SFX A   0    inktól       oo                        <PLUR><POSS<1><PLUR>><CAS<ABL>>
SFX A   0    inktól       [áéiíóõuúüûy-&ugrave;&oslash;] <PLUR><POSS<1><PLUR>><CAS<ABL>>
SFX A   0    inkról       oo                        <PLUR><POSS<1><PLUR>><CAS<DEL>>
SFX A   0    inkról       [áéiíóõuúüûy-&ugrave;&oslash;] <PLUR><POSS<1><PLUR>><CAS<DEL>>
SFX A   0    inkra        oo                        <PLUR><POSS<1><PLUR>><CAS<SBL>>
SFX A   0    inkra        [áéiíóõuúüûy-&ugrave;&oslash;] <PLUR><POSS<1><PLUR>><CAS<SBL>>
SFX A   0    inkon        oo                        <PLUR><POSS<1><PLUR>><CAS<SUE>>
SFX A   0    inkon        [áéiíóõuúüûy-&ugrave;&oslash;] <PLUR><POSS<1><PLUR>><CAS<SUE>>
SFX A   0    inknál       oo                        <PLUR><POSS<1><PLUR>><CAS<ADE>>
SFX A   0    inknál       [áéiíóõuúüûy-&ugrave;&oslash;] <PLUR><POSS<1><PLUR>><CAS<ADE>>
SFX A   0    inknak       oo                        <PLUR><POSS<1><PLUR>><CAS<DAT>>
SFX A   0    inknak       [áéiíóõuúüûy-&ugrave;&oslash;] <PLUR><POSS<1><PLUR>><CAS<DAT>>
SFX A   0    inkként      oo                        <PLUR><POSS<1><PLUR>><CAS<FOR>>
SFX A   0    inkként      [áéiíóõuúüûy-&ugrave;&oslash;] <PLUR><POSS<1><PLUR>><CAS<FOR>>
SFX A   0    inkká        oo                        <PLUR><POSS<1><PLUR>><CAS<TRA>>
SFX A   0    inkká        [áéiíóõuúüûy-&ugrave;&oslash;] <PLUR><POSS<1><PLUR>><CAS<TRA>>
SFX A   0    inkkor       oo                        <PLUR><POSS<1><PLUR>><CAS<TEM>>
SFX A   0    inkkor       [áéiíóõuúüûy-&ugrave;&oslash;] <PLUR><POSS<1><PLUR>><CAS<TEM>>
SFX A   0    inkkal       oo                        <PLUR><POSS<1><PLUR>><CAS<INS>>
SFX A   0    inkkal       [áéiíóõuúüûy-&ugrave;&oslash;] <PLUR><POSS<1><PLUR>><CAS<INS>>
SFX A   0    inkig        oo                        <PLUR><POSS<1><PLUR>><CAS<TER>>
SFX A   0    inkig        [áéiíóõuúüûy-&ugrave;&oslash;] <PLUR><POSS<1><PLUR>><CAS<TER>>
SFX A   0    inkhoz       oo                        <PLUR><POSS<1><PLUR>><CAS<ALL>>
SFX A   0    inkhoz       [áéiíóõuúüûy-&ugrave;&oslash;] <PLUR><POSS<1><PLUR>><CAS<ALL>>
SFX A   0    inkból       oo                        <PLUR><POSS<1><PLUR>><CAS<ELA>>
SFX A   0    inkból       [áéiíóõuúüûy-&ugrave;&oslash;] <PLUR><POSS<1><PLUR>><CAS<ELA>>
SFX A   0    inkban       oo                        <PLUR><POSS<1><PLUR>><CAS<INE>>
SFX A   0    inkban       [áéiíóõuúüûy-&ugrave;&oslash;] <PLUR><POSS<1><PLUR>><CAS<INE>>
SFX A   0    inkba        oo                        <PLUR><POSS<1><PLUR>><CAS<ILL>>
SFX A   0    inkba        [áéiíóõuúüûy-&ugrave;&oslash;] <PLUR><POSS<1><PLUR>><CAS<ILL>>
SFX A   0    inkat        oo                        <PLUR><POSS<1><PLUR>><CAS<ACC>>
SFX A   0    inkat        [áéiíóõuúüûy-&ugrave;&oslash;] <PLUR><POSS<1><PLUR>><CAS<ACC>>
SFX A   0    ink          oo                        <PLUR><POSS<1><PLUR>>
SFX A   0    ink          [áéiíóõuúüûy-&ugrave;&oslash;] <PLUR><POSS<1><PLUR>>
SFX A   0    inak         oo                        <PLUR><POSS><CAS<DAT>>
SFX A   0    inak         [áéiíóõuúüûy-&ugrave;&oslash;] <PLUR><POSS><CAS<DAT>>
SFX A   0    in           oo                        <PLUR><POSS><CAS<SUE>>
SFX A   0    in           [áéiíóõuúüûy-&ugrave;&oslash;] <PLUR><POSS><CAS<SUE>>
SFX A   0    iméért       oo                        <PLUR><POSS<1>><ANP><CAS<CAU>>
SFX A   0    iméért       [áéiíóõuúüûy-&ugrave;&oslash;] <PLUR><POSS<1>><ANP><CAS<CAU>>
SFX A   0    imévá        oo                        <PLUR><POSS<1>><ANP><CAS<TRA>>
SFX A   0    imévá        [áéiíóõuúüûy-&ugrave;&oslash;] <PLUR><POSS<1>><ANP><CAS<TRA>>
SFX A   0    iméval       oo                        <PLUR><POSS<1>><ANP><CAS<INS>>
SFX A   0    iméval       [áéiíóõuúüûy-&ugrave;&oslash;] <PLUR><POSS<1>><ANP><CAS<INS>>
SFX A   0    iméul        oo                        <PLUR><POSS<1>><ANP><CAS<ESS>>
SFX A   0    iméul        [áéiíóõuúüûy-&ugrave;&oslash;] <PLUR><POSS<1>><ANP><CAS<ESS>>
SFX A   0    imétól       oo                        <PLUR><POSS<1>><ANP><CAS<ABL>>
SFX A   0    imétól       [áéiíóõuúüûy-&ugrave;&oslash;] <PLUR><POSS<1>><ANP><CAS<ABL>>
SFX A   0    imét         oo                        <PLUR><POSS<1>><ANP><CAS<ACC>>
SFX A   0    imét         [áéiíóõuúüûy-&ugrave;&oslash;] <PLUR><POSS<1>><ANP><CAS<ACC>>
SFX A   0    iméról       oo                        <PLUR><POSS<1>><ANP><CAS<DEL>>
SFX A   0    iméról       [áéiíóõuúüûy-&ugrave;&oslash;] <PLUR><POSS<1>><ANP><CAS<DEL>>
SFX A   0    imért        oo                        <PLUR><POSS<1>><CAS<CAU>>
SFX A   0    imért        [áéiíóõuúüûy-&ugrave;&oslash;] <PLUR><POSS<1>><CAS<CAU>>
SFX A   0    iméra        oo                        <PLUR><POSS<1>><ANP><CAS<SBL>>
SFX A   0    iméra        [áéiíóõuúüûy-&ugrave;&oslash;] <PLUR><POSS<1>><ANP><CAS<SBL>>
SFX A   0    iménál       oo                        <PLUR><POSS<1>><ANP><CAS<ADE>>
SFX A   0    iménál       [áéiíóõuúüûy-&ugrave;&oslash;] <PLUR><POSS<1>><ANP><CAS<ADE>>
SFX A   0    iménak       oo                        <PLUR><POSS<1>><ANP><CAS<DAT>>
SFX A   0    iménak       [áéiíóõuúüûy-&ugrave;&oslash;] <PLUR><POSS<1>><ANP><CAS<DAT>>
SFX A   0    imén         oo                        <PLUR><POSS<1>><ANP><CAS<SUE>>
SFX A   0    imén         [áéiíóõuúüûy-&ugrave;&oslash;] <PLUR><POSS<1>><ANP><CAS<SUE>>
SFX A   0    iméiért      oo                        <PLUR><POSS<1>><ANP<PLUR>><CAS<CAU>>
SFX A   0    iméiért      [áéiíóõuúüûy-&ugrave;&oslash;] <PLUR><POSS<1>><ANP<PLUR>><CAS<CAU>>
SFX A   0    iméivá       oo                        <PLUR><POSS<1>><ANP<PLUR>><CAS<TRA>>
SFX A   0    iméivá       [áéiíóõuúüûy-&ugrave;&oslash;] <PLUR><POSS<1>><ANP<PLUR>><CAS<TRA>>
SFX A   0    iméival      oo                        <PLUR><POSS<1>><ANP<PLUR>><CAS<INS>>
SFX A   0    iméival      [áéiíóõuúüûy-&ugrave;&oslash;] <PLUR><POSS<1>><ANP<PLUR>><CAS<INS>>
SFX A   0    iméiul       oo                        <PLUR><POSS<1>><ANP<PLUR>><CAS<ESS>>
SFX A   0    iméiul       [áéiíóõuúüûy-&ugrave;&oslash;] <PLUR><POSS<1>><ANP<PLUR>><CAS<ESS>>
SFX A   0    iméitól      oo                        <PLUR><POSS<1>><ANP<PLUR>><CAS<ABL>>
SFX A   0    iméitól      [áéiíóõuúüûy-&ugrave;&oslash;] <PLUR><POSS<1>><ANP<PLUR>><CAS<ABL>>
SFX A   0    iméit        oo                        <PLUR><POSS<1>><ANP<PLUR>><CAS<ACC>>
SFX A   0    iméit        [áéiíóõuúüûy-&ugrave;&oslash;] <PLUR><POSS<1>><ANP<PLUR>><CAS<ACC>>
SFX A   0    iméiról      oo                        <PLUR><POSS<1>><ANP<PLUR>><CAS<DEL>>
SFX A   0    iméiról      [áéiíóõuúüûy-&ugrave;&oslash;] <PLUR><POSS<1>><ANP<PLUR>><CAS<DEL>>
SFX A   0    iméira       oo                        <PLUR><POSS<1>><ANP<PLUR>><CAS<SBL>>
SFX A   0    iméira       [áéiíóõuúüûy-&ugrave;&oslash;] <PLUR><POSS<1>><ANP<PLUR>><CAS<SBL>>
SFX A   0    iméinál      oo                        <PLUR><POSS<1>><ANP<PLUR>><CAS<ADE>>
SFX A   0    iméinál      [áéiíóõuúüûy-&ugrave;&oslash;] <PLUR><POSS<1>><ANP<PLUR>><CAS<ADE>>
SFX A   0    iméinak      oo                        <PLUR><POSS<1>><ANP<PLUR>><CAS<DAT>>
SFX A   0    iméinak      [áéiíóõuúüûy-&ugrave;&oslash;] <PLUR><POSS<1>><ANP<PLUR>><CAS<DAT>>
SFX A   0    iméin        oo                        <PLUR><POSS<1>><ANP<PLUR>><CAS<SUE>>
SFX A   0    iméin        [áéiíóõuúüûy-&ugrave;&oslash;] <PLUR><POSS<1>><ANP<PLUR>><CAS<SUE>>
SFX A   0    iméiig       oo                        <PLUR><POSS<1>><ANP<PLUR>><CAS<TER>>
SFX A   0    iméiig       [áéiíóõuúüûy-&ugrave;&oslash;] <PLUR><POSS<1>><ANP<PLUR>><CAS<TER>>
SFX A   0    iméihoz      oo                        <PLUR><POSS<1>><ANP<PLUR>><CAS<ALL>>
SFX A   0    iméihoz      [áéiíóõuúüûy-&ugrave;&oslash;] <PLUR><POSS<1>><ANP<PLUR>><CAS<ALL>>
SFX A   0    iméig        oo                        <PLUR><POSS<1>><ANP><CAS<TER>>
SFX A   0    iméig        [áéiíóõuúüûy-&ugrave;&oslash;] <PLUR><POSS<1>><ANP><CAS<TER>>
SFX A   0    iméiból      oo                        <PLUR><POSS<1>><ANP<PLUR>><CAS<ELA>>
SFX A   0    iméiból      [áéiíóõuúüûy-&ugrave;&oslash;] <PLUR><POSS<1>><ANP<PLUR>><CAS<ELA>>
SFX A   0    iméiban      oo                        <PLUR><POSS<1>><ANP<PLUR>><CAS<INE>>
SFX A   0    iméiban      [áéiíóõuúüûy-&ugrave;&oslash;] <PLUR><POSS<1>><ANP<PLUR>><CAS<INE>>
SFX A   0    iméiba       oo                        <PLUR><POSS<1>><ANP<PLUR>><CAS<ILL>>
SFX A   0    iméiba       [áéiíóõuúüûy-&ugrave;&oslash;] <PLUR><POSS<1>><ANP<PLUR>><CAS<ILL>>
SFX A   0    iméi         oo                        <PLUR><POSS<1>><ANP<PLUR>>
SFX A   0    iméi         [áéiíóõuúüûy-&ugrave;&oslash;] <PLUR><POSS<1>><ANP<PLUR>>
SFX A   0    iméhoz       oo                        <PLUR><POSS<1>><ANP><CAS<ALL>>
SFX A   0    iméhoz       [áéiíóõuúüûy-&ugrave;&oslash;] <PLUR><POSS<1>><ANP><CAS<ALL>>
SFX A   0    iméból       oo                        <PLUR><POSS<1>><ANP><CAS<ELA>>
SFX A   0    iméból       [áéiíóõuúüûy-&ugrave;&oslash;] <PLUR><POSS<1>><ANP><CAS<ELA>>
SFX A   0    iméban       oo                        <PLUR><POSS<1>><ANP><CAS<INE>>
SFX A   0    iméban       [áéiíóõuúüûy-&ugrave;&oslash;] <PLUR><POSS<1>><ANP><CAS<INE>>
SFX A   0    iméba        oo                        <PLUR><POSS<1>><ANP><CAS<ILL>>
SFX A   0    iméba        [áéiíóõuúüûy-&ugrave;&oslash;] <PLUR><POSS<1>><ANP><CAS<ILL>>
SFX A   0    imé          oo                        <PLUR><POSS<1>><ANP>
SFX A   0    imé          [áéiíóõuúüûy-&ugrave;&oslash;] <PLUR><POSS<1>><ANP>
SFX A   0    imul         oo                        <PLUR><POSS<1>><CAS<ESS>>
SFX A   0    imul         [áéiíóõuúüûy-&ugrave;&oslash;] <PLUR><POSS<1>><CAS<ESS>>
SFX A   0    imtól        oo                        <PLUR><POSS<1>><CAS<ABL>>
SFX A   0    imtól        [áéiíóõuúüûy-&ugrave;&oslash;] <PLUR><POSS<1>><CAS<ABL>>
SFX A   0    imról        oo                        <PLUR><POSS<1>><CAS<DEL>>
SFX A   0    imról        [áéiíóõuúüûy-&ugrave;&oslash;] <PLUR><POSS<1>><CAS<DEL>>
SFX A   0    imra         oo                        <PLUR><POSS<1>><CAS<SBL>>
SFX A   0    imra         [áéiíóõuúüûy-&ugrave;&oslash;] <PLUR><POSS<1>><CAS<SBL>>
SFX A   0    imon         oo                        <PLUR><POSS<1>><CAS<SUE>>
SFX A   0    imon         [áéiíóõuúüûy-&ugrave;&oslash;] <PLUR><POSS<1>><CAS<SUE>>
SFX A   0    imnál        oo                        <PLUR><POSS<1>><CAS<ADE>>
SFX A   0    imnál        [áéiíóõuúüûy-&ugrave;&oslash;] <PLUR><POSS<1>><CAS<ADE>>
SFX A   0    imnak        oo                        <PLUR><POSS<1>><CAS<DAT>>
SFX A   0    imnak        [áéiíóõuúüûy-&ugrave;&oslash;] <PLUR><POSS<1>><CAS<DAT>>
SFX A   0    immá         oo                        <PLUR><POSS<1>><CAS<TRA>>
SFX A   0    immá         [áéiíóõuúüûy-&ugrave;&oslash;] <PLUR><POSS<1>><CAS<TRA>>
SFX A   0    immal        oo                        <PLUR><POSS<1>><CAS<INS>>
SFX A   0    immal        [áéiíóõuúüûy-&ugrave;&oslash;] <PLUR><POSS<1>><CAS<INS>>
SFX A   0    imként       oo                        <PLUR><POSS<1>><CAS<FOR>>
SFX A   0    imként       [áéiíóõuúüûy-&ugrave;&oslash;] <PLUR><POSS<1>><CAS<FOR>>
SFX A   0    imkor        oo                        <PLUR><POSS<1>><CAS<TEM>>
SFX A   0    imkor        [áéiíóõuúüûy-&ugrave;&oslash;] <PLUR><POSS<1>><CAS<TEM>>
SFX A   0    imig         oo                        <PLUR><POSS<1>><CAS<TER>>
SFX A   0    imig         [áéiíóõuúüûy-&ugrave;&oslash;] <PLUR><POSS<1>><CAS<TER>>
SFX A   0    imhoz        oo                        <PLUR><POSS<1>><CAS<ALL>>
SFX A   0    imhoz        [áéiíóõuúüûy-&ugrave;&oslash;] <PLUR><POSS<1>><CAS<ALL>>
SFX A   0    imból        oo                        <PLUR><POSS<1>><CAS<ELA>>
SFX A   0    imból        [áéiíóõuúüûy-&ugrave;&oslash;] <PLUR><POSS<1>><CAS<ELA>>
SFX A   0    imban        oo                        <PLUR><POSS<1>><CAS<INE>>
SFX A   0    imban        [áéiíóõuúüûy-&ugrave;&oslash;] <PLUR><POSS<1>><CAS<INE>>
SFX A   0    imba         oo                        <PLUR><POSS<1>><CAS<ILL>>
SFX A   0    imba         [áéiíóõuúüûy-&ugrave;&oslash;] <PLUR><POSS<1>><CAS<ILL>>
SFX A   0    imat         oo                        <PLUR><POSS<1>><CAS<ACC>>
SFX A   0    imat         [áéiíóõuúüûy-&ugrave;&oslash;] <PLUR><POSS<1>><CAS<ACC>>
SFX A   0    im           oo                        <PLUR><POSS<1>>
SFX A   0    im           [áéiíóõuúüûy-&ugrave;&oslash;] <PLUR><POSS<1>>
SFX A   0    ikéért       oo                        <PLUR><POSS<PLUR>><ANP><CAS<CAU>>
SFX A   0    ikéért       [áéiíóõuúüûy-&ugrave;&oslash;] <PLUR><POSS<PLUR>><ANP><CAS<CAU>>
SFX A   0    ikévá        oo                        <PLUR><POSS<PLUR>><ANP><CAS<TRA>>
SFX A   0    ikévá        [áéiíóõuúüûy-&ugrave;&oslash;] <PLUR><POSS<PLUR>><ANP><CAS<TRA>>
SFX A   0    ikéval       oo                        <PLUR><POSS<PLUR>><ANP><CAS<INS>>
SFX A   0    ikéval       [áéiíóõuúüûy-&ugrave;&oslash;] <PLUR><POSS<PLUR>><ANP><CAS<INS>>
SFX A   0    ikéul        oo                        <PLUR><POSS<PLUR>><ANP><CAS<ESS>>
SFX A   0    ikéul        [áéiíóõuúüûy-&ugrave;&oslash;] <PLUR><POSS<PLUR>><ANP><CAS<ESS>>
SFX A   0    ikétól       oo                        <PLUR><POSS<PLUR>><ANP><CAS<ABL>>
SFX A   0    ikétól       [áéiíóõuúüûy-&ugrave;&oslash;] <PLUR><POSS<PLUR>><ANP><CAS<ABL>>
SFX A   0    ikét         oo                        <PLUR><POSS<PLUR>><ANP><CAS<ACC>>
SFX A   0    ikét         [áéiíóõuúüûy-&ugrave;&oslash;] <PLUR><POSS<PLUR>><ANP><CAS<ACC>>
SFX A   0    ikéról       oo                        <PLUR><POSS<PLUR>><ANP><CAS<DEL>>
SFX A   0    ikéról       [áéiíóõuúüûy-&ugrave;&oslash;] <PLUR><POSS<PLUR>><ANP><CAS<DEL>>
SFX A   0    ikért        oo                        <PLUR><POSS<PLUR>><CAS<CAU>>
SFX A   0    ikért        [áéiíóõuúüûy-&ugrave;&oslash;] <PLUR><POSS<PLUR>><CAS<CAU>>
SFX A   0    ikéra        oo                        <PLUR><POSS<PLUR>><ANP><CAS<SBL>>
SFX A   0    ikéra        [áéiíóõuúüûy-&ugrave;&oslash;] <PLUR><POSS<PLUR>><ANP><CAS<SBL>>
SFX A   0    ikénál       oo                        <PLUR><POSS<PLUR>><ANP><CAS<ADE>>
SFX A   0    ikénál       [áéiíóõuúüûy-&ugrave;&oslash;] <PLUR><POSS<PLUR>><ANP><CAS<ADE>>
SFX A   0    iként        oo                        <PLUR><POSS><CAS<FOR>>
SFX A   0    iként        [áéiíóõuúüûy-&ugrave;&oslash;] <PLUR><POSS><CAS<FOR>>
SFX A   0    ikénak       oo                        <PLUR><POSS<PLUR>><ANP><CAS<DAT>>
SFX A   0    ikénak       [áéiíóõuúüûy-&ugrave;&oslash;] <PLUR><POSS<PLUR>><ANP><CAS<DAT>>
SFX A   0    ikén         oo                        <PLUR><POSS<PLUR>><ANP><CAS<SUE>>
SFX A   0    ikén         [áéiíóõuúüûy-&ugrave;&oslash;] <PLUR><POSS<PLUR>><ANP><CAS<SUE>>
SFX A   0    ikéiért      oo                        <PLUR><POSS<PLUR>><ANP<PLUR>><CAS<CAU>>
SFX A   0    ikéiért      [áéiíóõuúüûy-&ugrave;&oslash;] <PLUR><POSS<PLUR>><ANP<PLUR>><CAS<CAU>>
SFX A   0    ikéivá       oo                        <PLUR><POSS<PLUR>><ANP<PLUR>><CAS<TRA>>
SFX A   0    ikéivá       [áéiíóõuúüûy-&ugrave;&oslash;] <PLUR><POSS<PLUR>><ANP<PLUR>><CAS<TRA>>
SFX A   0    ikéival      oo                        <PLUR><POSS<PLUR>><ANP<PLUR>><CAS<INS>>
SFX A   0    ikéival      [áéiíóõuúüûy-&ugrave;&oslash;] <PLUR><POSS<PLUR>><ANP<PLUR>><CAS<INS>>
SFX A   0    ikéiul       oo                        <PLUR><POSS<PLUR>><ANP<PLUR>><CAS<ESS>>
SFX A   0    ikéiul       [áéiíóõuúüûy-&ugrave;&oslash;] <PLUR><POSS<PLUR>><ANP<PLUR>><CAS<ESS>>
SFX A   0    ikéitól      oo                        <PLUR><POSS<PLUR>><ANP<PLUR>><CAS<ABL>>
SFX A   0    ikéitól      [áéiíóõuúüûy-&ugrave;&oslash;] <PLUR><POSS<PLUR>><ANP<PLUR>><CAS<ABL>>
SFX A   0    ikéit        oo                        <PLUR><POSS<PLUR>><ANP<PLUR>><CAS<ACC>>
SFX A   0    ikéit        [áéiíóõuúüûy-&ugrave;&oslash;] <PLUR><POSS<PLUR>><ANP<PLUR>><CAS<ACC>>
SFX A   0    ikéiról      oo                        <PLUR><POSS<PLUR>><ANP<PLUR>><CAS<DEL>>
SFX A   0    ikéiról      [áéiíóõuúüûy-&ugrave;&oslash;] <PLUR><POSS<PLUR>><ANP<PLUR>><CAS<DEL>>
SFX A   0    ikéira       oo                        <PLUR><POSS<PLUR>><ANP<PLUR>><CAS<SBL>>
SFX A   0    ikéira       [áéiíóõuúüûy-&ugrave;&oslash;] <PLUR><POSS<PLUR>><ANP<PLUR>><CAS<SBL>>
SFX A   0    ikéinál      oo                        <PLUR><POSS<PLUR>><ANP<PLUR>><CAS<ADE>>
SFX A   0    ikéinál      [áéiíóõuúüûy-&ugrave;&oslash;] <PLUR><POSS<PLUR>><ANP<PLUR>><CAS<ADE>>
SFX A   0    ikéinak      oo                        <PLUR><POSS<PLUR>><ANP<PLUR>><CAS<DAT>>
SFX A   0    ikéinak      [áéiíóõuúüûy-&ugrave;&oslash;] <PLUR><POSS<PLUR>><ANP<PLUR>><CAS<DAT>>
SFX A   0    ikéin        oo                        <PLUR><POSS<PLUR>><ANP<PLUR>><CAS<SUE>>
SFX A   0    ikéin        [áéiíóõuúüûy-&ugrave;&oslash;] <PLUR><POSS<PLUR>><ANP<PLUR>><CAS<SUE>>
SFX A   0    ikéiig       oo                        <PLUR><POSS<PLUR>><ANP<PLUR>><CAS<TER>>
SFX A   0    ikéiig       [áéiíóõuúüûy-&ugrave;&oslash;] <PLUR><POSS<PLUR>><ANP<PLUR>><CAS<TER>>
SFX A   0    ikéihoz      oo                        <PLUR><POSS<PLUR>><ANP<PLUR>><CAS<ALL>>
SFX A   0    ikéihoz      [áéiíóõuúüûy-&ugrave;&oslash;] <PLUR><POSS<PLUR>><ANP<PLUR>><CAS<ALL>>
SFX A   0    ikéig        oo                        <PLUR><POSS<PLUR>><ANP><CAS<TER>>
SFX A   0    ikéig        [áéiíóõuúüûy-&ugrave;&oslash;] <PLUR><POSS<PLUR>><ANP><CAS<TER>>
SFX A   0    ikéiból      oo                        <PLUR><POSS<PLUR>><ANP<PLUR>><CAS<ELA>>
SFX A   0    ikéiból      [áéiíóõuúüûy-&ugrave;&oslash;] <PLUR><POSS<PLUR>><ANP<PLUR>><CAS<ELA>>
SFX A   0    ikéiban      oo                        <PLUR><POSS<PLUR>><ANP<PLUR>><CAS<INE>>
SFX A   0    ikéiban      [áéiíóõuúüûy-&ugrave;&oslash;] <PLUR><POSS<PLUR>><ANP<PLUR>><CAS<INE>>
SFX A   0    ikéiba       oo                        <PLUR><POSS<PLUR>><ANP<PLUR>><CAS<ILL>>
SFX A   0    ikéiba       [áéiíóõuúüûy-&ugrave;&oslash;] <PLUR><POSS<PLUR>><ANP<PLUR>><CAS<ILL>>
SFX A   0    ikéi         oo                        <PLUR><POSS<PLUR>><ANP<PLUR>>
SFX A   0    ikéi         [áéiíóõuúüûy-&ugrave;&oslash;] <PLUR><POSS<PLUR>><ANP<PLUR>>
SFX A   0    ikéhoz       oo                        <PLUR><POSS<PLUR>><ANP><CAS<ALL>>
SFX A   0    ikéhoz       [áéiíóõuúüûy-&ugrave;&oslash;] <PLUR><POSS<PLUR>><ANP><CAS<ALL>>
SFX A   0    ikéból       oo                        <PLUR><POSS<PLUR>><ANP><CAS<ELA>>
SFX A   0    ikéból       [áéiíóõuúüûy-&ugrave;&oslash;] <PLUR><POSS<PLUR>><ANP><CAS<ELA>>
SFX A   0    ikéban       oo                        <PLUR><POSS<PLUR>><ANP><CAS<INE>>
SFX A   0    ikéban       [áéiíóõuúüûy-&ugrave;&oslash;] <PLUR><POSS<PLUR>><ANP><CAS<INE>>
SFX A   0    ikéba        oo                        <PLUR><POSS<PLUR>><ANP><CAS<ILL>>
SFX A   0    ikéba        [áéiíóõuúüûy-&ugrave;&oslash;] <PLUR><POSS<PLUR>><ANP><CAS<ILL>>
SFX A   0    iké          oo                        <PLUR><POSS<PLUR>><ANP>
SFX A   0    iké          [áéiíóõuúüûy-&ugrave;&oslash;] <PLUR><POSS<PLUR>><ANP>
SFX A   0    ikul         oo                        <PLUR><POSS<PLUR>><CAS<ESS>>
SFX A   0    ikul         [áéiíóõuúüûy-&ugrave;&oslash;] <PLUR><POSS<PLUR>><CAS<ESS>>
SFX A   0    iktól        oo                        <PLUR><POSS<PLUR>><CAS<ABL>>
SFX A   0    iktól        [áéiíóõuúüûy-&ugrave;&oslash;] <PLUR><POSS<PLUR>><CAS<ABL>>
SFX A   0    ikról        oo                        <PLUR><POSS<PLUR>><CAS<DEL>>
SFX A   0    ikról        [áéiíóõuúüûy-&ugrave;&oslash;] <PLUR><POSS<PLUR>><CAS<DEL>>
SFX A   0    ikra         oo                        <PLUR><POSS<PLUR>><CAS<SBL>>
SFX A   0    ikra         [áéiíóõuúüûy-&ugrave;&oslash;] <PLUR><POSS<PLUR>><CAS<SBL>>
SFX A   0    ikor         oo                        <PLUR><POSS><CAS<TEM>>
SFX A   0    ikor         [áéiíóõuúüûy-&ugrave;&oslash;] <PLUR><POSS><CAS<TEM>>
SFX A   0    ikon         oo                        <PLUR><POSS<PLUR>><CAS<SUE>>
SFX A   0    ikon         [áéiíóõuúüûy-&ugrave;&oslash;] <PLUR><POSS<PLUR>><CAS<SUE>>
SFX A   0    iknál        oo                        <PLUR><POSS<PLUR>><CAS<ADE>>
SFX A   0    iknál        [áéiíóõuúüûy-&ugrave;&oslash;] <PLUR><POSS<PLUR>><CAS<ADE>>
SFX A   0    iknak        oo                        <PLUR><POSS<PLUR>><CAS<DAT>>
SFX A   0    iknak        [áéiíóõuúüûy-&ugrave;&oslash;] <PLUR><POSS<PLUR>><CAS<DAT>>
SFX A   0    ikként       oo                        <PLUR><POSS<PLUR>><CAS<FOR>>
SFX A   0    ikként       [áéiíóõuúüûy-&ugrave;&oslash;] <PLUR><POSS<PLUR>><CAS<FOR>>
SFX A   0    ikká         oo                        <PLUR><POSS<PLUR>><CAS<TRA>>
SFX A   0    ikká         [áéiíóõuúüûy-&ugrave;&oslash;] <PLUR><POSS<PLUR>><CAS<TRA>>
SFX A   0    ikkor        oo                        <PLUR><POSS<PLUR>><CAS<TEM>>
SFX A   0    ikkor        [áéiíóõuúüûy-&ugrave;&oslash;] <PLUR><POSS<PLUR>><CAS<TEM>>
SFX A   0    ikkal        oo                        <PLUR><POSS<PLUR>><CAS<INS>>
SFX A   0    ikkal        [áéiíóõuúüûy-&ugrave;&oslash;] <PLUR><POSS<PLUR>><CAS<INS>>
SFX A   0    ikig         oo                        <PLUR><POSS<PLUR>><CAS<TER>>
SFX A   0    ikig         [áéiíóõuúüûy-&ugrave;&oslash;] <PLUR><POSS<PLUR>><CAS<TER>>
SFX A   0    ikhoz        oo                        <PLUR><POSS<PLUR>><CAS<ALL>>
SFX A   0    ikhoz        [áéiíóõuúüûy-&ugrave;&oslash;] <PLUR><POSS<PLUR>><CAS<ALL>>
SFX A   0    ikból        oo                        <PLUR><POSS<PLUR>><CAS<ELA>>
SFX A   0    ikból        [áéiíóõuúüûy-&ugrave;&oslash;] <PLUR><POSS<PLUR>><CAS<ELA>>
SFX A   0    ikban        oo                        <PLUR><POSS<PLUR>><CAS<INE>>
SFX A   0    ikban        [áéiíóõuúüûy-&ugrave;&oslash;] <PLUR><POSS<PLUR>><CAS<INE>>
SFX A   0    ikba         oo                        <PLUR><POSS<PLUR>><CAS<ILL>>
SFX A   0    ikba         [áéiíóõuúüûy-&ugrave;&oslash;] <PLUR><POSS<PLUR>><CAS<ILL>>
SFX A   0    ikat         oo                        <PLUR><POSS<PLUR>><CAS<ACC>>
SFX A   0    ikat         [áéiíóõuúüûy-&ugrave;&oslash;] <PLUR><POSS<PLUR>><CAS<ACC>>
SFX A   0    ik           oo                        <PLUR><POSS<PLUR>>
SFX A   0    ik           [áéiíóõuúüûy-&ugrave;&oslash;] <PLUR><POSS<PLUR>>
SFX A   0    iig          oo                        <PLUR><POSS><CAS<TER>>
SFX A   0    iig          [áéiíóõuúüûy-&ugrave;&oslash;] <PLUR><POSS><CAS<TER>>
SFX A   0    ihoz         oo                        <PLUR><POSS><CAS<ALL>>
SFX A   0    ihoz         [áéiíóõuúüûy-&ugrave;&oslash;] <PLUR><POSS><CAS<ALL>>
SFX A   0    idéért       oo                        <PLUR><POSS<2>><ANP><CAS<CAU>>
SFX A   0    idéért       [áéiíóõuúüûy-&ugrave;&oslash;] <PLUR><POSS<2>><ANP><CAS<CAU>>
SFX A   0    idévá        oo                        <PLUR><POSS<2>><ANP><CAS<TRA>>
SFX A   0    idévá        [áéiíóõuúüûy-&ugrave;&oslash;] <PLUR><POSS<2>><ANP><CAS<TRA>>
SFX A   0    idéval       oo                        <PLUR><POSS<2>><ANP><CAS<INS>>
SFX A   0    idéval       [áéiíóõuúüûy-&ugrave;&oslash;] <PLUR><POSS<2>><ANP><CAS<INS>>
SFX A   0    idéul        oo                        <PLUR><POSS<2>><ANP><CAS<ESS>>
SFX A   0    idéul        [áéiíóõuúüûy-&ugrave;&oslash;] <PLUR><POSS<2>><ANP><CAS<ESS>>
SFX A   0    idétól       oo                        <PLUR><POSS<2>><ANP><CAS<ABL>>
SFX A   0    idétól       [áéiíóõuúüûy-&ugrave;&oslash;] <PLUR><POSS<2>><ANP><CAS<ABL>>
SFX A   0    idét         oo                        <PLUR><POSS<2>><ANP><CAS<ACC>>
SFX A   0    idét         [áéiíóõuúüûy-&ugrave;&oslash;] <PLUR><POSS<2>><ANP><CAS<ACC>>
SFX A   0    idéról       oo                        <PLUR><POSS<2>><ANP><CAS<DEL>>
SFX A   0    idéról       [áéiíóõuúüûy-&ugrave;&oslash;] <PLUR><POSS<2>><ANP><CAS<DEL>>
SFX A   0    idért        oo                        <PLUR><POSS<2>><CAS<CAU>>
SFX A   0    idért        [áéiíóõuúüûy-&ugrave;&oslash;] <PLUR><POSS<2>><CAS<CAU>>
SFX A   0    idéra        oo                        <PLUR><POSS<2>><ANP><CAS<SBL>>
SFX A   0    idéra        [áéiíóõuúüûy-&ugrave;&oslash;] <PLUR><POSS<2>><ANP><CAS<SBL>>
SFX A   0    idénál       oo                        <PLUR><POSS<2>><ANP><CAS<ADE>>
SFX A   0    idénál       [áéiíóõuúüûy-&ugrave;&oslash;] <PLUR><POSS<2>><ANP><CAS<ADE>>
SFX A   0    idénak       oo                        <PLUR><POSS<2>><ANP><CAS<DAT>>
SFX A   0    idénak       [áéiíóõuúüûy-&ugrave;&oslash;] <PLUR><POSS<2>><ANP><CAS<DAT>>
SFX A   0    idén         oo                        <PLUR><POSS<2>><ANP><CAS<SUE>>
SFX A   0    idén         [áéiíóõuúüûy-&ugrave;&oslash;] <PLUR><POSS<2>><ANP><CAS<SUE>>
SFX A   0    idéiért      oo                        <PLUR><POSS<2>><ANP<PLUR>><CAS<CAU>>
SFX A   0    idéiért      [áéiíóõuúüûy-&ugrave;&oslash;] <PLUR><POSS<2>><ANP<PLUR>><CAS<CAU>>
SFX A   0    idéivá       oo                        <PLUR><POSS<2>><ANP<PLUR>><CAS<TRA>>
SFX A   0    idéivá       [áéiíóõuúüûy-&ugrave;&oslash;] <PLUR><POSS<2>><ANP<PLUR>><CAS<TRA>>
SFX A   0    idéival      oo                        <PLUR><POSS<2>><ANP<PLUR>><CAS<INS>>
SFX A   0    idéival      [áéiíóõuúüûy-&ugrave;&oslash;] <PLUR><POSS<2>><ANP<PLUR>><CAS<INS>>
SFX A   0    idéiul       oo                        <PLUR><POSS<2>><ANP<PLUR>><CAS<ESS>>
SFX A   0    idéiul       [áéiíóõuúüûy-&ugrave;&oslash;] <PLUR><POSS<2>><ANP<PLUR>><CAS<ESS>>
SFX A   0    idéitól      oo                        <PLUR><POSS<2>><ANP<PLUR>><CAS<ABL>>
SFX A   0    idéitól      [áéiíóõuúüûy-&ugrave;&oslash;] <PLUR><POSS<2>><ANP<PLUR>><CAS<ABL>>
SFX A   0    idéit        oo                        <PLUR><POSS<2>><ANP<PLUR>><CAS<ACC>>
SFX A   0    idéit        [áéiíóõuúüûy-&ugrave;&oslash;] <PLUR><POSS<2>><ANP<PLUR>><CAS<ACC>>
SFX A   0    idéiról      oo                        <PLUR><POSS<2>><ANP<PLUR>><CAS<DEL>>
SFX A   0    idéiról      [áéiíóõuúüûy-&ugrave;&oslash;] <PLUR><POSS<2>><ANP<PLUR>><CAS<DEL>>
SFX A   0    idéira       oo                        <PLUR><POSS<2>><ANP<PLUR>><CAS<SBL>>
SFX A   0    idéira       [áéiíóõuúüûy-&ugrave;&oslash;] <PLUR><POSS<2>><ANP<PLUR>><CAS<SBL>>
SFX A   0    idéinál      oo                        <PLUR><POSS<2>><ANP<PLUR>><CAS<ADE>>
SFX A   0    idéinál      [áéiíóõuúüûy-&ugrave;&oslash;] <PLUR><POSS<2>><ANP<PLUR>><CAS<ADE>>
SFX A   0    idéinak      oo                        <PLUR><POSS<2>><ANP<PLUR>><CAS<DAT>>
SFX A   0    idéinak      [áéiíóõuúüûy-&ugrave;&oslash;] <PLUR><POSS<2>><ANP<PLUR>><CAS<DAT>>
SFX A   0    idéin        oo                        <PLUR><POSS<2>><ANP<PLUR>><CAS<SUE>>
SFX A   0    idéin        [áéiíóõuúüûy-&ugrave;&oslash;] <PLUR><POSS<2>><ANP<PLUR>><CAS<SUE>>
SFX A   0    idéiig       oo                        <PLUR><POSS<2>><ANP<PLUR>><CAS<TER>>
SFX A   0    idéiig       [áéiíóõuúüûy-&ugrave;&oslash;] <PLUR><POSS<2>><ANP<PLUR>><CAS<TER>>
SFX A   0    idéihoz      oo                        <PLUR><POSS<2>><ANP<PLUR>><CAS<ALL>>
SFX A   0    idéihoz      [áéiíóõuúüûy-&ugrave;&oslash;] <PLUR><POSS<2>><ANP<PLUR>><CAS<ALL>>
SFX A   0    idéig        oo                        <PLUR><POSS<2>><ANP><CAS<TER>>
SFX A   0    idéig        [áéiíóõuúüûy-&ugrave;&oslash;] <PLUR><POSS<2>><ANP><CAS<TER>>
SFX A   0    idéiból      oo                        <PLUR><POSS<2>><ANP<PLUR>><CAS<ELA>>
SFX A   0    idéiból      [áéiíóõuúüûy-&ugrave;&oslash;] <PLUR><POSS<2>><ANP<PLUR>><CAS<ELA>>
SFX A   0    idéiban      oo                        <PLUR><POSS<2>><ANP<PLUR>><CAS<INE>>
SFX A   0    idéiban      [áéiíóõuúüûy-&ugrave;&oslash;] <PLUR><POSS<2>><ANP<PLUR>><CAS<INE>>
SFX A   0    idéiba       oo                        <PLUR><POSS<2>><ANP<PLUR>><CAS<ILL>>
SFX A   0    idéiba       [áéiíóõuúüûy-&ugrave;&oslash;] <PLUR><POSS<2>><ANP<PLUR>><CAS<ILL>>
SFX A   0    idéi         oo                        <PLUR><POSS<2>><ANP<PLUR>>
SFX A   0    idéi         [áéiíóõuúüûy-&ugrave;&oslash;] <PLUR><POSS<2>><ANP<PLUR>>
SFX A   0    idéhoz       oo                        <PLUR><POSS<2>><ANP><CAS<ALL>>
SFX A   0    idéhoz       [áéiíóõuúüûy-&ugrave;&oslash;] <PLUR><POSS<2>><ANP><CAS<ALL>>
SFX A   0    idéból       oo                        <PLUR><POSS<2>><ANP><CAS<ELA>>
SFX A   0    idéból       [áéiíóõuúüûy-&ugrave;&oslash;] <PLUR><POSS<2>><ANP><CAS<ELA>>
SFX A   0    idéban       oo                        <PLUR><POSS<2>><ANP><CAS<INE>>
SFX A   0    idéban       [áéiíóõuúüûy-&ugrave;&oslash;] <PLUR><POSS<2>><ANP><CAS<INE>>
SFX A   0    idéba        oo                        <PLUR><POSS<2>><ANP><CAS<ILL>>
SFX A   0    idéba        [áéiíóõuúüûy-&ugrave;&oslash;] <PLUR><POSS<2>><ANP><CAS<ILL>>
SFX A   0    idé          oo                        <PLUR><POSS<2>><ANP>
SFX A   0    idé          [áéiíóõuúüûy-&ugrave;&oslash;] <PLUR><POSS<2>><ANP>
SFX A   0    idul         oo                        <PLUR><POSS<2>><CAS<ESS>>
SFX A   0    idul         [áéiíóõuúüûy-&ugrave;&oslash;] <PLUR><POSS<2>><CAS<ESS>>
SFX A   0    idtól        oo                        <PLUR><POSS<2>><CAS<ABL>>
SFX A   0    idtól        [áéiíóõuúüûy-&ugrave;&oslash;] <PLUR><POSS<2>><CAS<ABL>>
SFX A   0    idról        oo                        <PLUR><POSS<2>><CAS<DEL>>
SFX A   0    idról        [áéiíóõuúüûy-&ugrave;&oslash;] <PLUR><POSS<2>><CAS<DEL>>
SFX A   0    idra         oo                        <PLUR><POSS<2>><CAS<SBL>>
SFX A   0    idra         [áéiíóõuúüûy-&ugrave;&oslash;] <PLUR><POSS<2>><CAS<SBL>>
SFX A   0    idon         oo                        <PLUR><POSS<2>><CAS<SUE>>
SFX A   0    idon         [áéiíóõuúüûy-&ugrave;&oslash;] <PLUR><POSS<2>><CAS<SUE>>
SFX A   0    idnál        oo                        <PLUR><POSS<2>><CAS<ADE>>
SFX A   0    idnál        [áéiíóõuúüûy-&ugrave;&oslash;] <PLUR><POSS<2>><CAS<ADE>>
SFX A   0    idnak        oo                        <PLUR><POSS<2>><CAS<DAT>>
SFX A   0    idnak        [áéiíóõuúüûy-&ugrave;&oslash;] <PLUR><POSS<2>><CAS<DAT>>
SFX A   0    idként       oo                        <PLUR><POSS<2>><CAS<FOR>>
SFX A   0    idként       [áéiíóõuúüûy-&ugrave;&oslash;] <PLUR><POSS<2>><CAS<FOR>>
SFX A   0    idkor        oo                        <PLUR><POSS<2>><CAS<TEM>>
SFX A   0    idkor        [áéiíóõuúüûy-&ugrave;&oslash;] <PLUR><POSS<2>><CAS<TEM>>
SFX A   0    idig         oo                        <PLUR><POSS<2>><CAS<TER>>
SFX A   0    idig         [áéiíóõuúüûy-&ugrave;&oslash;] <PLUR><POSS<2>><CAS<TER>>
SFX A   0    idhoz        oo                        <PLUR><POSS<2>><CAS<ALL>>
SFX A   0    idhoz        [áéiíóõuúüûy-&ugrave;&oslash;] <PLUR><POSS<2>><CAS<ALL>>
SFX A   0    iddá         oo                        <PLUR><POSS<2>><CAS<TRA>>
SFX A   0    iddá         [áéiíóõuúüûy-&ugrave;&oslash;] <PLUR><POSS<2>><CAS<TRA>>
SFX A   0    iddal        oo                        <PLUR><POSS<2>><CAS<INS>>
SFX A   0    iddal        [áéiíóõuúüûy-&ugrave;&oslash;] <PLUR><POSS<2>><CAS<INS>>
SFX A   0    idból        oo                        <PLUR><POSS<2>><CAS<ELA>>
SFX A   0    idból        [áéiíóõuúüûy-&ugrave;&oslash;] <PLUR><POSS<2>><CAS<ELA>>
SFX A   0    idban        oo                        <PLUR><POSS<2>><CAS<INE>>
SFX A   0    idban        [áéiíóõuúüûy-&ugrave;&oslash;] <PLUR><POSS<2>><CAS<INE>>
SFX A   0    idba         oo                        <PLUR><POSS<2>><CAS<ILL>>
SFX A   0    idba         [áéiíóõuúüûy-&ugrave;&oslash;] <PLUR><POSS<2>><CAS<ILL>>
SFX A   0    idat         oo                        <PLUR><POSS<2>><CAS<ACC>>
SFX A   0    idat         [áéiíóõuúüûy-&ugrave;&oslash;] <PLUR><POSS<2>><CAS<ACC>>
SFX A   0    id           oo                        <PLUR><POSS<2>>
SFX A   0    id           [áéiíóõuúüûy-&ugrave;&oslash;] <PLUR><POSS<2>>
SFX A   0    iból         oo                        <PLUR><POSS><CAS<ELA>>
SFX A   0    iból         [áéiíóõuúüûy-&ugrave;&oslash;] <PLUR><POSS><CAS<ELA>>
SFX A   0    iban         oo                        <PLUR><POSS><CAS<INE>>
SFX A   0    iban         [áéiíóõuúüûy-&ugrave;&oslash;] <PLUR><POSS><CAS<INE>>
SFX A   0    iba          oo                        <PLUR><POSS><CAS<ILL>>
SFX A   0    iba          [áéiíóõuúüûy-&ugrave;&oslash;] <PLUR><POSS><CAS<ILL>>
SFX A   0    i            oo                        <PLUR><POSS>
SFX A   0    i            [áéiíóõuúüûy-&ugrave;&oslash;] <PLUR><POSS>
SFX A   0    déért        oo                        <POSS<2>><ANP><CAS<CAU>>
SFX A   0    déért        [áéiíóõuúüûy-&ugrave;&oslash;] <POSS<2>><ANP><CAS<CAU>>
SFX A   0    dévá         oo                        <POSS<2>><ANP><CAS<TRA>>
SFX A   0    dévá         [áéiíóõuúüûy-&ugrave;&oslash;] <POSS<2>><ANP><CAS<TRA>>
SFX A   0    déval        oo                        <POSS<2>><ANP><CAS<INS>>
SFX A   0    déval        [áéiíóõuúüûy-&ugrave;&oslash;] <POSS<2>><ANP><CAS<INS>>
SFX A   0    déul         oo                        <POSS<2>><ANP><CAS<ESS>>
SFX A   0    déul         [áéiíóõuúüûy-&ugrave;&oslash;] <POSS<2>><ANP><CAS<ESS>>
SFX A   0    détól        oo                        <POSS<2>><ANP><CAS<ABL>>
SFX A   0    détól        [áéiíóõuúüûy-&ugrave;&oslash;] <POSS<2>><ANP><CAS<ABL>>
SFX A   0    dét          oo                        <POSS<2>><ANP><CAS<ACC>>
SFX A   0    dét          [áéiíóõuúüûy-&ugrave;&oslash;] <POSS<2>><ANP><CAS<ACC>>
SFX A   0    déról        oo                        <POSS<2>><ANP><CAS<DEL>>
SFX A   0    déról        [áéiíóõuúüûy-&ugrave;&oslash;] <POSS<2>><ANP><CAS<DEL>>
SFX A   0    dért         oo                        <POSS<2>><CAS<CAU>>
SFX A   0    dért         [áéiíóõuúüûy-&ugrave;&oslash;] <POSS<2>><CAS<CAU>>
SFX A   0    déra         oo                        <POSS<2>><ANP><CAS<SBL>>
SFX A   0    déra         [áéiíóõuúüûy-&ugrave;&oslash;] <POSS<2>><ANP><CAS<SBL>>
SFX A   0    dénál        oo                        <POSS<2>><ANP><CAS<ADE>>
SFX A   0    dénál        [áéiíóõuúüûy-&ugrave;&oslash;] <POSS<2>><ANP><CAS<ADE>>
SFX A   0    dénak        oo                        <POSS<2>><ANP><CAS<DAT>>
SFX A   0    dénak        [áéiíóõuúüûy-&ugrave;&oslash;] <POSS<2>><ANP><CAS<DAT>>
SFX A   0    dén          oo                        <POSS<2>><ANP><CAS<SUE>>
SFX A   0    dén          [áéiíóõuúüûy-&ugrave;&oslash;] <POSS<2>><ANP><CAS<SUE>>
SFX A   0    dékéért      oo                        <POSS<2>><PLUR<FAM>><ANP><CAS<CAU>>
SFX A   0    dékéért      [áéiíóõuúüûy-&ugrave;&oslash;] <POSS<2>><PLUR<FAM>><ANP><CAS<CAU>>
SFX A   0    dékévá       oo                        <POSS<2>><PLUR<FAM>><ANP><CAS<TRA>>
SFX A   0    dékévá       [áéiíóõuúüûy-&ugrave;&oslash;] <POSS<2>><PLUR<FAM>><ANP><CAS<TRA>>
SFX A   0    dékéval      oo                        <POSS<2>><PLUR<FAM>><ANP><CAS<INS>>
SFX A   0    dékéval      [áéiíóõuúüûy-&ugrave;&oslash;] <POSS<2>><PLUR<FAM>><ANP><CAS<INS>>
SFX A   0    dékéul       oo                        <POSS<2>><PLUR<FAM>><ANP><CAS<ESS>>
SFX A   0    dékéul       [áéiíóõuúüûy-&ugrave;&oslash;] <POSS<2>><PLUR<FAM>><ANP><CAS<ESS>>
SFX A   0    dékétól      oo                        <POSS<2>><PLUR<FAM>><ANP><CAS<ABL>>
SFX A   0    dékétól      [áéiíóõuúüûy-&ugrave;&oslash;] <POSS<2>><PLUR<FAM>><ANP><CAS<ABL>>
SFX A   0    dékét        oo                        <POSS<2>><PLUR<FAM>><ANP><CAS<ACC>>
SFX A   0    dékét        [áéiíóõuúüûy-&ugrave;&oslash;] <POSS<2>><PLUR<FAM>><ANP><CAS<ACC>>
SFX A   0    dékéról      oo                        <POSS<2>><PLUR<FAM>><ANP><CAS<DEL>>
SFX A   0    dékéról      [áéiíóõuúüûy-&ugrave;&oslash;] <POSS<2>><PLUR<FAM>><ANP><CAS<DEL>>
SFX A   0    dékért       oo                        <POSS<2>><PLUR<FAM>><CAS<CAU>>
SFX A   0    dékért       [áéiíóõuúüûy-&ugrave;&oslash;] <POSS<2>><PLUR<FAM>><CAS<CAU>>
SFX A   0    dékéra       oo                        <POSS<2>><PLUR<FAM>><ANP><CAS<SBL>>
SFX A   0    dékéra       [áéiíóõuúüûy-&ugrave;&oslash;] <POSS<2>><PLUR<FAM>><ANP><CAS<SBL>>
SFX A   0    dékénál      oo                        <POSS<2>><PLUR<FAM>><ANP><CAS<ADE>>
SFX A   0    dékénál      [áéiíóõuúüûy-&ugrave;&oslash;] <POSS<2>><PLUR<FAM>><ANP><CAS<ADE>>
SFX A   0    dékénak      oo                        <POSS<2>><PLUR<FAM>><ANP><CAS<DAT>>
SFX A   0    dékénak      [áéiíóõuúüûy-&ugrave;&oslash;] <POSS<2>><PLUR<FAM>><ANP><CAS<DAT>>
SFX A   0    dékén        oo                        <POSS<2>><PLUR<FAM>><ANP><CAS<SUE>>
SFX A   0    dékén        [áéiíóõuúüûy-&ugrave;&oslash;] <POSS<2>><PLUR<FAM>><ANP><CAS<SUE>>
SFX A   0    dékéiért     oo                        <POSS<2>><PLUR<FAM>><ANP<PLUR>><CAS<CAU>>
SFX A   0    dékéiért     [áéiíóõuúüûy-&ugrave;&oslash;] <POSS<2>><PLUR<FAM>><ANP<PLUR>><CAS<CAU>>
SFX A   0    dékéivá      oo                        <POSS<2>><PLUR<FAM>><ANP<PLUR>><CAS<TRA>>
SFX A   0    dékéivá      [áéiíóõuúüûy-&ugrave;&oslash;] <POSS<2>><PLUR<FAM>><ANP<PLUR>><CAS<TRA>>
SFX A   0    dékéival     oo                        <POSS<2>><PLUR<FAM>><ANP<PLUR>><CAS<INS>>
SFX A   0    dékéival     [áéiíóõuúüûy-&ugrave;&oslash;] <POSS<2>><PLUR<FAM>><ANP<PLUR>><CAS<INS>>
SFX A   0    dékéiul      oo                        <POSS<2>><PLUR<FAM>><ANP<PLUR>><CAS<ESS>>
SFX A   0    dékéiul      [áéiíóõuúüûy-&ugrave;&oslash;] <POSS<2>><PLUR<FAM>><ANP<PLUR>><CAS<ESS>>
SFX A   0    dékéitól     oo                        <POSS<2>><PLUR<FAM>><ANP<PLUR>><CAS<ABL>>
SFX A   0    dékéitól     [áéiíóõuúüûy-&ugrave;&oslash;] <POSS<2>><PLUR<FAM>><ANP<PLUR>><CAS<ABL>>
SFX A   0    dékéit       oo                        <POSS<2>><PLUR<FAM>><ANP<PLUR>><CAS<ACC>>
SFX A   0    dékéit       [áéiíóõuúüûy-&ugrave;&oslash;] <POSS<2>><PLUR<FAM>><ANP<PLUR>><CAS<ACC>>
SFX A   0    dékéiról     oo                        <POSS<2>><PLUR<FAM>><ANP<PLUR>><CAS<DEL>>
SFX A   0    dékéiról     [áéiíóõuúüûy-&ugrave;&oslash;] <POSS<2>><PLUR<FAM>><ANP<PLUR>><CAS<DEL>>
SFX A   0    dékéira      oo                        <POSS<2>><PLUR<FAM>><ANP<PLUR>><CAS<SBL>>
SFX A   0    dékéira      [áéiíóõuúüûy-&ugrave;&oslash;] <POSS<2>><PLUR<FAM>><ANP<PLUR>><CAS<SBL>>
SFX A   0    dékéinál     oo                        <POSS<2>><PLUR<FAM>><ANP<PLUR>><CAS<ADE>>
SFX A   0    dékéinál     [áéiíóõuúüûy-&ugrave;&oslash;] <POSS<2>><PLUR<FAM>><ANP<PLUR>><CAS<ADE>>
SFX A   0    dékéinak     oo                        <POSS<2>><PLUR<FAM>><ANP<PLUR>><CAS<DAT>>
SFX A   0    dékéinak     [áéiíóõuúüûy-&ugrave;&oslash;] <POSS<2>><PLUR<FAM>><ANP<PLUR>><CAS<DAT>>
SFX A   0    dékéin       oo                        <POSS<2>><PLUR<FAM>><ANP<PLUR>><CAS<SUE>>
SFX A   0    dékéin       [áéiíóõuúüûy-&ugrave;&oslash;] <POSS<2>><PLUR<FAM>><ANP<PLUR>><CAS<SUE>>
SFX A   0    dékéiig      oo                        <POSS<2>><PLUR<FAM>><ANP<PLUR>><CAS<TER>>
SFX A   0    dékéiig      [áéiíóõuúüûy-&ugrave;&oslash;] <POSS<2>><PLUR<FAM>><ANP<PLUR>><CAS<TER>>
SFX A   0    dékéihoz     oo                        <POSS<2>><PLUR<FAM>><ANP<PLUR>><CAS<ALL>>
SFX A   0    dékéihoz     [áéiíóõuúüûy-&ugrave;&oslash;] <POSS<2>><PLUR<FAM>><ANP<PLUR>><CAS<ALL>>
SFX A   0    dékéig       oo                        <POSS<2>><PLUR<FAM>><ANP><CAS<TER>>
SFX A   0    dékéig       [áéiíóõuúüûy-&ugrave;&oslash;] <POSS<2>><PLUR<FAM>><ANP><CAS<TER>>
SFX A   0    dékéiból     oo                        <POSS<2>><PLUR<FAM>><ANP<PLUR>><CAS<ELA>>
SFX A   0    dékéiból     [áéiíóõuúüûy-&ugrave;&oslash;] <POSS<2>><PLUR<FAM>><ANP<PLUR>><CAS<ELA>>
SFX A   0    dékéiban     oo                        <POSS<2>><PLUR<FAM>><ANP<PLUR>><CAS<INE>>
SFX A   0    dékéiban     [áéiíóõuúüûy-&ugrave;&oslash;] <POSS<2>><PLUR<FAM>><ANP<PLUR>><CAS<INE>>
SFX A   0    dékéiba      oo                        <POSS<2>><PLUR<FAM>><ANP<PLUR>><CAS<ILL>>
SFX A   0    dékéiba      [áéiíóõuúüûy-&ugrave;&oslash;] <POSS<2>><PLUR<FAM>><ANP<PLUR>><CAS<ILL>>
SFX A   0    dékéi        oo                        <POSS<2>><PLUR<FAM>><ANP<PLUR>>
SFX A   0    dékéi        [áéiíóõuúüûy-&ugrave;&oslash;] <POSS<2>><PLUR<FAM>><ANP<PLUR>>
SFX A   0    dékéhoz      oo                        <POSS<2>><PLUR<FAM>><ANP><CAS<ALL>>
SFX A   0    dékéhoz      [áéiíóõuúüûy-&ugrave;&oslash;] <POSS<2>><PLUR<FAM>><ANP><CAS<ALL>>
SFX A   0    dékéból      oo                        <POSS<2>><PLUR<FAM>><ANP><CAS<ELA>>
SFX A   0    dékéból      [áéiíóõuúüûy-&ugrave;&oslash;] <POSS<2>><PLUR<FAM>><ANP><CAS<ELA>>
SFX A   0    dékéban      oo                        <POSS<2>><PLUR<FAM>><ANP><CAS<INE>>
SFX A   0    dékéban      [áéiíóõuúüûy-&ugrave;&oslash;] <POSS<2>><PLUR<FAM>><ANP><CAS<INE>>
SFX A   0    dékéba       oo                        <POSS<2>><PLUR<FAM>><ANP><CAS<ILL>>
SFX A   0    dékéba       [áéiíóõuúüûy-&ugrave;&oslash;] <POSS<2>><PLUR<FAM>><ANP><CAS<ILL>>
SFX A   0    déké         oo                        <POSS<2>><PLUR<FAM>><ANP>
SFX A   0    déké         [áéiíóõuúüûy-&ugrave;&oslash;] <POSS<2>><PLUR<FAM>><ANP>
SFX A   0    dékul        oo                        <POSS<2>><PLUR<FAM>><CAS<ESS>>
SFX A   0    dékul        [áéiíóõuúüûy-&ugrave;&oslash;] <POSS<2>><PLUR<FAM>><CAS<ESS>>
SFX A   0    déktól       oo                        <POSS<2>><PLUR<FAM>><CAS<ABL>>
SFX A   0    déktól       [áéiíóõuúüûy-&ugrave;&oslash;] <POSS<2>><PLUR<FAM>><CAS<ABL>>
SFX A   0    dékról       oo                        <POSS<2>><PLUR<FAM>><CAS<DEL>>
SFX A   0    dékról       [áéiíóõuúüûy-&ugrave;&oslash;] <POSS<2>><PLUR<FAM>><CAS<DEL>>
SFX A   0    dékra        oo                        <POSS<2>><PLUR<FAM>><CAS<SBL>>
SFX A   0    dékra        [áéiíóõuúüûy-&ugrave;&oslash;] <POSS<2>><PLUR<FAM>><CAS<SBL>>
SFX A   0    dékon        oo                        <POSS<2>><PLUR<FAM>><CAS<SUE>>
SFX A   0    dékon        [áéiíóõuúüûy-&ugrave;&oslash;] <POSS<2>><PLUR<FAM>><CAS<SUE>>
SFX A   0    déknál       oo                        <POSS<2>><PLUR<FAM>><CAS<ADE>>
SFX A   0    déknál       [áéiíóõuúüûy-&ugrave;&oslash;] <POSS<2>><PLUR<FAM>><CAS<ADE>>
SFX A   0    déknak       oo                        <POSS<2>><PLUR<FAM>><CAS<DAT>>
SFX A   0    déknak       [áéiíóõuúüûy-&ugrave;&oslash;] <POSS<2>><PLUR<FAM>><CAS<DAT>>
SFX A   0    dékká        oo                        <POSS<2>><PLUR<FAM>><CAS<TRA>>
SFX A   0    dékká        [áéiíóõuúüûy-&ugrave;&oslash;] <POSS<2>><PLUR<FAM>><CAS<TRA>>
SFX A   0    dékkal       oo                        <POSS<2>><PLUR<FAM>><CAS<INS>>
SFX A   0    dékkal       [áéiíóõuúüûy-&ugrave;&oslash;] <POSS<2>><PLUR<FAM>><CAS<INS>>
SFX A   0    dékig        oo                        <POSS<2>><PLUR<FAM>><CAS<TER>>
SFX A   0    dékig        [áéiíóõuúüûy-&ugrave;&oslash;] <POSS<2>><PLUR<FAM>><CAS<TER>>
SFX A   0    dékhoz       oo                        <POSS<2>><PLUR<FAM>><CAS<ALL>>
SFX A   0    dékhoz       [áéiíóõuúüûy-&ugrave;&oslash;] <POSS<2>><PLUR<FAM>><CAS<ALL>>
SFX A   0    dékból       oo                        <POSS<2>><PLUR<FAM>><CAS<ELA>>
SFX A   0    dékból       [áéiíóõuúüûy-&ugrave;&oslash;] <POSS<2>><PLUR<FAM>><CAS<ELA>>
SFX A   0    dékban       oo                        <POSS<2>><PLUR<FAM>><CAS<INE>>
SFX A   0    dékban       [áéiíóõuúüûy-&ugrave;&oslash;] <POSS<2>><PLUR<FAM>><CAS<INE>>
SFX A   0    dékba        oo                        <POSS<2>><PLUR<FAM>><CAS<ILL>>
SFX A   0    dékba        [áéiíóõuúüûy-&ugrave;&oslash;] <POSS<2>><PLUR<FAM>><CAS<ILL>>
SFX A   0    dékat        oo                        <POSS<2>><PLUR<FAM>><CAS<ACC>>
SFX A   0    dékat        [áéiíóõuúüûy-&ugrave;&oslash;] <POSS<2>><PLUR<FAM>><CAS<ACC>>
SFX A   0    dék          oo                        <POSS<2>><PLUR<FAM>>
SFX A   0    dék          [áéiíóõuúüûy-&ugrave;&oslash;] <POSS<2>><PLUR<FAM>>
SFX A   0    déiért       oo                        <POSS<2>><ANP<PLUR>><CAS<CAU>>
SFX A   0    déiért       [áéiíóõuúüûy-&ugrave;&oslash;] <POSS<2>><ANP<PLUR>><CAS<CAU>>
SFX A   0    déivá        oo                        <POSS<2>><ANP<PLUR>><CAS<TRA>>
SFX A   0    déivá        [áéiíóõuúüûy-&ugrave;&oslash;] <POSS<2>><ANP<PLUR>><CAS<TRA>>
SFX A   0    déival       oo                        <POSS<2>><ANP<PLUR>><CAS<INS>>
SFX A   0    déival       [áéiíóõuúüûy-&ugrave;&oslash;] <POSS<2>><ANP<PLUR>><CAS<INS>>
SFX A   0    déiul        oo                        <POSS<2>><ANP<PLUR>><CAS<ESS>>
SFX A   0    déiul        [áéiíóõuúüûy-&ugrave;&oslash;] <POSS<2>><ANP<PLUR>><CAS<ESS>>
SFX A   0    déitól       oo                        <POSS<2>><ANP<PLUR>><CAS<ABL>>
SFX A   0    déitól       [áéiíóõuúüûy-&ugrave;&oslash;] <POSS<2>><ANP<PLUR>><CAS<ABL>>
SFX A   0    déit         oo                        <POSS<2>><ANP<PLUR>><CAS<ACC>>
SFX A   0    déit         [áéiíóõuúüûy-&ugrave;&oslash;] <POSS<2>><ANP<PLUR>><CAS<ACC>>
SFX A   0    déiról       oo                        <POSS<2>><ANP<PLUR>><CAS<DEL>>
SFX A   0    déiról       [áéiíóõuúüûy-&ugrave;&oslash;] <POSS<2>><ANP<PLUR>><CAS<DEL>>
SFX A   0    déira        oo                        <POSS<2>><ANP<PLUR>><CAS<SBL>>
SFX A   0    déira        [áéiíóõuúüûy-&ugrave;&oslash;] <POSS<2>><ANP<PLUR>><CAS<SBL>>
SFX A   0    déinál       oo                        <POSS<2>><ANP<PLUR>><CAS<ADE>>
SFX A   0    déinál       [áéiíóõuúüûy-&ugrave;&oslash;] <POSS<2>><ANP<PLUR>><CAS<ADE>>
SFX A   0    déinak       oo                        <POSS<2>><ANP<PLUR>><CAS<DAT>>
SFX A   0    déinak       [áéiíóõuúüûy-&ugrave;&oslash;] <POSS<2>><ANP<PLUR>><CAS<DAT>>
SFX A   0    déin         oo                        <POSS<2>><ANP<PLUR>><CAS<SUE>>
SFX A   0    déin         [áéiíóõuúüûy-&ugrave;&oslash;] <POSS<2>><ANP<PLUR>><CAS<SUE>>
SFX A   0    déiig        oo                        <POSS<2>><ANP<PLUR>><CAS<TER>>
SFX A   0    déiig        [áéiíóõuúüûy-&ugrave;&oslash;] <POSS<2>><ANP<PLUR>><CAS<TER>>
SFX A   0    déihoz       oo                        <POSS<2>><ANP<PLUR>><CAS<ALL>>
SFX A   0    déihoz       [áéiíóõuúüûy-&ugrave;&oslash;] <POSS<2>><ANP<PLUR>><CAS<ALL>>
SFX A   0    déig         oo                        <POSS<2>><ANP><CAS<TER>>
SFX A   0    déig         [áéiíóõuúüûy-&ugrave;&oslash;] <POSS<2>><ANP><CAS<TER>>
SFX A   0    déiból       oo                        <POSS<2>><ANP<PLUR>><CAS<ELA>>
SFX A   0    déiból       [áéiíóõuúüûy-&ugrave;&oslash;] <POSS<2>><ANP<PLUR>><CAS<ELA>>
SFX A   0    déiban       oo                        <POSS<2>><ANP<PLUR>><CAS<INE>>
SFX A   0    déiban       [áéiíóõuúüûy-&ugrave;&oslash;] <POSS<2>><ANP<PLUR>><CAS<INE>>
SFX A   0    déiba        oo                        <POSS<2>><ANP<PLUR>><CAS<ILL>>
SFX A   0    déiba        [áéiíóõuúüûy-&ugrave;&oslash;] <POSS<2>><ANP<PLUR>><CAS<ILL>>
SFX A   0    déi          oo                        <POSS<2>><ANP<PLUR>>
SFX A   0    déi          [áéiíóõuúüûy-&ugrave;&oslash;] <POSS<2>><ANP<PLUR>>
SFX A   0    déhoz        oo                        <POSS<2>><ANP><CAS<ALL>>
SFX A   0    déhoz        [áéiíóõuúüûy-&ugrave;&oslash;] <POSS<2>><ANP><CAS<ALL>>
SFX A   0    déból        oo                        <POSS<2>><ANP><CAS<ELA>>
SFX A   0    déból        [áéiíóõuúüûy-&ugrave;&oslash;] <POSS<2>><ANP><CAS<ELA>>
SFX A   0    déban        oo                        <POSS<2>><ANP><CAS<INE>>
SFX A   0    déban        [áéiíóõuúüûy-&ugrave;&oslash;] <POSS<2>><ANP><CAS<INE>>
SFX A   0    déba         oo                        <POSS<2>><ANP><CAS<ILL>>
SFX A   0    déba         [áéiíóõuúüûy-&ugrave;&oslash;] <POSS<2>><ANP><CAS<ILL>>
SFX A   0    dé           oo                        <POSS<2>><ANP>
SFX A   0    dé           [áéiíóõuúüûy-&ugrave;&oslash;] <POSS<2>><ANP>
SFX A   0    dul          oo                        <POSS<2>><CAS<ESS>>
SFX A   0    dul          [áéiíóõuúüûy-&ugrave;&oslash;] <POSS<2>><CAS<ESS>>
SFX A   0    dtól         oo                        <POSS<2>><CAS<ABL>>
SFX A   0    dtól         [áéiíóõuúüûy-&ugrave;&oslash;] <POSS<2>><CAS<ABL>>
SFX A   0    dról         oo                        <POSS<2>><CAS<DEL>>
SFX A   0    dról         [áéiíóõuúüûy-&ugrave;&oslash;] <POSS<2>><CAS<DEL>>
SFX A   0    dra          oo                        <POSS<2>><CAS<SBL>>
SFX A   0    dra          [áéiíóõuúüûy-&ugrave;&oslash;] <POSS<2>><CAS<SBL>>
SFX A   0    don          oo                        <POSS<2>><CAS<SUE>>
SFX A   0    don          [áéiíóõuúüûy-&ugrave;&oslash;] <POSS<2>><CAS<SUE>>
SFX A   0    dnál         oo                        <POSS<2>><CAS<ADE>>
SFX A   0    dnál         [áéiíóõuúüûy-&ugrave;&oslash;] <POSS<2>><CAS<ADE>>
SFX A   0    dnak         oo                        <POSS<2>><CAS<DAT>>
SFX A   0    dnak         [áéiíóõuúüûy-&ugrave;&oslash;] <POSS<2>><CAS<DAT>>
SFX A   0    dként        oo                        <POSS<2>><CAS<FOR>>
SFX A   0    dként        [áéiíóõuúüûy-&ugrave;&oslash;] <POSS<2>><CAS<FOR>>
SFX A   0    dkor         oo                        <POSS<2>><CAS<TEM>>
SFX A   0    dkor         [áéiíóõuúüûy-&ugrave;&oslash;] <POSS<2>><CAS<TEM>>
SFX A   0    dig          oo                        <POSS<2>><CAS<TER>>
SFX A   0    dig          [áéiíóõuúüûy-&ugrave;&oslash;] <POSS<2>><CAS<TER>>
SFX A   0    dhoz         oo                        <POSS<2>><CAS<ALL>>
SFX A   0    dhoz         [áéiíóõuúüûy-&ugrave;&oslash;] <POSS<2>><CAS<ALL>>
SFX A   0    ddá          oo                        <POSS<2>><CAS<TRA>>
SFX A   0    ddá          [áéiíóõuúüûy-&ugrave;&oslash;] <POSS<2>><CAS<TRA>>
SFX A   0    ddal         oo                        <POSS<2>><CAS<INS>>
SFX A   0    ddal         [áéiíóõuúüûy-&ugrave;&oslash;] <POSS<2>><CAS<INS>>
SFX A   0    dból         oo                        <POSS<2>><CAS<ELA>>
SFX A   0    dból         [áéiíóõuúüûy-&ugrave;&oslash;] <POSS<2>><CAS<ELA>>
SFX A   0    dban         oo                        <POSS<2>><CAS<INE>>
SFX A   0    dban         [áéiíóõuúüûy-&ugrave;&oslash;] <POSS<2>><CAS<INE>>
SFX A   0    dba          oo                        <POSS<2>><CAS<ILL>>
SFX A   0    dba          [áéiíóõuúüûy-&ugrave;&oslash;] <POSS<2>><CAS<ILL>>
SFX A   0    dat          oo                        <POSS<2>><CAS<ACC>>
SFX A   0    dat          [áéiíóõuúüûy-&ugrave;&oslash;] <POSS<2>><CAS<ACC>>
SFX A   0    d/&          oo                        <POSS<2>><CAS<ACC>>
SFX A   0    d/&          [áéiíóõuúüûy-&ugrave;&oslash;] <POSS<2>><CAS<ACC>>
SFX A   0    d            oo                        <POSS<2>>
SFX A   0    d            [áéiíóõuúüûy-&ugrave;&oslash;] <POSS<2>>
SFX ' Y 68
SFX ' öz zünk/& röz <PERS<1>><PLUR>
SFX ' öz zünk/( [^r]öz <PERS<1>><PLUR>
SFX ' öz zött/& röz <PAST>
SFX ' öz zött/( [^r]öz <PAST>
SFX ' öz zöm/& röz <PERS<1>><DEF>>
SFX ' öz zöm/( [^r]öz <PERS<1>><DEF>>
SFX ' öz zöd/& röz <PERS<2>><DEF>>
SFX ' öz zöd/( [^r]öz <PERS<2>><DEF>>
SFX ' öz zitek/& röz <PERS<2>><PLUR><DEF>>
SFX ' öz zitek/( [^r]öz <PERS<2>><PLUR><DEF>>
SFX ' öz zik/& röz <PLUR><DEF>>
SFX ' öz zik/( [^r]öz <PLUR><DEF>>
SFX ' öz zi/& röz <DEF>>
SFX ' öz zi/( [^r]öz <DEF>>
SFX ' ör röm/( ör <PERS<1>><DEF>>
SFX ' ör röd/( ör <PERS<2>><DEF>>
SFX ' ör ritek/( ör <PERS<2>><PLUR><DEF>>
SFX ' ör rik/( ör <PLUR><DEF>>
SFX ' ör ri/( ör <DEF>>
SFX ' öl löm/( öl <PERS<1>><DEF>>
SFX ' öl löd/( öl <PERS<2>><DEF>>
SFX ' öl litek/( öl <PERS<2>><PLUR><DEF>>
SFX ' öl lik/( öl <PLUR><DEF>>
SFX ' öl li/( öl <DEF>>
SFX ' ög göm/( ög <PERS<1>><DEF>>
SFX ' ög göd/( ög <PERS<2>><DEF>>
SFX ' ög gitek/( ög <PERS<2>><PLUR><DEF>>
SFX ' ög gik/( ög <PLUR><DEF>>
SFX ' ög gi/( ög <DEF>>
SFX ' oz zom/& oz <PERS<1>><DEF>>
SFX ' oz zom/( [oéú][lr]oz <PERS<1>><DEF>>
SFX ' oz zod/& oz <PERS<2>><DEF>>
SFX ' oz zod/( [oéú][lr]oz <PERS<2>><DEF>>
SFX ' or rom/( or <PERS<1>><DEF>>
SFX ' or rod/( or <PERS<2>><DEF>>
SFX ' ol lom/& ol <PERS<1>><DEF>>
SFX ' ol lod/& ol <PERS<2>><DEF>>
SFX ' og gom/( og <PERS<1>><DEF>>
SFX ' og god/( og <PERS<2>><DEF>>
SFX '   iz   zöd          iz                        <PERS<2>><DEF>>
SFX '   iz   zitek        iz                        <PERS<2>><PLUR><DEF>>
SFX '   iz   zik          iz                        <PLUR><DEF>>
SFX '   iz   zi           iz                        <DEF>>
SFX ' ez zitek/& ez <PERS<2>><PLUR><DEF>>
SFX ' ez zik/& ez <PLUR><DEF>>
SFX ' ez zi/& ez <DEF>>
SFX ' ez zem/& ez <PERS<1>><DEF>>
SFX ' ez zed/& ez <PERS<2>><DEF>>
SFX '   er   ritek        er                        <PERS<2>><PLUR><DEF>>
SFX '   er   rik          er                        <PLUR><DEF>>
SFX '   er   ri           er                        <DEF>>
SFX '   er   rem          er                        <PERS<1>><DEF>>
SFX '   er   red          er                        <PERS<2>><DEF>>
SFX '   em   mitek        em                        <PERS<2>><PLUR><DEF>>
SFX '   em   mik          em                        <PLUR><DEF>>
SFX '   em   mi           em                        <DEF>>
SFX '   em   mem          em                        <PERS<1>><DEF>>
SFX '   em   med          em                        <PERS<2>><DEF>>
SFX '   el   litek        el                        <PERS<2>><PLUR><DEF>>
SFX '   el   lik          el                        <PLUR><DEF>>
SFX '   el   li           el                        <DEF>>
SFX '   el   lem          el                        <PERS<1>><DEF>>
SFX '   el   led          el                        <PERS<2>><DEF>>
SFX '   eg   gitek        eg                        <PERS<2>><PLUR><DEF>>
SFX '   eg   gik          eg                        <PLUR><DEF>>
SFX '   eg   gi           eg                        <DEF>>
SFX '   eg   gem          eg                        <PERS<1>><DEF>>
SFX '   eg   ged          eg                        <PERS<2>><DEF>>
SFX $ Y 427
SFX $   0    ékéért       [^aáéiíoóöõuúüû]          <PLUR<FAM>><ANP><CAS<CAU>>
SFX $   0    ékévá        [^aáéiíoóöõuúüû]          <PLUR<FAM>><ANP><CAS<TRA>>
SFX $   0    ékéval       [^aáéiíoóöõuúüû]          <PLUR<FAM>><ANP><CAS<INS>>
SFX $   0    ékéul        [^aáéiíoóöõuúüû]          <PLUR<FAM>><ANP><CAS<ESS>>
SFX $   0    ékétól       [^aáéiíoóöõuúüû]          <PLUR<FAM>><ANP><CAS<ABL>>
SFX $   0    ékét         [^aáéiíoóöõuúüû]          <PLUR<FAM>><ANP><CAS<ACC>>
SFX $   0    ékéról       [^aáéiíoóöõuúüû]          <PLUR<FAM>><ANP><CAS<DEL>>
SFX $   0    ékért        [^aáéiíoóöõuúüû]          <PLUR<FAM>><CAS<CAU>>
SFX $   0    ékéra        [^aáéiíoóöõuúüû]          <PLUR<FAM>><ANP><CAS<SBL>>
SFX $   0    ékénál       [^aáéiíoóöõuúüû]          <PLUR<FAM>><ANP><CAS<ADE>>
SFX $   0    ékénak       [^aáéiíoóöõuúüû]          <PLUR<FAM>><ANP><CAS<DAT>>
SFX $   0    ékén         [^aáéiíoóöõuúüû]          <PLUR<FAM>><ANP><CAS<SUE>>
SFX $   0    ékéiért      [^aáéiíoóöõuúüû]          <PLUR<FAM>><ANP<PLUR>><CAS<CAU>>
SFX $   0    ékéivá       [^aáéiíoóöõuúüû]          <PLUR<FAM>><ANP<PLUR>><CAS<TRA>>
SFX $   0    ékéival      [^aáéiíoóöõuúüû]          <PLUR<FAM>><ANP<PLUR>><CAS<INS>>
SFX $   0    ékéiul       [^aáéiíoóöõuúüû]          <PLUR<FAM>><ANP<PLUR>><CAS<ESS>>
SFX $   0    ékéitól      [^aáéiíoóöõuúüû]          <PLUR<FAM>><ANP<PLUR>><CAS<ABL>>
SFX $   0    ékéit        [^aáéiíoóöõuúüû]          <PLUR<FAM>><ANP<PLUR>><CAS<ACC>>
SFX $   0    ékéiról      [^aáéiíoóöõuúüû]          <PLUR<FAM>><ANP<PLUR>><CAS<DEL>>
SFX $   0    ékéira       [^aáéiíoóöõuúüû]          <PLUR<FAM>><ANP<PLUR>><CAS<SBL>>
SFX $   0    ékéinál      [^aáéiíoóöõuúüû]          <PLUR<FAM>><ANP<PLUR>><CAS<ADE>>
SFX $   0    ékéinak      [^aáéiíoóöõuúüû]          <PLUR<FAM>><ANP<PLUR>><CAS<DAT>>
SFX $   0    ékéin        [^aáéiíoóöõuúüû]          <PLUR<FAM>><ANP<PLUR>><CAS<SUE>>
SFX $   0    ékéiig       [^aáéiíoóöõuúüû]          <PLUR<FAM>><ANP<PLUR>><CAS<TER>>
SFX $   0    ékéihoz      [^aáéiíoóöõuúüû]          <PLUR<FAM>><ANP<PLUR>><CAS<ALL>>
SFX $   0    ékéig        [^aáéiíoóöõuúüû]          <PLUR<FAM>><ANP><CAS<TER>>
SFX $   0    ékéiból      [^aáéiíoóöõuúüû]          <PLUR<FAM>><ANP<PLUR>><CAS<ELA>>
SFX $   0    ékéiban      [^aáéiíoóöõuúüû]          <PLUR<FAM>><ANP<PLUR>><CAS<INE>>
SFX $   0    ékéiba       [^aáéiíoóöõuúüû]          <PLUR<FAM>><ANP<PLUR>><CAS<ILL>>
SFX $   0    ékéi         [^aáéiíoóöõuúüû]          <PLUR<FAM>><ANP<PLUR>>
SFX $   0    ékéhoz       [^aáéiíoóöõuúüû]          <PLUR<FAM>><ANP><CAS<ALL>>
SFX $   0    ékéból       [^aáéiíoóöõuúüû]          <PLUR<FAM>><ANP><CAS<ELA>>
SFX $   0    ékéban       [^aáéiíoóöõuúüû]          <PLUR<FAM>><ANP><CAS<INE>>
SFX $   0    ékéba        [^aáéiíoóöõuúüû]          <PLUR<FAM>><ANP><CAS<ILL>>
SFX $   0    éké          [^aáéiíoóöõuúüû]          <PLUR<FAM>><ANP>
SFX $   0    ékul         [^aáéiíoóöõuúüû]          <PLUR<FAM>><CAS<ESS>>
SFX $   0    éktól        [^aáéiíoóöõuúüû]          <PLUR<FAM>><CAS<ABL>>
SFX $   0    ékról        [^aáéiíoóöõuúüû]          <PLUR<FAM>><CAS<DEL>>
SFX $   0    ékra         [^aáéiíoóöõuúüû]          <PLUR<FAM>><CAS<SBL>>
SFX $   0    ékon         [^aáéiíoóöõuúüû]          <PLUR<FAM>><CAS<SUE>>
SFX $   0    éknál        [^aáéiíoóöõuúüû]          <PLUR<FAM>><CAS<ADE>>
SFX $   0    éknak        [^aáéiíoóöõuúüû]          <PLUR<FAM>><CAS<DAT>>
SFX $   0    ékká         [^aáéiíoóöõuúüû]          <PLUR<FAM>><CAS<TRA>>
SFX $   0    ékkal        [^aáéiíoóöõuúüû]          <PLUR<FAM>><CAS<INS>>
SFX $   0    ékig         [^aáéiíoóöõuúüû]          <PLUR<FAM>><CAS<TER>>
SFX $   0    ékhoz        [^aáéiíoóöõuúüû]          <PLUR<FAM>><CAS<ALL>>
SFX $   0    ékból        [^aáéiíoóöõuúüû]          <PLUR<FAM>><CAS<ELA>>
SFX $   0    ékban        [^aáéiíoóöõuúüû]          <PLUR<FAM>><CAS<INE>>
SFX $   0    ékba         [^aáéiíoóöõuúüû]          <PLUR<FAM>><CAS<ILL>>
SFX $   0    ékat         [^aáéiíoóöõuúüû]          <PLUR<FAM>><CAS<ACC>>
SFX $   0    ék           [^aáéiíoóöõuúüû]          <PLUR<FAM>>
SFX $   0    unkéért      [^aáéiíoóöõuúüû]          <POSS<1><PLUR>><ANP><CAS<CAU>>
SFX $   0    unkévá       [^aáéiíoóöõuúüû]          <POSS<1><PLUR>><ANP><CAS<TRA>>
SFX $   0    unkéval      [^aáéiíoóöõuúüû]          <POSS<1><PLUR>><ANP><CAS<INS>>
SFX $   0    unkéul       [^aáéiíoóöõuúüû]          <POSS<1><PLUR>><ANP><CAS<ESS>>
SFX $   0    unkétól      [^aáéiíoóöõuúüû]          <POSS<1><PLUR>><ANP><CAS<ABL>>
SFX $   0    unkét        [^aáéiíoóöõuúüû]          <POSS<1><PLUR>><ANP><CAS<ACC>>
SFX $   0    unkéról      [^aáéiíoóöõuúüû]          <POSS<1><PLUR>><ANP><CAS<DEL>>
SFX $   0    unkért       [^aáéiíoóöõuúüû]          <POSS<1><PLUR>><CAS<CAU>>
SFX $   0    unkéra       [^aáéiíoóöõuúüû]          <POSS<1><PLUR>><ANP><CAS<SBL>>
SFX $   0    unkénál      [^aáéiíoóöõuúüû]          <POSS<1><PLUR>><ANP><CAS<ADE>>
SFX $   0    unkénak      [^aáéiíoóöõuúüû]          <POSS<1><PLUR>><ANP><CAS<DAT>>
SFX $   0    unkén        [^aáéiíoóöõuúüû]          <POSS<1><PLUR>><ANP><CAS<SUE>>
SFX $   0    unkéiért     [^aáéiíoóöõuúüû]          <POSS<1><PLUR>><ANP<PLUR>><CAS<CAU>>
SFX $   0    unkéivá      [^aáéiíoóöõuúüû]          <POSS<1><PLUR>><ANP<PLUR>><CAS<TRA>>
SFX $   0    unkéival     [^aáéiíoóöõuúüû]          <POSS<1><PLUR>><ANP<PLUR>><CAS<INS>>
SFX $   0    unkéiul      [^aáéiíoóöõuúüû]          <POSS<1><PLUR>><ANP<PLUR>><CAS<ESS>>
SFX $   0    unkéitól     [^aáéiíoóöõuúüû]          <POSS<1><PLUR>><ANP<PLUR>><CAS<ABL>>
SFX $   0    unkéit       [^aáéiíoóöõuúüû]          <POSS<1><PLUR>><ANP<PLUR>><CAS<ACC>>
SFX $   0    unkéiról     [^aáéiíoóöõuúüû]          <POSS<1><PLUR>><ANP<PLUR>><CAS<DEL>>
SFX $   0    unkéira      [^aáéiíoóöõuúüû]          <POSS<1><PLUR>><ANP<PLUR>><CAS<SBL>>
SFX $   0    unkéinál     [^aáéiíoóöõuúüû]          <POSS<1><PLUR>><ANP<PLUR>><CAS<ADE>>
SFX $   0    unkéinak     [^aáéiíoóöõuúüû]          <POSS<1><PLUR>><ANP<PLUR>><CAS<DAT>>
SFX $   0    unkéin       [^aáéiíoóöõuúüû]          <POSS<1><PLUR>><ANP<PLUR>><CAS<SUE>>
SFX $   0    unkéiig      [^aáéiíoóöõuúüû]          <POSS<1><PLUR>><ANP<PLUR>><CAS<TER>>
SFX $   0    unkéihoz     [^aáéiíoóöõuúüû]          <POSS<1><PLUR>><ANP<PLUR>><CAS<ALL>>
SFX $   0    unkéig       [^aáéiíoóöõuúüû]          <POSS<1><PLUR>><ANP><CAS<TER>>
SFX $   0    unkéiból     [^aáéiíoóöõuúüû]          <POSS<1><PLUR>><ANP<PLUR>><CAS<ELA>>
SFX $   0    unkéiban     [^aáéiíoóöõuúüû]          <POSS<1><PLUR>><ANP<PLUR>><CAS<INE>>
SFX $   0    unkéiba      [^aáéiíoóöõuúüû]          <POSS<1><PLUR>><ANP<PLUR>><CAS<ILL>>
SFX $   0    unkéi        [^aáéiíoóöõuúüû]          <POSS<1><PLUR>><ANP<PLUR>>
SFX $   0    unkéhoz      [^aáéiíoóöõuúüû]          <POSS<1><PLUR>><ANP><CAS<ALL>>
SFX $   0    unkéból      [^aáéiíoóöõuúüû]          <POSS<1><PLUR>><ANP><CAS<ELA>>
SFX $   0    unkéban      [^aáéiíoóöõuúüû]          <POSS<1><PLUR>><ANP><CAS<INE>>
SFX $   0    unkéba       [^aáéiíoóöõuúüû]          <POSS<1><PLUR>><ANP><CAS<ILL>>
SFX $   0    unké         [^aáéiíoóöõuúüû]          <POSS<1><PLUR>><ANP>
SFX $   0    unkul        [^aáéiíoóöõuúüû]          <POSS<1><PLUR>><CAS<ESS>>
SFX $   0    unktól       [^aáéiíoóöõuúüû]          <POSS<1><PLUR>><CAS<ABL>>
SFX $   0    unkról       [^aáéiíoóöõuúüû]          <POSS<1><PLUR>><CAS<DEL>>
SFX $   0    unkra        [^aáéiíoóöõuúüû]          <POSS<1><PLUR>><CAS<SBL>>
SFX $   0    unkon        [^aáéiíoóöõuúüû]          <POSS<1><PLUR>><CAS<SUE>>
SFX $   0    unknál       [^aáéiíoóöõuúüû]          <POSS<1><PLUR>><CAS<ADE>>
SFX $   0    unknak       [^aáéiíoóöõuúüû]          <POSS<1><PLUR>><CAS<DAT>>
SFX $   0    unkként      [^aáéiíoóöõuúüû]          <POSS<1><PLUR>><CAS<FOR>>
SFX $   0    unkká        [^aáéiíoóöõuúüû]          <POSS<1><PLUR>><CAS<TRA>>
SFX $   0    unkkor       [^aáéiíoóöõuúüû]          <POSS<1><PLUR>><CAS<TEM>>
SFX $   0    unkkal       [^aáéiíoóöõuúüû]          <POSS<1><PLUR>><CAS<INS>>
SFX $   0    unkig        [^aáéiíoóöõuúüû]          <POSS<1><PLUR>><CAS<TER>>
SFX $   0    unkhoz       [^aáéiíoóöõuúüû]          <POSS<1><PLUR>><CAS<ALL>>
SFX $   0    unkból       [^aáéiíoóöõuúüû]          <POSS<1><PLUR>><CAS<ELA>>
SFX $   0    unkban       [^aáéiíoóöõuúüû]          <POSS<1><PLUR>><CAS<INE>>
SFX $   0    unkba        [^aáéiíoóöõuúüû]          <POSS<1><PLUR>><CAS<ILL>>
SFX $   0    unkat        [^aáéiíoóöõuúüû]          <POSS<1><PLUR>><CAS<ACC>>
SFX $   0    unk/&        [^aáéiíoóöõuúüû]          <POSS<1><PLUR>><CAS<ACC>>
SFX $   0    unk          [^aáéiíoóöõuúüû]          <POSS<1><PLUR>>
SFX $   0    ul           [^aáéiíoóöõuúüû]          <CAS<ESS>>
SFX $   0    atokéért     [^aáéiíoóöõuúüû]          <POSS<2><PLUR>><ANP><CAS<CAU>>
SFX $   0    atokévá      [^aáéiíoóöõuúüû]          <POSS<2><PLUR>><ANP><CAS<TRA>>
SFX $   0    atokéval     [^aáéiíoóöõuúüû]          <POSS<2><PLUR>><ANP><CAS<INS>>
SFX $   0    atokéul      [^aáéiíoóöõuúüû]          <POSS<2><PLUR>><ANP><CAS<ESS>>
SFX $   0    atokétól     [^aáéiíoóöõuúüû]          <POSS<2><PLUR>><ANP><CAS<ABL>>
SFX $   0    atokét       [^aáéiíoóöõuúüû]          <POSS<2><PLUR>><ANP><CAS<ACC>>
SFX $   0    atokéról     [^aáéiíoóöõuúüû]          <POSS<2><PLUR>><ANP><CAS<DEL>>
SFX $   0    atokért      [^aáéiíoóöõuúüû]          <POSS<2><PLUR>><CAS<CAU>>
SFX $   0    atokéra      [^aáéiíoóöõuúüû]          <POSS<2><PLUR>><ANP><CAS<SBL>>
SFX $   0    atokénál     [^aáéiíoóöõuúüû]          <POSS<2><PLUR>><ANP><CAS<ADE>>
SFX $   0    atokénak     [^aáéiíoóöõuúüû]          <POSS<2><PLUR>><ANP><CAS<DAT>>
SFX $   0    atokén       [^aáéiíoóöõuúüû]          <POSS<2><PLUR>><ANP><CAS<SUE>>
SFX $   0    atokéiért    [^aáéiíoóöõuúüû]          <POSS<2><PLUR>><ANP<PLUR>><CAS<CAU>>
SFX $   0    atokéivá     [^aáéiíoóöõuúüû]          <POSS<2><PLUR>><ANP<PLUR>><CAS<TRA>>
SFX $   0    atokéival    [^aáéiíoóöõuúüû]          <POSS<2><PLUR>><ANP<PLUR>><CAS<INS>>
SFX $   0    atokéiul     [^aáéiíoóöõuúüû]          <POSS<2><PLUR>><ANP<PLUR>><CAS<ESS>>
SFX $   0    atokéitól    [^aáéiíoóöõuúüû]          <POSS<2><PLUR>><ANP<PLUR>><CAS<ABL>>
SFX $   0    atokéit      [^aáéiíoóöõuúüû]          <POSS<2><PLUR>><ANP<PLUR>><CAS<ACC>>
SFX $   0    atokéiról    [^aáéiíoóöõuúüû]          <POSS<2><PLUR>><ANP<PLUR>><CAS<DEL>>
SFX $   0    atokéira     [^aáéiíoóöõuúüû]          <POSS<2><PLUR>><ANP<PLUR>><CAS<SBL>>
SFX $   0    atokéinál    [^aáéiíoóöõuúüû]          <POSS<2><PLUR>><ANP<PLUR>><CAS<ADE>>
SFX $   0    atokéinak    [^aáéiíoóöõuúüû]          <POSS<2><PLUR>><ANP<PLUR>><CAS<DAT>>
SFX $   0    atokéin      [^aáéiíoóöõuúüû]          <POSS<2><PLUR>><ANP<PLUR>><CAS<SUE>>
SFX $   0    atokéiig     [^aáéiíoóöõuúüû]          <POSS<2><PLUR>><ANP<PLUR>><CAS<TER>>
SFX $   0    atokéihoz    [^aáéiíoóöõuúüû]          <POSS<2><PLUR>><ANP<PLUR>><CAS<ALL>>
SFX $   0    atokéig      [^aáéiíoóöõuúüû]          <POSS<2><PLUR>><ANP><CAS<TER>>
SFX $   0    atokéiból    [^aáéiíoóöõuúüû]          <POSS<2><PLUR>><ANP<PLUR>><CAS<ELA>>
SFX $   0    atokéiban    [^aáéiíoóöõuúüû]          <POSS<2><PLUR>><ANP<PLUR>><CAS<INE>>
SFX $   0    atokéiba     [^aáéiíoóöõuúüû]          <POSS<2><PLUR>><ANP<PLUR>><CAS<ILL>>
SFX $   0    atokéi       [^aáéiíoóöõuúüû]          <POSS<2><PLUR>><ANP<PLUR>>
SFX $   0    atokéhoz     [^aáéiíoóöõuúüû]          <POSS<2><PLUR>><ANP><CAS<ALL>>
SFX $   0    atokéból     [^aáéiíoóöõuúüû]          <POSS<2><PLUR>><ANP><CAS<ELA>>
SFX $   0    atokéban     [^aáéiíoóöõuúüû]          <POSS<2><PLUR>><ANP><CAS<INE>>
SFX $   0    atokéba      [^aáéiíoóöõuúüû]          <POSS<2><PLUR>><ANP><CAS<ILL>>
SFX $   0    atoké        [^aáéiíoóöõuúüû]          <POSS<2><PLUR>><ANP>
SFX $   0    atokul       [^aáéiíoóöõuúüû]          <POSS<2><PLUR>><CAS<ESS>>
SFX $   0    atoktól      [^aáéiíoóöõuúüû]          <POSS<2><PLUR>><CAS<ABL>>
SFX $   0    atokról      [^aáéiíoóöõuúüû]          <POSS<2><PLUR>><CAS<DEL>>
SFX $   0    atokra       [^aáéiíoóöõuúüû]          <POSS<2><PLUR>><CAS<SBL>>
SFX $   0    atokon       [^aáéiíoóöõuúüû]          <POSS<2><PLUR>><CAS<SUE>>
SFX $   0    atoknál      [^aáéiíoóöõuúüû]          <POSS<2><PLUR>><CAS<ADE>>
SFX $   0    atoknak      [^aáéiíoóöõuúüû]          <POSS<2><PLUR>><CAS<DAT>>
SFX $   0    atokként     [^aáéiíoóöõuúüû]          <POSS<2><PLUR>><CAS<FOR>>
SFX $   0    atokká       [^aáéiíoóöõuúüû]          <POSS<2><PLUR>><CAS<TRA>>
SFX $   0    atokkor      [^aáéiíoóöõuúüû]          <POSS<2><PLUR>><CAS<TEM>>
SFX $   0    atokkal      [^aáéiíoóöõuúüû]          <POSS<2><PLUR>><CAS<INS>>
SFX $   0    atokig       [^aáéiíoóöõuúüû]          <POSS<2><PLUR>><CAS<TER>>
SFX $   0    atokhoz      [^aáéiíoóöõuúüû]          <POSS<2><PLUR>><CAS<ALL>>
SFX $   0    atokból      [^aáéiíoóöõuúüû]          <POSS<2><PLUR>><CAS<ELA>>
SFX $   0    atokban      [^aáéiíoóöõuúüû]          <POSS<2><PLUR>><CAS<INE>>
SFX $   0    atokba       [^aáéiíoóöõuúüû]          <POSS<2><PLUR>><CAS<ILL>>
SFX $   0    atokat       [^aáéiíoóöõuúüû]          <POSS<2><PLUR>><CAS<ACC>>
SFX $   0    atok/&       [^aáéiíoóöõuúüû]          <POSS<2><PLUR>><CAS<ACC>>
SFX $   0    atok         [^aáéiíoóöõuúüû]          <POSS<2><PLUR>>
SFX $   0    at           [^aáeéiíoóöõuúüûjlnrsyz]  <CAS<ACC>>
SFX $   0    astul        [^aáeéiíoóöõuúüû]         [COMITATIVE]/ADV
SFX $ 0 ankénti/UFÖ [^aáeéiíoóöõuúüû] [nkéPERIOD]/ADV[PLACE/TIME]/ADJ
SFX $   0    anként       [^aáeéiíoóöõuúüû]         [nkéPERIOD]/ADV
SFX $   0    améért       [^aáéiíoóöõuúüû]          <POSS<1>><ANP><CAS<CAU>>
SFX $   0    amévá        [^aáéiíoóöõuúüû]          <POSS<1>><ANP><CAS<TRA>>
SFX $   0    améval       [^aáéiíoóöõuúüû]          <POSS<1>><ANP><CAS<INS>>
SFX $   0    améul        [^aáéiíoóöõuúüû]          <POSS<1>><ANP><CAS<ESS>>
SFX $   0    amétól       [^aáéiíoóöõuúüû]          <POSS<1>><ANP><CAS<ABL>>
SFX $   0    amét         [^aáéiíoóöõuúüû]          <POSS<1>><ANP><CAS<ACC>>
SFX $   0    améról       [^aáéiíoóöõuúüû]          <POSS<1>><ANP><CAS<DEL>>
SFX $   0    amért        [^aáéiíoóöõuúüû]          <POSS<1>><CAS<CAU>>
SFX $   0    améra        [^aáéiíoóöõuúüû]          <POSS<1>><ANP><CAS<SBL>>
SFX $   0    aménál       [^aáéiíoóöõuúüû]          <POSS<1>><ANP><CAS<ADE>>
SFX $   0    aménak       [^aáéiíoóöõuúüû]          <POSS<1>><ANP><CAS<DAT>>
SFX $   0    amén         [^aáéiíoóöõuúüû]          <POSS<1>><ANP><CAS<SUE>>
SFX $   0    amékéért     [^aáéiíoóöõuúüû]          <POSS<1>><PLUR<FAM>><ANP><CAS<CAU>>
SFX $   0    amékévá      [^aáéiíoóöõuúüû]          <POSS<1>><PLUR<FAM>><ANP><CAS<TRA>>
SFX $   0    amékéval     [^aáéiíoóöõuúüû]          <POSS<1>><PLUR<FAM>><ANP><CAS<INS>>
SFX $   0    amékéul      [^aáéiíoóöõuúüû]          <POSS<1>><PLUR<FAM>><ANP><CAS<ESS>>
SFX $   0    amékétól     [^aáéiíoóöõuúüû]          <POSS<1>><PLUR<FAM>><ANP><CAS<ABL>>
SFX $   0    amékét       [^aáéiíoóöõuúüû]          <POSS<1>><PLUR<FAM>><ANP><CAS<ACC>>
SFX $   0    amékéról     [^aáéiíoóöõuúüû]          <POSS<1>><PLUR<FAM>><ANP><CAS<DEL>>
SFX $   0    amékért      [^aáéiíoóöõuúüû]          <POSS<1>><PLUR<FAM>><CAS<CAU>>
SFX $   0    amékéra      [^aáéiíoóöõuúüû]          <POSS<1>><PLUR<FAM>><ANP><CAS<SBL>>
SFX $   0    amékénál     [^aáéiíoóöõuúüû]          <POSS<1>><PLUR<FAM>><ANP><CAS<ADE>>
SFX $   0    amékénak     [^aáéiíoóöõuúüû]          <POSS<1>><PLUR<FAM>><ANP><CAS<DAT>>
SFX $   0    amékén       [^aáéiíoóöõuúüû]          <POSS<1>><PLUR<FAM>><ANP><CAS<SUE>>
SFX $   0    amékéiért    [^aáéiíoóöõuúüû]          <POSS<1>><PLUR<FAM>><ANP<PLUR>><CAS<CAU>>
SFX $   0    amékéivá     [^aáéiíoóöõuúüû]          <POSS<1>><PLUR<FAM>><ANP<PLUR>><CAS<TRA>>
SFX $   0    amékéival    [^aáéiíoóöõuúüû]          <POSS<1>><PLUR<FAM>><ANP<PLUR>><CAS<INS>>
SFX $   0    amékéiul     [^aáéiíoóöõuúüû]          <POSS<1>><PLUR<FAM>><ANP<PLUR>><CAS<ESS>>
SFX $   0    amékéitól    [^aáéiíoóöõuúüû]          <POSS<1>><PLUR<FAM>><ANP<PLUR>><CAS<ABL>>
SFX $   0    amékéit      [^aáéiíoóöõuúüû]          <POSS<1>><PLUR<FAM>><ANP<PLUR>><CAS<ACC>>
SFX $   0    amékéiról    [^aáéiíoóöõuúüû]          <POSS<1>><PLUR<FAM>><ANP<PLUR>><CAS<DEL>>
SFX $   0    amékéira     [^aáéiíoóöõuúüû]          <POSS<1>><PLUR<FAM>><ANP<PLUR>><CAS<SBL>>
SFX $   0    amékéinál    [^aáéiíoóöõuúüû]          <POSS<1>><PLUR<FAM>><ANP<PLUR>><CAS<ADE>>
SFX $   0    amékéinak    [^aáéiíoóöõuúüû]          <POSS<1>><PLUR<FAM>><ANP<PLUR>><CAS<DAT>>
SFX $   0    amékéin      [^aáéiíoóöõuúüû]          <POSS<1>><PLUR<FAM>><ANP<PLUR>><CAS<SUE>>
SFX $   0    amékéiig     [^aáéiíoóöõuúüû]          <POSS<1>><PLUR<FAM>><ANP<PLUR>><CAS<TER>>
SFX $   0    amékéihoz    [^aáéiíoóöõuúüû]          <POSS<1>><PLUR<FAM>><ANP<PLUR>><CAS<ALL>>
SFX $   0    amékéig      [^aáéiíoóöõuúüû]          <POSS<1>><PLUR<FAM>><ANP><CAS<TER>>
SFX $   0    amékéiból    [^aáéiíoóöõuúüû]          <POSS<1>><PLUR<FAM>><ANP<PLUR>><CAS<ELA>>
SFX $   0    amékéiban    [^aáéiíoóöõuúüû]          <POSS<1>><PLUR<FAM>><ANP<PLUR>><CAS<INE>>
SFX $   0    amékéiba     [^aáéiíoóöõuúüû]          <POSS<1>><PLUR<FAM>><ANP<PLUR>><CAS<ILL>>
SFX $   0    amékéi       [^aáéiíoóöõuúüû]          <POSS<1>><PLUR<FAM>><ANP<PLUR>>
SFX $   0    amékéhoz     [^aáéiíoóöõuúüû]          <POSS<1>><PLUR<FAM>><ANP><CAS<ALL>>
SFX $   0    amékéból     [^aáéiíoóöõuúüû]          <POSS<1>><PLUR<FAM>><ANP><CAS<ELA>>
SFX $   0    amékéban     [^aáéiíoóöõuúüû]          <POSS<1>><PLUR<FAM>><ANP><CAS<INE>>
SFX $   0    amékéba      [^aáéiíoóöõuúüû]          <POSS<1>><PLUR<FAM>><ANP><CAS<ILL>>
SFX $   0    améké        [^aáéiíoóöõuúüû]          <POSS<1>><PLUR<FAM>><ANP>
SFX $   0    amékul       [^aáéiíoóöõuúüû]          <POSS<1>><PLUR<FAM>><CAS<ESS>>
SFX $   0    améktól      [^aáéiíoóöõuúüû]          <POSS<1>><PLUR<FAM>><CAS<ABL>>
SFX $   0    amékról      [^aáéiíoóöõuúüû]          <POSS<1>><PLUR<FAM>><CAS<DEL>>
SFX $   0    amékra       [^aáéiíoóöõuúüû]          <POSS<1>><PLUR<FAM>><CAS<SBL>>
SFX $   0    amékon       [^aáéiíoóöõuúüû]          <POSS<1>><PLUR<FAM>><CAS<SUE>>
SFX $   0    améknál      [^aáéiíoóöõuúüû]          <POSS<1>><PLUR<FAM>><CAS<ADE>>
SFX $   0    améknak      [^aáéiíoóöõuúüû]          <POSS<1>><PLUR<FAM>><CAS<DAT>>
SFX $   0    amékká       [^aáéiíoóöõuúüû]          <POSS<1>><PLUR<FAM>><CAS<TRA>>
SFX $   0    amékkal      [^aáéiíoóöõuúüû]          <POSS<1>><PLUR<FAM>><CAS<INS>>
SFX $   0    amékig       [^aáéiíoóöõuúüû]          <POSS<1>><PLUR<FAM>><CAS<TER>>
SFX $   0    amékhoz      [^aáéiíoóöõuúüû]          <POSS<1>><PLUR<FAM>><CAS<ALL>>
SFX $   0    amékból      [^aáéiíoóöõuúüû]          <POSS<1>><PLUR<FAM>><CAS<ELA>>
SFX $   0    amékban      [^aáéiíoóöõuúüû]          <POSS<1>><PLUR<FAM>><CAS<INE>>
SFX $   0    amékba       [^aáéiíoóöõuúüû]          <POSS<1>><PLUR<FAM>><CAS<ILL>>
SFX $   0    amékat       [^aáéiíoóöõuúüû]          <POSS<1>><PLUR<FAM>><CAS<ACC>>
SFX $   0    amék         [^aáéiíoóöõuúüû]          <POSS<1>><PLUR<FAM>>
SFX $   0    améiért      [^aáéiíoóöõuúüû]          <POSS<1>><ANP<PLUR>><CAS<CAU>>
SFX $   0    améivá       [^aáéiíoóöõuúüû]          <POSS<1>><ANP<PLUR>><CAS<TRA>>
SFX $   0    améival      [^aáéiíoóöõuúüû]          <POSS<1>><ANP<PLUR>><CAS<INS>>
SFX $   0    améiul       [^aáéiíoóöõuúüû]          <POSS<1>><ANP<PLUR>><CAS<ESS>>
SFX $   0    améitól      [^aáéiíoóöõuúüû]          <POSS<1>><ANP<PLUR>><CAS<ABL>>
SFX $   0    améit        [^aáéiíoóöõuúüû]          <POSS<1>><ANP<PLUR>><CAS<ACC>>
SFX $   0    améiról      [^aáéiíoóöõuúüû]          <POSS<1>><ANP<PLUR>><CAS<DEL>>
SFX $   0    améira       [^aáéiíoóöõuúüû]          <POSS<1>><ANP<PLUR>><CAS<SBL>>
SFX $   0    améinál      [^aáéiíoóöõuúüû]          <POSS<1>><ANP<PLUR>><CAS<ADE>>
SFX $   0    améinak      [^aáéiíoóöõuúüû]          <POSS<1>><ANP<PLUR>><CAS<DAT>>
SFX $   0    améin        [^aáéiíoóöõuúüû]          <POSS<1>><ANP<PLUR>><CAS<SUE>>
SFX $   0    améiig       [^aáéiíoóöõuúüû]          <POSS<1>><ANP<PLUR>><CAS<TER>>
SFX $   0    améihoz      [^aáéiíoóöõuúüû]          <POSS<1>><ANP<PLUR>><CAS<ALL>>
SFX $   0    améig        [^aáéiíoóöõuúüû]          <POSS<1>><ANP><CAS<TER>>
SFX $   0    améiból      [^aáéiíoóöõuúüû]          <POSS<1>><ANP<PLUR>><CAS<ELA>>
SFX $   0    améiban      [^aáéiíoóöõuúüû]          <POSS<1>><ANP<PLUR>><CAS<INE>>
SFX $   0    améiba       [^aáéiíoóöõuúüû]          <POSS<1>><ANP<PLUR>><CAS<ILL>>
SFX $   0    améi         [^aáéiíoóöõuúüû]          <POSS<1>><ANP<PLUR>>
SFX $   0    améhoz       [^aáéiíoóöõuúüû]          <POSS<1>><ANP><CAS<ALL>>
SFX $   0    améból       [^aáéiíoóöõuúüû]          <POSS<1>><ANP><CAS<ELA>>
SFX $   0    améban       [^aáéiíoóöõuúüû]          <POSS<1>><ANP><CAS<INE>>
SFX $   0    améba        [^aáéiíoóöõuúüû]          <POSS<1>><ANP><CAS<ILL>>
SFX $   0    amé          [^aáéiíoóöõuúüû]          <POSS<1>><ANP>
SFX $   0    amul         [^aáéiíoóöõuúüû]          <POSS<1>><CAS<ESS>>
SFX $   0    amtól        [^aáéiíoóöõuúüû]          <POSS<1>><CAS<ABL>>
SFX $   0    amról        [^aáéiíoóöõuúüû]          <POSS<1>><CAS<DEL>>
SFX $   0    amra         [^aáéiíoóöõuúüû]          <POSS<1>><CAS<SBL>>
SFX $   0    amon         [^aáéiíoóöõuúüû]          <POSS<1>><CAS<SUE>>
SFX $   0    amnál        [^aáéiíoóöõuúüû]          <POSS<1>><CAS<ADE>>
SFX $   0    amnak        [^aáéiíoóöõuúüû]          <POSS<1>><CAS<DAT>>
SFX $   0    ammá         [^aáéiíoóöõuúüû]          <POSS<1>><CAS<TRA>>
SFX $   0    ammal        [^aáéiíoóöõuúüû]          <POSS<1>><CAS<INS>>
SFX $   0    amként       [^aáéiíoóöõuúüû]          <POSS<1>><CAS<FOR>>
SFX $   0    amkor        [^aáéiíoóöõuúüû]          <POSS<1>><CAS<TEM>>
SFX $   0    amig         [^aáéiíoóöõuúüû]          <POSS<1>><CAS<TER>>
SFX $   0    amhoz        [^aáéiíoóöõuúüû]          <POSS<1>><CAS<ALL>>
SFX $   0    amból        [^aáéiíoóöõuúüû]          <POSS<1>><CAS<ELA>>
SFX $   0    amban        [^aáéiíoóöõuúüû]          <POSS<1>><CAS<INE>>
SFX $   0    amba         [^aáéiíoóöõuúüû]          <POSS<1>><CAS<ILL>>
SFX $   0    amat         [^aáéiíoóöõuúüû]          <POSS<1>><CAS<ACC>>
SFX $   0    am/&         [^aáéiíoóöõuúüû]          <POSS<1>><CAS<ACC>>
SFX $   0    am           [^aáéiíoóöõuúüû]          <POSS<1>>
SFX $   0    akéért       [^aáéiíoóöõuúüû]          <PLUR><ANP><CAS<CAU>>
SFX $   0    akévá        [^aáéiíoóöõuúüû]          <PLUR><ANP><CAS<TRA>>
SFX $   0    akéval       [^aáéiíoóöõuúüû]          <PLUR><ANP><CAS<INS>>
SFX $   0    akéul        [^aáéiíoóöõuúüû]          <PLUR><ANP><CAS<ESS>>
SFX $   0    akétól       [^aáéiíoóöõuúüû]          <PLUR><ANP><CAS<ABL>>
SFX $   0    akét         [^aáéiíoóöõuúüû]          <PLUR><ANP><CAS<ACC>>
SFX $   0    akéról       [^aáéiíoóöõuúüû]          <PLUR><ANP><CAS<DEL>>
SFX $   0    akért        [^aáéiíoóöõuúüû]          <PLUR><CAS<CAU>>
SFX $   0    akéra        [^aáéiíoóöõuúüû]          <PLUR><ANP><CAS<SBL>>
SFX $   0    akénál       [^aáéiíoóöõuúüû]          <PLUR><ANP><CAS<ADE>>
SFX $   0    akénak       [^aáéiíoóöõuúüû]          <PLUR><ANP><CAS<DAT>>
SFX $   0    akén         [^aáéiíoóöõuúüû]          <PLUR><ANP><CAS<SUE>>
SFX $   0    akéiért      [^aáéiíoóöõuúüû]          <PLUR><ANP<PLUR>><CAS<CAU>>
SFX $   0    akéivá       [^aáéiíoóöõuúüû]          <PLUR><ANP<PLUR>><CAS<TRA>>
SFX $   0    akéival      [^aáéiíoóöõuúüû]          <PLUR><ANP<PLUR>><CAS<INS>>
SFX $   0    akéiul       [^aáéiíoóöõuúüû]          <PLUR><ANP<PLUR>><CAS<ESS>>
SFX $   0    akéitól      [^aáéiíoóöõuúüû]          <PLUR><ANP<PLUR>><CAS<ABL>>
SFX $   0    akéit        [^aáéiíoóöõuúüû]          <PLUR><ANP<PLUR>><CAS<ACC>>
SFX $   0    akéiról      [^aáéiíoóöõuúüû]          <PLUR><ANP<PLUR>><CAS<DEL>>
SFX $   0    akéira       [^aáéiíoóöõuúüû]          <PLUR><ANP<PLUR>><CAS<SBL>>
SFX $   0    akéinál      [^aáéiíoóöõuúüû]          <PLUR><ANP<PLUR>><CAS<ADE>>
SFX $   0    akéinak      [^aáéiíoóöõuúüû]          <PLUR><ANP<PLUR>><CAS<DAT>>
SFX $   0    akéin        [^aáéiíoóöõuúüû]          <PLUR><ANP<PLUR>><CAS<SUE>>
SFX $   0    akéiig       [^aáéiíoóöõuúüû]          <PLUR><ANP<PLUR>><CAS<TER>>
SFX $   0    akéihoz      [^aáéiíoóöõuúüû]          <PLUR><ANP<PLUR>><CAS<ALL>>
SFX $   0    akéig        [^aáéiíoóöõuúüû]          <PLUR><ANP><CAS<TER>>
SFX $   0    akéiból      [^aáéiíoóöõuúüû]          <PLUR><ANP<PLUR>><CAS<ELA>>
SFX $   0    akéiban      [^aáéiíoóöõuúüû]          <PLUR><ANP<PLUR>><CAS<INE>>
SFX $   0    akéiba       [^aáéiíoóöõuúüû]          <PLUR><ANP<PLUR>><CAS<ILL>>
SFX $   0    akéi         [^aáéiíoóöõuúüû]          <PLUR><ANP<PLUR>>
SFX $   0    akéhoz       [^aáéiíoóöõuúüû]          <PLUR><ANP><CAS<ALL>>
SFX $   0    akéból       [^aáéiíoóöõuúüû]          <PLUR><ANP><CAS<ELA>>
SFX $   0    akéban       [^aáéiíoóöõuúüû]          <PLUR><ANP><CAS<INE>>
SFX $   0    akéba        [^aáéiíoóöõuúüû]          <PLUR><ANP><CAS<ILL>>
SFX $   0    aké          [^aáéiíoóöõuúüû]          <PLUR><ANP>
SFX $   0    akul         [^aáéiíoóöõuúüû]          <PLUR><CAS<ESS>>
SFX $   0    aktól        [^aáéiíoóöõuúüû]          <PLUR><CAS<ABL>>
SFX $   0    akról        [^aáéiíoóöõuúüû]          <PLUR><CAS<DEL>>
SFX $   0    akra         [^aáéiíoóöõuúüû]          <PLUR><CAS<SBL>>
SFX $   0    akon         [^aáéiíoóöõuúüû]          <PLUR><CAS<SUE>>
SFX $   0    aknál        [^aáéiíoóöõuúüû]          <PLUR><CAS<ADE>>
SFX $   0    aknak        [^aáéiíoóöõuúüû]          <PLUR><CAS<DAT>>
SFX $   0    akként       [^aáéiíoóöõuúüû]          <PLUR><CAS<FOR>>
SFX $   0    akká         [^aáéiíoóöõuúüû]          <PLUR><CAS<TRA>>
SFX $   0    akkor        [^aáéiíoóöõuúüû]          <PLUR><CAS<TEM>>
SFX $   0    akkal        [^aáéiíoóöõuúüû]          <PLUR><CAS<INS>>
SFX $   0    akig         [^aáéiíoóöõuúüû]          <PLUR><CAS<TER>>
SFX $   0    akhoz        [^aáéiíoóöõuúüû]          <PLUR><CAS<ALL>>
SFX $   0    akból        [^aáéiíoóöõuúüû]          <PLUR><CAS<ELA>>
SFX $   0    akban        [^aáéiíoóöõuúüû]          <PLUR><CAS<INE>>
SFX $   0    akba         [^aáéiíoóöõuúüû]          <PLUR><CAS<ILL>>
SFX $   0    akat         [^aáéiíoóöõuúüû]          <PLUR><CAS<ACC>>
SFX $   0    ak           [^aáéiíoóöõuúüû]          <PLUR>
SFX $   0    adéért       [^aáéiíoóöõuúüû]          <POSS<2>><ANP><CAS<CAU>>
SFX $   0    adévá        [^aáéiíoóöõuúüû]          <POSS<2>><ANP><CAS<TRA>>
SFX $   0    adéval       [^aáéiíoóöõuúüû]          <POSS<2>><ANP><CAS<INS>>
SFX $   0    adéul        [^aáéiíoóöõuúüû]          <POSS<2>><ANP><CAS<ESS>>
SFX $   0    adétól       [^aáéiíoóöõuúüû]          <POSS<2>><ANP><CAS<ABL>>
SFX $   0    adét         [^aáéiíoóöõuúüû]          <POSS<2>><ANP><CAS<ACC>>
SFX $   0    adéról       [^aáéiíoóöõuúüû]          <POSS<2>><ANP><CAS<DEL>>
SFX $   0    adért        [^aáéiíoóöõuúüû]          <POSS<2>><CAS<CAU>>
SFX $   0    adéra        [^aáéiíoóöõuúüû]          <POSS<2>><ANP><CAS<SBL>>
SFX $   0    adénál       [^aáéiíoóöõuúüû]          <POSS<2>><ANP><CAS<ADE>>
SFX $   0    adénak       [^aáéiíoóöõuúüû]          <POSS<2>><ANP><CAS<DAT>>
SFX $   0    adén         [^aáéiíoóöõuúüû]          <POSS<2>><ANP><CAS<SUE>>
SFX $   0    adékéért     [^aáéiíoóöõuúüû]          <POSS<1>><PLUR<FAM>><ANP><CAS<CAU>>
SFX $   0    adékévá      [^aáéiíoóöõuúüû]          <POSS<1>><PLUR<FAM>><ANP><CAS<TRA>>
SFX $   0    adékéval     [^aáéiíoóöõuúüû]          <POSS<1>><PLUR<FAM>><ANP><CAS<INS>>
SFX $   0    adékéul      [^aáéiíoóöõuúüû]          <POSS<1>><PLUR<FAM>><ANP><CAS<ESS>>
SFX $   0    adékétól     [^aáéiíoóöõuúüû]          <POSS<1>><PLUR<FAM>><ANP><CAS<ABL>>
SFX $   0    adékét       [^aáéiíoóöõuúüû]          <POSS<1>><PLUR<FAM>><ANP><CAS<ACC>>
SFX $   0    adékéról     [^aáéiíoóöõuúüû]          <POSS<1>><PLUR<FAM>><ANP><CAS<DEL>>
SFX $   0    adékért      [^aáéiíoóöõuúüû]          <POSS<1>><PLUR<FAM>><CAS<CAU>>
SFX $   0    adékéra      [^aáéiíoóöõuúüû]          <POSS<1>><PLUR<FAM>><ANP><CAS<SBL>>
SFX $   0    adékénál     [^aáéiíoóöõuúüû]          <POSS<1>><PLUR<FAM>><ANP><CAS<ADE>>
SFX $   0    adékénak     [^aáéiíoóöõuúüû]          <POSS<1>><PLUR<FAM>><ANP><CAS<DAT>>
SFX $   0    adékén       [^aáéiíoóöõuúüû]          <POSS<1>><PLUR<FAM>><ANP><CAS<SUE>>
SFX $   0    adékéiért    [^aáéiíoóöõuúüû]          <POSS<1>><PLUR<FAM>><ANP<PLUR>><CAS<CAU>>
SFX $   0    adékéivá     [^aáéiíoóöõuúüû]          <POSS<1>><PLUR<FAM>><ANP<PLUR>><CAS<TRA>>
SFX $   0    adékéival    [^aáéiíoóöõuúüû]          <POSS<1>><PLUR<FAM>><ANP<PLUR>><CAS<INS>>
SFX $   0    adékéiul     [^aáéiíoóöõuúüû]          <POSS<1>><PLUR<FAM>><ANP<PLUR>><CAS<ESS>>
SFX $   0    adékéitól    [^aáéiíoóöõuúüû]          <POSS<1>><PLUR<FAM>><ANP<PLUR>><CAS<ABL>>
SFX $   0    adékéit      [^aáéiíoóöõuúüû]          <POSS<1>><PLUR<FAM>><ANP<PLUR>><CAS<ACC>>
SFX $   0    adékéiról    [^aáéiíoóöõuúüû]          <POSS<1>><PLUR<FAM>><ANP<PLUR>><CAS<DEL>>
SFX $   0    adékéira     [^aáéiíoóöõuúüû]          <POSS<1>><PLUR<FAM>><ANP<PLUR>><CAS<SBL>>
SFX $   0    adékéinál    [^aáéiíoóöõuúüû]          <POSS<1>><PLUR<FAM>><ANP<PLUR>><CAS<ADE>>
SFX $   0    adékéinak    [^aáéiíoóöõuúüû]          <POSS<1>><PLUR<FAM>><ANP<PLUR>><CAS<DAT>>
SFX $   0    adékéin      [^aáéiíoóöõuúüû]          <POSS<1>><PLUR<FAM>><ANP<PLUR>><CAS<SUE>>
SFX $   0    adékéiig     [^aáéiíoóöõuúüû]          <POSS<1>><PLUR<FAM>><ANP<PLUR>><CAS<TER>>
SFX $   0    adékéihoz    [^aáéiíoóöõuúüû]          <POSS<1>><PLUR<FAM>><ANP<PLUR>><CAS<ALL>>
SFX $   0    adékéig      [^aáéiíoóöõuúüû]          <POSS<1>><PLUR<FAM>><ANP><CAS<TER>>
SFX $   0    adékéiból    [^aáéiíoóöõuúüû]          <POSS<1>><PLUR<FAM>><ANP<PLUR>><CAS<ELA>>
SFX $   0    adékéiban    [^aáéiíoóöõuúüû]          <POSS<1>><PLUR<FAM>><ANP<PLUR>><CAS<INE>>
SFX $   0    adékéiba     [^aáéiíoóöõuúüû]          <POSS<1>><PLUR<FAM>><ANP<PLUR>><CAS<ILL>>
SFX $   0    adékéi       [^aáéiíoóöõuúüû]          <POSS<1>><PLUR<FAM>><ANP<PLUR>>
SFX $   0    adékéhoz     [^aáéiíoóöõuúüû]          <POSS<1>><PLUR<FAM>><ANP><CAS<ALL>>
SFX $   0    adékéból     [^aáéiíoóöõuúüû]          <POSS<1>><PLUR<FAM>><ANP><CAS<ELA>>
SFX $   0    adékéban     [^aáéiíoóöõuúüû]          <POSS<1>><PLUR<FAM>><ANP><CAS<INE>>
SFX $   0    adékéba      [^aáéiíoóöõuúüû]          <POSS<1>><PLUR<FAM>><ANP><CAS<ILL>>
SFX $   0    adéké        [^aáéiíoóöõuúüû]          <POSS<1>><PLUR<FAM>><ANP>
SFX $   0    adékul       [^aáéiíoóöõuúüû]          <POSS<1>><PLUR<FAM>><CAS<ESS>>
SFX $   0    adéktól      [^aáéiíoóöõuúüû]          <POSS<1>><PLUR<FAM>><CAS<ABL>>
SFX $   0    adékról      [^aáéiíoóöõuúüû]          <POSS<1>><PLUR<FAM>><CAS<DEL>>
SFX $   0    adékra       [^aáéiíoóöõuúüû]          <POSS<1>><PLUR<FAM>><CAS<SBL>>
SFX $   0    adékon       [^aáéiíoóöõuúüû]          <POSS<1>><PLUR<FAM>><CAS<SUE>>
SFX $   0    adéknál      [^aáéiíoóöõuúüû]          <POSS<1>><PLUR<FAM>><CAS<ADE>>
SFX $   0    adéknak      [^aáéiíoóöõuúüû]          <POSS<1>><PLUR<FAM>><CAS<DAT>>
SFX $   0    adékká       [^aáéiíoóöõuúüû]          <POSS<1>><PLUR<FAM>><CAS<TRA>>
SFX $   0    adékkal      [^aáéiíoóöõuúüû]          <POSS<1>><PLUR<FAM>><CAS<INS>>
SFX $   0    adékig       [^aáéiíoóöõuúüû]          <POSS<1>><PLUR<FAM>><CAS<TER>>
SFX $   0    adékhoz      [^aáéiíoóöõuúüû]          <POSS<1>><PLUR<FAM>><CAS<ALL>>
SFX $   0    adékból      [^aáéiíoóöõuúüû]          <POSS<1>><PLUR<FAM>><CAS<ELA>>
SFX $   0    adékban      [^aáéiíoóöõuúüû]          <POSS<1>><PLUR<FAM>><CAS<INE>>
SFX $   0    adékba       [^aáéiíoóöõuúüû]          <POSS<1>><PLUR<FAM>><CAS<ILL>>
SFX $   0    adékat       [^aáéiíoóöõuúüû]          <POSS<1>><PLUR<FAM>><CAS<ACC>>
SFX $   0    adék         [^aáéiíoóöõuúüû]          <POSS<2>><PLUR<FAM>>
SFX $   0    adéiért      [^aáéiíoóöõuúüû]          <POSS<2>><ANP<PLUR>><CAS<CAU>>
SFX $   0    adéivá       [^aáéiíoóöõuúüû]          <POSS<2>><ANP<PLUR>><CAS<TRA>>
SFX $   0    adéival      [^aáéiíoóöõuúüû]          <POSS<2>><ANP<PLUR>><CAS<INS>>
SFX $   0    adéiul       [^aáéiíoóöõuúüû]          <POSS<2>><ANP<PLUR>><CAS<ESS>>
SFX $   0    adéitól      [^aáéiíoóöõuúüû]          <POSS<2>><ANP<PLUR>><CAS<ABL>>
SFX $   0    adéit        [^aáéiíoóöõuúüû]          <POSS<2>><ANP<PLUR>><CAS<ACC>>
SFX $   0    adéiról      [^aáéiíoóöõuúüû]          <POSS<2>><ANP<PLUR>><CAS<DEL>>
SFX $   0    adéira       [^aáéiíoóöõuúüû]          <POSS<2>><ANP<PLUR>><CAS<SBL>>
SFX $   0    adéinál      [^aáéiíoóöõuúüû]          <POSS<2>><ANP<PLUR>><CAS<ADE>>
SFX $   0    adéinak      [^aáéiíoóöõuúüû]          <POSS<2>><ANP<PLUR>><CAS<DAT>>
SFX $   0    adéin        [^aáéiíoóöõuúüû]          <POSS<2>><ANP<PLUR>><CAS<SUE>>
SFX $   0    adéiig       [^aáéiíoóöõuúüû]          <POSS<2>><ANP<PLUR>><CAS<TER>>
SFX $   0    adéihoz      [^aáéiíoóöõuúüû]          <POSS<2>><ANP<PLUR>><CAS<ALL>>
SFX $   0    adéig        [^aáéiíoóöõuúüû]          <POSS<2>><ANP><CAS<TER>>
SFX $   0    adéiból      [^aáéiíoóöõuúüû]          <POSS<2>><ANP<PLUR>><CAS<ELA>>
SFX $   0    adéiban      [^aáéiíoóöõuúüû]          <POSS<2>><ANP<PLUR>><CAS<INE>>
SFX $   0    adéiba       [^aáéiíoóöõuúüû]          <POSS<2>><ANP<PLUR>><CAS<ILL>>
SFX $   0    adéi         [^aáéiíoóöõuúüû]          <POSS<2>><ANP<PLUR>>
SFX $   0    adéhoz       [^aáéiíoóöõuúüû]          <POSS<2>><ANP><CAS<ALL>>
SFX $   0    adéból       [^aáéiíoóöõuúüû]          <POSS<2>><ANP><CAS<ELA>>
SFX $   0    adéban       [^aáéiíoóöõuúüû]          <POSS<2>><ANP><CAS<INE>>
SFX $   0    adéba        [^aáéiíoóöõuúüû]          <POSS<2>><ANP><CAS<ILL>>
SFX $   0    adé          [^aáéiíoóöõuúüû]          <POSS<2>><ANP>
SFX $   0    adul         [^aáéiíoóöõuúüû]          <POSS<2>><CAS<ESS>>
SFX $   0    adtól        [^aáéiíoóöõuúüû]          <POSS<2>><CAS<ABL>>
SFX $   0    adról        [^aáéiíoóöõuúüû]          <POSS<2>><CAS<DEL>>
SFX $   0    adra         [^aáéiíoóöõuúüû]          <POSS<2>><CAS<SBL>>
SFX $   0    adon         [^aáéiíoóöõuúüû]          <POSS<2>><CAS<SUE>>
SFX $   0    adnál        [^aáéiíoóöõuúüû]          <POSS<2>><CAS<ADE>>
SFX $   0    adnak        [^aáéiíoóöõuúüû]          <POSS<2>><CAS<DAT>>
SFX $   0    adként       [^aáéiíoóöõuúüû]          <POSS<2>><CAS<FOR>>
SFX $   0    adkor        [^aáéiíoóöõuúüû]          <POSS<2>><CAS<TEM>>
SFX $   0    adig         [^aáéiíoóöõuúüû]          <POSS<2>><CAS<TER>>
SFX $   0    adhoz        [^aáéiíoóöõuúüû]          <POSS<2>><CAS<ALL>>
SFX $   0    addá         [^aáéiíoóöõuúüû]          <POSS<2>><CAS<TRA>>
SFX $   0    addal        [^aáéiíoóöõuúüû]          <POSS<2>><CAS<INS>>
SFX $   0    adból        [^aáéiíoóöõuúüû]          <POSS<2>><CAS<ELA>>
SFX $   0    adban        [^aáéiíoóöõuúüû]          <POSS<2>><CAS<INE>>
SFX $   0    adba         [^aáéiíoóöõuúüû]          <POSS<2>><CAS<ILL>>
SFX $   0    adat         [^aáéiíoóöõuúüû]          <POSS<2>><CAS<ACC>>
SFX $   0    ad/&         [^aáéiíoóöõuúüû]          <POSS<2>><CAS<ACC>>
SFX $   0    ad           [^aáéiíoóöõuúüû]          <POSS<2>>
PFX r Y 195
PFX r 0 legújra/@ . SUPERLAT/ADJ/újra<PREF>
PFX r 0 legújjá/@ . SUPERLAT/ADJ/újjá<PREF>
PFX r 0 legössze/@ . SUPERLAT/ADJ/össze<PREF>
PFX r 0 legát/@ . SUPERLAT/ADJ/át<PREF>
PFX r 0 legáltal/@ . SUPERLAT/ADJ/által<PREF>
PFX r 0 legvégig/@ . SUPERLAT/ADJ/végig<PREF>
PFX r 0 legvégbe/@ . SUPERLAT/ADJ/végbe<PREF>
PFX r 0 legvissza/@ . SUPERLAT/ADJ/vissza<PREF>
PFX r 0 legutána/@ . SUPERLAT/ADJ/utána<PREF>
PFX r 0 legtúl/@ . SUPERLAT/ADJ/túl<PREF>
PFX r   0    legtovább-   b                         SUPERLAT/ADJ/tovább-<PREF>
PFX r 0 legtovább/@ [^b] SUPERLAT/ADJ/tovább<PREF>
PFX r 0 legtova/@ . SUPERLAT/ADJ/tova<PREF>
PFX r 0 legtele/@ . SUPERLAT/ADJ/tele<PREF>
PFX r 0 legszét/@ . SUPERLAT/ADJ/szét<PREF>
PFX r 0 legszéjjel/@ . SUPERLAT/ADJ/széjjel<PREF>
PFX r 0 legszerte/@ . SUPERLAT/ADJ/szerte<PREF>
PFX r 0 legszembe/@ . SUPERLAT/ADJ/szembe<PREF>
PFX r 0 legrá/@ . SUPERLAT/ADJ/rá<PREF>
PFX r 0 legrajta/@ . SUPERLAT/ADJ/rajta<PREF>
PFX r 0 legoda/@ . SUPERLAT/ADJ/oda<PREF>
PFX r 0 legneki/@ . SUPERLAT/ADJ/neki<PREF>
PFX r 0 legmellé/@ . SUPERLAT/ADJ/mellé<PREF>
PFX r 0 legmeg/@ . SUPERLAT/ADJ/meg<PREF>
PFX r 0 legle/@ . SUPERLAT/ADJ/le<PREF>
PFX r 0 legkülön/@ . SUPERLAT/ADJ/külön<PREF>
PFX r 0 legközre/@ . SUPERLAT/ADJ/közre<PREF>
PFX r 0 legközbe/@ . SUPERLAT/ADJ/közbe<PREF>
PFX r 0 legkörül/@ . SUPERLAT/ADJ/körül<PREF>
PFX r 0 legkörbe/@ . SUPERLAT/ADJ/körbe<PREF>
PFX r 0 legkölcsön/@ . SUPERLAT/ADJ/kölcsön<PREF>
PFX r 0 legki/@ . SUPERLAT/ADJ/ki<PREF>
PFX r 0 legketté/@ . SUPERLAT/ADJ/ketté<PREF>
PFX r 0 legkeresztül/@ . SUPERLAT/ADJ/keresztül<PREF>
PFX r 0 legjóvá/@ . SUPERLAT/ADJ/jóvá<PREF>
PFX r 0 legide/@ . SUPERLAT/ADJ/ide<PREF>
PFX r 0 leghátra/@ . SUPERLAT/ADJ/hátra<PREF>
PFX r 0 leghozzá/@ . SUPERLAT/ADJ/hozzá<PREF>
PFX r 0 leghelyre/@ . SUPERLAT/ADJ/helyre<PREF>
PFX r 0 leghaza/@ . SUPERLAT/ADJ/haza<PREF>
PFX r   0    legfönn-     n[^y]                     SUPERLAT/ADJ/fönn-<PREF>
PFX r 0 legfönn/@ ny SUPERLAT/ADJ/fönn<PREF>
PFX r 0 legfönn/@ [^n] SUPERLAT/ADJ/fönn<PREF>
PFX r 0 legfölül/@ . SUPERLAT/ADJ/fölül<PREF>
PFX r 0 legföl/@ . SUPERLAT/ADJ/föl<PREF>
PFX r 0 legfélre/@ . SUPERLAT/ADJ/félre<PREF>
PFX r 0 legfélbe/@ . SUPERLAT/ADJ/félbe<PREF>
PFX r   0    legfenn-     n[^y]                     SUPERLAT/ADJ/fenn-<PREF>
PFX r 0 legfenn/@ ny SUPERLAT/ADJ/fenn<PREF>
PFX r 0 legfenn/@ [^n] SUPERLAT/ADJ/fenn<PREF>
PFX r 0 legfelül/@ . SUPERLAT/ADJ/felül<PREF>
PFX r 0 legfel/@ . SUPERLAT/ADJ/fel<PREF>
PFX r 0 legeslegújra/@ . SUPERSUPERLAT/ADJ/újra<PREF>
PFX r 0 legeslegújjá/@ . SUPERSUPERLAT/ADJ/újjá<PREF>
PFX r 0 legeslegössze/@ . SUPERSUPERLAT/ADJ/össze<PREF>
PFX r 0 legeslegát/@ . SUPERSUPERLAT/ADJ/át<PREF>
PFX r 0 legeslegáltal/@ . SUPERSUPERLAT/ADJ/által<PREF>
PFX r 0 legeslegvégig/@ . SUPERSUPERLAT/ADJ/végig<PREF>
PFX r 0 legeslegvégbe/@ . SUPERSUPERLAT/ADJ/végbe<PREF>
PFX r 0 legeslegvissza/@ . SUPERSUPERLAT/ADJ/vissza<PREF>
PFX r 0 legeslegutána/@ . SUPERSUPERLAT/ADJ/utána<PREF>
PFX r 0 legeslegtúl/@ . SUPERSUPERLAT/ADJ/túl<PREF>
PFX r   0    legeslegtovább- b                         SUPERSUPERLAT/ADJ/tovább-<PREF>
PFX r 0 legeslegtovább/@ [^b] SUPERSUPERLAT/ADJ/tovább<PREF>
PFX r 0 legeslegtova/@ . SUPERSUPERLAT/ADJ/tova<PREF>
PFX r 0 legeslegtele/@ . SUPERSUPERLAT/ADJ/tele<PREF>
PFX r 0 legeslegszét/@ . SUPERSUPERLAT/ADJ/szét<PREF>
PFX r 0 legeslegszéjjel/@ . SUPERSUPERLAT/ADJ/széjjel<PREF>
PFX r 0 legeslegszerte/@ . SUPERSUPERLAT/ADJ/szerte<PREF>
PFX r 0 legeslegszembe/@ . SUPERSUPERLAT/ADJ/szembe<PREF>
PFX r 0 legeslegrá/@ . SUPERSUPERLAT/ADJ/rá<PREF>
PFX r 0 legeslegrajta/@ . SUPERSUPERLAT/ADJ/rajta<PREF>
PFX r 0 legeslegoda/@ . SUPERSUPERLAT/ADJ/oda<PREF>
PFX r 0 legeslegneki/@ . SUPERSUPERLAT/ADJ/neki<PREF>
PFX r 0 legeslegmellé/@ . SUPERSUPERLAT/ADJ/mellé<PREF>
PFX r 0 legeslegmeg/@ . SUPERSUPERLAT/ADJ/meg<PREF>
PFX r 0 legeslegle/@ . SUPERSUPERLAT/ADJ/le<PREF>
PFX r 0 legeslegkülön/@ . SUPERSUPERLAT/ADJ/külön<PREF>
PFX r 0 legeslegközre/@ . SUPERSUPERLAT/ADJ/közre<PREF>
PFX r 0 legeslegközbe/@ . SUPERSUPERLAT/ADJ/közbe<PREF>
PFX r 0 legeslegkörül/@ . SUPERSUPERLAT/ADJ/körül<PREF>
PFX r 0 legeslegkörbe/@ . SUPERSUPERLAT/ADJ/körbe<PREF>
PFX r 0 legeslegkölcsön/@ . SUPERSUPERLAT/ADJ/kölcsön<PREF>
PFX r 0 legeslegki/@ . SUPERSUPERLAT/ADJ/ki<PREF>
PFX r 0 legeslegketté/@ . SUPERSUPERLAT/ADJ/ketté<PREF>
PFX r 0 legeslegkeresztül/@ . SUPERSUPERLAT/ADJ/keresztül<PREF>
PFX r 0 legeslegjóvá/@ . SUPERSUPERLAT/ADJ/jóvá<PREF>
PFX r 0 legeslegide/@ . SUPERSUPERLAT/ADJ/ide<PREF>
PFX r 0 legesleghátra/@ . SUPERSUPERLAT/ADJ/hátra<PREF>
PFX r 0 legesleghozzá/@ . SUPERSUPERLAT/ADJ/hozzá<PREF>
PFX r 0 legesleghelyre/@ . SUPERSUPERLAT/ADJ/helyre<PREF>
PFX r 0 legesleghaza/@ . SUPERSUPERLAT/ADJ/haza<PREF>
PFX r   0    legeslegfönn- n[^y]                     SUPERSUPERLAT/ADJ/fönn-<PREF>
PFX r 0 legeslegfönn/@ ny SUPERSUPERLAT/ADJ/fönn<PREF>
PFX r 0 legeslegfönn/@ [^n] SUPERSUPERLAT/ADJ/fönn<PREF>
PFX r 0 legeslegfölül/@ . SUPERSUPERLAT/ADJ/fölül<PREF>
PFX r 0 legeslegföl/@ . SUPERSUPERLAT/ADJ/föl<PREF>
PFX r 0 legeslegfélre/@ . SUPERSUPERLAT/ADJ/félre<PREF>
PFX r 0 legeslegfélbe/@ . SUPERSUPERLAT/ADJ/félbe<PREF>
PFX r   0    legeslegfenn- n[^y]                     SUPERSUPERLAT/ADJ/fenn-<PREF>
PFX r 0 legeslegfenn/@ ny SUPERSUPERLAT/ADJ/fenn<PREF>
PFX r 0 legeslegfenn/@ [^n] SUPERSUPERLAT/ADJ/fenn<PREF>
PFX r 0 legeslegfelül/@ . SUPERSUPERLAT/ADJ/felül<PREF>
PFX r 0 legeslegfel/@ . SUPERSUPERLAT/ADJ/fel<PREF>
PFX r 0 legeslegeslegújra/@ . [SUPERLATIVE]/ADJújra<PREF>
PFX r 0 legeslegeslegújjá/@ . [SUPERLATIVE]/ADJújjá<PREF>
PFX r 0 legeslegeslegössze/@ . [SUPERLATIVE]/ADJössze<PREF>
PFX r 0 legeslegeslegát/@ . [SUPERLATIVE]/ADJát<PREF>
PFX r 0 legeslegeslegáltal/@ . [SUPERLATIVE]/ADJáltal<PREF>
PFX r 0 legeslegeslegvégig/@ . [SUPERLATIVE]/ADJvégig<PREF>
PFX r 0 legeslegeslegvégbe/@ . [SUPERLATIVE]/ADJvégbe<PREF>
PFX r 0 legeslegeslegvissza/@ . [SUPERLATIVE]/ADJvissza<PREF>
PFX r 0 legeslegeslegutána/@ . [SUPERLATIVE]/ADJutána<PREF>
PFX r 0 legeslegeslegtúl/@ . [SUPERLATIVE]/ADJtúl<PREF>
PFX r   0    legeslegeslegtovább- b                         [SUPERLATIVE]/ADJtovább-<PREF>
PFX r 0 legeslegeslegtovább/@ [^b] [SUPERLATIVE]/ADJtovább<PREF>
PFX r 0 legeslegeslegtova/@ . [SUPERLATIVE]/ADJtova<PREF>
PFX r 0 legeslegeslegtele/@ . [SUPERLATIVE]/ADJtele<PREF>
PFX r 0 legeslegeslegszét/@ . [SUPERLATIVE]/ADJszét<PREF>
PFX r 0 legeslegeslegszéjjel/@ . [SUPERLATIVE]/ADJszéjjel<PREF>
PFX r 0 legeslegeslegszerte/@ . [SUPERLATIVE]/ADJszerte<PREF>
PFX r 0 legeslegeslegszembe/@ . [SUPERLATIVE]/ADJszembe<PREF>
PFX r 0 legeslegeslegrá/@ . [SUPERLATIVE]/ADJrá<PREF>
PFX r 0 legeslegeslegrajta/@ . [SUPERLATIVE]/ADJrajta<PREF>
PFX r 0 legeslegeslegoda/@ . [SUPERLATIVE]/ADJoda<PREF>
PFX r 0 legeslegeslegneki/@ . [SUPERLATIVE]/ADJneki<PREF>
PFX r 0 legeslegeslegmellé/@ . [SUPERLATIVE]/ADJmellé<PREF>
PFX r 0 legeslegeslegmeg/@ . [SUPERLATIVE]/ADJmeg<PREF>
PFX r 0 legeslegeslegle/@ . [SUPERLATIVE]/ADJle<PREF>
PFX r 0 legeslegeslegkülön/@ . [SUPERLATIVE]/ADJkülön<PREF>
PFX r 0 legeslegeslegközre/@ . [SUPERLATIVE]/ADJközre<PREF>
PFX r 0 legeslegeslegközbe/@ . [SUPERLATIVE]/ADJközbe<PREF>
PFX r 0 legeslegeslegkörül/@ . [SUPERLATIVE]/ADJkörül<PREF>
PFX r 0 legeslegeslegkörbe/@ . [SUPERLATIVE]/ADJkörbe<PREF>
PFX r 0 legeslegeslegkölcsön/@ . [SUPERLATIVE]/ADJkölcsön<PREF>
PFX r 0 legeslegeslegki/@ . [SUPERLATIVE]/ADJki<PREF>
PFX r 0 legeslegeslegketté/@ . [SUPERLATIVE]/ADJketté<PREF>
PFX r 0 legeslegeslegkeresztül/@ . [SUPERLATIVE]/ADJkeresztül<PREF>
PFX r 0 legeslegeslegjóvá/@ . [SUPERLATIVE]/ADJjóvá<PREF>
PFX r 0 legeslegeslegide/@ . [SUPERLATIVE]/ADJide<PREF>
PFX r 0 legeslegesleghátra/@ . [SUPERLATIVE]/ADJhátra<PREF>
PFX r 0 legeslegesleghozzá/@ . [SUPERLATIVE]/ADJhozzá<PREF>
PFX r 0 legeslegesleghelyre/@ . [SUPERLATIVE]/ADJhelyre<PREF>
PFX r 0 legeslegesleghaza/@ . [SUPERLATIVE]/ADJhaza<PREF>
PFX r   0    legeslegeslegfönn- n[^y]                     [SUPERLATIVE]/ADJfönn-<PREF>
PFX r 0 legeslegeslegfönn/@ ny [SUPERLATIVE]/ADJfönn<PREF>
PFX r 0 legeslegeslegfönn/@ [^n] [SUPERLATIVE]/ADJfönn<PREF>
PFX r 0 legeslegeslegfölül/@ . [SUPERLATIVE]/ADJfölül<PREF>
PFX r 0 legeslegeslegföl/@ . [SUPERLATIVE]/ADJföl<PREF>
PFX r 0 legeslegeslegfélre/@ . [SUPERLATIVE]/ADJfélre<PREF>
PFX r 0 legeslegeslegfélbe/@ . [SUPERLATIVE]/ADJfélbe<PREF>
PFX r   0    legeslegeslegfenn- n[^y]                     [SUPERLATIVE]/ADJfenn-<PREF>
PFX r 0 legeslegeslegfenn/@ ny [SUPERLATIVE]/ADJfenn<PREF>
PFX r 0 legeslegeslegfenn/@ [^n] [SUPERLATIVE]/ADJfenn<PREF>
PFX r 0 legeslegeslegfelül/@ . [SUPERLATIVE]/ADJfelül<PREF>
PFX r 0 legeslegeslegfel/@ . [SUPERLATIVE]/ADJfel<PREF>
PFX r 0 legeslegeslegelõre/@ . [SUPERLATIVE]/ADJelõre<PREF>
PFX r 0 legeslegeslegelõ/@ . [SUPERLATIVE]/ADJelõ<PREF>
PFX r 0 legeslegeslegellen/@ . [SUPERLATIVE]/ADJellen<PREF>
PFX r 0 legeslegeslegel/@ . [SUPERLATIVE]/ADJel<PREF>
PFX r 0 legeslegeslegegybe/@ . [SUPERLATIVE]/ADJegybe<PREF>
PFX r   0    legeslegeslegbenn- n[^y]                     [SUPERLATIVE]/ADJbenn-<PREF>
PFX r 0 legeslegeslegbenn/@ ny [SUPERLATIVE]/ADJbenn<PREF>
PFX r 0 legeslegeslegbenn/@ [^n] [SUPERLATIVE]/ADJbenn<PREF>
PFX r 0 legeslegeslegbele/@ . [SUPERLATIVE]/ADJbele<PREF>
PFX r 0 legeslegeslegbe/@ . [SUPERLATIVE]/ADJbe<PREF>
PFX r 0 legeslegeslegalá/@ . [SUPERLATIVE]/ADJalá<PREF>
PFX r 0 legeslegeslegagyon/@ . [SUPERLATIVE]/ADJagyon<PREF>
PFX r 0 legeslegeslegabba/@ . [SUPERLATIVE]/ADJabba<PREF>
PFX r 0 legeslegelõre/@ . SUPERSUPERLAT/ADJ/elõre<PREF>
PFX r 0 legeslegelõ/@ . SUPERSUPERLAT/ADJ/elõ<PREF>
PFX r 0 legeslegellen/@ . SUPERSUPERLAT/ADJ/ellen<PREF>
PFX r 0 legeslegel/@ . SUPERSUPERLAT/ADJ/el<PREF>
PFX r 0 legeslegegybe/@ . SUPERSUPERLAT/ADJ/egybe<PREF>
PFX r   0    legeslegbenn- n[^y]                     SUPERSUPERLAT/ADJ/benn-<PREF>
PFX r 0 legeslegbenn/@ ny SUPERSUPERLAT/ADJ/benn<PREF>
PFX r 0 legeslegbenn/@ [^n] SUPERSUPERLAT/ADJ/benn<PREF>
PFX r 0 legeslegbele/@ . SUPERSUPERLAT/ADJ/bele<PREF>
PFX r 0 legeslegbe/@ . SUPERSUPERLAT/ADJ/be<PREF>
PFX r 0 legeslegalá/@ . SUPERSUPERLAT/ADJ/alá<PREF>
PFX r 0 legeslegagyon/@ . SUPERSUPERLAT/ADJ/agyon<PREF>
PFX r 0 legeslegabba/@ . SUPERSUPERLAT/ADJ/abba<PREF>
PFX r 0 legelõre/@ . SUPERLAT/ADJ/elõre<PREF>
PFX r 0 legelõ/@ . SUPERLAT/ADJ/elõ<PREF>
PFX r 0 legellen/@ . SUPERLAT/ADJ/ellen<PREF>
PFX r 0 legel/@ . SUPERLAT/ADJ/el<PREF>
PFX r 0 legegybe/@ . SUPERLAT/ADJ/egybe<PREF>
PFX r   0    legbenn-     n[^y]                     SUPERLAT/ADJ/benn-<PREF>
PFX r 0 legbenn/@ ny SUPERLAT/ADJ/benn<PREF>
PFX r 0 legbenn/@ [^n] SUPERLAT/ADJ/benn<PREF>
PFX r 0 legbele/@ . SUPERLAT/ADJ/bele<PREF>
PFX r 0 legbe/@ . SUPERLAT/ADJ/be<PREF>
PFX r 0 legalá/@ . SUPERLAT/ADJ/alá<PREF>
PFX r 0 legagyon/@ . SUPERLAT/ADJ/agyon<PREF>
PFX r 0 legabba/@ . SUPERLAT/ADJ/abba<PREF>
PFX h Y 14
PFX h   0    kétezer      .                         /NUM
PFX h   0    kettõezer    .                         /NUM
PFX h   0    ezerötszáz   .                         /NUM
PFX h   0    ezervalahányszáz .                         /NUM
PFX h   0    ezerszáz     .                         /NUM
PFX h   0    ezernégyszáz .                         /NUM
PFX h   0    ezernyolcszáz .                         /NUM
PFX h   0    ezerkétszáz  .                         /NUM
PFX h   0    ezerkilencszáz .                         /NUM
PFX h   0    ezerhétszáz  .                         /NUM
PFX h   0    ezerháromszáz .                         /NUM
PFX h   0    ezerhatszáz  .                         /NUM
PFX h   0    ezeregyszáz  .                         /NUM
PFX h   0    ezer         .                         /NUM

PFX b Y 9
PFX b   0    ötszáz       .                         /NUM
PFX b   0    száz         .                         /NUM
PFX b   0    négyszáz     .                         /NUM
PFX b   0    nyolcszáz    .                         /NUM
PFX b   0    kétszáz      .                         /NUM
PFX b   0    kilencszáz   .                         /NUM
PFX b   0    hétszáz      .                         /NUM
PFX b   0    háromszáz    .                         /NUM
PFX b   0    hatszáz      .                         /NUM

PFX a Y 9
PFX a   0    ötven        .                         /NUM
PFX a   0    tizen        .                         /NUM
PFX a   0    nyolcvan     .                         /NUM
PFX a   0    negyven      .                         /NUM
PFX a   0    kilencven    .                         /NUM
PFX a   0    huszon       .                         /NUM
PFX a   0    hetven       .                         /NUM
PFX a   0    hatvan       .                         /NUM
PFX a   0    harminc      .                         /NUM
PFX X Y 65
PFX X 0 újra/@ . újra<PREF>
PFX X 0 újjá/@ . újjá<PREF>
PFX X 0 össze/@ . össze<PREF>
PFX X 0 át/@ . át<PREF>
PFX X 0 által/@ . által<PREF>
PFX X 0 végig/@ . végig<PREF>
PFX X 0 végbe/@ . végbe<PREF>
PFX X 0 vissza/@ . vissza<PREF>
PFX X 0 utána/@ . utána<PREF>
PFX X 0 túl/@ . túl<PREF>
PFX X   0    tovább-      b                         tovább-<PREF>
PFX X 0 tovább/@ [^b] tovább<PREF>
PFX X 0 tova/@ . tova<PREF>
PFX X 0 tele/@ . tele<PREF>
PFX X 0 szét/@ . szét<PREF>
PFX X 0 széjjel/@ . széjjel<PREF>
PFX X 0 szerte/@ . szerte<PREF>
PFX X 0 szembe/@ . szembe<PREF>
PFX X 0 rá/@ . rá<PREF>
PFX X 0 rajta/@ . rajta<PREF>
PFX X 0 oda/@ . oda<PREF>
PFX X 0 neki/@ . neki<PREF>
PFX X 0 mellé/@ . mellé<PREF>
PFX X 0 meg/@ . meg<PREF>
PFX X 0 le/@ . le<PREF>
PFX X 0 külön/@ . külön<PREF>
PFX X 0 közre/@ . közre<PREF>
PFX X 0 közbe/@ . közbe<PREF>
PFX X 0 körül/@ . körül<PREF>
PFX X 0 körbe/@ . körbe<PREF>
PFX X 0 kölcsön/@ . kölcsön<PREF>
PFX X 0 ki/@ . ki<PREF>
PFX X 0 ketté/@ . ketté<PREF>
PFX X 0 keresztül/@ . keresztül<PREF>
PFX X 0 jóvá/@ . jóvá<PREF>
PFX X 0 ide/@ . ide<PREF>
PFX X 0 hátra/@ . hátra<PREF>
PFX X 0 hozzá/@ . hozzá<PREF>
PFX X 0 helyre/@ . helyre<PREF>
PFX X 0 haza/@ . haza<PREF>
PFX X   0    fönn-        n[^y]                     fönn-<PREF>
PFX X 0 fönn/@ ny fönn<PREF>
PFX X 0 fönn/@ [^n] fönn<PREF>
PFX X 0 fölül/@ . fölül<PREF>
PFX X 0 föl/@ . föl<PREF>
PFX X 0 félre/@ . félre<PREF>
PFX X 0 félbe/@ . félbe<PREF>
PFX X   0    fenn-        n[^y]                     fenn-<PREF>
PFX X 0 fenn/@ ny fenn<PREF>
PFX X 0 fenn/@ [^n] fenn<PREF>
PFX X 0 felül/@ . felül<PREF>
PFX X 0 fel/@ . fel<PREF>
PFX X 0 elõre/@ . elõre<PREF>
PFX X 0 elõ/@ . elõ<PREF>
PFX X 0 ellen/@ . ellen<PREF>
PFX X 0 el/@ . el<PREF>
PFX X 0 egybe/@ . egybe<PREF>
PFX X   0    benn-        n[^y]                     benn-<PREF>
PFX X 0 benn/@ ny benn<PREF>
PFX X 0 benn/@ [^n] benn<PREF>
PFX X 0 bele/@ . bele<PREF>
PFX X 0 be/@ . be<PREF>
PFX X 0 alá/@ . alá<PREF>
PFX X 0 agyon/@ . agyon<PREF>
PFX X 0 abba/@ . abba<PREF>

PFX D Y 3
PFX D   0    legeslegesleg [^AÁBCDEÉFGHIÍJKLMNOÓÖÕPQRSTUÚÜÛVWZ] [SUPERLATIVE]/ADJ
PFX D   0    legesleg     [^AÁBCDEÉFGHIÍJKLMNOÓÖÕPQRSTUÚÜÛVWZ] SUPERSUPERLAT/ADJ/
PFX D   0    leg          [^AÁBCDEÉFGHIÍJKLMNOÓÖÕPQRSTUÚÜÛVWZ] SUPERLAT/ADJ/
PFX " Y 39
PFX "   Ü    ü            Ü                         
PFX "   Û    û            Û                         
PFX "   Ú    ú            Ú                         
PFX "   Ö    ö            Ö                         
PFX "   Õ    õ            Õ                         
PFX "   Ó    ó            Ó                         
PFX "   Í    í            Í                         
PFX "   É    é            É                         
PFX "   È    è            È                         
PFX "   Á    á            Á                         
PFX "   ©    ¹            ©                         
PFX "   £    ³            £                         
PFX "   Z    z            Z                         
PFX "   Y    y            Y                         
PFX "   X    x            X                         
PFX "   W    w            W                         
PFX "   V    v            V                         
PFX "   U    u            U                         
PFX "   T    t            T                         
PFX "   S    s            S                         
PFX "   R    r            R                         
PFX "   Q    q            Q                         
PFX "   P    p            P                         
PFX "   O    o            O                         
PFX "   N    n            N                         
PFX "   M    m            M                         
PFX "   L    l            L                         
PFX "   K    k            K                         
PFX "   J    j            J                         
PFX "   I    i            I                         
PFX "   H    h            H                         
PFX "   G    g            G                         
PFX "   F    f            F                         
PFX "   E    e            E                         
PFX "   D    d            D                         
PFX "   C    c            C                         
PFX "   B    b            B                         
PFX "   A    a            A                         
PFX "   &Aring; &aring;      &Aring;                   
PFX ! Y 28
PFX ! 0 ötven/% . /NUM
PFX ! 0 öt/% . /NUM
PFX ! 0 több/% [^b] /NUM
PFX ! 0 tíz/% . /NUM
PFX ! 0 trillió/% . /NUM
PFX ! 0 száz/% . /NUM
PFX ! 0 sok/% . /NUM
PFX ! 0 négy/% . /NUM
PFX ! 0 nyolcvan/% . /NUM
PFX ! 0 nyolc/% . /NUM
PFX ! 0 nulla/% . /NUM
PFX ! 0 negyven/% . /NUM
PFX ! 0 millió/% . /NUM
PFX ! 0 milliárd/% . /NUM
PFX ! 0 két/% . /NUM
PFX ! 0 kilencven/% . /NUM
PFX ! 0 kilenc/% . /NUM
PFX ! 0 húsz/% . /NUM
PFX ! 0 hét/% . /NUM
PFX ! 0 három/% . /NUM
PFX ! 0 hetven/% . /NUM
PFX ! 0 hatvan/% . /NUM
PFX ! 0 hat/% . /NUM
PFX ! 0 harminc/% . /NUM
PFX ! 0 fél/% . /NUM
PFX ! 0 ezer/% . /NUM
PFX ! 0 egy/% . /NUM
PFX ! 0 billió/% . /NUM

